{
  "abadlaşdırmaq": [
    {
      "abadlaşdırmışdım": {
        "Form": "-mişdi_past",
        "Person-Number": "1_sing"
      }
    },
    {
      "abadlaşdırdım": {
        "Form": "-di_past",
        "Person-Number": "1_sing"
      }
    },
    {
      "abadlaşdırıram": {
        "Form": "present",
        "Person-Number": "1_sing"
      }
    },
    {
      "abadlaşdıracağam": {
        "Form": "fut_def",
        "Person-Number": "1_sing"
      }
    },
    {
      "abadlaşdıraram": {
        "Form": "fut_indef",
        "Person-Number": "1_sing"
      }
    },
    {
      "abadlaşdırım": {
        "Form": "imp",
        "Person-Number": "1_sing"
      }
    },
    {
      "abadlaşdıram": {
        "Form": "arzu",
        "Person-Number": "1_sing"
      }
    },
    {
      "abadlaşdırmalıyam": {
        "Form": "vacib",
        "Person-Number": "1_sing"
      }
    },
    {
      "abadlaşdırasıyam": {
        "Form": "lazım",
        "Person-Number": "1_sing"
      }
    },
    {
      "abadlaşdırsam": {
        "Form": "şərt",
        "Person-Number": "1_sing"
      }
    },
    {
      "abadlaşdırmaq": {
        "Form": "inf",
        "Case": "nom"
      }
    },
    {
      "abadlaşdırmışdın": {
        "Form": "-mişdi_past",
        "Person-Number": "2_sing"
      }
    },
    {
      "abadlaşdırdın": {
        "Form": "-di_past",
        "Person-Number": "2_sing"
      }
    },
    {
      "abadlaşdırırsan": {
        "Form": "present",
        "Person-Number": "2_sing"
      }
    },
    {
      "abadlaşdıracaqsan": {
        "Form": "fut_def",
        "Person-Number": "2_sing"
      }
    },
    {
      "abadlaşdırarsan": {
        "Form": "fut_indef",
        "Person-Number": "2_sing"
      }
    },
    {
      "abadlaşdır": {
        "Form": "imp",
        "Person-Number": "2_sing"
      }
    },
    {
      "abadlaşdırasan": {
        "Form": "arzu",
        "Person-Number": "2_sing"
      }
    },
    {
      "abadlaşdırmalısan": {
        "Form": "vacib",
        "Person-Number": "2_sing"
      }
    },
    {
      "abadlaşdırasısan": {
        "Form": "lazım",
        "Person-Number": "2_sing"
      }
    },
    {
      "abadlaşdırsan": {
        "Form": "şərt",
        "Person-Number": "2_sing"
      }
    },
    {
      "abadlaşdırmağın": {
        "Form": "inf",
        "Case": "gen"
      }
    },
    {
      "abadlaşdırmışdı": {
        "Form": "-mişdi_past",
        "Person-Number": "3_sing"
      }
    },
    {
      "abadlaşdırdı": {
        "Form": "-di_past",
        "Person-Number": "3_sing"
      }
    },
    {
      "abadlaşdırır": {
        "Form": "present",
        "Person-Number": "3_sing"
      }
    },
    {
      "abadlaşdıracaq": {
        "Form": "fut_def",
        "Person-Number": "3_sing"
      }
    },
    {
      "abadlaşdırar": {
        "Form": "fut_indef",
        "Person-Number": "3_sing"
      }
    },
    {
      "abadlaşdırsın": {
        "Form": "imp",
        "Person-Number": "3_sing"
      }
    },
    {
      "abadlaşdıra": {
        "Form": "arzu",
        "Person-Number": "3_sing"
      }
    },
    {
      "abadlaşdırmalıdır": {
        "Form": "vacib",
        "Person-Number": "3_sing"
      }
    },
    {
      "abadlaşdırasıdır": {
        "Form": "lazım",
        "Person-Number": "3_sing"
      }
    },
    {
      "abadlaşdırsa": {
        "Form": "şərt",
        "Person-Number": "3_sing"
      }
    },
    {
      "abadlaşdırmağa": {
        "Form": "inf",
        "Case": "dat"
      }
    },
    {
      "abadlaşdırmışdıq": {
        "Form": "-mişdi_past",
        "Person-Number": "1_plur"
      }
    },
    {
      "abadlaşdırdıq": {
        "Form": "-di_past",
        "Person-Number": "1_plur"
      }
    },
    {
      "abadlaşdırırıq": {
        "Form": "present",
        "Person-Number": "1_plur"
      }
    },
    {
      "abadlaşdıracağıq": {
        "Form": "fut_def",
        "Person-Number": "1_plur"
      }
    },
    {
      "abadlaşdırarıq": {
        "Form": "fut_indef",
        "Person-Number": "1_plur"
      }
    },
    {
      "abadlaşdıraq": {
        "Form": "imp",
        "Person-Number": "1_plur"
      }
    },
    {
      "abadlaşdıraq": {
        "Form": "arzu",
        "Person-Number": "1_plur"
      }
    },
    {
      "abadlaşdırmalıyıq": {
        "Form": "vacib",
        "Person-Number": "1_plur"
      }
    },
    {
      "abadlaşdırasıyıq": {
        "Form": "lazım",
        "Person-Number": "1_plur"
      }
    },
    {
      "abadlaşdırsaq": {
        "Form": "şərt",
        "Person-Number": "1_plur"
      }
    },
    {
      "abadlaşdırmağı": {
        "Form": "inf",
        "Case": "acc"
      }
    },
    {
      "abadlaşdırmışdınız": {
        "Form": "-mişdi_past",
        "Person-Number": "2_plur"
      }
    },
    {
      "abadlaşdırdınız": {
        "Form": "-di_past",
        "Person-Number": "2_plur"
      }
    },
    {
      "abadlaşdırırsınız": {
        "Form": "present",
        "Person-Number": "2_plur"
      }
    },
    {
      "abadlaşdıracaqsınız": {
        "Form": "fut_def",
        "Person-Number": "2_plur"
      }
    },
    {
      "abadlaşdırarsınız": {
        "Form": "fut_indef",
        "Person-Number": "2_plur"
      }
    },
    {
      "abadlaşdırasınız": {
        "Form": "imp",
        "Person-Number": "2_plur"
      }
    },
    {
      "abadlaşdırasınız": {
        "Form": "arzu",
        "Person-Number": "2_plur"
      }
    },
    {
      "abadlaşdırmalısınız": {
        "Form": "vacib",
        "Person-Number": "2_plur"
      }
    },
    {
      "abadlaşdırasısınız": {
        "Form": "lazım",
        "Person-Number": "2_plur"
      }
    },
    {
      "abadlaşdırsanız": {
        "Form": "şərt",
        "Person-Number": "2_plur"
      }
    },
    {
      "abadlaşdırmaqda": {
        "Form": "inf",
        "Case": "loc"
      }
    },
    {
      "abadlaşdırmışdılar": {
        "Form": "-mişdi_past",
        "Person-Number": "3_plur"
      }
    },
    {
      "abadlaşdırdılar": {
        "Form": "-di_past",
        "Person-Number": "3_plur"
      }
    },
    {
      "abadlaşdırırlar": {
        "Form": "present",
        "Person-Number": "3_plur"
      }
    },
    {
      "abadlaşdıracaqlar": {
        "Form": "fut_def",
        "Person-Number": "3_plur"
      }
    },
    {
      "abadlaşdırarlar": {
        "Form": "fut_indef",
        "Person-Number": "3_plur"
      }
    },
    {
      "abadlaşdırsınlar": {
        "Form": "imp",
        "Person-Number": "3_plur"
      }
    },
    {
      "abadlaşdıralar": {
        "Form": "arzu",
        "Person-Number": "3_plur"
      }
    },
    {
      "abadlaşdırmalıdırlar": {
        "Form": "vacib",
        "Person-Number": "3_plur"
      }
    },
    {
      "abadlaşdırasıdır": {
        "Form": "lazım",
        "Person-Number": "3_plur"
      }
    },
    {
      "abadlaşdırsalar": {
        "Form": "şərt",
        "Person-Number": "3_plur"
      }
    },
    {
      "abadlaşdırmaqdan": {
        "Form": "inf",
        "Case": "abl"
      }
    }
  ],
  "acmaq": [
    {
      "acmışdım": {
        "Form": "-mişdi_past",
        "Person-Number": "1_sing"
      }
    },
    {
      "acdım": {
        "Form": "-di_past",
        "Person-Number": "1_sing"
      }
    },
    {
      "acıram": {
        "Form": "present",
        "Person-Number": "1_sing"
      }
    },
    {
      "acacağam": {
        "Form": "fut_def",
        "Person-Number": "1_sing"
      }
    },
    {
      "acaram": {
        "Form": "fut_indef",
        "Person-Number": "1_sing"
      }
    },
    {
      "acım": {
        "Form": "imp",
        "Person-Number": "1_sing"
      }
    },
    {
      "acam": {
        "Form": "arzu",
        "Person-Number": "1_sing"
      }
    },
    {
      "acmalıyam": {
        "Form": "vacib",
        "Person-Number": "1_sing"
      }
    },
    {
      "acasıyam": {
        "Form": "lazım",
        "Person-Number": "1_sing"
      }
    },
    {
      "acsam": {
        "Form": "şərt",
        "Person-Number": "1_sing"
      }
    },
    {
      "acmaq": {
        "Form": "inf",
        "Case": "nom"
      }
    },
    {
      "acmışdın": {
        "Form": "-mişdi_past",
        "Person-Number": "2_sing"
      }
    },
    {
      "acdın": {
        "Form": "-di_past",
        "Person-Number": "2_sing"
      }
    },
    {
      "acırsan": {
        "Form": "present",
        "Person-Number": "2_sing"
      }
    },
    {
      "acacaqsan": {
        "Form": "fut_def",
        "Person-Number": "2_sing"
      }
    },
    {
      "acarsan": {
        "Form": "fut_indef",
        "Person-Number": "2_sing"
      }
    },
    {
      "ac": {
        "Form": "imp",
        "Person-Number": "2_sing"
      }
    },
    {
      "acasan": {
        "Form": "arzu",
        "Person-Number": "2_sing"
      }
    },
    {
      "acmalısan": {
        "Form": "vacib",
        "Person-Number": "2_sing"
      }
    },
    {
      "acasısan": {
        "Form": "lazım",
        "Person-Number": "2_sing"
      }
    },
    {
      "acsan": {
        "Form": "şərt",
        "Person-Number": "2_sing"
      }
    },
    {
      "acmağın": {
        "Form": "inf",
        "Case": "gen"
      }
    },
    {
      "acmışdı": {
        "Form": "-mişdi_past",
        "Person-Number": "3_sing"
      }
    },
    {
      "acdı": {
        "Form": "-di_past",
        "Person-Number": "3_sing"
      }
    },
    {
      "acır": {
        "Form": "present",
        "Person-Number": "3_sing"
      }
    },
    {
      "acacaq": {
        "Form": "fut_def",
        "Person-Number": "3_sing"
      }
    },
    {
      "acar": {
        "Form": "fut_indef",
        "Person-Number": "3_sing"
      }
    },
    {
      "acsın": {
        "Form": "imp",
        "Person-Number": "3_sing"
      }
    },
    {
      "aca": {
        "Form": "arzu",
        "Person-Number": "3_sing"
      }
    },
    {
      "acmalıdır": {
        "Form": "vacib",
        "Person-Number": "3_sing"
      }
    },
    {
      "acasıdır": {
        "Form": "lazım",
        "Person-Number": "3_sing"
      }
    },
    {
      "acsa": {
        "Form": "şərt",
        "Person-Number": "3_sing"
      }
    },
    {
      "acmağa": {
        "Form": "inf",
        "Case": "dat"
      }
    },
    {
      "acmışdıq": {
        "Form": "-mişdi_past",
        "Person-Number": "1_plur"
      }
    },
    {
      "acdıq": {
        "Form": "-di_past",
        "Person-Number": "1_plur"
      }
    },
    {
      "acırıq": {
        "Form": "present",
        "Person-Number": "1_plur"
      }
    },
    {
      "acacağıq": {
        "Form": "fut_def",
        "Person-Number": "1_plur"
      }
    },
    {
      "acarıq": {
        "Form": "fut_indef",
        "Person-Number": "1_plur"
      }
    },
    {
      "acaq": {
        "Form": "imp",
        "Person-Number": "1_plur"
      }
    },
    {
      "acaq": {
        "Form": "arzu",
        "Person-Number": "1_plur"
      }
    },
    {
      "acmalıyıq": {
        "Form": "vacib",
        "Person-Number": "1_plur"
      }
    },
    {
      "acasıyıq": {
        "Form": "lazım",
        "Person-Number": "1_plur"
      }
    },
    {
      "acsaq": {
        "Form": "şərt",
        "Person-Number": "1_plur"
      }
    },
    {
      "acmağı": {
        "Form": "inf",
        "Case": "acc"
      }
    },
    {
      "acmışdınız": {
        "Form": "-mişdi_past",
        "Person-Number": "2_plur"
      }
    },
    {
      "acdınız": {
        "Form": "-di_past",
        "Person-Number": "2_plur"
      }
    },
    {
      "acırsınız": {
        "Form": "present",
        "Person-Number": "2_plur"
      }
    },
    {
      "acacaqsınız": {
        "Form": "fut_def",
        "Person-Number": "2_plur"
      }
    },
    {
      "acarsınız": {
        "Form": "fut_indef",
        "Person-Number": "2_plur"
      }
    },
    {
      "acasınız": {
        "Form": "imp",
        "Person-Number": "2_plur"
      }
    },
    {
      "acasınız": {
        "Form": "arzu",
        "Person-Number": "2_plur"
      }
    },
    {
      "acmalısınız": {
        "Form": "vacib",
        "Person-Number": "2_plur"
      }
    },
    {
      "acasısınız": {
        "Form": "lazım",
        "Person-Number": "2_plur"
      }
    },
    {
      "acsanız": {
        "Form": "şərt",
        "Person-Number": "2_plur"
      }
    },
    {
      "acmaqda": {
        "Form": "inf",
        "Case": "loc"
      }
    },
    {
      "acmışdılar": {
        "Form": "-mişdi_past",
        "Person-Number": "3_plur"
      }
    },
    {
      "acdılar": {
        "Form": "-di_past",
        "Person-Number": "3_plur"
      }
    },
    {
      "acırlar": {
        "Form": "present",
        "Person-Number": "3_plur"
      }
    },
    {
      "acacaqlar": {
        "Form": "fut_def",
        "Person-Number": "3_plur"
      }
    },
    {
      "acarlar": {
        "Form": "fut_indef",
        "Person-Number": "3_plur"
      }
    },
    {
      "acsınlar": {
        "Form": "imp",
        "Person-Number": "3_plur"
      }
    },
    {
      "acalar": {
        "Form": "arzu",
        "Person-Number": "3_plur"
      }
    },
    {
      "acmalıdırlar": {
        "Form": "vacib",
        "Person-Number": "3_plur"
      }
    },
    {
      "acasıdır": {
        "Form": "lazım",
        "Person-Number": "3_plur"
      }
    },
    {
      "acsalar": {
        "Form": "şərt",
        "Person-Number": "3_plur"
      }
    },
    {
      "acmaqdan": {
        "Form": "inf",
        "Case": "abl"
      }
    }
  ],
  "addımlamaq": [
    {
      "addımlamışdım": {
        "Form": "-mişdi_past",
        "Person-Number": "1_sing"
      }
    },
    {
      "addımladım": {
        "Form": "-di_past",
        "Person-Number": "1_sing"
      }
    },
    {
      "addımlayıram": {
        "Form": "present",
        "Person-Number": "1_sing"
      }
    },
    {
      "addımlayacağam": {
        "Form": "fut_def",
        "Person-Number": "1_sing"
      }
    },
    {
      "addımlayaram": {
        "Form": "fut_indef",
        "Person-Number": "1_sing"
      }
    },
    {
      "addımlayım": {
        "Form": "imp",
        "Person-Number": "1_sing"
      }
    },
    {
      "addımlayım": {
        "Form": "arzu",
        "Person-Number": "1_sing"
      }
    },
    {
      "addımlamalıyam": {
        "Form": "vacib",
        "Person-Number": "1_sing"
      }
    },
    {
      "addımlayasıyam": {
        "Form": "lazım",
        "Person-Number": "1_sing"
      }
    },
    {
      "addımlasam": {
        "Form": "şərt",
        "Person-Number": "1_sing"
      }
    },
    {
      "addımlamaq": {
        "Form": "inf",
        "Case": "nom"
      }
    },
    {
      "addımlamışdın": {
        "Form": "-mişdi_past",
        "Person-Number": "2_sing"
      }
    },
    {
      "addımladın": {
        "Form": "-di_past",
        "Person-Number": "2_sing"
      }
    },
    {
      "addımlayırsan": {
        "Form": "present",
        "Person-Number": "2_sing"
      }
    },
    {
      "addımlayacaqsan": {
        "Form": "fut_def",
        "Person-Number": "2_sing"
      }
    },
    {
      "addımlayarsan": {
        "Form": "fut_indef",
        "Person-Number": "2_sing"
      }
    },
    {
      "addımla": {
        "Form": "imp",
        "Person-Number": "2_sing"
      }
    },
    {
      "addımlayasan": {
        "Form": "arzu",
        "Person-Number": "2_sing"
      }
    },
    {
      "addımlamalısan": {
        "Form": "vacib",
        "Person-Number": "2_sing"
      }
    },
    {
      "addımlayasısan": {
        "Form": "lazım",
        "Person-Number": "2_sing"
      }
    },
    {
      "addımlasan": {
        "Form": "şərt",
        "Person-Number": "2_sing"
      }
    },
    {
      "addımlamağın": {
        "Form": "inf",
        "Case": "gen"
      }
    },
    {
      "addımlamışdı": {
        "Form": "-mişdi_past",
        "Person-Number": "3_sing"
      }
    },
    {
      "addımladı": {
        "Form": "-di_past",
        "Person-Number": "3_sing"
      }
    },
    {
      "addımlayır": {
        "Form": "present",
        "Person-Number": "3_sing"
      }
    },
    {
      "addımlayacaq": {
        "Form": "fut_def",
        "Person-Number": "3_sing"
      }
    },
    {
      "addımlayar": {
        "Form": "fut_indef",
        "Person-Number": "3_sing"
      }
    },
    {
      "addımlasın": {
        "Form": "imp",
        "Person-Number": "3_sing"
      }
    },
    {
      "addımlaya": {
        "Form": "arzu",
        "Person-Number": "3_sing"
      }
    },
    {
      "addımlamalıdır": {
        "Form": "vacib",
        "Person-Number": "3_sing"
      }
    },
    {
      "addımlayasıdır": {
        "Form": "lazım",
        "Person-Number": "3_sing"
      }
    },
    {
      "addımlasa": {
        "Form": "şərt",
        "Person-Number": "3_sing"
      }
    },
    {
      "addımlamağa": {
        "Form": "inf",
        "Case": "dat"
      }
    },
    {
      "addımlamışdıq": {
        "Form": "-mişdi_past",
        "Person-Number": "1_plur"
      }
    },
    {
      "addımladıq": {
        "Form": "-di_past",
        "Person-Number": "1_plur"
      }
    },
    {
      "addımlayırıq": {
        "Form": "present",
        "Person-Number": "1_plur"
      }
    },
    {
      "addımlayacağıq": {
        "Form": "fut_def",
        "Person-Number": "1_plur"
      }
    },
    {
      "addımlayarıq": {
        "Form": "fut_indef",
        "Person-Number": "1_plur"
      }
    },
    {
      "addımlayaq": {
        "Form": "imp",
        "Person-Number": "1_plur"
      }
    },
    {
      "addımlayaq": {
        "Form": "arzu",
        "Person-Number": "1_plur"
      }
    },
    {
      "addımlamalıyıq": {
        "Form": "vacib",
        "Person-Number": "1_plur"
      }
    },
    {
      "addımlayasıyıq": {
        "Form": "lazım",
        "Person-Number": "1_plur"
      }
    },
    {
      "addımlasaq": {
        "Form": "şərt",
        "Person-Number": "1_plur"
      }
    },
    {
      "addımlamağı": {
        "Form": "inf",
        "Case": "acc"
      }
    },
    {
      "addımlamışdınız": {
        "Form": "-mişdi_past",
        "Person-Number": "2_plur"
      }
    },
    {
      "addımladınız": {
        "Form": "-di_past",
        "Person-Number": "2_plur"
      }
    },
    {
      "addımlayırsınız": {
        "Form": "present",
        "Person-Number": "2_plur"
      }
    },
    {
      "addımlayacaqsınız": {
        "Form": "fut_def",
        "Person-Number": "2_plur"
      }
    },
    {
      "addımlayarsınız": {
        "Form": "fut_indef",
        "Person-Number": "2_plur"
      }
    },
    {
      "addımlayasınız": {
        "Form": "imp",
        "Person-Number": "2_plur"
      }
    },
    {
      "addımlayasınız": {
        "Form": "arzu",
        "Person-Number": "2_plur"
      }
    },
    {
      "addımlamalısınız": {
        "Form": "vacib",
        "Person-Number": "2_plur"
      }
    },
    {
      "addımlayasısınız": {
        "Form": "lazım",
        "Person-Number": "2_plur"
      }
    },
    {
      "addımlasanız": {
        "Form": "şərt",
        "Person-Number": "2_plur"
      }
    },
    {
      "addımlamaqda": {
        "Form": "inf",
        "Case": "loc"
      }
    },
    {
      "addımlamışdılar": {
        "Form": "-mişdi_past",
        "Person-Number": "3_plur"
      }
    },
    {
      "addımladılar": {
        "Form": "-di_past",
        "Person-Number": "3_plur"
      }
    },
    {
      "addımlayırlar": {
        "Form": "present",
        "Person-Number": "3_plur"
      }
    },
    {
      "addımlayacaqlar": {
        "Form": "fut_def",
        "Person-Number": "3_plur"
      }
    },
    {
      "addımlayarlar": {
        "Form": "fut_indef",
        "Person-Number": "3_plur"
      }
    },
    {
      "addımlasınlar": {
        "Form": "imp",
        "Person-Number": "3_plur"
      }
    },
    {
      "addımlayalar": {
        "Form": "arzu",
        "Person-Number": "3_plur"
      }
    },
    {
      "addımlamalıdırlar": {
        "Form": "vacib",
        "Person-Number": "3_plur"
      }
    },
    {
      "addımlayasıdır": {
        "Form": "lazım",
        "Person-Number": "3_plur"
      }
    },
    {
      "addımlasalar": {
        "Form": "şərt",
        "Person-Number": "3_plur"
      }
    },
    {
      "addımlamaqdan": {
        "Form": "inf",
        "Case": "abl"
      }
    }
  ],
  "adlandırmaq": [
    {
      "adlandırmışdım": {
        "Form": "-mişdi_past",
        "Person-Number": "1_sing"
      }
    },
    {
      "adlandırdım": {
        "Form": "-di_past",
        "Person-Number": "1_sing"
      }
    },
    {
      "adlandırıram": {
        "Form": "present",
        "Person-Number": "1_sing"
      }
    },
    {
      "adlandıracağam": {
        "Form": "fut_def",
        "Person-Number": "1_sing"
      }
    },
    {
      "adlandıraram": {
        "Form": "fut_indef",
        "Person-Number": "1_sing"
      }
    },
    {
      "adlandırım": {
        "Form": "imp",
        "Person-Number": "1_sing"
      }
    },
    {
      "adlandıram": {
        "Form": "arzu",
        "Person-Number": "1_sing"
      }
    },
    {
      "adlandırmalıyam": {
        "Form": "vacib",
        "Person-Number": "1_sing"
      }
    },
    {
      "adlandırasıyam": {
        "Form": "lazım",
        "Person-Number": "1_sing"
      }
    },
    {
      "adlandırsam": {
        "Form": "şərt",
        "Person-Number": "1_sing"
      }
    },
    {
      "adlandırmaq": {
        "Form": "inf",
        "Case": "nom"
      }
    },
    {
      "adlandırmışdın": {
        "Form": "-mişdi_past",
        "Person-Number": "2_sing"
      }
    },
    {
      "adlandırdın": {
        "Form": "-di_past",
        "Person-Number": "2_sing"
      }
    },
    {
      "adlandırırsan": {
        "Form": "present",
        "Person-Number": "2_sing"
      }
    },
    {
      "adlandıracaqsan": {
        "Form": "fut_def",
        "Person-Number": "2_sing"
      }
    },
    {
      "adlandırarsan": {
        "Form": "fut_indef",
        "Person-Number": "2_sing"
      }
    },
    {
      "adlandır": {
        "Form": "imp",
        "Person-Number": "2_sing"
      }
    },
    {
      "adlandırasan": {
        "Form": "arzu",
        "Person-Number": "2_sing"
      }
    },
    {
      "adlandırmalısan": {
        "Form": "vacib",
        "Person-Number": "2_sing"
      }
    },
    {
      "adlandırasısan": {
        "Form": "lazım",
        "Person-Number": "2_sing"
      }
    },
    {
      "adlandırsan": {
        "Form": "şərt",
        "Person-Number": "2_sing"
      }
    },
    {
      "adlandırmağın": {
        "Form": "inf",
        "Case": "gen"
      }
    },
    {
      "adlandırmışdı": {
        "Form": "-mişdi_past",
        "Person-Number": "3_sing"
      }
    },
    {
      "adlandırdı": {
        "Form": "-di_past",
        "Person-Number": "3_sing"
      }
    },
    {
      "adlandırır": {
        "Form": "present",
        "Person-Number": "3_sing"
      }
    },
    {
      "adlandıracaq": {
        "Form": "fut_def",
        "Person-Number": "3_sing"
      }
    },
    {
      "adlandırar": {
        "Form": "fut_indef",
        "Person-Number": "3_sing"
      }
    },
    {
      "adlandırsın": {
        "Form": "imp",
        "Person-Number": "3_sing"
      }
    },
    {
      "adlandıra": {
        "Form": "arzu",
        "Person-Number": "3_sing"
      }
    },
    {
      "adlandırmalıdır": {
        "Form": "vacib",
        "Person-Number": "3_sing"
      }
    },
    {
      "adlandırasıdır": {
        "Form": "lazım",
        "Person-Number": "3_sing"
      }
    },
    {
      "adlandırsa": {
        "Form": "şərt",
        "Person-Number": "3_sing"
      }
    },
    {
      "adlandırmağa": {
        "Form": "inf",
        "Case": "dat"
      }
    },
    {
      "adlandırmışdıq": {
        "Form": "-mişdi_past",
        "Person-Number": "1_plur"
      }
    },
    {
      "adlandırdıq": {
        "Form": "-di_past",
        "Person-Number": "1_plur"
      }
    },
    {
      "adlandırırıq": {
        "Form": "present",
        "Person-Number": "1_plur"
      }
    },
    {
      "adlandıracağıq": {
        "Form": "fut_def",
        "Person-Number": "1_plur"
      }
    },
    {
      "adlandırarıq": {
        "Form": "fut_indef",
        "Person-Number": "1_plur"
      }
    },
    {
      "adlandıraq": {
        "Form": "imp",
        "Person-Number": "1_plur"
      }
    },
    {
      "adlandıraq": {
        "Form": "arzu",
        "Person-Number": "1_plur"
      }
    },
    {
      "adlandırmalıyıq": {
        "Form": "vacib",
        "Person-Number": "1_plur"
      }
    },
    {
      "adlandırasıyıq": {
        "Form": "lazım",
        "Person-Number": "1_plur"
      }
    },
    {
      "adlandırsaq": {
        "Form": "şərt",
        "Person-Number": "1_plur"
      }
    },
    {
      "adlandırmağı": {
        "Form": "inf",
        "Case": "acc"
      }
    },
    {
      "adlandırmışdınız": {
        "Form": "-mişdi_past",
        "Person-Number": "2_plur"
      }
    },
    {
      "adlandırdınız": {
        "Form": "-di_past",
        "Person-Number": "2_plur"
      }
    },
    {
      "adlandırırsınız": {
        "Form": "present",
        "Person-Number": "2_plur"
      }
    },
    {
      "adlandıracaqsınız": {
        "Form": "fut_def",
        "Person-Number": "2_plur"
      }
    },
    {
      "adlandırarsınız": {
        "Form": "fut_indef",
        "Person-Number": "2_plur"
      }
    },
    {
      "adlandırasınız": {
        "Form": "imp",
        "Person-Number": "2_plur"
      }
    },
    {
      "adlandırasınız": {
        "Form": "arzu",
        "Person-Number": "2_plur"
      }
    },
    {
      "adlandırmalısınız": {
        "Form": "vacib",
        "Person-Number": "2_plur"
      }
    },
    {
      "adlandırasısınız": {
        "Form": "lazım",
        "Person-Number": "2_plur"
      }
    },
    {
      "adlandırsanız": {
        "Form": "şərt",
        "Person-Number": "2_plur"
      }
    },
    {
      "adlandırmaqda": {
        "Form": "inf",
        "Case": "loc"
      }
    },
    {
      "adlandırmışdılar": {
        "Form": "-mişdi_past",
        "Person-Number": "3_plur"
      }
    },
    {
      "adlandırdılar": {
        "Form": "-di_past",
        "Person-Number": "3_plur"
      }
    },
    {
      "adlandırırlar": {
        "Form": "present",
        "Person-Number": "3_plur"
      }
    },
    {
      "adlandıracaqlar": {
        "Form": "fut_def",
        "Person-Number": "3_plur"
      }
    },
    {
      "adlandırarlar": {
        "Form": "fut_indef",
        "Person-Number": "3_plur"
      }
    },
    {
      "adlandırsınlar": {
        "Form": "imp",
        "Person-Number": "3_plur"
      }
    },
    {
      "adlandıralar": {
        "Form": "arzu",
        "Person-Number": "3_plur"
      }
    },
    {
      "adlandırmalıdırlar": {
        "Form": "vacib",
        "Person-Number": "3_plur"
      }
    },
    {
      "adlandırasıdır": {
        "Form": "lazım",
        "Person-Number": "3_plur"
      }
    },
    {
      "adlandırsalar": {
        "Form": "şərt",
        "Person-Number": "3_plur"
      }
    },
    {
      "adlandırmaqdan": {
        "Form": "inf",
        "Case": "abl"
      }
    }
  ],
  "al": [
    {
      "almışdım": {
        "Form": "-mişdi_past",
        "Person-Number": "1_sing"
      }
    },
    {
      "aldım": {
        "Form": "-di_past",
        "Person-Number": "1_sing"
      }
    },
    {
      "alıram": {
        "Form": "present",
        "Person-Number": "1_sing"
      }
    },
    {
      "alacağam": {
        "Form": "fut_def",
        "Person-Number": "1_sing"
      }
    },
    {
      "alaram": {
        "Form": "fut_indef",
        "Person-Number": "1_sing"
      }
    },
    {
      "alım": {
        "Form": "imp",
        "Person-Number": "1_sing"
      }
    },
    {
      "alam": {
        "Form": "arzu",
        "Person-Number": "1_sing"
      }
    },
    {
      "almalıyam": {
        "Form": "vacib",
        "Person-Number": "1_sing"
      }
    },
    {
      "alasıyam": {
        "Form": "lazım",
        "Person-Number": "1_sing"
      }
    },
    {
      "alsam": {
        "Form": "şərt",
        "Person-Number": "1_sing"
      }
    },
    {
      "almaq": {
        "Form": "inf",
        "Case": "nom"
      }
    },
    {
      "almışdın": {
        "Form": "-mişdi_past",
        "Person-Number": "2_sing"
      }
    },
    {
      "aldın": {
        "Form": "-di_past",
        "Person-Number": "2_sing"
      }
    },
    {
      "alırsan": {
        "Form": "present",
        "Person-Number": "2_sing"
      }
    },
    {
      "alacaqsan": {
        "Form": "fut_def",
        "Person-Number": "2_sing"
      }
    },
    {
      "alarsan": {
        "Form": "fut_indef",
        "Person-Number": "2_sing"
      }
    },
    {
      "al": {
        "Form": "imp",
        "Person-Number": "2_sing"
      }
    },
    {
      "alasan": {
        "Form": "arzu",
        "Person-Number": "2_sing"
      }
    },
    {
      "almalısan": {
        "Form": "vacib",
        "Person-Number": "2_sing"
      }
    },
    {
      "alasısan": {
        "Form": "lazım",
        "Person-Number": "2_sing"
      }
    },
    {
      "alsan": {
        "Form": "şərt",
        "Person-Number": "2_sing"
      }
    },
    {
      "almağın": {
        "Form": "inf",
        "Case": "gen"
      }
    },
    {
      "almışdı": {
        "Form": "-mişdi_past",
        "Person-Number": "3_sing"
      }
    },
    {
      "aldı": {
        "Form": "-di_past",
        "Person-Number": "3_sing"
      }
    },
    {
      "alır": {
        "Form": "present",
        "Person-Number": "3_sing"
      }
    },
    {
      "alacaq": {
        "Form": "fut_def",
        "Person-Number": "3_sing"
      }
    },
    {
      "alar": {
        "Form": "fut_indef",
        "Person-Number": "3_sing"
      }
    },
    {
      "alsın": {
        "Form": "imp",
        "Person-Number": "3_sing"
      }
    },
    {
      "ala": {
        "Form": "arzu",
        "Person-Number": "3_sing"
      }
    },
    {
      "almalıdır": {
        "Form": "vacib",
        "Person-Number": "3_sing"
      }
    },
    {
      "alasıdır": {
        "Form": "lazım",
        "Person-Number": "3_sing"
      }
    },
    {
      "alsa": {
        "Form": "şərt",
        "Person-Number": "3_sing"
      }
    },
    {
      "almağa": {
        "Form": "inf",
        "Case": "dat"
      }
    },
    {
      "almışdıq": {
        "Form": "-mişdi_past",
        "Person-Number": "1_plur"
      }
    },
    {
      "aldıq": {
        "Form": "-di_past",
        "Person-Number": "1_plur"
      }
    },
    {
      "alırıq": {
        "Form": "present",
        "Person-Number": "1_plur"
      }
    },
    {
      "alacağıq": {
        "Form": "fut_def",
        "Person-Number": "1_plur"
      }
    },
    {
      "alarıq": {
        "Form": "fut_indef",
        "Person-Number": "1_plur"
      }
    },
    {
      "alaq": {
        "Form": "imp",
        "Person-Number": "1_plur"
      }
    },
    {
      "alaq": {
        "Form": "arzu",
        "Person-Number": "1_plur"
      }
    },
    {
      "almalıyıq": {
        "Form": "vacib",
        "Person-Number": "1_plur"
      }
    },
    {
      "alasıyıq": {
        "Form": "lazım",
        "Person-Number": "1_plur"
      }
    },
    {
      "alsaq": {
        "Form": "şərt",
        "Person-Number": "1_plur"
      }
    },
    {
      "almağı": {
        "Form": "inf",
        "Case": "acc"
      }
    },
    {
      "almışdınız": {
        "Form": "-mişdi_past",
        "Person-Number": "2_plur"
      }
    },
    {
      "aldınız": {
        "Form": "-di_past",
        "Person-Number": "2_plur"
      }
    },
    {
      "alırsınız": {
        "Form": "present",
        "Person-Number": "2_plur"
      }
    },
    {
      "alacaqsınız": {
        "Form": "fut_def",
        "Person-Number": "2_plur"
      }
    },
    {
      "alarsınız": {
        "Form": "fut_indef",
        "Person-Number": "2_plur"
      }
    },
    {
      "alasınız": {
        "Form": "imp",
        "Person-Number": "2_plur"
      }
    },
    {
      "alasınız": {
        "Form": "arzu",
        "Person-Number": "2_plur"
      }
    },
    {
      "almalısınız": {
        "Form": "vacib",
        "Person-Number": "2_plur"
      }
    },
    {
      "alasısınız": {
        "Form": "lazım",
        "Person-Number": "2_plur"
      }
    },
    {
      "alsanız": {
        "Form": "şərt",
        "Person-Number": "2_plur"
      }
    },
    {
      "almaqda": {
        "Form": "inf",
        "Case": "loc"
      }
    },
    {
      "almışdılar": {
        "Form": "-mişdi_past",
        "Person-Number": "3_plur"
      }
    },
    {
      "aldılar": {
        "Form": "-di_past",
        "Person-Number": "3_plur"
      }
    },
    {
      "alırlar": {
        "Form": "present",
        "Person-Number": "3_plur"
      }
    },
    {
      "alacaqlar": {
        "Form": "fut_def",
        "Person-Number": "3_plur"
      }
    },
    {
      "alarlar": {
        "Form": "fut_indef",
        "Person-Number": "3_plur"
      }
    },
    {
      "alsınlar": {
        "Form": "imp",
        "Person-Number": "3_plur"
      }
    },
    {
      "alalar": {
        "Form": "arzu",
        "Person-Number": "3_plur"
      }
    },
    {
      "almalıdırlar": {
        "Form": "vacib",
        "Person-Number": "3_plur"
      }
    },
    {
      "alasıdır": {
        "Form": "lazım",
        "Person-Number": "3_plur"
      }
    },
    {
      "alsalar": {
        "Form": "şərt",
        "Person-Number": "3_plur"
      }
    },
    {
      "almaqdan": {
        "Form": "inf",
        "Case": "abl"
      }
    }
  ],
  "aldanmaq": [
    {
      "aldanmışdım": {
        "Form": "-mişdi_past",
        "Person-Number": "1_sing"
      }
    },
    {
      "aldandım": {
        "Form": "-di_past",
        "Person-Number": "1_sing"
      }
    },
    {
      "aldanıram": {
        "Form": "present",
        "Person-Number": "1_sing"
      }
    },
    {
      "aldanacağam": {
        "Form": "fut_def",
        "Person-Number": "1_sing"
      }
    },
    {
      "aldanaram": {
        "Form": "fut_indef",
        "Person-Number": "1_sing"
      }
    },
    {
      "aldanım": {
        "Form": "imp",
        "Person-Number": "1_sing"
      }
    },
    {
      "aldanam": {
        "Form": "arzu",
        "Person-Number": "1_sing"
      }
    },
    {
      "aldanmalıyam": {
        "Form": "vacib",
        "Person-Number": "1_sing"
      }
    },
    {
      "aldanasıyam": {
        "Form": "lazım",
        "Person-Number": "1_sing"
      }
    },
    {
      "aldansam": {
        "Form": "şərt",
        "Person-Number": "1_sing"
      }
    },
    {
      "aldanmaq": {
        "Form": "inf",
        "Case": "nom"
      }
    },
    {
      "aldanmışdın": {
        "Form": "-mişdi_past",
        "Person-Number": "2_sing"
      }
    },
    {
      "aldandın": {
        "Form": "-di_past",
        "Person-Number": "2_sing"
      }
    },
    {
      "aldanırsan": {
        "Form": "present",
        "Person-Number": "2_sing"
      }
    },
    {
      "aldanacaqsan": {
        "Form": "fut_def",
        "Person-Number": "2_sing"
      }
    },
    {
      "aldanarsan": {
        "Form": "fut_indef",
        "Person-Number": "2_sing"
      }
    },
    {
      "aldan": {
        "Form": "imp",
        "Person-Number": "2_sing"
      }
    },
    {
      "aldanasan": {
        "Form": "arzu",
        "Person-Number": "2_sing"
      }
    },
    {
      "aldanmalısan": {
        "Form": "vacib",
        "Person-Number": "2_sing"
      }
    },
    {
      "aldanasısan": {
        "Form": "lazım",
        "Person-Number": "2_sing"
      }
    },
    {
      "aldansan": {
        "Form": "şərt",
        "Person-Number": "2_sing"
      }
    },
    {
      "aldanmağın": {
        "Form": "inf",
        "Case": "gen"
      }
    },
    {
      "aldanmışdı": {
        "Form": "-mişdi_past",
        "Person-Number": "3_sing"
      }
    },
    {
      "aldandı": {
        "Form": "-di_past",
        "Person-Number": "3_sing"
      }
    },
    {
      "aldanır": {
        "Form": "present",
        "Person-Number": "3_sing"
      }
    },
    {
      "aldanacaq": {
        "Form": "fut_def",
        "Person-Number": "3_sing"
      }
    },
    {
      "aldanar": {
        "Form": "fut_indef",
        "Person-Number": "3_sing"
      }
    },
    {
      "aldansın": {
        "Form": "imp",
        "Person-Number": "3_sing"
      }
    },
    {
      "aldana": {
        "Form": "arzu",
        "Person-Number": "3_sing"
      }
    },
    {
      "aldanmalıdır": {
        "Form": "vacib",
        "Person-Number": "3_sing"
      }
    },
    {
      "aldanasıdır": {
        "Form": "lazım",
        "Person-Number": "3_sing"
      }
    },
    {
      "aldansa": {
        "Form": "şərt",
        "Person-Number": "3_sing"
      }
    },
    {
      "aldanmağa": {
        "Form": "inf",
        "Case": "dat"
      }
    },
    {
      "aldanmışdıq": {
        "Form": "-mişdi_past",
        "Person-Number": "1_plur"
      }
    },
    {
      "aldandıq": {
        "Form": "-di_past",
        "Person-Number": "1_plur"
      }
    },
    {
      "aldanırıq": {
        "Form": "present",
        "Person-Number": "1_plur"
      }
    },
    {
      "aldanacağıq": {
        "Form": "fut_def",
        "Person-Number": "1_plur"
      }
    },
    {
      "aldanarıq": {
        "Form": "fut_indef",
        "Person-Number": "1_plur"
      }
    },
    {
      "aldanaq": {
        "Form": "imp",
        "Person-Number": "1_plur"
      }
    },
    {
      "aldanaq": {
        "Form": "arzu",
        "Person-Number": "1_plur"
      }
    },
    {
      "aldanmalıyıq": {
        "Form": "vacib",
        "Person-Number": "1_plur"
      }
    },
    {
      "aldanasıyıq": {
        "Form": "lazım",
        "Person-Number": "1_plur"
      }
    },
    {
      "aldansaq": {
        "Form": "şərt",
        "Person-Number": "1_plur"
      }
    },
    {
      "aldanmağı": {
        "Form": "inf",
        "Case": "acc"
      }
    },
    {
      "aldanmışdınız": {
        "Form": "-mişdi_past",
        "Person-Number": "2_plur"
      }
    },
    {
      "aldandınız": {
        "Form": "-di_past",
        "Person-Number": "2_plur"
      }
    },
    {
      "aldanırsınız": {
        "Form": "present",
        "Person-Number": "2_plur"
      }
    },
    {
      "aldanacaqsınız": {
        "Form": "fut_def",
        "Person-Number": "2_plur"
      }
    },
    {
      "aldanarsınız": {
        "Form": "fut_indef",
        "Person-Number": "2_plur"
      }
    },
    {
      "aldanasınız": {
        "Form": "imp",
        "Person-Number": "2_plur"
      }
    },
    {
      "aldanasınız": {
        "Form": "arzu",
        "Person-Number": "2_plur"
      }
    },
    {
      "aldanmalısınız": {
        "Form": "vacib",
        "Person-Number": "2_plur"
      }
    },
    {
      "aldanasısınız": {
        "Form": "lazım",
        "Person-Number": "2_plur"
      }
    },
    {
      "aldansanız": {
        "Form": "şərt",
        "Person-Number": "2_plur"
      }
    },
    {
      "aldanmaqda": {
        "Form": "inf",
        "Case": "loc"
      }
    },
    {
      "aldanmışdılar": {
        "Form": "-mişdi_past",
        "Person-Number": "3_plur"
      }
    },
    {
      "aldandılar": {
        "Form": "-di_past",
        "Person-Number": "3_plur"
      }
    },
    {
      "aldanırlar": {
        "Form": "present",
        "Person-Number": "3_plur"
      }
    },
    {
      "aldanacaqlar": {
        "Form": "fut_def",
        "Person-Number": "3_plur"
      }
    },
    {
      "aldanarlar": {
        "Form": "fut_indef",
        "Person-Number": "3_plur"
      }
    },
    {
      "aldansınlar": {
        "Form": "imp",
        "Person-Number": "3_plur"
      }
    },
    {
      "aldanalar": {
        "Form": "arzu",
        "Person-Number": "3_plur"
      }
    },
    {
      "aldanmalıdırlar": {
        "Form": "vacib",
        "Person-Number": "3_plur"
      }
    },
    {
      "aldanasıdır": {
        "Form": "lazım",
        "Person-Number": "3_plur"
      }
    },
    {
      "aldansalar": {
        "Form": "şərt",
        "Person-Number": "3_plur"
      }
    },
    {
      "aldanmaqdan": {
        "Form": "inf",
        "Case": "abl"
      }
    }
  ],
  "aldatmaq": [
    {
      "aldatmışdım": {
        "Form": "-mişdi_past",
        "Person-Number": "1_sing"
      }
    },
    {
      "aldatdım": {
        "Form": "-di_past",
        "Person-Number": "1_sing"
      }
    },
    {
      "aldadıram": {
        "Form": "present",
        "Person-Number": "1_sing"
      }
    },
    {
      "aldadacağam": {
        "Form": "fut_def",
        "Person-Number": "1_sing"
      }
    },
    {
      "aldadaram": {
        "Form": "fut_indef",
        "Person-Number": "1_sing"
      }
    },
    {
      "aldadım": {
        "Form": "imp",
        "Person-Number": "1_sing"
      }
    },
    {
      "aldadam": {
        "Form": "arzu",
        "Person-Number": "1_sing"
      }
    },
    {
      "aldatmalıyam": {
        "Form": "vacib",
        "Person-Number": "1_sing"
      }
    },
    {
      "aldadasıyam": {
        "Form": "lazım",
        "Person-Number": "1_sing"
      }
    },
    {
      "aldatsam": {
        "Form": "şərt",
        "Person-Number": "1_sing"
      }
    },
    {
      "aldatmaq": {
        "Form": "inf",
        "Case": "nom"
      }
    },
    {
      "aldatmışdın": {
        "Form": "-mişdi_past",
        "Person-Number": "2_sing"
      }
    },
    {
      "aldatdın": {
        "Form": "-di_past",
        "Person-Number": "2_sing"
      }
    },
    {
      "aldadırsan": {
        "Form": "present",
        "Person-Number": "2_sing"
      }
    },
    {
      "aldadacaqsan": {
        "Form": "fut_def",
        "Person-Number": "2_sing"
      }
    },
    {
      "aldadarsan": {
        "Form": "fut_indef",
        "Person-Number": "2_sing"
      }
    },
    {
      "aldat": {
        "Form": "imp",
        "Person-Number": "2_sing"
      }
    },
    {
      "aldadasan": {
        "Form": "arzu",
        "Person-Number": "2_sing"
      }
    },
    {
      "aldatmalısan": {
        "Form": "vacib",
        "Person-Number": "2_sing"
      }
    },
    {
      "aldadasısan": {
        "Form": "lazım",
        "Person-Number": "2_sing"
      }
    },
    {
      "aldatsan": {
        "Form": "şərt",
        "Person-Number": "2_sing"
      }
    },
    {
      "aldatmağın": {
        "Form": "inf",
        "Case": "gen"
      }
    },
    {
      "aldatmışdı": {
        "Form": "-mişdi_past",
        "Person-Number": "3_sing"
      }
    },
    {
      "aldatdı": {
        "Form": "-di_past",
        "Person-Number": "3_sing"
      }
    },
    {
      "aldadır": {
        "Form": "present",
        "Person-Number": "3_sing"
      }
    },
    {
      "aldadacaq": {
        "Form": "fut_def",
        "Person-Number": "3_sing"
      }
    },
    {
      "aldadar": {
        "Form": "fut_indef",
        "Person-Number": "3_sing"
      }
    },
    {
      "aldatsın": {
        "Form": "imp",
        "Person-Number": "3_sing"
      }
    },
    {
      "aldada": {
        "Form": "arzu",
        "Person-Number": "3_sing"
      }
    },
    {
      "aldatmalıdır": {
        "Form": "vacib",
        "Person-Number": "3_sing"
      }
    },
    {
      "aldadasıdır": {
        "Form": "lazım",
        "Person-Number": "3_sing"
      }
    },
    {
      "aldatsa": {
        "Form": "şərt",
        "Person-Number": "3_sing"
      }
    },
    {
      "aldatmağa": {
        "Form": "inf",
        "Case": "dat"
      }
    },
    {
      "aldatmışdıq": {
        "Form": "-mişdi_past",
        "Person-Number": "1_plur"
      }
    },
    {
      "aldatdıq": {
        "Form": "-di_past",
        "Person-Number": "1_plur"
      }
    },
    {
      "aldadırıq": {
        "Form": "present",
        "Person-Number": "1_plur"
      }
    },
    {
      "aldadacağıq": {
        "Form": "fut_def",
        "Person-Number": "1_plur"
      }
    },
    {
      "aldadarıq": {
        "Form": "fut_indef",
        "Person-Number": "1_plur"
      }
    },
    {
      "aldadaq": {
        "Form": "imp",
        "Person-Number": "1_plur"
      }
    },
    {
      "aldadaq": {
        "Form": "arzu",
        "Person-Number": "1_plur"
      }
    },
    {
      "aldatmalıyıq": {
        "Form": "vacib",
        "Person-Number": "1_plur"
      }
    },
    {
      "aldadasıyıq": {
        "Form": "lazım",
        "Person-Number": "1_plur"
      }
    },
    {
      "aldatsaq": {
        "Form": "şərt",
        "Person-Number": "1_plur"
      }
    },
    {
      "aldatmağı": {
        "Form": "inf",
        "Case": "acc"
      }
    },
    {
      "aldatmışdınız": {
        "Form": "-mişdi_past",
        "Person-Number": "2_plur"
      }
    },
    {
      "aldatdınız": {
        "Form": "-di_past",
        "Person-Number": "2_plur"
      }
    },
    {
      "aldadırsınız": {
        "Form": "present",
        "Person-Number": "2_plur"
      }
    },
    {
      "aldadacaqsınız": {
        "Form": "fut_def",
        "Person-Number": "2_plur"
      }
    },
    {
      "aldadarsınız": {
        "Form": "fut_indef",
        "Person-Number": "2_plur"
      }
    },
    {
      "aldadasınız": {
        "Form": "imp",
        "Person-Number": "2_plur"
      }
    },
    {
      "aldadasınız": {
        "Form": "arzu",
        "Person-Number": "2_plur"
      }
    },
    {
      "aldatmalısınız": {
        "Form": "vacib",
        "Person-Number": "2_plur"
      }
    },
    {
      "aldadasısınız": {
        "Form": "lazım",
        "Person-Number": "2_plur"
      }
    },
    {
      "aldatsanız": {
        "Form": "şərt",
        "Person-Number": "2_plur"
      }
    },
    {
      "aldatmaqda": {
        "Form": "inf",
        "Case": "loc"
      }
    },
    {
      "aldatmışdılar": {
        "Form": "-mişdi_past",
        "Person-Number": "3_plur"
      }
    },
    {
      "aldatdılar": {
        "Form": "-di_past",
        "Person-Number": "3_plur"
      }
    },
    {
      "aldadırlar": {
        "Form": "present",
        "Person-Number": "3_plur"
      }
    },
    {
      "aldadacaqlar": {
        "Form": "fut_def",
        "Person-Number": "3_plur"
      }
    },
    {
      "aldadarlar": {
        "Form": "fut_indef",
        "Person-Number": "3_plur"
      }
    },
    {
      "aldatsınlar": {
        "Form": "imp",
        "Person-Number": "3_plur"
      }
    },
    {
      "aldadalar": {
        "Form": "arzu",
        "Person-Number": "3_plur"
      }
    },
    {
      "aldatmalıdırlar": {
        "Form": "vacib",
        "Person-Number": "3_plur"
      }
    },
    {
      "aldadasıdırlar": {
        "Form": "lazım",
        "Person-Number": "3_plur"
      }
    },
    {
      "aldatsalar": {
        "Form": "şərt",
        "Person-Number": "3_plur"
      }
    },
    {
      "aldatmaqdan": {
        "Form": "inf",
        "Case": "abl"
      }
    }
  ],
  "almaq": [
    {
      "almışdım": {
        "Form": "-mişdi_past",
        "Person-Number": "1_sing"
      }
    },
    {
      "aldım": {
        "Form": "-di_past",
        "Person-Number": "1_sing"
      }
    },
    {
      "alıram": {
        "Form": "present",
        "Person-Number": "1_sing"
      }
    },
    {
      "alacağam": {
        "Form": "fut_def",
        "Person-Number": "1_sing"
      }
    },
    {
      "alaram": {
        "Form": "fut_indef",
        "Person-Number": "1_sing"
      }
    },
    {
      "alım": {
        "Form": "imp",
        "Person-Number": "1_sing"
      }
    },
    {
      "alam": {
        "Form": "arzu",
        "Person-Number": "1_sing"
      }
    },
    {
      "almalıyam": {
        "Form": "vacib",
        "Person-Number": "1_sing"
      }
    },
    {
      "alasıyam": {
        "Form": "lazım",
        "Person-Number": "1_sing"
      }
    },
    {
      "alsam": {
        "Form": "şərt",
        "Person-Number": "1_sing"
      }
    },
    {
      "almaq": {
        "Form": "inf",
        "Case": "nom"
      }
    },
    {
      "almışdın": {
        "Form": "-mişdi_past",
        "Person-Number": "2_sing"
      }
    },
    {
      "aldın": {
        "Form": "-di_past",
        "Person-Number": "2_sing"
      }
    },
    {
      "alırsan": {
        "Form": "present",
        "Person-Number": "2_sing"
      }
    },
    {
      "alacaqsan": {
        "Form": "fut_def",
        "Person-Number": "2_sing"
      }
    },
    {
      "alarsan": {
        "Form": "fut_indef",
        "Person-Number": "2_sing"
      }
    },
    {
      "al": {
        "Form": "imp",
        "Person-Number": "2_sing"
      }
    },
    {
      "alasan": {
        "Form": "arzu",
        "Person-Number": "2_sing"
      }
    },
    {
      "almalısan": {
        "Form": "vacib",
        "Person-Number": "2_sing"
      }
    },
    {
      "alasısan": {
        "Form": "lazım",
        "Person-Number": "2_sing"
      }
    },
    {
      "alsan": {
        "Form": "şərt",
        "Person-Number": "2_sing"
      }
    },
    {
      "almağın": {
        "Form": "inf",
        "Case": "gen"
      }
    },
    {
      "almışdı": {
        "Form": "-mişdi_past",
        "Person-Number": "3_sing"
      }
    },
    {
      "aldı": {
        "Form": "-di_past",
        "Person-Number": "3_sing"
      }
    },
    {
      "alır": {
        "Form": "present",
        "Person-Number": "3_sing"
      }
    },
    {
      "alacaq": {
        "Form": "fut_def",
        "Person-Number": "3_sing"
      }
    },
    {
      "alar": {
        "Form": "fut_indef",
        "Person-Number": "3_sing"
      }
    },
    {
      "alsın": {
        "Form": "imp",
        "Person-Number": "3_sing"
      }
    },
    {
      "ala": {
        "Form": "arzu",
        "Person-Number": "3_sing"
      }
    },
    {
      "almalıdır": {
        "Form": "vacib",
        "Person-Number": "3_sing"
      }
    },
    {
      "alasıdır": {
        "Form": "lazım",
        "Person-Number": "3_sing"
      }
    },
    {
      "alsa": {
        "Form": "şərt",
        "Person-Number": "3_sing"
      }
    },
    {
      "almağa": {
        "Form": "inf",
        "Case": "dat"
      }
    },
    {
      "almışdıq": {
        "Form": "-mişdi_past",
        "Person-Number": "1_plur"
      }
    },
    {
      "aldıq": {
        "Form": "-di_past",
        "Person-Number": "1_plur"
      }
    },
    {
      "alırıq": {
        "Form": "present",
        "Person-Number": "1_plur"
      }
    },
    {
      "alacağıq": {
        "Form": "fut_def",
        "Person-Number": "1_plur"
      }
    },
    {
      "alarıq": {
        "Form": "fut_indef",
        "Person-Number": "1_plur"
      }
    },
    {
      "alaq": {
        "Form": "imp",
        "Person-Number": "1_plur"
      }
    },
    {
      "alaq": {
        "Form": "arzu",
        "Person-Number": "1_plur"
      }
    },
    {
      "almalıyıq": {
        "Form": "vacib",
        "Person-Number": "1_plur"
      }
    },
    {
      "alasıyıq": {
        "Form": "lazım",
        "Person-Number": "1_plur"
      }
    },
    {
      "alsaq": {
        "Form": "şərt",
        "Person-Number": "1_plur"
      }
    },
    {
      "almağı": {
        "Form": "inf",
        "Case": "acc"
      }
    },
    {
      "almışdınız": {
        "Form": "-mişdi_past",
        "Person-Number": "2_plur"
      }
    },
    {
      "aldınız": {
        "Form": "-di_past",
        "Person-Number": "2_plur"
      }
    },
    {
      "alırsınız": {
        "Form": "present",
        "Person-Number": "2_plur"
      }
    },
    {
      "alacaqsınız": {
        "Form": "fut_def",
        "Person-Number": "2_plur"
      }
    },
    {
      "alarsınız": {
        "Form": "fut_indef",
        "Person-Number": "2_plur"
      }
    },
    {
      "alasınız": {
        "Form": "imp",
        "Person-Number": "2_plur"
      }
    },
    {
      "alasınız": {
        "Form": "arzu",
        "Person-Number": "2_plur"
      }
    },
    {
      "almalısınız": {
        "Form": "vacib",
        "Person-Number": "2_plur"
      }
    },
    {
      "alasısınız": {
        "Form": "lazım",
        "Person-Number": "2_plur"
      }
    },
    {
      "alsanız": {
        "Form": "şərt",
        "Person-Number": "2_plur"
      }
    },
    {
      "almaqda": {
        "Form": "inf",
        "Case": "loc"
      }
    },
    {
      "almışdılar": {
        "Form": "-mişdi_past",
        "Person-Number": "3_plur"
      }
    },
    {
      "aldılar": {
        "Form": "-di_past",
        "Person-Number": "3_plur"
      }
    },
    {
      "alırlar": {
        "Form": "present",
        "Person-Number": "3_plur"
      }
    },
    {
      "alacaqlar": {
        "Form": "fut_def",
        "Person-Number": "3_plur"
      }
    },
    {
      "alarlar": {
        "Form": "fut_indef",
        "Person-Number": "3_plur"
      }
    },
    {
      "alsınlar": {
        "Form": "imp",
        "Person-Number": "3_plur"
      }
    },
    {
      "alalar": {
        "Form": "arzu",
        "Person-Number": "3_plur"
      }
    },
    {
      "almalıdırlar": {
        "Form": "vacib",
        "Person-Number": "3_plur"
      }
    },
    {
      "alasıdır": {
        "Form": "lazım",
        "Person-Number": "3_plur"
      }
    },
    {
      "alsalar": {
        "Form": "şərt",
        "Person-Number": "3_plur"
      }
    },
    {
      "almaqdan": {
        "Form": "inf",
        "Case": "abl"
      }
    }
  ],
  "alqışlamaq": [
    {
      "alqışlamışdım": {
        "Form": "-mişdi_past",
        "Person-Number": "1_sing"
      }
    },
    {
      "alqışladım": {
        "Form": "-di_past",
        "Person-Number": "1_sing"
      }
    },
    {
      "alqışlayıram": {
        "Form": "present",
        "Person-Number": "1_sing"
      }
    },
    {
      "alqışlayacağam": {
        "Form": "fut_def",
        "Person-Number": "1_sing"
      }
    },
    {
      "alqışlayaram": {
        "Form": "fut_indef",
        "Person-Number": "1_sing"
      }
    },
    {
      "alqışlayım": {
        "Form": "imp",
        "Person-Number": "1_sing"
      }
    },
    {
      "alqışlayım": {
        "Form": "arzu",
        "Person-Number": "1_sing"
      }
    },
    {
      "alqışlamalıyam": {
        "Form": "vacib",
        "Person-Number": "1_sing"
      }
    },
    {
      "alqışlayasıyam": {
        "Form": "lazım",
        "Person-Number": "1_sing"
      }
    },
    {
      "alqışlasam": {
        "Form": "şərt",
        "Person-Number": "1_sing"
      }
    },
    {
      "alqışlamaq": {
        "Form": "inf",
        "Case": "nom"
      }
    },
    {
      "alqışlamışdın": {
        "Form": "-mişdi_past",
        "Person-Number": "2_sing"
      }
    },
    {
      "alqışladın": {
        "Form": "-di_past",
        "Person-Number": "2_sing"
      }
    },
    {
      "alqışlayırsan": {
        "Form": "present",
        "Person-Number": "2_sing"
      }
    },
    {
      "alqışlayacaqsan": {
        "Form": "fut_def",
        "Person-Number": "2_sing"
      }
    },
    {
      "alqışlayarsan": {
        "Form": "fut_indef",
        "Person-Number": "2_sing"
      }
    },
    {
      "alqışla": {
        "Form": "imp",
        "Person-Number": "2_sing"
      }
    },
    {
      "alqışlayasan": {
        "Form": "arzu",
        "Person-Number": "2_sing"
      }
    },
    {
      "alqışlamalısan": {
        "Form": "vacib",
        "Person-Number": "2_sing"
      }
    },
    {
      "alqışlayasısan": {
        "Form": "lazım",
        "Person-Number": "2_sing"
      }
    },
    {
      "alqışlasan": {
        "Form": "şərt",
        "Person-Number": "2_sing"
      }
    },
    {
      "alqışlamağın": {
        "Form": "inf",
        "Case": "gen"
      }
    },
    {
      "alqışlamışdı": {
        "Form": "-mişdi_past",
        "Person-Number": "3_sing"
      }
    },
    {
      "alqışladı": {
        "Form": "-di_past",
        "Person-Number": "3_sing"
      }
    },
    {
      "alqışlayır": {
        "Form": "present",
        "Person-Number": "3_sing"
      }
    },
    {
      "alqışlayacaq": {
        "Form": "fut_def",
        "Person-Number": "3_sing"
      }
    },
    {
      "alqışlayar": {
        "Form": "fut_indef",
        "Person-Number": "3_sing"
      }
    },
    {
      "alqışlasın": {
        "Form": "imp",
        "Person-Number": "3_sing"
      }
    },
    {
      "alqışlaya": {
        "Form": "arzu",
        "Person-Number": "3_sing"
      }
    },
    {
      "alqışlamalıdır": {
        "Form": "vacib",
        "Person-Number": "3_sing"
      }
    },
    {
      "alqışlayasıdır": {
        "Form": "lazım",
        "Person-Number": "3_sing"
      }
    },
    {
      "alqışlasa": {
        "Form": "şərt",
        "Person-Number": "3_sing"
      }
    },
    {
      "alqışlamağa": {
        "Form": "inf",
        "Case": "dat"
      }
    },
    {
      "alqışlamışdıq": {
        "Form": "-mişdi_past",
        "Person-Number": "1_plur"
      }
    },
    {
      "alqışladıq": {
        "Form": "-di_past",
        "Person-Number": "1_plur"
      }
    },
    {
      "alqışlayırıq": {
        "Form": "present",
        "Person-Number": "1_plur"
      }
    },
    {
      "alqışlayacağıq": {
        "Form": "fut_def",
        "Person-Number": "1_plur"
      }
    },
    {
      "alqışlayarıq": {
        "Form": "fut_indef",
        "Person-Number": "1_plur"
      }
    },
    {
      "alqışlayaq": {
        "Form": "imp",
        "Person-Number": "1_plur"
      }
    },
    {
      "alqışlayaq": {
        "Form": "arzu",
        "Person-Number": "1_plur"
      }
    },
    {
      "alqışlamalıyıq": {
        "Form": "vacib",
        "Person-Number": "1_plur"
      }
    },
    {
      "alqışlayasıyıq": {
        "Form": "lazım",
        "Person-Number": "1_plur"
      }
    },
    {
      "alqışlasaq": {
        "Form": "şərt",
        "Person-Number": "1_plur"
      }
    },
    {
      "alqışlamağı": {
        "Form": "inf",
        "Case": "acc"
      }
    },
    {
      "alqışlamışdınız": {
        "Form": "-mişdi_past",
        "Person-Number": "2_plur"
      }
    },
    {
      "alqışladınız": {
        "Form": "-di_past",
        "Person-Number": "2_plur"
      }
    },
    {
      "alqışlayırsınız": {
        "Form": "present",
        "Person-Number": "2_plur"
      }
    },
    {
      "alqışlayacaqsınız": {
        "Form": "fut_def",
        "Person-Number": "2_plur"
      }
    },
    {
      "alqışlayarsınız": {
        "Form": "fut_indef",
        "Person-Number": "2_plur"
      }
    },
    {
      "alqışlayasınız": {
        "Form": "imp",
        "Person-Number": "2_plur"
      }
    },
    {
      "alqışlayasınız": {
        "Form": "arzu",
        "Person-Number": "2_plur"
      }
    },
    {
      "alqışlamalısınız": {
        "Form": "vacib",
        "Person-Number": "2_plur"
      }
    },
    {
      "alqışlayasısınız": {
        "Form": "lazım",
        "Person-Number": "2_plur"
      }
    },
    {
      "alqışlasanız": {
        "Form": "şərt",
        "Person-Number": "2_plur"
      }
    },
    {
      "alqışlamaqda": {
        "Form": "inf",
        "Case": "loc"
      }
    },
    {
      "alqışlamışdılar": {
        "Form": "-mişdi_past",
        "Person-Number": "3_plur"
      }
    },
    {
      "alqışladılar": {
        "Form": "-di_past",
        "Person-Number": "3_plur"
      }
    },
    {
      "alqışlayırlar": {
        "Form": "present",
        "Person-Number": "3_plur"
      }
    },
    {
      "alqışlayacaqlar": {
        "Form": "fut_def",
        "Person-Number": "3_plur"
      }
    },
    {
      "alqışlayarlar": {
        "Form": "fut_indef",
        "Person-Number": "3_plur"
      }
    },
    {
      "alqışlasınlar": {
        "Form": "imp",
        "Person-Number": "3_plur"
      }
    },
    {
      "alqışlayalar": {
        "Form": "arzu",
        "Person-Number": "3_plur"
      }
    },
    {
      "alqışlamalıdırlar": {
        "Form": "vacib",
        "Person-Number": "3_plur"
      }
    },
    {
      "alqışlayasıdır": {
        "Form": "lazım",
        "Person-Number": "3_plur"
      }
    },
    {
      "alqışlasalar": {
        "Form": "şərt",
        "Person-Number": "3_plur"
      }
    },
    {
      "alqışlamaqdan": {
        "Form": "inf",
        "Case": "abl"
      }
    }
  ],
  "anlamaq": [
    {
      "anlamışdım": {
        "Form": "-mişdi_past",
        "Person-Number": "1_sing"
      }
    },
    {
      "anladım": {
        "Form": "-di_past",
        "Person-Number": "1_sing"
      }
    },
    {
      "anlayıram": {
        "Form": "present",
        "Person-Number": "1_sing"
      }
    },
    {
      "anlayacağam": {
        "Form": "fut_def",
        "Person-Number": "1_sing"
      }
    },
    {
      "anlayaram": {
        "Form": "fut_indef",
        "Person-Number": "1_sing"
      }
    },
    {
      "anlayım": {
        "Form": "imp",
        "Person-Number": "1_sing"
      }
    },
    {
      "anlayım": {
        "Form": "arzu",
        "Person-Number": "1_sing"
      }
    },
    {
      "anlamalıyam": {
        "Form": "vacib",
        "Person-Number": "1_sing"
      }
    },
    {
      "anlayasıyam": {
        "Form": "lazım",
        "Person-Number": "1_sing"
      }
    },
    {
      "anlasam": {
        "Form": "şərt",
        "Person-Number": "1_sing"
      }
    },
    {
      "anlamaq": {
        "Form": "inf",
        "Case": "nom"
      }
    },
    {
      "anlamışdın": {
        "Form": "-mişdi_past",
        "Person-Number": "2_sing"
      }
    },
    {
      "anladın": {
        "Form": "-di_past",
        "Person-Number": "2_sing"
      }
    },
    {
      "anlayırsan": {
        "Form": "present",
        "Person-Number": "2_sing"
      }
    },
    {
      "anlayacaqsan": {
        "Form": "fut_def",
        "Person-Number": "2_sing"
      }
    },
    {
      "anlayarsan": {
        "Form": "fut_indef",
        "Person-Number": "2_sing"
      }
    },
    {
      "anla": {
        "Form": "imp",
        "Person-Number": "2_sing"
      }
    },
    {
      "anlayasan": {
        "Form": "arzu",
        "Person-Number": "2_sing"
      }
    },
    {
      "anlamalısan": {
        "Form": "vacib",
        "Person-Number": "2_sing"
      }
    },
    {
      "anlayasısan": {
        "Form": "lazım",
        "Person-Number": "2_sing"
      }
    },
    {
      "anlasan": {
        "Form": "şərt",
        "Person-Number": "2_sing"
      }
    },
    {
      "anlamağın": {
        "Form": "inf",
        "Case": "gen"
      }
    },
    {
      "anlamışdı": {
        "Form": "-mişdi_past",
        "Person-Number": "3_sing"
      }
    },
    {
      "anladı": {
        "Form": "-di_past",
        "Person-Number": "3_sing"
      }
    },
    {
      "anlayır": {
        "Form": "present",
        "Person-Number": "3_sing"
      }
    },
    {
      "anlayacaq": {
        "Form": "fut_def",
        "Person-Number": "3_sing"
      }
    },
    {
      "anlayar": {
        "Form": "fut_indef",
        "Person-Number": "3_sing"
      }
    },
    {
      "anlasın": {
        "Form": "imp",
        "Person-Number": "3_sing"
      }
    },
    {
      "anlaya": {
        "Form": "arzu",
        "Person-Number": "3_sing"
      }
    },
    {
      "anlamalıdır": {
        "Form": "vacib",
        "Person-Number": "3_sing"
      }
    },
    {
      "anlayasıdır": {
        "Form": "lazım",
        "Person-Number": "3_sing"
      }
    },
    {
      "anlasa": {
        "Form": "şərt",
        "Person-Number": "3_sing"
      }
    },
    {
      "anlamağa": {
        "Form": "inf",
        "Case": "dat"
      }
    },
    {
      "anlamışdıq": {
        "Form": "-mişdi_past",
        "Person-Number": "1_plur"
      }
    },
    {
      "anladıq": {
        "Form": "-di_past",
        "Person-Number": "1_plur"
      }
    },
    {
      "anlayırıq": {
        "Form": "present",
        "Person-Number": "1_plur"
      }
    },
    {
      "anlayacağıq": {
        "Form": "fut_def",
        "Person-Number": "1_plur"
      }
    },
    {
      "anlayarıq": {
        "Form": "fut_indef",
        "Person-Number": "1_plur"
      }
    },
    {
      "anlayaq": {
        "Form": "imp",
        "Person-Number": "1_plur"
      }
    },
    {
      "anlayaq": {
        "Form": "arzu",
        "Person-Number": "1_plur"
      }
    },
    {
      "anlamalıyıq": {
        "Form": "vacib",
        "Person-Number": "1_plur"
      }
    },
    {
      "anlayasıyıq": {
        "Form": "lazım",
        "Person-Number": "1_plur"
      }
    },
    {
      "anlasaq": {
        "Form": "şərt",
        "Person-Number": "1_plur"
      }
    },
    {
      "anlamağı": {
        "Form": "inf",
        "Case": "acc"
      }
    },
    {
      "anlamışdınız": {
        "Form": "-mişdi_past",
        "Person-Number": "2_plur"
      }
    },
    {
      "anladınız": {
        "Form": "-di_past",
        "Person-Number": "2_plur"
      }
    },
    {
      "anlayırsınız": {
        "Form": "present",
        "Person-Number": "2_plur"
      }
    },
    {
      "anlayacaqsınız": {
        "Form": "fut_def",
        "Person-Number": "2_plur"
      }
    },
    {
      "anlayarsınız": {
        "Form": "fut_indef",
        "Person-Number": "2_plur"
      }
    },
    {
      "anlayasınız": {
        "Form": "imp",
        "Person-Number": "2_plur"
      }
    },
    {
      "anlayasınız": {
        "Form": "arzu",
        "Person-Number": "2_plur"
      }
    },
    {
      "anlamalısınız": {
        "Form": "vacib",
        "Person-Number": "2_plur"
      }
    },
    {
      "anlayasısınız": {
        "Form": "lazım",
        "Person-Number": "2_plur"
      }
    },
    {
      "anlasanız": {
        "Form": "şərt",
        "Person-Number": "2_plur"
      }
    },
    {
      "anlamaqda": {
        "Form": "inf",
        "Case": "loc"
      }
    },
    {
      "anlamışdılar": {
        "Form": "-mişdi_past",
        "Person-Number": "3_plur"
      }
    },
    {
      "anladılar": {
        "Form": "-di_past",
        "Person-Number": "3_plur"
      }
    },
    {
      "anlayırlar": {
        "Form": "present",
        "Person-Number": "3_plur"
      }
    },
    {
      "anlayacaqlar": {
        "Form": "fut_def",
        "Person-Number": "3_plur"
      }
    },
    {
      "anlayarlar": {
        "Form": "fut_indef",
        "Person-Number": "3_plur"
      }
    },
    {
      "anlasınlar": {
        "Form": "imp",
        "Person-Number": "3_plur"
      }
    },
    {
      "anlayalar": {
        "Form": "arzu",
        "Person-Number": "3_plur"
      }
    },
    {
      "anlamalıdırlar": {
        "Form": "vacib",
        "Person-Number": "3_plur"
      }
    },
    {
      "anlayasıdır": {
        "Form": "lazım",
        "Person-Number": "3_plur"
      }
    },
    {
      "anlasalar": {
        "Form": "şərt",
        "Person-Number": "3_plur"
      }
    },
    {
      "anlamaqdan": {
        "Form": "inf",
        "Case": "abl"
      }
    }
  ],
  "anlatmaq": [
    {
      "anlatmışdım": {
        "Form": "-mişdi_past",
        "Person-Number": "1_sing"
      }
    },
    {
      "anlatdım": {
        "Form": "-di_past",
        "Person-Number": "1_sing"
      }
    },
    {
      "anladıram": {
        "Form": "present",
        "Person-Number": "1_sing"
      }
    },
    {
      "anladacağam": {
        "Form": "fut_def",
        "Person-Number": "1_sing"
      }
    },
    {
      "anladaram": {
        "Form": "fut_indef",
        "Person-Number": "1_sing"
      }
    },
    {
      "anladım": {
        "Form": "imp",
        "Person-Number": "1_sing"
      }
    },
    {
      "anladam": {
        "Form": "arzu",
        "Person-Number": "1_sing"
      }
    },
    {
      "anlatmalıyam": {
        "Form": "vacib",
        "Person-Number": "1_sing"
      }
    },
    {
      "anladasıyam": {
        "Form": "lazım",
        "Person-Number": "1_sing"
      }
    },
    {
      "anlatsam": {
        "Form": "şərt",
        "Person-Number": "1_sing"
      }
    },
    {
      "anlatmaq": {
        "Form": "inf",
        "Case": "nom"
      }
    },
    {
      "anlatmışdın": {
        "Form": "-mişdi_past",
        "Person-Number": "2_sing"
      }
    },
    {
      "anlatdın": {
        "Form": "-di_past",
        "Person-Number": "2_sing"
      }
    },
    {
      "anladırsan": {
        "Form": "present",
        "Person-Number": "2_sing"
      }
    },
    {
      "anladacaqsan": {
        "Form": "fut_def",
        "Person-Number": "2_sing"
      }
    },
    {
      "anladarsan": {
        "Form": "fut_indef",
        "Person-Number": "2_sing"
      }
    },
    {
      "anlat": {
        "Form": "imp",
        "Person-Number": "2_sing"
      }
    },
    {
      "anladasan": {
        "Form": "arzu",
        "Person-Number": "2_sing"
      }
    },
    {
      "anlatmalısan": {
        "Form": "vacib",
        "Person-Number": "2_sing"
      }
    },
    {
      "anladasısan": {
        "Form": "lazım",
        "Person-Number": "2_sing"
      }
    },
    {
      "anlatsan": {
        "Form": "şərt",
        "Person-Number": "2_sing"
      }
    },
    {
      "anlatmağın": {
        "Form": "inf",
        "Case": "gen"
      }
    },
    {
      "anlatmışdı": {
        "Form": "-mişdi_past",
        "Person-Number": "3_sing"
      }
    },
    {
      "anlatdı": {
        "Form": "-di_past",
        "Person-Number": "3_sing"
      }
    },
    {
      "anladır": {
        "Form": "present",
        "Person-Number": "3_sing"
      }
    },
    {
      "anladacaq": {
        "Form": "fut_def",
        "Person-Number": "3_sing"
      }
    },
    {
      "anladar": {
        "Form": "fut_indef",
        "Person-Number": "3_sing"
      }
    },
    {
      "anlatsın": {
        "Form": "imp",
        "Person-Number": "3_sing"
      }
    },
    {
      "anlada": {
        "Form": "arzu",
        "Person-Number": "3_sing"
      }
    },
    {
      "anlatmalıdır": {
        "Form": "vacib",
        "Person-Number": "3_sing"
      }
    },
    {
      "anladasıdır": {
        "Form": "lazım",
        "Person-Number": "3_sing"
      }
    },
    {
      "anlatsa": {
        "Form": "şərt",
        "Person-Number": "3_sing"
      }
    },
    {
      "anlatmağa": {
        "Form": "inf",
        "Case": "dat"
      }
    },
    {
      "anlatmışdıq": {
        "Form": "-mişdi_past",
        "Person-Number": "1_plur"
      }
    },
    {
      "anlatdıq": {
        "Form": "-di_past",
        "Person-Number": "1_plur"
      }
    },
    {
      "anladırıq": {
        "Form": "present",
        "Person-Number": "1_plur"
      }
    },
    {
      "anladacağıq": {
        "Form": "fut_def",
        "Person-Number": "1_plur"
      }
    },
    {
      "anladarıq": {
        "Form": "fut_indef",
        "Person-Number": "1_plur"
      }
    },
    {
      "anladaq": {
        "Form": "imp",
        "Person-Number": "1_plur"
      }
    },
    {
      "anladaq": {
        "Form": "arzu",
        "Person-Number": "1_plur"
      }
    },
    {
      "anlatmalıyıq": {
        "Form": "vacib",
        "Person-Number": "1_plur"
      }
    },
    {
      "anladasıyıq": {
        "Form": "lazım",
        "Person-Number": "1_plur"
      }
    },
    {
      "anlatsaq": {
        "Form": "şərt",
        "Person-Number": "1_plur"
      }
    },
    {
      "anlatmağı": {
        "Form": "inf",
        "Case": "acc"
      }
    },
    {
      "anlatmışdınız": {
        "Form": "-mişdi_past",
        "Person-Number": "2_plur"
      }
    },
    {
      "anlatdınız": {
        "Form": "-di_past",
        "Person-Number": "2_plur"
      }
    },
    {
      "anladırsınız": {
        "Form": "present",
        "Person-Number": "2_plur"
      }
    },
    {
      "anladacaqsınız": {
        "Form": "fut_def",
        "Person-Number": "2_plur"
      }
    },
    {
      "anladarsınız": {
        "Form": "fut_indef",
        "Person-Number": "2_plur"
      }
    },
    {
      "anladasınız": {
        "Form": "imp",
        "Person-Number": "2_plur"
      }
    },
    {
      "anladasınız": {
        "Form": "arzu",
        "Person-Number": "2_plur"
      }
    },
    {
      "anlatmalısınız": {
        "Form": "vacib",
        "Person-Number": "2_plur"
      }
    },
    {
      "anladasısınız": {
        "Form": "lazım",
        "Person-Number": "2_plur"
      }
    },
    {
      "anlatsanız": {
        "Form": "şərt",
        "Person-Number": "2_plur"
      }
    },
    {
      "anlatmaqda": {
        "Form": "inf",
        "Case": "loc"
      }
    },
    {
      "anlatmışdılar": {
        "Form": "-mişdi_past",
        "Person-Number": "3_plur"
      }
    },
    {
      "anlatdılar": {
        "Form": "-di_past",
        "Person-Number": "3_plur"
      }
    },
    {
      "anladırlar": {
        "Form": "present",
        "Person-Number": "3_plur"
      }
    },
    {
      "anladacaqlar": {
        "Form": "fut_def",
        "Person-Number": "3_plur"
      }
    },
    {
      "anladarlar": {
        "Form": "fut_indef",
        "Person-Number": "3_plur"
      }
    },
    {
      "anlatsınlar": {
        "Form": "imp",
        "Person-Number": "3_plur"
      }
    },
    {
      "anladalar": {
        "Form": "arzu",
        "Person-Number": "3_plur"
      }
    },
    {
      "anlatmalıdırlar": {
        "Form": "vacib",
        "Person-Number": "3_plur"
      }
    },
    {
      "anladasıdırlar": {
        "Form": "lazım",
        "Person-Number": "3_plur"
      }
    },
    {
      "anlatsalar": {
        "Form": "şərt",
        "Person-Number": "3_plur"
      }
    },
    {
      "anlatmaqdan": {
        "Form": "inf",
        "Case": "abl"
      }
    }
  ],
  "aparmaq": [
    {
      "aparmışdım": {
        "Form": "-mişdi_past",
        "Person-Number": "1_sing"
      }
    },
    {
      "apardım": {
        "Form": "-di_past",
        "Person-Number": "1_sing"
      }
    },
    {
      "aparıram": {
        "Form": "present",
        "Person-Number": "1_sing"
      }
    },
    {
      "aparacağam": {
        "Form": "fut_def",
        "Person-Number": "1_sing"
      }
    },
    {
      "apararam": {
        "Form": "fut_indef",
        "Person-Number": "1_sing"
      }
    },
    {
      "aparım": {
        "Form": "imp",
        "Person-Number": "1_sing"
      }
    },
    {
      "aparam": {
        "Form": "arzu",
        "Person-Number": "1_sing"
      }
    },
    {
      "aparmalıyam": {
        "Form": "vacib",
        "Person-Number": "1_sing"
      }
    },
    {
      "aparasıyam": {
        "Form": "lazım",
        "Person-Number": "1_sing"
      }
    },
    {
      "aparsam": {
        "Form": "şərt",
        "Person-Number": "1_sing"
      }
    },
    {
      "aparmaq": {
        "Form": "inf",
        "Case": "nom"
      }
    },
    {
      "aparmışdın": {
        "Form": "-mişdi_past",
        "Person-Number": "2_sing"
      }
    },
    {
      "apardın": {
        "Form": "-di_past",
        "Person-Number": "2_sing"
      }
    },
    {
      "aparırsan": {
        "Form": "present",
        "Person-Number": "2_sing"
      }
    },
    {
      "aparacaqsan": {
        "Form": "fut_def",
        "Person-Number": "2_sing"
      }
    },
    {
      "apararsan": {
        "Form": "fut_indef",
        "Person-Number": "2_sing"
      }
    },
    {
      "apar": {
        "Form": "imp",
        "Person-Number": "2_sing"
      }
    },
    {
      "aparasan": {
        "Form": "arzu",
        "Person-Number": "2_sing"
      }
    },
    {
      "aparmalısan": {
        "Form": "vacib",
        "Person-Number": "2_sing"
      }
    },
    {
      "aparasısan": {
        "Form": "lazım",
        "Person-Number": "2_sing"
      }
    },
    {
      "aparsan": {
        "Form": "şərt",
        "Person-Number": "2_sing"
      }
    },
    {
      "aparmağın": {
        "Form": "inf",
        "Case": "gen"
      }
    },
    {
      "aparmışdı": {
        "Form": "-mişdi_past",
        "Person-Number": "3_sing"
      }
    },
    {
      "apardı": {
        "Form": "-di_past",
        "Person-Number": "3_sing"
      }
    },
    {
      "aparır": {
        "Form": "present",
        "Person-Number": "3_sing"
      }
    },
    {
      "aparacaq": {
        "Form": "fut_def",
        "Person-Number": "3_sing"
      }
    },
    {
      "aparar": {
        "Form": "fut_indef",
        "Person-Number": "3_sing"
      }
    },
    {
      "aparsın": {
        "Form": "imp",
        "Person-Number": "3_sing"
      }
    },
    {
      "apara": {
        "Form": "arzu",
        "Person-Number": "3_sing"
      }
    },
    {
      "aparmalıdır": {
        "Form": "vacib",
        "Person-Number": "3_sing"
      }
    },
    {
      "aparasıdır": {
        "Form": "lazım",
        "Person-Number": "3_sing"
      }
    },
    {
      "aparsa": {
        "Form": "şərt",
        "Person-Number": "3_sing"
      }
    },
    {
      "aparmağa": {
        "Form": "inf",
        "Case": "dat"
      }
    },
    {
      "aparmışdıq": {
        "Form": "-mişdi_past",
        "Person-Number": "1_plur"
      }
    },
    {
      "apardıq": {
        "Form": "-di_past",
        "Person-Number": "1_plur"
      }
    },
    {
      "aparırıq": {
        "Form": "present",
        "Person-Number": "1_plur"
      }
    },
    {
      "aparacağıq": {
        "Form": "fut_def",
        "Person-Number": "1_plur"
      }
    },
    {
      "apararıq": {
        "Form": "fut_indef",
        "Person-Number": "1_plur"
      }
    },
    {
      "aparaq": {
        "Form": "imp",
        "Person-Number": "1_plur"
      }
    },
    {
      "aparaq": {
        "Form": "arzu",
        "Person-Number": "1_plur"
      }
    },
    {
      "aparmalıyıq": {
        "Form": "vacib",
        "Person-Number": "1_plur"
      }
    },
    {
      "aparasıyıq": {
        "Form": "lazım",
        "Person-Number": "1_plur"
      }
    },
    {
      "aparsaq": {
        "Form": "şərt",
        "Person-Number": "1_plur"
      }
    },
    {
      "aparmağı": {
        "Form": "inf",
        "Case": "acc"
      }
    },
    {
      "aparmışdınız": {
        "Form": "-mişdi_past",
        "Person-Number": "2_plur"
      }
    },
    {
      "apardınız": {
        "Form": "-di_past",
        "Person-Number": "2_plur"
      }
    },
    {
      "aparırsınız": {
        "Form": "present",
        "Person-Number": "2_plur"
      }
    },
    {
      "aparacaqsınız": {
        "Form": "fut_def",
        "Person-Number": "2_plur"
      }
    },
    {
      "apararsınız": {
        "Form": "fut_indef",
        "Person-Number": "2_plur"
      }
    },
    {
      "aparasınız": {
        "Form": "imp",
        "Person-Number": "2_plur"
      }
    },
    {
      "aparasınız": {
        "Form": "arzu",
        "Person-Number": "2_plur"
      }
    },
    {
      "aparmalısınız": {
        "Form": "vacib",
        "Person-Number": "2_plur"
      }
    },
    {
      "aparasısınız": {
        "Form": "lazım",
        "Person-Number": "2_plur"
      }
    },
    {
      "aparsanız": {
        "Form": "şərt",
        "Person-Number": "2_plur"
      }
    },
    {
      "aparmaqda": {
        "Form": "inf",
        "Case": "loc"
      }
    },
    {
      "aparmışdılar": {
        "Form": "-mişdi_past",
        "Person-Number": "3_plur"
      }
    },
    {
      "apardılar": {
        "Form": "-di_past",
        "Person-Number": "3_plur"
      }
    },
    {
      "aparırlar": {
        "Form": "present",
        "Person-Number": "3_plur"
      }
    },
    {
      "aparacaqlar": {
        "Form": "fut_def",
        "Person-Number": "3_plur"
      }
    },
    {
      "apararlar": {
        "Form": "fut_indef",
        "Person-Number": "3_plur"
      }
    },
    {
      "aparsınlar": {
        "Form": "imp",
        "Person-Number": "3_plur"
      }
    },
    {
      "aparalar": {
        "Form": "arzu",
        "Person-Number": "3_plur"
      }
    },
    {
      "aparmalıdırlar": {
        "Form": "vacib",
        "Person-Number": "3_plur"
      }
    },
    {
      "aparasıdır": {
        "Form": "lazım",
        "Person-Number": "3_plur"
      }
    },
    {
      "aparsalar": {
        "Form": "şərt",
        "Person-Number": "3_plur"
      }
    },
    {
      "aparmaqdan": {
        "Form": "inf",
        "Case": "abl"
      }
    }
  ],
  "araşdırmaq": [
    {
      "araşdırmışdım": {
        "Form": "-mişdi_past",
        "Person-Number": "1_sing"
      }
    },
    {
      "araşdırdım": {
        "Form": "-di_past",
        "Person-Number": "1_sing"
      }
    },
    {
      "araşdırıram": {
        "Form": "present",
        "Person-Number": "1_sing"
      }
    },
    {
      "araşdıracağam": {
        "Form": "fut_def",
        "Person-Number": "1_sing"
      }
    },
    {
      "araşdıraram": {
        "Form": "fut_indef",
        "Person-Number": "1_sing"
      }
    },
    {
      "araşdırım": {
        "Form": "imp",
        "Person-Number": "1_sing"
      }
    },
    {
      "araşdıram": {
        "Form": "arzu",
        "Person-Number": "1_sing"
      }
    },
    {
      "araşdırmalıyam": {
        "Form": "vacib",
        "Person-Number": "1_sing"
      }
    },
    {
      "araşdırasıyam": {
        "Form": "lazım",
        "Person-Number": "1_sing"
      }
    },
    {
      "araşdırsam": {
        "Form": "şərt",
        "Person-Number": "1_sing"
      }
    },
    {
      "araşdırmaq": {
        "Form": "inf",
        "Case": "nom"
      }
    },
    {
      "araşdırmışdın": {
        "Form": "-mişdi_past",
        "Person-Number": "2_sing"
      }
    },
    {
      "araşdırdın": {
        "Form": "-di_past",
        "Person-Number": "2_sing"
      }
    },
    {
      "araşdırırsan": {
        "Form": "present",
        "Person-Number": "2_sing"
      }
    },
    {
      "araşdıracaqsan": {
        "Form": "fut_def",
        "Person-Number": "2_sing"
      }
    },
    {
      "araşdırarsan": {
        "Form": "fut_indef",
        "Person-Number": "2_sing"
      }
    },
    {
      "araşdır": {
        "Form": "imp",
        "Person-Number": "2_sing"
      }
    },
    {
      "araşdırasan": {
        "Form": "arzu",
        "Person-Number": "2_sing"
      }
    },
    {
      "araşdırmalısan": {
        "Form": "vacib",
        "Person-Number": "2_sing"
      }
    },
    {
      "araşdırasısan": {
        "Form": "lazım",
        "Person-Number": "2_sing"
      }
    },
    {
      "araşdırsan": {
        "Form": "şərt",
        "Person-Number": "2_sing"
      }
    },
    {
      "araşdırmağın": {
        "Form": "inf",
        "Case": "gen"
      }
    },
    {
      "araşdırmışdı": {
        "Form": "-mişdi_past",
        "Person-Number": "3_sing"
      }
    },
    {
      "araşdırdı": {
        "Form": "-di_past",
        "Person-Number": "3_sing"
      }
    },
    {
      "araşdırır": {
        "Form": "present",
        "Person-Number": "3_sing"
      }
    },
    {
      "araşdıracaq": {
        "Form": "fut_def",
        "Person-Number": "3_sing"
      }
    },
    {
      "araşdırar": {
        "Form": "fut_indef",
        "Person-Number": "3_sing"
      }
    },
    {
      "araşdırsın": {
        "Form": "imp",
        "Person-Number": "3_sing"
      }
    },
    {
      "araşdıra": {
        "Form": "arzu",
        "Person-Number": "3_sing"
      }
    },
    {
      "araşdırmalıdır": {
        "Form": "vacib",
        "Person-Number": "3_sing"
      }
    },
    {
      "araşdırasıdır": {
        "Form": "lazım",
        "Person-Number": "3_sing"
      }
    },
    {
      "araşdırsa": {
        "Form": "şərt",
        "Person-Number": "3_sing"
      }
    },
    {
      "araşdırmağa": {
        "Form": "inf",
        "Case": "dat"
      }
    },
    {
      "araşdırmışdıq": {
        "Form": "-mişdi_past",
        "Person-Number": "1_plur"
      }
    },
    {
      "araşdırdıq": {
        "Form": "-di_past",
        "Person-Number": "1_plur"
      }
    },
    {
      "araşdırırıq": {
        "Form": "present",
        "Person-Number": "1_plur"
      }
    },
    {
      "araşdıracağıq": {
        "Form": "fut_def",
        "Person-Number": "1_plur"
      }
    },
    {
      "araşdırarıq": {
        "Form": "fut_indef",
        "Person-Number": "1_plur"
      }
    },
    {
      "araşdıraq": {
        "Form": "imp",
        "Person-Number": "1_plur"
      }
    },
    {
      "araşdıraq": {
        "Form": "arzu",
        "Person-Number": "1_plur"
      }
    },
    {
      "araşdırmalıyıq": {
        "Form": "vacib",
        "Person-Number": "1_plur"
      }
    },
    {
      "araşdırasıyıq": {
        "Form": "lazım",
        "Person-Number": "1_plur"
      }
    },
    {
      "araşdırsaq": {
        "Form": "şərt",
        "Person-Number": "1_plur"
      }
    },
    {
      "araşdırmağı": {
        "Form": "inf",
        "Case": "acc"
      }
    },
    {
      "araşdırmışdınız": {
        "Form": "-mişdi_past",
        "Person-Number": "2_plur"
      }
    },
    {
      "araşdırdınız": {
        "Form": "-di_past",
        "Person-Number": "2_plur"
      }
    },
    {
      "araşdırırsınız": {
        "Form": "present",
        "Person-Number": "2_plur"
      }
    },
    {
      "araşdıracaqsınız": {
        "Form": "fut_def",
        "Person-Number": "2_plur"
      }
    },
    {
      "araşdırarsınız": {
        "Form": "fut_indef",
        "Person-Number": "2_plur"
      }
    },
    {
      "araşdırasınız": {
        "Form": "imp",
        "Person-Number": "2_plur"
      }
    },
    {
      "araşdırasınız": {
        "Form": "arzu",
        "Person-Number": "2_plur"
      }
    },
    {
      "araşdırmalısınız": {
        "Form": "vacib",
        "Person-Number": "2_plur"
      }
    },
    {
      "araşdırasısınız": {
        "Form": "lazım",
        "Person-Number": "2_plur"
      }
    },
    {
      "araşdırsanız": {
        "Form": "şərt",
        "Person-Number": "2_plur"
      }
    },
    {
      "araşdırmaqda": {
        "Form": "inf",
        "Case": "loc"
      }
    },
    {
      "araşdırmışdılar": {
        "Form": "-mişdi_past",
        "Person-Number": "3_plur"
      }
    },
    {
      "araşdırdılar": {
        "Form": "-di_past",
        "Person-Number": "3_plur"
      }
    },
    {
      "araşdırırlar": {
        "Form": "present",
        "Person-Number": "3_plur"
      }
    },
    {
      "araşdıracaqlar": {
        "Form": "fut_def",
        "Person-Number": "3_plur"
      }
    },
    {
      "araşdırarlar": {
        "Form": "fut_indef",
        "Person-Number": "3_plur"
      }
    },
    {
      "araşdırsınlar": {
        "Form": "imp",
        "Person-Number": "3_plur"
      }
    },
    {
      "araşdıralar": {
        "Form": "arzu",
        "Person-Number": "3_plur"
      }
    },
    {
      "araşdırmalıdırlar": {
        "Form": "vacib",
        "Person-Number": "3_plur"
      }
    },
    {
      "araşdırasıdır": {
        "Form": "lazım",
        "Person-Number": "3_plur"
      }
    },
    {
      "araşdırsalar": {
        "Form": "şərt",
        "Person-Number": "3_plur"
      }
    },
    {
      "araşdırmaqdan": {
        "Form": "inf",
        "Case": "abl"
      }
    }
  ],
  "arıqlamaq": [
    {
      "arıqlamışdım": {
        "Form": "-mişdi_past",
        "Person-Number": "1_sing"
      }
    },
    {
      "arıqladım": {
        "Form": "-di_past",
        "Person-Number": "1_sing"
      }
    },
    {
      "arıqlayıram": {
        "Form": "present",
        "Person-Number": "1_sing"
      }
    },
    {
      "arıqlayacağam": {
        "Form": "fut_def",
        "Person-Number": "1_sing"
      }
    },
    {
      "arıqlayaram": {
        "Form": "fut_indef",
        "Person-Number": "1_sing"
      }
    },
    {
      "arıqlayım": {
        "Form": "imp",
        "Person-Number": "1_sing"
      }
    },
    {
      "arıqlayım": {
        "Form": "arzu",
        "Person-Number": "1_sing"
      }
    },
    {
      "arıqlamalıyam": {
        "Form": "vacib",
        "Person-Number": "1_sing"
      }
    },
    {
      "arıqlayasıyam": {
        "Form": "lazım",
        "Person-Number": "1_sing"
      }
    },
    {
      "arıqlasam": {
        "Form": "şərt",
        "Person-Number": "1_sing"
      }
    },
    {
      "arıqlamaq": {
        "Form": "inf",
        "Case": "nom"
      }
    },
    {
      "arıqlamışdın": {
        "Form": "-mişdi_past",
        "Person-Number": "2_sing"
      }
    },
    {
      "arıqladın": {
        "Form": "-di_past",
        "Person-Number": "2_sing"
      }
    },
    {
      "arıqlayırsan": {
        "Form": "present",
        "Person-Number": "2_sing"
      }
    },
    {
      "arıqlayacaqsan": {
        "Form": "fut_def",
        "Person-Number": "2_sing"
      }
    },
    {
      "arıqlayarsan": {
        "Form": "fut_indef",
        "Person-Number": "2_sing"
      }
    },
    {
      "arıqla": {
        "Form": "imp",
        "Person-Number": "2_sing"
      }
    },
    {
      "arıqlayasan": {
        "Form": "arzu",
        "Person-Number": "2_sing"
      }
    },
    {
      "arıqlamalısan": {
        "Form": "vacib",
        "Person-Number": "2_sing"
      }
    },
    {
      "arıqlayasısan": {
        "Form": "lazım",
        "Person-Number": "2_sing"
      }
    },
    {
      "arıqlasan": {
        "Form": "şərt",
        "Person-Number": "2_sing"
      }
    },
    {
      "arıqlamağın": {
        "Form": "inf",
        "Case": "gen"
      }
    },
    {
      "arıqlamışdı": {
        "Form": "-mişdi_past",
        "Person-Number": "3_sing"
      }
    },
    {
      "arıqladı": {
        "Form": "-di_past",
        "Person-Number": "3_sing"
      }
    },
    {
      "arıqlayır": {
        "Form": "present",
        "Person-Number": "3_sing"
      }
    },
    {
      "arıqlayacaq": {
        "Form": "fut_def",
        "Person-Number": "3_sing"
      }
    },
    {
      "arıqlayar": {
        "Form": "fut_indef",
        "Person-Number": "3_sing"
      }
    },
    {
      "arıqlasın": {
        "Form": "imp",
        "Person-Number": "3_sing"
      }
    },
    {
      "arıqlaya": {
        "Form": "arzu",
        "Person-Number": "3_sing"
      }
    },
    {
      "arıqlamalıdır": {
        "Form": "vacib",
        "Person-Number": "3_sing"
      }
    },
    {
      "arıqlayasıdır": {
        "Form": "lazım",
        "Person-Number": "3_sing"
      }
    },
    {
      "arıqlasa": {
        "Form": "şərt",
        "Person-Number": "3_sing"
      }
    },
    {
      "arıqlamağa": {
        "Form": "inf",
        "Case": "dat"
      }
    },
    {
      "arıqlamışdıq": {
        "Form": "-mişdi_past",
        "Person-Number": "1_plur"
      }
    },
    {
      "arıqladıq": {
        "Form": "-di_past",
        "Person-Number": "1_plur"
      }
    },
    {
      "arıqlayırıq": {
        "Form": "present",
        "Person-Number": "1_plur"
      }
    },
    {
      "arıqlayacağıq": {
        "Form": "fut_def",
        "Person-Number": "1_plur"
      }
    },
    {
      "arıqlayarıq": {
        "Form": "fut_indef",
        "Person-Number": "1_plur"
      }
    },
    {
      "arıqlayaq": {
        "Form": "imp",
        "Person-Number": "1_plur"
      }
    },
    {
      "arıqlayaq": {
        "Form": "arzu",
        "Person-Number": "1_plur"
      }
    },
    {
      "arıqlamalıyıq": {
        "Form": "vacib",
        "Person-Number": "1_plur"
      }
    },
    {
      "arıqlayasıyıq": {
        "Form": "lazım",
        "Person-Number": "1_plur"
      }
    },
    {
      "arıqlasaq": {
        "Form": "şərt",
        "Person-Number": "1_plur"
      }
    },
    {
      "arıqlamağı": {
        "Form": "inf",
        "Case": "acc"
      }
    },
    {
      "arıqlamışdınız": {
        "Form": "-mişdi_past",
        "Person-Number": "2_plur"
      }
    },
    {
      "arıqladınız": {
        "Form": "-di_past",
        "Person-Number": "2_plur"
      }
    },
    {
      "arıqlayırsınız": {
        "Form": "present",
        "Person-Number": "2_plur"
      }
    },
    {
      "arıqlayacaqsınız": {
        "Form": "fut_def",
        "Person-Number": "2_plur"
      }
    },
    {
      "arıqlayarsınız": {
        "Form": "fut_indef",
        "Person-Number": "2_plur"
      }
    },
    {
      "arıqlayasınız": {
        "Form": "imp",
        "Person-Number": "2_plur"
      }
    },
    {
      "arıqlayasınız": {
        "Form": "arzu",
        "Person-Number": "2_plur"
      }
    },
    {
      "arıqlamalısınız": {
        "Form": "vacib",
        "Person-Number": "2_plur"
      }
    },
    {
      "arıqlayasısınız": {
        "Form": "lazım",
        "Person-Number": "2_plur"
      }
    },
    {
      "arıqlasanız": {
        "Form": "şərt",
        "Person-Number": "2_plur"
      }
    },
    {
      "arıqlamaqda": {
        "Form": "inf",
        "Case": "loc"
      }
    },
    {
      "arıqlamışdılar": {
        "Form": "-mişdi_past",
        "Person-Number": "3_plur"
      }
    },
    {
      "arıqladılar": {
        "Form": "-di_past",
        "Person-Number": "3_plur"
      }
    },
    {
      "arıqlayırlar": {
        "Form": "present",
        "Person-Number": "3_plur"
      }
    },
    {
      "arıqlayacaqlar": {
        "Form": "fut_def",
        "Person-Number": "3_plur"
      }
    },
    {
      "arıqlayarlar": {
        "Form": "fut_indef",
        "Person-Number": "3_plur"
      }
    },
    {
      "arıqlasınlar": {
        "Form": "imp",
        "Person-Number": "3_plur"
      }
    },
    {
      "arıqlayalar": {
        "Form": "arzu",
        "Person-Number": "3_plur"
      }
    },
    {
      "arıqlamalıdırlar": {
        "Form": "vacib",
        "Person-Number": "3_plur"
      }
    },
    {
      "arıqlayasıdır": {
        "Form": "lazım",
        "Person-Number": "3_plur"
      }
    },
    {
      "arıqlasalar": {
        "Form": "şərt",
        "Person-Number": "3_plur"
      }
    },
    {
      "arıqlamaqdan": {
        "Form": "inf",
        "Case": "abl"
      }
    }
  ],
  "artırmaq": [
    {
      "artırmışdım": {
        "Form": "-mişdi_past",
        "Person-Number": "1_sing"
      }
    },
    {
      "artırdım": {
        "Form": "-di_past",
        "Person-Number": "1_sing"
      }
    },
    {
      "artırıram": {
        "Form": "present",
        "Person-Number": "1_sing"
      }
    },
    {
      "artıracağam": {
        "Form": "fut_def",
        "Person-Number": "1_sing"
      }
    },
    {
      "artıraram": {
        "Form": "fut_indef",
        "Person-Number": "1_sing"
      }
    },
    {
      "artırım": {
        "Form": "imp",
        "Person-Number": "1_sing"
      }
    },
    {
      "artıram": {
        "Form": "arzu",
        "Person-Number": "1_sing"
      }
    },
    {
      "artırmalıyam": {
        "Form": "vacib",
        "Person-Number": "1_sing"
      }
    },
    {
      "artırasıyam": {
        "Form": "lazım",
        "Person-Number": "1_sing"
      }
    },
    {
      "artırsam": {
        "Form": "şərt",
        "Person-Number": "1_sing"
      }
    },
    {
      "artırmaq": {
        "Form": "inf",
        "Case": "nom"
      }
    },
    {
      "artırmışdın": {
        "Form": "-mişdi_past",
        "Person-Number": "2_sing"
      }
    },
    {
      "artırdın": {
        "Form": "-di_past",
        "Person-Number": "2_sing"
      }
    },
    {
      "artırırsan": {
        "Form": "present",
        "Person-Number": "2_sing"
      }
    },
    {
      "artıracaqsan": {
        "Form": "fut_def",
        "Person-Number": "2_sing"
      }
    },
    {
      "artırarsan": {
        "Form": "fut_indef",
        "Person-Number": "2_sing"
      }
    },
    {
      "artır": {
        "Form": "imp",
        "Person-Number": "2_sing"
      }
    },
    {
      "artırasan": {
        "Form": "arzu",
        "Person-Number": "2_sing"
      }
    },
    {
      "artırmalısan": {
        "Form": "vacib",
        "Person-Number": "2_sing"
      }
    },
    {
      "artırasısan": {
        "Form": "lazım",
        "Person-Number": "2_sing"
      }
    },
    {
      "artırsan": {
        "Form": "şərt",
        "Person-Number": "2_sing"
      }
    },
    {
      "artırmağın": {
        "Form": "inf",
        "Case": "gen"
      }
    },
    {
      "artırmışdı": {
        "Form": "-mişdi_past",
        "Person-Number": "3_sing"
      }
    },
    {
      "artırdı": {
        "Form": "-di_past",
        "Person-Number": "3_sing"
      }
    },
    {
      "artırır": {
        "Form": "present",
        "Person-Number": "3_sing"
      }
    },
    {
      "artıracaq": {
        "Form": "fut_def",
        "Person-Number": "3_sing"
      }
    },
    {
      "artırar": {
        "Form": "fut_indef",
        "Person-Number": "3_sing"
      }
    },
    {
      "artırsın": {
        "Form": "imp",
        "Person-Number": "3_sing"
      }
    },
    {
      "artıra": {
        "Form": "arzu",
        "Person-Number": "3_sing"
      }
    },
    {
      "artırmalıdır": {
        "Form": "vacib",
        "Person-Number": "3_sing"
      }
    },
    {
      "artırasıdır": {
        "Form": "lazım",
        "Person-Number": "3_sing"
      }
    },
    {
      "artırsa": {
        "Form": "şərt",
        "Person-Number": "3_sing"
      }
    },
    {
      "artırmağa": {
        "Form": "inf",
        "Case": "dat"
      }
    },
    {
      "artırmışdıq": {
        "Form": "-mişdi_past",
        "Person-Number": "1_plur"
      }
    },
    {
      "artırdıq": {
        "Form": "-di_past",
        "Person-Number": "1_plur"
      }
    },
    {
      "artırırıq": {
        "Form": "present",
        "Person-Number": "1_plur"
      }
    },
    {
      "artıracağıq": {
        "Form": "fut_def",
        "Person-Number": "1_plur"
      }
    },
    {
      "artırarıq": {
        "Form": "fut_indef",
        "Person-Number": "1_plur"
      }
    },
    {
      "artıraq": {
        "Form": "imp",
        "Person-Number": "1_plur"
      }
    },
    {
      "artıraq": {
        "Form": "arzu",
        "Person-Number": "1_plur"
      }
    },
    {
      "artırmalıyıq": {
        "Form": "vacib",
        "Person-Number": "1_plur"
      }
    },
    {
      "artırasıyıq": {
        "Form": "lazım",
        "Person-Number": "1_plur"
      }
    },
    {
      "artırsaq": {
        "Form": "şərt",
        "Person-Number": "1_plur"
      }
    },
    {
      "artırmağı": {
        "Form": "inf",
        "Case": "acc"
      }
    },
    {
      "artırmışdınız": {
        "Form": "-mişdi_past",
        "Person-Number": "2_plur"
      }
    },
    {
      "artırdınız": {
        "Form": "-di_past",
        "Person-Number": "2_plur"
      }
    },
    {
      "artırırsınız": {
        "Form": "present",
        "Person-Number": "2_plur"
      }
    },
    {
      "artıracaqsınız": {
        "Form": "fut_def",
        "Person-Number": "2_plur"
      }
    },
    {
      "artırarsınız": {
        "Form": "fut_indef",
        "Person-Number": "2_plur"
      }
    },
    {
      "artırasınız": {
        "Form": "imp",
        "Person-Number": "2_plur"
      }
    },
    {
      "artırasınız": {
        "Form": "arzu",
        "Person-Number": "2_plur"
      }
    },
    {
      "artırmalısınız": {
        "Form": "vacib",
        "Person-Number": "2_plur"
      }
    },
    {
      "artırasısınız": {
        "Form": "lazım",
        "Person-Number": "2_plur"
      }
    },
    {
      "artırsanız": {
        "Form": "şərt",
        "Person-Number": "2_plur"
      }
    },
    {
      "artırmaqda": {
        "Form": "inf",
        "Case": "loc"
      }
    },
    {
      "artırmışdılar": {
        "Form": "-mişdi_past",
        "Person-Number": "3_plur"
      }
    },
    {
      "artırdılar": {
        "Form": "-di_past",
        "Person-Number": "3_plur"
      }
    },
    {
      "artırırlar": {
        "Form": "present",
        "Person-Number": "3_plur"
      }
    },
    {
      "artıracaqlar": {
        "Form": "fut_def",
        "Person-Number": "3_plur"
      }
    },
    {
      "artırarlar": {
        "Form": "fut_indef",
        "Person-Number": "3_plur"
      }
    },
    {
      "artırsınlar": {
        "Form": "imp",
        "Person-Number": "3_plur"
      }
    },
    {
      "artıralar": {
        "Form": "arzu",
        "Person-Number": "3_plur"
      }
    },
    {
      "artırmalıdırlar": {
        "Form": "vacib",
        "Person-Number": "3_plur"
      }
    },
    {
      "artırasıdır": {
        "Form": "lazım",
        "Person-Number": "3_plur"
      }
    },
    {
      "artırsalar": {
        "Form": "şərt",
        "Person-Number": "3_plur"
      }
    },
    {
      "artırmaqdan": {
        "Form": "inf",
        "Case": "abl"
      }
    }
  ],
  "arzu etmək": [
    {
      "arzu etmişdim": {
        "Form": "-mişdi_past",
        "Person-Number": "1_sing"
      }
    },
    {
      "arzu etdim": {
        "Form": "-di_past",
        "Person-Number": "1_sing"
      }
    },
    {
      "arzu edirəm": {
        "Form": "present",
        "Person-Number": "1_sing"
      }
    },
    {
      "arzu edəcəyəm": {
        "Form": "fut_def",
        "Person-Number": "1_sing"
      }
    },
    {
      "arzu edərəm": {
        "Form": "fut_indef",
        "Person-Number": "1_sing"
      }
    },
    {
      "arzu edim": {
        "Form": "imp",
        "Person-Number": "1_sing"
      }
    },
    {
      "arzu edəm": {
        "Form": "arzu",
        "Person-Number": "1_sing"
      }
    },
    {
      "arzu etməliyəm": {
        "Form": "vacib",
        "Person-Number": "1_sing"
      }
    },
    {
      "arzu edəsiyəm": {
        "Form": "lazım",
        "Person-Number": "1_sing"
      }
    },
    {
      "arzu etsəm": {
        "Form": "şərt",
        "Person-Number": "1_sing"
      }
    },
    {
      "arzu etmək": {
        "Form": "inf",
        "Case": "nom"
      }
    },
    {
      "arzu etmişdin": {
        "Form": "-mişdi_past",
        "Person-Number": "2_sing"
      }
    },
    {
      "arzu etdin": {
        "Form": "-di_past",
        "Person-Number": "2_sing"
      }
    },
    {
      "arzu edirsən": {
        "Form": "present",
        "Person-Number": "2_sing"
      }
    },
    {
      "arzu edəcəksən": {
        "Form": "fut_def",
        "Person-Number": "2_sing"
      }
    },
    {
      "arzu edərsən": {
        "Form": "fut_indef",
        "Person-Number": "2_sing"
      }
    },
    {
      "arzu et": {
        "Form": "imp",
        "Person-Number": "2_sing"
      }
    },
    {
      "arzu edəsən": {
        "Form": "arzu",
        "Person-Number": "2_sing"
      }
    },
    {
      "arzu etməlisən": {
        "Form": "vacib",
        "Person-Number": "2_sing"
      }
    },
    {
      "arzu edəsisən": {
        "Form": "lazım",
        "Person-Number": "2_sing"
      }
    },
    {
      "arzu etsən": {
        "Form": "şərt",
        "Person-Number": "2_sing"
      }
    },
    {
      "arzu etməyin": {
        "Form": "inf",
        "Case": "gen"
      }
    },
    {
      "arzu etmişdi": {
        "Form": "-mişdi_past",
        "Person-Number": "3_sing"
      }
    },
    {
      "arzu etdi": {
        "Form": "-di_past",
        "Person-Number": "3_sing"
      }
    },
    {
      "arzu edir": {
        "Form": "present",
        "Person-Number": "3_sing"
      }
    },
    {
      "arzu edəcək": {
        "Form": "fut_def",
        "Person-Number": "3_sing"
      }
    },
    {
      "arzu edər": {
        "Form": "fut_indef",
        "Person-Number": "3_sing"
      }
    },
    {
      "arzu etsin": {
        "Form": "imp",
        "Person-Number": "3_sing"
      }
    },
    {
      "arzu edə": {
        "Form": "arzu",
        "Person-Number": "3_sing"
      }
    },
    {
      "arzu etməlidir": {
        "Form": "vacib",
        "Person-Number": "3_sing"
      }
    },
    {
      "arzu edəsidir": {
        "Form": "lazım",
        "Person-Number": "3_sing"
      }
    },
    {
      "arzu etsə": {
        "Form": "şərt",
        "Person-Number": "3_sing"
      }
    },
    {
      "arzu etməyə": {
        "Form": "inf",
        "Case": "dat"
      }
    },
    {
      "arzu etmişdik": {
        "Form": "-mişdi_past",
        "Person-Number": "1_plur"
      }
    },
    {
      "arzu etdik": {
        "Form": "-di_past",
        "Person-Number": "1_plur"
      }
    },
    {
      "arzu edirik": {
        "Form": "present",
        "Person-Number": "1_plur"
      }
    },
    {
      "arzu edəcəyik": {
        "Form": "fut_def",
        "Person-Number": "1_plur"
      }
    },
    {
      "arzu edərik": {
        "Form": "fut_indef",
        "Person-Number": "1_plur"
      }
    },
    {
      "arzu edək": {
        "Form": "imp",
        "Person-Number": "1_plur"
      }
    },
    {
      "arzu edək": {
        "Form": "arzu",
        "Person-Number": "1_plur"
      }
    },
    {
      "arzu etməliyik": {
        "Form": "vacib",
        "Person-Number": "1_plur"
      }
    },
    {
      "arzu edəsiyik": {
        "Form": "lazım",
        "Person-Number": "1_plur"
      }
    },
    {
      "arzu etsək": {
        "Form": "şərt",
        "Person-Number": "1_plur"
      }
    },
    {
      "arzu etməyi": {
        "Form": "inf",
        "Case": "acc"
      }
    },
    {
      "arzu etmişdiniz": {
        "Form": "-mişdi_past",
        "Person-Number": "2_plur"
      }
    },
    {
      "arzu etdiniz": {
        "Form": "-di_past",
        "Person-Number": "2_plur"
      }
    },
    {
      "arzu edirsiniz": {
        "Form": "present",
        "Person-Number": "2_plur"
      }
    },
    {
      "arzu edəcəksiniz": {
        "Form": "fut_def",
        "Person-Number": "2_plur"
      }
    },
    {
      "arzu edərsiniz": {
        "Form": "fut_indef",
        "Person-Number": "2_plur"
      }
    },
    {
      "arzu edəsiniz": {
        "Form": "imp",
        "Person-Number": "2_plur"
      }
    },
    {
      "arzu edəsiniz": {
        "Form": "arzu",
        "Person-Number": "2_plur"
      }
    },
    {
      "arzu etməlisiniz": {
        "Form": "vacib",
        "Person-Number": "2_plur"
      }
    },
    {
      "arzu edəsisiniz": {
        "Form": "lazım",
        "Person-Number": "2_plur"
      }
    },
    {
      "arzu etsəniz": {
        "Form": "şərt",
        "Person-Number": "2_plur"
      }
    },
    {
      "arzu etməkdə": {
        "Form": "inf",
        "Case": "loc"
      }
    },
    {
      "arzu etmişdilər": {
        "Form": "-mişdi_past",
        "Person-Number": "3_plur"
      }
    },
    {
      "arzu etdilər": {
        "Form": "-di_past",
        "Person-Number": "3_plur"
      }
    },
    {
      "arzu edirlər": {
        "Form": "present",
        "Person-Number": "3_plur"
      }
    },
    {
      "arzu edəcəklər": {
        "Form": "fut_def",
        "Person-Number": "3_plur"
      }
    },
    {
      "arzu edərlər": {
        "Form": "fut_indef",
        "Person-Number": "3_plur"
      }
    },
    {
      "arzu etsinlər": {
        "Form": "imp",
        "Person-Number": "3_plur"
      }
    },
    {
      "arzu edələr": {
        "Form": "arzu",
        "Person-Number": "3_plur"
      }
    },
    {
      "arzu etməlidirlər": {
        "Form": "vacib",
        "Person-Number": "3_plur"
      }
    },
    {
      "arzu edəsidirlər": {
        "Form": "lazım",
        "Person-Number": "3_plur"
      }
    },
    {
      "arzu etsələr": {
        "Form": "şərt",
        "Person-Number": "3_plur"
      }
    },
    {
      "arzu etməkdən": {
        "Form": "inf",
        "Case": "abl"
      }
    }
  ],
  "arzulamaq": [
    {
      "arzulamışdım": {
        "Form": "-mişdi_past",
        "Person-Number": "1_sing"
      }
    },
    {
      "arzuladım": {
        "Form": "-di_past",
        "Person-Number": "1_sing"
      }
    },
    {
      "arzulayıram": {
        "Form": "present",
        "Person-Number": "1_sing"
      }
    },
    {
      "arzulayacağam": {
        "Form": "fut_def",
        "Person-Number": "1_sing"
      }
    },
    {
      "arzulayaram": {
        "Form": "fut_indef",
        "Person-Number": "1_sing"
      }
    },
    {
      "arzulayım": {
        "Form": "imp",
        "Person-Number": "1_sing"
      }
    },
    {
      "arzulayım": {
        "Form": "arzu",
        "Person-Number": "1_sing"
      }
    },
    {
      "arzulamalıyam": {
        "Form": "vacib",
        "Person-Number": "1_sing"
      }
    },
    {
      "arzulayasıyam": {
        "Form": "lazım",
        "Person-Number": "1_sing"
      }
    },
    {
      "arzulasam": {
        "Form": "şərt",
        "Person-Number": "1_sing"
      }
    },
    {
      "arzulamaq": {
        "Form": "inf",
        "Case": "nom"
      }
    },
    {
      "arzulamışdın": {
        "Form": "-mişdi_past",
        "Person-Number": "2_sing"
      }
    },
    {
      "arzuladın": {
        "Form": "-di_past",
        "Person-Number": "2_sing"
      }
    },
    {
      "arzulayırsan": {
        "Form": "present",
        "Person-Number": "2_sing"
      }
    },
    {
      "arzulayacaqsan": {
        "Form": "fut_def",
        "Person-Number": "2_sing"
      }
    },
    {
      "arzulayarsan": {
        "Form": "fut_indef",
        "Person-Number": "2_sing"
      }
    },
    {
      "arzula": {
        "Form": "imp",
        "Person-Number": "2_sing"
      }
    },
    {
      "arzulayasan": {
        "Form": "arzu",
        "Person-Number": "2_sing"
      }
    },
    {
      "arzulamalısan": {
        "Form": "vacib",
        "Person-Number": "2_sing"
      }
    },
    {
      "arzulayasısan": {
        "Form": "lazım",
        "Person-Number": "2_sing"
      }
    },
    {
      "arzulasan": {
        "Form": "şərt",
        "Person-Number": "2_sing"
      }
    },
    {
      "arzulamağın": {
        "Form": "inf",
        "Case": "gen"
      }
    },
    {
      "arzulamışdı": {
        "Form": "-mişdi_past",
        "Person-Number": "3_sing"
      }
    },
    {
      "arzuladı": {
        "Form": "-di_past",
        "Person-Number": "3_sing"
      }
    },
    {
      "arzulayır": {
        "Form": "present",
        "Person-Number": "3_sing"
      }
    },
    {
      "arzulayacaq": {
        "Form": "fut_def",
        "Person-Number": "3_sing"
      }
    },
    {
      "arzulayar": {
        "Form": "fut_indef",
        "Person-Number": "3_sing"
      }
    },
    {
      "arzulasın": {
        "Form": "imp",
        "Person-Number": "3_sing"
      }
    },
    {
      "arzulaya": {
        "Form": "arzu",
        "Person-Number": "3_sing"
      }
    },
    {
      "arzulamalıdır": {
        "Form": "vacib",
        "Person-Number": "3_sing"
      }
    },
    {
      "arzulayasıdır": {
        "Form": "lazım",
        "Person-Number": "3_sing"
      }
    },
    {
      "arzulasa": {
        "Form": "şərt",
        "Person-Number": "3_sing"
      }
    },
    {
      "arzulamağa": {
        "Form": "inf",
        "Case": "dat"
      }
    },
    {
      "arzulamışdıq": {
        "Form": "-mişdi_past",
        "Person-Number": "1_plur"
      }
    },
    {
      "arzuladıq": {
        "Form": "-di_past",
        "Person-Number": "1_plur"
      }
    },
    {
      "arzulayırıq": {
        "Form": "present",
        "Person-Number": "1_plur"
      }
    },
    {
      "arzulayacağıq": {
        "Form": "fut_def",
        "Person-Number": "1_plur"
      }
    },
    {
      "arzulayarıq": {
        "Form": "fut_indef",
        "Person-Number": "1_plur"
      }
    },
    {
      "arzulayaq": {
        "Form": "imp",
        "Person-Number": "1_plur"
      }
    },
    {
      "arzulayaq": {
        "Form": "arzu",
        "Person-Number": "1_plur"
      }
    },
    {
      "arzulamalıyıq": {
        "Form": "vacib",
        "Person-Number": "1_plur"
      }
    },
    {
      "arzulayasıyıq": {
        "Form": "lazım",
        "Person-Number": "1_plur"
      }
    },
    {
      "arzulasaq": {
        "Form": "şərt",
        "Person-Number": "1_plur"
      }
    },
    {
      "arzulamağı": {
        "Form": "inf",
        "Case": "acc"
      }
    },
    {
      "arzulamışdınız": {
        "Form": "-mişdi_past",
        "Person-Number": "2_plur"
      }
    },
    {
      "arzuladınız": {
        "Form": "-di_past",
        "Person-Number": "2_plur"
      }
    },
    {
      "arzulayırsınız": {
        "Form": "present",
        "Person-Number": "2_plur"
      }
    },
    {
      "arzulayacaqsınız": {
        "Form": "fut_def",
        "Person-Number": "2_plur"
      }
    },
    {
      "arzulayarsınız": {
        "Form": "fut_indef",
        "Person-Number": "2_plur"
      }
    },
    {
      "arzulayasınız": {
        "Form": "imp",
        "Person-Number": "2_plur"
      }
    },
    {
      "arzulayasınız": {
        "Form": "arzu",
        "Person-Number": "2_plur"
      }
    },
    {
      "arzulamalısınız": {
        "Form": "vacib",
        "Person-Number": "2_plur"
      }
    },
    {
      "arzulayasısınız": {
        "Form": "lazım",
        "Person-Number": "2_plur"
      }
    },
    {
      "arzulasanız": {
        "Form": "şərt",
        "Person-Number": "2_plur"
      }
    },
    {
      "arzulamaqda": {
        "Form": "inf",
        "Case": "loc"
      }
    },
    {
      "arzulamışdılar": {
        "Form": "-mişdi_past",
        "Person-Number": "3_plur"
      }
    },
    {
      "arzuladılar": {
        "Form": "-di_past",
        "Person-Number": "3_plur"
      }
    },
    {
      "arzulayırlar": {
        "Form": "present",
        "Person-Number": "3_plur"
      }
    },
    {
      "arzulayacaqlar": {
        "Form": "fut_def",
        "Person-Number": "3_plur"
      }
    },
    {
      "arzulayarlar": {
        "Form": "fut_indef",
        "Person-Number": "3_plur"
      }
    },
    {
      "arzulasınlar": {
        "Form": "imp",
        "Person-Number": "3_plur"
      }
    },
    {
      "arzulayalar": {
        "Form": "arzu",
        "Person-Number": "3_plur"
      }
    },
    {
      "arzulamalıdırlar": {
        "Form": "vacib",
        "Person-Number": "3_plur"
      }
    },
    {
      "arzulayasıdır": {
        "Form": "lazım",
        "Person-Number": "3_plur"
      }
    },
    {
      "arzulasalar": {
        "Form": "şərt",
        "Person-Number": "3_plur"
      }
    },
    {
      "arzulamaqdan": {
        "Form": "inf",
        "Case": "abl"
      }
    }
  ],
  "asqırmaq": [
    {
      "asqırmışdım": {
        "Form": "-mişdi_past",
        "Person-Number": "1_sing"
      }
    },
    {
      "asqırdım": {
        "Form": "-di_past",
        "Person-Number": "1_sing"
      }
    },
    {
      "asqırıram": {
        "Form": "present",
        "Person-Number": "1_sing"
      }
    },
    {
      "asqıracağam": {
        "Form": "fut_def",
        "Person-Number": "1_sing"
      }
    },
    {
      "asqıraram": {
        "Form": "fut_indef",
        "Person-Number": "1_sing"
      }
    },
    {
      "asqırım": {
        "Form": "imp",
        "Person-Number": "1_sing"
      }
    },
    {
      "asqıram": {
        "Form": "arzu",
        "Person-Number": "1_sing"
      }
    },
    {
      "asqırmalıyam": {
        "Form": "vacib",
        "Person-Number": "1_sing"
      }
    },
    {
      "asqırasıyam": {
        "Form": "lazım",
        "Person-Number": "1_sing"
      }
    },
    {
      "asqırsam": {
        "Form": "şərt",
        "Person-Number": "1_sing"
      }
    },
    {
      "asqırmaq": {
        "Form": "inf",
        "Case": "nom"
      }
    },
    {
      "asqırmışdın": {
        "Form": "-mişdi_past",
        "Person-Number": "2_sing"
      }
    },
    {
      "asqırdın": {
        "Form": "-di_past",
        "Person-Number": "2_sing"
      }
    },
    {
      "asqırırsan": {
        "Form": "present",
        "Person-Number": "2_sing"
      }
    },
    {
      "asqıracaqsan": {
        "Form": "fut_def",
        "Person-Number": "2_sing"
      }
    },
    {
      "asqırarsan": {
        "Form": "fut_indef",
        "Person-Number": "2_sing"
      }
    },
    {
      "asqır": {
        "Form": "imp",
        "Person-Number": "2_sing"
      }
    },
    {
      "asqırasan": {
        "Form": "arzu",
        "Person-Number": "2_sing"
      }
    },
    {
      "asqırmalısan": {
        "Form": "vacib",
        "Person-Number": "2_sing"
      }
    },
    {
      "asqırasısan": {
        "Form": "lazım",
        "Person-Number": "2_sing"
      }
    },
    {
      "asqırsan": {
        "Form": "şərt",
        "Person-Number": "2_sing"
      }
    },
    {
      "asqırmağın": {
        "Form": "inf",
        "Case": "gen"
      }
    },
    {
      "asqırmışdı": {
        "Form": "-mişdi_past",
        "Person-Number": "3_sing"
      }
    },
    {
      "asqırdı": {
        "Form": "-di_past",
        "Person-Number": "3_sing"
      }
    },
    {
      "asqırır": {
        "Form": "present",
        "Person-Number": "3_sing"
      }
    },
    {
      "asqıracaq": {
        "Form": "fut_def",
        "Person-Number": "3_sing"
      }
    },
    {
      "asqırar": {
        "Form": "fut_indef",
        "Person-Number": "3_sing"
      }
    },
    {
      "asqırsın": {
        "Form": "imp",
        "Person-Number": "3_sing"
      }
    },
    {
      "asqıra": {
        "Form": "arzu",
        "Person-Number": "3_sing"
      }
    },
    {
      "asqırmalıdır": {
        "Form": "vacib",
        "Person-Number": "3_sing"
      }
    },
    {
      "asqırasıdır": {
        "Form": "lazım",
        "Person-Number": "3_sing"
      }
    },
    {
      "asqırsa": {
        "Form": "şərt",
        "Person-Number": "3_sing"
      }
    },
    {
      "asqırmağa": {
        "Form": "inf",
        "Case": "dat"
      }
    },
    {
      "asqırmışdıq": {
        "Form": "-mişdi_past",
        "Person-Number": "1_plur"
      }
    },
    {
      "asqırdıq": {
        "Form": "-di_past",
        "Person-Number": "1_plur"
      }
    },
    {
      "asqırırıq": {
        "Form": "present",
        "Person-Number": "1_plur"
      }
    },
    {
      "asqıracağıq": {
        "Form": "fut_def",
        "Person-Number": "1_plur"
      }
    },
    {
      "asqırarıq": {
        "Form": "fut_indef",
        "Person-Number": "1_plur"
      }
    },
    {
      "asqıraq": {
        "Form": "imp",
        "Person-Number": "1_plur"
      }
    },
    {
      "asqıraq": {
        "Form": "arzu",
        "Person-Number": "1_plur"
      }
    },
    {
      "asqırmalıyıq": {
        "Form": "vacib",
        "Person-Number": "1_plur"
      }
    },
    {
      "asqırasıyıq": {
        "Form": "lazım",
        "Person-Number": "1_plur"
      }
    },
    {
      "asqırsaq": {
        "Form": "şərt",
        "Person-Number": "1_plur"
      }
    },
    {
      "asqırmağı": {
        "Form": "inf",
        "Case": "acc"
      }
    },
    {
      "asqırmışdınız": {
        "Form": "-mişdi_past",
        "Person-Number": "2_plur"
      }
    },
    {
      "asqırdınız": {
        "Form": "-di_past",
        "Person-Number": "2_plur"
      }
    },
    {
      "asqırırsınız": {
        "Form": "present",
        "Person-Number": "2_plur"
      }
    },
    {
      "asqıracaqsınız": {
        "Form": "fut_def",
        "Person-Number": "2_plur"
      }
    },
    {
      "asqırarsınız": {
        "Form": "fut_indef",
        "Person-Number": "2_plur"
      }
    },
    {
      "asqırasınız": {
        "Form": "imp",
        "Person-Number": "2_plur"
      }
    },
    {
      "asqırasınız": {
        "Form": "arzu",
        "Person-Number": "2_plur"
      }
    },
    {
      "asqırmalısınız": {
        "Form": "vacib",
        "Person-Number": "2_plur"
      }
    },
    {
      "asqırasısınız": {
        "Form": "lazım",
        "Person-Number": "2_plur"
      }
    },
    {
      "asqırsanız": {
        "Form": "şərt",
        "Person-Number": "2_plur"
      }
    },
    {
      "asqırmaqda": {
        "Form": "inf",
        "Case": "loc"
      }
    },
    {
      "asqırmışdılar": {
        "Form": "-mişdi_past",
        "Person-Number": "3_plur"
      }
    },
    {
      "asqırdılar": {
        "Form": "-di_past",
        "Person-Number": "3_plur"
      }
    },
    {
      "asqırırlar": {
        "Form": "present",
        "Person-Number": "3_plur"
      }
    },
    {
      "asqıracaqlar": {
        "Form": "fut_def",
        "Person-Number": "3_plur"
      }
    },
    {
      "asqırarlar": {
        "Form": "fut_indef",
        "Person-Number": "3_plur"
      }
    },
    {
      "asqırsınlar": {
        "Form": "imp",
        "Person-Number": "3_plur"
      }
    },
    {
      "asqıralar": {
        "Form": "arzu",
        "Person-Number": "3_plur"
      }
    },
    {
      "asqırmalıdırlar": {
        "Form": "vacib",
        "Person-Number": "3_plur"
      }
    },
    {
      "asqırasıdır": {
        "Form": "lazım",
        "Person-Number": "3_plur"
      }
    },
    {
      "asqırsalar": {
        "Form": "şərt",
        "Person-Number": "3_plur"
      }
    },
    {
      "asqırmaqdan": {
        "Form": "inf",
        "Case": "abl"
      }
    }
  ],
  "atılmaq": [
    {
      "atılmışdım": {
        "Form": "-mişdi_past",
        "Person-Number": "1_sing"
      }
    },
    {
      "atıldım": {
        "Form": "-di_past",
        "Person-Number": "1_sing"
      }
    },
    {
      "atılıram": {
        "Form": "present",
        "Person-Number": "1_sing"
      }
    },
    {
      "atılacağam": {
        "Form": "fut_def",
        "Person-Number": "1_sing"
      }
    },
    {
      "atılaram": {
        "Form": "fut_indef",
        "Person-Number": "1_sing"
      }
    },
    {
      "atılım": {
        "Form": "imp",
        "Person-Number": "1_sing"
      }
    },
    {
      "atılam": {
        "Form": "arzu",
        "Person-Number": "1_sing"
      }
    },
    {
      "atılmalıyam": {
        "Form": "vacib",
        "Person-Number": "1_sing"
      }
    },
    {
      "atılasıyam": {
        "Form": "lazım",
        "Person-Number": "1_sing"
      }
    },
    {
      "atılsam": {
        "Form": "şərt",
        "Person-Number": "1_sing"
      }
    },
    {
      "atılmaq": {
        "Form": "inf",
        "Case": "nom"
      }
    },
    {
      "atılmışdın": {
        "Form": "-mişdi_past",
        "Person-Number": "2_sing"
      }
    },
    {
      "atıldın": {
        "Form": "-di_past",
        "Person-Number": "2_sing"
      }
    },
    {
      "atılırsan": {
        "Form": "present",
        "Person-Number": "2_sing"
      }
    },
    {
      "atılacaqsan": {
        "Form": "fut_def",
        "Person-Number": "2_sing"
      }
    },
    {
      "atılarsan": {
        "Form": "fut_indef",
        "Person-Number": "2_sing"
      }
    },
    {
      "atıl": {
        "Form": "imp",
        "Person-Number": "2_sing"
      }
    },
    {
      "atılasan": {
        "Form": "arzu",
        "Person-Number": "2_sing"
      }
    },
    {
      "atılmalısan": {
        "Form": "vacib",
        "Person-Number": "2_sing"
      }
    },
    {
      "atılasısan": {
        "Form": "lazım",
        "Person-Number": "2_sing"
      }
    },
    {
      "atılsan": {
        "Form": "şərt",
        "Person-Number": "2_sing"
      }
    },
    {
      "atılmağın": {
        "Form": "inf",
        "Case": "gen"
      }
    },
    {
      "atılmışdı": {
        "Form": "-mişdi_past",
        "Person-Number": "3_sing"
      }
    },
    {
      "atıldı": {
        "Form": "-di_past",
        "Person-Number": "3_sing"
      }
    },
    {
      "atılır": {
        "Form": "present",
        "Person-Number": "3_sing"
      }
    },
    {
      "atılacaq": {
        "Form": "fut_def",
        "Person-Number": "3_sing"
      }
    },
    {
      "atılar": {
        "Form": "fut_indef",
        "Person-Number": "3_sing"
      }
    },
    {
      "atılsın": {
        "Form": "imp",
        "Person-Number": "3_sing"
      }
    },
    {
      "atıla": {
        "Form": "arzu",
        "Person-Number": "3_sing"
      }
    },
    {
      "atılmalıdır": {
        "Form": "vacib",
        "Person-Number": "3_sing"
      }
    },
    {
      "atılasıdır": {
        "Form": "lazım",
        "Person-Number": "3_sing"
      }
    },
    {
      "atılsa": {
        "Form": "şərt",
        "Person-Number": "3_sing"
      }
    },
    {
      "atılmağa": {
        "Form": "inf",
        "Case": "dat"
      }
    },
    {
      "atılmışdıq": {
        "Form": "-mişdi_past",
        "Person-Number": "1_plur"
      }
    },
    {
      "atıldıq": {
        "Form": "-di_past",
        "Person-Number": "1_plur"
      }
    },
    {
      "atılırıq": {
        "Form": "present",
        "Person-Number": "1_plur"
      }
    },
    {
      "atılacağıq": {
        "Form": "fut_def",
        "Person-Number": "1_plur"
      }
    },
    {
      "atılarıq": {
        "Form": "fut_indef",
        "Person-Number": "1_plur"
      }
    },
    {
      "atılaq": {
        "Form": "imp",
        "Person-Number": "1_plur"
      }
    },
    {
      "atılaq": {
        "Form": "arzu",
        "Person-Number": "1_plur"
      }
    },
    {
      "atılmalıyıq": {
        "Form": "vacib",
        "Person-Number": "1_plur"
      }
    },
    {
      "atılasıyıq": {
        "Form": "lazım",
        "Person-Number": "1_plur"
      }
    },
    {
      "atılsaq": {
        "Form": "şərt",
        "Person-Number": "1_plur"
      }
    },
    {
      "atılmağı": {
        "Form": "inf",
        "Case": "acc"
      }
    },
    {
      "atılmışdınız": {
        "Form": "-mişdi_past",
        "Person-Number": "2_plur"
      }
    },
    {
      "atıldınız": {
        "Form": "-di_past",
        "Person-Number": "2_plur"
      }
    },
    {
      "atılırsınız": {
        "Form": "present",
        "Person-Number": "2_plur"
      }
    },
    {
      "atılacaqsınız": {
        "Form": "fut_def",
        "Person-Number": "2_plur"
      }
    },
    {
      "atılarsınız": {
        "Form": "fut_indef",
        "Person-Number": "2_plur"
      }
    },
    {
      "atılasınız": {
        "Form": "imp",
        "Person-Number": "2_plur"
      }
    },
    {
      "atılasınız": {
        "Form": "arzu",
        "Person-Number": "2_plur"
      }
    },
    {
      "atılmalısınız": {
        "Form": "vacib",
        "Person-Number": "2_plur"
      }
    },
    {
      "atılasısınız": {
        "Form": "lazım",
        "Person-Number": "2_plur"
      }
    },
    {
      "atılsanız": {
        "Form": "şərt",
        "Person-Number": "2_plur"
      }
    },
    {
      "atılmaqda": {
        "Form": "inf",
        "Case": "loc"
      }
    },
    {
      "atılmışdılar": {
        "Form": "-mişdi_past",
        "Person-Number": "3_plur"
      }
    },
    {
      "atıldılar": {
        "Form": "-di_past",
        "Person-Number": "3_plur"
      }
    },
    {
      "atılırlar": {
        "Form": "present",
        "Person-Number": "3_plur"
      }
    },
    {
      "atılacaqlar": {
        "Form": "fut_def",
        "Person-Number": "3_plur"
      }
    },
    {
      "atılarlar": {
        "Form": "fut_indef",
        "Person-Number": "3_plur"
      }
    },
    {
      "atılsınlar": {
        "Form": "imp",
        "Person-Number": "3_plur"
      }
    },
    {
      "atılalar": {
        "Form": "arzu",
        "Person-Number": "3_plur"
      }
    },
    {
      "atılmalıdırlar": {
        "Form": "vacib",
        "Person-Number": "3_plur"
      }
    },
    {
      "atılasıdır": {
        "Form": "lazım",
        "Person-Number": "3_plur"
      }
    },
    {
      "atılsalar": {
        "Form": "şərt",
        "Person-Number": "3_plur"
      }
    },
    {
      "atılmaqdan": {
        "Form": "inf",
        "Case": "abl"
      }
    }
  ],
  "atmaq": [
    {
      "atmışdım": {
        "Form": "-mişdi_past",
        "Person-Number": "1_sing"
      }
    },
    {
      "atdım": {
        "Form": "-di_past",
        "Person-Number": "1_sing"
      }
    },
    {
      "atıram": {
        "Form": "present",
        "Person-Number": "1_sing"
      }
    },
    {
      "atacağam": {
        "Form": "fut_def",
        "Person-Number": "1_sing"
      }
    },
    {
      "ataram": {
        "Form": "fut_indef",
        "Person-Number": "1_sing"
      }
    },
    {
      "atım": {
        "Form": "imp",
        "Person-Number": "1_sing"
      }
    },
    {
      "atam": {
        "Form": "arzu",
        "Person-Number": "1_sing"
      }
    },
    {
      "atmalıyam": {
        "Form": "vacib",
        "Person-Number": "1_sing"
      }
    },
    {
      "atasıyam": {
        "Form": "lazım",
        "Person-Number": "1_sing"
      }
    },
    {
      "atsam": {
        "Form": "şərt",
        "Person-Number": "1_sing"
      }
    },
    {
      "atmaq": {
        "Form": "inf",
        "Case": "nom"
      }
    },
    {
      "atmışdın": {
        "Form": "-mişdi_past",
        "Person-Number": "2_sing"
      }
    },
    {
      "atdın": {
        "Form": "-di_past",
        "Person-Number": "2_sing"
      }
    },
    {
      "atırsan": {
        "Form": "present",
        "Person-Number": "2_sing"
      }
    },
    {
      "atacaqsan": {
        "Form": "fut_def",
        "Person-Number": "2_sing"
      }
    },
    {
      "atarsan": {
        "Form": "fut_indef",
        "Person-Number": "2_sing"
      }
    },
    {
      "at": {
        "Form": "imp",
        "Person-Number": "2_sing"
      }
    },
    {
      "atasan": {
        "Form": "arzu",
        "Person-Number": "2_sing"
      }
    },
    {
      "atmalısan": {
        "Form": "vacib",
        "Person-Number": "2_sing"
      }
    },
    {
      "atasısan": {
        "Form": "lazım",
        "Person-Number": "2_sing"
      }
    },
    {
      "atsan": {
        "Form": "şərt",
        "Person-Number": "2_sing"
      }
    },
    {
      "atmağın": {
        "Form": "inf",
        "Case": "gen"
      }
    },
    {
      "atmışdı": {
        "Form": "-mişdi_past",
        "Person-Number": "3_sing"
      }
    },
    {
      "atdı": {
        "Form": "-di_past",
        "Person-Number": "3_sing"
      }
    },
    {
      "atır": {
        "Form": "present",
        "Person-Number": "3_sing"
      }
    },
    {
      "atacaq": {
        "Form": "fut_def",
        "Person-Number": "3_sing"
      }
    },
    {
      "atar": {
        "Form": "fut_indef",
        "Person-Number": "3_sing"
      }
    },
    {
      "atsın": {
        "Form": "imp",
        "Person-Number": "3_sing"
      }
    },
    {
      "ata": {
        "Form": "arzu",
        "Person-Number": "3_sing"
      }
    },
    {
      "atmalıdır": {
        "Form": "vacib",
        "Person-Number": "3_sing"
      }
    },
    {
      "atasıdır": {
        "Form": "lazım",
        "Person-Number": "3_sing"
      }
    },
    {
      "atsa": {
        "Form": "şərt",
        "Person-Number": "3_sing"
      }
    },
    {
      "atmağa": {
        "Form": "inf",
        "Case": "dat"
      }
    },
    {
      "atmışdıq": {
        "Form": "-mişdi_past",
        "Person-Number": "1_plur"
      }
    },
    {
      "atdıq": {
        "Form": "-di_past",
        "Person-Number": "1_plur"
      }
    },
    {
      "atırıq": {
        "Form": "present",
        "Person-Number": "1_plur"
      }
    },
    {
      "atacağıq": {
        "Form": "fut_def",
        "Person-Number": "1_plur"
      }
    },
    {
      "atarıq": {
        "Form": "fut_indef",
        "Person-Number": "1_plur"
      }
    },
    {
      "ataq": {
        "Form": "imp",
        "Person-Number": "1_plur"
      }
    },
    {
      "ataq": {
        "Form": "arzu",
        "Person-Number": "1_plur"
      }
    },
    {
      "atmalıyıq": {
        "Form": "vacib",
        "Person-Number": "1_plur"
      }
    },
    {
      "atasıyıq": {
        "Form": "lazım",
        "Person-Number": "1_plur"
      }
    },
    {
      "atsaq": {
        "Form": "şərt",
        "Person-Number": "1_plur"
      }
    },
    {
      "atmağı": {
        "Form": "inf",
        "Case": "acc"
      }
    },
    {
      "atmışdınız": {
        "Form": "-mişdi_past",
        "Person-Number": "2_plur"
      }
    },
    {
      "atdınız": {
        "Form": "-di_past",
        "Person-Number": "2_plur"
      }
    },
    {
      "atırsınız": {
        "Form": "present",
        "Person-Number": "2_plur"
      }
    },
    {
      "atacaqsınız": {
        "Form": "fut_def",
        "Person-Number": "2_plur"
      }
    },
    {
      "atarsınız": {
        "Form": "fut_indef",
        "Person-Number": "2_plur"
      }
    },
    {
      "atasınız": {
        "Form": "imp",
        "Person-Number": "2_plur"
      }
    },
    {
      "atasınız": {
        "Form": "arzu",
        "Person-Number": "2_plur"
      }
    },
    {
      "atmalısınız": {
        "Form": "vacib",
        "Person-Number": "2_plur"
      }
    },
    {
      "atasısınız": {
        "Form": "lazım",
        "Person-Number": "2_plur"
      }
    },
    {
      "atsanız": {
        "Form": "şərt",
        "Person-Number": "2_plur"
      }
    },
    {
      "atmaqda": {
        "Form": "inf",
        "Case": "loc"
      }
    },
    {
      "atmışdılar": {
        "Form": "-mişdi_past",
        "Person-Number": "3_plur"
      }
    },
    {
      "atdılar": {
        "Form": "-di_past",
        "Person-Number": "3_plur"
      }
    },
    {
      "atırlar": {
        "Form": "present",
        "Person-Number": "3_plur"
      }
    },
    {
      "atacaqlar": {
        "Form": "fut_def",
        "Person-Number": "3_plur"
      }
    },
    {
      "atarlar": {
        "Form": "fut_indef",
        "Person-Number": "3_plur"
      }
    },
    {
      "atsınlar": {
        "Form": "imp",
        "Person-Number": "3_plur"
      }
    },
    {
      "atalar": {
        "Form": "arzu",
        "Person-Number": "3_plur"
      }
    },
    {
      "atmalıdırlar": {
        "Form": "vacib",
        "Person-Number": "3_plur"
      }
    },
    {
      "atasıdır": {
        "Form": "lazım",
        "Person-Number": "3_plur"
      }
    },
    {
      "atsalar": {
        "Form": "şərt",
        "Person-Number": "3_plur"
      }
    },
    {
      "atmaqdan": {
        "Form": "inf",
        "Case": "abl"
      }
    }
  ],
  "axsamaq": [
    {
      "axsamışdım": {
        "Form": "-mişdi_past",
        "Person-Number": "1_sing"
      }
    },
    {
      "axsadım": {
        "Form": "-di_past",
        "Person-Number": "1_sing"
      }
    },
    {
      "axsayıram": {
        "Form": "present",
        "Person-Number": "1_sing"
      }
    },
    {
      "axsayacağam": {
        "Form": "fut_def",
        "Person-Number": "1_sing"
      }
    },
    {
      "axsayaram": {
        "Form": "fut_indef",
        "Person-Number": "1_sing"
      }
    },
    {
      "axsayım": {
        "Form": "imp",
        "Person-Number": "1_sing"
      }
    },
    {
      "axsayım": {
        "Form": "arzu",
        "Person-Number": "1_sing"
      }
    },
    {
      "axsamalıyam": {
        "Form": "vacib",
        "Person-Number": "1_sing"
      }
    },
    {
      "axsayasıyam": {
        "Form": "lazım",
        "Person-Number": "1_sing"
      }
    },
    {
      "axsasam": {
        "Form": "şərt",
        "Person-Number": "1_sing"
      }
    },
    {
      "axsamaq": {
        "Form": "inf",
        "Case": "nom"
      }
    },
    {
      "axsamışdın": {
        "Form": "-mişdi_past",
        "Person-Number": "2_sing"
      }
    },
    {
      "axsadın": {
        "Form": "-di_past",
        "Person-Number": "2_sing"
      }
    },
    {
      "axsayırsan": {
        "Form": "present",
        "Person-Number": "2_sing"
      }
    },
    {
      "axsayacaqsan": {
        "Form": "fut_def",
        "Person-Number": "2_sing"
      }
    },
    {
      "axsayarsan": {
        "Form": "fut_indef",
        "Person-Number": "2_sing"
      }
    },
    {
      "axsa": {
        "Form": "imp",
        "Person-Number": "2_sing"
      }
    },
    {
      "axsayasan": {
        "Form": "arzu",
        "Person-Number": "2_sing"
      }
    },
    {
      "axsamalısan": {
        "Form": "vacib",
        "Person-Number": "2_sing"
      }
    },
    {
      "axsayasısan": {
        "Form": "lazım",
        "Person-Number": "2_sing"
      }
    },
    {
      "axsasan": {
        "Form": "şərt",
        "Person-Number": "2_sing"
      }
    },
    {
      "axsamağın": {
        "Form": "inf",
        "Case": "gen"
      }
    },
    {
      "axsamışdı": {
        "Form": "-mişdi_past",
        "Person-Number": "3_sing"
      }
    },
    {
      "axsadı": {
        "Form": "-di_past",
        "Person-Number": "3_sing"
      }
    },
    {
      "axsayır": {
        "Form": "present",
        "Person-Number": "3_sing"
      }
    },
    {
      "axsayacaq": {
        "Form": "fut_def",
        "Person-Number": "3_sing"
      }
    },
    {
      "axsayar": {
        "Form": "fut_indef",
        "Person-Number": "3_sing"
      }
    },
    {
      "axsasın": {
        "Form": "imp",
        "Person-Number": "3_sing"
      }
    },
    {
      "axsaya": {
        "Form": "arzu",
        "Person-Number": "3_sing"
      }
    },
    {
      "axsamalıdır": {
        "Form": "vacib",
        "Person-Number": "3_sing"
      }
    },
    {
      "axsayasıdır": {
        "Form": "lazım",
        "Person-Number": "3_sing"
      }
    },
    {
      "axsasa": {
        "Form": "şərt",
        "Person-Number": "3_sing"
      }
    },
    {
      "axsamağa": {
        "Form": "inf",
        "Case": "dat"
      }
    },
    {
      "axsamışdıq": {
        "Form": "-mişdi_past",
        "Person-Number": "1_plur"
      }
    },
    {
      "axsadıq": {
        "Form": "-di_past",
        "Person-Number": "1_plur"
      }
    },
    {
      "axsayırıq": {
        "Form": "present",
        "Person-Number": "1_plur"
      }
    },
    {
      "axsayacağıq": {
        "Form": "fut_def",
        "Person-Number": "1_plur"
      }
    },
    {
      "axsayarıq": {
        "Form": "fut_indef",
        "Person-Number": "1_plur"
      }
    },
    {
      "axsayaq": {
        "Form": "imp",
        "Person-Number": "1_plur"
      }
    },
    {
      "axsayaq": {
        "Form": "arzu",
        "Person-Number": "1_plur"
      }
    },
    {
      "axsamalıyıq": {
        "Form": "vacib",
        "Person-Number": "1_plur"
      }
    },
    {
      "axsayasıyıq": {
        "Form": "lazım",
        "Person-Number": "1_plur"
      }
    },
    {
      "axsasaq": {
        "Form": "şərt",
        "Person-Number": "1_plur"
      }
    },
    {
      "axsamağı": {
        "Form": "inf",
        "Case": "acc"
      }
    },
    {
      "axsamışdınız": {
        "Form": "-mişdi_past",
        "Person-Number": "2_plur"
      }
    },
    {
      "axsadınız": {
        "Form": "-di_past",
        "Person-Number": "2_plur"
      }
    },
    {
      "axsayırsınız": {
        "Form": "present",
        "Person-Number": "2_plur"
      }
    },
    {
      "axsayacaqsınız": {
        "Form": "fut_def",
        "Person-Number": "2_plur"
      }
    },
    {
      "axsayarsınız": {
        "Form": "fut_indef",
        "Person-Number": "2_plur"
      }
    },
    {
      "axsayasınız": {
        "Form": "imp",
        "Person-Number": "2_plur"
      }
    },
    {
      "axsayasınız": {
        "Form": "arzu",
        "Person-Number": "2_plur"
      }
    },
    {
      "axsamalısınız": {
        "Form": "vacib",
        "Person-Number": "2_plur"
      }
    },
    {
      "axsayasısınız": {
        "Form": "lazım",
        "Person-Number": "2_plur"
      }
    },
    {
      "axsasanız": {
        "Form": "şərt",
        "Person-Number": "2_plur"
      }
    },
    {
      "axsamaqda": {
        "Form": "inf",
        "Case": "loc"
      }
    },
    {
      "axsamışdılar": {
        "Form": "-mişdi_past",
        "Person-Number": "3_plur"
      }
    },
    {
      "axsadılar": {
        "Form": "-di_past",
        "Person-Number": "3_plur"
      }
    },
    {
      "axsayırlar": {
        "Form": "present",
        "Person-Number": "3_plur"
      }
    },
    {
      "axsayacaqlar": {
        "Form": "fut_def",
        "Person-Number": "3_plur"
      }
    },
    {
      "axsayarlar": {
        "Form": "fut_indef",
        "Person-Number": "3_plur"
      }
    },
    {
      "axsasınlar": {
        "Form": "imp",
        "Person-Number": "3_plur"
      }
    },
    {
      "axsayalar": {
        "Form": "arzu",
        "Person-Number": "3_plur"
      }
    },
    {
      "axsamalıdırlar": {
        "Form": "vacib",
        "Person-Number": "3_plur"
      }
    },
    {
      "axsayasıdır": {
        "Form": "lazım",
        "Person-Number": "3_plur"
      }
    },
    {
      "axsasalar": {
        "Form": "şərt",
        "Person-Number": "3_plur"
      }
    },
    {
      "axsamaqdan": {
        "Form": "inf",
        "Case": "abl"
      }
    }
  ],
  "axtarmaq": [
    {
      "axtarmışdım": {
        "Form": "-mişdi_past",
        "Person-Number": "1_sing"
      }
    },
    {
      "axtardım": {
        "Form": "-di_past",
        "Person-Number": "1_sing"
      }
    },
    {
      "axtarıram": {
        "Form": "present",
        "Person-Number": "1_sing"
      }
    },
    {
      "axtaracağam": {
        "Form": "fut_def",
        "Person-Number": "1_sing"
      }
    },
    {
      "axtararam": {
        "Form": "fut_indef",
        "Person-Number": "1_sing"
      }
    },
    {
      "axtarım": {
        "Form": "imp",
        "Person-Number": "1_sing"
      }
    },
    {
      "axtaram": {
        "Form": "arzu",
        "Person-Number": "1_sing"
      }
    },
    {
      "axtarmalıyam": {
        "Form": "vacib",
        "Person-Number": "1_sing"
      }
    },
    {
      "axtarasıyam": {
        "Form": "lazım",
        "Person-Number": "1_sing"
      }
    },
    {
      "axtarsam": {
        "Form": "şərt",
        "Person-Number": "1_sing"
      }
    },
    {
      "axtarmaq": {
        "Form": "inf",
        "Case": "nom"
      }
    },
    {
      "axtarmışdın": {
        "Form": "-mişdi_past",
        "Person-Number": "2_sing"
      }
    },
    {
      "axtardın": {
        "Form": "-di_past",
        "Person-Number": "2_sing"
      }
    },
    {
      "axtarırsan": {
        "Form": "present",
        "Person-Number": "2_sing"
      }
    },
    {
      "axtaracaqsan": {
        "Form": "fut_def",
        "Person-Number": "2_sing"
      }
    },
    {
      "axtararsan": {
        "Form": "fut_indef",
        "Person-Number": "2_sing"
      }
    },
    {
      "axtar": {
        "Form": "imp",
        "Person-Number": "2_sing"
      }
    },
    {
      "axtarasan": {
        "Form": "arzu",
        "Person-Number": "2_sing"
      }
    },
    {
      "axtarmalısan": {
        "Form": "vacib",
        "Person-Number": "2_sing"
      }
    },
    {
      "axtarasısan": {
        "Form": "lazım",
        "Person-Number": "2_sing"
      }
    },
    {
      "axtarsan": {
        "Form": "şərt",
        "Person-Number": "2_sing"
      }
    },
    {
      "axtarmağın": {
        "Form": "inf",
        "Case": "gen"
      }
    },
    {
      "axtarmışdı": {
        "Form": "-mişdi_past",
        "Person-Number": "3_sing"
      }
    },
    {
      "axtardı": {
        "Form": "-di_past",
        "Person-Number": "3_sing"
      }
    },
    {
      "axtarır": {
        "Form": "present",
        "Person-Number": "3_sing"
      }
    },
    {
      "axtaracaq": {
        "Form": "fut_def",
        "Person-Number": "3_sing"
      }
    },
    {
      "axtarar": {
        "Form": "fut_indef",
        "Person-Number": "3_sing"
      }
    },
    {
      "axtarsın": {
        "Form": "imp",
        "Person-Number": "3_sing"
      }
    },
    {
      "axtara": {
        "Form": "arzu",
        "Person-Number": "3_sing"
      }
    },
    {
      "axtarmalıdır": {
        "Form": "vacib",
        "Person-Number": "3_sing"
      }
    },
    {
      "axtarasıdır": {
        "Form": "lazım",
        "Person-Number": "3_sing"
      }
    },
    {
      "axtarsa": {
        "Form": "şərt",
        "Person-Number": "3_sing"
      }
    },
    {
      "axtarmağa": {
        "Form": "inf",
        "Case": "dat"
      }
    },
    {
      "axtarmışdıq": {
        "Form": "-mişdi_past",
        "Person-Number": "1_plur"
      }
    },
    {
      "axtardıq": {
        "Form": "-di_past",
        "Person-Number": "1_plur"
      }
    },
    {
      "axtarırıq": {
        "Form": "present",
        "Person-Number": "1_plur"
      }
    },
    {
      "axtaracağıq": {
        "Form": "fut_def",
        "Person-Number": "1_plur"
      }
    },
    {
      "axtararıq": {
        "Form": "fut_indef",
        "Person-Number": "1_plur"
      }
    },
    {
      "axtaraq": {
        "Form": "imp",
        "Person-Number": "1_plur"
      }
    },
    {
      "axtaraq": {
        "Form": "arzu",
        "Person-Number": "1_plur"
      }
    },
    {
      "axtarmalıyıq": {
        "Form": "vacib",
        "Person-Number": "1_plur"
      }
    },
    {
      "axtarasıyıq": {
        "Form": "lazım",
        "Person-Number": "1_plur"
      }
    },
    {
      "axtarsaq": {
        "Form": "şərt",
        "Person-Number": "1_plur"
      }
    },
    {
      "axtarmağı": {
        "Form": "inf",
        "Case": "acc"
      }
    },
    {
      "axtarmışdınız": {
        "Form": "-mişdi_past",
        "Person-Number": "2_plur"
      }
    },
    {
      "axtardınız": {
        "Form": "-di_past",
        "Person-Number": "2_plur"
      }
    },
    {
      "axtarırsınız": {
        "Form": "present",
        "Person-Number": "2_plur"
      }
    },
    {
      "axtaracaqsınız": {
        "Form": "fut_def",
        "Person-Number": "2_plur"
      }
    },
    {
      "axtararsınız": {
        "Form": "fut_indef",
        "Person-Number": "2_plur"
      }
    },
    {
      "axtarasınız": {
        "Form": "imp",
        "Person-Number": "2_plur"
      }
    },
    {
      "axtarasınız": {
        "Form": "arzu",
        "Person-Number": "2_plur"
      }
    },
    {
      "axtarmalısınız": {
        "Form": "vacib",
        "Person-Number": "2_plur"
      }
    },
    {
      "axtarasısınız": {
        "Form": "lazım",
        "Person-Number": "2_plur"
      }
    },
    {
      "axtarsanız": {
        "Form": "şərt",
        "Person-Number": "2_plur"
      }
    },
    {
      "axtarmaqda": {
        "Form": "inf",
        "Case": "loc"
      }
    },
    {
      "axtarmışdılar": {
        "Form": "-mişdi_past",
        "Person-Number": "3_plur"
      }
    },
    {
      "axtardılar": {
        "Form": "-di_past",
        "Person-Number": "3_plur"
      }
    },
    {
      "axtarırlar": {
        "Form": "present",
        "Person-Number": "3_plur"
      }
    },
    {
      "axtaracaqlar": {
        "Form": "fut_def",
        "Person-Number": "3_plur"
      }
    },
    {
      "axtararlar": {
        "Form": "fut_indef",
        "Person-Number": "3_plur"
      }
    },
    {
      "axtarsınlar": {
        "Form": "imp",
        "Person-Number": "3_plur"
      }
    },
    {
      "axtaralar": {
        "Form": "arzu",
        "Person-Number": "3_plur"
      }
    },
    {
      "axtarmalıdırlar": {
        "Form": "vacib",
        "Person-Number": "3_plur"
      }
    },
    {
      "axtarasıdır": {
        "Form": "lazım",
        "Person-Number": "3_plur"
      }
    },
    {
      "axtarsalar": {
        "Form": "şərt",
        "Person-Number": "3_plur"
      }
    },
    {
      "axtarmaqdan": {
        "Form": "inf",
        "Case": "abl"
      }
    }
  ],
  "ayılmaq": [
    {
      "ayılmışdım": {
        "Form": "-mişdi_past",
        "Person-Number": "1_sing"
      }
    },
    {
      "ayıldım": {
        "Form": "-di_past",
        "Person-Number": "1_sing"
      }
    },
    {
      "ayılıram": {
        "Form": "present",
        "Person-Number": "1_sing"
      }
    },
    {
      "ayılacağam": {
        "Form": "fut_def",
        "Person-Number": "1_sing"
      }
    },
    {
      "ayılaram": {
        "Form": "fut_indef",
        "Person-Number": "1_sing"
      }
    },
    {
      "ayılım": {
        "Form": "imp",
        "Person-Number": "1_sing"
      }
    },
    {
      "ayılam": {
        "Form": "arzu",
        "Person-Number": "1_sing"
      }
    },
    {
      "ayılmalıyam": {
        "Form": "vacib",
        "Person-Number": "1_sing"
      }
    },
    {
      "ayılasıyam": {
        "Form": "lazım",
        "Person-Number": "1_sing"
      }
    },
    {
      "ayılsam": {
        "Form": "şərt",
        "Person-Number": "1_sing"
      }
    },
    {
      "ayılmaq": {
        "Form": "inf",
        "Case": "nom"
      }
    },
    {
      "ayılmışdın": {
        "Form": "-mişdi_past",
        "Person-Number": "2_sing"
      }
    },
    {
      "ayıldın": {
        "Form": "-di_past",
        "Person-Number": "2_sing"
      }
    },
    {
      "ayılırsan": {
        "Form": "present",
        "Person-Number": "2_sing"
      }
    },
    {
      "ayılacaqsan": {
        "Form": "fut_def",
        "Person-Number": "2_sing"
      }
    },
    {
      "ayılarsan": {
        "Form": "fut_indef",
        "Person-Number": "2_sing"
      }
    },
    {
      "ayıl": {
        "Form": "imp",
        "Person-Number": "2_sing"
      }
    },
    {
      "ayılasan": {
        "Form": "arzu",
        "Person-Number": "2_sing"
      }
    },
    {
      "ayılmalısan": {
        "Form": "vacib",
        "Person-Number": "2_sing"
      }
    },
    {
      "ayılasısan": {
        "Form": "lazım",
        "Person-Number": "2_sing"
      }
    },
    {
      "ayılsan": {
        "Form": "şərt",
        "Person-Number": "2_sing"
      }
    },
    {
      "ayılmağın": {
        "Form": "inf",
        "Case": "gen"
      }
    },
    {
      "ayılmışdı": {
        "Form": "-mişdi_past",
        "Person-Number": "3_sing"
      }
    },
    {
      "ayıldı": {
        "Form": "-di_past",
        "Person-Number": "3_sing"
      }
    },
    {
      "ayılır": {
        "Form": "present",
        "Person-Number": "3_sing"
      }
    },
    {
      "ayılacaq": {
        "Form": "fut_def",
        "Person-Number": "3_sing"
      }
    },
    {
      "ayılar": {
        "Form": "fut_indef",
        "Person-Number": "3_sing"
      }
    },
    {
      "ayılsın": {
        "Form": "imp",
        "Person-Number": "3_sing"
      }
    },
    {
      "ayıla": {
        "Form": "arzu",
        "Person-Number": "3_sing"
      }
    },
    {
      "ayılmalıdır": {
        "Form": "vacib",
        "Person-Number": "3_sing"
      }
    },
    {
      "ayılasıdır": {
        "Form": "lazım",
        "Person-Number": "3_sing"
      }
    },
    {
      "ayılsa": {
        "Form": "şərt",
        "Person-Number": "3_sing"
      }
    },
    {
      "ayılmağa": {
        "Form": "inf",
        "Case": "dat"
      }
    },
    {
      "ayılmışdıq": {
        "Form": "-mişdi_past",
        "Person-Number": "1_plur"
      }
    },
    {
      "ayıldıq": {
        "Form": "-di_past",
        "Person-Number": "1_plur"
      }
    },
    {
      "ayılırıq": {
        "Form": "present",
        "Person-Number": "1_plur"
      }
    },
    {
      "ayılacağıq": {
        "Form": "fut_def",
        "Person-Number": "1_plur"
      }
    },
    {
      "ayılarıq": {
        "Form": "fut_indef",
        "Person-Number": "1_plur"
      }
    },
    {
      "ayılaq": {
        "Form": "imp",
        "Person-Number": "1_plur"
      }
    },
    {
      "ayılaq": {
        "Form": "arzu",
        "Person-Number": "1_plur"
      }
    },
    {
      "ayılmalıyıq": {
        "Form": "vacib",
        "Person-Number": "1_plur"
      }
    },
    {
      "ayılasıyıq": {
        "Form": "lazım",
        "Person-Number": "1_plur"
      }
    },
    {
      "ayılsaq": {
        "Form": "şərt",
        "Person-Number": "1_plur"
      }
    },
    {
      "ayılmağı": {
        "Form": "inf",
        "Case": "acc"
      }
    },
    {
      "ayılmışdınız": {
        "Form": "-mişdi_past",
        "Person-Number": "2_plur"
      }
    },
    {
      "ayıldınız": {
        "Form": "-di_past",
        "Person-Number": "2_plur"
      }
    },
    {
      "ayılırsınız": {
        "Form": "present",
        "Person-Number": "2_plur"
      }
    },
    {
      "ayılacaqsınız": {
        "Form": "fut_def",
        "Person-Number": "2_plur"
      }
    },
    {
      "ayılarsınız": {
        "Form": "fut_indef",
        "Person-Number": "2_plur"
      }
    },
    {
      "ayılasınız": {
        "Form": "imp",
        "Person-Number": "2_plur"
      }
    },
    {
      "ayılasınız": {
        "Form": "arzu",
        "Person-Number": "2_plur"
      }
    },
    {
      "ayılmalısınız": {
        "Form": "vacib",
        "Person-Number": "2_plur"
      }
    },
    {
      "ayılasısınız": {
        "Form": "lazım",
        "Person-Number": "2_plur"
      }
    },
    {
      "ayılsanız": {
        "Form": "şərt",
        "Person-Number": "2_plur"
      }
    },
    {
      "ayılmaqda": {
        "Form": "inf",
        "Case": "loc"
      }
    },
    {
      "ayılmışdılar": {
        "Form": "-mişdi_past",
        "Person-Number": "3_plur"
      }
    },
    {
      "ayıldılar": {
        "Form": "-di_past",
        "Person-Number": "3_plur"
      }
    },
    {
      "ayılırlar": {
        "Form": "present",
        "Person-Number": "3_plur"
      }
    },
    {
      "ayılacaqlar": {
        "Form": "fut_def",
        "Person-Number": "3_plur"
      }
    },
    {
      "ayılarlar": {
        "Form": "fut_indef",
        "Person-Number": "3_plur"
      }
    },
    {
      "ayılsınlar": {
        "Form": "imp",
        "Person-Number": "3_plur"
      }
    },
    {
      "ayılalar": {
        "Form": "arzu",
        "Person-Number": "3_plur"
      }
    },
    {
      "ayılmalıdırlar": {
        "Form": "vacib",
        "Person-Number": "3_plur"
      }
    },
    {
      "ayılasıdır": {
        "Form": "lazım",
        "Person-Number": "3_plur"
      }
    },
    {
      "ayılsalar": {
        "Form": "şərt",
        "Person-Number": "3_plur"
      }
    },
    {
      "ayılmaqdan": {
        "Form": "inf",
        "Case": "abl"
      }
    }
  ],
  "ayrılmaq": [
    {
      "ayrılmışdım": {
        "Form": "-mişdi_past",
        "Person-Number": "1_sing"
      }
    },
    {
      "ayrıldım": {
        "Form": "-di_past",
        "Person-Number": "1_sing"
      }
    },
    {
      "ayrılıram": {
        "Form": "present",
        "Person-Number": "1_sing"
      }
    },
    {
      "ayrılacağam": {
        "Form": "fut_def",
        "Person-Number": "1_sing"
      }
    },
    {
      "ayrılaram": {
        "Form": "fut_indef",
        "Person-Number": "1_sing"
      }
    },
    {
      "ayrılım": {
        "Form": "imp",
        "Person-Number": "1_sing"
      }
    },
    {
      "ayrılam": {
        "Form": "arzu",
        "Person-Number": "1_sing"
      }
    },
    {
      "ayrılmalıyam": {
        "Form": "vacib",
        "Person-Number": "1_sing"
      }
    },
    {
      "ayrılasıyam": {
        "Form": "lazım",
        "Person-Number": "1_sing"
      }
    },
    {
      "ayrılsam": {
        "Form": "şərt",
        "Person-Number": "1_sing"
      }
    },
    {
      "ayrılmaq": {
        "Form": "inf",
        "Case": "nom"
      }
    },
    {
      "ayrılmışdın": {
        "Form": "-mişdi_past",
        "Person-Number": "2_sing"
      }
    },
    {
      "ayrıldın": {
        "Form": "-di_past",
        "Person-Number": "2_sing"
      }
    },
    {
      "ayrılırsan": {
        "Form": "present",
        "Person-Number": "2_sing"
      }
    },
    {
      "ayrılacaqsan": {
        "Form": "fut_def",
        "Person-Number": "2_sing"
      }
    },
    {
      "ayrılarsan": {
        "Form": "fut_indef",
        "Person-Number": "2_sing"
      }
    },
    {
      "ayrıl": {
        "Form": "imp",
        "Person-Number": "2_sing"
      }
    },
    {
      "ayrılasan": {
        "Form": "arzu",
        "Person-Number": "2_sing"
      }
    },
    {
      "ayrılmalısan": {
        "Form": "vacib",
        "Person-Number": "2_sing"
      }
    },
    {
      "ayrılasısan": {
        "Form": "lazım",
        "Person-Number": "2_sing"
      }
    },
    {
      "ayrılsan": {
        "Form": "şərt",
        "Person-Number": "2_sing"
      }
    },
    {
      "ayrılmağın": {
        "Form": "inf",
        "Case": "gen"
      }
    },
    {
      "ayrılmışdı": {
        "Form": "-mişdi_past",
        "Person-Number": "3_sing"
      }
    },
    {
      "ayrıldı": {
        "Form": "-di_past",
        "Person-Number": "3_sing"
      }
    },
    {
      "ayrılır": {
        "Form": "present",
        "Person-Number": "3_sing"
      }
    },
    {
      "ayrılacaq": {
        "Form": "fut_def",
        "Person-Number": "3_sing"
      }
    },
    {
      "ayrılar": {
        "Form": "fut_indef",
        "Person-Number": "3_sing"
      }
    },
    {
      "ayrılsın": {
        "Form": "imp",
        "Person-Number": "3_sing"
      }
    },
    {
      "ayrıla": {
        "Form": "arzu",
        "Person-Number": "3_sing"
      }
    },
    {
      "ayrılmalıdır": {
        "Form": "vacib",
        "Person-Number": "3_sing"
      }
    },
    {
      "ayrılasıdır": {
        "Form": "lazım",
        "Person-Number": "3_sing"
      }
    },
    {
      "ayrılsa": {
        "Form": "şərt",
        "Person-Number": "3_sing"
      }
    },
    {
      "ayrılmağa": {
        "Form": "inf",
        "Case": "dat"
      }
    },
    {
      "ayrılmışdıq": {
        "Form": "-mişdi_past",
        "Person-Number": "1_plur"
      }
    },
    {
      "ayrıldıq": {
        "Form": "-di_past",
        "Person-Number": "1_plur"
      }
    },
    {
      "ayrılırıq": {
        "Form": "present",
        "Person-Number": "1_plur"
      }
    },
    {
      "ayrılacağıq": {
        "Form": "fut_def",
        "Person-Number": "1_plur"
      }
    },
    {
      "ayrılarıq": {
        "Form": "fut_indef",
        "Person-Number": "1_plur"
      }
    },
    {
      "ayrılaq": {
        "Form": "imp",
        "Person-Number": "1_plur"
      }
    },
    {
      "ayrılaq": {
        "Form": "arzu",
        "Person-Number": "1_plur"
      }
    },
    {
      "ayrılmalıyıq": {
        "Form": "vacib",
        "Person-Number": "1_plur"
      }
    },
    {
      "ayrılasıyıq": {
        "Form": "lazım",
        "Person-Number": "1_plur"
      }
    },
    {
      "ayrılsaq": {
        "Form": "şərt",
        "Person-Number": "1_plur"
      }
    },
    {
      "ayrılmağı": {
        "Form": "inf",
        "Case": "acc"
      }
    },
    {
      "ayrılmışdınız": {
        "Form": "-mişdi_past",
        "Person-Number": "2_plur"
      }
    },
    {
      "ayrıldınız": {
        "Form": "-di_past",
        "Person-Number": "2_plur"
      }
    },
    {
      "ayrılırsınız": {
        "Form": "present",
        "Person-Number": "2_plur"
      }
    },
    {
      "ayrılacaqsınız": {
        "Form": "fut_def",
        "Person-Number": "2_plur"
      }
    },
    {
      "ayrılarsınız": {
        "Form": "fut_indef",
        "Person-Number": "2_plur"
      }
    },
    {
      "ayrılasınız": {
        "Form": "imp",
        "Person-Number": "2_plur"
      }
    },
    {
      "ayrılasınız": {
        "Form": "arzu",
        "Person-Number": "2_plur"
      }
    },
    {
      "ayrılmalısınız": {
        "Form": "vacib",
        "Person-Number": "2_plur"
      }
    },
    {
      "ayrılasısınız": {
        "Form": "lazım",
        "Person-Number": "2_plur"
      }
    },
    {
      "ayrılsanız": {
        "Form": "şərt",
        "Person-Number": "2_plur"
      }
    },
    {
      "ayrılmaqda": {
        "Form": "inf",
        "Case": "loc"
      }
    },
    {
      "ayrılmışdılar": {
        "Form": "-mişdi_past",
        "Person-Number": "3_plur"
      }
    },
    {
      "ayrıldılar": {
        "Form": "-di_past",
        "Person-Number": "3_plur"
      }
    },
    {
      "ayrılırlar": {
        "Form": "present",
        "Person-Number": "3_plur"
      }
    },
    {
      "ayrılacaqlar": {
        "Form": "fut_def",
        "Person-Number": "3_plur"
      }
    },
    {
      "ayrılarlar": {
        "Form": "fut_indef",
        "Person-Number": "3_plur"
      }
    },
    {
      "ayrılsınlar": {
        "Form": "imp",
        "Person-Number": "3_plur"
      }
    },
    {
      "ayrılalar": {
        "Form": "arzu",
        "Person-Number": "3_plur"
      }
    },
    {
      "ayrılmalıdırlar": {
        "Form": "vacib",
        "Person-Number": "3_plur"
      }
    },
    {
      "ayrılasıdır": {
        "Form": "lazım",
        "Person-Number": "3_plur"
      }
    },
    {
      "ayrılsalar": {
        "Form": "şərt",
        "Person-Number": "3_plur"
      }
    },
    {
      "ayrılmaqdan": {
        "Form": "inf",
        "Case": "abl"
      }
    }
  ],
  "azaltmaq": [
    {
      "azaltmışdım": {
        "Form": "-mişdi_past",
        "Person-Number": "1_sing"
      }
    },
    {
      "azaltdım": {
        "Form": "-di_past",
        "Person-Number": "1_sing"
      }
    },
    {
      "azaldıram": {
        "Form": "present",
        "Person-Number": "1_sing"
      }
    },
    {
      "azaldacağam": {
        "Form": "fut_def",
        "Person-Number": "1_sing"
      }
    },
    {
      "azaldaram": {
        "Form": "fut_indef",
        "Person-Number": "1_sing"
      }
    },
    {
      "azaldım": {
        "Form": "imp",
        "Person-Number": "1_sing"
      }
    },
    {
      "azaldam": {
        "Form": "arzu",
        "Person-Number": "1_sing"
      }
    },
    {
      "azaltmalıyam": {
        "Form": "vacib",
        "Person-Number": "1_sing"
      }
    },
    {
      "azaldasıyam": {
        "Form": "lazım",
        "Person-Number": "1_sing"
      }
    },
    {
      "azaltsam": {
        "Form": "şərt",
        "Person-Number": "1_sing"
      }
    },
    {
      "azaltmaq": {
        "Form": "inf",
        "Case": "nom"
      }
    },
    {
      "azaltmışdın": {
        "Form": "-mişdi_past",
        "Person-Number": "2_sing"
      }
    },
    {
      "azaltdın": {
        "Form": "-di_past",
        "Person-Number": "2_sing"
      }
    },
    {
      "azaldırsan": {
        "Form": "present",
        "Person-Number": "2_sing"
      }
    },
    {
      "azaldacaqsan": {
        "Form": "fut_def",
        "Person-Number": "2_sing"
      }
    },
    {
      "azaldarsan": {
        "Form": "fut_indef",
        "Person-Number": "2_sing"
      }
    },
    {
      "azalt": {
        "Form": "imp",
        "Person-Number": "2_sing"
      }
    },
    {
      "azaldasan": {
        "Form": "arzu",
        "Person-Number": "2_sing"
      }
    },
    {
      "azaltmalısan": {
        "Form": "vacib",
        "Person-Number": "2_sing"
      }
    },
    {
      "azaldasısan": {
        "Form": "lazım",
        "Person-Number": "2_sing"
      }
    },
    {
      "azaltsan": {
        "Form": "şərt",
        "Person-Number": "2_sing"
      }
    },
    {
      "azaltmağın": {
        "Form": "inf",
        "Case": "gen"
      }
    },
    {
      "azaltmışdı": {
        "Form": "-mişdi_past",
        "Person-Number": "3_sing"
      }
    },
    {
      "azaltdı": {
        "Form": "-di_past",
        "Person-Number": "3_sing"
      }
    },
    {
      "azaldır": {
        "Form": "present",
        "Person-Number": "3_sing"
      }
    },
    {
      "azaldacaq": {
        "Form": "fut_def",
        "Person-Number": "3_sing"
      }
    },
    {
      "azaldar": {
        "Form": "fut_indef",
        "Person-Number": "3_sing"
      }
    },
    {
      "azaltsın": {
        "Form": "imp",
        "Person-Number": "3_sing"
      }
    },
    {
      "azalda": {
        "Form": "arzu",
        "Person-Number": "3_sing"
      }
    },
    {
      "azaltmalıdır": {
        "Form": "vacib",
        "Person-Number": "3_sing"
      }
    },
    {
      "azaldasıdır": {
        "Form": "lazım",
        "Person-Number": "3_sing"
      }
    },
    {
      "azaltsa": {
        "Form": "şərt",
        "Person-Number": "3_sing"
      }
    },
    {
      "azaltmağa": {
        "Form": "inf",
        "Case": "dat"
      }
    },
    {
      "azaltmışdıq": {
        "Form": "-mişdi_past",
        "Person-Number": "1_plur"
      }
    },
    {
      "azaltdıq": {
        "Form": "-di_past",
        "Person-Number": "1_plur"
      }
    },
    {
      "azaldırıq": {
        "Form": "present",
        "Person-Number": "1_plur"
      }
    },
    {
      "azaldacağıq": {
        "Form": "fut_def",
        "Person-Number": "1_plur"
      }
    },
    {
      "azaldarıq": {
        "Form": "fut_indef",
        "Person-Number": "1_plur"
      }
    },
    {
      "azaldaq": {
        "Form": "imp",
        "Person-Number": "1_plur"
      }
    },
    {
      "azaldaq": {
        "Form": "arzu",
        "Person-Number": "1_plur"
      }
    },
    {
      "azaltmalıyıq": {
        "Form": "vacib",
        "Person-Number": "1_plur"
      }
    },
    {
      "azaldasıyıq": {
        "Form": "lazım",
        "Person-Number": "1_plur"
      }
    },
    {
      "azaltsaq": {
        "Form": "şərt",
        "Person-Number": "1_plur"
      }
    },
    {
      "azaltmağı": {
        "Form": "inf",
        "Case": "acc"
      }
    },
    {
      "azaltmışdınız": {
        "Form": "-mişdi_past",
        "Person-Number": "2_plur"
      }
    },
    {
      "azaltdınız": {
        "Form": "-di_past",
        "Person-Number": "2_plur"
      }
    },
    {
      "azaldırsınız": {
        "Form": "present",
        "Person-Number": "2_plur"
      }
    },
    {
      "azaldacaqsınız": {
        "Form": "fut_def",
        "Person-Number": "2_plur"
      }
    },
    {
      "azaldarsınız": {
        "Form": "fut_indef",
        "Person-Number": "2_plur"
      }
    },
    {
      "azaldasınız": {
        "Form": "imp",
        "Person-Number": "2_plur"
      }
    },
    {
      "azaldasınız": {
        "Form": "arzu",
        "Person-Number": "2_plur"
      }
    },
    {
      "azaltmalısınız": {
        "Form": "vacib",
        "Person-Number": "2_plur"
      }
    },
    {
      "azaldasısınız": {
        "Form": "lazım",
        "Person-Number": "2_plur"
      }
    },
    {
      "azaltsanız": {
        "Form": "şərt",
        "Person-Number": "2_plur"
      }
    },
    {
      "azaltmaqda": {
        "Form": "inf",
        "Case": "loc"
      }
    },
    {
      "azaltmışdılar": {
        "Form": "-mişdi_past",
        "Person-Number": "3_plur"
      }
    },
    {
      "azaltdılar": {
        "Form": "-di_past",
        "Person-Number": "3_plur"
      }
    },
    {
      "azaldırlar": {
        "Form": "present",
        "Person-Number": "3_plur"
      }
    },
    {
      "azaldacaqlar": {
        "Form": "fut_def",
        "Person-Number": "3_plur"
      }
    },
    {
      "azaldarlar": {
        "Form": "fut_indef",
        "Person-Number": "3_plur"
      }
    },
    {
      "azaltsınlar": {
        "Form": "imp",
        "Person-Number": "3_plur"
      }
    },
    {
      "azaldalar": {
        "Form": "arzu",
        "Person-Number": "3_plur"
      }
    },
    {
      "azaltmalıdırlar": {
        "Form": "vacib",
        "Person-Number": "3_plur"
      }
    },
    {
      "azaldasıdırlar": {
        "Form": "lazım",
        "Person-Number": "3_plur"
      }
    },
    {
      "azaltsalar": {
        "Form": "şərt",
        "Person-Number": "3_plur"
      }
    },
    {
      "azaltmaqdan": {
        "Form": "inf",
        "Case": "abl"
      }
    }
  ],
  "azmaq": [
    {
      "azmışdım": {
        "Form": "-mişdi_past",
        "Person-Number": "1_sing"
      }
    },
    {
      "azdım": {
        "Form": "-di_past",
        "Person-Number": "1_sing"
      }
    },
    {
      "azıram": {
        "Form": "present",
        "Person-Number": "1_sing"
      }
    },
    {
      "azacağam": {
        "Form": "fut_def",
        "Person-Number": "1_sing"
      }
    },
    {
      "azaram": {
        "Form": "fut_indef",
        "Person-Number": "1_sing"
      }
    },
    {
      "azım": {
        "Form": "imp",
        "Person-Number": "1_sing"
      }
    },
    {
      "azam": {
        "Form": "arzu",
        "Person-Number": "1_sing"
      }
    },
    {
      "azmalıyam": {
        "Form": "vacib",
        "Person-Number": "1_sing"
      }
    },
    {
      "azasıyam": {
        "Form": "lazım",
        "Person-Number": "1_sing"
      }
    },
    {
      "azsam": {
        "Form": "şərt",
        "Person-Number": "1_sing"
      }
    },
    {
      "azmaq": {
        "Form": "inf",
        "Case": "nom"
      }
    },
    {
      "azmışdın": {
        "Form": "-mişdi_past",
        "Person-Number": "2_sing"
      }
    },
    {
      "azdın": {
        "Form": "-di_past",
        "Person-Number": "2_sing"
      }
    },
    {
      "azırsan": {
        "Form": "present",
        "Person-Number": "2_sing"
      }
    },
    {
      "azacaqsan": {
        "Form": "fut_def",
        "Person-Number": "2_sing"
      }
    },
    {
      "azarsan": {
        "Form": "fut_indef",
        "Person-Number": "2_sing"
      }
    },
    {
      "az": {
        "Form": "imp",
        "Person-Number": "2_sing"
      }
    },
    {
      "azasan": {
        "Form": "arzu",
        "Person-Number": "2_sing"
      }
    },
    {
      "azmalısan": {
        "Form": "vacib",
        "Person-Number": "2_sing"
      }
    },
    {
      "azasısan": {
        "Form": "lazım",
        "Person-Number": "2_sing"
      }
    },
    {
      "azsan": {
        "Form": "şərt",
        "Person-Number": "2_sing"
      }
    },
    {
      "azmağın": {
        "Form": "inf",
        "Case": "gen"
      }
    },
    {
      "azmışdı": {
        "Form": "-mişdi_past",
        "Person-Number": "3_sing"
      }
    },
    {
      "azdı": {
        "Form": "-di_past",
        "Person-Number": "3_sing"
      }
    },
    {
      "azır": {
        "Form": "present",
        "Person-Number": "3_sing"
      }
    },
    {
      "azacaq": {
        "Form": "fut_def",
        "Person-Number": "3_sing"
      }
    },
    {
      "azar": {
        "Form": "fut_indef",
        "Person-Number": "3_sing"
      }
    },
    {
      "azsın": {
        "Form": "imp",
        "Person-Number": "3_sing"
      }
    },
    {
      "aza": {
        "Form": "arzu",
        "Person-Number": "3_sing"
      }
    },
    {
      "azmalıdır": {
        "Form": "vacib",
        "Person-Number": "3_sing"
      }
    },
    {
      "azasıdır": {
        "Form": "lazım",
        "Person-Number": "3_sing"
      }
    },
    {
      "azsa": {
        "Form": "şərt",
        "Person-Number": "3_sing"
      }
    },
    {
      "azmağa": {
        "Form": "inf",
        "Case": "dat"
      }
    },
    {
      "azmışdıq": {
        "Form": "-mişdi_past",
        "Person-Number": "1_plur"
      }
    },
    {
      "azdıq": {
        "Form": "-di_past",
        "Person-Number": "1_plur"
      }
    },
    {
      "azırıq": {
        "Form": "present",
        "Person-Number": "1_plur"
      }
    },
    {
      "azacağıq": {
        "Form": "fut_def",
        "Person-Number": "1_plur"
      }
    },
    {
      "azarıq": {
        "Form": "fut_indef",
        "Person-Number": "1_plur"
      }
    },
    {
      "azaq": {
        "Form": "imp",
        "Person-Number": "1_plur"
      }
    },
    {
      "azaq": {
        "Form": "arzu",
        "Person-Number": "1_plur"
      }
    },
    {
      "azmalıyıq": {
        "Form": "vacib",
        "Person-Number": "1_plur"
      }
    },
    {
      "azasıyıq": {
        "Form": "lazım",
        "Person-Number": "1_plur"
      }
    },
    {
      "azsaq": {
        "Form": "şərt",
        "Person-Number": "1_plur"
      }
    },
    {
      "azmağı": {
        "Form": "inf",
        "Case": "acc"
      }
    },
    {
      "azmışdınız": {
        "Form": "-mişdi_past",
        "Person-Number": "2_plur"
      }
    },
    {
      "azdınız": {
        "Form": "-di_past",
        "Person-Number": "2_plur"
      }
    },
    {
      "azırsınız": {
        "Form": "present",
        "Person-Number": "2_plur"
      }
    },
    {
      "azacaqsınız": {
        "Form": "fut_def",
        "Person-Number": "2_plur"
      }
    },
    {
      "azarsınız": {
        "Form": "fut_indef",
        "Person-Number": "2_plur"
      }
    },
    {
      "azasınız": {
        "Form": "imp",
        "Person-Number": "2_plur"
      }
    },
    {
      "azasınız": {
        "Form": "arzu",
        "Person-Number": "2_plur"
      }
    },
    {
      "azmalısınız": {
        "Form": "vacib",
        "Person-Number": "2_plur"
      }
    },
    {
      "azasısınız": {
        "Form": "lazım",
        "Person-Number": "2_plur"
      }
    },
    {
      "azsanız": {
        "Form": "şərt",
        "Person-Number": "2_plur"
      }
    },
    {
      "azmaqda": {
        "Form": "inf",
        "Case": "loc"
      }
    },
    {
      "azmışdılar": {
        "Form": "-mişdi_past",
        "Person-Number": "3_plur"
      }
    },
    {
      "azdılar": {
        "Form": "-di_past",
        "Person-Number": "3_plur"
      }
    },
    {
      "azırlar": {
        "Form": "present",
        "Person-Number": "3_plur"
      }
    },
    {
      "azacaqlar": {
        "Form": "fut_def",
        "Person-Number": "3_plur"
      }
    },
    {
      "azarlar": {
        "Form": "fut_indef",
        "Person-Number": "3_plur"
      }
    },
    {
      "azsınlar": {
        "Form": "imp",
        "Person-Number": "3_plur"
      }
    },
    {
      "azalar": {
        "Form": "arzu",
        "Person-Number": "3_plur"
      }
    },
    {
      "azmalıdırlar": {
        "Form": "vacib",
        "Person-Number": "3_plur"
      }
    },
    {
      "azasıdır": {
        "Form": "lazım",
        "Person-Number": "3_plur"
      }
    },
    {
      "azsalar": {
        "Form": "şərt",
        "Person-Number": "3_plur"
      }
    },
    {
      "azmaqdan": {
        "Form": "inf",
        "Case": "abl"
      }
    }
  ],
  "açmaq": [
    {
      "açmışdım": {
        "Form": "-mişdi_past",
        "Person-Number": "1_sing"
      }
    },
    {
      "açdım": {
        "Form": "-di_past",
        "Person-Number": "1_sing"
      }
    },
    {
      "açıram": {
        "Form": "present",
        "Person-Number": "1_sing"
      }
    },
    {
      "açacağam": {
        "Form": "fut_def",
        "Person-Number": "1_sing"
      }
    },
    {
      "açaram": {
        "Form": "fut_indef",
        "Person-Number": "1_sing"
      }
    },
    {
      "açım": {
        "Form": "imp",
        "Person-Number": "1_sing"
      }
    },
    {
      "açam": {
        "Form": "arzu",
        "Person-Number": "1_sing"
      }
    },
    {
      "açmalıyam": {
        "Form": "vacib",
        "Person-Number": "1_sing"
      }
    },
    {
      "açasıyam": {
        "Form": "lazım",
        "Person-Number": "1_sing"
      }
    },
    {
      "açsam": {
        "Form": "şərt",
        "Person-Number": "1_sing"
      }
    },
    {
      "açmaq": {
        "Form": "inf",
        "Case": "nom"
      }
    },
    {
      "açmışdın": {
        "Form": "-mişdi_past",
        "Person-Number": "2_sing"
      }
    },
    {
      "açdın": {
        "Form": "-di_past",
        "Person-Number": "2_sing"
      }
    },
    {
      "açırsan": {
        "Form": "present",
        "Person-Number": "2_sing"
      }
    },
    {
      "açacaqsan": {
        "Form": "fut_def",
        "Person-Number": "2_sing"
      }
    },
    {
      "açarsan": {
        "Form": "fut_indef",
        "Person-Number": "2_sing"
      }
    },
    {
      "aç": {
        "Form": "imp",
        "Person-Number": "2_sing"
      }
    },
    {
      "açasan": {
        "Form": "arzu",
        "Person-Number": "2_sing"
      }
    },
    {
      "açmalısan": {
        "Form": "vacib",
        "Person-Number": "2_sing"
      }
    },
    {
      "açasısan": {
        "Form": "lazım",
        "Person-Number": "2_sing"
      }
    },
    {
      "açsan": {
        "Form": "şərt",
        "Person-Number": "2_sing"
      }
    },
    {
      "açmağın": {
        "Form": "inf",
        "Case": "gen"
      }
    },
    {
      "açmışdı": {
        "Form": "-mişdi_past",
        "Person-Number": "3_sing"
      }
    },
    {
      "açdı": {
        "Form": "-di_past",
        "Person-Number": "3_sing"
      }
    },
    {
      "açır": {
        "Form": "present",
        "Person-Number": "3_sing"
      }
    },
    {
      "açacaq": {
        "Form": "fut_def",
        "Person-Number": "3_sing"
      }
    },
    {
      "açar": {
        "Form": "fut_indef",
        "Person-Number": "3_sing"
      }
    },
    {
      "açsın": {
        "Form": "imp",
        "Person-Number": "3_sing"
      }
    },
    {
      "aça": {
        "Form": "arzu",
        "Person-Number": "3_sing"
      }
    },
    {
      "açmalıdır": {
        "Form": "vacib",
        "Person-Number": "3_sing"
      }
    },
    {
      "açasıdır": {
        "Form": "lazım",
        "Person-Number": "3_sing"
      }
    },
    {
      "açsa": {
        "Form": "şərt",
        "Person-Number": "3_sing"
      }
    },
    {
      "açmağa": {
        "Form": "inf",
        "Case": "dat"
      }
    },
    {
      "açmışdıq": {
        "Form": "-mişdi_past",
        "Person-Number": "1_plur"
      }
    },
    {
      "açdıq": {
        "Form": "-di_past",
        "Person-Number": "1_plur"
      }
    },
    {
      "açırıq": {
        "Form": "present",
        "Person-Number": "1_plur"
      }
    },
    {
      "açacağıq": {
        "Form": "fut_def",
        "Person-Number": "1_plur"
      }
    },
    {
      "açarıq": {
        "Form": "fut_indef",
        "Person-Number": "1_plur"
      }
    },
    {
      "açaq": {
        "Form": "imp",
        "Person-Number": "1_plur"
      }
    },
    {
      "açaq": {
        "Form": "arzu",
        "Person-Number": "1_plur"
      }
    },
    {
      "açmalıyıq": {
        "Form": "vacib",
        "Person-Number": "1_plur"
      }
    },
    {
      "açasıyıq": {
        "Form": "lazım",
        "Person-Number": "1_plur"
      }
    },
    {
      "açsaq": {
        "Form": "şərt",
        "Person-Number": "1_plur"
      }
    },
    {
      "açmağı": {
        "Form": "inf",
        "Case": "acc"
      }
    },
    {
      "açmışdınız": {
        "Form": "-mişdi_past",
        "Person-Number": "2_plur"
      }
    },
    {
      "açdınız": {
        "Form": "-di_past",
        "Person-Number": "2_plur"
      }
    },
    {
      "açırsınız": {
        "Form": "present",
        "Person-Number": "2_plur"
      }
    },
    {
      "açacaqsınız": {
        "Form": "fut_def",
        "Person-Number": "2_plur"
      }
    },
    {
      "açarsınız": {
        "Form": "fut_indef",
        "Person-Number": "2_plur"
      }
    },
    {
      "açasınız": {
        "Form": "imp",
        "Person-Number": "2_plur"
      }
    },
    {
      "açasınız": {
        "Form": "arzu",
        "Person-Number": "2_plur"
      }
    },
    {
      "açmalısınız": {
        "Form": "vacib",
        "Person-Number": "2_plur"
      }
    },
    {
      "açasısınız": {
        "Form": "lazım",
        "Person-Number": "2_plur"
      }
    },
    {
      "açsanız": {
        "Form": "şərt",
        "Person-Number": "2_plur"
      }
    },
    {
      "açmaqda": {
        "Form": "inf",
        "Case": "loc"
      }
    },
    {
      "açmışdılar": {
        "Form": "-mişdi_past",
        "Person-Number": "3_plur"
      }
    },
    {
      "açdılar": {
        "Form": "-di_past",
        "Person-Number": "3_plur"
      }
    },
    {
      "açırlar": {
        "Form": "present",
        "Person-Number": "3_plur"
      }
    },
    {
      "açacaqlar": {
        "Form": "fut_def",
        "Person-Number": "3_plur"
      }
    },
    {
      "açarlar": {
        "Form": "fut_indef",
        "Person-Number": "3_plur"
      }
    },
    {
      "açsınlar": {
        "Form": "imp",
        "Person-Number": "3_plur"
      }
    },
    {
      "açalar": {
        "Form": "arzu",
        "Person-Number": "3_plur"
      }
    },
    {
      "açmalıdırlar": {
        "Form": "vacib",
        "Person-Number": "3_plur"
      }
    },
    {
      "açasıdır": {
        "Form": "lazım",
        "Person-Number": "3_plur"
      }
    },
    {
      "açsalar": {
        "Form": "şərt",
        "Person-Number": "3_plur"
      }
    },
    {
      "açmaqdan": {
        "Form": "inf",
        "Case": "abl"
      }
    }
  ],
  "ağartmaq": [
    {
      "ağartmışdım": {
        "Form": "-mişdi_past",
        "Person-Number": "1_sing"
      }
    },
    {
      "ağartdım": {
        "Form": "-di_past",
        "Person-Number": "1_sing"
      }
    },
    {
      "ağardıram": {
        "Form": "present",
        "Person-Number": "1_sing"
      }
    },
    {
      "ağardacağam": {
        "Form": "fut_def",
        "Person-Number": "1_sing"
      }
    },
    {
      "ağardaram": {
        "Form": "fut_indef",
        "Person-Number": "1_sing"
      }
    },
    {
      "ağardım": {
        "Form": "imp",
        "Person-Number": "1_sing"
      }
    },
    {
      "ağardam": {
        "Form": "arzu",
        "Person-Number": "1_sing"
      }
    },
    {
      "ağartmalıyam": {
        "Form": "vacib",
        "Person-Number": "1_sing"
      }
    },
    {
      "ağardasıyam": {
        "Form": "lazım",
        "Person-Number": "1_sing"
      }
    },
    {
      "ağartsam": {
        "Form": "şərt",
        "Person-Number": "1_sing"
      }
    },
    {
      "ağartmaq": {
        "Form": "inf",
        "Case": "nom"
      }
    },
    {
      "ağartmışdın": {
        "Form": "-mişdi_past",
        "Person-Number": "2_sing"
      }
    },
    {
      "ağartdın": {
        "Form": "-di_past",
        "Person-Number": "2_sing"
      }
    },
    {
      "ağardırsan": {
        "Form": "present",
        "Person-Number": "2_sing"
      }
    },
    {
      "ağardacaqsan": {
        "Form": "fut_def",
        "Person-Number": "2_sing"
      }
    },
    {
      "ağardarsan": {
        "Form": "fut_indef",
        "Person-Number": "2_sing"
      }
    },
    {
      "ağart": {
        "Form": "imp",
        "Person-Number": "2_sing"
      }
    },
    {
      "ağardasan": {
        "Form": "arzu",
        "Person-Number": "2_sing"
      }
    },
    {
      "ağartmalısan": {
        "Form": "vacib",
        "Person-Number": "2_sing"
      }
    },
    {
      "ağardasısan": {
        "Form": "lazım",
        "Person-Number": "2_sing"
      }
    },
    {
      "ağartsan": {
        "Form": "şərt",
        "Person-Number": "2_sing"
      }
    },
    {
      "ağartmağın": {
        "Form": "inf",
        "Case": "gen"
      }
    },
    {
      "ağartmışdı": {
        "Form": "-mişdi_past",
        "Person-Number": "3_sing"
      }
    },
    {
      "ağartdı": {
        "Form": "-di_past",
        "Person-Number": "3_sing"
      }
    },
    {
      "ağardır": {
        "Form": "present",
        "Person-Number": "3_sing"
      }
    },
    {
      "ağardacaq": {
        "Form": "fut_def",
        "Person-Number": "3_sing"
      }
    },
    {
      "ağardar": {
        "Form": "fut_indef",
        "Person-Number": "3_sing"
      }
    },
    {
      "ağartsın": {
        "Form": "imp",
        "Person-Number": "3_sing"
      }
    },
    {
      "ağarda": {
        "Form": "arzu",
        "Person-Number": "3_sing"
      }
    },
    {
      "ağartmalıdır": {
        "Form": "vacib",
        "Person-Number": "3_sing"
      }
    },
    {
      "ağardasıdır": {
        "Form": "lazım",
        "Person-Number": "3_sing"
      }
    },
    {
      "ağartsa": {
        "Form": "şərt",
        "Person-Number": "3_sing"
      }
    },
    {
      "ağartmağa": {
        "Form": "inf",
        "Case": "dat"
      }
    },
    {
      "ağartmışdıq": {
        "Form": "-mişdi_past",
        "Person-Number": "1_plur"
      }
    },
    {
      "ağartdıq": {
        "Form": "-di_past",
        "Person-Number": "1_plur"
      }
    },
    {
      "ağardırıq": {
        "Form": "present",
        "Person-Number": "1_plur"
      }
    },
    {
      "ağardacağıq": {
        "Form": "fut_def",
        "Person-Number": "1_plur"
      }
    },
    {
      "ağardarıq": {
        "Form": "fut_indef",
        "Person-Number": "1_plur"
      }
    },
    {
      "ağardaq": {
        "Form": "imp",
        "Person-Number": "1_plur"
      }
    },
    {
      "ağardaq": {
        "Form": "arzu",
        "Person-Number": "1_plur"
      }
    },
    {
      "ağartmalıyıq": {
        "Form": "vacib",
        "Person-Number": "1_plur"
      }
    },
    {
      "ağardasıyıq": {
        "Form": "lazım",
        "Person-Number": "1_plur"
      }
    },
    {
      "ağartsaq": {
        "Form": "şərt",
        "Person-Number": "1_plur"
      }
    },
    {
      "ağartmağı": {
        "Form": "inf",
        "Case": "acc"
      }
    },
    {
      "ağartmışdınız": {
        "Form": "-mişdi_past",
        "Person-Number": "2_plur"
      }
    },
    {
      "ağartdınız": {
        "Form": "-di_past",
        "Person-Number": "2_plur"
      }
    },
    {
      "ağardırsınız": {
        "Form": "present",
        "Person-Number": "2_plur"
      }
    },
    {
      "ağardacaqsınız": {
        "Form": "fut_def",
        "Person-Number": "2_plur"
      }
    },
    {
      "ağardarsınız": {
        "Form": "fut_indef",
        "Person-Number": "2_plur"
      }
    },
    {
      "ağardasınız": {
        "Form": "imp",
        "Person-Number": "2_plur"
      }
    },
    {
      "ağardasınız": {
        "Form": "arzu",
        "Person-Number": "2_plur"
      }
    },
    {
      "ağartmalısınız": {
        "Form": "vacib",
        "Person-Number": "2_plur"
      }
    },
    {
      "ağardasısınız": {
        "Form": "lazım",
        "Person-Number": "2_plur"
      }
    },
    {
      "ağartsanız": {
        "Form": "şərt",
        "Person-Number": "2_plur"
      }
    },
    {
      "ağartmaqda": {
        "Form": "inf",
        "Case": "loc"
      }
    },
    {
      "ağartmışdılar": {
        "Form": "-mişdi_past",
        "Person-Number": "3_plur"
      }
    },
    {
      "ağartdılar": {
        "Form": "-di_past",
        "Person-Number": "3_plur"
      }
    },
    {
      "ağardırlar": {
        "Form": "present",
        "Person-Number": "3_plur"
      }
    },
    {
      "ağardacaqlar": {
        "Form": "fut_def",
        "Person-Number": "3_plur"
      }
    },
    {
      "ağardarlar": {
        "Form": "fut_indef",
        "Person-Number": "3_plur"
      }
    },
    {
      "ağartsınlar": {
        "Form": "imp",
        "Person-Number": "3_plur"
      }
    },
    {
      "ağardalar": {
        "Form": "arzu",
        "Person-Number": "3_plur"
      }
    },
    {
      "ağartmalıdırlar": {
        "Form": "vacib",
        "Person-Number": "3_plur"
      }
    },
    {
      "ağardasıdırlar": {
        "Form": "lazım",
        "Person-Number": "3_plur"
      }
    },
    {
      "ağartsalar": {
        "Form": "şərt",
        "Person-Number": "3_plur"
      }
    },
    {
      "ağartmaqdan": {
        "Form": "inf",
        "Case": "abl"
      }
    }
  ],
  "ağlamaq": [
    {
      "ağlamışdım": {
        "Form": "-mişdi_past",
        "Person-Number": "1_sing"
      }
    },
    {
      "ağladım": {
        "Form": "-di_past",
        "Person-Number": "1_sing"
      }
    },
    {
      "ağlayıram": {
        "Form": "present",
        "Person-Number": "1_sing"
      }
    },
    {
      "ağlayacağam": {
        "Form": "fut_def",
        "Person-Number": "1_sing"
      }
    },
    {
      "ağlayaram": {
        "Form": "fut_indef",
        "Person-Number": "1_sing"
      }
    },
    {
      "ağlayım": {
        "Form": "imp",
        "Person-Number": "1_sing"
      }
    },
    {
      "ağlayım": {
        "Form": "arzu",
        "Person-Number": "1_sing"
      }
    },
    {
      "ağlamalıyam": {
        "Form": "vacib",
        "Person-Number": "1_sing"
      }
    },
    {
      "ağlayasıyam": {
        "Form": "lazım",
        "Person-Number": "1_sing"
      }
    },
    {
      "ağlasam": {
        "Form": "şərt",
        "Person-Number": "1_sing"
      }
    },
    {
      "ağlamaq": {
        "Form": "inf",
        "Case": "nom"
      }
    },
    {
      "ağlamışdın": {
        "Form": "-mişdi_past",
        "Person-Number": "2_sing"
      }
    },
    {
      "ağladın": {
        "Form": "-di_past",
        "Person-Number": "2_sing"
      }
    },
    {
      "ağlayırsan": {
        "Form": "present",
        "Person-Number": "2_sing"
      }
    },
    {
      "ağlayacaqsan": {
        "Form": "fut_def",
        "Person-Number": "2_sing"
      }
    },
    {
      "ağlayarsan": {
        "Form": "fut_indef",
        "Person-Number": "2_sing"
      }
    },
    {
      "ağla": {
        "Form": "imp",
        "Person-Number": "2_sing"
      }
    },
    {
      "ağlayasan": {
        "Form": "arzu",
        "Person-Number": "2_sing"
      }
    },
    {
      "ağlamalısan": {
        "Form": "vacib",
        "Person-Number": "2_sing"
      }
    },
    {
      "ağlayasısan": {
        "Form": "lazım",
        "Person-Number": "2_sing"
      }
    },
    {
      "ağlasan": {
        "Form": "şərt",
        "Person-Number": "2_sing"
      }
    },
    {
      "ağlamağın": {
        "Form": "inf",
        "Case": "gen"
      }
    },
    {
      "ağlamışdı": {
        "Form": "-mişdi_past",
        "Person-Number": "3_sing"
      }
    },
    {
      "ağladı": {
        "Form": "-di_past",
        "Person-Number": "3_sing"
      }
    },
    {
      "ağlayır": {
        "Form": "present",
        "Person-Number": "3_sing"
      }
    },
    {
      "ağlayacaq": {
        "Form": "fut_def",
        "Person-Number": "3_sing"
      }
    },
    {
      "ağlayar": {
        "Form": "fut_indef",
        "Person-Number": "3_sing"
      }
    },
    {
      "ağlasın": {
        "Form": "imp",
        "Person-Number": "3_sing"
      }
    },
    {
      "ağlaya": {
        "Form": "arzu",
        "Person-Number": "3_sing"
      }
    },
    {
      "ağlamalıdır": {
        "Form": "vacib",
        "Person-Number": "3_sing"
      }
    },
    {
      "ağlayasıdır": {
        "Form": "lazım",
        "Person-Number": "3_sing"
      }
    },
    {
      "ağlasa": {
        "Form": "şərt",
        "Person-Number": "3_sing"
      }
    },
    {
      "ağlamağa": {
        "Form": "inf",
        "Case": "dat"
      }
    },
    {
      "ağlamışdıq": {
        "Form": "-mişdi_past",
        "Person-Number": "1_plur"
      }
    },
    {
      "ağladıq": {
        "Form": "-di_past",
        "Person-Number": "1_plur"
      }
    },
    {
      "ağlayırıq": {
        "Form": "present",
        "Person-Number": "1_plur"
      }
    },
    {
      "ağlayacağıq": {
        "Form": "fut_def",
        "Person-Number": "1_plur"
      }
    },
    {
      "ağlayarıq": {
        "Form": "fut_indef",
        "Person-Number": "1_plur"
      }
    },
    {
      "ağlayaq": {
        "Form": "imp",
        "Person-Number": "1_plur"
      }
    },
    {
      "ağlayaq": {
        "Form": "arzu",
        "Person-Number": "1_plur"
      }
    },
    {
      "ağlamalıyıq": {
        "Form": "vacib",
        "Person-Number": "1_plur"
      }
    },
    {
      "ağlayasıyıq": {
        "Form": "lazım",
        "Person-Number": "1_plur"
      }
    },
    {
      "ağlasaq": {
        "Form": "şərt",
        "Person-Number": "1_plur"
      }
    },
    {
      "ağlamağı": {
        "Form": "inf",
        "Case": "acc"
      }
    },
    {
      "ağlamışdınız": {
        "Form": "-mişdi_past",
        "Person-Number": "2_plur"
      }
    },
    {
      "ağladınız": {
        "Form": "-di_past",
        "Person-Number": "2_plur"
      }
    },
    {
      "ağlayırsınız": {
        "Form": "present",
        "Person-Number": "2_plur"
      }
    },
    {
      "ağlayacaqsınız": {
        "Form": "fut_def",
        "Person-Number": "2_plur"
      }
    },
    {
      "ağlayarsınız": {
        "Form": "fut_indef",
        "Person-Number": "2_plur"
      }
    },
    {
      "ağlayasınız": {
        "Form": "imp",
        "Person-Number": "2_plur"
      }
    },
    {
      "ağlayasınız": {
        "Form": "arzu",
        "Person-Number": "2_plur"
      }
    },
    {
      "ağlamalısınız": {
        "Form": "vacib",
        "Person-Number": "2_plur"
      }
    },
    {
      "ağlayasısınız": {
        "Form": "lazım",
        "Person-Number": "2_plur"
      }
    },
    {
      "ağlasanız": {
        "Form": "şərt",
        "Person-Number": "2_plur"
      }
    },
    {
      "ağlamaqda": {
        "Form": "inf",
        "Case": "loc"
      }
    },
    {
      "ağlamışdılar": {
        "Form": "-mişdi_past",
        "Person-Number": "3_plur"
      }
    },
    {
      "ağladılar": {
        "Form": "-di_past",
        "Person-Number": "3_plur"
      }
    },
    {
      "ağlayırlar": {
        "Form": "present",
        "Person-Number": "3_plur"
      }
    },
    {
      "ağlayacaqlar": {
        "Form": "fut_def",
        "Person-Number": "3_plur"
      }
    },
    {
      "ağlayarlar": {
        "Form": "fut_indef",
        "Person-Number": "3_plur"
      }
    },
    {
      "ağlasınlar": {
        "Form": "imp",
        "Person-Number": "3_plur"
      }
    },
    {
      "ağlayalar": {
        "Form": "arzu",
        "Person-Number": "3_plur"
      }
    },
    {
      "ağlamalıdırlar": {
        "Form": "vacib",
        "Person-Number": "3_plur"
      }
    },
    {
      "ağlayasıdır": {
        "Form": "lazım",
        "Person-Number": "3_plur"
      }
    },
    {
      "ağlasalar": {
        "Form": "şərt",
        "Person-Number": "3_plur"
      }
    },
    {
      "ağlamaqdan": {
        "Form": "inf",
        "Case": "abl"
      }
    }
  ],
  "ağlatmaq": [
    {
      "ağlatmışdım": {
        "Form": "-mişdi_past",
        "Person-Number": "1_sing"
      }
    },
    {
      "ağlatdım": {
        "Form": "-di_past",
        "Person-Number": "1_sing"
      }
    },
    {
      "ağladıram": {
        "Form": "present",
        "Person-Number": "1_sing"
      }
    },
    {
      "ağladacağam": {
        "Form": "fut_def",
        "Person-Number": "1_sing"
      }
    },
    {
      "ağladaram": {
        "Form": "fut_indef",
        "Person-Number": "1_sing"
      }
    },
    {
      "ağladım": {
        "Form": "imp",
        "Person-Number": "1_sing"
      }
    },
    {
      "ağladam": {
        "Form": "arzu",
        "Person-Number": "1_sing"
      }
    },
    {
      "ağlatmalıyam": {
        "Form": "vacib",
        "Person-Number": "1_sing"
      }
    },
    {
      "ağladasıyam": {
        "Form": "lazım",
        "Person-Number": "1_sing"
      }
    },
    {
      "ağlatsam": {
        "Form": "şərt",
        "Person-Number": "1_sing"
      }
    },
    {
      "ağlatmaq": {
        "Form": "inf",
        "Case": "nom"
      }
    },
    {
      "ağlatmışdın": {
        "Form": "-mişdi_past",
        "Person-Number": "2_sing"
      }
    },
    {
      "ağlatdın": {
        "Form": "-di_past",
        "Person-Number": "2_sing"
      }
    },
    {
      "ağladırsan": {
        "Form": "present",
        "Person-Number": "2_sing"
      }
    },
    {
      "ağladacaqsan": {
        "Form": "fut_def",
        "Person-Number": "2_sing"
      }
    },
    {
      "ağladarsan": {
        "Form": "fut_indef",
        "Person-Number": "2_sing"
      }
    },
    {
      "ağlat": {
        "Form": "imp",
        "Person-Number": "2_sing"
      }
    },
    {
      "ağladasan": {
        "Form": "arzu",
        "Person-Number": "2_sing"
      }
    },
    {
      "ağlatmalısan": {
        "Form": "vacib",
        "Person-Number": "2_sing"
      }
    },
    {
      "ağladasısan": {
        "Form": "lazım",
        "Person-Number": "2_sing"
      }
    },
    {
      "ağlatsan": {
        "Form": "şərt",
        "Person-Number": "2_sing"
      }
    },
    {
      "ağlatmağın": {
        "Form": "inf",
        "Case": "gen"
      }
    },
    {
      "ağlatmışdı": {
        "Form": "-mişdi_past",
        "Person-Number": "3_sing"
      }
    },
    {
      "ağlatdı": {
        "Form": "-di_past",
        "Person-Number": "3_sing"
      }
    },
    {
      "ağladır": {
        "Form": "present",
        "Person-Number": "3_sing"
      }
    },
    {
      "ağladacaq": {
        "Form": "fut_def",
        "Person-Number": "3_sing"
      }
    },
    {
      "ağladar": {
        "Form": "fut_indef",
        "Person-Number": "3_sing"
      }
    },
    {
      "ağlatsın": {
        "Form": "imp",
        "Person-Number": "3_sing"
      }
    },
    {
      "ağlada": {
        "Form": "arzu",
        "Person-Number": "3_sing"
      }
    },
    {
      "ağlatmalıdır": {
        "Form": "vacib",
        "Person-Number": "3_sing"
      }
    },
    {
      "ağladasıdır": {
        "Form": "lazım",
        "Person-Number": "3_sing"
      }
    },
    {
      "ağlatsa": {
        "Form": "şərt",
        "Person-Number": "3_sing"
      }
    },
    {
      "ağlatmağa": {
        "Form": "inf",
        "Case": "dat"
      }
    },
    {
      "ağlatmışdıq": {
        "Form": "-mişdi_past",
        "Person-Number": "1_plur"
      }
    },
    {
      "ağlatdıq": {
        "Form": "-di_past",
        "Person-Number": "1_plur"
      }
    },
    {
      "ağladırıq": {
        "Form": "present",
        "Person-Number": "1_plur"
      }
    },
    {
      "ağladacağıq": {
        "Form": "fut_def",
        "Person-Number": "1_plur"
      }
    },
    {
      "ağladarıq": {
        "Form": "fut_indef",
        "Person-Number": "1_plur"
      }
    },
    {
      "ağladaq": {
        "Form": "imp",
        "Person-Number": "1_plur"
      }
    },
    {
      "ağladaq": {
        "Form": "arzu",
        "Person-Number": "1_plur"
      }
    },
    {
      "ağlatmalıyıq": {
        "Form": "vacib",
        "Person-Number": "1_plur"
      }
    },
    {
      "ağladasıyıq": {
        "Form": "lazım",
        "Person-Number": "1_plur"
      }
    },
    {
      "ağlatsaq": {
        "Form": "şərt",
        "Person-Number": "1_plur"
      }
    },
    {
      "ağlatmağı": {
        "Form": "inf",
        "Case": "acc"
      }
    },
    {
      "ağlatmışdınız": {
        "Form": "-mişdi_past",
        "Person-Number": "2_plur"
      }
    },
    {
      "ağlatdınız": {
        "Form": "-di_past",
        "Person-Number": "2_plur"
      }
    },
    {
      "ağladırsınız": {
        "Form": "present",
        "Person-Number": "2_plur"
      }
    },
    {
      "ağladacaqsınız": {
        "Form": "fut_def",
        "Person-Number": "2_plur"
      }
    },
    {
      "ağladarsınız": {
        "Form": "fut_indef",
        "Person-Number": "2_plur"
      }
    },
    {
      "ağladasınız": {
        "Form": "imp",
        "Person-Number": "2_plur"
      }
    },
    {
      "ağladasınız": {
        "Form": "arzu",
        "Person-Number": "2_plur"
      }
    },
    {
      "ağlatmalısınız": {
        "Form": "vacib",
        "Person-Number": "2_plur"
      }
    },
    {
      "ağladasısınız": {
        "Form": "lazım",
        "Person-Number": "2_plur"
      }
    },
    {
      "ağlatsanız": {
        "Form": "şərt",
        "Person-Number": "2_plur"
      }
    },
    {
      "ağlatmaqda": {
        "Form": "inf",
        "Case": "loc"
      }
    },
    {
      "ağlatmışdılar": {
        "Form": "-mişdi_past",
        "Person-Number": "3_plur"
      }
    },
    {
      "ağlatdılar": {
        "Form": "-di_past",
        "Person-Number": "3_plur"
      }
    },
    {
      "ağladırlar": {
        "Form": "present",
        "Person-Number": "3_plur"
      }
    },
    {
      "ağladacaqlar": {
        "Form": "fut_def",
        "Person-Number": "3_plur"
      }
    },
    {
      "ağladarlar": {
        "Form": "fut_indef",
        "Person-Number": "3_plur"
      }
    },
    {
      "ağlatsınlar": {
        "Form": "imp",
        "Person-Number": "3_plur"
      }
    },
    {
      "ağladalar": {
        "Form": "arzu",
        "Person-Number": "3_plur"
      }
    },
    {
      "ağlatmalıdırlar": {
        "Form": "vacib",
        "Person-Number": "3_plur"
      }
    },
    {
      "ağladasıdırlar": {
        "Form": "lazım",
        "Person-Number": "3_plur"
      }
    },
    {
      "ağlatsalar": {
        "Form": "şərt",
        "Person-Number": "3_plur"
      }
    },
    {
      "ağlatmaqdan": {
        "Form": "inf",
        "Case": "abl"
      }
    }
  ],
  "bacarmaq": [
    {
      "bacarmışdım": {
        "Form": "-mişdi_past",
        "Person-Number": "1_sing"
      }
    },
    {
      "bacardım": {
        "Form": "-di_past",
        "Person-Number": "1_sing"
      }
    },
    {
      "bacarıram": {
        "Form": "present",
        "Person-Number": "1_sing"
      }
    },
    {
      "bacaracağam": {
        "Form": "fut_def",
        "Person-Number": "1_sing"
      }
    },
    {
      "bacararam": {
        "Form": "fut_indef",
        "Person-Number": "1_sing"
      }
    },
    {
      "bacarım": {
        "Form": "imp",
        "Person-Number": "1_sing"
      }
    },
    {
      "bacaram": {
        "Form": "arzu",
        "Person-Number": "1_sing"
      }
    },
    {
      "bacarmalıyam": {
        "Form": "vacib",
        "Person-Number": "1_sing"
      }
    },
    {
      "bacarasıyam": {
        "Form": "lazım",
        "Person-Number": "1_sing"
      }
    },
    {
      "bacarsam": {
        "Form": "şərt",
        "Person-Number": "1_sing"
      }
    },
    {
      "bacarmaq": {
        "Form": "inf",
        "Case": "nom"
      }
    },
    {
      "bacarmışdın": {
        "Form": "-mişdi_past",
        "Person-Number": "2_sing"
      }
    },
    {
      "bacardın": {
        "Form": "-di_past",
        "Person-Number": "2_sing"
      }
    },
    {
      "bacarırsan": {
        "Form": "present",
        "Person-Number": "2_sing"
      }
    },
    {
      "bacaracaqsan": {
        "Form": "fut_def",
        "Person-Number": "2_sing"
      }
    },
    {
      "bacararsan": {
        "Form": "fut_indef",
        "Person-Number": "2_sing"
      }
    },
    {
      "bacar": {
        "Form": "imp",
        "Person-Number": "2_sing"
      }
    },
    {
      "bacarasan": {
        "Form": "arzu",
        "Person-Number": "2_sing"
      }
    },
    {
      "bacarmalısan": {
        "Form": "vacib",
        "Person-Number": "2_sing"
      }
    },
    {
      "bacarasısan": {
        "Form": "lazım",
        "Person-Number": "2_sing"
      }
    },
    {
      "bacarsan": {
        "Form": "şərt",
        "Person-Number": "2_sing"
      }
    },
    {
      "bacarmağın": {
        "Form": "inf",
        "Case": "gen"
      }
    },
    {
      "bacarmışdı": {
        "Form": "-mişdi_past",
        "Person-Number": "3_sing"
      }
    },
    {
      "bacardı": {
        "Form": "-di_past",
        "Person-Number": "3_sing"
      }
    },
    {
      "bacarır": {
        "Form": "present",
        "Person-Number": "3_sing"
      }
    },
    {
      "bacaracaq": {
        "Form": "fut_def",
        "Person-Number": "3_sing"
      }
    },
    {
      "bacarar": {
        "Form": "fut_indef",
        "Person-Number": "3_sing"
      }
    },
    {
      "bacarsın": {
        "Form": "imp",
        "Person-Number": "3_sing"
      }
    },
    {
      "bacara": {
        "Form": "arzu",
        "Person-Number": "3_sing"
      }
    },
    {
      "bacarmalıdır": {
        "Form": "vacib",
        "Person-Number": "3_sing"
      }
    },
    {
      "bacarasıdır": {
        "Form": "lazım",
        "Person-Number": "3_sing"
      }
    },
    {
      "bacarsa": {
        "Form": "şərt",
        "Person-Number": "3_sing"
      }
    },
    {
      "bacarmağa": {
        "Form": "inf",
        "Case": "dat"
      }
    },
    {
      "bacarmışdıq": {
        "Form": "-mişdi_past",
        "Person-Number": "1_plur"
      }
    },
    {
      "bacardıq": {
        "Form": "-di_past",
        "Person-Number": "1_plur"
      }
    },
    {
      "bacarırıq": {
        "Form": "present",
        "Person-Number": "1_plur"
      }
    },
    {
      "bacaracağıq": {
        "Form": "fut_def",
        "Person-Number": "1_plur"
      }
    },
    {
      "bacararıq": {
        "Form": "fut_indef",
        "Person-Number": "1_plur"
      }
    },
    {
      "bacaraq": {
        "Form": "imp",
        "Person-Number": "1_plur"
      }
    },
    {
      "bacaraq": {
        "Form": "arzu",
        "Person-Number": "1_plur"
      }
    },
    {
      "bacarmalıyıq": {
        "Form": "vacib",
        "Person-Number": "1_plur"
      }
    },
    {
      "bacarasıyıq": {
        "Form": "lazım",
        "Person-Number": "1_plur"
      }
    },
    {
      "bacarsaq": {
        "Form": "şərt",
        "Person-Number": "1_plur"
      }
    },
    {
      "bacarmağı": {
        "Form": "inf",
        "Case": "acc"
      }
    },
    {
      "bacarmışdınız": {
        "Form": "-mişdi_past",
        "Person-Number": "2_plur"
      }
    },
    {
      "bacardınız": {
        "Form": "-di_past",
        "Person-Number": "2_plur"
      }
    },
    {
      "bacarırsınız": {
        "Form": "present",
        "Person-Number": "2_plur"
      }
    },
    {
      "bacaracaqsınız": {
        "Form": "fut_def",
        "Person-Number": "2_plur"
      }
    },
    {
      "bacararsınız": {
        "Form": "fut_indef",
        "Person-Number": "2_plur"
      }
    },
    {
      "bacarasınız": {
        "Form": "imp",
        "Person-Number": "2_plur"
      }
    },
    {
      "bacarasınız": {
        "Form": "arzu",
        "Person-Number": "2_plur"
      }
    },
    {
      "bacarmalısınız": {
        "Form": "vacib",
        "Person-Number": "2_plur"
      }
    },
    {
      "bacarasısınız": {
        "Form": "lazım",
        "Person-Number": "2_plur"
      }
    },
    {
      "bacarsanız": {
        "Form": "şərt",
        "Person-Number": "2_plur"
      }
    },
    {
      "bacarmaqda": {
        "Form": "inf",
        "Case": "loc"
      }
    },
    {
      "bacarmışdılar": {
        "Form": "-mişdi_past",
        "Person-Number": "3_plur"
      }
    },
    {
      "bacardılar": {
        "Form": "-di_past",
        "Person-Number": "3_plur"
      }
    },
    {
      "bacarırlar": {
        "Form": "present",
        "Person-Number": "3_plur"
      }
    },
    {
      "bacaracaqlar": {
        "Form": "fut_def",
        "Person-Number": "3_plur"
      }
    },
    {
      "bacararlar": {
        "Form": "fut_indef",
        "Person-Number": "3_plur"
      }
    },
    {
      "bacarsınlar": {
        "Form": "imp",
        "Person-Number": "3_plur"
      }
    },
    {
      "bacaralar": {
        "Form": "arzu",
        "Person-Number": "3_plur"
      }
    },
    {
      "bacarmalıdırlar": {
        "Form": "vacib",
        "Person-Number": "3_plur"
      }
    },
    {
      "bacarasıdır": {
        "Form": "lazım",
        "Person-Number": "3_plur"
      }
    },
    {
      "bacarsalar": {
        "Form": "şərt",
        "Person-Number": "3_plur"
      }
    },
    {
      "bacarmaqdan": {
        "Form": "inf",
        "Case": "abl"
      }
    }
  ],
  "barışdırmaq": [
    {
      "barışdırmışdım": {
        "Form": "-mişdi_past",
        "Person-Number": "1_sing"
      }
    },
    {
      "barışdırdım": {
        "Form": "-di_past",
        "Person-Number": "1_sing"
      }
    },
    {
      "barışdırıram": {
        "Form": "present",
        "Person-Number": "1_sing"
      }
    },
    {
      "barışdıracağam": {
        "Form": "fut_def",
        "Person-Number": "1_sing"
      }
    },
    {
      "barışdıraram": {
        "Form": "fut_indef",
        "Person-Number": "1_sing"
      }
    },
    {
      "barışdırım": {
        "Form": "imp",
        "Person-Number": "1_sing"
      }
    },
    {
      "barışdıram": {
        "Form": "arzu",
        "Person-Number": "1_sing"
      }
    },
    {
      "barışdırmalıyam": {
        "Form": "vacib",
        "Person-Number": "1_sing"
      }
    },
    {
      "barışdırasıyam": {
        "Form": "lazım",
        "Person-Number": "1_sing"
      }
    },
    {
      "barışdırsam": {
        "Form": "şərt",
        "Person-Number": "1_sing"
      }
    },
    {
      "barışdırmaq": {
        "Form": "inf",
        "Case": "nom"
      }
    },
    {
      "barışdırmışdın": {
        "Form": "-mişdi_past",
        "Person-Number": "2_sing"
      }
    },
    {
      "barışdırdın": {
        "Form": "-di_past",
        "Person-Number": "2_sing"
      }
    },
    {
      "barışdırırsan": {
        "Form": "present",
        "Person-Number": "2_sing"
      }
    },
    {
      "barışdıracaqsan": {
        "Form": "fut_def",
        "Person-Number": "2_sing"
      }
    },
    {
      "barışdırarsan": {
        "Form": "fut_indef",
        "Person-Number": "2_sing"
      }
    },
    {
      "barışdır": {
        "Form": "imp",
        "Person-Number": "2_sing"
      }
    },
    {
      "barışdırasan": {
        "Form": "arzu",
        "Person-Number": "2_sing"
      }
    },
    {
      "barışdırmalısan": {
        "Form": "vacib",
        "Person-Number": "2_sing"
      }
    },
    {
      "barışdırasısan": {
        "Form": "lazım",
        "Person-Number": "2_sing"
      }
    },
    {
      "barışdırsan": {
        "Form": "şərt",
        "Person-Number": "2_sing"
      }
    },
    {
      "barışdırmağın": {
        "Form": "inf",
        "Case": "gen"
      }
    },
    {
      "barışdırmışdı": {
        "Form": "-mişdi_past",
        "Person-Number": "3_sing"
      }
    },
    {
      "barışdırdı": {
        "Form": "-di_past",
        "Person-Number": "3_sing"
      }
    },
    {
      "barışdırır": {
        "Form": "present",
        "Person-Number": "3_sing"
      }
    },
    {
      "barışdıracaq": {
        "Form": "fut_def",
        "Person-Number": "3_sing"
      }
    },
    {
      "barışdırar": {
        "Form": "fut_indef",
        "Person-Number": "3_sing"
      }
    },
    {
      "barışdırsın": {
        "Form": "imp",
        "Person-Number": "3_sing"
      }
    },
    {
      "barışdıra": {
        "Form": "arzu",
        "Person-Number": "3_sing"
      }
    },
    {
      "barışdırmalıdır": {
        "Form": "vacib",
        "Person-Number": "3_sing"
      }
    },
    {
      "barışdırasıdır": {
        "Form": "lazım",
        "Person-Number": "3_sing"
      }
    },
    {
      "barışdırsa": {
        "Form": "şərt",
        "Person-Number": "3_sing"
      }
    },
    {
      "barışdırmağa": {
        "Form": "inf",
        "Case": "dat"
      }
    },
    {
      "barışdırmışdıq": {
        "Form": "-mişdi_past",
        "Person-Number": "1_plur"
      }
    },
    {
      "barışdırdıq": {
        "Form": "-di_past",
        "Person-Number": "1_plur"
      }
    },
    {
      "barışdırırıq": {
        "Form": "present",
        "Person-Number": "1_plur"
      }
    },
    {
      "barışdıracağıq": {
        "Form": "fut_def",
        "Person-Number": "1_plur"
      }
    },
    {
      "barışdırarıq": {
        "Form": "fut_indef",
        "Person-Number": "1_plur"
      }
    },
    {
      "barışdıraq": {
        "Form": "imp",
        "Person-Number": "1_plur"
      }
    },
    {
      "barışdıraq": {
        "Form": "arzu",
        "Person-Number": "1_plur"
      }
    },
    {
      "barışdırmalıyıq": {
        "Form": "vacib",
        "Person-Number": "1_plur"
      }
    },
    {
      "barışdırasıyıq": {
        "Form": "lazım",
        "Person-Number": "1_plur"
      }
    },
    {
      "barışdırsaq": {
        "Form": "şərt",
        "Person-Number": "1_plur"
      }
    },
    {
      "barışdırmağı": {
        "Form": "inf",
        "Case": "acc"
      }
    },
    {
      "barışdırmışdınız": {
        "Form": "-mişdi_past",
        "Person-Number": "2_plur"
      }
    },
    {
      "barışdırdınız": {
        "Form": "-di_past",
        "Person-Number": "2_plur"
      }
    },
    {
      "barışdırırsınız": {
        "Form": "present",
        "Person-Number": "2_plur"
      }
    },
    {
      "barışdıracaqsınız": {
        "Form": "fut_def",
        "Person-Number": "2_plur"
      }
    },
    {
      "barışdırarsınız": {
        "Form": "fut_indef",
        "Person-Number": "2_plur"
      }
    },
    {
      "barışdırasınız": {
        "Form": "imp",
        "Person-Number": "2_plur"
      }
    },
    {
      "barışdırasınız": {
        "Form": "arzu",
        "Person-Number": "2_plur"
      }
    },
    {
      "barışdırmalısınız": {
        "Form": "vacib",
        "Person-Number": "2_plur"
      }
    },
    {
      "barışdırasısınız": {
        "Form": "lazım",
        "Person-Number": "2_plur"
      }
    },
    {
      "barışdırsanız": {
        "Form": "şərt",
        "Person-Number": "2_plur"
      }
    },
    {
      "barışdırmaqda": {
        "Form": "inf",
        "Case": "loc"
      }
    },
    {
      "barışdırmışdılar": {
        "Form": "-mişdi_past",
        "Person-Number": "3_plur"
      }
    },
    {
      "barışdırdılar": {
        "Form": "-di_past",
        "Person-Number": "3_plur"
      }
    },
    {
      "barışdırırlar": {
        "Form": "present",
        "Person-Number": "3_plur"
      }
    },
    {
      "barışdıracaqlar": {
        "Form": "fut_def",
        "Person-Number": "3_plur"
      }
    },
    {
      "barışdırarlar": {
        "Form": "fut_indef",
        "Person-Number": "3_plur"
      }
    },
    {
      "barışdırsınlar": {
        "Form": "imp",
        "Person-Number": "3_plur"
      }
    },
    {
      "barışdıralar": {
        "Form": "arzu",
        "Person-Number": "3_plur"
      }
    },
    {
      "barışdırmalıdırlar": {
        "Form": "vacib",
        "Person-Number": "3_plur"
      }
    },
    {
      "barışdırasıdır": {
        "Form": "lazım",
        "Person-Number": "3_plur"
      }
    },
    {
      "barışdırsalar": {
        "Form": "şərt",
        "Person-Number": "3_plur"
      }
    },
    {
      "barışdırmaqdan": {
        "Form": "inf",
        "Case": "abl"
      }
    }
  ],
  "barışmaq": [
    {
      "barışmışdım": {
        "Form": "-mişdi_past",
        "Person-Number": "1_sing"
      }
    },
    {
      "barışdım": {
        "Form": "-di_past",
        "Person-Number": "1_sing"
      }
    },
    {
      "barışıram": {
        "Form": "present",
        "Person-Number": "1_sing"
      }
    },
    {
      "barışacağam": {
        "Form": "fut_def",
        "Person-Number": "1_sing"
      }
    },
    {
      "barışaram": {
        "Form": "fut_indef",
        "Person-Number": "1_sing"
      }
    },
    {
      "barışım": {
        "Form": "imp",
        "Person-Number": "1_sing"
      }
    },
    {
      "barışam": {
        "Form": "arzu",
        "Person-Number": "1_sing"
      }
    },
    {
      "barışmalıyam": {
        "Form": "vacib",
        "Person-Number": "1_sing"
      }
    },
    {
      "barışasıyam": {
        "Form": "lazım",
        "Person-Number": "1_sing"
      }
    },
    {
      "barışsam": {
        "Form": "şərt",
        "Person-Number": "1_sing"
      }
    },
    {
      "barışmaq": {
        "Form": "inf",
        "Case": "nom"
      }
    },
    {
      "barışmışdın": {
        "Form": "-mişdi_past",
        "Person-Number": "2_sing"
      }
    },
    {
      "barışdın": {
        "Form": "-di_past",
        "Person-Number": "2_sing"
      }
    },
    {
      "barışırsan": {
        "Form": "present",
        "Person-Number": "2_sing"
      }
    },
    {
      "barışacaqsan": {
        "Form": "fut_def",
        "Person-Number": "2_sing"
      }
    },
    {
      "barışarsan": {
        "Form": "fut_indef",
        "Person-Number": "2_sing"
      }
    },
    {
      "barış": {
        "Form": "imp",
        "Person-Number": "2_sing"
      }
    },
    {
      "barışasan": {
        "Form": "arzu",
        "Person-Number": "2_sing"
      }
    },
    {
      "barışmalısan": {
        "Form": "vacib",
        "Person-Number": "2_sing"
      }
    },
    {
      "barışasısan": {
        "Form": "lazım",
        "Person-Number": "2_sing"
      }
    },
    {
      "barışsan": {
        "Form": "şərt",
        "Person-Number": "2_sing"
      }
    },
    {
      "barışmağın": {
        "Form": "inf",
        "Case": "gen"
      }
    },
    {
      "barışmışdı": {
        "Form": "-mişdi_past",
        "Person-Number": "3_sing"
      }
    },
    {
      "barışdı": {
        "Form": "-di_past",
        "Person-Number": "3_sing"
      }
    },
    {
      "barışır": {
        "Form": "present",
        "Person-Number": "3_sing"
      }
    },
    {
      "barışacaq": {
        "Form": "fut_def",
        "Person-Number": "3_sing"
      }
    },
    {
      "barışar": {
        "Form": "fut_indef",
        "Person-Number": "3_sing"
      }
    },
    {
      "barışsın": {
        "Form": "imp",
        "Person-Number": "3_sing"
      }
    },
    {
      "barışa": {
        "Form": "arzu",
        "Person-Number": "3_sing"
      }
    },
    {
      "barışmalıdır": {
        "Form": "vacib",
        "Person-Number": "3_sing"
      }
    },
    {
      "barışasıdır": {
        "Form": "lazım",
        "Person-Number": "3_sing"
      }
    },
    {
      "barışsa": {
        "Form": "şərt",
        "Person-Number": "3_sing"
      }
    },
    {
      "barışmağa": {
        "Form": "inf",
        "Case": "dat"
      }
    },
    {
      "barışmışdıq": {
        "Form": "-mişdi_past",
        "Person-Number": "1_plur"
      }
    },
    {
      "barışdıq": {
        "Form": "-di_past",
        "Person-Number": "1_plur"
      }
    },
    {
      "barışırıq": {
        "Form": "present",
        "Person-Number": "1_plur"
      }
    },
    {
      "barışacağıq": {
        "Form": "fut_def",
        "Person-Number": "1_plur"
      }
    },
    {
      "barışarıq": {
        "Form": "fut_indef",
        "Person-Number": "1_plur"
      }
    },
    {
      "barışaq": {
        "Form": "imp",
        "Person-Number": "1_plur"
      }
    },
    {
      "barışaq": {
        "Form": "arzu",
        "Person-Number": "1_plur"
      }
    },
    {
      "barışmalıyıq": {
        "Form": "vacib",
        "Person-Number": "1_plur"
      }
    },
    {
      "barışasıyıq": {
        "Form": "lazım",
        "Person-Number": "1_plur"
      }
    },
    {
      "barışsaq": {
        "Form": "şərt",
        "Person-Number": "1_plur"
      }
    },
    {
      "barışmağı": {
        "Form": "inf",
        "Case": "acc"
      }
    },
    {
      "barışmışdınız": {
        "Form": "-mişdi_past",
        "Person-Number": "2_plur"
      }
    },
    {
      "barışdınız": {
        "Form": "-di_past",
        "Person-Number": "2_plur"
      }
    },
    {
      "barışırsınız": {
        "Form": "present",
        "Person-Number": "2_plur"
      }
    },
    {
      "barışacaqsınız": {
        "Form": "fut_def",
        "Person-Number": "2_plur"
      }
    },
    {
      "barışarsınız": {
        "Form": "fut_indef",
        "Person-Number": "2_plur"
      }
    },
    {
      "barışasınız": {
        "Form": "imp",
        "Person-Number": "2_plur"
      }
    },
    {
      "barışasınız": {
        "Form": "arzu",
        "Person-Number": "2_plur"
      }
    },
    {
      "barışmalısınız": {
        "Form": "vacib",
        "Person-Number": "2_plur"
      }
    },
    {
      "barışasısınız": {
        "Form": "lazım",
        "Person-Number": "2_plur"
      }
    },
    {
      "barışsanız": {
        "Form": "şərt",
        "Person-Number": "2_plur"
      }
    },
    {
      "barışmaqda": {
        "Form": "inf",
        "Case": "loc"
      }
    },
    {
      "barışmışdılar": {
        "Form": "-mişdi_past",
        "Person-Number": "3_plur"
      }
    },
    {
      "barışdılar": {
        "Form": "-di_past",
        "Person-Number": "3_plur"
      }
    },
    {
      "barışırlar": {
        "Form": "present",
        "Person-Number": "3_plur"
      }
    },
    {
      "barışacaqlar": {
        "Form": "fut_def",
        "Person-Number": "3_plur"
      }
    },
    {
      "barışarlar": {
        "Form": "fut_indef",
        "Person-Number": "3_plur"
      }
    },
    {
      "barışsınlar": {
        "Form": "imp",
        "Person-Number": "3_plur"
      }
    },
    {
      "barışalar": {
        "Form": "arzu",
        "Person-Number": "3_plur"
      }
    },
    {
      "barışmalıdırlar": {
        "Form": "vacib",
        "Person-Number": "3_plur"
      }
    },
    {
      "barışasıdır": {
        "Form": "lazım",
        "Person-Number": "3_plur"
      }
    },
    {
      "barışsalar": {
        "Form": "şərt",
        "Person-Number": "3_plur"
      }
    },
    {
      "barışmaqdan": {
        "Form": "inf",
        "Case": "abl"
      }
    }
  ],
  "basdırmaq": [
    {
      "basdırmışdım": {
        "Form": "-mişdi_past",
        "Person-Number": "1_sing"
      }
    },
    {
      "basdırdım": {
        "Form": "-di_past",
        "Person-Number": "1_sing"
      }
    },
    {
      "basdırıram": {
        "Form": "present",
        "Person-Number": "1_sing"
      }
    },
    {
      "basdıracağam": {
        "Form": "fut_def",
        "Person-Number": "1_sing"
      }
    },
    {
      "basdıraram": {
        "Form": "fut_indef",
        "Person-Number": "1_sing"
      }
    },
    {
      "basdırım": {
        "Form": "imp",
        "Person-Number": "1_sing"
      }
    },
    {
      "basdıram": {
        "Form": "arzu",
        "Person-Number": "1_sing"
      }
    },
    {
      "basdırmalıyam": {
        "Form": "vacib",
        "Person-Number": "1_sing"
      }
    },
    {
      "basdırasıyam": {
        "Form": "lazım",
        "Person-Number": "1_sing"
      }
    },
    {
      "basdırsam": {
        "Form": "şərt",
        "Person-Number": "1_sing"
      }
    },
    {
      "basdırmaq": {
        "Form": "inf",
        "Case": "nom"
      }
    },
    {
      "basdırmışdın": {
        "Form": "-mişdi_past",
        "Person-Number": "2_sing"
      }
    },
    {
      "basdırdın": {
        "Form": "-di_past",
        "Person-Number": "2_sing"
      }
    },
    {
      "basdırırsan": {
        "Form": "present",
        "Person-Number": "2_sing"
      }
    },
    {
      "basdıracaqsan": {
        "Form": "fut_def",
        "Person-Number": "2_sing"
      }
    },
    {
      "basdırarsan": {
        "Form": "fut_indef",
        "Person-Number": "2_sing"
      }
    },
    {
      "basdır": {
        "Form": "imp",
        "Person-Number": "2_sing"
      }
    },
    {
      "basdırasan": {
        "Form": "arzu",
        "Person-Number": "2_sing"
      }
    },
    {
      "basdırmalısan": {
        "Form": "vacib",
        "Person-Number": "2_sing"
      }
    },
    {
      "basdırasısan": {
        "Form": "lazım",
        "Person-Number": "2_sing"
      }
    },
    {
      "basdırsan": {
        "Form": "şərt",
        "Person-Number": "2_sing"
      }
    },
    {
      "basdırmağın": {
        "Form": "inf",
        "Case": "gen"
      }
    },
    {
      "basdırmışdı": {
        "Form": "-mişdi_past",
        "Person-Number": "3_sing"
      }
    },
    {
      "basdırdı": {
        "Form": "-di_past",
        "Person-Number": "3_sing"
      }
    },
    {
      "basdırır": {
        "Form": "present",
        "Person-Number": "3_sing"
      }
    },
    {
      "basdıracaq": {
        "Form": "fut_def",
        "Person-Number": "3_sing"
      }
    },
    {
      "basdırar": {
        "Form": "fut_indef",
        "Person-Number": "3_sing"
      }
    },
    {
      "basdırsın": {
        "Form": "imp",
        "Person-Number": "3_sing"
      }
    },
    {
      "basdıra": {
        "Form": "arzu",
        "Person-Number": "3_sing"
      }
    },
    {
      "basdırmalıdır": {
        "Form": "vacib",
        "Person-Number": "3_sing"
      }
    },
    {
      "basdırasıdır": {
        "Form": "lazım",
        "Person-Number": "3_sing"
      }
    },
    {
      "basdırsa": {
        "Form": "şərt",
        "Person-Number": "3_sing"
      }
    },
    {
      "basdırmağa": {
        "Form": "inf",
        "Case": "dat"
      }
    },
    {
      "basdırmışdıq": {
        "Form": "-mişdi_past",
        "Person-Number": "1_plur"
      }
    },
    {
      "basdırdıq": {
        "Form": "-di_past",
        "Person-Number": "1_plur"
      }
    },
    {
      "basdırırıq": {
        "Form": "present",
        "Person-Number": "1_plur"
      }
    },
    {
      "basdıracağıq": {
        "Form": "fut_def",
        "Person-Number": "1_plur"
      }
    },
    {
      "basdırarıq": {
        "Form": "fut_indef",
        "Person-Number": "1_plur"
      }
    },
    {
      "basdıraq": {
        "Form": "imp",
        "Person-Number": "1_plur"
      }
    },
    {
      "basdıraq": {
        "Form": "arzu",
        "Person-Number": "1_plur"
      }
    },
    {
      "basdırmalıyıq": {
        "Form": "vacib",
        "Person-Number": "1_plur"
      }
    },
    {
      "basdırasıyıq": {
        "Form": "lazım",
        "Person-Number": "1_plur"
      }
    },
    {
      "basdırsaq": {
        "Form": "şərt",
        "Person-Number": "1_plur"
      }
    },
    {
      "basdırmağı": {
        "Form": "inf",
        "Case": "acc"
      }
    },
    {
      "basdırmışdınız": {
        "Form": "-mişdi_past",
        "Person-Number": "2_plur"
      }
    },
    {
      "basdırdınız": {
        "Form": "-di_past",
        "Person-Number": "2_plur"
      }
    },
    {
      "basdırırsınız": {
        "Form": "present",
        "Person-Number": "2_plur"
      }
    },
    {
      "basdıracaqsınız": {
        "Form": "fut_def",
        "Person-Number": "2_plur"
      }
    },
    {
      "basdırarsınız": {
        "Form": "fut_indef",
        "Person-Number": "2_plur"
      }
    },
    {
      "basdırasınız": {
        "Form": "imp",
        "Person-Number": "2_plur"
      }
    },
    {
      "basdırasınız": {
        "Form": "arzu",
        "Person-Number": "2_plur"
      }
    },
    {
      "basdırmalısınız": {
        "Form": "vacib",
        "Person-Number": "2_plur"
      }
    },
    {
      "basdırasısınız": {
        "Form": "lazım",
        "Person-Number": "2_plur"
      }
    },
    {
      "basdırsanız": {
        "Form": "şərt",
        "Person-Number": "2_plur"
      }
    },
    {
      "basdırmaqda": {
        "Form": "inf",
        "Case": "loc"
      }
    },
    {
      "basdırmışdılar": {
        "Form": "-mişdi_past",
        "Person-Number": "3_plur"
      }
    },
    {
      "basdırdılar": {
        "Form": "-di_past",
        "Person-Number": "3_plur"
      }
    },
    {
      "basdırırlar": {
        "Form": "present",
        "Person-Number": "3_plur"
      }
    },
    {
      "basdıracaqlar": {
        "Form": "fut_def",
        "Person-Number": "3_plur"
      }
    },
    {
      "basdırarlar": {
        "Form": "fut_indef",
        "Person-Number": "3_plur"
      }
    },
    {
      "basdırsınlar": {
        "Form": "imp",
        "Person-Number": "3_plur"
      }
    },
    {
      "basdıralar": {
        "Form": "arzu",
        "Person-Number": "3_plur"
      }
    },
    {
      "basdırmalıdırlar": {
        "Form": "vacib",
        "Person-Number": "3_plur"
      }
    },
    {
      "basdırasıdır": {
        "Form": "lazım",
        "Person-Number": "3_plur"
      }
    },
    {
      "basdırsalar": {
        "Form": "şərt",
        "Person-Number": "3_plur"
      }
    },
    {
      "basdırmaqdan": {
        "Form": "inf",
        "Case": "abl"
      }
    }
  ],
  "basmaq": [
    {
      "basmışdım": {
        "Form": "-mişdi_past",
        "Person-Number": "1_sing"
      }
    },
    {
      "basdım": {
        "Form": "-di_past",
        "Person-Number": "1_sing"
      }
    },
    {
      "basıram": {
        "Form": "present",
        "Person-Number": "1_sing"
      }
    },
    {
      "basacağam": {
        "Form": "fut_def",
        "Person-Number": "1_sing"
      }
    },
    {
      "basaram": {
        "Form": "fut_indef",
        "Person-Number": "1_sing"
      }
    },
    {
      "basım": {
        "Form": "imp",
        "Person-Number": "1_sing"
      }
    },
    {
      "basam": {
        "Form": "arzu",
        "Person-Number": "1_sing"
      }
    },
    {
      "basmalıyam": {
        "Form": "vacib",
        "Person-Number": "1_sing"
      }
    },
    {
      "basasıyam": {
        "Form": "lazım",
        "Person-Number": "1_sing"
      }
    },
    {
      "bassam": {
        "Form": "şərt",
        "Person-Number": "1_sing"
      }
    },
    {
      "basmaq": {
        "Form": "inf",
        "Case": "nom"
      }
    },
    {
      "basmışdın": {
        "Form": "-mişdi_past",
        "Person-Number": "2_sing"
      }
    },
    {
      "basdın": {
        "Form": "-di_past",
        "Person-Number": "2_sing"
      }
    },
    {
      "basırsan": {
        "Form": "present",
        "Person-Number": "2_sing"
      }
    },
    {
      "basacaqsan": {
        "Form": "fut_def",
        "Person-Number": "2_sing"
      }
    },
    {
      "basarsan": {
        "Form": "fut_indef",
        "Person-Number": "2_sing"
      }
    },
    {
      "bas": {
        "Form": "imp",
        "Person-Number": "2_sing"
      }
    },
    {
      "basasan": {
        "Form": "arzu",
        "Person-Number": "2_sing"
      }
    },
    {
      "basmalısan": {
        "Form": "vacib",
        "Person-Number": "2_sing"
      }
    },
    {
      "basasısan": {
        "Form": "lazım",
        "Person-Number": "2_sing"
      }
    },
    {
      "bassan": {
        "Form": "şərt",
        "Person-Number": "2_sing"
      }
    },
    {
      "basmağın": {
        "Form": "inf",
        "Case": "gen"
      }
    },
    {
      "basmışdı": {
        "Form": "-mişdi_past",
        "Person-Number": "3_sing"
      }
    },
    {
      "basdı": {
        "Form": "-di_past",
        "Person-Number": "3_sing"
      }
    },
    {
      "basır": {
        "Form": "present",
        "Person-Number": "3_sing"
      }
    },
    {
      "basacaq": {
        "Form": "fut_def",
        "Person-Number": "3_sing"
      }
    },
    {
      "basar": {
        "Form": "fut_indef",
        "Person-Number": "3_sing"
      }
    },
    {
      "bassın": {
        "Form": "imp",
        "Person-Number": "3_sing"
      }
    },
    {
      "basa": {
        "Form": "arzu",
        "Person-Number": "3_sing"
      }
    },
    {
      "basmalıdır": {
        "Form": "vacib",
        "Person-Number": "3_sing"
      }
    },
    {
      "basasıdır": {
        "Form": "lazım",
        "Person-Number": "3_sing"
      }
    },
    {
      "bassa": {
        "Form": "şərt",
        "Person-Number": "3_sing"
      }
    },
    {
      "basmağa": {
        "Form": "inf",
        "Case": "dat"
      }
    },
    {
      "basmışdıq": {
        "Form": "-mişdi_past",
        "Person-Number": "1_plur"
      }
    },
    {
      "basdıq": {
        "Form": "-di_past",
        "Person-Number": "1_plur"
      }
    },
    {
      "basırıq": {
        "Form": "present",
        "Person-Number": "1_plur"
      }
    },
    {
      "basacağıq": {
        "Form": "fut_def",
        "Person-Number": "1_plur"
      }
    },
    {
      "basarıq": {
        "Form": "fut_indef",
        "Person-Number": "1_plur"
      }
    },
    {
      "basaq": {
        "Form": "imp",
        "Person-Number": "1_plur"
      }
    },
    {
      "basaq": {
        "Form": "arzu",
        "Person-Number": "1_plur"
      }
    },
    {
      "basmalıyıq": {
        "Form": "vacib",
        "Person-Number": "1_plur"
      }
    },
    {
      "basasıyıq": {
        "Form": "lazım",
        "Person-Number": "1_plur"
      }
    },
    {
      "bassaq": {
        "Form": "şərt",
        "Person-Number": "1_plur"
      }
    },
    {
      "basmağı": {
        "Form": "inf",
        "Case": "acc"
      }
    },
    {
      "basmışdınız": {
        "Form": "-mişdi_past",
        "Person-Number": "2_plur"
      }
    },
    {
      "basdınız": {
        "Form": "-di_past",
        "Person-Number": "2_plur"
      }
    },
    {
      "basırsınız": {
        "Form": "present",
        "Person-Number": "2_plur"
      }
    },
    {
      "basacaqsınız": {
        "Form": "fut_def",
        "Person-Number": "2_plur"
      }
    },
    {
      "basarsınız": {
        "Form": "fut_indef",
        "Person-Number": "2_plur"
      }
    },
    {
      "basasınız": {
        "Form": "imp",
        "Person-Number": "2_plur"
      }
    },
    {
      "basasınız": {
        "Form": "arzu",
        "Person-Number": "2_plur"
      }
    },
    {
      "basmalısınız": {
        "Form": "vacib",
        "Person-Number": "2_plur"
      }
    },
    {
      "basasısınız": {
        "Form": "lazım",
        "Person-Number": "2_plur"
      }
    },
    {
      "bassanız": {
        "Form": "şərt",
        "Person-Number": "2_plur"
      }
    },
    {
      "basmaqda": {
        "Form": "inf",
        "Case": "loc"
      }
    },
    {
      "basmışdılar": {
        "Form": "-mişdi_past",
        "Person-Number": "3_plur"
      }
    },
    {
      "basdılar": {
        "Form": "-di_past",
        "Person-Number": "3_plur"
      }
    },
    {
      "basırlar": {
        "Form": "present",
        "Person-Number": "3_plur"
      }
    },
    {
      "basacaqlar": {
        "Form": "fut_def",
        "Person-Number": "3_plur"
      }
    },
    {
      "basarlar": {
        "Form": "fut_indef",
        "Person-Number": "3_plur"
      }
    },
    {
      "bassınlar": {
        "Form": "imp",
        "Person-Number": "3_plur"
      }
    },
    {
      "basalar": {
        "Form": "arzu",
        "Person-Number": "3_plur"
      }
    },
    {
      "basmalıdırlar": {
        "Form": "vacib",
        "Person-Number": "3_plur"
      }
    },
    {
      "basasıdır": {
        "Form": "lazım",
        "Person-Number": "3_plur"
      }
    },
    {
      "bassalar": {
        "Form": "şərt",
        "Person-Number": "3_plur"
      }
    },
    {
      "basmaqdan": {
        "Form": "inf",
        "Case": "abl"
      }
    }
  ],
  "batırmaq": [
    {
      "batırmışdım": {
        "Form": "-mişdi_past",
        "Person-Number": "1_sing"
      }
    },
    {
      "batırdım": {
        "Form": "-di_past",
        "Person-Number": "1_sing"
      }
    },
    {
      "batırıram": {
        "Form": "present",
        "Person-Number": "1_sing"
      }
    },
    {
      "batıracağam": {
        "Form": "fut_def",
        "Person-Number": "1_sing"
      }
    },
    {
      "batıraram": {
        "Form": "fut_indef",
        "Person-Number": "1_sing"
      }
    },
    {
      "batırım": {
        "Form": "imp",
        "Person-Number": "1_sing"
      }
    },
    {
      "batıram": {
        "Form": "arzu",
        "Person-Number": "1_sing"
      }
    },
    {
      "batırmalıyam": {
        "Form": "vacib",
        "Person-Number": "1_sing"
      }
    },
    {
      "batırasıyam": {
        "Form": "lazım",
        "Person-Number": "1_sing"
      }
    },
    {
      "batırsam": {
        "Form": "şərt",
        "Person-Number": "1_sing"
      }
    },
    {
      "batırmaq": {
        "Form": "inf",
        "Case": "nom"
      }
    },
    {
      "batırmışdın": {
        "Form": "-mişdi_past",
        "Person-Number": "2_sing"
      }
    },
    {
      "batırdın": {
        "Form": "-di_past",
        "Person-Number": "2_sing"
      }
    },
    {
      "batırırsan": {
        "Form": "present",
        "Person-Number": "2_sing"
      }
    },
    {
      "batıracaqsan": {
        "Form": "fut_def",
        "Person-Number": "2_sing"
      }
    },
    {
      "batırarsan": {
        "Form": "fut_indef",
        "Person-Number": "2_sing"
      }
    },
    {
      "batır": {
        "Form": "imp",
        "Person-Number": "2_sing"
      }
    },
    {
      "batırasan": {
        "Form": "arzu",
        "Person-Number": "2_sing"
      }
    },
    {
      "batırmalısan": {
        "Form": "vacib",
        "Person-Number": "2_sing"
      }
    },
    {
      "batırasısan": {
        "Form": "lazım",
        "Person-Number": "2_sing"
      }
    },
    {
      "batırsan": {
        "Form": "şərt",
        "Person-Number": "2_sing"
      }
    },
    {
      "batırmağın": {
        "Form": "inf",
        "Case": "gen"
      }
    },
    {
      "batırmışdı": {
        "Form": "-mişdi_past",
        "Person-Number": "3_sing"
      }
    },
    {
      "batırdı": {
        "Form": "-di_past",
        "Person-Number": "3_sing"
      }
    },
    {
      "batırır": {
        "Form": "present",
        "Person-Number": "3_sing"
      }
    },
    {
      "batıracaq": {
        "Form": "fut_def",
        "Person-Number": "3_sing"
      }
    },
    {
      "batırar": {
        "Form": "fut_indef",
        "Person-Number": "3_sing"
      }
    },
    {
      "batırsın": {
        "Form": "imp",
        "Person-Number": "3_sing"
      }
    },
    {
      "batıra": {
        "Form": "arzu",
        "Person-Number": "3_sing"
      }
    },
    {
      "batırmalıdır": {
        "Form": "vacib",
        "Person-Number": "3_sing"
      }
    },
    {
      "batırasıdır": {
        "Form": "lazım",
        "Person-Number": "3_sing"
      }
    },
    {
      "batırsa": {
        "Form": "şərt",
        "Person-Number": "3_sing"
      }
    },
    {
      "batırmağa": {
        "Form": "inf",
        "Case": "dat"
      }
    },
    {
      "batırmışdıq": {
        "Form": "-mişdi_past",
        "Person-Number": "1_plur"
      }
    },
    {
      "batırdıq": {
        "Form": "-di_past",
        "Person-Number": "1_plur"
      }
    },
    {
      "batırırıq": {
        "Form": "present",
        "Person-Number": "1_plur"
      }
    },
    {
      "batıracağıq": {
        "Form": "fut_def",
        "Person-Number": "1_plur"
      }
    },
    {
      "batırarıq": {
        "Form": "fut_indef",
        "Person-Number": "1_plur"
      }
    },
    {
      "batıraq": {
        "Form": "imp",
        "Person-Number": "1_plur"
      }
    },
    {
      "batıraq": {
        "Form": "arzu",
        "Person-Number": "1_plur"
      }
    },
    {
      "batırmalıyıq": {
        "Form": "vacib",
        "Person-Number": "1_plur"
      }
    },
    {
      "batırasıyıq": {
        "Form": "lazım",
        "Person-Number": "1_plur"
      }
    },
    {
      "batırsaq": {
        "Form": "şərt",
        "Person-Number": "1_plur"
      }
    },
    {
      "batırmağı": {
        "Form": "inf",
        "Case": "acc"
      }
    },
    {
      "batırmışdınız": {
        "Form": "-mişdi_past",
        "Person-Number": "2_plur"
      }
    },
    {
      "batırdınız": {
        "Form": "-di_past",
        "Person-Number": "2_plur"
      }
    },
    {
      "batırırsınız": {
        "Form": "present",
        "Person-Number": "2_plur"
      }
    },
    {
      "batıracaqsınız": {
        "Form": "fut_def",
        "Person-Number": "2_plur"
      }
    },
    {
      "batırarsınız": {
        "Form": "fut_indef",
        "Person-Number": "2_plur"
      }
    },
    {
      "batırasınız": {
        "Form": "imp",
        "Person-Number": "2_plur"
      }
    },
    {
      "batırasınız": {
        "Form": "arzu",
        "Person-Number": "2_plur"
      }
    },
    {
      "batırmalısınız": {
        "Form": "vacib",
        "Person-Number": "2_plur"
      }
    },
    {
      "batırasısınız": {
        "Form": "lazım",
        "Person-Number": "2_plur"
      }
    },
    {
      "batırsanız": {
        "Form": "şərt",
        "Person-Number": "2_plur"
      }
    },
    {
      "batırmaqda": {
        "Form": "inf",
        "Case": "loc"
      }
    },
    {
      "batırmışdılar": {
        "Form": "-mişdi_past",
        "Person-Number": "3_plur"
      }
    },
    {
      "batırdılar": {
        "Form": "-di_past",
        "Person-Number": "3_plur"
      }
    },
    {
      "batırırlar": {
        "Form": "present",
        "Person-Number": "3_plur"
      }
    },
    {
      "batıracaqlar": {
        "Form": "fut_def",
        "Person-Number": "3_plur"
      }
    },
    {
      "batırarlar": {
        "Form": "fut_indef",
        "Person-Number": "3_plur"
      }
    },
    {
      "batırsınlar": {
        "Form": "imp",
        "Person-Number": "3_plur"
      }
    },
    {
      "batıralar": {
        "Form": "arzu",
        "Person-Number": "3_plur"
      }
    },
    {
      "batırmalıdırlar": {
        "Form": "vacib",
        "Person-Number": "3_plur"
      }
    },
    {
      "batırasıdır": {
        "Form": "lazım",
        "Person-Number": "3_plur"
      }
    },
    {
      "batırsalar": {
        "Form": "şərt",
        "Person-Number": "3_plur"
      }
    },
    {
      "batırmaqdan": {
        "Form": "inf",
        "Case": "abl"
      }
    }
  ],
  "batmaq": [
    {
      "batmışdım": {
        "Form": "-mişdi_past",
        "Person-Number": "1_sing"
      }
    },
    {
      "batdım": {
        "Form": "-di_past",
        "Person-Number": "1_sing"
      }
    },
    {
      "batıram": {
        "Form": "present",
        "Person-Number": "1_sing"
      }
    },
    {
      "batacağam": {
        "Form": "fut_def",
        "Person-Number": "1_sing"
      }
    },
    {
      "bataram": {
        "Form": "fut_indef",
        "Person-Number": "1_sing"
      }
    },
    {
      "batım": {
        "Form": "imp",
        "Person-Number": "1_sing"
      }
    },
    {
      "batam": {
        "Form": "arzu",
        "Person-Number": "1_sing"
      }
    },
    {
      "batmalıyam": {
        "Form": "vacib",
        "Person-Number": "1_sing"
      }
    },
    {
      "batasıyam": {
        "Form": "lazım",
        "Person-Number": "1_sing"
      }
    },
    {
      "batsam": {
        "Form": "şərt",
        "Person-Number": "1_sing"
      }
    },
    {
      "batmaq": {
        "Form": "inf",
        "Case": "nom"
      }
    },
    {
      "batmışdın": {
        "Form": "-mişdi_past",
        "Person-Number": "2_sing"
      }
    },
    {
      "batdın": {
        "Form": "-di_past",
        "Person-Number": "2_sing"
      }
    },
    {
      "batırsan": {
        "Form": "present",
        "Person-Number": "2_sing"
      }
    },
    {
      "batacaqsan": {
        "Form": "fut_def",
        "Person-Number": "2_sing"
      }
    },
    {
      "batarsan": {
        "Form": "fut_indef",
        "Person-Number": "2_sing"
      }
    },
    {
      "bat": {
        "Form": "imp",
        "Person-Number": "2_sing"
      }
    },
    {
      "batasan": {
        "Form": "arzu",
        "Person-Number": "2_sing"
      }
    },
    {
      "batmalısan": {
        "Form": "vacib",
        "Person-Number": "2_sing"
      }
    },
    {
      "batasısan": {
        "Form": "lazım",
        "Person-Number": "2_sing"
      }
    },
    {
      "batsan": {
        "Form": "şərt",
        "Person-Number": "2_sing"
      }
    },
    {
      "batmağın": {
        "Form": "inf",
        "Case": "gen"
      }
    },
    {
      "batmışdı": {
        "Form": "-mişdi_past",
        "Person-Number": "3_sing"
      }
    },
    {
      "batdı": {
        "Form": "-di_past",
        "Person-Number": "3_sing"
      }
    },
    {
      "batır": {
        "Form": "present",
        "Person-Number": "3_sing"
      }
    },
    {
      "batacaq": {
        "Form": "fut_def",
        "Person-Number": "3_sing"
      }
    },
    {
      "batar": {
        "Form": "fut_indef",
        "Person-Number": "3_sing"
      }
    },
    {
      "batsın": {
        "Form": "imp",
        "Person-Number": "3_sing"
      }
    },
    {
      "bata": {
        "Form": "arzu",
        "Person-Number": "3_sing"
      }
    },
    {
      "batmalıdır": {
        "Form": "vacib",
        "Person-Number": "3_sing"
      }
    },
    {
      "batasıdır": {
        "Form": "lazım",
        "Person-Number": "3_sing"
      }
    },
    {
      "batsa": {
        "Form": "şərt",
        "Person-Number": "3_sing"
      }
    },
    {
      "batmağa": {
        "Form": "inf",
        "Case": "dat"
      }
    },
    {
      "batmışdıq": {
        "Form": "-mişdi_past",
        "Person-Number": "1_plur"
      }
    },
    {
      "batdıq": {
        "Form": "-di_past",
        "Person-Number": "1_plur"
      }
    },
    {
      "batırıq": {
        "Form": "present",
        "Person-Number": "1_plur"
      }
    },
    {
      "batacağıq": {
        "Form": "fut_def",
        "Person-Number": "1_plur"
      }
    },
    {
      "batarıq": {
        "Form": "fut_indef",
        "Person-Number": "1_plur"
      }
    },
    {
      "bataq": {
        "Form": "imp",
        "Person-Number": "1_plur"
      }
    },
    {
      "bataq": {
        "Form": "arzu",
        "Person-Number": "1_plur"
      }
    },
    {
      "batmalıyıq": {
        "Form": "vacib",
        "Person-Number": "1_plur"
      }
    },
    {
      "batasıyıq": {
        "Form": "lazım",
        "Person-Number": "1_plur"
      }
    },
    {
      "batsaq": {
        "Form": "şərt",
        "Person-Number": "1_plur"
      }
    },
    {
      "batmağı": {
        "Form": "inf",
        "Case": "acc"
      }
    },
    {
      "batmışdınız": {
        "Form": "-mişdi_past",
        "Person-Number": "2_plur"
      }
    },
    {
      "batdınız": {
        "Form": "-di_past",
        "Person-Number": "2_plur"
      }
    },
    {
      "batırsınız": {
        "Form": "present",
        "Person-Number": "2_plur"
      }
    },
    {
      "batacaqsınız": {
        "Form": "fut_def",
        "Person-Number": "2_plur"
      }
    },
    {
      "batarsınız": {
        "Form": "fut_indef",
        "Person-Number": "2_plur"
      }
    },
    {
      "batasınız": {
        "Form": "imp",
        "Person-Number": "2_plur"
      }
    },
    {
      "batasınız": {
        "Form": "arzu",
        "Person-Number": "2_plur"
      }
    },
    {
      "batmalısınız": {
        "Form": "vacib",
        "Person-Number": "2_plur"
      }
    },
    {
      "batasısınız": {
        "Form": "lazım",
        "Person-Number": "2_plur"
      }
    },
    {
      "batsanız": {
        "Form": "şərt",
        "Person-Number": "2_plur"
      }
    },
    {
      "batmaqda": {
        "Form": "inf",
        "Case": "loc"
      }
    },
    {
      "batmışdılar": {
        "Form": "-mişdi_past",
        "Person-Number": "3_plur"
      }
    },
    {
      "batdılar": {
        "Form": "-di_past",
        "Person-Number": "3_plur"
      }
    },
    {
      "batırlar": {
        "Form": "present",
        "Person-Number": "3_plur"
      }
    },
    {
      "batacaqlar": {
        "Form": "fut_def",
        "Person-Number": "3_plur"
      }
    },
    {
      "batarlar": {
        "Form": "fut_indef",
        "Person-Number": "3_plur"
      }
    },
    {
      "batsınlar": {
        "Form": "imp",
        "Person-Number": "3_plur"
      }
    },
    {
      "batalar": {
        "Form": "arzu",
        "Person-Number": "3_plur"
      }
    },
    {
      "batmalıdırlar": {
        "Form": "vacib",
        "Person-Number": "3_plur"
      }
    },
    {
      "batasıdır": {
        "Form": "lazım",
        "Person-Number": "3_plur"
      }
    },
    {
      "batsalar": {
        "Form": "şərt",
        "Person-Number": "3_plur"
      }
    },
    {
      "batmaqdan": {
        "Form": "inf",
        "Case": "abl"
      }
    }
  ],
  "baxmaq": [
    {
      "baxmışdım": {
        "Form": "-mişdi_past",
        "Person-Number": "1_sing"
      }
    },
    {
      "baxdım": {
        "Form": "-di_past",
        "Person-Number": "1_sing"
      }
    },
    {
      "baxıram": {
        "Form": "present",
        "Person-Number": "1_sing"
      }
    },
    {
      "baxacağam": {
        "Form": "fut_def",
        "Person-Number": "1_sing"
      }
    },
    {
      "baxaram": {
        "Form": "fut_indef",
        "Person-Number": "1_sing"
      }
    },
    {
      "baxım": {
        "Form": "imp",
        "Person-Number": "1_sing"
      }
    },
    {
      "baxam": {
        "Form": "arzu",
        "Person-Number": "1_sing"
      }
    },
    {
      "baxmalıyam": {
        "Form": "vacib",
        "Person-Number": "1_sing"
      }
    },
    {
      "baxasıyam": {
        "Form": "lazım",
        "Person-Number": "1_sing"
      }
    },
    {
      "baxsam": {
        "Form": "şərt",
        "Person-Number": "1_sing"
      }
    },
    {
      "baxmaq": {
        "Form": "inf",
        "Case": "nom"
      }
    },
    {
      "baxmışdın": {
        "Form": "-mişdi_past",
        "Person-Number": "2_sing"
      }
    },
    {
      "baxdın": {
        "Form": "-di_past",
        "Person-Number": "2_sing"
      }
    },
    {
      "baxırsan": {
        "Form": "present",
        "Person-Number": "2_sing"
      }
    },
    {
      "baxacaqsan": {
        "Form": "fut_def",
        "Person-Number": "2_sing"
      }
    },
    {
      "baxarsan": {
        "Form": "fut_indef",
        "Person-Number": "2_sing"
      }
    },
    {
      "bax": {
        "Form": "imp",
        "Person-Number": "2_sing"
      }
    },
    {
      "baxasan": {
        "Form": "arzu",
        "Person-Number": "2_sing"
      }
    },
    {
      "baxmalısan": {
        "Form": "vacib",
        "Person-Number": "2_sing"
      }
    },
    {
      "baxasısan": {
        "Form": "lazım",
        "Person-Number": "2_sing"
      }
    },
    {
      "baxsan": {
        "Form": "şərt",
        "Person-Number": "2_sing"
      }
    },
    {
      "baxmağın": {
        "Form": "inf",
        "Case": "gen"
      }
    },
    {
      "baxmışdı": {
        "Form": "-mişdi_past",
        "Person-Number": "3_sing"
      }
    },
    {
      "baxdı": {
        "Form": "-di_past",
        "Person-Number": "3_sing"
      }
    },
    {
      "baxır": {
        "Form": "present",
        "Person-Number": "3_sing"
      }
    },
    {
      "baxacaq": {
        "Form": "fut_def",
        "Person-Number": "3_sing"
      }
    },
    {
      "baxar": {
        "Form": "fut_indef",
        "Person-Number": "3_sing"
      }
    },
    {
      "baxsın": {
        "Form": "imp",
        "Person-Number": "3_sing"
      }
    },
    {
      "baxa": {
        "Form": "arzu",
        "Person-Number": "3_sing"
      }
    },
    {
      "baxmalıdır": {
        "Form": "vacib",
        "Person-Number": "3_sing"
      }
    },
    {
      "baxasıdır": {
        "Form": "lazım",
        "Person-Number": "3_sing"
      }
    },
    {
      "baxsa": {
        "Form": "şərt",
        "Person-Number": "3_sing"
      }
    },
    {
      "baxmağa": {
        "Form": "inf",
        "Case": "dat"
      }
    },
    {
      "baxmışdıq": {
        "Form": "-mişdi_past",
        "Person-Number": "1_plur"
      }
    },
    {
      "baxdıq": {
        "Form": "-di_past",
        "Person-Number": "1_plur"
      }
    },
    {
      "baxırıq": {
        "Form": "present",
        "Person-Number": "1_plur"
      }
    },
    {
      "baxacağıq": {
        "Form": "fut_def",
        "Person-Number": "1_plur"
      }
    },
    {
      "baxarıq": {
        "Form": "fut_indef",
        "Person-Number": "1_plur"
      }
    },
    {
      "baxaq": {
        "Form": "imp",
        "Person-Number": "1_plur"
      }
    },
    {
      "baxaq": {
        "Form": "arzu",
        "Person-Number": "1_plur"
      }
    },
    {
      "baxmalıyıq": {
        "Form": "vacib",
        "Person-Number": "1_plur"
      }
    },
    {
      "baxasıyıq": {
        "Form": "lazım",
        "Person-Number": "1_plur"
      }
    },
    {
      "baxsaq": {
        "Form": "şərt",
        "Person-Number": "1_plur"
      }
    },
    {
      "baxmağı": {
        "Form": "inf",
        "Case": "acc"
      }
    },
    {
      "baxmışdınız": {
        "Form": "-mişdi_past",
        "Person-Number": "2_plur"
      }
    },
    {
      "baxdınız": {
        "Form": "-di_past",
        "Person-Number": "2_plur"
      }
    },
    {
      "baxırsınız": {
        "Form": "present",
        "Person-Number": "2_plur"
      }
    },
    {
      "baxacaqsınız": {
        "Form": "fut_def",
        "Person-Number": "2_plur"
      }
    },
    {
      "baxarsınız": {
        "Form": "fut_indef",
        "Person-Number": "2_plur"
      }
    },
    {
      "baxasınız": {
        "Form": "imp",
        "Person-Number": "2_plur"
      }
    },
    {
      "baxasınız": {
        "Form": "arzu",
        "Person-Number": "2_plur"
      }
    },
    {
      "baxmalısınız": {
        "Form": "vacib",
        "Person-Number": "2_plur"
      }
    },
    {
      "baxasısınız": {
        "Form": "lazım",
        "Person-Number": "2_plur"
      }
    },
    {
      "baxsanız": {
        "Form": "şərt",
        "Person-Number": "2_plur"
      }
    },
    {
      "baxmaqda": {
        "Form": "inf",
        "Case": "loc"
      }
    },
    {
      "baxmışdılar": {
        "Form": "-mişdi_past",
        "Person-Number": "3_plur"
      }
    },
    {
      "baxdılar": {
        "Form": "-di_past",
        "Person-Number": "3_plur"
      }
    },
    {
      "baxırlar": {
        "Form": "present",
        "Person-Number": "3_plur"
      }
    },
    {
      "baxacaqlar": {
        "Form": "fut_def",
        "Person-Number": "3_plur"
      }
    },
    {
      "baxarlar": {
        "Form": "fut_indef",
        "Person-Number": "3_plur"
      }
    },
    {
      "baxsınlar": {
        "Form": "imp",
        "Person-Number": "3_plur"
      }
    },
    {
      "baxalar": {
        "Form": "arzu",
        "Person-Number": "3_plur"
      }
    },
    {
      "baxmalıdırlar": {
        "Form": "vacib",
        "Person-Number": "3_plur"
      }
    },
    {
      "baxasıdır": {
        "Form": "lazım",
        "Person-Number": "3_plur"
      }
    },
    {
      "baxsalar": {
        "Form": "şərt",
        "Person-Number": "3_plur"
      }
    },
    {
      "baxmaqdan": {
        "Form": "inf",
        "Case": "abl"
      }
    }
  ],
  "bağışlamaq": [
    {
      "bağışlamışdım": {
        "Form": "-mişdi_past",
        "Person-Number": "1_sing"
      }
    },
    {
      "bağışladım": {
        "Form": "-di_past",
        "Person-Number": "1_sing"
      }
    },
    {
      "bağışlayıram": {
        "Form": "present",
        "Person-Number": "1_sing"
      }
    },
    {
      "bağışlayacağam": {
        "Form": "fut_def",
        "Person-Number": "1_sing"
      }
    },
    {
      "bağışlayaram": {
        "Form": "fut_indef",
        "Person-Number": "1_sing"
      }
    },
    {
      "bağışlayım": {
        "Form": "imp",
        "Person-Number": "1_sing"
      }
    },
    {
      "bağışlayım": {
        "Form": "arzu",
        "Person-Number": "1_sing"
      }
    },
    {
      "bağışlamalıyam": {
        "Form": "vacib",
        "Person-Number": "1_sing"
      }
    },
    {
      "bağışlayasıyam": {
        "Form": "lazım",
        "Person-Number": "1_sing"
      }
    },
    {
      "bağışlasam": {
        "Form": "şərt",
        "Person-Number": "1_sing"
      }
    },
    {
      "bağışlamaq": {
        "Form": "inf",
        "Case": "nom"
      }
    },
    {
      "bağışlamışdın": {
        "Form": "-mişdi_past",
        "Person-Number": "2_sing"
      }
    },
    {
      "bağışladın": {
        "Form": "-di_past",
        "Person-Number": "2_sing"
      }
    },
    {
      "bağışlayırsan": {
        "Form": "present",
        "Person-Number": "2_sing"
      }
    },
    {
      "bağışlayacaqsan": {
        "Form": "fut_def",
        "Person-Number": "2_sing"
      }
    },
    {
      "bağışlayarsan": {
        "Form": "fut_indef",
        "Person-Number": "2_sing"
      }
    },
    {
      "bağışla": {
        "Form": "imp",
        "Person-Number": "2_sing"
      }
    },
    {
      "bağışlayasan": {
        "Form": "arzu",
        "Person-Number": "2_sing"
      }
    },
    {
      "bağışlamalısan": {
        "Form": "vacib",
        "Person-Number": "2_sing"
      }
    },
    {
      "bağışlayasısan": {
        "Form": "lazım",
        "Person-Number": "2_sing"
      }
    },
    {
      "bağışlasan": {
        "Form": "şərt",
        "Person-Number": "2_sing"
      }
    },
    {
      "bağışlamağın": {
        "Form": "inf",
        "Case": "gen"
      }
    },
    {
      "bağışlamışdı": {
        "Form": "-mişdi_past",
        "Person-Number": "3_sing"
      }
    },
    {
      "bağışladı": {
        "Form": "-di_past",
        "Person-Number": "3_sing"
      }
    },
    {
      "bağışlayır": {
        "Form": "present",
        "Person-Number": "3_sing"
      }
    },
    {
      "bağışlayacaq": {
        "Form": "fut_def",
        "Person-Number": "3_sing"
      }
    },
    {
      "bağışlayar": {
        "Form": "fut_indef",
        "Person-Number": "3_sing"
      }
    },
    {
      "bağışlasın": {
        "Form": "imp",
        "Person-Number": "3_sing"
      }
    },
    {
      "bağışlaya": {
        "Form": "arzu",
        "Person-Number": "3_sing"
      }
    },
    {
      "bağışlamalıdır": {
        "Form": "vacib",
        "Person-Number": "3_sing"
      }
    },
    {
      "bağışlayasıdır": {
        "Form": "lazım",
        "Person-Number": "3_sing"
      }
    },
    {
      "bağışlasa": {
        "Form": "şərt",
        "Person-Number": "3_sing"
      }
    },
    {
      "bağışlamağa": {
        "Form": "inf",
        "Case": "dat"
      }
    },
    {
      "bağışlamışdıq": {
        "Form": "-mişdi_past",
        "Person-Number": "1_plur"
      }
    },
    {
      "bağışladıq": {
        "Form": "-di_past",
        "Person-Number": "1_plur"
      }
    },
    {
      "bağışlayırıq": {
        "Form": "present",
        "Person-Number": "1_plur"
      }
    },
    {
      "bağışlayacağıq": {
        "Form": "fut_def",
        "Person-Number": "1_plur"
      }
    },
    {
      "bağışlayarıq": {
        "Form": "fut_indef",
        "Person-Number": "1_plur"
      }
    },
    {
      "bağışlayaq": {
        "Form": "imp",
        "Person-Number": "1_plur"
      }
    },
    {
      "bağışlayaq": {
        "Form": "arzu",
        "Person-Number": "1_plur"
      }
    },
    {
      "bağışlamalıyıq": {
        "Form": "vacib",
        "Person-Number": "1_plur"
      }
    },
    {
      "bağışlayasıyıq": {
        "Form": "lazım",
        "Person-Number": "1_plur"
      }
    },
    {
      "bağışlasaq": {
        "Form": "şərt",
        "Person-Number": "1_plur"
      }
    },
    {
      "bağışlamağı": {
        "Form": "inf",
        "Case": "acc"
      }
    },
    {
      "bağışlamışdınız": {
        "Form": "-mişdi_past",
        "Person-Number": "2_plur"
      }
    },
    {
      "bağışladınız": {
        "Form": "-di_past",
        "Person-Number": "2_plur"
      }
    },
    {
      "bağışlayırsınız": {
        "Form": "present",
        "Person-Number": "2_plur"
      }
    },
    {
      "bağışlayacaqsınız": {
        "Form": "fut_def",
        "Person-Number": "2_plur"
      }
    },
    {
      "bağışlayarsınız": {
        "Form": "fut_indef",
        "Person-Number": "2_plur"
      }
    },
    {
      "bağışlayasınız": {
        "Form": "imp",
        "Person-Number": "2_plur"
      }
    },
    {
      "bağışlayasınız": {
        "Form": "arzu",
        "Person-Number": "2_plur"
      }
    },
    {
      "bağışlamalısınız": {
        "Form": "vacib",
        "Person-Number": "2_plur"
      }
    },
    {
      "bağışlayasısınız": {
        "Form": "lazım",
        "Person-Number": "2_plur"
      }
    },
    {
      "bağışlasanız": {
        "Form": "şərt",
        "Person-Number": "2_plur"
      }
    },
    {
      "bağışlamaqda": {
        "Form": "inf",
        "Case": "loc"
      }
    },
    {
      "bağışlamışdılar": {
        "Form": "-mişdi_past",
        "Person-Number": "3_plur"
      }
    },
    {
      "bağışladılar": {
        "Form": "-di_past",
        "Person-Number": "3_plur"
      }
    },
    {
      "bağışlayırlar": {
        "Form": "present",
        "Person-Number": "3_plur"
      }
    },
    {
      "bağışlayacaqlar": {
        "Form": "fut_def",
        "Person-Number": "3_plur"
      }
    },
    {
      "bağışlayarlar": {
        "Form": "fut_indef",
        "Person-Number": "3_plur"
      }
    },
    {
      "bağışlasınlar": {
        "Form": "imp",
        "Person-Number": "3_plur"
      }
    },
    {
      "bağışlayalar": {
        "Form": "arzu",
        "Person-Number": "3_plur"
      }
    },
    {
      "bağışlamalıdırlar": {
        "Form": "vacib",
        "Person-Number": "3_plur"
      }
    },
    {
      "bağışlayasıdır": {
        "Form": "lazım",
        "Person-Number": "3_plur"
      }
    },
    {
      "bağışlasalar": {
        "Form": "şərt",
        "Person-Number": "3_plur"
      }
    },
    {
      "bağışlamaqdan": {
        "Form": "inf",
        "Case": "abl"
      }
    }
  ],
  "bağlamaq": [
    {
      "bağlamamışdım": {
        "Form": "-mişdi_past",
        "Person-Number": "1_sing"
      }
    },
    {
      "bağlamadım": {
        "Form": "-di_past",
        "Person-Number": "1_sing"
      }
    },
    {
      "bağlamayıram": {
        "Form": "present",
        "Person-Number": "1_sing"
      }
    },
    {
      "bağlamayacağam": {
        "Form": "fut_def",
        "Person-Number": "1_sing"
      }
    },
    {
      "bağlamayaram": {
        "Form": "fut_indef",
        "Person-Number": "1_sing"
      }
    },
    {
      "bağlamayım": {
        "Form": "imp",
        "Person-Number": "1_sing"
      }
    },
    {
      "bağlamayım": {
        "Form": "arzu",
        "Person-Number": "1_sing"
      }
    },
    {
      "bağlamamalıyam": {
        "Form": "vacib",
        "Person-Number": "1_sing"
      }
    },
    {
      "bağlamayasıyam": {
        "Form": "lazım",
        "Person-Number": "1_sing"
      }
    },
    {
      "bağlamasam": {
        "Form": "şərt",
        "Person-Number": "1_sing"
      }
    },
    {
      "bağlamamaq": {
        "Form": "inf",
        "Case": "nom"
      }
    },
    {
      "bağlamamışdın": {
        "Form": "-mişdi_past",
        "Person-Number": "2_sing"
      }
    },
    {
      "bağlamadın": {
        "Form": "-di_past",
        "Person-Number": "2_sing"
      }
    },
    {
      "bağlamayırsan": {
        "Form": "present",
        "Person-Number": "2_sing"
      }
    },
    {
      "bağlamayacaqsan": {
        "Form": "fut_def",
        "Person-Number": "2_sing"
      }
    },
    {
      "bağlamayarsan": {
        "Form": "fut_indef",
        "Person-Number": "2_sing"
      }
    },
    {
      "bağlama": {
        "Form": "imp",
        "Person-Number": "2_sing"
      }
    },
    {
      "bağlamayasan": {
        "Form": "arzu",
        "Person-Number": "2_sing"
      }
    },
    {
      "bağlamamalısan": {
        "Form": "vacib",
        "Person-Number": "2_sing"
      }
    },
    {
      "bağlamayasısan": {
        "Form": "lazım",
        "Person-Number": "2_sing"
      }
    },
    {
      "bağlamasan": {
        "Form": "şərt",
        "Person-Number": "2_sing"
      }
    },
    {
      "bağlamamağın": {
        "Form": "inf",
        "Case": "gen"
      }
    },
    {
      "bağlamamışdı": {
        "Form": "-mişdi_past",
        "Person-Number": "3_sing"
      }
    },
    {
      "bağlamadı": {
        "Form": "-di_past",
        "Person-Number": "3_sing"
      }
    },
    {
      "bağlamayır": {
        "Form": "present",
        "Person-Number": "3_sing"
      }
    },
    {
      "bağlamayacaq": {
        "Form": "fut_def",
        "Person-Number": "3_sing"
      }
    },
    {
      "bağlamayar": {
        "Form": "fut_indef",
        "Person-Number": "3_sing"
      }
    },
    {
      "bağlamasın": {
        "Form": "imp",
        "Person-Number": "3_sing"
      }
    },
    {
      "bağlamaya": {
        "Form": "arzu",
        "Person-Number": "3_sing"
      }
    },
    {
      "bağlamamalıdır": {
        "Form": "vacib",
        "Person-Number": "3_sing"
      }
    },
    {
      "bağlamayasıdır": {
        "Form": "lazım",
        "Person-Number": "3_sing"
      }
    },
    {
      "bağlamasa": {
        "Form": "şərt",
        "Person-Number": "3_sing"
      }
    },
    {
      "bağlamamağa": {
        "Form": "inf",
        "Case": "dat"
      }
    },
    {
      "bağlamamışdıq": {
        "Form": "-mişdi_past",
        "Person-Number": "1_plur"
      }
    },
    {
      "bağlamadıq": {
        "Form": "-di_past",
        "Person-Number": "1_plur"
      }
    },
    {
      "bağlamayırıq": {
        "Form": "present",
        "Person-Number": "1_plur"
      }
    },
    {
      "bağlamayacağıq": {
        "Form": "fut_def",
        "Person-Number": "1_plur"
      }
    },
    {
      "bağlamayarıq": {
        "Form": "fut_indef",
        "Person-Number": "1_plur"
      }
    },
    {
      "bağlamayaq": {
        "Form": "imp",
        "Person-Number": "1_plur"
      }
    },
    {
      "bağlamayaq": {
        "Form": "arzu",
        "Person-Number": "1_plur"
      }
    },
    {
      "bağlamamalıyıq": {
        "Form": "vacib",
        "Person-Number": "1_plur"
      }
    },
    {
      "bağlamayasıyıq": {
        "Form": "lazım",
        "Person-Number": "1_plur"
      }
    },
    {
      "bağlamasaq": {
        "Form": "şərt",
        "Person-Number": "1_plur"
      }
    },
    {
      "bağlamamağı": {
        "Form": "inf",
        "Case": "acc"
      }
    },
    {
      "bağlamamışdınız": {
        "Form": "-mişdi_past",
        "Person-Number": "2_plur"
      }
    },
    {
      "bağlamadınız": {
        "Form": "-di_past",
        "Person-Number": "2_plur"
      }
    },
    {
      "bağlamayırsınız": {
        "Form": "present",
        "Person-Number": "2_plur"
      }
    },
    {
      "bağlamayacaqsınız": {
        "Form": "fut_def",
        "Person-Number": "2_plur"
      }
    },
    {
      "bağlamayarsınız": {
        "Form": "fut_indef",
        "Person-Number": "2_plur"
      }
    },
    {
      "bağlamayasınız": {
        "Form": "imp",
        "Person-Number": "2_plur"
      }
    },
    {
      "bağlamayasınız": {
        "Form": "arzu",
        "Person-Number": "2_plur"
      }
    },
    {
      "bağlamamalısınız": {
        "Form": "vacib",
        "Person-Number": "2_plur"
      }
    },
    {
      "bağlamayasısınız": {
        "Form": "lazım",
        "Person-Number": "2_plur"
      }
    },
    {
      "bağlamasanız": {
        "Form": "şərt",
        "Person-Number": "2_plur"
      }
    },
    {
      "bağlamamaqda": {
        "Form": "inf",
        "Case": "loc"
      }
    },
    {
      "bağlamamışdılar": {
        "Form": "-mişdi_past",
        "Person-Number": "3_plur"
      }
    },
    {
      "bağlamadılar": {
        "Form": "-di_past",
        "Person-Number": "3_plur"
      }
    },
    {
      "bağlamayırlar": {
        "Form": "present",
        "Person-Number": "3_plur"
      }
    },
    {
      "bağlamayacaqlar": {
        "Form": "fut_def",
        "Person-Number": "3_plur"
      }
    },
    {
      "bağlamayarlar": {
        "Form": "fut_indef",
        "Person-Number": "3_plur"
      }
    },
    {
      "bağlamasınlar": {
        "Form": "imp",
        "Person-Number": "3_plur"
      }
    },
    {
      "bağlamayalar": {
        "Form": "arzu",
        "Person-Number": "3_plur"
      }
    },
    {
      "bağlamamalıdırlar": {
        "Form": "vacib",
        "Person-Number": "3_plur"
      }
    },
    {
      "bağlamayasıdır": {
        "Form": "lazım",
        "Person-Number": "3_plur"
      }
    },
    {
      "bağlamasalar": {
        "Form": "şərt",
        "Person-Number": "3_plur"
      }
    },
    {
      "bağlamamaqdan": {
        "Form": "inf",
        "Case": "abl"
      }
    }
  ],
  "bağlatmaq": [
    {
      "bağlatmışdım": {
        "Form": "-mişdi_past",
        "Person-Number": "1_sing"
      }
    },
    {
      "bağlatdım": {
        "Form": "-di_past",
        "Person-Number": "1_sing"
      }
    },
    {
      "bağladıram": {
        "Form": "present",
        "Person-Number": "1_sing"
      }
    },
    {
      "bağladacağam": {
        "Form": "fut_def",
        "Person-Number": "1_sing"
      }
    },
    {
      "bağladaram": {
        "Form": "fut_indef",
        "Person-Number": "1_sing"
      }
    },
    {
      "bağladım": {
        "Form": "imp",
        "Person-Number": "1_sing"
      }
    },
    {
      "bağladam": {
        "Form": "arzu",
        "Person-Number": "1_sing"
      }
    },
    {
      "bağlatmalıyam": {
        "Form": "vacib",
        "Person-Number": "1_sing"
      }
    },
    {
      "bağladasıyam": {
        "Form": "lazım",
        "Person-Number": "1_sing"
      }
    },
    {
      "bağlatsam": {
        "Form": "şərt",
        "Person-Number": "1_sing"
      }
    },
    {
      "bağlatmaq": {
        "Form": "inf",
        "Case": "nom"
      }
    },
    {
      "bağlatmışdın": {
        "Form": "-mişdi_past",
        "Person-Number": "2_sing"
      }
    },
    {
      "bağlatdın": {
        "Form": "-di_past",
        "Person-Number": "2_sing"
      }
    },
    {
      "bağladırsan": {
        "Form": "present",
        "Person-Number": "2_sing"
      }
    },
    {
      "bağladacaqsan": {
        "Form": "fut_def",
        "Person-Number": "2_sing"
      }
    },
    {
      "bağladarsan": {
        "Form": "fut_indef",
        "Person-Number": "2_sing"
      }
    },
    {
      "bağlat": {
        "Form": "imp",
        "Person-Number": "2_sing"
      }
    },
    {
      "bağladasan": {
        "Form": "arzu",
        "Person-Number": "2_sing"
      }
    },
    {
      "bağlatmalısan": {
        "Form": "vacib",
        "Person-Number": "2_sing"
      }
    },
    {
      "bağladasısan": {
        "Form": "lazım",
        "Person-Number": "2_sing"
      }
    },
    {
      "bağlatsan": {
        "Form": "şərt",
        "Person-Number": "2_sing"
      }
    },
    {
      "bağlatmağın": {
        "Form": "inf",
        "Case": "gen"
      }
    },
    {
      "bağlatmışdı": {
        "Form": "-mişdi_past",
        "Person-Number": "3_sing"
      }
    },
    {
      "bağlatdı": {
        "Form": "-di_past",
        "Person-Number": "3_sing"
      }
    },
    {
      "bağladır": {
        "Form": "present",
        "Person-Number": "3_sing"
      }
    },
    {
      "bağladacaq": {
        "Form": "fut_def",
        "Person-Number": "3_sing"
      }
    },
    {
      "bağladar": {
        "Form": "fut_indef",
        "Person-Number": "3_sing"
      }
    },
    {
      "bağlatsın": {
        "Form": "imp",
        "Person-Number": "3_sing"
      }
    },
    {
      "bağlada": {
        "Form": "arzu",
        "Person-Number": "3_sing"
      }
    },
    {
      "bağlatmalıdır": {
        "Form": "vacib",
        "Person-Number": "3_sing"
      }
    },
    {
      "bağladasıdır": {
        "Form": "lazım",
        "Person-Number": "3_sing"
      }
    },
    {
      "bağlatsa": {
        "Form": "şərt",
        "Person-Number": "3_sing"
      }
    },
    {
      "bağlatmağa": {
        "Form": "inf",
        "Case": "dat"
      }
    },
    {
      "bağlatmışdıq": {
        "Form": "-mişdi_past",
        "Person-Number": "1_plur"
      }
    },
    {
      "bağlatdıq": {
        "Form": "-di_past",
        "Person-Number": "1_plur"
      }
    },
    {
      "bağladırıq": {
        "Form": "present",
        "Person-Number": "1_plur"
      }
    },
    {
      "bağladacağıq": {
        "Form": "fut_def",
        "Person-Number": "1_plur"
      }
    },
    {
      "bağladarıq": {
        "Form": "fut_indef",
        "Person-Number": "1_plur"
      }
    },
    {
      "bağladaq": {
        "Form": "imp",
        "Person-Number": "1_plur"
      }
    },
    {
      "bağladaq": {
        "Form": "arzu",
        "Person-Number": "1_plur"
      }
    },
    {
      "bağlatmalıyıq": {
        "Form": "vacib",
        "Person-Number": "1_plur"
      }
    },
    {
      "bağladasıyıq": {
        "Form": "lazım",
        "Person-Number": "1_plur"
      }
    },
    {
      "bağlatsaq": {
        "Form": "şərt",
        "Person-Number": "1_plur"
      }
    },
    {
      "bağlatmağı": {
        "Form": "inf",
        "Case": "acc"
      }
    },
    {
      "bağlatmışdınız": {
        "Form": "-mişdi_past",
        "Person-Number": "2_plur"
      }
    },
    {
      "bağlatdınız": {
        "Form": "-di_past",
        "Person-Number": "2_plur"
      }
    },
    {
      "bağladırsınız": {
        "Form": "present",
        "Person-Number": "2_plur"
      }
    },
    {
      "bağladacaqsınız": {
        "Form": "fut_def",
        "Person-Number": "2_plur"
      }
    },
    {
      "bağladarsınız": {
        "Form": "fut_indef",
        "Person-Number": "2_plur"
      }
    },
    {
      "bağladasınız": {
        "Form": "imp",
        "Person-Number": "2_plur"
      }
    },
    {
      "bağladasınız": {
        "Form": "arzu",
        "Person-Number": "2_plur"
      }
    },
    {
      "bağlatmalısınız": {
        "Form": "vacib",
        "Person-Number": "2_plur"
      }
    },
    {
      "bağladasısınız": {
        "Form": "lazım",
        "Person-Number": "2_plur"
      }
    },
    {
      "bağlatsanız": {
        "Form": "şərt",
        "Person-Number": "2_plur"
      }
    },
    {
      "bağlatmaqda": {
        "Form": "inf",
        "Case": "loc"
      }
    },
    {
      "bağlatmışdılar": {
        "Form": "-mişdi_past",
        "Person-Number": "3_plur"
      }
    },
    {
      "bağlatdılar": {
        "Form": "-di_past",
        "Person-Number": "3_plur"
      }
    },
    {
      "bağladırlar": {
        "Form": "present",
        "Person-Number": "3_plur"
      }
    },
    {
      "bağladacaqlar": {
        "Form": "fut_def",
        "Person-Number": "3_plur"
      }
    },
    {
      "bağladarlar": {
        "Form": "fut_indef",
        "Person-Number": "3_plur"
      }
    },
    {
      "bağlatsınlar": {
        "Form": "imp",
        "Person-Number": "3_plur"
      }
    },
    {
      "bağladalar": {
        "Form": "arzu",
        "Person-Number": "3_plur"
      }
    },
    {
      "bağlatmalıdırlar": {
        "Form": "vacib",
        "Person-Number": "3_plur"
      }
    },
    {
      "bağladasıdırlar": {
        "Form": "lazım",
        "Person-Number": "3_plur"
      }
    },
    {
      "bağlatsalar": {
        "Form": "şərt",
        "Person-Number": "3_plur"
      }
    },
    {
      "bağlatmaqdan": {
        "Form": "inf",
        "Case": "abl"
      }
    }
  ],
  "başlamaq": [
    {
      "başlamışdım": {
        "Form": "-mişdi_past",
        "Person-Number": "1_sing"
      }
    },
    {
      "başladım": {
        "Form": "-di_past",
        "Person-Number": "1_sing"
      }
    },
    {
      "başlayıram": {
        "Form": "present",
        "Person-Number": "1_sing"
      }
    },
    {
      "başlayacağam": {
        "Form": "fut_def",
        "Person-Number": "1_sing"
      }
    },
    {
      "başlayaram": {
        "Form": "fut_indef",
        "Person-Number": "1_sing"
      }
    },
    {
      "başlayım": {
        "Form": "imp",
        "Person-Number": "1_sing"
      }
    },
    {
      "başlayım": {
        "Form": "arzu",
        "Person-Number": "1_sing"
      }
    },
    {
      "başlamalıyam": {
        "Form": "vacib",
        "Person-Number": "1_sing"
      }
    },
    {
      "başlayasıyam": {
        "Form": "lazım",
        "Person-Number": "1_sing"
      }
    },
    {
      "başlasam": {
        "Form": "şərt",
        "Person-Number": "1_sing"
      }
    },
    {
      "başlamaq": {
        "Form": "inf",
        "Case": "nom"
      }
    },
    {
      "başlamışdın": {
        "Form": "-mişdi_past",
        "Person-Number": "2_sing"
      }
    },
    {
      "başladın": {
        "Form": "-di_past",
        "Person-Number": "2_sing"
      }
    },
    {
      "başlayırsan": {
        "Form": "present",
        "Person-Number": "2_sing"
      }
    },
    {
      "başlayacaqsan": {
        "Form": "fut_def",
        "Person-Number": "2_sing"
      }
    },
    {
      "başlayarsan": {
        "Form": "fut_indef",
        "Person-Number": "2_sing"
      }
    },
    {
      "başla": {
        "Form": "imp",
        "Person-Number": "2_sing"
      }
    },
    {
      "başlayasan": {
        "Form": "arzu",
        "Person-Number": "2_sing"
      }
    },
    {
      "başlamalısan": {
        "Form": "vacib",
        "Person-Number": "2_sing"
      }
    },
    {
      "başlayasısan": {
        "Form": "lazım",
        "Person-Number": "2_sing"
      }
    },
    {
      "başlasan": {
        "Form": "şərt",
        "Person-Number": "2_sing"
      }
    },
    {
      "başlamağın": {
        "Form": "inf",
        "Case": "gen"
      }
    },
    {
      "başlamışdı": {
        "Form": "-mişdi_past",
        "Person-Number": "3_sing"
      }
    },
    {
      "başladı": {
        "Form": "-di_past",
        "Person-Number": "3_sing"
      }
    },
    {
      "başlayır": {
        "Form": "present",
        "Person-Number": "3_sing"
      }
    },
    {
      "başlayacaq": {
        "Form": "fut_def",
        "Person-Number": "3_sing"
      }
    },
    {
      "başlayar": {
        "Form": "fut_indef",
        "Person-Number": "3_sing"
      }
    },
    {
      "başlasın": {
        "Form": "imp",
        "Person-Number": "3_sing"
      }
    },
    {
      "başlaya": {
        "Form": "arzu",
        "Person-Number": "3_sing"
      }
    },
    {
      "başlamalıdır": {
        "Form": "vacib",
        "Person-Number": "3_sing"
      }
    },
    {
      "başlayasıdır": {
        "Form": "lazım",
        "Person-Number": "3_sing"
      }
    },
    {
      "başlasa": {
        "Form": "şərt",
        "Person-Number": "3_sing"
      }
    },
    {
      "başlamağa": {
        "Form": "inf",
        "Case": "dat"
      }
    },
    {
      "başlamışdıq": {
        "Form": "-mişdi_past",
        "Person-Number": "1_plur"
      }
    },
    {
      "başladıq": {
        "Form": "-di_past",
        "Person-Number": "1_plur"
      }
    },
    {
      "başlayırıq": {
        "Form": "present",
        "Person-Number": "1_plur"
      }
    },
    {
      "başlayacağıq": {
        "Form": "fut_def",
        "Person-Number": "1_plur"
      }
    },
    {
      "başlayarıq": {
        "Form": "fut_indef",
        "Person-Number": "1_plur"
      }
    },
    {
      "başlayaq": {
        "Form": "imp",
        "Person-Number": "1_plur"
      }
    },
    {
      "başlayaq": {
        "Form": "arzu",
        "Person-Number": "1_plur"
      }
    },
    {
      "başlamalıyıq": {
        "Form": "vacib",
        "Person-Number": "1_plur"
      }
    },
    {
      "başlayasıyıq": {
        "Form": "lazım",
        "Person-Number": "1_plur"
      }
    },
    {
      "başlasaq": {
        "Form": "şərt",
        "Person-Number": "1_plur"
      }
    },
    {
      "başlamağı": {
        "Form": "inf",
        "Case": "acc"
      }
    },
    {
      "başlamışdınız": {
        "Form": "-mişdi_past",
        "Person-Number": "2_plur"
      }
    },
    {
      "başladınız": {
        "Form": "-di_past",
        "Person-Number": "2_plur"
      }
    },
    {
      "başlayırsınız": {
        "Form": "present",
        "Person-Number": "2_plur"
      }
    },
    {
      "başlayacaqsınız": {
        "Form": "fut_def",
        "Person-Number": "2_plur"
      }
    },
    {
      "başlayarsınız": {
        "Form": "fut_indef",
        "Person-Number": "2_plur"
      }
    },
    {
      "başlayasınız": {
        "Form": "imp",
        "Person-Number": "2_plur"
      }
    },
    {
      "başlayasınız": {
        "Form": "arzu",
        "Person-Number": "2_plur"
      }
    },
    {
      "başlamalısınız": {
        "Form": "vacib",
        "Person-Number": "2_plur"
      }
    },
    {
      "başlayasısınız": {
        "Form": "lazım",
        "Person-Number": "2_plur"
      }
    },
    {
      "başlasanız": {
        "Form": "şərt",
        "Person-Number": "2_plur"
      }
    },
    {
      "başlamaqda": {
        "Form": "inf",
        "Case": "loc"
      }
    },
    {
      "başlamışdılar": {
        "Form": "-mişdi_past",
        "Person-Number": "3_plur"
      }
    },
    {
      "başladılar": {
        "Form": "-di_past",
        "Person-Number": "3_plur"
      }
    },
    {
      "başlayırlar": {
        "Form": "present",
        "Person-Number": "3_plur"
      }
    },
    {
      "başlayacaqlar": {
        "Form": "fut_def",
        "Person-Number": "3_plur"
      }
    },
    {
      "başlayarlar": {
        "Form": "fut_indef",
        "Person-Number": "3_plur"
      }
    },
    {
      "başlasınlar": {
        "Form": "imp",
        "Person-Number": "3_plur"
      }
    },
    {
      "başlayalar": {
        "Form": "arzu",
        "Person-Number": "3_plur"
      }
    },
    {
      "başlamalıdırlar": {
        "Form": "vacib",
        "Person-Number": "3_plur"
      }
    },
    {
      "başlayasıdır": {
        "Form": "lazım",
        "Person-Number": "3_plur"
      }
    },
    {
      "başlasalar": {
        "Form": "şərt",
        "Person-Number": "3_plur"
      }
    },
    {
      "başlamaqdan": {
        "Form": "inf",
        "Case": "abl"
      }
    }
  ],
  "bildirmək": [
    {
      "bildirmişdim": {
        "Form": "-mişdi_past",
        "Person-Number": "1_sing"
      }
    },
    {
      "bildirdim": {
        "Form": "-di_past",
        "Person-Number": "1_sing"
      }
    },
    {
      "bildirirəm": {
        "Form": "present",
        "Person-Number": "1_sing"
      }
    },
    {
      "bildirəcəyəm": {
        "Form": "fut_def",
        "Person-Number": "1_sing"
      }
    },
    {
      "bildirərəm": {
        "Form": "fut_indef",
        "Person-Number": "1_sing"
      }
    },
    {
      "bildirim": {
        "Form": "imp",
        "Person-Number": "1_sing"
      }
    },
    {
      "bildirəm": {
        "Form": "arzu",
        "Person-Number": "1_sing"
      }
    },
    {
      "bildirməliyəm": {
        "Form": "vacib",
        "Person-Number": "1_sing"
      }
    },
    {
      "bildirəsiyəm": {
        "Form": "lazım",
        "Person-Number": "1_sing"
      }
    },
    {
      "bildirsəm": {
        "Form": "şərt",
        "Person-Number": "1_sing"
      }
    },
    {
      "bildirmək": {
        "Form": "inf",
        "Case": "nom"
      }
    },
    {
      "bildirmişdin": {
        "Form": "-mişdi_past",
        "Person-Number": "2_sing"
      }
    },
    {
      "bildirdin": {
        "Form": "-di_past",
        "Person-Number": "2_sing"
      }
    },
    {
      "bildirirsən": {
        "Form": "present",
        "Person-Number": "2_sing"
      }
    },
    {
      "bildirəcəksən": {
        "Form": "fut_def",
        "Person-Number": "2_sing"
      }
    },
    {
      "bildirərsən": {
        "Form": "fut_indef",
        "Person-Number": "2_sing"
      }
    },
    {
      "bildir": {
        "Form": "imp",
        "Person-Number": "2_sing"
      }
    },
    {
      "bildirəsən": {
        "Form": "arzu",
        "Person-Number": "2_sing"
      }
    },
    {
      "bildirməlisən": {
        "Form": "vacib",
        "Person-Number": "2_sing"
      }
    },
    {
      "bildirəsisən": {
        "Form": "lazım",
        "Person-Number": "2_sing"
      }
    },
    {
      "bildirsən": {
        "Form": "şərt",
        "Person-Number": "2_sing"
      }
    },
    {
      "bildirməyin": {
        "Form": "inf",
        "Case": "gen"
      }
    },
    {
      "bildirmişdi": {
        "Form": "-mişdi_past",
        "Person-Number": "3_sing"
      }
    },
    {
      "bildirdi": {
        "Form": "-di_past",
        "Person-Number": "3_sing"
      }
    },
    {
      "bildirir": {
        "Form": "present",
        "Person-Number": "3_sing"
      }
    },
    {
      "bildirəcək": {
        "Form": "fut_def",
        "Person-Number": "3_sing"
      }
    },
    {
      "bildirər": {
        "Form": "fut_indef",
        "Person-Number": "3_sing"
      }
    },
    {
      "bildirsin": {
        "Form": "imp",
        "Person-Number": "3_sing"
      }
    },
    {
      "bildirə": {
        "Form": "arzu",
        "Person-Number": "3_sing"
      }
    },
    {
      "bildirməlidir": {
        "Form": "vacib",
        "Person-Number": "3_sing"
      }
    },
    {
      "bildirəsidir": {
        "Form": "lazım",
        "Person-Number": "3_sing"
      }
    },
    {
      "bildirsə": {
        "Form": "şərt",
        "Person-Number": "3_sing"
      }
    },
    {
      "bildirməyə": {
        "Form": "inf",
        "Case": "dat"
      }
    },
    {
      "bildirmişdik": {
        "Form": "-mişdi_past",
        "Person-Number": "1_plur"
      }
    },
    {
      "bildirdik": {
        "Form": "-di_past",
        "Person-Number": "1_plur"
      }
    },
    {
      "bildiririk": {
        "Form": "present",
        "Person-Number": "1_plur"
      }
    },
    {
      "bildirəcəyik": {
        "Form": "fut_def",
        "Person-Number": "1_plur"
      }
    },
    {
      "bildirərik": {
        "Form": "fut_indef",
        "Person-Number": "1_plur"
      }
    },
    {
      "bildirək": {
        "Form": "imp",
        "Person-Number": "1_plur"
      }
    },
    {
      "bildirək": {
        "Form": "arzu",
        "Person-Number": "1_plur"
      }
    },
    {
      "bildirməliyik": {
        "Form": "vacib",
        "Person-Number": "1_plur"
      }
    },
    {
      "bildirəsiyik": {
        "Form": "lazım",
        "Person-Number": "1_plur"
      }
    },
    {
      "bildirsək": {
        "Form": "şərt",
        "Person-Number": "1_plur"
      }
    },
    {
      "bildirməyi": {
        "Form": "inf",
        "Case": "acc"
      }
    },
    {
      "bildirmişdiniz": {
        "Form": "-mişdi_past",
        "Person-Number": "2_plur"
      }
    },
    {
      "bildirdiniz": {
        "Form": "-di_past",
        "Person-Number": "2_plur"
      }
    },
    {
      "bildirirsiniz": {
        "Form": "present",
        "Person-Number": "2_plur"
      }
    },
    {
      "bildirəcəksiniz": {
        "Form": "fut_def",
        "Person-Number": "2_plur"
      }
    },
    {
      "bildirərsiniz": {
        "Form": "fut_indef",
        "Person-Number": "2_plur"
      }
    },
    {
      "bildirəsiniz": {
        "Form": "imp",
        "Person-Number": "2_plur"
      }
    },
    {
      "bildirəsiniz": {
        "Form": "arzu",
        "Person-Number": "2_plur"
      }
    },
    {
      "bildirməlisiniz": {
        "Form": "vacib",
        "Person-Number": "2_plur"
      }
    },
    {
      "bildirəsisiniz": {
        "Form": "lazım",
        "Person-Number": "2_plur"
      }
    },
    {
      "bildirsəniz": {
        "Form": "şərt",
        "Person-Number": "2_plur"
      }
    },
    {
      "bildirməkdə": {
        "Form": "inf",
        "Case": "loc"
      }
    },
    {
      "bildirmişdilər": {
        "Form": "-mişdi_past",
        "Person-Number": "3_plur"
      }
    },
    {
      "bildirdilər": {
        "Form": "-di_past",
        "Person-Number": "3_plur"
      }
    },
    {
      "bildirirlər": {
        "Form": "present",
        "Person-Number": "3_plur"
      }
    },
    {
      "bildirəcəklər": {
        "Form": "fut_def",
        "Person-Number": "3_plur"
      }
    },
    {
      "bildirərlər": {
        "Form": "fut_indef",
        "Person-Number": "3_plur"
      }
    },
    {
      "bildirsinlər": {
        "Form": "imp",
        "Person-Number": "3_plur"
      }
    },
    {
      "bildirələr": {
        "Form": "arzu",
        "Person-Number": "3_plur"
      }
    },
    {
      "bildirməlidirlər": {
        "Form": "vacib",
        "Person-Number": "3_plur"
      }
    },
    {
      "bildirəsidirlər": {
        "Form": "lazım",
        "Person-Number": "3_plur"
      }
    },
    {
      "bildirsələr": {
        "Form": "şərt",
        "Person-Number": "3_plur"
      }
    },
    {
      "bildirməkdən": {
        "Form": "inf",
        "Case": "abl"
      }
    }
  ],
  "bilmək": [
    {
      "bilmişdim": {
        "Form": "-mişdi_past",
        "Person-Number": "1_sing"
      }
    },
    {
      "bildim": {
        "Form": "-di_past",
        "Person-Number": "1_sing"
      }
    },
    {
      "bilirəm": {
        "Form": "present",
        "Person-Number": "1_sing"
      }
    },
    {
      "biləcəyəm": {
        "Form": "fut_def",
        "Person-Number": "1_sing"
      }
    },
    {
      "bilərəm": {
        "Form": "fut_indef",
        "Person-Number": "1_sing"
      }
    },
    {
      "bilim": {
        "Form": "imp",
        "Person-Number": "1_sing"
      }
    },
    {
      "biləm": {
        "Form": "arzu",
        "Person-Number": "1_sing"
      }
    },
    {
      "bilməliyəm": {
        "Form": "vacib",
        "Person-Number": "1_sing"
      }
    },
    {
      "biləsiyəm": {
        "Form": "lazım",
        "Person-Number": "1_sing"
      }
    },
    {
      "bilsəm": {
        "Form": "şərt",
        "Person-Number": "1_sing"
      }
    },
    {
      "bilmək": {
        "Form": "inf",
        "Case": "nom"
      }
    },
    {
      "bilmişdin": {
        "Form": "-mişdi_past",
        "Person-Number": "2_sing"
      }
    },
    {
      "bildin": {
        "Form": "-di_past",
        "Person-Number": "2_sing"
      }
    },
    {
      "bilirsən": {
        "Form": "present",
        "Person-Number": "2_sing"
      }
    },
    {
      "biləcəksən": {
        "Form": "fut_def",
        "Person-Number": "2_sing"
      }
    },
    {
      "bilərsən": {
        "Form": "fut_indef",
        "Person-Number": "2_sing"
      }
    },
    {
      "bil": {
        "Form": "imp",
        "Person-Number": "2_sing"
      }
    },
    {
      "biləsən": {
        "Form": "arzu",
        "Person-Number": "2_sing"
      }
    },
    {
      "bilməlisən": {
        "Form": "vacib",
        "Person-Number": "2_sing"
      }
    },
    {
      "biləsisən": {
        "Form": "lazım",
        "Person-Number": "2_sing"
      }
    },
    {
      "bilsən": {
        "Form": "şərt",
        "Person-Number": "2_sing"
      }
    },
    {
      "bilməyin": {
        "Form": "inf",
        "Case": "gen"
      }
    },
    {
      "bilmişdi": {
        "Form": "-mişdi_past",
        "Person-Number": "3_sing"
      }
    },
    {
      "bildi": {
        "Form": "-di_past",
        "Person-Number": "3_sing"
      }
    },
    {
      "bilir": {
        "Form": "present",
        "Person-Number": "3_sing"
      }
    },
    {
      "biləcək": {
        "Form": "fut_def",
        "Person-Number": "3_sing"
      }
    },
    {
      "bilər": {
        "Form": "fut_indef",
        "Person-Number": "3_sing"
      }
    },
    {
      "bilsin": {
        "Form": "imp",
        "Person-Number": "3_sing"
      }
    },
    {
      "bilə": {
        "Form": "arzu",
        "Person-Number": "3_sing"
      }
    },
    {
      "bilməlidir": {
        "Form": "vacib",
        "Person-Number": "3_sing"
      }
    },
    {
      "biləsidir": {
        "Form": "lazım",
        "Person-Number": "3_sing"
      }
    },
    {
      "bilsə": {
        "Form": "şərt",
        "Person-Number": "3_sing"
      }
    },
    {
      "bilməyə": {
        "Form": "inf",
        "Case": "dat"
      }
    },
    {
      "bilmişdik": {
        "Form": "-mişdi_past",
        "Person-Number": "1_plur"
      }
    },
    {
      "bildik": {
        "Form": "-di_past",
        "Person-Number": "1_plur"
      }
    },
    {
      "bilirik": {
        "Form": "present",
        "Person-Number": "1_plur"
      }
    },
    {
      "biləcəyik": {
        "Form": "fut_def",
        "Person-Number": "1_plur"
      }
    },
    {
      "bilərik": {
        "Form": "fut_indef",
        "Person-Number": "1_plur"
      }
    },
    {
      "bilək": {
        "Form": "imp",
        "Person-Number": "1_plur"
      }
    },
    {
      "bilək": {
        "Form": "arzu",
        "Person-Number": "1_plur"
      }
    },
    {
      "bilməliyik": {
        "Form": "vacib",
        "Person-Number": "1_plur"
      }
    },
    {
      "biləsiyik": {
        "Form": "lazım",
        "Person-Number": "1_plur"
      }
    },
    {
      "bilsək": {
        "Form": "şərt",
        "Person-Number": "1_plur"
      }
    },
    {
      "bilməyi": {
        "Form": "inf",
        "Case": "acc"
      }
    },
    {
      "bilmişdiniz": {
        "Form": "-mişdi_past",
        "Person-Number": "2_plur"
      }
    },
    {
      "bildiniz": {
        "Form": "-di_past",
        "Person-Number": "2_plur"
      }
    },
    {
      "bilirsiniz": {
        "Form": "present",
        "Person-Number": "2_plur"
      }
    },
    {
      "biləcəksiniz": {
        "Form": "fut_def",
        "Person-Number": "2_plur"
      }
    },
    {
      "bilərsiniz": {
        "Form": "fut_indef",
        "Person-Number": "2_plur"
      }
    },
    {
      "biləsiniz": {
        "Form": "imp",
        "Person-Number": "2_plur"
      }
    },
    {
      "biləsiniz": {
        "Form": "arzu",
        "Person-Number": "2_plur"
      }
    },
    {
      "bilməlisiniz": {
        "Form": "vacib",
        "Person-Number": "2_plur"
      }
    },
    {
      "biləsisiniz": {
        "Form": "lazım",
        "Person-Number": "2_plur"
      }
    },
    {
      "bilsəniz": {
        "Form": "şərt",
        "Person-Number": "2_plur"
      }
    },
    {
      "bilməkdə": {
        "Form": "inf",
        "Case": "loc"
      }
    },
    {
      "bilmişdilər": {
        "Form": "-mişdi_past",
        "Person-Number": "3_plur"
      }
    },
    {
      "bildilər": {
        "Form": "-di_past",
        "Person-Number": "3_plur"
      }
    },
    {
      "bilirlər": {
        "Form": "present",
        "Person-Number": "3_plur"
      }
    },
    {
      "biləcəklər": {
        "Form": "fut_def",
        "Person-Number": "3_plur"
      }
    },
    {
      "bilərlər": {
        "Form": "fut_indef",
        "Person-Number": "3_plur"
      }
    },
    {
      "bilsinlər": {
        "Form": "imp",
        "Person-Number": "3_plur"
      }
    },
    {
      "bilələr": {
        "Form": "arzu",
        "Person-Number": "3_plur"
      }
    },
    {
      "bilməlidirlər": {
        "Form": "vacib",
        "Person-Number": "3_plur"
      }
    },
    {
      "biləsidirlər": {
        "Form": "lazım",
        "Person-Number": "3_plur"
      }
    },
    {
      "bilsələr": {
        "Form": "şərt",
        "Person-Number": "3_plur"
      }
    },
    {
      "bilməkdən": {
        "Form": "inf",
        "Case": "abl"
      }
    }
  ],
  "birləşdirmək": [
    {
      "birləşdirmişdim": {
        "Form": "-mişdi_past",
        "Person-Number": "1_sing"
      }
    },
    {
      "birləşdirdim": {
        "Form": "-di_past",
        "Person-Number": "1_sing"
      }
    },
    {
      "birləşdirirəm": {
        "Form": "present",
        "Person-Number": "1_sing"
      }
    },
    {
      "birləşdirəcəyəm": {
        "Form": "fut_def",
        "Person-Number": "1_sing"
      }
    },
    {
      "birləşdirərəm": {
        "Form": "fut_indef",
        "Person-Number": "1_sing"
      }
    },
    {
      "birləşdirim": {
        "Form": "imp",
        "Person-Number": "1_sing"
      }
    },
    {
      "birləşdirəm": {
        "Form": "arzu",
        "Person-Number": "1_sing"
      }
    },
    {
      "birləşdirməliyəm": {
        "Form": "vacib",
        "Person-Number": "1_sing"
      }
    },
    {
      "birləşdirəsiyəm": {
        "Form": "lazım",
        "Person-Number": "1_sing"
      }
    },
    {
      "birləşdirsəm": {
        "Form": "şərt",
        "Person-Number": "1_sing"
      }
    },
    {
      "birləşdirmək": {
        "Form": "inf",
        "Case": "nom"
      }
    },
    {
      "birləşdirmişdin": {
        "Form": "-mişdi_past",
        "Person-Number": "2_sing"
      }
    },
    {
      "birləşdirdin": {
        "Form": "-di_past",
        "Person-Number": "2_sing"
      }
    },
    {
      "birləşdirirsən": {
        "Form": "present",
        "Person-Number": "2_sing"
      }
    },
    {
      "birləşdirəcəksən": {
        "Form": "fut_def",
        "Person-Number": "2_sing"
      }
    },
    {
      "birləşdirərsən": {
        "Form": "fut_indef",
        "Person-Number": "2_sing"
      }
    },
    {
      "birləşdir": {
        "Form": "imp",
        "Person-Number": "2_sing"
      }
    },
    {
      "birləşdirəsən": {
        "Form": "arzu",
        "Person-Number": "2_sing"
      }
    },
    {
      "birləşdirməlisən": {
        "Form": "vacib",
        "Person-Number": "2_sing"
      }
    },
    {
      "birləşdirəsisən": {
        "Form": "lazım",
        "Person-Number": "2_sing"
      }
    },
    {
      "birləşdirsən": {
        "Form": "şərt",
        "Person-Number": "2_sing"
      }
    },
    {
      "birləşdirməyin": {
        "Form": "inf",
        "Case": "gen"
      }
    },
    {
      "birləşdirmişdi": {
        "Form": "-mişdi_past",
        "Person-Number": "3_sing"
      }
    },
    {
      "birləşdirdi": {
        "Form": "-di_past",
        "Person-Number": "3_sing"
      }
    },
    {
      "birləşdirir": {
        "Form": "present",
        "Person-Number": "3_sing"
      }
    },
    {
      "birləşdirəcək": {
        "Form": "fut_def",
        "Person-Number": "3_sing"
      }
    },
    {
      "birləşdirər": {
        "Form": "fut_indef",
        "Person-Number": "3_sing"
      }
    },
    {
      "birləşdirsin": {
        "Form": "imp",
        "Person-Number": "3_sing"
      }
    },
    {
      "birləşdirə": {
        "Form": "arzu",
        "Person-Number": "3_sing"
      }
    },
    {
      "birləşdirməlidir": {
        "Form": "vacib",
        "Person-Number": "3_sing"
      }
    },
    {
      "birləşdirəsidir": {
        "Form": "lazım",
        "Person-Number": "3_sing"
      }
    },
    {
      "birləşdirsə": {
        "Form": "şərt",
        "Person-Number": "3_sing"
      }
    },
    {
      "birləşdirməyə": {
        "Form": "inf",
        "Case": "dat"
      }
    },
    {
      "birləşdirmişdik": {
        "Form": "-mişdi_past",
        "Person-Number": "1_plur"
      }
    },
    {
      "birləşdirdik": {
        "Form": "-di_past",
        "Person-Number": "1_plur"
      }
    },
    {
      "birləşdiririk": {
        "Form": "present",
        "Person-Number": "1_plur"
      }
    },
    {
      "birləşdirəcəyik": {
        "Form": "fut_def",
        "Person-Number": "1_plur"
      }
    },
    {
      "birləşdirərik": {
        "Form": "fut_indef",
        "Person-Number": "1_plur"
      }
    },
    {
      "birləşdirək": {
        "Form": "imp",
        "Person-Number": "1_plur"
      }
    },
    {
      "birləşdirək": {
        "Form": "arzu",
        "Person-Number": "1_plur"
      }
    },
    {
      "birləşdirməliyik": {
        "Form": "vacib",
        "Person-Number": "1_plur"
      }
    },
    {
      "birləşdirəsiyik": {
        "Form": "lazım",
        "Person-Number": "1_plur"
      }
    },
    {
      "birləşdirsək": {
        "Form": "şərt",
        "Person-Number": "1_plur"
      }
    },
    {
      "birləşdirməyi": {
        "Form": "inf",
        "Case": "acc"
      }
    },
    {
      "birləşdirmişdiniz": {
        "Form": "-mişdi_past",
        "Person-Number": "2_plur"
      }
    },
    {
      "birləşdirdiniz": {
        "Form": "-di_past",
        "Person-Number": "2_plur"
      }
    },
    {
      "birləşdirirsiniz": {
        "Form": "present",
        "Person-Number": "2_plur"
      }
    },
    {
      "birləşdirəcəksiniz": {
        "Form": "fut_def",
        "Person-Number": "2_plur"
      }
    },
    {
      "birləşdirərsiniz": {
        "Form": "fut_indef",
        "Person-Number": "2_plur"
      }
    },
    {
      "birləşdirəsiniz": {
        "Form": "imp",
        "Person-Number": "2_plur"
      }
    },
    {
      "birləşdirəsiniz": {
        "Form": "arzu",
        "Person-Number": "2_plur"
      }
    },
    {
      "birləşdirməlisiniz": {
        "Form": "vacib",
        "Person-Number": "2_plur"
      }
    },
    {
      "birləşdirəsisiniz": {
        "Form": "lazım",
        "Person-Number": "2_plur"
      }
    },
    {
      "birləşdirsəniz": {
        "Form": "şərt",
        "Person-Number": "2_plur"
      }
    },
    {
      "birləşdirməkdə": {
        "Form": "inf",
        "Case": "loc"
      }
    },
    {
      "birləşdirmişdilər": {
        "Form": "-mişdi_past",
        "Person-Number": "3_plur"
      }
    },
    {
      "birləşdirdilər": {
        "Form": "-di_past",
        "Person-Number": "3_plur"
      }
    },
    {
      "birləşdirirlər": {
        "Form": "present",
        "Person-Number": "3_plur"
      }
    },
    {
      "birləşdirəcəklər": {
        "Form": "fut_def",
        "Person-Number": "3_plur"
      }
    },
    {
      "birləşdirərlər": {
        "Form": "fut_indef",
        "Person-Number": "3_plur"
      }
    },
    {
      "birləşdirsinlər": {
        "Form": "imp",
        "Person-Number": "3_plur"
      }
    },
    {
      "birləşdirələr": {
        "Form": "arzu",
        "Person-Number": "3_plur"
      }
    },
    {
      "birləşdirməlidirlər": {
        "Form": "vacib",
        "Person-Number": "3_plur"
      }
    },
    {
      "birləşdirəsidirlər": {
        "Form": "lazım",
        "Person-Number": "3_plur"
      }
    },
    {
      "birləşdirsələr": {
        "Form": "şərt",
        "Person-Number": "3_plur"
      }
    },
    {
      "birləşdirməkdən": {
        "Form": "inf",
        "Case": "abl"
      }
    }
  ],
  "birləşmək": [
    {
      "birləşmişdim": {
        "Form": "-mişdi_past",
        "Person-Number": "1_sing"
      }
    },
    {
      "birləşdim": {
        "Form": "-di_past",
        "Person-Number": "1_sing"
      }
    },
    {
      "birləşirəm": {
        "Form": "present",
        "Person-Number": "1_sing"
      }
    },
    {
      "birləşəcəyəm": {
        "Form": "fut_def",
        "Person-Number": "1_sing"
      }
    },
    {
      "birləşərəm": {
        "Form": "fut_indef",
        "Person-Number": "1_sing"
      }
    },
    {
      "birləşim": {
        "Form": "imp",
        "Person-Number": "1_sing"
      }
    },
    {
      "birləşəm": {
        "Form": "arzu",
        "Person-Number": "1_sing"
      }
    },
    {
      "birləşməliyəm": {
        "Form": "vacib",
        "Person-Number": "1_sing"
      }
    },
    {
      "birləşəsiyəm": {
        "Form": "lazım",
        "Person-Number": "1_sing"
      }
    },
    {
      "birləşsəm": {
        "Form": "şərt",
        "Person-Number": "1_sing"
      }
    },
    {
      "birləşmək": {
        "Form": "inf",
        "Case": "nom"
      }
    },
    {
      "birləşmişdin": {
        "Form": "-mişdi_past",
        "Person-Number": "2_sing"
      }
    },
    {
      "birləşdin": {
        "Form": "-di_past",
        "Person-Number": "2_sing"
      }
    },
    {
      "birləşirsən": {
        "Form": "present",
        "Person-Number": "2_sing"
      }
    },
    {
      "birləşəcəksən": {
        "Form": "fut_def",
        "Person-Number": "2_sing"
      }
    },
    {
      "birləşərsən": {
        "Form": "fut_indef",
        "Person-Number": "2_sing"
      }
    },
    {
      "birləş": {
        "Form": "imp",
        "Person-Number": "2_sing"
      }
    },
    {
      "birləşəsən": {
        "Form": "arzu",
        "Person-Number": "2_sing"
      }
    },
    {
      "birləşməlisən": {
        "Form": "vacib",
        "Person-Number": "2_sing"
      }
    },
    {
      "birləşəsisən": {
        "Form": "lazım",
        "Person-Number": "2_sing"
      }
    },
    {
      "birləşsən": {
        "Form": "şərt",
        "Person-Number": "2_sing"
      }
    },
    {
      "birləşməyin": {
        "Form": "inf",
        "Case": "gen"
      }
    },
    {
      "birləşmişdi": {
        "Form": "-mişdi_past",
        "Person-Number": "3_sing"
      }
    },
    {
      "birləşdi": {
        "Form": "-di_past",
        "Person-Number": "3_sing"
      }
    },
    {
      "birləşir": {
        "Form": "present",
        "Person-Number": "3_sing"
      }
    },
    {
      "birləşəcək": {
        "Form": "fut_def",
        "Person-Number": "3_sing"
      }
    },
    {
      "birləşər": {
        "Form": "fut_indef",
        "Person-Number": "3_sing"
      }
    },
    {
      "birləşsin": {
        "Form": "imp",
        "Person-Number": "3_sing"
      }
    },
    {
      "birləşə": {
        "Form": "arzu",
        "Person-Number": "3_sing"
      }
    },
    {
      "birləşməlidir": {
        "Form": "vacib",
        "Person-Number": "3_sing"
      }
    },
    {
      "birləşəsidir": {
        "Form": "lazım",
        "Person-Number": "3_sing"
      }
    },
    {
      "birləşsə": {
        "Form": "şərt",
        "Person-Number": "3_sing"
      }
    },
    {
      "birləşməyə": {
        "Form": "inf",
        "Case": "dat"
      }
    },
    {
      "birləşmişdik": {
        "Form": "-mişdi_past",
        "Person-Number": "1_plur"
      }
    },
    {
      "birləşdik": {
        "Form": "-di_past",
        "Person-Number": "1_plur"
      }
    },
    {
      "birləşirik": {
        "Form": "present",
        "Person-Number": "1_plur"
      }
    },
    {
      "birləşəcəyik": {
        "Form": "fut_def",
        "Person-Number": "1_plur"
      }
    },
    {
      "birləşərik": {
        "Form": "fut_indef",
        "Person-Number": "1_plur"
      }
    },
    {
      "birləşək": {
        "Form": "imp",
        "Person-Number": "1_plur"
      }
    },
    {
      "birləşək": {
        "Form": "arzu",
        "Person-Number": "1_plur"
      }
    },
    {
      "birləşməliyik": {
        "Form": "vacib",
        "Person-Number": "1_plur"
      }
    },
    {
      "birləşəsiyik": {
        "Form": "lazım",
        "Person-Number": "1_plur"
      }
    },
    {
      "birləşsək": {
        "Form": "şərt",
        "Person-Number": "1_plur"
      }
    },
    {
      "birləşməyi": {
        "Form": "inf",
        "Case": "acc"
      }
    },
    {
      "birləşmişdiniz": {
        "Form": "-mişdi_past",
        "Person-Number": "2_plur"
      }
    },
    {
      "birləşdiniz": {
        "Form": "-di_past",
        "Person-Number": "2_plur"
      }
    },
    {
      "birləşirsiniz": {
        "Form": "present",
        "Person-Number": "2_plur"
      }
    },
    {
      "birləşəcəksiniz": {
        "Form": "fut_def",
        "Person-Number": "2_plur"
      }
    },
    {
      "birləşərsiniz": {
        "Form": "fut_indef",
        "Person-Number": "2_plur"
      }
    },
    {
      "birləşəsiniz": {
        "Form": "imp",
        "Person-Number": "2_plur"
      }
    },
    {
      "birləşəsiniz": {
        "Form": "arzu",
        "Person-Number": "2_plur"
      }
    },
    {
      "birləşməlisiniz": {
        "Form": "vacib",
        "Person-Number": "2_plur"
      }
    },
    {
      "birləşəsisiniz": {
        "Form": "lazım",
        "Person-Number": "2_plur"
      }
    },
    {
      "birləşsəniz": {
        "Form": "şərt",
        "Person-Number": "2_plur"
      }
    },
    {
      "birləşməkdə": {
        "Form": "inf",
        "Case": "loc"
      }
    },
    {
      "birləşmişdilər": {
        "Form": "-mişdi_past",
        "Person-Number": "3_plur"
      }
    },
    {
      "birləşdilər": {
        "Form": "-di_past",
        "Person-Number": "3_plur"
      }
    },
    {
      "birləşirlər": {
        "Form": "present",
        "Person-Number": "3_plur"
      }
    },
    {
      "birləşəcəklər": {
        "Form": "fut_def",
        "Person-Number": "3_plur"
      }
    },
    {
      "birləşərlər": {
        "Form": "fut_indef",
        "Person-Number": "3_plur"
      }
    },
    {
      "birləşsinlər": {
        "Form": "imp",
        "Person-Number": "3_plur"
      }
    },
    {
      "birləşələr": {
        "Form": "arzu",
        "Person-Number": "3_plur"
      }
    },
    {
      "birləşməlidirlər": {
        "Form": "vacib",
        "Person-Number": "3_plur"
      }
    },
    {
      "birləşəsidirlər": {
        "Form": "lazım",
        "Person-Number": "3_plur"
      }
    },
    {
      "birləşsələr": {
        "Form": "şərt",
        "Person-Number": "3_plur"
      }
    },
    {
      "birləşməkdən": {
        "Form": "inf",
        "Case": "abl"
      }
    }
  ],
  "bitirmək": [
    {
      "bitirmişdim": {
        "Form": "-mişdi_past",
        "Person-Number": "1_sing"
      }
    },
    {
      "bitirdim": {
        "Form": "-di_past",
        "Person-Number": "1_sing"
      }
    },
    {
      "bitirirəm": {
        "Form": "present",
        "Person-Number": "1_sing"
      }
    },
    {
      "bitirəcəyəm": {
        "Form": "fut_def",
        "Person-Number": "1_sing"
      }
    },
    {
      "bitirərəm": {
        "Form": "fut_indef",
        "Person-Number": "1_sing"
      }
    },
    {
      "bitirim": {
        "Form": "imp",
        "Person-Number": "1_sing"
      }
    },
    {
      "bitirəm": {
        "Form": "arzu",
        "Person-Number": "1_sing"
      }
    },
    {
      "bitirməliyəm": {
        "Form": "vacib",
        "Person-Number": "1_sing"
      }
    },
    {
      "bitirəsiyəm": {
        "Form": "lazım",
        "Person-Number": "1_sing"
      }
    },
    {
      "bitirsəm": {
        "Form": "şərt",
        "Person-Number": "1_sing"
      }
    },
    {
      "bitirmək": {
        "Form": "inf",
        "Case": "nom"
      }
    },
    {
      "bitirmişdin": {
        "Form": "-mişdi_past",
        "Person-Number": "2_sing"
      }
    },
    {
      "bitirdin": {
        "Form": "-di_past",
        "Person-Number": "2_sing"
      }
    },
    {
      "bitirirsən": {
        "Form": "present",
        "Person-Number": "2_sing"
      }
    },
    {
      "bitirəcəksən": {
        "Form": "fut_def",
        "Person-Number": "2_sing"
      }
    },
    {
      "bitirərsən": {
        "Form": "fut_indef",
        "Person-Number": "2_sing"
      }
    },
    {
      "bitir": {
        "Form": "imp",
        "Person-Number": "2_sing"
      }
    },
    {
      "bitirəsən": {
        "Form": "arzu",
        "Person-Number": "2_sing"
      }
    },
    {
      "bitirməlisən": {
        "Form": "vacib",
        "Person-Number": "2_sing"
      }
    },
    {
      "bitirəsisən": {
        "Form": "lazım",
        "Person-Number": "2_sing"
      }
    },
    {
      "bitirsən": {
        "Form": "şərt",
        "Person-Number": "2_sing"
      }
    },
    {
      "bitirməyin": {
        "Form": "inf",
        "Case": "gen"
      }
    },
    {
      "bitirmişdi": {
        "Form": "-mişdi_past",
        "Person-Number": "3_sing"
      }
    },
    {
      "bitirdi": {
        "Form": "-di_past",
        "Person-Number": "3_sing"
      }
    },
    {
      "bitirir": {
        "Form": "present",
        "Person-Number": "3_sing"
      }
    },
    {
      "bitirəcək": {
        "Form": "fut_def",
        "Person-Number": "3_sing"
      }
    },
    {
      "bitirər": {
        "Form": "fut_indef",
        "Person-Number": "3_sing"
      }
    },
    {
      "bitirsin": {
        "Form": "imp",
        "Person-Number": "3_sing"
      }
    },
    {
      "bitirə": {
        "Form": "arzu",
        "Person-Number": "3_sing"
      }
    },
    {
      "bitirməlidir": {
        "Form": "vacib",
        "Person-Number": "3_sing"
      }
    },
    {
      "bitirəsidir": {
        "Form": "lazım",
        "Person-Number": "3_sing"
      }
    },
    {
      "bitirsə": {
        "Form": "şərt",
        "Person-Number": "3_sing"
      }
    },
    {
      "bitirməyə": {
        "Form": "inf",
        "Case": "dat"
      }
    },
    {
      "bitirmişdik": {
        "Form": "-mişdi_past",
        "Person-Number": "1_plur"
      }
    },
    {
      "bitirdik": {
        "Form": "-di_past",
        "Person-Number": "1_plur"
      }
    },
    {
      "bitiririk": {
        "Form": "present",
        "Person-Number": "1_plur"
      }
    },
    {
      "bitirəcəyik": {
        "Form": "fut_def",
        "Person-Number": "1_plur"
      }
    },
    {
      "bitirərik": {
        "Form": "fut_indef",
        "Person-Number": "1_plur"
      }
    },
    {
      "bitirək": {
        "Form": "imp",
        "Person-Number": "1_plur"
      }
    },
    {
      "bitirək": {
        "Form": "arzu",
        "Person-Number": "1_plur"
      }
    },
    {
      "bitirməliyik": {
        "Form": "vacib",
        "Person-Number": "1_plur"
      }
    },
    {
      "bitirəsiyik": {
        "Form": "lazım",
        "Person-Number": "1_plur"
      }
    },
    {
      "bitirsək": {
        "Form": "şərt",
        "Person-Number": "1_plur"
      }
    },
    {
      "bitirməyi": {
        "Form": "inf",
        "Case": "acc"
      }
    },
    {
      "bitirmişdiniz": {
        "Form": "-mişdi_past",
        "Person-Number": "2_plur"
      }
    },
    {
      "bitirdiniz": {
        "Form": "-di_past",
        "Person-Number": "2_plur"
      }
    },
    {
      "bitirirsiniz": {
        "Form": "present",
        "Person-Number": "2_plur"
      }
    },
    {
      "bitirəcəksiniz": {
        "Form": "fut_def",
        "Person-Number": "2_plur"
      }
    },
    {
      "bitirərsiniz": {
        "Form": "fut_indef",
        "Person-Number": "2_plur"
      }
    },
    {
      "bitirəsiniz": {
        "Form": "imp",
        "Person-Number": "2_plur"
      }
    },
    {
      "bitirəsiniz": {
        "Form": "arzu",
        "Person-Number": "2_plur"
      }
    },
    {
      "bitirməlisiniz": {
        "Form": "vacib",
        "Person-Number": "2_plur"
      }
    },
    {
      "bitirəsisiniz": {
        "Form": "lazım",
        "Person-Number": "2_plur"
      }
    },
    {
      "bitirsəniz": {
        "Form": "şərt",
        "Person-Number": "2_plur"
      }
    },
    {
      "bitirməkdə": {
        "Form": "inf",
        "Case": "loc"
      }
    },
    {
      "bitirmişdilər": {
        "Form": "-mişdi_past",
        "Person-Number": "3_plur"
      }
    },
    {
      "bitirdilər": {
        "Form": "-di_past",
        "Person-Number": "3_plur"
      }
    },
    {
      "bitirirlər": {
        "Form": "present",
        "Person-Number": "3_plur"
      }
    },
    {
      "bitirəcəklər": {
        "Form": "fut_def",
        "Person-Number": "3_plur"
      }
    },
    {
      "bitirərlər": {
        "Form": "fut_indef",
        "Person-Number": "3_plur"
      }
    },
    {
      "bitirsinlər": {
        "Form": "imp",
        "Person-Number": "3_plur"
      }
    },
    {
      "bitirələr": {
        "Form": "arzu",
        "Person-Number": "3_plur"
      }
    },
    {
      "bitirməlidirlər": {
        "Form": "vacib",
        "Person-Number": "3_plur"
      }
    },
    {
      "bitirəsidirlər": {
        "Form": "lazım",
        "Person-Number": "3_plur"
      }
    },
    {
      "bitirsələr": {
        "Form": "şərt",
        "Person-Number": "3_plur"
      }
    },
    {
      "bitirməkdən": {
        "Form": "inf",
        "Case": "abl"
      }
    }
  ],
  "biçmək": [
    {
      "biçmişdim": {
        "Form": "-mişdi_past",
        "Person-Number": "1_sing"
      }
    },
    {
      "biçdim": {
        "Form": "-di_past",
        "Person-Number": "1_sing"
      }
    },
    {
      "biçirəm": {
        "Form": "present",
        "Person-Number": "1_sing"
      }
    },
    {
      "biçəcəyəm": {
        "Form": "fut_def",
        "Person-Number": "1_sing"
      }
    },
    {
      "biçərəm": {
        "Form": "fut_indef",
        "Person-Number": "1_sing"
      }
    },
    {
      "biçim": {
        "Form": "imp",
        "Person-Number": "1_sing"
      }
    },
    {
      "biçəm": {
        "Form": "arzu",
        "Person-Number": "1_sing"
      }
    },
    {
      "biçməliyəm": {
        "Form": "vacib",
        "Person-Number": "1_sing"
      }
    },
    {
      "biçəsiyəm": {
        "Form": "lazım",
        "Person-Number": "1_sing"
      }
    },
    {
      "biçsəm": {
        "Form": "şərt",
        "Person-Number": "1_sing"
      }
    },
    {
      "biçmək": {
        "Form": "inf",
        "Case": "nom"
      }
    },
    {
      "biçmişdin": {
        "Form": "-mişdi_past",
        "Person-Number": "2_sing"
      }
    },
    {
      "biçdin": {
        "Form": "-di_past",
        "Person-Number": "2_sing"
      }
    },
    {
      "biçirsən": {
        "Form": "present",
        "Person-Number": "2_sing"
      }
    },
    {
      "biçəcəksən": {
        "Form": "fut_def",
        "Person-Number": "2_sing"
      }
    },
    {
      "biçərsən": {
        "Form": "fut_indef",
        "Person-Number": "2_sing"
      }
    },
    {
      "biç": {
        "Form": "imp",
        "Person-Number": "2_sing"
      }
    },
    {
      "biçəsən": {
        "Form": "arzu",
        "Person-Number": "2_sing"
      }
    },
    {
      "biçməlisən": {
        "Form": "vacib",
        "Person-Number": "2_sing"
      }
    },
    {
      "biçəsisən": {
        "Form": "lazım",
        "Person-Number": "2_sing"
      }
    },
    {
      "biçsən": {
        "Form": "şərt",
        "Person-Number": "2_sing"
      }
    },
    {
      "biçməyin": {
        "Form": "inf",
        "Case": "gen"
      }
    },
    {
      "biçmişdi": {
        "Form": "-mişdi_past",
        "Person-Number": "3_sing"
      }
    },
    {
      "biçdi": {
        "Form": "-di_past",
        "Person-Number": "3_sing"
      }
    },
    {
      "biçir": {
        "Form": "present",
        "Person-Number": "3_sing"
      }
    },
    {
      "biçəcək": {
        "Form": "fut_def",
        "Person-Number": "3_sing"
      }
    },
    {
      "biçər": {
        "Form": "fut_indef",
        "Person-Number": "3_sing"
      }
    },
    {
      "biçsin": {
        "Form": "imp",
        "Person-Number": "3_sing"
      }
    },
    {
      "biçə": {
        "Form": "arzu",
        "Person-Number": "3_sing"
      }
    },
    {
      "biçməlidir": {
        "Form": "vacib",
        "Person-Number": "3_sing"
      }
    },
    {
      "biçəsidir": {
        "Form": "lazım",
        "Person-Number": "3_sing"
      }
    },
    {
      "biçsə": {
        "Form": "şərt",
        "Person-Number": "3_sing"
      }
    },
    {
      "biçməyə": {
        "Form": "inf",
        "Case": "dat"
      }
    },
    {
      "biçmişdik": {
        "Form": "-mişdi_past",
        "Person-Number": "1_plur"
      }
    },
    {
      "biçdik": {
        "Form": "-di_past",
        "Person-Number": "1_plur"
      }
    },
    {
      "biçirik": {
        "Form": "present",
        "Person-Number": "1_plur"
      }
    },
    {
      "biçəcəyik": {
        "Form": "fut_def",
        "Person-Number": "1_plur"
      }
    },
    {
      "biçərik": {
        "Form": "fut_indef",
        "Person-Number": "1_plur"
      }
    },
    {
      "biçək": {
        "Form": "imp",
        "Person-Number": "1_plur"
      }
    },
    {
      "biçək": {
        "Form": "arzu",
        "Person-Number": "1_plur"
      }
    },
    {
      "biçməliyik": {
        "Form": "vacib",
        "Person-Number": "1_plur"
      }
    },
    {
      "biçəsiyik": {
        "Form": "lazım",
        "Person-Number": "1_plur"
      }
    },
    {
      "biçsək": {
        "Form": "şərt",
        "Person-Number": "1_plur"
      }
    },
    {
      "biçməyi": {
        "Form": "inf",
        "Case": "acc"
      }
    },
    {
      "biçmişdiniz": {
        "Form": "-mişdi_past",
        "Person-Number": "2_plur"
      }
    },
    {
      "biçdiniz": {
        "Form": "-di_past",
        "Person-Number": "2_plur"
      }
    },
    {
      "biçirsiniz": {
        "Form": "present",
        "Person-Number": "2_plur"
      }
    },
    {
      "biçəcəksiniz": {
        "Form": "fut_def",
        "Person-Number": "2_plur"
      }
    },
    {
      "biçərsiniz": {
        "Form": "fut_indef",
        "Person-Number": "2_plur"
      }
    },
    {
      "biçəsiniz": {
        "Form": "imp",
        "Person-Number": "2_plur"
      }
    },
    {
      "biçəsiniz": {
        "Form": "arzu",
        "Person-Number": "2_plur"
      }
    },
    {
      "biçməlisiniz": {
        "Form": "vacib",
        "Person-Number": "2_plur"
      }
    },
    {
      "biçəsisiniz": {
        "Form": "lazım",
        "Person-Number": "2_plur"
      }
    },
    {
      "biçsəniz": {
        "Form": "şərt",
        "Person-Number": "2_plur"
      }
    },
    {
      "biçməkdə": {
        "Form": "inf",
        "Case": "loc"
      }
    },
    {
      "biçmişdilər": {
        "Form": "-mişdi_past",
        "Person-Number": "3_plur"
      }
    },
    {
      "biçdilər": {
        "Form": "-di_past",
        "Person-Number": "3_plur"
      }
    },
    {
      "biçirlər": {
        "Form": "present",
        "Person-Number": "3_plur"
      }
    },
    {
      "biçəcəklər": {
        "Form": "fut_def",
        "Person-Number": "3_plur"
      }
    },
    {
      "biçərlər": {
        "Form": "fut_indef",
        "Person-Number": "3_plur"
      }
    },
    {
      "biçsinlər": {
        "Form": "imp",
        "Person-Number": "3_plur"
      }
    },
    {
      "biçələr": {
        "Form": "arzu",
        "Person-Number": "3_plur"
      }
    },
    {
      "biçməlidirlər": {
        "Form": "vacib",
        "Person-Number": "3_plur"
      }
    },
    {
      "biçəsidirlər": {
        "Form": "lazım",
        "Person-Number": "3_plur"
      }
    },
    {
      "biçsələr": {
        "Form": "şərt",
        "Person-Number": "3_plur"
      }
    },
    {
      "biçməkdən": {
        "Form": "inf",
        "Case": "abl"
      }
    }
  ],
  "bişirmək": [
    {
      "bişirmişdim": {
        "Form": "-mişdi_past",
        "Person-Number": "1_sing"
      }
    },
    {
      "bişirdim": {
        "Form": "-di_past",
        "Person-Number": "1_sing"
      }
    },
    {
      "bişirirəm": {
        "Form": "present",
        "Person-Number": "1_sing"
      }
    },
    {
      "bişirəcəyəm": {
        "Form": "fut_def",
        "Person-Number": "1_sing"
      }
    },
    {
      "bişirərəm": {
        "Form": "fut_indef",
        "Person-Number": "1_sing"
      }
    },
    {
      "bişirim": {
        "Form": "imp",
        "Person-Number": "1_sing"
      }
    },
    {
      "bişirəm": {
        "Form": "arzu",
        "Person-Number": "1_sing"
      }
    },
    {
      "bişirməliyəm": {
        "Form": "vacib",
        "Person-Number": "1_sing"
      }
    },
    {
      "bişirəsiyəm": {
        "Form": "lazım",
        "Person-Number": "1_sing"
      }
    },
    {
      "bişirsəm": {
        "Form": "şərt",
        "Person-Number": "1_sing"
      }
    },
    {
      "bişirmək": {
        "Form": "inf",
        "Case": "nom"
      }
    },
    {
      "bişirmişdin": {
        "Form": "-mişdi_past",
        "Person-Number": "2_sing"
      }
    },
    {
      "bişirdin": {
        "Form": "-di_past",
        "Person-Number": "2_sing"
      }
    },
    {
      "bişirirsən": {
        "Form": "present",
        "Person-Number": "2_sing"
      }
    },
    {
      "bişirəcəksən": {
        "Form": "fut_def",
        "Person-Number": "2_sing"
      }
    },
    {
      "bişirərsən": {
        "Form": "fut_indef",
        "Person-Number": "2_sing"
      }
    },
    {
      "bişir": {
        "Form": "imp",
        "Person-Number": "2_sing"
      }
    },
    {
      "bişirəsən": {
        "Form": "arzu",
        "Person-Number": "2_sing"
      }
    },
    {
      "bişirməlisən": {
        "Form": "vacib",
        "Person-Number": "2_sing"
      }
    },
    {
      "bişirəsisən": {
        "Form": "lazım",
        "Person-Number": "2_sing"
      }
    },
    {
      "bişirsən": {
        "Form": "şərt",
        "Person-Number": "2_sing"
      }
    },
    {
      "bişirməyin": {
        "Form": "inf",
        "Case": "gen"
      }
    },
    {
      "bişirmişdi": {
        "Form": "-mişdi_past",
        "Person-Number": "3_sing"
      }
    },
    {
      "bişirdi": {
        "Form": "-di_past",
        "Person-Number": "3_sing"
      }
    },
    {
      "bişirir": {
        "Form": "present",
        "Person-Number": "3_sing"
      }
    },
    {
      "bişirəcək": {
        "Form": "fut_def",
        "Person-Number": "3_sing"
      }
    },
    {
      "bişirər": {
        "Form": "fut_indef",
        "Person-Number": "3_sing"
      }
    },
    {
      "bişirsin": {
        "Form": "imp",
        "Person-Number": "3_sing"
      }
    },
    {
      "bişirə": {
        "Form": "arzu",
        "Person-Number": "3_sing"
      }
    },
    {
      "bişirməlidir": {
        "Form": "vacib",
        "Person-Number": "3_sing"
      }
    },
    {
      "bişirəsidir": {
        "Form": "lazım",
        "Person-Number": "3_sing"
      }
    },
    {
      "bişirsə": {
        "Form": "şərt",
        "Person-Number": "3_sing"
      }
    },
    {
      "bişirməyə": {
        "Form": "inf",
        "Case": "dat"
      }
    },
    {
      "bişirmişdik": {
        "Form": "-mişdi_past",
        "Person-Number": "1_plur"
      }
    },
    {
      "bişirdik": {
        "Form": "-di_past",
        "Person-Number": "1_plur"
      }
    },
    {
      "bişiririk": {
        "Form": "present",
        "Person-Number": "1_plur"
      }
    },
    {
      "bişirəcəyik": {
        "Form": "fut_def",
        "Person-Number": "1_plur"
      }
    },
    {
      "bişirərik": {
        "Form": "fut_indef",
        "Person-Number": "1_plur"
      }
    },
    {
      "bişirək": {
        "Form": "imp",
        "Person-Number": "1_plur"
      }
    },
    {
      "bişirək": {
        "Form": "arzu",
        "Person-Number": "1_plur"
      }
    },
    {
      "bişirməliyik": {
        "Form": "vacib",
        "Person-Number": "1_plur"
      }
    },
    {
      "bişirəsiyik": {
        "Form": "lazım",
        "Person-Number": "1_plur"
      }
    },
    {
      "bişirsək": {
        "Form": "şərt",
        "Person-Number": "1_plur"
      }
    },
    {
      "bişirməyi": {
        "Form": "inf",
        "Case": "acc"
      }
    },
    {
      "bişirmişdiniz": {
        "Form": "-mişdi_past",
        "Person-Number": "2_plur"
      }
    },
    {
      "bişirdiniz": {
        "Form": "-di_past",
        "Person-Number": "2_plur"
      }
    },
    {
      "bişirirsiniz": {
        "Form": "present",
        "Person-Number": "2_plur"
      }
    },
    {
      "bişirəcəksiniz": {
        "Form": "fut_def",
        "Person-Number": "2_plur"
      }
    },
    {
      "bişirərsiniz": {
        "Form": "fut_indef",
        "Person-Number": "2_plur"
      }
    },
    {
      "bişirəsiniz": {
        "Form": "imp",
        "Person-Number": "2_plur"
      }
    },
    {
      "bişirəsiniz": {
        "Form": "arzu",
        "Person-Number": "2_plur"
      }
    },
    {
      "bişirməlisiniz": {
        "Form": "vacib",
        "Person-Number": "2_plur"
      }
    },
    {
      "bişirəsisiniz": {
        "Form": "lazım",
        "Person-Number": "2_plur"
      }
    },
    {
      "bişirsəniz": {
        "Form": "şərt",
        "Person-Number": "2_plur"
      }
    },
    {
      "bişirməkdə": {
        "Form": "inf",
        "Case": "loc"
      }
    },
    {
      "bişirmişdilər": {
        "Form": "-mişdi_past",
        "Person-Number": "3_plur"
      }
    },
    {
      "bişirdilər": {
        "Form": "-di_past",
        "Person-Number": "3_plur"
      }
    },
    {
      "bişirirlər": {
        "Form": "present",
        "Person-Number": "3_plur"
      }
    },
    {
      "bişirəcəklər": {
        "Form": "fut_def",
        "Person-Number": "3_plur"
      }
    },
    {
      "bişirərlər": {
        "Form": "fut_indef",
        "Person-Number": "3_plur"
      }
    },
    {
      "bişirsinlər": {
        "Form": "imp",
        "Person-Number": "3_plur"
      }
    },
    {
      "bişirələr": {
        "Form": "arzu",
        "Person-Number": "3_plur"
      }
    },
    {
      "bişirməlidirlər": {
        "Form": "vacib",
        "Person-Number": "3_plur"
      }
    },
    {
      "bişirəsidirlər": {
        "Form": "lazım",
        "Person-Number": "3_plur"
      }
    },
    {
      "bişirsələr": {
        "Form": "şərt",
        "Person-Number": "3_plur"
      }
    },
    {
      "bişirməkdən": {
        "Form": "inf",
        "Case": "abl"
      }
    }
  ],
  "boyamaq": [
    {
      "boyamışdım": {
        "Form": "-mişdi_past",
        "Person-Number": "1_sing"
      }
    },
    {
      "boyadım": {
        "Form": "-di_past",
        "Person-Number": "1_sing"
      }
    },
    {
      "boyayıram": {
        "Form": "present",
        "Person-Number": "1_sing"
      }
    },
    {
      "boyayacağam": {
        "Form": "fut_def",
        "Person-Number": "1_sing"
      }
    },
    {
      "boyayaram": {
        "Form": "fut_indef",
        "Person-Number": "1_sing"
      }
    },
    {
      "boyayım": {
        "Form": "imp",
        "Person-Number": "1_sing"
      }
    },
    {
      "boyayım": {
        "Form": "arzu",
        "Person-Number": "1_sing"
      }
    },
    {
      "boyamalıyam": {
        "Form": "vacib",
        "Person-Number": "1_sing"
      }
    },
    {
      "boyayasıyam": {
        "Form": "lazım",
        "Person-Number": "1_sing"
      }
    },
    {
      "boyasam": {
        "Form": "şərt",
        "Person-Number": "1_sing"
      }
    },
    {
      "boyamaq": {
        "Form": "inf",
        "Case": "nom"
      }
    },
    {
      "boyamışdın": {
        "Form": "-mişdi_past",
        "Person-Number": "2_sing"
      }
    },
    {
      "boyadın": {
        "Form": "-di_past",
        "Person-Number": "2_sing"
      }
    },
    {
      "boyayırsan": {
        "Form": "present",
        "Person-Number": "2_sing"
      }
    },
    {
      "boyayacaqsan": {
        "Form": "fut_def",
        "Person-Number": "2_sing"
      }
    },
    {
      "boyayarsan": {
        "Form": "fut_indef",
        "Person-Number": "2_sing"
      }
    },
    {
      "boya": {
        "Form": "imp",
        "Person-Number": "2_sing"
      }
    },
    {
      "boyayasan": {
        "Form": "arzu",
        "Person-Number": "2_sing"
      }
    },
    {
      "boyamalısan": {
        "Form": "vacib",
        "Person-Number": "2_sing"
      }
    },
    {
      "boyayasısan": {
        "Form": "lazım",
        "Person-Number": "2_sing"
      }
    },
    {
      "boyasan": {
        "Form": "şərt",
        "Person-Number": "2_sing"
      }
    },
    {
      "boyamağın": {
        "Form": "inf",
        "Case": "gen"
      }
    },
    {
      "boyamışdı": {
        "Form": "-mişdi_past",
        "Person-Number": "3_sing"
      }
    },
    {
      "boyadı": {
        "Form": "-di_past",
        "Person-Number": "3_sing"
      }
    },
    {
      "boyayır": {
        "Form": "present",
        "Person-Number": "3_sing"
      }
    },
    {
      "boyayacaq": {
        "Form": "fut_def",
        "Person-Number": "3_sing"
      }
    },
    {
      "boyayar": {
        "Form": "fut_indef",
        "Person-Number": "3_sing"
      }
    },
    {
      "boyasın": {
        "Form": "imp",
        "Person-Number": "3_sing"
      }
    },
    {
      "boyaya": {
        "Form": "arzu",
        "Person-Number": "3_sing"
      }
    },
    {
      "boyamalıdır": {
        "Form": "vacib",
        "Person-Number": "3_sing"
      }
    },
    {
      "boyayasıdır": {
        "Form": "lazım",
        "Person-Number": "3_sing"
      }
    },
    {
      "boyasa": {
        "Form": "şərt",
        "Person-Number": "3_sing"
      }
    },
    {
      "boyamağa": {
        "Form": "inf",
        "Case": "dat"
      }
    },
    {
      "boyamışdıq": {
        "Form": "-mişdi_past",
        "Person-Number": "1_plur"
      }
    },
    {
      "boyadıq": {
        "Form": "-di_past",
        "Person-Number": "1_plur"
      }
    },
    {
      "boyayırıq": {
        "Form": "present",
        "Person-Number": "1_plur"
      }
    },
    {
      "boyayacağıq": {
        "Form": "fut_def",
        "Person-Number": "1_plur"
      }
    },
    {
      "boyayarıq": {
        "Form": "fut_indef",
        "Person-Number": "1_plur"
      }
    },
    {
      "boyayaq": {
        "Form": "imp",
        "Person-Number": "1_plur"
      }
    },
    {
      "boyayaq": {
        "Form": "arzu",
        "Person-Number": "1_plur"
      }
    },
    {
      "boyamalıyıq": {
        "Form": "vacib",
        "Person-Number": "1_plur"
      }
    },
    {
      "boyayasıyıq": {
        "Form": "lazım",
        "Person-Number": "1_plur"
      }
    },
    {
      "boyasaq": {
        "Form": "şərt",
        "Person-Number": "1_plur"
      }
    },
    {
      "boyamağı": {
        "Form": "inf",
        "Case": "acc"
      }
    },
    {
      "boyamışdınız": {
        "Form": "-mişdi_past",
        "Person-Number": "2_plur"
      }
    },
    {
      "boyadınız": {
        "Form": "-di_past",
        "Person-Number": "2_plur"
      }
    },
    {
      "boyayırsınız": {
        "Form": "present",
        "Person-Number": "2_plur"
      }
    },
    {
      "boyayacaqsınız": {
        "Form": "fut_def",
        "Person-Number": "2_plur"
      }
    },
    {
      "boyayarsınız": {
        "Form": "fut_indef",
        "Person-Number": "2_plur"
      }
    },
    {
      "boyayasınız": {
        "Form": "imp",
        "Person-Number": "2_plur"
      }
    },
    {
      "boyayasınız": {
        "Form": "arzu",
        "Person-Number": "2_plur"
      }
    },
    {
      "boyamalısınız": {
        "Form": "vacib",
        "Person-Number": "2_plur"
      }
    },
    {
      "boyayasısınız": {
        "Form": "lazım",
        "Person-Number": "2_plur"
      }
    },
    {
      "boyasanız": {
        "Form": "şərt",
        "Person-Number": "2_plur"
      }
    },
    {
      "boyamaqda": {
        "Form": "inf",
        "Case": "loc"
      }
    },
    {
      "boyamışdılar": {
        "Form": "-mişdi_past",
        "Person-Number": "3_plur"
      }
    },
    {
      "boyadılar": {
        "Form": "-di_past",
        "Person-Number": "3_plur"
      }
    },
    {
      "boyayırlar": {
        "Form": "present",
        "Person-Number": "3_plur"
      }
    },
    {
      "boyayacaqlar": {
        "Form": "fut_def",
        "Person-Number": "3_plur"
      }
    },
    {
      "boyayarlar": {
        "Form": "fut_indef",
        "Person-Number": "3_plur"
      }
    },
    {
      "boyasınlar": {
        "Form": "imp",
        "Person-Number": "3_plur"
      }
    },
    {
      "boyayalar": {
        "Form": "arzu",
        "Person-Number": "3_plur"
      }
    },
    {
      "boyamalıdırlar": {
        "Form": "vacib",
        "Person-Number": "3_plur"
      }
    },
    {
      "boyayasıdır": {
        "Form": "lazım",
        "Person-Number": "3_plur"
      }
    },
    {
      "boyasalar": {
        "Form": "şərt",
        "Person-Number": "3_plur"
      }
    },
    {
      "boyamaqdan": {
        "Form": "inf",
        "Case": "abl"
      }
    }
  ],
  "boylanmaq": [
    {
      "boylanmışdım": {
        "Form": "-mişdi_past",
        "Person-Number": "1_sing"
      }
    },
    {
      "boylandım": {
        "Form": "-di_past",
        "Person-Number": "1_sing"
      }
    },
    {
      "boylanıram": {
        "Form": "present",
        "Person-Number": "1_sing"
      }
    },
    {
      "boylanacağam": {
        "Form": "fut_def",
        "Person-Number": "1_sing"
      }
    },
    {
      "boylanaram": {
        "Form": "fut_indef",
        "Person-Number": "1_sing"
      }
    },
    {
      "boylanım": {
        "Form": "imp",
        "Person-Number": "1_sing"
      }
    },
    {
      "boylanam": {
        "Form": "arzu",
        "Person-Number": "1_sing"
      }
    },
    {
      "boylanmalıyam": {
        "Form": "vacib",
        "Person-Number": "1_sing"
      }
    },
    {
      "boylanasıyam": {
        "Form": "lazım",
        "Person-Number": "1_sing"
      }
    },
    {
      "boylansam": {
        "Form": "şərt",
        "Person-Number": "1_sing"
      }
    },
    {
      "boylanmaq": {
        "Form": "inf",
        "Case": "nom"
      }
    },
    {
      "boylanmışdın": {
        "Form": "-mişdi_past",
        "Person-Number": "2_sing"
      }
    },
    {
      "boylandın": {
        "Form": "-di_past",
        "Person-Number": "2_sing"
      }
    },
    {
      "boylanırsan": {
        "Form": "present",
        "Person-Number": "2_sing"
      }
    },
    {
      "boylanacaqsan": {
        "Form": "fut_def",
        "Person-Number": "2_sing"
      }
    },
    {
      "boylanarsan": {
        "Form": "fut_indef",
        "Person-Number": "2_sing"
      }
    },
    {
      "boylan": {
        "Form": "imp",
        "Person-Number": "2_sing"
      }
    },
    {
      "boylanasan": {
        "Form": "arzu",
        "Person-Number": "2_sing"
      }
    },
    {
      "boylanmalısan": {
        "Form": "vacib",
        "Person-Number": "2_sing"
      }
    },
    {
      "boylanasısan": {
        "Form": "lazım",
        "Person-Number": "2_sing"
      }
    },
    {
      "boylansan": {
        "Form": "şərt",
        "Person-Number": "2_sing"
      }
    },
    {
      "boylanmağın": {
        "Form": "inf",
        "Case": "gen"
      }
    },
    {
      "boylanmışdı": {
        "Form": "-mişdi_past",
        "Person-Number": "3_sing"
      }
    },
    {
      "boylandı": {
        "Form": "-di_past",
        "Person-Number": "3_sing"
      }
    },
    {
      "boylanır": {
        "Form": "present",
        "Person-Number": "3_sing"
      }
    },
    {
      "boylanacaq": {
        "Form": "fut_def",
        "Person-Number": "3_sing"
      }
    },
    {
      "boylanar": {
        "Form": "fut_indef",
        "Person-Number": "3_sing"
      }
    },
    {
      "boylansın": {
        "Form": "imp",
        "Person-Number": "3_sing"
      }
    },
    {
      "boylana": {
        "Form": "arzu",
        "Person-Number": "3_sing"
      }
    },
    {
      "boylanmalıdır": {
        "Form": "vacib",
        "Person-Number": "3_sing"
      }
    },
    {
      "boylanasıdır": {
        "Form": "lazım",
        "Person-Number": "3_sing"
      }
    },
    {
      "boylansa": {
        "Form": "şərt",
        "Person-Number": "3_sing"
      }
    },
    {
      "boylanmağa": {
        "Form": "inf",
        "Case": "dat"
      }
    },
    {
      "boylanmışdıq": {
        "Form": "-mişdi_past",
        "Person-Number": "1_plur"
      }
    },
    {
      "boylandıq": {
        "Form": "-di_past",
        "Person-Number": "1_plur"
      }
    },
    {
      "boylanırıq": {
        "Form": "present",
        "Person-Number": "1_plur"
      }
    },
    {
      "boylanacağıq": {
        "Form": "fut_def",
        "Person-Number": "1_plur"
      }
    },
    {
      "boylanarıq": {
        "Form": "fut_indef",
        "Person-Number": "1_plur"
      }
    },
    {
      "boylanaq": {
        "Form": "imp",
        "Person-Number": "1_plur"
      }
    },
    {
      "boylanaq": {
        "Form": "arzu",
        "Person-Number": "1_plur"
      }
    },
    {
      "boylanmalıyıq": {
        "Form": "vacib",
        "Person-Number": "1_plur"
      }
    },
    {
      "boylanasıyıq": {
        "Form": "lazım",
        "Person-Number": "1_plur"
      }
    },
    {
      "boylansaq": {
        "Form": "şərt",
        "Person-Number": "1_plur"
      }
    },
    {
      "boylanmağı": {
        "Form": "inf",
        "Case": "acc"
      }
    },
    {
      "boylanmışdınız": {
        "Form": "-mişdi_past",
        "Person-Number": "2_plur"
      }
    },
    {
      "boylandınız": {
        "Form": "-di_past",
        "Person-Number": "2_plur"
      }
    },
    {
      "boylanırsınız": {
        "Form": "present",
        "Person-Number": "2_plur"
      }
    },
    {
      "boylanacaqsınız": {
        "Form": "fut_def",
        "Person-Number": "2_plur"
      }
    },
    {
      "boylanarsınız": {
        "Form": "fut_indef",
        "Person-Number": "2_plur"
      }
    },
    {
      "boylanasınız": {
        "Form": "imp",
        "Person-Number": "2_plur"
      }
    },
    {
      "boylanasınız": {
        "Form": "arzu",
        "Person-Number": "2_plur"
      }
    },
    {
      "boylanmalısınız": {
        "Form": "vacib",
        "Person-Number": "2_plur"
      }
    },
    {
      "boylanasısınız": {
        "Form": "lazım",
        "Person-Number": "2_plur"
      }
    },
    {
      "boylansanız": {
        "Form": "şərt",
        "Person-Number": "2_plur"
      }
    },
    {
      "boylanmaqda": {
        "Form": "inf",
        "Case": "loc"
      }
    },
    {
      "boylanmışdılar": {
        "Form": "-mişdi_past",
        "Person-Number": "3_plur"
      }
    },
    {
      "boylandılar": {
        "Form": "-di_past",
        "Person-Number": "3_plur"
      }
    },
    {
      "boylanırlar": {
        "Form": "present",
        "Person-Number": "3_plur"
      }
    },
    {
      "boylanacaqlar": {
        "Form": "fut_def",
        "Person-Number": "3_plur"
      }
    },
    {
      "boylanarlar": {
        "Form": "fut_indef",
        "Person-Number": "3_plur"
      }
    },
    {
      "boylansınlar": {
        "Form": "imp",
        "Person-Number": "3_plur"
      }
    },
    {
      "boylanalar": {
        "Form": "arzu",
        "Person-Number": "3_plur"
      }
    },
    {
      "boylanmalıdırlar": {
        "Form": "vacib",
        "Person-Number": "3_plur"
      }
    },
    {
      "boylanasıdır": {
        "Form": "lazım",
        "Person-Number": "3_plur"
      }
    },
    {
      "boylansalar": {
        "Form": "şərt",
        "Person-Number": "3_plur"
      }
    },
    {
      "boylanmaqdan": {
        "Form": "inf",
        "Case": "abl"
      }
    }
  ],
  "boşamaq": [
    {
      "boşamışdım": {
        "Form": "-mişdi_past",
        "Person-Number": "1_sing"
      }
    },
    {
      "boşadım": {
        "Form": "-di_past",
        "Person-Number": "1_sing"
      }
    },
    {
      "boşayıram": {
        "Form": "present",
        "Person-Number": "1_sing"
      }
    },
    {
      "boşayacağam": {
        "Form": "fut_def",
        "Person-Number": "1_sing"
      }
    },
    {
      "boşayaram": {
        "Form": "fut_indef",
        "Person-Number": "1_sing"
      }
    },
    {
      "boşayım": {
        "Form": "imp",
        "Person-Number": "1_sing"
      }
    },
    {
      "boşayım": {
        "Form": "arzu",
        "Person-Number": "1_sing"
      }
    },
    {
      "boşamalıyam": {
        "Form": "vacib",
        "Person-Number": "1_sing"
      }
    },
    {
      "boşayasıyam": {
        "Form": "lazım",
        "Person-Number": "1_sing"
      }
    },
    {
      "boşasam": {
        "Form": "şərt",
        "Person-Number": "1_sing"
      }
    },
    {
      "boşamaq": {
        "Form": "inf",
        "Case": "nom"
      }
    },
    {
      "boşamışdın": {
        "Form": "-mişdi_past",
        "Person-Number": "2_sing"
      }
    },
    {
      "boşadın": {
        "Form": "-di_past",
        "Person-Number": "2_sing"
      }
    },
    {
      "boşayırsan": {
        "Form": "present",
        "Person-Number": "2_sing"
      }
    },
    {
      "boşayacaqsan": {
        "Form": "fut_def",
        "Person-Number": "2_sing"
      }
    },
    {
      "boşayarsan": {
        "Form": "fut_indef",
        "Person-Number": "2_sing"
      }
    },
    {
      "boşa": {
        "Form": "imp",
        "Person-Number": "2_sing"
      }
    },
    {
      "boşayasan": {
        "Form": "arzu",
        "Person-Number": "2_sing"
      }
    },
    {
      "boşamalısan": {
        "Form": "vacib",
        "Person-Number": "2_sing"
      }
    },
    {
      "boşayasısan": {
        "Form": "lazım",
        "Person-Number": "2_sing"
      }
    },
    {
      "boşasan": {
        "Form": "şərt",
        "Person-Number": "2_sing"
      }
    },
    {
      "boşamağın": {
        "Form": "inf",
        "Case": "gen"
      }
    },
    {
      "boşamışdı": {
        "Form": "-mişdi_past",
        "Person-Number": "3_sing"
      }
    },
    {
      "boşadı": {
        "Form": "-di_past",
        "Person-Number": "3_sing"
      }
    },
    {
      "boşayır": {
        "Form": "present",
        "Person-Number": "3_sing"
      }
    },
    {
      "boşayacaq": {
        "Form": "fut_def",
        "Person-Number": "3_sing"
      }
    },
    {
      "boşayar": {
        "Form": "fut_indef",
        "Person-Number": "3_sing"
      }
    },
    {
      "boşasın": {
        "Form": "imp",
        "Person-Number": "3_sing"
      }
    },
    {
      "boşaya": {
        "Form": "arzu",
        "Person-Number": "3_sing"
      }
    },
    {
      "boşamalıdır": {
        "Form": "vacib",
        "Person-Number": "3_sing"
      }
    },
    {
      "boşayasıdır": {
        "Form": "lazım",
        "Person-Number": "3_sing"
      }
    },
    {
      "boşasa": {
        "Form": "şərt",
        "Person-Number": "3_sing"
      }
    },
    {
      "boşamağa": {
        "Form": "inf",
        "Case": "dat"
      }
    },
    {
      "boşamışdıq": {
        "Form": "-mişdi_past",
        "Person-Number": "1_plur"
      }
    },
    {
      "boşadıq": {
        "Form": "-di_past",
        "Person-Number": "1_plur"
      }
    },
    {
      "boşayırıq": {
        "Form": "present",
        "Person-Number": "1_plur"
      }
    },
    {
      "boşayacağıq": {
        "Form": "fut_def",
        "Person-Number": "1_plur"
      }
    },
    {
      "boşayarıq": {
        "Form": "fut_indef",
        "Person-Number": "1_plur"
      }
    },
    {
      "boşayaq": {
        "Form": "imp",
        "Person-Number": "1_plur"
      }
    },
    {
      "boşayaq": {
        "Form": "arzu",
        "Person-Number": "1_plur"
      }
    },
    {
      "boşamalıyıq": {
        "Form": "vacib",
        "Person-Number": "1_plur"
      }
    },
    {
      "boşayasıyıq": {
        "Form": "lazım",
        "Person-Number": "1_plur"
      }
    },
    {
      "boşasaq": {
        "Form": "şərt",
        "Person-Number": "1_plur"
      }
    },
    {
      "boşamağı": {
        "Form": "inf",
        "Case": "acc"
      }
    },
    {
      "boşamışdınız": {
        "Form": "-mişdi_past",
        "Person-Number": "2_plur"
      }
    },
    {
      "boşadınız": {
        "Form": "-di_past",
        "Person-Number": "2_plur"
      }
    },
    {
      "boşayırsınız": {
        "Form": "present",
        "Person-Number": "2_plur"
      }
    },
    {
      "boşayacaqsınız": {
        "Form": "fut_def",
        "Person-Number": "2_plur"
      }
    },
    {
      "boşayarsınız": {
        "Form": "fut_indef",
        "Person-Number": "2_plur"
      }
    },
    {
      "boşayasınız": {
        "Form": "imp",
        "Person-Number": "2_plur"
      }
    },
    {
      "boşayasınız": {
        "Form": "arzu",
        "Person-Number": "2_plur"
      }
    },
    {
      "boşamalısınız": {
        "Form": "vacib",
        "Person-Number": "2_plur"
      }
    },
    {
      "boşayasısınız": {
        "Form": "lazım",
        "Person-Number": "2_plur"
      }
    },
    {
      "boşasanız": {
        "Form": "şərt",
        "Person-Number": "2_plur"
      }
    },
    {
      "boşamaqda": {
        "Form": "inf",
        "Case": "loc"
      }
    },
    {
      "boşamışdılar": {
        "Form": "-mişdi_past",
        "Person-Number": "3_plur"
      }
    },
    {
      "boşadılar": {
        "Form": "-di_past",
        "Person-Number": "3_plur"
      }
    },
    {
      "boşayırlar": {
        "Form": "present",
        "Person-Number": "3_plur"
      }
    },
    {
      "boşayacaqlar": {
        "Form": "fut_def",
        "Person-Number": "3_plur"
      }
    },
    {
      "boşayarlar": {
        "Form": "fut_indef",
        "Person-Number": "3_plur"
      }
    },
    {
      "boşasınlar": {
        "Form": "imp",
        "Person-Number": "3_plur"
      }
    },
    {
      "boşayalar": {
        "Form": "arzu",
        "Person-Number": "3_plur"
      }
    },
    {
      "boşamalıdırlar": {
        "Form": "vacib",
        "Person-Number": "3_plur"
      }
    },
    {
      "boşayasıdır": {
        "Form": "lazım",
        "Person-Number": "3_plur"
      }
    },
    {
      "boşasalar": {
        "Form": "şərt",
        "Person-Number": "3_plur"
      }
    },
    {
      "boşamaqdan": {
        "Form": "inf",
        "Case": "abl"
      }
    }
  ],
  "boşanmaq": [
    {
      "boşanmışdım": {
        "Form": "-mişdi_past",
        "Person-Number": "1_sing"
      }
    },
    {
      "boşandım": {
        "Form": "-di_past",
        "Person-Number": "1_sing"
      }
    },
    {
      "boşanıram": {
        "Form": "present",
        "Person-Number": "1_sing"
      }
    },
    {
      "boşanacağam": {
        "Form": "fut_def",
        "Person-Number": "1_sing"
      }
    },
    {
      "boşanaram": {
        "Form": "fut_indef",
        "Person-Number": "1_sing"
      }
    },
    {
      "boşanım": {
        "Form": "imp",
        "Person-Number": "1_sing"
      }
    },
    {
      "boşanam": {
        "Form": "arzu",
        "Person-Number": "1_sing"
      }
    },
    {
      "boşanmalıyam": {
        "Form": "vacib",
        "Person-Number": "1_sing"
      }
    },
    {
      "boşanasıyam": {
        "Form": "lazım",
        "Person-Number": "1_sing"
      }
    },
    {
      "boşansam": {
        "Form": "şərt",
        "Person-Number": "1_sing"
      }
    },
    {
      "boşanmaq": {
        "Form": "inf",
        "Case": "nom"
      }
    },
    {
      "boşanmışdın": {
        "Form": "-mişdi_past",
        "Person-Number": "2_sing"
      }
    },
    {
      "boşandın": {
        "Form": "-di_past",
        "Person-Number": "2_sing"
      }
    },
    {
      "boşanırsan": {
        "Form": "present",
        "Person-Number": "2_sing"
      }
    },
    {
      "boşanacaqsan": {
        "Form": "fut_def",
        "Person-Number": "2_sing"
      }
    },
    {
      "boşanarsan": {
        "Form": "fut_indef",
        "Person-Number": "2_sing"
      }
    },
    {
      "boşan": {
        "Form": "imp",
        "Person-Number": "2_sing"
      }
    },
    {
      "boşanasan": {
        "Form": "arzu",
        "Person-Number": "2_sing"
      }
    },
    {
      "boşanmalısan": {
        "Form": "vacib",
        "Person-Number": "2_sing"
      }
    },
    {
      "boşanasısan": {
        "Form": "lazım",
        "Person-Number": "2_sing"
      }
    },
    {
      "boşansan": {
        "Form": "şərt",
        "Person-Number": "2_sing"
      }
    },
    {
      "boşanmağın": {
        "Form": "inf",
        "Case": "gen"
      }
    },
    {
      "boşanmışdı": {
        "Form": "-mişdi_past",
        "Person-Number": "3_sing"
      }
    },
    {
      "boşandı": {
        "Form": "-di_past",
        "Person-Number": "3_sing"
      }
    },
    {
      "boşanır": {
        "Form": "present",
        "Person-Number": "3_sing"
      }
    },
    {
      "boşanacaq": {
        "Form": "fut_def",
        "Person-Number": "3_sing"
      }
    },
    {
      "boşanar": {
        "Form": "fut_indef",
        "Person-Number": "3_sing"
      }
    },
    {
      "boşansın": {
        "Form": "imp",
        "Person-Number": "3_sing"
      }
    },
    {
      "boşana": {
        "Form": "arzu",
        "Person-Number": "3_sing"
      }
    },
    {
      "boşanmalıdır": {
        "Form": "vacib",
        "Person-Number": "3_sing"
      }
    },
    {
      "boşanasıdır": {
        "Form": "lazım",
        "Person-Number": "3_sing"
      }
    },
    {
      "boşansa": {
        "Form": "şərt",
        "Person-Number": "3_sing"
      }
    },
    {
      "boşanmağa": {
        "Form": "inf",
        "Case": "dat"
      }
    },
    {
      "boşanmışdıq": {
        "Form": "-mişdi_past",
        "Person-Number": "1_plur"
      }
    },
    {
      "boşandıq": {
        "Form": "-di_past",
        "Person-Number": "1_plur"
      }
    },
    {
      "boşanırıq": {
        "Form": "present",
        "Person-Number": "1_plur"
      }
    },
    {
      "boşanacağıq": {
        "Form": "fut_def",
        "Person-Number": "1_plur"
      }
    },
    {
      "boşanarıq": {
        "Form": "fut_indef",
        "Person-Number": "1_plur"
      }
    },
    {
      "boşanaq": {
        "Form": "imp",
        "Person-Number": "1_plur"
      }
    },
    {
      "boşanaq": {
        "Form": "arzu",
        "Person-Number": "1_plur"
      }
    },
    {
      "boşanmalıyıq": {
        "Form": "vacib",
        "Person-Number": "1_plur"
      }
    },
    {
      "boşanasıyıq": {
        "Form": "lazım",
        "Person-Number": "1_plur"
      }
    },
    {
      "boşansaq": {
        "Form": "şərt",
        "Person-Number": "1_plur"
      }
    },
    {
      "boşanmağı": {
        "Form": "inf",
        "Case": "acc"
      }
    },
    {
      "boşanmışdınız": {
        "Form": "-mişdi_past",
        "Person-Number": "2_plur"
      }
    },
    {
      "boşandınız": {
        "Form": "-di_past",
        "Person-Number": "2_plur"
      }
    },
    {
      "boşanırsınız": {
        "Form": "present",
        "Person-Number": "2_plur"
      }
    },
    {
      "boşanacaqsınız": {
        "Form": "fut_def",
        "Person-Number": "2_plur"
      }
    },
    {
      "boşanarsınız": {
        "Form": "fut_indef",
        "Person-Number": "2_plur"
      }
    },
    {
      "boşanasınız": {
        "Form": "imp",
        "Person-Number": "2_plur"
      }
    },
    {
      "boşanasınız": {
        "Form": "arzu",
        "Person-Number": "2_plur"
      }
    },
    {
      "boşanmalısınız": {
        "Form": "vacib",
        "Person-Number": "2_plur"
      }
    },
    {
      "boşanasısınız": {
        "Form": "lazım",
        "Person-Number": "2_plur"
      }
    },
    {
      "boşansanız": {
        "Form": "şərt",
        "Person-Number": "2_plur"
      }
    },
    {
      "boşanmaqda": {
        "Form": "inf",
        "Case": "loc"
      }
    },
    {
      "boşanmışdılar": {
        "Form": "-mişdi_past",
        "Person-Number": "3_plur"
      }
    },
    {
      "boşandılar": {
        "Form": "-di_past",
        "Person-Number": "3_plur"
      }
    },
    {
      "boşanırlar": {
        "Form": "present",
        "Person-Number": "3_plur"
      }
    },
    {
      "boşanacaqlar": {
        "Form": "fut_def",
        "Person-Number": "3_plur"
      }
    },
    {
      "boşanarlar": {
        "Form": "fut_indef",
        "Person-Number": "3_plur"
      }
    },
    {
      "boşansınlar": {
        "Form": "imp",
        "Person-Number": "3_plur"
      }
    },
    {
      "boşanalar": {
        "Form": "arzu",
        "Person-Number": "3_plur"
      }
    },
    {
      "boşanmalıdırlar": {
        "Form": "vacib",
        "Person-Number": "3_plur"
      }
    },
    {
      "boşanasıdır": {
        "Form": "lazım",
        "Person-Number": "3_plur"
      }
    },
    {
      "boşansalar": {
        "Form": "şərt",
        "Person-Number": "3_plur"
      }
    },
    {
      "boşanmaqdan": {
        "Form": "inf",
        "Case": "abl"
      }
    }
  ],
  "bulamaq": [
    {
      "bulamışdım": {
        "Form": "-mişdi_past",
        "Person-Number": "1_sing"
      }
    },
    {
      "buladım": {
        "Form": "-di_past",
        "Person-Number": "1_sing"
      }
    },
    {
      "bulayıram": {
        "Form": "present",
        "Person-Number": "1_sing"
      }
    },
    {
      "bulayacağam": {
        "Form": "fut_def",
        "Person-Number": "1_sing"
      }
    },
    {
      "bulayaram": {
        "Form": "fut_indef",
        "Person-Number": "1_sing"
      }
    },
    {
      "bulayım": {
        "Form": "imp",
        "Person-Number": "1_sing"
      }
    },
    {
      "bulayım": {
        "Form": "arzu",
        "Person-Number": "1_sing"
      }
    },
    {
      "bulamalıyam": {
        "Form": "vacib",
        "Person-Number": "1_sing"
      }
    },
    {
      "bulayasıyam": {
        "Form": "lazım",
        "Person-Number": "1_sing"
      }
    },
    {
      "bulasam": {
        "Form": "şərt",
        "Person-Number": "1_sing"
      }
    },
    {
      "bulamaq": {
        "Form": "inf",
        "Case": "nom"
      }
    },
    {
      "bulamışdın": {
        "Form": "-mişdi_past",
        "Person-Number": "2_sing"
      }
    },
    {
      "buladın": {
        "Form": "-di_past",
        "Person-Number": "2_sing"
      }
    },
    {
      "bulayırsan": {
        "Form": "present",
        "Person-Number": "2_sing"
      }
    },
    {
      "bulayacaqsan": {
        "Form": "fut_def",
        "Person-Number": "2_sing"
      }
    },
    {
      "bulayarsan": {
        "Form": "fut_indef",
        "Person-Number": "2_sing"
      }
    },
    {
      "bula": {
        "Form": "imp",
        "Person-Number": "2_sing"
      }
    },
    {
      "bulayasan": {
        "Form": "arzu",
        "Person-Number": "2_sing"
      }
    },
    {
      "bulamalısan": {
        "Form": "vacib",
        "Person-Number": "2_sing"
      }
    },
    {
      "bulayasısan": {
        "Form": "lazım",
        "Person-Number": "2_sing"
      }
    },
    {
      "bulasan": {
        "Form": "şərt",
        "Person-Number": "2_sing"
      }
    },
    {
      "bulamağın": {
        "Form": "inf",
        "Case": "gen"
      }
    },
    {
      "bulamışdı": {
        "Form": "-mişdi_past",
        "Person-Number": "3_sing"
      }
    },
    {
      "buladı": {
        "Form": "-di_past",
        "Person-Number": "3_sing"
      }
    },
    {
      "bulayır": {
        "Form": "present",
        "Person-Number": "3_sing"
      }
    },
    {
      "bulayacaq": {
        "Form": "fut_def",
        "Person-Number": "3_sing"
      }
    },
    {
      "bulayar": {
        "Form": "fut_indef",
        "Person-Number": "3_sing"
      }
    },
    {
      "bulasın": {
        "Form": "imp",
        "Person-Number": "3_sing"
      }
    },
    {
      "bulaya": {
        "Form": "arzu",
        "Person-Number": "3_sing"
      }
    },
    {
      "bulamalıdır": {
        "Form": "vacib",
        "Person-Number": "3_sing"
      }
    },
    {
      "bulayasıdır": {
        "Form": "lazım",
        "Person-Number": "3_sing"
      }
    },
    {
      "bulasa": {
        "Form": "şərt",
        "Person-Number": "3_sing"
      }
    },
    {
      "bulamağa": {
        "Form": "inf",
        "Case": "dat"
      }
    },
    {
      "bulamışdıq": {
        "Form": "-mişdi_past",
        "Person-Number": "1_plur"
      }
    },
    {
      "buladıq": {
        "Form": "-di_past",
        "Person-Number": "1_plur"
      }
    },
    {
      "bulayırıq": {
        "Form": "present",
        "Person-Number": "1_plur"
      }
    },
    {
      "bulayacağıq": {
        "Form": "fut_def",
        "Person-Number": "1_plur"
      }
    },
    {
      "bulayarıq": {
        "Form": "fut_indef",
        "Person-Number": "1_plur"
      }
    },
    {
      "bulayaq": {
        "Form": "imp",
        "Person-Number": "1_plur"
      }
    },
    {
      "bulayaq": {
        "Form": "arzu",
        "Person-Number": "1_plur"
      }
    },
    {
      "bulamalıyıq": {
        "Form": "vacib",
        "Person-Number": "1_plur"
      }
    },
    {
      "bulayasıyıq": {
        "Form": "lazım",
        "Person-Number": "1_plur"
      }
    },
    {
      "bulasaq": {
        "Form": "şərt",
        "Person-Number": "1_plur"
      }
    },
    {
      "bulamağı": {
        "Form": "inf",
        "Case": "acc"
      }
    },
    {
      "bulamışdınız": {
        "Form": "-mişdi_past",
        "Person-Number": "2_plur"
      }
    },
    {
      "buladınız": {
        "Form": "-di_past",
        "Person-Number": "2_plur"
      }
    },
    {
      "bulayırsınız": {
        "Form": "present",
        "Person-Number": "2_plur"
      }
    },
    {
      "bulayacaqsınız": {
        "Form": "fut_def",
        "Person-Number": "2_plur"
      }
    },
    {
      "bulayarsınız": {
        "Form": "fut_indef",
        "Person-Number": "2_plur"
      }
    },
    {
      "bulayasınız": {
        "Form": "imp",
        "Person-Number": "2_plur"
      }
    },
    {
      "bulayasınız": {
        "Form": "arzu",
        "Person-Number": "2_plur"
      }
    },
    {
      "bulamalısınız": {
        "Form": "vacib",
        "Person-Number": "2_plur"
      }
    },
    {
      "bulayasısınız": {
        "Form": "lazım",
        "Person-Number": "2_plur"
      }
    },
    {
      "bulasanız": {
        "Form": "şərt",
        "Person-Number": "2_plur"
      }
    },
    {
      "bulamaqda": {
        "Form": "inf",
        "Case": "loc"
      }
    },
    {
      "bulamışdılar": {
        "Form": "-mişdi_past",
        "Person-Number": "3_plur"
      }
    },
    {
      "buladılar": {
        "Form": "-di_past",
        "Person-Number": "3_plur"
      }
    },
    {
      "bulayırlar": {
        "Form": "present",
        "Person-Number": "3_plur"
      }
    },
    {
      "bulayacaqlar": {
        "Form": "fut_def",
        "Person-Number": "3_plur"
      }
    },
    {
      "bulayarlar": {
        "Form": "fut_indef",
        "Person-Number": "3_plur"
      }
    },
    {
      "bulasınlar": {
        "Form": "imp",
        "Person-Number": "3_plur"
      }
    },
    {
      "bulayalar": {
        "Form": "arzu",
        "Person-Number": "3_plur"
      }
    },
    {
      "bulamalıdırlar": {
        "Form": "vacib",
        "Person-Number": "3_plur"
      }
    },
    {
      "bulayasıdır": {
        "Form": "lazım",
        "Person-Number": "3_plur"
      }
    },
    {
      "bulasalar": {
        "Form": "şərt",
        "Person-Number": "3_plur"
      }
    },
    {
      "bulamaqdan": {
        "Form": "inf",
        "Case": "abl"
      }
    }
  ],
  "buraxmaq": [
    {
      "buraxmışdım": {
        "Form": "-mişdi_past",
        "Person-Number": "1_sing"
      }
    },
    {
      "buraxdım": {
        "Form": "-di_past",
        "Person-Number": "1_sing"
      }
    },
    {
      "buraxıram": {
        "Form": "present",
        "Person-Number": "1_sing"
      }
    },
    {
      "buraxacağam": {
        "Form": "fut_def",
        "Person-Number": "1_sing"
      }
    },
    {
      "buraxaram": {
        "Form": "fut_indef",
        "Person-Number": "1_sing"
      }
    },
    {
      "buraxım": {
        "Form": "imp",
        "Person-Number": "1_sing"
      }
    },
    {
      "buraxam": {
        "Form": "arzu",
        "Person-Number": "1_sing"
      }
    },
    {
      "buraxmalıyam": {
        "Form": "vacib",
        "Person-Number": "1_sing"
      }
    },
    {
      "buraxasıyam": {
        "Form": "lazım",
        "Person-Number": "1_sing"
      }
    },
    {
      "buraxsam": {
        "Form": "şərt",
        "Person-Number": "1_sing"
      }
    },
    {
      "buraxmaq": {
        "Form": "inf",
        "Case": "nom"
      }
    },
    {
      "buraxmışdın": {
        "Form": "-mişdi_past",
        "Person-Number": "2_sing"
      }
    },
    {
      "buraxdın": {
        "Form": "-di_past",
        "Person-Number": "2_sing"
      }
    },
    {
      "buraxırsan": {
        "Form": "present",
        "Person-Number": "2_sing"
      }
    },
    {
      "buraxacaqsan": {
        "Form": "fut_def",
        "Person-Number": "2_sing"
      }
    },
    {
      "buraxarsan": {
        "Form": "fut_indef",
        "Person-Number": "2_sing"
      }
    },
    {
      "burax": {
        "Form": "imp",
        "Person-Number": "2_sing"
      }
    },
    {
      "buraxasan": {
        "Form": "arzu",
        "Person-Number": "2_sing"
      }
    },
    {
      "buraxmalısan": {
        "Form": "vacib",
        "Person-Number": "2_sing"
      }
    },
    {
      "buraxasısan": {
        "Form": "lazım",
        "Person-Number": "2_sing"
      }
    },
    {
      "buraxsan": {
        "Form": "şərt",
        "Person-Number": "2_sing"
      }
    },
    {
      "buraxmağın": {
        "Form": "inf",
        "Case": "gen"
      }
    },
    {
      "buraxmışdı": {
        "Form": "-mişdi_past",
        "Person-Number": "3_sing"
      }
    },
    {
      "buraxdı": {
        "Form": "-di_past",
        "Person-Number": "3_sing"
      }
    },
    {
      "buraxır": {
        "Form": "present",
        "Person-Number": "3_sing"
      }
    },
    {
      "buraxacaq": {
        "Form": "fut_def",
        "Person-Number": "3_sing"
      }
    },
    {
      "buraxar": {
        "Form": "fut_indef",
        "Person-Number": "3_sing"
      }
    },
    {
      "buraxsın": {
        "Form": "imp",
        "Person-Number": "3_sing"
      }
    },
    {
      "buraxa": {
        "Form": "arzu",
        "Person-Number": "3_sing"
      }
    },
    {
      "buraxmalıdır": {
        "Form": "vacib",
        "Person-Number": "3_sing"
      }
    },
    {
      "buraxasıdır": {
        "Form": "lazım",
        "Person-Number": "3_sing"
      }
    },
    {
      "buraxsa": {
        "Form": "şərt",
        "Person-Number": "3_sing"
      }
    },
    {
      "buraxmağa": {
        "Form": "inf",
        "Case": "dat"
      }
    },
    {
      "buraxmışdıq": {
        "Form": "-mişdi_past",
        "Person-Number": "1_plur"
      }
    },
    {
      "buraxdıq": {
        "Form": "-di_past",
        "Person-Number": "1_plur"
      }
    },
    {
      "buraxırıq": {
        "Form": "present",
        "Person-Number": "1_plur"
      }
    },
    {
      "buraxacağıq": {
        "Form": "fut_def",
        "Person-Number": "1_plur"
      }
    },
    {
      "buraxarıq": {
        "Form": "fut_indef",
        "Person-Number": "1_plur"
      }
    },
    {
      "buraxaq": {
        "Form": "imp",
        "Person-Number": "1_plur"
      }
    },
    {
      "buraxaq": {
        "Form": "arzu",
        "Person-Number": "1_plur"
      }
    },
    {
      "buraxmalıyıq": {
        "Form": "vacib",
        "Person-Number": "1_plur"
      }
    },
    {
      "buraxasıyıq": {
        "Form": "lazım",
        "Person-Number": "1_plur"
      }
    },
    {
      "buraxsaq": {
        "Form": "şərt",
        "Person-Number": "1_plur"
      }
    },
    {
      "buraxmağı": {
        "Form": "inf",
        "Case": "acc"
      }
    },
    {
      "buraxmışdınız": {
        "Form": "-mişdi_past",
        "Person-Number": "2_plur"
      }
    },
    {
      "buraxdınız": {
        "Form": "-di_past",
        "Person-Number": "2_plur"
      }
    },
    {
      "buraxırsınız": {
        "Form": "present",
        "Person-Number": "2_plur"
      }
    },
    {
      "buraxacaqsınız": {
        "Form": "fut_def",
        "Person-Number": "2_plur"
      }
    },
    {
      "buraxarsınız": {
        "Form": "fut_indef",
        "Person-Number": "2_plur"
      }
    },
    {
      "buraxasınız": {
        "Form": "imp",
        "Person-Number": "2_plur"
      }
    },
    {
      "buraxasınız": {
        "Form": "arzu",
        "Person-Number": "2_plur"
      }
    },
    {
      "buraxmalısınız": {
        "Form": "vacib",
        "Person-Number": "2_plur"
      }
    },
    {
      "buraxasısınız": {
        "Form": "lazım",
        "Person-Number": "2_plur"
      }
    },
    {
      "buraxsanız": {
        "Form": "şərt",
        "Person-Number": "2_plur"
      }
    },
    {
      "buraxmaqda": {
        "Form": "inf",
        "Case": "loc"
      }
    },
    {
      "buraxmışdılar": {
        "Form": "-mişdi_past",
        "Person-Number": "3_plur"
      }
    },
    {
      "buraxdılar": {
        "Form": "-di_past",
        "Person-Number": "3_plur"
      }
    },
    {
      "buraxırlar": {
        "Form": "present",
        "Person-Number": "3_plur"
      }
    },
    {
      "buraxacaqlar": {
        "Form": "fut_def",
        "Person-Number": "3_plur"
      }
    },
    {
      "buraxarlar": {
        "Form": "fut_indef",
        "Person-Number": "3_plur"
      }
    },
    {
      "buraxsınlar": {
        "Form": "imp",
        "Person-Number": "3_plur"
      }
    },
    {
      "buraxalar": {
        "Form": "arzu",
        "Person-Number": "3_plur"
      }
    },
    {
      "buraxmalıdırlar": {
        "Form": "vacib",
        "Person-Number": "3_plur"
      }
    },
    {
      "buraxasıdır": {
        "Form": "lazım",
        "Person-Number": "3_plur"
      }
    },
    {
      "buraxsalar": {
        "Form": "şərt",
        "Person-Number": "3_plur"
      }
    },
    {
      "buraxmaqdan": {
        "Form": "inf",
        "Case": "abl"
      }
    }
  ],
  "burmaq": [
    {
      "burmuşdum": {
        "Form": "-mişdi_past",
        "Person-Number": "1_sing"
      }
    },
    {
      "burdum": {
        "Form": "-di_past",
        "Person-Number": "1_sing"
      }
    },
    {
      "bururam": {
        "Form": "present",
        "Person-Number": "1_sing"
      }
    },
    {
      "buracağam": {
        "Form": "fut_def",
        "Person-Number": "1_sing"
      }
    },
    {
      "buraram": {
        "Form": "fut_indef",
        "Person-Number": "1_sing"
      }
    },
    {
      "burum": {
        "Form": "imp",
        "Person-Number": "1_sing"
      }
    },
    {
      "buram": {
        "Form": "arzu",
        "Person-Number": "1_sing"
      }
    },
    {
      "burmalıyam": {
        "Form": "vacib",
        "Person-Number": "1_sing"
      }
    },
    {
      "burasıyam": {
        "Form": "lazım",
        "Person-Number": "1_sing"
      }
    },
    {
      "bursam": {
        "Form": "şərt",
        "Person-Number": "1_sing"
      }
    },
    {
      "burmaq": {
        "Form": "inf",
        "Case": "nom"
      }
    },
    {
      "burmuşdun": {
        "Form": "-mişdi_past",
        "Person-Number": "2_sing"
      }
    },
    {
      "burdun": {
        "Form": "-di_past",
        "Person-Number": "2_sing"
      }
    },
    {
      "burursan": {
        "Form": "present",
        "Person-Number": "2_sing"
      }
    },
    {
      "buracaqsan": {
        "Form": "fut_def",
        "Person-Number": "2_sing"
      }
    },
    {
      "burarsan": {
        "Form": "fut_indef",
        "Person-Number": "2_sing"
      }
    },
    {
      "bur": {
        "Form": "imp",
        "Person-Number": "2_sing"
      }
    },
    {
      "burasan": {
        "Form": "arzu",
        "Person-Number": "2_sing"
      }
    },
    {
      "burmalısan": {
        "Form": "vacib",
        "Person-Number": "2_sing"
      }
    },
    {
      "burasısan": {
        "Form": "lazım",
        "Person-Number": "2_sing"
      }
    },
    {
      "bursan": {
        "Form": "şərt",
        "Person-Number": "2_sing"
      }
    },
    {
      "burmağın": {
        "Form": "inf",
        "Case": "gen"
      }
    },
    {
      "burmuşdu": {
        "Form": "-mişdi_past",
        "Person-Number": "3_sing"
      }
    },
    {
      "burdu": {
        "Form": "-di_past",
        "Person-Number": "3_sing"
      }
    },
    {
      "burur": {
        "Form": "present",
        "Person-Number": "3_sing"
      }
    },
    {
      "buracaq": {
        "Form": "fut_def",
        "Person-Number": "3_sing"
      }
    },
    {
      "burar": {
        "Form": "fut_indef",
        "Person-Number": "3_sing"
      }
    },
    {
      "bursun": {
        "Form": "imp",
        "Person-Number": "3_sing"
      }
    },
    {
      "bura": {
        "Form": "arzu",
        "Person-Number": "3_sing"
      }
    },
    {
      "burmalıdır": {
        "Form": "vacib",
        "Person-Number": "3_sing"
      }
    },
    {
      "burasıdır": {
        "Form": "lazım",
        "Person-Number": "3_sing"
      }
    },
    {
      "bursa": {
        "Form": "şərt",
        "Person-Number": "3_sing"
      }
    },
    {
      "burmağa": {
        "Form": "inf",
        "Case": "dat"
      }
    },
    {
      "burmuşduq": {
        "Form": "-mişdi_past",
        "Person-Number": "1_plur"
      }
    },
    {
      "burduq": {
        "Form": "-di_past",
        "Person-Number": "1_plur"
      }
    },
    {
      "bururuq": {
        "Form": "present",
        "Person-Number": "1_plur"
      }
    },
    {
      "buracağıq": {
        "Form": "fut_def",
        "Person-Number": "1_plur"
      }
    },
    {
      "burarıq": {
        "Form": "fut_indef",
        "Person-Number": "1_plur"
      }
    },
    {
      "buraq": {
        "Form": "imp",
        "Person-Number": "1_plur"
      }
    },
    {
      "buraq": {
        "Form": "arzu",
        "Person-Number": "1_plur"
      }
    },
    {
      "burmalıyıq": {
        "Form": "vacib",
        "Person-Number": "1_plur"
      }
    },
    {
      "burasıyıq": {
        "Form": "lazım",
        "Person-Number": "1_plur"
      }
    },
    {
      "bursaq": {
        "Form": "şərt",
        "Person-Number": "1_plur"
      }
    },
    {
      "burmağı": {
        "Form": "inf",
        "Case": "acc"
      }
    },
    {
      "burmuşdunuz": {
        "Form": "-mişdi_past",
        "Person-Number": "2_plur"
      }
    },
    {
      "burdunuz": {
        "Form": "-di_past",
        "Person-Number": "2_plur"
      }
    },
    {
      "burursunuz": {
        "Form": "present",
        "Person-Number": "2_plur"
      }
    },
    {
      "buracaqsınız": {
        "Form": "fut_def",
        "Person-Number": "2_plur"
      }
    },
    {
      "burarsınız": {
        "Form": "fut_indef",
        "Person-Number": "2_plur"
      }
    },
    {
      "burasınız": {
        "Form": "imp",
        "Person-Number": "2_plur"
      }
    },
    {
      "burasınız": {
        "Form": "arzu",
        "Person-Number": "2_plur"
      }
    },
    {
      "burmalısınız": {
        "Form": "vacib",
        "Person-Number": "2_plur"
      }
    },
    {
      "burasısınız": {
        "Form": "lazım",
        "Person-Number": "2_plur"
      }
    },
    {
      "bursanız": {
        "Form": "şərt",
        "Person-Number": "2_plur"
      }
    },
    {
      "burmaqda": {
        "Form": "inf",
        "Case": "loc"
      }
    },
    {
      "burmuşdular": {
        "Form": "-mişdi_past",
        "Person-Number": "3_plur"
      }
    },
    {
      "burdular": {
        "Form": "-di_past",
        "Person-Number": "3_plur"
      }
    },
    {
      "bururlar": {
        "Form": "present",
        "Person-Number": "3_plur"
      }
    },
    {
      "buracaqlar": {
        "Form": "fut_def",
        "Person-Number": "3_plur"
      }
    },
    {
      "burarlar": {
        "Form": "fut_indef",
        "Person-Number": "3_plur"
      }
    },
    {
      "bursunlar": {
        "Form": "imp",
        "Person-Number": "3_plur"
      }
    },
    {
      "buralar": {
        "Form": "arzu",
        "Person-Number": "3_plur"
      }
    },
    {
      "burmalıdırlar": {
        "Form": "vacib",
        "Person-Number": "3_plur"
      }
    },
    {
      "burasıdır": {
        "Form": "lazım",
        "Person-Number": "3_plur"
      }
    },
    {
      "bursalar": {
        "Form": "şərt",
        "Person-Number": "3_plur"
      }
    },
    {
      "burmaqdan": {
        "Form": "inf",
        "Case": "abl"
      }
    }
  ],
  "buyurmaq": [
    {
      "buyurmuşdum": {
        "Form": "-mişdi_past",
        "Person-Number": "1_sing"
      }
    },
    {
      "buyurdum": {
        "Form": "-di_past",
        "Person-Number": "1_sing"
      }
    },
    {
      "buyururam": {
        "Form": "present",
        "Person-Number": "1_sing"
      }
    },
    {
      "buyuracağam": {
        "Form": "fut_def",
        "Person-Number": "1_sing"
      }
    },
    {
      "buyuraram": {
        "Form": "fut_indef",
        "Person-Number": "1_sing"
      }
    },
    {
      "buyurum": {
        "Form": "imp",
        "Person-Number": "1_sing"
      }
    },
    {
      "buyuram": {
        "Form": "arzu",
        "Person-Number": "1_sing"
      }
    },
    {
      "buyurmalıyam": {
        "Form": "vacib",
        "Person-Number": "1_sing"
      }
    },
    {
      "buyurasıyam": {
        "Form": "lazım",
        "Person-Number": "1_sing"
      }
    },
    {
      "buyursam": {
        "Form": "şərt",
        "Person-Number": "1_sing"
      }
    },
    {
      "buyurmaq": {
        "Form": "inf",
        "Case": "nom"
      }
    },
    {
      "buyurmuşdun": {
        "Form": "-mişdi_past",
        "Person-Number": "2_sing"
      }
    },
    {
      "buyurdun": {
        "Form": "-di_past",
        "Person-Number": "2_sing"
      }
    },
    {
      "buyurursan": {
        "Form": "present",
        "Person-Number": "2_sing"
      }
    },
    {
      "buyuracaqsan": {
        "Form": "fut_def",
        "Person-Number": "2_sing"
      }
    },
    {
      "buyurarsan": {
        "Form": "fut_indef",
        "Person-Number": "2_sing"
      }
    },
    {
      "buyur": {
        "Form": "imp",
        "Person-Number": "2_sing"
      }
    },
    {
      "buyurasan": {
        "Form": "arzu",
        "Person-Number": "2_sing"
      }
    },
    {
      "buyurmalısan": {
        "Form": "vacib",
        "Person-Number": "2_sing"
      }
    },
    {
      "buyurasısan": {
        "Form": "lazım",
        "Person-Number": "2_sing"
      }
    },
    {
      "buyursan": {
        "Form": "şərt",
        "Person-Number": "2_sing"
      }
    },
    {
      "buyurmağın": {
        "Form": "inf",
        "Case": "gen"
      }
    },
    {
      "buyurmuşdu": {
        "Form": "-mişdi_past",
        "Person-Number": "3_sing"
      }
    },
    {
      "buyurdu": {
        "Form": "-di_past",
        "Person-Number": "3_sing"
      }
    },
    {
      "buyurur": {
        "Form": "present",
        "Person-Number": "3_sing"
      }
    },
    {
      "buyuracaq": {
        "Form": "fut_def",
        "Person-Number": "3_sing"
      }
    },
    {
      "buyurar": {
        "Form": "fut_indef",
        "Person-Number": "3_sing"
      }
    },
    {
      "buyursun": {
        "Form": "imp",
        "Person-Number": "3_sing"
      }
    },
    {
      "buyura": {
        "Form": "arzu",
        "Person-Number": "3_sing"
      }
    },
    {
      "buyurmalıdır": {
        "Form": "vacib",
        "Person-Number": "3_sing"
      }
    },
    {
      "buyurasıdır": {
        "Form": "lazım",
        "Person-Number": "3_sing"
      }
    },
    {
      "buyursa": {
        "Form": "şərt",
        "Person-Number": "3_sing"
      }
    },
    {
      "buyurmağa": {
        "Form": "inf",
        "Case": "dat"
      }
    },
    {
      "buyurmuşduq": {
        "Form": "-mişdi_past",
        "Person-Number": "1_plur"
      }
    },
    {
      "buyurduq": {
        "Form": "-di_past",
        "Person-Number": "1_plur"
      }
    },
    {
      "buyururuq": {
        "Form": "present",
        "Person-Number": "1_plur"
      }
    },
    {
      "buyuracağıq": {
        "Form": "fut_def",
        "Person-Number": "1_plur"
      }
    },
    {
      "buyurarıq": {
        "Form": "fut_indef",
        "Person-Number": "1_plur"
      }
    },
    {
      "buyuraq": {
        "Form": "imp",
        "Person-Number": "1_plur"
      }
    },
    {
      "buyuraq": {
        "Form": "arzu",
        "Person-Number": "1_plur"
      }
    },
    {
      "buyurmalıyıq": {
        "Form": "vacib",
        "Person-Number": "1_plur"
      }
    },
    {
      "buyurasıyıq": {
        "Form": "lazım",
        "Person-Number": "1_plur"
      }
    },
    {
      "buyursaq": {
        "Form": "şərt",
        "Person-Number": "1_plur"
      }
    },
    {
      "buyurmağı": {
        "Form": "inf",
        "Case": "acc"
      }
    },
    {
      "buyurmuşdunuz": {
        "Form": "-mişdi_past",
        "Person-Number": "2_plur"
      }
    },
    {
      "buyurdunuz": {
        "Form": "-di_past",
        "Person-Number": "2_plur"
      }
    },
    {
      "buyurursunuz": {
        "Form": "present",
        "Person-Number": "2_plur"
      }
    },
    {
      "buyuracaqsınız": {
        "Form": "fut_def",
        "Person-Number": "2_plur"
      }
    },
    {
      "buyurarsınız": {
        "Form": "fut_indef",
        "Person-Number": "2_plur"
      }
    },
    {
      "buyurasınız": {
        "Form": "imp",
        "Person-Number": "2_plur"
      }
    },
    {
      "buyurasınız": {
        "Form": "arzu",
        "Person-Number": "2_plur"
      }
    },
    {
      "buyurmalısınız": {
        "Form": "vacib",
        "Person-Number": "2_plur"
      }
    },
    {
      "buyurasısınız": {
        "Form": "lazım",
        "Person-Number": "2_plur"
      }
    },
    {
      "buyursanız": {
        "Form": "şərt",
        "Person-Number": "2_plur"
      }
    },
    {
      "buyurmaqda": {
        "Form": "inf",
        "Case": "loc"
      }
    },
    {
      "buyurmuşdular": {
        "Form": "-mişdi_past",
        "Person-Number": "3_plur"
      }
    },
    {
      "buyurdular": {
        "Form": "-di_past",
        "Person-Number": "3_plur"
      }
    },
    {
      "buyururlar": {
        "Form": "present",
        "Person-Number": "3_plur"
      }
    },
    {
      "buyuracaqlar": {
        "Form": "fut_def",
        "Person-Number": "3_plur"
      }
    },
    {
      "buyurarlar": {
        "Form": "fut_indef",
        "Person-Number": "3_plur"
      }
    },
    {
      "buyursunlar": {
        "Form": "imp",
        "Person-Number": "3_plur"
      }
    },
    {
      "buyuralar": {
        "Form": "arzu",
        "Person-Number": "3_plur"
      }
    },
    {
      "buyurmalıdırlar": {
        "Form": "vacib",
        "Person-Number": "3_plur"
      }
    },
    {
      "buyurasıdır": {
        "Form": "lazım",
        "Person-Number": "3_plur"
      }
    },
    {
      "buyursalar": {
        "Form": "şərt",
        "Person-Number": "3_plur"
      }
    },
    {
      "buyurmaqdan": {
        "Form": "inf",
        "Case": "abl"
      }
    }
  ],
  "bölmək": [
    {
      "bölmüşdüm": {
        "Form": "-mişdi_past",
        "Person-Number": "1_sing"
      }
    },
    {
      "böldüm": {
        "Form": "-di_past",
        "Person-Number": "1_sing"
      }
    },
    {
      "bölürəm": {
        "Form": "present",
        "Person-Number": "1_sing"
      }
    },
    {
      "böləcəyəm": {
        "Form": "fut_def",
        "Person-Number": "1_sing"
      }
    },
    {
      "bölərəm": {
        "Form": "fut_indef",
        "Person-Number": "1_sing"
      }
    },
    {
      "bölüm": {
        "Form": "imp",
        "Person-Number": "1_sing"
      }
    },
    {
      "böləm": {
        "Form": "arzu",
        "Person-Number": "1_sing"
      }
    },
    {
      "bölməliyəm": {
        "Form": "vacib",
        "Person-Number": "1_sing"
      }
    },
    {
      "böləsiyəm": {
        "Form": "lazım",
        "Person-Number": "1_sing"
      }
    },
    {
      "bölsəm": {
        "Form": "şərt",
        "Person-Number": "1_sing"
      }
    },
    {
      "bölmək": {
        "Form": "inf",
        "Case": "nom"
      }
    },
    {
      "bölmüşdün": {
        "Form": "-mişdi_past",
        "Person-Number": "2_sing"
      }
    },
    {
      "böldün": {
        "Form": "-di_past",
        "Person-Number": "2_sing"
      }
    },
    {
      "bölürsən": {
        "Form": "present",
        "Person-Number": "2_sing"
      }
    },
    {
      "böləcəksən": {
        "Form": "fut_def",
        "Person-Number": "2_sing"
      }
    },
    {
      "bölərsən": {
        "Form": "fut_indef",
        "Person-Number": "2_sing"
      }
    },
    {
      "böl": {
        "Form": "imp",
        "Person-Number": "2_sing"
      }
    },
    {
      "böləsən": {
        "Form": "arzu",
        "Person-Number": "2_sing"
      }
    },
    {
      "bölməlisən": {
        "Form": "vacib",
        "Person-Number": "2_sing"
      }
    },
    {
      "böləsisən": {
        "Form": "lazım",
        "Person-Number": "2_sing"
      }
    },
    {
      "bölsən": {
        "Form": "şərt",
        "Person-Number": "2_sing"
      }
    },
    {
      "bölməyin": {
        "Form": "inf",
        "Case": "gen"
      }
    },
    {
      "bölmüşdü": {
        "Form": "-mişdi_past",
        "Person-Number": "3_sing"
      }
    },
    {
      "böldü": {
        "Form": "-di_past",
        "Person-Number": "3_sing"
      }
    },
    {
      "bölür": {
        "Form": "present",
        "Person-Number": "3_sing"
      }
    },
    {
      "böləcək": {
        "Form": "fut_def",
        "Person-Number": "3_sing"
      }
    },
    {
      "bölər": {
        "Form": "fut_indef",
        "Person-Number": "3_sing"
      }
    },
    {
      "bölsün": {
        "Form": "imp",
        "Person-Number": "3_sing"
      }
    },
    {
      "bölə": {
        "Form": "arzu",
        "Person-Number": "3_sing"
      }
    },
    {
      "bölməlidir": {
        "Form": "vacib",
        "Person-Number": "3_sing"
      }
    },
    {
      "böləsidir": {
        "Form": "lazım",
        "Person-Number": "3_sing"
      }
    },
    {
      "bölsə": {
        "Form": "şərt",
        "Person-Number": "3_sing"
      }
    },
    {
      "bölməyə": {
        "Form": "inf",
        "Case": "dat"
      }
    },
    {
      "bölmüşdük": {
        "Form": "-mişdi_past",
        "Person-Number": "1_plur"
      }
    },
    {
      "böldük": {
        "Form": "-di_past",
        "Person-Number": "1_plur"
      }
    },
    {
      "bölürük": {
        "Form": "present",
        "Person-Number": "1_plur"
      }
    },
    {
      "böləcəyik": {
        "Form": "fut_def",
        "Person-Number": "1_plur"
      }
    },
    {
      "bölərik": {
        "Form": "fut_indef",
        "Person-Number": "1_plur"
      }
    },
    {
      "bölək": {
        "Form": "imp",
        "Person-Number": "1_plur"
      }
    },
    {
      "bölək": {
        "Form": "arzu",
        "Person-Number": "1_plur"
      }
    },
    {
      "bölməliyik": {
        "Form": "vacib",
        "Person-Number": "1_plur"
      }
    },
    {
      "böləsiyik": {
        "Form": "lazım",
        "Person-Number": "1_plur"
      }
    },
    {
      "bölsək": {
        "Form": "şərt",
        "Person-Number": "1_plur"
      }
    },
    {
      "bölməyi": {
        "Form": "inf",
        "Case": "acc"
      }
    },
    {
      "bölmüşdünüz": {
        "Form": "-mişdi_past",
        "Person-Number": "2_plur"
      }
    },
    {
      "böldünüz": {
        "Form": "-di_past",
        "Person-Number": "2_plur"
      }
    },
    {
      "bölürsünüz": {
        "Form": "present",
        "Person-Number": "2_plur"
      }
    },
    {
      "böləcəksiniz": {
        "Form": "fut_def",
        "Person-Number": "2_plur"
      }
    },
    {
      "bölərsiniz": {
        "Form": "fut_indef",
        "Person-Number": "2_plur"
      }
    },
    {
      "böləsiniz": {
        "Form": "imp",
        "Person-Number": "2_plur"
      }
    },
    {
      "böləsiniz": {
        "Form": "arzu",
        "Person-Number": "2_plur"
      }
    },
    {
      "bölməlisiniz": {
        "Form": "vacib",
        "Person-Number": "2_plur"
      }
    },
    {
      "böləsisiniz": {
        "Form": "lazım",
        "Person-Number": "2_plur"
      }
    },
    {
      "bölsəniz": {
        "Form": "şərt",
        "Person-Number": "2_plur"
      }
    },
    {
      "bölməkdə": {
        "Form": "inf",
        "Case": "loc"
      }
    },
    {
      "bölmüşdülər": {
        "Form": "-mişdi_past",
        "Person-Number": "3_plur"
      }
    },
    {
      "böldülər": {
        "Form": "-di_past",
        "Person-Number": "3_plur"
      }
    },
    {
      "bölürlər": {
        "Form": "present",
        "Person-Number": "3_plur"
      }
    },
    {
      "böləcəklər": {
        "Form": "fut_def",
        "Person-Number": "3_plur"
      }
    },
    {
      "bölərlər": {
        "Form": "fut_indef",
        "Person-Number": "3_plur"
      }
    },
    {
      "bölsünlər": {
        "Form": "imp",
        "Person-Number": "3_plur"
      }
    },
    {
      "bölələr": {
        "Form": "arzu",
        "Person-Number": "3_plur"
      }
    },
    {
      "bölməlidirlər": {
        "Form": "vacib",
        "Person-Number": "3_plur"
      }
    },
    {
      "böləsidirlər": {
        "Form": "lazım",
        "Person-Number": "3_plur"
      }
    },
    {
      "bölsələr": {
        "Form": "şərt",
        "Person-Number": "3_plur"
      }
    },
    {
      "bölməkdən": {
        "Form": "inf",
        "Case": "abl"
      }
    }
  ],
  "böyütmək": [
    {
      "böyütmüşdüm": {
        "Form": "-mişdi_past",
        "Person-Number": "1_sing"
      }
    },
    {
      "böyütdüm": {
        "Form": "-di_past",
        "Person-Number": "1_sing"
      }
    },
    {
      "böyüdürəm": {
        "Form": "present",
        "Person-Number": "1_sing"
      }
    },
    {
      "böyüdəcəyəm": {
        "Form": "fut_def",
        "Person-Number": "1_sing"
      }
    },
    {
      "böyüdərəm": {
        "Form": "fut_indef",
        "Person-Number": "1_sing"
      }
    },
    {
      "böyüdüm": {
        "Form": "imp",
        "Person-Number": "1_sing"
      }
    },
    {
      "böyütəm": {
        "Form": "arzu",
        "Person-Number": "1_sing"
      }
    },
    {
      "böyüməliyəm": {
        "Form": "vacib",
        "Person-Number": "1_sing"
      }
    },
    {
      "böyüdəsiyəm": {
        "Form": "lazım",
        "Person-Number": "1_sing"
      }
    },
    {
      "böyütsəm": {
        "Form": "şərt",
        "Person-Number": "1_sing"
      }
    },
    {
      "böyütmək": {
        "Form": "inf",
        "Case": "nom"
      }
    },
    {
      "böyütmüşdün": {
        "Form": "-mişdi_past",
        "Person-Number": "2_sing"
      }
    },
    {
      "böyütdün": {
        "Form": "-di_past",
        "Person-Number": "2_sing"
      }
    },
    {
      "böyüdürsən": {
        "Form": "present",
        "Person-Number": "2_sing"
      }
    },
    {
      "böyüdəcəksən": {
        "Form": "fut_def",
        "Person-Number": "2_sing"
      }
    },
    {
      "böyüdərsən": {
        "Form": "fut_indef",
        "Person-Number": "2_sing"
      }
    },
    {
      "böyü": {
        "Form": "imp",
        "Person-Number": "2_sing"
      }
    },
    {
      "böyütəsən": {
        "Form": "arzu",
        "Person-Number": "2_sing"
      }
    },
    {
      "böyüməlisən": {
        "Form": "vacib",
        "Person-Number": "2_sing"
      }
    },
    {
      "böyüdəsisən": {
        "Form": "lazım",
        "Person-Number": "2_sing"
      }
    },
    {
      "böyütsən": {
        "Form": "şərt",
        "Person-Number": "2_sing"
      }
    },
    {
      "böyütməyin": {
        "Form": "inf",
        "Case": "gen"
      }
    },
    {
      "böyütmüşdü": {
        "Form": "-mişdi_past",
        "Person-Number": "3_sing"
      }
    },
    {
      "böyütdü": {
        "Form": "-di_past",
        "Person-Number": "3_sing"
      }
    },
    {
      "böyüdür": {
        "Form": "present",
        "Person-Number": "3_sing"
      }
    },
    {
      "böyüdəcək": {
        "Form": "fut_def",
        "Person-Number": "3_sing"
      }
    },
    {
      "böyüdər": {
        "Form": "fut_indef",
        "Person-Number": "3_sing"
      }
    },
    {
      "böyütsün": {
        "Form": "imp",
        "Person-Number": "3_sing"
      }
    },
    {
      "böyütə": {
        "Form": "arzu",
        "Person-Number": "3_sing"
      }
    },
    {
      "böyüməlidir": {
        "Form": "vacib",
        "Person-Number": "3_sing"
      }
    },
    {
      "böyüdəsidir": {
        "Form": "lazım",
        "Person-Number": "3_sing"
      }
    },
    {
      "böyütsə": {
        "Form": "şərt",
        "Person-Number": "3_sing"
      }
    },
    {
      "böyütməyə": {
        "Form": "inf",
        "Case": "dat"
      }
    },
    {
      "böyütmüşdük": {
        "Form": "-mişdi_past",
        "Person-Number": "1_plur"
      }
    },
    {
      "böyütdük": {
        "Form": "-di_past",
        "Person-Number": "1_plur"
      }
    },
    {
      "böyüdürük": {
        "Form": "present",
        "Person-Number": "1_plur"
      }
    },
    {
      "böyüdəcəyik": {
        "Form": "fut_def",
        "Person-Number": "1_plur"
      }
    },
    {
      "böyüdərik": {
        "Form": "fut_indef",
        "Person-Number": "1_plur"
      }
    },
    {
      "böyüdək": {
        "Form": "imp",
        "Person-Number": "1_plur"
      }
    },
    {
      "böyütək": {
        "Form": "arzu",
        "Person-Number": "1_plur"
      }
    },
    {
      "böyüməliyik": {
        "Form": "vacib",
        "Person-Number": "1_plur"
      }
    },
    {
      "böyüdəsiyik": {
        "Form": "lazım",
        "Person-Number": "1_plur"
      }
    },
    {
      "böyütsək": {
        "Form": "şərt",
        "Person-Number": "1_plur"
      }
    },
    {
      "böyütməyi": {
        "Form": "inf",
        "Case": "acc"
      }
    },
    {
      "böyütmüşdünüz": {
        "Form": "-mişdi_past",
        "Person-Number": "2_plur"
      }
    },
    {
      "böyütdünüz": {
        "Form": "-di_past",
        "Person-Number": "2_plur"
      }
    },
    {
      "böyüdürsünüz": {
        "Form": "present",
        "Person-Number": "2_plur"
      }
    },
    {
      "böyüdəcəksiniz": {
        "Form": "fut_def",
        "Person-Number": "2_plur"
      }
    },
    {
      "böyüdərsiniz": {
        "Form": "fut_indef",
        "Person-Number": "2_plur"
      }
    },
    {
      "böyüdəsiniz": {
        "Form": "imp",
        "Person-Number": "2_plur"
      }
    },
    {
      "böyütəsiniz": {
        "Form": "arzu",
        "Person-Number": "2_plur"
      }
    },
    {
      "böyüməlisiniz": {
        "Form": "vacib",
        "Person-Number": "2_plur"
      }
    },
    {
      "böyüdəsisiniz": {
        "Form": "lazım",
        "Person-Number": "2_plur"
      }
    },
    {
      "böyütsəniz": {
        "Form": "şərt",
        "Person-Number": "2_plur"
      }
    },
    {
      "böyütməkdə": {
        "Form": "inf",
        "Case": "loc"
      }
    },
    {
      "böyütmüşdülər": {
        "Form": "-mişdi_past",
        "Person-Number": "3_plur"
      }
    },
    {
      "böyütdülər": {
        "Form": "-di_past",
        "Person-Number": "3_plur"
      }
    },
    {
      "böyüdürlər": {
        "Form": "present",
        "Person-Number": "3_plur"
      }
    },
    {
      "böyüdəcəklər": {
        "Form": "fut_def",
        "Person-Number": "3_plur"
      }
    },
    {
      "böyüdərlər": {
        "Form": "fut_indef",
        "Person-Number": "3_plur"
      }
    },
    {
      "böyütsünlər": {
        "Form": "imp",
        "Person-Number": "3_plur"
      }
    },
    {
      "böyütələr": {
        "Form": "arzu",
        "Person-Number": "3_plur"
      }
    },
    {
      "böyüməlidirlər": {
        "Form": "vacib",
        "Person-Number": "3_plur"
      }
    },
    {
      "böyüdəsidirlər": {
        "Form": "lazım",
        "Person-Number": "3_plur"
      }
    },
    {
      "böyütsələr": {
        "Form": "şərt",
        "Person-Number": "3_plur"
      }
    },
    {
      "böyütməkdən": {
        "Form": "inf",
        "Case": "abl"
      }
    }
  ],
  "bükmək": [
    {
      "bükmüşdüm": {
        "Form": "-mişdi_past",
        "Person-Number": "1_sing"
      }
    },
    {
      "bükdüm": {
        "Form": "-di_past",
        "Person-Number": "1_sing"
      }
    },
    {
      "bükürəm": {
        "Form": "present",
        "Person-Number": "1_sing"
      }
    },
    {
      "bükəcəyəm": {
        "Form": "fut_def",
        "Person-Number": "1_sing"
      }
    },
    {
      "bükərəm": {
        "Form": "fut_indef",
        "Person-Number": "1_sing"
      }
    },
    {
      "büküm": {
        "Form": "imp",
        "Person-Number": "1_sing"
      }
    },
    {
      "bükəm": {
        "Form": "arzu",
        "Person-Number": "1_sing"
      }
    },
    {
      "bükməliyəm": {
        "Form": "vacib",
        "Person-Number": "1_sing"
      }
    },
    {
      "bükəsiyəm": {
        "Form": "lazım",
        "Person-Number": "1_sing"
      }
    },
    {
      "büksəm": {
        "Form": "şərt",
        "Person-Number": "1_sing"
      }
    },
    {
      "bükmək": {
        "Form": "inf",
        "Case": "nom"
      }
    },
    {
      "bükmüşdün": {
        "Form": "-mişdi_past",
        "Person-Number": "2_sing"
      }
    },
    {
      "bükdün": {
        "Form": "-di_past",
        "Person-Number": "2_sing"
      }
    },
    {
      "bükürsən": {
        "Form": "present",
        "Person-Number": "2_sing"
      }
    },
    {
      "bükəcəksən": {
        "Form": "fut_def",
        "Person-Number": "2_sing"
      }
    },
    {
      "bükərsən": {
        "Form": "fut_indef",
        "Person-Number": "2_sing"
      }
    },
    {
      "bük": {
        "Form": "imp",
        "Person-Number": "2_sing"
      }
    },
    {
      "bükəsən": {
        "Form": "arzu",
        "Person-Number": "2_sing"
      }
    },
    {
      "bükməlisən": {
        "Form": "vacib",
        "Person-Number": "2_sing"
      }
    },
    {
      "bükəsisən": {
        "Form": "lazım",
        "Person-Number": "2_sing"
      }
    },
    {
      "büksən": {
        "Form": "şərt",
        "Person-Number": "2_sing"
      }
    },
    {
      "bükməyin": {
        "Form": "inf",
        "Case": "gen"
      }
    },
    {
      "bükmüşdü": {
        "Form": "-mişdi_past",
        "Person-Number": "3_sing"
      }
    },
    {
      "bükdü": {
        "Form": "-di_past",
        "Person-Number": "3_sing"
      }
    },
    {
      "bükür": {
        "Form": "present",
        "Person-Number": "3_sing"
      }
    },
    {
      "bükəcək": {
        "Form": "fut_def",
        "Person-Number": "3_sing"
      }
    },
    {
      "bükər": {
        "Form": "fut_indef",
        "Person-Number": "3_sing"
      }
    },
    {
      "büksün": {
        "Form": "imp",
        "Person-Number": "3_sing"
      }
    },
    {
      "bükə": {
        "Form": "arzu",
        "Person-Number": "3_sing"
      }
    },
    {
      "bükməlidir": {
        "Form": "vacib",
        "Person-Number": "3_sing"
      }
    },
    {
      "bükəsidir": {
        "Form": "lazım",
        "Person-Number": "3_sing"
      }
    },
    {
      "büksə": {
        "Form": "şərt",
        "Person-Number": "3_sing"
      }
    },
    {
      "bükməyə": {
        "Form": "inf",
        "Case": "dat"
      }
    },
    {
      "bükmüşdük": {
        "Form": "-mişdi_past",
        "Person-Number": "1_plur"
      }
    },
    {
      "bükdük": {
        "Form": "-di_past",
        "Person-Number": "1_plur"
      }
    },
    {
      "bükürük": {
        "Form": "present",
        "Person-Number": "1_plur"
      }
    },
    {
      "bükəcəyik": {
        "Form": "fut_def",
        "Person-Number": "1_plur"
      }
    },
    {
      "bükərik": {
        "Form": "fut_indef",
        "Person-Number": "1_plur"
      }
    },
    {
      "bükək": {
        "Form": "imp",
        "Person-Number": "1_plur"
      }
    },
    {
      "bükək": {
        "Form": "arzu",
        "Person-Number": "1_plur"
      }
    },
    {
      "bükməliyik": {
        "Form": "vacib",
        "Person-Number": "1_plur"
      }
    },
    {
      "bükəsiyik": {
        "Form": "lazım",
        "Person-Number": "1_plur"
      }
    },
    {
      "büksək": {
        "Form": "şərt",
        "Person-Number": "1_plur"
      }
    },
    {
      "bükməyi": {
        "Form": "inf",
        "Case": "acc"
      }
    },
    {
      "bükmüşdünüz": {
        "Form": "-mişdi_past",
        "Person-Number": "2_plur"
      }
    },
    {
      "bükdünüz": {
        "Form": "-di_past",
        "Person-Number": "2_plur"
      }
    },
    {
      "bükürsünüz": {
        "Form": "present",
        "Person-Number": "2_plur"
      }
    },
    {
      "bükəcəksiniz": {
        "Form": "fut_def",
        "Person-Number": "2_plur"
      }
    },
    {
      "bükərsiniz": {
        "Form": "fut_indef",
        "Person-Number": "2_plur"
      }
    },
    {
      "bükəsiniz": {
        "Form": "imp",
        "Person-Number": "2_plur"
      }
    },
    {
      "bükəsiniz": {
        "Form": "arzu",
        "Person-Number": "2_plur"
      }
    },
    {
      "bükməlisiniz": {
        "Form": "vacib",
        "Person-Number": "2_plur"
      }
    },
    {
      "bükəsisiniz": {
        "Form": "lazım",
        "Person-Number": "2_plur"
      }
    },
    {
      "büksəniz": {
        "Form": "şərt",
        "Person-Number": "2_plur"
      }
    },
    {
      "bükməkdə": {
        "Form": "inf",
        "Case": "loc"
      }
    },
    {
      "bükmüşdülər": {
        "Form": "-mişdi_past",
        "Person-Number": "3_plur"
      }
    },
    {
      "bükdülər": {
        "Form": "-di_past",
        "Person-Number": "3_plur"
      }
    },
    {
      "bükürlər": {
        "Form": "present",
        "Person-Number": "3_plur"
      }
    },
    {
      "bükəcəklər": {
        "Form": "fut_def",
        "Person-Number": "3_plur"
      }
    },
    {
      "bükərlər": {
        "Form": "fut_indef",
        "Person-Number": "3_plur"
      }
    },
    {
      "büksünlər": {
        "Form": "imp",
        "Person-Number": "3_plur"
      }
    },
    {
      "bükələr": {
        "Form": "arzu",
        "Person-Number": "3_plur"
      }
    },
    {
      "bükməlidirlər": {
        "Form": "vacib",
        "Person-Number": "3_plur"
      }
    },
    {
      "bükəsidirlər": {
        "Form": "lazım",
        "Person-Number": "3_plur"
      }
    },
    {
      "büksələr": {
        "Form": "şərt",
        "Person-Number": "3_plur"
      }
    },
    {
      "bükməkdən": {
        "Form": "inf",
        "Case": "abl"
      }
    }
  ],
  "bədbinləşmək": [
    {
      "bədbinləşmişdim": {
        "Form": "-mişdi_past",
        "Person-Number": "1_sing"
      }
    },
    {
      "bədbinləşdim": {
        "Form": "-di_past",
        "Person-Number": "1_sing"
      }
    },
    {
      "bədbinləşirəm": {
        "Form": "present",
        "Person-Number": "1_sing"
      }
    },
    {
      "bədbinləşəcəyəm": {
        "Form": "fut_def",
        "Person-Number": "1_sing"
      }
    },
    {
      "bədbinləşərəm": {
        "Form": "fut_indef",
        "Person-Number": "1_sing"
      }
    },
    {
      "bədbinləşim": {
        "Form": "imp",
        "Person-Number": "1_sing"
      }
    },
    {
      "bədbinləşəm": {
        "Form": "arzu",
        "Person-Number": "1_sing"
      }
    },
    {
      "bədbinləşməliyəm": {
        "Form": "vacib",
        "Person-Number": "1_sing"
      }
    },
    {
      "bədbinləşəsiyəm": {
        "Form": "lazım",
        "Person-Number": "1_sing"
      }
    },
    {
      "bədbinləşsəm": {
        "Form": "şərt",
        "Person-Number": "1_sing"
      }
    },
    {
      "bədbinləşmək": {
        "Form": "inf",
        "Case": "nom"
      }
    },
    {
      "bədbinləşmişdin": {
        "Form": "-mişdi_past",
        "Person-Number": "2_sing"
      }
    },
    {
      "bədbinləşdin": {
        "Form": "-di_past",
        "Person-Number": "2_sing"
      }
    },
    {
      "bədbinləşirsən": {
        "Form": "present",
        "Person-Number": "2_sing"
      }
    },
    {
      "bədbinləşəcəksən": {
        "Form": "fut_def",
        "Person-Number": "2_sing"
      }
    },
    {
      "bədbinləşərsən": {
        "Form": "fut_indef",
        "Person-Number": "2_sing"
      }
    },
    {
      "bədbinləş": {
        "Form": "imp",
        "Person-Number": "2_sing"
      }
    },
    {
      "bədbinləşəsən": {
        "Form": "arzu",
        "Person-Number": "2_sing"
      }
    },
    {
      "bədbinləşməlisən": {
        "Form": "vacib",
        "Person-Number": "2_sing"
      }
    },
    {
      "bədbinləşəsisən": {
        "Form": "lazım",
        "Person-Number": "2_sing"
      }
    },
    {
      "bədbinləşsən": {
        "Form": "şərt",
        "Person-Number": "2_sing"
      }
    },
    {
      "bədbinləşməyin": {
        "Form": "inf",
        "Case": "gen"
      }
    },
    {
      "bədbinləşmişdi": {
        "Form": "-mişdi_past",
        "Person-Number": "3_sing"
      }
    },
    {
      "bədbinləşdi": {
        "Form": "-di_past",
        "Person-Number": "3_sing"
      }
    },
    {
      "bədbinləşir": {
        "Form": "present",
        "Person-Number": "3_sing"
      }
    },
    {
      "bədbinləşəcək": {
        "Form": "fut_def",
        "Person-Number": "3_sing"
      }
    },
    {
      "bədbinləşər": {
        "Form": "fut_indef",
        "Person-Number": "3_sing"
      }
    },
    {
      "bədbinləşsin": {
        "Form": "imp",
        "Person-Number": "3_sing"
      }
    },
    {
      "bədbinləşə": {
        "Form": "arzu",
        "Person-Number": "3_sing"
      }
    },
    {
      "bədbinləşməlidir": {
        "Form": "vacib",
        "Person-Number": "3_sing"
      }
    },
    {
      "bədbinləşəsidir": {
        "Form": "lazım",
        "Person-Number": "3_sing"
      }
    },
    {
      "bədbinləşsə": {
        "Form": "şərt",
        "Person-Number": "3_sing"
      }
    },
    {
      "bədbinləşməyə": {
        "Form": "inf",
        "Case": "dat"
      }
    },
    {
      "bədbinləşmişdik": {
        "Form": "-mişdi_past",
        "Person-Number": "1_plur"
      }
    },
    {
      "bədbinləşdik": {
        "Form": "-di_past",
        "Person-Number": "1_plur"
      }
    },
    {
      "bədbinləşirik": {
        "Form": "present",
        "Person-Number": "1_plur"
      }
    },
    {
      "bədbinləşəcəyik": {
        "Form": "fut_def",
        "Person-Number": "1_plur"
      }
    },
    {
      "bədbinləşərik": {
        "Form": "fut_indef",
        "Person-Number": "1_plur"
      }
    },
    {
      "bədbinləşək": {
        "Form": "imp",
        "Person-Number": "1_plur"
      }
    },
    {
      "bədbinləşək": {
        "Form": "arzu",
        "Person-Number": "1_plur"
      }
    },
    {
      "bədbinləşməliyik": {
        "Form": "vacib",
        "Person-Number": "1_plur"
      }
    },
    {
      "bədbinləşəsiyik": {
        "Form": "lazım",
        "Person-Number": "1_plur"
      }
    },
    {
      "bədbinləşsək": {
        "Form": "şərt",
        "Person-Number": "1_plur"
      }
    },
    {
      "bədbinləşməyi": {
        "Form": "inf",
        "Case": "acc"
      }
    },
    {
      "bədbinləşmişdiniz": {
        "Form": "-mişdi_past",
        "Person-Number": "2_plur"
      }
    },
    {
      "bədbinləşdiniz": {
        "Form": "-di_past",
        "Person-Number": "2_plur"
      }
    },
    {
      "bədbinləşirsiniz": {
        "Form": "present",
        "Person-Number": "2_plur"
      }
    },
    {
      "bədbinləşəcəksiniz": {
        "Form": "fut_def",
        "Person-Number": "2_plur"
      }
    },
    {
      "bədbinləşərsiniz": {
        "Form": "fut_indef",
        "Person-Number": "2_plur"
      }
    },
    {
      "bədbinləşəsiniz": {
        "Form": "imp",
        "Person-Number": "2_plur"
      }
    },
    {
      "bədbinləşəsiniz": {
        "Form": "arzu",
        "Person-Number": "2_plur"
      }
    },
    {
      "bədbinləşməlisiniz": {
        "Form": "vacib",
        "Person-Number": "2_plur"
      }
    },
    {
      "bədbinləşəsisiniz": {
        "Form": "lazım",
        "Person-Number": "2_plur"
      }
    },
    {
      "bədbinləşsəniz": {
        "Form": "şərt",
        "Person-Number": "2_plur"
      }
    },
    {
      "bədbinləşməkdə": {
        "Form": "inf",
        "Case": "loc"
      }
    },
    {
      "bədbinləşmişdilər": {
        "Form": "-mişdi_past",
        "Person-Number": "3_plur"
      }
    },
    {
      "bədbinləşdilər": {
        "Form": "-di_past",
        "Person-Number": "3_plur"
      }
    },
    {
      "bədbinləşirlər": {
        "Form": "present",
        "Person-Number": "3_plur"
      }
    },
    {
      "bədbinləşəcəklər": {
        "Form": "fut_def",
        "Person-Number": "3_plur"
      }
    },
    {
      "bədbinləşərlər": {
        "Form": "fut_indef",
        "Person-Number": "3_plur"
      }
    },
    {
      "bədbinləşsinlər": {
        "Form": "imp",
        "Person-Number": "3_plur"
      }
    },
    {
      "bədbinləşələr": {
        "Form": "arzu",
        "Person-Number": "3_plur"
      }
    },
    {
      "bədbinləşməlidirlər": {
        "Form": "vacib",
        "Person-Number": "3_plur"
      }
    },
    {
      "bədbinləşəsidirlər": {
        "Form": "lazım",
        "Person-Number": "3_plur"
      }
    },
    {
      "bədbinləşsələr": {
        "Form": "şərt",
        "Person-Number": "3_plur"
      }
    },
    {
      "bədbinləşməkdən": {
        "Form": "inf",
        "Case": "abl"
      }
    }
  ],
  "bənzətmək": [
    {
      "bənzətmişdim": {
        "Form": "-mişdi_past",
        "Person-Number": "1_sing"
      }
    },
    {
      "bənzətdim": {
        "Form": "-di_past",
        "Person-Number": "1_sing"
      }
    },
    {
      "bənzədirəm": {
        "Form": "present",
        "Person-Number": "1_sing"
      }
    },
    {
      "bənzədəcəyəm": {
        "Form": "fut_def",
        "Person-Number": "1_sing"
      }
    },
    {
      "bənzədərəm": {
        "Form": "fut_indef",
        "Person-Number": "1_sing"
      }
    },
    {
      "bənzədim": {
        "Form": "imp",
        "Person-Number": "1_sing"
      }
    },
    {
      "bənzədəm": {
        "Form": "arzu",
        "Person-Number": "1_sing"
      }
    },
    {
      "bənzətməliyəm": {
        "Form": "vacib",
        "Person-Number": "1_sing"
      }
    },
    {
      "bənzədəsiyəm": {
        "Form": "lazım",
        "Person-Number": "1_sing"
      }
    },
    {
      "bənzətsəm": {
        "Form": "şərt",
        "Person-Number": "1_sing"
      }
    },
    {
      "bənzətmək": {
        "Form": "inf",
        "Case": "nom"
      }
    },
    {
      "bənzətmişdin": {
        "Form": "-mişdi_past",
        "Person-Number": "2_sing"
      }
    },
    {
      "bənzətdin": {
        "Form": "-di_past",
        "Person-Number": "2_sing"
      }
    },
    {
      "bənzədirsən": {
        "Form": "present",
        "Person-Number": "2_sing"
      }
    },
    {
      "bənzədəcəksən": {
        "Form": "fut_def",
        "Person-Number": "2_sing"
      }
    },
    {
      "bənzədərsən": {
        "Form": "fut_indef",
        "Person-Number": "2_sing"
      }
    },
    {
      "bənzət": {
        "Form": "imp",
        "Person-Number": "2_sing"
      }
    },
    {
      "bənzədəsən": {
        "Form": "arzu",
        "Person-Number": "2_sing"
      }
    },
    {
      "bənzətməlisən": {
        "Form": "vacib",
        "Person-Number": "2_sing"
      }
    },
    {
      "bənzədəsisən": {
        "Form": "lazım",
        "Person-Number": "2_sing"
      }
    },
    {
      "bənzətsən": {
        "Form": "şərt",
        "Person-Number": "2_sing"
      }
    },
    {
      "bənzətməyin": {
        "Form": "inf",
        "Case": "gen"
      }
    },
    {
      "bənzətmişdi": {
        "Form": "-mişdi_past",
        "Person-Number": "3_sing"
      }
    },
    {
      "bənzətdi": {
        "Form": "-di_past",
        "Person-Number": "3_sing"
      }
    },
    {
      "bənzədir": {
        "Form": "present",
        "Person-Number": "3_sing"
      }
    },
    {
      "bənzədəcək": {
        "Form": "fut_def",
        "Person-Number": "3_sing"
      }
    },
    {
      "bənzədər": {
        "Form": "fut_indef",
        "Person-Number": "3_sing"
      }
    },
    {
      "bənzətsin": {
        "Form": "imp",
        "Person-Number": "3_sing"
      }
    },
    {
      "bənzədə": {
        "Form": "arzu",
        "Person-Number": "3_sing"
      }
    },
    {
      "bənzətməlidir": {
        "Form": "vacib",
        "Person-Number": "3_sing"
      }
    },
    {
      "bənzədəsidir": {
        "Form": "lazım",
        "Person-Number": "3_sing"
      }
    },
    {
      "bənzətsə": {
        "Form": "şərt",
        "Person-Number": "3_sing"
      }
    },
    {
      "bənzətməyə": {
        "Form": "inf",
        "Case": "dat"
      }
    },
    {
      "bənzətmişdik": {
        "Form": "-mişdi_past",
        "Person-Number": "1_plur"
      }
    },
    {
      "bənzətdik": {
        "Form": "-di_past",
        "Person-Number": "1_plur"
      }
    },
    {
      "bənzədirik": {
        "Form": "present",
        "Person-Number": "1_plur"
      }
    },
    {
      "bənzədəcəyik": {
        "Form": "fut_def",
        "Person-Number": "1_plur"
      }
    },
    {
      "bənzədərik": {
        "Form": "fut_indef",
        "Person-Number": "1_plur"
      }
    },
    {
      "bənzədək": {
        "Form": "imp",
        "Person-Number": "1_plur"
      }
    },
    {
      "bənzədək": {
        "Form": "arzu",
        "Person-Number": "1_plur"
      }
    },
    {
      "bənzətməliyik": {
        "Form": "vacib",
        "Person-Number": "1_plur"
      }
    },
    {
      "bənzədəsiyik": {
        "Form": "lazım",
        "Person-Number": "1_plur"
      }
    },
    {
      "bənzətsək": {
        "Form": "şərt",
        "Person-Number": "1_plur"
      }
    },
    {
      "bənzətməyi": {
        "Form": "inf",
        "Case": "acc"
      }
    },
    {
      "bənzətmişdiniz": {
        "Form": "-mişdi_past",
        "Person-Number": "2_plur"
      }
    },
    {
      "bənzətdiniz": {
        "Form": "-di_past",
        "Person-Number": "2_plur"
      }
    },
    {
      "bənzədirsiniz": {
        "Form": "present",
        "Person-Number": "2_plur"
      }
    },
    {
      "bənzədəcəksiniz": {
        "Form": "fut_def",
        "Person-Number": "2_plur"
      }
    },
    {
      "bənzədərsiniz": {
        "Form": "fut_indef",
        "Person-Number": "2_plur"
      }
    },
    {
      "bənzədəsiniz": {
        "Form": "imp",
        "Person-Number": "2_plur"
      }
    },
    {
      "bənzədəsiniz": {
        "Form": "arzu",
        "Person-Number": "2_plur"
      }
    },
    {
      "bənzətməlisiniz": {
        "Form": "vacib",
        "Person-Number": "2_plur"
      }
    },
    {
      "bənzədəsisiniz": {
        "Form": "lazım",
        "Person-Number": "2_plur"
      }
    },
    {
      "bənzətsəniz": {
        "Form": "şərt",
        "Person-Number": "2_plur"
      }
    },
    {
      "bənzətməkdə": {
        "Form": "inf",
        "Case": "loc"
      }
    },
    {
      "bənzətmişdilər": {
        "Form": "-mişdi_past",
        "Person-Number": "3_plur"
      }
    },
    {
      "bənzətdilər": {
        "Form": "-di_past",
        "Person-Number": "3_plur"
      }
    },
    {
      "bənzədirlər": {
        "Form": "present",
        "Person-Number": "3_plur"
      }
    },
    {
      "bənzədəcəklər": {
        "Form": "fut_def",
        "Person-Number": "3_plur"
      }
    },
    {
      "bənzədərlər": {
        "Form": "fut_indef",
        "Person-Number": "3_plur"
      }
    },
    {
      "bənzətsinlər": {
        "Form": "imp",
        "Person-Number": "3_plur"
      }
    },
    {
      "bənzədələr": {
        "Form": "arzu",
        "Person-Number": "3_plur"
      }
    },
    {
      "bənzətməlidirlər": {
        "Form": "vacib",
        "Person-Number": "3_plur"
      }
    },
    {
      "bənzədəsidirlər": {
        "Form": "lazım",
        "Person-Number": "3_plur"
      }
    },
    {
      "bənzətsələr": {
        "Form": "şərt",
        "Person-Number": "3_plur"
      }
    },
    {
      "bənzətməkdən": {
        "Form": "inf",
        "Case": "abl"
      }
    }
  ],
  "bərabərləşdirmək": [
    {
      "bərabərləşdirmişdim": {
        "Form": "-mişdi_past",
        "Person-Number": "1_sing"
      }
    },
    {
      "bərabərləşdirdim": {
        "Form": "-di_past",
        "Person-Number": "1_sing"
      }
    },
    {
      "bərabərləşdirirəm": {
        "Form": "present",
        "Person-Number": "1_sing"
      }
    },
    {
      "bərabərləşdirəcəyəm": {
        "Form": "fut_def",
        "Person-Number": "1_sing"
      }
    },
    {
      "bərabərləşdirərəm": {
        "Form": "fut_indef",
        "Person-Number": "1_sing"
      }
    },
    {
      "bərabərləşdirim": {
        "Form": "imp",
        "Person-Number": "1_sing"
      }
    },
    {
      "bərabərləşdirəm": {
        "Form": "arzu",
        "Person-Number": "1_sing"
      }
    },
    {
      "bərabərləşdirməliyəm": {
        "Form": "vacib",
        "Person-Number": "1_sing"
      }
    },
    {
      "bərabərləşdirəsiyəm": {
        "Form": "lazım",
        "Person-Number": "1_sing"
      }
    },
    {
      "bərabərləşdirsəm": {
        "Form": "şərt",
        "Person-Number": "1_sing"
      }
    },
    {
      "bərabərləşdirmək": {
        "Form": "inf",
        "Case": "nom"
      }
    },
    {
      "bərabərləşdirmişdin": {
        "Form": "-mişdi_past",
        "Person-Number": "2_sing"
      }
    },
    {
      "bərabərləşdirdin": {
        "Form": "-di_past",
        "Person-Number": "2_sing"
      }
    },
    {
      "bərabərləşdirirsən": {
        "Form": "present",
        "Person-Number": "2_sing"
      }
    },
    {
      "bərabərləşdirəcəksən": {
        "Form": "fut_def",
        "Person-Number": "2_sing"
      }
    },
    {
      "bərabərləşdirərsən": {
        "Form": "fut_indef",
        "Person-Number": "2_sing"
      }
    },
    {
      "bərabərləşdir": {
        "Form": "imp",
        "Person-Number": "2_sing"
      }
    },
    {
      "bərabərləşdirəsən": {
        "Form": "arzu",
        "Person-Number": "2_sing"
      }
    },
    {
      "bərabərləşdirməlisən": {
        "Form": "vacib",
        "Person-Number": "2_sing"
      }
    },
    {
      "bərabərləşdirəsisən": {
        "Form": "lazım",
        "Person-Number": "2_sing"
      }
    },
    {
      "bərabərləşdirsən": {
        "Form": "şərt",
        "Person-Number": "2_sing"
      }
    },
    {
      "bərabərləşdirməyin": {
        "Form": "inf",
        "Case": "gen"
      }
    },
    {
      "bərabərləşdirmişdi": {
        "Form": "-mişdi_past",
        "Person-Number": "3_sing"
      }
    },
    {
      "bərabərləşdirdi": {
        "Form": "-di_past",
        "Person-Number": "3_sing"
      }
    },
    {
      "bərabərləşdirir": {
        "Form": "present",
        "Person-Number": "3_sing"
      }
    },
    {
      "bərabərləşdirəcək": {
        "Form": "fut_def",
        "Person-Number": "3_sing"
      }
    },
    {
      "bərabərləşdirər": {
        "Form": "fut_indef",
        "Person-Number": "3_sing"
      }
    },
    {
      "bərabərləşdirsin": {
        "Form": "imp",
        "Person-Number": "3_sing"
      }
    },
    {
      "bərabərləşdirə": {
        "Form": "arzu",
        "Person-Number": "3_sing"
      }
    },
    {
      "bərabərləşdirməlidir": {
        "Form": "vacib",
        "Person-Number": "3_sing"
      }
    },
    {
      "bərabərləşdirəsidir": {
        "Form": "lazım",
        "Person-Number": "3_sing"
      }
    },
    {
      "bərabərləşdirsə": {
        "Form": "şərt",
        "Person-Number": "3_sing"
      }
    },
    {
      "bərabərləşdirməyə": {
        "Form": "inf",
        "Case": "dat"
      }
    },
    {
      "bərabərləşdirmişdik": {
        "Form": "-mişdi_past",
        "Person-Number": "1_plur"
      }
    },
    {
      "bərabərləşdirdik": {
        "Form": "-di_past",
        "Person-Number": "1_plur"
      }
    },
    {
      "bərabərləşdiririk": {
        "Form": "present",
        "Person-Number": "1_plur"
      }
    },
    {
      "bərabərləşdirəcəyik": {
        "Form": "fut_def",
        "Person-Number": "1_plur"
      }
    },
    {
      "bərabərləşdirərik": {
        "Form": "fut_indef",
        "Person-Number": "1_plur"
      }
    },
    {
      "bərabərləşdirək": {
        "Form": "imp",
        "Person-Number": "1_plur"
      }
    },
    {
      "bərabərləşdirək": {
        "Form": "arzu",
        "Person-Number": "1_plur"
      }
    },
    {
      "bərabərləşdirməliyik": {
        "Form": "vacib",
        "Person-Number": "1_plur"
      }
    },
    {
      "bərabərləşdirəsiyik": {
        "Form": "lazım",
        "Person-Number": "1_plur"
      }
    },
    {
      "bərabərləşdirsək": {
        "Form": "şərt",
        "Person-Number": "1_plur"
      }
    },
    {
      "bərabərləşdirməyi": {
        "Form": "inf",
        "Case": "acc"
      }
    },
    {
      "bərabərləşdirmişdiniz": {
        "Form": "-mişdi_past",
        "Person-Number": "2_plur"
      }
    },
    {
      "bərabərləşdirdiniz": {
        "Form": "-di_past",
        "Person-Number": "2_plur"
      }
    },
    {
      "bərabərləşdirirsiniz": {
        "Form": "present",
        "Person-Number": "2_plur"
      }
    },
    {
      "bərabərləşdirəcəksiniz": {
        "Form": "fut_def",
        "Person-Number": "2_plur"
      }
    },
    {
      "bərabərləşdirərsiniz": {
        "Form": "fut_indef",
        "Person-Number": "2_plur"
      }
    },
    {
      "bərabərləşdirəsiniz": {
        "Form": "imp",
        "Person-Number": "2_plur"
      }
    },
    {
      "bərabərləşdirəsiniz": {
        "Form": "arzu",
        "Person-Number": "2_plur"
      }
    },
    {
      "bərabərləşdirməlisiniz": {
        "Form": "vacib",
        "Person-Number": "2_plur"
      }
    },
    {
      "bərabərləşdirəsisiniz": {
        "Form": "lazım",
        "Person-Number": "2_plur"
      }
    },
    {
      "bərabərləşdirsəniz": {
        "Form": "şərt",
        "Person-Number": "2_plur"
      }
    },
    {
      "bərabərləşdirməkdə": {
        "Form": "inf",
        "Case": "loc"
      }
    },
    {
      "bərabərləşdirmişdilər": {
        "Form": "-mişdi_past",
        "Person-Number": "3_plur"
      }
    },
    {
      "bərabərləşdirdilər": {
        "Form": "-di_past",
        "Person-Number": "3_plur"
      }
    },
    {
      "bərabərləşdirirlər": {
        "Form": "present",
        "Person-Number": "3_plur"
      }
    },
    {
      "bərabərləşdirəcəklər": {
        "Form": "fut_def",
        "Person-Number": "3_plur"
      }
    },
    {
      "bərabərləşdirərlər": {
        "Form": "fut_indef",
        "Person-Number": "3_plur"
      }
    },
    {
      "bərabərləşdirsinlər": {
        "Form": "imp",
        "Person-Number": "3_plur"
      }
    },
    {
      "bərabərləşdirələr": {
        "Form": "arzu",
        "Person-Number": "3_plur"
      }
    },
    {
      "bərabərləşdirməlidirlər": {
        "Form": "vacib",
        "Person-Number": "3_plur"
      }
    },
    {
      "bərabərləşdirəsidirlər": {
        "Form": "lazım",
        "Person-Number": "3_plur"
      }
    },
    {
      "bərabərləşdirsələr": {
        "Form": "şərt",
        "Person-Number": "3_plur"
      }
    },
    {
      "bərabərləşdirməkdən": {
        "Form": "inf",
        "Case": "abl"
      }
    }
  ],
  "bərpa etmək": [
    {
      "bərpa etmişdim": {
        "Form": "-mişdi_past",
        "Person-Number": "1_sing"
      }
    },
    {
      "bərpa etdim": {
        "Form": "-di_past",
        "Person-Number": "1_sing"
      }
    },
    {
      "bərpa edirəm": {
        "Form": "present",
        "Person-Number": "1_sing"
      }
    },
    {
      "bərpa edəcəyəm": {
        "Form": "fut_def",
        "Person-Number": "1_sing"
      }
    },
    {
      "bərpa edərəm": {
        "Form": "fut_indef",
        "Person-Number": "1_sing"
      }
    },
    {
      "bərpa edim": {
        "Form": "imp",
        "Person-Number": "1_sing"
      }
    },
    {
      "bərpa edəm": {
        "Form": "arzu",
        "Person-Number": "1_sing"
      }
    },
    {
      "bərpa etməliyəm": {
        "Form": "vacib",
        "Person-Number": "1_sing"
      }
    },
    {
      "bərpa edəsiyəm": {
        "Form": "lazım",
        "Person-Number": "1_sing"
      }
    },
    {
      "bərpa etsəm": {
        "Form": "şərt",
        "Person-Number": "1_sing"
      }
    },
    {
      "bərpa etmək": {
        "Form": "inf",
        "Case": "nom"
      }
    },
    {
      "bərpa etmişdin": {
        "Form": "-mişdi_past",
        "Person-Number": "2_sing"
      }
    },
    {
      "bərpa etdin": {
        "Form": "-di_past",
        "Person-Number": "2_sing"
      }
    },
    {
      "bərpa edirsən": {
        "Form": "present",
        "Person-Number": "2_sing"
      }
    },
    {
      "bərpa edəcəksən": {
        "Form": "fut_def",
        "Person-Number": "2_sing"
      }
    },
    {
      "bərpa edərsən": {
        "Form": "fut_indef",
        "Person-Number": "2_sing"
      }
    },
    {
      "bərpa et": {
        "Form": "imp",
        "Person-Number": "2_sing"
      }
    },
    {
      "bərpa edəsən": {
        "Form": "arzu",
        "Person-Number": "2_sing"
      }
    },
    {
      "bərpa etməlisən": {
        "Form": "vacib",
        "Person-Number": "2_sing"
      }
    },
    {
      "bərpa edəsisən": {
        "Form": "lazım",
        "Person-Number": "2_sing"
      }
    },
    {
      "bərpa etsən": {
        "Form": "şərt",
        "Person-Number": "2_sing"
      }
    },
    {
      "bərpa etməyin": {
        "Form": "inf",
        "Case": "gen"
      }
    },
    {
      "bərpa etmişdi": {
        "Form": "-mişdi_past",
        "Person-Number": "3_sing"
      }
    },
    {
      "bərpa etdi": {
        "Form": "-di_past",
        "Person-Number": "3_sing"
      }
    },
    {
      "bərpa edir": {
        "Form": "present",
        "Person-Number": "3_sing"
      }
    },
    {
      "bərpa edəcək": {
        "Form": "fut_def",
        "Person-Number": "3_sing"
      }
    },
    {
      "bərpa edər": {
        "Form": "fut_indef",
        "Person-Number": "3_sing"
      }
    },
    {
      "bərpa etsin": {
        "Form": "imp",
        "Person-Number": "3_sing"
      }
    },
    {
      "bərpa edə": {
        "Form": "arzu",
        "Person-Number": "3_sing"
      }
    },
    {
      "bərpa etməlidir": {
        "Form": "vacib",
        "Person-Number": "3_sing"
      }
    },
    {
      "bərpa edəsidir": {
        "Form": "lazım",
        "Person-Number": "3_sing"
      }
    },
    {
      "bərpa etsə": {
        "Form": "şərt",
        "Person-Number": "3_sing"
      }
    },
    {
      "bərpa etməyə": {
        "Form": "inf",
        "Case": "dat"
      }
    },
    {
      "bərpa etmişdik": {
        "Form": "-mişdi_past",
        "Person-Number": "1_plur"
      }
    },
    {
      "bərpa etdik": {
        "Form": "-di_past",
        "Person-Number": "1_plur"
      }
    },
    {
      "bərpa edirik": {
        "Form": "present",
        "Person-Number": "1_plur"
      }
    },
    {
      "bərpa edəcəyik": {
        "Form": "fut_def",
        "Person-Number": "1_plur"
      }
    },
    {
      "bərpa edərik": {
        "Form": "fut_indef",
        "Person-Number": "1_plur"
      }
    },
    {
      "bərpa edək": {
        "Form": "imp",
        "Person-Number": "1_plur"
      }
    },
    {
      "bərpa edək": {
        "Form": "arzu",
        "Person-Number": "1_plur"
      }
    },
    {
      "bərpa etməliyik": {
        "Form": "vacib",
        "Person-Number": "1_plur"
      }
    },
    {
      "bərpa edəsiyik": {
        "Form": "lazım",
        "Person-Number": "1_plur"
      }
    },
    {
      "bərpa etsək": {
        "Form": "şərt",
        "Person-Number": "1_plur"
      }
    },
    {
      "bərpa etməyi": {
        "Form": "inf",
        "Case": "acc"
      }
    },
    {
      "bərpa etmişdiniz": {
        "Form": "-mişdi_past",
        "Person-Number": "2_plur"
      }
    },
    {
      "bərpa etdiniz": {
        "Form": "-di_past",
        "Person-Number": "2_plur"
      }
    },
    {
      "bərpa edirsiniz": {
        "Form": "present",
        "Person-Number": "2_plur"
      }
    },
    {
      "bərpa edəcəksiniz": {
        "Form": "fut_def",
        "Person-Number": "2_plur"
      }
    },
    {
      "bərpa edərsiniz": {
        "Form": "fut_indef",
        "Person-Number": "2_plur"
      }
    },
    {
      "bərpa edəsiniz": {
        "Form": "imp",
        "Person-Number": "2_plur"
      }
    },
    {
      "bərpa edəsiniz": {
        "Form": "arzu",
        "Person-Number": "2_plur"
      }
    },
    {
      "bərpa etməlisiniz": {
        "Form": "vacib",
        "Person-Number": "2_plur"
      }
    },
    {
      "bərpa edəsisiniz": {
        "Form": "lazım",
        "Person-Number": "2_plur"
      }
    },
    {
      "bərpa etsəniz": {
        "Form": "şərt",
        "Person-Number": "2_plur"
      }
    },
    {
      "bərpa etməkdə": {
        "Form": "inf",
        "Case": "loc"
      }
    },
    {
      "bərpa etmişdilər": {
        "Form": "-mişdi_past",
        "Person-Number": "3_plur"
      }
    },
    {
      "bərpa etdilər": {
        "Form": "-di_past",
        "Person-Number": "3_plur"
      }
    },
    {
      "bərpa edirlər": {
        "Form": "present",
        "Person-Number": "3_plur"
      }
    },
    {
      "bərpa edəcəklər": {
        "Form": "fut_def",
        "Person-Number": "3_plur"
      }
    },
    {
      "bərpa edərlər": {
        "Form": "fut_indef",
        "Person-Number": "3_plur"
      }
    },
    {
      "bərpa etsinlər": {
        "Form": "imp",
        "Person-Number": "3_plur"
      }
    },
    {
      "bərpa edələr": {
        "Form": "arzu",
        "Person-Number": "3_plur"
      }
    },
    {
      "bərpa etməlidirlər": {
        "Form": "vacib",
        "Person-Number": "3_plur"
      }
    },
    {
      "bərpa edəsidirlər": {
        "Form": "lazım",
        "Person-Number": "3_plur"
      }
    },
    {
      "bərpa etsələr": {
        "Form": "şərt",
        "Person-Number": "3_plur"
      }
    },
    {
      "bərpa etməkdən": {
        "Form": "inf",
        "Case": "abl"
      }
    }
  ],
  "bəyənmək": [
    {
      "bəyənmişdim": {
        "Form": "-mişdi_past",
        "Person-Number": "1_sing"
      }
    },
    {
      "bəyəndim": {
        "Form": "-di_past",
        "Person-Number": "1_sing"
      }
    },
    {
      "bəyənirəm": {
        "Form": "present",
        "Person-Number": "1_sing"
      }
    },
    {
      "bəyənəcəyəm": {
        "Form": "fut_def",
        "Person-Number": "1_sing"
      }
    },
    {
      "bəyənərəm": {
        "Form": "fut_indef",
        "Person-Number": "1_sing"
      }
    },
    {
      "bəyənim": {
        "Form": "imp",
        "Person-Number": "1_sing"
      }
    },
    {
      "bəyənəm": {
        "Form": "arzu",
        "Person-Number": "1_sing"
      }
    },
    {
      "bəyənməliyəm": {
        "Form": "vacib",
        "Person-Number": "1_sing"
      }
    },
    {
      "bəyənəsiyəm": {
        "Form": "lazım",
        "Person-Number": "1_sing"
      }
    },
    {
      "bəyənsəm": {
        "Form": "şərt",
        "Person-Number": "1_sing"
      }
    },
    {
      "bəyənmək": {
        "Form": "inf",
        "Case": "nom"
      }
    },
    {
      "bəyənmişdin": {
        "Form": "-mişdi_past",
        "Person-Number": "2_sing"
      }
    },
    {
      "bəyəndin": {
        "Form": "-di_past",
        "Person-Number": "2_sing"
      }
    },
    {
      "bəyənirsən": {
        "Form": "present",
        "Person-Number": "2_sing"
      }
    },
    {
      "bəyənəcəksən": {
        "Form": "fut_def",
        "Person-Number": "2_sing"
      }
    },
    {
      "bəyənərsən": {
        "Form": "fut_indef",
        "Person-Number": "2_sing"
      }
    },
    {
      "bəyən": {
        "Form": "imp",
        "Person-Number": "2_sing"
      }
    },
    {
      "bəyənəsən": {
        "Form": "arzu",
        "Person-Number": "2_sing"
      }
    },
    {
      "bəyənməlisən": {
        "Form": "vacib",
        "Person-Number": "2_sing"
      }
    },
    {
      "bəyənəsisən": {
        "Form": "lazım",
        "Person-Number": "2_sing"
      }
    },
    {
      "bəyənsən": {
        "Form": "şərt",
        "Person-Number": "2_sing"
      }
    },
    {
      "bəyənməyin": {
        "Form": "inf",
        "Case": "gen"
      }
    },
    {
      "bəyənmişdi": {
        "Form": "-mişdi_past",
        "Person-Number": "3_sing"
      }
    },
    {
      "bəyəndi": {
        "Form": "-di_past",
        "Person-Number": "3_sing"
      }
    },
    {
      "bəyənir": {
        "Form": "present",
        "Person-Number": "3_sing"
      }
    },
    {
      "bəyənəcək": {
        "Form": "fut_def",
        "Person-Number": "3_sing"
      }
    },
    {
      "bəyənər": {
        "Form": "fut_indef",
        "Person-Number": "3_sing"
      }
    },
    {
      "bəyənsin": {
        "Form": "imp",
        "Person-Number": "3_sing"
      }
    },
    {
      "bəyənə": {
        "Form": "arzu",
        "Person-Number": "3_sing"
      }
    },
    {
      "bəyənməlidir": {
        "Form": "vacib",
        "Person-Number": "3_sing"
      }
    },
    {
      "bəyənəsidir": {
        "Form": "lazım",
        "Person-Number": "3_sing"
      }
    },
    {
      "bəyənsə": {
        "Form": "şərt",
        "Person-Number": "3_sing"
      }
    },
    {
      "bəyənməyə": {
        "Form": "inf",
        "Case": "dat"
      }
    },
    {
      "bəyənmişdik": {
        "Form": "-mişdi_past",
        "Person-Number": "1_plur"
      }
    },
    {
      "bəyəndik": {
        "Form": "-di_past",
        "Person-Number": "1_plur"
      }
    },
    {
      "bəyənirik": {
        "Form": "present",
        "Person-Number": "1_plur"
      }
    },
    {
      "bəyənəcəyik": {
        "Form": "fut_def",
        "Person-Number": "1_plur"
      }
    },
    {
      "bəyənərik": {
        "Form": "fut_indef",
        "Person-Number": "1_plur"
      }
    },
    {
      "bəyənək": {
        "Form": "imp",
        "Person-Number": "1_plur"
      }
    },
    {
      "bəyənək": {
        "Form": "arzu",
        "Person-Number": "1_plur"
      }
    },
    {
      "bəyənməliyik": {
        "Form": "vacib",
        "Person-Number": "1_plur"
      }
    },
    {
      "bəyənəsiyik": {
        "Form": "lazım",
        "Person-Number": "1_plur"
      }
    },
    {
      "bəyənsək": {
        "Form": "şərt",
        "Person-Number": "1_plur"
      }
    },
    {
      "bəyənməyi": {
        "Form": "inf",
        "Case": "acc"
      }
    },
    {
      "bəyənmişdiniz": {
        "Form": "-mişdi_past",
        "Person-Number": "2_plur"
      }
    },
    {
      "bəyəndiniz": {
        "Form": "-di_past",
        "Person-Number": "2_plur"
      }
    },
    {
      "bəyənirsiniz": {
        "Form": "present",
        "Person-Number": "2_plur"
      }
    },
    {
      "bəyənəcəksiniz": {
        "Form": "fut_def",
        "Person-Number": "2_plur"
      }
    },
    {
      "bəyənərsiniz": {
        "Form": "fut_indef",
        "Person-Number": "2_plur"
      }
    },
    {
      "bəyənəsiniz": {
        "Form": "imp",
        "Person-Number": "2_plur"
      }
    },
    {
      "bəyənəsiniz": {
        "Form": "arzu",
        "Person-Number": "2_plur"
      }
    },
    {
      "bəyənməlisiniz": {
        "Form": "vacib",
        "Person-Number": "2_plur"
      }
    },
    {
      "bəyənəsisiniz": {
        "Form": "lazım",
        "Person-Number": "2_plur"
      }
    },
    {
      "bəyənsəniz": {
        "Form": "şərt",
        "Person-Number": "2_plur"
      }
    },
    {
      "bəyənməkdə": {
        "Form": "inf",
        "Case": "loc"
      }
    },
    {
      "bəyənmişdilər": {
        "Form": "-mişdi_past",
        "Person-Number": "3_plur"
      }
    },
    {
      "bəyəndilər": {
        "Form": "-di_past",
        "Person-Number": "3_plur"
      }
    },
    {
      "bəyənirlər": {
        "Form": "present",
        "Person-Number": "3_plur"
      }
    },
    {
      "bəyənəcəklər": {
        "Form": "fut_def",
        "Person-Number": "3_plur"
      }
    },
    {
      "bəyənərlər": {
        "Form": "fut_indef",
        "Person-Number": "3_plur"
      }
    },
    {
      "bəyənsinlər": {
        "Form": "imp",
        "Person-Number": "3_plur"
      }
    },
    {
      "bəyənələr": {
        "Form": "arzu",
        "Person-Number": "3_plur"
      }
    },
    {
      "bəyənməlidirlər": {
        "Form": "vacib",
        "Person-Number": "3_plur"
      }
    },
    {
      "bəyənəsidirlər": {
        "Form": "lazım",
        "Person-Number": "3_plur"
      }
    },
    {
      "bəyənsələr": {
        "Form": "şərt",
        "Person-Number": "3_plur"
      }
    },
    {
      "bəyənməkdən": {
        "Form": "inf",
        "Case": "abl"
      }
    }
  ],
  "bəzəmək": [
    {
      "bəzəmişdim": {
        "Form": "-mişdi_past",
        "Person-Number": "1_sing"
      }
    },
    {
      "bəzədim": {
        "Form": "-di_past",
        "Person-Number": "1_sing"
      }
    },
    {
      "bəzəyirəm": {
        "Form": "present",
        "Person-Number": "1_sing"
      }
    },
    {
      "bəzəyəcəyəm": {
        "Form": "fut_def",
        "Person-Number": "1_sing"
      }
    },
    {
      "bəzəyərəm": {
        "Form": "fut_indef",
        "Person-Number": "1_sing"
      }
    },
    {
      "bəzəyim": {
        "Form": "imp",
        "Person-Number": "1_sing"
      }
    },
    {
      "bəzəyəm": {
        "Form": "arzu",
        "Person-Number": "1_sing"
      }
    },
    {
      "bəzəməliyəm": {
        "Form": "vacib",
        "Person-Number": "1_sing"
      }
    },
    {
      "bəzəyəsiyəm": {
        "Form": "lazım",
        "Person-Number": "1_sing"
      }
    },
    {
      "bəzəsəm": {
        "Form": "şərt",
        "Person-Number": "1_sing"
      }
    },
    {
      "bəzəmək": {
        "Form": "inf",
        "Case": "nom"
      }
    },
    {
      "bəzəmişdin": {
        "Form": "-mişdi_past",
        "Person-Number": "2_sing"
      }
    },
    {
      "bəzədin": {
        "Form": "-di_past",
        "Person-Number": "2_sing"
      }
    },
    {
      "bəzəyirsən": {
        "Form": "present",
        "Person-Number": "2_sing"
      }
    },
    {
      "bəzəyəcəksən": {
        "Form": "fut_def",
        "Person-Number": "2_sing"
      }
    },
    {
      "bəzəyərsən": {
        "Form": "fut_indef",
        "Person-Number": "2_sing"
      }
    },
    {
      "bəzə": {
        "Form": "imp",
        "Person-Number": "2_sing"
      }
    },
    {
      "bəzəyəsən": {
        "Form": "arzu",
        "Person-Number": "2_sing"
      }
    },
    {
      "bəzəməlisən": {
        "Form": "vacib",
        "Person-Number": "2_sing"
      }
    },
    {
      "bəzəyəsisən": {
        "Form": "lazım",
        "Person-Number": "2_sing"
      }
    },
    {
      "bəzəsən": {
        "Form": "şərt",
        "Person-Number": "2_sing"
      }
    },
    {
      "bəzəməyin": {
        "Form": "inf",
        "Case": "gen"
      }
    },
    {
      "bəzəmişdi": {
        "Form": "-mişdi_past",
        "Person-Number": "3_sing"
      }
    },
    {
      "bəzədi": {
        "Form": "-di_past",
        "Person-Number": "3_sing"
      }
    },
    {
      "bəzəyir": {
        "Form": "present",
        "Person-Number": "3_sing"
      }
    },
    {
      "bəzəyəcək": {
        "Form": "fut_def",
        "Person-Number": "3_sing"
      }
    },
    {
      "bəzəyər": {
        "Form": "fut_indef",
        "Person-Number": "3_sing"
      }
    },
    {
      "bəzəsin": {
        "Form": "imp",
        "Person-Number": "3_sing"
      }
    },
    {
      "bəzəyə": {
        "Form": "arzu",
        "Person-Number": "3_sing"
      }
    },
    {
      "bəzəməlidir": {
        "Form": "vacib",
        "Person-Number": "3_sing"
      }
    },
    {
      "bəzəyəsidir": {
        "Form": "lazım",
        "Person-Number": "3_sing"
      }
    },
    {
      "bəzəsə": {
        "Form": "şərt",
        "Person-Number": "3_sing"
      }
    },
    {
      "bəzəməyə": {
        "Form": "inf",
        "Case": "dat"
      }
    },
    {
      "bəzəmişdik": {
        "Form": "-mişdi_past",
        "Person-Number": "1_plur"
      }
    },
    {
      "bəzədik": {
        "Form": "-di_past",
        "Person-Number": "1_plur"
      }
    },
    {
      "bəzəyirik": {
        "Form": "present",
        "Person-Number": "1_plur"
      }
    },
    {
      "bəzəyəcəyik": {
        "Form": "fut_def",
        "Person-Number": "1_plur"
      }
    },
    {
      "bəzəyərik": {
        "Form": "fut_indef",
        "Person-Number": "1_plur"
      }
    },
    {
      "bəzəyək": {
        "Form": "imp",
        "Person-Number": "1_plur"
      }
    },
    {
      "bəzəyək": {
        "Form": "arzu",
        "Person-Number": "1_plur"
      }
    },
    {
      "bəzəməliyik": {
        "Form": "vacib",
        "Person-Number": "1_plur"
      }
    },
    {
      "bəzəyəsiyik": {
        "Form": "lazım",
        "Person-Number": "1_plur"
      }
    },
    {
      "bəzəsək": {
        "Form": "şərt",
        "Person-Number": "1_plur"
      }
    },
    {
      "bəzəməyi": {
        "Form": "inf",
        "Case": "acc"
      }
    },
    {
      "bəzəmişdiniz": {
        "Form": "-mişdi_past",
        "Person-Number": "2_plur"
      }
    },
    {
      "bəzədiniz": {
        "Form": "-di_past",
        "Person-Number": "2_plur"
      }
    },
    {
      "bəzəyirsiniz": {
        "Form": "present",
        "Person-Number": "2_plur"
      }
    },
    {
      "bəzəyəcəksiniz": {
        "Form": "fut_def",
        "Person-Number": "2_plur"
      }
    },
    {
      "bəzəyərsiniz": {
        "Form": "fut_indef",
        "Person-Number": "2_plur"
      }
    },
    {
      "bəzəyəsiniz": {
        "Form": "imp",
        "Person-Number": "2_plur"
      }
    },
    {
      "bəzəyəsiniz": {
        "Form": "arzu",
        "Person-Number": "2_plur"
      }
    },
    {
      "bəzəməlisiniz": {
        "Form": "vacib",
        "Person-Number": "2_plur"
      }
    },
    {
      "bəzəyəsisiniz": {
        "Form": "lazım",
        "Person-Number": "2_plur"
      }
    },
    {
      "bəzəsəniz": {
        "Form": "şərt",
        "Person-Number": "2_plur"
      }
    },
    {
      "bəzəməkdə": {
        "Form": "inf",
        "Case": "loc"
      }
    },
    {
      "bəzəmişdilər": {
        "Form": "-mişdi_past",
        "Person-Number": "3_plur"
      }
    },
    {
      "bəzədilər": {
        "Form": "-di_past",
        "Person-Number": "3_plur"
      }
    },
    {
      "bəzəyirlər": {
        "Form": "present",
        "Person-Number": "3_plur"
      }
    },
    {
      "bəzəyəcəklər": {
        "Form": "fut_def",
        "Person-Number": "3_plur"
      }
    },
    {
      "bəzəyərlər": {
        "Form": "fut_indef",
        "Person-Number": "3_plur"
      }
    },
    {
      "bəzəsinlər": {
        "Form": "imp",
        "Person-Number": "3_plur"
      }
    },
    {
      "bəzəyələr": {
        "Form": "arzu",
        "Person-Number": "3_plur"
      }
    },
    {
      "bəzəməlidirlər": {
        "Form": "vacib",
        "Person-Number": "3_plur"
      }
    },
    {
      "bəzəyəsidirlər": {
        "Form": "lazım",
        "Person-Number": "3_plur"
      }
    },
    {
      "bəzəsələr": {
        "Form": "şərt",
        "Person-Number": "3_plur"
      }
    },
    {
      "bəzəməkdən": {
        "Form": "inf",
        "Case": "abl"
      }
    }
  ],
  "cavab vermək": [
    {
      "cavab vermişdim": {
        "Form": "-mişdi_past",
        "Person-Number": "1_sing"
      }
    },
    {
      "cavab verdim": {
        "Form": "-di_past",
        "Person-Number": "1_sing"
      }
    },
    {
      "cavab verirəm": {
        "Form": "present",
        "Person-Number": "1_sing"
      }
    },
    {
      "cavab verəcəyəm": {
        "Form": "fut_def",
        "Person-Number": "1_sing"
      }
    },
    {
      "cavab verərəm": {
        "Form": "fut_indef",
        "Person-Number": "1_sing"
      }
    },
    {
      "cavab verim": {
        "Form": "imp",
        "Person-Number": "1_sing"
      }
    },
    {
      "cavab verəm": {
        "Form": "arzu",
        "Person-Number": "1_sing"
      }
    },
    {
      "cavab verməliyəm": {
        "Form": "vacib",
        "Person-Number": "1_sing"
      }
    },
    {
      "cavab verəsiyəm": {
        "Form": "lazım",
        "Person-Number": "1_sing"
      }
    },
    {
      "cavab versəm": {
        "Form": "şərt",
        "Person-Number": "1_sing"
      }
    },
    {
      "cavab vermək": {
        "Form": "inf",
        "Case": "nom"
      }
    },
    {
      "cavab vermişdin": {
        "Form": "-mişdi_past",
        "Person-Number": "2_sing"
      }
    },
    {
      "cavab verdin": {
        "Form": "-di_past",
        "Person-Number": "2_sing"
      }
    },
    {
      "cavab verirsən": {
        "Form": "present",
        "Person-Number": "2_sing"
      }
    },
    {
      "cavab verəcəksən": {
        "Form": "fut_def",
        "Person-Number": "2_sing"
      }
    },
    {
      "cavab verərsən": {
        "Form": "fut_indef",
        "Person-Number": "2_sing"
      }
    },
    {
      "cavab ver": {
        "Form": "imp",
        "Person-Number": "2_sing"
      }
    },
    {
      "cavab verəsən": {
        "Form": "arzu",
        "Person-Number": "2_sing"
      }
    },
    {
      "cavab verməlisən": {
        "Form": "vacib",
        "Person-Number": "2_sing"
      }
    },
    {
      "cavab verəsisən": {
        "Form": "lazım",
        "Person-Number": "2_sing"
      }
    },
    {
      "cavab versən": {
        "Form": "şərt",
        "Person-Number": "2_sing"
      }
    },
    {
      "cavab verməyin": {
        "Form": "inf",
        "Case": "gen"
      }
    },
    {
      "cavab vermişdi": {
        "Form": "-mişdi_past",
        "Person-Number": "3_sing"
      }
    },
    {
      "cavab verdi": {
        "Form": "-di_past",
        "Person-Number": "3_sing"
      }
    },
    {
      "cavab verir": {
        "Form": "present",
        "Person-Number": "3_sing"
      }
    },
    {
      "cavab verəcək": {
        "Form": "fut_def",
        "Person-Number": "3_sing"
      }
    },
    {
      "cavab verər": {
        "Form": "fut_indef",
        "Person-Number": "3_sing"
      }
    },
    {
      "cavab versin": {
        "Form": "imp",
        "Person-Number": "3_sing"
      }
    },
    {
      "cavab verə": {
        "Form": "arzu",
        "Person-Number": "3_sing"
      }
    },
    {
      "cavab verməlidir": {
        "Form": "vacib",
        "Person-Number": "3_sing"
      }
    },
    {
      "cavab verəsidir": {
        "Form": "lazım",
        "Person-Number": "3_sing"
      }
    },
    {
      "cavab versə": {
        "Form": "şərt",
        "Person-Number": "3_sing"
      }
    },
    {
      "cavab verməyə": {
        "Form": "inf",
        "Case": "dat"
      }
    },
    {
      "cavab vermişdik": {
        "Form": "-mişdi_past",
        "Person-Number": "1_plur"
      }
    },
    {
      "cavab verdik": {
        "Form": "-di_past",
        "Person-Number": "1_plur"
      }
    },
    {
      "cavab veririk": {
        "Form": "present",
        "Person-Number": "1_plur"
      }
    },
    {
      "cavab verəcəyik": {
        "Form": "fut_def",
        "Person-Number": "1_plur"
      }
    },
    {
      "cavab verərik": {
        "Form": "fut_indef",
        "Person-Number": "1_plur"
      }
    },
    {
      "cavab verək": {
        "Form": "imp",
        "Person-Number": "1_plur"
      }
    },
    {
      "cavab verək": {
        "Form": "arzu",
        "Person-Number": "1_plur"
      }
    },
    {
      "cavab verməliyik": {
        "Form": "vacib",
        "Person-Number": "1_plur"
      }
    },
    {
      "cavab verəsiyik": {
        "Form": "lazım",
        "Person-Number": "1_plur"
      }
    },
    {
      "cavab versək": {
        "Form": "şərt",
        "Person-Number": "1_plur"
      }
    },
    {
      "cavab verməyi": {
        "Form": "inf",
        "Case": "acc"
      }
    },
    {
      "cavab vermişdiniz": {
        "Form": "-mişdi_past",
        "Person-Number": "2_plur"
      }
    },
    {
      "cavab verdiniz": {
        "Form": "-di_past",
        "Person-Number": "2_plur"
      }
    },
    {
      "cavab verirsiniz": {
        "Form": "present",
        "Person-Number": "2_plur"
      }
    },
    {
      "cavab verəcəksiniz": {
        "Form": "fut_def",
        "Person-Number": "2_plur"
      }
    },
    {
      "cavab verərsiniz": {
        "Form": "fut_indef",
        "Person-Number": "2_plur"
      }
    },
    {
      "cavab verəsiniz": {
        "Form": "imp",
        "Person-Number": "2_plur"
      }
    },
    {
      "cavab verəsiniz": {
        "Form": "arzu",
        "Person-Number": "2_plur"
      }
    },
    {
      "cavab verməlisiniz": {
        "Form": "vacib",
        "Person-Number": "2_plur"
      }
    },
    {
      "cavab verəsisiniz": {
        "Form": "lazım",
        "Person-Number": "2_plur"
      }
    },
    {
      "cavab versəniz": {
        "Form": "şərt",
        "Person-Number": "2_plur"
      }
    },
    {
      "cavab verməkdə": {
        "Form": "inf",
        "Case": "loc"
      }
    },
    {
      "cavab vermişdilər": {
        "Form": "-mişdi_past",
        "Person-Number": "3_plur"
      }
    },
    {
      "cavab verdilər": {
        "Form": "-di_past",
        "Person-Number": "3_plur"
      }
    },
    {
      "cavab verirlər": {
        "Form": "present",
        "Person-Number": "3_plur"
      }
    },
    {
      "cavab verəcəklər": {
        "Form": "fut_def",
        "Person-Number": "3_plur"
      }
    },
    {
      "cavab verərlər": {
        "Form": "fut_indef",
        "Person-Number": "3_plur"
      }
    },
    {
      "cavab versinlər": {
        "Form": "imp",
        "Person-Number": "3_plur"
      }
    },
    {
      "cavab verələr": {
        "Form": "arzu",
        "Person-Number": "3_plur"
      }
    },
    {
      "cavab verməlidirlər": {
        "Form": "vacib",
        "Person-Number": "3_plur"
      }
    },
    {
      "cavab verəsidirlər": {
        "Form": "lazım",
        "Person-Number": "3_plur"
      }
    },
    {
      "cavab versələr": {
        "Form": "şərt",
        "Person-Number": "3_plur"
      }
    },
    {
      "cavab verməkdən": {
        "Form": "inf",
        "Case": "abl"
      }
    }
  ],
  "cırmaq": [
    {
      "сırmışdım": {
        "Form": "-mişdi_past",
        "Person-Number": "1_sing"
      }
    },
    {
      "сırdım": {
        "Form": "-di_past",
        "Person-Number": "1_sing"
      }
    },
    {
      "сırıram": {
        "Form": "present",
        "Person-Number": "1_sing"
      }
    },
    {
      "сıracağam": {
        "Form": "fut_def",
        "Person-Number": "1_sing"
      }
    },
    {
      "сıraram": {
        "Form": "fut_indef",
        "Person-Number": "1_sing"
      }
    },
    {
      "сırım": {
        "Form": "imp",
        "Person-Number": "1_sing"
      }
    },
    {
      "сıram": {
        "Form": "arzu",
        "Person-Number": "1_sing"
      }
    },
    {
      "сırmalıyam": {
        "Form": "vacib",
        "Person-Number": "1_sing"
      }
    },
    {
      "сırasıyam": {
        "Form": "lazım",
        "Person-Number": "1_sing"
      }
    },
    {
      "сırsam": {
        "Form": "şərt",
        "Person-Number": "1_sing"
      }
    },
    {
      "сırmaq": {
        "Form": "inf",
        "Case": "nom"
      }
    },
    {
      "сırmışdın": {
        "Form": "-mişdi_past",
        "Person-Number": "2_sing"
      }
    },
    {
      "сırdın": {
        "Form": "-di_past",
        "Person-Number": "2_sing"
      }
    },
    {
      "сırırsan": {
        "Form": "present",
        "Person-Number": "2_sing"
      }
    },
    {
      "сıracaqsan": {
        "Form": "fut_def",
        "Person-Number": "2_sing"
      }
    },
    {
      "сırarsan": {
        "Form": "fut_indef",
        "Person-Number": "2_sing"
      }
    },
    {
      "сır": {
        "Form": "imp",
        "Person-Number": "2_sing"
      }
    },
    {
      "сırasan": {
        "Form": "arzu",
        "Person-Number": "2_sing"
      }
    },
    {
      "сırmalısan": {
        "Form": "vacib",
        "Person-Number": "2_sing"
      }
    },
    {
      "сırasısan": {
        "Form": "lazım",
        "Person-Number": "2_sing"
      }
    },
    {
      "сırsan": {
        "Form": "şərt",
        "Person-Number": "2_sing"
      }
    },
    {
      "сırmağın": {
        "Form": "inf",
        "Case": "gen"
      }
    },
    {
      "сırmışdı": {
        "Form": "-mişdi_past",
        "Person-Number": "3_sing"
      }
    },
    {
      "сırdı": {
        "Form": "-di_past",
        "Person-Number": "3_sing"
      }
    },
    {
      "сırır": {
        "Form": "present",
        "Person-Number": "3_sing"
      }
    },
    {
      "сıracaq": {
        "Form": "fut_def",
        "Person-Number": "3_sing"
      }
    },
    {
      "сırar": {
        "Form": "fut_indef",
        "Person-Number": "3_sing"
      }
    },
    {
      "сırsın": {
        "Form": "imp",
        "Person-Number": "3_sing"
      }
    },
    {
      "сıra": {
        "Form": "arzu",
        "Person-Number": "3_sing"
      }
    },
    {
      "сırmalıdır": {
        "Form": "vacib",
        "Person-Number": "3_sing"
      }
    },
    {
      "сırasıdır": {
        "Form": "lazım",
        "Person-Number": "3_sing"
      }
    },
    {
      "сırsa": {
        "Form": "şərt",
        "Person-Number": "3_sing"
      }
    },
    {
      "сırmağa": {
        "Form": "inf",
        "Case": "dat"
      }
    },
    {
      "сırmışdıq": {
        "Form": "-mişdi_past",
        "Person-Number": "1_plur"
      }
    },
    {
      "сırdıq": {
        "Form": "-di_past",
        "Person-Number": "1_plur"
      }
    },
    {
      "сırırıq": {
        "Form": "present",
        "Person-Number": "1_plur"
      }
    },
    {
      "сıracağıq": {
        "Form": "fut_def",
        "Person-Number": "1_plur"
      }
    },
    {
      "сırarıq": {
        "Form": "fut_indef",
        "Person-Number": "1_plur"
      }
    },
    {
      "сıraq": {
        "Form": "imp",
        "Person-Number": "1_plur"
      }
    },
    {
      "сıraq": {
        "Form": "arzu",
        "Person-Number": "1_plur"
      }
    },
    {
      "сırmalıyıq": {
        "Form": "vacib",
        "Person-Number": "1_plur"
      }
    },
    {
      "сırasıyıq": {
        "Form": "lazım",
        "Person-Number": "1_plur"
      }
    },
    {
      "сırsaq": {
        "Form": "şərt",
        "Person-Number": "1_plur"
      }
    },
    {
      "сırmağı": {
        "Form": "inf",
        "Case": "acc"
      }
    },
    {
      "сırmışdınız": {
        "Form": "-mişdi_past",
        "Person-Number": "2_plur"
      }
    },
    {
      "сırdınız": {
        "Form": "-di_past",
        "Person-Number": "2_plur"
      }
    },
    {
      "сırırsınız": {
        "Form": "present",
        "Person-Number": "2_plur"
      }
    },
    {
      "сıracaqsınız": {
        "Form": "fut_def",
        "Person-Number": "2_plur"
      }
    },
    {
      "сırarsınız": {
        "Form": "fut_indef",
        "Person-Number": "2_plur"
      }
    },
    {
      "сırasınız": {
        "Form": "imp",
        "Person-Number": "2_plur"
      }
    },
    {
      "сırasınız": {
        "Form": "arzu",
        "Person-Number": "2_plur"
      }
    },
    {
      "сırmalısınız": {
        "Form": "vacib",
        "Person-Number": "2_plur"
      }
    },
    {
      "сırasısınız": {
        "Form": "lazım",
        "Person-Number": "2_plur"
      }
    },
    {
      "сırsanız": {
        "Form": "şərt",
        "Person-Number": "2_plur"
      }
    },
    {
      "сırmaqda": {
        "Form": "inf",
        "Case": "loc"
      }
    },
    {
      "сırmışdılar": {
        "Form": "-mişdi_past",
        "Person-Number": "3_plur"
      }
    },
    {
      "сırdılar": {
        "Form": "-di_past",
        "Person-Number": "3_plur"
      }
    },
    {
      "сırırlar": {
        "Form": "present",
        "Person-Number": "3_plur"
      }
    },
    {
      "сıracaqlar": {
        "Form": "fut_def",
        "Person-Number": "3_plur"
      }
    },
    {
      "сırarlar": {
        "Form": "fut_indef",
        "Person-Number": "3_plur"
      }
    },
    {
      "сırsınlar": {
        "Form": "imp",
        "Person-Number": "3_plur"
      }
    },
    {
      "сıralar": {
        "Form": "arzu",
        "Person-Number": "3_plur"
      }
    },
    {
      "сırmalıdırlar": {
        "Form": "vacib",
        "Person-Number": "3_plur"
      }
    },
    {
      "сırasıdır": {
        "Form": "lazım",
        "Person-Number": "3_plur"
      }
    },
    {
      "сırsalar": {
        "Form": "şərt",
        "Person-Number": "3_plur"
      }
    },
    {
      "сırmaqdan": {
        "Form": "inf",
        "Case": "abl"
      }
    }
  ],
  "coşmaq": [
    {
      "coşmuşdum": {
        "Form": "-mişdi_past",
        "Person-Number": "1_sing"
      }
    },
    {
      "coşdum": {
        "Form": "-di_past",
        "Person-Number": "1_sing"
      }
    },
    {
      "coşuram": {
        "Form": "present",
        "Person-Number": "1_sing"
      }
    },
    {
      "coşacağam": {
        "Form": "fut_def",
        "Person-Number": "1_sing"
      }
    },
    {
      "coşaram": {
        "Form": "fut_indef",
        "Person-Number": "1_sing"
      }
    },
    {
      "coşum": {
        "Form": "imp",
        "Person-Number": "1_sing"
      }
    },
    {
      "coşam": {
        "Form": "arzu",
        "Person-Number": "1_sing"
      }
    },
    {
      "coşmalıyam": {
        "Form": "vacib",
        "Person-Number": "1_sing"
      }
    },
    {
      "coşasıyam": {
        "Form": "lazım",
        "Person-Number": "1_sing"
      }
    },
    {
      "coşsam": {
        "Form": "şərt",
        "Person-Number": "1_sing"
      }
    },
    {
      "coşmaq": {
        "Form": "inf",
        "Case": "nom"
      }
    },
    {
      "coşmuşdun": {
        "Form": "-mişdi_past",
        "Person-Number": "2_sing"
      }
    },
    {
      "coşdun": {
        "Form": "-di_past",
        "Person-Number": "2_sing"
      }
    },
    {
      "coşursan": {
        "Form": "present",
        "Person-Number": "2_sing"
      }
    },
    {
      "coşacaqsan": {
        "Form": "fut_def",
        "Person-Number": "2_sing"
      }
    },
    {
      "coşarsan": {
        "Form": "fut_indef",
        "Person-Number": "2_sing"
      }
    },
    {
      "coş": {
        "Form": "imp",
        "Person-Number": "2_sing"
      }
    },
    {
      "coşasan": {
        "Form": "arzu",
        "Person-Number": "2_sing"
      }
    },
    {
      "coşmalısan": {
        "Form": "vacib",
        "Person-Number": "2_sing"
      }
    },
    {
      "coşasısan": {
        "Form": "lazım",
        "Person-Number": "2_sing"
      }
    },
    {
      "coşsan": {
        "Form": "şərt",
        "Person-Number": "2_sing"
      }
    },
    {
      "coşmağın": {
        "Form": "inf",
        "Case": "gen"
      }
    },
    {
      "coşmuşdu": {
        "Form": "-mişdi_past",
        "Person-Number": "3_sing"
      }
    },
    {
      "coşdu": {
        "Form": "-di_past",
        "Person-Number": "3_sing"
      }
    },
    {
      "coşur": {
        "Form": "present",
        "Person-Number": "3_sing"
      }
    },
    {
      "coşacaq": {
        "Form": "fut_def",
        "Person-Number": "3_sing"
      }
    },
    {
      "coşar": {
        "Form": "fut_indef",
        "Person-Number": "3_sing"
      }
    },
    {
      "coşsun": {
        "Form": "imp",
        "Person-Number": "3_sing"
      }
    },
    {
      "coşa": {
        "Form": "arzu",
        "Person-Number": "3_sing"
      }
    },
    {
      "coşmalıdır": {
        "Form": "vacib",
        "Person-Number": "3_sing"
      }
    },
    {
      "coşasıdır": {
        "Form": "lazım",
        "Person-Number": "3_sing"
      }
    },
    {
      "coşsa": {
        "Form": "şərt",
        "Person-Number": "3_sing"
      }
    },
    {
      "coşmağa": {
        "Form": "inf",
        "Case": "dat"
      }
    },
    {
      "coşmuşduq": {
        "Form": "-mişdi_past",
        "Person-Number": "1_plur"
      }
    },
    {
      "coşduq": {
        "Form": "-di_past",
        "Person-Number": "1_plur"
      }
    },
    {
      "coşuruq": {
        "Form": "present",
        "Person-Number": "1_plur"
      }
    },
    {
      "coşacağıq": {
        "Form": "fut_def",
        "Person-Number": "1_plur"
      }
    },
    {
      "coşarıq": {
        "Form": "fut_indef",
        "Person-Number": "1_plur"
      }
    },
    {
      "coşaq": {
        "Form": "imp",
        "Person-Number": "1_plur"
      }
    },
    {
      "coşaq": {
        "Form": "arzu",
        "Person-Number": "1_plur"
      }
    },
    {
      "coşmalıyıq": {
        "Form": "vacib",
        "Person-Number": "1_plur"
      }
    },
    {
      "coşasıyıq": {
        "Form": "lazım",
        "Person-Number": "1_plur"
      }
    },
    {
      "coşsaq": {
        "Form": "şərt",
        "Person-Number": "1_plur"
      }
    },
    {
      "coşmağı": {
        "Form": "inf",
        "Case": "acc"
      }
    },
    {
      "coşmuşdunuz": {
        "Form": "-mişdi_past",
        "Person-Number": "2_plur"
      }
    },
    {
      "coşdunuz": {
        "Form": "-di_past",
        "Person-Number": "2_plur"
      }
    },
    {
      "coşursunuz": {
        "Form": "present",
        "Person-Number": "2_plur"
      }
    },
    {
      "coşacaqsınız": {
        "Form": "fut_def",
        "Person-Number": "2_plur"
      }
    },
    {
      "coşarsınız": {
        "Form": "fut_indef",
        "Person-Number": "2_plur"
      }
    },
    {
      "coşasınız": {
        "Form": "imp",
        "Person-Number": "2_plur"
      }
    },
    {
      "coşasınız": {
        "Form": "arzu",
        "Person-Number": "2_plur"
      }
    },
    {
      "coşmalısınız": {
        "Form": "vacib",
        "Person-Number": "2_plur"
      }
    },
    {
      "coşasısınız": {
        "Form": "lazım",
        "Person-Number": "2_plur"
      }
    },
    {
      "coşsanız": {
        "Form": "şərt",
        "Person-Number": "2_plur"
      }
    },
    {
      "coşmaqda": {
        "Form": "inf",
        "Case": "loc"
      }
    },
    {
      "coşmuşdular": {
        "Form": "-mişdi_past",
        "Person-Number": "3_plur"
      }
    },
    {
      "coşdular": {
        "Form": "-di_past",
        "Person-Number": "3_plur"
      }
    },
    {
      "coşurlar": {
        "Form": "present",
        "Person-Number": "3_plur"
      }
    },
    {
      "coşacaqlar": {
        "Form": "fut_def",
        "Person-Number": "3_plur"
      }
    },
    {
      "coşarlar": {
        "Form": "fut_indef",
        "Person-Number": "3_plur"
      }
    },
    {
      "coşsunlar": {
        "Form": "imp",
        "Person-Number": "3_plur"
      }
    },
    {
      "coşalar": {
        "Form": "arzu",
        "Person-Number": "3_plur"
      }
    },
    {
      "coşmalıdırlar": {
        "Form": "vacib",
        "Person-Number": "3_plur"
      }
    },
    {
      "coşasıdır": {
        "Form": "lazım",
        "Person-Number": "3_plur"
      }
    },
    {
      "coşsalar": {
        "Form": "şərt",
        "Person-Number": "3_plur"
      }
    },
    {
      "coşmaqdan": {
        "Form": "inf",
        "Case": "abl"
      }
    }
  ],
  "dalmaq": [
    {
      "dalmışdım": {
        "Form": "-mişdi_past",
        "Person-Number": "1_sing"
      }
    },
    {
      "daldım": {
        "Form": "-di_past",
        "Person-Number": "1_sing"
      }
    },
    {
      "dalıram": {
        "Form": "present",
        "Person-Number": "1_sing"
      }
    },
    {
      "dalacağam": {
        "Form": "fut_def",
        "Person-Number": "1_sing"
      }
    },
    {
      "dalaram": {
        "Form": "fut_indef",
        "Person-Number": "1_sing"
      }
    },
    {
      "dalım": {
        "Form": "imp",
        "Person-Number": "1_sing"
      }
    },
    {
      "dalam": {
        "Form": "arzu",
        "Person-Number": "1_sing"
      }
    },
    {
      "dalmalıyam": {
        "Form": "vacib",
        "Person-Number": "1_sing"
      }
    },
    {
      "dalasıyam": {
        "Form": "lazım",
        "Person-Number": "1_sing"
      }
    },
    {
      "dalsam": {
        "Form": "şərt",
        "Person-Number": "1_sing"
      }
    },
    {
      "dalmaq": {
        "Form": "inf",
        "Case": "nom"
      }
    },
    {
      "dalmışdın": {
        "Form": "-mişdi_past",
        "Person-Number": "2_sing"
      }
    },
    {
      "daldın": {
        "Form": "-di_past",
        "Person-Number": "2_sing"
      }
    },
    {
      "dalırsan": {
        "Form": "present",
        "Person-Number": "2_sing"
      }
    },
    {
      "dalacaqsan": {
        "Form": "fut_def",
        "Person-Number": "2_sing"
      }
    },
    {
      "dalarsan": {
        "Form": "fut_indef",
        "Person-Number": "2_sing"
      }
    },
    {
      "dal": {
        "Form": "imp",
        "Person-Number": "2_sing"
      }
    },
    {
      "dalasan": {
        "Form": "arzu",
        "Person-Number": "2_sing"
      }
    },
    {
      "dalmalısan": {
        "Form": "vacib",
        "Person-Number": "2_sing"
      }
    },
    {
      "dalasısan": {
        "Form": "lazım",
        "Person-Number": "2_sing"
      }
    },
    {
      "dalsan": {
        "Form": "şərt",
        "Person-Number": "2_sing"
      }
    },
    {
      "dalmağın": {
        "Form": "inf",
        "Case": "gen"
      }
    },
    {
      "dalmışdı": {
        "Form": "-mişdi_past",
        "Person-Number": "3_sing"
      }
    },
    {
      "daldı": {
        "Form": "-di_past",
        "Person-Number": "3_sing"
      }
    },
    {
      "dalır": {
        "Form": "present",
        "Person-Number": "3_sing"
      }
    },
    {
      "dalacaq": {
        "Form": "fut_def",
        "Person-Number": "3_sing"
      }
    },
    {
      "dalar": {
        "Form": "fut_indef",
        "Person-Number": "3_sing"
      }
    },
    {
      "dalsın": {
        "Form": "imp",
        "Person-Number": "3_sing"
      }
    },
    {
      "dala": {
        "Form": "arzu",
        "Person-Number": "3_sing"
      }
    },
    {
      "dalmalıdır": {
        "Form": "vacib",
        "Person-Number": "3_sing"
      }
    },
    {
      "dalasıdır": {
        "Form": "lazım",
        "Person-Number": "3_sing"
      }
    },
    {
      "dalsa": {
        "Form": "şərt",
        "Person-Number": "3_sing"
      }
    },
    {
      "dalmağa": {
        "Form": "inf",
        "Case": "dat"
      }
    },
    {
      "dalmışdıq": {
        "Form": "-mişdi_past",
        "Person-Number": "1_plur"
      }
    },
    {
      "daldıq": {
        "Form": "-di_past",
        "Person-Number": "1_plur"
      }
    },
    {
      "dalırıq": {
        "Form": "present",
        "Person-Number": "1_plur"
      }
    },
    {
      "dalacağıq": {
        "Form": "fut_def",
        "Person-Number": "1_plur"
      }
    },
    {
      "dalarıq": {
        "Form": "fut_indef",
        "Person-Number": "1_plur"
      }
    },
    {
      "dalaq": {
        "Form": "imp",
        "Person-Number": "1_plur"
      }
    },
    {
      "dalaq": {
        "Form": "arzu",
        "Person-Number": "1_plur"
      }
    },
    {
      "dalmalıyıq": {
        "Form": "vacib",
        "Person-Number": "1_plur"
      }
    },
    {
      "dalasıyıq": {
        "Form": "lazım",
        "Person-Number": "1_plur"
      }
    },
    {
      "dalsaq": {
        "Form": "şərt",
        "Person-Number": "1_plur"
      }
    },
    {
      "dalmağı": {
        "Form": "inf",
        "Case": "acc"
      }
    },
    {
      "dalmışdınız": {
        "Form": "-mişdi_past",
        "Person-Number": "2_plur"
      }
    },
    {
      "daldınız": {
        "Form": "-di_past",
        "Person-Number": "2_plur"
      }
    },
    {
      "dalırsınız": {
        "Form": "present",
        "Person-Number": "2_plur"
      }
    },
    {
      "dalacaqsınız": {
        "Form": "fut_def",
        "Person-Number": "2_plur"
      }
    },
    {
      "dalarsınız": {
        "Form": "fut_indef",
        "Person-Number": "2_plur"
      }
    },
    {
      "dalasınız": {
        "Form": "imp",
        "Person-Number": "2_plur"
      }
    },
    {
      "dalasınız": {
        "Form": "arzu",
        "Person-Number": "2_plur"
      }
    },
    {
      "dalmalısınız": {
        "Form": "vacib",
        "Person-Number": "2_plur"
      }
    },
    {
      "dalasısınız": {
        "Form": "lazım",
        "Person-Number": "2_plur"
      }
    },
    {
      "dalsanız": {
        "Form": "şərt",
        "Person-Number": "2_plur"
      }
    },
    {
      "dalmaqda": {
        "Form": "inf",
        "Case": "loc"
      }
    },
    {
      "dalmışdılar": {
        "Form": "-mişdi_past",
        "Person-Number": "3_plur"
      }
    },
    {
      "daldılar": {
        "Form": "-di_past",
        "Person-Number": "3_plur"
      }
    },
    {
      "dalırlar": {
        "Form": "present",
        "Person-Number": "3_plur"
      }
    },
    {
      "dalacaqlar": {
        "Form": "fut_def",
        "Person-Number": "3_plur"
      }
    },
    {
      "dalarlar": {
        "Form": "fut_indef",
        "Person-Number": "3_plur"
      }
    },
    {
      "dalsınlar": {
        "Form": "imp",
        "Person-Number": "3_plur"
      }
    },
    {
      "dalalar": {
        "Form": "arzu",
        "Person-Number": "3_plur"
      }
    },
    {
      "dalmalıdırlar": {
        "Form": "vacib",
        "Person-Number": "3_plur"
      }
    },
    {
      "dalasıdır": {
        "Form": "lazım",
        "Person-Number": "3_plur"
      }
    },
    {
      "dalsalar": {
        "Form": "şərt",
        "Person-Number": "3_plur"
      }
    },
    {
      "dalmaqdan": {
        "Form": "inf",
        "Case": "abl"
      }
    }
  ],
  "danışmaq": [
    {
      "danışmışdım": {
        "Form": "-mişdi_past",
        "Person-Number": "1_sing"
      }
    },
    {
      "danışdım": {
        "Form": "-di_past",
        "Person-Number": "1_sing"
      }
    },
    {
      "danışıram": {
        "Form": "present",
        "Person-Number": "1_sing"
      }
    },
    {
      "danışacağam": {
        "Form": "fut_def",
        "Person-Number": "1_sing"
      }
    },
    {
      "danışaram": {
        "Form": "fut_indef",
        "Person-Number": "1_sing"
      }
    },
    {
      "danışım": {
        "Form": "imp",
        "Person-Number": "1_sing"
      }
    },
    {
      "danışam": {
        "Form": "arzu",
        "Person-Number": "1_sing"
      }
    },
    {
      "danışmalıyam": {
        "Form": "vacib",
        "Person-Number": "1_sing"
      }
    },
    {
      "danışasıyam": {
        "Form": "lazım",
        "Person-Number": "1_sing"
      }
    },
    {
      "danışsam": {
        "Form": "şərt",
        "Person-Number": "1_sing"
      }
    },
    {
      "danışmaq": {
        "Form": "inf",
        "Case": "nom"
      }
    },
    {
      "danışmışdın": {
        "Form": "-mişdi_past",
        "Person-Number": "2_sing"
      }
    },
    {
      "danışdın": {
        "Form": "-di_past",
        "Person-Number": "2_sing"
      }
    },
    {
      "danışırsan": {
        "Form": "present",
        "Person-Number": "2_sing"
      }
    },
    {
      "danışacaqsan": {
        "Form": "fut_def",
        "Person-Number": "2_sing"
      }
    },
    {
      "danışarsan": {
        "Form": "fut_indef",
        "Person-Number": "2_sing"
      }
    },
    {
      "danış": {
        "Form": "imp",
        "Person-Number": "2_sing"
      }
    },
    {
      "danışasan": {
        "Form": "arzu",
        "Person-Number": "2_sing"
      }
    },
    {
      "danışmalısan": {
        "Form": "vacib",
        "Person-Number": "2_sing"
      }
    },
    {
      "danışasısan": {
        "Form": "lazım",
        "Person-Number": "2_sing"
      }
    },
    {
      "danışsan": {
        "Form": "şərt",
        "Person-Number": "2_sing"
      }
    },
    {
      "danışmağın": {
        "Form": "inf",
        "Case": "gen"
      }
    },
    {
      "danışmışdı": {
        "Form": "-mişdi_past",
        "Person-Number": "3_sing"
      }
    },
    {
      "danışdı": {
        "Form": "-di_past",
        "Person-Number": "3_sing"
      }
    },
    {
      "danışır": {
        "Form": "present",
        "Person-Number": "3_sing"
      }
    },
    {
      "danışacaq": {
        "Form": "fut_def",
        "Person-Number": "3_sing"
      }
    },
    {
      "danışar": {
        "Form": "fut_indef",
        "Person-Number": "3_sing"
      }
    },
    {
      "danışsın": {
        "Form": "imp",
        "Person-Number": "3_sing"
      }
    },
    {
      "danışa": {
        "Form": "arzu",
        "Person-Number": "3_sing"
      }
    },
    {
      "danışmalıdır": {
        "Form": "vacib",
        "Person-Number": "3_sing"
      }
    },
    {
      "danışasıdır": {
        "Form": "lazım",
        "Person-Number": "3_sing"
      }
    },
    {
      "danışsa": {
        "Form": "şərt",
        "Person-Number": "3_sing"
      }
    },
    {
      "danışmağa": {
        "Form": "inf",
        "Case": "dat"
      }
    },
    {
      "danışmışdıq": {
        "Form": "-mişdi_past",
        "Person-Number": "1_plur"
      }
    },
    {
      "danışdıq": {
        "Form": "-di_past",
        "Person-Number": "1_plur"
      }
    },
    {
      "danışırıq": {
        "Form": "present",
        "Person-Number": "1_plur"
      }
    },
    {
      "danışacağıq": {
        "Form": "fut_def",
        "Person-Number": "1_plur"
      }
    },
    {
      "danışarıq": {
        "Form": "fut_indef",
        "Person-Number": "1_plur"
      }
    },
    {
      "danışaq": {
        "Form": "imp",
        "Person-Number": "1_plur"
      }
    },
    {
      "danışaq": {
        "Form": "arzu",
        "Person-Number": "1_plur"
      }
    },
    {
      "danışmalıyıq": {
        "Form": "vacib",
        "Person-Number": "1_plur"
      }
    },
    {
      "danışasıyıq": {
        "Form": "lazım",
        "Person-Number": "1_plur"
      }
    },
    {
      "danışsaq": {
        "Form": "şərt",
        "Person-Number": "1_plur"
      }
    },
    {
      "danışmağı": {
        "Form": "inf",
        "Case": "acc"
      }
    },
    {
      "danışmışdınız": {
        "Form": "-mişdi_past",
        "Person-Number": "2_plur"
      }
    },
    {
      "danışdınız": {
        "Form": "-di_past",
        "Person-Number": "2_plur"
      }
    },
    {
      "danışırsınız": {
        "Form": "present",
        "Person-Number": "2_plur"
      }
    },
    {
      "danışacaqsınız": {
        "Form": "fut_def",
        "Person-Number": "2_plur"
      }
    },
    {
      "danışarsınız": {
        "Form": "fut_indef",
        "Person-Number": "2_plur"
      }
    },
    {
      "danışasınız": {
        "Form": "imp",
        "Person-Number": "2_plur"
      }
    },
    {
      "danışasınız": {
        "Form": "arzu",
        "Person-Number": "2_plur"
      }
    },
    {
      "danışmalısınız": {
        "Form": "vacib",
        "Person-Number": "2_plur"
      }
    },
    {
      "danışasısınız": {
        "Form": "lazım",
        "Person-Number": "2_plur"
      }
    },
    {
      "danışsanız": {
        "Form": "şərt",
        "Person-Number": "2_plur"
      }
    },
    {
      "danışmaqda": {
        "Form": "inf",
        "Case": "loc"
      }
    },
    {
      "danışmışdılar": {
        "Form": "-mişdi_past",
        "Person-Number": "3_plur"
      }
    },
    {
      "danışdılar": {
        "Form": "-di_past",
        "Person-Number": "3_plur"
      }
    },
    {
      "danışırlar": {
        "Form": "present",
        "Person-Number": "3_plur"
      }
    },
    {
      "danışacaqlar": {
        "Form": "fut_def",
        "Person-Number": "3_plur"
      }
    },
    {
      "danışarlar": {
        "Form": "fut_indef",
        "Person-Number": "3_plur"
      }
    },
    {
      "danışsınlar": {
        "Form": "imp",
        "Person-Number": "3_plur"
      }
    },
    {
      "danışalar": {
        "Form": "arzu",
        "Person-Number": "3_plur"
      }
    },
    {
      "danışmalıdırlar": {
        "Form": "vacib",
        "Person-Number": "3_plur"
      }
    },
    {
      "danışasıdır": {
        "Form": "lazım",
        "Person-Number": "3_plur"
      }
    },
    {
      "danışsalar": {
        "Form": "şərt",
        "Person-Number": "3_plur"
      }
    },
    {
      "danışmaqdan": {
        "Form": "inf",
        "Case": "abl"
      }
    }
  ],
  "danlamaq": [
    {
      "danlamışdım": {
        "Form": "-mişdi_past",
        "Person-Number": "1_sing"
      }
    },
    {
      "danladım": {
        "Form": "-di_past",
        "Person-Number": "1_sing"
      }
    },
    {
      "danlayıram": {
        "Form": "present",
        "Person-Number": "1_sing"
      }
    },
    {
      "danlayacağam": {
        "Form": "fut_def",
        "Person-Number": "1_sing"
      }
    },
    {
      "danlayaram": {
        "Form": "fut_indef",
        "Person-Number": "1_sing"
      }
    },
    {
      "danlayım": {
        "Form": "imp",
        "Person-Number": "1_sing"
      }
    },
    {
      "danlayım": {
        "Form": "arzu",
        "Person-Number": "1_sing"
      }
    },
    {
      "danlamalıyam": {
        "Form": "vacib",
        "Person-Number": "1_sing"
      }
    },
    {
      "danlayasıyam": {
        "Form": "lazım",
        "Person-Number": "1_sing"
      }
    },
    {
      "danlasam": {
        "Form": "şərt",
        "Person-Number": "1_sing"
      }
    },
    {
      "danlamaq": {
        "Form": "inf",
        "Case": "nom"
      }
    },
    {
      "danlamışdın": {
        "Form": "-mişdi_past",
        "Person-Number": "2_sing"
      }
    },
    {
      "danladın": {
        "Form": "-di_past",
        "Person-Number": "2_sing"
      }
    },
    {
      "danlayırsan": {
        "Form": "present",
        "Person-Number": "2_sing"
      }
    },
    {
      "danlayacaqsan": {
        "Form": "fut_def",
        "Person-Number": "2_sing"
      }
    },
    {
      "danlayarsan": {
        "Form": "fut_indef",
        "Person-Number": "2_sing"
      }
    },
    {
      "danla": {
        "Form": "imp",
        "Person-Number": "2_sing"
      }
    },
    {
      "danlayasan": {
        "Form": "arzu",
        "Person-Number": "2_sing"
      }
    },
    {
      "danlamalısan": {
        "Form": "vacib",
        "Person-Number": "2_sing"
      }
    },
    {
      "danlayasısan": {
        "Form": "lazım",
        "Person-Number": "2_sing"
      }
    },
    {
      "danlasan": {
        "Form": "şərt",
        "Person-Number": "2_sing"
      }
    },
    {
      "danlamağın": {
        "Form": "inf",
        "Case": "gen"
      }
    },
    {
      "danlamışdı": {
        "Form": "-mişdi_past",
        "Person-Number": "3_sing"
      }
    },
    {
      "danladı": {
        "Form": "-di_past",
        "Person-Number": "3_sing"
      }
    },
    {
      "danlayır": {
        "Form": "present",
        "Person-Number": "3_sing"
      }
    },
    {
      "danlayacaq": {
        "Form": "fut_def",
        "Person-Number": "3_sing"
      }
    },
    {
      "danlayar": {
        "Form": "fut_indef",
        "Person-Number": "3_sing"
      }
    },
    {
      "danlasın": {
        "Form": "imp",
        "Person-Number": "3_sing"
      }
    },
    {
      "danlaya": {
        "Form": "arzu",
        "Person-Number": "3_sing"
      }
    },
    {
      "danlamalıdır": {
        "Form": "vacib",
        "Person-Number": "3_sing"
      }
    },
    {
      "danlayasıdır": {
        "Form": "lazım",
        "Person-Number": "3_sing"
      }
    },
    {
      "danlasa": {
        "Form": "şərt",
        "Person-Number": "3_sing"
      }
    },
    {
      "danlamağa": {
        "Form": "inf",
        "Case": "dat"
      }
    },
    {
      "danlamışdıq": {
        "Form": "-mişdi_past",
        "Person-Number": "1_plur"
      }
    },
    {
      "danladıq": {
        "Form": "-di_past",
        "Person-Number": "1_plur"
      }
    },
    {
      "danlayırıq": {
        "Form": "present",
        "Person-Number": "1_plur"
      }
    },
    {
      "danlayacağıq": {
        "Form": "fut_def",
        "Person-Number": "1_plur"
      }
    },
    {
      "danlayarıq": {
        "Form": "fut_indef",
        "Person-Number": "1_plur"
      }
    },
    {
      "danlayaq": {
        "Form": "imp",
        "Person-Number": "1_plur"
      }
    },
    {
      "danlayaq": {
        "Form": "arzu",
        "Person-Number": "1_plur"
      }
    },
    {
      "danlamalıyıq": {
        "Form": "vacib",
        "Person-Number": "1_plur"
      }
    },
    {
      "danlayasıyıq": {
        "Form": "lazım",
        "Person-Number": "1_plur"
      }
    },
    {
      "danlasaq": {
        "Form": "şərt",
        "Person-Number": "1_plur"
      }
    },
    {
      "danlamağı": {
        "Form": "inf",
        "Case": "acc"
      }
    },
    {
      "danlamışdınız": {
        "Form": "-mişdi_past",
        "Person-Number": "2_plur"
      }
    },
    {
      "danladınız": {
        "Form": "-di_past",
        "Person-Number": "2_plur"
      }
    },
    {
      "danlayırsınız": {
        "Form": "present",
        "Person-Number": "2_plur"
      }
    },
    {
      "danlayacaqsınız": {
        "Form": "fut_def",
        "Person-Number": "2_plur"
      }
    },
    {
      "danlayarsınız": {
        "Form": "fut_indef",
        "Person-Number": "2_plur"
      }
    },
    {
      "danlayasınız": {
        "Form": "imp",
        "Person-Number": "2_plur"
      }
    },
    {
      "danlayasınız": {
        "Form": "arzu",
        "Person-Number": "2_plur"
      }
    },
    {
      "danlamalısınız": {
        "Form": "vacib",
        "Person-Number": "2_plur"
      }
    },
    {
      "danlayasısınız": {
        "Form": "lazım",
        "Person-Number": "2_plur"
      }
    },
    {
      "danlasanız": {
        "Form": "şərt",
        "Person-Number": "2_plur"
      }
    },
    {
      "danlamaqda": {
        "Form": "inf",
        "Case": "loc"
      }
    },
    {
      "danlamışdılar": {
        "Form": "-mişdi_past",
        "Person-Number": "3_plur"
      }
    },
    {
      "danladılar": {
        "Form": "-di_past",
        "Person-Number": "3_plur"
      }
    },
    {
      "danlayırlar": {
        "Form": "present",
        "Person-Number": "3_plur"
      }
    },
    {
      "danlayacaqlar": {
        "Form": "fut_def",
        "Person-Number": "3_plur"
      }
    },
    {
      "danlayarlar": {
        "Form": "fut_indef",
        "Person-Number": "3_plur"
      }
    },
    {
      "danlasınlar": {
        "Form": "imp",
        "Person-Number": "3_plur"
      }
    },
    {
      "danlayalar": {
        "Form": "arzu",
        "Person-Number": "3_plur"
      }
    },
    {
      "danlamalıdırlar": {
        "Form": "vacib",
        "Person-Number": "3_plur"
      }
    },
    {
      "danlayasıdır": {
        "Form": "lazım",
        "Person-Number": "3_plur"
      }
    },
    {
      "danlasalar": {
        "Form": "şərt",
        "Person-Number": "3_plur"
      }
    },
    {
      "danlamaqdan": {
        "Form": "inf",
        "Case": "abl"
      }
    }
  ],
  "danlanmaq": [
    {
      "danlanmışdım": {
        "Form": "-mişdi_past",
        "Person-Number": "1_sing"
      }
    },
    {
      "danlandım": {
        "Form": "-di_past",
        "Person-Number": "1_sing"
      }
    },
    {
      "danlanıram": {
        "Form": "present",
        "Person-Number": "1_sing"
      }
    },
    {
      "danlanacağam": {
        "Form": "fut_def",
        "Person-Number": "1_sing"
      }
    },
    {
      "danlanaram": {
        "Form": "fut_indef",
        "Person-Number": "1_sing"
      }
    },
    {
      "danlanım": {
        "Form": "imp",
        "Person-Number": "1_sing"
      }
    },
    {
      "danlanam": {
        "Form": "arzu",
        "Person-Number": "1_sing"
      }
    },
    {
      "danlanmalıyam": {
        "Form": "vacib",
        "Person-Number": "1_sing"
      }
    },
    {
      "danlanasıyam": {
        "Form": "lazım",
        "Person-Number": "1_sing"
      }
    },
    {
      "danlansam": {
        "Form": "şərt",
        "Person-Number": "1_sing"
      }
    },
    {
      "danlanmaq": {
        "Form": "inf",
        "Case": "nom"
      }
    },
    {
      "danlanmışdın": {
        "Form": "-mişdi_past",
        "Person-Number": "2_sing"
      }
    },
    {
      "danlandın": {
        "Form": "-di_past",
        "Person-Number": "2_sing"
      }
    },
    {
      "danlanırsan": {
        "Form": "present",
        "Person-Number": "2_sing"
      }
    },
    {
      "danlanacaqsan": {
        "Form": "fut_def",
        "Person-Number": "2_sing"
      }
    },
    {
      "danlanarsan": {
        "Form": "fut_indef",
        "Person-Number": "2_sing"
      }
    },
    {
      "danlan": {
        "Form": "imp",
        "Person-Number": "2_sing"
      }
    },
    {
      "danlanasan": {
        "Form": "arzu",
        "Person-Number": "2_sing"
      }
    },
    {
      "danlanmalısan": {
        "Form": "vacib",
        "Person-Number": "2_sing"
      }
    },
    {
      "danlanasısan": {
        "Form": "lazım",
        "Person-Number": "2_sing"
      }
    },
    {
      "danlansan": {
        "Form": "şərt",
        "Person-Number": "2_sing"
      }
    },
    {
      "danlanmağın": {
        "Form": "inf",
        "Case": "gen"
      }
    },
    {
      "danlanmışdı": {
        "Form": "-mişdi_past",
        "Person-Number": "3_sing"
      }
    },
    {
      "danlandı": {
        "Form": "-di_past",
        "Person-Number": "3_sing"
      }
    },
    {
      "danlanır": {
        "Form": "present",
        "Person-Number": "3_sing"
      }
    },
    {
      "danlanacaq": {
        "Form": "fut_def",
        "Person-Number": "3_sing"
      }
    },
    {
      "danlanar": {
        "Form": "fut_indef",
        "Person-Number": "3_sing"
      }
    },
    {
      "danlansın": {
        "Form": "imp",
        "Person-Number": "3_sing"
      }
    },
    {
      "danlana": {
        "Form": "arzu",
        "Person-Number": "3_sing"
      }
    },
    {
      "danlanmalıdır": {
        "Form": "vacib",
        "Person-Number": "3_sing"
      }
    },
    {
      "danlanasıdır": {
        "Form": "lazım",
        "Person-Number": "3_sing"
      }
    },
    {
      "danlansa": {
        "Form": "şərt",
        "Person-Number": "3_sing"
      }
    },
    {
      "danlanmağa": {
        "Form": "inf",
        "Case": "dat"
      }
    },
    {
      "danlanmışdıq": {
        "Form": "-mişdi_past",
        "Person-Number": "1_plur"
      }
    },
    {
      "danlandıq": {
        "Form": "-di_past",
        "Person-Number": "1_plur"
      }
    },
    {
      "danlanırıq": {
        "Form": "present",
        "Person-Number": "1_plur"
      }
    },
    {
      "danlanacağıq": {
        "Form": "fut_def",
        "Person-Number": "1_plur"
      }
    },
    {
      "danlanarıq": {
        "Form": "fut_indef",
        "Person-Number": "1_plur"
      }
    },
    {
      "danlanaq": {
        "Form": "imp",
        "Person-Number": "1_plur"
      }
    },
    {
      "danlanaq": {
        "Form": "arzu",
        "Person-Number": "1_plur"
      }
    },
    {
      "danlanmalıyıq": {
        "Form": "vacib",
        "Person-Number": "1_plur"
      }
    },
    {
      "danlanasıyıq": {
        "Form": "lazım",
        "Person-Number": "1_plur"
      }
    },
    {
      "danlansaq": {
        "Form": "şərt",
        "Person-Number": "1_plur"
      }
    },
    {
      "danlanmağı": {
        "Form": "inf",
        "Case": "acc"
      }
    },
    {
      "danlanmışdınız": {
        "Form": "-mişdi_past",
        "Person-Number": "2_plur"
      }
    },
    {
      "danlandınız": {
        "Form": "-di_past",
        "Person-Number": "2_plur"
      }
    },
    {
      "danlanırsınız": {
        "Form": "present",
        "Person-Number": "2_plur"
      }
    },
    {
      "danlanacaqsınız": {
        "Form": "fut_def",
        "Person-Number": "2_plur"
      }
    },
    {
      "danlanarsınız": {
        "Form": "fut_indef",
        "Person-Number": "2_plur"
      }
    },
    {
      "danlanasınız": {
        "Form": "imp",
        "Person-Number": "2_plur"
      }
    },
    {
      "danlanasınız": {
        "Form": "arzu",
        "Person-Number": "2_plur"
      }
    },
    {
      "danlanmalısınız": {
        "Form": "vacib",
        "Person-Number": "2_plur"
      }
    },
    {
      "danlanasısınız": {
        "Form": "lazım",
        "Person-Number": "2_plur"
      }
    },
    {
      "danlansanız": {
        "Form": "şərt",
        "Person-Number": "2_plur"
      }
    },
    {
      "danlanmaqda": {
        "Form": "inf",
        "Case": "loc"
      }
    },
    {
      "danlanmışdılar": {
        "Form": "-mişdi_past",
        "Person-Number": "3_plur"
      }
    },
    {
      "danlandılar": {
        "Form": "-di_past",
        "Person-Number": "3_plur"
      }
    },
    {
      "danlanırlar": {
        "Form": "present",
        "Person-Number": "3_plur"
      }
    },
    {
      "danlanacaqlar": {
        "Form": "fut_def",
        "Person-Number": "3_plur"
      }
    },
    {
      "danlanarlar": {
        "Form": "fut_indef",
        "Person-Number": "3_plur"
      }
    },
    {
      "danlansınlar": {
        "Form": "imp",
        "Person-Number": "3_plur"
      }
    },
    {
      "danlanalar": {
        "Form": "arzu",
        "Person-Number": "3_plur"
      }
    },
    {
      "danlanmalıdırlar": {
        "Form": "vacib",
        "Person-Number": "3_plur"
      }
    },
    {
      "danlanasıdır": {
        "Form": "lazım",
        "Person-Number": "3_plur"
      }
    },
    {
      "danlansalar": {
        "Form": "şərt",
        "Person-Number": "3_plur"
      }
    },
    {
      "danlanmaqdan": {
        "Form": "inf",
        "Case": "abl"
      }
    }
  ],
  "darıxmaq": [
    {
      "darıxmışdım": {
        "Form": "-mişdi_past",
        "Person-Number": "1_sing"
      }
    },
    {
      "darıxdım": {
        "Form": "-di_past",
        "Person-Number": "1_sing"
      }
    },
    {
      "darıxıram": {
        "Form": "present",
        "Person-Number": "1_sing"
      }
    },
    {
      "darıxacağam": {
        "Form": "fut_def",
        "Person-Number": "1_sing"
      }
    },
    {
      "darıxaram": {
        "Form": "fut_indef",
        "Person-Number": "1_sing"
      }
    },
    {
      "darıxım": {
        "Form": "imp",
        "Person-Number": "1_sing"
      }
    },
    {
      "darıxam": {
        "Form": "arzu",
        "Person-Number": "1_sing"
      }
    },
    {
      "darıxmalıyam": {
        "Form": "vacib",
        "Person-Number": "1_sing"
      }
    },
    {
      "darıxasıyam": {
        "Form": "lazım",
        "Person-Number": "1_sing"
      }
    },
    {
      "darıxsam": {
        "Form": "şərt",
        "Person-Number": "1_sing"
      }
    },
    {
      "darıxmaq": {
        "Form": "inf",
        "Case": "nom"
      }
    },
    {
      "darıxmışdın": {
        "Form": "-mişdi_past",
        "Person-Number": "2_sing"
      }
    },
    {
      "darıxdın": {
        "Form": "-di_past",
        "Person-Number": "2_sing"
      }
    },
    {
      "darıxırsan": {
        "Form": "present",
        "Person-Number": "2_sing"
      }
    },
    {
      "darıxacaqsan": {
        "Form": "fut_def",
        "Person-Number": "2_sing"
      }
    },
    {
      "darıxarsan": {
        "Form": "fut_indef",
        "Person-Number": "2_sing"
      }
    },
    {
      "darıx": {
        "Form": "imp",
        "Person-Number": "2_sing"
      }
    },
    {
      "darıxasan": {
        "Form": "arzu",
        "Person-Number": "2_sing"
      }
    },
    {
      "darıxmalısan": {
        "Form": "vacib",
        "Person-Number": "2_sing"
      }
    },
    {
      "darıxasısan": {
        "Form": "lazım",
        "Person-Number": "2_sing"
      }
    },
    {
      "darıxsan": {
        "Form": "şərt",
        "Person-Number": "2_sing"
      }
    },
    {
      "darıxmağın": {
        "Form": "inf",
        "Case": "gen"
      }
    },
    {
      "darıxmışdı": {
        "Form": "-mişdi_past",
        "Person-Number": "3_sing"
      }
    },
    {
      "darıxdı": {
        "Form": "-di_past",
        "Person-Number": "3_sing"
      }
    },
    {
      "darıxır": {
        "Form": "present",
        "Person-Number": "3_sing"
      }
    },
    {
      "darıxacaq": {
        "Form": "fut_def",
        "Person-Number": "3_sing"
      }
    },
    {
      "darıxar": {
        "Form": "fut_indef",
        "Person-Number": "3_sing"
      }
    },
    {
      "darıxsın": {
        "Form": "imp",
        "Person-Number": "3_sing"
      }
    },
    {
      "darıxa": {
        "Form": "arzu",
        "Person-Number": "3_sing"
      }
    },
    {
      "darıxmalıdır": {
        "Form": "vacib",
        "Person-Number": "3_sing"
      }
    },
    {
      "darıxasıdır": {
        "Form": "lazım",
        "Person-Number": "3_sing"
      }
    },
    {
      "darıxsa": {
        "Form": "şərt",
        "Person-Number": "3_sing"
      }
    },
    {
      "darıxmağa": {
        "Form": "inf",
        "Case": "dat"
      }
    },
    {
      "darıxmışdıq": {
        "Form": "-mişdi_past",
        "Person-Number": "1_plur"
      }
    },
    {
      "darıxdıq": {
        "Form": "-di_past",
        "Person-Number": "1_plur"
      }
    },
    {
      "darıxırıq": {
        "Form": "present",
        "Person-Number": "1_plur"
      }
    },
    {
      "darıxacağıq": {
        "Form": "fut_def",
        "Person-Number": "1_plur"
      }
    },
    {
      "darıxarıq": {
        "Form": "fut_indef",
        "Person-Number": "1_plur"
      }
    },
    {
      "darıxaq": {
        "Form": "imp",
        "Person-Number": "1_plur"
      }
    },
    {
      "darıxaq": {
        "Form": "arzu",
        "Person-Number": "1_plur"
      }
    },
    {
      "darıxmalıyıq": {
        "Form": "vacib",
        "Person-Number": "1_plur"
      }
    },
    {
      "darıxasıyıq": {
        "Form": "lazım",
        "Person-Number": "1_plur"
      }
    },
    {
      "darıxsaq": {
        "Form": "şərt",
        "Person-Number": "1_plur"
      }
    },
    {
      "darıxmağı": {
        "Form": "inf",
        "Case": "acc"
      }
    },
    {
      "darıxmışdınız": {
        "Form": "-mişdi_past",
        "Person-Number": "2_plur"
      }
    },
    {
      "darıxdınız": {
        "Form": "-di_past",
        "Person-Number": "2_plur"
      }
    },
    {
      "darıxırsınız": {
        "Form": "present",
        "Person-Number": "2_plur"
      }
    },
    {
      "darıxacaqsınız": {
        "Form": "fut_def",
        "Person-Number": "2_plur"
      }
    },
    {
      "darıxarsınız": {
        "Form": "fut_indef",
        "Person-Number": "2_plur"
      }
    },
    {
      "darıxasınız": {
        "Form": "imp",
        "Person-Number": "2_plur"
      }
    },
    {
      "darıxasınız": {
        "Form": "arzu",
        "Person-Number": "2_plur"
      }
    },
    {
      "darıxmalısınız": {
        "Form": "vacib",
        "Person-Number": "2_plur"
      }
    },
    {
      "darıxasısınız": {
        "Form": "lazım",
        "Person-Number": "2_plur"
      }
    },
    {
      "darıxsanız": {
        "Form": "şərt",
        "Person-Number": "2_plur"
      }
    },
    {
      "darıxmaqda": {
        "Form": "inf",
        "Case": "loc"
      }
    },
    {
      "darıxmışdılar": {
        "Form": "-mişdi_past",
        "Person-Number": "3_plur"
      }
    },
    {
      "darıxdılar": {
        "Form": "-di_past",
        "Person-Number": "3_plur"
      }
    },
    {
      "darıxırlar": {
        "Form": "present",
        "Person-Number": "3_plur"
      }
    },
    {
      "darıxacaqlar": {
        "Form": "fut_def",
        "Person-Number": "3_plur"
      }
    },
    {
      "darıxarlar": {
        "Form": "fut_indef",
        "Person-Number": "3_plur"
      }
    },
    {
      "darıxsınlar": {
        "Form": "imp",
        "Person-Number": "3_plur"
      }
    },
    {
      "darıxalar": {
        "Form": "arzu",
        "Person-Number": "3_plur"
      }
    },
    {
      "darıxmalıdırlar": {
        "Form": "vacib",
        "Person-Number": "3_plur"
      }
    },
    {
      "darıxasıdır": {
        "Form": "lazım",
        "Person-Number": "3_plur"
      }
    },
    {
      "darıxsalar": {
        "Form": "şərt",
        "Person-Number": "3_plur"
      }
    },
    {
      "darıxmaqdan": {
        "Form": "inf",
        "Case": "abl"
      }
    }
  ],
  "dartmaq": [
    {
      "dartmışdım": {
        "Form": "-mişdi_past",
        "Person-Number": "1_sing"
      }
    },
    {
      "dartdım": {
        "Form": "-di_past",
        "Person-Number": "1_sing"
      }
    },
    {
      "dartıram": {
        "Form": "present",
        "Person-Number": "1_sing"
      }
    },
    {
      "dartacağam": {
        "Form": "fut_def",
        "Person-Number": "1_sing"
      }
    },
    {
      "dartaram": {
        "Form": "fut_indef",
        "Person-Number": "1_sing"
      }
    },
    {
      "dartım": {
        "Form": "imp",
        "Person-Number": "1_sing"
      }
    },
    {
      "dartam": {
        "Form": "arzu",
        "Person-Number": "1_sing"
      }
    },
    {
      "dartmalıyam": {
        "Form": "vacib",
        "Person-Number": "1_sing"
      }
    },
    {
      "dartasıyam": {
        "Form": "lazım",
        "Person-Number": "1_sing"
      }
    },
    {
      "dartsam": {
        "Form": "şərt",
        "Person-Number": "1_sing"
      }
    },
    {
      "dartmaq": {
        "Form": "inf",
        "Case": "nom"
      }
    },
    {
      "dartmışdın": {
        "Form": "-mişdi_past",
        "Person-Number": "2_sing"
      }
    },
    {
      "dartdın": {
        "Form": "-di_past",
        "Person-Number": "2_sing"
      }
    },
    {
      "dartırsan": {
        "Form": "present",
        "Person-Number": "2_sing"
      }
    },
    {
      "dartacaqsan": {
        "Form": "fut_def",
        "Person-Number": "2_sing"
      }
    },
    {
      "dartarsan": {
        "Form": "fut_indef",
        "Person-Number": "2_sing"
      }
    },
    {
      "dart": {
        "Form": "imp",
        "Person-Number": "2_sing"
      }
    },
    {
      "dartasan": {
        "Form": "arzu",
        "Person-Number": "2_sing"
      }
    },
    {
      "dartmalısan": {
        "Form": "vacib",
        "Person-Number": "2_sing"
      }
    },
    {
      "dartasısan": {
        "Form": "lazım",
        "Person-Number": "2_sing"
      }
    },
    {
      "dartsan": {
        "Form": "şərt",
        "Person-Number": "2_sing"
      }
    },
    {
      "dartmağın": {
        "Form": "inf",
        "Case": "gen"
      }
    },
    {
      "dartmışdı": {
        "Form": "-mişdi_past",
        "Person-Number": "3_sing"
      }
    },
    {
      "dartdı": {
        "Form": "-di_past",
        "Person-Number": "3_sing"
      }
    },
    {
      "dartır": {
        "Form": "present",
        "Person-Number": "3_sing"
      }
    },
    {
      "dartacaq": {
        "Form": "fut_def",
        "Person-Number": "3_sing"
      }
    },
    {
      "dartar": {
        "Form": "fut_indef",
        "Person-Number": "3_sing"
      }
    },
    {
      "dartsın": {
        "Form": "imp",
        "Person-Number": "3_sing"
      }
    },
    {
      "darta": {
        "Form": "arzu",
        "Person-Number": "3_sing"
      }
    },
    {
      "dartmalıdır": {
        "Form": "vacib",
        "Person-Number": "3_sing"
      }
    },
    {
      "dartasıdır": {
        "Form": "lazım",
        "Person-Number": "3_sing"
      }
    },
    {
      "dartsa": {
        "Form": "şərt",
        "Person-Number": "3_sing"
      }
    },
    {
      "dartmağa": {
        "Form": "inf",
        "Case": "dat"
      }
    },
    {
      "dartmışdıq": {
        "Form": "-mişdi_past",
        "Person-Number": "1_plur"
      }
    },
    {
      "dartdıq": {
        "Form": "-di_past",
        "Person-Number": "1_plur"
      }
    },
    {
      "dartırıq": {
        "Form": "present",
        "Person-Number": "1_plur"
      }
    },
    {
      "dartacağıq": {
        "Form": "fut_def",
        "Person-Number": "1_plur"
      }
    },
    {
      "dartarıq": {
        "Form": "fut_indef",
        "Person-Number": "1_plur"
      }
    },
    {
      "dartaq": {
        "Form": "imp",
        "Person-Number": "1_plur"
      }
    },
    {
      "dartaq": {
        "Form": "arzu",
        "Person-Number": "1_plur"
      }
    },
    {
      "dartmalıyıq": {
        "Form": "vacib",
        "Person-Number": "1_plur"
      }
    },
    {
      "dartasıyıq": {
        "Form": "lazım",
        "Person-Number": "1_plur"
      }
    },
    {
      "dartsaq": {
        "Form": "şərt",
        "Person-Number": "1_plur"
      }
    },
    {
      "dartmağı": {
        "Form": "inf",
        "Case": "acc"
      }
    },
    {
      "dartmışdınız": {
        "Form": "-mişdi_past",
        "Person-Number": "2_plur"
      }
    },
    {
      "dartdınız": {
        "Form": "-di_past",
        "Person-Number": "2_plur"
      }
    },
    {
      "dartırsınız": {
        "Form": "present",
        "Person-Number": "2_plur"
      }
    },
    {
      "dartacaqsınız": {
        "Form": "fut_def",
        "Person-Number": "2_plur"
      }
    },
    {
      "dartarsınız": {
        "Form": "fut_indef",
        "Person-Number": "2_plur"
      }
    },
    {
      "dartasınız": {
        "Form": "imp",
        "Person-Number": "2_plur"
      }
    },
    {
      "dartasınız": {
        "Form": "arzu",
        "Person-Number": "2_plur"
      }
    },
    {
      "dartmalısınız": {
        "Form": "vacib",
        "Person-Number": "2_plur"
      }
    },
    {
      "dartasısınız": {
        "Form": "lazım",
        "Person-Number": "2_plur"
      }
    },
    {
      "dartsanız": {
        "Form": "şərt",
        "Person-Number": "2_plur"
      }
    },
    {
      "dartmaqda": {
        "Form": "inf",
        "Case": "loc"
      }
    },
    {
      "dartmışdılar": {
        "Form": "-mişdi_past",
        "Person-Number": "3_plur"
      }
    },
    {
      "dartdılar": {
        "Form": "-di_past",
        "Person-Number": "3_plur"
      }
    },
    {
      "dartırlar": {
        "Form": "present",
        "Person-Number": "3_plur"
      }
    },
    {
      "dartacaqlar": {
        "Form": "fut_def",
        "Person-Number": "3_plur"
      }
    },
    {
      "dartarlar": {
        "Form": "fut_indef",
        "Person-Number": "3_plur"
      }
    },
    {
      "dartsınlar": {
        "Form": "imp",
        "Person-Number": "3_plur"
      }
    },
    {
      "dartalar": {
        "Form": "arzu",
        "Person-Number": "3_plur"
      }
    },
    {
      "dartmalıdırlar": {
        "Form": "vacib",
        "Person-Number": "3_plur"
      }
    },
    {
      "dartasıdır": {
        "Form": "lazım",
        "Person-Number": "3_plur"
      }
    },
    {
      "dartsalar": {
        "Form": "şərt",
        "Person-Number": "3_plur"
      }
    },
    {
      "dartmaqdan": {
        "Form": "inf",
        "Case": "abl"
      }
    }
  ],
  "dayandırmaq": [
    {
      "dayandırmışdım": {
        "Form": "-mişdi_past",
        "Person-Number": "1_sing"
      }
    },
    {
      "dayandırdım": {
        "Form": "-di_past",
        "Person-Number": "1_sing"
      }
    },
    {
      "dayandırıram": {
        "Form": "present",
        "Person-Number": "1_sing"
      }
    },
    {
      "dayandıracağam": {
        "Form": "fut_def",
        "Person-Number": "1_sing"
      }
    },
    {
      "dayandıraram": {
        "Form": "fut_indef",
        "Person-Number": "1_sing"
      }
    },
    {
      "dayandırım": {
        "Form": "imp",
        "Person-Number": "1_sing"
      }
    },
    {
      "dayandıram": {
        "Form": "arzu",
        "Person-Number": "1_sing"
      }
    },
    {
      "dayandırmalıyam": {
        "Form": "vacib",
        "Person-Number": "1_sing"
      }
    },
    {
      "dayandırasıyam": {
        "Form": "lazım",
        "Person-Number": "1_sing"
      }
    },
    {
      "dayandırsam": {
        "Form": "şərt",
        "Person-Number": "1_sing"
      }
    },
    {
      "dayandırmaq": {
        "Form": "inf",
        "Case": "nom"
      }
    },
    {
      "dayandırmışdın": {
        "Form": "-mişdi_past",
        "Person-Number": "2_sing"
      }
    },
    {
      "dayandırdın": {
        "Form": "-di_past",
        "Person-Number": "2_sing"
      }
    },
    {
      "dayandırırsan": {
        "Form": "present",
        "Person-Number": "2_sing"
      }
    },
    {
      "dayandıracaqsan": {
        "Form": "fut_def",
        "Person-Number": "2_sing"
      }
    },
    {
      "dayandırarsan": {
        "Form": "fut_indef",
        "Person-Number": "2_sing"
      }
    },
    {
      "dayandır": {
        "Form": "imp",
        "Person-Number": "2_sing"
      }
    },
    {
      "dayandırasan": {
        "Form": "arzu",
        "Person-Number": "2_sing"
      }
    },
    {
      "dayandırmalısan": {
        "Form": "vacib",
        "Person-Number": "2_sing"
      }
    },
    {
      "dayandırasısan": {
        "Form": "lazım",
        "Person-Number": "2_sing"
      }
    },
    {
      "dayandırsan": {
        "Form": "şərt",
        "Person-Number": "2_sing"
      }
    },
    {
      "dayandırmağın": {
        "Form": "inf",
        "Case": "gen"
      }
    },
    {
      "dayandırmışdı": {
        "Form": "-mişdi_past",
        "Person-Number": "3_sing"
      }
    },
    {
      "dayandırdı": {
        "Form": "-di_past",
        "Person-Number": "3_sing"
      }
    },
    {
      "dayandırır": {
        "Form": "present",
        "Person-Number": "3_sing"
      }
    },
    {
      "dayandıracaq": {
        "Form": "fut_def",
        "Person-Number": "3_sing"
      }
    },
    {
      "dayandırar": {
        "Form": "fut_indef",
        "Person-Number": "3_sing"
      }
    },
    {
      "dayandırsın": {
        "Form": "imp",
        "Person-Number": "3_sing"
      }
    },
    {
      "dayandıra": {
        "Form": "arzu",
        "Person-Number": "3_sing"
      }
    },
    {
      "dayandırmalıdır": {
        "Form": "vacib",
        "Person-Number": "3_sing"
      }
    },
    {
      "dayandırasıdır": {
        "Form": "lazım",
        "Person-Number": "3_sing"
      }
    },
    {
      "dayandırsa": {
        "Form": "şərt",
        "Person-Number": "3_sing"
      }
    },
    {
      "dayandırmağa": {
        "Form": "inf",
        "Case": "dat"
      }
    },
    {
      "dayandırmışdıq": {
        "Form": "-mişdi_past",
        "Person-Number": "1_plur"
      }
    },
    {
      "dayandırdıq": {
        "Form": "-di_past",
        "Person-Number": "1_plur"
      }
    },
    {
      "dayandırırıq": {
        "Form": "present",
        "Person-Number": "1_plur"
      }
    },
    {
      "dayandıracağıq": {
        "Form": "fut_def",
        "Person-Number": "1_plur"
      }
    },
    {
      "dayandırarıq": {
        "Form": "fut_indef",
        "Person-Number": "1_plur"
      }
    },
    {
      "dayandıraq": {
        "Form": "imp",
        "Person-Number": "1_plur"
      }
    },
    {
      "dayandıraq": {
        "Form": "arzu",
        "Person-Number": "1_plur"
      }
    },
    {
      "dayandırmalıyıq": {
        "Form": "vacib",
        "Person-Number": "1_plur"
      }
    },
    {
      "dayandırasıyıq": {
        "Form": "lazım",
        "Person-Number": "1_plur"
      }
    },
    {
      "dayandırsaq": {
        "Form": "şərt",
        "Person-Number": "1_plur"
      }
    },
    {
      "dayandırmağı": {
        "Form": "inf",
        "Case": "acc"
      }
    },
    {
      "dayandırmışdınız": {
        "Form": "-mişdi_past",
        "Person-Number": "2_plur"
      }
    },
    {
      "dayandırdınız": {
        "Form": "-di_past",
        "Person-Number": "2_plur"
      }
    },
    {
      "dayandırırsınız": {
        "Form": "present",
        "Person-Number": "2_plur"
      }
    },
    {
      "dayandıracaqsınız": {
        "Form": "fut_def",
        "Person-Number": "2_plur"
      }
    },
    {
      "dayandırarsınız": {
        "Form": "fut_indef",
        "Person-Number": "2_plur"
      }
    },
    {
      "dayandırasınız": {
        "Form": "imp",
        "Person-Number": "2_plur"
      }
    },
    {
      "dayandırasınız": {
        "Form": "arzu",
        "Person-Number": "2_plur"
      }
    },
    {
      "dayandırmalısınız": {
        "Form": "vacib",
        "Person-Number": "2_plur"
      }
    },
    {
      "dayandırasısınız": {
        "Form": "lazım",
        "Person-Number": "2_plur"
      }
    },
    {
      "dayandırsanız": {
        "Form": "şərt",
        "Person-Number": "2_plur"
      }
    },
    {
      "dayandırmaqda": {
        "Form": "inf",
        "Case": "loc"
      }
    },
    {
      "dayandırmışdılar": {
        "Form": "-mişdi_past",
        "Person-Number": "3_plur"
      }
    },
    {
      "dayandırdılar": {
        "Form": "-di_past",
        "Person-Number": "3_plur"
      }
    },
    {
      "dayandırırlar": {
        "Form": "present",
        "Person-Number": "3_plur"
      }
    },
    {
      "dayandıracaqlar": {
        "Form": "fut_def",
        "Person-Number": "3_plur"
      }
    },
    {
      "dayandırarlar": {
        "Form": "fut_indef",
        "Person-Number": "3_plur"
      }
    },
    {
      "dayandırsınlar": {
        "Form": "imp",
        "Person-Number": "3_plur"
      }
    },
    {
      "dayandıralar": {
        "Form": "arzu",
        "Person-Number": "3_plur"
      }
    },
    {
      "dayandırmalıdırlar": {
        "Form": "vacib",
        "Person-Number": "3_plur"
      }
    },
    {
      "dayandırasıdır": {
        "Form": "lazım",
        "Person-Number": "3_plur"
      }
    },
    {
      "dayandırsalar": {
        "Form": "şərt",
        "Person-Number": "3_plur"
      }
    },
    {
      "dayandırmaqdan": {
        "Form": "inf",
        "Case": "abl"
      }
    }
  ],
  "dayanmaq": [
    {
      "dayanmışdım": {
        "Form": "-mişdi_past",
        "Person-Number": "1_sing"
      }
    },
    {
      "dayandım": {
        "Form": "-di_past",
        "Person-Number": "1_sing"
      }
    },
    {
      "dayanıram": {
        "Form": "present",
        "Person-Number": "1_sing"
      }
    },
    {
      "dayanacağam": {
        "Form": "fut_def",
        "Person-Number": "1_sing"
      }
    },
    {
      "dayanaram": {
        "Form": "fut_indef",
        "Person-Number": "1_sing"
      }
    },
    {
      "dayanım": {
        "Form": "imp",
        "Person-Number": "1_sing"
      }
    },
    {
      "dayanam": {
        "Form": "arzu",
        "Person-Number": "1_sing"
      }
    },
    {
      "dayanmalıyam": {
        "Form": "vacib",
        "Person-Number": "1_sing"
      }
    },
    {
      "dayanasıyam": {
        "Form": "lazım",
        "Person-Number": "1_sing"
      }
    },
    {
      "dayansam": {
        "Form": "şərt",
        "Person-Number": "1_sing"
      }
    },
    {
      "dayanmaq": {
        "Form": "inf",
        "Case": "nom"
      }
    },
    {
      "dayanmışdın": {
        "Form": "-mişdi_past",
        "Person-Number": "2_sing"
      }
    },
    {
      "dayandın": {
        "Form": "-di_past",
        "Person-Number": "2_sing"
      }
    },
    {
      "dayanırsan": {
        "Form": "present",
        "Person-Number": "2_sing"
      }
    },
    {
      "dayanacaqsan": {
        "Form": "fut_def",
        "Person-Number": "2_sing"
      }
    },
    {
      "dayanarsan": {
        "Form": "fut_indef",
        "Person-Number": "2_sing"
      }
    },
    {
      "dayan": {
        "Form": "imp",
        "Person-Number": "2_sing"
      }
    },
    {
      "dayanasan": {
        "Form": "arzu",
        "Person-Number": "2_sing"
      }
    },
    {
      "dayanmalısan": {
        "Form": "vacib",
        "Person-Number": "2_sing"
      }
    },
    {
      "dayanasısan": {
        "Form": "lazım",
        "Person-Number": "2_sing"
      }
    },
    {
      "dayansan": {
        "Form": "şərt",
        "Person-Number": "2_sing"
      }
    },
    {
      "dayanmağın": {
        "Form": "inf",
        "Case": "gen"
      }
    },
    {
      "dayanmışdı": {
        "Form": "-mişdi_past",
        "Person-Number": "3_sing"
      }
    },
    {
      "dayandı": {
        "Form": "-di_past",
        "Person-Number": "3_sing"
      }
    },
    {
      "dayanır": {
        "Form": "present",
        "Person-Number": "3_sing"
      }
    },
    {
      "dayanacaq": {
        "Form": "fut_def",
        "Person-Number": "3_sing"
      }
    },
    {
      "dayanar": {
        "Form": "fut_indef",
        "Person-Number": "3_sing"
      }
    },
    {
      "dayansın": {
        "Form": "imp",
        "Person-Number": "3_sing"
      }
    },
    {
      "dayana": {
        "Form": "arzu",
        "Person-Number": "3_sing"
      }
    },
    {
      "dayanmalıdır": {
        "Form": "vacib",
        "Person-Number": "3_sing"
      }
    },
    {
      "dayanasıdır": {
        "Form": "lazım",
        "Person-Number": "3_sing"
      }
    },
    {
      "dayansa": {
        "Form": "şərt",
        "Person-Number": "3_sing"
      }
    },
    {
      "dayanmağa": {
        "Form": "inf",
        "Case": "dat"
      }
    },
    {
      "dayanmışdıq": {
        "Form": "-mişdi_past",
        "Person-Number": "1_plur"
      }
    },
    {
      "dayandıq": {
        "Form": "-di_past",
        "Person-Number": "1_plur"
      }
    },
    {
      "dayanırıq": {
        "Form": "present",
        "Person-Number": "1_plur"
      }
    },
    {
      "dayanacağıq": {
        "Form": "fut_def",
        "Person-Number": "1_plur"
      }
    },
    {
      "dayanarıq": {
        "Form": "fut_indef",
        "Person-Number": "1_plur"
      }
    },
    {
      "dayanaq": {
        "Form": "imp",
        "Person-Number": "1_plur"
      }
    },
    {
      "dayanaq": {
        "Form": "arzu",
        "Person-Number": "1_plur"
      }
    },
    {
      "dayanmalıyıq": {
        "Form": "vacib",
        "Person-Number": "1_plur"
      }
    },
    {
      "dayanasıyıq": {
        "Form": "lazım",
        "Person-Number": "1_plur"
      }
    },
    {
      "dayansaq": {
        "Form": "şərt",
        "Person-Number": "1_plur"
      }
    },
    {
      "dayanmağı": {
        "Form": "inf",
        "Case": "acc"
      }
    },
    {
      "dayanmışdınız": {
        "Form": "-mişdi_past",
        "Person-Number": "2_plur"
      }
    },
    {
      "dayandınız": {
        "Form": "-di_past",
        "Person-Number": "2_plur"
      }
    },
    {
      "dayanırsınız": {
        "Form": "present",
        "Person-Number": "2_plur"
      }
    },
    {
      "dayanacaqsınız": {
        "Form": "fut_def",
        "Person-Number": "2_plur"
      }
    },
    {
      "dayanarsınız": {
        "Form": "fut_indef",
        "Person-Number": "2_plur"
      }
    },
    {
      "dayanasınız": {
        "Form": "imp",
        "Person-Number": "2_plur"
      }
    },
    {
      "dayanasınız": {
        "Form": "arzu",
        "Person-Number": "2_plur"
      }
    },
    {
      "dayanmalısınız": {
        "Form": "vacib",
        "Person-Number": "2_plur"
      }
    },
    {
      "dayanasısınız": {
        "Form": "lazım",
        "Person-Number": "2_plur"
      }
    },
    {
      "dayansanız": {
        "Form": "şərt",
        "Person-Number": "2_plur"
      }
    },
    {
      "dayanmaqda": {
        "Form": "inf",
        "Case": "loc"
      }
    },
    {
      "dayanmışdılar": {
        "Form": "-mişdi_past",
        "Person-Number": "3_plur"
      }
    },
    {
      "dayandılar": {
        "Form": "-di_past",
        "Person-Number": "3_plur"
      }
    },
    {
      "dayanırlar": {
        "Form": "present",
        "Person-Number": "3_plur"
      }
    },
    {
      "dayanacaqlar": {
        "Form": "fut_def",
        "Person-Number": "3_plur"
      }
    },
    {
      "dayanarlar": {
        "Form": "fut_indef",
        "Person-Number": "3_plur"
      }
    },
    {
      "dayansınlar": {
        "Form": "imp",
        "Person-Number": "3_plur"
      }
    },
    {
      "dayanalar": {
        "Form": "arzu",
        "Person-Number": "3_plur"
      }
    },
    {
      "dayanmalıdırlar": {
        "Form": "vacib",
        "Person-Number": "3_plur"
      }
    },
    {
      "dayanasıdır": {
        "Form": "lazım",
        "Person-Number": "3_plur"
      }
    },
    {
      "dayansalar": {
        "Form": "şərt",
        "Person-Number": "3_plur"
      }
    },
    {
      "dayanmaqdan": {
        "Form": "inf",
        "Case": "abl"
      }
    }
  ],
  "dazlaşmaq": [
    {
      "dazlaşmışdım": {
        "Form": "-mişdi_past",
        "Person-Number": "1_sing"
      }
    },
    {
      "dazlaşdım": {
        "Form": "-di_past",
        "Person-Number": "1_sing"
      }
    },
    {
      "dazlaşıram": {
        "Form": "present",
        "Person-Number": "1_sing"
      }
    },
    {
      "dazlaşacağam": {
        "Form": "fut_def",
        "Person-Number": "1_sing"
      }
    },
    {
      "dazlaşaram": {
        "Form": "fut_indef",
        "Person-Number": "1_sing"
      }
    },
    {
      "dazlaşım": {
        "Form": "imp",
        "Person-Number": "1_sing"
      }
    },
    {
      "dazlaşam": {
        "Form": "arzu",
        "Person-Number": "1_sing"
      }
    },
    {
      "dazlaşmalıyam": {
        "Form": "vacib",
        "Person-Number": "1_sing"
      }
    },
    {
      "dazlaşasıyam": {
        "Form": "lazım",
        "Person-Number": "1_sing"
      }
    },
    {
      "dazlaşsam": {
        "Form": "şərt",
        "Person-Number": "1_sing"
      }
    },
    {
      "dazlaşmaq": {
        "Form": "inf",
        "Case": "nom"
      }
    },
    {
      "dazlaşmışdın": {
        "Form": "-mişdi_past",
        "Person-Number": "2_sing"
      }
    },
    {
      "dazlaşdın": {
        "Form": "-di_past",
        "Person-Number": "2_sing"
      }
    },
    {
      "dazlaşırsan": {
        "Form": "present",
        "Person-Number": "2_sing"
      }
    },
    {
      "dazlaşacaqsan": {
        "Form": "fut_def",
        "Person-Number": "2_sing"
      }
    },
    {
      "dazlaşarsan": {
        "Form": "fut_indef",
        "Person-Number": "2_sing"
      }
    },
    {
      "dazlaş": {
        "Form": "imp",
        "Person-Number": "2_sing"
      }
    },
    {
      "dazlaşasan": {
        "Form": "arzu",
        "Person-Number": "2_sing"
      }
    },
    {
      "dazlaşmalısan": {
        "Form": "vacib",
        "Person-Number": "2_sing"
      }
    },
    {
      "dazlaşasısan": {
        "Form": "lazım",
        "Person-Number": "2_sing"
      }
    },
    {
      "dazlaşsan": {
        "Form": "şərt",
        "Person-Number": "2_sing"
      }
    },
    {
      "dazlaşmağın": {
        "Form": "inf",
        "Case": "gen"
      }
    },
    {
      "dazlaşmışdı": {
        "Form": "-mişdi_past",
        "Person-Number": "3_sing"
      }
    },
    {
      "dazlaşdı": {
        "Form": "-di_past",
        "Person-Number": "3_sing"
      }
    },
    {
      "dazlaşır": {
        "Form": "present",
        "Person-Number": "3_sing"
      }
    },
    {
      "dazlaşacaq": {
        "Form": "fut_def",
        "Person-Number": "3_sing"
      }
    },
    {
      "dazlaşar": {
        "Form": "fut_indef",
        "Person-Number": "3_sing"
      }
    },
    {
      "dazlaşsın": {
        "Form": "imp",
        "Person-Number": "3_sing"
      }
    },
    {
      "dazlaşa": {
        "Form": "arzu",
        "Person-Number": "3_sing"
      }
    },
    {
      "dazlaşmalıdır": {
        "Form": "vacib",
        "Person-Number": "3_sing"
      }
    },
    {
      "dazlaşasıdır": {
        "Form": "lazım",
        "Person-Number": "3_sing"
      }
    },
    {
      "dazlaşsa": {
        "Form": "şərt",
        "Person-Number": "3_sing"
      }
    },
    {
      "dazlaşmağa": {
        "Form": "inf",
        "Case": "dat"
      }
    },
    {
      "dazlaşmışdıq": {
        "Form": "-mişdi_past",
        "Person-Number": "1_plur"
      }
    },
    {
      "dazlaşdıq": {
        "Form": "-di_past",
        "Person-Number": "1_plur"
      }
    },
    {
      "dazlaşırıq": {
        "Form": "present",
        "Person-Number": "1_plur"
      }
    },
    {
      "dazlaşacağıq": {
        "Form": "fut_def",
        "Person-Number": "1_plur"
      }
    },
    {
      "dazlaşarıq": {
        "Form": "fut_indef",
        "Person-Number": "1_plur"
      }
    },
    {
      "dazlaşaq": {
        "Form": "imp",
        "Person-Number": "1_plur"
      }
    },
    {
      "dazlaşaq": {
        "Form": "arzu",
        "Person-Number": "1_plur"
      }
    },
    {
      "dazlaşmalıyıq": {
        "Form": "vacib",
        "Person-Number": "1_plur"
      }
    },
    {
      "dazlaşasıyıq": {
        "Form": "lazım",
        "Person-Number": "1_plur"
      }
    },
    {
      "dazlaşsaq": {
        "Form": "şərt",
        "Person-Number": "1_plur"
      }
    },
    {
      "dazlaşmağı": {
        "Form": "inf",
        "Case": "acc"
      }
    },
    {
      "dazlaşmışdınız": {
        "Form": "-mişdi_past",
        "Person-Number": "2_plur"
      }
    },
    {
      "dazlaşdınız": {
        "Form": "-di_past",
        "Person-Number": "2_plur"
      }
    },
    {
      "dazlaşırsınız": {
        "Form": "present",
        "Person-Number": "2_plur"
      }
    },
    {
      "dazlaşacaqsınız": {
        "Form": "fut_def",
        "Person-Number": "2_plur"
      }
    },
    {
      "dazlaşarsınız": {
        "Form": "fut_indef",
        "Person-Number": "2_plur"
      }
    },
    {
      "dazlaşasınız": {
        "Form": "imp",
        "Person-Number": "2_plur"
      }
    },
    {
      "dazlaşasınız": {
        "Form": "arzu",
        "Person-Number": "2_plur"
      }
    },
    {
      "dazlaşmalısınız": {
        "Form": "vacib",
        "Person-Number": "2_plur"
      }
    },
    {
      "dazlaşasısınız": {
        "Form": "lazım",
        "Person-Number": "2_plur"
      }
    },
    {
      "dazlaşsanız": {
        "Form": "şərt",
        "Person-Number": "2_plur"
      }
    },
    {
      "dazlaşmaqda": {
        "Form": "inf",
        "Case": "loc"
      }
    },
    {
      "dazlaşmışdılar": {
        "Form": "-mişdi_past",
        "Person-Number": "3_plur"
      }
    },
    {
      "dazlaşdılar": {
        "Form": "-di_past",
        "Person-Number": "3_plur"
      }
    },
    {
      "dazlaşırlar": {
        "Form": "present",
        "Person-Number": "3_plur"
      }
    },
    {
      "dazlaşacaqlar": {
        "Form": "fut_def",
        "Person-Number": "3_plur"
      }
    },
    {
      "dazlaşarlar": {
        "Form": "fut_indef",
        "Person-Number": "3_plur"
      }
    },
    {
      "dazlaşsınlar": {
        "Form": "imp",
        "Person-Number": "3_plur"
      }
    },
    {
      "dazlaşalar": {
        "Form": "arzu",
        "Person-Number": "3_plur"
      }
    },
    {
      "dazlaşmalıdırlar": {
        "Form": "vacib",
        "Person-Number": "3_plur"
      }
    },
    {
      "dazlaşasıdır": {
        "Form": "lazım",
        "Person-Number": "3_plur"
      }
    },
    {
      "dazlaşsalar": {
        "Form": "şərt",
        "Person-Number": "3_plur"
      }
    },
    {
      "dazlaşmaqdan": {
        "Form": "inf",
        "Case": "abl"
      }
    }
  ],
  "dağıtmaq": [
    {
      "dağıtmışdım": {
        "Form": "-mişdi_past",
        "Person-Number": "1_sing"
      }
    },
    {
      "dağıtdım": {
        "Form": "-di_past",
        "Person-Number": "1_sing"
      }
    },
    {
      "dağıdıram": {
        "Form": "present",
        "Person-Number": "1_sing"
      }
    },
    {
      "dağıdacağam": {
        "Form": "fut_def",
        "Person-Number": "1_sing"
      }
    },
    {
      "dağıdaram": {
        "Form": "fut_indef",
        "Person-Number": "1_sing"
      }
    },
    {
      "dağıdım": {
        "Form": "imp",
        "Person-Number": "1_sing"
      }
    },
    {
      "dağıdam": {
        "Form": "arzu",
        "Person-Number": "1_sing"
      }
    },
    {
      "dağıtmalıyam": {
        "Form": "vacib",
        "Person-Number": "1_sing"
      }
    },
    {
      "dağıdasıyam": {
        "Form": "lazım",
        "Person-Number": "1_sing"
      }
    },
    {
      "dağıtsam": {
        "Form": "şərt",
        "Person-Number": "1_sing"
      }
    },
    {
      "dağıtmaq": {
        "Form": "inf",
        "Case": "nom"
      }
    },
    {
      "dağıtmışdın": {
        "Form": "-mişdi_past",
        "Person-Number": "2_sing"
      }
    },
    {
      "dağıtdın": {
        "Form": "-di_past",
        "Person-Number": "2_sing"
      }
    },
    {
      "dağıdırsan": {
        "Form": "present",
        "Person-Number": "2_sing"
      }
    },
    {
      "dağıdacaqsan": {
        "Form": "fut_def",
        "Person-Number": "2_sing"
      }
    },
    {
      "dağıdarsan": {
        "Form": "fut_indef",
        "Person-Number": "2_sing"
      }
    },
    {
      "dağıt": {
        "Form": "imp",
        "Person-Number": "2_sing"
      }
    },
    {
      "dağıdasan": {
        "Form": "arzu",
        "Person-Number": "2_sing"
      }
    },
    {
      "dağıtmalısan": {
        "Form": "vacib",
        "Person-Number": "2_sing"
      }
    },
    {
      "dağıdasısan": {
        "Form": "lazım",
        "Person-Number": "2_sing"
      }
    },
    {
      "dağıtsan": {
        "Form": "şərt",
        "Person-Number": "2_sing"
      }
    },
    {
      "dağıtmağın": {
        "Form": "inf",
        "Case": "gen"
      }
    },
    {
      "dağıtmışdı": {
        "Form": "-mişdi_past",
        "Person-Number": "3_sing"
      }
    },
    {
      "dağıtdı": {
        "Form": "-di_past",
        "Person-Number": "3_sing"
      }
    },
    {
      "dağıdır": {
        "Form": "present",
        "Person-Number": "3_sing"
      }
    },
    {
      "dağıdacaq": {
        "Form": "fut_def",
        "Person-Number": "3_sing"
      }
    },
    {
      "dağıdar": {
        "Form": "fut_indef",
        "Person-Number": "3_sing"
      }
    },
    {
      "dağıtsın": {
        "Form": "imp",
        "Person-Number": "3_sing"
      }
    },
    {
      "dağıda": {
        "Form": "arzu",
        "Person-Number": "3_sing"
      }
    },
    {
      "dağıtmalıdır": {
        "Form": "vacib",
        "Person-Number": "3_sing"
      }
    },
    {
      "dağıdasıdır": {
        "Form": "lazım",
        "Person-Number": "3_sing"
      }
    },
    {
      "dağıtsa": {
        "Form": "şərt",
        "Person-Number": "3_sing"
      }
    },
    {
      "dağıtmağa": {
        "Form": "inf",
        "Case": "dat"
      }
    },
    {
      "dağıtmışdıq": {
        "Form": "-mişdi_past",
        "Person-Number": "1_plur"
      }
    },
    {
      "dağıtdıq": {
        "Form": "-di_past",
        "Person-Number": "1_plur"
      }
    },
    {
      "dağıdırıq": {
        "Form": "present",
        "Person-Number": "1_plur"
      }
    },
    {
      "dağıdacağıq": {
        "Form": "fut_def",
        "Person-Number": "1_plur"
      }
    },
    {
      "dağıdarıq": {
        "Form": "fut_indef",
        "Person-Number": "1_plur"
      }
    },
    {
      "dağıdaq": {
        "Form": "imp",
        "Person-Number": "1_plur"
      }
    },
    {
      "dağıdaq": {
        "Form": "arzu",
        "Person-Number": "1_plur"
      }
    },
    {
      "dağıtmalıyıq": {
        "Form": "vacib",
        "Person-Number": "1_plur"
      }
    },
    {
      "dağıdasıyıq": {
        "Form": "lazım",
        "Person-Number": "1_plur"
      }
    },
    {
      "dağıtsaq": {
        "Form": "şərt",
        "Person-Number": "1_plur"
      }
    },
    {
      "dağıtmağı": {
        "Form": "inf",
        "Case": "acc"
      }
    },
    {
      "dağıtmışdınız": {
        "Form": "-mişdi_past",
        "Person-Number": "2_plur"
      }
    },
    {
      "dağıtdınız": {
        "Form": "-di_past",
        "Person-Number": "2_plur"
      }
    },
    {
      "dağıdırsınız": {
        "Form": "present",
        "Person-Number": "2_plur"
      }
    },
    {
      "dağıdacaqsınız": {
        "Form": "fut_def",
        "Person-Number": "2_plur"
      }
    },
    {
      "dağıdarsınız": {
        "Form": "fut_indef",
        "Person-Number": "2_plur"
      }
    },
    {
      "dağıdasınız": {
        "Form": "imp",
        "Person-Number": "2_plur"
      }
    },
    {
      "dağıdasınız": {
        "Form": "arzu",
        "Person-Number": "2_plur"
      }
    },
    {
      "dağıtmalısınız": {
        "Form": "vacib",
        "Person-Number": "2_plur"
      }
    },
    {
      "dağıdasısınız": {
        "Form": "lazım",
        "Person-Number": "2_plur"
      }
    },
    {
      "dağıtsanız": {
        "Form": "şərt",
        "Person-Number": "2_plur"
      }
    },
    {
      "dağıtmaqda": {
        "Form": "inf",
        "Case": "loc"
      }
    },
    {
      "dağıtmışdılar": {
        "Form": "-mişdi_past",
        "Person-Number": "3_plur"
      }
    },
    {
      "dağıtdılar": {
        "Form": "-di_past",
        "Person-Number": "3_plur"
      }
    },
    {
      "dağıdırlar": {
        "Form": "present",
        "Person-Number": "3_plur"
      }
    },
    {
      "dağıdacaqlar": {
        "Form": "fut_def",
        "Person-Number": "3_plur"
      }
    },
    {
      "dağıdarlar": {
        "Form": "fut_indef",
        "Person-Number": "3_plur"
      }
    },
    {
      "dağıtsınlar": {
        "Form": "imp",
        "Person-Number": "3_plur"
      }
    },
    {
      "dağıdalar": {
        "Form": "arzu",
        "Person-Number": "3_plur"
      }
    },
    {
      "dağıtmalıdırlar": {
        "Form": "vacib",
        "Person-Number": "3_plur"
      }
    },
    {
      "dağıdasıdırlar": {
        "Form": "lazım",
        "Person-Number": "3_plur"
      }
    },
    {
      "dağıtsalar": {
        "Form": "şərt",
        "Person-Number": "3_plur"
      }
    },
    {
      "dağıtmaqdan": {
        "Form": "inf",
        "Case": "abl"
      }
    }
  ],
  "daşımaq": [
    {
      "daşımışdım": {
        "Form": "-mişdi_past",
        "Person-Number": "1_sing"
      }
    },
    {
      "daşıdım": {
        "Form": "-di_past",
        "Person-Number": "1_sing"
      }
    },
    {
      "daşıyıram": {
        "Form": "present",
        "Person-Number": "1_sing"
      }
    },
    {
      "daşıyacağam": {
        "Form": "fut_def",
        "Person-Number": "1_sing"
      }
    },
    {
      "daşıyaram": {
        "Form": "fut_indef",
        "Person-Number": "1_sing"
      }
    },
    {
      "daşıyım": {
        "Form": "imp",
        "Person-Number": "1_sing"
      }
    },
    {
      "daşıyım": {
        "Form": "arzu",
        "Person-Number": "1_sing"
      }
    },
    {
      "daşımalıyam": {
        "Form": "vacib",
        "Person-Number": "1_sing"
      }
    },
    {
      "daşıyasıyam": {
        "Form": "lazım",
        "Person-Number": "1_sing"
      }
    },
    {
      "daşısam": {
        "Form": "şərt",
        "Person-Number": "1_sing"
      }
    },
    {
      "daşımaq": {
        "Form": "inf",
        "Case": "nom"
      }
    },
    {
      "daşımışdın": {
        "Form": "-mişdi_past",
        "Person-Number": "2_sing"
      }
    },
    {
      "daşıdın": {
        "Form": "-di_past",
        "Person-Number": "2_sing"
      }
    },
    {
      "daşıyırsan": {
        "Form": "present",
        "Person-Number": "2_sing"
      }
    },
    {
      "daşıyacaqsan": {
        "Form": "fut_def",
        "Person-Number": "2_sing"
      }
    },
    {
      "daşıyarsan": {
        "Form": "fut_indef",
        "Person-Number": "2_sing"
      }
    },
    {
      "daşı": {
        "Form": "imp",
        "Person-Number": "2_sing"
      }
    },
    {
      "daşıyasan": {
        "Form": "arzu",
        "Person-Number": "2_sing"
      }
    },
    {
      "daşımalısan": {
        "Form": "vacib",
        "Person-Number": "2_sing"
      }
    },
    {
      "daşıyasısan": {
        "Form": "lazım",
        "Person-Number": "2_sing"
      }
    },
    {
      "daşısan": {
        "Form": "şərt",
        "Person-Number": "2_sing"
      }
    },
    {
      "daşımağın": {
        "Form": "inf",
        "Case": "gen"
      }
    },
    {
      "daşımışdı": {
        "Form": "-mişdi_past",
        "Person-Number": "3_sing"
      }
    },
    {
      "daşıdı": {
        "Form": "-di_past",
        "Person-Number": "3_sing"
      }
    },
    {
      "daşıyır": {
        "Form": "present",
        "Person-Number": "3_sing"
      }
    },
    {
      "daşıyacaq": {
        "Form": "fut_def",
        "Person-Number": "3_sing"
      }
    },
    {
      "daşıyar": {
        "Form": "fut_indef",
        "Person-Number": "3_sing"
      }
    },
    {
      "daşısın": {
        "Form": "imp",
        "Person-Number": "3_sing"
      }
    },
    {
      "daşıya": {
        "Form": "arzu",
        "Person-Number": "3_sing"
      }
    },
    {
      "daşımalıdır": {
        "Form": "vacib",
        "Person-Number": "3_sing"
      }
    },
    {
      "daşıyasıdır": {
        "Form": "lazım",
        "Person-Number": "3_sing"
      }
    },
    {
      "daşısa": {
        "Form": "şərt",
        "Person-Number": "3_sing"
      }
    },
    {
      "daşımağa": {
        "Form": "inf",
        "Case": "dat"
      }
    },
    {
      "daşımışdıq": {
        "Form": "-mişdi_past",
        "Person-Number": "1_plur"
      }
    },
    {
      "daşıdıq": {
        "Form": "-di_past",
        "Person-Number": "1_plur"
      }
    },
    {
      "daşıyırıq": {
        "Form": "present",
        "Person-Number": "1_plur"
      }
    },
    {
      "daşıyacağıq": {
        "Form": "fut_def",
        "Person-Number": "1_plur"
      }
    },
    {
      "daşıyarıq": {
        "Form": "fut_indef",
        "Person-Number": "1_plur"
      }
    },
    {
      "daşıyaq": {
        "Form": "imp",
        "Person-Number": "1_plur"
      }
    },
    {
      "daşıyaq": {
        "Form": "arzu",
        "Person-Number": "1_plur"
      }
    },
    {
      "daşımalıyıq": {
        "Form": "vacib",
        "Person-Number": "1_plur"
      }
    },
    {
      "daşıyasıyıq": {
        "Form": "lazım",
        "Person-Number": "1_plur"
      }
    },
    {
      "daşısaq": {
        "Form": "şərt",
        "Person-Number": "1_plur"
      }
    },
    {
      "daşımağı": {
        "Form": "inf",
        "Case": "acc"
      }
    },
    {
      "daşımışdınız": {
        "Form": "-mişdi_past",
        "Person-Number": "2_plur"
      }
    },
    {
      "daşıdınız": {
        "Form": "-di_past",
        "Person-Number": "2_plur"
      }
    },
    {
      "daşıyırsınız": {
        "Form": "present",
        "Person-Number": "2_plur"
      }
    },
    {
      "daşıyacaqsınız": {
        "Form": "fut_def",
        "Person-Number": "2_plur"
      }
    },
    {
      "daşıyarsınız": {
        "Form": "fut_indef",
        "Person-Number": "2_plur"
      }
    },
    {
      "daşıyasınız": {
        "Form": "imp",
        "Person-Number": "2_plur"
      }
    },
    {
      "daşıyasınız": {
        "Form": "arzu",
        "Person-Number": "2_plur"
      }
    },
    {
      "daşımalısınız": {
        "Form": "vacib",
        "Person-Number": "2_plur"
      }
    },
    {
      "daşıyasısınız": {
        "Form": "lazım",
        "Person-Number": "2_plur"
      }
    },
    {
      "daşısanız": {
        "Form": "şərt",
        "Person-Number": "2_plur"
      }
    },
    {
      "daşımaqda": {
        "Form": "inf",
        "Case": "loc"
      }
    },
    {
      "daşımışdılar": {
        "Form": "-mişdi_past",
        "Person-Number": "3_plur"
      }
    },
    {
      "daşıdılar": {
        "Form": "-di_past",
        "Person-Number": "3_plur"
      }
    },
    {
      "daşıyırlar": {
        "Form": "present",
        "Person-Number": "3_plur"
      }
    },
    {
      "daşıyacaqlar": {
        "Form": "fut_def",
        "Person-Number": "3_plur"
      }
    },
    {
      "daşıyarlar": {
        "Form": "fut_indef",
        "Person-Number": "3_plur"
      }
    },
    {
      "daşısınlar": {
        "Form": "imp",
        "Person-Number": "3_plur"
      }
    },
    {
      "daşıyalar": {
        "Form": "arzu",
        "Person-Number": "3_plur"
      }
    },
    {
      "daşımalıdırlar": {
        "Form": "vacib",
        "Person-Number": "3_plur"
      }
    },
    {
      "daşıyasıdır": {
        "Form": "lazım",
        "Person-Number": "3_plur"
      }
    },
    {
      "daşısalar": {
        "Form": "şərt",
        "Person-Number": "3_plur"
      }
    },
    {
      "daşımaqdan": {
        "Form": "inf",
        "Case": "abl"
      }
    }
  ],
  "demək": [
    {
      "demişdim": {
        "Form": "-mişdi_past",
        "Person-Number": "1_sing"
      }
    },
    {
      "dedim": {
        "Form": "-di_past",
        "Person-Number": "1_sing"
      }
    },
    {
      "deyirəm": {
        "Form": "present",
        "Person-Number": "1_sing"
      }
    },
    {
      "deyəcəyəm": {
        "Form": "fut_def",
        "Person-Number": "1_sing"
      }
    },
    {
      "deyərəm": {
        "Form": "fut_indef",
        "Person-Number": "1_sing"
      }
    },
    {
      "deyim": {
        "Form": "imp",
        "Person-Number": "1_sing"
      }
    },
    {
      "deyəm": {
        "Form": "arzu",
        "Person-Number": "1_sing"
      }
    },
    {
      "deməliyəm": {
        "Form": "vacib",
        "Person-Number": "1_sing"
      }
    },
    {
      "deyəsiyəm": {
        "Form": "lazım",
        "Person-Number": "1_sing"
      }
    },
    {
      "desəm": {
        "Form": "şərt",
        "Person-Number": "1_sing"
      }
    },
    {
      "demək": {
        "Form": "inf",
        "Case": "nom"
      }
    },
    {
      "demişdin": {
        "Form": "-mişdi_past",
        "Person-Number": "2_sing"
      }
    },
    {
      "dedin": {
        "Form": "-di_past",
        "Person-Number": "2_sing"
      }
    },
    {
      "deyirsən": {
        "Form": "present",
        "Person-Number": "2_sing"
      }
    },
    {
      "deyəcəksən": {
        "Form": "fut_def",
        "Person-Number": "2_sing"
      }
    },
    {
      "deyərsən": {
        "Form": "fut_indef",
        "Person-Number": "2_sing"
      }
    },
    {
      "de": {
        "Form": "imp",
        "Person-Number": "2_sing"
      }
    },
    {
      "deyəsən": {
        "Form": "arzu",
        "Person-Number": "2_sing"
      }
    },
    {
      "deməlisən": {
        "Form": "vacib",
        "Person-Number": "2_sing"
      }
    },
    {
      "deyəsisən": {
        "Form": "lazım",
        "Person-Number": "2_sing"
      }
    },
    {
      "desən": {
        "Form": "şərt",
        "Person-Number": "2_sing"
      }
    },
    {
      "deməyin": {
        "Form": "inf",
        "Case": "gen"
      }
    },
    {
      "demişdi": {
        "Form": "-mişdi_past",
        "Person-Number": "3_sing"
      }
    },
    {
      "dedi": {
        "Form": "-di_past",
        "Person-Number": "3_sing"
      }
    },
    {
      "deyir": {
        "Form": "present",
        "Person-Number": "3_sing"
      }
    },
    {
      "deyəcək": {
        "Form": "fut_def",
        "Person-Number": "3_sing"
      }
    },
    {
      "deyər": {
        "Form": "fut_indef",
        "Person-Number": "3_sing"
      }
    },
    {
      "desin": {
        "Form": "imp",
        "Person-Number": "3_sing"
      }
    },
    {
      "deyə": {
        "Form": "arzu",
        "Person-Number": "3_sing"
      }
    },
    {
      "deməlidir": {
        "Form": "vacib",
        "Person-Number": "3_sing"
      }
    },
    {
      "deyəsidir": {
        "Form": "lazım",
        "Person-Number": "3_sing"
      }
    },
    {
      "desə": {
        "Form": "şərt",
        "Person-Number": "3_sing"
      }
    },
    {
      "deməyə": {
        "Form": "inf",
        "Case": "dat"
      }
    },
    {
      "demişdik": {
        "Form": "-mişdi_past",
        "Person-Number": "1_plur"
      }
    },
    {
      "dedik": {
        "Form": "-di_past",
        "Person-Number": "1_plur"
      }
    },
    {
      "deyirik": {
        "Form": "present",
        "Person-Number": "1_plur"
      }
    },
    {
      "deyəcəyik": {
        "Form": "fut_def",
        "Person-Number": "1_plur"
      }
    },
    {
      "deyərik": {
        "Form": "fut_indef",
        "Person-Number": "1_plur"
      }
    },
    {
      "deyək": {
        "Form": "imp",
        "Person-Number": "1_plur"
      }
    },
    {
      "deyək": {
        "Form": "arzu",
        "Person-Number": "1_plur"
      }
    },
    {
      "deməliyik": {
        "Form": "vacib",
        "Person-Number": "1_plur"
      }
    },
    {
      "deyəsiyik": {
        "Form": "lazım",
        "Person-Number": "1_plur"
      }
    },
    {
      "desək": {
        "Form": "şərt",
        "Person-Number": "1_plur"
      }
    },
    {
      "deməyi": {
        "Form": "inf",
        "Case": "acc"
      }
    },
    {
      "demişdiniz": {
        "Form": "-mişdi_past",
        "Person-Number": "2_plur"
      }
    },
    {
      "dediniz": {
        "Form": "-di_past",
        "Person-Number": "2_plur"
      }
    },
    {
      "deyirsiniz": {
        "Form": "present",
        "Person-Number": "2_plur"
      }
    },
    {
      "deyəcəksiniz": {
        "Form": "fut_def",
        "Person-Number": "2_plur"
      }
    },
    {
      "deyərsiniz": {
        "Form": "fut_indef",
        "Person-Number": "2_plur"
      }
    },
    {
      "deyəsiniz": {
        "Form": "imp",
        "Person-Number": "2_plur"
      }
    },
    {
      "deyəsiniz": {
        "Form": "arzu",
        "Person-Number": "2_plur"
      }
    },
    {
      "deməlisiniz": {
        "Form": "vacib",
        "Person-Number": "2_plur"
      }
    },
    {
      "deyəsisiniz": {
        "Form": "lazım",
        "Person-Number": "2_plur"
      }
    },
    {
      "desəniz": {
        "Form": "şərt",
        "Person-Number": "2_plur"
      }
    },
    {
      "deməkdə": {
        "Form": "inf",
        "Case": "loc"
      }
    },
    {
      "demişdilər": {
        "Form": "-mişdi_past",
        "Person-Number": "3_plur"
      }
    },
    {
      "dedilər": {
        "Form": "-di_past",
        "Person-Number": "3_plur"
      }
    },
    {
      "deyirlər": {
        "Form": "present",
        "Person-Number": "3_plur"
      }
    },
    {
      "deyəcəklər": {
        "Form": "fut_def",
        "Person-Number": "3_plur"
      }
    },
    {
      "deyərlər": {
        "Form": "fut_indef",
        "Person-Number": "3_plur"
      }
    },
    {
      "desinlər": {
        "Form": "imp",
        "Person-Number": "3_plur"
      }
    },
    {
      "deyələr": {
        "Form": "arzu",
        "Person-Number": "3_plur"
      }
    },
    {
      "deməlidirlər": {
        "Form": "vacib",
        "Person-Number": "3_plur"
      }
    },
    {
      "deyəsidirlər": {
        "Form": "lazım",
        "Person-Number": "3_plur"
      }
    },
    {
      "desələr": {
        "Form": "şərt",
        "Person-Number": "3_plur"
      }
    },
    {
      "deməkdən": {
        "Form": "inf",
        "Case": "abl"
      }
    }
  ],
  "devirmək": [
    {
      "devirmişdim": {
        "Form": "-mişdi_past",
        "Person-Number": "1_sing"
      }
    },
    {
      "devirdim": {
        "Form": "-di_past",
        "Person-Number": "1_sing"
      }
    },
    {
      "devirirəm": {
        "Form": "present",
        "Person-Number": "1_sing"
      }
    },
    {
      "devirəcəyəm": {
        "Form": "fut_def",
        "Person-Number": "1_sing"
      }
    },
    {
      "devirərəm": {
        "Form": "fut_indef",
        "Person-Number": "1_sing"
      }
    },
    {
      "devirim": {
        "Form": "imp",
        "Person-Number": "1_sing"
      }
    },
    {
      "devirəm": {
        "Form": "arzu",
        "Person-Number": "1_sing"
      }
    },
    {
      "devirməliyəm": {
        "Form": "vacib",
        "Person-Number": "1_sing"
      }
    },
    {
      "devirəsiyəm": {
        "Form": "lazım",
        "Person-Number": "1_sing"
      }
    },
    {
      "devirsəm": {
        "Form": "şərt",
        "Person-Number": "1_sing"
      }
    },
    {
      "devirmək": {
        "Form": "inf",
        "Case": "nom"
      }
    },
    {
      "devirmişdin": {
        "Form": "-mişdi_past",
        "Person-Number": "2_sing"
      }
    },
    {
      "devirdin": {
        "Form": "-di_past",
        "Person-Number": "2_sing"
      }
    },
    {
      "devirirsən": {
        "Form": "present",
        "Person-Number": "2_sing"
      }
    },
    {
      "devirəcəksən": {
        "Form": "fut_def",
        "Person-Number": "2_sing"
      }
    },
    {
      "devirərsən": {
        "Form": "fut_indef",
        "Person-Number": "2_sing"
      }
    },
    {
      "devir": {
        "Form": "imp",
        "Person-Number": "2_sing"
      }
    },
    {
      "devirəsən": {
        "Form": "arzu",
        "Person-Number": "2_sing"
      }
    },
    {
      "devirməlisən": {
        "Form": "vacib",
        "Person-Number": "2_sing"
      }
    },
    {
      "devirəsisən": {
        "Form": "lazım",
        "Person-Number": "2_sing"
      }
    },
    {
      "devirsən": {
        "Form": "şərt",
        "Person-Number": "2_sing"
      }
    },
    {
      "devirməyin": {
        "Form": "inf",
        "Case": "gen"
      }
    },
    {
      "devirmişdi": {
        "Form": "-mişdi_past",
        "Person-Number": "3_sing"
      }
    },
    {
      "devirdi": {
        "Form": "-di_past",
        "Person-Number": "3_sing"
      }
    },
    {
      "devirir": {
        "Form": "present",
        "Person-Number": "3_sing"
      }
    },
    {
      "devirəcək": {
        "Form": "fut_def",
        "Person-Number": "3_sing"
      }
    },
    {
      "devirər": {
        "Form": "fut_indef",
        "Person-Number": "3_sing"
      }
    },
    {
      "devirsin": {
        "Form": "imp",
        "Person-Number": "3_sing"
      }
    },
    {
      "devirə": {
        "Form": "arzu",
        "Person-Number": "3_sing"
      }
    },
    {
      "devirməlidir": {
        "Form": "vacib",
        "Person-Number": "3_sing"
      }
    },
    {
      "devirəsidir": {
        "Form": "lazım",
        "Person-Number": "3_sing"
      }
    },
    {
      "devirsə": {
        "Form": "şərt",
        "Person-Number": "3_sing"
      }
    },
    {
      "devirməyə": {
        "Form": "inf",
        "Case": "dat"
      }
    },
    {
      "devirmişdik": {
        "Form": "-mişdi_past",
        "Person-Number": "1_plur"
      }
    },
    {
      "devirdik": {
        "Form": "-di_past",
        "Person-Number": "1_plur"
      }
    },
    {
      "deviririk": {
        "Form": "present",
        "Person-Number": "1_plur"
      }
    },
    {
      "devirəcəyik": {
        "Form": "fut_def",
        "Person-Number": "1_plur"
      }
    },
    {
      "devirərik": {
        "Form": "fut_indef",
        "Person-Number": "1_plur"
      }
    },
    {
      "devirək": {
        "Form": "imp",
        "Person-Number": "1_plur"
      }
    },
    {
      "devirək": {
        "Form": "arzu",
        "Person-Number": "1_plur"
      }
    },
    {
      "devirməliyik": {
        "Form": "vacib",
        "Person-Number": "1_plur"
      }
    },
    {
      "devirəsiyik": {
        "Form": "lazım",
        "Person-Number": "1_plur"
      }
    },
    {
      "devirsək": {
        "Form": "şərt",
        "Person-Number": "1_plur"
      }
    },
    {
      "devirməyi": {
        "Form": "inf",
        "Case": "acc"
      }
    },
    {
      "devirmişdiniz": {
        "Form": "-mişdi_past",
        "Person-Number": "2_plur"
      }
    },
    {
      "devirdiniz": {
        "Form": "-di_past",
        "Person-Number": "2_plur"
      }
    },
    {
      "devirirsiniz": {
        "Form": "present",
        "Person-Number": "2_plur"
      }
    },
    {
      "devirəcəksiniz": {
        "Form": "fut_def",
        "Person-Number": "2_plur"
      }
    },
    {
      "devirərsiniz": {
        "Form": "fut_indef",
        "Person-Number": "2_plur"
      }
    },
    {
      "devirəsiniz": {
        "Form": "imp",
        "Person-Number": "2_plur"
      }
    },
    {
      "devirəsiniz": {
        "Form": "arzu",
        "Person-Number": "2_plur"
      }
    },
    {
      "devirməlisiniz": {
        "Form": "vacib",
        "Person-Number": "2_plur"
      }
    },
    {
      "devirəsisiniz": {
        "Form": "lazım",
        "Person-Number": "2_plur"
      }
    },
    {
      "devirsəniz": {
        "Form": "şərt",
        "Person-Number": "2_plur"
      }
    },
    {
      "devirməkdə": {
        "Form": "inf",
        "Case": "loc"
      }
    },
    {
      "devirmişdilər": {
        "Form": "-mişdi_past",
        "Person-Number": "3_plur"
      }
    },
    {
      "devirdilər": {
        "Form": "-di_past",
        "Person-Number": "3_plur"
      }
    },
    {
      "devirirlər": {
        "Form": "present",
        "Person-Number": "3_plur"
      }
    },
    {
      "devirəcəklər": {
        "Form": "fut_def",
        "Person-Number": "3_plur"
      }
    },
    {
      "devirərlər": {
        "Form": "fut_indef",
        "Person-Number": "3_plur"
      }
    },
    {
      "devirsinlər": {
        "Form": "imp",
        "Person-Number": "3_plur"
      }
    },
    {
      "devirələr": {
        "Form": "arzu",
        "Person-Number": "3_plur"
      }
    },
    {
      "devirməlidirlər": {
        "Form": "vacib",
        "Person-Number": "3_plur"
      }
    },
    {
      "devirəsidirlər": {
        "Form": "lazım",
        "Person-Number": "3_plur"
      }
    },
    {
      "devirsələr": {
        "Form": "şərt",
        "Person-Number": "3_plur"
      }
    },
    {
      "devirməkdən": {
        "Form": "inf",
        "Case": "abl"
      }
    }
  ],
  "didmək": [
    {
      "didmişdim": {
        "Form": "-mişdi_past",
        "Person-Number": "1_sing"
      }
    },
    {
      "diddim": {
        "Form": "-di_past",
        "Person-Number": "1_sing"
      }
    },
    {
      "didirəm": {
        "Form": "present",
        "Person-Number": "1_sing"
      }
    },
    {
      "didəcəyəm": {
        "Form": "fut_def",
        "Person-Number": "1_sing"
      }
    },
    {
      "didərəm": {
        "Form": "fut_indef",
        "Person-Number": "1_sing"
      }
    },
    {
      "didim": {
        "Form": "imp",
        "Person-Number": "1_sing"
      }
    },
    {
      "didəm": {
        "Form": "arzu",
        "Person-Number": "1_sing"
      }
    },
    {
      "didməliyəm": {
        "Form": "vacib",
        "Person-Number": "1_sing"
      }
    },
    {
      "didəsiyəm": {
        "Form": "lazım",
        "Person-Number": "1_sing"
      }
    },
    {
      "didsəm": {
        "Form": "şərt",
        "Person-Number": "1_sing"
      }
    },
    {
      "didmək": {
        "Form": "inf",
        "Case": "nom"
      }
    },
    {
      "didmişdin": {
        "Form": "-mişdi_past",
        "Person-Number": "2_sing"
      }
    },
    {
      "diddin": {
        "Form": "-di_past",
        "Person-Number": "2_sing"
      }
    },
    {
      "didirsən": {
        "Form": "present",
        "Person-Number": "2_sing"
      }
    },
    {
      "didəcəksən": {
        "Form": "fut_def",
        "Person-Number": "2_sing"
      }
    },
    {
      "didərsən": {
        "Form": "fut_indef",
        "Person-Number": "2_sing"
      }
    },
    {
      "did": {
        "Form": "imp",
        "Person-Number": "2_sing"
      }
    },
    {
      "didəsən": {
        "Form": "arzu",
        "Person-Number": "2_sing"
      }
    },
    {
      "didməlisən": {
        "Form": "vacib",
        "Person-Number": "2_sing"
      }
    },
    {
      "didəsisən": {
        "Form": "lazım",
        "Person-Number": "2_sing"
      }
    },
    {
      "didsən": {
        "Form": "şərt",
        "Person-Number": "2_sing"
      }
    },
    {
      "didməyin": {
        "Form": "inf",
        "Case": "gen"
      }
    },
    {
      "didmişdi": {
        "Form": "-mişdi_past",
        "Person-Number": "3_sing"
      }
    },
    {
      "diddi": {
        "Form": "-di_past",
        "Person-Number": "3_sing"
      }
    },
    {
      "didir": {
        "Form": "present",
        "Person-Number": "3_sing"
      }
    },
    {
      "didəcək": {
        "Form": "fut_def",
        "Person-Number": "3_sing"
      }
    },
    {
      "didər": {
        "Form": "fut_indef",
        "Person-Number": "3_sing"
      }
    },
    {
      "didsin": {
        "Form": "imp",
        "Person-Number": "3_sing"
      }
    },
    {
      "didə": {
        "Form": "arzu",
        "Person-Number": "3_sing"
      }
    },
    {
      "didməlidir": {
        "Form": "vacib",
        "Person-Number": "3_sing"
      }
    },
    {
      "didəsidir": {
        "Form": "lazım",
        "Person-Number": "3_sing"
      }
    },
    {
      "didsə": {
        "Form": "şərt",
        "Person-Number": "3_sing"
      }
    },
    {
      "didməyə": {
        "Form": "inf",
        "Case": "dat"
      }
    },
    {
      "didmişdik": {
        "Form": "-mişdi_past",
        "Person-Number": "1_plur"
      }
    },
    {
      "diddik": {
        "Form": "-di_past",
        "Person-Number": "1_plur"
      }
    },
    {
      "didirik": {
        "Form": "present",
        "Person-Number": "1_plur"
      }
    },
    {
      "didəcəyik": {
        "Form": "fut_def",
        "Person-Number": "1_plur"
      }
    },
    {
      "didərik": {
        "Form": "fut_indef",
        "Person-Number": "1_plur"
      }
    },
    {
      "didək": {
        "Form": "imp",
        "Person-Number": "1_plur"
      }
    },
    {
      "didək": {
        "Form": "arzu",
        "Person-Number": "1_plur"
      }
    },
    {
      "didməliyik": {
        "Form": "vacib",
        "Person-Number": "1_plur"
      }
    },
    {
      "didəsiyik": {
        "Form": "lazım",
        "Person-Number": "1_plur"
      }
    },
    {
      "didsək": {
        "Form": "şərt",
        "Person-Number": "1_plur"
      }
    },
    {
      "didməyi": {
        "Form": "inf",
        "Case": "acc"
      }
    },
    {
      "didmişdiniz": {
        "Form": "-mişdi_past",
        "Person-Number": "2_plur"
      }
    },
    {
      "diddiniz": {
        "Form": "-di_past",
        "Person-Number": "2_plur"
      }
    },
    {
      "didirsiniz": {
        "Form": "present",
        "Person-Number": "2_plur"
      }
    },
    {
      "didəcəksiniz": {
        "Form": "fut_def",
        "Person-Number": "2_plur"
      }
    },
    {
      "didərsiniz": {
        "Form": "fut_indef",
        "Person-Number": "2_plur"
      }
    },
    {
      "didəsiniz": {
        "Form": "imp",
        "Person-Number": "2_plur"
      }
    },
    {
      "didəsiniz": {
        "Form": "arzu",
        "Person-Number": "2_plur"
      }
    },
    {
      "didməlisiniz": {
        "Form": "vacib",
        "Person-Number": "2_plur"
      }
    },
    {
      "didəsisiniz": {
        "Form": "lazım",
        "Person-Number": "2_plur"
      }
    },
    {
      "didsəniz": {
        "Form": "şərt",
        "Person-Number": "2_plur"
      }
    },
    {
      "didməkdə": {
        "Form": "inf",
        "Case": "loc"
      }
    },
    {
      "didmişdilər": {
        "Form": "-mişdi_past",
        "Person-Number": "3_plur"
      }
    },
    {
      "diddilər": {
        "Form": "-di_past",
        "Person-Number": "3_plur"
      }
    },
    {
      "didirlər": {
        "Form": "present",
        "Person-Number": "3_plur"
      }
    },
    {
      "didəcəklər": {
        "Form": "fut_def",
        "Person-Number": "3_plur"
      }
    },
    {
      "didərlər": {
        "Form": "fut_indef",
        "Person-Number": "3_plur"
      }
    },
    {
      "didsinlər": {
        "Form": "imp",
        "Person-Number": "3_plur"
      }
    },
    {
      "didələr": {
        "Form": "arzu",
        "Person-Number": "3_plur"
      }
    },
    {
      "didməlidirlər": {
        "Form": "vacib",
        "Person-Number": "3_plur"
      }
    },
    {
      "didəsidirlər": {
        "Form": "lazım",
        "Person-Number": "3_plur"
      }
    },
    {
      "didsələr": {
        "Form": "şərt",
        "Person-Number": "3_plur"
      }
    },
    {
      "didməkdən": {
        "Form": "inf",
        "Case": "abl"
      }
    }
  ],
  "diksinmək": [
    {
      "diksinmişdim": {
        "Form": "-mişdi_past",
        "Person-Number": "1_sing"
      }
    },
    {
      "diksindim": {
        "Form": "-di_past",
        "Person-Number": "1_sing"
      }
    },
    {
      "diksinirəm": {
        "Form": "present",
        "Person-Number": "1_sing"
      }
    },
    {
      "diksinəcəyəm": {
        "Form": "fut_def",
        "Person-Number": "1_sing"
      }
    },
    {
      "diksinərəm": {
        "Form": "fut_indef",
        "Person-Number": "1_sing"
      }
    },
    {
      "diksinim": {
        "Form": "imp",
        "Person-Number": "1_sing"
      }
    },
    {
      "diksinəm": {
        "Form": "arzu",
        "Person-Number": "1_sing"
      }
    },
    {
      "diksinməliyəm": {
        "Form": "vacib",
        "Person-Number": "1_sing"
      }
    },
    {
      "diksinəsiyəm": {
        "Form": "lazım",
        "Person-Number": "1_sing"
      }
    },
    {
      "diksinsəm": {
        "Form": "şərt",
        "Person-Number": "1_sing"
      }
    },
    {
      "diksinmək": {
        "Form": "inf",
        "Case": "nom"
      }
    },
    {
      "diksinmişdin": {
        "Form": "-mişdi_past",
        "Person-Number": "2_sing"
      }
    },
    {
      "diksindin": {
        "Form": "-di_past",
        "Person-Number": "2_sing"
      }
    },
    {
      "diksinirsən": {
        "Form": "present",
        "Person-Number": "2_sing"
      }
    },
    {
      "diksinəcəksən": {
        "Form": "fut_def",
        "Person-Number": "2_sing"
      }
    },
    {
      "diksinərsən": {
        "Form": "fut_indef",
        "Person-Number": "2_sing"
      }
    },
    {
      "diksin": {
        "Form": "imp",
        "Person-Number": "2_sing"
      }
    },
    {
      "diksinəsən": {
        "Form": "arzu",
        "Person-Number": "2_sing"
      }
    },
    {
      "diksinməlisən": {
        "Form": "vacib",
        "Person-Number": "2_sing"
      }
    },
    {
      "diksinəsisən": {
        "Form": "lazım",
        "Person-Number": "2_sing"
      }
    },
    {
      "diksinsən": {
        "Form": "şərt",
        "Person-Number": "2_sing"
      }
    },
    {
      "diksinməyin": {
        "Form": "inf",
        "Case": "gen"
      }
    },
    {
      "diksinmişdi": {
        "Form": "-mişdi_past",
        "Person-Number": "3_sing"
      }
    },
    {
      "diksindi": {
        "Form": "-di_past",
        "Person-Number": "3_sing"
      }
    },
    {
      "diksinir": {
        "Form": "present",
        "Person-Number": "3_sing"
      }
    },
    {
      "diksinəcək": {
        "Form": "fut_def",
        "Person-Number": "3_sing"
      }
    },
    {
      "diksinər": {
        "Form": "fut_indef",
        "Person-Number": "3_sing"
      }
    },
    {
      "diksinsin": {
        "Form": "imp",
        "Person-Number": "3_sing"
      }
    },
    {
      "diksinə": {
        "Form": "arzu",
        "Person-Number": "3_sing"
      }
    },
    {
      "diksinməlidir": {
        "Form": "vacib",
        "Person-Number": "3_sing"
      }
    },
    {
      "diksinəsidir": {
        "Form": "lazım",
        "Person-Number": "3_sing"
      }
    },
    {
      "diksinsə": {
        "Form": "şərt",
        "Person-Number": "3_sing"
      }
    },
    {
      "diksinməyə": {
        "Form": "inf",
        "Case": "dat"
      }
    },
    {
      "diksinmişdik": {
        "Form": "-mişdi_past",
        "Person-Number": "1_plur"
      }
    },
    {
      "diksindik": {
        "Form": "-di_past",
        "Person-Number": "1_plur"
      }
    },
    {
      "diksinirik": {
        "Form": "present",
        "Person-Number": "1_plur"
      }
    },
    {
      "diksinəcəyik": {
        "Form": "fut_def",
        "Person-Number": "1_plur"
      }
    },
    {
      "diksinərik": {
        "Form": "fut_indef",
        "Person-Number": "1_plur"
      }
    },
    {
      "diksinək": {
        "Form": "imp",
        "Person-Number": "1_plur"
      }
    },
    {
      "diksinək": {
        "Form": "arzu",
        "Person-Number": "1_plur"
      }
    },
    {
      "diksinməliyik": {
        "Form": "vacib",
        "Person-Number": "1_plur"
      }
    },
    {
      "diksinəsiyik": {
        "Form": "lazım",
        "Person-Number": "1_plur"
      }
    },
    {
      "diksinsək": {
        "Form": "şərt",
        "Person-Number": "1_plur"
      }
    },
    {
      "diksinməyi": {
        "Form": "inf",
        "Case": "acc"
      }
    },
    {
      "diksinmişdiniz": {
        "Form": "-mişdi_past",
        "Person-Number": "2_plur"
      }
    },
    {
      "diksindiniz": {
        "Form": "-di_past",
        "Person-Number": "2_plur"
      }
    },
    {
      "diksinirsiniz": {
        "Form": "present",
        "Person-Number": "2_plur"
      }
    },
    {
      "diksinəcəksiniz": {
        "Form": "fut_def",
        "Person-Number": "2_plur"
      }
    },
    {
      "diksinərsiniz": {
        "Form": "fut_indef",
        "Person-Number": "2_plur"
      }
    },
    {
      "diksinəsiniz": {
        "Form": "imp",
        "Person-Number": "2_plur"
      }
    },
    {
      "diksinəsiniz": {
        "Form": "arzu",
        "Person-Number": "2_plur"
      }
    },
    {
      "diksinməlisiniz": {
        "Form": "vacib",
        "Person-Number": "2_plur"
      }
    },
    {
      "diksinəsisiniz": {
        "Form": "lazım",
        "Person-Number": "2_plur"
      }
    },
    {
      "diksinsəniz": {
        "Form": "şərt",
        "Person-Number": "2_plur"
      }
    },
    {
      "diksinməkdə": {
        "Form": "inf",
        "Case": "loc"
      }
    },
    {
      "diksinmişdilər": {
        "Form": "-mişdi_past",
        "Person-Number": "3_plur"
      }
    },
    {
      "diksindilər": {
        "Form": "-di_past",
        "Person-Number": "3_plur"
      }
    },
    {
      "diksinirlər": {
        "Form": "present",
        "Person-Number": "3_plur"
      }
    },
    {
      "diksinəcəklər": {
        "Form": "fut_def",
        "Person-Number": "3_plur"
      }
    },
    {
      "diksinərlər": {
        "Form": "fut_indef",
        "Person-Number": "3_plur"
      }
    },
    {
      "diksinsinlər": {
        "Form": "imp",
        "Person-Number": "3_plur"
      }
    },
    {
      "diksinələr": {
        "Form": "arzu",
        "Person-Number": "3_plur"
      }
    },
    {
      "diksinməlidirlər": {
        "Form": "vacib",
        "Person-Number": "3_plur"
      }
    },
    {
      "diksinəsidirlər": {
        "Form": "lazım",
        "Person-Number": "3_plur"
      }
    },
    {
      "diksinsələr": {
        "Form": "şərt",
        "Person-Number": "3_plur"
      }
    },
    {
      "diksinməkdən": {
        "Form": "inf",
        "Case": "abl"
      }
    }
  ],
  "dikəltmək": [
    {
      "dikəltmişdim": {
        "Form": "-mişdi_past",
        "Person-Number": "1_sing"
      }
    },
    {
      "dikəltdim": {
        "Form": "-di_past",
        "Person-Number": "1_sing"
      }
    },
    {
      "dikəldirəm": {
        "Form": "present",
        "Person-Number": "1_sing"
      }
    },
    {
      "dikəldəcəyəm": {
        "Form": "fut_def",
        "Person-Number": "1_sing"
      }
    },
    {
      "dikəldərəm": {
        "Form": "fut_indef",
        "Person-Number": "1_sing"
      }
    },
    {
      "dikəldim": {
        "Form": "imp",
        "Person-Number": "1_sing"
      }
    },
    {
      "dikəldəm": {
        "Form": "arzu",
        "Person-Number": "1_sing"
      }
    },
    {
      "dikəltməliyəm": {
        "Form": "vacib",
        "Person-Number": "1_sing"
      }
    },
    {
      "dikəldəsiyəm": {
        "Form": "lazım",
        "Person-Number": "1_sing"
      }
    },
    {
      "dikəltsəm": {
        "Form": "şərt",
        "Person-Number": "1_sing"
      }
    },
    {
      "dikəltmək": {
        "Form": "inf",
        "Case": "nom"
      }
    },
    {
      "dikəltmişdin": {
        "Form": "-mişdi_past",
        "Person-Number": "2_sing"
      }
    },
    {
      "dikəltdin": {
        "Form": "-di_past",
        "Person-Number": "2_sing"
      }
    },
    {
      "dikəldirsən": {
        "Form": "present",
        "Person-Number": "2_sing"
      }
    },
    {
      "dikəldəcəksən": {
        "Form": "fut_def",
        "Person-Number": "2_sing"
      }
    },
    {
      "dikəldərsən": {
        "Form": "fut_indef",
        "Person-Number": "2_sing"
      }
    },
    {
      "dikəlt": {
        "Form": "imp",
        "Person-Number": "2_sing"
      }
    },
    {
      "dikəldəsən": {
        "Form": "arzu",
        "Person-Number": "2_sing"
      }
    },
    {
      "dikəltməlisən": {
        "Form": "vacib",
        "Person-Number": "2_sing"
      }
    },
    {
      "dikəldəsisən": {
        "Form": "lazım",
        "Person-Number": "2_sing"
      }
    },
    {
      "dikəltsən": {
        "Form": "şərt",
        "Person-Number": "2_sing"
      }
    },
    {
      "dikəltməyin": {
        "Form": "inf",
        "Case": "gen"
      }
    },
    {
      "dikəltmişdi": {
        "Form": "-mişdi_past",
        "Person-Number": "3_sing"
      }
    },
    {
      "dikəltdi": {
        "Form": "-di_past",
        "Person-Number": "3_sing"
      }
    },
    {
      "dikəldir": {
        "Form": "present",
        "Person-Number": "3_sing"
      }
    },
    {
      "dikəldəcək": {
        "Form": "fut_def",
        "Person-Number": "3_sing"
      }
    },
    {
      "dikəldər": {
        "Form": "fut_indef",
        "Person-Number": "3_sing"
      }
    },
    {
      "dikəltsin": {
        "Form": "imp",
        "Person-Number": "3_sing"
      }
    },
    {
      "dikəldə": {
        "Form": "arzu",
        "Person-Number": "3_sing"
      }
    },
    {
      "dikəltməlidir": {
        "Form": "vacib",
        "Person-Number": "3_sing"
      }
    },
    {
      "dikəldəsidir": {
        "Form": "lazım",
        "Person-Number": "3_sing"
      }
    },
    {
      "dikəltsə": {
        "Form": "şərt",
        "Person-Number": "3_sing"
      }
    },
    {
      "dikəltməyə": {
        "Form": "inf",
        "Case": "dat"
      }
    },
    {
      "dikəltmişdik": {
        "Form": "-mişdi_past",
        "Person-Number": "1_plur"
      }
    },
    {
      "dikəltdik": {
        "Form": "-di_past",
        "Person-Number": "1_plur"
      }
    },
    {
      "dikəldirik": {
        "Form": "present",
        "Person-Number": "1_plur"
      }
    },
    {
      "dikəldəcəyik": {
        "Form": "fut_def",
        "Person-Number": "1_plur"
      }
    },
    {
      "dikəldərik": {
        "Form": "fut_indef",
        "Person-Number": "1_plur"
      }
    },
    {
      "dikəldək": {
        "Form": "imp",
        "Person-Number": "1_plur"
      }
    },
    {
      "dikəldək": {
        "Form": "arzu",
        "Person-Number": "1_plur"
      }
    },
    {
      "dikəltməliyik": {
        "Form": "vacib",
        "Person-Number": "1_plur"
      }
    },
    {
      "dikəldəsiyik": {
        "Form": "lazım",
        "Person-Number": "1_plur"
      }
    },
    {
      "dikəltsək": {
        "Form": "şərt",
        "Person-Number": "1_plur"
      }
    },
    {
      "dikəltməyi": {
        "Form": "inf",
        "Case": "acc"
      }
    },
    {
      "dikəltmişdiniz": {
        "Form": "-mişdi_past",
        "Person-Number": "2_plur"
      }
    },
    {
      "dikəltdiniz": {
        "Form": "-di_past",
        "Person-Number": "2_plur"
      }
    },
    {
      "dikəldirsiniz": {
        "Form": "present",
        "Person-Number": "2_plur"
      }
    },
    {
      "dikəldəcəksiniz": {
        "Form": "fut_def",
        "Person-Number": "2_plur"
      }
    },
    {
      "dikəldərsiniz": {
        "Form": "fut_indef",
        "Person-Number": "2_plur"
      }
    },
    {
      "dikəldəsiniz": {
        "Form": "imp",
        "Person-Number": "2_plur"
      }
    },
    {
      "dikəldəsiniz": {
        "Form": "arzu",
        "Person-Number": "2_plur"
      }
    },
    {
      "dikəltməlisiniz": {
        "Form": "vacib",
        "Person-Number": "2_plur"
      }
    },
    {
      "dikəldəsisiniz": {
        "Form": "lazım",
        "Person-Number": "2_plur"
      }
    },
    {
      "dikəltsəniz": {
        "Form": "şərt",
        "Person-Number": "2_plur"
      }
    },
    {
      "dikəltməkdə": {
        "Form": "inf",
        "Case": "loc"
      }
    },
    {
      "dikəltmişdilər": {
        "Form": "-mişdi_past",
        "Person-Number": "3_plur"
      }
    },
    {
      "dikəltdilər": {
        "Form": "-di_past",
        "Person-Number": "3_plur"
      }
    },
    {
      "dikəldirlər": {
        "Form": "present",
        "Person-Number": "3_plur"
      }
    },
    {
      "dikəldəcəklər": {
        "Form": "fut_def",
        "Person-Number": "3_plur"
      }
    },
    {
      "dikəldərlər": {
        "Form": "fut_indef",
        "Person-Number": "3_plur"
      }
    },
    {
      "dikəltsinlər": {
        "Form": "imp",
        "Person-Number": "3_plur"
      }
    },
    {
      "dikəldələr": {
        "Form": "arzu",
        "Person-Number": "3_plur"
      }
    },
    {
      "dikəltməlidirlər": {
        "Form": "vacib",
        "Person-Number": "3_plur"
      }
    },
    {
      "dikəldəsidirlər": {
        "Form": "lazım",
        "Person-Number": "3_plur"
      }
    },
    {
      "dikəltsələr": {
        "Form": "şərt",
        "Person-Number": "3_plur"
      }
    },
    {
      "dikəltməkdən": {
        "Form": "inf",
        "Case": "abl"
      }
    }
  ],
  "dincəlmək": [
    {
      "dincəlmişdim": {
        "Form": "-mişdi_past",
        "Person-Number": "1_sing"
      }
    },
    {
      "dincəldim": {
        "Form": "-di_past",
        "Person-Number": "1_sing"
      }
    },
    {
      "dincəlirəm": {
        "Form": "present",
        "Person-Number": "1_sing"
      }
    },
    {
      "dincələcəyəm": {
        "Form": "fut_def",
        "Person-Number": "1_sing"
      }
    },
    {
      "dincələrəm": {
        "Form": "fut_indef",
        "Person-Number": "1_sing"
      }
    },
    {
      "dincəlim": {
        "Form": "imp",
        "Person-Number": "1_sing"
      }
    },
    {
      "dincələm": {
        "Form": "arzu",
        "Person-Number": "1_sing"
      }
    },
    {
      "dincəlməliyəm": {
        "Form": "vacib",
        "Person-Number": "1_sing"
      }
    },
    {
      "dincələsiyəm": {
        "Form": "lazım",
        "Person-Number": "1_sing"
      }
    },
    {
      "dincəlsəm": {
        "Form": "şərt",
        "Person-Number": "1_sing"
      }
    },
    {
      "dincəlmək": {
        "Form": "inf",
        "Case": "nom"
      }
    },
    {
      "dincəlmişdin": {
        "Form": "-mişdi_past",
        "Person-Number": "2_sing"
      }
    },
    {
      "dincəldin": {
        "Form": "-di_past",
        "Person-Number": "2_sing"
      }
    },
    {
      "dincəlirsən": {
        "Form": "present",
        "Person-Number": "2_sing"
      }
    },
    {
      "dincələcəksən": {
        "Form": "fut_def",
        "Person-Number": "2_sing"
      }
    },
    {
      "dincələrsən": {
        "Form": "fut_indef",
        "Person-Number": "2_sing"
      }
    },
    {
      "dincəl": {
        "Form": "imp",
        "Person-Number": "2_sing"
      }
    },
    {
      "dincələsən": {
        "Form": "arzu",
        "Person-Number": "2_sing"
      }
    },
    {
      "dincəlməlisən": {
        "Form": "vacib",
        "Person-Number": "2_sing"
      }
    },
    {
      "dincələsisən": {
        "Form": "lazım",
        "Person-Number": "2_sing"
      }
    },
    {
      "dincəlsən": {
        "Form": "şərt",
        "Person-Number": "2_sing"
      }
    },
    {
      "dincəlməyin": {
        "Form": "inf",
        "Case": "gen"
      }
    },
    {
      "dincəlmişdi": {
        "Form": "-mişdi_past",
        "Person-Number": "3_sing"
      }
    },
    {
      "dincəldi": {
        "Form": "-di_past",
        "Person-Number": "3_sing"
      }
    },
    {
      "dincəlir": {
        "Form": "present",
        "Person-Number": "3_sing"
      }
    },
    {
      "dincələcək": {
        "Form": "fut_def",
        "Person-Number": "3_sing"
      }
    },
    {
      "dincələr": {
        "Form": "fut_indef",
        "Person-Number": "3_sing"
      }
    },
    {
      "dincəlsin": {
        "Form": "imp",
        "Person-Number": "3_sing"
      }
    },
    {
      "dincələ": {
        "Form": "arzu",
        "Person-Number": "3_sing"
      }
    },
    {
      "dincəlməlidir": {
        "Form": "vacib",
        "Person-Number": "3_sing"
      }
    },
    {
      "dincələsidir": {
        "Form": "lazım",
        "Person-Number": "3_sing"
      }
    },
    {
      "dincəlsə": {
        "Form": "şərt",
        "Person-Number": "3_sing"
      }
    },
    {
      "dincəlməyə": {
        "Form": "inf",
        "Case": "dat"
      }
    },
    {
      "dincəlmişdik": {
        "Form": "-mişdi_past",
        "Person-Number": "1_plur"
      }
    },
    {
      "dincəldik": {
        "Form": "-di_past",
        "Person-Number": "1_plur"
      }
    },
    {
      "dincəlirik": {
        "Form": "present",
        "Person-Number": "1_plur"
      }
    },
    {
      "dincələcəyik": {
        "Form": "fut_def",
        "Person-Number": "1_plur"
      }
    },
    {
      "dincələrik": {
        "Form": "fut_indef",
        "Person-Number": "1_plur"
      }
    },
    {
      "dincələk": {
        "Form": "imp",
        "Person-Number": "1_plur"
      }
    },
    {
      "dincələk": {
        "Form": "arzu",
        "Person-Number": "1_plur"
      }
    },
    {
      "dincəlməliyik": {
        "Form": "vacib",
        "Person-Number": "1_plur"
      }
    },
    {
      "dincələsiyik": {
        "Form": "lazım",
        "Person-Number": "1_plur"
      }
    },
    {
      "dincəlsək": {
        "Form": "şərt",
        "Person-Number": "1_plur"
      }
    },
    {
      "dincəlməyi": {
        "Form": "inf",
        "Case": "acc"
      }
    },
    {
      "dincəlmişdiniz": {
        "Form": "-mişdi_past",
        "Person-Number": "2_plur"
      }
    },
    {
      "dincəldiniz": {
        "Form": "-di_past",
        "Person-Number": "2_plur"
      }
    },
    {
      "dincəlirsiniz": {
        "Form": "present",
        "Person-Number": "2_plur"
      }
    },
    {
      "dincələcəksiniz": {
        "Form": "fut_def",
        "Person-Number": "2_plur"
      }
    },
    {
      "dincələrsiniz": {
        "Form": "fut_indef",
        "Person-Number": "2_plur"
      }
    },
    {
      "dincələsiniz": {
        "Form": "imp",
        "Person-Number": "2_plur"
      }
    },
    {
      "dincələsiniz": {
        "Form": "arzu",
        "Person-Number": "2_plur"
      }
    },
    {
      "dincəlməlisiniz": {
        "Form": "vacib",
        "Person-Number": "2_plur"
      }
    },
    {
      "dincələsisiniz": {
        "Form": "lazım",
        "Person-Number": "2_plur"
      }
    },
    {
      "dincəlsəniz": {
        "Form": "şərt",
        "Person-Number": "2_plur"
      }
    },
    {
      "dincəlməkdə": {
        "Form": "inf",
        "Case": "loc"
      }
    },
    {
      "dincəlmişdilər": {
        "Form": "-mişdi_past",
        "Person-Number": "3_plur"
      }
    },
    {
      "dincəldilər": {
        "Form": "-di_past",
        "Person-Number": "3_plur"
      }
    },
    {
      "dincəlirlər": {
        "Form": "present",
        "Person-Number": "3_plur"
      }
    },
    {
      "dincələcəklər": {
        "Form": "fut_def",
        "Person-Number": "3_plur"
      }
    },
    {
      "dincələrlər": {
        "Form": "fut_indef",
        "Person-Number": "3_plur"
      }
    },
    {
      "dincəlsinlər": {
        "Form": "imp",
        "Person-Number": "3_plur"
      }
    },
    {
      "dincələlər": {
        "Form": "arzu",
        "Person-Number": "3_plur"
      }
    },
    {
      "dincəlməlidirlər": {
        "Form": "vacib",
        "Person-Number": "3_plur"
      }
    },
    {
      "dincələsidirlər": {
        "Form": "lazım",
        "Person-Number": "3_plur"
      }
    },
    {
      "dincəlsələr": {
        "Form": "şərt",
        "Person-Number": "3_plur"
      }
    },
    {
      "dincəlməkdən": {
        "Form": "inf",
        "Case": "abl"
      }
    }
  ],
  "dinləmək": [
    {
      "dinləmişdim": {
        "Form": "-mişdi_past",
        "Person-Number": "1_sing"
      }
    },
    {
      "dinlədim": {
        "Form": "-di_past",
        "Person-Number": "1_sing"
      }
    },
    {
      "dinləyirəm": {
        "Form": "present",
        "Person-Number": "1_sing"
      }
    },
    {
      "dinləyəcəyəm": {
        "Form": "fut_def",
        "Person-Number": "1_sing"
      }
    },
    {
      "dinləyərəm": {
        "Form": "fut_indef",
        "Person-Number": "1_sing"
      }
    },
    {
      "dinləyim": {
        "Form": "imp",
        "Person-Number": "1_sing"
      }
    },
    {
      "dinləyəm": {
        "Form": "arzu",
        "Person-Number": "1_sing"
      }
    },
    {
      "dinləməliyəm": {
        "Form": "vacib",
        "Person-Number": "1_sing"
      }
    },
    {
      "dinləyəsiyəm": {
        "Form": "lazım",
        "Person-Number": "1_sing"
      }
    },
    {
      "dinləsəm": {
        "Form": "şərt",
        "Person-Number": "1_sing"
      }
    },
    {
      "dinləmək": {
        "Form": "inf",
        "Case": "nom"
      }
    },
    {
      "dinləmişdin": {
        "Form": "-mişdi_past",
        "Person-Number": "2_sing"
      }
    },
    {
      "dinlədin": {
        "Form": "-di_past",
        "Person-Number": "2_sing"
      }
    },
    {
      "dinləyirsən": {
        "Form": "present",
        "Person-Number": "2_sing"
      }
    },
    {
      "dinləyəcəksən": {
        "Form": "fut_def",
        "Person-Number": "2_sing"
      }
    },
    {
      "dinləyərsən": {
        "Form": "fut_indef",
        "Person-Number": "2_sing"
      }
    },
    {
      "dinlə": {
        "Form": "imp",
        "Person-Number": "2_sing"
      }
    },
    {
      "dinləyəsən": {
        "Form": "arzu",
        "Person-Number": "2_sing"
      }
    },
    {
      "dinləməlisən": {
        "Form": "vacib",
        "Person-Number": "2_sing"
      }
    },
    {
      "dinləyəsisən": {
        "Form": "lazım",
        "Person-Number": "2_sing"
      }
    },
    {
      "dinləsən": {
        "Form": "şərt",
        "Person-Number": "2_sing"
      }
    },
    {
      "dinləməyin": {
        "Form": "inf",
        "Case": "gen"
      }
    },
    {
      "dinləmişdi": {
        "Form": "-mişdi_past",
        "Person-Number": "3_sing"
      }
    },
    {
      "dinlədi": {
        "Form": "-di_past",
        "Person-Number": "3_sing"
      }
    },
    {
      "dinləyir": {
        "Form": "present",
        "Person-Number": "3_sing"
      }
    },
    {
      "dinləyəcək": {
        "Form": "fut_def",
        "Person-Number": "3_sing"
      }
    },
    {
      "dinləyər": {
        "Form": "fut_indef",
        "Person-Number": "3_sing"
      }
    },
    {
      "dinləsin": {
        "Form": "imp",
        "Person-Number": "3_sing"
      }
    },
    {
      "dinləyə": {
        "Form": "arzu",
        "Person-Number": "3_sing"
      }
    },
    {
      "dinləməlidir": {
        "Form": "vacib",
        "Person-Number": "3_sing"
      }
    },
    {
      "dinləyəsidir": {
        "Form": "lazım",
        "Person-Number": "3_sing"
      }
    },
    {
      "dinləsə": {
        "Form": "şərt",
        "Person-Number": "3_sing"
      }
    },
    {
      "dinləməyə": {
        "Form": "inf",
        "Case": "dat"
      }
    },
    {
      "dinləmişdik": {
        "Form": "-mişdi_past",
        "Person-Number": "1_plur"
      }
    },
    {
      "dinlədik": {
        "Form": "-di_past",
        "Person-Number": "1_plur"
      }
    },
    {
      "dinləyirik": {
        "Form": "present",
        "Person-Number": "1_plur"
      }
    },
    {
      "dinləyəcəyik": {
        "Form": "fut_def",
        "Person-Number": "1_plur"
      }
    },
    {
      "dinləyərik": {
        "Form": "fut_indef",
        "Person-Number": "1_plur"
      }
    },
    {
      "dinləyək": {
        "Form": "imp",
        "Person-Number": "1_plur"
      }
    },
    {
      "dinləyək": {
        "Form": "arzu",
        "Person-Number": "1_plur"
      }
    },
    {
      "dinləməliyik": {
        "Form": "vacib",
        "Person-Number": "1_plur"
      }
    },
    {
      "dinləyəsiyik": {
        "Form": "lazım",
        "Person-Number": "1_plur"
      }
    },
    {
      "dinləsək": {
        "Form": "şərt",
        "Person-Number": "1_plur"
      }
    },
    {
      "dinləməyi": {
        "Form": "inf",
        "Case": "acc"
      }
    },
    {
      "dinləmişdiniz": {
        "Form": "-mişdi_past",
        "Person-Number": "2_plur"
      }
    },
    {
      "dinlədiniz": {
        "Form": "-di_past",
        "Person-Number": "2_plur"
      }
    },
    {
      "dinləyirsiniz": {
        "Form": "present",
        "Person-Number": "2_plur"
      }
    },
    {
      "dinləyəcəksiniz": {
        "Form": "fut_def",
        "Person-Number": "2_plur"
      }
    },
    {
      "dinləyərsiniz": {
        "Form": "fut_indef",
        "Person-Number": "2_plur"
      }
    },
    {
      "dinləyəsiniz": {
        "Form": "imp",
        "Person-Number": "2_plur"
      }
    },
    {
      "dinləyəsiniz": {
        "Form": "arzu",
        "Person-Number": "2_plur"
      }
    },
    {
      "dinləməlisiniz": {
        "Form": "vacib",
        "Person-Number": "2_plur"
      }
    },
    {
      "dinləyəsisiniz": {
        "Form": "lazım",
        "Person-Number": "2_plur"
      }
    },
    {
      "dinləsəniz": {
        "Form": "şərt",
        "Person-Number": "2_plur"
      }
    },
    {
      "dinləməkdə": {
        "Form": "inf",
        "Case": "loc"
      }
    },
    {
      "dinləmişdilər": {
        "Form": "-mişdi_past",
        "Person-Number": "3_plur"
      }
    },
    {
      "dinlədilər": {
        "Form": "-di_past",
        "Person-Number": "3_plur"
      }
    },
    {
      "dinləyirlər": {
        "Form": "present",
        "Person-Number": "3_plur"
      }
    },
    {
      "dinləyəcəklər": {
        "Form": "fut_def",
        "Person-Number": "3_plur"
      }
    },
    {
      "dinləyərlər": {
        "Form": "fut_indef",
        "Person-Number": "3_plur"
      }
    },
    {
      "dinləsinlər": {
        "Form": "imp",
        "Person-Number": "3_plur"
      }
    },
    {
      "dinləyələr": {
        "Form": "arzu",
        "Person-Number": "3_plur"
      }
    },
    {
      "dinləməlidirlər": {
        "Form": "vacib",
        "Person-Number": "3_plur"
      }
    },
    {
      "dinləyəsidirlər": {
        "Form": "lazım",
        "Person-Number": "3_plur"
      }
    },
    {
      "dinləsələr": {
        "Form": "şərt",
        "Person-Number": "3_plur"
      }
    },
    {
      "dinləməkdən": {
        "Form": "inf",
        "Case": "abl"
      }
    }
  ],
  "dişləmək": [
    {
      "dişləmişdim": {
        "Form": "-mişdi_past",
        "Person-Number": "1_sing"
      }
    },
    {
      "dişlədim": {
        "Form": "-di_past",
        "Person-Number": "1_sing"
      }
    },
    {
      "dişləyirəm": {
        "Form": "present",
        "Person-Number": "1_sing"
      }
    },
    {
      "dişləyəcəyəm": {
        "Form": "fut_def",
        "Person-Number": "1_sing"
      }
    },
    {
      "dişləyərəm": {
        "Form": "fut_indef",
        "Person-Number": "1_sing"
      }
    },
    {
      "dişləyim": {
        "Form": "imp",
        "Person-Number": "1_sing"
      }
    },
    {
      "dişləyəm": {
        "Form": "arzu",
        "Person-Number": "1_sing"
      }
    },
    {
      "dişləməliyəm": {
        "Form": "vacib",
        "Person-Number": "1_sing"
      }
    },
    {
      "dişləyəsiyəm": {
        "Form": "lazım",
        "Person-Number": "1_sing"
      }
    },
    {
      "dişləsəm": {
        "Form": "şərt",
        "Person-Number": "1_sing"
      }
    },
    {
      "dişləmək": {
        "Form": "inf",
        "Case": "nom"
      }
    },
    {
      "dişləmişdin": {
        "Form": "-mişdi_past",
        "Person-Number": "2_sing"
      }
    },
    {
      "dişlədin": {
        "Form": "-di_past",
        "Person-Number": "2_sing"
      }
    },
    {
      "dişləyirsən": {
        "Form": "present",
        "Person-Number": "2_sing"
      }
    },
    {
      "dişləyəcəksən": {
        "Form": "fut_def",
        "Person-Number": "2_sing"
      }
    },
    {
      "dişləyərsən": {
        "Form": "fut_indef",
        "Person-Number": "2_sing"
      }
    },
    {
      "dişlə": {
        "Form": "imp",
        "Person-Number": "2_sing"
      }
    },
    {
      "dişləyəsən": {
        "Form": "arzu",
        "Person-Number": "2_sing"
      }
    },
    {
      "dişləməlisən": {
        "Form": "vacib",
        "Person-Number": "2_sing"
      }
    },
    {
      "dişləyəsisən": {
        "Form": "lazım",
        "Person-Number": "2_sing"
      }
    },
    {
      "dişləsən": {
        "Form": "şərt",
        "Person-Number": "2_sing"
      }
    },
    {
      "dişləməyin": {
        "Form": "inf",
        "Case": "gen"
      }
    },
    {
      "dişləmişdi": {
        "Form": "-mişdi_past",
        "Person-Number": "3_sing"
      }
    },
    {
      "dişlədi": {
        "Form": "-di_past",
        "Person-Number": "3_sing"
      }
    },
    {
      "dişləyir": {
        "Form": "present",
        "Person-Number": "3_sing"
      }
    },
    {
      "dişləyəcək": {
        "Form": "fut_def",
        "Person-Number": "3_sing"
      }
    },
    {
      "dişləyər": {
        "Form": "fut_indef",
        "Person-Number": "3_sing"
      }
    },
    {
      "dişləsin": {
        "Form": "imp",
        "Person-Number": "3_sing"
      }
    },
    {
      "dişləyə": {
        "Form": "arzu",
        "Person-Number": "3_sing"
      }
    },
    {
      "dişləməlidir": {
        "Form": "vacib",
        "Person-Number": "3_sing"
      }
    },
    {
      "dişləyəsidir": {
        "Form": "lazım",
        "Person-Number": "3_sing"
      }
    },
    {
      "dişləsə": {
        "Form": "şərt",
        "Person-Number": "3_sing"
      }
    },
    {
      "dişləməyə": {
        "Form": "inf",
        "Case": "dat"
      }
    },
    {
      "dişləmişdik": {
        "Form": "-mişdi_past",
        "Person-Number": "1_plur"
      }
    },
    {
      "dişlədik": {
        "Form": "-di_past",
        "Person-Number": "1_plur"
      }
    },
    {
      "dişləyirik": {
        "Form": "present",
        "Person-Number": "1_plur"
      }
    },
    {
      "dişləyəcəyik": {
        "Form": "fut_def",
        "Person-Number": "1_plur"
      }
    },
    {
      "dişləyərik": {
        "Form": "fut_indef",
        "Person-Number": "1_plur"
      }
    },
    {
      "dişləyək": {
        "Form": "imp",
        "Person-Number": "1_plur"
      }
    },
    {
      "dişləyək": {
        "Form": "arzu",
        "Person-Number": "1_plur"
      }
    },
    {
      "dişləməliyik": {
        "Form": "vacib",
        "Person-Number": "1_plur"
      }
    },
    {
      "dişləyəsiyik": {
        "Form": "lazım",
        "Person-Number": "1_plur"
      }
    },
    {
      "dişləsək": {
        "Form": "şərt",
        "Person-Number": "1_plur"
      }
    },
    {
      "dişləməyi": {
        "Form": "inf",
        "Case": "acc"
      }
    },
    {
      "dişləmişdiniz": {
        "Form": "-mişdi_past",
        "Person-Number": "2_plur"
      }
    },
    {
      "dişlədiniz": {
        "Form": "-di_past",
        "Person-Number": "2_plur"
      }
    },
    {
      "dişləyirsiniz": {
        "Form": "present",
        "Person-Number": "2_plur"
      }
    },
    {
      "dişləyəcəksiniz": {
        "Form": "fut_def",
        "Person-Number": "2_plur"
      }
    },
    {
      "dişləyərsiniz": {
        "Form": "fut_indef",
        "Person-Number": "2_plur"
      }
    },
    {
      "dişləyəsiniz": {
        "Form": "imp",
        "Person-Number": "2_plur"
      }
    },
    {
      "dişləyəsiniz": {
        "Form": "arzu",
        "Person-Number": "2_plur"
      }
    },
    {
      "dişləməlisiniz": {
        "Form": "vacib",
        "Person-Number": "2_plur"
      }
    },
    {
      "dişləyəsisiniz": {
        "Form": "lazım",
        "Person-Number": "2_plur"
      }
    },
    {
      "dişləsəniz": {
        "Form": "şərt",
        "Person-Number": "2_plur"
      }
    },
    {
      "dişləməkdə": {
        "Form": "inf",
        "Case": "loc"
      }
    },
    {
      "dişləmişdilər": {
        "Form": "-mişdi_past",
        "Person-Number": "3_plur"
      }
    },
    {
      "dişlədilər": {
        "Form": "-di_past",
        "Person-Number": "3_plur"
      }
    },
    {
      "dişləyirlər": {
        "Form": "present",
        "Person-Number": "3_plur"
      }
    },
    {
      "dişləyəcəklər": {
        "Form": "fut_def",
        "Person-Number": "3_plur"
      }
    },
    {
      "dişləyərlər": {
        "Form": "fut_indef",
        "Person-Number": "3_plur"
      }
    },
    {
      "dişləsinlər": {
        "Form": "imp",
        "Person-Number": "3_plur"
      }
    },
    {
      "dişləyələr": {
        "Form": "arzu",
        "Person-Number": "3_plur"
      }
    },
    {
      "dişləməlidirlər": {
        "Form": "vacib",
        "Person-Number": "3_plur"
      }
    },
    {
      "dişləyəsidirlər": {
        "Form": "lazım",
        "Person-Number": "3_plur"
      }
    },
    {
      "dişləsələr": {
        "Form": "şərt",
        "Person-Number": "3_plur"
      }
    },
    {
      "dişləməkdən": {
        "Form": "inf",
        "Case": "abl"
      }
    }
  ],
  "dolaşmaq": [
    {
      "dolaşmışdım": {
        "Form": "-mişdi_past",
        "Person-Number": "1_sing"
      }
    },
    {
      "dolaşdım": {
        "Form": "-di_past",
        "Person-Number": "1_sing"
      }
    },
    {
      "dolaşıram": {
        "Form": "present",
        "Person-Number": "1_sing"
      }
    },
    {
      "dolaşacağam": {
        "Form": "fut_def",
        "Person-Number": "1_sing"
      }
    },
    {
      "dolaşaram": {
        "Form": "fut_indef",
        "Person-Number": "1_sing"
      }
    },
    {
      "dolaşım": {
        "Form": "imp",
        "Person-Number": "1_sing"
      }
    },
    {
      "dolaşam": {
        "Form": "arzu",
        "Person-Number": "1_sing"
      }
    },
    {
      "dolaşmalıyam": {
        "Form": "vacib",
        "Person-Number": "1_sing"
      }
    },
    {
      "dolaşasıyam": {
        "Form": "lazım",
        "Person-Number": "1_sing"
      }
    },
    {
      "dolaşsam": {
        "Form": "şərt",
        "Person-Number": "1_sing"
      }
    },
    {
      "dolaşmaq": {
        "Form": "inf",
        "Case": "nom"
      }
    },
    {
      "dolaşmışdın": {
        "Form": "-mişdi_past",
        "Person-Number": "2_sing"
      }
    },
    {
      "dolaşdın": {
        "Form": "-di_past",
        "Person-Number": "2_sing"
      }
    },
    {
      "dolaşırsan": {
        "Form": "present",
        "Person-Number": "2_sing"
      }
    },
    {
      "dolaşacaqsan": {
        "Form": "fut_def",
        "Person-Number": "2_sing"
      }
    },
    {
      "dolaşarsan": {
        "Form": "fut_indef",
        "Person-Number": "2_sing"
      }
    },
    {
      "dolaş": {
        "Form": "imp",
        "Person-Number": "2_sing"
      }
    },
    {
      "dolaşasan": {
        "Form": "arzu",
        "Person-Number": "2_sing"
      }
    },
    {
      "dolaşmalısan": {
        "Form": "vacib",
        "Person-Number": "2_sing"
      }
    },
    {
      "dolaşasısan": {
        "Form": "lazım",
        "Person-Number": "2_sing"
      }
    },
    {
      "dolaşsan": {
        "Form": "şərt",
        "Person-Number": "2_sing"
      }
    },
    {
      "dolaşmağın": {
        "Form": "inf",
        "Case": "gen"
      }
    },
    {
      "dolaşmışdı": {
        "Form": "-mişdi_past",
        "Person-Number": "3_sing"
      }
    },
    {
      "dolaşdı": {
        "Form": "-di_past",
        "Person-Number": "3_sing"
      }
    },
    {
      "dolaşır": {
        "Form": "present",
        "Person-Number": "3_sing"
      }
    },
    {
      "dolaşacaq": {
        "Form": "fut_def",
        "Person-Number": "3_sing"
      }
    },
    {
      "dolaşar": {
        "Form": "fut_indef",
        "Person-Number": "3_sing"
      }
    },
    {
      "dolaşsın": {
        "Form": "imp",
        "Person-Number": "3_sing"
      }
    },
    {
      "dolaşa": {
        "Form": "arzu",
        "Person-Number": "3_sing"
      }
    },
    {
      "dolaşmalıdır": {
        "Form": "vacib",
        "Person-Number": "3_sing"
      }
    },
    {
      "dolaşasıdır": {
        "Form": "lazım",
        "Person-Number": "3_sing"
      }
    },
    {
      "dolaşsa": {
        "Form": "şərt",
        "Person-Number": "3_sing"
      }
    },
    {
      "dolaşmağa": {
        "Form": "inf",
        "Case": "dat"
      }
    },
    {
      "dolaşmışdıq": {
        "Form": "-mişdi_past",
        "Person-Number": "1_plur"
      }
    },
    {
      "dolaşdıq": {
        "Form": "-di_past",
        "Person-Number": "1_plur"
      }
    },
    {
      "dolaşırıq": {
        "Form": "present",
        "Person-Number": "1_plur"
      }
    },
    {
      "dolaşacağıq": {
        "Form": "fut_def",
        "Person-Number": "1_plur"
      }
    },
    {
      "dolaşarıq": {
        "Form": "fut_indef",
        "Person-Number": "1_plur"
      }
    },
    {
      "dolaşaq": {
        "Form": "imp",
        "Person-Number": "1_plur"
      }
    },
    {
      "dolaşaq": {
        "Form": "arzu",
        "Person-Number": "1_plur"
      }
    },
    {
      "dolaşmalıyıq": {
        "Form": "vacib",
        "Person-Number": "1_plur"
      }
    },
    {
      "dolaşasıyıq": {
        "Form": "lazım",
        "Person-Number": "1_plur"
      }
    },
    {
      "dolaşsaq": {
        "Form": "şərt",
        "Person-Number": "1_plur"
      }
    },
    {
      "dolaşmağı": {
        "Form": "inf",
        "Case": "acc"
      }
    },
    {
      "dolaşmışdınız": {
        "Form": "-mişdi_past",
        "Person-Number": "2_plur"
      }
    },
    {
      "dolaşdınız": {
        "Form": "-di_past",
        "Person-Number": "2_plur"
      }
    },
    {
      "dolaşırsınız": {
        "Form": "present",
        "Person-Number": "2_plur"
      }
    },
    {
      "dolaşacaqsınız": {
        "Form": "fut_def",
        "Person-Number": "2_plur"
      }
    },
    {
      "dolaşarsınız": {
        "Form": "fut_indef",
        "Person-Number": "2_plur"
      }
    },
    {
      "dolaşasınız": {
        "Form": "imp",
        "Person-Number": "2_plur"
      }
    },
    {
      "dolaşasınız": {
        "Form": "arzu",
        "Person-Number": "2_plur"
      }
    },
    {
      "dolaşmalısınız": {
        "Form": "vacib",
        "Person-Number": "2_plur"
      }
    },
    {
      "dolaşasısınız": {
        "Form": "lazım",
        "Person-Number": "2_plur"
      }
    },
    {
      "dolaşsanız": {
        "Form": "şərt",
        "Person-Number": "2_plur"
      }
    },
    {
      "dolaşmaqda": {
        "Form": "inf",
        "Case": "loc"
      }
    },
    {
      "dolaşmışdılar": {
        "Form": "-mişdi_past",
        "Person-Number": "3_plur"
      }
    },
    {
      "dolaşdılar": {
        "Form": "-di_past",
        "Person-Number": "3_plur"
      }
    },
    {
      "dolaşırlar": {
        "Form": "present",
        "Person-Number": "3_plur"
      }
    },
    {
      "dolaşacaqlar": {
        "Form": "fut_def",
        "Person-Number": "3_plur"
      }
    },
    {
      "dolaşarlar": {
        "Form": "fut_indef",
        "Person-Number": "3_plur"
      }
    },
    {
      "dolaşsınlar": {
        "Form": "imp",
        "Person-Number": "3_plur"
      }
    },
    {
      "dolaşalar": {
        "Form": "arzu",
        "Person-Number": "3_plur"
      }
    },
    {
      "dolaşmalıdırlar": {
        "Form": "vacib",
        "Person-Number": "3_plur"
      }
    },
    {
      "dolaşasıdır": {
        "Form": "lazım",
        "Person-Number": "3_plur"
      }
    },
    {
      "dolaşsalar": {
        "Form": "şərt",
        "Person-Number": "3_plur"
      }
    },
    {
      "dolaşmaqdan": {
        "Form": "inf",
        "Case": "abl"
      }
    }
  ],
  "doldurmaq": [
    {
      "doldurmuşdum": {
        "Form": "-mişdi_past",
        "Person-Number": "1_sing"
      }
    },
    {
      "doldurdum": {
        "Form": "-di_past",
        "Person-Number": "1_sing"
      }
    },
    {
      "doldururam": {
        "Form": "present",
        "Person-Number": "1_sing"
      }
    },
    {
      "dolduracağam": {
        "Form": "fut_def",
        "Person-Number": "1_sing"
      }
    },
    {
      "dolduraram": {
        "Form": "fut_indef",
        "Person-Number": "1_sing"
      }
    },
    {
      "doldurum": {
        "Form": "imp",
        "Person-Number": "1_sing"
      }
    },
    {
      "dolduram": {
        "Form": "arzu",
        "Person-Number": "1_sing"
      }
    },
    {
      "doldurmalıyam": {
        "Form": "vacib",
        "Person-Number": "1_sing"
      }
    },
    {
      "doldurasıyam": {
        "Form": "lazım",
        "Person-Number": "1_sing"
      }
    },
    {
      "doldursam": {
        "Form": "şərt",
        "Person-Number": "1_sing"
      }
    },
    {
      "doldurmaq": {
        "Form": "inf",
        "Case": "nom"
      }
    },
    {
      "doldurmuşdun": {
        "Form": "-mişdi_past",
        "Person-Number": "2_sing"
      }
    },
    {
      "doldurdun": {
        "Form": "-di_past",
        "Person-Number": "2_sing"
      }
    },
    {
      "doldurursan": {
        "Form": "present",
        "Person-Number": "2_sing"
      }
    },
    {
      "dolduracaqsan": {
        "Form": "fut_def",
        "Person-Number": "2_sing"
      }
    },
    {
      "doldurarsan": {
        "Form": "fut_indef",
        "Person-Number": "2_sing"
      }
    },
    {
      "doldur": {
        "Form": "imp",
        "Person-Number": "2_sing"
      }
    },
    {
      "doldurasan": {
        "Form": "arzu",
        "Person-Number": "2_sing"
      }
    },
    {
      "doldurmalısan": {
        "Form": "vacib",
        "Person-Number": "2_sing"
      }
    },
    {
      "doldurasısan": {
        "Form": "lazım",
        "Person-Number": "2_sing"
      }
    },
    {
      "doldursan": {
        "Form": "şərt",
        "Person-Number": "2_sing"
      }
    },
    {
      "doldurmağın": {
        "Form": "inf",
        "Case": "gen"
      }
    },
    {
      "doldurmuşdu": {
        "Form": "-mişdi_past",
        "Person-Number": "3_sing"
      }
    },
    {
      "doldurdu": {
        "Form": "-di_past",
        "Person-Number": "3_sing"
      }
    },
    {
      "doldurur": {
        "Form": "present",
        "Person-Number": "3_sing"
      }
    },
    {
      "dolduracaq": {
        "Form": "fut_def",
        "Person-Number": "3_sing"
      }
    },
    {
      "doldurar": {
        "Form": "fut_indef",
        "Person-Number": "3_sing"
      }
    },
    {
      "doldursun": {
        "Form": "imp",
        "Person-Number": "3_sing"
      }
    },
    {
      "doldura": {
        "Form": "arzu",
        "Person-Number": "3_sing"
      }
    },
    {
      "doldurmalıdır": {
        "Form": "vacib",
        "Person-Number": "3_sing"
      }
    },
    {
      "doldurasıdır": {
        "Form": "lazım",
        "Person-Number": "3_sing"
      }
    },
    {
      "doldursa": {
        "Form": "şərt",
        "Person-Number": "3_sing"
      }
    },
    {
      "doldurmağa": {
        "Form": "inf",
        "Case": "dat"
      }
    },
    {
      "doldurmuşduq": {
        "Form": "-mişdi_past",
        "Person-Number": "1_plur"
      }
    },
    {
      "doldurduq": {
        "Form": "-di_past",
        "Person-Number": "1_plur"
      }
    },
    {
      "doldururuq": {
        "Form": "present",
        "Person-Number": "1_plur"
      }
    },
    {
      "dolduracağıq": {
        "Form": "fut_def",
        "Person-Number": "1_plur"
      }
    },
    {
      "doldurarıq": {
        "Form": "fut_indef",
        "Person-Number": "1_plur"
      }
    },
    {
      "dolduraq": {
        "Form": "imp",
        "Person-Number": "1_plur"
      }
    },
    {
      "dolduraq": {
        "Form": "arzu",
        "Person-Number": "1_plur"
      }
    },
    {
      "doldurmalıyıq": {
        "Form": "vacib",
        "Person-Number": "1_plur"
      }
    },
    {
      "doldurasıyıq": {
        "Form": "lazım",
        "Person-Number": "1_plur"
      }
    },
    {
      "doldursaq": {
        "Form": "şərt",
        "Person-Number": "1_plur"
      }
    },
    {
      "doldurmağı": {
        "Form": "inf",
        "Case": "acc"
      }
    },
    {
      "doldurmuşdunuz": {
        "Form": "-mişdi_past",
        "Person-Number": "2_plur"
      }
    },
    {
      "doldurdunuz": {
        "Form": "-di_past",
        "Person-Number": "2_plur"
      }
    },
    {
      "doldurursunuz": {
        "Form": "present",
        "Person-Number": "2_plur"
      }
    },
    {
      "dolduracaqsınız": {
        "Form": "fut_def",
        "Person-Number": "2_plur"
      }
    },
    {
      "doldurarsınız": {
        "Form": "fut_indef",
        "Person-Number": "2_plur"
      }
    },
    {
      "doldurasınız": {
        "Form": "imp",
        "Person-Number": "2_plur"
      }
    },
    {
      "doldurasınız": {
        "Form": "arzu",
        "Person-Number": "2_plur"
      }
    },
    {
      "doldurmalısınız": {
        "Form": "vacib",
        "Person-Number": "2_plur"
      }
    },
    {
      "doldurasısınız": {
        "Form": "lazım",
        "Person-Number": "2_plur"
      }
    },
    {
      "doldursanız": {
        "Form": "şərt",
        "Person-Number": "2_plur"
      }
    },
    {
      "doldurmaqda": {
        "Form": "inf",
        "Case": "loc"
      }
    },
    {
      "doldurmuşdular": {
        "Form": "-mişdi_past",
        "Person-Number": "3_plur"
      }
    },
    {
      "doldurdular": {
        "Form": "-di_past",
        "Person-Number": "3_plur"
      }
    },
    {
      "doldururlar": {
        "Form": "present",
        "Person-Number": "3_plur"
      }
    },
    {
      "dolduracaqlar": {
        "Form": "fut_def",
        "Person-Number": "3_plur"
      }
    },
    {
      "doldurarlar": {
        "Form": "fut_indef",
        "Person-Number": "3_plur"
      }
    },
    {
      "doldursunlar": {
        "Form": "imp",
        "Person-Number": "3_plur"
      }
    },
    {
      "dolduralar": {
        "Form": "arzu",
        "Person-Number": "3_plur"
      }
    },
    {
      "doldurmalıdırlar": {
        "Form": "vacib",
        "Person-Number": "3_plur"
      }
    },
    {
      "doldurasıdır": {
        "Form": "lazım",
        "Person-Number": "3_plur"
      }
    },
    {
      "doldursalar": {
        "Form": "şərt",
        "Person-Number": "3_plur"
      }
    },
    {
      "doldurmaqdan": {
        "Form": "inf",
        "Case": "abl"
      }
    }
  ],
  "donmaq": [
    {
      "donmuşdum": {
        "Form": "-mişdi_past",
        "Person-Number": "1_sing"
      }
    },
    {
      "dondum": {
        "Form": "-di_past",
        "Person-Number": "1_sing"
      }
    },
    {
      "donuram": {
        "Form": "present",
        "Person-Number": "1_sing"
      }
    },
    {
      "donacağam": {
        "Form": "fut_def",
        "Person-Number": "1_sing"
      }
    },
    {
      "donaram": {
        "Form": "fut_indef",
        "Person-Number": "1_sing"
      }
    },
    {
      "donum": {
        "Form": "imp",
        "Person-Number": "1_sing"
      }
    },
    {
      "donam": {
        "Form": "arzu",
        "Person-Number": "1_sing"
      }
    },
    {
      "donmalıyam": {
        "Form": "vacib",
        "Person-Number": "1_sing"
      }
    },
    {
      "donasıyam": {
        "Form": "lazım",
        "Person-Number": "1_sing"
      }
    },
    {
      "donsam": {
        "Form": "şərt",
        "Person-Number": "1_sing"
      }
    },
    {
      "donmaq": {
        "Form": "inf",
        "Case": "nom"
      }
    },
    {
      "donmuşdun": {
        "Form": "-mişdi_past",
        "Person-Number": "2_sing"
      }
    },
    {
      "dondun": {
        "Form": "-di_past",
        "Person-Number": "2_sing"
      }
    },
    {
      "donursan": {
        "Form": "present",
        "Person-Number": "2_sing"
      }
    },
    {
      "donacaqsan": {
        "Form": "fut_def",
        "Person-Number": "2_sing"
      }
    },
    {
      "donarsan": {
        "Form": "fut_indef",
        "Person-Number": "2_sing"
      }
    },
    {
      "don": {
        "Form": "imp",
        "Person-Number": "2_sing"
      }
    },
    {
      "donasan": {
        "Form": "arzu",
        "Person-Number": "2_sing"
      }
    },
    {
      "donmalısan": {
        "Form": "vacib",
        "Person-Number": "2_sing"
      }
    },
    {
      "donasısan": {
        "Form": "lazım",
        "Person-Number": "2_sing"
      }
    },
    {
      "donsan": {
        "Form": "şərt",
        "Person-Number": "2_sing"
      }
    },
    {
      "donmağın": {
        "Form": "inf",
        "Case": "gen"
      }
    },
    {
      "donmuşdu": {
        "Form": "-mişdi_past",
        "Person-Number": "3_sing"
      }
    },
    {
      "dondu": {
        "Form": "-di_past",
        "Person-Number": "3_sing"
      }
    },
    {
      "donur": {
        "Form": "present",
        "Person-Number": "3_sing"
      }
    },
    {
      "donacaq": {
        "Form": "fut_def",
        "Person-Number": "3_sing"
      }
    },
    {
      "donar": {
        "Form": "fut_indef",
        "Person-Number": "3_sing"
      }
    },
    {
      "donsun": {
        "Form": "imp",
        "Person-Number": "3_sing"
      }
    },
    {
      "dona": {
        "Form": "arzu",
        "Person-Number": "3_sing"
      }
    },
    {
      "donmalıdır": {
        "Form": "vacib",
        "Person-Number": "3_sing"
      }
    },
    {
      "donasıdır": {
        "Form": "lazım",
        "Person-Number": "3_sing"
      }
    },
    {
      "donsa": {
        "Form": "şərt",
        "Person-Number": "3_sing"
      }
    },
    {
      "donmağa": {
        "Form": "inf",
        "Case": "dat"
      }
    },
    {
      "donmuşduq": {
        "Form": "-mişdi_past",
        "Person-Number": "1_plur"
      }
    },
    {
      "donduq": {
        "Form": "-di_past",
        "Person-Number": "1_plur"
      }
    },
    {
      "donuruq": {
        "Form": "present",
        "Person-Number": "1_plur"
      }
    },
    {
      "donacağıq": {
        "Form": "fut_def",
        "Person-Number": "1_plur"
      }
    },
    {
      "donarıq": {
        "Form": "fut_indef",
        "Person-Number": "1_plur"
      }
    },
    {
      "donaq": {
        "Form": "imp",
        "Person-Number": "1_plur"
      }
    },
    {
      "donaq": {
        "Form": "arzu",
        "Person-Number": "1_plur"
      }
    },
    {
      "donmalıyıq": {
        "Form": "vacib",
        "Person-Number": "1_plur"
      }
    },
    {
      "donasıyıq": {
        "Form": "lazım",
        "Person-Number": "1_plur"
      }
    },
    {
      "donsaq": {
        "Form": "şərt",
        "Person-Number": "1_plur"
      }
    },
    {
      "donmağı": {
        "Form": "inf",
        "Case": "acc"
      }
    },
    {
      "donmuşdunuz": {
        "Form": "-mişdi_past",
        "Person-Number": "2_plur"
      }
    },
    {
      "dondunuz": {
        "Form": "-di_past",
        "Person-Number": "2_plur"
      }
    },
    {
      "donursunuz": {
        "Form": "present",
        "Person-Number": "2_plur"
      }
    },
    {
      "donacaqsınız": {
        "Form": "fut_def",
        "Person-Number": "2_plur"
      }
    },
    {
      "donarsınız": {
        "Form": "fut_indef",
        "Person-Number": "2_plur"
      }
    },
    {
      "donasınız": {
        "Form": "imp",
        "Person-Number": "2_plur"
      }
    },
    {
      "donasınız": {
        "Form": "arzu",
        "Person-Number": "2_plur"
      }
    },
    {
      "donmalısınız": {
        "Form": "vacib",
        "Person-Number": "2_plur"
      }
    },
    {
      "donasısınız": {
        "Form": "lazım",
        "Person-Number": "2_plur"
      }
    },
    {
      "donsanız": {
        "Form": "şərt",
        "Person-Number": "2_plur"
      }
    },
    {
      "donmaqda": {
        "Form": "inf",
        "Case": "loc"
      }
    },
    {
      "donmuşdular": {
        "Form": "-mişdi_past",
        "Person-Number": "3_plur"
      }
    },
    {
      "dondular": {
        "Form": "-di_past",
        "Person-Number": "3_plur"
      }
    },
    {
      "donurlar": {
        "Form": "present",
        "Person-Number": "3_plur"
      }
    },
    {
      "donacaqlar": {
        "Form": "fut_def",
        "Person-Number": "3_plur"
      }
    },
    {
      "donarlar": {
        "Form": "fut_indef",
        "Person-Number": "3_plur"
      }
    },
    {
      "donsunlar": {
        "Form": "imp",
        "Person-Number": "3_plur"
      }
    },
    {
      "donalar": {
        "Form": "arzu",
        "Person-Number": "3_plur"
      }
    },
    {
      "donmalıdırlar": {
        "Form": "vacib",
        "Person-Number": "3_plur"
      }
    },
    {
      "donasıdır": {
        "Form": "lazım",
        "Person-Number": "3_plur"
      }
    },
    {
      "donsalar": {
        "Form": "şərt",
        "Person-Number": "3_plur"
      }
    },
    {
      "donmaqdan": {
        "Form": "inf",
        "Case": "abl"
      }
    }
  ],
  "dostlaşmaq": [
    {
      "dostlaşmışdım": {
        "Form": "-mişdi_past",
        "Person-Number": "1_sing"
      }
    },
    {
      "dostlaşdım": {
        "Form": "-di_past",
        "Person-Number": "1_sing"
      }
    },
    {
      "dostlaşıram": {
        "Form": "present",
        "Person-Number": "1_sing"
      }
    },
    {
      "dostlaşacağam": {
        "Form": "fut_def",
        "Person-Number": "1_sing"
      }
    },
    {
      "dostlaşaram": {
        "Form": "fut_indef",
        "Person-Number": "1_sing"
      }
    },
    {
      "dostlaşım": {
        "Form": "imp",
        "Person-Number": "1_sing"
      }
    },
    {
      "dostlaşam": {
        "Form": "arzu",
        "Person-Number": "1_sing"
      }
    },
    {
      "dostlaşmalıyam": {
        "Form": "vacib",
        "Person-Number": "1_sing"
      }
    },
    {
      "dostlaşasıyam": {
        "Form": "lazım",
        "Person-Number": "1_sing"
      }
    },
    {
      "dostlaşsam": {
        "Form": "şərt",
        "Person-Number": "1_sing"
      }
    },
    {
      "dostlaşmaq": {
        "Form": "inf",
        "Case": "nom"
      }
    },
    {
      "dostlaşmışdın": {
        "Form": "-mişdi_past",
        "Person-Number": "2_sing"
      }
    },
    {
      "dostlaşdın": {
        "Form": "-di_past",
        "Person-Number": "2_sing"
      }
    },
    {
      "dostlaşırsan": {
        "Form": "present",
        "Person-Number": "2_sing"
      }
    },
    {
      "dostlaşacaqsan": {
        "Form": "fut_def",
        "Person-Number": "2_sing"
      }
    },
    {
      "dostlaşarsan": {
        "Form": "fut_indef",
        "Person-Number": "2_sing"
      }
    },
    {
      "dostlaş": {
        "Form": "imp",
        "Person-Number": "2_sing"
      }
    },
    {
      "dostlaşasan": {
        "Form": "arzu",
        "Person-Number": "2_sing"
      }
    },
    {
      "dostlaşmalısan": {
        "Form": "vacib",
        "Person-Number": "2_sing"
      }
    },
    {
      "dostlaşasısan": {
        "Form": "lazım",
        "Person-Number": "2_sing"
      }
    },
    {
      "dostlaşsan": {
        "Form": "şərt",
        "Person-Number": "2_sing"
      }
    },
    {
      "dostlaşmağın": {
        "Form": "inf",
        "Case": "gen"
      }
    },
    {
      "dostlaşmışdı": {
        "Form": "-mişdi_past",
        "Person-Number": "3_sing"
      }
    },
    {
      "dostlaşdı": {
        "Form": "-di_past",
        "Person-Number": "3_sing"
      }
    },
    {
      "dostlaşır": {
        "Form": "present",
        "Person-Number": "3_sing"
      }
    },
    {
      "dostlaşacaq": {
        "Form": "fut_def",
        "Person-Number": "3_sing"
      }
    },
    {
      "dostlaşar": {
        "Form": "fut_indef",
        "Person-Number": "3_sing"
      }
    },
    {
      "dostlaşsın": {
        "Form": "imp",
        "Person-Number": "3_sing"
      }
    },
    {
      "dostlaşa": {
        "Form": "arzu",
        "Person-Number": "3_sing"
      }
    },
    {
      "dostlaşmalıdır": {
        "Form": "vacib",
        "Person-Number": "3_sing"
      }
    },
    {
      "dostlaşasıdır": {
        "Form": "lazım",
        "Person-Number": "3_sing"
      }
    },
    {
      "dostlaşsa": {
        "Form": "şərt",
        "Person-Number": "3_sing"
      }
    },
    {
      "dostlaşmağa": {
        "Form": "inf",
        "Case": "dat"
      }
    },
    {
      "dostlaşmışdıq": {
        "Form": "-mişdi_past",
        "Person-Number": "1_plur"
      }
    },
    {
      "dostlaşdıq": {
        "Form": "-di_past",
        "Person-Number": "1_plur"
      }
    },
    {
      "dostlaşırıq": {
        "Form": "present",
        "Person-Number": "1_plur"
      }
    },
    {
      "dostlaşacağıq": {
        "Form": "fut_def",
        "Person-Number": "1_plur"
      }
    },
    {
      "dostlaşarıq": {
        "Form": "fut_indef",
        "Person-Number": "1_plur"
      }
    },
    {
      "dostlaşaq": {
        "Form": "imp",
        "Person-Number": "1_plur"
      }
    },
    {
      "dostlaşaq": {
        "Form": "arzu",
        "Person-Number": "1_plur"
      }
    },
    {
      "dostlaşmalıyıq": {
        "Form": "vacib",
        "Person-Number": "1_plur"
      }
    },
    {
      "dostlaşasıyıq": {
        "Form": "lazım",
        "Person-Number": "1_plur"
      }
    },
    {
      "dostlaşsaq": {
        "Form": "şərt",
        "Person-Number": "1_plur"
      }
    },
    {
      "dostlaşmağı": {
        "Form": "inf",
        "Case": "acc"
      }
    },
    {
      "dostlaşmışdınız": {
        "Form": "-mişdi_past",
        "Person-Number": "2_plur"
      }
    },
    {
      "dostlaşdınız": {
        "Form": "-di_past",
        "Person-Number": "2_plur"
      }
    },
    {
      "dostlaşırsınız": {
        "Form": "present",
        "Person-Number": "2_plur"
      }
    },
    {
      "dostlaşacaqsınız": {
        "Form": "fut_def",
        "Person-Number": "2_plur"
      }
    },
    {
      "dostlaşarsınız": {
        "Form": "fut_indef",
        "Person-Number": "2_plur"
      }
    },
    {
      "dostlaşasınız": {
        "Form": "imp",
        "Person-Number": "2_plur"
      }
    },
    {
      "dostlaşasınız": {
        "Form": "arzu",
        "Person-Number": "2_plur"
      }
    },
    {
      "dostlaşmalısınız": {
        "Form": "vacib",
        "Person-Number": "2_plur"
      }
    },
    {
      "dostlaşasısınız": {
        "Form": "lazım",
        "Person-Number": "2_plur"
      }
    },
    {
      "dostlaşsanız": {
        "Form": "şərt",
        "Person-Number": "2_plur"
      }
    },
    {
      "dostlaşmaqda": {
        "Form": "inf",
        "Case": "loc"
      }
    },
    {
      "dostlaşmışdılar": {
        "Form": "-mişdi_past",
        "Person-Number": "3_plur"
      }
    },
    {
      "dostlaşdılar": {
        "Form": "-di_past",
        "Person-Number": "3_plur"
      }
    },
    {
      "dostlaşırlar": {
        "Form": "present",
        "Person-Number": "3_plur"
      }
    },
    {
      "dostlaşacaqlar": {
        "Form": "fut_def",
        "Person-Number": "3_plur"
      }
    },
    {
      "dostlaşarlar": {
        "Form": "fut_indef",
        "Person-Number": "3_plur"
      }
    },
    {
      "dostlaşsınlar": {
        "Form": "imp",
        "Person-Number": "3_plur"
      }
    },
    {
      "dostlaşalar": {
        "Form": "arzu",
        "Person-Number": "3_plur"
      }
    },
    {
      "dostlaşmalıdırlar": {
        "Form": "vacib",
        "Person-Number": "3_plur"
      }
    },
    {
      "dostlaşasıdır": {
        "Form": "lazım",
        "Person-Number": "3_plur"
      }
    },
    {
      "dostlaşsalar": {
        "Form": "şərt",
        "Person-Number": "3_plur"
      }
    },
    {
      "dostlaşmaqdan": {
        "Form": "inf",
        "Case": "abl"
      }
    }
  ],
  "doymaq": [
    {
      "doymuşdum": {
        "Form": "-mişdi_past",
        "Person-Number": "1_sing"
      }
    },
    {
      "doydum": {
        "Form": "-di_past",
        "Person-Number": "1_sing"
      }
    },
    {
      "doyuram": {
        "Form": "present",
        "Person-Number": "1_sing"
      }
    },
    {
      "doyacağam": {
        "Form": "fut_def",
        "Person-Number": "1_sing"
      }
    },
    {
      "doyaram": {
        "Form": "fut_indef",
        "Person-Number": "1_sing"
      }
    },
    {
      "doyum": {
        "Form": "imp",
        "Person-Number": "1_sing"
      }
    },
    {
      "doyam": {
        "Form": "arzu",
        "Person-Number": "1_sing"
      }
    },
    {
      "doymalıyam": {
        "Form": "vacib",
        "Person-Number": "1_sing"
      }
    },
    {
      "doyasıyam": {
        "Form": "lazım",
        "Person-Number": "1_sing"
      }
    },
    {
      "doysam": {
        "Form": "şərt",
        "Person-Number": "1_sing"
      }
    },
    {
      "doymaq": {
        "Form": "inf",
        "Case": "nom"
      }
    },
    {
      "doymuşdun": {
        "Form": "-mişdi_past",
        "Person-Number": "2_sing"
      }
    },
    {
      "doydun": {
        "Form": "-di_past",
        "Person-Number": "2_sing"
      }
    },
    {
      "doyursan": {
        "Form": "present",
        "Person-Number": "2_sing"
      }
    },
    {
      "doyacaqsan": {
        "Form": "fut_def",
        "Person-Number": "2_sing"
      }
    },
    {
      "doyarsan": {
        "Form": "fut_indef",
        "Person-Number": "2_sing"
      }
    },
    {
      "doy": {
        "Form": "imp",
        "Person-Number": "2_sing"
      }
    },
    {
      "doyasan": {
        "Form": "arzu",
        "Person-Number": "2_sing"
      }
    },
    {
      "doymalısan": {
        "Form": "vacib",
        "Person-Number": "2_sing"
      }
    },
    {
      "doyasısan": {
        "Form": "lazım",
        "Person-Number": "2_sing"
      }
    },
    {
      "doysan": {
        "Form": "şərt",
        "Person-Number": "2_sing"
      }
    },
    {
      "doymağın": {
        "Form": "inf",
        "Case": "gen"
      }
    },
    {
      "doymuşdu": {
        "Form": "-mişdi_past",
        "Person-Number": "3_sing"
      }
    },
    {
      "doydu": {
        "Form": "-di_past",
        "Person-Number": "3_sing"
      }
    },
    {
      "doyur": {
        "Form": "present",
        "Person-Number": "3_sing"
      }
    },
    {
      "doyacaq": {
        "Form": "fut_def",
        "Person-Number": "3_sing"
      }
    },
    {
      "doyar": {
        "Form": "fut_indef",
        "Person-Number": "3_sing"
      }
    },
    {
      "doysun": {
        "Form": "imp",
        "Person-Number": "3_sing"
      }
    },
    {
      "doya": {
        "Form": "arzu",
        "Person-Number": "3_sing"
      }
    },
    {
      "doymalıdır": {
        "Form": "vacib",
        "Person-Number": "3_sing"
      }
    },
    {
      "doyasıdır": {
        "Form": "lazım",
        "Person-Number": "3_sing"
      }
    },
    {
      "doysa": {
        "Form": "şərt",
        "Person-Number": "3_sing"
      }
    },
    {
      "doymağa": {
        "Form": "inf",
        "Case": "dat"
      }
    },
    {
      "doymuşduq": {
        "Form": "-mişdi_past",
        "Person-Number": "1_plur"
      }
    },
    {
      "doyduq": {
        "Form": "-di_past",
        "Person-Number": "1_plur"
      }
    },
    {
      "doyuruq": {
        "Form": "present",
        "Person-Number": "1_plur"
      }
    },
    {
      "doyacağıq": {
        "Form": "fut_def",
        "Person-Number": "1_plur"
      }
    },
    {
      "doyarıq": {
        "Form": "fut_indef",
        "Person-Number": "1_plur"
      }
    },
    {
      "doyaq": {
        "Form": "imp",
        "Person-Number": "1_plur"
      }
    },
    {
      "doyaq": {
        "Form": "arzu",
        "Person-Number": "1_plur"
      }
    },
    {
      "doymalıyıq": {
        "Form": "vacib",
        "Person-Number": "1_plur"
      }
    },
    {
      "doyasıyıq": {
        "Form": "lazım",
        "Person-Number": "1_plur"
      }
    },
    {
      "doysaq": {
        "Form": "şərt",
        "Person-Number": "1_plur"
      }
    },
    {
      "doymağı": {
        "Form": "inf",
        "Case": "acc"
      }
    },
    {
      "doymuşdunuz": {
        "Form": "-mişdi_past",
        "Person-Number": "2_plur"
      }
    },
    {
      "doydunuz": {
        "Form": "-di_past",
        "Person-Number": "2_plur"
      }
    },
    {
      "doyursunuz": {
        "Form": "present",
        "Person-Number": "2_plur"
      }
    },
    {
      "doyacaqsınız": {
        "Form": "fut_def",
        "Person-Number": "2_plur"
      }
    },
    {
      "doyarsınız": {
        "Form": "fut_indef",
        "Person-Number": "2_plur"
      }
    },
    {
      "doyasınız": {
        "Form": "imp",
        "Person-Number": "2_plur"
      }
    },
    {
      "doyasınız": {
        "Form": "arzu",
        "Person-Number": "2_plur"
      }
    },
    {
      "doymalısınız": {
        "Form": "vacib",
        "Person-Number": "2_plur"
      }
    },
    {
      "doyasısınız": {
        "Form": "lazım",
        "Person-Number": "2_plur"
      }
    },
    {
      "doysanız": {
        "Form": "şərt",
        "Person-Number": "2_plur"
      }
    },
    {
      "doymaqda": {
        "Form": "inf",
        "Case": "loc"
      }
    },
    {
      "doymuşdular": {
        "Form": "-mişdi_past",
        "Person-Number": "3_plur"
      }
    },
    {
      "doydular": {
        "Form": "-di_past",
        "Person-Number": "3_plur"
      }
    },
    {
      "doyurlar": {
        "Form": "present",
        "Person-Number": "3_plur"
      }
    },
    {
      "doyacaqlar": {
        "Form": "fut_def",
        "Person-Number": "3_plur"
      }
    },
    {
      "doyarlar": {
        "Form": "fut_indef",
        "Person-Number": "3_plur"
      }
    },
    {
      "doysunlar": {
        "Form": "imp",
        "Person-Number": "3_plur"
      }
    },
    {
      "doyalar": {
        "Form": "arzu",
        "Person-Number": "3_plur"
      }
    },
    {
      "doymalıdırlar": {
        "Form": "vacib",
        "Person-Number": "3_plur"
      }
    },
    {
      "doyasıdır": {
        "Form": "lazım",
        "Person-Number": "3_plur"
      }
    },
    {
      "doysalar": {
        "Form": "şərt",
        "Person-Number": "3_plur"
      }
    },
    {
      "doymaqdan": {
        "Form": "inf",
        "Case": "abl"
      }
    }
  ],
  "doğramaq": [
    {
      "doğramışdım": {
        "Form": "-mişdi_past",
        "Person-Number": "1_sing"
      }
    },
    {
      "doğradım": {
        "Form": "-di_past",
        "Person-Number": "1_sing"
      }
    },
    {
      "doğrayıram": {
        "Form": "present",
        "Person-Number": "1_sing"
      }
    },
    {
      "doğrayacağam": {
        "Form": "fut_def",
        "Person-Number": "1_sing"
      }
    },
    {
      "doğrayaram": {
        "Form": "fut_indef",
        "Person-Number": "1_sing"
      }
    },
    {
      "doğrayım": {
        "Form": "imp",
        "Person-Number": "1_sing"
      }
    },
    {
      "doğrayım": {
        "Form": "arzu",
        "Person-Number": "1_sing"
      }
    },
    {
      "doğramalıyam": {
        "Form": "vacib",
        "Person-Number": "1_sing"
      }
    },
    {
      "doğrayasıyam": {
        "Form": "lazım",
        "Person-Number": "1_sing"
      }
    },
    {
      "doğrasam": {
        "Form": "şərt",
        "Person-Number": "1_sing"
      }
    },
    {
      "doğramaq": {
        "Form": "inf",
        "Case": "nom"
      }
    },
    {
      "doğramışdın": {
        "Form": "-mişdi_past",
        "Person-Number": "2_sing"
      }
    },
    {
      "doğradın": {
        "Form": "-di_past",
        "Person-Number": "2_sing"
      }
    },
    {
      "doğrayırsan": {
        "Form": "present",
        "Person-Number": "2_sing"
      }
    },
    {
      "doğrayacaqsan": {
        "Form": "fut_def",
        "Person-Number": "2_sing"
      }
    },
    {
      "doğrayarsan": {
        "Form": "fut_indef",
        "Person-Number": "2_sing"
      }
    },
    {
      "doğra": {
        "Form": "imp",
        "Person-Number": "2_sing"
      }
    },
    {
      "doğrayasan": {
        "Form": "arzu",
        "Person-Number": "2_sing"
      }
    },
    {
      "doğramalısan": {
        "Form": "vacib",
        "Person-Number": "2_sing"
      }
    },
    {
      "doğrayasısan": {
        "Form": "lazım",
        "Person-Number": "2_sing"
      }
    },
    {
      "doğrasan": {
        "Form": "şərt",
        "Person-Number": "2_sing"
      }
    },
    {
      "doğramağın": {
        "Form": "inf",
        "Case": "gen"
      }
    },
    {
      "doğramışdı": {
        "Form": "-mişdi_past",
        "Person-Number": "3_sing"
      }
    },
    {
      "doğradı": {
        "Form": "-di_past",
        "Person-Number": "3_sing"
      }
    },
    {
      "doğrayır": {
        "Form": "present",
        "Person-Number": "3_sing"
      }
    },
    {
      "doğrayacaq": {
        "Form": "fut_def",
        "Person-Number": "3_sing"
      }
    },
    {
      "doğrayar": {
        "Form": "fut_indef",
        "Person-Number": "3_sing"
      }
    },
    {
      "doğrasın": {
        "Form": "imp",
        "Person-Number": "3_sing"
      }
    },
    {
      "doğraya": {
        "Form": "arzu",
        "Person-Number": "3_sing"
      }
    },
    {
      "doğramalıdır": {
        "Form": "vacib",
        "Person-Number": "3_sing"
      }
    },
    {
      "doğrayasıdır": {
        "Form": "lazım",
        "Person-Number": "3_sing"
      }
    },
    {
      "doğrasa": {
        "Form": "şərt",
        "Person-Number": "3_sing"
      }
    },
    {
      "doğramağa": {
        "Form": "inf",
        "Case": "dat"
      }
    },
    {
      "doğramışdıq": {
        "Form": "-mişdi_past",
        "Person-Number": "1_plur"
      }
    },
    {
      "doğradıq": {
        "Form": "-di_past",
        "Person-Number": "1_plur"
      }
    },
    {
      "doğrayırıq": {
        "Form": "present",
        "Person-Number": "1_plur"
      }
    },
    {
      "doğrayacağıq": {
        "Form": "fut_def",
        "Person-Number": "1_plur"
      }
    },
    {
      "doğrayarıq": {
        "Form": "fut_indef",
        "Person-Number": "1_plur"
      }
    },
    {
      "doğrayaq": {
        "Form": "imp",
        "Person-Number": "1_plur"
      }
    },
    {
      "doğrayaq": {
        "Form": "arzu",
        "Person-Number": "1_plur"
      }
    },
    {
      "doğramalıyıq": {
        "Form": "vacib",
        "Person-Number": "1_plur"
      }
    },
    {
      "doğrayasıyıq": {
        "Form": "lazım",
        "Person-Number": "1_plur"
      }
    },
    {
      "doğrasaq": {
        "Form": "şərt",
        "Person-Number": "1_plur"
      }
    },
    {
      "doğramağı": {
        "Form": "inf",
        "Case": "acc"
      }
    },
    {
      "doğramışdınız": {
        "Form": "-mişdi_past",
        "Person-Number": "2_plur"
      }
    },
    {
      "doğradınız": {
        "Form": "-di_past",
        "Person-Number": "2_plur"
      }
    },
    {
      "doğrayırsınız": {
        "Form": "present",
        "Person-Number": "2_plur"
      }
    },
    {
      "doğrayacaqsınız": {
        "Form": "fut_def",
        "Person-Number": "2_plur"
      }
    },
    {
      "doğrayarsınız": {
        "Form": "fut_indef",
        "Person-Number": "2_plur"
      }
    },
    {
      "doğrayasınız": {
        "Form": "imp",
        "Person-Number": "2_plur"
      }
    },
    {
      "doğrayasınız": {
        "Form": "arzu",
        "Person-Number": "2_plur"
      }
    },
    {
      "doğramalısınız": {
        "Form": "vacib",
        "Person-Number": "2_plur"
      }
    },
    {
      "doğrayasısınız": {
        "Form": "lazım",
        "Person-Number": "2_plur"
      }
    },
    {
      "doğrasanız": {
        "Form": "şərt",
        "Person-Number": "2_plur"
      }
    },
    {
      "doğramaqda": {
        "Form": "inf",
        "Case": "loc"
      }
    },
    {
      "doğramışdılar": {
        "Form": "-mişdi_past",
        "Person-Number": "3_plur"
      }
    },
    {
      "doğradılar": {
        "Form": "-di_past",
        "Person-Number": "3_plur"
      }
    },
    {
      "doğrayırlar": {
        "Form": "present",
        "Person-Number": "3_plur"
      }
    },
    {
      "doğrayacaqlar": {
        "Form": "fut_def",
        "Person-Number": "3_plur"
      }
    },
    {
      "doğrayarlar": {
        "Form": "fut_indef",
        "Person-Number": "3_plur"
      }
    },
    {
      "doğrasınlar": {
        "Form": "imp",
        "Person-Number": "3_plur"
      }
    },
    {
      "doğrayalar": {
        "Form": "arzu",
        "Person-Number": "3_plur"
      }
    },
    {
      "doğramalıdırlar": {
        "Form": "vacib",
        "Person-Number": "3_plur"
      }
    },
    {
      "doğrayasıdır": {
        "Form": "lazım",
        "Person-Number": "3_plur"
      }
    },
    {
      "doğrasalar": {
        "Form": "şərt",
        "Person-Number": "3_plur"
      }
    },
    {
      "doğramaqdan": {
        "Form": "inf",
        "Case": "abl"
      }
    }
  ],
  "durdurmaq": [
    {
      "durdurmuşdum": {
        "Form": "-mişdi_past",
        "Person-Number": "1_sing"
      }
    },
    {
      "durdurdum": {
        "Form": "-di_past",
        "Person-Number": "1_sing"
      }
    },
    {
      "durdururam": {
        "Form": "present",
        "Person-Number": "1_sing"
      }
    },
    {
      "durduracağam": {
        "Form": "fut_def",
        "Person-Number": "1_sing"
      }
    },
    {
      "durduraram": {
        "Form": "fut_indef",
        "Person-Number": "1_sing"
      }
    },
    {
      "durdurum": {
        "Form": "imp",
        "Person-Number": "1_sing"
      }
    },
    {
      "durduram": {
        "Form": "arzu",
        "Person-Number": "1_sing"
      }
    },
    {
      "durdurmalıyam": {
        "Form": "vacib",
        "Person-Number": "1_sing"
      }
    },
    {
      "durdurasıyam": {
        "Form": "lazım",
        "Person-Number": "1_sing"
      }
    },
    {
      "durdursam": {
        "Form": "şərt",
        "Person-Number": "1_sing"
      }
    },
    {
      "durdurmaq": {
        "Form": "inf",
        "Case": "nom"
      }
    },
    {
      "durdurmuşdun": {
        "Form": "-mişdi_past",
        "Person-Number": "2_sing"
      }
    },
    {
      "durdurdun": {
        "Form": "-di_past",
        "Person-Number": "2_sing"
      }
    },
    {
      "durdurursan": {
        "Form": "present",
        "Person-Number": "2_sing"
      }
    },
    {
      "durduracaqsan": {
        "Form": "fut_def",
        "Person-Number": "2_sing"
      }
    },
    {
      "durdurarsan": {
        "Form": "fut_indef",
        "Person-Number": "2_sing"
      }
    },
    {
      "durdur": {
        "Form": "imp",
        "Person-Number": "2_sing"
      }
    },
    {
      "durdurasan": {
        "Form": "arzu",
        "Person-Number": "2_sing"
      }
    },
    {
      "durdurmalısan": {
        "Form": "vacib",
        "Person-Number": "2_sing"
      }
    },
    {
      "durdurasısan": {
        "Form": "lazım",
        "Person-Number": "2_sing"
      }
    },
    {
      "durdursan": {
        "Form": "şərt",
        "Person-Number": "2_sing"
      }
    },
    {
      "durdurmağın": {
        "Form": "inf",
        "Case": "gen"
      }
    },
    {
      "durdurmuşdu": {
        "Form": "-mişdi_past",
        "Person-Number": "3_sing"
      }
    },
    {
      "durdurdu": {
        "Form": "-di_past",
        "Person-Number": "3_sing"
      }
    },
    {
      "durdurur": {
        "Form": "present",
        "Person-Number": "3_sing"
      }
    },
    {
      "durduracaq": {
        "Form": "fut_def",
        "Person-Number": "3_sing"
      }
    },
    {
      "durdurar": {
        "Form": "fut_indef",
        "Person-Number": "3_sing"
      }
    },
    {
      "durdursun": {
        "Form": "imp",
        "Person-Number": "3_sing"
      }
    },
    {
      "durdura": {
        "Form": "arzu",
        "Person-Number": "3_sing"
      }
    },
    {
      "durdurmalıdır": {
        "Form": "vacib",
        "Person-Number": "3_sing"
      }
    },
    {
      "durdurasıdır": {
        "Form": "lazım",
        "Person-Number": "3_sing"
      }
    },
    {
      "durdursa": {
        "Form": "şərt",
        "Person-Number": "3_sing"
      }
    },
    {
      "durdurmağa": {
        "Form": "inf",
        "Case": "dat"
      }
    },
    {
      "durdurmuşduq": {
        "Form": "-mişdi_past",
        "Person-Number": "1_plur"
      }
    },
    {
      "durdurduq": {
        "Form": "-di_past",
        "Person-Number": "1_plur"
      }
    },
    {
      "durdururuq": {
        "Form": "present",
        "Person-Number": "1_plur"
      }
    },
    {
      "durduracağıq": {
        "Form": "fut_def",
        "Person-Number": "1_plur"
      }
    },
    {
      "durdurarıq": {
        "Form": "fut_indef",
        "Person-Number": "1_plur"
      }
    },
    {
      "durduraq": {
        "Form": "imp",
        "Person-Number": "1_plur"
      }
    },
    {
      "durduraq": {
        "Form": "arzu",
        "Person-Number": "1_plur"
      }
    },
    {
      "durdurmalıyıq": {
        "Form": "vacib",
        "Person-Number": "1_plur"
      }
    },
    {
      "durdurasıyıq": {
        "Form": "lazım",
        "Person-Number": "1_plur"
      }
    },
    {
      "durdursaq": {
        "Form": "şərt",
        "Person-Number": "1_plur"
      }
    },
    {
      "durdurmağı": {
        "Form": "inf",
        "Case": "acc"
      }
    },
    {
      "durdurmuşdunuz": {
        "Form": "-mişdi_past",
        "Person-Number": "2_plur"
      }
    },
    {
      "durdurdunuz": {
        "Form": "-di_past",
        "Person-Number": "2_plur"
      }
    },
    {
      "durdurursunuz": {
        "Form": "present",
        "Person-Number": "2_plur"
      }
    },
    {
      "durduracaqsınız": {
        "Form": "fut_def",
        "Person-Number": "2_plur"
      }
    },
    {
      "durdurarsınız": {
        "Form": "fut_indef",
        "Person-Number": "2_plur"
      }
    },
    {
      "durdurasınız": {
        "Form": "imp",
        "Person-Number": "2_plur"
      }
    },
    {
      "durdurasınız": {
        "Form": "arzu",
        "Person-Number": "2_plur"
      }
    },
    {
      "durdurmalısınız": {
        "Form": "vacib",
        "Person-Number": "2_plur"
      }
    },
    {
      "durdurasısınız": {
        "Form": "lazım",
        "Person-Number": "2_plur"
      }
    },
    {
      "durdursanız": {
        "Form": "şərt",
        "Person-Number": "2_plur"
      }
    },
    {
      "durdurmaqda": {
        "Form": "inf",
        "Case": "loc"
      }
    },
    {
      "durdurmuşdular": {
        "Form": "-mişdi_past",
        "Person-Number": "3_plur"
      }
    },
    {
      "durdurdular": {
        "Form": "-di_past",
        "Person-Number": "3_plur"
      }
    },
    {
      "durdururlar": {
        "Form": "present",
        "Person-Number": "3_plur"
      }
    },
    {
      "durduracaqlar": {
        "Form": "fut_def",
        "Person-Number": "3_plur"
      }
    },
    {
      "durdurarlar": {
        "Form": "fut_indef",
        "Person-Number": "3_plur"
      }
    },
    {
      "durdursunlar": {
        "Form": "imp",
        "Person-Number": "3_plur"
      }
    },
    {
      "durduralar": {
        "Form": "arzu",
        "Person-Number": "3_plur"
      }
    },
    {
      "durdurmalıdırlar": {
        "Form": "vacib",
        "Person-Number": "3_plur"
      }
    },
    {
      "durdurasıdır": {
        "Form": "lazım",
        "Person-Number": "3_plur"
      }
    },
    {
      "durdursalar": {
        "Form": "şərt",
        "Person-Number": "3_plur"
      }
    },
    {
      "durdurmaqdan": {
        "Form": "inf",
        "Case": "abl"
      }
    }
  ],
  "durmaq": [
    {
      "durmuşdum": {
        "Form": "-mişdi_past",
        "Person-Number": "1_sing"
      }
    },
    {
      "durdum": {
        "Form": "-di_past",
        "Person-Number": "1_sing"
      }
    },
    {
      "dururam": {
        "Form": "present",
        "Person-Number": "1_sing"
      }
    },
    {
      "duracağam": {
        "Form": "fut_def",
        "Person-Number": "1_sing"
      }
    },
    {
      "duraram": {
        "Form": "fut_indef",
        "Person-Number": "1_sing"
      }
    },
    {
      "durum": {
        "Form": "imp",
        "Person-Number": "1_sing"
      }
    },
    {
      "duram": {
        "Form": "arzu",
        "Person-Number": "1_sing"
      }
    },
    {
      "durmalıyam": {
        "Form": "vacib",
        "Person-Number": "1_sing"
      }
    },
    {
      "durasıyam": {
        "Form": "lazım",
        "Person-Number": "1_sing"
      }
    },
    {
      "dursam": {
        "Form": "şərt",
        "Person-Number": "1_sing"
      }
    },
    {
      "durmaq": {
        "Form": "inf",
        "Case": "nom"
      }
    },
    {
      "durmuşdun": {
        "Form": "-mişdi_past",
        "Person-Number": "2_sing"
      }
    },
    {
      "durdun": {
        "Form": "-di_past",
        "Person-Number": "2_sing"
      }
    },
    {
      "durursan": {
        "Form": "present",
        "Person-Number": "2_sing"
      }
    },
    {
      "duracaqsan": {
        "Form": "fut_def",
        "Person-Number": "2_sing"
      }
    },
    {
      "durarsan": {
        "Form": "fut_indef",
        "Person-Number": "2_sing"
      }
    },
    {
      "dur": {
        "Form": "imp",
        "Person-Number": "2_sing"
      }
    },
    {
      "durasan": {
        "Form": "arzu",
        "Person-Number": "2_sing"
      }
    },
    {
      "durmalısan": {
        "Form": "vacib",
        "Person-Number": "2_sing"
      }
    },
    {
      "durasısan": {
        "Form": "lazım",
        "Person-Number": "2_sing"
      }
    },
    {
      "dursan": {
        "Form": "şərt",
        "Person-Number": "2_sing"
      }
    },
    {
      "durmağın": {
        "Form": "inf",
        "Case": "gen"
      }
    },
    {
      "durmuşdu": {
        "Form": "-mişdi_past",
        "Person-Number": "3_sing"
      }
    },
    {
      "durdu": {
        "Form": "-di_past",
        "Person-Number": "3_sing"
      }
    },
    {
      "durur": {
        "Form": "present",
        "Person-Number": "3_sing"
      }
    },
    {
      "duracaq": {
        "Form": "fut_def",
        "Person-Number": "3_sing"
      }
    },
    {
      "durar": {
        "Form": "fut_indef",
        "Person-Number": "3_sing"
      }
    },
    {
      "dursun": {
        "Form": "imp",
        "Person-Number": "3_sing"
      }
    },
    {
      "dura": {
        "Form": "arzu",
        "Person-Number": "3_sing"
      }
    },
    {
      "durmalıdır": {
        "Form": "vacib",
        "Person-Number": "3_sing"
      }
    },
    {
      "durasıdır": {
        "Form": "lazım",
        "Person-Number": "3_sing"
      }
    },
    {
      "dursa": {
        "Form": "şərt",
        "Person-Number": "3_sing"
      }
    },
    {
      "durmağa": {
        "Form": "inf",
        "Case": "dat"
      }
    },
    {
      "durmuşduq": {
        "Form": "-mişdi_past",
        "Person-Number": "1_plur"
      }
    },
    {
      "durduq": {
        "Form": "-di_past",
        "Person-Number": "1_plur"
      }
    },
    {
      "dururuq": {
        "Form": "present",
        "Person-Number": "1_plur"
      }
    },
    {
      "duracağıq": {
        "Form": "fut_def",
        "Person-Number": "1_plur"
      }
    },
    {
      "durarıq": {
        "Form": "fut_indef",
        "Person-Number": "1_plur"
      }
    },
    {
      "duraq": {
        "Form": "imp",
        "Person-Number": "1_plur"
      }
    },
    {
      "duraq": {
        "Form": "arzu",
        "Person-Number": "1_plur"
      }
    },
    {
      "durmalıyıq": {
        "Form": "vacib",
        "Person-Number": "1_plur"
      }
    },
    {
      "durasıyıq": {
        "Form": "lazım",
        "Person-Number": "1_plur"
      }
    },
    {
      "dursaq": {
        "Form": "şərt",
        "Person-Number": "1_plur"
      }
    },
    {
      "durmağı": {
        "Form": "inf",
        "Case": "acc"
      }
    },
    {
      "durmuşdunuz": {
        "Form": "-mişdi_past",
        "Person-Number": "2_plur"
      }
    },
    {
      "durdunuz": {
        "Form": "-di_past",
        "Person-Number": "2_plur"
      }
    },
    {
      "durursunuz": {
        "Form": "present",
        "Person-Number": "2_plur"
      }
    },
    {
      "duracaqsınız": {
        "Form": "fut_def",
        "Person-Number": "2_plur"
      }
    },
    {
      "durarsınız": {
        "Form": "fut_indef",
        "Person-Number": "2_plur"
      }
    },
    {
      "durasınız": {
        "Form": "imp",
        "Person-Number": "2_plur"
      }
    },
    {
      "durasınız": {
        "Form": "arzu",
        "Person-Number": "2_plur"
      }
    },
    {
      "durmalısınız": {
        "Form": "vacib",
        "Person-Number": "2_plur"
      }
    },
    {
      "durasısınız": {
        "Form": "lazım",
        "Person-Number": "2_plur"
      }
    },
    {
      "dursanız": {
        "Form": "şərt",
        "Person-Number": "2_plur"
      }
    },
    {
      "durmaqda": {
        "Form": "inf",
        "Case": "loc"
      }
    },
    {
      "durmuşdular": {
        "Form": "-mişdi_past",
        "Person-Number": "3_plur"
      }
    },
    {
      "durdular": {
        "Form": "-di_past",
        "Person-Number": "3_plur"
      }
    },
    {
      "dururlar": {
        "Form": "present",
        "Person-Number": "3_plur"
      }
    },
    {
      "duracaqlar": {
        "Form": "fut_def",
        "Person-Number": "3_plur"
      }
    },
    {
      "durarlar": {
        "Form": "fut_indef",
        "Person-Number": "3_plur"
      }
    },
    {
      "dursunlar": {
        "Form": "imp",
        "Person-Number": "3_plur"
      }
    },
    {
      "duralar": {
        "Form": "arzu",
        "Person-Number": "3_plur"
      }
    },
    {
      "durmalıdırlar": {
        "Form": "vacib",
        "Person-Number": "3_plur"
      }
    },
    {
      "durasıdır": {
        "Form": "lazım",
        "Person-Number": "3_plur"
      }
    },
    {
      "dursalar": {
        "Form": "şərt",
        "Person-Number": "3_plur"
      }
    },
    {
      "durmaqdan": {
        "Form": "inf",
        "Case": "abl"
      }
    }
  ],
  "duymaq": [
    {
      "duymuşdum": {
        "Form": "-mişdi_past",
        "Person-Number": "1_sing"
      }
    },
    {
      "duydum": {
        "Form": "-di_past",
        "Person-Number": "1_sing"
      }
    },
    {
      "duyuram": {
        "Form": "present",
        "Person-Number": "1_sing"
      }
    },
    {
      "duyacağam": {
        "Form": "fut_def",
        "Person-Number": "1_sing"
      }
    },
    {
      "duyaram": {
        "Form": "fut_indef",
        "Person-Number": "1_sing"
      }
    },
    {
      "duyum": {
        "Form": "imp",
        "Person-Number": "1_sing"
      }
    },
    {
      "duyam": {
        "Form": "arzu",
        "Person-Number": "1_sing"
      }
    },
    {
      "duymalıyam": {
        "Form": "vacib",
        "Person-Number": "1_sing"
      }
    },
    {
      "duyasıyam": {
        "Form": "lazım",
        "Person-Number": "1_sing"
      }
    },
    {
      "duysam": {
        "Form": "şərt",
        "Person-Number": "1_sing"
      }
    },
    {
      "duymaq": {
        "Form": "inf",
        "Case": "nom"
      }
    },
    {
      "duymuşdun": {
        "Form": "-mişdi_past",
        "Person-Number": "2_sing"
      }
    },
    {
      "duydun": {
        "Form": "-di_past",
        "Person-Number": "2_sing"
      }
    },
    {
      "duyursan": {
        "Form": "present",
        "Person-Number": "2_sing"
      }
    },
    {
      "duyacaqsan": {
        "Form": "fut_def",
        "Person-Number": "2_sing"
      }
    },
    {
      "duyarsan": {
        "Form": "fut_indef",
        "Person-Number": "2_sing"
      }
    },
    {
      "duy": {
        "Form": "imp",
        "Person-Number": "2_sing"
      }
    },
    {
      "duyasan": {
        "Form": "arzu",
        "Person-Number": "2_sing"
      }
    },
    {
      "duymalısan": {
        "Form": "vacib",
        "Person-Number": "2_sing"
      }
    },
    {
      "duyasısan": {
        "Form": "lazım",
        "Person-Number": "2_sing"
      }
    },
    {
      "duysan": {
        "Form": "şərt",
        "Person-Number": "2_sing"
      }
    },
    {
      "duymağın": {
        "Form": "inf",
        "Case": "gen"
      }
    },
    {
      "duymuşdu": {
        "Form": "-mişdi_past",
        "Person-Number": "3_sing"
      }
    },
    {
      "duydu": {
        "Form": "-di_past",
        "Person-Number": "3_sing"
      }
    },
    {
      "duyur": {
        "Form": "present",
        "Person-Number": "3_sing"
      }
    },
    {
      "duyacaq": {
        "Form": "fut_def",
        "Person-Number": "3_sing"
      }
    },
    {
      "duyar": {
        "Form": "fut_indef",
        "Person-Number": "3_sing"
      }
    },
    {
      "duysun": {
        "Form": "imp",
        "Person-Number": "3_sing"
      }
    },
    {
      "duya": {
        "Form": "arzu",
        "Person-Number": "3_sing"
      }
    },
    {
      "duymalıdır": {
        "Form": "vacib",
        "Person-Number": "3_sing"
      }
    },
    {
      "duyasıdır": {
        "Form": "lazım",
        "Person-Number": "3_sing"
      }
    },
    {
      "duysa": {
        "Form": "şərt",
        "Person-Number": "3_sing"
      }
    },
    {
      "duymağa": {
        "Form": "inf",
        "Case": "dat"
      }
    },
    {
      "duymuşduq": {
        "Form": "-mişdi_past",
        "Person-Number": "1_plur"
      }
    },
    {
      "duyduq": {
        "Form": "-di_past",
        "Person-Number": "1_plur"
      }
    },
    {
      "duyuruq": {
        "Form": "present",
        "Person-Number": "1_plur"
      }
    },
    {
      "duyacağıq": {
        "Form": "fut_def",
        "Person-Number": "1_plur"
      }
    },
    {
      "duyarıq": {
        "Form": "fut_indef",
        "Person-Number": "1_plur"
      }
    },
    {
      "duyaq": {
        "Form": "imp",
        "Person-Number": "1_plur"
      }
    },
    {
      "duyaq": {
        "Form": "arzu",
        "Person-Number": "1_plur"
      }
    },
    {
      "duymalıyıq": {
        "Form": "vacib",
        "Person-Number": "1_plur"
      }
    },
    {
      "duyasıyıq": {
        "Form": "lazım",
        "Person-Number": "1_plur"
      }
    },
    {
      "duysaq": {
        "Form": "şərt",
        "Person-Number": "1_plur"
      }
    },
    {
      "duymağı": {
        "Form": "inf",
        "Case": "acc"
      }
    },
    {
      "duymuşdunuz": {
        "Form": "-mişdi_past",
        "Person-Number": "2_plur"
      }
    },
    {
      "duydunuz": {
        "Form": "-di_past",
        "Person-Number": "2_plur"
      }
    },
    {
      "duyursunuz": {
        "Form": "present",
        "Person-Number": "2_plur"
      }
    },
    {
      "duyacaqsınız": {
        "Form": "fut_def",
        "Person-Number": "2_plur"
      }
    },
    {
      "duyarsınız": {
        "Form": "fut_indef",
        "Person-Number": "2_plur"
      }
    },
    {
      "duyasınız": {
        "Form": "imp",
        "Person-Number": "2_plur"
      }
    },
    {
      "duyasınız": {
        "Form": "arzu",
        "Person-Number": "2_plur"
      }
    },
    {
      "duymalısınız": {
        "Form": "vacib",
        "Person-Number": "2_plur"
      }
    },
    {
      "duyasısınız": {
        "Form": "lazım",
        "Person-Number": "2_plur"
      }
    },
    {
      "duysanız": {
        "Form": "şərt",
        "Person-Number": "2_plur"
      }
    },
    {
      "duymaqda": {
        "Form": "inf",
        "Case": "loc"
      }
    },
    {
      "duymuşdular": {
        "Form": "-mişdi_past",
        "Person-Number": "3_plur"
      }
    },
    {
      "duydular": {
        "Form": "-di_past",
        "Person-Number": "3_plur"
      }
    },
    {
      "duyurlar": {
        "Form": "present",
        "Person-Number": "3_plur"
      }
    },
    {
      "duyacaqlar": {
        "Form": "fut_def",
        "Person-Number": "3_plur"
      }
    },
    {
      "duyarlar": {
        "Form": "fut_indef",
        "Person-Number": "3_plur"
      }
    },
    {
      "duysunlar": {
        "Form": "imp",
        "Person-Number": "3_plur"
      }
    },
    {
      "duyalar": {
        "Form": "arzu",
        "Person-Number": "3_plur"
      }
    },
    {
      "duymalıdırlar": {
        "Form": "vacib",
        "Person-Number": "3_plur"
      }
    },
    {
      "duyasıdır": {
        "Form": "lazım",
        "Person-Number": "3_plur"
      }
    },
    {
      "duysalar": {
        "Form": "şərt",
        "Person-Number": "3_plur"
      }
    },
    {
      "duymaqdan": {
        "Form": "inf",
        "Case": "abl"
      }
    }
  ],
  "duzlamaq": [
    {
      "duzlamışdım": {
        "Form": "-mişdi_past",
        "Person-Number": "1_sing"
      }
    },
    {
      "duzladım": {
        "Form": "-di_past",
        "Person-Number": "1_sing"
      }
    },
    {
      "duzlayıram": {
        "Form": "present",
        "Person-Number": "1_sing"
      }
    },
    {
      "duzlayacağam": {
        "Form": "fut_def",
        "Person-Number": "1_sing"
      }
    },
    {
      "duzlayaram": {
        "Form": "fut_indef",
        "Person-Number": "1_sing"
      }
    },
    {
      "duzlayım": {
        "Form": "imp",
        "Person-Number": "1_sing"
      }
    },
    {
      "duzlayım": {
        "Form": "arzu",
        "Person-Number": "1_sing"
      }
    },
    {
      "duzlamalıyam": {
        "Form": "vacib",
        "Person-Number": "1_sing"
      }
    },
    {
      "duzlayasıyam": {
        "Form": "lazım",
        "Person-Number": "1_sing"
      }
    },
    {
      "duzlasam": {
        "Form": "şərt",
        "Person-Number": "1_sing"
      }
    },
    {
      "duzlamaq": {
        "Form": "inf",
        "Case": "nom"
      }
    },
    {
      "duzlamışdın": {
        "Form": "-mişdi_past",
        "Person-Number": "2_sing"
      }
    },
    {
      "duzladın": {
        "Form": "-di_past",
        "Person-Number": "2_sing"
      }
    },
    {
      "duzlayırsan": {
        "Form": "present",
        "Person-Number": "2_sing"
      }
    },
    {
      "duzlayacaqsan": {
        "Form": "fut_def",
        "Person-Number": "2_sing"
      }
    },
    {
      "duzlayarsan": {
        "Form": "fut_indef",
        "Person-Number": "2_sing"
      }
    },
    {
      "duzla": {
        "Form": "imp",
        "Person-Number": "2_sing"
      }
    },
    {
      "duzlayasan": {
        "Form": "arzu",
        "Person-Number": "2_sing"
      }
    },
    {
      "duzlamalısan": {
        "Form": "vacib",
        "Person-Number": "2_sing"
      }
    },
    {
      "duzlayasısan": {
        "Form": "lazım",
        "Person-Number": "2_sing"
      }
    },
    {
      "duzlasan": {
        "Form": "şərt",
        "Person-Number": "2_sing"
      }
    },
    {
      "duzlamağın": {
        "Form": "inf",
        "Case": "gen"
      }
    },
    {
      "duzlamışdı": {
        "Form": "-mişdi_past",
        "Person-Number": "3_sing"
      }
    },
    {
      "duzladı": {
        "Form": "-di_past",
        "Person-Number": "3_sing"
      }
    },
    {
      "duzlayır": {
        "Form": "present",
        "Person-Number": "3_sing"
      }
    },
    {
      "duzlayacaq": {
        "Form": "fut_def",
        "Person-Number": "3_sing"
      }
    },
    {
      "duzlayar": {
        "Form": "fut_indef",
        "Person-Number": "3_sing"
      }
    },
    {
      "duzlasın": {
        "Form": "imp",
        "Person-Number": "3_sing"
      }
    },
    {
      "duzlaya": {
        "Form": "arzu",
        "Person-Number": "3_sing"
      }
    },
    {
      "duzlamalıdır": {
        "Form": "vacib",
        "Person-Number": "3_sing"
      }
    },
    {
      "duzlayasıdır": {
        "Form": "lazım",
        "Person-Number": "3_sing"
      }
    },
    {
      "duzlasa": {
        "Form": "şərt",
        "Person-Number": "3_sing"
      }
    },
    {
      "duzlamağa": {
        "Form": "inf",
        "Case": "dat"
      }
    },
    {
      "duzlamışdıq": {
        "Form": "-mişdi_past",
        "Person-Number": "1_plur"
      }
    },
    {
      "duzladıq": {
        "Form": "-di_past",
        "Person-Number": "1_plur"
      }
    },
    {
      "duzlayırıq": {
        "Form": "present",
        "Person-Number": "1_plur"
      }
    },
    {
      "duzlayacağıq": {
        "Form": "fut_def",
        "Person-Number": "1_plur"
      }
    },
    {
      "duzlayarıq": {
        "Form": "fut_indef",
        "Person-Number": "1_plur"
      }
    },
    {
      "duzlayaq": {
        "Form": "imp",
        "Person-Number": "1_plur"
      }
    },
    {
      "duzlayaq": {
        "Form": "arzu",
        "Person-Number": "1_plur"
      }
    },
    {
      "duzlamalıyıq": {
        "Form": "vacib",
        "Person-Number": "1_plur"
      }
    },
    {
      "duzlayasıyıq": {
        "Form": "lazım",
        "Person-Number": "1_plur"
      }
    },
    {
      "duzlasaq": {
        "Form": "şərt",
        "Person-Number": "1_plur"
      }
    },
    {
      "duzlamağı": {
        "Form": "inf",
        "Case": "acc"
      }
    },
    {
      "duzlamışdınız": {
        "Form": "-mişdi_past",
        "Person-Number": "2_plur"
      }
    },
    {
      "duzladınız": {
        "Form": "-di_past",
        "Person-Number": "2_plur"
      }
    },
    {
      "duzlayırsınız": {
        "Form": "present",
        "Person-Number": "2_plur"
      }
    },
    {
      "duzlayacaqsınız": {
        "Form": "fut_def",
        "Person-Number": "2_plur"
      }
    },
    {
      "duzlayarsınız": {
        "Form": "fut_indef",
        "Person-Number": "2_plur"
      }
    },
    {
      "duzlayasınız": {
        "Form": "imp",
        "Person-Number": "2_plur"
      }
    },
    {
      "duzlayasınız": {
        "Form": "arzu",
        "Person-Number": "2_plur"
      }
    },
    {
      "duzlamalısınız": {
        "Form": "vacib",
        "Person-Number": "2_plur"
      }
    },
    {
      "duzlayasısınız": {
        "Form": "lazım",
        "Person-Number": "2_plur"
      }
    },
    {
      "duzlasanız": {
        "Form": "şərt",
        "Person-Number": "2_plur"
      }
    },
    {
      "duzlamaqda": {
        "Form": "inf",
        "Case": "loc"
      }
    },
    {
      "duzlamışdılar": {
        "Form": "-mişdi_past",
        "Person-Number": "3_plur"
      }
    },
    {
      "duzladılar": {
        "Form": "-di_past",
        "Person-Number": "3_plur"
      }
    },
    {
      "duzlayırlar": {
        "Form": "present",
        "Person-Number": "3_plur"
      }
    },
    {
      "duzlayacaqlar": {
        "Form": "fut_def",
        "Person-Number": "3_plur"
      }
    },
    {
      "duzlayarlar": {
        "Form": "fut_indef",
        "Person-Number": "3_plur"
      }
    },
    {
      "duzlasınlar": {
        "Form": "imp",
        "Person-Number": "3_plur"
      }
    },
    {
      "duzlayalar": {
        "Form": "arzu",
        "Person-Number": "3_plur"
      }
    },
    {
      "duzlamalıdırlar": {
        "Form": "vacib",
        "Person-Number": "3_plur"
      }
    },
    {
      "duzlayasıdır": {
        "Form": "lazım",
        "Person-Number": "3_plur"
      }
    },
    {
      "duzlasalar": {
        "Form": "şərt",
        "Person-Number": "3_plur"
      }
    },
    {
      "duzlamaqdan": {
        "Form": "inf",
        "Case": "abl"
      }
    }
  ],
  "dönmək": [
    {
      "dönmüşdüm": {
        "Form": "-mişdi_past",
        "Person-Number": "1_sing"
      }
    },
    {
      "döndüm": {
        "Form": "-di_past",
        "Person-Number": "1_sing"
      }
    },
    {
      "dönürəm": {
        "Form": "present",
        "Person-Number": "1_sing"
      }
    },
    {
      "dönəcəyəm": {
        "Form": "fut_def",
        "Person-Number": "1_sing"
      }
    },
    {
      "dönərəm": {
        "Form": "fut_indef",
        "Person-Number": "1_sing"
      }
    },
    {
      "dönüm": {
        "Form": "imp",
        "Person-Number": "1_sing"
      }
    },
    {
      "dönəm": {
        "Form": "arzu",
        "Person-Number": "1_sing"
      }
    },
    {
      "dönməliyəm": {
        "Form": "vacib",
        "Person-Number": "1_sing"
      }
    },
    {
      "dönəsiyəm": {
        "Form": "lazım",
        "Person-Number": "1_sing"
      }
    },
    {
      "dönsəm": {
        "Form": "şərt",
        "Person-Number": "1_sing"
      }
    },
    {
      "dönmək": {
        "Form": "inf",
        "Case": "nom"
      }
    },
    {
      "dönmüşdün": {
        "Form": "-mişdi_past",
        "Person-Number": "2_sing"
      }
    },
    {
      "döndün": {
        "Form": "-di_past",
        "Person-Number": "2_sing"
      }
    },
    {
      "dönürsən": {
        "Form": "present",
        "Person-Number": "2_sing"
      }
    },
    {
      "dönəcəksən": {
        "Form": "fut_def",
        "Person-Number": "2_sing"
      }
    },
    {
      "dönərsən": {
        "Form": "fut_indef",
        "Person-Number": "2_sing"
      }
    },
    {
      "dön": {
        "Form": "imp",
        "Person-Number": "2_sing"
      }
    },
    {
      "dönəsən": {
        "Form": "arzu",
        "Person-Number": "2_sing"
      }
    },
    {
      "dönməlisən": {
        "Form": "vacib",
        "Person-Number": "2_sing"
      }
    },
    {
      "dönəsisən": {
        "Form": "lazım",
        "Person-Number": "2_sing"
      }
    },
    {
      "dönsən": {
        "Form": "şərt",
        "Person-Number": "2_sing"
      }
    },
    {
      "dönməyin": {
        "Form": "inf",
        "Case": "gen"
      }
    },
    {
      "dönmüşdü": {
        "Form": "-mişdi_past",
        "Person-Number": "3_sing"
      }
    },
    {
      "döndü": {
        "Form": "-di_past",
        "Person-Number": "3_sing"
      }
    },
    {
      "dönür": {
        "Form": "present",
        "Person-Number": "3_sing"
      }
    },
    {
      "dönəcək": {
        "Form": "fut_def",
        "Person-Number": "3_sing"
      }
    },
    {
      "dönər": {
        "Form": "fut_indef",
        "Person-Number": "3_sing"
      }
    },
    {
      "dönsün": {
        "Form": "imp",
        "Person-Number": "3_sing"
      }
    },
    {
      "dönə": {
        "Form": "arzu",
        "Person-Number": "3_sing"
      }
    },
    {
      "dönməlidir": {
        "Form": "vacib",
        "Person-Number": "3_sing"
      }
    },
    {
      "dönəsidir": {
        "Form": "lazım",
        "Person-Number": "3_sing"
      }
    },
    {
      "dönsə": {
        "Form": "şərt",
        "Person-Number": "3_sing"
      }
    },
    {
      "dönməyə": {
        "Form": "inf",
        "Case": "dat"
      }
    },
    {
      "dönmüşdük": {
        "Form": "-mişdi_past",
        "Person-Number": "1_plur"
      }
    },
    {
      "döndük": {
        "Form": "-di_past",
        "Person-Number": "1_plur"
      }
    },
    {
      "dönürük": {
        "Form": "present",
        "Person-Number": "1_plur"
      }
    },
    {
      "dönəcəyik": {
        "Form": "fut_def",
        "Person-Number": "1_plur"
      }
    },
    {
      "dönərik": {
        "Form": "fut_indef",
        "Person-Number": "1_plur"
      }
    },
    {
      "dönək": {
        "Form": "imp",
        "Person-Number": "1_plur"
      }
    },
    {
      "dönək": {
        "Form": "arzu",
        "Person-Number": "1_plur"
      }
    },
    {
      "dönməliyik": {
        "Form": "vacib",
        "Person-Number": "1_plur"
      }
    },
    {
      "dönəsiyik": {
        "Form": "lazım",
        "Person-Number": "1_plur"
      }
    },
    {
      "dönsək": {
        "Form": "şərt",
        "Person-Number": "1_plur"
      }
    },
    {
      "dönməyi": {
        "Form": "inf",
        "Case": "acc"
      }
    },
    {
      "dönmüşdünüz": {
        "Form": "-mişdi_past",
        "Person-Number": "2_plur"
      }
    },
    {
      "döndünüz": {
        "Form": "-di_past",
        "Person-Number": "2_plur"
      }
    },
    {
      "dönürsünüz": {
        "Form": "present",
        "Person-Number": "2_plur"
      }
    },
    {
      "dönəcəksiniz": {
        "Form": "fut_def",
        "Person-Number": "2_plur"
      }
    },
    {
      "dönərsiniz": {
        "Form": "fut_indef",
        "Person-Number": "2_plur"
      }
    },
    {
      "dönəsiniz": {
        "Form": "imp",
        "Person-Number": "2_plur"
      }
    },
    {
      "dönəsiniz": {
        "Form": "arzu",
        "Person-Number": "2_plur"
      }
    },
    {
      "dönməlisiniz": {
        "Form": "vacib",
        "Person-Number": "2_plur"
      }
    },
    {
      "dönəsisiniz": {
        "Form": "lazım",
        "Person-Number": "2_plur"
      }
    },
    {
      "dönsəniz": {
        "Form": "şərt",
        "Person-Number": "2_plur"
      }
    },
    {
      "dönməkdə": {
        "Form": "inf",
        "Case": "loc"
      }
    },
    {
      "dönmüşdülər": {
        "Form": "-mişdi_past",
        "Person-Number": "3_plur"
      }
    },
    {
      "döndülər": {
        "Form": "-di_past",
        "Person-Number": "3_plur"
      }
    },
    {
      "dönürlər": {
        "Form": "present",
        "Person-Number": "3_plur"
      }
    },
    {
      "dönəcəklər": {
        "Form": "fut_def",
        "Person-Number": "3_plur"
      }
    },
    {
      "dönərlər": {
        "Form": "fut_indef",
        "Person-Number": "3_plur"
      }
    },
    {
      "dönsünlər": {
        "Form": "imp",
        "Person-Number": "3_plur"
      }
    },
    {
      "dönələr": {
        "Form": "arzu",
        "Person-Number": "3_plur"
      }
    },
    {
      "dönməlidirlər": {
        "Form": "vacib",
        "Person-Number": "3_plur"
      }
    },
    {
      "dönəsidirlər": {
        "Form": "lazım",
        "Person-Number": "3_plur"
      }
    },
    {
      "dönsələr": {
        "Form": "şərt",
        "Person-Number": "3_plur"
      }
    },
    {
      "dönməkdən": {
        "Form": "inf",
        "Case": "abl"
      }
    }
  ],
  "döymək": [
    {
      "döymüşdüm": {
        "Form": "-mişdi_past",
        "Person-Number": "1_sing"
      }
    },
    {
      "döydüm": {
        "Form": "-di_past",
        "Person-Number": "1_sing"
      }
    },
    {
      "döyürəm": {
        "Form": "present",
        "Person-Number": "1_sing"
      }
    },
    {
      "döyəcəyəm": {
        "Form": "fut_def",
        "Person-Number": "1_sing"
      }
    },
    {
      "döyərəm": {
        "Form": "fut_indef",
        "Person-Number": "1_sing"
      }
    },
    {
      "döyüm": {
        "Form": "imp",
        "Person-Number": "1_sing"
      }
    },
    {
      "döyəm": {
        "Form": "arzu",
        "Person-Number": "1_sing"
      }
    },
    {
      "döyməliyəm": {
        "Form": "vacib",
        "Person-Number": "1_sing"
      }
    },
    {
      "döyəsiyəm": {
        "Form": "lazım",
        "Person-Number": "1_sing"
      }
    },
    {
      "döysəm": {
        "Form": "şərt",
        "Person-Number": "1_sing"
      }
    },
    {
      "döymək": {
        "Form": "inf",
        "Case": "nom"
      }
    },
    {
      "döymüşdün": {
        "Form": "-mişdi_past",
        "Person-Number": "2_sing"
      }
    },
    {
      "döydün": {
        "Form": "-di_past",
        "Person-Number": "2_sing"
      }
    },
    {
      "döyürsən": {
        "Form": "present",
        "Person-Number": "2_sing"
      }
    },
    {
      "döyəcəksən": {
        "Form": "fut_def",
        "Person-Number": "2_sing"
      }
    },
    {
      "döyərsən": {
        "Form": "fut_indef",
        "Person-Number": "2_sing"
      }
    },
    {
      "döy": {
        "Form": "imp",
        "Person-Number": "2_sing"
      }
    },
    {
      "döyəsən": {
        "Form": "arzu",
        "Person-Number": "2_sing"
      }
    },
    {
      "döyməlisən": {
        "Form": "vacib",
        "Person-Number": "2_sing"
      }
    },
    {
      "döyəsisən": {
        "Form": "lazım",
        "Person-Number": "2_sing"
      }
    },
    {
      "döysən": {
        "Form": "şərt",
        "Person-Number": "2_sing"
      }
    },
    {
      "döyməyin": {
        "Form": "inf",
        "Case": "gen"
      }
    },
    {
      "döymüşdü": {
        "Form": "-mişdi_past",
        "Person-Number": "3_sing"
      }
    },
    {
      "döydü": {
        "Form": "-di_past",
        "Person-Number": "3_sing"
      }
    },
    {
      "döyür": {
        "Form": "present",
        "Person-Number": "3_sing"
      }
    },
    {
      "döyəcək": {
        "Form": "fut_def",
        "Person-Number": "3_sing"
      }
    },
    {
      "döyər": {
        "Form": "fut_indef",
        "Person-Number": "3_sing"
      }
    },
    {
      "döysün": {
        "Form": "imp",
        "Person-Number": "3_sing"
      }
    },
    {
      "döyə": {
        "Form": "arzu",
        "Person-Number": "3_sing"
      }
    },
    {
      "döyməlidir": {
        "Form": "vacib",
        "Person-Number": "3_sing"
      }
    },
    {
      "döyəsidir": {
        "Form": "lazım",
        "Person-Number": "3_sing"
      }
    },
    {
      "döysə": {
        "Form": "şərt",
        "Person-Number": "3_sing"
      }
    },
    {
      "döyməyə": {
        "Form": "inf",
        "Case": "dat"
      }
    },
    {
      "döymüşdük": {
        "Form": "-mişdi_past",
        "Person-Number": "1_plur"
      }
    },
    {
      "döydük": {
        "Form": "-di_past",
        "Person-Number": "1_plur"
      }
    },
    {
      "döyürük": {
        "Form": "present",
        "Person-Number": "1_plur"
      }
    },
    {
      "döyəcəyik": {
        "Form": "fut_def",
        "Person-Number": "1_plur"
      }
    },
    {
      "döyərik": {
        "Form": "fut_indef",
        "Person-Number": "1_plur"
      }
    },
    {
      "döyək": {
        "Form": "imp",
        "Person-Number": "1_plur"
      }
    },
    {
      "döyək": {
        "Form": "arzu",
        "Person-Number": "1_plur"
      }
    },
    {
      "döyməliyik": {
        "Form": "vacib",
        "Person-Number": "1_plur"
      }
    },
    {
      "döyəsiyik": {
        "Form": "lazım",
        "Person-Number": "1_plur"
      }
    },
    {
      "döysək": {
        "Form": "şərt",
        "Person-Number": "1_plur"
      }
    },
    {
      "döyməyi": {
        "Form": "inf",
        "Case": "acc"
      }
    },
    {
      "döymüşdünüz": {
        "Form": "-mişdi_past",
        "Person-Number": "2_plur"
      }
    },
    {
      "döydünüz": {
        "Form": "-di_past",
        "Person-Number": "2_plur"
      }
    },
    {
      "döyürsünüz": {
        "Form": "present",
        "Person-Number": "2_plur"
      }
    },
    {
      "döyəcəksiniz": {
        "Form": "fut_def",
        "Person-Number": "2_plur"
      }
    },
    {
      "döyərsiniz": {
        "Form": "fut_indef",
        "Person-Number": "2_plur"
      }
    },
    {
      "döyəsiniz": {
        "Form": "imp",
        "Person-Number": "2_plur"
      }
    },
    {
      "döyəsiniz": {
        "Form": "arzu",
        "Person-Number": "2_plur"
      }
    },
    {
      "döyməlisiniz": {
        "Form": "vacib",
        "Person-Number": "2_plur"
      }
    },
    {
      "döyəsisiniz": {
        "Form": "lazım",
        "Person-Number": "2_plur"
      }
    },
    {
      "döysəniz": {
        "Form": "şərt",
        "Person-Number": "2_plur"
      }
    },
    {
      "döyməkdə": {
        "Form": "inf",
        "Case": "loc"
      }
    },
    {
      "döymüşdülər": {
        "Form": "-mişdi_past",
        "Person-Number": "3_plur"
      }
    },
    {
      "döydülər": {
        "Form": "-di_past",
        "Person-Number": "3_plur"
      }
    },
    {
      "döyürlər": {
        "Form": "present",
        "Person-Number": "3_plur"
      }
    },
    {
      "döyəcəklər": {
        "Form": "fut_def",
        "Person-Number": "3_plur"
      }
    },
    {
      "döyərlər": {
        "Form": "fut_indef",
        "Person-Number": "3_plur"
      }
    },
    {
      "döysünlər": {
        "Form": "imp",
        "Person-Number": "3_plur"
      }
    },
    {
      "döyələr": {
        "Form": "arzu",
        "Person-Number": "3_plur"
      }
    },
    {
      "döyməlidirlər": {
        "Form": "vacib",
        "Person-Number": "3_plur"
      }
    },
    {
      "döyəsidirlər": {
        "Form": "lazım",
        "Person-Number": "3_plur"
      }
    },
    {
      "döysələr": {
        "Form": "şərt",
        "Person-Number": "3_plur"
      }
    },
    {
      "döyməkdən": {
        "Form": "inf",
        "Case": "abl"
      }
    }
  ],
  "döyüşmək": [
    {
      "döyüşmüşdüm": {
        "Form": "-mişdi_past",
        "Person-Number": "1_sing"
      }
    },
    {
      "döyüşdüm": {
        "Form": "-di_past",
        "Person-Number": "1_sing"
      }
    },
    {
      "döyüşürəm": {
        "Form": "present",
        "Person-Number": "1_sing"
      }
    },
    {
      "döyüşəcəyəm": {
        "Form": "fut_def",
        "Person-Number": "1_sing"
      }
    },
    {
      "döyüşərəm": {
        "Form": "fut_indef",
        "Person-Number": "1_sing"
      }
    },
    {
      "döyüşüm": {
        "Form": "imp",
        "Person-Number": "1_sing"
      }
    },
    {
      "döyüşəm": {
        "Form": "arzu",
        "Person-Number": "1_sing"
      }
    },
    {
      "döyüşməliyəm": {
        "Form": "vacib",
        "Person-Number": "1_sing"
      }
    },
    {
      "döyüşəsiyəm": {
        "Form": "lazım",
        "Person-Number": "1_sing"
      }
    },
    {
      "döyüşsəm": {
        "Form": "şərt",
        "Person-Number": "1_sing"
      }
    },
    {
      "döyüşmək": {
        "Form": "inf",
        "Case": "nom"
      }
    },
    {
      "döyüşmüşdün": {
        "Form": "-mişdi_past",
        "Person-Number": "2_sing"
      }
    },
    {
      "döyüşdün": {
        "Form": "-di_past",
        "Person-Number": "2_sing"
      }
    },
    {
      "döyüşürsən": {
        "Form": "present",
        "Person-Number": "2_sing"
      }
    },
    {
      "döyüşəcəksən": {
        "Form": "fut_def",
        "Person-Number": "2_sing"
      }
    },
    {
      "döyüşərsən": {
        "Form": "fut_indef",
        "Person-Number": "2_sing"
      }
    },
    {
      "döyüş": {
        "Form": "imp",
        "Person-Number": "2_sing"
      }
    },
    {
      "döyüşəsən": {
        "Form": "arzu",
        "Person-Number": "2_sing"
      }
    },
    {
      "döyüşməlisən": {
        "Form": "vacib",
        "Person-Number": "2_sing"
      }
    },
    {
      "döyüşəsisən": {
        "Form": "lazım",
        "Person-Number": "2_sing"
      }
    },
    {
      "döyüşsən": {
        "Form": "şərt",
        "Person-Number": "2_sing"
      }
    },
    {
      "döyüşməyin": {
        "Form": "inf",
        "Case": "gen"
      }
    },
    {
      "döyüşmüşdü": {
        "Form": "-mişdi_past",
        "Person-Number": "3_sing"
      }
    },
    {
      "döyüşdü": {
        "Form": "-di_past",
        "Person-Number": "3_sing"
      }
    },
    {
      "döyüşür": {
        "Form": "present",
        "Person-Number": "3_sing"
      }
    },
    {
      "döyüşəcək": {
        "Form": "fut_def",
        "Person-Number": "3_sing"
      }
    },
    {
      "döyüşər": {
        "Form": "fut_indef",
        "Person-Number": "3_sing"
      }
    },
    {
      "döyüşsün": {
        "Form": "imp",
        "Person-Number": "3_sing"
      }
    },
    {
      "döyüşə": {
        "Form": "arzu",
        "Person-Number": "3_sing"
      }
    },
    {
      "döyüşməlidir": {
        "Form": "vacib",
        "Person-Number": "3_sing"
      }
    },
    {
      "döyüşəsidir": {
        "Form": "lazım",
        "Person-Number": "3_sing"
      }
    },
    {
      "döyüşsə": {
        "Form": "şərt",
        "Person-Number": "3_sing"
      }
    },
    {
      "döyüşməyə": {
        "Form": "inf",
        "Case": "dat"
      }
    },
    {
      "döyüşmüşdük": {
        "Form": "-mişdi_past",
        "Person-Number": "1_plur"
      }
    },
    {
      "döyüşdük": {
        "Form": "-di_past",
        "Person-Number": "1_plur"
      }
    },
    {
      "döyüşürük": {
        "Form": "present",
        "Person-Number": "1_plur"
      }
    },
    {
      "döyüşəcəyik": {
        "Form": "fut_def",
        "Person-Number": "1_plur"
      }
    },
    {
      "döyüşərik": {
        "Form": "fut_indef",
        "Person-Number": "1_plur"
      }
    },
    {
      "döyüşək": {
        "Form": "imp",
        "Person-Number": "1_plur"
      }
    },
    {
      "döyüşək": {
        "Form": "arzu",
        "Person-Number": "1_plur"
      }
    },
    {
      "döyüşməliyik": {
        "Form": "vacib",
        "Person-Number": "1_plur"
      }
    },
    {
      "döyüşəsiyik": {
        "Form": "lazım",
        "Person-Number": "1_plur"
      }
    },
    {
      "döyüşsək": {
        "Form": "şərt",
        "Person-Number": "1_plur"
      }
    },
    {
      "döyüşməyi": {
        "Form": "inf",
        "Case": "acc"
      }
    },
    {
      "döyüşmüşdünüz": {
        "Form": "-mişdi_past",
        "Person-Number": "2_plur"
      }
    },
    {
      "döyüşdünüz": {
        "Form": "-di_past",
        "Person-Number": "2_plur"
      }
    },
    {
      "döyüşürsünüz": {
        "Form": "present",
        "Person-Number": "2_plur"
      }
    },
    {
      "döyüşəcəksiniz": {
        "Form": "fut_def",
        "Person-Number": "2_plur"
      }
    },
    {
      "döyüşərsiniz": {
        "Form": "fut_indef",
        "Person-Number": "2_plur"
      }
    },
    {
      "döyüşəsiniz": {
        "Form": "imp",
        "Person-Number": "2_plur"
      }
    },
    {
      "döyüşəsiniz": {
        "Form": "arzu",
        "Person-Number": "2_plur"
      }
    },
    {
      "döyüşməlisiniz": {
        "Form": "vacib",
        "Person-Number": "2_plur"
      }
    },
    {
      "döyüşəsisiniz": {
        "Form": "lazım",
        "Person-Number": "2_plur"
      }
    },
    {
      "döyüşsəniz": {
        "Form": "şərt",
        "Person-Number": "2_plur"
      }
    },
    {
      "döyüşməkdə": {
        "Form": "inf",
        "Case": "loc"
      }
    },
    {
      "döyüşmüşdülər": {
        "Form": "-mişdi_past",
        "Person-Number": "3_plur"
      }
    },
    {
      "döyüşdülər": {
        "Form": "-di_past",
        "Person-Number": "3_plur"
      }
    },
    {
      "döyüşürlər": {
        "Form": "present",
        "Person-Number": "3_plur"
      }
    },
    {
      "döyüşəcəklər": {
        "Form": "fut_def",
        "Person-Number": "3_plur"
      }
    },
    {
      "döyüşərlər": {
        "Form": "fut_indef",
        "Person-Number": "3_plur"
      }
    },
    {
      "döyüşsünlər": {
        "Form": "imp",
        "Person-Number": "3_plur"
      }
    },
    {
      "döyüşələr": {
        "Form": "arzu",
        "Person-Number": "3_plur"
      }
    },
    {
      "döyüşməlidirlər": {
        "Form": "vacib",
        "Person-Number": "3_plur"
      }
    },
    {
      "döyüşəsidirlər": {
        "Form": "lazım",
        "Person-Number": "3_plur"
      }
    },
    {
      "döyüşsələr": {
        "Form": "şərt",
        "Person-Number": "3_plur"
      }
    },
    {
      "döyüşməkdən": {
        "Form": "inf",
        "Case": "abl"
      }
    }
  ],
  "dözmək": [
    {
      "dözmüşdüm": {
        "Form": "-mişdi_past",
        "Person-Number": "1_sing"
      }
    },
    {
      "dözdüm": {
        "Form": "-di_past",
        "Person-Number": "1_sing"
      }
    },
    {
      "dözürəm": {
        "Form": "present",
        "Person-Number": "1_sing"
      }
    },
    {
      "dözəcəyəm": {
        "Form": "fut_def",
        "Person-Number": "1_sing"
      }
    },
    {
      "dözərəm": {
        "Form": "fut_indef",
        "Person-Number": "1_sing"
      }
    },
    {
      "dözüm": {
        "Form": "imp",
        "Person-Number": "1_sing"
      }
    },
    {
      "dözəm": {
        "Form": "arzu",
        "Person-Number": "1_sing"
      }
    },
    {
      "dözməliyəm": {
        "Form": "vacib",
        "Person-Number": "1_sing"
      }
    },
    {
      "dözəsiyəm": {
        "Form": "lazım",
        "Person-Number": "1_sing"
      }
    },
    {
      "dözsəm": {
        "Form": "şərt",
        "Person-Number": "1_sing"
      }
    },
    {
      "dözmək": {
        "Form": "inf",
        "Case": "nom"
      }
    },
    {
      "dözmüşdün": {
        "Form": "-mişdi_past",
        "Person-Number": "2_sing"
      }
    },
    {
      "dözdün": {
        "Form": "-di_past",
        "Person-Number": "2_sing"
      }
    },
    {
      "dözürsən": {
        "Form": "present",
        "Person-Number": "2_sing"
      }
    },
    {
      "dözəcəksən": {
        "Form": "fut_def",
        "Person-Number": "2_sing"
      }
    },
    {
      "dözərsən": {
        "Form": "fut_indef",
        "Person-Number": "2_sing"
      }
    },
    {
      "döz": {
        "Form": "imp",
        "Person-Number": "2_sing"
      }
    },
    {
      "dözəsən": {
        "Form": "arzu",
        "Person-Number": "2_sing"
      }
    },
    {
      "dözməlisən": {
        "Form": "vacib",
        "Person-Number": "2_sing"
      }
    },
    {
      "dözəsisən": {
        "Form": "lazım",
        "Person-Number": "2_sing"
      }
    },
    {
      "dözsən": {
        "Form": "şərt",
        "Person-Number": "2_sing"
      }
    },
    {
      "dözməyin": {
        "Form": "inf",
        "Case": "gen"
      }
    },
    {
      "dözmüşdü": {
        "Form": "-mişdi_past",
        "Person-Number": "3_sing"
      }
    },
    {
      "dözdü": {
        "Form": "-di_past",
        "Person-Number": "3_sing"
      }
    },
    {
      "dözür": {
        "Form": "present",
        "Person-Number": "3_sing"
      }
    },
    {
      "dözəcək": {
        "Form": "fut_def",
        "Person-Number": "3_sing"
      }
    },
    {
      "dözər": {
        "Form": "fut_indef",
        "Person-Number": "3_sing"
      }
    },
    {
      "dözsün": {
        "Form": "imp",
        "Person-Number": "3_sing"
      }
    },
    {
      "dözə": {
        "Form": "arzu",
        "Person-Number": "3_sing"
      }
    },
    {
      "dözməlidir": {
        "Form": "vacib",
        "Person-Number": "3_sing"
      }
    },
    {
      "dözəsidir": {
        "Form": "lazım",
        "Person-Number": "3_sing"
      }
    },
    {
      "dözsə": {
        "Form": "şərt",
        "Person-Number": "3_sing"
      }
    },
    {
      "dözməyə": {
        "Form": "inf",
        "Case": "dat"
      }
    },
    {
      "dözmüşdük": {
        "Form": "-mişdi_past",
        "Person-Number": "1_plur"
      }
    },
    {
      "dözdük": {
        "Form": "-di_past",
        "Person-Number": "1_plur"
      }
    },
    {
      "dözürük": {
        "Form": "present",
        "Person-Number": "1_plur"
      }
    },
    {
      "dözəcəyik": {
        "Form": "fut_def",
        "Person-Number": "1_plur"
      }
    },
    {
      "dözərik": {
        "Form": "fut_indef",
        "Person-Number": "1_plur"
      }
    },
    {
      "dözək": {
        "Form": "imp",
        "Person-Number": "1_plur"
      }
    },
    {
      "dözək": {
        "Form": "arzu",
        "Person-Number": "1_plur"
      }
    },
    {
      "dözməliyik": {
        "Form": "vacib",
        "Person-Number": "1_plur"
      }
    },
    {
      "dözəsiyik": {
        "Form": "lazım",
        "Person-Number": "1_plur"
      }
    },
    {
      "dözsək": {
        "Form": "şərt",
        "Person-Number": "1_plur"
      }
    },
    {
      "dözməyi": {
        "Form": "inf",
        "Case": "acc"
      }
    },
    {
      "dözmüşdünüz": {
        "Form": "-mişdi_past",
        "Person-Number": "2_plur"
      }
    },
    {
      "dözdünüz": {
        "Form": "-di_past",
        "Person-Number": "2_plur"
      }
    },
    {
      "dözürsünüz": {
        "Form": "present",
        "Person-Number": "2_plur"
      }
    },
    {
      "dözəcəksiniz": {
        "Form": "fut_def",
        "Person-Number": "2_plur"
      }
    },
    {
      "dözərsiniz": {
        "Form": "fut_indef",
        "Person-Number": "2_plur"
      }
    },
    {
      "dözəsiniz": {
        "Form": "imp",
        "Person-Number": "2_plur"
      }
    },
    {
      "dözəsiniz": {
        "Form": "arzu",
        "Person-Number": "2_plur"
      }
    },
    {
      "dözməlisiniz": {
        "Form": "vacib",
        "Person-Number": "2_plur"
      }
    },
    {
      "dözəsisiniz": {
        "Form": "lazım",
        "Person-Number": "2_plur"
      }
    },
    {
      "dözsəniz": {
        "Form": "şərt",
        "Person-Number": "2_plur"
      }
    },
    {
      "dözməkdə": {
        "Form": "inf",
        "Case": "loc"
      }
    },
    {
      "dözmüşdülər": {
        "Form": "-mişdi_past",
        "Person-Number": "3_plur"
      }
    },
    {
      "dözdülər": {
        "Form": "-di_past",
        "Person-Number": "3_plur"
      }
    },
    {
      "dözürlər": {
        "Form": "present",
        "Person-Number": "3_plur"
      }
    },
    {
      "dözəcəklər": {
        "Form": "fut_def",
        "Person-Number": "3_plur"
      }
    },
    {
      "dözərlər": {
        "Form": "fut_indef",
        "Person-Number": "3_plur"
      }
    },
    {
      "dözsünlər": {
        "Form": "imp",
        "Person-Number": "3_plur"
      }
    },
    {
      "dözələr": {
        "Form": "arzu",
        "Person-Number": "3_plur"
      }
    },
    {
      "dözməlidirlər": {
        "Form": "vacib",
        "Person-Number": "3_plur"
      }
    },
    {
      "dözəsidirlər": {
        "Form": "lazım",
        "Person-Number": "3_plur"
      }
    },
    {
      "dözsələr": {
        "Form": "şərt",
        "Person-Number": "3_plur"
      }
    },
    {
      "dözməkdən": {
        "Form": "inf",
        "Case": "abl"
      }
    }
  ],
  "düymələmək": [
    {
      "düymələmişdim": {
        "Form": "-mişdi_past",
        "Person-Number": "1_sing"
      }
    },
    {
      "düymələdim": {
        "Form": "-di_past",
        "Person-Number": "1_sing"
      }
    },
    {
      "düymələyirəm": {
        "Form": "present",
        "Person-Number": "1_sing"
      }
    },
    {
      "düymələyəcəyəm": {
        "Form": "fut_def",
        "Person-Number": "1_sing"
      }
    },
    {
      "düymələyərəm": {
        "Form": "fut_indef",
        "Person-Number": "1_sing"
      }
    },
    {
      "düymələyim": {
        "Form": "imp",
        "Person-Number": "1_sing"
      }
    },
    {
      "düymələyəm": {
        "Form": "arzu",
        "Person-Number": "1_sing"
      }
    },
    {
      "düymələməliyəm": {
        "Form": "vacib",
        "Person-Number": "1_sing"
      }
    },
    {
      "düymələyəsiyəm": {
        "Form": "lazım",
        "Person-Number": "1_sing"
      }
    },
    {
      "düymələsəm": {
        "Form": "şərt",
        "Person-Number": "1_sing"
      }
    },
    {
      "düymələmək": {
        "Form": "inf",
        "Case": "nom"
      }
    },
    {
      "düymələmişdin": {
        "Form": "-mişdi_past",
        "Person-Number": "2_sing"
      }
    },
    {
      "düymələdin": {
        "Form": "-di_past",
        "Person-Number": "2_sing"
      }
    },
    {
      "düymələyirsən": {
        "Form": "present",
        "Person-Number": "2_sing"
      }
    },
    {
      "düymələyəcəksən": {
        "Form": "fut_def",
        "Person-Number": "2_sing"
      }
    },
    {
      "düymələyərsən": {
        "Form": "fut_indef",
        "Person-Number": "2_sing"
      }
    },
    {
      "düymələ": {
        "Form": "imp",
        "Person-Number": "2_sing"
      }
    },
    {
      "düymələyəsən": {
        "Form": "arzu",
        "Person-Number": "2_sing"
      }
    },
    {
      "düymələməlisən": {
        "Form": "vacib",
        "Person-Number": "2_sing"
      }
    },
    {
      "düymələyəsisən": {
        "Form": "lazım",
        "Person-Number": "2_sing"
      }
    },
    {
      "düymələsən": {
        "Form": "şərt",
        "Person-Number": "2_sing"
      }
    },
    {
      "düymələməyin": {
        "Form": "inf",
        "Case": "gen"
      }
    },
    {
      "düymələmişdi": {
        "Form": "-mişdi_past",
        "Person-Number": "3_sing"
      }
    },
    {
      "düymələdi": {
        "Form": "-di_past",
        "Person-Number": "3_sing"
      }
    },
    {
      "düymələyir": {
        "Form": "present",
        "Person-Number": "3_sing"
      }
    },
    {
      "düymələyəcək": {
        "Form": "fut_def",
        "Person-Number": "3_sing"
      }
    },
    {
      "düymələyər": {
        "Form": "fut_indef",
        "Person-Number": "3_sing"
      }
    },
    {
      "düymələsin": {
        "Form": "imp",
        "Person-Number": "3_sing"
      }
    },
    {
      "düymələyə": {
        "Form": "arzu",
        "Person-Number": "3_sing"
      }
    },
    {
      "düymələməlidir": {
        "Form": "vacib",
        "Person-Number": "3_sing"
      }
    },
    {
      "düymələyəsidir": {
        "Form": "lazım",
        "Person-Number": "3_sing"
      }
    },
    {
      "düymələsə": {
        "Form": "şərt",
        "Person-Number": "3_sing"
      }
    },
    {
      "düymələməyə": {
        "Form": "inf",
        "Case": "dat"
      }
    },
    {
      "düymələmişdik": {
        "Form": "-mişdi_past",
        "Person-Number": "1_plur"
      }
    },
    {
      "düymələdik": {
        "Form": "-di_past",
        "Person-Number": "1_plur"
      }
    },
    {
      "düymələyirik": {
        "Form": "present",
        "Person-Number": "1_plur"
      }
    },
    {
      "düymələyəcəyik": {
        "Form": "fut_def",
        "Person-Number": "1_plur"
      }
    },
    {
      "düymələyərik": {
        "Form": "fut_indef",
        "Person-Number": "1_plur"
      }
    },
    {
      "düymələyək": {
        "Form": "imp",
        "Person-Number": "1_plur"
      }
    },
    {
      "düymələyək": {
        "Form": "arzu",
        "Person-Number": "1_plur"
      }
    },
    {
      "düymələməliyik": {
        "Form": "vacib",
        "Person-Number": "1_plur"
      }
    },
    {
      "düymələyəsiyik": {
        "Form": "lazım",
        "Person-Number": "1_plur"
      }
    },
    {
      "düymələsək": {
        "Form": "şərt",
        "Person-Number": "1_plur"
      }
    },
    {
      "düymələməyi": {
        "Form": "inf",
        "Case": "acc"
      }
    },
    {
      "düymələmişdiniz": {
        "Form": "-mişdi_past",
        "Person-Number": "2_plur"
      }
    },
    {
      "düymələdiniz": {
        "Form": "-di_past",
        "Person-Number": "2_plur"
      }
    },
    {
      "düymələyirsiniz": {
        "Form": "present",
        "Person-Number": "2_plur"
      }
    },
    {
      "düymələyəcəksiniz": {
        "Form": "fut_def",
        "Person-Number": "2_plur"
      }
    },
    {
      "düymələyərsiniz": {
        "Form": "fut_indef",
        "Person-Number": "2_plur"
      }
    },
    {
      "düymələyəsiniz": {
        "Form": "imp",
        "Person-Number": "2_plur"
      }
    },
    {
      "düymələyəsiniz": {
        "Form": "arzu",
        "Person-Number": "2_plur"
      }
    },
    {
      "düymələməlisiniz": {
        "Form": "vacib",
        "Person-Number": "2_plur"
      }
    },
    {
      "düymələyəsisiniz": {
        "Form": "lazım",
        "Person-Number": "2_plur"
      }
    },
    {
      "düymələsəniz": {
        "Form": "şərt",
        "Person-Number": "2_plur"
      }
    },
    {
      "düymələməkdə": {
        "Form": "inf",
        "Case": "loc"
      }
    },
    {
      "düymələmişdilər": {
        "Form": "-mişdi_past",
        "Person-Number": "3_plur"
      }
    },
    {
      "düymələdilər": {
        "Form": "-di_past",
        "Person-Number": "3_plur"
      }
    },
    {
      "düymələyirlər": {
        "Form": "present",
        "Person-Number": "3_plur"
      }
    },
    {
      "düymələyəcəklər": {
        "Form": "fut_def",
        "Person-Number": "3_plur"
      }
    },
    {
      "düymələyərlər": {
        "Form": "fut_indef",
        "Person-Number": "3_plur"
      }
    },
    {
      "düymələsinlər": {
        "Form": "imp",
        "Person-Number": "3_plur"
      }
    },
    {
      "düymələyələr": {
        "Form": "arzu",
        "Person-Number": "3_plur"
      }
    },
    {
      "düymələməlidirlər": {
        "Form": "vacib",
        "Person-Number": "3_plur"
      }
    },
    {
      "düymələyəsidirlər": {
        "Form": "lazım",
        "Person-Number": "3_plur"
      }
    },
    {
      "düymələsələr": {
        "Form": "şərt",
        "Person-Number": "3_plur"
      }
    },
    {
      "düymələməkdən": {
        "Form": "inf",
        "Case": "abl"
      }
    }
  ],
  "düyünləmək": [
    {
      "düyünləmişdim": {
        "Form": "-mişdi_past",
        "Person-Number": "1_sing"
      }
    },
    {
      "düyünlədim": {
        "Form": "-di_past",
        "Person-Number": "1_sing"
      }
    },
    {
      "düyünləyirəm": {
        "Form": "present",
        "Person-Number": "1_sing"
      }
    },
    {
      "düyünləyəcəyəm": {
        "Form": "fut_def",
        "Person-Number": "1_sing"
      }
    },
    {
      "düyünləyərəm": {
        "Form": "fut_indef",
        "Person-Number": "1_sing"
      }
    },
    {
      "düyünləyim": {
        "Form": "imp",
        "Person-Number": "1_sing"
      }
    },
    {
      "düyünləyəm": {
        "Form": "arzu",
        "Person-Number": "1_sing"
      }
    },
    {
      "düyünləməliyəm": {
        "Form": "vacib",
        "Person-Number": "1_sing"
      }
    },
    {
      "düyünləyəsiyəm": {
        "Form": "lazım",
        "Person-Number": "1_sing"
      }
    },
    {
      "düyünləsəm": {
        "Form": "şərt",
        "Person-Number": "1_sing"
      }
    },
    {
      "düyünləmək": {
        "Form": "inf",
        "Case": "nom"
      }
    },
    {
      "düyünləmişdin": {
        "Form": "-mişdi_past",
        "Person-Number": "2_sing"
      }
    },
    {
      "düyünlədin": {
        "Form": "-di_past",
        "Person-Number": "2_sing"
      }
    },
    {
      "düyünləyirsən": {
        "Form": "present",
        "Person-Number": "2_sing"
      }
    },
    {
      "düyünləyəcəksən": {
        "Form": "fut_def",
        "Person-Number": "2_sing"
      }
    },
    {
      "düyünləyərsən": {
        "Form": "fut_indef",
        "Person-Number": "2_sing"
      }
    },
    {
      "düyünlə": {
        "Form": "imp",
        "Person-Number": "2_sing"
      }
    },
    {
      "düyünləyəsən": {
        "Form": "arzu",
        "Person-Number": "2_sing"
      }
    },
    {
      "düyünləməlisən": {
        "Form": "vacib",
        "Person-Number": "2_sing"
      }
    },
    {
      "düyünləyəsisən": {
        "Form": "lazım",
        "Person-Number": "2_sing"
      }
    },
    {
      "düyünləsən": {
        "Form": "şərt",
        "Person-Number": "2_sing"
      }
    },
    {
      "düyünləməyin": {
        "Form": "inf",
        "Case": "gen"
      }
    },
    {
      "düyünləmişdi": {
        "Form": "-mişdi_past",
        "Person-Number": "3_sing"
      }
    },
    {
      "düyünlədi": {
        "Form": "-di_past",
        "Person-Number": "3_sing"
      }
    },
    {
      "düyünləyir": {
        "Form": "present",
        "Person-Number": "3_sing"
      }
    },
    {
      "düyünləyəcək": {
        "Form": "fut_def",
        "Person-Number": "3_sing"
      }
    },
    {
      "düyünləyər": {
        "Form": "fut_indef",
        "Person-Number": "3_sing"
      }
    },
    {
      "düyünləsin": {
        "Form": "imp",
        "Person-Number": "3_sing"
      }
    },
    {
      "düyünləyə": {
        "Form": "arzu",
        "Person-Number": "3_sing"
      }
    },
    {
      "düyünləməlidir": {
        "Form": "vacib",
        "Person-Number": "3_sing"
      }
    },
    {
      "düyünləyəsidir": {
        "Form": "lazım",
        "Person-Number": "3_sing"
      }
    },
    {
      "düyünləsə": {
        "Form": "şərt",
        "Person-Number": "3_sing"
      }
    },
    {
      "düyünləməyə": {
        "Form": "inf",
        "Case": "dat"
      }
    },
    {
      "düyünləmişdik": {
        "Form": "-mişdi_past",
        "Person-Number": "1_plur"
      }
    },
    {
      "düyünlədik": {
        "Form": "-di_past",
        "Person-Number": "1_plur"
      }
    },
    {
      "düyünləyirik": {
        "Form": "present",
        "Person-Number": "1_plur"
      }
    },
    {
      "düyünləyəcəyik": {
        "Form": "fut_def",
        "Person-Number": "1_plur"
      }
    },
    {
      "düyünləyərik": {
        "Form": "fut_indef",
        "Person-Number": "1_plur"
      }
    },
    {
      "düyünləyək": {
        "Form": "imp",
        "Person-Number": "1_plur"
      }
    },
    {
      "düyünləyək": {
        "Form": "arzu",
        "Person-Number": "1_plur"
      }
    },
    {
      "düyünləməliyik": {
        "Form": "vacib",
        "Person-Number": "1_plur"
      }
    },
    {
      "düyünləyəsiyik": {
        "Form": "lazım",
        "Person-Number": "1_plur"
      }
    },
    {
      "düyünləsək": {
        "Form": "şərt",
        "Person-Number": "1_plur"
      }
    },
    {
      "düyünləməyi": {
        "Form": "inf",
        "Case": "acc"
      }
    },
    {
      "düyünləmişdiniz": {
        "Form": "-mişdi_past",
        "Person-Number": "2_plur"
      }
    },
    {
      "düyünlədiniz": {
        "Form": "-di_past",
        "Person-Number": "2_plur"
      }
    },
    {
      "düyünləyirsiniz": {
        "Form": "present",
        "Person-Number": "2_plur"
      }
    },
    {
      "düyünləyəcəksiniz": {
        "Form": "fut_def",
        "Person-Number": "2_plur"
      }
    },
    {
      "düyünləyərsiniz": {
        "Form": "fut_indef",
        "Person-Number": "2_plur"
      }
    },
    {
      "düyünləyəsiniz": {
        "Form": "imp",
        "Person-Number": "2_plur"
      }
    },
    {
      "düyünləyəsiniz": {
        "Form": "arzu",
        "Person-Number": "2_plur"
      }
    },
    {
      "düyünləməlisiniz": {
        "Form": "vacib",
        "Person-Number": "2_plur"
      }
    },
    {
      "düyünləyəsisiniz": {
        "Form": "lazım",
        "Person-Number": "2_plur"
      }
    },
    {
      "düyünləsəniz": {
        "Form": "şərt",
        "Person-Number": "2_plur"
      }
    },
    {
      "düyünləməkdə": {
        "Form": "inf",
        "Case": "loc"
      }
    },
    {
      "düyünləmişdilər": {
        "Form": "-mişdi_past",
        "Person-Number": "3_plur"
      }
    },
    {
      "düyünlədilər": {
        "Form": "-di_past",
        "Person-Number": "3_plur"
      }
    },
    {
      "düyünləyirlər": {
        "Form": "present",
        "Person-Number": "3_plur"
      }
    },
    {
      "düyünləyəcəklər": {
        "Form": "fut_def",
        "Person-Number": "3_plur"
      }
    },
    {
      "düyünləyərlər": {
        "Form": "fut_indef",
        "Person-Number": "3_plur"
      }
    },
    {
      "düyünləsinlər": {
        "Form": "imp",
        "Person-Number": "3_plur"
      }
    },
    {
      "düyünləyələr": {
        "Form": "arzu",
        "Person-Number": "3_plur"
      }
    },
    {
      "düyünləməlidirlər": {
        "Form": "vacib",
        "Person-Number": "3_plur"
      }
    },
    {
      "düyünləyəsidirlər": {
        "Form": "lazım",
        "Person-Number": "3_plur"
      }
    },
    {
      "düyünləsələr": {
        "Form": "şərt",
        "Person-Number": "3_plur"
      }
    },
    {
      "düyünləməkdən": {
        "Form": "inf",
        "Case": "abl"
      }
    }
  ],
  "düşünmək": [
    {
      "düşünmüşdüm": {
        "Form": "-mişdi_past",
        "Person-Number": "1_sing"
      }
    },
    {
      "düşündüm": {
        "Form": "-di_past",
        "Person-Number": "1_sing"
      }
    },
    {
      "düşünürəm": {
        "Form": "present",
        "Person-Number": "1_sing"
      }
    },
    {
      "düşünəcəyəm": {
        "Form": "fut_def",
        "Person-Number": "1_sing"
      }
    },
    {
      "düşünərəm": {
        "Form": "fut_indef",
        "Person-Number": "1_sing"
      }
    },
    {
      "düşünüm": {
        "Form": "imp",
        "Person-Number": "1_sing"
      }
    },
    {
      "düşünəm": {
        "Form": "arzu",
        "Person-Number": "1_sing"
      }
    },
    {
      "düşünməliyəm": {
        "Form": "vacib",
        "Person-Number": "1_sing"
      }
    },
    {
      "düşünəsiyəm": {
        "Form": "lazım",
        "Person-Number": "1_sing"
      }
    },
    {
      "düşünsəm": {
        "Form": "şərt",
        "Person-Number": "1_sing"
      }
    },
    {
      "düşünmək": {
        "Form": "inf",
        "Case": "nom"
      }
    },
    {
      "düşünmüşdün": {
        "Form": "-mişdi_past",
        "Person-Number": "2_sing"
      }
    },
    {
      "düşündün": {
        "Form": "-di_past",
        "Person-Number": "2_sing"
      }
    },
    {
      "düşünürsən": {
        "Form": "present",
        "Person-Number": "2_sing"
      }
    },
    {
      "düşünəcəksən": {
        "Form": "fut_def",
        "Person-Number": "2_sing"
      }
    },
    {
      "düşünərsən": {
        "Form": "fut_indef",
        "Person-Number": "2_sing"
      }
    },
    {
      "düşün": {
        "Form": "imp",
        "Person-Number": "2_sing"
      }
    },
    {
      "düşünəsən": {
        "Form": "arzu",
        "Person-Number": "2_sing"
      }
    },
    {
      "düşünməlisən": {
        "Form": "vacib",
        "Person-Number": "2_sing"
      }
    },
    {
      "düşünəsisən": {
        "Form": "lazım",
        "Person-Number": "2_sing"
      }
    },
    {
      "düşünsən": {
        "Form": "şərt",
        "Person-Number": "2_sing"
      }
    },
    {
      "düşünməyin": {
        "Form": "inf",
        "Case": "gen"
      }
    },
    {
      "düşünmüşdü": {
        "Form": "-mişdi_past",
        "Person-Number": "3_sing"
      }
    },
    {
      "düşündü": {
        "Form": "-di_past",
        "Person-Number": "3_sing"
      }
    },
    {
      "düşünür": {
        "Form": "present",
        "Person-Number": "3_sing"
      }
    },
    {
      "düşünəcək": {
        "Form": "fut_def",
        "Person-Number": "3_sing"
      }
    },
    {
      "düşünər": {
        "Form": "fut_indef",
        "Person-Number": "3_sing"
      }
    },
    {
      "düşünsün": {
        "Form": "imp",
        "Person-Number": "3_sing"
      }
    },
    {
      "düşünə": {
        "Form": "arzu",
        "Person-Number": "3_sing"
      }
    },
    {
      "düşünməlidir": {
        "Form": "vacib",
        "Person-Number": "3_sing"
      }
    },
    {
      "düşünəsidir": {
        "Form": "lazım",
        "Person-Number": "3_sing"
      }
    },
    {
      "düşünsə": {
        "Form": "şərt",
        "Person-Number": "3_sing"
      }
    },
    {
      "düşünməyə": {
        "Form": "inf",
        "Case": "dat"
      }
    },
    {
      "düşünmüşdük": {
        "Form": "-mişdi_past",
        "Person-Number": "1_plur"
      }
    },
    {
      "düşündük": {
        "Form": "-di_past",
        "Person-Number": "1_plur"
      }
    },
    {
      "düşünürük": {
        "Form": "present",
        "Person-Number": "1_plur"
      }
    },
    {
      "düşünəcəyik": {
        "Form": "fut_def",
        "Person-Number": "1_plur"
      }
    },
    {
      "düşünərik": {
        "Form": "fut_indef",
        "Person-Number": "1_plur"
      }
    },
    {
      "düşünək": {
        "Form": "imp",
        "Person-Number": "1_plur"
      }
    },
    {
      "düşünək": {
        "Form": "arzu",
        "Person-Number": "1_plur"
      }
    },
    {
      "düşünməliyik": {
        "Form": "vacib",
        "Person-Number": "1_plur"
      }
    },
    {
      "düşünəsiyik": {
        "Form": "lazım",
        "Person-Number": "1_plur"
      }
    },
    {
      "düşünsək": {
        "Form": "şərt",
        "Person-Number": "1_plur"
      }
    },
    {
      "düşünməyi": {
        "Form": "inf",
        "Case": "acc"
      }
    },
    {
      "düşünmüşdünüz": {
        "Form": "-mişdi_past",
        "Person-Number": "2_plur"
      }
    },
    {
      "düşündünüz": {
        "Form": "-di_past",
        "Person-Number": "2_plur"
      }
    },
    {
      "düşünürsünüz": {
        "Form": "present",
        "Person-Number": "2_plur"
      }
    },
    {
      "düşünəcəksiniz": {
        "Form": "fut_def",
        "Person-Number": "2_plur"
      }
    },
    {
      "düşünərsiniz": {
        "Form": "fut_indef",
        "Person-Number": "2_plur"
      }
    },
    {
      "düşünəsiniz": {
        "Form": "imp",
        "Person-Number": "2_plur"
      }
    },
    {
      "düşünəsiniz": {
        "Form": "arzu",
        "Person-Number": "2_plur"
      }
    },
    {
      "düşünməlisiniz": {
        "Form": "vacib",
        "Person-Number": "2_plur"
      }
    },
    {
      "düşünəsisiniz": {
        "Form": "lazım",
        "Person-Number": "2_plur"
      }
    },
    {
      "düşünsəniz": {
        "Form": "şərt",
        "Person-Number": "2_plur"
      }
    },
    {
      "düşünməkdə": {
        "Form": "inf",
        "Case": "loc"
      }
    },
    {
      "düşünmüşdülər": {
        "Form": "-mişdi_past",
        "Person-Number": "3_plur"
      }
    },
    {
      "düşündülər": {
        "Form": "-di_past",
        "Person-Number": "3_plur"
      }
    },
    {
      "düşünürlər": {
        "Form": "present",
        "Person-Number": "3_plur"
      }
    },
    {
      "düşünəcəklər": {
        "Form": "fut_def",
        "Person-Number": "3_plur"
      }
    },
    {
      "düşünərlər": {
        "Form": "fut_indef",
        "Person-Number": "3_plur"
      }
    },
    {
      "düşünsünlər": {
        "Form": "imp",
        "Person-Number": "3_plur"
      }
    },
    {
      "düşünələr": {
        "Form": "arzu",
        "Person-Number": "3_plur"
      }
    },
    {
      "düşünməlidirlər": {
        "Form": "vacib",
        "Person-Number": "3_plur"
      }
    },
    {
      "düşünəsidirlər": {
        "Form": "lazım",
        "Person-Number": "3_plur"
      }
    },
    {
      "düşünsələr": {
        "Form": "şərt",
        "Person-Number": "3_plur"
      }
    },
    {
      "düşünməkdən": {
        "Form": "inf",
        "Case": "abl"
      }
    }
  ],
  "dəlmək": [
    {
      "dəlmişdim": {
        "Form": "-mişdi_past",
        "Person-Number": "1_sing"
      }
    },
    {
      "dəldim": {
        "Form": "-di_past",
        "Person-Number": "1_sing"
      }
    },
    {
      "dəlirəm": {
        "Form": "present",
        "Person-Number": "1_sing"
      }
    },
    {
      "dələcəyəm": {
        "Form": "fut_def",
        "Person-Number": "1_sing"
      }
    },
    {
      "dələrəm": {
        "Form": "fut_indef",
        "Person-Number": "1_sing"
      }
    },
    {
      "dəlim": {
        "Form": "imp",
        "Person-Number": "1_sing"
      }
    },
    {
      "dələm": {
        "Form": "arzu",
        "Person-Number": "1_sing"
      }
    },
    {
      "dəlməliyəm": {
        "Form": "vacib",
        "Person-Number": "1_sing"
      }
    },
    {
      "dələsiyəm": {
        "Form": "lazım",
        "Person-Number": "1_sing"
      }
    },
    {
      "dəlsəm": {
        "Form": "şərt",
        "Person-Number": "1_sing"
      }
    },
    {
      "dəlmək": {
        "Form": "inf",
        "Case": "nom"
      }
    },
    {
      "dəlmişdin": {
        "Form": "-mişdi_past",
        "Person-Number": "2_sing"
      }
    },
    {
      "dəldin": {
        "Form": "-di_past",
        "Person-Number": "2_sing"
      }
    },
    {
      "dəlirsən": {
        "Form": "present",
        "Person-Number": "2_sing"
      }
    },
    {
      "dələcəksən": {
        "Form": "fut_def",
        "Person-Number": "2_sing"
      }
    },
    {
      "dələrsən": {
        "Form": "fut_indef",
        "Person-Number": "2_sing"
      }
    },
    {
      "dəl": {
        "Form": "imp",
        "Person-Number": "2_sing"
      }
    },
    {
      "dələsən": {
        "Form": "arzu",
        "Person-Number": "2_sing"
      }
    },
    {
      "dəlməlisən": {
        "Form": "vacib",
        "Person-Number": "2_sing"
      }
    },
    {
      "dələsisən": {
        "Form": "lazım",
        "Person-Number": "2_sing"
      }
    },
    {
      "dəlsən": {
        "Form": "şərt",
        "Person-Number": "2_sing"
      }
    },
    {
      "dəlməyin": {
        "Form": "inf",
        "Case": "gen"
      }
    },
    {
      "dəlmişdi": {
        "Form": "-mişdi_past",
        "Person-Number": "3_sing"
      }
    },
    {
      "dəldi": {
        "Form": "-di_past",
        "Person-Number": "3_sing"
      }
    },
    {
      "dəlir": {
        "Form": "present",
        "Person-Number": "3_sing"
      }
    },
    {
      "dələcək": {
        "Form": "fut_def",
        "Person-Number": "3_sing"
      }
    },
    {
      "dələr": {
        "Form": "fut_indef",
        "Person-Number": "3_sing"
      }
    },
    {
      "dəlsin": {
        "Form": "imp",
        "Person-Number": "3_sing"
      }
    },
    {
      "dələ": {
        "Form": "arzu",
        "Person-Number": "3_sing"
      }
    },
    {
      "dəlməlidir": {
        "Form": "vacib",
        "Person-Number": "3_sing"
      }
    },
    {
      "dələsidir": {
        "Form": "lazım",
        "Person-Number": "3_sing"
      }
    },
    {
      "dəlsə": {
        "Form": "şərt",
        "Person-Number": "3_sing"
      }
    },
    {
      "dəlməyə": {
        "Form": "inf",
        "Case": "dat"
      }
    },
    {
      "dəlmişdik": {
        "Form": "-mişdi_past",
        "Person-Number": "1_plur"
      }
    },
    {
      "dəldik": {
        "Form": "-di_past",
        "Person-Number": "1_plur"
      }
    },
    {
      "dəlirik": {
        "Form": "present",
        "Person-Number": "1_plur"
      }
    },
    {
      "dələcəyik": {
        "Form": "fut_def",
        "Person-Number": "1_plur"
      }
    },
    {
      "dələrik": {
        "Form": "fut_indef",
        "Person-Number": "1_plur"
      }
    },
    {
      "dələk": {
        "Form": "imp",
        "Person-Number": "1_plur"
      }
    },
    {
      "dələk": {
        "Form": "arzu",
        "Person-Number": "1_plur"
      }
    },
    {
      "dəlməliyik": {
        "Form": "vacib",
        "Person-Number": "1_plur"
      }
    },
    {
      "dələsiyik": {
        "Form": "lazım",
        "Person-Number": "1_plur"
      }
    },
    {
      "dəlsək": {
        "Form": "şərt",
        "Person-Number": "1_plur"
      }
    },
    {
      "dəlməyi": {
        "Form": "inf",
        "Case": "acc"
      }
    },
    {
      "dəlmişdiniz": {
        "Form": "-mişdi_past",
        "Person-Number": "2_plur"
      }
    },
    {
      "dəldiniz": {
        "Form": "-di_past",
        "Person-Number": "2_plur"
      }
    },
    {
      "dəlirsiniz": {
        "Form": "present",
        "Person-Number": "2_plur"
      }
    },
    {
      "dələcəksiniz": {
        "Form": "fut_def",
        "Person-Number": "2_plur"
      }
    },
    {
      "dələrsiniz": {
        "Form": "fut_indef",
        "Person-Number": "2_plur"
      }
    },
    {
      "dələsiniz": {
        "Form": "imp",
        "Person-Number": "2_plur"
      }
    },
    {
      "dələsiniz": {
        "Form": "arzu",
        "Person-Number": "2_plur"
      }
    },
    {
      "dəlməlisiniz": {
        "Form": "vacib",
        "Person-Number": "2_plur"
      }
    },
    {
      "dələsisiniz": {
        "Form": "lazım",
        "Person-Number": "2_plur"
      }
    },
    {
      "dəlsəniz": {
        "Form": "şərt",
        "Person-Number": "2_plur"
      }
    },
    {
      "dəlməkdə": {
        "Form": "inf",
        "Case": "loc"
      }
    },
    {
      "dəlmişdilər": {
        "Form": "-mişdi_past",
        "Person-Number": "3_plur"
      }
    },
    {
      "dəldilər": {
        "Form": "-di_past",
        "Person-Number": "3_plur"
      }
    },
    {
      "dəlirlər": {
        "Form": "present",
        "Person-Number": "3_plur"
      }
    },
    {
      "dələcəklər": {
        "Form": "fut_def",
        "Person-Number": "3_plur"
      }
    },
    {
      "dələrlər": {
        "Form": "fut_indef",
        "Person-Number": "3_plur"
      }
    },
    {
      "dəlsinlər": {
        "Form": "imp",
        "Person-Number": "3_plur"
      }
    },
    {
      "dələlər": {
        "Form": "arzu",
        "Person-Number": "3_plur"
      }
    },
    {
      "dəlməlidirlər": {
        "Form": "vacib",
        "Person-Number": "3_plur"
      }
    },
    {
      "dələsidirlər": {
        "Form": "lazım",
        "Person-Number": "3_plur"
      }
    },
    {
      "dəlsələr": {
        "Form": "şərt",
        "Person-Number": "3_plur"
      }
    },
    {
      "dəlməkdən": {
        "Form": "inf",
        "Case": "abl"
      }
    }
  ],
  "dərk etmək": [
    {
      "dərk etmişdim": {
        "Form": "-mişdi_past",
        "Person-Number": "1_sing"
      }
    },
    {
      "dərk etdim": {
        "Form": "-di_past",
        "Person-Number": "1_sing"
      }
    },
    {
      "dərk edirəm": {
        "Form": "present",
        "Person-Number": "1_sing"
      }
    },
    {
      "dərk edəcəyəm": {
        "Form": "fut_def",
        "Person-Number": "1_sing"
      }
    },
    {
      "dərk edərəm": {
        "Form": "fut_indef",
        "Person-Number": "1_sing"
      }
    },
    {
      "dərk edim": {
        "Form": "imp",
        "Person-Number": "1_sing"
      }
    },
    {
      "dərk edəm": {
        "Form": "arzu",
        "Person-Number": "1_sing"
      }
    },
    {
      "dərk etməliyəm": {
        "Form": "vacib",
        "Person-Number": "1_sing"
      }
    },
    {
      "dərk edəsiyəm": {
        "Form": "lazım",
        "Person-Number": "1_sing"
      }
    },
    {
      "dərk etsəm": {
        "Form": "şərt",
        "Person-Number": "1_sing"
      }
    },
    {
      "dərk etmək": {
        "Form": "inf",
        "Case": "nom"
      }
    },
    {
      "dərk etmişdin": {
        "Form": "-mişdi_past",
        "Person-Number": "2_sing"
      }
    },
    {
      "dərk etdin": {
        "Form": "-di_past",
        "Person-Number": "2_sing"
      }
    },
    {
      "dərk edirsən": {
        "Form": "present",
        "Person-Number": "2_sing"
      }
    },
    {
      "dərk edəcəksən": {
        "Form": "fut_def",
        "Person-Number": "2_sing"
      }
    },
    {
      "dərk edərsən": {
        "Form": "fut_indef",
        "Person-Number": "2_sing"
      }
    },
    {
      "dərk et": {
        "Form": "imp",
        "Person-Number": "2_sing"
      }
    },
    {
      "dərk edəsən": {
        "Form": "arzu",
        "Person-Number": "2_sing"
      }
    },
    {
      "dərk etməlisən": {
        "Form": "vacib",
        "Person-Number": "2_sing"
      }
    },
    {
      "dərk edəsisən": {
        "Form": "lazım",
        "Person-Number": "2_sing"
      }
    },
    {
      "dərk etsən": {
        "Form": "şərt",
        "Person-Number": "2_sing"
      }
    },
    {
      "dərk etməyin": {
        "Form": "inf",
        "Case": "gen"
      }
    },
    {
      "dərk etmişdi": {
        "Form": "-mişdi_past",
        "Person-Number": "3_sing"
      }
    },
    {
      "dərk etdi": {
        "Form": "-di_past",
        "Person-Number": "3_sing"
      }
    },
    {
      "dərk edir": {
        "Form": "present",
        "Person-Number": "3_sing"
      }
    },
    {
      "dərk edəcək": {
        "Form": "fut_def",
        "Person-Number": "3_sing"
      }
    },
    {
      "dərk edər": {
        "Form": "fut_indef",
        "Person-Number": "3_sing"
      }
    },
    {
      "dərk etsin": {
        "Form": "imp",
        "Person-Number": "3_sing"
      }
    },
    {
      "dərk edə": {
        "Form": "arzu",
        "Person-Number": "3_sing"
      }
    },
    {
      "dərk etməlidir": {
        "Form": "vacib",
        "Person-Number": "3_sing"
      }
    },
    {
      "dərk edəsidir": {
        "Form": "lazım",
        "Person-Number": "3_sing"
      }
    },
    {
      "dərk etsə": {
        "Form": "şərt",
        "Person-Number": "3_sing"
      }
    },
    {
      "dərk etməyə": {
        "Form": "inf",
        "Case": "dat"
      }
    },
    {
      "dərk etmişdik": {
        "Form": "-mişdi_past",
        "Person-Number": "1_plur"
      }
    },
    {
      "dərk etdik": {
        "Form": "-di_past",
        "Person-Number": "1_plur"
      }
    },
    {
      "dərk edirik": {
        "Form": "present",
        "Person-Number": "1_plur"
      }
    },
    {
      "dərk edəcəyik": {
        "Form": "fut_def",
        "Person-Number": "1_plur"
      }
    },
    {
      "dərk edərik": {
        "Form": "fut_indef",
        "Person-Number": "1_plur"
      }
    },
    {
      "dərk edək": {
        "Form": "imp",
        "Person-Number": "1_plur"
      }
    },
    {
      "dərk edək": {
        "Form": "arzu",
        "Person-Number": "1_plur"
      }
    },
    {
      "dərk etməliyik": {
        "Form": "vacib",
        "Person-Number": "1_plur"
      }
    },
    {
      "dərk edəsiyik": {
        "Form": "lazım",
        "Person-Number": "1_plur"
      }
    },
    {
      "dərk etsək": {
        "Form": "şərt",
        "Person-Number": "1_plur"
      }
    },
    {
      "dərk etməyi": {
        "Form": "inf",
        "Case": "acc"
      }
    },
    {
      "dərk etmişdiniz": {
        "Form": "-mişdi_past",
        "Person-Number": "2_plur"
      }
    },
    {
      "dərk etdiniz": {
        "Form": "-di_past",
        "Person-Number": "2_plur"
      }
    },
    {
      "dərk edirsiniz": {
        "Form": "present",
        "Person-Number": "2_plur"
      }
    },
    {
      "dərk edəcəksiniz": {
        "Form": "fut_def",
        "Person-Number": "2_plur"
      }
    },
    {
      "dərk edərsiniz": {
        "Form": "fut_indef",
        "Person-Number": "2_plur"
      }
    },
    {
      "dərk edəsiniz": {
        "Form": "imp",
        "Person-Number": "2_plur"
      }
    },
    {
      "dərk edəsiniz": {
        "Form": "arzu",
        "Person-Number": "2_plur"
      }
    },
    {
      "dərk etməlisiniz": {
        "Form": "vacib",
        "Person-Number": "2_plur"
      }
    },
    {
      "dərk edəsisiniz": {
        "Form": "lazım",
        "Person-Number": "2_plur"
      }
    },
    {
      "dərk etsəniz": {
        "Form": "şərt",
        "Person-Number": "2_plur"
      }
    },
    {
      "dərk etməkdə": {
        "Form": "inf",
        "Case": "loc"
      }
    },
    {
      "dərk etmişdilər": {
        "Form": "-mişdi_past",
        "Person-Number": "3_plur"
      }
    },
    {
      "dərk etdilər": {
        "Form": "-di_past",
        "Person-Number": "3_plur"
      }
    },
    {
      "dərk edirlər": {
        "Form": "present",
        "Person-Number": "3_plur"
      }
    },
    {
      "dərk edəcəklər": {
        "Form": "fut_def",
        "Person-Number": "3_plur"
      }
    },
    {
      "dərk edərlər": {
        "Form": "fut_indef",
        "Person-Number": "3_plur"
      }
    },
    {
      "dərk etsinlər": {
        "Form": "imp",
        "Person-Number": "3_plur"
      }
    },
    {
      "dərk edələr": {
        "Form": "arzu",
        "Person-Number": "3_plur"
      }
    },
    {
      "dərk etməlidirlər": {
        "Form": "vacib",
        "Person-Number": "3_plur"
      }
    },
    {
      "dərk edəsidirlər": {
        "Form": "lazım",
        "Person-Number": "3_plur"
      }
    },
    {
      "dərk etsələr": {
        "Form": "şərt",
        "Person-Number": "3_plur"
      }
    },
    {
      "dərk etməkdən": {
        "Form": "inf",
        "Case": "abl"
      }
    }
  ],
  "dərmək": [
    {
      "dərmişdim": {
        "Form": "-mişdi_past",
        "Person-Number": "1_sing"
      }
    },
    {
      "dərdim": {
        "Form": "-di_past",
        "Person-Number": "1_sing"
      }
    },
    {
      "dərirəm": {
        "Form": "present",
        "Person-Number": "1_sing"
      }
    },
    {
      "dərəcəyəm": {
        "Form": "fut_def",
        "Person-Number": "1_sing"
      }
    },
    {
      "dərərəm": {
        "Form": "fut_indef",
        "Person-Number": "1_sing"
      }
    },
    {
      "dərim": {
        "Form": "imp",
        "Person-Number": "1_sing"
      }
    },
    {
      "dərəm": {
        "Form": "arzu",
        "Person-Number": "1_sing"
      }
    },
    {
      "dərməliyəm": {
        "Form": "vacib",
        "Person-Number": "1_sing"
      }
    },
    {
      "dərəsiyəm": {
        "Form": "lazım",
        "Person-Number": "1_sing"
      }
    },
    {
      "dərsəm": {
        "Form": "şərt",
        "Person-Number": "1_sing"
      }
    },
    {
      "dərmək": {
        "Form": "inf",
        "Case": "nom"
      }
    },
    {
      "dərmişdin": {
        "Form": "-mişdi_past",
        "Person-Number": "2_sing"
      }
    },
    {
      "dərdin": {
        "Form": "-di_past",
        "Person-Number": "2_sing"
      }
    },
    {
      "dərirsən": {
        "Form": "present",
        "Person-Number": "2_sing"
      }
    },
    {
      "dərəcəksən": {
        "Form": "fut_def",
        "Person-Number": "2_sing"
      }
    },
    {
      "dərərsən": {
        "Form": "fut_indef",
        "Person-Number": "2_sing"
      }
    },
    {
      "dər": {
        "Form": "imp",
        "Person-Number": "2_sing"
      }
    },
    {
      "dərəsən": {
        "Form": "arzu",
        "Person-Number": "2_sing"
      }
    },
    {
      "dərməlisən": {
        "Form": "vacib",
        "Person-Number": "2_sing"
      }
    },
    {
      "dərəsisən": {
        "Form": "lazım",
        "Person-Number": "2_sing"
      }
    },
    {
      "dərsən": {
        "Form": "şərt",
        "Person-Number": "2_sing"
      }
    },
    {
      "dərməyin": {
        "Form": "inf",
        "Case": "gen"
      }
    },
    {
      "dərmişdi": {
        "Form": "-mişdi_past",
        "Person-Number": "3_sing"
      }
    },
    {
      "dərdi": {
        "Form": "-di_past",
        "Person-Number": "3_sing"
      }
    },
    {
      "dərir": {
        "Form": "present",
        "Person-Number": "3_sing"
      }
    },
    {
      "dərəcək": {
        "Form": "fut_def",
        "Person-Number": "3_sing"
      }
    },
    {
      "dərər": {
        "Form": "fut_indef",
        "Person-Number": "3_sing"
      }
    },
    {
      "dərsin": {
        "Form": "imp",
        "Person-Number": "3_sing"
      }
    },
    {
      "dərə": {
        "Form": "arzu",
        "Person-Number": "3_sing"
      }
    },
    {
      "dərməlidir": {
        "Form": "vacib",
        "Person-Number": "3_sing"
      }
    },
    {
      "dərəsidir": {
        "Form": "lazım",
        "Person-Number": "3_sing"
      }
    },
    {
      "dərsə": {
        "Form": "şərt",
        "Person-Number": "3_sing"
      }
    },
    {
      "dərməyə": {
        "Form": "inf",
        "Case": "dat"
      }
    },
    {
      "dərmişdik": {
        "Form": "-mişdi_past",
        "Person-Number": "1_plur"
      }
    },
    {
      "dərdik": {
        "Form": "-di_past",
        "Person-Number": "1_plur"
      }
    },
    {
      "dəririk": {
        "Form": "present",
        "Person-Number": "1_plur"
      }
    },
    {
      "dərəcəyik": {
        "Form": "fut_def",
        "Person-Number": "1_plur"
      }
    },
    {
      "dərərik": {
        "Form": "fut_indef",
        "Person-Number": "1_plur"
      }
    },
    {
      "dərək": {
        "Form": "imp",
        "Person-Number": "1_plur"
      }
    },
    {
      "dərək": {
        "Form": "arzu",
        "Person-Number": "1_plur"
      }
    },
    {
      "dərməliyik": {
        "Form": "vacib",
        "Person-Number": "1_plur"
      }
    },
    {
      "dərəsiyik": {
        "Form": "lazım",
        "Person-Number": "1_plur"
      }
    },
    {
      "dərsək": {
        "Form": "şərt",
        "Person-Number": "1_plur"
      }
    },
    {
      "dərməyi": {
        "Form": "inf",
        "Case": "acc"
      }
    },
    {
      "dərmişdiniz": {
        "Form": "-mişdi_past",
        "Person-Number": "2_plur"
      }
    },
    {
      "dərdiniz": {
        "Form": "-di_past",
        "Person-Number": "2_plur"
      }
    },
    {
      "dərirsiniz": {
        "Form": "present",
        "Person-Number": "2_plur"
      }
    },
    {
      "dərəcəksiniz": {
        "Form": "fut_def",
        "Person-Number": "2_plur"
      }
    },
    {
      "dərərsiniz": {
        "Form": "fut_indef",
        "Person-Number": "2_plur"
      }
    },
    {
      "dərəsiniz": {
        "Form": "imp",
        "Person-Number": "2_plur"
      }
    },
    {
      "dərəsiniz": {
        "Form": "arzu",
        "Person-Number": "2_plur"
      }
    },
    {
      "dərməlisiniz": {
        "Form": "vacib",
        "Person-Number": "2_plur"
      }
    },
    {
      "dərəsisiniz": {
        "Form": "lazım",
        "Person-Number": "2_plur"
      }
    },
    {
      "dərsəniz": {
        "Form": "şərt",
        "Person-Number": "2_plur"
      }
    },
    {
      "dərməkdə": {
        "Form": "inf",
        "Case": "loc"
      }
    },
    {
      "dərmişdilər": {
        "Form": "-mişdi_past",
        "Person-Number": "3_plur"
      }
    },
    {
      "dərdilər": {
        "Form": "-di_past",
        "Person-Number": "3_plur"
      }
    },
    {
      "dərirlər": {
        "Form": "present",
        "Person-Number": "3_plur"
      }
    },
    {
      "dərəcəklər": {
        "Form": "fut_def",
        "Person-Number": "3_plur"
      }
    },
    {
      "dərərlər": {
        "Form": "fut_indef",
        "Person-Number": "3_plur"
      }
    },
    {
      "dərsinlər": {
        "Form": "imp",
        "Person-Number": "3_plur"
      }
    },
    {
      "dərələr": {
        "Form": "arzu",
        "Person-Number": "3_plur"
      }
    },
    {
      "dərməlidirlər": {
        "Form": "vacib",
        "Person-Number": "3_plur"
      }
    },
    {
      "dərəsidirlər": {
        "Form": "lazım",
        "Person-Number": "3_plur"
      }
    },
    {
      "dərsələr": {
        "Form": "şərt",
        "Person-Number": "3_plur"
      }
    },
    {
      "dərməkdən": {
        "Form": "inf",
        "Case": "abl"
      }
    }
  ],
  "dəvət etmək": [
    {
      "dəvət etmişdim": {
        "Form": "-mişdi_past",
        "Person-Number": "1_sing"
      }
    },
    {
      "dəvət etdim": {
        "Form": "-di_past",
        "Person-Number": "1_sing"
      }
    },
    {
      "dəvət edirəm": {
        "Form": "present",
        "Person-Number": "1_sing"
      }
    },
    {
      "dəvət edəcəyəm": {
        "Form": "fut_def",
        "Person-Number": "1_sing"
      }
    },
    {
      "dəvət edərəm": {
        "Form": "fut_indef",
        "Person-Number": "1_sing"
      }
    },
    {
      "dəvət edim": {
        "Form": "imp",
        "Person-Number": "1_sing"
      }
    },
    {
      "dəvət edəm": {
        "Form": "arzu",
        "Person-Number": "1_sing"
      }
    },
    {
      "dəvət etməliyəm": {
        "Form": "vacib",
        "Person-Number": "1_sing"
      }
    },
    {
      "dəvət edəsiyəm": {
        "Form": "lazım",
        "Person-Number": "1_sing"
      }
    },
    {
      "dəvət etsəm": {
        "Form": "şərt",
        "Person-Number": "1_sing"
      }
    },
    {
      "dəvət etmək": {
        "Form": "inf",
        "Case": "nom"
      }
    },
    {
      "dəvət etmişdin": {
        "Form": "-mişdi_past",
        "Person-Number": "2_sing"
      }
    },
    {
      "dəvət etdin": {
        "Form": "-di_past",
        "Person-Number": "2_sing"
      }
    },
    {
      "dəvət edirsən": {
        "Form": "present",
        "Person-Number": "2_sing"
      }
    },
    {
      "dəvət edəcəksən": {
        "Form": "fut_def",
        "Person-Number": "2_sing"
      }
    },
    {
      "dəvət edərsən": {
        "Form": "fut_indef",
        "Person-Number": "2_sing"
      }
    },
    {
      "dəvət et": {
        "Form": "imp",
        "Person-Number": "2_sing"
      }
    },
    {
      "dəvət edəsən": {
        "Form": "arzu",
        "Person-Number": "2_sing"
      }
    },
    {
      "dəvət etməlisən": {
        "Form": "vacib",
        "Person-Number": "2_sing"
      }
    },
    {
      "dəvət edəsisən": {
        "Form": "lazım",
        "Person-Number": "2_sing"
      }
    },
    {
      "dəvət etsən": {
        "Form": "şərt",
        "Person-Number": "2_sing"
      }
    },
    {
      "dəvət etməyin": {
        "Form": "inf",
        "Case": "gen"
      }
    },
    {
      "dəvət etmişdi": {
        "Form": "-mişdi_past",
        "Person-Number": "3_sing"
      }
    },
    {
      "dəvət etdi": {
        "Form": "-di_past",
        "Person-Number": "3_sing"
      }
    },
    {
      "dəvət edir": {
        "Form": "present",
        "Person-Number": "3_sing"
      }
    },
    {
      "dəvət edəcək": {
        "Form": "fut_def",
        "Person-Number": "3_sing"
      }
    },
    {
      "dəvət edər": {
        "Form": "fut_indef",
        "Person-Number": "3_sing"
      }
    },
    {
      "dəvət etsin": {
        "Form": "imp",
        "Person-Number": "3_sing"
      }
    },
    {
      "dəvət edə": {
        "Form": "arzu",
        "Person-Number": "3_sing"
      }
    },
    {
      "dəvət etməlidir": {
        "Form": "vacib",
        "Person-Number": "3_sing"
      }
    },
    {
      "dəvət edəsidir": {
        "Form": "lazım",
        "Person-Number": "3_sing"
      }
    },
    {
      "dəvət etsə": {
        "Form": "şərt",
        "Person-Number": "3_sing"
      }
    },
    {
      "dəvət etməyə": {
        "Form": "inf",
        "Case": "dat"
      }
    },
    {
      "dəvət etmişdik": {
        "Form": "-mişdi_past",
        "Person-Number": "1_plur"
      }
    },
    {
      "dəvət etdik": {
        "Form": "-di_past",
        "Person-Number": "1_plur"
      }
    },
    {
      "dəvət edirik": {
        "Form": "present",
        "Person-Number": "1_plur"
      }
    },
    {
      "dəvət edəcəyik": {
        "Form": "fut_def",
        "Person-Number": "1_plur"
      }
    },
    {
      "dəvət edərik": {
        "Form": "fut_indef",
        "Person-Number": "1_plur"
      }
    },
    {
      "dəvət edək": {
        "Form": "imp",
        "Person-Number": "1_plur"
      }
    },
    {
      "dəvət edək": {
        "Form": "arzu",
        "Person-Number": "1_plur"
      }
    },
    {
      "dəvət etməliyik": {
        "Form": "vacib",
        "Person-Number": "1_plur"
      }
    },
    {
      "dəvət edəsiyik": {
        "Form": "lazım",
        "Person-Number": "1_plur"
      }
    },
    {
      "dəvət etsək": {
        "Form": "şərt",
        "Person-Number": "1_plur"
      }
    },
    {
      "dəvət etməyi": {
        "Form": "inf",
        "Case": "acc"
      }
    },
    {
      "dəvət etmişdiniz": {
        "Form": "-mişdi_past",
        "Person-Number": "2_plur"
      }
    },
    {
      "dəvət etdiniz": {
        "Form": "-di_past",
        "Person-Number": "2_plur"
      }
    },
    {
      "dəvət edirsiniz": {
        "Form": "present",
        "Person-Number": "2_plur"
      }
    },
    {
      "dəvət edəcəksiniz": {
        "Form": "fut_def",
        "Person-Number": "2_plur"
      }
    },
    {
      "dəvət edərsiniz": {
        "Form": "fut_indef",
        "Person-Number": "2_plur"
      }
    },
    {
      "dəvət edəsiniz": {
        "Form": "imp",
        "Person-Number": "2_plur"
      }
    },
    {
      "dəvət edəsiniz": {
        "Form": "arzu",
        "Person-Number": "2_plur"
      }
    },
    {
      "dəvət etməlisiniz": {
        "Form": "vacib",
        "Person-Number": "2_plur"
      }
    },
    {
      "dəvət edəsisiniz": {
        "Form": "lazım",
        "Person-Number": "2_plur"
      }
    },
    {
      "dəvət etsəniz": {
        "Form": "şərt",
        "Person-Number": "2_plur"
      }
    },
    {
      "dəvət etməkdə": {
        "Form": "inf",
        "Case": "loc"
      }
    },
    {
      "dəvət etmişdilər": {
        "Form": "-mişdi_past",
        "Person-Number": "3_plur"
      }
    },
    {
      "dəvət etdilər": {
        "Form": "-di_past",
        "Person-Number": "3_plur"
      }
    },
    {
      "dəvət edirlər": {
        "Form": "present",
        "Person-Number": "3_plur"
      }
    },
    {
      "dəvət edəcəklər": {
        "Form": "fut_def",
        "Person-Number": "3_plur"
      }
    },
    {
      "dəvət edərlər": {
        "Form": "fut_indef",
        "Person-Number": "3_plur"
      }
    },
    {
      "dəvət etsinlər": {
        "Form": "imp",
        "Person-Number": "3_plur"
      }
    },
    {
      "dəvət edələr": {
        "Form": "arzu",
        "Person-Number": "3_plur"
      }
    },
    {
      "dəvət etməlidirlər": {
        "Form": "vacib",
        "Person-Number": "3_plur"
      }
    },
    {
      "dəvət edəsidirlər": {
        "Form": "lazım",
        "Person-Number": "3_plur"
      }
    },
    {
      "dəvət etsələr": {
        "Form": "şərt",
        "Person-Number": "3_plur"
      }
    },
    {
      "dəvət etməkdən": {
        "Form": "inf",
        "Case": "abl"
      }
    }
  ],
  "dəyişdirmək": [
    {
      "dəyişdirmişdim": {
        "Form": "-mişdi_past",
        "Person-Number": "1_sing"
      }
    },
    {
      "dəyişdirdim": {
        "Form": "-di_past",
        "Person-Number": "1_sing"
      }
    },
    {
      "dəyişdirirəm": {
        "Form": "present",
        "Person-Number": "1_sing"
      }
    },
    {
      "dəyişdirəcəyəm": {
        "Form": "fut_def",
        "Person-Number": "1_sing"
      }
    },
    {
      "dəyişdirərəm": {
        "Form": "fut_indef",
        "Person-Number": "1_sing"
      }
    },
    {
      "dəyişdirim": {
        "Form": "imp",
        "Person-Number": "1_sing"
      }
    },
    {
      "dəyişdirəm": {
        "Form": "arzu",
        "Person-Number": "1_sing"
      }
    },
    {
      "dəyişdirməliyəm": {
        "Form": "vacib",
        "Person-Number": "1_sing"
      }
    },
    {
      "dəyişdirəsiyəm": {
        "Form": "lazım",
        "Person-Number": "1_sing"
      }
    },
    {
      "dəyişdirsəm": {
        "Form": "şərt",
        "Person-Number": "1_sing"
      }
    },
    {
      "dəyişdirmək": {
        "Form": "inf",
        "Case": "nom"
      }
    },
    {
      "dəyişdirmişdin": {
        "Form": "-mişdi_past",
        "Person-Number": "2_sing"
      }
    },
    {
      "dəyişdirdin": {
        "Form": "-di_past",
        "Person-Number": "2_sing"
      }
    },
    {
      "dəyişdirirsən": {
        "Form": "present",
        "Person-Number": "2_sing"
      }
    },
    {
      "dəyişdirəcəksən": {
        "Form": "fut_def",
        "Person-Number": "2_sing"
      }
    },
    {
      "dəyişdirərsən": {
        "Form": "fut_indef",
        "Person-Number": "2_sing"
      }
    },
    {
      "dəyişdir": {
        "Form": "imp",
        "Person-Number": "2_sing"
      }
    },
    {
      "dəyişdirəsən": {
        "Form": "arzu",
        "Person-Number": "2_sing"
      }
    },
    {
      "dəyişdirməlisən": {
        "Form": "vacib",
        "Person-Number": "2_sing"
      }
    },
    {
      "dəyişdirəsisən": {
        "Form": "lazım",
        "Person-Number": "2_sing"
      }
    },
    {
      "dəyişdirsən": {
        "Form": "şərt",
        "Person-Number": "2_sing"
      }
    },
    {
      "dəyişdirməyin": {
        "Form": "inf",
        "Case": "gen"
      }
    },
    {
      "dəyişdirmişdi": {
        "Form": "-mişdi_past",
        "Person-Number": "3_sing"
      }
    },
    {
      "dəyişdirdi": {
        "Form": "-di_past",
        "Person-Number": "3_sing"
      }
    },
    {
      "dəyişdirir": {
        "Form": "present",
        "Person-Number": "3_sing"
      }
    },
    {
      "dəyişdirəcək": {
        "Form": "fut_def",
        "Person-Number": "3_sing"
      }
    },
    {
      "dəyişdirər": {
        "Form": "fut_indef",
        "Person-Number": "3_sing"
      }
    },
    {
      "dəyişdirsin": {
        "Form": "imp",
        "Person-Number": "3_sing"
      }
    },
    {
      "dəyişdirə": {
        "Form": "arzu",
        "Person-Number": "3_sing"
      }
    },
    {
      "dəyişdirməlidir": {
        "Form": "vacib",
        "Person-Number": "3_sing"
      }
    },
    {
      "dəyişdirəsidir": {
        "Form": "lazım",
        "Person-Number": "3_sing"
      }
    },
    {
      "dəyişdirsə": {
        "Form": "şərt",
        "Person-Number": "3_sing"
      }
    },
    {
      "dəyişdirməyə": {
        "Form": "inf",
        "Case": "dat"
      }
    },
    {
      "dəyişdirmişdik": {
        "Form": "-mişdi_past",
        "Person-Number": "1_plur"
      }
    },
    {
      "dəyişdirdik": {
        "Form": "-di_past",
        "Person-Number": "1_plur"
      }
    },
    {
      "dəyişdiririk": {
        "Form": "present",
        "Person-Number": "1_plur"
      }
    },
    {
      "dəyişdirəcəyik": {
        "Form": "fut_def",
        "Person-Number": "1_plur"
      }
    },
    {
      "dəyişdirərik": {
        "Form": "fut_indef",
        "Person-Number": "1_plur"
      }
    },
    {
      "dəyişdirək": {
        "Form": "imp",
        "Person-Number": "1_plur"
      }
    },
    {
      "dəyişdirək": {
        "Form": "arzu",
        "Person-Number": "1_plur"
      }
    },
    {
      "dəyişdirməliyik": {
        "Form": "vacib",
        "Person-Number": "1_plur"
      }
    },
    {
      "dəyişdirəsiyik": {
        "Form": "lazım",
        "Person-Number": "1_plur"
      }
    },
    {
      "dəyişdirsək": {
        "Form": "şərt",
        "Person-Number": "1_plur"
      }
    },
    {
      "dəyişdirməyi": {
        "Form": "inf",
        "Case": "acc"
      }
    },
    {
      "dəyişdirmişdiniz": {
        "Form": "-mişdi_past",
        "Person-Number": "2_plur"
      }
    },
    {
      "dəyişdirdiniz": {
        "Form": "-di_past",
        "Person-Number": "2_plur"
      }
    },
    {
      "dəyişdirirsiniz": {
        "Form": "present",
        "Person-Number": "2_plur"
      }
    },
    {
      "dəyişdirəcəksiniz": {
        "Form": "fut_def",
        "Person-Number": "2_plur"
      }
    },
    {
      "dəyişdirərsiniz": {
        "Form": "fut_indef",
        "Person-Number": "2_plur"
      }
    },
    {
      "dəyişdirəsiniz": {
        "Form": "imp",
        "Person-Number": "2_plur"
      }
    },
    {
      "dəyişdirəsiniz": {
        "Form": "arzu",
        "Person-Number": "2_plur"
      }
    },
    {
      "dəyişdirməlisiniz": {
        "Form": "vacib",
        "Person-Number": "2_plur"
      }
    },
    {
      "dəyişdirəsisiniz": {
        "Form": "lazım",
        "Person-Number": "2_plur"
      }
    },
    {
      "dəyişdirsəniz": {
        "Form": "şərt",
        "Person-Number": "2_plur"
      }
    },
    {
      "dəyişdirməkdə": {
        "Form": "inf",
        "Case": "loc"
      }
    },
    {
      "dəyişdirmişdilər": {
        "Form": "-mişdi_past",
        "Person-Number": "3_plur"
      }
    },
    {
      "dəyişdirdilər": {
        "Form": "-di_past",
        "Person-Number": "3_plur"
      }
    },
    {
      "dəyişdirirlər": {
        "Form": "present",
        "Person-Number": "3_plur"
      }
    },
    {
      "dəyişdirəcəklər": {
        "Form": "fut_def",
        "Person-Number": "3_plur"
      }
    },
    {
      "dəyişdirərlər": {
        "Form": "fut_indef",
        "Person-Number": "3_plur"
      }
    },
    {
      "dəyişdirsinlər": {
        "Form": "imp",
        "Person-Number": "3_plur"
      }
    },
    {
      "dəyişdirələr": {
        "Form": "arzu",
        "Person-Number": "3_plur"
      }
    },
    {
      "dəyişdirməlidirlər": {
        "Form": "vacib",
        "Person-Number": "3_plur"
      }
    },
    {
      "dəyişdirəsidirlər": {
        "Form": "lazım",
        "Person-Number": "3_plur"
      }
    },
    {
      "dəyişdirsələr": {
        "Form": "şərt",
        "Person-Number": "3_plur"
      }
    },
    {
      "dəyişdirməkdən": {
        "Form": "inf",
        "Case": "abl"
      }
    }
  ],
  "dəyişilmək": [
    {
      "dəyişilmişdim": {
        "Form": "-mişdi_past",
        "Person-Number": "1_sing"
      }
    },
    {
      "dəyişildim": {
        "Form": "-di_past",
        "Person-Number": "1_sing"
      }
    },
    {
      "dəyişilirəm": {
        "Form": "present",
        "Person-Number": "1_sing"
      }
    },
    {
      "dəyişiləcəyəm": {
        "Form": "fut_def",
        "Person-Number": "1_sing"
      }
    },
    {
      "dəyişilərəm": {
        "Form": "fut_indef",
        "Person-Number": "1_sing"
      }
    },
    {
      "dəyişilim": {
        "Form": "imp",
        "Person-Number": "1_sing"
      }
    },
    {
      "dəyişiləm": {
        "Form": "arzu",
        "Person-Number": "1_sing"
      }
    },
    {
      "dəyişilməliyəm": {
        "Form": "vacib",
        "Person-Number": "1_sing"
      }
    },
    {
      "dəyişiləsiyəm": {
        "Form": "lazım",
        "Person-Number": "1_sing"
      }
    },
    {
      "dəyişilsəm": {
        "Form": "şərt",
        "Person-Number": "1_sing"
      }
    },
    {
      "dəyişilmək": {
        "Form": "inf",
        "Case": "nom"
      }
    },
    {
      "dəyişilmişdin": {
        "Form": "-mişdi_past",
        "Person-Number": "2_sing"
      }
    },
    {
      "dəyişildin": {
        "Form": "-di_past",
        "Person-Number": "2_sing"
      }
    },
    {
      "dəyişilirsən": {
        "Form": "present",
        "Person-Number": "2_sing"
      }
    },
    {
      "dəyişiləcəksən": {
        "Form": "fut_def",
        "Person-Number": "2_sing"
      }
    },
    {
      "dəyişilərsən": {
        "Form": "fut_indef",
        "Person-Number": "2_sing"
      }
    },
    {
      "dəyişil": {
        "Form": "imp",
        "Person-Number": "2_sing"
      }
    },
    {
      "dəyişiləsən": {
        "Form": "arzu",
        "Person-Number": "2_sing"
      }
    },
    {
      "dəyişilməlisən": {
        "Form": "vacib",
        "Person-Number": "2_sing"
      }
    },
    {
      "dəyişiləsisən": {
        "Form": "lazım",
        "Person-Number": "2_sing"
      }
    },
    {
      "dəyişilsən": {
        "Form": "şərt",
        "Person-Number": "2_sing"
      }
    },
    {
      "dəyişilməyin": {
        "Form": "inf",
        "Case": "gen"
      }
    },
    {
      "dəyişilmişdi": {
        "Form": "-mişdi_past",
        "Person-Number": "3_sing"
      }
    },
    {
      "dəyişildi": {
        "Form": "-di_past",
        "Person-Number": "3_sing"
      }
    },
    {
      "dəyişilir": {
        "Form": "present",
        "Person-Number": "3_sing"
      }
    },
    {
      "dəyişiləcək": {
        "Form": "fut_def",
        "Person-Number": "3_sing"
      }
    },
    {
      "dəyişilər": {
        "Form": "fut_indef",
        "Person-Number": "3_sing"
      }
    },
    {
      "dəyişilsin": {
        "Form": "imp",
        "Person-Number": "3_sing"
      }
    },
    {
      "dəyişilə": {
        "Form": "arzu",
        "Person-Number": "3_sing"
      }
    },
    {
      "dəyişilməlidir": {
        "Form": "vacib",
        "Person-Number": "3_sing"
      }
    },
    {
      "dəyişiləsidir": {
        "Form": "lazım",
        "Person-Number": "3_sing"
      }
    },
    {
      "dəyişilsə": {
        "Form": "şərt",
        "Person-Number": "3_sing"
      }
    },
    {
      "dəyişilməyə": {
        "Form": "inf",
        "Case": "dat"
      }
    },
    {
      "dəyişilmişdik": {
        "Form": "-mişdi_past",
        "Person-Number": "1_plur"
      }
    },
    {
      "dəyişildik": {
        "Form": "-di_past",
        "Person-Number": "1_plur"
      }
    },
    {
      "dəyişilirik": {
        "Form": "present",
        "Person-Number": "1_plur"
      }
    },
    {
      "dəyişiləcəyik": {
        "Form": "fut_def",
        "Person-Number": "1_plur"
      }
    },
    {
      "dəyişilərik": {
        "Form": "fut_indef",
        "Person-Number": "1_plur"
      }
    },
    {
      "dəyişilək": {
        "Form": "imp",
        "Person-Number": "1_plur"
      }
    },
    {
      "dəyişilək": {
        "Form": "arzu",
        "Person-Number": "1_plur"
      }
    },
    {
      "dəyişilməliyik": {
        "Form": "vacib",
        "Person-Number": "1_plur"
      }
    },
    {
      "dəyişiləsiyik": {
        "Form": "lazım",
        "Person-Number": "1_plur"
      }
    },
    {
      "dəyişilsək": {
        "Form": "şərt",
        "Person-Number": "1_plur"
      }
    },
    {
      "dəyişilməyi": {
        "Form": "inf",
        "Case": "acc"
      }
    },
    {
      "dəyişilmişdiniz": {
        "Form": "-mişdi_past",
        "Person-Number": "2_plur"
      }
    },
    {
      "dəyişildiniz": {
        "Form": "-di_past",
        "Person-Number": "2_plur"
      }
    },
    {
      "dəyişilirsiniz": {
        "Form": "present",
        "Person-Number": "2_plur"
      }
    },
    {
      "dəyişiləcəksiniz": {
        "Form": "fut_def",
        "Person-Number": "2_plur"
      }
    },
    {
      "dəyişilərsiniz": {
        "Form": "fut_indef",
        "Person-Number": "2_plur"
      }
    },
    {
      "dəyişiləsiniz": {
        "Form": "imp",
        "Person-Number": "2_plur"
      }
    },
    {
      "dəyişiləsiniz": {
        "Form": "arzu",
        "Person-Number": "2_plur"
      }
    },
    {
      "dəyişilməlisiniz": {
        "Form": "vacib",
        "Person-Number": "2_plur"
      }
    },
    {
      "dəyişiləsisiniz": {
        "Form": "lazım",
        "Person-Number": "2_plur"
      }
    },
    {
      "dəyişilsəniz": {
        "Form": "şərt",
        "Person-Number": "2_plur"
      }
    },
    {
      "dəyişilməkdə": {
        "Form": "inf",
        "Case": "loc"
      }
    },
    {
      "dəyişilmişdilər": {
        "Form": "-mişdi_past",
        "Person-Number": "3_plur"
      }
    },
    {
      "dəyişildilər": {
        "Form": "-di_past",
        "Person-Number": "3_plur"
      }
    },
    {
      "dəyişilirlər": {
        "Form": "present",
        "Person-Number": "3_plur"
      }
    },
    {
      "dəyişiləcəklər": {
        "Form": "fut_def",
        "Person-Number": "3_plur"
      }
    },
    {
      "dəyişilərlər": {
        "Form": "fut_indef",
        "Person-Number": "3_plur"
      }
    },
    {
      "dəyişilsinlər": {
        "Form": "imp",
        "Person-Number": "3_plur"
      }
    },
    {
      "dəyişilələr": {
        "Form": "arzu",
        "Person-Number": "3_plur"
      }
    },
    {
      "dəyişilməlidirlər": {
        "Form": "vacib",
        "Person-Number": "3_plur"
      }
    },
    {
      "dəyişiləsidirlər": {
        "Form": "lazım",
        "Person-Number": "3_plur"
      }
    },
    {
      "dəyişilsələr": {
        "Form": "şərt",
        "Person-Number": "3_plur"
      }
    },
    {
      "dəyişilməkdən": {
        "Form": "inf",
        "Case": "abl"
      }
    }
  ],
  "dəyişmək": [
    {
      "dəyişmişdim": {
        "Form": "-mişdi_past",
        "Person-Number": "1_sing"
      }
    },
    {
      "dəyişdim": {
        "Form": "-di_past",
        "Person-Number": "1_sing"
      }
    },
    {
      "dəyişirəm": {
        "Form": "present",
        "Person-Number": "1_sing"
      }
    },
    {
      "dəyişəcəyəm": {
        "Form": "fut_def",
        "Person-Number": "1_sing"
      }
    },
    {
      "dəyişərəm": {
        "Form": "fut_indef",
        "Person-Number": "1_sing"
      }
    },
    {
      "dəyişim": {
        "Form": "imp",
        "Person-Number": "1_sing"
      }
    },
    {
      "dəyişəm": {
        "Form": "arzu",
        "Person-Number": "1_sing"
      }
    },
    {
      "dəyişməliyəm": {
        "Form": "vacib",
        "Person-Number": "1_sing"
      }
    },
    {
      "dəyişəsiyəm": {
        "Form": "lazım",
        "Person-Number": "1_sing"
      }
    },
    {
      "dəyişsəm": {
        "Form": "şərt",
        "Person-Number": "1_sing"
      }
    },
    {
      "dəyişmək": {
        "Form": "inf",
        "Case": "nom"
      }
    },
    {
      "dəyişmişdin": {
        "Form": "-mişdi_past",
        "Person-Number": "2_sing"
      }
    },
    {
      "dəyişdin": {
        "Form": "-di_past",
        "Person-Number": "2_sing"
      }
    },
    {
      "dəyişirsən": {
        "Form": "present",
        "Person-Number": "2_sing"
      }
    },
    {
      "dəyişəcəksən": {
        "Form": "fut_def",
        "Person-Number": "2_sing"
      }
    },
    {
      "dəyişərsən": {
        "Form": "fut_indef",
        "Person-Number": "2_sing"
      }
    },
    {
      "dəyiş": {
        "Form": "imp",
        "Person-Number": "2_sing"
      }
    },
    {
      "dəyişəsən": {
        "Form": "arzu",
        "Person-Number": "2_sing"
      }
    },
    {
      "dəyişməlisən": {
        "Form": "vacib",
        "Person-Number": "2_sing"
      }
    },
    {
      "dəyişəsisən": {
        "Form": "lazım",
        "Person-Number": "2_sing"
      }
    },
    {
      "dəyişsən": {
        "Form": "şərt",
        "Person-Number": "2_sing"
      }
    },
    {
      "dəyişməyin": {
        "Form": "inf",
        "Case": "gen"
      }
    },
    {
      "dəyişmişdi": {
        "Form": "-mişdi_past",
        "Person-Number": "3_sing"
      }
    },
    {
      "dəyişdi": {
        "Form": "-di_past",
        "Person-Number": "3_sing"
      }
    },
    {
      "dəyişir": {
        "Form": "present",
        "Person-Number": "3_sing"
      }
    },
    {
      "dəyişəcək": {
        "Form": "fut_def",
        "Person-Number": "3_sing"
      }
    },
    {
      "dəyişər": {
        "Form": "fut_indef",
        "Person-Number": "3_sing"
      }
    },
    {
      "dəyişsin": {
        "Form": "imp",
        "Person-Number": "3_sing"
      }
    },
    {
      "dəyişə": {
        "Form": "arzu",
        "Person-Number": "3_sing"
      }
    },
    {
      "dəyişməlidir": {
        "Form": "vacib",
        "Person-Number": "3_sing"
      }
    },
    {
      "dəyişəsidir": {
        "Form": "lazım",
        "Person-Number": "3_sing"
      }
    },
    {
      "dəyişsə": {
        "Form": "şərt",
        "Person-Number": "3_sing"
      }
    },
    {
      "dəyişməyə": {
        "Form": "inf",
        "Case": "dat"
      }
    },
    {
      "dəyişmişdik": {
        "Form": "-mişdi_past",
        "Person-Number": "1_plur"
      }
    },
    {
      "dəyişdik": {
        "Form": "-di_past",
        "Person-Number": "1_plur"
      }
    },
    {
      "dəyişirik": {
        "Form": "present",
        "Person-Number": "1_plur"
      }
    },
    {
      "dəyişəcəyik": {
        "Form": "fut_def",
        "Person-Number": "1_plur"
      }
    },
    {
      "dəyişərik": {
        "Form": "fut_indef",
        "Person-Number": "1_plur"
      }
    },
    {
      "dəyişək": {
        "Form": "imp",
        "Person-Number": "1_plur"
      }
    },
    {
      "dəyişək": {
        "Form": "arzu",
        "Person-Number": "1_plur"
      }
    },
    {
      "dəyişməliyik": {
        "Form": "vacib",
        "Person-Number": "1_plur"
      }
    },
    {
      "dəyişəsiyik": {
        "Form": "lazım",
        "Person-Number": "1_plur"
      }
    },
    {
      "dəyişsək": {
        "Form": "şərt",
        "Person-Number": "1_plur"
      }
    },
    {
      "dəyişməyi": {
        "Form": "inf",
        "Case": "acc"
      }
    },
    {
      "dəyişmişdiniz": {
        "Form": "-mişdi_past",
        "Person-Number": "2_plur"
      }
    },
    {
      "dəyişdiniz": {
        "Form": "-di_past",
        "Person-Number": "2_plur"
      }
    },
    {
      "dəyişirsiniz": {
        "Form": "present",
        "Person-Number": "2_plur"
      }
    },
    {
      "dəyişəcəksiniz": {
        "Form": "fut_def",
        "Person-Number": "2_plur"
      }
    },
    {
      "dəyişərsiniz": {
        "Form": "fut_indef",
        "Person-Number": "2_plur"
      }
    },
    {
      "dəyişəsiniz": {
        "Form": "imp",
        "Person-Number": "2_plur"
      }
    },
    {
      "dəyişəsiniz": {
        "Form": "arzu",
        "Person-Number": "2_plur"
      }
    },
    {
      "dəyişməlisiniz": {
        "Form": "vacib",
        "Person-Number": "2_plur"
      }
    },
    {
      "dəyişəsisiniz": {
        "Form": "lazım",
        "Person-Number": "2_plur"
      }
    },
    {
      "dəyişsəniz": {
        "Form": "şərt",
        "Person-Number": "2_plur"
      }
    },
    {
      "dəyişməkdə": {
        "Form": "inf",
        "Case": "loc"
      }
    },
    {
      "dəyişmişdilər": {
        "Form": "-mişdi_past",
        "Person-Number": "3_plur"
      }
    },
    {
      "dəyişdilər": {
        "Form": "-di_past",
        "Person-Number": "3_plur"
      }
    },
    {
      "dəyişirlər": {
        "Form": "present",
        "Person-Number": "3_plur"
      }
    },
    {
      "dəyişəcəklər": {
        "Form": "fut_def",
        "Person-Number": "3_plur"
      }
    },
    {
      "dəyişərlər": {
        "Form": "fut_indef",
        "Person-Number": "3_plur"
      }
    },
    {
      "dəyişsinlər": {
        "Form": "imp",
        "Person-Number": "3_plur"
      }
    },
    {
      "dəyişələr": {
        "Form": "arzu",
        "Person-Number": "3_plur"
      }
    },
    {
      "dəyişməlidirlər": {
        "Form": "vacib",
        "Person-Number": "3_plur"
      }
    },
    {
      "dəyişəsidirlər": {
        "Form": "lazım",
        "Person-Number": "3_plur"
      }
    },
    {
      "dəyişsələr": {
        "Form": "şərt",
        "Person-Number": "3_plur"
      }
    },
    {
      "dəyişməkdən": {
        "Form": "inf",
        "Case": "abl"
      }
    }
  ],
  "enmək": [
    {
      "enmişdim": {
        "Form": "-mişdi_past",
        "Person-Number": "1_sing"
      }
    },
    {
      "endim": {
        "Form": "-di_past",
        "Person-Number": "1_sing"
      }
    },
    {
      "enirəm": {
        "Form": "present",
        "Person-Number": "1_sing"
      }
    },
    {
      "enəcəyəm": {
        "Form": "fut_def",
        "Person-Number": "1_sing"
      }
    },
    {
      "enərəm": {
        "Form": "fut_indef",
        "Person-Number": "1_sing"
      }
    },
    {
      "enim": {
        "Form": "imp",
        "Person-Number": "1_sing"
      }
    },
    {
      "enəm": {
        "Form": "arzu",
        "Person-Number": "1_sing"
      }
    },
    {
      "enməliyəm": {
        "Form": "vacib",
        "Person-Number": "1_sing"
      }
    },
    {
      "enəsiyəm": {
        "Form": "lazım",
        "Person-Number": "1_sing"
      }
    },
    {
      "ensəm": {
        "Form": "şərt",
        "Person-Number": "1_sing"
      }
    },
    {
      "enmək": {
        "Form": "inf",
        "Case": "nom"
      }
    },
    {
      "enmişdin": {
        "Form": "-mişdi_past",
        "Person-Number": "2_sing"
      }
    },
    {
      "endin": {
        "Form": "-di_past",
        "Person-Number": "2_sing"
      }
    },
    {
      "enirsən": {
        "Form": "present",
        "Person-Number": "2_sing"
      }
    },
    {
      "enəcəksən": {
        "Form": "fut_def",
        "Person-Number": "2_sing"
      }
    },
    {
      "enərsən": {
        "Form": "fut_indef",
        "Person-Number": "2_sing"
      }
    },
    {
      "en": {
        "Form": "imp",
        "Person-Number": "2_sing"
      }
    },
    {
      "enəsən": {
        "Form": "arzu",
        "Person-Number": "2_sing"
      }
    },
    {
      "enməlisən": {
        "Form": "vacib",
        "Person-Number": "2_sing"
      }
    },
    {
      "enəsisən": {
        "Form": "lazım",
        "Person-Number": "2_sing"
      }
    },
    {
      "ensən": {
        "Form": "şərt",
        "Person-Number": "2_sing"
      }
    },
    {
      "enməyin": {
        "Form": "inf",
        "Case": "gen"
      }
    },
    {
      "enmişdi": {
        "Form": "-mişdi_past",
        "Person-Number": "3_sing"
      }
    },
    {
      "endi": {
        "Form": "-di_past",
        "Person-Number": "3_sing"
      }
    },
    {
      "enir": {
        "Form": "present",
        "Person-Number": "3_sing"
      }
    },
    {
      "enəcək": {
        "Form": "fut_def",
        "Person-Number": "3_sing"
      }
    },
    {
      "enər": {
        "Form": "fut_indef",
        "Person-Number": "3_sing"
      }
    },
    {
      "ensin": {
        "Form": "imp",
        "Person-Number": "3_sing"
      }
    },
    {
      "enə": {
        "Form": "arzu",
        "Person-Number": "3_sing"
      }
    },
    {
      "enməlidir": {
        "Form": "vacib",
        "Person-Number": "3_sing"
      }
    },
    {
      "enəsidir": {
        "Form": "lazım",
        "Person-Number": "3_sing"
      }
    },
    {
      "ensə": {
        "Form": "şərt",
        "Person-Number": "3_sing"
      }
    },
    {
      "enməyə": {
        "Form": "inf",
        "Case": "dat"
      }
    },
    {
      "enmişdik": {
        "Form": "-mişdi_past",
        "Person-Number": "1_plur"
      }
    },
    {
      "endik": {
        "Form": "-di_past",
        "Person-Number": "1_plur"
      }
    },
    {
      "enirik": {
        "Form": "present",
        "Person-Number": "1_plur"
      }
    },
    {
      "enəcəyik": {
        "Form": "fut_def",
        "Person-Number": "1_plur"
      }
    },
    {
      "enərik": {
        "Form": "fut_indef",
        "Person-Number": "1_plur"
      }
    },
    {
      "enək": {
        "Form": "imp",
        "Person-Number": "1_plur"
      }
    },
    {
      "enək": {
        "Form": "arzu",
        "Person-Number": "1_plur"
      }
    },
    {
      "enməliyik": {
        "Form": "vacib",
        "Person-Number": "1_plur"
      }
    },
    {
      "enəsiyik": {
        "Form": "lazım",
        "Person-Number": "1_plur"
      }
    },
    {
      "ensək": {
        "Form": "şərt",
        "Person-Number": "1_plur"
      }
    },
    {
      "enməyi": {
        "Form": "inf",
        "Case": "acc"
      }
    },
    {
      "enmişdiniz": {
        "Form": "-mişdi_past",
        "Person-Number": "2_plur"
      }
    },
    {
      "endiniz": {
        "Form": "-di_past",
        "Person-Number": "2_plur"
      }
    },
    {
      "enirsiniz": {
        "Form": "present",
        "Person-Number": "2_plur"
      }
    },
    {
      "enəcəksiniz": {
        "Form": "fut_def",
        "Person-Number": "2_plur"
      }
    },
    {
      "enərsiniz": {
        "Form": "fut_indef",
        "Person-Number": "2_plur"
      }
    },
    {
      "enəsiniz": {
        "Form": "imp",
        "Person-Number": "2_plur"
      }
    },
    {
      "enəsiniz": {
        "Form": "arzu",
        "Person-Number": "2_plur"
      }
    },
    {
      "enməlisiniz": {
        "Form": "vacib",
        "Person-Number": "2_plur"
      }
    },
    {
      "enəsisiniz": {
        "Form": "lazım",
        "Person-Number": "2_plur"
      }
    },
    {
      "ensəniz": {
        "Form": "şərt",
        "Person-Number": "2_plur"
      }
    },
    {
      "enməkdə": {
        "Form": "inf",
        "Case": "loc"
      }
    },
    {
      "enmişdilər": {
        "Form": "-mişdi_past",
        "Person-Number": "3_plur"
      }
    },
    {
      "endilər": {
        "Form": "-di_past",
        "Person-Number": "3_plur"
      }
    },
    {
      "enirlər": {
        "Form": "present",
        "Person-Number": "3_plur"
      }
    },
    {
      "enəcəklər": {
        "Form": "fut_def",
        "Person-Number": "3_plur"
      }
    },
    {
      "enərlər": {
        "Form": "fut_indef",
        "Person-Number": "3_plur"
      }
    },
    {
      "ensinlər": {
        "Form": "imp",
        "Person-Number": "3_plur"
      }
    },
    {
      "enələr": {
        "Form": "arzu",
        "Person-Number": "3_plur"
      }
    },
    {
      "enməlidirlər": {
        "Form": "vacib",
        "Person-Number": "3_plur"
      }
    },
    {
      "enəsidirlər": {
        "Form": "lazım",
        "Person-Number": "3_plur"
      }
    },
    {
      "ensələr": {
        "Form": "şərt",
        "Person-Number": "3_plur"
      }
    },
    {
      "enməkdən": {
        "Form": "inf",
        "Case": "abl"
      }
    }
  ],
  "etmək": [
    {
      "etmişdim": {
        "Form": "-mişdi_past",
        "Person-Number": "1_sing"
      }
    },
    {
      "etdim": {
        "Form": "-di_past",
        "Person-Number": "1_sing"
      }
    },
    {
      "edirəm": {
        "Form": "present",
        "Person-Number": "1_sing"
      }
    },
    {
      "edəcəyəm": {
        "Form": "fut_def",
        "Person-Number": "1_sing"
      }
    },
    {
      "edərəm": {
        "Form": "fut_indef",
        "Person-Number": "1_sing"
      }
    },
    {
      "edim": {
        "Form": "imp",
        "Person-Number": "1_sing"
      }
    },
    {
      "edəm": {
        "Form": "arzu",
        "Person-Number": "1_sing"
      }
    },
    {
      "etməliyəm": {
        "Form": "vacib",
        "Person-Number": "1_sing"
      }
    },
    {
      "edəsiyəm": {
        "Form": "lazım",
        "Person-Number": "1_sing"
      }
    },
    {
      "etsəm": {
        "Form": "şərt",
        "Person-Number": "1_sing"
      }
    },
    {
      "etmək": {
        "Form": "inf",
        "Case": "nom"
      }
    },
    {
      "etmişdin": {
        "Form": "-mişdi_past",
        "Person-Number": "2_sing"
      }
    },
    {
      "etdin": {
        "Form": "-di_past",
        "Person-Number": "2_sing"
      }
    },
    {
      "edirsən": {
        "Form": "present",
        "Person-Number": "2_sing"
      }
    },
    {
      "edəcəksən": {
        "Form": "fut_def",
        "Person-Number": "2_sing"
      }
    },
    {
      "edərsən": {
        "Form": "fut_indef",
        "Person-Number": "2_sing"
      }
    },
    {
      "et": {
        "Form": "imp",
        "Person-Number": "2_sing"
      }
    },
    {
      "edəsən": {
        "Form": "arzu",
        "Person-Number": "2_sing"
      }
    },
    {
      "etməlisən": {
        "Form": "vacib",
        "Person-Number": "2_sing"
      }
    },
    {
      "edəsisən": {
        "Form": "lazım",
        "Person-Number": "2_sing"
      }
    },
    {
      "etsən": {
        "Form": "şərt",
        "Person-Number": "2_sing"
      }
    },
    {
      "etməyin": {
        "Form": "inf",
        "Case": "gen"
      }
    },
    {
      "etmişdi": {
        "Form": "-mişdi_past",
        "Person-Number": "3_sing"
      }
    },
    {
      "etdi": {
        "Form": "-di_past",
        "Person-Number": "3_sing"
      }
    },
    {
      "edir": {
        "Form": "present",
        "Person-Number": "3_sing"
      }
    },
    {
      "edəcək": {
        "Form": "fut_def",
        "Person-Number": "3_sing"
      }
    },
    {
      "edər": {
        "Form": "fut_indef",
        "Person-Number": "3_sing"
      }
    },
    {
      "etsin": {
        "Form": "imp",
        "Person-Number": "3_sing"
      }
    },
    {
      "edə": {
        "Form": "arzu",
        "Person-Number": "3_sing"
      }
    },
    {
      "etməlidir": {
        "Form": "vacib",
        "Person-Number": "3_sing"
      }
    },
    {
      "edəsidir": {
        "Form": "lazım",
        "Person-Number": "3_sing"
      }
    },
    {
      "etsə": {
        "Form": "şərt",
        "Person-Number": "3_sing"
      }
    },
    {
      "etməyə": {
        "Form": "inf",
        "Case": "dat"
      }
    },
    {
      "etmişdik": {
        "Form": "-mişdi_past",
        "Person-Number": "1_plur"
      }
    },
    {
      "etdik": {
        "Form": "-di_past",
        "Person-Number": "1_plur"
      }
    },
    {
      "edirik": {
        "Form": "present",
        "Person-Number": "1_plur"
      }
    },
    {
      "edəcəyik": {
        "Form": "fut_def",
        "Person-Number": "1_plur"
      }
    },
    {
      "edərik": {
        "Form": "fut_indef",
        "Person-Number": "1_plur"
      }
    },
    {
      "edək": {
        "Form": "imp",
        "Person-Number": "1_plur"
      }
    },
    {
      "edək": {
        "Form": "arzu",
        "Person-Number": "1_plur"
      }
    },
    {
      "etməliyik": {
        "Form": "vacib",
        "Person-Number": "1_plur"
      }
    },
    {
      "edəsiyik": {
        "Form": "lazım",
        "Person-Number": "1_plur"
      }
    },
    {
      "etsək": {
        "Form": "şərt",
        "Person-Number": "1_plur"
      }
    },
    {
      "etməyi": {
        "Form": "inf",
        "Case": "acc"
      }
    },
    {
      "etmişdiniz": {
        "Form": "-mişdi_past",
        "Person-Number": "2_plur"
      }
    },
    {
      "etdiniz": {
        "Form": "-di_past",
        "Person-Number": "2_plur"
      }
    },
    {
      "edirsiniz": {
        "Form": "present",
        "Person-Number": "2_plur"
      }
    },
    {
      "edəcəksiniz": {
        "Form": "fut_def",
        "Person-Number": "2_plur"
      }
    },
    {
      "edərsiniz": {
        "Form": "fut_indef",
        "Person-Number": "2_plur"
      }
    },
    {
      "edəsiniz": {
        "Form": "imp",
        "Person-Number": "2_plur"
      }
    },
    {
      "edəsiniz": {
        "Form": "arzu",
        "Person-Number": "2_plur"
      }
    },
    {
      "etməlisiniz": {
        "Form": "vacib",
        "Person-Number": "2_plur"
      }
    },
    {
      "edəsisiniz": {
        "Form": "lazım",
        "Person-Number": "2_plur"
      }
    },
    {
      "etsəniz": {
        "Form": "şərt",
        "Person-Number": "2_plur"
      }
    },
    {
      "etməkdə": {
        "Form": "inf",
        "Case": "loc"
      }
    },
    {
      "etmişdilər": {
        "Form": "-mişdi_past",
        "Person-Number": "3_plur"
      }
    },
    {
      "etdilər": {
        "Form": "-di_past",
        "Person-Number": "3_plur"
      }
    },
    {
      "edirlər": {
        "Form": "present",
        "Person-Number": "3_plur"
      }
    },
    {
      "edəcəklər": {
        "Form": "fut_def",
        "Person-Number": "3_plur"
      }
    },
    {
      "edərlər": {
        "Form": "fut_indef",
        "Person-Number": "3_plur"
      }
    },
    {
      "etsinlər": {
        "Form": "imp",
        "Person-Number": "3_plur"
      }
    },
    {
      "edələr": {
        "Form": "arzu",
        "Person-Number": "3_plur"
      }
    },
    {
      "etməlidirlər": {
        "Form": "vacib",
        "Person-Number": "3_plur"
      }
    },
    {
      "edəsidirlər": {
        "Form": "lazım",
        "Person-Number": "3_plur"
      }
    },
    {
      "etsələr": {
        "Form": "şərt",
        "Person-Number": "3_plur"
      }
    },
    {
      "etməkdən": {
        "Form": "inf",
        "Case": "abl"
      }
    }
  ],
  "evləndirmək": [
    {
      "evləndirmişdim": {
        "Form": "-mişdi_past",
        "Person-Number": "1_sing"
      }
    },
    {
      "evləndirdim": {
        "Form": "-di_past",
        "Person-Number": "1_sing"
      }
    },
    {
      "evləndirirəm": {
        "Form": "present",
        "Person-Number": "1_sing"
      }
    },
    {
      "evləndirəcəyəm": {
        "Form": "fut_def",
        "Person-Number": "1_sing"
      }
    },
    {
      "evləndirərəm": {
        "Form": "fut_indef",
        "Person-Number": "1_sing"
      }
    },
    {
      "evləndirim": {
        "Form": "imp",
        "Person-Number": "1_sing"
      }
    },
    {
      "evləndirəm": {
        "Form": "arzu",
        "Person-Number": "1_sing"
      }
    },
    {
      "evləndirməliyəm": {
        "Form": "vacib",
        "Person-Number": "1_sing"
      }
    },
    {
      "evləndirəsiyəm": {
        "Form": "lazım",
        "Person-Number": "1_sing"
      }
    },
    {
      "evləndirsəm": {
        "Form": "şərt",
        "Person-Number": "1_sing"
      }
    },
    {
      "evləndirmək": {
        "Form": "inf",
        "Case": "nom"
      }
    },
    {
      "evləndirmişdin": {
        "Form": "-mişdi_past",
        "Person-Number": "2_sing"
      }
    },
    {
      "evləndirdin": {
        "Form": "-di_past",
        "Person-Number": "2_sing"
      }
    },
    {
      "evləndirirsən": {
        "Form": "present",
        "Person-Number": "2_sing"
      }
    },
    {
      "evləndirəcəksən": {
        "Form": "fut_def",
        "Person-Number": "2_sing"
      }
    },
    {
      "evləndirərsən": {
        "Form": "fut_indef",
        "Person-Number": "2_sing"
      }
    },
    {
      "evləndir": {
        "Form": "imp",
        "Person-Number": "2_sing"
      }
    },
    {
      "evləndirəsən": {
        "Form": "arzu",
        "Person-Number": "2_sing"
      }
    },
    {
      "evləndirməlisən": {
        "Form": "vacib",
        "Person-Number": "2_sing"
      }
    },
    {
      "evləndirəsisən": {
        "Form": "lazım",
        "Person-Number": "2_sing"
      }
    },
    {
      "evləndirsən": {
        "Form": "şərt",
        "Person-Number": "2_sing"
      }
    },
    {
      "evləndirməyin": {
        "Form": "inf",
        "Case": "gen"
      }
    },
    {
      "evləndirmişdi": {
        "Form": "-mişdi_past",
        "Person-Number": "3_sing"
      }
    },
    {
      "evləndirdi": {
        "Form": "-di_past",
        "Person-Number": "3_sing"
      }
    },
    {
      "evləndirir": {
        "Form": "present",
        "Person-Number": "3_sing"
      }
    },
    {
      "evləndirəcək": {
        "Form": "fut_def",
        "Person-Number": "3_sing"
      }
    },
    {
      "evləndirər": {
        "Form": "fut_indef",
        "Person-Number": "3_sing"
      }
    },
    {
      "evləndirsin": {
        "Form": "imp",
        "Person-Number": "3_sing"
      }
    },
    {
      "evləndirə": {
        "Form": "arzu",
        "Person-Number": "3_sing"
      }
    },
    {
      "evləndirməlidir": {
        "Form": "vacib",
        "Person-Number": "3_sing"
      }
    },
    {
      "evləndirəsidir": {
        "Form": "lazım",
        "Person-Number": "3_sing"
      }
    },
    {
      "evləndirsə": {
        "Form": "şərt",
        "Person-Number": "3_sing"
      }
    },
    {
      "evləndirməyə": {
        "Form": "inf",
        "Case": "dat"
      }
    },
    {
      "evləndirmişdik": {
        "Form": "-mişdi_past",
        "Person-Number": "1_plur"
      }
    },
    {
      "evləndirdik": {
        "Form": "-di_past",
        "Person-Number": "1_plur"
      }
    },
    {
      "evləndiririk": {
        "Form": "present",
        "Person-Number": "1_plur"
      }
    },
    {
      "evləndirəcəyik": {
        "Form": "fut_def",
        "Person-Number": "1_plur"
      }
    },
    {
      "evləndirərik": {
        "Form": "fut_indef",
        "Person-Number": "1_plur"
      }
    },
    {
      "evləndirək": {
        "Form": "imp",
        "Person-Number": "1_plur"
      }
    },
    {
      "evləndirək": {
        "Form": "arzu",
        "Person-Number": "1_plur"
      }
    },
    {
      "evləndirməliyik": {
        "Form": "vacib",
        "Person-Number": "1_plur"
      }
    },
    {
      "evləndirəsiyik": {
        "Form": "lazım",
        "Person-Number": "1_plur"
      }
    },
    {
      "evləndirsək": {
        "Form": "şərt",
        "Person-Number": "1_plur"
      }
    },
    {
      "evləndirməyi": {
        "Form": "inf",
        "Case": "acc"
      }
    },
    {
      "evləndirmişdiniz": {
        "Form": "-mişdi_past",
        "Person-Number": "2_plur"
      }
    },
    {
      "evləndirdiniz": {
        "Form": "-di_past",
        "Person-Number": "2_plur"
      }
    },
    {
      "evləndirirsiniz": {
        "Form": "present",
        "Person-Number": "2_plur"
      }
    },
    {
      "evləndirəcəksiniz": {
        "Form": "fut_def",
        "Person-Number": "2_plur"
      }
    },
    {
      "evləndirərsiniz": {
        "Form": "fut_indef",
        "Person-Number": "2_plur"
      }
    },
    {
      "evləndirəsiniz": {
        "Form": "imp",
        "Person-Number": "2_plur"
      }
    },
    {
      "evləndirəsiniz": {
        "Form": "arzu",
        "Person-Number": "2_plur"
      }
    },
    {
      "evləndirməlisiniz": {
        "Form": "vacib",
        "Person-Number": "2_plur"
      }
    },
    {
      "evləndirəsisiniz": {
        "Form": "lazım",
        "Person-Number": "2_plur"
      }
    },
    {
      "evləndirsəniz": {
        "Form": "şərt",
        "Person-Number": "2_plur"
      }
    },
    {
      "evləndirməkdə": {
        "Form": "inf",
        "Case": "loc"
      }
    },
    {
      "evləndirmişdilər": {
        "Form": "-mişdi_past",
        "Person-Number": "3_plur"
      }
    },
    {
      "evləndirdilər": {
        "Form": "-di_past",
        "Person-Number": "3_plur"
      }
    },
    {
      "evləndirirlər": {
        "Form": "present",
        "Person-Number": "3_plur"
      }
    },
    {
      "evləndirəcəklər": {
        "Form": "fut_def",
        "Person-Number": "3_plur"
      }
    },
    {
      "evləndirərlər": {
        "Form": "fut_indef",
        "Person-Number": "3_plur"
      }
    },
    {
      "evləndirsinlər": {
        "Form": "imp",
        "Person-Number": "3_plur"
      }
    },
    {
      "evləndirələr": {
        "Form": "arzu",
        "Person-Number": "3_plur"
      }
    },
    {
      "evləndirməlidirlər": {
        "Form": "vacib",
        "Person-Number": "3_plur"
      }
    },
    {
      "evləndirəsidirlər": {
        "Form": "lazım",
        "Person-Number": "3_plur"
      }
    },
    {
      "evləndirsələr": {
        "Form": "şərt",
        "Person-Number": "3_plur"
      }
    },
    {
      "evləndirməkdən": {
        "Form": "inf",
        "Case": "abl"
      }
    }
  ],
  "evlənmək": [
    {
      "evlənmişdim": {
        "Form": "-mişdi_past",
        "Person-Number": "1_sing"
      }
    },
    {
      "evləndim": {
        "Form": "-di_past",
        "Person-Number": "1_sing"
      }
    },
    {
      "evlənirəm": {
        "Form": "present",
        "Person-Number": "1_sing"
      }
    },
    {
      "evlənəcəyəm": {
        "Form": "fut_def",
        "Person-Number": "1_sing"
      }
    },
    {
      "evlənərəm": {
        "Form": "fut_indef",
        "Person-Number": "1_sing"
      }
    },
    {
      "evlənim": {
        "Form": "imp",
        "Person-Number": "1_sing"
      }
    },
    {
      "evlənəm": {
        "Form": "arzu",
        "Person-Number": "1_sing"
      }
    },
    {
      "evlənməliyəm": {
        "Form": "vacib",
        "Person-Number": "1_sing"
      }
    },
    {
      "evlənəsiyəm": {
        "Form": "lazım",
        "Person-Number": "1_sing"
      }
    },
    {
      "evlənsəm": {
        "Form": "şərt",
        "Person-Number": "1_sing"
      }
    },
    {
      "evlənmək": {
        "Form": "inf",
        "Case": "nom"
      }
    },
    {
      "evlənmişdin": {
        "Form": "-mişdi_past",
        "Person-Number": "2_sing"
      }
    },
    {
      "evləndin": {
        "Form": "-di_past",
        "Person-Number": "2_sing"
      }
    },
    {
      "evlənirsən": {
        "Form": "present",
        "Person-Number": "2_sing"
      }
    },
    {
      "evlənəcəksən": {
        "Form": "fut_def",
        "Person-Number": "2_sing"
      }
    },
    {
      "evlənərsən": {
        "Form": "fut_indef",
        "Person-Number": "2_sing"
      }
    },
    {
      "evlən": {
        "Form": "imp",
        "Person-Number": "2_sing"
      }
    },
    {
      "evlənəsən": {
        "Form": "arzu",
        "Person-Number": "2_sing"
      }
    },
    {
      "evlənməlisən": {
        "Form": "vacib",
        "Person-Number": "2_sing"
      }
    },
    {
      "evlənəsisən": {
        "Form": "lazım",
        "Person-Number": "2_sing"
      }
    },
    {
      "evlənsən": {
        "Form": "şərt",
        "Person-Number": "2_sing"
      }
    },
    {
      "evlənməyin": {
        "Form": "inf",
        "Case": "gen"
      }
    },
    {
      "evlənmişdi": {
        "Form": "-mişdi_past",
        "Person-Number": "3_sing"
      }
    },
    {
      "evləndi": {
        "Form": "-di_past",
        "Person-Number": "3_sing"
      }
    },
    {
      "evlənir": {
        "Form": "present",
        "Person-Number": "3_sing"
      }
    },
    {
      "evlənəcək": {
        "Form": "fut_def",
        "Person-Number": "3_sing"
      }
    },
    {
      "evlənər": {
        "Form": "fut_indef",
        "Person-Number": "3_sing"
      }
    },
    {
      "evlənsin": {
        "Form": "imp",
        "Person-Number": "3_sing"
      }
    },
    {
      "evlənə": {
        "Form": "arzu",
        "Person-Number": "3_sing"
      }
    },
    {
      "evlənməlidir": {
        "Form": "vacib",
        "Person-Number": "3_sing"
      }
    },
    {
      "evlənəsidir": {
        "Form": "lazım",
        "Person-Number": "3_sing"
      }
    },
    {
      "evlənsə": {
        "Form": "şərt",
        "Person-Number": "3_sing"
      }
    },
    {
      "evlənməyə": {
        "Form": "inf",
        "Case": "dat"
      }
    },
    {
      "evlənmişdik": {
        "Form": "-mişdi_past",
        "Person-Number": "1_plur"
      }
    },
    {
      "evləndik": {
        "Form": "-di_past",
        "Person-Number": "1_plur"
      }
    },
    {
      "evlənirik": {
        "Form": "present",
        "Person-Number": "1_plur"
      }
    },
    {
      "evlənəcəyik": {
        "Form": "fut_def",
        "Person-Number": "1_plur"
      }
    },
    {
      "evlənərik": {
        "Form": "fut_indef",
        "Person-Number": "1_plur"
      }
    },
    {
      "evlənək": {
        "Form": "imp",
        "Person-Number": "1_plur"
      }
    },
    {
      "evlənək": {
        "Form": "arzu",
        "Person-Number": "1_plur"
      }
    },
    {
      "evlənməliyik": {
        "Form": "vacib",
        "Person-Number": "1_plur"
      }
    },
    {
      "evlənəsiyik": {
        "Form": "lazım",
        "Person-Number": "1_plur"
      }
    },
    {
      "evlənsək": {
        "Form": "şərt",
        "Person-Number": "1_plur"
      }
    },
    {
      "evlənməyi": {
        "Form": "inf",
        "Case": "acc"
      }
    },
    {
      "evlənmişdiniz": {
        "Form": "-mişdi_past",
        "Person-Number": "2_plur"
      }
    },
    {
      "evləndiniz": {
        "Form": "-di_past",
        "Person-Number": "2_plur"
      }
    },
    {
      "evlənirsiniz": {
        "Form": "present",
        "Person-Number": "2_plur"
      }
    },
    {
      "evlənəcəksiniz": {
        "Form": "fut_def",
        "Person-Number": "2_plur"
      }
    },
    {
      "evlənərsiniz": {
        "Form": "fut_indef",
        "Person-Number": "2_plur"
      }
    },
    {
      "evlənəsiniz": {
        "Form": "imp",
        "Person-Number": "2_plur"
      }
    },
    {
      "evlənəsiniz": {
        "Form": "arzu",
        "Person-Number": "2_plur"
      }
    },
    {
      "evlənməlisiniz": {
        "Form": "vacib",
        "Person-Number": "2_plur"
      }
    },
    {
      "evlənəsisiniz": {
        "Form": "lazım",
        "Person-Number": "2_plur"
      }
    },
    {
      "evlənsəniz": {
        "Form": "şərt",
        "Person-Number": "2_plur"
      }
    },
    {
      "evlənməkdə": {
        "Form": "inf",
        "Case": "loc"
      }
    },
    {
      "evlənmişdilər": {
        "Form": "-mişdi_past",
        "Person-Number": "3_plur"
      }
    },
    {
      "evləndilər": {
        "Form": "-di_past",
        "Person-Number": "3_plur"
      }
    },
    {
      "evlənirlər": {
        "Form": "present",
        "Person-Number": "3_plur"
      }
    },
    {
      "evlənəcəklər": {
        "Form": "fut_def",
        "Person-Number": "3_plur"
      }
    },
    {
      "evlənərlər": {
        "Form": "fut_indef",
        "Person-Number": "3_plur"
      }
    },
    {
      "evlənsinlər": {
        "Form": "imp",
        "Person-Number": "3_plur"
      }
    },
    {
      "evlənələr": {
        "Form": "arzu",
        "Person-Number": "3_plur"
      }
    },
    {
      "evlənməlidirlər": {
        "Form": "vacib",
        "Person-Number": "3_plur"
      }
    },
    {
      "evlənəsidirlər": {
        "Form": "lazım",
        "Person-Number": "3_plur"
      }
    },
    {
      "evlənsələr": {
        "Form": "şərt",
        "Person-Number": "3_plur"
      }
    },
    {
      "evlənməkdən": {
        "Form": "inf",
        "Case": "abl"
      }
    }
  ],
  "eşitmək": [
    {
      "eşitmişdim": {
        "Form": "-mişdi_past",
        "Person-Number": "1_sing"
      }
    },
    {
      "eşitdim": {
        "Form": "-di_past",
        "Person-Number": "1_sing"
      }
    },
    {
      "eşidirəm": {
        "Form": "present",
        "Person-Number": "1_sing"
      }
    },
    {
      "eşidəcəyəm": {
        "Form": "fut_def",
        "Person-Number": "1_sing"
      }
    },
    {
      "eşidərəm": {
        "Form": "fut_indef",
        "Person-Number": "1_sing"
      }
    },
    {
      "eşidim": {
        "Form": "imp",
        "Person-Number": "1_sing"
      }
    },
    {
      "eşidəm": {
        "Form": "arzu",
        "Person-Number": "1_sing"
      }
    },
    {
      "eşitməliyəm": {
        "Form": "vacib",
        "Person-Number": "1_sing"
      }
    },
    {
      "eşidəsiyəm": {
        "Form": "lazım",
        "Person-Number": "1_sing"
      }
    },
    {
      "eşitsəm": {
        "Form": "şərt",
        "Person-Number": "1_sing"
      }
    },
    {
      "eşitmək": {
        "Form": "inf",
        "Case": "nom"
      }
    },
    {
      "eşitmişdin": {
        "Form": "-mişdi_past",
        "Person-Number": "2_sing"
      }
    },
    {
      "eşitdin": {
        "Form": "-di_past",
        "Person-Number": "2_sing"
      }
    },
    {
      "eşidirsən": {
        "Form": "present",
        "Person-Number": "2_sing"
      }
    },
    {
      "eşidəcəksən": {
        "Form": "fut_def",
        "Person-Number": "2_sing"
      }
    },
    {
      "eşidərsən": {
        "Form": "fut_indef",
        "Person-Number": "2_sing"
      }
    },
    {
      "eşit": {
        "Form": "imp",
        "Person-Number": "2_sing"
      }
    },
    {
      "eşidəsən": {
        "Form": "arzu",
        "Person-Number": "2_sing"
      }
    },
    {
      "eşitməlisən": {
        "Form": "vacib",
        "Person-Number": "2_sing"
      }
    },
    {
      "eşidəsisən": {
        "Form": "lazım",
        "Person-Number": "2_sing"
      }
    },
    {
      "eşitsən": {
        "Form": "şərt",
        "Person-Number": "2_sing"
      }
    },
    {
      "eşitməyin": {
        "Form": "inf",
        "Case": "gen"
      }
    },
    {
      "eşitmişdi": {
        "Form": "-mişdi_past",
        "Person-Number": "3_sing"
      }
    },
    {
      "eşitdi": {
        "Form": "-di_past",
        "Person-Number": "3_sing"
      }
    },
    {
      "eşidir": {
        "Form": "present",
        "Person-Number": "3_sing"
      }
    },
    {
      "eşidəcək": {
        "Form": "fut_def",
        "Person-Number": "3_sing"
      }
    },
    {
      "eşidər": {
        "Form": "fut_indef",
        "Person-Number": "3_sing"
      }
    },
    {
      "eşitsin": {
        "Form": "imp",
        "Person-Number": "3_sing"
      }
    },
    {
      "eşidə": {
        "Form": "arzu",
        "Person-Number": "3_sing"
      }
    },
    {
      "eşitməlidir": {
        "Form": "vacib",
        "Person-Number": "3_sing"
      }
    },
    {
      "eşidəsidir": {
        "Form": "lazım",
        "Person-Number": "3_sing"
      }
    },
    {
      "eşitsə": {
        "Form": "şərt",
        "Person-Number": "3_sing"
      }
    },
    {
      "eşitməyə": {
        "Form": "inf",
        "Case": "dat"
      }
    },
    {
      "eşitmişdik": {
        "Form": "-mişdi_past",
        "Person-Number": "1_plur"
      }
    },
    {
      "eşitdik": {
        "Form": "-di_past",
        "Person-Number": "1_plur"
      }
    },
    {
      "eşidirik": {
        "Form": "present",
        "Person-Number": "1_plur"
      }
    },
    {
      "eşidəcəyik": {
        "Form": "fut_def",
        "Person-Number": "1_plur"
      }
    },
    {
      "eşidərik": {
        "Form": "fut_indef",
        "Person-Number": "1_plur"
      }
    },
    {
      "eşidək": {
        "Form": "imp",
        "Person-Number": "1_plur"
      }
    },
    {
      "eşidək": {
        "Form": "arzu",
        "Person-Number": "1_plur"
      }
    },
    {
      "eşitməliyik": {
        "Form": "vacib",
        "Person-Number": "1_plur"
      }
    },
    {
      "eşidəsiyik": {
        "Form": "lazım",
        "Person-Number": "1_plur"
      }
    },
    {
      "eşitsək": {
        "Form": "şərt",
        "Person-Number": "1_plur"
      }
    },
    {
      "eşitməyi": {
        "Form": "inf",
        "Case": "acc"
      }
    },
    {
      "eşitmişdiniz": {
        "Form": "-mişdi_past",
        "Person-Number": "2_plur"
      }
    },
    {
      "eşitdiniz": {
        "Form": "-di_past",
        "Person-Number": "2_plur"
      }
    },
    {
      "eşidirsiniz": {
        "Form": "present",
        "Person-Number": "2_plur"
      }
    },
    {
      "eşidəcəksiniz": {
        "Form": "fut_def",
        "Person-Number": "2_plur"
      }
    },
    {
      "eşidərsiniz": {
        "Form": "fut_indef",
        "Person-Number": "2_plur"
      }
    },
    {
      "eşidəsiniz": {
        "Form": "imp",
        "Person-Number": "2_plur"
      }
    },
    {
      "eşidəsiniz": {
        "Form": "arzu",
        "Person-Number": "2_plur"
      }
    },
    {
      "eşitməlisiniz": {
        "Form": "vacib",
        "Person-Number": "2_plur"
      }
    },
    {
      "eşidəsisiniz": {
        "Form": "lazım",
        "Person-Number": "2_plur"
      }
    },
    {
      "eşitsəniz": {
        "Form": "şərt",
        "Person-Number": "2_plur"
      }
    },
    {
      "eşitməkdə": {
        "Form": "inf",
        "Case": "loc"
      }
    },
    {
      "eşitmişdilər": {
        "Form": "-mişdi_past",
        "Person-Number": "3_plur"
      }
    },
    {
      "eşitdilər": {
        "Form": "-di_past",
        "Person-Number": "3_plur"
      }
    },
    {
      "eşidirlər": {
        "Form": "present",
        "Person-Number": "3_plur"
      }
    },
    {
      "eşidəcəklər": {
        "Form": "fut_def",
        "Person-Number": "3_plur"
      }
    },
    {
      "eşidərlər": {
        "Form": "fut_indef",
        "Person-Number": "3_plur"
      }
    },
    {
      "eşitsinlər": {
        "Form": "imp",
        "Person-Number": "3_plur"
      }
    },
    {
      "eşidələr": {
        "Form": "arzu",
        "Person-Number": "3_plur"
      }
    },
    {
      "eşitməlidirlər": {
        "Form": "vacib",
        "Person-Number": "3_plur"
      }
    },
    {
      "eşidəsidirlər": {
        "Form": "lazım",
        "Person-Number": "3_plur"
      }
    },
    {
      "eşitsələr": {
        "Form": "şərt",
        "Person-Number": "3_plur"
      }
    },
    {
      "eşitməkdən": {
        "Form": "inf",
        "Case": "abl"
      }
    }
  ],
  "fikir vermək": [
    {
      "fikir vermişdim": {
        "Form": "-mişdi_past",
        "Person-Number": "1_sing"
      }
    },
    {
      "fikir verdim": {
        "Form": "-di_past",
        "Person-Number": "1_sing"
      }
    },
    {
      "fikir verirəm": {
        "Form": "present",
        "Person-Number": "1_sing"
      }
    },
    {
      "fikir verəcəyəm": {
        "Form": "fut_def",
        "Person-Number": "1_sing"
      }
    },
    {
      "fikir verərəm": {
        "Form": "fut_indef",
        "Person-Number": "1_sing"
      }
    },
    {
      "fikir verim": {
        "Form": "imp",
        "Person-Number": "1_sing"
      }
    },
    {
      "fikir verəm": {
        "Form": "arzu",
        "Person-Number": "1_sing"
      }
    },
    {
      "fikir verməliyəm": {
        "Form": "vacib",
        "Person-Number": "1_sing"
      }
    },
    {
      "fikir verəsiyəm": {
        "Form": "lazım",
        "Person-Number": "1_sing"
      }
    },
    {
      "fikir versəm": {
        "Form": "şərt",
        "Person-Number": "1_sing"
      }
    },
    {
      "fikir vermək": {
        "Form": "inf",
        "Case": "nom"
      }
    },
    {
      "fikir vermişdin": {
        "Form": "-mişdi_past",
        "Person-Number": "2_sing"
      }
    },
    {
      "fikir verdin": {
        "Form": "-di_past",
        "Person-Number": "2_sing"
      }
    },
    {
      "fikir verirsən": {
        "Form": "present",
        "Person-Number": "2_sing"
      }
    },
    {
      "fikir verəcəksən": {
        "Form": "fut_def",
        "Person-Number": "2_sing"
      }
    },
    {
      "fikir verərsən": {
        "Form": "fut_indef",
        "Person-Number": "2_sing"
      }
    },
    {
      "fikir ver": {
        "Form": "imp",
        "Person-Number": "2_sing"
      }
    },
    {
      "fikir verəsən": {
        "Form": "arzu",
        "Person-Number": "2_sing"
      }
    },
    {
      "fikir verməlisən": {
        "Form": "vacib",
        "Person-Number": "2_sing"
      }
    },
    {
      "fikir verəsisən": {
        "Form": "lazım",
        "Person-Number": "2_sing"
      }
    },
    {
      "fikir versən": {
        "Form": "şərt",
        "Person-Number": "2_sing"
      }
    },
    {
      "fikir verməyin": {
        "Form": "inf",
        "Case": "gen"
      }
    },
    {
      "fikir vermişdi": {
        "Form": "-mişdi_past",
        "Person-Number": "3_sing"
      }
    },
    {
      "fikir verdi": {
        "Form": "-di_past",
        "Person-Number": "3_sing"
      }
    },
    {
      "fikir verir": {
        "Form": "present",
        "Person-Number": "3_sing"
      }
    },
    {
      "fikir verəcək": {
        "Form": "fut_def",
        "Person-Number": "3_sing"
      }
    },
    {
      "fikir verər": {
        "Form": "fut_indef",
        "Person-Number": "3_sing"
      }
    },
    {
      "fikir versin": {
        "Form": "imp",
        "Person-Number": "3_sing"
      }
    },
    {
      "fikir verə": {
        "Form": "arzu",
        "Person-Number": "3_sing"
      }
    },
    {
      "fikir verməlidir": {
        "Form": "vacib",
        "Person-Number": "3_sing"
      }
    },
    {
      "fikir verəsidir": {
        "Form": "lazım",
        "Person-Number": "3_sing"
      }
    },
    {
      "fikir versə": {
        "Form": "şərt",
        "Person-Number": "3_sing"
      }
    },
    {
      "fikir verməyə": {
        "Form": "inf",
        "Case": "dat"
      }
    },
    {
      "fikir vermişdik": {
        "Form": "-mişdi_past",
        "Person-Number": "1_plur"
      }
    },
    {
      "fikir verdik": {
        "Form": "-di_past",
        "Person-Number": "1_plur"
      }
    },
    {
      "fikir veririk": {
        "Form": "present",
        "Person-Number": "1_plur"
      }
    },
    {
      "fikir verəcəyik": {
        "Form": "fut_def",
        "Person-Number": "1_plur"
      }
    },
    {
      "fikir verərik": {
        "Form": "fut_indef",
        "Person-Number": "1_plur"
      }
    },
    {
      "fikir verək": {
        "Form": "imp",
        "Person-Number": "1_plur"
      }
    },
    {
      "fikir verək": {
        "Form": "arzu",
        "Person-Number": "1_plur"
      }
    },
    {
      "fikir verməliyik": {
        "Form": "vacib",
        "Person-Number": "1_plur"
      }
    },
    {
      "fikir verəsiyik": {
        "Form": "lazım",
        "Person-Number": "1_plur"
      }
    },
    {
      "fikir versək": {
        "Form": "şərt",
        "Person-Number": "1_plur"
      }
    },
    {
      "fikir verməyi": {
        "Form": "inf",
        "Case": "acc"
      }
    },
    {
      "fikir vermişdiniz": {
        "Form": "-mişdi_past",
        "Person-Number": "2_plur"
      }
    },
    {
      "fikir verdiniz": {
        "Form": "-di_past",
        "Person-Number": "2_plur"
      }
    },
    {
      "fikir verirsiniz": {
        "Form": "present",
        "Person-Number": "2_plur"
      }
    },
    {
      "fikir verəcəksiniz": {
        "Form": "fut_def",
        "Person-Number": "2_plur"
      }
    },
    {
      "fikir verərsiniz": {
        "Form": "fut_indef",
        "Person-Number": "2_plur"
      }
    },
    {
      "fikir verəsiniz": {
        "Form": "imp",
        "Person-Number": "2_plur"
      }
    },
    {
      "fikir verəsiniz": {
        "Form": "arzu",
        "Person-Number": "2_plur"
      }
    },
    {
      "fikir verməlisiniz": {
        "Form": "vacib",
        "Person-Number": "2_plur"
      }
    },
    {
      "fikir verəsisiniz": {
        "Form": "lazım",
        "Person-Number": "2_plur"
      }
    },
    {
      "fikir versəniz": {
        "Form": "şərt",
        "Person-Number": "2_plur"
      }
    },
    {
      "fikir verməkdə": {
        "Form": "inf",
        "Case": "loc"
      }
    },
    {
      "fikir vermişdilər": {
        "Form": "-mişdi_past",
        "Person-Number": "3_plur"
      }
    },
    {
      "fikir verdilər": {
        "Form": "-di_past",
        "Person-Number": "3_plur"
      }
    },
    {
      "fikir verirlər": {
        "Form": "present",
        "Person-Number": "3_plur"
      }
    },
    {
      "fikir verəcəklər": {
        "Form": "fut_def",
        "Person-Number": "3_plur"
      }
    },
    {
      "fikir verərlər": {
        "Form": "fut_indef",
        "Person-Number": "3_plur"
      }
    },
    {
      "fikir versinlər": {
        "Form": "imp",
        "Person-Number": "3_plur"
      }
    },
    {
      "fikir verələr": {
        "Form": "arzu",
        "Person-Number": "3_plur"
      }
    },
    {
      "fikir verməlidirlər": {
        "Form": "vacib",
        "Person-Number": "3_plur"
      }
    },
    {
      "fikir verəsidirlər": {
        "Form": "lazım",
        "Person-Number": "3_plur"
      }
    },
    {
      "fikir versələr": {
        "Form": "şərt",
        "Person-Number": "3_plur"
      }
    },
    {
      "fikir verməkdən": {
        "Form": "inf",
        "Case": "abl"
      }
    }
  ],
  "fikirləşmək": [
    {
      "fikirləşmişdim": {
        "Form": "-mişdi_past",
        "Person-Number": "1_sing"
      }
    },
    {
      "fikirləşdim": {
        "Form": "-di_past",
        "Person-Number": "1_sing"
      }
    },
    {
      "fikirləşirəm": {
        "Form": "present",
        "Person-Number": "1_sing"
      }
    },
    {
      "fikirləşəcəyəm": {
        "Form": "fut_def",
        "Person-Number": "1_sing"
      }
    },
    {
      "fikirləşərəm": {
        "Form": "fut_indef",
        "Person-Number": "1_sing"
      }
    },
    {
      "fikirləşim": {
        "Form": "imp",
        "Person-Number": "1_sing"
      }
    },
    {
      "fikirləşəm": {
        "Form": "arzu",
        "Person-Number": "1_sing"
      }
    },
    {
      "fikirləşməliyəm": {
        "Form": "vacib",
        "Person-Number": "1_sing"
      }
    },
    {
      "fikirləşəsiyəm": {
        "Form": "lazım",
        "Person-Number": "1_sing"
      }
    },
    {
      "fikirləşsəm": {
        "Form": "şərt",
        "Person-Number": "1_sing"
      }
    },
    {
      "fikirləşmək": {
        "Form": "inf",
        "Case": "nom"
      }
    },
    {
      "fikirləşmişdin": {
        "Form": "-mişdi_past",
        "Person-Number": "2_sing"
      }
    },
    {
      "fikirləşdin": {
        "Form": "-di_past",
        "Person-Number": "2_sing"
      }
    },
    {
      "fikirləşirsən": {
        "Form": "present",
        "Person-Number": "2_sing"
      }
    },
    {
      "fikirləşəcəksən": {
        "Form": "fut_def",
        "Person-Number": "2_sing"
      }
    },
    {
      "fikirləşərsən": {
        "Form": "fut_indef",
        "Person-Number": "2_sing"
      }
    },
    {
      "fikirləş": {
        "Form": "imp",
        "Person-Number": "2_sing"
      }
    },
    {
      "fikirləşəsən": {
        "Form": "arzu",
        "Person-Number": "2_sing"
      }
    },
    {
      "fikirləşməlisən": {
        "Form": "vacib",
        "Person-Number": "2_sing"
      }
    },
    {
      "fikirləşəsisən": {
        "Form": "lazım",
        "Person-Number": "2_sing"
      }
    },
    {
      "fikirləşsən": {
        "Form": "şərt",
        "Person-Number": "2_sing"
      }
    },
    {
      "fikirləşməyin": {
        "Form": "inf",
        "Case": "gen"
      }
    },
    {
      "fikirləşmişdi": {
        "Form": "-mişdi_past",
        "Person-Number": "3_sing"
      }
    },
    {
      "fikirləşdi": {
        "Form": "-di_past",
        "Person-Number": "3_sing"
      }
    },
    {
      "fikirləşir": {
        "Form": "present",
        "Person-Number": "3_sing"
      }
    },
    {
      "fikirləşəcək": {
        "Form": "fut_def",
        "Person-Number": "3_sing"
      }
    },
    {
      "fikirləşər": {
        "Form": "fut_indef",
        "Person-Number": "3_sing"
      }
    },
    {
      "fikirləşsin": {
        "Form": "imp",
        "Person-Number": "3_sing"
      }
    },
    {
      "fikirləşə": {
        "Form": "arzu",
        "Person-Number": "3_sing"
      }
    },
    {
      "fikirləşməlidir": {
        "Form": "vacib",
        "Person-Number": "3_sing"
      }
    },
    {
      "fikirləşəsidir": {
        "Form": "lazım",
        "Person-Number": "3_sing"
      }
    },
    {
      "fikirləşsə": {
        "Form": "şərt",
        "Person-Number": "3_sing"
      }
    },
    {
      "fikirləşməyə": {
        "Form": "inf",
        "Case": "dat"
      }
    },
    {
      "fikirləşmişdik": {
        "Form": "-mişdi_past",
        "Person-Number": "1_plur"
      }
    },
    {
      "fikirləşdik": {
        "Form": "-di_past",
        "Person-Number": "1_plur"
      }
    },
    {
      "fikirləşirik": {
        "Form": "present",
        "Person-Number": "1_plur"
      }
    },
    {
      "fikirləşəcəyik": {
        "Form": "fut_def",
        "Person-Number": "1_plur"
      }
    },
    {
      "fikirləşərik": {
        "Form": "fut_indef",
        "Person-Number": "1_plur"
      }
    },
    {
      "fikirləşək": {
        "Form": "imp",
        "Person-Number": "1_plur"
      }
    },
    {
      "fikirləşək": {
        "Form": "arzu",
        "Person-Number": "1_plur"
      }
    },
    {
      "fikirləşməliyik": {
        "Form": "vacib",
        "Person-Number": "1_plur"
      }
    },
    {
      "fikirləşəsiyik": {
        "Form": "lazım",
        "Person-Number": "1_plur"
      }
    },
    {
      "fikirləşsək": {
        "Form": "şərt",
        "Person-Number": "1_plur"
      }
    },
    {
      "fikirləşməyi": {
        "Form": "inf",
        "Case": "acc"
      }
    },
    {
      "fikirləşmişdiniz": {
        "Form": "-mişdi_past",
        "Person-Number": "2_plur"
      }
    },
    {
      "fikirləşdiniz": {
        "Form": "-di_past",
        "Person-Number": "2_plur"
      }
    },
    {
      "fikirləşirsiniz": {
        "Form": "present",
        "Person-Number": "2_plur"
      }
    },
    {
      "fikirləşəcəksiniz": {
        "Form": "fut_def",
        "Person-Number": "2_plur"
      }
    },
    {
      "fikirləşərsiniz": {
        "Form": "fut_indef",
        "Person-Number": "2_plur"
      }
    },
    {
      "fikirləşəsiniz": {
        "Form": "imp",
        "Person-Number": "2_plur"
      }
    },
    {
      "fikirləşəsiniz": {
        "Form": "arzu",
        "Person-Number": "2_plur"
      }
    },
    {
      "fikirləşməlisiniz": {
        "Form": "vacib",
        "Person-Number": "2_plur"
      }
    },
    {
      "fikirləşəsisiniz": {
        "Form": "lazım",
        "Person-Number": "2_plur"
      }
    },
    {
      "fikirləşsəniz": {
        "Form": "şərt",
        "Person-Number": "2_plur"
      }
    },
    {
      "fikirləşməkdə": {
        "Form": "inf",
        "Case": "loc"
      }
    },
    {
      "fikirləşmişdilər": {
        "Form": "-mişdi_past",
        "Person-Number": "3_plur"
      }
    },
    {
      "fikirləşdilər": {
        "Form": "-di_past",
        "Person-Number": "3_plur"
      }
    },
    {
      "fikirləşirlər": {
        "Form": "present",
        "Person-Number": "3_plur"
      }
    },
    {
      "fikirləşəcəklər": {
        "Form": "fut_def",
        "Person-Number": "3_plur"
      }
    },
    {
      "fikirləşərlər": {
        "Form": "fut_indef",
        "Person-Number": "3_plur"
      }
    },
    {
      "fikirləşsinlər": {
        "Form": "imp",
        "Person-Number": "3_plur"
      }
    },
    {
      "fikirləşələr": {
        "Form": "arzu",
        "Person-Number": "3_plur"
      }
    },
    {
      "fikirləşməlidirlər": {
        "Form": "vacib",
        "Person-Number": "3_plur"
      }
    },
    {
      "fikirləşəsidirlər": {
        "Form": "lazım",
        "Person-Number": "3_plur"
      }
    },
    {
      "fikirləşsələr": {
        "Form": "şərt",
        "Person-Number": "3_plur"
      }
    },
    {
      "fikirləşməkdən": {
        "Form": "inf",
        "Case": "abl"
      }
    }
  ],
  "geriləmək": [
    {
      "geriləmişdim": {
        "Form": "-mişdi_past",
        "Person-Number": "1_sing"
      }
    },
    {
      "gerilədim": {
        "Form": "-di_past",
        "Person-Number": "1_sing"
      }
    },
    {
      "geriləyirəm": {
        "Form": "present",
        "Person-Number": "1_sing"
      }
    },
    {
      "geriləyəcəyəm": {
        "Form": "fut_def",
        "Person-Number": "1_sing"
      }
    },
    {
      "geriləyərəm": {
        "Form": "fut_indef",
        "Person-Number": "1_sing"
      }
    },
    {
      "geriləyim": {
        "Form": "imp",
        "Person-Number": "1_sing"
      }
    },
    {
      "geriləyəm": {
        "Form": "arzu",
        "Person-Number": "1_sing"
      }
    },
    {
      "geriləməliyəm": {
        "Form": "vacib",
        "Person-Number": "1_sing"
      }
    },
    {
      "geriləyəsiyəm": {
        "Form": "lazım",
        "Person-Number": "1_sing"
      }
    },
    {
      "geriləsəm": {
        "Form": "şərt",
        "Person-Number": "1_sing"
      }
    },
    {
      "geriləmək": {
        "Form": "inf",
        "Case": "nom"
      }
    },
    {
      "geriləmişdin": {
        "Form": "-mişdi_past",
        "Person-Number": "2_sing"
      }
    },
    {
      "gerilədin": {
        "Form": "-di_past",
        "Person-Number": "2_sing"
      }
    },
    {
      "geriləyirsən": {
        "Form": "present",
        "Person-Number": "2_sing"
      }
    },
    {
      "geriləyəcəksən": {
        "Form": "fut_def",
        "Person-Number": "2_sing"
      }
    },
    {
      "geriləyərsən": {
        "Form": "fut_indef",
        "Person-Number": "2_sing"
      }
    },
    {
      "gerilə": {
        "Form": "imp",
        "Person-Number": "2_sing"
      }
    },
    {
      "geriləyəsən": {
        "Form": "arzu",
        "Person-Number": "2_sing"
      }
    },
    {
      "geriləməlisən": {
        "Form": "vacib",
        "Person-Number": "2_sing"
      }
    },
    {
      "geriləyəsisən": {
        "Form": "lazım",
        "Person-Number": "2_sing"
      }
    },
    {
      "geriləsən": {
        "Form": "şərt",
        "Person-Number": "2_sing"
      }
    },
    {
      "geriləməyin": {
        "Form": "inf",
        "Case": "gen"
      }
    },
    {
      "geriləmişdi": {
        "Form": "-mişdi_past",
        "Person-Number": "3_sing"
      }
    },
    {
      "gerilədi": {
        "Form": "-di_past",
        "Person-Number": "3_sing"
      }
    },
    {
      "geriləyir": {
        "Form": "present",
        "Person-Number": "3_sing"
      }
    },
    {
      "geriləyəcək": {
        "Form": "fut_def",
        "Person-Number": "3_sing"
      }
    },
    {
      "geriləyər": {
        "Form": "fut_indef",
        "Person-Number": "3_sing"
      }
    },
    {
      "geriləsin": {
        "Form": "imp",
        "Person-Number": "3_sing"
      }
    },
    {
      "geriləyə": {
        "Form": "arzu",
        "Person-Number": "3_sing"
      }
    },
    {
      "geriləməlidir": {
        "Form": "vacib",
        "Person-Number": "3_sing"
      }
    },
    {
      "geriləyəsidir": {
        "Form": "lazım",
        "Person-Number": "3_sing"
      }
    },
    {
      "geriləsə": {
        "Form": "şərt",
        "Person-Number": "3_sing"
      }
    },
    {
      "geriləməyə": {
        "Form": "inf",
        "Case": "dat"
      }
    },
    {
      "geriləmişdik": {
        "Form": "-mişdi_past",
        "Person-Number": "1_plur"
      }
    },
    {
      "gerilədik": {
        "Form": "-di_past",
        "Person-Number": "1_plur"
      }
    },
    {
      "geriləyirik": {
        "Form": "present",
        "Person-Number": "1_plur"
      }
    },
    {
      "geriləyəcəyik": {
        "Form": "fut_def",
        "Person-Number": "1_plur"
      }
    },
    {
      "geriləyərik": {
        "Form": "fut_indef",
        "Person-Number": "1_plur"
      }
    },
    {
      "geriləyək": {
        "Form": "imp",
        "Person-Number": "1_plur"
      }
    },
    {
      "geriləyək": {
        "Form": "arzu",
        "Person-Number": "1_plur"
      }
    },
    {
      "geriləməliyik": {
        "Form": "vacib",
        "Person-Number": "1_plur"
      }
    },
    {
      "geriləyəsiyik": {
        "Form": "lazım",
        "Person-Number": "1_plur"
      }
    },
    {
      "geriləsək": {
        "Form": "şərt",
        "Person-Number": "1_plur"
      }
    },
    {
      "geriləməyi": {
        "Form": "inf",
        "Case": "acc"
      }
    },
    {
      "geriləmişdiniz": {
        "Form": "-mişdi_past",
        "Person-Number": "2_plur"
      }
    },
    {
      "gerilədiniz": {
        "Form": "-di_past",
        "Person-Number": "2_plur"
      }
    },
    {
      "geriləyirsiniz": {
        "Form": "present",
        "Person-Number": "2_plur"
      }
    },
    {
      "geriləyəcəksiniz": {
        "Form": "fut_def",
        "Person-Number": "2_plur"
      }
    },
    {
      "geriləyərsiniz": {
        "Form": "fut_indef",
        "Person-Number": "2_plur"
      }
    },
    {
      "geriləyəsiniz": {
        "Form": "imp",
        "Person-Number": "2_plur"
      }
    },
    {
      "geriləyəsiniz": {
        "Form": "arzu",
        "Person-Number": "2_plur"
      }
    },
    {
      "geriləməlisiniz": {
        "Form": "vacib",
        "Person-Number": "2_plur"
      }
    },
    {
      "geriləyəsisiniz": {
        "Form": "lazım",
        "Person-Number": "2_plur"
      }
    },
    {
      "geriləsəniz": {
        "Form": "şərt",
        "Person-Number": "2_plur"
      }
    },
    {
      "geriləməkdə": {
        "Form": "inf",
        "Case": "loc"
      }
    },
    {
      "geriləmişdilər": {
        "Form": "-mişdi_past",
        "Person-Number": "3_plur"
      }
    },
    {
      "gerilədilər": {
        "Form": "-di_past",
        "Person-Number": "3_plur"
      }
    },
    {
      "geriləyirlər": {
        "Form": "present",
        "Person-Number": "3_plur"
      }
    },
    {
      "geriləyəcəklər": {
        "Form": "fut_def",
        "Person-Number": "3_plur"
      }
    },
    {
      "geriləyərlər": {
        "Form": "fut_indef",
        "Person-Number": "3_plur"
      }
    },
    {
      "geriləsinlər": {
        "Form": "imp",
        "Person-Number": "3_plur"
      }
    },
    {
      "geriləyələr": {
        "Form": "arzu",
        "Person-Number": "3_plur"
      }
    },
    {
      "geriləməlidirlər": {
        "Form": "vacib",
        "Person-Number": "3_plur"
      }
    },
    {
      "geriləyəsidirlər": {
        "Form": "lazım",
        "Person-Number": "3_plur"
      }
    },
    {
      "geriləsələr": {
        "Form": "şərt",
        "Person-Number": "3_plur"
      }
    },
    {
      "geriləməkdən": {
        "Form": "inf",
        "Case": "abl"
      }
    }
  ],
  "getmək": [
    {
      "getmişdim": {
        "Form": "-mişdi_past",
        "Person-Number": "1_sing"
      }
    },
    {
      "getdim": {
        "Form": "-di_past",
        "Person-Number": "1_sing"
      }
    },
    {
      "gedirəm": {
        "Form": "present",
        "Person-Number": "1_sing"
      }
    },
    {
      "gedəcəyəm": {
        "Form": "fut_def",
        "Person-Number": "1_sing"
      }
    },
    {
      "gedərəm": {
        "Form": "fut_indef",
        "Person-Number": "1_sing"
      }
    },
    {
      "gedim": {
        "Form": "imp",
        "Person-Number": "1_sing"
      }
    },
    {
      "gedəm": {
        "Form": "arzu",
        "Person-Number": "1_sing"
      }
    },
    {
      "getməliyəm": {
        "Form": "vacib",
        "Person-Number": "1_sing"
      }
    },
    {
      "gedəsiyəm": {
        "Form": "lazım",
        "Person-Number": "1_sing"
      }
    },
    {
      "getsəm": {
        "Form": "şərt",
        "Person-Number": "1_sing"
      }
    },
    {
      "getmək": {
        "Form": "inf",
        "Case": "nom"
      }
    },
    {
      "getmişdin": {
        "Form": "-mişdi_past",
        "Person-Number": "2_sing"
      }
    },
    {
      "getdin": {
        "Form": "-di_past",
        "Person-Number": "2_sing"
      }
    },
    {
      "gedirsən": {
        "Form": "present",
        "Person-Number": "2_sing"
      }
    },
    {
      "gedəcəksən": {
        "Form": "fut_def",
        "Person-Number": "2_sing"
      }
    },
    {
      "gedərsən": {
        "Form": "fut_indef",
        "Person-Number": "2_sing"
      }
    },
    {
      "get": {
        "Form": "imp",
        "Person-Number": "2_sing"
      }
    },
    {
      "gedəsən": {
        "Form": "arzu",
        "Person-Number": "2_sing"
      }
    },
    {
      "getməlisən": {
        "Form": "vacib",
        "Person-Number": "2_sing"
      }
    },
    {
      "gedəsisən": {
        "Form": "lazım",
        "Person-Number": "2_sing"
      }
    },
    {
      "getsən": {
        "Form": "şərt",
        "Person-Number": "2_sing"
      }
    },
    {
      "getməyin": {
        "Form": "inf",
        "Case": "gen"
      }
    },
    {
      "getmişdi": {
        "Form": "-mişdi_past",
        "Person-Number": "3_sing"
      }
    },
    {
      "getdi": {
        "Form": "-di_past",
        "Person-Number": "3_sing"
      }
    },
    {
      "gedir": {
        "Form": "present",
        "Person-Number": "3_sing"
      }
    },
    {
      "gedəcək": {
        "Form": "fut_def",
        "Person-Number": "3_sing"
      }
    },
    {
      "gedər": {
        "Form": "fut_indef",
        "Person-Number": "3_sing"
      }
    },
    {
      "getsin": {
        "Form": "imp",
        "Person-Number": "3_sing"
      }
    },
    {
      "gedə": {
        "Form": "arzu",
        "Person-Number": "3_sing"
      }
    },
    {
      "getməlidir": {
        "Form": "vacib",
        "Person-Number": "3_sing"
      }
    },
    {
      "gedəsidir": {
        "Form": "lazım",
        "Person-Number": "3_sing"
      }
    },
    {
      "getsə": {
        "Form": "şərt",
        "Person-Number": "3_sing"
      }
    },
    {
      "getməyə": {
        "Form": "inf",
        "Case": "dat"
      }
    },
    {
      "getmişdik": {
        "Form": "-mişdi_past",
        "Person-Number": "1_plur"
      }
    },
    {
      "getdik": {
        "Form": "-di_past",
        "Person-Number": "1_plur"
      }
    },
    {
      "gedirik": {
        "Form": "present",
        "Person-Number": "1_plur"
      }
    },
    {
      "gedəcəyik": {
        "Form": "fut_def",
        "Person-Number": "1_plur"
      }
    },
    {
      "gedərik": {
        "Form": "fut_indef",
        "Person-Number": "1_plur"
      }
    },
    {
      "gedək": {
        "Form": "imp",
        "Person-Number": "1_plur"
      }
    },
    {
      "gedək": {
        "Form": "arzu",
        "Person-Number": "1_plur"
      }
    },
    {
      "getməliyik": {
        "Form": "vacib",
        "Person-Number": "1_plur"
      }
    },
    {
      "gedəsiyik": {
        "Form": "lazım",
        "Person-Number": "1_plur"
      }
    },
    {
      "getsək": {
        "Form": "şərt",
        "Person-Number": "1_plur"
      }
    },
    {
      "getməyi": {
        "Form": "inf",
        "Case": "acc"
      }
    },
    {
      "getmişdiniz": {
        "Form": "-mişdi_past",
        "Person-Number": "2_plur"
      }
    },
    {
      "getdiniz": {
        "Form": "-di_past",
        "Person-Number": "2_plur"
      }
    },
    {
      "gedirsiniz": {
        "Form": "present",
        "Person-Number": "2_plur"
      }
    },
    {
      "gedəcəksiniz": {
        "Form": "fut_def",
        "Person-Number": "2_plur"
      }
    },
    {
      "gedərsiniz": {
        "Form": "fut_indef",
        "Person-Number": "2_plur"
      }
    },
    {
      "gedəsiniz": {
        "Form": "imp",
        "Person-Number": "2_plur"
      }
    },
    {
      "gedəsiniz": {
        "Form": "arzu",
        "Person-Number": "2_plur"
      }
    },
    {
      "getməlisiniz": {
        "Form": "vacib",
        "Person-Number": "2_plur"
      }
    },
    {
      "gedəsisiniz": {
        "Form": "lazım",
        "Person-Number": "2_plur"
      }
    },
    {
      "getsəniz": {
        "Form": "şərt",
        "Person-Number": "2_plur"
      }
    },
    {
      "getməkdə": {
        "Form": "inf",
        "Case": "loc"
      }
    },
    {
      "getmişdilər": {
        "Form": "-mişdi_past",
        "Person-Number": "3_plur"
      }
    },
    {
      "getdilər": {
        "Form": "-di_past",
        "Person-Number": "3_plur"
      }
    },
    {
      "gedirlər": {
        "Form": "present",
        "Person-Number": "3_plur"
      }
    },
    {
      "gedəcəklər": {
        "Form": "fut_def",
        "Person-Number": "3_plur"
      }
    },
    {
      "gedərlər": {
        "Form": "fut_indef",
        "Person-Number": "3_plur"
      }
    },
    {
      "getsinlər": {
        "Form": "imp",
        "Person-Number": "3_plur"
      }
    },
    {
      "gedələr": {
        "Form": "arzu",
        "Person-Number": "3_plur"
      }
    },
    {
      "getməlidirlər": {
        "Form": "vacib",
        "Person-Number": "3_plur"
      }
    },
    {
      "gedəsidirlər": {
        "Form": "lazım",
        "Person-Number": "3_plur"
      }
    },
    {
      "getsələr": {
        "Form": "şərt",
        "Person-Number": "3_plur"
      }
    },
    {
      "getməkdən": {
        "Form": "inf",
        "Case": "abl"
      }
    }
  ],
  "geyinmək": [
    {
      "geyinmişdim": {
        "Form": "-mişdi_past",
        "Person-Number": "1_sing"
      }
    },
    {
      "geyindim": {
        "Form": "-di_past",
        "Person-Number": "1_sing"
      }
    },
    {
      "geyinirəm": {
        "Form": "present",
        "Person-Number": "1_sing"
      }
    },
    {
      "geyinəcəyəm": {
        "Form": "fut_def",
        "Person-Number": "1_sing"
      }
    },
    {
      "geyinərəm": {
        "Form": "fut_indef",
        "Person-Number": "1_sing"
      }
    },
    {
      "geyinim": {
        "Form": "imp",
        "Person-Number": "1_sing"
      }
    },
    {
      "geyinəm": {
        "Form": "arzu",
        "Person-Number": "1_sing"
      }
    },
    {
      "geyinməliyəm": {
        "Form": "vacib",
        "Person-Number": "1_sing"
      }
    },
    {
      "geyinəsiyəm": {
        "Form": "lazım",
        "Person-Number": "1_sing"
      }
    },
    {
      "geyinsəm": {
        "Form": "şərt",
        "Person-Number": "1_sing"
      }
    },
    {
      "geyinmək": {
        "Form": "inf",
        "Case": "nom"
      }
    },
    {
      "geyinmişdin": {
        "Form": "-mişdi_past",
        "Person-Number": "2_sing"
      }
    },
    {
      "geyindin": {
        "Form": "-di_past",
        "Person-Number": "2_sing"
      }
    },
    {
      "geyinirsən": {
        "Form": "present",
        "Person-Number": "2_sing"
      }
    },
    {
      "geyinəcəksən": {
        "Form": "fut_def",
        "Person-Number": "2_sing"
      }
    },
    {
      "geyinərsən": {
        "Form": "fut_indef",
        "Person-Number": "2_sing"
      }
    },
    {
      "geyin": {
        "Form": "imp",
        "Person-Number": "2_sing"
      }
    },
    {
      "geyinəsən": {
        "Form": "arzu",
        "Person-Number": "2_sing"
      }
    },
    {
      "geyinməlisən": {
        "Form": "vacib",
        "Person-Number": "2_sing"
      }
    },
    {
      "geyinəsisən": {
        "Form": "lazım",
        "Person-Number": "2_sing"
      }
    },
    {
      "geyinsən": {
        "Form": "şərt",
        "Person-Number": "2_sing"
      }
    },
    {
      "geyinməyin": {
        "Form": "inf",
        "Case": "gen"
      }
    },
    {
      "geyinmişdi": {
        "Form": "-mişdi_past",
        "Person-Number": "3_sing"
      }
    },
    {
      "geyindi": {
        "Form": "-di_past",
        "Person-Number": "3_sing"
      }
    },
    {
      "geyinir": {
        "Form": "present",
        "Person-Number": "3_sing"
      }
    },
    {
      "geyinəcək": {
        "Form": "fut_def",
        "Person-Number": "3_sing"
      }
    },
    {
      "geyinər": {
        "Form": "fut_indef",
        "Person-Number": "3_sing"
      }
    },
    {
      "geyinsin": {
        "Form": "imp",
        "Person-Number": "3_sing"
      }
    },
    {
      "geyinə": {
        "Form": "arzu",
        "Person-Number": "3_sing"
      }
    },
    {
      "geyinməlidir": {
        "Form": "vacib",
        "Person-Number": "3_sing"
      }
    },
    {
      "geyinəsidir": {
        "Form": "lazım",
        "Person-Number": "3_sing"
      }
    },
    {
      "geyinsə": {
        "Form": "şərt",
        "Person-Number": "3_sing"
      }
    },
    {
      "geyinməyə": {
        "Form": "inf",
        "Case": "dat"
      }
    },
    {
      "geyinmişdik": {
        "Form": "-mişdi_past",
        "Person-Number": "1_plur"
      }
    },
    {
      "geyindik": {
        "Form": "-di_past",
        "Person-Number": "1_plur"
      }
    },
    {
      "geyinirik": {
        "Form": "present",
        "Person-Number": "1_plur"
      }
    },
    {
      "geyinəcəyik": {
        "Form": "fut_def",
        "Person-Number": "1_plur"
      }
    },
    {
      "geyinərik": {
        "Form": "fut_indef",
        "Person-Number": "1_plur"
      }
    },
    {
      "geyinək": {
        "Form": "imp",
        "Person-Number": "1_plur"
      }
    },
    {
      "geyinək": {
        "Form": "arzu",
        "Person-Number": "1_plur"
      }
    },
    {
      "geyinməliyik": {
        "Form": "vacib",
        "Person-Number": "1_plur"
      }
    },
    {
      "geyinəsiyik": {
        "Form": "lazım",
        "Person-Number": "1_plur"
      }
    },
    {
      "geyinsək": {
        "Form": "şərt",
        "Person-Number": "1_plur"
      }
    },
    {
      "geyinməyi": {
        "Form": "inf",
        "Case": "acc"
      }
    },
    {
      "geyinmişdiniz": {
        "Form": "-mişdi_past",
        "Person-Number": "2_plur"
      }
    },
    {
      "geyindiniz": {
        "Form": "-di_past",
        "Person-Number": "2_plur"
      }
    },
    {
      "geyinirsiniz": {
        "Form": "present",
        "Person-Number": "2_plur"
      }
    },
    {
      "geyinəcəksiniz": {
        "Form": "fut_def",
        "Person-Number": "2_plur"
      }
    },
    {
      "geyinərsiniz": {
        "Form": "fut_indef",
        "Person-Number": "2_plur"
      }
    },
    {
      "geyinəsiniz": {
        "Form": "imp",
        "Person-Number": "2_plur"
      }
    },
    {
      "geyinəsiniz": {
        "Form": "arzu",
        "Person-Number": "2_plur"
      }
    },
    {
      "geyinməlisiniz": {
        "Form": "vacib",
        "Person-Number": "2_plur"
      }
    },
    {
      "geyinəsisiniz": {
        "Form": "lazım",
        "Person-Number": "2_plur"
      }
    },
    {
      "geyinsəniz": {
        "Form": "şərt",
        "Person-Number": "2_plur"
      }
    },
    {
      "geyinməkdə": {
        "Form": "inf",
        "Case": "loc"
      }
    },
    {
      "geyinmişdilər": {
        "Form": "-mişdi_past",
        "Person-Number": "3_plur"
      }
    },
    {
      "geyindilər": {
        "Form": "-di_past",
        "Person-Number": "3_plur"
      }
    },
    {
      "geyinirlər": {
        "Form": "present",
        "Person-Number": "3_plur"
      }
    },
    {
      "geyinəcəklər": {
        "Form": "fut_def",
        "Person-Number": "3_plur"
      }
    },
    {
      "geyinərlər": {
        "Form": "fut_indef",
        "Person-Number": "3_plur"
      }
    },
    {
      "geyinsinlər": {
        "Form": "imp",
        "Person-Number": "3_plur"
      }
    },
    {
      "geyinələr": {
        "Form": "arzu",
        "Person-Number": "3_plur"
      }
    },
    {
      "geyinməlidirlər": {
        "Form": "vacib",
        "Person-Number": "3_plur"
      }
    },
    {
      "geyinəsidirlər": {
        "Form": "lazım",
        "Person-Number": "3_plur"
      }
    },
    {
      "geyinsələr": {
        "Form": "şərt",
        "Person-Number": "3_plur"
      }
    },
    {
      "geyinməkdən": {
        "Form": "inf",
        "Case": "abl"
      }
    }
  ],
  "geymək": [
    {
      "geymişdim": {
        "Form": "-mişdi_past",
        "Person-Number": "1_sing"
      }
    },
    {
      "geydim": {
        "Form": "-di_past",
        "Person-Number": "1_sing"
      }
    },
    {
      "geyirəm": {
        "Form": "present",
        "Person-Number": "1_sing"
      }
    },
    {
      "geyəcəyəm": {
        "Form": "fut_def",
        "Person-Number": "1_sing"
      }
    },
    {
      "geyərəm": {
        "Form": "fut_indef",
        "Person-Number": "1_sing"
      }
    },
    {
      "geyim": {
        "Form": "imp",
        "Person-Number": "1_sing"
      }
    },
    {
      "geyəm": {
        "Form": "arzu",
        "Person-Number": "1_sing"
      }
    },
    {
      "geyməliyəm": {
        "Form": "vacib",
        "Person-Number": "1_sing"
      }
    },
    {
      "geyəsiyəm": {
        "Form": "lazım",
        "Person-Number": "1_sing"
      }
    },
    {
      "geysəm": {
        "Form": "şərt",
        "Person-Number": "1_sing"
      }
    },
    {
      "geymək": {
        "Form": "inf",
        "Case": "nom"
      }
    },
    {
      "geymişdin": {
        "Form": "-mişdi_past",
        "Person-Number": "2_sing"
      }
    },
    {
      "geydin": {
        "Form": "-di_past",
        "Person-Number": "2_sing"
      }
    },
    {
      "geyirsən": {
        "Form": "present",
        "Person-Number": "2_sing"
      }
    },
    {
      "geyəcəksən": {
        "Form": "fut_def",
        "Person-Number": "2_sing"
      }
    },
    {
      "geyərsən": {
        "Form": "fut_indef",
        "Person-Number": "2_sing"
      }
    },
    {
      "gey": {
        "Form": "imp",
        "Person-Number": "2_sing"
      }
    },
    {
      "geyəsən": {
        "Form": "arzu",
        "Person-Number": "2_sing"
      }
    },
    {
      "geyməlisən": {
        "Form": "vacib",
        "Person-Number": "2_sing"
      }
    },
    {
      "geyəsisən": {
        "Form": "lazım",
        "Person-Number": "2_sing"
      }
    },
    {
      "geysən": {
        "Form": "şərt",
        "Person-Number": "2_sing"
      }
    },
    {
      "geyməyin": {
        "Form": "inf",
        "Case": "gen"
      }
    },
    {
      "geymişdi": {
        "Form": "-mişdi_past",
        "Person-Number": "3_sing"
      }
    },
    {
      "geydi": {
        "Form": "-di_past",
        "Person-Number": "3_sing"
      }
    },
    {
      "geyir": {
        "Form": "present",
        "Person-Number": "3_sing"
      }
    },
    {
      "geyəcək": {
        "Form": "fut_def",
        "Person-Number": "3_sing"
      }
    },
    {
      "geyər": {
        "Form": "fut_indef",
        "Person-Number": "3_sing"
      }
    },
    {
      "geysin": {
        "Form": "imp",
        "Person-Number": "3_sing"
      }
    },
    {
      "geyə": {
        "Form": "arzu",
        "Person-Number": "3_sing"
      }
    },
    {
      "geyməlidir": {
        "Form": "vacib",
        "Person-Number": "3_sing"
      }
    },
    {
      "geyəsidir": {
        "Form": "lazım",
        "Person-Number": "3_sing"
      }
    },
    {
      "geysə": {
        "Form": "şərt",
        "Person-Number": "3_sing"
      }
    },
    {
      "geyməyə": {
        "Form": "inf",
        "Case": "dat"
      }
    },
    {
      "geymişdik": {
        "Form": "-mişdi_past",
        "Person-Number": "1_plur"
      }
    },
    {
      "geydik": {
        "Form": "-di_past",
        "Person-Number": "1_plur"
      }
    },
    {
      "geyirik": {
        "Form": "present",
        "Person-Number": "1_plur"
      }
    },
    {
      "geyəcəyik": {
        "Form": "fut_def",
        "Person-Number": "1_plur"
      }
    },
    {
      "geyərik": {
        "Form": "fut_indef",
        "Person-Number": "1_plur"
      }
    },
    {
      "geyək": {
        "Form": "imp",
        "Person-Number": "1_plur"
      }
    },
    {
      "geyək": {
        "Form": "arzu",
        "Person-Number": "1_plur"
      }
    },
    {
      "geyməliyik": {
        "Form": "vacib",
        "Person-Number": "1_plur"
      }
    },
    {
      "geyəsiyik": {
        "Form": "lazım",
        "Person-Number": "1_plur"
      }
    },
    {
      "geysək": {
        "Form": "şərt",
        "Person-Number": "1_plur"
      }
    },
    {
      "geyməyi": {
        "Form": "inf",
        "Case": "acc"
      }
    },
    {
      "geymişdiniz": {
        "Form": "-mişdi_past",
        "Person-Number": "2_plur"
      }
    },
    {
      "geydiniz": {
        "Form": "-di_past",
        "Person-Number": "2_plur"
      }
    },
    {
      "geyirsiniz": {
        "Form": "present",
        "Person-Number": "2_plur"
      }
    },
    {
      "geyəcəksiniz": {
        "Form": "fut_def",
        "Person-Number": "2_plur"
      }
    },
    {
      "geyərsiniz": {
        "Form": "fut_indef",
        "Person-Number": "2_plur"
      }
    },
    {
      "geyəsiniz": {
        "Form": "imp",
        "Person-Number": "2_plur"
      }
    },
    {
      "geyəsiniz": {
        "Form": "arzu",
        "Person-Number": "2_plur"
      }
    },
    {
      "geyməlisiniz": {
        "Form": "vacib",
        "Person-Number": "2_plur"
      }
    },
    {
      "geyəsisiniz": {
        "Form": "lazım",
        "Person-Number": "2_plur"
      }
    },
    {
      "geysəniz": {
        "Form": "şərt",
        "Person-Number": "2_plur"
      }
    },
    {
      "geyməkdə": {
        "Form": "inf",
        "Case": "loc"
      }
    },
    {
      "geymişdilər": {
        "Form": "-mişdi_past",
        "Person-Number": "3_plur"
      }
    },
    {
      "geydilər": {
        "Form": "-di_past",
        "Person-Number": "3_plur"
      }
    },
    {
      "geyirlər": {
        "Form": "present",
        "Person-Number": "3_plur"
      }
    },
    {
      "geyəcəklər": {
        "Form": "fut_def",
        "Person-Number": "3_plur"
      }
    },
    {
      "geyərlər": {
        "Form": "fut_indef",
        "Person-Number": "3_plur"
      }
    },
    {
      "geysinlər": {
        "Form": "imp",
        "Person-Number": "3_plur"
      }
    },
    {
      "geyələr": {
        "Form": "arzu",
        "Person-Number": "3_plur"
      }
    },
    {
      "geyməlidirlər": {
        "Form": "vacib",
        "Person-Number": "3_plur"
      }
    },
    {
      "geyəsidirlər": {
        "Form": "lazım",
        "Person-Number": "3_plur"
      }
    },
    {
      "geysələr": {
        "Form": "şərt",
        "Person-Number": "3_plur"
      }
    },
    {
      "geyməkdən": {
        "Form": "inf",
        "Case": "abl"
      }
    }
  ],
  "girmək": [
    {
      "girmişdim": {
        "Form": "-mişdi_past",
        "Person-Number": "1_sing"
      }
    },
    {
      "girdim": {
        "Form": "-di_past",
        "Person-Number": "1_sing"
      }
    },
    {
      "girirəm": {
        "Form": "present",
        "Person-Number": "1_sing"
      }
    },
    {
      "girəcəyəm": {
        "Form": "fut_def",
        "Person-Number": "1_sing"
      }
    },
    {
      "girərəm": {
        "Form": "fut_indef",
        "Person-Number": "1_sing"
      }
    },
    {
      "girim": {
        "Form": "imp",
        "Person-Number": "1_sing"
      }
    },
    {
      "girəm": {
        "Form": "arzu",
        "Person-Number": "1_sing"
      }
    },
    {
      "girməliyəm": {
        "Form": "vacib",
        "Person-Number": "1_sing"
      }
    },
    {
      "girəsiyəm": {
        "Form": "lazım",
        "Person-Number": "1_sing"
      }
    },
    {
      "girsəm": {
        "Form": "şərt",
        "Person-Number": "1_sing"
      }
    },
    {
      "girmək": {
        "Form": "inf",
        "Case": "nom"
      }
    },
    {
      "girmişdin": {
        "Form": "-mişdi_past",
        "Person-Number": "2_sing"
      }
    },
    {
      "girdin": {
        "Form": "-di_past",
        "Person-Number": "2_sing"
      }
    },
    {
      "girirsən": {
        "Form": "present",
        "Person-Number": "2_sing"
      }
    },
    {
      "girəcəksən": {
        "Form": "fut_def",
        "Person-Number": "2_sing"
      }
    },
    {
      "girərsən": {
        "Form": "fut_indef",
        "Person-Number": "2_sing"
      }
    },
    {
      "gir": {
        "Form": "imp",
        "Person-Number": "2_sing"
      }
    },
    {
      "girəsən": {
        "Form": "arzu",
        "Person-Number": "2_sing"
      }
    },
    {
      "girməlisən": {
        "Form": "vacib",
        "Person-Number": "2_sing"
      }
    },
    {
      "girəsisən": {
        "Form": "lazım",
        "Person-Number": "2_sing"
      }
    },
    {
      "girsən": {
        "Form": "şərt",
        "Person-Number": "2_sing"
      }
    },
    {
      "girməyin": {
        "Form": "inf",
        "Case": "gen"
      }
    },
    {
      "girmişdi": {
        "Form": "-mişdi_past",
        "Person-Number": "3_sing"
      }
    },
    {
      "girdi": {
        "Form": "-di_past",
        "Person-Number": "3_sing"
      }
    },
    {
      "girir": {
        "Form": "present",
        "Person-Number": "3_sing"
      }
    },
    {
      "girəcək": {
        "Form": "fut_def",
        "Person-Number": "3_sing"
      }
    },
    {
      "girər": {
        "Form": "fut_indef",
        "Person-Number": "3_sing"
      }
    },
    {
      "girsin": {
        "Form": "imp",
        "Person-Number": "3_sing"
      }
    },
    {
      "girə": {
        "Form": "arzu",
        "Person-Number": "3_sing"
      }
    },
    {
      "girməlidir": {
        "Form": "vacib",
        "Person-Number": "3_sing"
      }
    },
    {
      "girəsidir": {
        "Form": "lazım",
        "Person-Number": "3_sing"
      }
    },
    {
      "girsə": {
        "Form": "şərt",
        "Person-Number": "3_sing"
      }
    },
    {
      "girməyə": {
        "Form": "inf",
        "Case": "dat"
      }
    },
    {
      "girmişdik": {
        "Form": "-mişdi_past",
        "Person-Number": "1_plur"
      }
    },
    {
      "girdik": {
        "Form": "-di_past",
        "Person-Number": "1_plur"
      }
    },
    {
      "giririk": {
        "Form": "present",
        "Person-Number": "1_plur"
      }
    },
    {
      "girəcəyik": {
        "Form": "fut_def",
        "Person-Number": "1_plur"
      }
    },
    {
      "girərik": {
        "Form": "fut_indef",
        "Person-Number": "1_plur"
      }
    },
    {
      "girək": {
        "Form": "imp",
        "Person-Number": "1_plur"
      }
    },
    {
      "girək": {
        "Form": "arzu",
        "Person-Number": "1_plur"
      }
    },
    {
      "girməliyik": {
        "Form": "vacib",
        "Person-Number": "1_plur"
      }
    },
    {
      "girəsiyik": {
        "Form": "lazım",
        "Person-Number": "1_plur"
      }
    },
    {
      "girsək": {
        "Form": "şərt",
        "Person-Number": "1_plur"
      }
    },
    {
      "girməyi": {
        "Form": "inf",
        "Case": "acc"
      }
    },
    {
      "girmişdiniz": {
        "Form": "-mişdi_past",
        "Person-Number": "2_plur"
      }
    },
    {
      "girdiniz": {
        "Form": "-di_past",
        "Person-Number": "2_plur"
      }
    },
    {
      "girirsiniz": {
        "Form": "present",
        "Person-Number": "2_plur"
      }
    },
    {
      "girəcəksiniz": {
        "Form": "fut_def",
        "Person-Number": "2_plur"
      }
    },
    {
      "girərsiniz": {
        "Form": "fut_indef",
        "Person-Number": "2_plur"
      }
    },
    {
      "girəsiniz": {
        "Form": "imp",
        "Person-Number": "2_plur"
      }
    },
    {
      "girəsiniz": {
        "Form": "arzu",
        "Person-Number": "2_plur"
      }
    },
    {
      "girməlisiniz": {
        "Form": "vacib",
        "Person-Number": "2_plur"
      }
    },
    {
      "girəsisiniz": {
        "Form": "lazım",
        "Person-Number": "2_plur"
      }
    },
    {
      "girsəniz": {
        "Form": "şərt",
        "Person-Number": "2_plur"
      }
    },
    {
      "girməkdə": {
        "Form": "inf",
        "Case": "loc"
      }
    },
    {
      "girmişdilər": {
        "Form": "-mişdi_past",
        "Person-Number": "3_plur"
      }
    },
    {
      "girdilər": {
        "Form": "-di_past",
        "Person-Number": "3_plur"
      }
    },
    {
      "girirlər": {
        "Form": "present",
        "Person-Number": "3_plur"
      }
    },
    {
      "girəcəklər": {
        "Form": "fut_def",
        "Person-Number": "3_plur"
      }
    },
    {
      "girərlər": {
        "Form": "fut_indef",
        "Person-Number": "3_plur"
      }
    },
    {
      "girsinlər": {
        "Form": "imp",
        "Person-Number": "3_plur"
      }
    },
    {
      "girələr": {
        "Form": "arzu",
        "Person-Number": "3_plur"
      }
    },
    {
      "girməlidirlər": {
        "Form": "vacib",
        "Person-Number": "3_plur"
      }
    },
    {
      "girəsidirlər": {
        "Form": "lazım",
        "Person-Number": "3_plur"
      }
    },
    {
      "girsələr": {
        "Form": "şərt",
        "Person-Number": "3_plur"
      }
    },
    {
      "girməkdən": {
        "Form": "inf",
        "Case": "abl"
      }
    }
  ],
  "gizlənmək": [
    {
      "gizlənmişdim": {
        "Form": "-mişdi_past",
        "Person-Number": "1_sing"
      }
    },
    {
      "gizləndim": {
        "Form": "-di_past",
        "Person-Number": "1_sing"
      }
    },
    {
      "gizlənirəm": {
        "Form": "present",
        "Person-Number": "1_sing"
      }
    },
    {
      "gizlənəcəyəm": {
        "Form": "fut_def",
        "Person-Number": "1_sing"
      }
    },
    {
      "gizlənərəm": {
        "Form": "fut_indef",
        "Person-Number": "1_sing"
      }
    },
    {
      "gizlənim": {
        "Form": "imp",
        "Person-Number": "1_sing"
      }
    },
    {
      "gizlənəm": {
        "Form": "arzu",
        "Person-Number": "1_sing"
      }
    },
    {
      "gizlənməliyəm": {
        "Form": "vacib",
        "Person-Number": "1_sing"
      }
    },
    {
      "gizlənəsiyəm": {
        "Form": "lazım",
        "Person-Number": "1_sing"
      }
    },
    {
      "gizlənsəm": {
        "Form": "şərt",
        "Person-Number": "1_sing"
      }
    },
    {
      "gizlənmək": {
        "Form": "inf",
        "Case": "nom"
      }
    },
    {
      "gizlənmişdin": {
        "Form": "-mişdi_past",
        "Person-Number": "2_sing"
      }
    },
    {
      "gizləndin": {
        "Form": "-di_past",
        "Person-Number": "2_sing"
      }
    },
    {
      "gizlənirsən": {
        "Form": "present",
        "Person-Number": "2_sing"
      }
    },
    {
      "gizlənəcəksən": {
        "Form": "fut_def",
        "Person-Number": "2_sing"
      }
    },
    {
      "gizlənərsən": {
        "Form": "fut_indef",
        "Person-Number": "2_sing"
      }
    },
    {
      "gizlən": {
        "Form": "imp",
        "Person-Number": "2_sing"
      }
    },
    {
      "gizlənəsən": {
        "Form": "arzu",
        "Person-Number": "2_sing"
      }
    },
    {
      "gizlənməlisən": {
        "Form": "vacib",
        "Person-Number": "2_sing"
      }
    },
    {
      "gizlənəsisən": {
        "Form": "lazım",
        "Person-Number": "2_sing"
      }
    },
    {
      "gizlənsən": {
        "Form": "şərt",
        "Person-Number": "2_sing"
      }
    },
    {
      "gizlənməyin": {
        "Form": "inf",
        "Case": "gen"
      }
    },
    {
      "gizlənmişdi": {
        "Form": "-mişdi_past",
        "Person-Number": "3_sing"
      }
    },
    {
      "gizləndi": {
        "Form": "-di_past",
        "Person-Number": "3_sing"
      }
    },
    {
      "gizlənir": {
        "Form": "present",
        "Person-Number": "3_sing"
      }
    },
    {
      "gizlənəcək": {
        "Form": "fut_def",
        "Person-Number": "3_sing"
      }
    },
    {
      "gizlənər": {
        "Form": "fut_indef",
        "Person-Number": "3_sing"
      }
    },
    {
      "gizlənsin": {
        "Form": "imp",
        "Person-Number": "3_sing"
      }
    },
    {
      "gizlənə": {
        "Form": "arzu",
        "Person-Number": "3_sing"
      }
    },
    {
      "gizlənməlidir": {
        "Form": "vacib",
        "Person-Number": "3_sing"
      }
    },
    {
      "gizlənəsidir": {
        "Form": "lazım",
        "Person-Number": "3_sing"
      }
    },
    {
      "gizlənsə": {
        "Form": "şərt",
        "Person-Number": "3_sing"
      }
    },
    {
      "gizlənməyə": {
        "Form": "inf",
        "Case": "dat"
      }
    },
    {
      "gizlənmişdik": {
        "Form": "-mişdi_past",
        "Person-Number": "1_plur"
      }
    },
    {
      "gizləndik": {
        "Form": "-di_past",
        "Person-Number": "1_plur"
      }
    },
    {
      "gizlənirik": {
        "Form": "present",
        "Person-Number": "1_plur"
      }
    },
    {
      "gizlənəcəyik": {
        "Form": "fut_def",
        "Person-Number": "1_plur"
      }
    },
    {
      "gizlənərik": {
        "Form": "fut_indef",
        "Person-Number": "1_plur"
      }
    },
    {
      "gizlənək": {
        "Form": "imp",
        "Person-Number": "1_plur"
      }
    },
    {
      "gizlənək": {
        "Form": "arzu",
        "Person-Number": "1_plur"
      }
    },
    {
      "gizlənməliyik": {
        "Form": "vacib",
        "Person-Number": "1_plur"
      }
    },
    {
      "gizlənəsiyik": {
        "Form": "lazım",
        "Person-Number": "1_plur"
      }
    },
    {
      "gizlənsək": {
        "Form": "şərt",
        "Person-Number": "1_plur"
      }
    },
    {
      "gizlənməyi": {
        "Form": "inf",
        "Case": "acc"
      }
    },
    {
      "gizlənmişdiniz": {
        "Form": "-mişdi_past",
        "Person-Number": "2_plur"
      }
    },
    {
      "gizləndiniz": {
        "Form": "-di_past",
        "Person-Number": "2_plur"
      }
    },
    {
      "gizlənirsiniz": {
        "Form": "present",
        "Person-Number": "2_plur"
      }
    },
    {
      "gizlənəcəksiniz": {
        "Form": "fut_def",
        "Person-Number": "2_plur"
      }
    },
    {
      "gizlənərsiniz": {
        "Form": "fut_indef",
        "Person-Number": "2_plur"
      }
    },
    {
      "gizlənəsiniz": {
        "Form": "imp",
        "Person-Number": "2_plur"
      }
    },
    {
      "gizlənəsiniz": {
        "Form": "arzu",
        "Person-Number": "2_plur"
      }
    },
    {
      "gizlənməlisiniz": {
        "Form": "vacib",
        "Person-Number": "2_plur"
      }
    },
    {
      "gizlənəsisiniz": {
        "Form": "lazım",
        "Person-Number": "2_plur"
      }
    },
    {
      "gizlənsəniz": {
        "Form": "şərt",
        "Person-Number": "2_plur"
      }
    },
    {
      "gizlənməkdə": {
        "Form": "inf",
        "Case": "loc"
      }
    },
    {
      "gizlənmişdilər": {
        "Form": "-mişdi_past",
        "Person-Number": "3_plur"
      }
    },
    {
      "gizləndilər": {
        "Form": "-di_past",
        "Person-Number": "3_plur"
      }
    },
    {
      "gizlənirlər": {
        "Form": "present",
        "Person-Number": "3_plur"
      }
    },
    {
      "gizlənəcəklər": {
        "Form": "fut_def",
        "Person-Number": "3_plur"
      }
    },
    {
      "gizlənərlər": {
        "Form": "fut_indef",
        "Person-Number": "3_plur"
      }
    },
    {
      "gizlənsinlər": {
        "Form": "imp",
        "Person-Number": "3_plur"
      }
    },
    {
      "gizlənələr": {
        "Form": "arzu",
        "Person-Number": "3_plur"
      }
    },
    {
      "gizlənməlidirlər": {
        "Form": "vacib",
        "Person-Number": "3_plur"
      }
    },
    {
      "gizlənəsidirlər": {
        "Form": "lazım",
        "Person-Number": "3_plur"
      }
    },
    {
      "gizlənsələr": {
        "Form": "şərt",
        "Person-Number": "3_plur"
      }
    },
    {
      "gizlənməkdən": {
        "Form": "inf",
        "Case": "abl"
      }
    }
  ],
  "gizlətmək": [
    {
      "gizlətmişdim": {
        "Form": "-mişdi_past",
        "Person-Number": "1_sing"
      }
    },
    {
      "gizlətdim": {
        "Form": "-di_past",
        "Person-Number": "1_sing"
      }
    },
    {
      "gizlədirəm": {
        "Form": "present",
        "Person-Number": "1_sing"
      }
    },
    {
      "gizlədəcəyəm": {
        "Form": "fut_def",
        "Person-Number": "1_sing"
      }
    },
    {
      "gizlədərəm": {
        "Form": "fut_indef",
        "Person-Number": "1_sing"
      }
    },
    {
      "gizlədim": {
        "Form": "imp",
        "Person-Number": "1_sing"
      }
    },
    {
      "gizlədəm": {
        "Form": "arzu",
        "Person-Number": "1_sing"
      }
    },
    {
      "gizlətməliyəm": {
        "Form": "vacib",
        "Person-Number": "1_sing"
      }
    },
    {
      "gizlədəsiyəm": {
        "Form": "lazım",
        "Person-Number": "1_sing"
      }
    },
    {
      "gizlətsəm": {
        "Form": "şərt",
        "Person-Number": "1_sing"
      }
    },
    {
      "gizlətmək": {
        "Form": "inf",
        "Case": "nom"
      }
    },
    {
      "gizlətmişdin": {
        "Form": "-mişdi_past",
        "Person-Number": "2_sing"
      }
    },
    {
      "gizlətdin": {
        "Form": "-di_past",
        "Person-Number": "2_sing"
      }
    },
    {
      "gizlədirsən": {
        "Form": "present",
        "Person-Number": "2_sing"
      }
    },
    {
      "gizlədəcəksən": {
        "Form": "fut_def",
        "Person-Number": "2_sing"
      }
    },
    {
      "gizlədərsən": {
        "Form": "fut_indef",
        "Person-Number": "2_sing"
      }
    },
    {
      "gizlət": {
        "Form": "imp",
        "Person-Number": "2_sing"
      }
    },
    {
      "gizlədəsən": {
        "Form": "arzu",
        "Person-Number": "2_sing"
      }
    },
    {
      "gizlətməlisən": {
        "Form": "vacib",
        "Person-Number": "2_sing"
      }
    },
    {
      "gizlədəsisən": {
        "Form": "lazım",
        "Person-Number": "2_sing"
      }
    },
    {
      "gizlətsən": {
        "Form": "şərt",
        "Person-Number": "2_sing"
      }
    },
    {
      "gizlətməyin": {
        "Form": "inf",
        "Case": "gen"
      }
    },
    {
      "gizlətmişdi": {
        "Form": "-mişdi_past",
        "Person-Number": "3_sing"
      }
    },
    {
      "gizlətdi": {
        "Form": "-di_past",
        "Person-Number": "3_sing"
      }
    },
    {
      "gizlədir": {
        "Form": "present",
        "Person-Number": "3_sing"
      }
    },
    {
      "gizlədəcək": {
        "Form": "fut_def",
        "Person-Number": "3_sing"
      }
    },
    {
      "gizlədər": {
        "Form": "fut_indef",
        "Person-Number": "3_sing"
      }
    },
    {
      "gizlətsin": {
        "Form": "imp",
        "Person-Number": "3_sing"
      }
    },
    {
      "gizlədə": {
        "Form": "arzu",
        "Person-Number": "3_sing"
      }
    },
    {
      "gizlətməlidir": {
        "Form": "vacib",
        "Person-Number": "3_sing"
      }
    },
    {
      "gizlədəsidir": {
        "Form": "lazım",
        "Person-Number": "3_sing"
      }
    },
    {
      "gizlətsə": {
        "Form": "şərt",
        "Person-Number": "3_sing"
      }
    },
    {
      "gizlətməyə": {
        "Form": "inf",
        "Case": "dat"
      }
    },
    {
      "gizlətmişdik": {
        "Form": "-mişdi_past",
        "Person-Number": "1_plur"
      }
    },
    {
      "gizlətdik": {
        "Form": "-di_past",
        "Person-Number": "1_plur"
      }
    },
    {
      "gizlədirik": {
        "Form": "present",
        "Person-Number": "1_plur"
      }
    },
    {
      "gizlədəcəyik": {
        "Form": "fut_def",
        "Person-Number": "1_plur"
      }
    },
    {
      "gizlədərik": {
        "Form": "fut_indef",
        "Person-Number": "1_plur"
      }
    },
    {
      "gizlədək": {
        "Form": "imp",
        "Person-Number": "1_plur"
      }
    },
    {
      "gizlədək": {
        "Form": "arzu",
        "Person-Number": "1_plur"
      }
    },
    {
      "gizlətməliyik": {
        "Form": "vacib",
        "Person-Number": "1_plur"
      }
    },
    {
      "gizlədəsiyik": {
        "Form": "lazım",
        "Person-Number": "1_plur"
      }
    },
    {
      "gizlətsək": {
        "Form": "şərt",
        "Person-Number": "1_plur"
      }
    },
    {
      "gizlətməyi": {
        "Form": "inf",
        "Case": "acc"
      }
    },
    {
      "gizlətmişdiniz": {
        "Form": "-mişdi_past",
        "Person-Number": "2_plur"
      }
    },
    {
      "gizlətdiniz": {
        "Form": "-di_past",
        "Person-Number": "2_plur"
      }
    },
    {
      "gizlədirsiniz": {
        "Form": "present",
        "Person-Number": "2_plur"
      }
    },
    {
      "gizlədəcəksiniz": {
        "Form": "fut_def",
        "Person-Number": "2_plur"
      }
    },
    {
      "gizlədərsiniz": {
        "Form": "fut_indef",
        "Person-Number": "2_plur"
      }
    },
    {
      "gizlədəsiniz": {
        "Form": "imp",
        "Person-Number": "2_plur"
      }
    },
    {
      "gizlədəsiniz": {
        "Form": "arzu",
        "Person-Number": "2_plur"
      }
    },
    {
      "gizlətməlisiniz": {
        "Form": "vacib",
        "Person-Number": "2_plur"
      }
    },
    {
      "gizlədəsisiniz": {
        "Form": "lazım",
        "Person-Number": "2_plur"
      }
    },
    {
      "gizlətsəniz": {
        "Form": "şərt",
        "Person-Number": "2_plur"
      }
    },
    {
      "gizlətməkdə": {
        "Form": "inf",
        "Case": "loc"
      }
    },
    {
      "gizlətmişdilər": {
        "Form": "-mişdi_past",
        "Person-Number": "3_plur"
      }
    },
    {
      "gizlətdilər": {
        "Form": "-di_past",
        "Person-Number": "3_plur"
      }
    },
    {
      "gizlədirlər": {
        "Form": "present",
        "Person-Number": "3_plur"
      }
    },
    {
      "gizlədəcəklər": {
        "Form": "fut_def",
        "Person-Number": "3_plur"
      }
    },
    {
      "gizlədərlər": {
        "Form": "fut_indef",
        "Person-Number": "3_plur"
      }
    },
    {
      "gizlətsinlər": {
        "Form": "imp",
        "Person-Number": "3_plur"
      }
    },
    {
      "gizlədələr": {
        "Form": "arzu",
        "Person-Number": "3_plur"
      }
    },
    {
      "gizlətməlidirlər": {
        "Form": "vacib",
        "Person-Number": "3_plur"
      }
    },
    {
      "gizlədəsidirlər": {
        "Form": "lazım",
        "Person-Number": "3_plur"
      }
    },
    {
      "gizlətsələr": {
        "Form": "şərt",
        "Person-Number": "3_plur"
      }
    },
    {
      "gizlətməkdən": {
        "Form": "inf",
        "Case": "abl"
      }
    }
  ],
  "göndərmək": [
    {
      "göndərmişdim": {
        "Form": "-mişdi_past",
        "Person-Number": "1_sing"
      }
    },
    {
      "göndərdim": {
        "Form": "-di_past",
        "Person-Number": "1_sing"
      }
    },
    {
      "göndərirəm": {
        "Form": "present",
        "Person-Number": "1_sing"
      }
    },
    {
      "göndərəcəyəm": {
        "Form": "fut_def",
        "Person-Number": "1_sing"
      }
    },
    {
      "göndərərəm": {
        "Form": "fut_indef",
        "Person-Number": "1_sing"
      }
    },
    {
      "göndərim": {
        "Form": "imp",
        "Person-Number": "1_sing"
      }
    },
    {
      "göndərəm": {
        "Form": "arzu",
        "Person-Number": "1_sing"
      }
    },
    {
      "göndərməliyəm": {
        "Form": "vacib",
        "Person-Number": "1_sing"
      }
    },
    {
      "göndərəsiyəm": {
        "Form": "lazım",
        "Person-Number": "1_sing"
      }
    },
    {
      "göndərsəm": {
        "Form": "şərt",
        "Person-Number": "1_sing"
      }
    },
    {
      "göndərmək": {
        "Form": "inf",
        "Case": "nom"
      }
    },
    {
      "göndərmişdin": {
        "Form": "-mişdi_past",
        "Person-Number": "2_sing"
      }
    },
    {
      "göndərdin": {
        "Form": "-di_past",
        "Person-Number": "2_sing"
      }
    },
    {
      "göndərirsən": {
        "Form": "present",
        "Person-Number": "2_sing"
      }
    },
    {
      "göndərəcəksən": {
        "Form": "fut_def",
        "Person-Number": "2_sing"
      }
    },
    {
      "göndərərsən": {
        "Form": "fut_indef",
        "Person-Number": "2_sing"
      }
    },
    {
      "göndər": {
        "Form": "imp",
        "Person-Number": "2_sing"
      }
    },
    {
      "göndərəsən": {
        "Form": "arzu",
        "Person-Number": "2_sing"
      }
    },
    {
      "göndərməlisən": {
        "Form": "vacib",
        "Person-Number": "2_sing"
      }
    },
    {
      "göndərəsisən": {
        "Form": "lazım",
        "Person-Number": "2_sing"
      }
    },
    {
      "göndərsən": {
        "Form": "şərt",
        "Person-Number": "2_sing"
      }
    },
    {
      "göndərməyin": {
        "Form": "inf",
        "Case": "gen"
      }
    },
    {
      "göndərmişdi": {
        "Form": "-mişdi_past",
        "Person-Number": "3_sing"
      }
    },
    {
      "göndərdi": {
        "Form": "-di_past",
        "Person-Number": "3_sing"
      }
    },
    {
      "göndərir": {
        "Form": "present",
        "Person-Number": "3_sing"
      }
    },
    {
      "göndərəcək": {
        "Form": "fut_def",
        "Person-Number": "3_sing"
      }
    },
    {
      "göndərər": {
        "Form": "fut_indef",
        "Person-Number": "3_sing"
      }
    },
    {
      "göndərsin": {
        "Form": "imp",
        "Person-Number": "3_sing"
      }
    },
    {
      "göndərə": {
        "Form": "arzu",
        "Person-Number": "3_sing"
      }
    },
    {
      "göndərməlidir": {
        "Form": "vacib",
        "Person-Number": "3_sing"
      }
    },
    {
      "göndərəsidir": {
        "Form": "lazım",
        "Person-Number": "3_sing"
      }
    },
    {
      "göndərsə": {
        "Form": "şərt",
        "Person-Number": "3_sing"
      }
    },
    {
      "göndərməyə": {
        "Form": "inf",
        "Case": "dat"
      }
    },
    {
      "göndərmişdik": {
        "Form": "-mişdi_past",
        "Person-Number": "1_plur"
      }
    },
    {
      "göndərdik": {
        "Form": "-di_past",
        "Person-Number": "1_plur"
      }
    },
    {
      "göndəririk": {
        "Form": "present",
        "Person-Number": "1_plur"
      }
    },
    {
      "göndərəcəyik": {
        "Form": "fut_def",
        "Person-Number": "1_plur"
      }
    },
    {
      "göndərərik": {
        "Form": "fut_indef",
        "Person-Number": "1_plur"
      }
    },
    {
      "göndərək": {
        "Form": "imp",
        "Person-Number": "1_plur"
      }
    },
    {
      "göndərək": {
        "Form": "arzu",
        "Person-Number": "1_plur"
      }
    },
    {
      "göndərməliyik": {
        "Form": "vacib",
        "Person-Number": "1_plur"
      }
    },
    {
      "göndərəsiyik": {
        "Form": "lazım",
        "Person-Number": "1_plur"
      }
    },
    {
      "göndərsək": {
        "Form": "şərt",
        "Person-Number": "1_plur"
      }
    },
    {
      "göndərməyi": {
        "Form": "inf",
        "Case": "acc"
      }
    },
    {
      "göndərmişdiniz": {
        "Form": "-mişdi_past",
        "Person-Number": "2_plur"
      }
    },
    {
      "göndərdiniz": {
        "Form": "-di_past",
        "Person-Number": "2_plur"
      }
    },
    {
      "göndərirsiniz": {
        "Form": "present",
        "Person-Number": "2_plur"
      }
    },
    {
      "göndərəcəksiniz": {
        "Form": "fut_def",
        "Person-Number": "2_plur"
      }
    },
    {
      "göndərərsiniz": {
        "Form": "fut_indef",
        "Person-Number": "2_plur"
      }
    },
    {
      "göndərəsiniz": {
        "Form": "imp",
        "Person-Number": "2_plur"
      }
    },
    {
      "göndərəsiniz": {
        "Form": "arzu",
        "Person-Number": "2_plur"
      }
    },
    {
      "göndərməlisiniz": {
        "Form": "vacib",
        "Person-Number": "2_plur"
      }
    },
    {
      "göndərəsisiniz": {
        "Form": "lazım",
        "Person-Number": "2_plur"
      }
    },
    {
      "göndərsəniz": {
        "Form": "şərt",
        "Person-Number": "2_plur"
      }
    },
    {
      "göndərməkdə": {
        "Form": "inf",
        "Case": "loc"
      }
    },
    {
      "göndərmişdilər": {
        "Form": "-mişdi_past",
        "Person-Number": "3_plur"
      }
    },
    {
      "göndərdilər": {
        "Form": "-di_past",
        "Person-Number": "3_plur"
      }
    },
    {
      "göndərirlər": {
        "Form": "present",
        "Person-Number": "3_plur"
      }
    },
    {
      "göndərəcəklər": {
        "Form": "fut_def",
        "Person-Number": "3_plur"
      }
    },
    {
      "göndərərlər": {
        "Form": "fut_indef",
        "Person-Number": "3_plur"
      }
    },
    {
      "göndərsinlər": {
        "Form": "imp",
        "Person-Number": "3_plur"
      }
    },
    {
      "göndərələr": {
        "Form": "arzu",
        "Person-Number": "3_plur"
      }
    },
    {
      "göndərməlidirlər": {
        "Form": "vacib",
        "Person-Number": "3_plur"
      }
    },
    {
      "göndərəsidirlər": {
        "Form": "lazım",
        "Person-Number": "3_plur"
      }
    },
    {
      "göndərsələr": {
        "Form": "şərt",
        "Person-Number": "3_plur"
      }
    },
    {
      "göndərməkdən": {
        "Form": "inf",
        "Case": "abl"
      }
    }
  ],
  "görmək": [
    {
      "görmüşdüm": {
        "Form": "-mişdi_past",
        "Person-Number": "1_sing"
      }
    },
    {
      "gördüm": {
        "Form": "-di_past",
        "Person-Number": "1_sing"
      }
    },
    {
      "görürəm": {
        "Form": "present",
        "Person-Number": "1_sing"
      }
    },
    {
      "görəcəyəm": {
        "Form": "fut_def",
        "Person-Number": "1_sing"
      }
    },
    {
      "görərəm": {
        "Form": "fut_indef",
        "Person-Number": "1_sing"
      }
    },
    {
      "görüm": {
        "Form": "imp",
        "Person-Number": "1_sing"
      }
    },
    {
      "görəm": {
        "Form": "arzu",
        "Person-Number": "1_sing"
      }
    },
    {
      "görməliyəm": {
        "Form": "vacib",
        "Person-Number": "1_sing"
      }
    },
    {
      "görəsiyəm": {
        "Form": "lazım",
        "Person-Number": "1_sing"
      }
    },
    {
      "görsəm": {
        "Form": "şərt",
        "Person-Number": "1_sing"
      }
    },
    {
      "görmək": {
        "Form": "inf",
        "Case": "nom"
      }
    },
    {
      "görmüşdün": {
        "Form": "-mişdi_past",
        "Person-Number": "2_sing"
      }
    },
    {
      "gördün": {
        "Form": "-di_past",
        "Person-Number": "2_sing"
      }
    },
    {
      "görürsən": {
        "Form": "present",
        "Person-Number": "2_sing"
      }
    },
    {
      "görəcəksən": {
        "Form": "fut_def",
        "Person-Number": "2_sing"
      }
    },
    {
      "görərsən": {
        "Form": "fut_indef",
        "Person-Number": "2_sing"
      }
    },
    {
      "gör": {
        "Form": "imp",
        "Person-Number": "2_sing"
      }
    },
    {
      "görəsən": {
        "Form": "arzu",
        "Person-Number": "2_sing"
      }
    },
    {
      "görməlisən": {
        "Form": "vacib",
        "Person-Number": "2_sing"
      }
    },
    {
      "görəsisən": {
        "Form": "lazım",
        "Person-Number": "2_sing"
      }
    },
    {
      "görsən": {
        "Form": "şərt",
        "Person-Number": "2_sing"
      }
    },
    {
      "görməyin": {
        "Form": "inf",
        "Case": "gen"
      }
    },
    {
      "görmüşdü": {
        "Form": "-mişdi_past",
        "Person-Number": "3_sing"
      }
    },
    {
      "gördü": {
        "Form": "-di_past",
        "Person-Number": "3_sing"
      }
    },
    {
      "görür": {
        "Form": "present",
        "Person-Number": "3_sing"
      }
    },
    {
      "görəcək": {
        "Form": "fut_def",
        "Person-Number": "3_sing"
      }
    },
    {
      "görər": {
        "Form": "fut_indef",
        "Person-Number": "3_sing"
      }
    },
    {
      "görsün": {
        "Form": "imp",
        "Person-Number": "3_sing"
      }
    },
    {
      "görə": {
        "Form": "arzu",
        "Person-Number": "3_sing"
      }
    },
    {
      "görməlidir": {
        "Form": "vacib",
        "Person-Number": "3_sing"
      }
    },
    {
      "görəsidir": {
        "Form": "lazım",
        "Person-Number": "3_sing"
      }
    },
    {
      "görsə": {
        "Form": "şərt",
        "Person-Number": "3_sing"
      }
    },
    {
      "görməyə": {
        "Form": "inf",
        "Case": "dat"
      }
    },
    {
      "görmüşdük": {
        "Form": "-mişdi_past",
        "Person-Number": "1_plur"
      }
    },
    {
      "gördük": {
        "Form": "-di_past",
        "Person-Number": "1_plur"
      }
    },
    {
      "görürük": {
        "Form": "present",
        "Person-Number": "1_plur"
      }
    },
    {
      "görəcəyik": {
        "Form": "fut_def",
        "Person-Number": "1_plur"
      }
    },
    {
      "görərik": {
        "Form": "fut_indef",
        "Person-Number": "1_plur"
      }
    },
    {
      "görək": {
        "Form": "imp",
        "Person-Number": "1_plur"
      }
    },
    {
      "görək": {
        "Form": "arzu",
        "Person-Number": "1_plur"
      }
    },
    {
      "görməliyik": {
        "Form": "vacib",
        "Person-Number": "1_plur"
      }
    },
    {
      "görəsiyik": {
        "Form": "lazım",
        "Person-Number": "1_plur"
      }
    },
    {
      "görsək": {
        "Form": "şərt",
        "Person-Number": "1_plur"
      }
    },
    {
      "görməyi": {
        "Form": "inf",
        "Case": "acc"
      }
    },
    {
      "görmüşdünüz": {
        "Form": "-mişdi_past",
        "Person-Number": "2_plur"
      }
    },
    {
      "gördünüz": {
        "Form": "-di_past",
        "Person-Number": "2_plur"
      }
    },
    {
      "görürsünüz": {
        "Form": "present",
        "Person-Number": "2_plur"
      }
    },
    {
      "görəcəksiniz": {
        "Form": "fut_def",
        "Person-Number": "2_plur"
      }
    },
    {
      "görərsiniz": {
        "Form": "fut_indef",
        "Person-Number": "2_plur"
      }
    },
    {
      "görəsiniz": {
        "Form": "imp",
        "Person-Number": "2_plur"
      }
    },
    {
      "görəsiniz": {
        "Form": "arzu",
        "Person-Number": "2_plur"
      }
    },
    {
      "görməlisiniz": {
        "Form": "vacib",
        "Person-Number": "2_plur"
      }
    },
    {
      "görəsisiniz": {
        "Form": "lazım",
        "Person-Number": "2_plur"
      }
    },
    {
      "görsəniz": {
        "Form": "şərt",
        "Person-Number": "2_plur"
      }
    },
    {
      "görməkdə": {
        "Form": "inf",
        "Case": "loc"
      }
    },
    {
      "görmüşdülər": {
        "Form": "-mişdi_past",
        "Person-Number": "3_plur"
      }
    },
    {
      "gördülər": {
        "Form": "-di_past",
        "Person-Number": "3_plur"
      }
    },
    {
      "görürlər": {
        "Form": "present",
        "Person-Number": "3_plur"
      }
    },
    {
      "görəcəklər": {
        "Form": "fut_def",
        "Person-Number": "3_plur"
      }
    },
    {
      "görərlər": {
        "Form": "fut_indef",
        "Person-Number": "3_plur"
      }
    },
    {
      "görsünlər": {
        "Form": "imp",
        "Person-Number": "3_plur"
      }
    },
    {
      "görələr": {
        "Form": "arzu",
        "Person-Number": "3_plur"
      }
    },
    {
      "görməlidirlər": {
        "Form": "vacib",
        "Person-Number": "3_plur"
      }
    },
    {
      "görəsidirlər": {
        "Form": "lazım",
        "Person-Number": "3_plur"
      }
    },
    {
      "görsələr": {
        "Form": "şərt",
        "Person-Number": "3_plur"
      }
    },
    {
      "görməkdən": {
        "Form": "inf",
        "Case": "abl"
      }
    }
  ],
  "görüşdürmək": [
    {
      "görüşdürmüşdüm": {
        "Form": "-mişdi_past",
        "Person-Number": "1_sing"
      }
    },
    {
      "görüşdürdüm": {
        "Form": "-di_past",
        "Person-Number": "1_sing"
      }
    },
    {
      "görüşdürürəm": {
        "Form": "present",
        "Person-Number": "1_sing"
      }
    },
    {
      "görüşdürəcəyəm": {
        "Form": "fut_def",
        "Person-Number": "1_sing"
      }
    },
    {
      "görüşdürərəm": {
        "Form": "fut_indef",
        "Person-Number": "1_sing"
      }
    },
    {
      "görüşdürüm": {
        "Form": "imp",
        "Person-Number": "1_sing"
      }
    },
    {
      "görüşdürəm": {
        "Form": "arzu",
        "Person-Number": "1_sing"
      }
    },
    {
      "görüşdürməliyəm": {
        "Form": "vacib",
        "Person-Number": "1_sing"
      }
    },
    {
      "görüşdürəsiyəm": {
        "Form": "lazım",
        "Person-Number": "1_sing"
      }
    },
    {
      "görüşdürsəm": {
        "Form": "şərt",
        "Person-Number": "1_sing"
      }
    },
    {
      "görüşdürmək": {
        "Form": "inf",
        "Case": "nom"
      }
    },
    {
      "görüşdürmüşdün": {
        "Form": "-mişdi_past",
        "Person-Number": "2_sing"
      }
    },
    {
      "görüşdürdün": {
        "Form": "-di_past",
        "Person-Number": "2_sing"
      }
    },
    {
      "görüşdürürsən": {
        "Form": "present",
        "Person-Number": "2_sing"
      }
    },
    {
      "görüşdürəcəksən": {
        "Form": "fut_def",
        "Person-Number": "2_sing"
      }
    },
    {
      "görüşdürərsən": {
        "Form": "fut_indef",
        "Person-Number": "2_sing"
      }
    },
    {
      "görüşdür": {
        "Form": "imp",
        "Person-Number": "2_sing"
      }
    },
    {
      "görüşdürəsən": {
        "Form": "arzu",
        "Person-Number": "2_sing"
      }
    },
    {
      "görüşdürməlisən": {
        "Form": "vacib",
        "Person-Number": "2_sing"
      }
    },
    {
      "görüşdürəsisən": {
        "Form": "lazım",
        "Person-Number": "2_sing"
      }
    },
    {
      "görüşdürsən": {
        "Form": "şərt",
        "Person-Number": "2_sing"
      }
    },
    {
      "görüşdürməyin": {
        "Form": "inf",
        "Case": "gen"
      }
    },
    {
      "görüşdürmüşdü": {
        "Form": "-mişdi_past",
        "Person-Number": "3_sing"
      }
    },
    {
      "görüşdürdü": {
        "Form": "-di_past",
        "Person-Number": "3_sing"
      }
    },
    {
      "görüşdürür": {
        "Form": "present",
        "Person-Number": "3_sing"
      }
    },
    {
      "görüşdürəcək": {
        "Form": "fut_def",
        "Person-Number": "3_sing"
      }
    },
    {
      "görüşdürər": {
        "Form": "fut_indef",
        "Person-Number": "3_sing"
      }
    },
    {
      "görüşdürsün": {
        "Form": "imp",
        "Person-Number": "3_sing"
      }
    },
    {
      "görüşdürə": {
        "Form": "arzu",
        "Person-Number": "3_sing"
      }
    },
    {
      "görüşdürməlidir": {
        "Form": "vacib",
        "Person-Number": "3_sing"
      }
    },
    {
      "görüşdürəsidir": {
        "Form": "lazım",
        "Person-Number": "3_sing"
      }
    },
    {
      "görüşdürsə": {
        "Form": "şərt",
        "Person-Number": "3_sing"
      }
    },
    {
      "görüşdürməyə": {
        "Form": "inf",
        "Case": "dat"
      }
    },
    {
      "görüşdürmüşdük": {
        "Form": "-mişdi_past",
        "Person-Number": "1_plur"
      }
    },
    {
      "görüşdürdük": {
        "Form": "-di_past",
        "Person-Number": "1_plur"
      }
    },
    {
      "görüşdürürük": {
        "Form": "present",
        "Person-Number": "1_plur"
      }
    },
    {
      "görüşdürəcəyik": {
        "Form": "fut_def",
        "Person-Number": "1_plur"
      }
    },
    {
      "görüşdürərik": {
        "Form": "fut_indef",
        "Person-Number": "1_plur"
      }
    },
    {
      "görüşdürək": {
        "Form": "imp",
        "Person-Number": "1_plur"
      }
    },
    {
      "görüşdürək": {
        "Form": "arzu",
        "Person-Number": "1_plur"
      }
    },
    {
      "görüşdürməliyik": {
        "Form": "vacib",
        "Person-Number": "1_plur"
      }
    },
    {
      "görüşdürəsiyik": {
        "Form": "lazım",
        "Person-Number": "1_plur"
      }
    },
    {
      "görüşdürsək": {
        "Form": "şərt",
        "Person-Number": "1_plur"
      }
    },
    {
      "görüşdürməyi": {
        "Form": "inf",
        "Case": "acc"
      }
    },
    {
      "görüşdürmüşdünüz": {
        "Form": "-mişdi_past",
        "Person-Number": "2_plur"
      }
    },
    {
      "görüşdürdünüz": {
        "Form": "-di_past",
        "Person-Number": "2_plur"
      }
    },
    {
      "görüşdürürsünüz": {
        "Form": "present",
        "Person-Number": "2_plur"
      }
    },
    {
      "görüşdürəcəksiniz": {
        "Form": "fut_def",
        "Person-Number": "2_plur"
      }
    },
    {
      "görüşdürərsiniz": {
        "Form": "fut_indef",
        "Person-Number": "2_plur"
      }
    },
    {
      "görüşdürəsiniz": {
        "Form": "imp",
        "Person-Number": "2_plur"
      }
    },
    {
      "görüşdürəsiniz": {
        "Form": "arzu",
        "Person-Number": "2_plur"
      }
    },
    {
      "görüşdürməlisiniz": {
        "Form": "vacib",
        "Person-Number": "2_plur"
      }
    },
    {
      "görüşdürəsisiniz": {
        "Form": "lazım",
        "Person-Number": "2_plur"
      }
    },
    {
      "görüşdürsəniz": {
        "Form": "şərt",
        "Person-Number": "2_plur"
      }
    },
    {
      "görüşdürməkdə": {
        "Form": "inf",
        "Case": "loc"
      }
    },
    {
      "görüşdürmüşdülər": {
        "Form": "-mişdi_past",
        "Person-Number": "3_plur"
      }
    },
    {
      "görüşdürdülər": {
        "Form": "-di_past",
        "Person-Number": "3_plur"
      }
    },
    {
      "görüşdürürlər": {
        "Form": "present",
        "Person-Number": "3_plur"
      }
    },
    {
      "görüşdürəcəklər": {
        "Form": "fut_def",
        "Person-Number": "3_plur"
      }
    },
    {
      "görüşdürərlər": {
        "Form": "fut_indef",
        "Person-Number": "3_plur"
      }
    },
    {
      "görüşdürsünlər": {
        "Form": "imp",
        "Person-Number": "3_plur"
      }
    },
    {
      "görüşdürələr": {
        "Form": "arzu",
        "Person-Number": "3_plur"
      }
    },
    {
      "görüşdürməlidirlər": {
        "Form": "vacib",
        "Person-Number": "3_plur"
      }
    },
    {
      "görüşdürəsidirlər": {
        "Form": "lazım",
        "Person-Number": "3_plur"
      }
    },
    {
      "görüşdürsələr": {
        "Form": "şərt",
        "Person-Number": "3_plur"
      }
    },
    {
      "görüşdürməkdən": {
        "Form": "inf",
        "Case": "abl"
      }
    }
  ],
  "görüşmək": [
    {
      "görüşmüşdüm": {
        "Form": "-mişdi_past",
        "Person-Number": "1_sing"
      }
    },
    {
      "görüşdüm": {
        "Form": "-di_past",
        "Person-Number": "1_sing"
      }
    },
    {
      "görüşürəm": {
        "Form": "present",
        "Person-Number": "1_sing"
      }
    },
    {
      "görüşəcəyəm": {
        "Form": "fut_def",
        "Person-Number": "1_sing"
      }
    },
    {
      "görüşərəm": {
        "Form": "fut_indef",
        "Person-Number": "1_sing"
      }
    },
    {
      "görüşüm": {
        "Form": "imp",
        "Person-Number": "1_sing"
      }
    },
    {
      "görüşəm": {
        "Form": "arzu",
        "Person-Number": "1_sing"
      }
    },
    {
      "görüşməliyəm": {
        "Form": "vacib",
        "Person-Number": "1_sing"
      }
    },
    {
      "görüşəsiyəm": {
        "Form": "lazım",
        "Person-Number": "1_sing"
      }
    },
    {
      "görüşsəm": {
        "Form": "şərt",
        "Person-Number": "1_sing"
      }
    },
    {
      "görüşmək": {
        "Form": "inf",
        "Case": "nom"
      }
    },
    {
      "görüşmüşdün": {
        "Form": "-mişdi_past",
        "Person-Number": "2_sing"
      }
    },
    {
      "görüşdün": {
        "Form": "-di_past",
        "Person-Number": "2_sing"
      }
    },
    {
      "görüşürsən": {
        "Form": "present",
        "Person-Number": "2_sing"
      }
    },
    {
      "görüşəcəksən": {
        "Form": "fut_def",
        "Person-Number": "2_sing"
      }
    },
    {
      "görüşərsən": {
        "Form": "fut_indef",
        "Person-Number": "2_sing"
      }
    },
    {
      "görüş": {
        "Form": "imp",
        "Person-Number": "2_sing"
      }
    },
    {
      "görüşəsən": {
        "Form": "arzu",
        "Person-Number": "2_sing"
      }
    },
    {
      "görüşməlisən": {
        "Form": "vacib",
        "Person-Number": "2_sing"
      }
    },
    {
      "görüşəsisən": {
        "Form": "lazım",
        "Person-Number": "2_sing"
      }
    },
    {
      "görüşsən": {
        "Form": "şərt",
        "Person-Number": "2_sing"
      }
    },
    {
      "görüşməyin": {
        "Form": "inf",
        "Case": "gen"
      }
    },
    {
      "görüşmüşdü": {
        "Form": "-mişdi_past",
        "Person-Number": "3_sing"
      }
    },
    {
      "görüşdü": {
        "Form": "-di_past",
        "Person-Number": "3_sing"
      }
    },
    {
      "görüşür": {
        "Form": "present",
        "Person-Number": "3_sing"
      }
    },
    {
      "görüşəcək": {
        "Form": "fut_def",
        "Person-Number": "3_sing"
      }
    },
    {
      "görüşər": {
        "Form": "fut_indef",
        "Person-Number": "3_sing"
      }
    },
    {
      "görüşsün": {
        "Form": "imp",
        "Person-Number": "3_sing"
      }
    },
    {
      "görüşə": {
        "Form": "arzu",
        "Person-Number": "3_sing"
      }
    },
    {
      "görüşməlidir": {
        "Form": "vacib",
        "Person-Number": "3_sing"
      }
    },
    {
      "görüşəsidir": {
        "Form": "lazım",
        "Person-Number": "3_sing"
      }
    },
    {
      "görüşsə": {
        "Form": "şərt",
        "Person-Number": "3_sing"
      }
    },
    {
      "görüşməyə": {
        "Form": "inf",
        "Case": "dat"
      }
    },
    {
      "görüşmüşdük": {
        "Form": "-mişdi_past",
        "Person-Number": "1_plur"
      }
    },
    {
      "görüşdük": {
        "Form": "-di_past",
        "Person-Number": "1_plur"
      }
    },
    {
      "görüşürük": {
        "Form": "present",
        "Person-Number": "1_plur"
      }
    },
    {
      "görüşəcəyik": {
        "Form": "fut_def",
        "Person-Number": "1_plur"
      }
    },
    {
      "görüşərik": {
        "Form": "fut_indef",
        "Person-Number": "1_plur"
      }
    },
    {
      "görüşək": {
        "Form": "imp",
        "Person-Number": "1_plur"
      }
    },
    {
      "görüşək": {
        "Form": "arzu",
        "Person-Number": "1_plur"
      }
    },
    {
      "görüşməliyik": {
        "Form": "vacib",
        "Person-Number": "1_plur"
      }
    },
    {
      "görüşəsiyik": {
        "Form": "lazım",
        "Person-Number": "1_plur"
      }
    },
    {
      "görüşsək": {
        "Form": "şərt",
        "Person-Number": "1_plur"
      }
    },
    {
      "görüşməyi": {
        "Form": "inf",
        "Case": "acc"
      }
    },
    {
      "görüşmüşdünüz": {
        "Form": "-mişdi_past",
        "Person-Number": "2_plur"
      }
    },
    {
      "görüşdünüz": {
        "Form": "-di_past",
        "Person-Number": "2_plur"
      }
    },
    {
      "görüşürsünüz": {
        "Form": "present",
        "Person-Number": "2_plur"
      }
    },
    {
      "görüşəcəksiniz": {
        "Form": "fut_def",
        "Person-Number": "2_plur"
      }
    },
    {
      "görüşərsiniz": {
        "Form": "fut_indef",
        "Person-Number": "2_plur"
      }
    },
    {
      "görüşəsiniz": {
        "Form": "imp",
        "Person-Number": "2_plur"
      }
    },
    {
      "görüşəsiniz": {
        "Form": "arzu",
        "Person-Number": "2_plur"
      }
    },
    {
      "görüşməlisiniz": {
        "Form": "vacib",
        "Person-Number": "2_plur"
      }
    },
    {
      "görüşəsisiniz": {
        "Form": "lazım",
        "Person-Number": "2_plur"
      }
    },
    {
      "görüşsəniz": {
        "Form": "şərt",
        "Person-Number": "2_plur"
      }
    },
    {
      "görüşməkdə": {
        "Form": "inf",
        "Case": "loc"
      }
    },
    {
      "görüşmüşdülər": {
        "Form": "-mişdi_past",
        "Person-Number": "3_plur"
      }
    },
    {
      "görüşdülər": {
        "Form": "-di_past",
        "Person-Number": "3_plur"
      }
    },
    {
      "görüşürlər": {
        "Form": "present",
        "Person-Number": "3_plur"
      }
    },
    {
      "görüşəcəklər": {
        "Form": "fut_def",
        "Person-Number": "3_plur"
      }
    },
    {
      "görüşərlər": {
        "Form": "fut_indef",
        "Person-Number": "3_plur"
      }
    },
    {
      "görüşsünlər": {
        "Form": "imp",
        "Person-Number": "3_plur"
      }
    },
    {
      "görüşələr": {
        "Form": "arzu",
        "Person-Number": "3_plur"
      }
    },
    {
      "görüşməlidirlər": {
        "Form": "vacib",
        "Person-Number": "3_plur"
      }
    },
    {
      "görüşəsidirlər": {
        "Form": "lazım",
        "Person-Number": "3_plur"
      }
    },
    {
      "görüşsələr": {
        "Form": "şərt",
        "Person-Number": "3_plur"
      }
    },
    {
      "görüşməkdən": {
        "Form": "inf",
        "Case": "abl"
      }
    }
  ],
  "göstərmək": [
    {
      "göstərmişdim": {
        "Form": "-mişdi_past",
        "Person-Number": "1_sing"
      }
    },
    {
      "göstərdim": {
        "Form": "-di_past",
        "Person-Number": "1_sing"
      }
    },
    {
      "göstərirəm": {
        "Form": "present",
        "Person-Number": "1_sing"
      }
    },
    {
      "göstərəcəyəm": {
        "Form": "fut_def",
        "Person-Number": "1_sing"
      }
    },
    {
      "göstərərəm": {
        "Form": "fut_indef",
        "Person-Number": "1_sing"
      }
    },
    {
      "göstərim": {
        "Form": "imp",
        "Person-Number": "1_sing"
      }
    },
    {
      "göstərəm": {
        "Form": "arzu",
        "Person-Number": "1_sing"
      }
    },
    {
      "göstərməliyəm": {
        "Form": "vacib",
        "Person-Number": "1_sing"
      }
    },
    {
      "göstərəsiyəm": {
        "Form": "lazım",
        "Person-Number": "1_sing"
      }
    },
    {
      "göstərsəm": {
        "Form": "şərt",
        "Person-Number": "1_sing"
      }
    },
    {
      "göstərmək": {
        "Form": "inf",
        "Case": "nom"
      }
    },
    {
      "göstərmişdin": {
        "Form": "-mişdi_past",
        "Person-Number": "2_sing"
      }
    },
    {
      "göstərdin": {
        "Form": "-di_past",
        "Person-Number": "2_sing"
      }
    },
    {
      "göstərirsən": {
        "Form": "present",
        "Person-Number": "2_sing"
      }
    },
    {
      "göstərəcəksən": {
        "Form": "fut_def",
        "Person-Number": "2_sing"
      }
    },
    {
      "göstərərsən": {
        "Form": "fut_indef",
        "Person-Number": "2_sing"
      }
    },
    {
      "göstər": {
        "Form": "imp",
        "Person-Number": "2_sing"
      }
    },
    {
      "göstərəsən": {
        "Form": "arzu",
        "Person-Number": "2_sing"
      }
    },
    {
      "göstərməlisən": {
        "Form": "vacib",
        "Person-Number": "2_sing"
      }
    },
    {
      "göstərəsisən": {
        "Form": "lazım",
        "Person-Number": "2_sing"
      }
    },
    {
      "göstərsən": {
        "Form": "şərt",
        "Person-Number": "2_sing"
      }
    },
    {
      "göstərməyin": {
        "Form": "inf",
        "Case": "gen"
      }
    },
    {
      "göstərmişdi": {
        "Form": "-mişdi_past",
        "Person-Number": "3_sing"
      }
    },
    {
      "göstərdi": {
        "Form": "-di_past",
        "Person-Number": "3_sing"
      }
    },
    {
      "göstərir": {
        "Form": "present",
        "Person-Number": "3_sing"
      }
    },
    {
      "göstərəcək": {
        "Form": "fut_def",
        "Person-Number": "3_sing"
      }
    },
    {
      "göstərər": {
        "Form": "fut_indef",
        "Person-Number": "3_sing"
      }
    },
    {
      "göstərsin": {
        "Form": "imp",
        "Person-Number": "3_sing"
      }
    },
    {
      "göstərə": {
        "Form": "arzu",
        "Person-Number": "3_sing"
      }
    },
    {
      "göstərməlidir": {
        "Form": "vacib",
        "Person-Number": "3_sing"
      }
    },
    {
      "göstərəsidir": {
        "Form": "lazım",
        "Person-Number": "3_sing"
      }
    },
    {
      "göstərsə": {
        "Form": "şərt",
        "Person-Number": "3_sing"
      }
    },
    {
      "göstərməyə": {
        "Form": "inf",
        "Case": "dat"
      }
    },
    {
      "göstərmişdik": {
        "Form": "-mişdi_past",
        "Person-Number": "1_plur"
      }
    },
    {
      "göstərdik": {
        "Form": "-di_past",
        "Person-Number": "1_plur"
      }
    },
    {
      "göstəririk": {
        "Form": "present",
        "Person-Number": "1_plur"
      }
    },
    {
      "göstərəcəyik": {
        "Form": "fut_def",
        "Person-Number": "1_plur"
      }
    },
    {
      "göstərərik": {
        "Form": "fut_indef",
        "Person-Number": "1_plur"
      }
    },
    {
      "göstərək": {
        "Form": "imp",
        "Person-Number": "1_plur"
      }
    },
    {
      "göstərək": {
        "Form": "arzu",
        "Person-Number": "1_plur"
      }
    },
    {
      "göstərməliyik": {
        "Form": "vacib",
        "Person-Number": "1_plur"
      }
    },
    {
      "göstərəsiyik": {
        "Form": "lazım",
        "Person-Number": "1_plur"
      }
    },
    {
      "göstərsək": {
        "Form": "şərt",
        "Person-Number": "1_plur"
      }
    },
    {
      "göstərməyi": {
        "Form": "inf",
        "Case": "acc"
      }
    },
    {
      "göstərmişdiniz": {
        "Form": "-mişdi_past",
        "Person-Number": "2_plur"
      }
    },
    {
      "göstərdiniz": {
        "Form": "-di_past",
        "Person-Number": "2_plur"
      }
    },
    {
      "göstərirsiniz": {
        "Form": "present",
        "Person-Number": "2_plur"
      }
    },
    {
      "göstərəcəksiniz": {
        "Form": "fut_def",
        "Person-Number": "2_plur"
      }
    },
    {
      "göstərərsiniz": {
        "Form": "fut_indef",
        "Person-Number": "2_plur"
      }
    },
    {
      "göstərəsiniz": {
        "Form": "imp",
        "Person-Number": "2_plur"
      }
    },
    {
      "göstərəsiniz": {
        "Form": "arzu",
        "Person-Number": "2_plur"
      }
    },
    {
      "göstərməlisiniz": {
        "Form": "vacib",
        "Person-Number": "2_plur"
      }
    },
    {
      "göstərəsisiniz": {
        "Form": "lazım",
        "Person-Number": "2_plur"
      }
    },
    {
      "göstərsəniz": {
        "Form": "şərt",
        "Person-Number": "2_plur"
      }
    },
    {
      "göstərməkdə": {
        "Form": "inf",
        "Case": "loc"
      }
    },
    {
      "göstərmişdilər": {
        "Form": "-mişdi_past",
        "Person-Number": "3_plur"
      }
    },
    {
      "göstərdilər": {
        "Form": "-di_past",
        "Person-Number": "3_plur"
      }
    },
    {
      "göstərirlər": {
        "Form": "present",
        "Person-Number": "3_plur"
      }
    },
    {
      "göstərəcəklər": {
        "Form": "fut_def",
        "Person-Number": "3_plur"
      }
    },
    {
      "göstərərlər": {
        "Form": "fut_indef",
        "Person-Number": "3_plur"
      }
    },
    {
      "göstərsinlər": {
        "Form": "imp",
        "Person-Number": "3_plur"
      }
    },
    {
      "göstərələr": {
        "Form": "arzu",
        "Person-Number": "3_plur"
      }
    },
    {
      "göstərməlidirlər": {
        "Form": "vacib",
        "Person-Number": "3_plur"
      }
    },
    {
      "göstərəsidirlər": {
        "Form": "lazım",
        "Person-Number": "3_plur"
      }
    },
    {
      "göstərsələr": {
        "Form": "şərt",
        "Person-Number": "3_plur"
      }
    },
    {
      "göstərməkdən": {
        "Form": "inf",
        "Case": "abl"
      }
    }
  ],
  "götürmək": [
    {
      "götürmüşdüm": {
        "Form": "-mişdi_past",
        "Person-Number": "1_sing"
      }
    },
    {
      "götürdüm": {
        "Form": "-di_past",
        "Person-Number": "1_sing"
      }
    },
    {
      "götürürəm": {
        "Form": "present",
        "Person-Number": "1_sing"
      }
    },
    {
      "götürəcəyəm": {
        "Form": "fut_def",
        "Person-Number": "1_sing"
      }
    },
    {
      "götürərəm": {
        "Form": "fut_indef",
        "Person-Number": "1_sing"
      }
    },
    {
      "götürüm": {
        "Form": "imp",
        "Person-Number": "1_sing"
      }
    },
    {
      "götürəm": {
        "Form": "arzu",
        "Person-Number": "1_sing"
      }
    },
    {
      "götürməliyəm": {
        "Form": "vacib",
        "Person-Number": "1_sing"
      }
    },
    {
      "götürəsiyəm": {
        "Form": "lazım",
        "Person-Number": "1_sing"
      }
    },
    {
      "götürsəm": {
        "Form": "şərt",
        "Person-Number": "1_sing"
      }
    },
    {
      "götürmək": {
        "Form": "inf",
        "Case": "nom"
      }
    },
    {
      "götürmüşdün": {
        "Form": "-mişdi_past",
        "Person-Number": "2_sing"
      }
    },
    {
      "götürdün": {
        "Form": "-di_past",
        "Person-Number": "2_sing"
      }
    },
    {
      "götürürsən": {
        "Form": "present",
        "Person-Number": "2_sing"
      }
    },
    {
      "götürəcəksən": {
        "Form": "fut_def",
        "Person-Number": "2_sing"
      }
    },
    {
      "götürərsən": {
        "Form": "fut_indef",
        "Person-Number": "2_sing"
      }
    },
    {
      "götür": {
        "Form": "imp",
        "Person-Number": "2_sing"
      }
    },
    {
      "götürəsən": {
        "Form": "arzu",
        "Person-Number": "2_sing"
      }
    },
    {
      "götürməlisən": {
        "Form": "vacib",
        "Person-Number": "2_sing"
      }
    },
    {
      "götürəsisən": {
        "Form": "lazım",
        "Person-Number": "2_sing"
      }
    },
    {
      "götürsən": {
        "Form": "şərt",
        "Person-Number": "2_sing"
      }
    },
    {
      "götürməyin": {
        "Form": "inf",
        "Case": "gen"
      }
    },
    {
      "götürmüşdü": {
        "Form": "-mişdi_past",
        "Person-Number": "3_sing"
      }
    },
    {
      "götürdü": {
        "Form": "-di_past",
        "Person-Number": "3_sing"
      }
    },
    {
      "götürür": {
        "Form": "present",
        "Person-Number": "3_sing"
      }
    },
    {
      "götürəcək": {
        "Form": "fut_def",
        "Person-Number": "3_sing"
      }
    },
    {
      "götürər": {
        "Form": "fut_indef",
        "Person-Number": "3_sing"
      }
    },
    {
      "götürsün": {
        "Form": "imp",
        "Person-Number": "3_sing"
      }
    },
    {
      "götürə": {
        "Form": "arzu",
        "Person-Number": "3_sing"
      }
    },
    {
      "götürməlidir": {
        "Form": "vacib",
        "Person-Number": "3_sing"
      }
    },
    {
      "götürəsidir": {
        "Form": "lazım",
        "Person-Number": "3_sing"
      }
    },
    {
      "götürsə": {
        "Form": "şərt",
        "Person-Number": "3_sing"
      }
    },
    {
      "götürməyə": {
        "Form": "inf",
        "Case": "dat"
      }
    },
    {
      "götürmüşdük": {
        "Form": "-mişdi_past",
        "Person-Number": "1_plur"
      }
    },
    {
      "götürdük": {
        "Form": "-di_past",
        "Person-Number": "1_plur"
      }
    },
    {
      "götürürük": {
        "Form": "present",
        "Person-Number": "1_plur"
      }
    },
    {
      "götürəcəyik": {
        "Form": "fut_def",
        "Person-Number": "1_plur"
      }
    },
    {
      "götürərik": {
        "Form": "fut_indef",
        "Person-Number": "1_plur"
      }
    },
    {
      "götürək": {
        "Form": "imp",
        "Person-Number": "1_plur"
      }
    },
    {
      "götürək": {
        "Form": "arzu",
        "Person-Number": "1_plur"
      }
    },
    {
      "götürməliyik": {
        "Form": "vacib",
        "Person-Number": "1_plur"
      }
    },
    {
      "götürəsiyik": {
        "Form": "lazım",
        "Person-Number": "1_plur"
      }
    },
    {
      "götürsək": {
        "Form": "şərt",
        "Person-Number": "1_plur"
      }
    },
    {
      "götürməyi": {
        "Form": "inf",
        "Case": "acc"
      }
    },
    {
      "götürmüşdünüz": {
        "Form": "-mişdi_past",
        "Person-Number": "2_plur"
      }
    },
    {
      "götürdünüz": {
        "Form": "-di_past",
        "Person-Number": "2_plur"
      }
    },
    {
      "götürürsünüz": {
        "Form": "present",
        "Person-Number": "2_plur"
      }
    },
    {
      "götürəcəksiniz": {
        "Form": "fut_def",
        "Person-Number": "2_plur"
      }
    },
    {
      "götürərsiniz": {
        "Form": "fut_indef",
        "Person-Number": "2_plur"
      }
    },
    {
      "götürəsiniz": {
        "Form": "imp",
        "Person-Number": "2_plur"
      }
    },
    {
      "götürəsiniz": {
        "Form": "arzu",
        "Person-Number": "2_plur"
      }
    },
    {
      "götürməlisiniz": {
        "Form": "vacib",
        "Person-Number": "2_plur"
      }
    },
    {
      "götürəsisiniz": {
        "Form": "lazım",
        "Person-Number": "2_plur"
      }
    },
    {
      "götürsəniz": {
        "Form": "şərt",
        "Person-Number": "2_plur"
      }
    },
    {
      "götürməkdə": {
        "Form": "inf",
        "Case": "loc"
      }
    },
    {
      "götürmüşdülər": {
        "Form": "-mişdi_past",
        "Person-Number": "3_plur"
      }
    },
    {
      "götürdülər": {
        "Form": "-di_past",
        "Person-Number": "3_plur"
      }
    },
    {
      "götürürlər": {
        "Form": "present",
        "Person-Number": "3_plur"
      }
    },
    {
      "götürəcəklər": {
        "Form": "fut_def",
        "Person-Number": "3_plur"
      }
    },
    {
      "götürərlər": {
        "Form": "fut_indef",
        "Person-Number": "3_plur"
      }
    },
    {
      "götürsünlər": {
        "Form": "imp",
        "Person-Number": "3_plur"
      }
    },
    {
      "götürələr": {
        "Form": "arzu",
        "Person-Number": "3_plur"
      }
    },
    {
      "götürməlidirlər": {
        "Form": "vacib",
        "Person-Number": "3_plur"
      }
    },
    {
      "götürəsidirlər": {
        "Form": "lazım",
        "Person-Number": "3_plur"
      }
    },
    {
      "götürsələr": {
        "Form": "şərt",
        "Person-Number": "3_plur"
      }
    },
    {
      "götürməkdən": {
        "Form": "inf",
        "Case": "abl"
      }
    }
  ],
  "gözləmək": [
    {
      "gözləmişdim": {
        "Form": "-mişdi_past",
        "Person-Number": "1_sing"
      }
    },
    {
      "gözlədim": {
        "Form": "-di_past",
        "Person-Number": "1_sing"
      }
    },
    {
      "gözləyirəm": {
        "Form": "present",
        "Person-Number": "1_sing"
      }
    },
    {
      "gözləyəcəyəm": {
        "Form": "fut_def",
        "Person-Number": "1_sing"
      }
    },
    {
      "gözləyərəm": {
        "Form": "fut_indef",
        "Person-Number": "1_sing"
      }
    },
    {
      "gözləyim": {
        "Form": "imp",
        "Person-Number": "1_sing"
      }
    },
    {
      "gözləyəm": {
        "Form": "arzu",
        "Person-Number": "1_sing"
      }
    },
    {
      "gözləməliyəm": {
        "Form": "vacib",
        "Person-Number": "1_sing"
      }
    },
    {
      "gözləyəsiyəm": {
        "Form": "lazım",
        "Person-Number": "1_sing"
      }
    },
    {
      "gözləsəm": {
        "Form": "şərt",
        "Person-Number": "1_sing"
      }
    },
    {
      "gözləmək": {
        "Form": "inf",
        "Case": "nom"
      }
    },
    {
      "gözləmişdin": {
        "Form": "-mişdi_past",
        "Person-Number": "2_sing"
      }
    },
    {
      "gözlədin": {
        "Form": "-di_past",
        "Person-Number": "2_sing"
      }
    },
    {
      "gözləyirsən": {
        "Form": "present",
        "Person-Number": "2_sing"
      }
    },
    {
      "gözləyəcəksən": {
        "Form": "fut_def",
        "Person-Number": "2_sing"
      }
    },
    {
      "gözləyərsən": {
        "Form": "fut_indef",
        "Person-Number": "2_sing"
      }
    },
    {
      "gözlə": {
        "Form": "imp",
        "Person-Number": "2_sing"
      }
    },
    {
      "gözləyəsən": {
        "Form": "arzu",
        "Person-Number": "2_sing"
      }
    },
    {
      "gözləməlisən": {
        "Form": "vacib",
        "Person-Number": "2_sing"
      }
    },
    {
      "gözləyəsisən": {
        "Form": "lazım",
        "Person-Number": "2_sing"
      }
    },
    {
      "gözləsən": {
        "Form": "şərt",
        "Person-Number": "2_sing"
      }
    },
    {
      "gözləməyin": {
        "Form": "inf",
        "Case": "gen"
      }
    },
    {
      "gözləmişdi": {
        "Form": "-mişdi_past",
        "Person-Number": "3_sing"
      }
    },
    {
      "gözlədi": {
        "Form": "-di_past",
        "Person-Number": "3_sing"
      }
    },
    {
      "gözləyir": {
        "Form": "present",
        "Person-Number": "3_sing"
      }
    },
    {
      "gözləyəcək": {
        "Form": "fut_def",
        "Person-Number": "3_sing"
      }
    },
    {
      "gözləyər": {
        "Form": "fut_indef",
        "Person-Number": "3_sing"
      }
    },
    {
      "gözləsin": {
        "Form": "imp",
        "Person-Number": "3_sing"
      }
    },
    {
      "gözləyə": {
        "Form": "arzu",
        "Person-Number": "3_sing"
      }
    },
    {
      "gözləməlidir": {
        "Form": "vacib",
        "Person-Number": "3_sing"
      }
    },
    {
      "gözləyəsidir": {
        "Form": "lazım",
        "Person-Number": "3_sing"
      }
    },
    {
      "gözləsə": {
        "Form": "şərt",
        "Person-Number": "3_sing"
      }
    },
    {
      "gözləməyə": {
        "Form": "inf",
        "Case": "dat"
      }
    },
    {
      "gözləmişdik": {
        "Form": "-mişdi_past",
        "Person-Number": "1_plur"
      }
    },
    {
      "gözlədik": {
        "Form": "-di_past",
        "Person-Number": "1_plur"
      }
    },
    {
      "gözləyirik": {
        "Form": "present",
        "Person-Number": "1_plur"
      }
    },
    {
      "gözləyəcəyik": {
        "Form": "fut_def",
        "Person-Number": "1_plur"
      }
    },
    {
      "gözləyərik": {
        "Form": "fut_indef",
        "Person-Number": "1_plur"
      }
    },
    {
      "gözləyək": {
        "Form": "imp",
        "Person-Number": "1_plur"
      }
    },
    {
      "gözləyək": {
        "Form": "arzu",
        "Person-Number": "1_plur"
      }
    },
    {
      "gözləməliyik": {
        "Form": "vacib",
        "Person-Number": "1_plur"
      }
    },
    {
      "gözləyəsiyik": {
        "Form": "lazım",
        "Person-Number": "1_plur"
      }
    },
    {
      "gözləsək": {
        "Form": "şərt",
        "Person-Number": "1_plur"
      }
    },
    {
      "gözləməyi": {
        "Form": "inf",
        "Case": "acc"
      }
    },
    {
      "gözləmişdiniz": {
        "Form": "-mişdi_past",
        "Person-Number": "2_plur"
      }
    },
    {
      "gözlədiniz": {
        "Form": "-di_past",
        "Person-Number": "2_plur"
      }
    },
    {
      "gözləyirsiniz": {
        "Form": "present",
        "Person-Number": "2_plur"
      }
    },
    {
      "gözləyəcəksiniz": {
        "Form": "fut_def",
        "Person-Number": "2_plur"
      }
    },
    {
      "gözləyərsiniz": {
        "Form": "fut_indef",
        "Person-Number": "2_plur"
      }
    },
    {
      "gözləyəsiniz": {
        "Form": "imp",
        "Person-Number": "2_plur"
      }
    },
    {
      "gözləyəsiniz": {
        "Form": "arzu",
        "Person-Number": "2_plur"
      }
    },
    {
      "gözləməlisiniz": {
        "Form": "vacib",
        "Person-Number": "2_plur"
      }
    },
    {
      "gözləyəsisiniz": {
        "Form": "lazım",
        "Person-Number": "2_plur"
      }
    },
    {
      "gözləsəniz": {
        "Form": "şərt",
        "Person-Number": "2_plur"
      }
    },
    {
      "gözləməkdə": {
        "Form": "inf",
        "Case": "loc"
      }
    },
    {
      "gözləmişdilər": {
        "Form": "-mişdi_past",
        "Person-Number": "3_plur"
      }
    },
    {
      "gözlədilər": {
        "Form": "-di_past",
        "Person-Number": "3_plur"
      }
    },
    {
      "gözləyirlər": {
        "Form": "present",
        "Person-Number": "3_plur"
      }
    },
    {
      "gözləyəcəklər": {
        "Form": "fut_def",
        "Person-Number": "3_plur"
      }
    },
    {
      "gözləyərlər": {
        "Form": "fut_indef",
        "Person-Number": "3_plur"
      }
    },
    {
      "gözləsinlər": {
        "Form": "imp",
        "Person-Number": "3_plur"
      }
    },
    {
      "gözləyələr": {
        "Form": "arzu",
        "Person-Number": "3_plur"
      }
    },
    {
      "gözləməlidirlər": {
        "Form": "vacib",
        "Person-Number": "3_plur"
      }
    },
    {
      "gözləyəsidirlər": {
        "Form": "lazım",
        "Person-Number": "3_plur"
      }
    },
    {
      "gözləsələr": {
        "Form": "şərt",
        "Person-Number": "3_plur"
      }
    },
    {
      "gözləməkdən": {
        "Form": "inf",
        "Case": "abl"
      }
    }
  ],
  "güldürmək": [
    {
      "güldürmüşdüm": {
        "Form": "-mişdi_past",
        "Person-Number": "1_sing"
      }
    },
    {
      "güldürdüm": {
        "Form": "-di_past",
        "Person-Number": "1_sing"
      }
    },
    {
      "güldürürəm": {
        "Form": "present",
        "Person-Number": "1_sing"
      }
    },
    {
      "güldürəcəyəm": {
        "Form": "fut_def",
        "Person-Number": "1_sing"
      }
    },
    {
      "güldürərəm": {
        "Form": "fut_indef",
        "Person-Number": "1_sing"
      }
    },
    {
      "güldürüm": {
        "Form": "imp",
        "Person-Number": "1_sing"
      }
    },
    {
      "güldürəm": {
        "Form": "arzu",
        "Person-Number": "1_sing"
      }
    },
    {
      "güldürməliyəm": {
        "Form": "vacib",
        "Person-Number": "1_sing"
      }
    },
    {
      "güldürəsiyəm": {
        "Form": "lazım",
        "Person-Number": "1_sing"
      }
    },
    {
      "güldürsəm": {
        "Form": "şərt",
        "Person-Number": "1_sing"
      }
    },
    {
      "güldürmək": {
        "Form": "inf",
        "Case": "nom"
      }
    },
    {
      "güldürmüşdün": {
        "Form": "-mişdi_past",
        "Person-Number": "2_sing"
      }
    },
    {
      "güldürdün": {
        "Form": "-di_past",
        "Person-Number": "2_sing"
      }
    },
    {
      "güldürürsən": {
        "Form": "present",
        "Person-Number": "2_sing"
      }
    },
    {
      "güldürəcəksən": {
        "Form": "fut_def",
        "Person-Number": "2_sing"
      }
    },
    {
      "güldürərsən": {
        "Form": "fut_indef",
        "Person-Number": "2_sing"
      }
    },
    {
      "güldür": {
        "Form": "imp",
        "Person-Number": "2_sing"
      }
    },
    {
      "güldürəsən": {
        "Form": "arzu",
        "Person-Number": "2_sing"
      }
    },
    {
      "güldürməlisən": {
        "Form": "vacib",
        "Person-Number": "2_sing"
      }
    },
    {
      "güldürəsisən": {
        "Form": "lazım",
        "Person-Number": "2_sing"
      }
    },
    {
      "güldürsən": {
        "Form": "şərt",
        "Person-Number": "2_sing"
      }
    },
    {
      "güldürməyin": {
        "Form": "inf",
        "Case": "gen"
      }
    },
    {
      "güldürmüşdü": {
        "Form": "-mişdi_past",
        "Person-Number": "3_sing"
      }
    },
    {
      "güldürdü": {
        "Form": "-di_past",
        "Person-Number": "3_sing"
      }
    },
    {
      "güldürür": {
        "Form": "present",
        "Person-Number": "3_sing"
      }
    },
    {
      "güldürəcək": {
        "Form": "fut_def",
        "Person-Number": "3_sing"
      }
    },
    {
      "güldürər": {
        "Form": "fut_indef",
        "Person-Number": "3_sing"
      }
    },
    {
      "güldürsün": {
        "Form": "imp",
        "Person-Number": "3_sing"
      }
    },
    {
      "güldürə": {
        "Form": "arzu",
        "Person-Number": "3_sing"
      }
    },
    {
      "güldürməlidir": {
        "Form": "vacib",
        "Person-Number": "3_sing"
      }
    },
    {
      "güldürəsidir": {
        "Form": "lazım",
        "Person-Number": "3_sing"
      }
    },
    {
      "güldürsə": {
        "Form": "şərt",
        "Person-Number": "3_sing"
      }
    },
    {
      "güldürməyə": {
        "Form": "inf",
        "Case": "dat"
      }
    },
    {
      "güldürmüşdük": {
        "Form": "-mişdi_past",
        "Person-Number": "1_plur"
      }
    },
    {
      "güldürdük": {
        "Form": "-di_past",
        "Person-Number": "1_plur"
      }
    },
    {
      "güldürürük": {
        "Form": "present",
        "Person-Number": "1_plur"
      }
    },
    {
      "güldürəcəyik": {
        "Form": "fut_def",
        "Person-Number": "1_plur"
      }
    },
    {
      "güldürərik": {
        "Form": "fut_indef",
        "Person-Number": "1_plur"
      }
    },
    {
      "güldürək": {
        "Form": "imp",
        "Person-Number": "1_plur"
      }
    },
    {
      "güldürək": {
        "Form": "arzu",
        "Person-Number": "1_plur"
      }
    },
    {
      "güldürməliyik": {
        "Form": "vacib",
        "Person-Number": "1_plur"
      }
    },
    {
      "güldürəsiyik": {
        "Form": "lazım",
        "Person-Number": "1_plur"
      }
    },
    {
      "güldürsək": {
        "Form": "şərt",
        "Person-Number": "1_plur"
      }
    },
    {
      "güldürməyi": {
        "Form": "inf",
        "Case": "acc"
      }
    },
    {
      "güldürmüşdünüz": {
        "Form": "-mişdi_past",
        "Person-Number": "2_plur"
      }
    },
    {
      "güldürdünüz": {
        "Form": "-di_past",
        "Person-Number": "2_plur"
      }
    },
    {
      "güldürürsünüz": {
        "Form": "present",
        "Person-Number": "2_plur"
      }
    },
    {
      "güldürəcəksiniz": {
        "Form": "fut_def",
        "Person-Number": "2_plur"
      }
    },
    {
      "güldürərsiniz": {
        "Form": "fut_indef",
        "Person-Number": "2_plur"
      }
    },
    {
      "güldürəsiniz": {
        "Form": "imp",
        "Person-Number": "2_plur"
      }
    },
    {
      "güldürəsiniz": {
        "Form": "arzu",
        "Person-Number": "2_plur"
      }
    },
    {
      "güldürməlisiniz": {
        "Form": "vacib",
        "Person-Number": "2_plur"
      }
    },
    {
      "güldürəsisiniz": {
        "Form": "lazım",
        "Person-Number": "2_plur"
      }
    },
    {
      "güldürsəniz": {
        "Form": "şərt",
        "Person-Number": "2_plur"
      }
    },
    {
      "güldürməkdə": {
        "Form": "inf",
        "Case": "loc"
      }
    },
    {
      "güldürmüşdülər": {
        "Form": "-mişdi_past",
        "Person-Number": "3_plur"
      }
    },
    {
      "güldürdülər": {
        "Form": "-di_past",
        "Person-Number": "3_plur"
      }
    },
    {
      "güldürürlər": {
        "Form": "present",
        "Person-Number": "3_plur"
      }
    },
    {
      "güldürəcəklər": {
        "Form": "fut_def",
        "Person-Number": "3_plur"
      }
    },
    {
      "güldürərlər": {
        "Form": "fut_indef",
        "Person-Number": "3_plur"
      }
    },
    {
      "güldürsünlər": {
        "Form": "imp",
        "Person-Number": "3_plur"
      }
    },
    {
      "güldürələr": {
        "Form": "arzu",
        "Person-Number": "3_plur"
      }
    },
    {
      "güldürməlidirlər": {
        "Form": "vacib",
        "Person-Number": "3_plur"
      }
    },
    {
      "güldürəsidirlər": {
        "Form": "lazım",
        "Person-Number": "3_plur"
      }
    },
    {
      "güldürsələr": {
        "Form": "şərt",
        "Person-Number": "3_plur"
      }
    },
    {
      "güldürməkdən": {
        "Form": "inf",
        "Case": "abl"
      }
    }
  ],
  "gülmək": [
    {
      "gülmüşdüm": {
        "Form": "-mişdi_past",
        "Person-Number": "1_sing"
      }
    },
    {
      "güldüm": {
        "Form": "-di_past",
        "Person-Number": "1_sing"
      }
    },
    {
      "gülürəm": {
        "Form": "present",
        "Person-Number": "1_sing"
      }
    },
    {
      "güləcəyəm": {
        "Form": "fut_def",
        "Person-Number": "1_sing"
      }
    },
    {
      "gülərəm": {
        "Form": "fut_indef",
        "Person-Number": "1_sing"
      }
    },
    {
      "gülüm": {
        "Form": "imp",
        "Person-Number": "1_sing"
      }
    },
    {
      "güləm": {
        "Form": "arzu",
        "Person-Number": "1_sing"
      }
    },
    {
      "gülməliyəm": {
        "Form": "vacib",
        "Person-Number": "1_sing"
      }
    },
    {
      "güləsiyəm": {
        "Form": "lazım",
        "Person-Number": "1_sing"
      }
    },
    {
      "gülsəm": {
        "Form": "şərt",
        "Person-Number": "1_sing"
      }
    },
    {
      "gülmək": {
        "Form": "inf",
        "Case": "nom"
      }
    },
    {
      "gülmüşdün": {
        "Form": "-mişdi_past",
        "Person-Number": "2_sing"
      }
    },
    {
      "güldün": {
        "Form": "-di_past",
        "Person-Number": "2_sing"
      }
    },
    {
      "gülürsən": {
        "Form": "present",
        "Person-Number": "2_sing"
      }
    },
    {
      "güləcəksən": {
        "Form": "fut_def",
        "Person-Number": "2_sing"
      }
    },
    {
      "gülərsən": {
        "Form": "fut_indef",
        "Person-Number": "2_sing"
      }
    },
    {
      "gül": {
        "Form": "imp",
        "Person-Number": "2_sing"
      }
    },
    {
      "güləsən": {
        "Form": "arzu",
        "Person-Number": "2_sing"
      }
    },
    {
      "gülməlisən": {
        "Form": "vacib",
        "Person-Number": "2_sing"
      }
    },
    {
      "güləsisən": {
        "Form": "lazım",
        "Person-Number": "2_sing"
      }
    },
    {
      "gülsən": {
        "Form": "şərt",
        "Person-Number": "2_sing"
      }
    },
    {
      "gülməyin": {
        "Form": "inf",
        "Case": "gen"
      }
    },
    {
      "gülmüşdü": {
        "Form": "-mişdi_past",
        "Person-Number": "3_sing"
      }
    },
    {
      "güldü": {
        "Form": "-di_past",
        "Person-Number": "3_sing"
      }
    },
    {
      "gülür": {
        "Form": "present",
        "Person-Number": "3_sing"
      }
    },
    {
      "güləcək": {
        "Form": "fut_def",
        "Person-Number": "3_sing"
      }
    },
    {
      "gülər": {
        "Form": "fut_indef",
        "Person-Number": "3_sing"
      }
    },
    {
      "gülsün": {
        "Form": "imp",
        "Person-Number": "3_sing"
      }
    },
    {
      "gülə": {
        "Form": "arzu",
        "Person-Number": "3_sing"
      }
    },
    {
      "gülməlidir": {
        "Form": "vacib",
        "Person-Number": "3_sing"
      }
    },
    {
      "güləsidir": {
        "Form": "lazım",
        "Person-Number": "3_sing"
      }
    },
    {
      "gülsə": {
        "Form": "şərt",
        "Person-Number": "3_sing"
      }
    },
    {
      "gülməyə": {
        "Form": "inf",
        "Case": "dat"
      }
    },
    {
      "gülmüşdük": {
        "Form": "-mişdi_past",
        "Person-Number": "1_plur"
      }
    },
    {
      "güldük": {
        "Form": "-di_past",
        "Person-Number": "1_plur"
      }
    },
    {
      "gülürük": {
        "Form": "present",
        "Person-Number": "1_plur"
      }
    },
    {
      "güləcəyik": {
        "Form": "fut_def",
        "Person-Number": "1_plur"
      }
    },
    {
      "gülərik": {
        "Form": "fut_indef",
        "Person-Number": "1_plur"
      }
    },
    {
      "gülək": {
        "Form": "imp",
        "Person-Number": "1_plur"
      }
    },
    {
      "gülək": {
        "Form": "arzu",
        "Person-Number": "1_plur"
      }
    },
    {
      "gülməliyik": {
        "Form": "vacib",
        "Person-Number": "1_plur"
      }
    },
    {
      "güləsiyik": {
        "Form": "lazım",
        "Person-Number": "1_plur"
      }
    },
    {
      "gülsək": {
        "Form": "şərt",
        "Person-Number": "1_plur"
      }
    },
    {
      "gülməyi": {
        "Form": "inf",
        "Case": "acc"
      }
    },
    {
      "gülmüşdünüz": {
        "Form": "-mişdi_past",
        "Person-Number": "2_plur"
      }
    },
    {
      "güldünüz": {
        "Form": "-di_past",
        "Person-Number": "2_plur"
      }
    },
    {
      "gülürsünüz": {
        "Form": "present",
        "Person-Number": "2_plur"
      }
    },
    {
      "güləcəksiniz": {
        "Form": "fut_def",
        "Person-Number": "2_plur"
      }
    },
    {
      "gülərsiniz": {
        "Form": "fut_indef",
        "Person-Number": "2_plur"
      }
    },
    {
      "güləsiniz": {
        "Form": "imp",
        "Person-Number": "2_plur"
      }
    },
    {
      "güləsiniz": {
        "Form": "arzu",
        "Person-Number": "2_plur"
      }
    },
    {
      "gülməlisiniz": {
        "Form": "vacib",
        "Person-Number": "2_plur"
      }
    },
    {
      "güləsisiniz": {
        "Form": "lazım",
        "Person-Number": "2_plur"
      }
    },
    {
      "gülsəniz": {
        "Form": "şərt",
        "Person-Number": "2_plur"
      }
    },
    {
      "gülməkdə": {
        "Form": "inf",
        "Case": "loc"
      }
    },
    {
      "gülmüşdülər": {
        "Form": "-mişdi_past",
        "Person-Number": "3_plur"
      }
    },
    {
      "güldülər": {
        "Form": "-di_past",
        "Person-Number": "3_plur"
      }
    },
    {
      "gülürlər": {
        "Form": "present",
        "Person-Number": "3_plur"
      }
    },
    {
      "güləcəklər": {
        "Form": "fut_def",
        "Person-Number": "3_plur"
      }
    },
    {
      "gülərlər": {
        "Form": "fut_indef",
        "Person-Number": "3_plur"
      }
    },
    {
      "gülsünlər": {
        "Form": "imp",
        "Person-Number": "3_plur"
      }
    },
    {
      "gülələr": {
        "Form": "arzu",
        "Person-Number": "3_plur"
      }
    },
    {
      "gülməlidirlər": {
        "Form": "vacib",
        "Person-Number": "3_plur"
      }
    },
    {
      "güləsidirlər": {
        "Form": "lazım",
        "Person-Number": "3_plur"
      }
    },
    {
      "gülsələr": {
        "Form": "şərt",
        "Person-Number": "3_plur"
      }
    },
    {
      "gülməkdən": {
        "Form": "inf",
        "Case": "abl"
      }
    }
  ],
  "güləşmək": [
    {
      "güləşmişdim": {
        "Form": "-mişdi_past",
        "Person-Number": "1_sing"
      }
    },
    {
      "güləşdim": {
        "Form": "-di_past",
        "Person-Number": "1_sing"
      }
    },
    {
      "güləşirəm": {
        "Form": "present",
        "Person-Number": "1_sing"
      }
    },
    {
      "güləşəcəyəm": {
        "Form": "fut_def",
        "Person-Number": "1_sing"
      }
    },
    {
      "güləşərəm": {
        "Form": "fut_indef",
        "Person-Number": "1_sing"
      }
    },
    {
      "güləşim": {
        "Form": "imp",
        "Person-Number": "1_sing"
      }
    },
    {
      "güləşəm": {
        "Form": "arzu",
        "Person-Number": "1_sing"
      }
    },
    {
      "güləşməliyəm": {
        "Form": "vacib",
        "Person-Number": "1_sing"
      }
    },
    {
      "güləşəsiyəm": {
        "Form": "lazım",
        "Person-Number": "1_sing"
      }
    },
    {
      "güləşsəm": {
        "Form": "şərt",
        "Person-Number": "1_sing"
      }
    },
    {
      "güləşmək": {
        "Form": "inf",
        "Case": "nom"
      }
    },
    {
      "güləşmişdin": {
        "Form": "-mişdi_past",
        "Person-Number": "2_sing"
      }
    },
    {
      "güləşdin": {
        "Form": "-di_past",
        "Person-Number": "2_sing"
      }
    },
    {
      "güləşirsən": {
        "Form": "present",
        "Person-Number": "2_sing"
      }
    },
    {
      "güləşəcəksən": {
        "Form": "fut_def",
        "Person-Number": "2_sing"
      }
    },
    {
      "güləşərsən": {
        "Form": "fut_indef",
        "Person-Number": "2_sing"
      }
    },
    {
      "güləş": {
        "Form": "imp",
        "Person-Number": "2_sing"
      }
    },
    {
      "güləşəsən": {
        "Form": "arzu",
        "Person-Number": "2_sing"
      }
    },
    {
      "güləşməlisən": {
        "Form": "vacib",
        "Person-Number": "2_sing"
      }
    },
    {
      "güləşəsisən": {
        "Form": "lazım",
        "Person-Number": "2_sing"
      }
    },
    {
      "güləşsən": {
        "Form": "şərt",
        "Person-Number": "2_sing"
      }
    },
    {
      "güləşməyin": {
        "Form": "inf",
        "Case": "gen"
      }
    },
    {
      "güləşmişdi": {
        "Form": "-mişdi_past",
        "Person-Number": "3_sing"
      }
    },
    {
      "güləşdi": {
        "Form": "-di_past",
        "Person-Number": "3_sing"
      }
    },
    {
      "güləşir": {
        "Form": "present",
        "Person-Number": "3_sing"
      }
    },
    {
      "güləşəcək": {
        "Form": "fut_def",
        "Person-Number": "3_sing"
      }
    },
    {
      "güləşər": {
        "Form": "fut_indef",
        "Person-Number": "3_sing"
      }
    },
    {
      "güləşsin": {
        "Form": "imp",
        "Person-Number": "3_sing"
      }
    },
    {
      "güləşə": {
        "Form": "arzu",
        "Person-Number": "3_sing"
      }
    },
    {
      "güləşməlidir": {
        "Form": "vacib",
        "Person-Number": "3_sing"
      }
    },
    {
      "güləşəsidir": {
        "Form": "lazım",
        "Person-Number": "3_sing"
      }
    },
    {
      "güləşsə": {
        "Form": "şərt",
        "Person-Number": "3_sing"
      }
    },
    {
      "güləşməyə": {
        "Form": "inf",
        "Case": "dat"
      }
    },
    {
      "güləşmişdik": {
        "Form": "-mişdi_past",
        "Person-Number": "1_plur"
      }
    },
    {
      "güləşdik": {
        "Form": "-di_past",
        "Person-Number": "1_plur"
      }
    },
    {
      "güləşirik": {
        "Form": "present",
        "Person-Number": "1_plur"
      }
    },
    {
      "güləşəcəyik": {
        "Form": "fut_def",
        "Person-Number": "1_plur"
      }
    },
    {
      "güləşərik": {
        "Form": "fut_indef",
        "Person-Number": "1_plur"
      }
    },
    {
      "güləşək": {
        "Form": "imp",
        "Person-Number": "1_plur"
      }
    },
    {
      "güləşək": {
        "Form": "arzu",
        "Person-Number": "1_plur"
      }
    },
    {
      "güləşməliyik": {
        "Form": "vacib",
        "Person-Number": "1_plur"
      }
    },
    {
      "güləşəsiyik": {
        "Form": "lazım",
        "Person-Number": "1_plur"
      }
    },
    {
      "güləşsək": {
        "Form": "şərt",
        "Person-Number": "1_plur"
      }
    },
    {
      "güləşməyi": {
        "Form": "inf",
        "Case": "acc"
      }
    },
    {
      "güləşmişdiniz": {
        "Form": "-mişdi_past",
        "Person-Number": "2_plur"
      }
    },
    {
      "güləşdiniz": {
        "Form": "-di_past",
        "Person-Number": "2_plur"
      }
    },
    {
      "güləşirsiniz": {
        "Form": "present",
        "Person-Number": "2_plur"
      }
    },
    {
      "güləşəcəksiniz": {
        "Form": "fut_def",
        "Person-Number": "2_plur"
      }
    },
    {
      "güləşərsiniz": {
        "Form": "fut_indef",
        "Person-Number": "2_plur"
      }
    },
    {
      "güləşəsiniz": {
        "Form": "imp",
        "Person-Number": "2_plur"
      }
    },
    {
      "güləşəsiniz": {
        "Form": "arzu",
        "Person-Number": "2_plur"
      }
    },
    {
      "güləşməlisiniz": {
        "Form": "vacib",
        "Person-Number": "2_plur"
      }
    },
    {
      "güləşəsisiniz": {
        "Form": "lazım",
        "Person-Number": "2_plur"
      }
    },
    {
      "güləşsəniz": {
        "Form": "şərt",
        "Person-Number": "2_plur"
      }
    },
    {
      "güləşməkdə": {
        "Form": "inf",
        "Case": "loc"
      }
    },
    {
      "güləşmişdilər": {
        "Form": "-mişdi_past",
        "Person-Number": "3_plur"
      }
    },
    {
      "güləşdilər": {
        "Form": "-di_past",
        "Person-Number": "3_plur"
      }
    },
    {
      "güləşirlər": {
        "Form": "present",
        "Person-Number": "3_plur"
      }
    },
    {
      "güləşəcəklər": {
        "Form": "fut_def",
        "Person-Number": "3_plur"
      }
    },
    {
      "güləşərlər": {
        "Form": "fut_indef",
        "Person-Number": "3_plur"
      }
    },
    {
      "güləşsinlər": {
        "Form": "imp",
        "Person-Number": "3_plur"
      }
    },
    {
      "güləşələr": {
        "Form": "arzu",
        "Person-Number": "3_plur"
      }
    },
    {
      "güləşməlidirlər": {
        "Form": "vacib",
        "Person-Number": "3_plur"
      }
    },
    {
      "güləşəsidirlər": {
        "Form": "lazım",
        "Person-Number": "3_plur"
      }
    },
    {
      "güləşsələr": {
        "Form": "şərt",
        "Person-Number": "3_plur"
      }
    },
    {
      "güləşməkdən": {
        "Form": "inf",
        "Case": "abl"
      }
    }
  ],
  "güvənmək": [
    {
      "güvənmişdim": {
        "Form": "-mişdi_past",
        "Person-Number": "1_sing"
      }
    },
    {
      "güvəndim": {
        "Form": "-di_past",
        "Person-Number": "1_sing"
      }
    },
    {
      "güvənirəm": {
        "Form": "present",
        "Person-Number": "1_sing"
      }
    },
    {
      "güvənəcəyəm": {
        "Form": "fut_def",
        "Person-Number": "1_sing"
      }
    },
    {
      "güvənərəm": {
        "Form": "fut_indef",
        "Person-Number": "1_sing"
      }
    },
    {
      "güvənim": {
        "Form": "imp",
        "Person-Number": "1_sing"
      }
    },
    {
      "güvənəm": {
        "Form": "arzu",
        "Person-Number": "1_sing"
      }
    },
    {
      "güvənməliyəm": {
        "Form": "vacib",
        "Person-Number": "1_sing"
      }
    },
    {
      "güvənəsiyəm": {
        "Form": "lazım",
        "Person-Number": "1_sing"
      }
    },
    {
      "güvənsəm": {
        "Form": "şərt",
        "Person-Number": "1_sing"
      }
    },
    {
      "güvənmək": {
        "Form": "inf",
        "Case": "nom"
      }
    },
    {
      "güvənmişdin": {
        "Form": "-mişdi_past",
        "Person-Number": "2_sing"
      }
    },
    {
      "güvəndin": {
        "Form": "-di_past",
        "Person-Number": "2_sing"
      }
    },
    {
      "güvənirsən": {
        "Form": "present",
        "Person-Number": "2_sing"
      }
    },
    {
      "güvənəcəksən": {
        "Form": "fut_def",
        "Person-Number": "2_sing"
      }
    },
    {
      "güvənərsən": {
        "Form": "fut_indef",
        "Person-Number": "2_sing"
      }
    },
    {
      "güvən": {
        "Form": "imp",
        "Person-Number": "2_sing"
      }
    },
    {
      "güvənəsən": {
        "Form": "arzu",
        "Person-Number": "2_sing"
      }
    },
    {
      "güvənməlisən": {
        "Form": "vacib",
        "Person-Number": "2_sing"
      }
    },
    {
      "güvənəsisən": {
        "Form": "lazım",
        "Person-Number": "2_sing"
      }
    },
    {
      "güvənsən": {
        "Form": "şərt",
        "Person-Number": "2_sing"
      }
    },
    {
      "güvənməyin": {
        "Form": "inf",
        "Case": "gen"
      }
    },
    {
      "güvənmişdi": {
        "Form": "-mişdi_past",
        "Person-Number": "3_sing"
      }
    },
    {
      "güvəndi": {
        "Form": "-di_past",
        "Person-Number": "3_sing"
      }
    },
    {
      "güvənir": {
        "Form": "present",
        "Person-Number": "3_sing"
      }
    },
    {
      "güvənəcək": {
        "Form": "fut_def",
        "Person-Number": "3_sing"
      }
    },
    {
      "güvənər": {
        "Form": "fut_indef",
        "Person-Number": "3_sing"
      }
    },
    {
      "güvənsin": {
        "Form": "imp",
        "Person-Number": "3_sing"
      }
    },
    {
      "güvənə": {
        "Form": "arzu",
        "Person-Number": "3_sing"
      }
    },
    {
      "güvənməlidir": {
        "Form": "vacib",
        "Person-Number": "3_sing"
      }
    },
    {
      "güvənəsidir": {
        "Form": "lazım",
        "Person-Number": "3_sing"
      }
    },
    {
      "güvənsə": {
        "Form": "şərt",
        "Person-Number": "3_sing"
      }
    },
    {
      "güvənməyə": {
        "Form": "inf",
        "Case": "dat"
      }
    },
    {
      "güvənmişdik": {
        "Form": "-mişdi_past",
        "Person-Number": "1_plur"
      }
    },
    {
      "güvəndik": {
        "Form": "-di_past",
        "Person-Number": "1_plur"
      }
    },
    {
      "güvənirik": {
        "Form": "present",
        "Person-Number": "1_plur"
      }
    },
    {
      "güvənəcəyik": {
        "Form": "fut_def",
        "Person-Number": "1_plur"
      }
    },
    {
      "güvənərik": {
        "Form": "fut_indef",
        "Person-Number": "1_plur"
      }
    },
    {
      "güvənək": {
        "Form": "imp",
        "Person-Number": "1_plur"
      }
    },
    {
      "güvənək": {
        "Form": "arzu",
        "Person-Number": "1_plur"
      }
    },
    {
      "güvənməliyik": {
        "Form": "vacib",
        "Person-Number": "1_plur"
      }
    },
    {
      "güvənəsiyik": {
        "Form": "lazım",
        "Person-Number": "1_plur"
      }
    },
    {
      "güvənsək": {
        "Form": "şərt",
        "Person-Number": "1_plur"
      }
    },
    {
      "güvənməyi": {
        "Form": "inf",
        "Case": "acc"
      }
    },
    {
      "güvənmişdiniz": {
        "Form": "-mişdi_past",
        "Person-Number": "2_plur"
      }
    },
    {
      "güvəndiniz": {
        "Form": "-di_past",
        "Person-Number": "2_plur"
      }
    },
    {
      "güvənirsiniz": {
        "Form": "present",
        "Person-Number": "2_plur"
      }
    },
    {
      "güvənəcəksiniz": {
        "Form": "fut_def",
        "Person-Number": "2_plur"
      }
    },
    {
      "güvənərsiniz": {
        "Form": "fut_indef",
        "Person-Number": "2_plur"
      }
    },
    {
      "güvənəsiniz": {
        "Form": "imp",
        "Person-Number": "2_plur"
      }
    },
    {
      "güvənəsiniz": {
        "Form": "arzu",
        "Person-Number": "2_plur"
      }
    },
    {
      "güvənməlisiniz": {
        "Form": "vacib",
        "Person-Number": "2_plur"
      }
    },
    {
      "güvənəsisiniz": {
        "Form": "lazım",
        "Person-Number": "2_plur"
      }
    },
    {
      "güvənsəniz": {
        "Form": "şərt",
        "Person-Number": "2_plur"
      }
    },
    {
      "güvənməkdə": {
        "Form": "inf",
        "Case": "loc"
      }
    },
    {
      "güvənmişdilər": {
        "Form": "-mişdi_past",
        "Person-Number": "3_plur"
      }
    },
    {
      "güvəndilər": {
        "Form": "-di_past",
        "Person-Number": "3_plur"
      }
    },
    {
      "güvənirlər": {
        "Form": "present",
        "Person-Number": "3_plur"
      }
    },
    {
      "güvənəcəklər": {
        "Form": "fut_def",
        "Person-Number": "3_plur"
      }
    },
    {
      "güvənərlər": {
        "Form": "fut_indef",
        "Person-Number": "3_plur"
      }
    },
    {
      "güvənsinlər": {
        "Form": "imp",
        "Person-Number": "3_plur"
      }
    },
    {
      "güvənələr": {
        "Form": "arzu",
        "Person-Number": "3_plur"
      }
    },
    {
      "güvənməlidirlər": {
        "Form": "vacib",
        "Person-Number": "3_plur"
      }
    },
    {
      "güvənəsidirlər": {
        "Form": "lazım",
        "Person-Number": "3_plur"
      }
    },
    {
      "güvənsələr": {
        "Form": "şərt",
        "Person-Number": "3_plur"
      }
    },
    {
      "güvənməkdən": {
        "Form": "inf",
        "Case": "abl"
      }
    }
  ],
  "gəlmək": [
    {
      "gəlmişdim": {
        "Form": "-mişdi_past",
        "Person-Number": "1_sing"
      }
    },
    {
      "gəldim": {
        "Form": "-di_past",
        "Person-Number": "1_sing"
      }
    },
    {
      "gəlirəm": {
        "Form": "present",
        "Person-Number": "1_sing"
      }
    },
    {
      "gələcəyəm": {
        "Form": "fut_def",
        "Person-Number": "1_sing"
      }
    },
    {
      "gələrəm": {
        "Form": "fut_indef",
        "Person-Number": "1_sing"
      }
    },
    {
      "gəlim": {
        "Form": "imp",
        "Person-Number": "1_sing"
      }
    },
    {
      "gələm": {
        "Form": "arzu",
        "Person-Number": "1_sing"
      }
    },
    {
      "gəlməliyəm": {
        "Form": "vacib",
        "Person-Number": "1_sing"
      }
    },
    {
      "gələsiyəm": {
        "Form": "lazım",
        "Person-Number": "1_sing"
      }
    },
    {
      "gəlsəm": {
        "Form": "şərt",
        "Person-Number": "1_sing"
      }
    },
    {
      "gəlmək": {
        "Form": "inf",
        "Case": "nom"
      }
    },
    {
      "gəlmişdin": {
        "Form": "-mişdi_past",
        "Person-Number": "2_sing"
      }
    },
    {
      "gəldin": {
        "Form": "-di_past",
        "Person-Number": "2_sing"
      }
    },
    {
      "gəlirsən": {
        "Form": "present",
        "Person-Number": "2_sing"
      }
    },
    {
      "gələcəksən": {
        "Form": "fut_def",
        "Person-Number": "2_sing"
      }
    },
    {
      "gələrsən": {
        "Form": "fut_indef",
        "Person-Number": "2_sing"
      }
    },
    {
      "gəl": {
        "Form": "imp",
        "Person-Number": "2_sing"
      }
    },
    {
      "gələsən": {
        "Form": "arzu",
        "Person-Number": "2_sing"
      }
    },
    {
      "gəlməlisən": {
        "Form": "vacib",
        "Person-Number": "2_sing"
      }
    },
    {
      "gələsisən": {
        "Form": "lazım",
        "Person-Number": "2_sing"
      }
    },
    {
      "gəlsən": {
        "Form": "şərt",
        "Person-Number": "2_sing"
      }
    },
    {
      "gəlməyin": {
        "Form": "inf",
        "Case": "gen"
      }
    },
    {
      "gəlmişdi": {
        "Form": "-mişdi_past",
        "Person-Number": "3_sing"
      }
    },
    {
      "gəldi": {
        "Form": "-di_past",
        "Person-Number": "3_sing"
      }
    },
    {
      "gəlir": {
        "Form": "present",
        "Person-Number": "3_sing"
      }
    },
    {
      "gələcək": {
        "Form": "fut_def",
        "Person-Number": "3_sing"
      }
    },
    {
      "gələr": {
        "Form": "fut_indef",
        "Person-Number": "3_sing"
      }
    },
    {
      "gəlsin": {
        "Form": "imp",
        "Person-Number": "3_sing"
      }
    },
    {
      "gələ": {
        "Form": "arzu",
        "Person-Number": "3_sing"
      }
    },
    {
      "gəlməlidir": {
        "Form": "vacib",
        "Person-Number": "3_sing"
      }
    },
    {
      "gələsidir": {
        "Form": "lazım",
        "Person-Number": "3_sing"
      }
    },
    {
      "gəlsə": {
        "Form": "şərt",
        "Person-Number": "3_sing"
      }
    },
    {
      "gəlməyə": {
        "Form": "inf",
        "Case": "dat"
      }
    },
    {
      "gəlmişdik": {
        "Form": "-mişdi_past",
        "Person-Number": "1_plur"
      }
    },
    {
      "gəldik": {
        "Form": "-di_past",
        "Person-Number": "1_plur"
      }
    },
    {
      "gəlirik": {
        "Form": "present",
        "Person-Number": "1_plur"
      }
    },
    {
      "gələcəyik": {
        "Form": "fut_def",
        "Person-Number": "1_plur"
      }
    },
    {
      "gələrik": {
        "Form": "fut_indef",
        "Person-Number": "1_plur"
      }
    },
    {
      "gələk": {
        "Form": "imp",
        "Person-Number": "1_plur"
      }
    },
    {
      "gələk": {
        "Form": "arzu",
        "Person-Number": "1_plur"
      }
    },
    {
      "gəlməliyik": {
        "Form": "vacib",
        "Person-Number": "1_plur"
      }
    },
    {
      "gələsiyik": {
        "Form": "lazım",
        "Person-Number": "1_plur"
      }
    },
    {
      "gəlsək": {
        "Form": "şərt",
        "Person-Number": "1_plur"
      }
    },
    {
      "gəlməyi": {
        "Form": "inf",
        "Case": "acc"
      }
    },
    {
      "gəlmişdiniz": {
        "Form": "-mişdi_past",
        "Person-Number": "2_plur"
      }
    },
    {
      "gəldiniz": {
        "Form": "-di_past",
        "Person-Number": "2_plur"
      }
    },
    {
      "gəlirsiniz": {
        "Form": "present",
        "Person-Number": "2_plur"
      }
    },
    {
      "gələcəksiniz": {
        "Form": "fut_def",
        "Person-Number": "2_plur"
      }
    },
    {
      "gələrsiniz": {
        "Form": "fut_indef",
        "Person-Number": "2_plur"
      }
    },
    {
      "gələsiniz": {
        "Form": "imp",
        "Person-Number": "2_plur"
      }
    },
    {
      "gələsiniz": {
        "Form": "arzu",
        "Person-Number": "2_plur"
      }
    },
    {
      "gəlməlisiniz": {
        "Form": "vacib",
        "Person-Number": "2_plur"
      }
    },
    {
      "gələsisiniz": {
        "Form": "lazım",
        "Person-Number": "2_plur"
      }
    },
    {
      "gəlsəniz": {
        "Form": "şərt",
        "Person-Number": "2_plur"
      }
    },
    {
      "gəlməkdə": {
        "Form": "inf",
        "Case": "loc"
      }
    },
    {
      "gəlmişdilər": {
        "Form": "-mişdi_past",
        "Person-Number": "3_plur"
      }
    },
    {
      "gəldilər": {
        "Form": "-di_past",
        "Person-Number": "3_plur"
      }
    },
    {
      "gəlirlər": {
        "Form": "present",
        "Person-Number": "3_plur"
      }
    },
    {
      "gələcəklər": {
        "Form": "fut_def",
        "Person-Number": "3_plur"
      }
    },
    {
      "gələrlər": {
        "Form": "fut_indef",
        "Person-Number": "3_plur"
      }
    },
    {
      "gəlsinlər": {
        "Form": "imp",
        "Person-Number": "3_plur"
      }
    },
    {
      "gələlər": {
        "Form": "arzu",
        "Person-Number": "3_plur"
      }
    },
    {
      "gəlməlidirlər": {
        "Form": "vacib",
        "Person-Number": "3_plur"
      }
    },
    {
      "gələsidirlər": {
        "Form": "lazım",
        "Person-Number": "3_plur"
      }
    },
    {
      "gəlsələr": {
        "Form": "şərt",
        "Person-Number": "3_plur"
      }
    },
    {
      "gəlməkdən": {
        "Form": "inf",
        "Case": "abl"
      }
    }
  ],
  "gətirmək": [
    {
      "gətirmişdim": {
        "Form": "-mişdi_past",
        "Person-Number": "1_sing"
      }
    },
    {
      "gətirdim": {
        "Form": "-di_past",
        "Person-Number": "1_sing"
      }
    },
    {
      "gətirirəm": {
        "Form": "present",
        "Person-Number": "1_sing"
      }
    },
    {
      "gətirəcəyəm": {
        "Form": "fut_def",
        "Person-Number": "1_sing"
      }
    },
    {
      "gətirərəm": {
        "Form": "fut_indef",
        "Person-Number": "1_sing"
      }
    },
    {
      "gətirim": {
        "Form": "imp",
        "Person-Number": "1_sing"
      }
    },
    {
      "gətirəm": {
        "Form": "arzu",
        "Person-Number": "1_sing"
      }
    },
    {
      "gətirməliyəm": {
        "Form": "vacib",
        "Person-Number": "1_sing"
      }
    },
    {
      "gətirəsiyəm": {
        "Form": "lazım",
        "Person-Number": "1_sing"
      }
    },
    {
      "gətirsəm": {
        "Form": "şərt",
        "Person-Number": "1_sing"
      }
    },
    {
      "gətirmək": {
        "Form": "inf",
        "Case": "nom"
      }
    },
    {
      "gətirmişdin": {
        "Form": "-mişdi_past",
        "Person-Number": "2_sing"
      }
    },
    {
      "gətirdin": {
        "Form": "-di_past",
        "Person-Number": "2_sing"
      }
    },
    {
      "gətirirsən": {
        "Form": "present",
        "Person-Number": "2_sing"
      }
    },
    {
      "gətirəcəksən": {
        "Form": "fut_def",
        "Person-Number": "2_sing"
      }
    },
    {
      "gətirərsən": {
        "Form": "fut_indef",
        "Person-Number": "2_sing"
      }
    },
    {
      "gətir": {
        "Form": "imp",
        "Person-Number": "2_sing"
      }
    },
    {
      "gətirəsən": {
        "Form": "arzu",
        "Person-Number": "2_sing"
      }
    },
    {
      "gətirməlisən": {
        "Form": "vacib",
        "Person-Number": "2_sing"
      }
    },
    {
      "gətirəsisən": {
        "Form": "lazım",
        "Person-Number": "2_sing"
      }
    },
    {
      "gətirsən": {
        "Form": "şərt",
        "Person-Number": "2_sing"
      }
    },
    {
      "gətirməyin": {
        "Form": "inf",
        "Case": "gen"
      }
    },
    {
      "gətirmişdi": {
        "Form": "-mişdi_past",
        "Person-Number": "3_sing"
      }
    },
    {
      "gətirdi": {
        "Form": "-di_past",
        "Person-Number": "3_sing"
      }
    },
    {
      "gətirir": {
        "Form": "present",
        "Person-Number": "3_sing"
      }
    },
    {
      "gətirəcək": {
        "Form": "fut_def",
        "Person-Number": "3_sing"
      }
    },
    {
      "gətirər": {
        "Form": "fut_indef",
        "Person-Number": "3_sing"
      }
    },
    {
      "gətirsin": {
        "Form": "imp",
        "Person-Number": "3_sing"
      }
    },
    {
      "gətirə": {
        "Form": "arzu",
        "Person-Number": "3_sing"
      }
    },
    {
      "gətirməlidir": {
        "Form": "vacib",
        "Person-Number": "3_sing"
      }
    },
    {
      "gətirəsidir": {
        "Form": "lazım",
        "Person-Number": "3_sing"
      }
    },
    {
      "gətirsə": {
        "Form": "şərt",
        "Person-Number": "3_sing"
      }
    },
    {
      "gətirməyə": {
        "Form": "inf",
        "Case": "dat"
      }
    },
    {
      "gətirmişdik": {
        "Form": "-mişdi_past",
        "Person-Number": "1_plur"
      }
    },
    {
      "gətirdik": {
        "Form": "-di_past",
        "Person-Number": "1_plur"
      }
    },
    {
      "gətiririk": {
        "Form": "present",
        "Person-Number": "1_plur"
      }
    },
    {
      "gətirəcəyik": {
        "Form": "fut_def",
        "Person-Number": "1_plur"
      }
    },
    {
      "gətirərik": {
        "Form": "fut_indef",
        "Person-Number": "1_plur"
      }
    },
    {
      "gətirək": {
        "Form": "imp",
        "Person-Number": "1_plur"
      }
    },
    {
      "gətirək": {
        "Form": "arzu",
        "Person-Number": "1_plur"
      }
    },
    {
      "gətirməliyik": {
        "Form": "vacib",
        "Person-Number": "1_plur"
      }
    },
    {
      "gətirəsiyik": {
        "Form": "lazım",
        "Person-Number": "1_plur"
      }
    },
    {
      "gətirsək": {
        "Form": "şərt",
        "Person-Number": "1_plur"
      }
    },
    {
      "gətirməyi": {
        "Form": "inf",
        "Case": "acc"
      }
    },
    {
      "gətirmişdiniz": {
        "Form": "-mişdi_past",
        "Person-Number": "2_plur"
      }
    },
    {
      "gətirdiniz": {
        "Form": "-di_past",
        "Person-Number": "2_plur"
      }
    },
    {
      "gətirirsiniz": {
        "Form": "present",
        "Person-Number": "2_plur"
      }
    },
    {
      "gətirəcəksiniz": {
        "Form": "fut_def",
        "Person-Number": "2_plur"
      }
    },
    {
      "gətirərsiniz": {
        "Form": "fut_indef",
        "Person-Number": "2_plur"
      }
    },
    {
      "gətirəsiniz": {
        "Form": "imp",
        "Person-Number": "2_plur"
      }
    },
    {
      "gətirəsiniz": {
        "Form": "arzu",
        "Person-Number": "2_plur"
      }
    },
    {
      "gətirməlisiniz": {
        "Form": "vacib",
        "Person-Number": "2_plur"
      }
    },
    {
      "gətirəsisiniz": {
        "Form": "lazım",
        "Person-Number": "2_plur"
      }
    },
    {
      "gətirsəniz": {
        "Form": "şərt",
        "Person-Number": "2_plur"
      }
    },
    {
      "gətirməkdə": {
        "Form": "inf",
        "Case": "loc"
      }
    },
    {
      "gətirmişdilər": {
        "Form": "-mişdi_past",
        "Person-Number": "3_plur"
      }
    },
    {
      "gətirdilər": {
        "Form": "-di_past",
        "Person-Number": "3_plur"
      }
    },
    {
      "gətirirlər": {
        "Form": "present",
        "Person-Number": "3_plur"
      }
    },
    {
      "gətirəcəklər": {
        "Form": "fut_def",
        "Person-Number": "3_plur"
      }
    },
    {
      "gətirərlər": {
        "Form": "fut_indef",
        "Person-Number": "3_plur"
      }
    },
    {
      "gətirsinlər": {
        "Form": "imp",
        "Person-Number": "3_plur"
      }
    },
    {
      "gətirələr": {
        "Form": "arzu",
        "Person-Number": "3_plur"
      }
    },
    {
      "gətirməlidirlər": {
        "Form": "vacib",
        "Person-Number": "3_plur"
      }
    },
    {
      "gətirəsidirlər": {
        "Form": "lazım",
        "Person-Number": "3_plur"
      }
    },
    {
      "gətirsələr": {
        "Form": "şərt",
        "Person-Number": "3_plur"
      }
    },
    {
      "gətirməkdən": {
        "Form": "inf",
        "Case": "abl"
      }
    }
  ],
  "gəzmək": [
    {
      "gəzmişdim": {
        "Form": "-mişdi_past",
        "Person-Number": "1_sing"
      }
    },
    {
      "gəzdim": {
        "Form": "-di_past",
        "Person-Number": "1_sing"
      }
    },
    {
      "gəzirəm": {
        "Form": "present",
        "Person-Number": "1_sing"
      }
    },
    {
      "gəzəcəyəm": {
        "Form": "fut_def",
        "Person-Number": "1_sing"
      }
    },
    {
      "gəzərəm": {
        "Form": "fut_indef",
        "Person-Number": "1_sing"
      }
    },
    {
      "gəzim": {
        "Form": "imp",
        "Person-Number": "1_sing"
      }
    },
    {
      "gəzəm": {
        "Form": "arzu",
        "Person-Number": "1_sing"
      }
    },
    {
      "gəzməliyəm": {
        "Form": "vacib",
        "Person-Number": "1_sing"
      }
    },
    {
      "gəzəsiyəm": {
        "Form": "lazım",
        "Person-Number": "1_sing"
      }
    },
    {
      "gəzsəm": {
        "Form": "şərt",
        "Person-Number": "1_sing"
      }
    },
    {
      "gəzmək": {
        "Form": "inf",
        "Case": "nom"
      }
    },
    {
      "gəzmişdin": {
        "Form": "-mişdi_past",
        "Person-Number": "2_sing"
      }
    },
    {
      "gəzdin": {
        "Form": "-di_past",
        "Person-Number": "2_sing"
      }
    },
    {
      "gəzirsən": {
        "Form": "present",
        "Person-Number": "2_sing"
      }
    },
    {
      "gəzəcəksən": {
        "Form": "fut_def",
        "Person-Number": "2_sing"
      }
    },
    {
      "gəzərsən": {
        "Form": "fut_indef",
        "Person-Number": "2_sing"
      }
    },
    {
      "gəz": {
        "Form": "imp",
        "Person-Number": "2_sing"
      }
    },
    {
      "gəzəsən": {
        "Form": "arzu",
        "Person-Number": "2_sing"
      }
    },
    {
      "gəzməlisən": {
        "Form": "vacib",
        "Person-Number": "2_sing"
      }
    },
    {
      "gəzəsisən": {
        "Form": "lazım",
        "Person-Number": "2_sing"
      }
    },
    {
      "gəzsən": {
        "Form": "şərt",
        "Person-Number": "2_sing"
      }
    },
    {
      "gəzməyin": {
        "Form": "inf",
        "Case": "gen"
      }
    },
    {
      "gəzmişdi": {
        "Form": "-mişdi_past",
        "Person-Number": "3_sing"
      }
    },
    {
      "gəzdi": {
        "Form": "-di_past",
        "Person-Number": "3_sing"
      }
    },
    {
      "gəzir": {
        "Form": "present",
        "Person-Number": "3_sing"
      }
    },
    {
      "gəzəcək": {
        "Form": "fut_def",
        "Person-Number": "3_sing"
      }
    },
    {
      "gəzər": {
        "Form": "fut_indef",
        "Person-Number": "3_sing"
      }
    },
    {
      "gəzsin": {
        "Form": "imp",
        "Person-Number": "3_sing"
      }
    },
    {
      "gəzə": {
        "Form": "arzu",
        "Person-Number": "3_sing"
      }
    },
    {
      "gəzməlidir": {
        "Form": "vacib",
        "Person-Number": "3_sing"
      }
    },
    {
      "gəzəsidir": {
        "Form": "lazım",
        "Person-Number": "3_sing"
      }
    },
    {
      "gəzsə": {
        "Form": "şərt",
        "Person-Number": "3_sing"
      }
    },
    {
      "gəzməyə": {
        "Form": "inf",
        "Case": "dat"
      }
    },
    {
      "gəzmişdik": {
        "Form": "-mişdi_past",
        "Person-Number": "1_plur"
      }
    },
    {
      "gəzdik": {
        "Form": "-di_past",
        "Person-Number": "1_plur"
      }
    },
    {
      "gəzirik": {
        "Form": "present",
        "Person-Number": "1_plur"
      }
    },
    {
      "gəzəcəyik": {
        "Form": "fut_def",
        "Person-Number": "1_plur"
      }
    },
    {
      "gəzərik": {
        "Form": "fut_indef",
        "Person-Number": "1_plur"
      }
    },
    {
      "gəzək": {
        "Form": "imp",
        "Person-Number": "1_plur"
      }
    },
    {
      "gəzək": {
        "Form": "arzu",
        "Person-Number": "1_plur"
      }
    },
    {
      "gəzməliyik": {
        "Form": "vacib",
        "Person-Number": "1_plur"
      }
    },
    {
      "gəzəsiyik": {
        "Form": "lazım",
        "Person-Number": "1_plur"
      }
    },
    {
      "gəzsək": {
        "Form": "şərt",
        "Person-Number": "1_plur"
      }
    },
    {
      "gəzməyi": {
        "Form": "inf",
        "Case": "acc"
      }
    },
    {
      "gəzmişdiniz": {
        "Form": "-mişdi_past",
        "Person-Number": "2_plur"
      }
    },
    {
      "gəzdiniz": {
        "Form": "-di_past",
        "Person-Number": "2_plur"
      }
    },
    {
      "gəzirsiniz": {
        "Form": "present",
        "Person-Number": "2_plur"
      }
    },
    {
      "gəzəcəksiniz": {
        "Form": "fut_def",
        "Person-Number": "2_plur"
      }
    },
    {
      "gəzərsiniz": {
        "Form": "fut_indef",
        "Person-Number": "2_plur"
      }
    },
    {
      "gəzəsiniz": {
        "Form": "imp",
        "Person-Number": "2_plur"
      }
    },
    {
      "gəzəsiniz": {
        "Form": "arzu",
        "Person-Number": "2_plur"
      }
    },
    {
      "gəzməlisiniz": {
        "Form": "vacib",
        "Person-Number": "2_plur"
      }
    },
    {
      "gəzəsisiniz": {
        "Form": "lazım",
        "Person-Number": "2_plur"
      }
    },
    {
      "gəzsəniz": {
        "Form": "şərt",
        "Person-Number": "2_plur"
      }
    },
    {
      "gəzməkdə": {
        "Form": "inf",
        "Case": "loc"
      }
    },
    {
      "gəzmişdilər": {
        "Form": "-mişdi_past",
        "Person-Number": "3_plur"
      }
    },
    {
      "gəzdilər": {
        "Form": "-di_past",
        "Person-Number": "3_plur"
      }
    },
    {
      "gəzirlər": {
        "Form": "present",
        "Person-Number": "3_plur"
      }
    },
    {
      "gəzəcəklər": {
        "Form": "fut_def",
        "Person-Number": "3_plur"
      }
    },
    {
      "gəzərlər": {
        "Form": "fut_indef",
        "Person-Number": "3_plur"
      }
    },
    {
      "gəzsinlər": {
        "Form": "imp",
        "Person-Number": "3_plur"
      }
    },
    {
      "gəzələr": {
        "Form": "arzu",
        "Person-Number": "3_plur"
      }
    },
    {
      "gəzməlidirlər": {
        "Form": "vacib",
        "Person-Number": "3_plur"
      }
    },
    {
      "gəzəsidirlər": {
        "Form": "lazım",
        "Person-Number": "3_plur"
      }
    },
    {
      "gəzsələr": {
        "Form": "şərt",
        "Person-Number": "3_plur"
      }
    },
    {
      "gəzməkdən": {
        "Form": "inf",
        "Case": "abl"
      }
    }
  ],
  "hazırlaşmaq": [
    {
      "hazırlaşmışdım": {
        "Form": "-mişdi_past",
        "Person-Number": "1_sing"
      }
    },
    {
      "hazırlaşdım": {
        "Form": "-di_past",
        "Person-Number": "1_sing"
      }
    },
    {
      "hazırlaşıram": {
        "Form": "present",
        "Person-Number": "1_sing"
      }
    },
    {
      "hazırlaşacağam": {
        "Form": "fut_def",
        "Person-Number": "1_sing"
      }
    },
    {
      "hazırlaşaram": {
        "Form": "fut_indef",
        "Person-Number": "1_sing"
      }
    },
    {
      "hazırlaşım": {
        "Form": "imp",
        "Person-Number": "1_sing"
      }
    },
    {
      "hazırlaşam": {
        "Form": "arzu",
        "Person-Number": "1_sing"
      }
    },
    {
      "hazırlaşmalıyam": {
        "Form": "vacib",
        "Person-Number": "1_sing"
      }
    },
    {
      "hazırlaşasıyam": {
        "Form": "lazım",
        "Person-Number": "1_sing"
      }
    },
    {
      "hazırlaşsam": {
        "Form": "şərt",
        "Person-Number": "1_sing"
      }
    },
    {
      "hazırlaşmaq": {
        "Form": "inf",
        "Case": "nom"
      }
    },
    {
      "hazırlaşmışdın": {
        "Form": "-mişdi_past",
        "Person-Number": "2_sing"
      }
    },
    {
      "hazırlaşdın": {
        "Form": "-di_past",
        "Person-Number": "2_sing"
      }
    },
    {
      "hazırlaşırsan": {
        "Form": "present",
        "Person-Number": "2_sing"
      }
    },
    {
      "hazırlaşacaqsan": {
        "Form": "fut_def",
        "Person-Number": "2_sing"
      }
    },
    {
      "hazırlaşarsan": {
        "Form": "fut_indef",
        "Person-Number": "2_sing"
      }
    },
    {
      "hazırlaş": {
        "Form": "imp",
        "Person-Number": "2_sing"
      }
    },
    {
      "hazırlaşasan": {
        "Form": "arzu",
        "Person-Number": "2_sing"
      }
    },
    {
      "hazırlaşmalısan": {
        "Form": "vacib",
        "Person-Number": "2_sing"
      }
    },
    {
      "hazırlaşasısan": {
        "Form": "lazım",
        "Person-Number": "2_sing"
      }
    },
    {
      "hazırlaşsan": {
        "Form": "şərt",
        "Person-Number": "2_sing"
      }
    },
    {
      "hazırlaşmağın": {
        "Form": "inf",
        "Case": "gen"
      }
    },
    {
      "hazırlaşmışdı": {
        "Form": "-mişdi_past",
        "Person-Number": "3_sing"
      }
    },
    {
      "hazırlaşdı": {
        "Form": "-di_past",
        "Person-Number": "3_sing"
      }
    },
    {
      "hazırlaşır": {
        "Form": "present",
        "Person-Number": "3_sing"
      }
    },
    {
      "hazırlaşacaq": {
        "Form": "fut_def",
        "Person-Number": "3_sing"
      }
    },
    {
      "hazırlaşar": {
        "Form": "fut_indef",
        "Person-Number": "3_sing"
      }
    },
    {
      "hazırlaşsın": {
        "Form": "imp",
        "Person-Number": "3_sing"
      }
    },
    {
      "hazırlaşa": {
        "Form": "arzu",
        "Person-Number": "3_sing"
      }
    },
    {
      "hazırlaşmalıdır": {
        "Form": "vacib",
        "Person-Number": "3_sing"
      }
    },
    {
      "hazırlaşasıdır": {
        "Form": "lazım",
        "Person-Number": "3_sing"
      }
    },
    {
      "hazırlaşsa": {
        "Form": "şərt",
        "Person-Number": "3_sing"
      }
    },
    {
      "hazırlaşmağa": {
        "Form": "inf",
        "Case": "dat"
      }
    },
    {
      "hazırlaşmışdıq": {
        "Form": "-mişdi_past",
        "Person-Number": "1_plur"
      }
    },
    {
      "hazırlaşdıq": {
        "Form": "-di_past",
        "Person-Number": "1_plur"
      }
    },
    {
      "hazırlaşırıq": {
        "Form": "present",
        "Person-Number": "1_plur"
      }
    },
    {
      "hazırlaşacağıq": {
        "Form": "fut_def",
        "Person-Number": "1_plur"
      }
    },
    {
      "hazırlaşarıq": {
        "Form": "fut_indef",
        "Person-Number": "1_plur"
      }
    },
    {
      "hazırlaşaq": {
        "Form": "imp",
        "Person-Number": "1_plur"
      }
    },
    {
      "hazırlaşaq": {
        "Form": "arzu",
        "Person-Number": "1_plur"
      }
    },
    {
      "hazırlaşmalıyıq": {
        "Form": "vacib",
        "Person-Number": "1_plur"
      }
    },
    {
      "hazırlaşasıyıq": {
        "Form": "lazım",
        "Person-Number": "1_plur"
      }
    },
    {
      "hazırlaşsaq": {
        "Form": "şərt",
        "Person-Number": "1_plur"
      }
    },
    {
      "hazırlaşmağı": {
        "Form": "inf",
        "Case": "acc"
      }
    },
    {
      "hazırlaşmışdınız": {
        "Form": "-mişdi_past",
        "Person-Number": "2_plur"
      }
    },
    {
      "hazırlaşdınız": {
        "Form": "-di_past",
        "Person-Number": "2_plur"
      }
    },
    {
      "hazırlaşırsınız": {
        "Form": "present",
        "Person-Number": "2_plur"
      }
    },
    {
      "hazırlaşacaqsınız": {
        "Form": "fut_def",
        "Person-Number": "2_plur"
      }
    },
    {
      "hazırlaşarsınız": {
        "Form": "fut_indef",
        "Person-Number": "2_plur"
      }
    },
    {
      "hazırlaşasınız": {
        "Form": "imp",
        "Person-Number": "2_plur"
      }
    },
    {
      "hazırlaşasınız": {
        "Form": "arzu",
        "Person-Number": "2_plur"
      }
    },
    {
      "hazırlaşmalısınız": {
        "Form": "vacib",
        "Person-Number": "2_plur"
      }
    },
    {
      "hazırlaşasısınız": {
        "Form": "lazım",
        "Person-Number": "2_plur"
      }
    },
    {
      "hazırlaşsanız": {
        "Form": "şərt",
        "Person-Number": "2_plur"
      }
    },
    {
      "hazırlaşmaqda": {
        "Form": "inf",
        "Case": "loc"
      }
    },
    {
      "hazırlaşmışdılar": {
        "Form": "-mişdi_past",
        "Person-Number": "3_plur"
      }
    },
    {
      "hazırlaşdılar": {
        "Form": "-di_past",
        "Person-Number": "3_plur"
      }
    },
    {
      "hazırlaşırlar": {
        "Form": "present",
        "Person-Number": "3_plur"
      }
    },
    {
      "hazırlaşacaqlar": {
        "Form": "fut_def",
        "Person-Number": "3_plur"
      }
    },
    {
      "hazırlaşarlar": {
        "Form": "fut_indef",
        "Person-Number": "3_plur"
      }
    },
    {
      "hazırlaşsınlar": {
        "Form": "imp",
        "Person-Number": "3_plur"
      }
    },
    {
      "hazırlaşalar": {
        "Form": "arzu",
        "Person-Number": "3_plur"
      }
    },
    {
      "hazırlaşmalıdırlar": {
        "Form": "vacib",
        "Person-Number": "3_plur"
      }
    },
    {
      "hazırlaşasıdır": {
        "Form": "lazım",
        "Person-Number": "3_plur"
      }
    },
    {
      "hazırlaşsalar": {
        "Form": "şərt",
        "Person-Number": "3_plur"
      }
    },
    {
      "hazırlaşmaqdan": {
        "Form": "inf",
        "Case": "abl"
      }
    }
  ],
  "hesablamaq": [
    {
      "hesablamışdım": {
        "Form": "-mişdi_past",
        "Person-Number": "1_sing"
      }
    },
    {
      "hesabladım": {
        "Form": "-di_past",
        "Person-Number": "1_sing"
      }
    },
    {
      "hesablayıram": {
        "Form": "present",
        "Person-Number": "1_sing"
      }
    },
    {
      "hesablayacağam": {
        "Form": "fut_def",
        "Person-Number": "1_sing"
      }
    },
    {
      "hesablayaram": {
        "Form": "fut_indef",
        "Person-Number": "1_sing"
      }
    },
    {
      "hesablayım": {
        "Form": "imp",
        "Person-Number": "1_sing"
      }
    },
    {
      "hesablayım": {
        "Form": "arzu",
        "Person-Number": "1_sing"
      }
    },
    {
      "hesablamalıyam": {
        "Form": "vacib",
        "Person-Number": "1_sing"
      }
    },
    {
      "hesablayasıyam": {
        "Form": "lazım",
        "Person-Number": "1_sing"
      }
    },
    {
      "hesablasam": {
        "Form": "şərt",
        "Person-Number": "1_sing"
      }
    },
    {
      "hesablamaq": {
        "Form": "inf",
        "Case": "nom"
      }
    },
    {
      "hesablamışdın": {
        "Form": "-mişdi_past",
        "Person-Number": "2_sing"
      }
    },
    {
      "hesabladın": {
        "Form": "-di_past",
        "Person-Number": "2_sing"
      }
    },
    {
      "hesablayırsan": {
        "Form": "present",
        "Person-Number": "2_sing"
      }
    },
    {
      "hesablayacaqsan": {
        "Form": "fut_def",
        "Person-Number": "2_sing"
      }
    },
    {
      "hesablayarsan": {
        "Form": "fut_indef",
        "Person-Number": "2_sing"
      }
    },
    {
      "hesabla": {
        "Form": "imp",
        "Person-Number": "2_sing"
      }
    },
    {
      "hesablayasan": {
        "Form": "arzu",
        "Person-Number": "2_sing"
      }
    },
    {
      "hesablamalısan": {
        "Form": "vacib",
        "Person-Number": "2_sing"
      }
    },
    {
      "hesablayasısan": {
        "Form": "lazım",
        "Person-Number": "2_sing"
      }
    },
    {
      "hesablasan": {
        "Form": "şərt",
        "Person-Number": "2_sing"
      }
    },
    {
      "hesablamağın": {
        "Form": "inf",
        "Case": "gen"
      }
    },
    {
      "hesablamışdı": {
        "Form": "-mişdi_past",
        "Person-Number": "3_sing"
      }
    },
    {
      "hesabladı": {
        "Form": "-di_past",
        "Person-Number": "3_sing"
      }
    },
    {
      "hesablayır": {
        "Form": "present",
        "Person-Number": "3_sing"
      }
    },
    {
      "hesablayacaq": {
        "Form": "fut_def",
        "Person-Number": "3_sing"
      }
    },
    {
      "hesablayar": {
        "Form": "fut_indef",
        "Person-Number": "3_sing"
      }
    },
    {
      "hesablasın": {
        "Form": "imp",
        "Person-Number": "3_sing"
      }
    },
    {
      "hesablaya": {
        "Form": "arzu",
        "Person-Number": "3_sing"
      }
    },
    {
      "hesablamalıdır": {
        "Form": "vacib",
        "Person-Number": "3_sing"
      }
    },
    {
      "hesablayasıdır": {
        "Form": "lazım",
        "Person-Number": "3_sing"
      }
    },
    {
      "hesablasa": {
        "Form": "şərt",
        "Person-Number": "3_sing"
      }
    },
    {
      "hesablamağa": {
        "Form": "inf",
        "Case": "dat"
      }
    },
    {
      "hesablamışdıq": {
        "Form": "-mişdi_past",
        "Person-Number": "1_plur"
      }
    },
    {
      "hesabladıq": {
        "Form": "-di_past",
        "Person-Number": "1_plur"
      }
    },
    {
      "hesablayırıq": {
        "Form": "present",
        "Person-Number": "1_plur"
      }
    },
    {
      "hesablayacağıq": {
        "Form": "fut_def",
        "Person-Number": "1_plur"
      }
    },
    {
      "hesablayarıq": {
        "Form": "fut_indef",
        "Person-Number": "1_plur"
      }
    },
    {
      "hesablayaq": {
        "Form": "imp",
        "Person-Number": "1_plur"
      }
    },
    {
      "hesablayaq": {
        "Form": "arzu",
        "Person-Number": "1_plur"
      }
    },
    {
      "hesablamalıyıq": {
        "Form": "vacib",
        "Person-Number": "1_plur"
      }
    },
    {
      "hesablayasıyıq": {
        "Form": "lazım",
        "Person-Number": "1_plur"
      }
    },
    {
      "hesablasaq": {
        "Form": "şərt",
        "Person-Number": "1_plur"
      }
    },
    {
      "hesablamağı": {
        "Form": "inf",
        "Case": "acc"
      }
    },
    {
      "hesablamışdınız": {
        "Form": "-mişdi_past",
        "Person-Number": "2_plur"
      }
    },
    {
      "hesabladınız": {
        "Form": "-di_past",
        "Person-Number": "2_plur"
      }
    },
    {
      "hesablayırsınız": {
        "Form": "present",
        "Person-Number": "2_plur"
      }
    },
    {
      "hesablayacaqsınız": {
        "Form": "fut_def",
        "Person-Number": "2_plur"
      }
    },
    {
      "hesablayarsınız": {
        "Form": "fut_indef",
        "Person-Number": "2_plur"
      }
    },
    {
      "hesablayasınız": {
        "Form": "imp",
        "Person-Number": "2_plur"
      }
    },
    {
      "hesablayasınız": {
        "Form": "arzu",
        "Person-Number": "2_plur"
      }
    },
    {
      "hesablamalısınız": {
        "Form": "vacib",
        "Person-Number": "2_plur"
      }
    },
    {
      "hesablayasısınız": {
        "Form": "lazım",
        "Person-Number": "2_plur"
      }
    },
    {
      "hesablasanız": {
        "Form": "şərt",
        "Person-Number": "2_plur"
      }
    },
    {
      "hesablamaqda": {
        "Form": "inf",
        "Case": "loc"
      }
    },
    {
      "hesablamışdılar": {
        "Form": "-mişdi_past",
        "Person-Number": "3_plur"
      }
    },
    {
      "hesabladılar": {
        "Form": "-di_past",
        "Person-Number": "3_plur"
      }
    },
    {
      "hesablayırlar": {
        "Form": "present",
        "Person-Number": "3_plur"
      }
    },
    {
      "hesablayacaqlar": {
        "Form": "fut_def",
        "Person-Number": "3_plur"
      }
    },
    {
      "hesablayarlar": {
        "Form": "fut_indef",
        "Person-Number": "3_plur"
      }
    },
    {
      "hesablasınlar": {
        "Form": "imp",
        "Person-Number": "3_plur"
      }
    },
    {
      "hesablayalar": {
        "Form": "arzu",
        "Person-Number": "3_plur"
      }
    },
    {
      "hesablamalıdırlar": {
        "Form": "vacib",
        "Person-Number": "3_plur"
      }
    },
    {
      "hesablayasıdır": {
        "Form": "lazım",
        "Person-Number": "3_plur"
      }
    },
    {
      "hesablasalar": {
        "Form": "şərt",
        "Person-Number": "3_plur"
      }
    },
    {
      "hesablamaqdan": {
        "Form": "inf",
        "Case": "abl"
      }
    }
  ],
  "hiddətlənmək": [
    {
      "hiddətlənmişdim": {
        "Form": "-mişdi_past",
        "Person-Number": "1_sing"
      }
    },
    {
      "hiddətləndim": {
        "Form": "-di_past",
        "Person-Number": "1_sing"
      }
    },
    {
      "hiddətlənirəm": {
        "Form": "present",
        "Person-Number": "1_sing"
      }
    },
    {
      "hiddətlənəcəyəm": {
        "Form": "fut_def",
        "Person-Number": "1_sing"
      }
    },
    {
      "hiddətlənərəm": {
        "Form": "fut_indef",
        "Person-Number": "1_sing"
      }
    },
    {
      "hiddətlənim": {
        "Form": "imp",
        "Person-Number": "1_sing"
      }
    },
    {
      "hiddətlənəm": {
        "Form": "arzu",
        "Person-Number": "1_sing"
      }
    },
    {
      "hiddətlənməliyəm": {
        "Form": "vacib",
        "Person-Number": "1_sing"
      }
    },
    {
      "hiddətlənəsiyəm": {
        "Form": "lazım",
        "Person-Number": "1_sing"
      }
    },
    {
      "hiddətlənsəm": {
        "Form": "şərt",
        "Person-Number": "1_sing"
      }
    },
    {
      "hiddətlənmək": {
        "Form": "inf",
        "Case": "nom"
      }
    },
    {
      "hiddətlənmişdin": {
        "Form": "-mişdi_past",
        "Person-Number": "2_sing"
      }
    },
    {
      "hiddətləndin": {
        "Form": "-di_past",
        "Person-Number": "2_sing"
      }
    },
    {
      "hiddətlənirsən": {
        "Form": "present",
        "Person-Number": "2_sing"
      }
    },
    {
      "hiddətlənəcəksən": {
        "Form": "fut_def",
        "Person-Number": "2_sing"
      }
    },
    {
      "hiddətlənərsən": {
        "Form": "fut_indef",
        "Person-Number": "2_sing"
      }
    },
    {
      "hiddətlən": {
        "Form": "imp",
        "Person-Number": "2_sing"
      }
    },
    {
      "hiddətlənəsən": {
        "Form": "arzu",
        "Person-Number": "2_sing"
      }
    },
    {
      "hiddətlənməlisən": {
        "Form": "vacib",
        "Person-Number": "2_sing"
      }
    },
    {
      "hiddətlənəsisən": {
        "Form": "lazım",
        "Person-Number": "2_sing"
      }
    },
    {
      "hiddətlənsən": {
        "Form": "şərt",
        "Person-Number": "2_sing"
      }
    },
    {
      "hiddətlənməyin": {
        "Form": "inf",
        "Case": "gen"
      }
    },
    {
      "hiddətlənmişdi": {
        "Form": "-mişdi_past",
        "Person-Number": "3_sing"
      }
    },
    {
      "hiddətləndi": {
        "Form": "-di_past",
        "Person-Number": "3_sing"
      }
    },
    {
      "hiddətlənir": {
        "Form": "present",
        "Person-Number": "3_sing"
      }
    },
    {
      "hiddətlənəcək": {
        "Form": "fut_def",
        "Person-Number": "3_sing"
      }
    },
    {
      "hiddətlənər": {
        "Form": "fut_indef",
        "Person-Number": "3_sing"
      }
    },
    {
      "hiddətlənsin": {
        "Form": "imp",
        "Person-Number": "3_sing"
      }
    },
    {
      "hiddətlənə": {
        "Form": "arzu",
        "Person-Number": "3_sing"
      }
    },
    {
      "hiddətlənməlidir": {
        "Form": "vacib",
        "Person-Number": "3_sing"
      }
    },
    {
      "hiddətlənəsidir": {
        "Form": "lazım",
        "Person-Number": "3_sing"
      }
    },
    {
      "hiddətlənsə": {
        "Form": "şərt",
        "Person-Number": "3_sing"
      }
    },
    {
      "hiddətlənməyə": {
        "Form": "inf",
        "Case": "dat"
      }
    },
    {
      "hiddətlənmişdik": {
        "Form": "-mişdi_past",
        "Person-Number": "1_plur"
      }
    },
    {
      "hiddətləndik": {
        "Form": "-di_past",
        "Person-Number": "1_plur"
      }
    },
    {
      "hiddətlənirik": {
        "Form": "present",
        "Person-Number": "1_plur"
      }
    },
    {
      "hiddətlənəcəyik": {
        "Form": "fut_def",
        "Person-Number": "1_plur"
      }
    },
    {
      "hiddətlənərik": {
        "Form": "fut_indef",
        "Person-Number": "1_plur"
      }
    },
    {
      "hiddətlənək": {
        "Form": "imp",
        "Person-Number": "1_plur"
      }
    },
    {
      "hiddətlənək": {
        "Form": "arzu",
        "Person-Number": "1_plur"
      }
    },
    {
      "hiddətlənməliyik": {
        "Form": "vacib",
        "Person-Number": "1_plur"
      }
    },
    {
      "hiddətlənəsiyik": {
        "Form": "lazım",
        "Person-Number": "1_plur"
      }
    },
    {
      "hiddətlənsək": {
        "Form": "şərt",
        "Person-Number": "1_plur"
      }
    },
    {
      "hiddətlənməyi": {
        "Form": "inf",
        "Case": "acc"
      }
    },
    {
      "hiddətlənmişdiniz": {
        "Form": "-mişdi_past",
        "Person-Number": "2_plur"
      }
    },
    {
      "hiddətləndiniz": {
        "Form": "-di_past",
        "Person-Number": "2_plur"
      }
    },
    {
      "hiddətlənirsiniz": {
        "Form": "present",
        "Person-Number": "2_plur"
      }
    },
    {
      "hiddətlənəcəksiniz": {
        "Form": "fut_def",
        "Person-Number": "2_plur"
      }
    },
    {
      "hiddətlənərsiniz": {
        "Form": "fut_indef",
        "Person-Number": "2_plur"
      }
    },
    {
      "hiddətlənəsiniz": {
        "Form": "imp",
        "Person-Number": "2_plur"
      }
    },
    {
      "hiddətlənəsiniz": {
        "Form": "arzu",
        "Person-Number": "2_plur"
      }
    },
    {
      "hiddətlənməlisiniz": {
        "Form": "vacib",
        "Person-Number": "2_plur"
      }
    },
    {
      "hiddətlənəsisiniz": {
        "Form": "lazım",
        "Person-Number": "2_plur"
      }
    },
    {
      "hiddətlənsəniz": {
        "Form": "şərt",
        "Person-Number": "2_plur"
      }
    },
    {
      "hiddətlənməkdə": {
        "Form": "inf",
        "Case": "loc"
      }
    },
    {
      "hiddətlənmişdilər": {
        "Form": "-mişdi_past",
        "Person-Number": "3_plur"
      }
    },
    {
      "hiddətləndilər": {
        "Form": "-di_past",
        "Person-Number": "3_plur"
      }
    },
    {
      "hiddətlənirlər": {
        "Form": "present",
        "Person-Number": "3_plur"
      }
    },
    {
      "hiddətlənəcəklər": {
        "Form": "fut_def",
        "Person-Number": "3_plur"
      }
    },
    {
      "hiddətlənərlər": {
        "Form": "fut_indef",
        "Person-Number": "3_plur"
      }
    },
    {
      "hiddətlənsinlər": {
        "Form": "imp",
        "Person-Number": "3_plur"
      }
    },
    {
      "hiddətlənələr": {
        "Form": "arzu",
        "Person-Number": "3_plur"
      }
    },
    {
      "hiddətlənməlidirlər": {
        "Form": "vacib",
        "Person-Number": "3_plur"
      }
    },
    {
      "hiddətlənəsidirlər": {
        "Form": "lazım",
        "Person-Number": "3_plur"
      }
    },
    {
      "hiddətlənsələr": {
        "Form": "şərt",
        "Person-Number": "3_plur"
      }
    },
    {
      "hiddətlənməkdən": {
        "Form": "inf",
        "Case": "abl"
      }
    }
  ],
  "hirslənmək": [
    {
      "hirslənmişdim": {
        "Form": "-mişdi_past",
        "Person-Number": "1_sing"
      }
    },
    {
      "hirsləndim": {
        "Form": "-di_past",
        "Person-Number": "1_sing"
      }
    },
    {
      "hirslənirəm": {
        "Form": "present",
        "Person-Number": "1_sing"
      }
    },
    {
      "hirslənəcəyəm": {
        "Form": "fut_def",
        "Person-Number": "1_sing"
      }
    },
    {
      "hirslənərəm": {
        "Form": "fut_indef",
        "Person-Number": "1_sing"
      }
    },
    {
      "hirslənim": {
        "Form": "imp",
        "Person-Number": "1_sing"
      }
    },
    {
      "hirslənəm": {
        "Form": "arzu",
        "Person-Number": "1_sing"
      }
    },
    {
      "hirslənməliyəm": {
        "Form": "vacib",
        "Person-Number": "1_sing"
      }
    },
    {
      "hirslənəsiyəm": {
        "Form": "lazım",
        "Person-Number": "1_sing"
      }
    },
    {
      "hirslənsəm": {
        "Form": "şərt",
        "Person-Number": "1_sing"
      }
    },
    {
      "hirslənmək": {
        "Form": "inf",
        "Case": "nom"
      }
    },
    {
      "hirslənmişdin": {
        "Form": "-mişdi_past",
        "Person-Number": "2_sing"
      }
    },
    {
      "hirsləndin": {
        "Form": "-di_past",
        "Person-Number": "2_sing"
      }
    },
    {
      "hirslənirsən": {
        "Form": "present",
        "Person-Number": "2_sing"
      }
    },
    {
      "hirslənəcəksən": {
        "Form": "fut_def",
        "Person-Number": "2_sing"
      }
    },
    {
      "hirslənərsən": {
        "Form": "fut_indef",
        "Person-Number": "2_sing"
      }
    },
    {
      "hirslən": {
        "Form": "imp",
        "Person-Number": "2_sing"
      }
    },
    {
      "hirslənəsən": {
        "Form": "arzu",
        "Person-Number": "2_sing"
      }
    },
    {
      "hirslənməlisən": {
        "Form": "vacib",
        "Person-Number": "2_sing"
      }
    },
    {
      "hirslənəsisən": {
        "Form": "lazım",
        "Person-Number": "2_sing"
      }
    },
    {
      "hirslənsən": {
        "Form": "şərt",
        "Person-Number": "2_sing"
      }
    },
    {
      "hirslənməyin": {
        "Form": "inf",
        "Case": "gen"
      }
    },
    {
      "hirslənmişdi": {
        "Form": "-mişdi_past",
        "Person-Number": "3_sing"
      }
    },
    {
      "hirsləndi": {
        "Form": "-di_past",
        "Person-Number": "3_sing"
      }
    },
    {
      "hirslənir": {
        "Form": "present",
        "Person-Number": "3_sing"
      }
    },
    {
      "hirslənəcək": {
        "Form": "fut_def",
        "Person-Number": "3_sing"
      }
    },
    {
      "hirslənər": {
        "Form": "fut_indef",
        "Person-Number": "3_sing"
      }
    },
    {
      "hirslənsin": {
        "Form": "imp",
        "Person-Number": "3_sing"
      }
    },
    {
      "hirslənə": {
        "Form": "arzu",
        "Person-Number": "3_sing"
      }
    },
    {
      "hirslənməlidir": {
        "Form": "vacib",
        "Person-Number": "3_sing"
      }
    },
    {
      "hirslənəsidir": {
        "Form": "lazım",
        "Person-Number": "3_sing"
      }
    },
    {
      "hirslənsə": {
        "Form": "şərt",
        "Person-Number": "3_sing"
      }
    },
    {
      "hirslənməyə": {
        "Form": "inf",
        "Case": "dat"
      }
    },
    {
      "hirslənmişdik": {
        "Form": "-mişdi_past",
        "Person-Number": "1_plur"
      }
    },
    {
      "hirsləndik": {
        "Form": "-di_past",
        "Person-Number": "1_plur"
      }
    },
    {
      "hirslənirik": {
        "Form": "present",
        "Person-Number": "1_plur"
      }
    },
    {
      "hirslənəcəyik": {
        "Form": "fut_def",
        "Person-Number": "1_plur"
      }
    },
    {
      "hirslənərik": {
        "Form": "fut_indef",
        "Person-Number": "1_plur"
      }
    },
    {
      "hirslənək": {
        "Form": "imp",
        "Person-Number": "1_plur"
      }
    },
    {
      "hirslənək": {
        "Form": "arzu",
        "Person-Number": "1_plur"
      }
    },
    {
      "hirslənməliyik": {
        "Form": "vacib",
        "Person-Number": "1_plur"
      }
    },
    {
      "hirslənəsiyik": {
        "Form": "lazım",
        "Person-Number": "1_plur"
      }
    },
    {
      "hirslənsək": {
        "Form": "şərt",
        "Person-Number": "1_plur"
      }
    },
    {
      "hirslənməyi": {
        "Form": "inf",
        "Case": "acc"
      }
    },
    {
      "hirslənmişdiniz": {
        "Form": "-mişdi_past",
        "Person-Number": "2_plur"
      }
    },
    {
      "hirsləndiniz": {
        "Form": "-di_past",
        "Person-Number": "2_plur"
      }
    },
    {
      "hirslənirsiniz": {
        "Form": "present",
        "Person-Number": "2_plur"
      }
    },
    {
      "hirslənəcəksiniz": {
        "Form": "fut_def",
        "Person-Number": "2_plur"
      }
    },
    {
      "hirslənərsiniz": {
        "Form": "fut_indef",
        "Person-Number": "2_plur"
      }
    },
    {
      "hirslənəsiniz": {
        "Form": "imp",
        "Person-Number": "2_plur"
      }
    },
    {
      "hirslənəsiniz": {
        "Form": "arzu",
        "Person-Number": "2_plur"
      }
    },
    {
      "hirslənməlisiniz": {
        "Form": "vacib",
        "Person-Number": "2_plur"
      }
    },
    {
      "hirslənəsisiniz": {
        "Form": "lazım",
        "Person-Number": "2_plur"
      }
    },
    {
      "hirslənsəniz": {
        "Form": "şərt",
        "Person-Number": "2_plur"
      }
    },
    {
      "hirslənməkdə": {
        "Form": "inf",
        "Case": "loc"
      }
    },
    {
      "hirslənmişdilər": {
        "Form": "-mişdi_past",
        "Person-Number": "3_plur"
      }
    },
    {
      "hirsləndilər": {
        "Form": "-di_past",
        "Person-Number": "3_plur"
      }
    },
    {
      "hirslənirlər": {
        "Form": "present",
        "Person-Number": "3_plur"
      }
    },
    {
      "hirslənəcəklər": {
        "Form": "fut_def",
        "Person-Number": "3_plur"
      }
    },
    {
      "hirslənərlər": {
        "Form": "fut_indef",
        "Person-Number": "3_plur"
      }
    },
    {
      "hirslənsinlər": {
        "Form": "imp",
        "Person-Number": "3_plur"
      }
    },
    {
      "hirslənələr": {
        "Form": "arzu",
        "Person-Number": "3_plur"
      }
    },
    {
      "hirslənməlidirlər": {
        "Form": "vacib",
        "Person-Number": "3_plur"
      }
    },
    {
      "hirslənəsidirlər": {
        "Form": "lazım",
        "Person-Number": "3_plur"
      }
    },
    {
      "hirslənsələr": {
        "Form": "şərt",
        "Person-Number": "3_plur"
      }
    },
    {
      "hirslənməkdən": {
        "Form": "inf",
        "Case": "abl"
      }
    }
  ],
  "hönkürmək": [
    {
      "hönkürmüşdüm": {
        "Form": "-mişdi_past",
        "Person-Number": "1_sing"
      }
    },
    {
      "hönkürdüm": {
        "Form": "-di_past",
        "Person-Number": "1_sing"
      }
    },
    {
      "hönkürürəm": {
        "Form": "present",
        "Person-Number": "1_sing"
      }
    },
    {
      "hönkürəcəyəm": {
        "Form": "fut_def",
        "Person-Number": "1_sing"
      }
    },
    {
      "hönkürərəm": {
        "Form": "fut_indef",
        "Person-Number": "1_sing"
      }
    },
    {
      "hönkürüm": {
        "Form": "imp",
        "Person-Number": "1_sing"
      }
    },
    {
      "hönkürəm": {
        "Form": "arzu",
        "Person-Number": "1_sing"
      }
    },
    {
      "hönkürməliyəm": {
        "Form": "vacib",
        "Person-Number": "1_sing"
      }
    },
    {
      "hönkürəsiyəm": {
        "Form": "lazım",
        "Person-Number": "1_sing"
      }
    },
    {
      "hönkürsəm": {
        "Form": "şərt",
        "Person-Number": "1_sing"
      }
    },
    {
      "hönkürmək": {
        "Form": "inf",
        "Case": "nom"
      }
    },
    {
      "hönkürmüşdün": {
        "Form": "-mişdi_past",
        "Person-Number": "2_sing"
      }
    },
    {
      "hönkürdün": {
        "Form": "-di_past",
        "Person-Number": "2_sing"
      }
    },
    {
      "hönkürürsən": {
        "Form": "present",
        "Person-Number": "2_sing"
      }
    },
    {
      "hönkürəcəksən": {
        "Form": "fut_def",
        "Person-Number": "2_sing"
      }
    },
    {
      "hönkürərsən": {
        "Form": "fut_indef",
        "Person-Number": "2_sing"
      }
    },
    {
      "hönkür": {
        "Form": "imp",
        "Person-Number": "2_sing"
      }
    },
    {
      "hönkürəsən": {
        "Form": "arzu",
        "Person-Number": "2_sing"
      }
    },
    {
      "hönkürməlisən": {
        "Form": "vacib",
        "Person-Number": "2_sing"
      }
    },
    {
      "hönkürəsisən": {
        "Form": "lazım",
        "Person-Number": "2_sing"
      }
    },
    {
      "hönkürsən": {
        "Form": "şərt",
        "Person-Number": "2_sing"
      }
    },
    {
      "hönkürməyin": {
        "Form": "inf",
        "Case": "gen"
      }
    },
    {
      "hönkürmüşdü": {
        "Form": "-mişdi_past",
        "Person-Number": "3_sing"
      }
    },
    {
      "hönkürdü": {
        "Form": "-di_past",
        "Person-Number": "3_sing"
      }
    },
    {
      "hönkürür": {
        "Form": "present",
        "Person-Number": "3_sing"
      }
    },
    {
      "hönkürəcək": {
        "Form": "fut_def",
        "Person-Number": "3_sing"
      }
    },
    {
      "hönkürər": {
        "Form": "fut_indef",
        "Person-Number": "3_sing"
      }
    },
    {
      "hönkürsün": {
        "Form": "imp",
        "Person-Number": "3_sing"
      }
    },
    {
      "hönkürə": {
        "Form": "arzu",
        "Person-Number": "3_sing"
      }
    },
    {
      "hönkürməlidir": {
        "Form": "vacib",
        "Person-Number": "3_sing"
      }
    },
    {
      "hönkürəsidir": {
        "Form": "lazım",
        "Person-Number": "3_sing"
      }
    },
    {
      "hönkürsə": {
        "Form": "şərt",
        "Person-Number": "3_sing"
      }
    },
    {
      "hönkürməyə": {
        "Form": "inf",
        "Case": "dat"
      }
    },
    {
      "hönkürmüşdük": {
        "Form": "-mişdi_past",
        "Person-Number": "1_plur"
      }
    },
    {
      "hönkürdük": {
        "Form": "-di_past",
        "Person-Number": "1_plur"
      }
    },
    {
      "hönkürürük": {
        "Form": "present",
        "Person-Number": "1_plur"
      }
    },
    {
      "hönkürəcəyik": {
        "Form": "fut_def",
        "Person-Number": "1_plur"
      }
    },
    {
      "hönkürərik": {
        "Form": "fut_indef",
        "Person-Number": "1_plur"
      }
    },
    {
      "hönkürək": {
        "Form": "imp",
        "Person-Number": "1_plur"
      }
    },
    {
      "hönkürək": {
        "Form": "arzu",
        "Person-Number": "1_plur"
      }
    },
    {
      "hönkürməliyik": {
        "Form": "vacib",
        "Person-Number": "1_plur"
      }
    },
    {
      "hönkürəsiyik": {
        "Form": "lazım",
        "Person-Number": "1_plur"
      }
    },
    {
      "hönkürsək": {
        "Form": "şərt",
        "Person-Number": "1_plur"
      }
    },
    {
      "hönkürməyi": {
        "Form": "inf",
        "Case": "acc"
      }
    },
    {
      "hönkürmüşdünüz": {
        "Form": "-mişdi_past",
        "Person-Number": "2_plur"
      }
    },
    {
      "hönkürdünüz": {
        "Form": "-di_past",
        "Person-Number": "2_plur"
      }
    },
    {
      "hönkürürsünüz": {
        "Form": "present",
        "Person-Number": "2_plur"
      }
    },
    {
      "hönkürəcəksiniz": {
        "Form": "fut_def",
        "Person-Number": "2_plur"
      }
    },
    {
      "hönkürərsiniz": {
        "Form": "fut_indef",
        "Person-Number": "2_plur"
      }
    },
    {
      "hönkürəsiniz": {
        "Form": "imp",
        "Person-Number": "2_plur"
      }
    },
    {
      "hönkürəsiniz": {
        "Form": "arzu",
        "Person-Number": "2_plur"
      }
    },
    {
      "hönkürməlisiniz": {
        "Form": "vacib",
        "Person-Number": "2_plur"
      }
    },
    {
      "hönkürəsisiniz": {
        "Form": "lazım",
        "Person-Number": "2_plur"
      }
    },
    {
      "hönkürsəniz": {
        "Form": "şərt",
        "Person-Number": "2_plur"
      }
    },
    {
      "hönkürməkdə": {
        "Form": "inf",
        "Case": "loc"
      }
    },
    {
      "hönkürmüşdülər": {
        "Form": "-mişdi_past",
        "Person-Number": "3_plur"
      }
    },
    {
      "hönkürdülər": {
        "Form": "-di_past",
        "Person-Number": "3_plur"
      }
    },
    {
      "hönkürürlər": {
        "Form": "present",
        "Person-Number": "3_plur"
      }
    },
    {
      "hönkürəcəklər": {
        "Form": "fut_def",
        "Person-Number": "3_plur"
      }
    },
    {
      "hönkürərlər": {
        "Form": "fut_indef",
        "Person-Number": "3_plur"
      }
    },
    {
      "hönkürsünlər": {
        "Form": "imp",
        "Person-Number": "3_plur"
      }
    },
    {
      "hönkürələr": {
        "Form": "arzu",
        "Person-Number": "3_plur"
      }
    },
    {
      "hönkürməlidirlər": {
        "Form": "vacib",
        "Person-Number": "3_plur"
      }
    },
    {
      "hönkürəsidirlər": {
        "Form": "lazım",
        "Person-Number": "3_plur"
      }
    },
    {
      "hönkürsələr": {
        "Form": "şərt",
        "Person-Number": "3_plur"
      }
    },
    {
      "hönkürməkdən": {
        "Form": "inf",
        "Case": "abl"
      }
    }
  ],
  "hörmək": [
    {
      "hörmüşdüm": {
        "Form": "-mişdi_past",
        "Person-Number": "1_sing"
      }
    },
    {
      "hördüm": {
        "Form": "-di_past",
        "Person-Number": "1_sing"
      }
    },
    {
      "hörürəm": {
        "Form": "present",
        "Person-Number": "1_sing"
      }
    },
    {
      "hörəcəyəm": {
        "Form": "fut_def",
        "Person-Number": "1_sing"
      }
    },
    {
      "hörərəm": {
        "Form": "fut_indef",
        "Person-Number": "1_sing"
      }
    },
    {
      "hörüm": {
        "Form": "imp",
        "Person-Number": "1_sing"
      }
    },
    {
      "hörəm": {
        "Form": "arzu",
        "Person-Number": "1_sing"
      }
    },
    {
      "hörməliyəm": {
        "Form": "vacib",
        "Person-Number": "1_sing"
      }
    },
    {
      "hörəsiyəm": {
        "Form": "lazım",
        "Person-Number": "1_sing"
      }
    },
    {
      "hörsəm": {
        "Form": "şərt",
        "Person-Number": "1_sing"
      }
    },
    {
      "hörmək": {
        "Form": "inf",
        "Case": "nom"
      }
    },
    {
      "hörmüşdün": {
        "Form": "-mişdi_past",
        "Person-Number": "2_sing"
      }
    },
    {
      "hördün": {
        "Form": "-di_past",
        "Person-Number": "2_sing"
      }
    },
    {
      "hörürsən": {
        "Form": "present",
        "Person-Number": "2_sing"
      }
    },
    {
      "hörəcəksən": {
        "Form": "fut_def",
        "Person-Number": "2_sing"
      }
    },
    {
      "hörərsən": {
        "Form": "fut_indef",
        "Person-Number": "2_sing"
      }
    },
    {
      "hör": {
        "Form": "imp",
        "Person-Number": "2_sing"
      }
    },
    {
      "hörəsən": {
        "Form": "arzu",
        "Person-Number": "2_sing"
      }
    },
    {
      "hörməlisən": {
        "Form": "vacib",
        "Person-Number": "2_sing"
      }
    },
    {
      "hörəsisən": {
        "Form": "lazım",
        "Person-Number": "2_sing"
      }
    },
    {
      "hörsən": {
        "Form": "şərt",
        "Person-Number": "2_sing"
      }
    },
    {
      "hörməyin": {
        "Form": "inf",
        "Case": "gen"
      }
    },
    {
      "hörmüşdü": {
        "Form": "-mişdi_past",
        "Person-Number": "3_sing"
      }
    },
    {
      "hördü": {
        "Form": "-di_past",
        "Person-Number": "3_sing"
      }
    },
    {
      "hörür": {
        "Form": "present",
        "Person-Number": "3_sing"
      }
    },
    {
      "hörəcək": {
        "Form": "fut_def",
        "Person-Number": "3_sing"
      }
    },
    {
      "hörər": {
        "Form": "fut_indef",
        "Person-Number": "3_sing"
      }
    },
    {
      "hörsün": {
        "Form": "imp",
        "Person-Number": "3_sing"
      }
    },
    {
      "hörə": {
        "Form": "arzu",
        "Person-Number": "3_sing"
      }
    },
    {
      "hörməlidir": {
        "Form": "vacib",
        "Person-Number": "3_sing"
      }
    },
    {
      "hörəsidir": {
        "Form": "lazım",
        "Person-Number": "3_sing"
      }
    },
    {
      "hörsə": {
        "Form": "şərt",
        "Person-Number": "3_sing"
      }
    },
    {
      "hörməyə": {
        "Form": "inf",
        "Case": "dat"
      }
    },
    {
      "hörmüşdük": {
        "Form": "-mişdi_past",
        "Person-Number": "1_plur"
      }
    },
    {
      "hördük": {
        "Form": "-di_past",
        "Person-Number": "1_plur"
      }
    },
    {
      "hörürük": {
        "Form": "present",
        "Person-Number": "1_plur"
      }
    },
    {
      "hörəcəyik": {
        "Form": "fut_def",
        "Person-Number": "1_plur"
      }
    },
    {
      "hörərik": {
        "Form": "fut_indef",
        "Person-Number": "1_plur"
      }
    },
    {
      "hörək": {
        "Form": "imp",
        "Person-Number": "1_plur"
      }
    },
    {
      "hörək": {
        "Form": "arzu",
        "Person-Number": "1_plur"
      }
    },
    {
      "hörməliyik": {
        "Form": "vacib",
        "Person-Number": "1_plur"
      }
    },
    {
      "hörəsiyik": {
        "Form": "lazım",
        "Person-Number": "1_plur"
      }
    },
    {
      "hörsək": {
        "Form": "şərt",
        "Person-Number": "1_plur"
      }
    },
    {
      "hörməyi": {
        "Form": "inf",
        "Case": "acc"
      }
    },
    {
      "hörmüşdünüz": {
        "Form": "-mişdi_past",
        "Person-Number": "2_plur"
      }
    },
    {
      "hördünüz": {
        "Form": "-di_past",
        "Person-Number": "2_plur"
      }
    },
    {
      "hörürsünüz": {
        "Form": "present",
        "Person-Number": "2_plur"
      }
    },
    {
      "hörəcəksiniz": {
        "Form": "fut_def",
        "Person-Number": "2_plur"
      }
    },
    {
      "hörərsiniz": {
        "Form": "fut_indef",
        "Person-Number": "2_plur"
      }
    },
    {
      "hörəsiniz": {
        "Form": "imp",
        "Person-Number": "2_plur"
      }
    },
    {
      "hörəsiniz": {
        "Form": "arzu",
        "Person-Number": "2_plur"
      }
    },
    {
      "hörməlisiniz": {
        "Form": "vacib",
        "Person-Number": "2_plur"
      }
    },
    {
      "hörəsisiniz": {
        "Form": "lazım",
        "Person-Number": "2_plur"
      }
    },
    {
      "hörsəniz": {
        "Form": "şərt",
        "Person-Number": "2_plur"
      }
    },
    {
      "hörməkdə": {
        "Form": "inf",
        "Case": "loc"
      }
    },
    {
      "hörmüşdülər": {
        "Form": "-mişdi_past",
        "Person-Number": "3_plur"
      }
    },
    {
      "hördülər": {
        "Form": "-di_past",
        "Person-Number": "3_plur"
      }
    },
    {
      "hörürlər": {
        "Form": "present",
        "Person-Number": "3_plur"
      }
    },
    {
      "hörəcəklər": {
        "Form": "fut_def",
        "Person-Number": "3_plur"
      }
    },
    {
      "hörərlər": {
        "Form": "fut_indef",
        "Person-Number": "3_plur"
      }
    },
    {
      "hörsünlər": {
        "Form": "imp",
        "Person-Number": "3_plur"
      }
    },
    {
      "hörələr": {
        "Form": "arzu",
        "Person-Number": "3_plur"
      }
    },
    {
      "hörməlidirlər": {
        "Form": "vacib",
        "Person-Number": "3_plur"
      }
    },
    {
      "hörəsidirlər": {
        "Form": "lazım",
        "Person-Number": "3_plur"
      }
    },
    {
      "hörsələr": {
        "Form": "şərt",
        "Person-Number": "3_plur"
      }
    },
    {
      "hörməkdən": {
        "Form": "inf",
        "Case": "abl"
      }
    }
  ],
  "hörmət etmək": [
    {
      "hörmət etmişdim": {
        "Form": "-mişdi_past",
        "Person-Number": "1_sing"
      }
    },
    {
      "hörmət etdim": {
        "Form": "-di_past",
        "Person-Number": "1_sing"
      }
    },
    {
      "hörmət edirəm": {
        "Form": "present",
        "Person-Number": "1_sing"
      }
    },
    {
      "hörmət edəcəyəm": {
        "Form": "fut_def",
        "Person-Number": "1_sing"
      }
    },
    {
      "hörmət edərəm": {
        "Form": "fut_indef",
        "Person-Number": "1_sing"
      }
    },
    {
      "hörmət edim": {
        "Form": "imp",
        "Person-Number": "1_sing"
      }
    },
    {
      "hörmət edəm": {
        "Form": "arzu",
        "Person-Number": "1_sing"
      }
    },
    {
      "hörmət etməliyəm": {
        "Form": "vacib",
        "Person-Number": "1_sing"
      }
    },
    {
      "hörmət edəsiyəm": {
        "Form": "lazım",
        "Person-Number": "1_sing"
      }
    },
    {
      "hörmət etsəm": {
        "Form": "şərt",
        "Person-Number": "1_sing"
      }
    },
    {
      "hörmət etmək": {
        "Form": "inf",
        "Case": "nom"
      }
    },
    {
      "hörmət etmişdin": {
        "Form": "-mişdi_past",
        "Person-Number": "2_sing"
      }
    },
    {
      "hörmət etdin": {
        "Form": "-di_past",
        "Person-Number": "2_sing"
      }
    },
    {
      "hörmət edirsən": {
        "Form": "present",
        "Person-Number": "2_sing"
      }
    },
    {
      "hörmət edəcəksən": {
        "Form": "fut_def",
        "Person-Number": "2_sing"
      }
    },
    {
      "hörmət edərsən": {
        "Form": "fut_indef",
        "Person-Number": "2_sing"
      }
    },
    {
      "hörmət et": {
        "Form": "imp",
        "Person-Number": "2_sing"
      }
    },
    {
      "hörmət edəsən": {
        "Form": "arzu",
        "Person-Number": "2_sing"
      }
    },
    {
      "hörmət etməlisən": {
        "Form": "vacib",
        "Person-Number": "2_sing"
      }
    },
    {
      "hörmət edəsisən": {
        "Form": "lazım",
        "Person-Number": "2_sing"
      }
    },
    {
      "hörmət etsən": {
        "Form": "şərt",
        "Person-Number": "2_sing"
      }
    },
    {
      "hörmət etməyin": {
        "Form": "inf",
        "Case": "gen"
      }
    },
    {
      "hörmət etmişdi": {
        "Form": "-mişdi_past",
        "Person-Number": "3_sing"
      }
    },
    {
      "hörmət etdi": {
        "Form": "-di_past",
        "Person-Number": "3_sing"
      }
    },
    {
      "hörmət edir": {
        "Form": "present",
        "Person-Number": "3_sing"
      }
    },
    {
      "hörmət edəcək": {
        "Form": "fut_def",
        "Person-Number": "3_sing"
      }
    },
    {
      "hörmət edər": {
        "Form": "fut_indef",
        "Person-Number": "3_sing"
      }
    },
    {
      "hörmət etsin": {
        "Form": "imp",
        "Person-Number": "3_sing"
      }
    },
    {
      "hörmət edə": {
        "Form": "arzu",
        "Person-Number": "3_sing"
      }
    },
    {
      "hörmət etməlidir": {
        "Form": "vacib",
        "Person-Number": "3_sing"
      }
    },
    {
      "hörmət edəsidir": {
        "Form": "lazım",
        "Person-Number": "3_sing"
      }
    },
    {
      "hörmət etsə": {
        "Form": "şərt",
        "Person-Number": "3_sing"
      }
    },
    {
      "hörmət etməyə": {
        "Form": "inf",
        "Case": "dat"
      }
    },
    {
      "hörmət etmişdik": {
        "Form": "-mişdi_past",
        "Person-Number": "1_plur"
      }
    },
    {
      "hörmət etdik": {
        "Form": "-di_past",
        "Person-Number": "1_plur"
      }
    },
    {
      "hörmət edirik": {
        "Form": "present",
        "Person-Number": "1_plur"
      }
    },
    {
      "hörmət edəcəyik": {
        "Form": "fut_def",
        "Person-Number": "1_plur"
      }
    },
    {
      "hörmət edərik": {
        "Form": "fut_indef",
        "Person-Number": "1_plur"
      }
    },
    {
      "hörmət edək": {
        "Form": "imp",
        "Person-Number": "1_plur"
      }
    },
    {
      "hörmət edək": {
        "Form": "arzu",
        "Person-Number": "1_plur"
      }
    },
    {
      "hörmət etməliyik": {
        "Form": "vacib",
        "Person-Number": "1_plur"
      }
    },
    {
      "hörmət edəsiyik": {
        "Form": "lazım",
        "Person-Number": "1_plur"
      }
    },
    {
      "hörmət etsək": {
        "Form": "şərt",
        "Person-Number": "1_plur"
      }
    },
    {
      "hörmət etməyi": {
        "Form": "inf",
        "Case": "acc"
      }
    },
    {
      "hörmət etmişdiniz": {
        "Form": "-mişdi_past",
        "Person-Number": "2_plur"
      }
    },
    {
      "hörmət etdiniz": {
        "Form": "-di_past",
        "Person-Number": "2_plur"
      }
    },
    {
      "hörmət edirsiniz": {
        "Form": "present",
        "Person-Number": "2_plur"
      }
    },
    {
      "hörmət edəcəksiniz": {
        "Form": "fut_def",
        "Person-Number": "2_plur"
      }
    },
    {
      "hörmət edərsiniz": {
        "Form": "fut_indef",
        "Person-Number": "2_plur"
      }
    },
    {
      "hörmət edəsiniz": {
        "Form": "imp",
        "Person-Number": "2_plur"
      }
    },
    {
      "hörmət edəsiniz": {
        "Form": "arzu",
        "Person-Number": "2_plur"
      }
    },
    {
      "hörmət etməlisiniz": {
        "Form": "vacib",
        "Person-Number": "2_plur"
      }
    },
    {
      "hörmət edəsisiniz": {
        "Form": "lazım",
        "Person-Number": "2_plur"
      }
    },
    {
      "hörmət etsəniz": {
        "Form": "şərt",
        "Person-Number": "2_plur"
      }
    },
    {
      "hörmət etməkdə": {
        "Form": "inf",
        "Case": "loc"
      }
    },
    {
      "hörmət etmişdilər": {
        "Form": "-mişdi_past",
        "Person-Number": "3_plur"
      }
    },
    {
      "hörmət etdilər": {
        "Form": "-di_past",
        "Person-Number": "3_plur"
      }
    },
    {
      "hörmət edirlər": {
        "Form": "present",
        "Person-Number": "3_plur"
      }
    },
    {
      "hörmət edəcəklər": {
        "Form": "fut_def",
        "Person-Number": "3_plur"
      }
    },
    {
      "hörmət edərlər": {
        "Form": "fut_indef",
        "Person-Number": "3_plur"
      }
    },
    {
      "hörmət etsinlər": {
        "Form": "imp",
        "Person-Number": "3_plur"
      }
    },
    {
      "hörmət edələr": {
        "Form": "arzu",
        "Person-Number": "3_plur"
      }
    },
    {
      "hörmət etməlidirlər": {
        "Form": "vacib",
        "Person-Number": "3_plur"
      }
    },
    {
      "hörmət edəsidirlər": {
        "Form": "lazım",
        "Person-Number": "3_plur"
      }
    },
    {
      "hörmət etsələr": {
        "Form": "şərt",
        "Person-Number": "3_plur"
      }
    },
    {
      "hörmət etməkdən": {
        "Form": "inf",
        "Case": "abl"
      }
    }
  ],
  "hədələmək": [
    {
      "hədələmişdim": {
        "Form": "-mişdi_past",
        "Person-Number": "1_sing"
      }
    },
    {
      "hədələdim": {
        "Form": "-di_past",
        "Person-Number": "1_sing"
      }
    },
    {
      "hədələyirəm": {
        "Form": "present",
        "Person-Number": "1_sing"
      }
    },
    {
      "hədələyəcəyəm": {
        "Form": "fut_def",
        "Person-Number": "1_sing"
      }
    },
    {
      "hədələyərəm": {
        "Form": "fut_indef",
        "Person-Number": "1_sing"
      }
    },
    {
      "hədələyim": {
        "Form": "imp",
        "Person-Number": "1_sing"
      }
    },
    {
      "hədələyəm": {
        "Form": "arzu",
        "Person-Number": "1_sing"
      }
    },
    {
      "hədələməliyəm": {
        "Form": "vacib",
        "Person-Number": "1_sing"
      }
    },
    {
      "hədələyəsiyəm": {
        "Form": "lazım",
        "Person-Number": "1_sing"
      }
    },
    {
      "hədələsəm": {
        "Form": "şərt",
        "Person-Number": "1_sing"
      }
    },
    {
      "hədələmək": {
        "Form": "inf",
        "Case": "nom"
      }
    },
    {
      "hədələmişdin": {
        "Form": "-mişdi_past",
        "Person-Number": "2_sing"
      }
    },
    {
      "hədələdin": {
        "Form": "-di_past",
        "Person-Number": "2_sing"
      }
    },
    {
      "hədələyirsən": {
        "Form": "present",
        "Person-Number": "2_sing"
      }
    },
    {
      "hədələyəcəksən": {
        "Form": "fut_def",
        "Person-Number": "2_sing"
      }
    },
    {
      "hədələyərsən": {
        "Form": "fut_indef",
        "Person-Number": "2_sing"
      }
    },
    {
      "hədələ": {
        "Form": "imp",
        "Person-Number": "2_sing"
      }
    },
    {
      "hədələyəsən": {
        "Form": "arzu",
        "Person-Number": "2_sing"
      }
    },
    {
      "hədələməlisən": {
        "Form": "vacib",
        "Person-Number": "2_sing"
      }
    },
    {
      "hədələyəsisən": {
        "Form": "lazım",
        "Person-Number": "2_sing"
      }
    },
    {
      "hədələsən": {
        "Form": "şərt",
        "Person-Number": "2_sing"
      }
    },
    {
      "hədələməyin": {
        "Form": "inf",
        "Case": "gen"
      }
    },
    {
      "hədələmişdi": {
        "Form": "-mişdi_past",
        "Person-Number": "3_sing"
      }
    },
    {
      "hədələdi": {
        "Form": "-di_past",
        "Person-Number": "3_sing"
      }
    },
    {
      "hədələyir": {
        "Form": "present",
        "Person-Number": "3_sing"
      }
    },
    {
      "hədələyəcək": {
        "Form": "fut_def",
        "Person-Number": "3_sing"
      }
    },
    {
      "hədələyər": {
        "Form": "fut_indef",
        "Person-Number": "3_sing"
      }
    },
    {
      "hədələsin": {
        "Form": "imp",
        "Person-Number": "3_sing"
      }
    },
    {
      "hədələyə": {
        "Form": "arzu",
        "Person-Number": "3_sing"
      }
    },
    {
      "hədələməlidir": {
        "Form": "vacib",
        "Person-Number": "3_sing"
      }
    },
    {
      "hədələyəsidir": {
        "Form": "lazım",
        "Person-Number": "3_sing"
      }
    },
    {
      "hədələsə": {
        "Form": "şərt",
        "Person-Number": "3_sing"
      }
    },
    {
      "hədələməyə": {
        "Form": "inf",
        "Case": "dat"
      }
    },
    {
      "hədələmişdik": {
        "Form": "-mişdi_past",
        "Person-Number": "1_plur"
      }
    },
    {
      "hədələdik": {
        "Form": "-di_past",
        "Person-Number": "1_plur"
      }
    },
    {
      "hədələyirik": {
        "Form": "present",
        "Person-Number": "1_plur"
      }
    },
    {
      "hədələyəcəyik": {
        "Form": "fut_def",
        "Person-Number": "1_plur"
      }
    },
    {
      "hədələyərik": {
        "Form": "fut_indef",
        "Person-Number": "1_plur"
      }
    },
    {
      "hədələyək": {
        "Form": "imp",
        "Person-Number": "1_plur"
      }
    },
    {
      "hədələyək": {
        "Form": "arzu",
        "Person-Number": "1_plur"
      }
    },
    {
      "hədələməliyik": {
        "Form": "vacib",
        "Person-Number": "1_plur"
      }
    },
    {
      "hədələyəsiyik": {
        "Form": "lazım",
        "Person-Number": "1_plur"
      }
    },
    {
      "hədələsək": {
        "Form": "şərt",
        "Person-Number": "1_plur"
      }
    },
    {
      "hədələməyi": {
        "Form": "inf",
        "Case": "acc"
      }
    },
    {
      "hədələmişdiniz": {
        "Form": "-mişdi_past",
        "Person-Number": "2_plur"
      }
    },
    {
      "hədələdiniz": {
        "Form": "-di_past",
        "Person-Number": "2_plur"
      }
    },
    {
      "hədələyirsiniz": {
        "Form": "present",
        "Person-Number": "2_plur"
      }
    },
    {
      "hədələyəcəksiniz": {
        "Form": "fut_def",
        "Person-Number": "2_plur"
      }
    },
    {
      "hədələyərsiniz": {
        "Form": "fut_indef",
        "Person-Number": "2_plur"
      }
    },
    {
      "hədələyəsiniz": {
        "Form": "imp",
        "Person-Number": "2_plur"
      }
    },
    {
      "hədələyəsiniz": {
        "Form": "arzu",
        "Person-Number": "2_plur"
      }
    },
    {
      "hədələməlisiniz": {
        "Form": "vacib",
        "Person-Number": "2_plur"
      }
    },
    {
      "hədələyəsisiniz": {
        "Form": "lazım",
        "Person-Number": "2_plur"
      }
    },
    {
      "hədələsəniz": {
        "Form": "şərt",
        "Person-Number": "2_plur"
      }
    },
    {
      "hədələməkdə": {
        "Form": "inf",
        "Case": "loc"
      }
    },
    {
      "hədələmişdilər": {
        "Form": "-mişdi_past",
        "Person-Number": "3_plur"
      }
    },
    {
      "hədələdilər": {
        "Form": "-di_past",
        "Person-Number": "3_plur"
      }
    },
    {
      "hədələyirlər": {
        "Form": "present",
        "Person-Number": "3_plur"
      }
    },
    {
      "hədələyəcəklər": {
        "Form": "fut_def",
        "Person-Number": "3_plur"
      }
    },
    {
      "hədələyərlər": {
        "Form": "fut_indef",
        "Person-Number": "3_plur"
      }
    },
    {
      "hədələsinlər": {
        "Form": "imp",
        "Person-Number": "3_plur"
      }
    },
    {
      "hədələyələr": {
        "Form": "arzu",
        "Person-Number": "3_plur"
      }
    },
    {
      "hədələməlidirlər": {
        "Form": "vacib",
        "Person-Number": "3_plur"
      }
    },
    {
      "hədələyəsidirlər": {
        "Form": "lazım",
        "Person-Number": "3_plur"
      }
    },
    {
      "hədələsələr": {
        "Form": "şərt",
        "Person-Number": "3_plur"
      }
    },
    {
      "hədələməkdən": {
        "Form": "inf",
        "Case": "abl"
      }
    }
  ],
  "həll etmək": [
    {
      "həll etmişdim": {
        "Form": "-mişdi_past",
        "Person-Number": "1_sing"
      }
    },
    {
      "həll etdim": {
        "Form": "-di_past",
        "Person-Number": "1_sing"
      }
    },
    {
      "həll edirəm": {
        "Form": "present",
        "Person-Number": "1_sing"
      }
    },
    {
      "həll edəcəyəm": {
        "Form": "fut_def",
        "Person-Number": "1_sing"
      }
    },
    {
      "həll edərəm": {
        "Form": "fut_indef",
        "Person-Number": "1_sing"
      }
    },
    {
      "həll edim": {
        "Form": "imp",
        "Person-Number": "1_sing"
      }
    },
    {
      "həll edəm": {
        "Form": "arzu",
        "Person-Number": "1_sing"
      }
    },
    {
      "həll etməliyəm": {
        "Form": "vacib",
        "Person-Number": "1_sing"
      }
    },
    {
      "həll edəsiyəm": {
        "Form": "lazım",
        "Person-Number": "1_sing"
      }
    },
    {
      "həll etsəm": {
        "Form": "şərt",
        "Person-Number": "1_sing"
      }
    },
    {
      "həll etmək": {
        "Form": "inf",
        "Case": "nom"
      }
    },
    {
      "həll etmişdin": {
        "Form": "-mişdi_past",
        "Person-Number": "2_sing"
      }
    },
    {
      "həll etdin": {
        "Form": "-di_past",
        "Person-Number": "2_sing"
      }
    },
    {
      "həll edirsən": {
        "Form": "present",
        "Person-Number": "2_sing"
      }
    },
    {
      "həll edəcəksən": {
        "Form": "fut_def",
        "Person-Number": "2_sing"
      }
    },
    {
      "həll edərsən": {
        "Form": "fut_indef",
        "Person-Number": "2_sing"
      }
    },
    {
      "həll et": {
        "Form": "imp",
        "Person-Number": "2_sing"
      }
    },
    {
      "həll edəsən": {
        "Form": "arzu",
        "Person-Number": "2_sing"
      }
    },
    {
      "həll etməlisən": {
        "Form": "vacib",
        "Person-Number": "2_sing"
      }
    },
    {
      "həll edəsisən": {
        "Form": "lazım",
        "Person-Number": "2_sing"
      }
    },
    {
      "həll etsən": {
        "Form": "şərt",
        "Person-Number": "2_sing"
      }
    },
    {
      "həll etməyin": {
        "Form": "inf",
        "Case": "gen"
      }
    },
    {
      "həll etmişdi": {
        "Form": "-mişdi_past",
        "Person-Number": "3_sing"
      }
    },
    {
      "həll etdi": {
        "Form": "-di_past",
        "Person-Number": "3_sing"
      }
    },
    {
      "həll edir": {
        "Form": "present",
        "Person-Number": "3_sing"
      }
    },
    {
      "həll edəcək": {
        "Form": "fut_def",
        "Person-Number": "3_sing"
      }
    },
    {
      "həll edər": {
        "Form": "fut_indef",
        "Person-Number": "3_sing"
      }
    },
    {
      "həll etsin": {
        "Form": "imp",
        "Person-Number": "3_sing"
      }
    },
    {
      "həll edə": {
        "Form": "arzu",
        "Person-Number": "3_sing"
      }
    },
    {
      "həll etməlidir": {
        "Form": "vacib",
        "Person-Number": "3_sing"
      }
    },
    {
      "həll edəsidir": {
        "Form": "lazım",
        "Person-Number": "3_sing"
      }
    },
    {
      "həll etsə": {
        "Form": "şərt",
        "Person-Number": "3_sing"
      }
    },
    {
      "həll etməyə": {
        "Form": "inf",
        "Case": "dat"
      }
    },
    {
      "həll etmişdik": {
        "Form": "-mişdi_past",
        "Person-Number": "1_plur"
      }
    },
    {
      "həll etdik": {
        "Form": "-di_past",
        "Person-Number": "1_plur"
      }
    },
    {
      "həll edirik": {
        "Form": "present",
        "Person-Number": "1_plur"
      }
    },
    {
      "həll edəcəyik": {
        "Form": "fut_def",
        "Person-Number": "1_plur"
      }
    },
    {
      "həll edərik": {
        "Form": "fut_indef",
        "Person-Number": "1_plur"
      }
    },
    {
      "həll edək": {
        "Form": "imp",
        "Person-Number": "1_plur"
      }
    },
    {
      "həll edək": {
        "Form": "arzu",
        "Person-Number": "1_plur"
      }
    },
    {
      "həll etməliyik": {
        "Form": "vacib",
        "Person-Number": "1_plur"
      }
    },
    {
      "həll edəsiyik": {
        "Form": "lazım",
        "Person-Number": "1_plur"
      }
    },
    {
      "həll etsək": {
        "Form": "şərt",
        "Person-Number": "1_plur"
      }
    },
    {
      "həll etməyi": {
        "Form": "inf",
        "Case": "acc"
      }
    },
    {
      "həll etmişdiniz": {
        "Form": "-mişdi_past",
        "Person-Number": "2_plur"
      }
    },
    {
      "həll etdiniz": {
        "Form": "-di_past",
        "Person-Number": "2_plur"
      }
    },
    {
      "həll edirsiniz": {
        "Form": "present",
        "Person-Number": "2_plur"
      }
    },
    {
      "həll edəcəksiniz": {
        "Form": "fut_def",
        "Person-Number": "2_plur"
      }
    },
    {
      "həll edərsiniz": {
        "Form": "fut_indef",
        "Person-Number": "2_plur"
      }
    },
    {
      "həll edəsiniz": {
        "Form": "imp",
        "Person-Number": "2_plur"
      }
    },
    {
      "həll edəsiniz": {
        "Form": "arzu",
        "Person-Number": "2_plur"
      }
    },
    {
      "həll etməlisiniz": {
        "Form": "vacib",
        "Person-Number": "2_plur"
      }
    },
    {
      "həll edəsisiniz": {
        "Form": "lazım",
        "Person-Number": "2_plur"
      }
    },
    {
      "həll etsəniz": {
        "Form": "şərt",
        "Person-Number": "2_plur"
      }
    },
    {
      "həll etməkdə": {
        "Form": "inf",
        "Case": "loc"
      }
    },
    {
      "həll etmişdilər": {
        "Form": "-mişdi_past",
        "Person-Number": "3_plur"
      }
    },
    {
      "həll etdilər": {
        "Form": "-di_past",
        "Person-Number": "3_plur"
      }
    },
    {
      "həll edirlər": {
        "Form": "present",
        "Person-Number": "3_plur"
      }
    },
    {
      "həll edəcəklər": {
        "Form": "fut_def",
        "Person-Number": "3_plur"
      }
    },
    {
      "həll edərlər": {
        "Form": "fut_indef",
        "Person-Number": "3_plur"
      }
    },
    {
      "həll etsinlər": {
        "Form": "imp",
        "Person-Number": "3_plur"
      }
    },
    {
      "həll edələr": {
        "Form": "arzu",
        "Person-Number": "3_plur"
      }
    },
    {
      "həll etməlidirlər": {
        "Form": "vacib",
        "Person-Number": "3_plur"
      }
    },
    {
      "həll edəsidirlər": {
        "Form": "lazım",
        "Person-Number": "3_plur"
      }
    },
    {
      "həll etsələr": {
        "Form": "şərt",
        "Person-Number": "3_plur"
      }
    },
    {
      "həll etməkdən": {
        "Form": "inf",
        "Case": "abl"
      }
    }
  ],
  "icazə vermək": [
    {
      "icazə vermişdim": {
        "Form": "-mişdi_past",
        "Person-Number": "1_sing"
      }
    },
    {
      "icazə verdim": {
        "Form": "-di_past",
        "Person-Number": "1_sing"
      }
    },
    {
      "icazə verirəm": {
        "Form": "present",
        "Person-Number": "1_sing"
      }
    },
    {
      "icazə verəcəyəm": {
        "Form": "fut_def",
        "Person-Number": "1_sing"
      }
    },
    {
      "icazə verərəm": {
        "Form": "fut_indef",
        "Person-Number": "1_sing"
      }
    },
    {
      "icazə verim": {
        "Form": "imp",
        "Person-Number": "1_sing"
      }
    },
    {
      "icazə verəm": {
        "Form": "arzu",
        "Person-Number": "1_sing"
      }
    },
    {
      "icazə verməliyəm": {
        "Form": "vacib",
        "Person-Number": "1_sing"
      }
    },
    {
      "icazə verəsiyəm": {
        "Form": "lazım",
        "Person-Number": "1_sing"
      }
    },
    {
      "icazə versəm": {
        "Form": "şərt",
        "Person-Number": "1_sing"
      }
    },
    {
      "icazə vermək": {
        "Form": "inf",
        "Case": "nom"
      }
    },
    {
      "icazə vermişdin": {
        "Form": "-mişdi_past",
        "Person-Number": "2_sing"
      }
    },
    {
      "icazə verdin": {
        "Form": "-di_past",
        "Person-Number": "2_sing"
      }
    },
    {
      "icazə verirsən": {
        "Form": "present",
        "Person-Number": "2_sing"
      }
    },
    {
      "icazə verəcəksən": {
        "Form": "fut_def",
        "Person-Number": "2_sing"
      }
    },
    {
      "icazə verərsən": {
        "Form": "fut_indef",
        "Person-Number": "2_sing"
      }
    },
    {
      "icazə ver": {
        "Form": "imp",
        "Person-Number": "2_sing"
      }
    },
    {
      "icazə verəsən": {
        "Form": "arzu",
        "Person-Number": "2_sing"
      }
    },
    {
      "icazə verməlisən": {
        "Form": "vacib",
        "Person-Number": "2_sing"
      }
    },
    {
      "icazə verəsisən": {
        "Form": "lazım",
        "Person-Number": "2_sing"
      }
    },
    {
      "icazə versən": {
        "Form": "şərt",
        "Person-Number": "2_sing"
      }
    },
    {
      "icazə verməyin": {
        "Form": "inf",
        "Case": "gen"
      }
    },
    {
      "icazə vermişdi": {
        "Form": "-mişdi_past",
        "Person-Number": "3_sing"
      }
    },
    {
      "icazə verdi": {
        "Form": "-di_past",
        "Person-Number": "3_sing"
      }
    },
    {
      "icazə verir": {
        "Form": "present",
        "Person-Number": "3_sing"
      }
    },
    {
      "icazə verəcək": {
        "Form": "fut_def",
        "Person-Number": "3_sing"
      }
    },
    {
      "icazə verər": {
        "Form": "fut_indef",
        "Person-Number": "3_sing"
      }
    },
    {
      "icazə versin": {
        "Form": "imp",
        "Person-Number": "3_sing"
      }
    },
    {
      "icazə verə": {
        "Form": "arzu",
        "Person-Number": "3_sing"
      }
    },
    {
      "icazə verməlidir": {
        "Form": "vacib",
        "Person-Number": "3_sing"
      }
    },
    {
      "icazə verəsidir": {
        "Form": "lazım",
        "Person-Number": "3_sing"
      }
    },
    {
      "icazə versə": {
        "Form": "şərt",
        "Person-Number": "3_sing"
      }
    },
    {
      "icazə verməyə": {
        "Form": "inf",
        "Case": "dat"
      }
    },
    {
      "icazə vermişdik": {
        "Form": "-mişdi_past",
        "Person-Number": "1_plur"
      }
    },
    {
      "icazə verdik": {
        "Form": "-di_past",
        "Person-Number": "1_plur"
      }
    },
    {
      "icazə veririk": {
        "Form": "present",
        "Person-Number": "1_plur"
      }
    },
    {
      "icazə verəcəyik": {
        "Form": "fut_def",
        "Person-Number": "1_plur"
      }
    },
    {
      "icazə verərik": {
        "Form": "fut_indef",
        "Person-Number": "1_plur"
      }
    },
    {
      "icazə verək": {
        "Form": "imp",
        "Person-Number": "1_plur"
      }
    },
    {
      "icazə verək": {
        "Form": "arzu",
        "Person-Number": "1_plur"
      }
    },
    {
      "icazə verməliyik": {
        "Form": "vacib",
        "Person-Number": "1_plur"
      }
    },
    {
      "icazə verəsiyik": {
        "Form": "lazım",
        "Person-Number": "1_plur"
      }
    },
    {
      "icazə versək": {
        "Form": "şərt",
        "Person-Number": "1_plur"
      }
    },
    {
      "icazə verməyi": {
        "Form": "inf",
        "Case": "acc"
      }
    },
    {
      "icazə vermişdiniz": {
        "Form": "-mişdi_past",
        "Person-Number": "2_plur"
      }
    },
    {
      "icazə verdiniz": {
        "Form": "-di_past",
        "Person-Number": "2_plur"
      }
    },
    {
      "icazə verirsiniz": {
        "Form": "present",
        "Person-Number": "2_plur"
      }
    },
    {
      "icazə verəcəksiniz": {
        "Form": "fut_def",
        "Person-Number": "2_plur"
      }
    },
    {
      "icazə verərsiniz": {
        "Form": "fut_indef",
        "Person-Number": "2_plur"
      }
    },
    {
      "icazə verəsiniz": {
        "Form": "imp",
        "Person-Number": "2_plur"
      }
    },
    {
      "icazə verəsiniz": {
        "Form": "arzu",
        "Person-Number": "2_plur"
      }
    },
    {
      "icazə verməlisiniz": {
        "Form": "vacib",
        "Person-Number": "2_plur"
      }
    },
    {
      "icazə verəsisiniz": {
        "Form": "lazım",
        "Person-Number": "2_plur"
      }
    },
    {
      "icazə versəniz": {
        "Form": "şərt",
        "Person-Number": "2_plur"
      }
    },
    {
      "icazə verməkdə": {
        "Form": "inf",
        "Case": "loc"
      }
    },
    {
      "icazə vermişdilər": {
        "Form": "-mişdi_past",
        "Person-Number": "3_plur"
      }
    },
    {
      "icazə verdilər": {
        "Form": "-di_past",
        "Person-Number": "3_plur"
      }
    },
    {
      "icazə verirlər": {
        "Form": "present",
        "Person-Number": "3_plur"
      }
    },
    {
      "icazə verəcəklər": {
        "Form": "fut_def",
        "Person-Number": "3_plur"
      }
    },
    {
      "icazə verərlər": {
        "Form": "fut_indef",
        "Person-Number": "3_plur"
      }
    },
    {
      "icazə versinlər": {
        "Form": "imp",
        "Person-Number": "3_plur"
      }
    },
    {
      "icazə verələr": {
        "Form": "arzu",
        "Person-Number": "3_plur"
      }
    },
    {
      "icazə verməlidirlər": {
        "Form": "vacib",
        "Person-Number": "3_plur"
      }
    },
    {
      "icazə verəsidirlər": {
        "Form": "lazım",
        "Person-Number": "3_plur"
      }
    },
    {
      "icazə versələr": {
        "Form": "şərt",
        "Person-Number": "3_plur"
      }
    },
    {
      "icazə verməkdən": {
        "Form": "inf",
        "Case": "abl"
      }
    }
  ],
  "idarə etmək": [
    {
      "idarə etmişdim": {
        "Form": "-mişdi_past",
        "Person-Number": "1_sing"
      }
    },
    {
      "idarə etdim": {
        "Form": "-di_past",
        "Person-Number": "1_sing"
      }
    },
    {
      "idarə edirəm": {
        "Form": "present",
        "Person-Number": "1_sing"
      }
    },
    {
      "idarə edəcəyəm": {
        "Form": "fut_def",
        "Person-Number": "1_sing"
      }
    },
    {
      "idarə edərəm": {
        "Form": "fut_indef",
        "Person-Number": "1_sing"
      }
    },
    {
      "idarə edim": {
        "Form": "imp",
        "Person-Number": "1_sing"
      }
    },
    {
      "idarə edəm": {
        "Form": "arzu",
        "Person-Number": "1_sing"
      }
    },
    {
      "idarə etməliyəm": {
        "Form": "vacib",
        "Person-Number": "1_sing"
      }
    },
    {
      "idarə edəsiyəm": {
        "Form": "lazım",
        "Person-Number": "1_sing"
      }
    },
    {
      "idarə etsəm": {
        "Form": "şərt",
        "Person-Number": "1_sing"
      }
    },
    {
      "idarə etmək": {
        "Form": "inf",
        "Case": "nom"
      }
    },
    {
      "idarə etmişdin": {
        "Form": "-mişdi_past",
        "Person-Number": "2_sing"
      }
    },
    {
      "idarə etdin": {
        "Form": "-di_past",
        "Person-Number": "2_sing"
      }
    },
    {
      "idarə edirsən": {
        "Form": "present",
        "Person-Number": "2_sing"
      }
    },
    {
      "idarə edəcəksən": {
        "Form": "fut_def",
        "Person-Number": "2_sing"
      }
    },
    {
      "idarə edərsən": {
        "Form": "fut_indef",
        "Person-Number": "2_sing"
      }
    },
    {
      "idarə et": {
        "Form": "imp",
        "Person-Number": "2_sing"
      }
    },
    {
      "idarə edəsən": {
        "Form": "arzu",
        "Person-Number": "2_sing"
      }
    },
    {
      "idarə etməlisən": {
        "Form": "vacib",
        "Person-Number": "2_sing"
      }
    },
    {
      "idarə edəsisən": {
        "Form": "lazım",
        "Person-Number": "2_sing"
      }
    },
    {
      "idarə etsən": {
        "Form": "şərt",
        "Person-Number": "2_sing"
      }
    },
    {
      "idarə etməyin": {
        "Form": "inf",
        "Case": "gen"
      }
    },
    {
      "idarə etmişdi": {
        "Form": "-mişdi_past",
        "Person-Number": "3_sing"
      }
    },
    {
      "idarə etdi": {
        "Form": "-di_past",
        "Person-Number": "3_sing"
      }
    },
    {
      "idarə edir": {
        "Form": "present",
        "Person-Number": "3_sing"
      }
    },
    {
      "idarə edəcək": {
        "Form": "fut_def",
        "Person-Number": "3_sing"
      }
    },
    {
      "idarə edər": {
        "Form": "fut_indef",
        "Person-Number": "3_sing"
      }
    },
    {
      "idarə etsin": {
        "Form": "imp",
        "Person-Number": "3_sing"
      }
    },
    {
      "idarə edə": {
        "Form": "arzu",
        "Person-Number": "3_sing"
      }
    },
    {
      "idarə etməlidir": {
        "Form": "vacib",
        "Person-Number": "3_sing"
      }
    },
    {
      "idarə edəsidir": {
        "Form": "lazım",
        "Person-Number": "3_sing"
      }
    },
    {
      "idarə etsə": {
        "Form": "şərt",
        "Person-Number": "3_sing"
      }
    },
    {
      "idarə etməyə": {
        "Form": "inf",
        "Case": "dat"
      }
    },
    {
      "idarə etmişdik": {
        "Form": "-mişdi_past",
        "Person-Number": "1_plur"
      }
    },
    {
      "idarə etdik": {
        "Form": "-di_past",
        "Person-Number": "1_plur"
      }
    },
    {
      "idarə edirik": {
        "Form": "present",
        "Person-Number": "1_plur"
      }
    },
    {
      "idarə edəcəyik": {
        "Form": "fut_def",
        "Person-Number": "1_plur"
      }
    },
    {
      "idarə edərik": {
        "Form": "fut_indef",
        "Person-Number": "1_plur"
      }
    },
    {
      "idarə edək": {
        "Form": "imp",
        "Person-Number": "1_plur"
      }
    },
    {
      "idarə edək": {
        "Form": "arzu",
        "Person-Number": "1_plur"
      }
    },
    {
      "idarə etməliyik": {
        "Form": "vacib",
        "Person-Number": "1_plur"
      }
    },
    {
      "idarə edəsiyik": {
        "Form": "lazım",
        "Person-Number": "1_plur"
      }
    },
    {
      "idarə etsək": {
        "Form": "şərt",
        "Person-Number": "1_plur"
      }
    },
    {
      "idarə etməyi": {
        "Form": "inf",
        "Case": "acc"
      }
    },
    {
      "idarə etmişdiniz": {
        "Form": "-mişdi_past",
        "Person-Number": "2_plur"
      }
    },
    {
      "idarə etdiniz": {
        "Form": "-di_past",
        "Person-Number": "2_plur"
      }
    },
    {
      "idarə edirsiniz": {
        "Form": "present",
        "Person-Number": "2_plur"
      }
    },
    {
      "idarə edəcəksiniz": {
        "Form": "fut_def",
        "Person-Number": "2_plur"
      }
    },
    {
      "idarə edərsiniz": {
        "Form": "fut_indef",
        "Person-Number": "2_plur"
      }
    },
    {
      "idarə edəsiniz": {
        "Form": "imp",
        "Person-Number": "2_plur"
      }
    },
    {
      "idarə edəsiniz": {
        "Form": "arzu",
        "Person-Number": "2_plur"
      }
    },
    {
      "idarə etməlisiniz": {
        "Form": "vacib",
        "Person-Number": "2_plur"
      }
    },
    {
      "idarə edəsisiniz": {
        "Form": "lazım",
        "Person-Number": "2_plur"
      }
    },
    {
      "idarə etsəniz": {
        "Form": "şərt",
        "Person-Number": "2_plur"
      }
    },
    {
      "idarə etməkdə": {
        "Form": "inf",
        "Case": "loc"
      }
    },
    {
      "idarə etmişdilər": {
        "Form": "-mişdi_past",
        "Person-Number": "3_plur"
      }
    },
    {
      "idarə etdilər": {
        "Form": "-di_past",
        "Person-Number": "3_plur"
      }
    },
    {
      "idarə edirlər": {
        "Form": "present",
        "Person-Number": "3_plur"
      }
    },
    {
      "idarə edəcəklər": {
        "Form": "fut_def",
        "Person-Number": "3_plur"
      }
    },
    {
      "idarə edərlər": {
        "Form": "fut_indef",
        "Person-Number": "3_plur"
      }
    },
    {
      "idarə etsinlər": {
        "Form": "imp",
        "Person-Number": "3_plur"
      }
    },
    {
      "idarə edələr": {
        "Form": "arzu",
        "Person-Number": "3_plur"
      }
    },
    {
      "idarə etməlidirlər": {
        "Form": "vacib",
        "Person-Number": "3_plur"
      }
    },
    {
      "idarə edəsidirlər": {
        "Form": "lazım",
        "Person-Number": "3_plur"
      }
    },
    {
      "idarə etsələr": {
        "Form": "şərt",
        "Person-Number": "3_plur"
      }
    },
    {
      "idarə etməkdən": {
        "Form": "inf",
        "Case": "abl"
      }
    }
  ],
  "ilişdirmək": [
    {
      "ilişdirmişdim": {
        "Form": "-mişdi_past",
        "Person-Number": "1_sing"
      }
    },
    {
      "ilişdirdim": {
        "Form": "-di_past",
        "Person-Number": "1_sing"
      }
    },
    {
      "ilişdirirəm": {
        "Form": "present",
        "Person-Number": "1_sing"
      }
    },
    {
      "ilişdirəcəyəm": {
        "Form": "fut_def",
        "Person-Number": "1_sing"
      }
    },
    {
      "ilişdirərəm": {
        "Form": "fut_indef",
        "Person-Number": "1_sing"
      }
    },
    {
      "ilişdirim": {
        "Form": "imp",
        "Person-Number": "1_sing"
      }
    },
    {
      "ilişdirəm": {
        "Form": "arzu",
        "Person-Number": "1_sing"
      }
    },
    {
      "ilişdirməliyəm": {
        "Form": "vacib",
        "Person-Number": "1_sing"
      }
    },
    {
      "ilişdirəsiyəm": {
        "Form": "lazım",
        "Person-Number": "1_sing"
      }
    },
    {
      "ilişdirsəm": {
        "Form": "şərt",
        "Person-Number": "1_sing"
      }
    },
    {
      "ilişdirmək": {
        "Form": "inf",
        "Case": "nom"
      }
    },
    {
      "ilişdirmişdin": {
        "Form": "-mişdi_past",
        "Person-Number": "2_sing"
      }
    },
    {
      "ilişdirdin": {
        "Form": "-di_past",
        "Person-Number": "2_sing"
      }
    },
    {
      "ilişdirirsən": {
        "Form": "present",
        "Person-Number": "2_sing"
      }
    },
    {
      "ilişdirəcəksən": {
        "Form": "fut_def",
        "Person-Number": "2_sing"
      }
    },
    {
      "ilişdirərsən": {
        "Form": "fut_indef",
        "Person-Number": "2_sing"
      }
    },
    {
      "ilişdir": {
        "Form": "imp",
        "Person-Number": "2_sing"
      }
    },
    {
      "ilişdirəsən": {
        "Form": "arzu",
        "Person-Number": "2_sing"
      }
    },
    {
      "ilişdirməlisən": {
        "Form": "vacib",
        "Person-Number": "2_sing"
      }
    },
    {
      "ilişdirəsisən": {
        "Form": "lazım",
        "Person-Number": "2_sing"
      }
    },
    {
      "ilişdirsən": {
        "Form": "şərt",
        "Person-Number": "2_sing"
      }
    },
    {
      "ilişdirməyin": {
        "Form": "inf",
        "Case": "gen"
      }
    },
    {
      "ilişdirmişdi": {
        "Form": "-mişdi_past",
        "Person-Number": "3_sing"
      }
    },
    {
      "ilişdirdi": {
        "Form": "-di_past",
        "Person-Number": "3_sing"
      }
    },
    {
      "ilişdirir": {
        "Form": "present",
        "Person-Number": "3_sing"
      }
    },
    {
      "ilişdirəcək": {
        "Form": "fut_def",
        "Person-Number": "3_sing"
      }
    },
    {
      "ilişdirər": {
        "Form": "fut_indef",
        "Person-Number": "3_sing"
      }
    },
    {
      "ilişdirsin": {
        "Form": "imp",
        "Person-Number": "3_sing"
      }
    },
    {
      "ilişdirə": {
        "Form": "arzu",
        "Person-Number": "3_sing"
      }
    },
    {
      "ilişdirməlidir": {
        "Form": "vacib",
        "Person-Number": "3_sing"
      }
    },
    {
      "ilişdirəsidir": {
        "Form": "lazım",
        "Person-Number": "3_sing"
      }
    },
    {
      "ilişdirsə": {
        "Form": "şərt",
        "Person-Number": "3_sing"
      }
    },
    {
      "ilişdirməyə": {
        "Form": "inf",
        "Case": "dat"
      }
    },
    {
      "ilişdirmişdik": {
        "Form": "-mişdi_past",
        "Person-Number": "1_plur"
      }
    },
    {
      "ilişdirdik": {
        "Form": "-di_past",
        "Person-Number": "1_plur"
      }
    },
    {
      "ilişdiririk": {
        "Form": "present",
        "Person-Number": "1_plur"
      }
    },
    {
      "ilişdirəcəyik": {
        "Form": "fut_def",
        "Person-Number": "1_plur"
      }
    },
    {
      "ilişdirərik": {
        "Form": "fut_indef",
        "Person-Number": "1_plur"
      }
    },
    {
      "ilişdirək": {
        "Form": "imp",
        "Person-Number": "1_plur"
      }
    },
    {
      "ilişdirək": {
        "Form": "arzu",
        "Person-Number": "1_plur"
      }
    },
    {
      "ilişdirməliyik": {
        "Form": "vacib",
        "Person-Number": "1_plur"
      }
    },
    {
      "ilişdirəsiyik": {
        "Form": "lazım",
        "Person-Number": "1_plur"
      }
    },
    {
      "ilişdirsək": {
        "Form": "şərt",
        "Person-Number": "1_plur"
      }
    },
    {
      "ilişdirməyi": {
        "Form": "inf",
        "Case": "acc"
      }
    },
    {
      "ilişdirmişdiniz": {
        "Form": "-mişdi_past",
        "Person-Number": "2_plur"
      }
    },
    {
      "ilişdirdiniz": {
        "Form": "-di_past",
        "Person-Number": "2_plur"
      }
    },
    {
      "ilişdirirsiniz": {
        "Form": "present",
        "Person-Number": "2_plur"
      }
    },
    {
      "ilişdirəcəksiniz": {
        "Form": "fut_def",
        "Person-Number": "2_plur"
      }
    },
    {
      "ilişdirərsiniz": {
        "Form": "fut_indef",
        "Person-Number": "2_plur"
      }
    },
    {
      "ilişdirəsiniz": {
        "Form": "imp",
        "Person-Number": "2_plur"
      }
    },
    {
      "ilişdirəsiniz": {
        "Form": "arzu",
        "Person-Number": "2_plur"
      }
    },
    {
      "ilişdirməlisiniz": {
        "Form": "vacib",
        "Person-Number": "2_plur"
      }
    },
    {
      "ilişdirəsisiniz": {
        "Form": "lazım",
        "Person-Number": "2_plur"
      }
    },
    {
      "ilişdirsəniz": {
        "Form": "şərt",
        "Person-Number": "2_plur"
      }
    },
    {
      "ilişdirməkdə": {
        "Form": "inf",
        "Case": "loc"
      }
    },
    {
      "ilişdirmişdilər": {
        "Form": "-mişdi_past",
        "Person-Number": "3_plur"
      }
    },
    {
      "ilişdirdilər": {
        "Form": "-di_past",
        "Person-Number": "3_plur"
      }
    },
    {
      "ilişdirirlər": {
        "Form": "present",
        "Person-Number": "3_plur"
      }
    },
    {
      "ilişdirəcəklər": {
        "Form": "fut_def",
        "Person-Number": "3_plur"
      }
    },
    {
      "ilişdirərlər": {
        "Form": "fut_indef",
        "Person-Number": "3_plur"
      }
    },
    {
      "ilişdirsinlər": {
        "Form": "imp",
        "Person-Number": "3_plur"
      }
    },
    {
      "ilişdirələr": {
        "Form": "arzu",
        "Person-Number": "3_plur"
      }
    },
    {
      "ilişdirməlidirlər": {
        "Form": "vacib",
        "Person-Number": "3_plur"
      }
    },
    {
      "ilişdirəsidirlər": {
        "Form": "lazım",
        "Person-Number": "3_plur"
      }
    },
    {
      "ilişdirsələr": {
        "Form": "şərt",
        "Person-Number": "3_plur"
      }
    },
    {
      "ilişdirməkdən": {
        "Form": "inf",
        "Case": "abl"
      }
    }
  ],
  "imzalamaq": [
    {
      "imzalamışdım": {
        "Form": "-mişdi_past",
        "Person-Number": "1_sing"
      }
    },
    {
      "imzaladım": {
        "Form": "-di_past",
        "Person-Number": "1_sing"
      }
    },
    {
      "imzalayıram": {
        "Form": "present",
        "Person-Number": "1_sing"
      }
    },
    {
      "imzalayacağam": {
        "Form": "fut_def",
        "Person-Number": "1_sing"
      }
    },
    {
      "imzalayaram": {
        "Form": "fut_indef",
        "Person-Number": "1_sing"
      }
    },
    {
      "imzalayım": {
        "Form": "imp",
        "Person-Number": "1_sing"
      }
    },
    {
      "imzalayım": {
        "Form": "arzu",
        "Person-Number": "1_sing"
      }
    },
    {
      "imzalamalıyam": {
        "Form": "vacib",
        "Person-Number": "1_sing"
      }
    },
    {
      "imzalayasıyam": {
        "Form": "lazım",
        "Person-Number": "1_sing"
      }
    },
    {
      "imzalasam": {
        "Form": "şərt",
        "Person-Number": "1_sing"
      }
    },
    {
      "imzalamaq": {
        "Form": "inf",
        "Case": "nom"
      }
    },
    {
      "imzalamışdın": {
        "Form": "-mişdi_past",
        "Person-Number": "2_sing"
      }
    },
    {
      "imzaladın": {
        "Form": "-di_past",
        "Person-Number": "2_sing"
      }
    },
    {
      "imzalayırsan": {
        "Form": "present",
        "Person-Number": "2_sing"
      }
    },
    {
      "imzalayacaqsan": {
        "Form": "fut_def",
        "Person-Number": "2_sing"
      }
    },
    {
      "imzalayarsan": {
        "Form": "fut_indef",
        "Person-Number": "2_sing"
      }
    },
    {
      "imzala": {
        "Form": "imp",
        "Person-Number": "2_sing"
      }
    },
    {
      "imzalayasan": {
        "Form": "arzu",
        "Person-Number": "2_sing"
      }
    },
    {
      "imzalamalısan": {
        "Form": "vacib",
        "Person-Number": "2_sing"
      }
    },
    {
      "imzalayasısan": {
        "Form": "lazım",
        "Person-Number": "2_sing"
      }
    },
    {
      "imzalasan": {
        "Form": "şərt",
        "Person-Number": "2_sing"
      }
    },
    {
      "imzalamağın": {
        "Form": "inf",
        "Case": "gen"
      }
    },
    {
      "imzalamışdı": {
        "Form": "-mişdi_past",
        "Person-Number": "3_sing"
      }
    },
    {
      "imzaladı": {
        "Form": "-di_past",
        "Person-Number": "3_sing"
      }
    },
    {
      "imzalayır": {
        "Form": "present",
        "Person-Number": "3_sing"
      }
    },
    {
      "imzalayacaq": {
        "Form": "fut_def",
        "Person-Number": "3_sing"
      }
    },
    {
      "imzalayar": {
        "Form": "fut_indef",
        "Person-Number": "3_sing"
      }
    },
    {
      "imzalasın": {
        "Form": "imp",
        "Person-Number": "3_sing"
      }
    },
    {
      "imzalaya": {
        "Form": "arzu",
        "Person-Number": "3_sing"
      }
    },
    {
      "imzalamalıdır": {
        "Form": "vacib",
        "Person-Number": "3_sing"
      }
    },
    {
      "imzalayasıdır": {
        "Form": "lazım",
        "Person-Number": "3_sing"
      }
    },
    {
      "imzalasa": {
        "Form": "şərt",
        "Person-Number": "3_sing"
      }
    },
    {
      "imzalamağa": {
        "Form": "inf",
        "Case": "dat"
      }
    },
    {
      "imzalamışdıq": {
        "Form": "-mişdi_past",
        "Person-Number": "1_plur"
      }
    },
    {
      "imzaladıq": {
        "Form": "-di_past",
        "Person-Number": "1_plur"
      }
    },
    {
      "imzalayırıq": {
        "Form": "present",
        "Person-Number": "1_plur"
      }
    },
    {
      "imzalayacağıq": {
        "Form": "fut_def",
        "Person-Number": "1_plur"
      }
    },
    {
      "imzalayarıq": {
        "Form": "fut_indef",
        "Person-Number": "1_plur"
      }
    },
    {
      "imzalayaq": {
        "Form": "imp",
        "Person-Number": "1_plur"
      }
    },
    {
      "imzalayaq": {
        "Form": "arzu",
        "Person-Number": "1_plur"
      }
    },
    {
      "imzalamalıyıq": {
        "Form": "vacib",
        "Person-Number": "1_plur"
      }
    },
    {
      "imzalayasıyıq": {
        "Form": "lazım",
        "Person-Number": "1_plur"
      }
    },
    {
      "imzalasaq": {
        "Form": "şərt",
        "Person-Number": "1_plur"
      }
    },
    {
      "imzalamağı": {
        "Form": "inf",
        "Case": "acc"
      }
    },
    {
      "imzalamışdınız": {
        "Form": "-mişdi_past",
        "Person-Number": "2_plur"
      }
    },
    {
      "imzaladınız": {
        "Form": "-di_past",
        "Person-Number": "2_plur"
      }
    },
    {
      "imzalayırsınız": {
        "Form": "present",
        "Person-Number": "2_plur"
      }
    },
    {
      "imzalayacaqsınız": {
        "Form": "fut_def",
        "Person-Number": "2_plur"
      }
    },
    {
      "imzalayarsınız": {
        "Form": "fut_indef",
        "Person-Number": "2_plur"
      }
    },
    {
      "imzalayasınız": {
        "Form": "imp",
        "Person-Number": "2_plur"
      }
    },
    {
      "imzalayasınız": {
        "Form": "arzu",
        "Person-Number": "2_plur"
      }
    },
    {
      "imzalamalısınız": {
        "Form": "vacib",
        "Person-Number": "2_plur"
      }
    },
    {
      "imzalayasısınız": {
        "Form": "lazım",
        "Person-Number": "2_plur"
      }
    },
    {
      "imzalasanız": {
        "Form": "şərt",
        "Person-Number": "2_plur"
      }
    },
    {
      "imzalamaqda": {
        "Form": "inf",
        "Case": "loc"
      }
    },
    {
      "imzalamışdılar": {
        "Form": "-mişdi_past",
        "Person-Number": "3_plur"
      }
    },
    {
      "imzaladılar": {
        "Form": "-di_past",
        "Person-Number": "3_plur"
      }
    },
    {
      "imzalayırlar": {
        "Form": "present",
        "Person-Number": "3_plur"
      }
    },
    {
      "imzalayacaqlar": {
        "Form": "fut_def",
        "Person-Number": "3_plur"
      }
    },
    {
      "imzalayarlar": {
        "Form": "fut_indef",
        "Person-Number": "3_plur"
      }
    },
    {
      "imzalasınlar": {
        "Form": "imp",
        "Person-Number": "3_plur"
      }
    },
    {
      "imzalayalar": {
        "Form": "arzu",
        "Person-Number": "3_plur"
      }
    },
    {
      "imzalamalıdırlar": {
        "Form": "vacib",
        "Person-Number": "3_plur"
      }
    },
    {
      "imzalayasıdır": {
        "Form": "lazım",
        "Person-Number": "3_plur"
      }
    },
    {
      "imzalasalar": {
        "Form": "şərt",
        "Person-Number": "3_plur"
      }
    },
    {
      "imzalamaqdan": {
        "Form": "inf",
        "Case": "abl"
      }
    }
  ],
  "inanmaq": [
    {
      "inanmışdım": {
        "Form": "-mişdi_past",
        "Person-Number": "1_sing"
      }
    },
    {
      "inandım": {
        "Form": "-di_past",
        "Person-Number": "1_sing"
      }
    },
    {
      "inanıram": {
        "Form": "present",
        "Person-Number": "1_sing"
      }
    },
    {
      "inanacağam": {
        "Form": "fut_def",
        "Person-Number": "1_sing"
      }
    },
    {
      "inanaram": {
        "Form": "fut_indef",
        "Person-Number": "1_sing"
      }
    },
    {
      "inanım": {
        "Form": "imp",
        "Person-Number": "1_sing"
      }
    },
    {
      "inanam": {
        "Form": "arzu",
        "Person-Number": "1_sing"
      }
    },
    {
      "inanmalıyam": {
        "Form": "vacib",
        "Person-Number": "1_sing"
      }
    },
    {
      "inanasıyam": {
        "Form": "lazım",
        "Person-Number": "1_sing"
      }
    },
    {
      "inansam": {
        "Form": "şərt",
        "Person-Number": "1_sing"
      }
    },
    {
      "inanmaq": {
        "Form": "inf",
        "Case": "nom"
      }
    },
    {
      "inanmışdın": {
        "Form": "-mişdi_past",
        "Person-Number": "2_sing"
      }
    },
    {
      "inandın": {
        "Form": "-di_past",
        "Person-Number": "2_sing"
      }
    },
    {
      "inanırsan": {
        "Form": "present",
        "Person-Number": "2_sing"
      }
    },
    {
      "inanacaqsan": {
        "Form": "fut_def",
        "Person-Number": "2_sing"
      }
    },
    {
      "inanarsan": {
        "Form": "fut_indef",
        "Person-Number": "2_sing"
      }
    },
    {
      "inan": {
        "Form": "imp",
        "Person-Number": "2_sing"
      }
    },
    {
      "inanasan": {
        "Form": "arzu",
        "Person-Number": "2_sing"
      }
    },
    {
      "inanmalısan": {
        "Form": "vacib",
        "Person-Number": "2_sing"
      }
    },
    {
      "inanasısan": {
        "Form": "lazım",
        "Person-Number": "2_sing"
      }
    },
    {
      "inansan": {
        "Form": "şərt",
        "Person-Number": "2_sing"
      }
    },
    {
      "inanmağın": {
        "Form": "inf",
        "Case": "gen"
      }
    },
    {
      "inanmışdı": {
        "Form": "-mişdi_past",
        "Person-Number": "3_sing"
      }
    },
    {
      "inandı": {
        "Form": "-di_past",
        "Person-Number": "3_sing"
      }
    },
    {
      "inanır": {
        "Form": "present",
        "Person-Number": "3_sing"
      }
    },
    {
      "inanacaq": {
        "Form": "fut_def",
        "Person-Number": "3_sing"
      }
    },
    {
      "inanar": {
        "Form": "fut_indef",
        "Person-Number": "3_sing"
      }
    },
    {
      "inansın": {
        "Form": "imp",
        "Person-Number": "3_sing"
      }
    },
    {
      "inana": {
        "Form": "arzu",
        "Person-Number": "3_sing"
      }
    },
    {
      "inanmalıdır": {
        "Form": "vacib",
        "Person-Number": "3_sing"
      }
    },
    {
      "inanasıdır": {
        "Form": "lazım",
        "Person-Number": "3_sing"
      }
    },
    {
      "inansa": {
        "Form": "şərt",
        "Person-Number": "3_sing"
      }
    },
    {
      "inanmağa": {
        "Form": "inf",
        "Case": "dat"
      }
    },
    {
      "inanmışdıq": {
        "Form": "-mişdi_past",
        "Person-Number": "1_plur"
      }
    },
    {
      "inandıq": {
        "Form": "-di_past",
        "Person-Number": "1_plur"
      }
    },
    {
      "inanırıq": {
        "Form": "present",
        "Person-Number": "1_plur"
      }
    },
    {
      "inanacağıq": {
        "Form": "fut_def",
        "Person-Number": "1_plur"
      }
    },
    {
      "inanarıq": {
        "Form": "fut_indef",
        "Person-Number": "1_plur"
      }
    },
    {
      "inanaq": {
        "Form": "imp",
        "Person-Number": "1_plur"
      }
    },
    {
      "inanaq": {
        "Form": "arzu",
        "Person-Number": "1_plur"
      }
    },
    {
      "inanmalıyıq": {
        "Form": "vacib",
        "Person-Number": "1_plur"
      }
    },
    {
      "inanasıyıq": {
        "Form": "lazım",
        "Person-Number": "1_plur"
      }
    },
    {
      "inansaq": {
        "Form": "şərt",
        "Person-Number": "1_plur"
      }
    },
    {
      "inanmağı": {
        "Form": "inf",
        "Case": "acc"
      }
    },
    {
      "inanmışdınız": {
        "Form": "-mişdi_past",
        "Person-Number": "2_plur"
      }
    },
    {
      "inandınız": {
        "Form": "-di_past",
        "Person-Number": "2_plur"
      }
    },
    {
      "inanırsınız": {
        "Form": "present",
        "Person-Number": "2_plur"
      }
    },
    {
      "inanacaqsınız": {
        "Form": "fut_def",
        "Person-Number": "2_plur"
      }
    },
    {
      "inanarsınız": {
        "Form": "fut_indef",
        "Person-Number": "2_plur"
      }
    },
    {
      "inanasınız": {
        "Form": "imp",
        "Person-Number": "2_plur"
      }
    },
    {
      "inanasınız": {
        "Form": "arzu",
        "Person-Number": "2_plur"
      }
    },
    {
      "inanmalısınız": {
        "Form": "vacib",
        "Person-Number": "2_plur"
      }
    },
    {
      "inanasısınız": {
        "Form": "lazım",
        "Person-Number": "2_plur"
      }
    },
    {
      "inansanız": {
        "Form": "şərt",
        "Person-Number": "2_plur"
      }
    },
    {
      "inanmaqda": {
        "Form": "inf",
        "Case": "loc"
      }
    },
    {
      "inanmışdılar": {
        "Form": "-mişdi_past",
        "Person-Number": "3_plur"
      }
    },
    {
      "inandılar": {
        "Form": "-di_past",
        "Person-Number": "3_plur"
      }
    },
    {
      "inanırlar": {
        "Form": "present",
        "Person-Number": "3_plur"
      }
    },
    {
      "inanacaqlar": {
        "Form": "fut_def",
        "Person-Number": "3_plur"
      }
    },
    {
      "inanarlar": {
        "Form": "fut_indef",
        "Person-Number": "3_plur"
      }
    },
    {
      "inansınlar": {
        "Form": "imp",
        "Person-Number": "3_plur"
      }
    },
    {
      "inanalar": {
        "Form": "arzu",
        "Person-Number": "3_plur"
      }
    },
    {
      "inanmalıdırlar": {
        "Form": "vacib",
        "Person-Number": "3_plur"
      }
    },
    {
      "inanasıdır": {
        "Form": "lazım",
        "Person-Number": "3_plur"
      }
    },
    {
      "inansalar": {
        "Form": "şərt",
        "Person-Number": "3_plur"
      }
    },
    {
      "inanmaqdan": {
        "Form": "inf",
        "Case": "abl"
      }
    }
  ],
  "incimək": [
    {
      "incimişdim": {
        "Form": "-mişdi_past",
        "Person-Number": "1_sing"
      }
    },
    {
      "incidim": {
        "Form": "-di_past",
        "Person-Number": "1_sing"
      }
    },
    {
      "inciyirəm": {
        "Form": "present",
        "Person-Number": "1_sing"
      }
    },
    {
      "inciyəcəyəm": {
        "Form": "fut_def",
        "Person-Number": "1_sing"
      }
    },
    {
      "inciyərəm": {
        "Form": "fut_indef",
        "Person-Number": "1_sing"
      }
    },
    {
      "inciyim": {
        "Form": "imp",
        "Person-Number": "1_sing"
      }
    },
    {
      "inciyəm": {
        "Form": "arzu",
        "Person-Number": "1_sing"
      }
    },
    {
      "inciməliyəm": {
        "Form": "vacib",
        "Person-Number": "1_sing"
      }
    },
    {
      "inciyəsiyəm": {
        "Form": "lazım",
        "Person-Number": "1_sing"
      }
    },
    {
      "incisəm": {
        "Form": "şərt",
        "Person-Number": "1_sing"
      }
    },
    {
      "incimək": {
        "Form": "inf",
        "Case": "nom"
      }
    },
    {
      "incimişdin": {
        "Form": "-mişdi_past",
        "Person-Number": "2_sing"
      }
    },
    {
      "incidin": {
        "Form": "-di_past",
        "Person-Number": "2_sing"
      }
    },
    {
      "inciyirsən": {
        "Form": "present",
        "Person-Number": "2_sing"
      }
    },
    {
      "inciyəcəksən": {
        "Form": "fut_def",
        "Person-Number": "2_sing"
      }
    },
    {
      "inciyərsən": {
        "Form": "fut_indef",
        "Person-Number": "2_sing"
      }
    },
    {
      "inci": {
        "Form": "imp",
        "Person-Number": "2_sing"
      }
    },
    {
      "inciyəsən": {
        "Form": "arzu",
        "Person-Number": "2_sing"
      }
    },
    {
      "inciməlisən": {
        "Form": "vacib",
        "Person-Number": "2_sing"
      }
    },
    {
      "inciyəsisən": {
        "Form": "lazım",
        "Person-Number": "2_sing"
      }
    },
    {
      "incisən": {
        "Form": "şərt",
        "Person-Number": "2_sing"
      }
    },
    {
      "inciməyin": {
        "Form": "inf",
        "Case": "gen"
      }
    },
    {
      "incimişdi": {
        "Form": "-mişdi_past",
        "Person-Number": "3_sing"
      }
    },
    {
      "incidi": {
        "Form": "-di_past",
        "Person-Number": "3_sing"
      }
    },
    {
      "inciyir": {
        "Form": "present",
        "Person-Number": "3_sing"
      }
    },
    {
      "inciyəcək": {
        "Form": "fut_def",
        "Person-Number": "3_sing"
      }
    },
    {
      "inciyər": {
        "Form": "fut_indef",
        "Person-Number": "3_sing"
      }
    },
    {
      "incisin": {
        "Form": "imp",
        "Person-Number": "3_sing"
      }
    },
    {
      "inciyə": {
        "Form": "arzu",
        "Person-Number": "3_sing"
      }
    },
    {
      "inciməlidir": {
        "Form": "vacib",
        "Person-Number": "3_sing"
      }
    },
    {
      "inciyəsidir": {
        "Form": "lazım",
        "Person-Number": "3_sing"
      }
    },
    {
      "incisə": {
        "Form": "şərt",
        "Person-Number": "3_sing"
      }
    },
    {
      "inciməyə": {
        "Form": "inf",
        "Case": "dat"
      }
    },
    {
      "incimişdik": {
        "Form": "-mişdi_past",
        "Person-Number": "1_plur"
      }
    },
    {
      "incidik": {
        "Form": "-di_past",
        "Person-Number": "1_plur"
      }
    },
    {
      "inciyirik": {
        "Form": "present",
        "Person-Number": "1_plur"
      }
    },
    {
      "inciyəcəyik": {
        "Form": "fut_def",
        "Person-Number": "1_plur"
      }
    },
    {
      "inciyərik": {
        "Form": "fut_indef",
        "Person-Number": "1_plur"
      }
    },
    {
      "inciyək": {
        "Form": "imp",
        "Person-Number": "1_plur"
      }
    },
    {
      "inciyək": {
        "Form": "arzu",
        "Person-Number": "1_plur"
      }
    },
    {
      "inciməliyik": {
        "Form": "vacib",
        "Person-Number": "1_plur"
      }
    },
    {
      "inciyəsiyik": {
        "Form": "lazım",
        "Person-Number": "1_plur"
      }
    },
    {
      "incisək": {
        "Form": "şərt",
        "Person-Number": "1_plur"
      }
    },
    {
      "inciməyi": {
        "Form": "inf",
        "Case": "acc"
      }
    },
    {
      "incimişdiniz": {
        "Form": "-mişdi_past",
        "Person-Number": "2_plur"
      }
    },
    {
      "incidiniz": {
        "Form": "-di_past",
        "Person-Number": "2_plur"
      }
    },
    {
      "inciyirsiniz": {
        "Form": "present",
        "Person-Number": "2_plur"
      }
    },
    {
      "inciyəcəksiniz": {
        "Form": "fut_def",
        "Person-Number": "2_plur"
      }
    },
    {
      "inciyərsiniz": {
        "Form": "fut_indef",
        "Person-Number": "2_plur"
      }
    },
    {
      "inciyəsiniz": {
        "Form": "imp",
        "Person-Number": "2_plur"
      }
    },
    {
      "inciyəsiniz": {
        "Form": "arzu",
        "Person-Number": "2_plur"
      }
    },
    {
      "inciməlisiniz": {
        "Form": "vacib",
        "Person-Number": "2_plur"
      }
    },
    {
      "inciyəsisiniz": {
        "Form": "lazım",
        "Person-Number": "2_plur"
      }
    },
    {
      "incisəniz": {
        "Form": "şərt",
        "Person-Number": "2_plur"
      }
    },
    {
      "inciməkdə": {
        "Form": "inf",
        "Case": "loc"
      }
    },
    {
      "incimişdilər": {
        "Form": "-mişdi_past",
        "Person-Number": "3_plur"
      }
    },
    {
      "incidilər": {
        "Form": "-di_past",
        "Person-Number": "3_plur"
      }
    },
    {
      "inciyirlər": {
        "Form": "present",
        "Person-Number": "3_plur"
      }
    },
    {
      "inciyəcəklər": {
        "Form": "fut_def",
        "Person-Number": "3_plur"
      }
    },
    {
      "inciyərlər": {
        "Form": "fut_indef",
        "Person-Number": "3_plur"
      }
    },
    {
      "incisinlər": {
        "Form": "imp",
        "Person-Number": "3_plur"
      }
    },
    {
      "inciyələr": {
        "Form": "arzu",
        "Person-Number": "3_plur"
      }
    },
    {
      "inciməlidirlər": {
        "Form": "vacib",
        "Person-Number": "3_plur"
      }
    },
    {
      "inciyəsidirlər": {
        "Form": "lazım",
        "Person-Number": "3_plur"
      }
    },
    {
      "incisələr": {
        "Form": "şərt",
        "Person-Number": "3_plur"
      }
    },
    {
      "inciməkdən": {
        "Form": "inf",
        "Case": "abl"
      }
    }
  ],
  "incitmək": [
    {
      "incitmişdim": {
        "Form": "-mişdi_past",
        "Person-Number": "1_sing"
      }
    },
    {
      "incitdim": {
        "Form": "-di_past",
        "Person-Number": "1_sing"
      }
    },
    {
      "incidirəm": {
        "Form": "present",
        "Person-Number": "1_sing"
      }
    },
    {
      "incidəcəyəm": {
        "Form": "fut_def",
        "Person-Number": "1_sing"
      }
    },
    {
      "incidərəm": {
        "Form": "fut_indef",
        "Person-Number": "1_sing"
      }
    },
    {
      "incidim": {
        "Form": "imp",
        "Person-Number": "1_sing"
      }
    },
    {
      "incidəm": {
        "Form": "arzu",
        "Person-Number": "1_sing"
      }
    },
    {
      "incitməliyəm": {
        "Form": "vacib",
        "Person-Number": "1_sing"
      }
    },
    {
      "incidəsiyəm": {
        "Form": "lazım",
        "Person-Number": "1_sing"
      }
    },
    {
      "incitsəm": {
        "Form": "şərt",
        "Person-Number": "1_sing"
      }
    },
    {
      "incitmək": {
        "Form": "inf",
        "Case": "nom"
      }
    },
    {
      "incitmişdin": {
        "Form": "-mişdi_past",
        "Person-Number": "2_sing"
      }
    },
    {
      "incitdin": {
        "Form": "-di_past",
        "Person-Number": "2_sing"
      }
    },
    {
      "incidirsən": {
        "Form": "present",
        "Person-Number": "2_sing"
      }
    },
    {
      "incidəcəksən": {
        "Form": "fut_def",
        "Person-Number": "2_sing"
      }
    },
    {
      "incidərsən": {
        "Form": "fut_indef",
        "Person-Number": "2_sing"
      }
    },
    {
      "incit": {
        "Form": "imp",
        "Person-Number": "2_sing"
      }
    },
    {
      "incidəsən": {
        "Form": "arzu",
        "Person-Number": "2_sing"
      }
    },
    {
      "incitməlisən": {
        "Form": "vacib",
        "Person-Number": "2_sing"
      }
    },
    {
      "incidəsisən": {
        "Form": "lazım",
        "Person-Number": "2_sing"
      }
    },
    {
      "incitsən": {
        "Form": "şərt",
        "Person-Number": "2_sing"
      }
    },
    {
      "incitməyin": {
        "Form": "inf",
        "Case": "gen"
      }
    },
    {
      "incitmişdi": {
        "Form": "-mişdi_past",
        "Person-Number": "3_sing"
      }
    },
    {
      "incitdi": {
        "Form": "-di_past",
        "Person-Number": "3_sing"
      }
    },
    {
      "incidir": {
        "Form": "present",
        "Person-Number": "3_sing"
      }
    },
    {
      "incidəcək": {
        "Form": "fut_def",
        "Person-Number": "3_sing"
      }
    },
    {
      "incidər": {
        "Form": "fut_indef",
        "Person-Number": "3_sing"
      }
    },
    {
      "incitsin": {
        "Form": "imp",
        "Person-Number": "3_sing"
      }
    },
    {
      "incidə": {
        "Form": "arzu",
        "Person-Number": "3_sing"
      }
    },
    {
      "incitməlidir": {
        "Form": "vacib",
        "Person-Number": "3_sing"
      }
    },
    {
      "incidəsidir": {
        "Form": "lazım",
        "Person-Number": "3_sing"
      }
    },
    {
      "incitsə": {
        "Form": "şərt",
        "Person-Number": "3_sing"
      }
    },
    {
      "incitməyə": {
        "Form": "inf",
        "Case": "dat"
      }
    },
    {
      "incitmişdik": {
        "Form": "-mişdi_past",
        "Person-Number": "1_plur"
      }
    },
    {
      "incitdik": {
        "Form": "-di_past",
        "Person-Number": "1_plur"
      }
    },
    {
      "incidirik": {
        "Form": "present",
        "Person-Number": "1_plur"
      }
    },
    {
      "incidəcəyik": {
        "Form": "fut_def",
        "Person-Number": "1_plur"
      }
    },
    {
      "incidərik": {
        "Form": "fut_indef",
        "Person-Number": "1_plur"
      }
    },
    {
      "incidək": {
        "Form": "imp",
        "Person-Number": "1_plur"
      }
    },
    {
      "incidək": {
        "Form": "arzu",
        "Person-Number": "1_plur"
      }
    },
    {
      "incitməliyik": {
        "Form": "vacib",
        "Person-Number": "1_plur"
      }
    },
    {
      "incidəsiyik": {
        "Form": "lazım",
        "Person-Number": "1_plur"
      }
    },
    {
      "incitsək": {
        "Form": "şərt",
        "Person-Number": "1_plur"
      }
    },
    {
      "incitməyi": {
        "Form": "inf",
        "Case": "acc"
      }
    },
    {
      "incitmişdiniz": {
        "Form": "-mişdi_past",
        "Person-Number": "2_plur"
      }
    },
    {
      "incitdiniz": {
        "Form": "-di_past",
        "Person-Number": "2_plur"
      }
    },
    {
      "incidirsiniz": {
        "Form": "present",
        "Person-Number": "2_plur"
      }
    },
    {
      "incidəcəksiniz": {
        "Form": "fut_def",
        "Person-Number": "2_plur"
      }
    },
    {
      "incidərsiniz": {
        "Form": "fut_indef",
        "Person-Number": "2_plur"
      }
    },
    {
      "incidəsiniz": {
        "Form": "imp",
        "Person-Number": "2_plur"
      }
    },
    {
      "incidəsiniz": {
        "Form": "arzu",
        "Person-Number": "2_plur"
      }
    },
    {
      "incitməlisiniz": {
        "Form": "vacib",
        "Person-Number": "2_plur"
      }
    },
    {
      "incidəsisiniz": {
        "Form": "lazım",
        "Person-Number": "2_plur"
      }
    },
    {
      "incitsəniz": {
        "Form": "şərt",
        "Person-Number": "2_plur"
      }
    },
    {
      "incitməkdə": {
        "Form": "inf",
        "Case": "loc"
      }
    },
    {
      "incitmişdilər": {
        "Form": "-mişdi_past",
        "Person-Number": "3_plur"
      }
    },
    {
      "incitdilər": {
        "Form": "-di_past",
        "Person-Number": "3_plur"
      }
    },
    {
      "incidirlər": {
        "Form": "present",
        "Person-Number": "3_plur"
      }
    },
    {
      "incidəcəklər": {
        "Form": "fut_def",
        "Person-Number": "3_plur"
      }
    },
    {
      "incidərlər": {
        "Form": "fut_indef",
        "Person-Number": "3_plur"
      }
    },
    {
      "incitsinlər": {
        "Form": "imp",
        "Person-Number": "3_plur"
      }
    },
    {
      "incidələr": {
        "Form": "arzu",
        "Person-Number": "3_plur"
      }
    },
    {
      "incitməlidirlər": {
        "Form": "vacib",
        "Person-Number": "3_plur"
      }
    },
    {
      "incidəsidirlər": {
        "Form": "lazım",
        "Person-Number": "3_plur"
      }
    },
    {
      "incitsələr": {
        "Form": "şərt",
        "Person-Number": "3_plur"
      }
    },
    {
      "incitməkdən": {
        "Form": "inf",
        "Case": "abl"
      }
    }
  ],
  "islanmaq": [
    {
      "islanmışdım": {
        "Form": "-mişdi_past",
        "Person-Number": "1_sing"
      }
    },
    {
      "islandım": {
        "Form": "-di_past",
        "Person-Number": "1_sing"
      }
    },
    {
      "islanıram": {
        "Form": "present",
        "Person-Number": "1_sing"
      }
    },
    {
      "islanacağam": {
        "Form": "fut_def",
        "Person-Number": "1_sing"
      }
    },
    {
      "islanaram": {
        "Form": "fut_indef",
        "Person-Number": "1_sing"
      }
    },
    {
      "islanım": {
        "Form": "imp",
        "Person-Number": "1_sing"
      }
    },
    {
      "islanam": {
        "Form": "arzu",
        "Person-Number": "1_sing"
      }
    },
    {
      "islanmalıyam": {
        "Form": "vacib",
        "Person-Number": "1_sing"
      }
    },
    {
      "islanasıyam": {
        "Form": "lazım",
        "Person-Number": "1_sing"
      }
    },
    {
      "islansam": {
        "Form": "şərt",
        "Person-Number": "1_sing"
      }
    },
    {
      "islanmaq": {
        "Form": "inf",
        "Case": "nom"
      }
    },
    {
      "islanmışdın": {
        "Form": "-mişdi_past",
        "Person-Number": "2_sing"
      }
    },
    {
      "islandın": {
        "Form": "-di_past",
        "Person-Number": "2_sing"
      }
    },
    {
      "islanırsan": {
        "Form": "present",
        "Person-Number": "2_sing"
      }
    },
    {
      "islanacaqsan": {
        "Form": "fut_def",
        "Person-Number": "2_sing"
      }
    },
    {
      "islanarsan": {
        "Form": "fut_indef",
        "Person-Number": "2_sing"
      }
    },
    {
      "islan": {
        "Form": "imp",
        "Person-Number": "2_sing"
      }
    },
    {
      "islanasan": {
        "Form": "arzu",
        "Person-Number": "2_sing"
      }
    },
    {
      "islanmalısan": {
        "Form": "vacib",
        "Person-Number": "2_sing"
      }
    },
    {
      "islanasısan": {
        "Form": "lazım",
        "Person-Number": "2_sing"
      }
    },
    {
      "islansan": {
        "Form": "şərt",
        "Person-Number": "2_sing"
      }
    },
    {
      "islanmağın": {
        "Form": "inf",
        "Case": "gen"
      }
    },
    {
      "islanmışdı": {
        "Form": "-mişdi_past",
        "Person-Number": "3_sing"
      }
    },
    {
      "islandı": {
        "Form": "-di_past",
        "Person-Number": "3_sing"
      }
    },
    {
      "islanır": {
        "Form": "present",
        "Person-Number": "3_sing"
      }
    },
    {
      "islanacaq": {
        "Form": "fut_def",
        "Person-Number": "3_sing"
      }
    },
    {
      "islanar": {
        "Form": "fut_indef",
        "Person-Number": "3_sing"
      }
    },
    {
      "islansın": {
        "Form": "imp",
        "Person-Number": "3_sing"
      }
    },
    {
      "islana": {
        "Form": "arzu",
        "Person-Number": "3_sing"
      }
    },
    {
      "islanmalıdır": {
        "Form": "vacib",
        "Person-Number": "3_sing"
      }
    },
    {
      "islanasıdır": {
        "Form": "lazım",
        "Person-Number": "3_sing"
      }
    },
    {
      "islansa": {
        "Form": "şərt",
        "Person-Number": "3_sing"
      }
    },
    {
      "islanmağa": {
        "Form": "inf",
        "Case": "dat"
      }
    },
    {
      "islanmışdıq": {
        "Form": "-mişdi_past",
        "Person-Number": "1_plur"
      }
    },
    {
      "islandıq": {
        "Form": "-di_past",
        "Person-Number": "1_plur"
      }
    },
    {
      "islanırıq": {
        "Form": "present",
        "Person-Number": "1_plur"
      }
    },
    {
      "islanacağıq": {
        "Form": "fut_def",
        "Person-Number": "1_plur"
      }
    },
    {
      "islanarıq": {
        "Form": "fut_indef",
        "Person-Number": "1_plur"
      }
    },
    {
      "islanaq": {
        "Form": "imp",
        "Person-Number": "1_plur"
      }
    },
    {
      "islanaq": {
        "Form": "arzu",
        "Person-Number": "1_plur"
      }
    },
    {
      "islanmalıyıq": {
        "Form": "vacib",
        "Person-Number": "1_plur"
      }
    },
    {
      "islanasıyıq": {
        "Form": "lazım",
        "Person-Number": "1_plur"
      }
    },
    {
      "islansaq": {
        "Form": "şərt",
        "Person-Number": "1_plur"
      }
    },
    {
      "islanmağı": {
        "Form": "inf",
        "Case": "acc"
      }
    },
    {
      "islanmışdınız": {
        "Form": "-mişdi_past",
        "Person-Number": "2_plur"
      }
    },
    {
      "islandınız": {
        "Form": "-di_past",
        "Person-Number": "2_plur"
      }
    },
    {
      "islanırsınız": {
        "Form": "present",
        "Person-Number": "2_plur"
      }
    },
    {
      "islanacaqsınız": {
        "Form": "fut_def",
        "Person-Number": "2_plur"
      }
    },
    {
      "islanarsınız": {
        "Form": "fut_indef",
        "Person-Number": "2_plur"
      }
    },
    {
      "islanasınız": {
        "Form": "imp",
        "Person-Number": "2_plur"
      }
    },
    {
      "islanasınız": {
        "Form": "arzu",
        "Person-Number": "2_plur"
      }
    },
    {
      "islanmalısınız": {
        "Form": "vacib",
        "Person-Number": "2_plur"
      }
    },
    {
      "islanasısınız": {
        "Form": "lazım",
        "Person-Number": "2_plur"
      }
    },
    {
      "islansanız": {
        "Form": "şərt",
        "Person-Number": "2_plur"
      }
    },
    {
      "islanmaqda": {
        "Form": "inf",
        "Case": "loc"
      }
    },
    {
      "islanmışdılar": {
        "Form": "-mişdi_past",
        "Person-Number": "3_plur"
      }
    },
    {
      "islandılar": {
        "Form": "-di_past",
        "Person-Number": "3_plur"
      }
    },
    {
      "islanırlar": {
        "Form": "present",
        "Person-Number": "3_plur"
      }
    },
    {
      "islanacaqlar": {
        "Form": "fut_def",
        "Person-Number": "3_plur"
      }
    },
    {
      "islanarlar": {
        "Form": "fut_indef",
        "Person-Number": "3_plur"
      }
    },
    {
      "islansınlar": {
        "Form": "imp",
        "Person-Number": "3_plur"
      }
    },
    {
      "islanalar": {
        "Form": "arzu",
        "Person-Number": "3_plur"
      }
    },
    {
      "islanmalıdırlar": {
        "Form": "vacib",
        "Person-Number": "3_plur"
      }
    },
    {
      "islanasıdır": {
        "Form": "lazım",
        "Person-Number": "3_plur"
      }
    },
    {
      "islansalar": {
        "Form": "şərt",
        "Person-Number": "3_plur"
      }
    },
    {
      "islanmaqdan": {
        "Form": "inf",
        "Case": "abl"
      }
    }
  ],
  "istila etmək": [
    {
      "istila etmişdim": {
        "Form": "-mişdi_past",
        "Person-Number": "1_sing"
      }
    },
    {
      "istila etdim": {
        "Form": "-di_past",
        "Person-Number": "1_sing"
      }
    },
    {
      "istila edirəm": {
        "Form": "present",
        "Person-Number": "1_sing"
      }
    },
    {
      "istila edəcəyəm": {
        "Form": "fut_def",
        "Person-Number": "1_sing"
      }
    },
    {
      "istila edərəm": {
        "Form": "fut_indef",
        "Person-Number": "1_sing"
      }
    },
    {
      "istila edim": {
        "Form": "imp",
        "Person-Number": "1_sing"
      }
    },
    {
      "istila edəm": {
        "Form": "arzu",
        "Person-Number": "1_sing"
      }
    },
    {
      "istila etməliyəm": {
        "Form": "vacib",
        "Person-Number": "1_sing"
      }
    },
    {
      "istila edəsiyəm": {
        "Form": "lazım",
        "Person-Number": "1_sing"
      }
    },
    {
      "istila etsəm": {
        "Form": "şərt",
        "Person-Number": "1_sing"
      }
    },
    {
      "istila etmək": {
        "Form": "inf",
        "Case": "nom"
      }
    },
    {
      "istila etmişdin": {
        "Form": "-mişdi_past",
        "Person-Number": "2_sing"
      }
    },
    {
      "istila etdin": {
        "Form": "-di_past",
        "Person-Number": "2_sing"
      }
    },
    {
      "istila edirsən": {
        "Form": "present",
        "Person-Number": "2_sing"
      }
    },
    {
      "istila edəcəksən": {
        "Form": "fut_def",
        "Person-Number": "2_sing"
      }
    },
    {
      "istila edərsən": {
        "Form": "fut_indef",
        "Person-Number": "2_sing"
      }
    },
    {
      "istila et": {
        "Form": "imp",
        "Person-Number": "2_sing"
      }
    },
    {
      "istila edəsən": {
        "Form": "arzu",
        "Person-Number": "2_sing"
      }
    },
    {
      "istila etməlisən": {
        "Form": "vacib",
        "Person-Number": "2_sing"
      }
    },
    {
      "istila edəsisən": {
        "Form": "lazım",
        "Person-Number": "2_sing"
      }
    },
    {
      "istila etsən": {
        "Form": "şərt",
        "Person-Number": "2_sing"
      }
    },
    {
      "istila etməyin": {
        "Form": "inf",
        "Case": "gen"
      }
    },
    {
      "istila etmişdi": {
        "Form": "-mişdi_past",
        "Person-Number": "3_sing"
      }
    },
    {
      "istila etdi": {
        "Form": "-di_past",
        "Person-Number": "3_sing"
      }
    },
    {
      "istila edir": {
        "Form": "present",
        "Person-Number": "3_sing"
      }
    },
    {
      "istila edəcək": {
        "Form": "fut_def",
        "Person-Number": "3_sing"
      }
    },
    {
      "istila edər": {
        "Form": "fut_indef",
        "Person-Number": "3_sing"
      }
    },
    {
      "istila etsin": {
        "Form": "imp",
        "Person-Number": "3_sing"
      }
    },
    {
      "istila edə": {
        "Form": "arzu",
        "Person-Number": "3_sing"
      }
    },
    {
      "istila etməlidir": {
        "Form": "vacib",
        "Person-Number": "3_sing"
      }
    },
    {
      "istila edəsidir": {
        "Form": "lazım",
        "Person-Number": "3_sing"
      }
    },
    {
      "istila etsə": {
        "Form": "şərt",
        "Person-Number": "3_sing"
      }
    },
    {
      "istila etməyə": {
        "Form": "inf",
        "Case": "dat"
      }
    },
    {
      "istila etmişdik": {
        "Form": "-mişdi_past",
        "Person-Number": "1_plur"
      }
    },
    {
      "istila etdik": {
        "Form": "-di_past",
        "Person-Number": "1_plur"
      }
    },
    {
      "istila edirik": {
        "Form": "present",
        "Person-Number": "1_plur"
      }
    },
    {
      "istila edəcəyik": {
        "Form": "fut_def",
        "Person-Number": "1_plur"
      }
    },
    {
      "istila edərik": {
        "Form": "fut_indef",
        "Person-Number": "1_plur"
      }
    },
    {
      "istila edək": {
        "Form": "imp",
        "Person-Number": "1_plur"
      }
    },
    {
      "istila edək": {
        "Form": "arzu",
        "Person-Number": "1_plur"
      }
    },
    {
      "istila etməliyik": {
        "Form": "vacib",
        "Person-Number": "1_plur"
      }
    },
    {
      "istila edəsiyik": {
        "Form": "lazım",
        "Person-Number": "1_plur"
      }
    },
    {
      "istila etsək": {
        "Form": "şərt",
        "Person-Number": "1_plur"
      }
    },
    {
      "istila etməyi": {
        "Form": "inf",
        "Case": "acc"
      }
    },
    {
      "istila etmişdiniz": {
        "Form": "-mişdi_past",
        "Person-Number": "2_plur"
      }
    },
    {
      "istila etdiniz": {
        "Form": "-di_past",
        "Person-Number": "2_plur"
      }
    },
    {
      "istila edirsiniz": {
        "Form": "present",
        "Person-Number": "2_plur"
      }
    },
    {
      "istila edəcəksiniz": {
        "Form": "fut_def",
        "Person-Number": "2_plur"
      }
    },
    {
      "istila edərsiniz": {
        "Form": "fut_indef",
        "Person-Number": "2_plur"
      }
    },
    {
      "istila edəsiniz": {
        "Form": "imp",
        "Person-Number": "2_plur"
      }
    },
    {
      "istila edəsiniz": {
        "Form": "arzu",
        "Person-Number": "2_plur"
      }
    },
    {
      "istila etməlisiniz": {
        "Form": "vacib",
        "Person-Number": "2_plur"
      }
    },
    {
      "istila edəsisiniz": {
        "Form": "lazım",
        "Person-Number": "2_plur"
      }
    },
    {
      "istila etsəniz": {
        "Form": "şərt",
        "Person-Number": "2_plur"
      }
    },
    {
      "istila etməkdə": {
        "Form": "inf",
        "Case": "loc"
      }
    },
    {
      "istila etmişdilər": {
        "Form": "-mişdi_past",
        "Person-Number": "3_plur"
      }
    },
    {
      "istila etdilər": {
        "Form": "-di_past",
        "Person-Number": "3_plur"
      }
    },
    {
      "istila edirlər": {
        "Form": "present",
        "Person-Number": "3_plur"
      }
    },
    {
      "istila edəcəklər": {
        "Form": "fut_def",
        "Person-Number": "3_plur"
      }
    },
    {
      "istila edərlər": {
        "Form": "fut_indef",
        "Person-Number": "3_plur"
      }
    },
    {
      "istila etsinlər": {
        "Form": "imp",
        "Person-Number": "3_plur"
      }
    },
    {
      "istila edələr": {
        "Form": "arzu",
        "Person-Number": "3_plur"
      }
    },
    {
      "istila etməlidirlər": {
        "Form": "vacib",
        "Person-Number": "3_plur"
      }
    },
    {
      "istila edəsidirlər": {
        "Form": "lazım",
        "Person-Number": "3_plur"
      }
    },
    {
      "istila etsələr": {
        "Form": "şərt",
        "Person-Number": "3_plur"
      }
    },
    {
      "istila etməkdən": {
        "Form": "inf",
        "Case": "abl"
      }
    }
  ],
  "istəmək": [
    {
      "istəmişdim": {
        "Form": "-mişdi_past",
        "Person-Number": "1_sing"
      }
    },
    {
      "istədim": {
        "Form": "-di_past",
        "Person-Number": "1_sing"
      }
    },
    {
      "istəyirəm": {
        "Form": "present",
        "Person-Number": "1_sing"
      }
    },
    {
      "istəyəcəyəm": {
        "Form": "fut_def",
        "Person-Number": "1_sing"
      }
    },
    {
      "istəyərəm": {
        "Form": "fut_indef",
        "Person-Number": "1_sing"
      }
    },
    {
      "istəyim": {
        "Form": "imp",
        "Person-Number": "1_sing"
      }
    },
    {
      "istəyəm": {
        "Form": "arzu",
        "Person-Number": "1_sing"
      }
    },
    {
      "istəməliyəm": {
        "Form": "vacib",
        "Person-Number": "1_sing"
      }
    },
    {
      "istəyəsiyəm": {
        "Form": "lazım",
        "Person-Number": "1_sing"
      }
    },
    {
      "istəsəm": {
        "Form": "şərt",
        "Person-Number": "1_sing"
      }
    },
    {
      "istəmək": {
        "Form": "inf",
        "Case": "nom"
      }
    },
    {
      "istəmişdin": {
        "Form": "-mişdi_past",
        "Person-Number": "2_sing"
      }
    },
    {
      "istədin": {
        "Form": "-di_past",
        "Person-Number": "2_sing"
      }
    },
    {
      "istəyirsən": {
        "Form": "present",
        "Person-Number": "2_sing"
      }
    },
    {
      "istəyəcəksən": {
        "Form": "fut_def",
        "Person-Number": "2_sing"
      }
    },
    {
      "istəyərsən": {
        "Form": "fut_indef",
        "Person-Number": "2_sing"
      }
    },
    {
      "istə": {
        "Form": "imp",
        "Person-Number": "2_sing"
      }
    },
    {
      "istəyəsən": {
        "Form": "arzu",
        "Person-Number": "2_sing"
      }
    },
    {
      "istəməlisən": {
        "Form": "vacib",
        "Person-Number": "2_sing"
      }
    },
    {
      "istəyəsisən": {
        "Form": "lazım",
        "Person-Number": "2_sing"
      }
    },
    {
      "istəsən": {
        "Form": "şərt",
        "Person-Number": "2_sing"
      }
    },
    {
      "istəməyin": {
        "Form": "inf",
        "Case": "gen"
      }
    },
    {
      "istəmişdi": {
        "Form": "-mişdi_past",
        "Person-Number": "3_sing"
      }
    },
    {
      "istədi": {
        "Form": "-di_past",
        "Person-Number": "3_sing"
      }
    },
    {
      "istəyir": {
        "Form": "present",
        "Person-Number": "3_sing"
      }
    },
    {
      "istəyəcək": {
        "Form": "fut_def",
        "Person-Number": "3_sing"
      }
    },
    {
      "istəyər": {
        "Form": "fut_indef",
        "Person-Number": "3_sing"
      }
    },
    {
      "istəsin": {
        "Form": "imp",
        "Person-Number": "3_sing"
      }
    },
    {
      "istəyə": {
        "Form": "arzu",
        "Person-Number": "3_sing"
      }
    },
    {
      "istəməlidir": {
        "Form": "vacib",
        "Person-Number": "3_sing"
      }
    },
    {
      "istəyəsidir": {
        "Form": "lazım",
        "Person-Number": "3_sing"
      }
    },
    {
      "istəsə": {
        "Form": "şərt",
        "Person-Number": "3_sing"
      }
    },
    {
      "istəməyə": {
        "Form": "inf",
        "Case": "dat"
      }
    },
    {
      "istəmişdik": {
        "Form": "-mişdi_past",
        "Person-Number": "1_plur"
      }
    },
    {
      "istədik": {
        "Form": "-di_past",
        "Person-Number": "1_plur"
      }
    },
    {
      "istəyirik": {
        "Form": "present",
        "Person-Number": "1_plur"
      }
    },
    {
      "istəyəcəyik": {
        "Form": "fut_def",
        "Person-Number": "1_plur"
      }
    },
    {
      "istəyərik": {
        "Form": "fut_indef",
        "Person-Number": "1_plur"
      }
    },
    {
      "istəyək": {
        "Form": "imp",
        "Person-Number": "1_plur"
      }
    },
    {
      "istəyək": {
        "Form": "arzu",
        "Person-Number": "1_plur"
      }
    },
    {
      "istəməliyik": {
        "Form": "vacib",
        "Person-Number": "1_plur"
      }
    },
    {
      "istəyəsiyik": {
        "Form": "lazım",
        "Person-Number": "1_plur"
      }
    },
    {
      "istəsək": {
        "Form": "şərt",
        "Person-Number": "1_plur"
      }
    },
    {
      "istəməyi": {
        "Form": "inf",
        "Case": "acc"
      }
    },
    {
      "istəmişdiniz": {
        "Form": "-mişdi_past",
        "Person-Number": "2_plur"
      }
    },
    {
      "istədiniz": {
        "Form": "-di_past",
        "Person-Number": "2_plur"
      }
    },
    {
      "istəyirsiniz": {
        "Form": "present",
        "Person-Number": "2_plur"
      }
    },
    {
      "istəyəcəksiniz": {
        "Form": "fut_def",
        "Person-Number": "2_plur"
      }
    },
    {
      "istəyərsiniz": {
        "Form": "fut_indef",
        "Person-Number": "2_plur"
      }
    },
    {
      "istəyəsiniz": {
        "Form": "imp",
        "Person-Number": "2_plur"
      }
    },
    {
      "istəyəsiniz": {
        "Form": "arzu",
        "Person-Number": "2_plur"
      }
    },
    {
      "istəməlisiniz": {
        "Form": "vacib",
        "Person-Number": "2_plur"
      }
    },
    {
      "istəyəsisiniz": {
        "Form": "lazım",
        "Person-Number": "2_plur"
      }
    },
    {
      "istəsəniz": {
        "Form": "şərt",
        "Person-Number": "2_plur"
      }
    },
    {
      "istəməkdə": {
        "Form": "inf",
        "Case": "loc"
      }
    },
    {
      "istəmişdilər": {
        "Form": "-mişdi_past",
        "Person-Number": "3_plur"
      }
    },
    {
      "istədilər": {
        "Form": "-di_past",
        "Person-Number": "3_plur"
      }
    },
    {
      "istəyirlər": {
        "Form": "present",
        "Person-Number": "3_plur"
      }
    },
    {
      "istəyəcəklər": {
        "Form": "fut_def",
        "Person-Number": "3_plur"
      }
    },
    {
      "istəyərlər": {
        "Form": "fut_indef",
        "Person-Number": "3_plur"
      }
    },
    {
      "istəsinlər": {
        "Form": "imp",
        "Person-Number": "3_plur"
      }
    },
    {
      "istəyələr": {
        "Form": "arzu",
        "Person-Number": "3_plur"
      }
    },
    {
      "istəməlidirlər": {
        "Form": "vacib",
        "Person-Number": "3_plur"
      }
    },
    {
      "istəyəsidirlər": {
        "Form": "lazım",
        "Person-Number": "3_plur"
      }
    },
    {
      "istəsələr": {
        "Form": "şərt",
        "Person-Number": "3_plur"
      }
    },
    {
      "istəməkdən": {
        "Form": "inf",
        "Case": "abl"
      }
    }
  ],
  "itiləmək": [
    {
      "itiləmişdim": {
        "Form": "-mişdi_past",
        "Person-Number": "1_sing"
      }
    },
    {
      "itilədim": {
        "Form": "-di_past",
        "Person-Number": "1_sing"
      }
    },
    {
      "itiləyirəm": {
        "Form": "present",
        "Person-Number": "1_sing"
      }
    },
    {
      "itiləyəcəyəm": {
        "Form": "fut_def",
        "Person-Number": "1_sing"
      }
    },
    {
      "itiləyərəm": {
        "Form": "fut_indef",
        "Person-Number": "1_sing"
      }
    },
    {
      "itiləyim": {
        "Form": "imp",
        "Person-Number": "1_sing"
      }
    },
    {
      "itiləyəm": {
        "Form": "arzu",
        "Person-Number": "1_sing"
      }
    },
    {
      "itiləməliyəm": {
        "Form": "vacib",
        "Person-Number": "1_sing"
      }
    },
    {
      "itiləyəsiyəm": {
        "Form": "lazım",
        "Person-Number": "1_sing"
      }
    },
    {
      "itiləsəm": {
        "Form": "şərt",
        "Person-Number": "1_sing"
      }
    },
    {
      "itiləmək": {
        "Form": "inf",
        "Case": "nom"
      }
    },
    {
      "itiləmişdin": {
        "Form": "-mişdi_past",
        "Person-Number": "2_sing"
      }
    },
    {
      "itilədin": {
        "Form": "-di_past",
        "Person-Number": "2_sing"
      }
    },
    {
      "itiləyirsən": {
        "Form": "present",
        "Person-Number": "2_sing"
      }
    },
    {
      "itiləyəcəksən": {
        "Form": "fut_def",
        "Person-Number": "2_sing"
      }
    },
    {
      "itiləyərsən": {
        "Form": "fut_indef",
        "Person-Number": "2_sing"
      }
    },
    {
      "itilə": {
        "Form": "imp",
        "Person-Number": "2_sing"
      }
    },
    {
      "itiləyəsən": {
        "Form": "arzu",
        "Person-Number": "2_sing"
      }
    },
    {
      "itiləməlisən": {
        "Form": "vacib",
        "Person-Number": "2_sing"
      }
    },
    {
      "itiləyəsisən": {
        "Form": "lazım",
        "Person-Number": "2_sing"
      }
    },
    {
      "itiləsən": {
        "Form": "şərt",
        "Person-Number": "2_sing"
      }
    },
    {
      "itiləməyin": {
        "Form": "inf",
        "Case": "gen"
      }
    },
    {
      "itiləmişdi": {
        "Form": "-mişdi_past",
        "Person-Number": "3_sing"
      }
    },
    {
      "itilədi": {
        "Form": "-di_past",
        "Person-Number": "3_sing"
      }
    },
    {
      "itiləyir": {
        "Form": "present",
        "Person-Number": "3_sing"
      }
    },
    {
      "itiləyəcək": {
        "Form": "fut_def",
        "Person-Number": "3_sing"
      }
    },
    {
      "itiləyər": {
        "Form": "fut_indef",
        "Person-Number": "3_sing"
      }
    },
    {
      "itiləsin": {
        "Form": "imp",
        "Person-Number": "3_sing"
      }
    },
    {
      "itiləyə": {
        "Form": "arzu",
        "Person-Number": "3_sing"
      }
    },
    {
      "itiləməlidir": {
        "Form": "vacib",
        "Person-Number": "3_sing"
      }
    },
    {
      "itiləyəsidir": {
        "Form": "lazım",
        "Person-Number": "3_sing"
      }
    },
    {
      "itiləsə": {
        "Form": "şərt",
        "Person-Number": "3_sing"
      }
    },
    {
      "itiləməyə": {
        "Form": "inf",
        "Case": "dat"
      }
    },
    {
      "itiləmişdik": {
        "Form": "-mişdi_past",
        "Person-Number": "1_plur"
      }
    },
    {
      "itilədik": {
        "Form": "-di_past",
        "Person-Number": "1_plur"
      }
    },
    {
      "itiləyirik": {
        "Form": "present",
        "Person-Number": "1_plur"
      }
    },
    {
      "itiləyəcəyik": {
        "Form": "fut_def",
        "Person-Number": "1_plur"
      }
    },
    {
      "itiləyərik": {
        "Form": "fut_indef",
        "Person-Number": "1_plur"
      }
    },
    {
      "itiləyək": {
        "Form": "imp",
        "Person-Number": "1_plur"
      }
    },
    {
      "itiləyək": {
        "Form": "arzu",
        "Person-Number": "1_plur"
      }
    },
    {
      "itiləməliyik": {
        "Form": "vacib",
        "Person-Number": "1_plur"
      }
    },
    {
      "itiləyəsiyik": {
        "Form": "lazım",
        "Person-Number": "1_plur"
      }
    },
    {
      "itiləsək": {
        "Form": "şərt",
        "Person-Number": "1_plur"
      }
    },
    {
      "itiləməyi": {
        "Form": "inf",
        "Case": "acc"
      }
    },
    {
      "itiləmişdiniz": {
        "Form": "-mişdi_past",
        "Person-Number": "2_plur"
      }
    },
    {
      "itilədiniz": {
        "Form": "-di_past",
        "Person-Number": "2_plur"
      }
    },
    {
      "itiləyirsiniz": {
        "Form": "present",
        "Person-Number": "2_plur"
      }
    },
    {
      "itiləyəcəksiniz": {
        "Form": "fut_def",
        "Person-Number": "2_plur"
      }
    },
    {
      "itiləyərsiniz": {
        "Form": "fut_indef",
        "Person-Number": "2_plur"
      }
    },
    {
      "itiləyəsiniz": {
        "Form": "imp",
        "Person-Number": "2_plur"
      }
    },
    {
      "itiləyəsiniz": {
        "Form": "arzu",
        "Person-Number": "2_plur"
      }
    },
    {
      "itiləməlisiniz": {
        "Form": "vacib",
        "Person-Number": "2_plur"
      }
    },
    {
      "itiləyəsisiniz": {
        "Form": "lazım",
        "Person-Number": "2_plur"
      }
    },
    {
      "itiləsəniz": {
        "Form": "şərt",
        "Person-Number": "2_plur"
      }
    },
    {
      "itiləməkdə": {
        "Form": "inf",
        "Case": "loc"
      }
    },
    {
      "itiləmişdilər": {
        "Form": "-mişdi_past",
        "Person-Number": "3_plur"
      }
    },
    {
      "itilədilər": {
        "Form": "-di_past",
        "Person-Number": "3_plur"
      }
    },
    {
      "itiləyirlər": {
        "Form": "present",
        "Person-Number": "3_plur"
      }
    },
    {
      "itiləyəcəklər": {
        "Form": "fut_def",
        "Person-Number": "3_plur"
      }
    },
    {
      "itiləyərlər": {
        "Form": "fut_indef",
        "Person-Number": "3_plur"
      }
    },
    {
      "itiləsinlər": {
        "Form": "imp",
        "Person-Number": "3_plur"
      }
    },
    {
      "itiləyələr": {
        "Form": "arzu",
        "Person-Number": "3_plur"
      }
    },
    {
      "itiləməlidirlər": {
        "Form": "vacib",
        "Person-Number": "3_plur"
      }
    },
    {
      "itiləyəsidirlər": {
        "Form": "lazım",
        "Person-Number": "3_plur"
      }
    },
    {
      "itiləsələr": {
        "Form": "şərt",
        "Person-Number": "3_plur"
      }
    },
    {
      "itiləməkdən": {
        "Form": "inf",
        "Case": "abl"
      }
    }
  ],
  "itirmək": [
    {
      "itirmişdim": {
        "Form": "-mişdi_past",
        "Person-Number": "1_sing"
      }
    },
    {
      "itirdim": {
        "Form": "-di_past",
        "Person-Number": "1_sing"
      }
    },
    {
      "itirirəm": {
        "Form": "present",
        "Person-Number": "1_sing"
      }
    },
    {
      "itirəcəyəm": {
        "Form": "fut_def",
        "Person-Number": "1_sing"
      }
    },
    {
      "itirərəm": {
        "Form": "fut_indef",
        "Person-Number": "1_sing"
      }
    },
    {
      "itirim": {
        "Form": "imp",
        "Person-Number": "1_sing"
      }
    },
    {
      "itirəm": {
        "Form": "arzu",
        "Person-Number": "1_sing"
      }
    },
    {
      "itirməliyəm": {
        "Form": "vacib",
        "Person-Number": "1_sing"
      }
    },
    {
      "itirəsiyəm": {
        "Form": "lazım",
        "Person-Number": "1_sing"
      }
    },
    {
      "itirsəm": {
        "Form": "şərt",
        "Person-Number": "1_sing"
      }
    },
    {
      "itirmək": {
        "Form": "inf",
        "Case": "nom"
      }
    },
    {
      "itirmişdin": {
        "Form": "-mişdi_past",
        "Person-Number": "2_sing"
      }
    },
    {
      "itirdin": {
        "Form": "-di_past",
        "Person-Number": "2_sing"
      }
    },
    {
      "itirirsən": {
        "Form": "present",
        "Person-Number": "2_sing"
      }
    },
    {
      "itirəcəksən": {
        "Form": "fut_def",
        "Person-Number": "2_sing"
      }
    },
    {
      "itirərsən": {
        "Form": "fut_indef",
        "Person-Number": "2_sing"
      }
    },
    {
      "itir": {
        "Form": "imp",
        "Person-Number": "2_sing"
      }
    },
    {
      "itirəsən": {
        "Form": "arzu",
        "Person-Number": "2_sing"
      }
    },
    {
      "itirməlisən": {
        "Form": "vacib",
        "Person-Number": "2_sing"
      }
    },
    {
      "itirəsisən": {
        "Form": "lazım",
        "Person-Number": "2_sing"
      }
    },
    {
      "itirsən": {
        "Form": "şərt",
        "Person-Number": "2_sing"
      }
    },
    {
      "itirməyin": {
        "Form": "inf",
        "Case": "gen"
      }
    },
    {
      "itirmişdi": {
        "Form": "-mişdi_past",
        "Person-Number": "3_sing"
      }
    },
    {
      "itirdi": {
        "Form": "-di_past",
        "Person-Number": "3_sing"
      }
    },
    {
      "itirir": {
        "Form": "present",
        "Person-Number": "3_sing"
      }
    },
    {
      "itirəcək": {
        "Form": "fut_def",
        "Person-Number": "3_sing"
      }
    },
    {
      "itirər": {
        "Form": "fut_indef",
        "Person-Number": "3_sing"
      }
    },
    {
      "itirsin": {
        "Form": "imp",
        "Person-Number": "3_sing"
      }
    },
    {
      "itirə": {
        "Form": "arzu",
        "Person-Number": "3_sing"
      }
    },
    {
      "itirməlidir": {
        "Form": "vacib",
        "Person-Number": "3_sing"
      }
    },
    {
      "itirəsidir": {
        "Form": "lazım",
        "Person-Number": "3_sing"
      }
    },
    {
      "itirsə": {
        "Form": "şərt",
        "Person-Number": "3_sing"
      }
    },
    {
      "itirməyə": {
        "Form": "inf",
        "Case": "dat"
      }
    },
    {
      "itirmişdik": {
        "Form": "-mişdi_past",
        "Person-Number": "1_plur"
      }
    },
    {
      "itirdik": {
        "Form": "-di_past",
        "Person-Number": "1_plur"
      }
    },
    {
      "itiririk": {
        "Form": "present",
        "Person-Number": "1_plur"
      }
    },
    {
      "itirəcəyik": {
        "Form": "fut_def",
        "Person-Number": "1_plur"
      }
    },
    {
      "itirərik": {
        "Form": "fut_indef",
        "Person-Number": "1_plur"
      }
    },
    {
      "itirək": {
        "Form": "imp",
        "Person-Number": "1_plur"
      }
    },
    {
      "itirək": {
        "Form": "arzu",
        "Person-Number": "1_plur"
      }
    },
    {
      "itirməliyik": {
        "Form": "vacib",
        "Person-Number": "1_plur"
      }
    },
    {
      "itirəsiyik": {
        "Form": "lazım",
        "Person-Number": "1_plur"
      }
    },
    {
      "itirsək": {
        "Form": "şərt",
        "Person-Number": "1_plur"
      }
    },
    {
      "itirməyi": {
        "Form": "inf",
        "Case": "acc"
      }
    },
    {
      "itirmişdiniz": {
        "Form": "-mişdi_past",
        "Person-Number": "2_plur"
      }
    },
    {
      "itirdiniz": {
        "Form": "-di_past",
        "Person-Number": "2_plur"
      }
    },
    {
      "itirirsiniz": {
        "Form": "present",
        "Person-Number": "2_plur"
      }
    },
    {
      "itirəcəksiniz": {
        "Form": "fut_def",
        "Person-Number": "2_plur"
      }
    },
    {
      "itirərsiniz": {
        "Form": "fut_indef",
        "Person-Number": "2_plur"
      }
    },
    {
      "itirəsiniz": {
        "Form": "imp",
        "Person-Number": "2_plur"
      }
    },
    {
      "itirəsiniz": {
        "Form": "arzu",
        "Person-Number": "2_plur"
      }
    },
    {
      "itirməlisiniz": {
        "Form": "vacib",
        "Person-Number": "2_plur"
      }
    },
    {
      "itirəsisiniz": {
        "Form": "lazım",
        "Person-Number": "2_plur"
      }
    },
    {
      "itirsəniz": {
        "Form": "şərt",
        "Person-Number": "2_plur"
      }
    },
    {
      "itirməkdə": {
        "Form": "inf",
        "Case": "loc"
      }
    },
    {
      "itirmişdilər": {
        "Form": "-mişdi_past",
        "Person-Number": "3_plur"
      }
    },
    {
      "itirdilər": {
        "Form": "-di_past",
        "Person-Number": "3_plur"
      }
    },
    {
      "itirirlər": {
        "Form": "present",
        "Person-Number": "3_plur"
      }
    },
    {
      "itirəcəklər": {
        "Form": "fut_def",
        "Person-Number": "3_plur"
      }
    },
    {
      "itirərlər": {
        "Form": "fut_indef",
        "Person-Number": "3_plur"
      }
    },
    {
      "itirsinlər": {
        "Form": "imp",
        "Person-Number": "3_plur"
      }
    },
    {
      "itirələr": {
        "Form": "arzu",
        "Person-Number": "3_plur"
      }
    },
    {
      "itirməlidirlər": {
        "Form": "vacib",
        "Person-Number": "3_plur"
      }
    },
    {
      "itirəsidirlər": {
        "Form": "lazım",
        "Person-Number": "3_plur"
      }
    },
    {
      "itirsələr": {
        "Form": "şərt",
        "Person-Number": "3_plur"
      }
    },
    {
      "itirməkdən": {
        "Form": "inf",
        "Case": "abl"
      }
    }
  ],
  "itələmək": [
    {
      "itələmişdim": {
        "Form": "-mişdi_past",
        "Person-Number": "1_sing"
      }
    },
    {
      "itələdim": {
        "Form": "-di_past",
        "Person-Number": "1_sing"
      }
    },
    {
      "itələyirəm": {
        "Form": "present",
        "Person-Number": "1_sing"
      }
    },
    {
      "itələyəcəyəm": {
        "Form": "fut_def",
        "Person-Number": "1_sing"
      }
    },
    {
      "itələyərəm": {
        "Form": "fut_indef",
        "Person-Number": "1_sing"
      }
    },
    {
      "itələyim": {
        "Form": "imp",
        "Person-Number": "1_sing"
      }
    },
    {
      "itələyəm": {
        "Form": "arzu",
        "Person-Number": "1_sing"
      }
    },
    {
      "itələməliyəm": {
        "Form": "vacib",
        "Person-Number": "1_sing"
      }
    },
    {
      "itələyəsiyəm": {
        "Form": "lazım",
        "Person-Number": "1_sing"
      }
    },
    {
      "itələsəm": {
        "Form": "şərt",
        "Person-Number": "1_sing"
      }
    },
    {
      "itələmək": {
        "Form": "inf",
        "Case": "nom"
      }
    },
    {
      "itələmişdin": {
        "Form": "-mişdi_past",
        "Person-Number": "2_sing"
      }
    },
    {
      "itələdin": {
        "Form": "-di_past",
        "Person-Number": "2_sing"
      }
    },
    {
      "itələyirsən": {
        "Form": "present",
        "Person-Number": "2_sing"
      }
    },
    {
      "itələyəcəksən": {
        "Form": "fut_def",
        "Person-Number": "2_sing"
      }
    },
    {
      "itələyərsən": {
        "Form": "fut_indef",
        "Person-Number": "2_sing"
      }
    },
    {
      "itələ": {
        "Form": "imp",
        "Person-Number": "2_sing"
      }
    },
    {
      "itələyəsən": {
        "Form": "arzu",
        "Person-Number": "2_sing"
      }
    },
    {
      "itələməlisən": {
        "Form": "vacib",
        "Person-Number": "2_sing"
      }
    },
    {
      "itələyəsisən": {
        "Form": "lazım",
        "Person-Number": "2_sing"
      }
    },
    {
      "itələsən": {
        "Form": "şərt",
        "Person-Number": "2_sing"
      }
    },
    {
      "itələməyin": {
        "Form": "inf",
        "Case": "gen"
      }
    },
    {
      "itələmişdi": {
        "Form": "-mişdi_past",
        "Person-Number": "3_sing"
      }
    },
    {
      "itələdi": {
        "Form": "-di_past",
        "Person-Number": "3_sing"
      }
    },
    {
      "itələyir": {
        "Form": "present",
        "Person-Number": "3_sing"
      }
    },
    {
      "itələyəcək": {
        "Form": "fut_def",
        "Person-Number": "3_sing"
      }
    },
    {
      "itələyər": {
        "Form": "fut_indef",
        "Person-Number": "3_sing"
      }
    },
    {
      "itələsin": {
        "Form": "imp",
        "Person-Number": "3_sing"
      }
    },
    {
      "itələyə": {
        "Form": "arzu",
        "Person-Number": "3_sing"
      }
    },
    {
      "itələməlidir": {
        "Form": "vacib",
        "Person-Number": "3_sing"
      }
    },
    {
      "itələyəsidir": {
        "Form": "lazım",
        "Person-Number": "3_sing"
      }
    },
    {
      "itələsə": {
        "Form": "şərt",
        "Person-Number": "3_sing"
      }
    },
    {
      "itələməyə": {
        "Form": "inf",
        "Case": "dat"
      }
    },
    {
      "itələmişdik": {
        "Form": "-mişdi_past",
        "Person-Number": "1_plur"
      }
    },
    {
      "itələdik": {
        "Form": "-di_past",
        "Person-Number": "1_plur"
      }
    },
    {
      "itələyirik": {
        "Form": "present",
        "Person-Number": "1_plur"
      }
    },
    {
      "itələyəcəyik": {
        "Form": "fut_def",
        "Person-Number": "1_plur"
      }
    },
    {
      "itələyərik": {
        "Form": "fut_indef",
        "Person-Number": "1_plur"
      }
    },
    {
      "itələyək": {
        "Form": "imp",
        "Person-Number": "1_plur"
      }
    },
    {
      "itələyək": {
        "Form": "arzu",
        "Person-Number": "1_plur"
      }
    },
    {
      "itələməliyik": {
        "Form": "vacib",
        "Person-Number": "1_plur"
      }
    },
    {
      "itələyəsiyik": {
        "Form": "lazım",
        "Person-Number": "1_plur"
      }
    },
    {
      "itələsək": {
        "Form": "şərt",
        "Person-Number": "1_plur"
      }
    },
    {
      "itələməyi": {
        "Form": "inf",
        "Case": "acc"
      }
    },
    {
      "itələmişdiniz": {
        "Form": "-mişdi_past",
        "Person-Number": "2_plur"
      }
    },
    {
      "itələdiniz": {
        "Form": "-di_past",
        "Person-Number": "2_plur"
      }
    },
    {
      "itələyirsiniz": {
        "Form": "present",
        "Person-Number": "2_plur"
      }
    },
    {
      "itələyəcəksiniz": {
        "Form": "fut_def",
        "Person-Number": "2_plur"
      }
    },
    {
      "itələyərsiniz": {
        "Form": "fut_indef",
        "Person-Number": "2_plur"
      }
    },
    {
      "itələyəsiniz": {
        "Form": "imp",
        "Person-Number": "2_plur"
      }
    },
    {
      "itələyəsiniz": {
        "Form": "arzu",
        "Person-Number": "2_plur"
      }
    },
    {
      "itələməlisiniz": {
        "Form": "vacib",
        "Person-Number": "2_plur"
      }
    },
    {
      "itələyəsisiniz": {
        "Form": "lazım",
        "Person-Number": "2_plur"
      }
    },
    {
      "itələsəniz": {
        "Form": "şərt",
        "Person-Number": "2_plur"
      }
    },
    {
      "itələməkdə": {
        "Form": "inf",
        "Case": "loc"
      }
    },
    {
      "itələmişdilər": {
        "Form": "-mişdi_past",
        "Person-Number": "3_plur"
      }
    },
    {
      "itələdilər": {
        "Form": "-di_past",
        "Person-Number": "3_plur"
      }
    },
    {
      "itələyirlər": {
        "Form": "present",
        "Person-Number": "3_plur"
      }
    },
    {
      "itələyəcəklər": {
        "Form": "fut_def",
        "Person-Number": "3_plur"
      }
    },
    {
      "itələyərlər": {
        "Form": "fut_indef",
        "Person-Number": "3_plur"
      }
    },
    {
      "itələsinlər": {
        "Form": "imp",
        "Person-Number": "3_plur"
      }
    },
    {
      "itələyələr": {
        "Form": "arzu",
        "Person-Number": "3_plur"
      }
    },
    {
      "itələməlidirlər": {
        "Form": "vacib",
        "Person-Number": "3_plur"
      }
    },
    {
      "itələyəsidirlər": {
        "Form": "lazım",
        "Person-Number": "3_plur"
      }
    },
    {
      "itələsələr": {
        "Form": "şərt",
        "Person-Number": "3_plur"
      }
    },
    {
      "itələməkdən": {
        "Form": "inf",
        "Case": "abl"
      }
    }
  ],
  "iyləmək": [
    {
      "iyləmişdim": {
        "Form": "-mişdi_past",
        "Person-Number": "1_sing"
      }
    },
    {
      "iylədim": {
        "Form": "-di_past",
        "Person-Number": "1_sing"
      }
    },
    {
      "iyləyirəm": {
        "Form": "present",
        "Person-Number": "1_sing"
      }
    },
    {
      "iyləyəcəyəm": {
        "Form": "fut_def",
        "Person-Number": "1_sing"
      }
    },
    {
      "iyləyərəm": {
        "Form": "fut_indef",
        "Person-Number": "1_sing"
      }
    },
    {
      "iyləyim": {
        "Form": "imp",
        "Person-Number": "1_sing"
      }
    },
    {
      "iyləyəm": {
        "Form": "arzu",
        "Person-Number": "1_sing"
      }
    },
    {
      "iyləməliyəm": {
        "Form": "vacib",
        "Person-Number": "1_sing"
      }
    },
    {
      "iyləyəsiyəm": {
        "Form": "lazım",
        "Person-Number": "1_sing"
      }
    },
    {
      "iyləsəm": {
        "Form": "şərt",
        "Person-Number": "1_sing"
      }
    },
    {
      "iyləmək": {
        "Form": "inf",
        "Case": "nom"
      }
    },
    {
      "iyləmişdin": {
        "Form": "-mişdi_past",
        "Person-Number": "2_sing"
      }
    },
    {
      "iylədin": {
        "Form": "-di_past",
        "Person-Number": "2_sing"
      }
    },
    {
      "iyləyirsən": {
        "Form": "present",
        "Person-Number": "2_sing"
      }
    },
    {
      "iyləyəcəksən": {
        "Form": "fut_def",
        "Person-Number": "2_sing"
      }
    },
    {
      "iyləyərsən": {
        "Form": "fut_indef",
        "Person-Number": "2_sing"
      }
    },
    {
      "iylə": {
        "Form": "imp",
        "Person-Number": "2_sing"
      }
    },
    {
      "iyləyəsən": {
        "Form": "arzu",
        "Person-Number": "2_sing"
      }
    },
    {
      "iyləməlisən": {
        "Form": "vacib",
        "Person-Number": "2_sing"
      }
    },
    {
      "iyləyəsisən": {
        "Form": "lazım",
        "Person-Number": "2_sing"
      }
    },
    {
      "iyləsən": {
        "Form": "şərt",
        "Person-Number": "2_sing"
      }
    },
    {
      "iyləməyin": {
        "Form": "inf",
        "Case": "gen"
      }
    },
    {
      "iyləmişdi": {
        "Form": "-mişdi_past",
        "Person-Number": "3_sing"
      }
    },
    {
      "iylədi": {
        "Form": "-di_past",
        "Person-Number": "3_sing"
      }
    },
    {
      "iyləyir": {
        "Form": "present",
        "Person-Number": "3_sing"
      }
    },
    {
      "iyləyəcək": {
        "Form": "fut_def",
        "Person-Number": "3_sing"
      }
    },
    {
      "iyləyər": {
        "Form": "fut_indef",
        "Person-Number": "3_sing"
      }
    },
    {
      "iyləsin": {
        "Form": "imp",
        "Person-Number": "3_sing"
      }
    },
    {
      "iyləyə": {
        "Form": "arzu",
        "Person-Number": "3_sing"
      }
    },
    {
      "iyləməlidir": {
        "Form": "vacib",
        "Person-Number": "3_sing"
      }
    },
    {
      "iyləyəsidir": {
        "Form": "lazım",
        "Person-Number": "3_sing"
      }
    },
    {
      "iyləsə": {
        "Form": "şərt",
        "Person-Number": "3_sing"
      }
    },
    {
      "iyləməyə": {
        "Form": "inf",
        "Case": "dat"
      }
    },
    {
      "iyləmişdik": {
        "Form": "-mişdi_past",
        "Person-Number": "1_plur"
      }
    },
    {
      "iylədik": {
        "Form": "-di_past",
        "Person-Number": "1_plur"
      }
    },
    {
      "iyləyirik": {
        "Form": "present",
        "Person-Number": "1_plur"
      }
    },
    {
      "iyləyəcəyik": {
        "Form": "fut_def",
        "Person-Number": "1_plur"
      }
    },
    {
      "iyləyərik": {
        "Form": "fut_indef",
        "Person-Number": "1_plur"
      }
    },
    {
      "iyləyək": {
        "Form": "imp",
        "Person-Number": "1_plur"
      }
    },
    {
      "iyləyək": {
        "Form": "arzu",
        "Person-Number": "1_plur"
      }
    },
    {
      "iyləməliyik": {
        "Form": "vacib",
        "Person-Number": "1_plur"
      }
    },
    {
      "iyləyəsiyik": {
        "Form": "lazım",
        "Person-Number": "1_plur"
      }
    },
    {
      "iyləsək": {
        "Form": "şərt",
        "Person-Number": "1_plur"
      }
    },
    {
      "iyləməyi": {
        "Form": "inf",
        "Case": "acc"
      }
    },
    {
      "iyləmişdiniz": {
        "Form": "-mişdi_past",
        "Person-Number": "2_plur"
      }
    },
    {
      "iylədiniz": {
        "Form": "-di_past",
        "Person-Number": "2_plur"
      }
    },
    {
      "iyləyirsiniz": {
        "Form": "present",
        "Person-Number": "2_plur"
      }
    },
    {
      "iyləyəcəksiniz": {
        "Form": "fut_def",
        "Person-Number": "2_plur"
      }
    },
    {
      "iyləyərsiniz": {
        "Form": "fut_indef",
        "Person-Number": "2_plur"
      }
    },
    {
      "iyləyəsiniz": {
        "Form": "imp",
        "Person-Number": "2_plur"
      }
    },
    {
      "iyləyəsiniz": {
        "Form": "arzu",
        "Person-Number": "2_plur"
      }
    },
    {
      "iyləməlisiniz": {
        "Form": "vacib",
        "Person-Number": "2_plur"
      }
    },
    {
      "iyləyəsisiniz": {
        "Form": "lazım",
        "Person-Number": "2_plur"
      }
    },
    {
      "iyləsəniz": {
        "Form": "şərt",
        "Person-Number": "2_plur"
      }
    },
    {
      "iyləməkdə": {
        "Form": "inf",
        "Case": "loc"
      }
    },
    {
      "iyləmişdilər": {
        "Form": "-mişdi_past",
        "Person-Number": "3_plur"
      }
    },
    {
      "iylədilər": {
        "Form": "-di_past",
        "Person-Number": "3_plur"
      }
    },
    {
      "iyləyirlər": {
        "Form": "present",
        "Person-Number": "3_plur"
      }
    },
    {
      "iyləyəcəklər": {
        "Form": "fut_def",
        "Person-Number": "3_plur"
      }
    },
    {
      "iyləyərlər": {
        "Form": "fut_indef",
        "Person-Number": "3_plur"
      }
    },
    {
      "iyləsinlər": {
        "Form": "imp",
        "Person-Number": "3_plur"
      }
    },
    {
      "iyləyələr": {
        "Form": "arzu",
        "Person-Number": "3_plur"
      }
    },
    {
      "iyləməlidirlər": {
        "Form": "vacib",
        "Person-Number": "3_plur"
      }
    },
    {
      "iyləyəsidirlər": {
        "Form": "lazım",
        "Person-Number": "3_plur"
      }
    },
    {
      "iyləsələr": {
        "Form": "şərt",
        "Person-Number": "3_plur"
      }
    },
    {
      "iyləməkdən": {
        "Form": "inf",
        "Case": "abl"
      }
    }
  ],
  "izləmək": [
    {
      "izləmişdim": {
        "Form": "-mişdi_past",
        "Person-Number": "1_sing"
      }
    },
    {
      "izlədim": {
        "Form": "-di_past",
        "Person-Number": "1_sing"
      }
    },
    {
      "izləyirəm": {
        "Form": "present",
        "Person-Number": "1_sing"
      }
    },
    {
      "izləyəcəyəm": {
        "Form": "fut_def",
        "Person-Number": "1_sing"
      }
    },
    {
      "izləyərəm": {
        "Form": "fut_indef",
        "Person-Number": "1_sing"
      }
    },
    {
      "izləyim": {
        "Form": "imp",
        "Person-Number": "1_sing"
      }
    },
    {
      "izləyəm": {
        "Form": "arzu",
        "Person-Number": "1_sing"
      }
    },
    {
      "izləməliyəm": {
        "Form": "vacib",
        "Person-Number": "1_sing"
      }
    },
    {
      "izləyəsiyəm": {
        "Form": "lazım",
        "Person-Number": "1_sing"
      }
    },
    {
      "izləsəm": {
        "Form": "şərt",
        "Person-Number": "1_sing"
      }
    },
    {
      "izləmək": {
        "Form": "inf",
        "Case": "nom"
      }
    },
    {
      "izləmişdin": {
        "Form": "-mişdi_past",
        "Person-Number": "2_sing"
      }
    },
    {
      "izlədin": {
        "Form": "-di_past",
        "Person-Number": "2_sing"
      }
    },
    {
      "izləyirsən": {
        "Form": "present",
        "Person-Number": "2_sing"
      }
    },
    {
      "izləyəcəksən": {
        "Form": "fut_def",
        "Person-Number": "2_sing"
      }
    },
    {
      "izləyərsən": {
        "Form": "fut_indef",
        "Person-Number": "2_sing"
      }
    },
    {
      "izlə": {
        "Form": "imp",
        "Person-Number": "2_sing"
      }
    },
    {
      "izləyəsən": {
        "Form": "arzu",
        "Person-Number": "2_sing"
      }
    },
    {
      "izləməlisən": {
        "Form": "vacib",
        "Person-Number": "2_sing"
      }
    },
    {
      "izləyəsisən": {
        "Form": "lazım",
        "Person-Number": "2_sing"
      }
    },
    {
      "izləsən": {
        "Form": "şərt",
        "Person-Number": "2_sing"
      }
    },
    {
      "izləməyin": {
        "Form": "inf",
        "Case": "gen"
      }
    },
    {
      "izləmişdi": {
        "Form": "-mişdi_past",
        "Person-Number": "3_sing"
      }
    },
    {
      "izlədi": {
        "Form": "-di_past",
        "Person-Number": "3_sing"
      }
    },
    {
      "izləyir": {
        "Form": "present",
        "Person-Number": "3_sing"
      }
    },
    {
      "izləyəcək": {
        "Form": "fut_def",
        "Person-Number": "3_sing"
      }
    },
    {
      "izləyər": {
        "Form": "fut_indef",
        "Person-Number": "3_sing"
      }
    },
    {
      "izləsin": {
        "Form": "imp",
        "Person-Number": "3_sing"
      }
    },
    {
      "izləyə": {
        "Form": "arzu",
        "Person-Number": "3_sing"
      }
    },
    {
      "izləməlidir": {
        "Form": "vacib",
        "Person-Number": "3_sing"
      }
    },
    {
      "izləyəsidir": {
        "Form": "lazım",
        "Person-Number": "3_sing"
      }
    },
    {
      "izləsə": {
        "Form": "şərt",
        "Person-Number": "3_sing"
      }
    },
    {
      "izləməyə": {
        "Form": "inf",
        "Case": "dat"
      }
    },
    {
      "izləmişdik": {
        "Form": "-mişdi_past",
        "Person-Number": "1_plur"
      }
    },
    {
      "izlədik": {
        "Form": "-di_past",
        "Person-Number": "1_plur"
      }
    },
    {
      "izləyirik": {
        "Form": "present",
        "Person-Number": "1_plur"
      }
    },
    {
      "izləyəcəyik": {
        "Form": "fut_def",
        "Person-Number": "1_plur"
      }
    },
    {
      "izləyərik": {
        "Form": "fut_indef",
        "Person-Number": "1_plur"
      }
    },
    {
      "izləyək": {
        "Form": "imp",
        "Person-Number": "1_plur"
      }
    },
    {
      "izləyək": {
        "Form": "arzu",
        "Person-Number": "1_plur"
      }
    },
    {
      "izləməliyik": {
        "Form": "vacib",
        "Person-Number": "1_plur"
      }
    },
    {
      "izləyəsiyik": {
        "Form": "lazım",
        "Person-Number": "1_plur"
      }
    },
    {
      "izləsək": {
        "Form": "şərt",
        "Person-Number": "1_plur"
      }
    },
    {
      "izləməyi": {
        "Form": "inf",
        "Case": "acc"
      }
    },
    {
      "izləmişdiniz": {
        "Form": "-mişdi_past",
        "Person-Number": "2_plur"
      }
    },
    {
      "izlədiniz": {
        "Form": "-di_past",
        "Person-Number": "2_plur"
      }
    },
    {
      "izləyirsiniz": {
        "Form": "present",
        "Person-Number": "2_plur"
      }
    },
    {
      "izləyəcəksiniz": {
        "Form": "fut_def",
        "Person-Number": "2_plur"
      }
    },
    {
      "izləyərsiniz": {
        "Form": "fut_indef",
        "Person-Number": "2_plur"
      }
    },
    {
      "izləyəsiniz": {
        "Form": "imp",
        "Person-Number": "2_plur"
      }
    },
    {
      "izləyəsiniz": {
        "Form": "arzu",
        "Person-Number": "2_plur"
      }
    },
    {
      "izləməlisiniz": {
        "Form": "vacib",
        "Person-Number": "2_plur"
      }
    },
    {
      "izləyəsisiniz": {
        "Form": "lazım",
        "Person-Number": "2_plur"
      }
    },
    {
      "izləsəniz": {
        "Form": "şərt",
        "Person-Number": "2_plur"
      }
    },
    {
      "izləməkdə": {
        "Form": "inf",
        "Case": "loc"
      }
    },
    {
      "izləmişdilər": {
        "Form": "-mişdi_past",
        "Person-Number": "3_plur"
      }
    },
    {
      "izlədilər": {
        "Form": "-di_past",
        "Person-Number": "3_plur"
      }
    },
    {
      "izləyirlər": {
        "Form": "present",
        "Person-Number": "3_plur"
      }
    },
    {
      "izləyəcəklər": {
        "Form": "fut_def",
        "Person-Number": "3_plur"
      }
    },
    {
      "izləyərlər": {
        "Form": "fut_indef",
        "Person-Number": "3_plur"
      }
    },
    {
      "izləsinlər": {
        "Form": "imp",
        "Person-Number": "3_plur"
      }
    },
    {
      "izləyələr": {
        "Form": "arzu",
        "Person-Number": "3_plur"
      }
    },
    {
      "izləməlidirlər": {
        "Form": "vacib",
        "Person-Number": "3_plur"
      }
    },
    {
      "izləyəsidirlər": {
        "Form": "lazım",
        "Person-Number": "3_plur"
      }
    },
    {
      "izləsələr": {
        "Form": "şərt",
        "Person-Number": "3_plur"
      }
    },
    {
      "izləməkdən": {
        "Form": "inf",
        "Case": "abl"
      }
    }
  ],
  "içmək": [
    {
      "içmişdim": {
        "Form": "-mişdi_past",
        "Person-Number": "1_sing"
      }
    },
    {
      "içdim": {
        "Form": "-di_past",
        "Person-Number": "1_sing"
      }
    },
    {
      "içirəm": {
        "Form": "present",
        "Person-Number": "1_sing"
      }
    },
    {
      "içəcəyəm": {
        "Form": "fut_def",
        "Person-Number": "1_sing"
      }
    },
    {
      "içərəm": {
        "Form": "fut_indef",
        "Person-Number": "1_sing"
      }
    },
    {
      "içim": {
        "Form": "imp",
        "Person-Number": "1_sing"
      }
    },
    {
      "içəm": {
        "Form": "arzu",
        "Person-Number": "1_sing"
      }
    },
    {
      "içməliyəm": {
        "Form": "vacib",
        "Person-Number": "1_sing"
      }
    },
    {
      "içəsiyəm": {
        "Form": "lazım",
        "Person-Number": "1_sing"
      }
    },
    {
      "içsəm": {
        "Form": "şərt",
        "Person-Number": "1_sing"
      }
    },
    {
      "içmək": {
        "Form": "inf",
        "Case": "nom"
      }
    },
    {
      "içmişdin": {
        "Form": "-mişdi_past",
        "Person-Number": "2_sing"
      }
    },
    {
      "içdin": {
        "Form": "-di_past",
        "Person-Number": "2_sing"
      }
    },
    {
      "içirsən": {
        "Form": "present",
        "Person-Number": "2_sing"
      }
    },
    {
      "içəcəksən": {
        "Form": "fut_def",
        "Person-Number": "2_sing"
      }
    },
    {
      "içərsən": {
        "Form": "fut_indef",
        "Person-Number": "2_sing"
      }
    },
    {
      "iç": {
        "Form": "imp",
        "Person-Number": "2_sing"
      }
    },
    {
      "içəsən": {
        "Form": "arzu",
        "Person-Number": "2_sing"
      }
    },
    {
      "içməlisən": {
        "Form": "vacib",
        "Person-Number": "2_sing"
      }
    },
    {
      "içəsisən": {
        "Form": "lazım",
        "Person-Number": "2_sing"
      }
    },
    {
      "içsən": {
        "Form": "şərt",
        "Person-Number": "2_sing"
      }
    },
    {
      "içməyin": {
        "Form": "inf",
        "Case": "gen"
      }
    },
    {
      "içmişdi": {
        "Form": "-mişdi_past",
        "Person-Number": "3_sing"
      }
    },
    {
      "içdi": {
        "Form": "-di_past",
        "Person-Number": "3_sing"
      }
    },
    {
      "içir": {
        "Form": "present",
        "Person-Number": "3_sing"
      }
    },
    {
      "içəcək": {
        "Form": "fut_def",
        "Person-Number": "3_sing"
      }
    },
    {
      "içər": {
        "Form": "fut_indef",
        "Person-Number": "3_sing"
      }
    },
    {
      "içsin": {
        "Form": "imp",
        "Person-Number": "3_sing"
      }
    },
    {
      "içə": {
        "Form": "arzu",
        "Person-Number": "3_sing"
      }
    },
    {
      "içməlidir": {
        "Form": "vacib",
        "Person-Number": "3_sing"
      }
    },
    {
      "içəsidir": {
        "Form": "lazım",
        "Person-Number": "3_sing"
      }
    },
    {
      "içsə": {
        "Form": "şərt",
        "Person-Number": "3_sing"
      }
    },
    {
      "içməyə": {
        "Form": "inf",
        "Case": "dat"
      }
    },
    {
      "içmişdik": {
        "Form": "-mişdi_past",
        "Person-Number": "1_plur"
      }
    },
    {
      "içdik": {
        "Form": "-di_past",
        "Person-Number": "1_plur"
      }
    },
    {
      "içirik": {
        "Form": "present",
        "Person-Number": "1_plur"
      }
    },
    {
      "içəcəyik": {
        "Form": "fut_def",
        "Person-Number": "1_plur"
      }
    },
    {
      "içərik": {
        "Form": "fut_indef",
        "Person-Number": "1_plur"
      }
    },
    {
      "içək": {
        "Form": "imp",
        "Person-Number": "1_plur"
      }
    },
    {
      "içək": {
        "Form": "arzu",
        "Person-Number": "1_plur"
      }
    },
    {
      "içməliyik": {
        "Form": "vacib",
        "Person-Number": "1_plur"
      }
    },
    {
      "içəsiyik": {
        "Form": "lazım",
        "Person-Number": "1_plur"
      }
    },
    {
      "içsək": {
        "Form": "şərt",
        "Person-Number": "1_plur"
      }
    },
    {
      "içməyi": {
        "Form": "inf",
        "Case": "acc"
      }
    },
    {
      "içmişdiniz": {
        "Form": "-mişdi_past",
        "Person-Number": "2_plur"
      }
    },
    {
      "içdiniz": {
        "Form": "-di_past",
        "Person-Number": "2_plur"
      }
    },
    {
      "içirsiniz": {
        "Form": "present",
        "Person-Number": "2_plur"
      }
    },
    {
      "içəcəksiniz": {
        "Form": "fut_def",
        "Person-Number": "2_plur"
      }
    },
    {
      "içərsiniz": {
        "Form": "fut_indef",
        "Person-Number": "2_plur"
      }
    },
    {
      "içəsiniz": {
        "Form": "imp",
        "Person-Number": "2_plur"
      }
    },
    {
      "içəsiniz": {
        "Form": "arzu",
        "Person-Number": "2_plur"
      }
    },
    {
      "içməlisiniz": {
        "Form": "vacib",
        "Person-Number": "2_plur"
      }
    },
    {
      "içəsisiniz": {
        "Form": "lazım",
        "Person-Number": "2_plur"
      }
    },
    {
      "içsəniz": {
        "Form": "şərt",
        "Person-Number": "2_plur"
      }
    },
    {
      "içməkdə": {
        "Form": "inf",
        "Case": "loc"
      }
    },
    {
      "içmişdilər": {
        "Form": "-mişdi_past",
        "Person-Number": "3_plur"
      }
    },
    {
      "içdilər": {
        "Form": "-di_past",
        "Person-Number": "3_plur"
      }
    },
    {
      "içirlər": {
        "Form": "present",
        "Person-Number": "3_plur"
      }
    },
    {
      "içəcəklər": {
        "Form": "fut_def",
        "Person-Number": "3_plur"
      }
    },
    {
      "içərlər": {
        "Form": "fut_indef",
        "Person-Number": "3_plur"
      }
    },
    {
      "içsinlər": {
        "Form": "imp",
        "Person-Number": "3_plur"
      }
    },
    {
      "içələr": {
        "Form": "arzu",
        "Person-Number": "3_plur"
      }
    },
    {
      "içməlidirlər": {
        "Form": "vacib",
        "Person-Number": "3_plur"
      }
    },
    {
      "içəsidirlər": {
        "Form": "lazım",
        "Person-Number": "3_plur"
      }
    },
    {
      "içsələr": {
        "Form": "şərt",
        "Person-Number": "3_plur"
      }
    },
    {
      "içməkdən": {
        "Form": "inf",
        "Case": "abl"
      }
    }
  ],
  "işarələmək": [
    {
      "işarələmişdim": {
        "Form": "-mişdi_past",
        "Person-Number": "1_sing"
      }
    },
    {
      "işarələdim": {
        "Form": "-di_past",
        "Person-Number": "1_sing"
      }
    },
    {
      "işarələyirəm": {
        "Form": "present",
        "Person-Number": "1_sing"
      }
    },
    {
      "işarələyəcəyəm": {
        "Form": "fut_def",
        "Person-Number": "1_sing"
      }
    },
    {
      "işarələyərəm": {
        "Form": "fut_indef",
        "Person-Number": "1_sing"
      }
    },
    {
      "işarələyim": {
        "Form": "imp",
        "Person-Number": "1_sing"
      }
    },
    {
      "işarələyəm": {
        "Form": "arzu",
        "Person-Number": "1_sing"
      }
    },
    {
      "işarələməliyəm": {
        "Form": "vacib",
        "Person-Number": "1_sing"
      }
    },
    {
      "işarələyəsiyəm": {
        "Form": "lazım",
        "Person-Number": "1_sing"
      }
    },
    {
      "işarələsəm": {
        "Form": "şərt",
        "Person-Number": "1_sing"
      }
    },
    {
      "işarələmək": {
        "Form": "inf",
        "Case": "nom"
      }
    },
    {
      "işarələmişdin": {
        "Form": "-mişdi_past",
        "Person-Number": "2_sing"
      }
    },
    {
      "işarələdin": {
        "Form": "-di_past",
        "Person-Number": "2_sing"
      }
    },
    {
      "işarələyirsən": {
        "Form": "present",
        "Person-Number": "2_sing"
      }
    },
    {
      "işarələyəcəksən": {
        "Form": "fut_def",
        "Person-Number": "2_sing"
      }
    },
    {
      "işarələyərsən": {
        "Form": "fut_indef",
        "Person-Number": "2_sing"
      }
    },
    {
      "işarələ": {
        "Form": "imp",
        "Person-Number": "2_sing"
      }
    },
    {
      "işarələyəsən": {
        "Form": "arzu",
        "Person-Number": "2_sing"
      }
    },
    {
      "işarələməlisən": {
        "Form": "vacib",
        "Person-Number": "2_sing"
      }
    },
    {
      "işarələyəsisən": {
        "Form": "lazım",
        "Person-Number": "2_sing"
      }
    },
    {
      "işarələsən": {
        "Form": "şərt",
        "Person-Number": "2_sing"
      }
    },
    {
      "işarələməyin": {
        "Form": "inf",
        "Case": "gen"
      }
    },
    {
      "işarələmişdi": {
        "Form": "-mişdi_past",
        "Person-Number": "3_sing"
      }
    },
    {
      "işarələdi": {
        "Form": "-di_past",
        "Person-Number": "3_sing"
      }
    },
    {
      "işarələyir": {
        "Form": "present",
        "Person-Number": "3_sing"
      }
    },
    {
      "işarələyəcək": {
        "Form": "fut_def",
        "Person-Number": "3_sing"
      }
    },
    {
      "işarələyər": {
        "Form": "fut_indef",
        "Person-Number": "3_sing"
      }
    },
    {
      "işarələsin": {
        "Form": "imp",
        "Person-Number": "3_sing"
      }
    },
    {
      "işarələyə": {
        "Form": "arzu",
        "Person-Number": "3_sing"
      }
    },
    {
      "işarələməlidir": {
        "Form": "vacib",
        "Person-Number": "3_sing"
      }
    },
    {
      "işarələyəsidir": {
        "Form": "lazım",
        "Person-Number": "3_sing"
      }
    },
    {
      "işarələsə": {
        "Form": "şərt",
        "Person-Number": "3_sing"
      }
    },
    {
      "işarələməyə": {
        "Form": "inf",
        "Case": "dat"
      }
    },
    {
      "işarələmişdik": {
        "Form": "-mişdi_past",
        "Person-Number": "1_plur"
      }
    },
    {
      "işarələdik": {
        "Form": "-di_past",
        "Person-Number": "1_plur"
      }
    },
    {
      "işarələyirik": {
        "Form": "present",
        "Person-Number": "1_plur"
      }
    },
    {
      "işarələyəcəyik": {
        "Form": "fut_def",
        "Person-Number": "1_plur"
      }
    },
    {
      "işarələyərik": {
        "Form": "fut_indef",
        "Person-Number": "1_plur"
      }
    },
    {
      "işarələyək": {
        "Form": "imp",
        "Person-Number": "1_plur"
      }
    },
    {
      "işarələyək": {
        "Form": "arzu",
        "Person-Number": "1_plur"
      }
    },
    {
      "işarələməliyik": {
        "Form": "vacib",
        "Person-Number": "1_plur"
      }
    },
    {
      "işarələyəsiyik": {
        "Form": "lazım",
        "Person-Number": "1_plur"
      }
    },
    {
      "işarələsək": {
        "Form": "şərt",
        "Person-Number": "1_plur"
      }
    },
    {
      "işarələməyi": {
        "Form": "inf",
        "Case": "acc"
      }
    },
    {
      "işarələmişdiniz": {
        "Form": "-mişdi_past",
        "Person-Number": "2_plur"
      }
    },
    {
      "işarələdiniz": {
        "Form": "-di_past",
        "Person-Number": "2_plur"
      }
    },
    {
      "işarələyirsiniz": {
        "Form": "present",
        "Person-Number": "2_plur"
      }
    },
    {
      "işarələyəcəksiniz": {
        "Form": "fut_def",
        "Person-Number": "2_plur"
      }
    },
    {
      "işarələyərsiniz": {
        "Form": "fut_indef",
        "Person-Number": "2_plur"
      }
    },
    {
      "işarələyəsiniz": {
        "Form": "imp",
        "Person-Number": "2_plur"
      }
    },
    {
      "işarələyəsiniz": {
        "Form": "arzu",
        "Person-Number": "2_plur"
      }
    },
    {
      "işarələməlisiniz": {
        "Form": "vacib",
        "Person-Number": "2_plur"
      }
    },
    {
      "işarələyəsisiniz": {
        "Form": "lazım",
        "Person-Number": "2_plur"
      }
    },
    {
      "işarələsəniz": {
        "Form": "şərt",
        "Person-Number": "2_plur"
      }
    },
    {
      "işarələməkdə": {
        "Form": "inf",
        "Case": "loc"
      }
    },
    {
      "işarələmişdilər": {
        "Form": "-mişdi_past",
        "Person-Number": "3_plur"
      }
    },
    {
      "işarələdilər": {
        "Form": "-di_past",
        "Person-Number": "3_plur"
      }
    },
    {
      "işarələyirlər": {
        "Form": "present",
        "Person-Number": "3_plur"
      }
    },
    {
      "işarələyəcəklər": {
        "Form": "fut_def",
        "Person-Number": "3_plur"
      }
    },
    {
      "işarələyərlər": {
        "Form": "fut_indef",
        "Person-Number": "3_plur"
      }
    },
    {
      "işarələsinlər": {
        "Form": "imp",
        "Person-Number": "3_plur"
      }
    },
    {
      "işarələyələr": {
        "Form": "arzu",
        "Person-Number": "3_plur"
      }
    },
    {
      "işarələməlidirlər": {
        "Form": "vacib",
        "Person-Number": "3_plur"
      }
    },
    {
      "işarələyəsidirlər": {
        "Form": "lazım",
        "Person-Number": "3_plur"
      }
    },
    {
      "işarələsələr": {
        "Form": "şərt",
        "Person-Number": "3_plur"
      }
    },
    {
      "işarələməkdən": {
        "Form": "inf",
        "Case": "abl"
      }
    }
  ],
  "işləmək": [
    {
      "işləmişdim": {
        "Form": "-mişdi_past",
        "Person-Number": "1_sing"
      }
    },
    {
      "işlədim": {
        "Form": "-di_past",
        "Person-Number": "1_sing"
      }
    },
    {
      "işləyirəm": {
        "Form": "present",
        "Person-Number": "1_sing"
      }
    },
    {
      "işləyəcəyəm": {
        "Form": "fut_def",
        "Person-Number": "1_sing"
      }
    },
    {
      "işləyərəm": {
        "Form": "fut_indef",
        "Person-Number": "1_sing"
      }
    },
    {
      "işləyim": {
        "Form": "imp",
        "Person-Number": "1_sing"
      }
    },
    {
      "işləyəm": {
        "Form": "arzu",
        "Person-Number": "1_sing"
      }
    },
    {
      "işləməliyəm": {
        "Form": "vacib",
        "Person-Number": "1_sing"
      }
    },
    {
      "işləyəsiyəm": {
        "Form": "lazım",
        "Person-Number": "1_sing"
      }
    },
    {
      "işləsəm": {
        "Form": "şərt",
        "Person-Number": "1_sing"
      }
    },
    {
      "işləmək": {
        "Form": "inf",
        "Case": "nom"
      }
    },
    {
      "işləmişdin": {
        "Form": "-mişdi_past",
        "Person-Number": "2_sing"
      }
    },
    {
      "işlədin": {
        "Form": "-di_past",
        "Person-Number": "2_sing"
      }
    },
    {
      "işləyirsən": {
        "Form": "present",
        "Person-Number": "2_sing"
      }
    },
    {
      "işləyəcəksən": {
        "Form": "fut_def",
        "Person-Number": "2_sing"
      }
    },
    {
      "işləyərsən": {
        "Form": "fut_indef",
        "Person-Number": "2_sing"
      }
    },
    {
      "işlə": {
        "Form": "imp",
        "Person-Number": "2_sing"
      }
    },
    {
      "işləyəsən": {
        "Form": "arzu",
        "Person-Number": "2_sing"
      }
    },
    {
      "işləməlisən": {
        "Form": "vacib",
        "Person-Number": "2_sing"
      }
    },
    {
      "işləyəsisən": {
        "Form": "lazım",
        "Person-Number": "2_sing"
      }
    },
    {
      "işləsən": {
        "Form": "şərt",
        "Person-Number": "2_sing"
      }
    },
    {
      "işləməyin": {
        "Form": "inf",
        "Case": "gen"
      }
    },
    {
      "işləmişdi": {
        "Form": "-mişdi_past",
        "Person-Number": "3_sing"
      }
    },
    {
      "işlədi": {
        "Form": "-di_past",
        "Person-Number": "3_sing"
      }
    },
    {
      "işləyir": {
        "Form": "present",
        "Person-Number": "3_sing"
      }
    },
    {
      "işləyəcək": {
        "Form": "fut_def",
        "Person-Number": "3_sing"
      }
    },
    {
      "işləyər": {
        "Form": "fut_indef",
        "Person-Number": "3_sing"
      }
    },
    {
      "işləsin": {
        "Form": "imp",
        "Person-Number": "3_sing"
      }
    },
    {
      "işləyə": {
        "Form": "arzu",
        "Person-Number": "3_sing"
      }
    },
    {
      "işləməlidir": {
        "Form": "vacib",
        "Person-Number": "3_sing"
      }
    },
    {
      "işləyəsidir": {
        "Form": "lazım",
        "Person-Number": "3_sing"
      }
    },
    {
      "işləsə": {
        "Form": "şərt",
        "Person-Number": "3_sing"
      }
    },
    {
      "işləməyə": {
        "Form": "inf",
        "Case": "dat"
      }
    },
    {
      "işləmişdik": {
        "Form": "-mişdi_past",
        "Person-Number": "1_plur"
      }
    },
    {
      "işlədik": {
        "Form": "-di_past",
        "Person-Number": "1_plur"
      }
    },
    {
      "işləyirik": {
        "Form": "present",
        "Person-Number": "1_plur"
      }
    },
    {
      "işləyəcəyik": {
        "Form": "fut_def",
        "Person-Number": "1_plur"
      }
    },
    {
      "işləyərik": {
        "Form": "fut_indef",
        "Person-Number": "1_plur"
      }
    },
    {
      "işləyək": {
        "Form": "imp",
        "Person-Number": "1_plur"
      }
    },
    {
      "işləyək": {
        "Form": "arzu",
        "Person-Number": "1_plur"
      }
    },
    {
      "işləməliyik": {
        "Form": "vacib",
        "Person-Number": "1_plur"
      }
    },
    {
      "işləyəsiyik": {
        "Form": "lazım",
        "Person-Number": "1_plur"
      }
    },
    {
      "işləsək": {
        "Form": "şərt",
        "Person-Number": "1_plur"
      }
    },
    {
      "işləməyi": {
        "Form": "inf",
        "Case": "acc"
      }
    },
    {
      "işləmişdiniz": {
        "Form": "-mişdi_past",
        "Person-Number": "2_plur"
      }
    },
    {
      "işlədiniz": {
        "Form": "-di_past",
        "Person-Number": "2_plur"
      }
    },
    {
      "işləyirsiniz": {
        "Form": "present",
        "Person-Number": "2_plur"
      }
    },
    {
      "işləyəcəksiniz": {
        "Form": "fut_def",
        "Person-Number": "2_plur"
      }
    },
    {
      "işləyərsiniz": {
        "Form": "fut_indef",
        "Person-Number": "2_plur"
      }
    },
    {
      "işləyəsiniz": {
        "Form": "imp",
        "Person-Number": "2_plur"
      }
    },
    {
      "işləyəsiniz": {
        "Form": "arzu",
        "Person-Number": "2_plur"
      }
    },
    {
      "işləməlisiniz": {
        "Form": "vacib",
        "Person-Number": "2_plur"
      }
    },
    {
      "işləyəsisiniz": {
        "Form": "lazım",
        "Person-Number": "2_plur"
      }
    },
    {
      "işləsəniz": {
        "Form": "şərt",
        "Person-Number": "2_plur"
      }
    },
    {
      "işləməkdə": {
        "Form": "inf",
        "Case": "loc"
      }
    },
    {
      "işləmişdilər": {
        "Form": "-mişdi_past",
        "Person-Number": "3_plur"
      }
    },
    {
      "işlədilər": {
        "Form": "-di_past",
        "Person-Number": "3_plur"
      }
    },
    {
      "işləyirlər": {
        "Form": "present",
        "Person-Number": "3_plur"
      }
    },
    {
      "işləyəcəklər": {
        "Form": "fut_def",
        "Person-Number": "3_plur"
      }
    },
    {
      "işləyərlər": {
        "Form": "fut_indef",
        "Person-Number": "3_plur"
      }
    },
    {
      "işləsinlər": {
        "Form": "imp",
        "Person-Number": "3_plur"
      }
    },
    {
      "işləyələr": {
        "Form": "arzu",
        "Person-Number": "3_plur"
      }
    },
    {
      "işləməlidirlər": {
        "Form": "vacib",
        "Person-Number": "3_plur"
      }
    },
    {
      "işləyəsidirlər": {
        "Form": "lazım",
        "Person-Number": "3_plur"
      }
    },
    {
      "işləsələr": {
        "Form": "şərt",
        "Person-Number": "3_plur"
      }
    },
    {
      "işləməkdən": {
        "Form": "inf",
        "Case": "abl"
      }
    }
  ],
  "işğal etmək": [
    {
      "işğal etmişdim": {
        "Form": "-mişdi_past",
        "Person-Number": "1_sing"
      }
    },
    {
      "işğal etdim": {
        "Form": "-di_past",
        "Person-Number": "1_sing"
      }
    },
    {
      "işğal edirəm": {
        "Form": "present",
        "Person-Number": "1_sing"
      }
    },
    {
      "işğal edəcəyəm": {
        "Form": "fut_def",
        "Person-Number": "1_sing"
      }
    },
    {
      "işğal edərəm": {
        "Form": "fut_indef",
        "Person-Number": "1_sing"
      }
    },
    {
      "işğal edim": {
        "Form": "imp",
        "Person-Number": "1_sing"
      }
    },
    {
      "işğal edəm": {
        "Form": "arzu",
        "Person-Number": "1_sing"
      }
    },
    {
      "işğal etməliyəm": {
        "Form": "vacib",
        "Person-Number": "1_sing"
      }
    },
    {
      "işğal edəsiyəm": {
        "Form": "lazım",
        "Person-Number": "1_sing"
      }
    },
    {
      "işğal etsəm": {
        "Form": "şərt",
        "Person-Number": "1_sing"
      }
    },
    {
      "işğal etmək": {
        "Form": "inf",
        "Case": "nom"
      }
    },
    {
      "işğal etmişdin": {
        "Form": "-mişdi_past",
        "Person-Number": "2_sing"
      }
    },
    {
      "işğal etdin": {
        "Form": "-di_past",
        "Person-Number": "2_sing"
      }
    },
    {
      "işğal edirsən": {
        "Form": "present",
        "Person-Number": "2_sing"
      }
    },
    {
      "işğal edəcəksən": {
        "Form": "fut_def",
        "Person-Number": "2_sing"
      }
    },
    {
      "işğal edərsən": {
        "Form": "fut_indef",
        "Person-Number": "2_sing"
      }
    },
    {
      "işğal et": {
        "Form": "imp",
        "Person-Number": "2_sing"
      }
    },
    {
      "işğal edəsən": {
        "Form": "arzu",
        "Person-Number": "2_sing"
      }
    },
    {
      "işğal etməlisən": {
        "Form": "vacib",
        "Person-Number": "2_sing"
      }
    },
    {
      "işğal edəsisən": {
        "Form": "lazım",
        "Person-Number": "2_sing"
      }
    },
    {
      "işğal etsən": {
        "Form": "şərt",
        "Person-Number": "2_sing"
      }
    },
    {
      "işğal etməyin": {
        "Form": "inf",
        "Case": "gen"
      }
    },
    {
      "işğal etmişdi": {
        "Form": "-mişdi_past",
        "Person-Number": "3_sing"
      }
    },
    {
      "işğal etdi": {
        "Form": "-di_past",
        "Person-Number": "3_sing"
      }
    },
    {
      "işğal edir": {
        "Form": "present",
        "Person-Number": "3_sing"
      }
    },
    {
      "işğal edəcək": {
        "Form": "fut_def",
        "Person-Number": "3_sing"
      }
    },
    {
      "işğal edər": {
        "Form": "fut_indef",
        "Person-Number": "3_sing"
      }
    },
    {
      "işğal etsin": {
        "Form": "imp",
        "Person-Number": "3_sing"
      }
    },
    {
      "işğal edə": {
        "Form": "arzu",
        "Person-Number": "3_sing"
      }
    },
    {
      "işğal etməlidir": {
        "Form": "vacib",
        "Person-Number": "3_sing"
      }
    },
    {
      "işğal edəsidir": {
        "Form": "lazım",
        "Person-Number": "3_sing"
      }
    },
    {
      "işğal etsə": {
        "Form": "şərt",
        "Person-Number": "3_sing"
      }
    },
    {
      "işğal etməyə": {
        "Form": "inf",
        "Case": "dat"
      }
    },
    {
      "işğal etmişdik": {
        "Form": "-mişdi_past",
        "Person-Number": "1_plur"
      }
    },
    {
      "işğal etdik": {
        "Form": "-di_past",
        "Person-Number": "1_plur"
      }
    },
    {
      "işğal edirik": {
        "Form": "present",
        "Person-Number": "1_plur"
      }
    },
    {
      "işğal edəcəyik": {
        "Form": "fut_def",
        "Person-Number": "1_plur"
      }
    },
    {
      "işğal edərik": {
        "Form": "fut_indef",
        "Person-Number": "1_plur"
      }
    },
    {
      "işğal edək": {
        "Form": "imp",
        "Person-Number": "1_plur"
      }
    },
    {
      "işğal edək": {
        "Form": "arzu",
        "Person-Number": "1_plur"
      }
    },
    {
      "işğal etməliyik": {
        "Form": "vacib",
        "Person-Number": "1_plur"
      }
    },
    {
      "işğal edəsiyik": {
        "Form": "lazım",
        "Person-Number": "1_plur"
      }
    },
    {
      "işğal etsək": {
        "Form": "şərt",
        "Person-Number": "1_plur"
      }
    },
    {
      "işğal etməyi": {
        "Form": "inf",
        "Case": "acc"
      }
    },
    {
      "işğal etmişdiniz": {
        "Form": "-mişdi_past",
        "Person-Number": "2_plur"
      }
    },
    {
      "işğal etdiniz": {
        "Form": "-di_past",
        "Person-Number": "2_plur"
      }
    },
    {
      "işğal edirsiniz": {
        "Form": "present",
        "Person-Number": "2_plur"
      }
    },
    {
      "işğal edəcəksiniz": {
        "Form": "fut_def",
        "Person-Number": "2_plur"
      }
    },
    {
      "işğal edərsiniz": {
        "Form": "fut_indef",
        "Person-Number": "2_plur"
      }
    },
    {
      "işğal edəsiniz": {
        "Form": "imp",
        "Person-Number": "2_plur"
      }
    },
    {
      "işğal edəsiniz": {
        "Form": "arzu",
        "Person-Number": "2_plur"
      }
    },
    {
      "işğal etməlisiniz": {
        "Form": "vacib",
        "Person-Number": "2_plur"
      }
    },
    {
      "işğal edəsisiniz": {
        "Form": "lazım",
        "Person-Number": "2_plur"
      }
    },
    {
      "işğal etsəniz": {
        "Form": "şərt",
        "Person-Number": "2_plur"
      }
    },
    {
      "işğal etməkdə": {
        "Form": "inf",
        "Case": "loc"
      }
    },
    {
      "işğal etmişdilər": {
        "Form": "-mişdi_past",
        "Person-Number": "3_plur"
      }
    },
    {
      "işğal etdilər": {
        "Form": "-di_past",
        "Person-Number": "3_plur"
      }
    },
    {
      "işğal edirlər": {
        "Form": "present",
        "Person-Number": "3_plur"
      }
    },
    {
      "işğal edəcəklər": {
        "Form": "fut_def",
        "Person-Number": "3_plur"
      }
    },
    {
      "işğal edərlər": {
        "Form": "fut_indef",
        "Person-Number": "3_plur"
      }
    },
    {
      "işğal etsinlər": {
        "Form": "imp",
        "Person-Number": "3_plur"
      }
    },
    {
      "işğal edələr": {
        "Form": "arzu",
        "Person-Number": "3_plur"
      }
    },
    {
      "işğal etməlidirlər": {
        "Form": "vacib",
        "Person-Number": "3_plur"
      }
    },
    {
      "işğal edəsidirlər": {
        "Form": "lazım",
        "Person-Number": "3_plur"
      }
    },
    {
      "işğal etsələr": {
        "Form": "şərt",
        "Person-Number": "3_plur"
      }
    },
    {
      "işğal etməkdən": {
        "Form": "inf",
        "Case": "abl"
      }
    }
  ],
  "keçirmək": [
    {
      "keçirmişdim": {
        "Form": "-mişdi_past",
        "Person-Number": "1_sing"
      }
    },
    {
      "keçirdim": {
        "Form": "-di_past",
        "Person-Number": "1_sing"
      }
    },
    {
      "keçirirəm": {
        "Form": "present",
        "Person-Number": "1_sing"
      }
    },
    {
      "keçirəcəyəm": {
        "Form": "fut_def",
        "Person-Number": "1_sing"
      }
    },
    {
      "keçirərəm": {
        "Form": "fut_indef",
        "Person-Number": "1_sing"
      }
    },
    {
      "keçirim": {
        "Form": "imp",
        "Person-Number": "1_sing"
      }
    },
    {
      "keçirəm": {
        "Form": "arzu",
        "Person-Number": "1_sing"
      }
    },
    {
      "keçirməliyəm": {
        "Form": "vacib",
        "Person-Number": "1_sing"
      }
    },
    {
      "keçirəsiyəm": {
        "Form": "lazım",
        "Person-Number": "1_sing"
      }
    },
    {
      "keçirsəm": {
        "Form": "şərt",
        "Person-Number": "1_sing"
      }
    },
    {
      "keçirmək": {
        "Form": "inf",
        "Case": "nom"
      }
    },
    {
      "keçirmişdin": {
        "Form": "-mişdi_past",
        "Person-Number": "2_sing"
      }
    },
    {
      "keçirdin": {
        "Form": "-di_past",
        "Person-Number": "2_sing"
      }
    },
    {
      "keçirirsən": {
        "Form": "present",
        "Person-Number": "2_sing"
      }
    },
    {
      "keçirəcəksən": {
        "Form": "fut_def",
        "Person-Number": "2_sing"
      }
    },
    {
      "keçirərsən": {
        "Form": "fut_indef",
        "Person-Number": "2_sing"
      }
    },
    {
      "keçir": {
        "Form": "imp",
        "Person-Number": "2_sing"
      }
    },
    {
      "keçirəsən": {
        "Form": "arzu",
        "Person-Number": "2_sing"
      }
    },
    {
      "keçirməlisən": {
        "Form": "vacib",
        "Person-Number": "2_sing"
      }
    },
    {
      "keçirəsisən": {
        "Form": "lazım",
        "Person-Number": "2_sing"
      }
    },
    {
      "keçirsən": {
        "Form": "şərt",
        "Person-Number": "2_sing"
      }
    },
    {
      "keçirməyin": {
        "Form": "inf",
        "Case": "gen"
      }
    },
    {
      "keçirmişdi": {
        "Form": "-mişdi_past",
        "Person-Number": "3_sing"
      }
    },
    {
      "keçirdi": {
        "Form": "-di_past",
        "Person-Number": "3_sing"
      }
    },
    {
      "keçirir": {
        "Form": "present",
        "Person-Number": "3_sing"
      }
    },
    {
      "keçirəcək": {
        "Form": "fut_def",
        "Person-Number": "3_sing"
      }
    },
    {
      "keçirər": {
        "Form": "fut_indef",
        "Person-Number": "3_sing"
      }
    },
    {
      "keçirsin": {
        "Form": "imp",
        "Person-Number": "3_sing"
      }
    },
    {
      "keçirə": {
        "Form": "arzu",
        "Person-Number": "3_sing"
      }
    },
    {
      "keçirməlidir": {
        "Form": "vacib",
        "Person-Number": "3_sing"
      }
    },
    {
      "keçirəsidir": {
        "Form": "lazım",
        "Person-Number": "3_sing"
      }
    },
    {
      "keçirsə": {
        "Form": "şərt",
        "Person-Number": "3_sing"
      }
    },
    {
      "keçirməyə": {
        "Form": "inf",
        "Case": "dat"
      }
    },
    {
      "keçirmişdik": {
        "Form": "-mişdi_past",
        "Person-Number": "1_plur"
      }
    },
    {
      "keçirdik": {
        "Form": "-di_past",
        "Person-Number": "1_plur"
      }
    },
    {
      "keçiririk": {
        "Form": "present",
        "Person-Number": "1_plur"
      }
    },
    {
      "keçirəcəyik": {
        "Form": "fut_def",
        "Person-Number": "1_plur"
      }
    },
    {
      "keçirərik": {
        "Form": "fut_indef",
        "Person-Number": "1_plur"
      }
    },
    {
      "keçirək": {
        "Form": "imp",
        "Person-Number": "1_plur"
      }
    },
    {
      "keçirək": {
        "Form": "arzu",
        "Person-Number": "1_plur"
      }
    },
    {
      "keçirməliyik": {
        "Form": "vacib",
        "Person-Number": "1_plur"
      }
    },
    {
      "keçirəsiyik": {
        "Form": "lazım",
        "Person-Number": "1_plur"
      }
    },
    {
      "keçirsək": {
        "Form": "şərt",
        "Person-Number": "1_plur"
      }
    },
    {
      "keçirməyi": {
        "Form": "inf",
        "Case": "acc"
      }
    },
    {
      "keçirmişdiniz": {
        "Form": "-mişdi_past",
        "Person-Number": "2_plur"
      }
    },
    {
      "keçirdiniz": {
        "Form": "-di_past",
        "Person-Number": "2_plur"
      }
    },
    {
      "keçirirsiniz": {
        "Form": "present",
        "Person-Number": "2_plur"
      }
    },
    {
      "keçirəcəksiniz": {
        "Form": "fut_def",
        "Person-Number": "2_plur"
      }
    },
    {
      "keçirərsiniz": {
        "Form": "fut_indef",
        "Person-Number": "2_plur"
      }
    },
    {
      "keçirəsiniz": {
        "Form": "imp",
        "Person-Number": "2_plur"
      }
    },
    {
      "keçirəsiniz": {
        "Form": "arzu",
        "Person-Number": "2_plur"
      }
    },
    {
      "keçirməlisiniz": {
        "Form": "vacib",
        "Person-Number": "2_plur"
      }
    },
    {
      "keçirəsisiniz": {
        "Form": "lazım",
        "Person-Number": "2_plur"
      }
    },
    {
      "keçirsəniz": {
        "Form": "şərt",
        "Person-Number": "2_plur"
      }
    },
    {
      "keçirməkdə": {
        "Form": "inf",
        "Case": "loc"
      }
    },
    {
      "keçirmişdilər": {
        "Form": "-mişdi_past",
        "Person-Number": "3_plur"
      }
    },
    {
      "keçirdilər": {
        "Form": "-di_past",
        "Person-Number": "3_plur"
      }
    },
    {
      "keçirirlər": {
        "Form": "present",
        "Person-Number": "3_plur"
      }
    },
    {
      "keçirəcəklər": {
        "Form": "fut_def",
        "Person-Number": "3_plur"
      }
    },
    {
      "keçirərlər": {
        "Form": "fut_indef",
        "Person-Number": "3_plur"
      }
    },
    {
      "keçirsinlər": {
        "Form": "imp",
        "Person-Number": "3_plur"
      }
    },
    {
      "keçirələr": {
        "Form": "arzu",
        "Person-Number": "3_plur"
      }
    },
    {
      "keçirməlidirlər": {
        "Form": "vacib",
        "Person-Number": "3_plur"
      }
    },
    {
      "keçirəsidirlər": {
        "Form": "lazım",
        "Person-Number": "3_plur"
      }
    },
    {
      "keçirsələr": {
        "Form": "şərt",
        "Person-Number": "3_plur"
      }
    },
    {
      "keçirməkdən": {
        "Form": "inf",
        "Case": "abl"
      }
    }
  ],
  "keçmək": [
    {
      "keçmişdim": {
        "Form": "-mişdi_past",
        "Person-Number": "1_sing"
      }
    },
    {
      "keçdim": {
        "Form": "-di_past",
        "Person-Number": "1_sing"
      }
    },
    {
      "keçirəm": {
        "Form": "present",
        "Person-Number": "1_sing"
      }
    },
    {
      "keçəcəyəm": {
        "Form": "fut_def",
        "Person-Number": "1_sing"
      }
    },
    {
      "keçərəm": {
        "Form": "fut_indef",
        "Person-Number": "1_sing"
      }
    },
    {
      "keçim": {
        "Form": "imp",
        "Person-Number": "1_sing"
      }
    },
    {
      "keçəm": {
        "Form": "arzu",
        "Person-Number": "1_sing"
      }
    },
    {
      "keçməliyəm": {
        "Form": "vacib",
        "Person-Number": "1_sing"
      }
    },
    {
      "keçəsiyəm": {
        "Form": "lazım",
        "Person-Number": "1_sing"
      }
    },
    {
      "keçsəm": {
        "Form": "şərt",
        "Person-Number": "1_sing"
      }
    },
    {
      "keçmək": {
        "Form": "inf",
        "Case": "nom"
      }
    },
    {
      "keçmişdin": {
        "Form": "-mişdi_past",
        "Person-Number": "2_sing"
      }
    },
    {
      "keçdin": {
        "Form": "-di_past",
        "Person-Number": "2_sing"
      }
    },
    {
      "keçirsən": {
        "Form": "present",
        "Person-Number": "2_sing"
      }
    },
    {
      "keçəcəksən": {
        "Form": "fut_def",
        "Person-Number": "2_sing"
      }
    },
    {
      "keçərsən": {
        "Form": "fut_indef",
        "Person-Number": "2_sing"
      }
    },
    {
      "keç": {
        "Form": "imp",
        "Person-Number": "2_sing"
      }
    },
    {
      "keçəsən": {
        "Form": "arzu",
        "Person-Number": "2_sing"
      }
    },
    {
      "keçməlisən": {
        "Form": "vacib",
        "Person-Number": "2_sing"
      }
    },
    {
      "keçəsisən": {
        "Form": "lazım",
        "Person-Number": "2_sing"
      }
    },
    {
      "keçsən": {
        "Form": "şərt",
        "Person-Number": "2_sing"
      }
    },
    {
      "keçməyin": {
        "Form": "inf",
        "Case": "gen"
      }
    },
    {
      "keçmişdi": {
        "Form": "-mişdi_past",
        "Person-Number": "3_sing"
      }
    },
    {
      "keçdi": {
        "Form": "-di_past",
        "Person-Number": "3_sing"
      }
    },
    {
      "keçir": {
        "Form": "present",
        "Person-Number": "3_sing"
      }
    },
    {
      "keçəcək": {
        "Form": "fut_def",
        "Person-Number": "3_sing"
      }
    },
    {
      "keçər": {
        "Form": "fut_indef",
        "Person-Number": "3_sing"
      }
    },
    {
      "keçsin": {
        "Form": "imp",
        "Person-Number": "3_sing"
      }
    },
    {
      "keçə": {
        "Form": "arzu",
        "Person-Number": "3_sing"
      }
    },
    {
      "keçməlidir": {
        "Form": "vacib",
        "Person-Number": "3_sing"
      }
    },
    {
      "keçəsidir": {
        "Form": "lazım",
        "Person-Number": "3_sing"
      }
    },
    {
      "keçsə": {
        "Form": "şərt",
        "Person-Number": "3_sing"
      }
    },
    {
      "keçməyə": {
        "Form": "inf",
        "Case": "dat"
      }
    },
    {
      "keçmişdik": {
        "Form": "-mişdi_past",
        "Person-Number": "1_plur"
      }
    },
    {
      "keçdik": {
        "Form": "-di_past",
        "Person-Number": "1_plur"
      }
    },
    {
      "keçirik": {
        "Form": "present",
        "Person-Number": "1_plur"
      }
    },
    {
      "keçəcəyik": {
        "Form": "fut_def",
        "Person-Number": "1_plur"
      }
    },
    {
      "keçərik": {
        "Form": "fut_indef",
        "Person-Number": "1_plur"
      }
    },
    {
      "keçək": {
        "Form": "imp",
        "Person-Number": "1_plur"
      }
    },
    {
      "keçək": {
        "Form": "arzu",
        "Person-Number": "1_plur"
      }
    },
    {
      "keçməliyik": {
        "Form": "vacib",
        "Person-Number": "1_plur"
      }
    },
    {
      "keçəsiyik": {
        "Form": "lazım",
        "Person-Number": "1_plur"
      }
    },
    {
      "keçsək": {
        "Form": "şərt",
        "Person-Number": "1_plur"
      }
    },
    {
      "keçməyi": {
        "Form": "inf",
        "Case": "acc"
      }
    },
    {
      "keçmişdiniz": {
        "Form": "-mişdi_past",
        "Person-Number": "2_plur"
      }
    },
    {
      "keçdiniz": {
        "Form": "-di_past",
        "Person-Number": "2_plur"
      }
    },
    {
      "keçirsiniz": {
        "Form": "present",
        "Person-Number": "2_plur"
      }
    },
    {
      "keçəcəksiniz": {
        "Form": "fut_def",
        "Person-Number": "2_plur"
      }
    },
    {
      "keçərsiniz": {
        "Form": "fut_indef",
        "Person-Number": "2_plur"
      }
    },
    {
      "keçəsiniz": {
        "Form": "imp",
        "Person-Number": "2_plur"
      }
    },
    {
      "keçəsiniz": {
        "Form": "arzu",
        "Person-Number": "2_plur"
      }
    },
    {
      "keçməlisiniz": {
        "Form": "vacib",
        "Person-Number": "2_plur"
      }
    },
    {
      "keçəsisiniz": {
        "Form": "lazım",
        "Person-Number": "2_plur"
      }
    },
    {
      "keçsəniz": {
        "Form": "şərt",
        "Person-Number": "2_plur"
      }
    },
    {
      "keçməkdə": {
        "Form": "inf",
        "Case": "loc"
      }
    },
    {
      "keçmişdilər": {
        "Form": "-mişdi_past",
        "Person-Number": "3_plur"
      }
    },
    {
      "keçdilər": {
        "Form": "-di_past",
        "Person-Number": "3_plur"
      }
    },
    {
      "keçirlər": {
        "Form": "present",
        "Person-Number": "3_plur"
      }
    },
    {
      "keçəcəklər": {
        "Form": "fut_def",
        "Person-Number": "3_plur"
      }
    },
    {
      "keçərlər": {
        "Form": "fut_indef",
        "Person-Number": "3_plur"
      }
    },
    {
      "keçsinlər": {
        "Form": "imp",
        "Person-Number": "3_plur"
      }
    },
    {
      "keçələr": {
        "Form": "arzu",
        "Person-Number": "3_plur"
      }
    },
    {
      "keçməlidirlər": {
        "Form": "vacib",
        "Person-Number": "3_plur"
      }
    },
    {
      "keçəsidirlər": {
        "Form": "lazım",
        "Person-Number": "3_plur"
      }
    },
    {
      "keçsələr": {
        "Form": "şərt",
        "Person-Number": "3_plur"
      }
    },
    {
      "keçməkdən": {
        "Form": "inf",
        "Case": "abl"
      }
    }
  ],
  "keçəlləşmək": [
    {
      "keçəlləşmişdim": {
        "Form": "-mişdi_past",
        "Person-Number": "1_sing"
      }
    },
    {
      "keçəlləşdim": {
        "Form": "-di_past",
        "Person-Number": "1_sing"
      }
    },
    {
      "keçəlləşirəm": {
        "Form": "present",
        "Person-Number": "1_sing"
      }
    },
    {
      "keçəlləşəcəyəm": {
        "Form": "fut_def",
        "Person-Number": "1_sing"
      }
    },
    {
      "keçəlləşərəm": {
        "Form": "fut_indef",
        "Person-Number": "1_sing"
      }
    },
    {
      "keçəlləşim": {
        "Form": "imp",
        "Person-Number": "1_sing"
      }
    },
    {
      "keçəlləşəm": {
        "Form": "arzu",
        "Person-Number": "1_sing"
      }
    },
    {
      "keçəlləşməliyəm": {
        "Form": "vacib",
        "Person-Number": "1_sing"
      }
    },
    {
      "keçəlləşəsiyəm": {
        "Form": "lazım",
        "Person-Number": "1_sing"
      }
    },
    {
      "keçəlləşsəm": {
        "Form": "şərt",
        "Person-Number": "1_sing"
      }
    },
    {
      "keçəlləşmək": {
        "Form": "inf",
        "Case": "nom"
      }
    },
    {
      "keçəlləşmişdin": {
        "Form": "-mişdi_past",
        "Person-Number": "2_sing"
      }
    },
    {
      "keçəlləşdin": {
        "Form": "-di_past",
        "Person-Number": "2_sing"
      }
    },
    {
      "keçəlləşirsən": {
        "Form": "present",
        "Person-Number": "2_sing"
      }
    },
    {
      "keçəlləşəcəksən": {
        "Form": "fut_def",
        "Person-Number": "2_sing"
      }
    },
    {
      "keçəlləşərsən": {
        "Form": "fut_indef",
        "Person-Number": "2_sing"
      }
    },
    {
      "keçəlləş": {
        "Form": "imp",
        "Person-Number": "2_sing"
      }
    },
    {
      "keçəlləşəsən": {
        "Form": "arzu",
        "Person-Number": "2_sing"
      }
    },
    {
      "keçəlləşməlisən": {
        "Form": "vacib",
        "Person-Number": "2_sing"
      }
    },
    {
      "keçəlləşəsisən": {
        "Form": "lazım",
        "Person-Number": "2_sing"
      }
    },
    {
      "keçəlləşsən": {
        "Form": "şərt",
        "Person-Number": "2_sing"
      }
    },
    {
      "keçəlləşməyin": {
        "Form": "inf",
        "Case": "gen"
      }
    },
    {
      "keçəlləşmişdi": {
        "Form": "-mişdi_past",
        "Person-Number": "3_sing"
      }
    },
    {
      "keçəlləşdi": {
        "Form": "-di_past",
        "Person-Number": "3_sing"
      }
    },
    {
      "keçəlləşir": {
        "Form": "present",
        "Person-Number": "3_sing"
      }
    },
    {
      "keçəlləşəcək": {
        "Form": "fut_def",
        "Person-Number": "3_sing"
      }
    },
    {
      "keçəlləşər": {
        "Form": "fut_indef",
        "Person-Number": "3_sing"
      }
    },
    {
      "keçəlləşsin": {
        "Form": "imp",
        "Person-Number": "3_sing"
      }
    },
    {
      "keçəlləşə": {
        "Form": "arzu",
        "Person-Number": "3_sing"
      }
    },
    {
      "keçəlləşməlidir": {
        "Form": "vacib",
        "Person-Number": "3_sing"
      }
    },
    {
      "keçəlləşəsidir": {
        "Form": "lazım",
        "Person-Number": "3_sing"
      }
    },
    {
      "keçəlləşsə": {
        "Form": "şərt",
        "Person-Number": "3_sing"
      }
    },
    {
      "keçəlləşməyə": {
        "Form": "inf",
        "Case": "dat"
      }
    },
    {
      "keçəlləşmişdik": {
        "Form": "-mişdi_past",
        "Person-Number": "1_plur"
      }
    },
    {
      "keçəlləşdik": {
        "Form": "-di_past",
        "Person-Number": "1_plur"
      }
    },
    {
      "keçəlləşirik": {
        "Form": "present",
        "Person-Number": "1_plur"
      }
    },
    {
      "keçəlləşəcəyik": {
        "Form": "fut_def",
        "Person-Number": "1_plur"
      }
    },
    {
      "keçəlləşərik": {
        "Form": "fut_indef",
        "Person-Number": "1_plur"
      }
    },
    {
      "keçəlləşək": {
        "Form": "imp",
        "Person-Number": "1_plur"
      }
    },
    {
      "keçəlləşək": {
        "Form": "arzu",
        "Person-Number": "1_plur"
      }
    },
    {
      "keçəlləşməliyik": {
        "Form": "vacib",
        "Person-Number": "1_plur"
      }
    },
    {
      "keçəlləşəsiyik": {
        "Form": "lazım",
        "Person-Number": "1_plur"
      }
    },
    {
      "keçəlləşsək": {
        "Form": "şərt",
        "Person-Number": "1_plur"
      }
    },
    {
      "keçəlləşməyi": {
        "Form": "inf",
        "Case": "acc"
      }
    },
    {
      "keçəlləşmişdiniz": {
        "Form": "-mişdi_past",
        "Person-Number": "2_plur"
      }
    },
    {
      "keçəlləşdiniz": {
        "Form": "-di_past",
        "Person-Number": "2_plur"
      }
    },
    {
      "keçəlləşirsiniz": {
        "Form": "present",
        "Person-Number": "2_plur"
      }
    },
    {
      "keçəlləşəcəksiniz": {
        "Form": "fut_def",
        "Person-Number": "2_plur"
      }
    },
    {
      "keçəlləşərsiniz": {
        "Form": "fut_indef",
        "Person-Number": "2_plur"
      }
    },
    {
      "keçəlləşəsiniz": {
        "Form": "imp",
        "Person-Number": "2_plur"
      }
    },
    {
      "keçəlləşəsiniz": {
        "Form": "arzu",
        "Person-Number": "2_plur"
      }
    },
    {
      "keçəlləşməlisiniz": {
        "Form": "vacib",
        "Person-Number": "2_plur"
      }
    },
    {
      "keçəlləşəsisiniz": {
        "Form": "lazım",
        "Person-Number": "2_plur"
      }
    },
    {
      "keçəlləşsəniz": {
        "Form": "şərt",
        "Person-Number": "2_plur"
      }
    },
    {
      "keçəlləşməkdə": {
        "Form": "inf",
        "Case": "loc"
      }
    },
    {
      "keçəlləşmişdilər": {
        "Form": "-mişdi_past",
        "Person-Number": "3_plur"
      }
    },
    {
      "keçəlləşdilər": {
        "Form": "-di_past",
        "Person-Number": "3_plur"
      }
    },
    {
      "keçəlləşirlər": {
        "Form": "present",
        "Person-Number": "3_plur"
      }
    },
    {
      "keçəlləşəcəklər": {
        "Form": "fut_def",
        "Person-Number": "3_plur"
      }
    },
    {
      "keçəlləşərlər": {
        "Form": "fut_indef",
        "Person-Number": "3_plur"
      }
    },
    {
      "keçəlləşsinlər": {
        "Form": "imp",
        "Person-Number": "3_plur"
      }
    },
    {
      "keçəlləşələr": {
        "Form": "arzu",
        "Person-Number": "3_plur"
      }
    },
    {
      "keçəlləşməlidirlər": {
        "Form": "vacib",
        "Person-Number": "3_plur"
      }
    },
    {
      "keçəlləşəsidirlər": {
        "Form": "lazım",
        "Person-Number": "3_plur"
      }
    },
    {
      "keçəlləşsələr": {
        "Form": "şərt",
        "Person-Number": "3_plur"
      }
    },
    {
      "keçəlləşməkdən": {
        "Form": "inf",
        "Case": "abl"
      }
    }
  ],
  "kökəlmək": [
    {
      "kökəlmişdim": {
        "Form": "-mişdi_past",
        "Person-Number": "1_sing"
      }
    },
    {
      "kökəldim": {
        "Form": "-di_past",
        "Person-Number": "1_sing"
      }
    },
    {
      "kökəlirəm": {
        "Form": "present",
        "Person-Number": "1_sing"
      }
    },
    {
      "kökələcəyəm": {
        "Form": "fut_def",
        "Person-Number": "1_sing"
      }
    },
    {
      "kökələrəm": {
        "Form": "fut_indef",
        "Person-Number": "1_sing"
      }
    },
    {
      "kökəlim": {
        "Form": "imp",
        "Person-Number": "1_sing"
      }
    },
    {
      "kökələm": {
        "Form": "arzu",
        "Person-Number": "1_sing"
      }
    },
    {
      "kökəlməliyəm": {
        "Form": "vacib",
        "Person-Number": "1_sing"
      }
    },
    {
      "kökələsiyəm": {
        "Form": "lazım",
        "Person-Number": "1_sing"
      }
    },
    {
      "kökəlsəm": {
        "Form": "şərt",
        "Person-Number": "1_sing"
      }
    },
    {
      "kökəlmək": {
        "Form": "inf",
        "Case": "nom"
      }
    },
    {
      "kökəlmişdin": {
        "Form": "-mişdi_past",
        "Person-Number": "2_sing"
      }
    },
    {
      "kökəldin": {
        "Form": "-di_past",
        "Person-Number": "2_sing"
      }
    },
    {
      "kökəlirsən": {
        "Form": "present",
        "Person-Number": "2_sing"
      }
    },
    {
      "kökələcəksən": {
        "Form": "fut_def",
        "Person-Number": "2_sing"
      }
    },
    {
      "kökələrsən": {
        "Form": "fut_indef",
        "Person-Number": "2_sing"
      }
    },
    {
      "kökəl": {
        "Form": "imp",
        "Person-Number": "2_sing"
      }
    },
    {
      "kökələsən": {
        "Form": "arzu",
        "Person-Number": "2_sing"
      }
    },
    {
      "kökəlməlisən": {
        "Form": "vacib",
        "Person-Number": "2_sing"
      }
    },
    {
      "kökələsisən": {
        "Form": "lazım",
        "Person-Number": "2_sing"
      }
    },
    {
      "kökəlsən": {
        "Form": "şərt",
        "Person-Number": "2_sing"
      }
    },
    {
      "kökəlməyin": {
        "Form": "inf",
        "Case": "gen"
      }
    },
    {
      "kökəlmişdi": {
        "Form": "-mişdi_past",
        "Person-Number": "3_sing"
      }
    },
    {
      "kökəldi": {
        "Form": "-di_past",
        "Person-Number": "3_sing"
      }
    },
    {
      "kökəlir": {
        "Form": "present",
        "Person-Number": "3_sing"
      }
    },
    {
      "kökələcək": {
        "Form": "fut_def",
        "Person-Number": "3_sing"
      }
    },
    {
      "kökələr": {
        "Form": "fut_indef",
        "Person-Number": "3_sing"
      }
    },
    {
      "kökəlsin": {
        "Form": "imp",
        "Person-Number": "3_sing"
      }
    },
    {
      "kökələ": {
        "Form": "arzu",
        "Person-Number": "3_sing"
      }
    },
    {
      "kökəlməlidir": {
        "Form": "vacib",
        "Person-Number": "3_sing"
      }
    },
    {
      "kökələsidir": {
        "Form": "lazım",
        "Person-Number": "3_sing"
      }
    },
    {
      "kökəlsə": {
        "Form": "şərt",
        "Person-Number": "3_sing"
      }
    },
    {
      "kökəlməyə": {
        "Form": "inf",
        "Case": "dat"
      }
    },
    {
      "kökəlmişdik": {
        "Form": "-mişdi_past",
        "Person-Number": "1_plur"
      }
    },
    {
      "kökəldik": {
        "Form": "-di_past",
        "Person-Number": "1_plur"
      }
    },
    {
      "kökəlirik": {
        "Form": "present",
        "Person-Number": "1_plur"
      }
    },
    {
      "kökələcəyik": {
        "Form": "fut_def",
        "Person-Number": "1_plur"
      }
    },
    {
      "kökələrik": {
        "Form": "fut_indef",
        "Person-Number": "1_plur"
      }
    },
    {
      "kökələk": {
        "Form": "imp",
        "Person-Number": "1_plur"
      }
    },
    {
      "kökələk": {
        "Form": "arzu",
        "Person-Number": "1_plur"
      }
    },
    {
      "kökəlməliyik": {
        "Form": "vacib",
        "Person-Number": "1_plur"
      }
    },
    {
      "kökələsiyik": {
        "Form": "lazım",
        "Person-Number": "1_plur"
      }
    },
    {
      "kökəlsək": {
        "Form": "şərt",
        "Person-Number": "1_plur"
      }
    },
    {
      "kökəlməyi": {
        "Form": "inf",
        "Case": "acc"
      }
    },
    {
      "kökəlmişdiniz": {
        "Form": "-mişdi_past",
        "Person-Number": "2_plur"
      }
    },
    {
      "kökəldiniz": {
        "Form": "-di_past",
        "Person-Number": "2_plur"
      }
    },
    {
      "kökəlirsiniz": {
        "Form": "present",
        "Person-Number": "2_plur"
      }
    },
    {
      "kökələcəksiniz": {
        "Form": "fut_def",
        "Person-Number": "2_plur"
      }
    },
    {
      "kökələrsiniz": {
        "Form": "fut_indef",
        "Person-Number": "2_plur"
      }
    },
    {
      "kökələsiniz": {
        "Form": "imp",
        "Person-Number": "2_plur"
      }
    },
    {
      "kökələsiniz": {
        "Form": "arzu",
        "Person-Number": "2_plur"
      }
    },
    {
      "kökəlməlisiniz": {
        "Form": "vacib",
        "Person-Number": "2_plur"
      }
    },
    {
      "kökələsisiniz": {
        "Form": "lazım",
        "Person-Number": "2_plur"
      }
    },
    {
      "kökəlsəniz": {
        "Form": "şərt",
        "Person-Number": "2_plur"
      }
    },
    {
      "kökəlməkdə": {
        "Form": "inf",
        "Case": "loc"
      }
    },
    {
      "kökəlmişdilər": {
        "Form": "-mişdi_past",
        "Person-Number": "3_plur"
      }
    },
    {
      "kökəldilər": {
        "Form": "-di_past",
        "Person-Number": "3_plur"
      }
    },
    {
      "kökəlirlər": {
        "Form": "present",
        "Person-Number": "3_plur"
      }
    },
    {
      "kökələcəklər": {
        "Form": "fut_def",
        "Person-Number": "3_plur"
      }
    },
    {
      "kökələrlər": {
        "Form": "fut_indef",
        "Person-Number": "3_plur"
      }
    },
    {
      "kökəlsinlər": {
        "Form": "imp",
        "Person-Number": "3_plur"
      }
    },
    {
      "kökələlər": {
        "Form": "arzu",
        "Person-Number": "3_plur"
      }
    },
    {
      "kökəlməlidirlər": {
        "Form": "vacib",
        "Person-Number": "3_plur"
      }
    },
    {
      "kökələsidirlər": {
        "Form": "lazım",
        "Person-Number": "3_plur"
      }
    },
    {
      "kökəlsələr": {
        "Form": "şərt",
        "Person-Number": "3_plur"
      }
    },
    {
      "kökəlməkdən": {
        "Form": "inf",
        "Case": "abl"
      }
    }
  ],
  "kömək etmək": [
    {
      "kömək etmişdim": {
        "Form": "-mişdi_past",
        "Person-Number": "1_sing"
      }
    },
    {
      "kömək etdim": {
        "Form": "-di_past",
        "Person-Number": "1_sing"
      }
    },
    {
      "kömək edirəm": {
        "Form": "present",
        "Person-Number": "1_sing"
      }
    },
    {
      "kömək edəcəyəm": {
        "Form": "fut_def",
        "Person-Number": "1_sing"
      }
    },
    {
      "kömək edərəm": {
        "Form": "fut_indef",
        "Person-Number": "1_sing"
      }
    },
    {
      "kömək edim": {
        "Form": "imp",
        "Person-Number": "1_sing"
      }
    },
    {
      "kömək edəm": {
        "Form": "arzu",
        "Person-Number": "1_sing"
      }
    },
    {
      "kömək etməliyəm": {
        "Form": "vacib",
        "Person-Number": "1_sing"
      }
    },
    {
      "kömək edəsiyəm": {
        "Form": "lazım",
        "Person-Number": "1_sing"
      }
    },
    {
      "kömək etsəm": {
        "Form": "şərt",
        "Person-Number": "1_sing"
      }
    },
    {
      "kömək etmək": {
        "Form": "inf",
        "Case": "nom"
      }
    },
    {
      "kömək etmişdin": {
        "Form": "-mişdi_past",
        "Person-Number": "2_sing"
      }
    },
    {
      "kömək etdin": {
        "Form": "-di_past",
        "Person-Number": "2_sing"
      }
    },
    {
      "kömək edirsən": {
        "Form": "present",
        "Person-Number": "2_sing"
      }
    },
    {
      "kömək edəcəksən": {
        "Form": "fut_def",
        "Person-Number": "2_sing"
      }
    },
    {
      "kömək edərsən": {
        "Form": "fut_indef",
        "Person-Number": "2_sing"
      }
    },
    {
      "kömək et": {
        "Form": "imp",
        "Person-Number": "2_sing"
      }
    },
    {
      "kömək edəsən": {
        "Form": "arzu",
        "Person-Number": "2_sing"
      }
    },
    {
      "kömək etməlisən": {
        "Form": "vacib",
        "Person-Number": "2_sing"
      }
    },
    {
      "kömək edəsisən": {
        "Form": "lazım",
        "Person-Number": "2_sing"
      }
    },
    {
      "kömək etsən": {
        "Form": "şərt",
        "Person-Number": "2_sing"
      }
    },
    {
      "kömək etməyin": {
        "Form": "inf",
        "Case": "gen"
      }
    },
    {
      "kömək etmişdi": {
        "Form": "-mişdi_past",
        "Person-Number": "3_sing"
      }
    },
    {
      "kömək etdi": {
        "Form": "-di_past",
        "Person-Number": "3_sing"
      }
    },
    {
      "kömək edir": {
        "Form": "present",
        "Person-Number": "3_sing"
      }
    },
    {
      "kömək edəcək": {
        "Form": "fut_def",
        "Person-Number": "3_sing"
      }
    },
    {
      "kömək edər": {
        "Form": "fut_indef",
        "Person-Number": "3_sing"
      }
    },
    {
      "kömək etsin": {
        "Form": "imp",
        "Person-Number": "3_sing"
      }
    },
    {
      "kömək edə": {
        "Form": "arzu",
        "Person-Number": "3_sing"
      }
    },
    {
      "kömək etməlidir": {
        "Form": "vacib",
        "Person-Number": "3_sing"
      }
    },
    {
      "kömək edəsidir": {
        "Form": "lazım",
        "Person-Number": "3_sing"
      }
    },
    {
      "kömək etsə": {
        "Form": "şərt",
        "Person-Number": "3_sing"
      }
    },
    {
      "kömək etməyə": {
        "Form": "inf",
        "Case": "dat"
      }
    },
    {
      "kömək etmişdik": {
        "Form": "-mişdi_past",
        "Person-Number": "1_plur"
      }
    },
    {
      "kömək etdik": {
        "Form": "-di_past",
        "Person-Number": "1_plur"
      }
    },
    {
      "kömək edirik": {
        "Form": "present",
        "Person-Number": "1_plur"
      }
    },
    {
      "kömək edəcəyik": {
        "Form": "fut_def",
        "Person-Number": "1_plur"
      }
    },
    {
      "kömək edərik": {
        "Form": "fut_indef",
        "Person-Number": "1_plur"
      }
    },
    {
      "kömək edək": {
        "Form": "imp",
        "Person-Number": "1_plur"
      }
    },
    {
      "kömək edək": {
        "Form": "arzu",
        "Person-Number": "1_plur"
      }
    },
    {
      "kömək etməliyik": {
        "Form": "vacib",
        "Person-Number": "1_plur"
      }
    },
    {
      "kömək edəsiyik": {
        "Form": "lazım",
        "Person-Number": "1_plur"
      }
    },
    {
      "kömək etsək": {
        "Form": "şərt",
        "Person-Number": "1_plur"
      }
    },
    {
      "kömək etməyi": {
        "Form": "inf",
        "Case": "acc"
      }
    },
    {
      "kömək etmişdiniz": {
        "Form": "-mişdi_past",
        "Person-Number": "2_plur"
      }
    },
    {
      "kömək etdiniz": {
        "Form": "-di_past",
        "Person-Number": "2_plur"
      }
    },
    {
      "kömək edirsiniz": {
        "Form": "present",
        "Person-Number": "2_plur"
      }
    },
    {
      "kömək edəcəksiniz": {
        "Form": "fut_def",
        "Person-Number": "2_plur"
      }
    },
    {
      "kömək edərsiniz": {
        "Form": "fut_indef",
        "Person-Number": "2_plur"
      }
    },
    {
      "kömək edəsiniz": {
        "Form": "imp",
        "Person-Number": "2_plur"
      }
    },
    {
      "kömək edəsiniz": {
        "Form": "arzu",
        "Person-Number": "2_plur"
      }
    },
    {
      "kömək etməlisiniz": {
        "Form": "vacib",
        "Person-Number": "2_plur"
      }
    },
    {
      "kömək edəsisiniz": {
        "Form": "lazım",
        "Person-Number": "2_plur"
      }
    },
    {
      "kömək etsəniz": {
        "Form": "şərt",
        "Person-Number": "2_plur"
      }
    },
    {
      "kömək etməkdə": {
        "Form": "inf",
        "Case": "loc"
      }
    },
    {
      "kömək etmişdilər": {
        "Form": "-mişdi_past",
        "Person-Number": "3_plur"
      }
    },
    {
      "kömək etdilər": {
        "Form": "-di_past",
        "Person-Number": "3_plur"
      }
    },
    {
      "kömək edirlər": {
        "Form": "present",
        "Person-Number": "3_plur"
      }
    },
    {
      "kömək edəcəklər": {
        "Form": "fut_def",
        "Person-Number": "3_plur"
      }
    },
    {
      "kömək edərlər": {
        "Form": "fut_indef",
        "Person-Number": "3_plur"
      }
    },
    {
      "kömək etsinlər": {
        "Form": "imp",
        "Person-Number": "3_plur"
      }
    },
    {
      "kömək edələr": {
        "Form": "arzu",
        "Person-Number": "3_plur"
      }
    },
    {
      "kömək etməlidirlər": {
        "Form": "vacib",
        "Person-Number": "3_plur"
      }
    },
    {
      "kömək edəsidirlər": {
        "Form": "lazım",
        "Person-Number": "3_plur"
      }
    },
    {
      "kömək etsələr": {
        "Form": "şərt",
        "Person-Number": "3_plur"
      }
    },
    {
      "kömək etməkdən": {
        "Form": "inf",
        "Case": "abl"
      }
    }
  ],
  "köçmək": [
    {
      "köçmüşdüm": {
        "Form": "-mişdi_past",
        "Person-Number": "1_sing"
      }
    },
    {
      "köçdüm": {
        "Form": "-di_past",
        "Person-Number": "1_sing"
      }
    },
    {
      "köçürəm": {
        "Form": "present",
        "Person-Number": "1_sing"
      }
    },
    {
      "köçəcəyəm": {
        "Form": "fut_def",
        "Person-Number": "1_sing"
      }
    },
    {
      "köçərəm": {
        "Form": "fut_indef",
        "Person-Number": "1_sing"
      }
    },
    {
      "köçüm": {
        "Form": "imp",
        "Person-Number": "1_sing"
      }
    },
    {
      "köçəm": {
        "Form": "arzu",
        "Person-Number": "1_sing"
      }
    },
    {
      "köçməliyəm": {
        "Form": "vacib",
        "Person-Number": "1_sing"
      }
    },
    {
      "köçəsiyəm": {
        "Form": "lazım",
        "Person-Number": "1_sing"
      }
    },
    {
      "köçsəm": {
        "Form": "şərt",
        "Person-Number": "1_sing"
      }
    },
    {
      "köçmək": {
        "Form": "inf",
        "Case": "nom"
      }
    },
    {
      "köçmüşdün": {
        "Form": "-mişdi_past",
        "Person-Number": "2_sing"
      }
    },
    {
      "köçdün": {
        "Form": "-di_past",
        "Person-Number": "2_sing"
      }
    },
    {
      "köçürsən": {
        "Form": "present",
        "Person-Number": "2_sing"
      }
    },
    {
      "köçəcəksən": {
        "Form": "fut_def",
        "Person-Number": "2_sing"
      }
    },
    {
      "köçərsən": {
        "Form": "fut_indef",
        "Person-Number": "2_sing"
      }
    },
    {
      "köç": {
        "Form": "imp",
        "Person-Number": "2_sing"
      }
    },
    {
      "köçəsən": {
        "Form": "arzu",
        "Person-Number": "2_sing"
      }
    },
    {
      "köçməlisən": {
        "Form": "vacib",
        "Person-Number": "2_sing"
      }
    },
    {
      "köçəsisən": {
        "Form": "lazım",
        "Person-Number": "2_sing"
      }
    },
    {
      "köçsən": {
        "Form": "şərt",
        "Person-Number": "2_sing"
      }
    },
    {
      "köçməyin": {
        "Form": "inf",
        "Case": "gen"
      }
    },
    {
      "köçmüşdü": {
        "Form": "-mişdi_past",
        "Person-Number": "3_sing"
      }
    },
    {
      "köçdü": {
        "Form": "-di_past",
        "Person-Number": "3_sing"
      }
    },
    {
      "köçür": {
        "Form": "present",
        "Person-Number": "3_sing"
      }
    },
    {
      "köçəcək": {
        "Form": "fut_def",
        "Person-Number": "3_sing"
      }
    },
    {
      "köçər": {
        "Form": "fut_indef",
        "Person-Number": "3_sing"
      }
    },
    {
      "köçsün": {
        "Form": "imp",
        "Person-Number": "3_sing"
      }
    },
    {
      "köçə": {
        "Form": "arzu",
        "Person-Number": "3_sing"
      }
    },
    {
      "köçməlidir": {
        "Form": "vacib",
        "Person-Number": "3_sing"
      }
    },
    {
      "köçəsidir": {
        "Form": "lazım",
        "Person-Number": "3_sing"
      }
    },
    {
      "köçsə": {
        "Form": "şərt",
        "Person-Number": "3_sing"
      }
    },
    {
      "köçməyə": {
        "Form": "inf",
        "Case": "dat"
      }
    },
    {
      "köçmüşdük": {
        "Form": "-mişdi_past",
        "Person-Number": "1_plur"
      }
    },
    {
      "köçdük": {
        "Form": "-di_past",
        "Person-Number": "1_plur"
      }
    },
    {
      "köçürük": {
        "Form": "present",
        "Person-Number": "1_plur"
      }
    },
    {
      "köçəcəyik": {
        "Form": "fut_def",
        "Person-Number": "1_plur"
      }
    },
    {
      "köçərik": {
        "Form": "fut_indef",
        "Person-Number": "1_plur"
      }
    },
    {
      "köçək": {
        "Form": "imp",
        "Person-Number": "1_plur"
      }
    },
    {
      "köçək": {
        "Form": "arzu",
        "Person-Number": "1_plur"
      }
    },
    {
      "köçməliyik": {
        "Form": "vacib",
        "Person-Number": "1_plur"
      }
    },
    {
      "köçəsiyik": {
        "Form": "lazım",
        "Person-Number": "1_plur"
      }
    },
    {
      "köçsək": {
        "Form": "şərt",
        "Person-Number": "1_plur"
      }
    },
    {
      "köçməyi": {
        "Form": "inf",
        "Case": "acc"
      }
    },
    {
      "köçmüşdünüz": {
        "Form": "-mişdi_past",
        "Person-Number": "2_plur"
      }
    },
    {
      "köçdünüz": {
        "Form": "-di_past",
        "Person-Number": "2_plur"
      }
    },
    {
      "köçürsünüz": {
        "Form": "present",
        "Person-Number": "2_plur"
      }
    },
    {
      "köçəcəksiniz": {
        "Form": "fut_def",
        "Person-Number": "2_plur"
      }
    },
    {
      "köçərsiniz": {
        "Form": "fut_indef",
        "Person-Number": "2_plur"
      }
    },
    {
      "köçəsiniz": {
        "Form": "imp",
        "Person-Number": "2_plur"
      }
    },
    {
      "köçəsiniz": {
        "Form": "arzu",
        "Person-Number": "2_plur"
      }
    },
    {
      "köçməlisiniz": {
        "Form": "vacib",
        "Person-Number": "2_plur"
      }
    },
    {
      "köçəsisiniz": {
        "Form": "lazım",
        "Person-Number": "2_plur"
      }
    },
    {
      "köçsəniz": {
        "Form": "şərt",
        "Person-Number": "2_plur"
      }
    },
    {
      "köçməkdə": {
        "Form": "inf",
        "Case": "loc"
      }
    },
    {
      "köçmüşdülər": {
        "Form": "-mişdi_past",
        "Person-Number": "3_plur"
      }
    },
    {
      "köçdülər": {
        "Form": "-di_past",
        "Person-Number": "3_plur"
      }
    },
    {
      "köçürlər": {
        "Form": "present",
        "Person-Number": "3_plur"
      }
    },
    {
      "köçəcəklər": {
        "Form": "fut_def",
        "Person-Number": "3_plur"
      }
    },
    {
      "köçərlər": {
        "Form": "fut_indef",
        "Person-Number": "3_plur"
      }
    },
    {
      "köçsünlər": {
        "Form": "imp",
        "Person-Number": "3_plur"
      }
    },
    {
      "köçələr": {
        "Form": "arzu",
        "Person-Number": "3_plur"
      }
    },
    {
      "köçməlidirlər": {
        "Form": "vacib",
        "Person-Number": "3_plur"
      }
    },
    {
      "köçəsidirlər": {
        "Form": "lazım",
        "Person-Number": "3_plur"
      }
    },
    {
      "köçsələr": {
        "Form": "şərt",
        "Person-Number": "3_plur"
      }
    },
    {
      "köçməkdən": {
        "Form": "inf",
        "Case": "abl"
      }
    }
  ],
  "köçürmək": [
    {
      "köçürmüşdüm": {
        "Form": "-mişdi_past",
        "Person-Number": "1_sing"
      }
    },
    {
      "köçürdüm": {
        "Form": "-di_past",
        "Person-Number": "1_sing"
      }
    },
    {
      "köçürürəm": {
        "Form": "present",
        "Person-Number": "1_sing"
      }
    },
    {
      "köçürəcəyəm": {
        "Form": "fut_def",
        "Person-Number": "1_sing"
      }
    },
    {
      "köçürərəm": {
        "Form": "fut_indef",
        "Person-Number": "1_sing"
      }
    },
    {
      "köçürüm": {
        "Form": "imp",
        "Person-Number": "1_sing"
      }
    },
    {
      "köçürəm": {
        "Form": "arzu",
        "Person-Number": "1_sing"
      }
    },
    {
      "köçürməliyəm": {
        "Form": "vacib",
        "Person-Number": "1_sing"
      }
    },
    {
      "köçürəsiyəm": {
        "Form": "lazım",
        "Person-Number": "1_sing"
      }
    },
    {
      "köçürsəm": {
        "Form": "şərt",
        "Person-Number": "1_sing"
      }
    },
    {
      "köçürmək": {
        "Form": "inf",
        "Case": "nom"
      }
    },
    {
      "köçürmüşdün": {
        "Form": "-mişdi_past",
        "Person-Number": "2_sing"
      }
    },
    {
      "köçürdün": {
        "Form": "-di_past",
        "Person-Number": "2_sing"
      }
    },
    {
      "köçürürsən": {
        "Form": "present",
        "Person-Number": "2_sing"
      }
    },
    {
      "köçürəcəksən": {
        "Form": "fut_def",
        "Person-Number": "2_sing"
      }
    },
    {
      "köçürərsən": {
        "Form": "fut_indef",
        "Person-Number": "2_sing"
      }
    },
    {
      "köçür": {
        "Form": "imp",
        "Person-Number": "2_sing"
      }
    },
    {
      "köçürəsən": {
        "Form": "arzu",
        "Person-Number": "2_sing"
      }
    },
    {
      "köçürməlisən": {
        "Form": "vacib",
        "Person-Number": "2_sing"
      }
    },
    {
      "köçürəsisən": {
        "Form": "lazım",
        "Person-Number": "2_sing"
      }
    },
    {
      "köçürsən": {
        "Form": "şərt",
        "Person-Number": "2_sing"
      }
    },
    {
      "köçürməyin": {
        "Form": "inf",
        "Case": "gen"
      }
    },
    {
      "köçürmüşdü": {
        "Form": "-mişdi_past",
        "Person-Number": "3_sing"
      }
    },
    {
      "köçürdü": {
        "Form": "-di_past",
        "Person-Number": "3_sing"
      }
    },
    {
      "köçürür": {
        "Form": "present",
        "Person-Number": "3_sing"
      }
    },
    {
      "köçürəcək": {
        "Form": "fut_def",
        "Person-Number": "3_sing"
      }
    },
    {
      "köçürər": {
        "Form": "fut_indef",
        "Person-Number": "3_sing"
      }
    },
    {
      "köçürsün": {
        "Form": "imp",
        "Person-Number": "3_sing"
      }
    },
    {
      "köçürə": {
        "Form": "arzu",
        "Person-Number": "3_sing"
      }
    },
    {
      "köçürməlidir": {
        "Form": "vacib",
        "Person-Number": "3_sing"
      }
    },
    {
      "köçürəsidir": {
        "Form": "lazım",
        "Person-Number": "3_sing"
      }
    },
    {
      "köçürsə": {
        "Form": "şərt",
        "Person-Number": "3_sing"
      }
    },
    {
      "köçürməyə": {
        "Form": "inf",
        "Case": "dat"
      }
    },
    {
      "köçürmüşdük": {
        "Form": "-mişdi_past",
        "Person-Number": "1_plur"
      }
    },
    {
      "köçürdük": {
        "Form": "-di_past",
        "Person-Number": "1_plur"
      }
    },
    {
      "köçürürük": {
        "Form": "present",
        "Person-Number": "1_plur"
      }
    },
    {
      "köçürəcəyik": {
        "Form": "fut_def",
        "Person-Number": "1_plur"
      }
    },
    {
      "köçürərik": {
        "Form": "fut_indef",
        "Person-Number": "1_plur"
      }
    },
    {
      "köçürək": {
        "Form": "imp",
        "Person-Number": "1_plur"
      }
    },
    {
      "köçürək": {
        "Form": "arzu",
        "Person-Number": "1_plur"
      }
    },
    {
      "köçürməliyik": {
        "Form": "vacib",
        "Person-Number": "1_plur"
      }
    },
    {
      "köçürəsiyik": {
        "Form": "lazım",
        "Person-Number": "1_plur"
      }
    },
    {
      "köçürsək": {
        "Form": "şərt",
        "Person-Number": "1_plur"
      }
    },
    {
      "köçürməyi": {
        "Form": "inf",
        "Case": "acc"
      }
    },
    {
      "köçürmüşdünüz": {
        "Form": "-mişdi_past",
        "Person-Number": "2_plur"
      }
    },
    {
      "köçürdünüz": {
        "Form": "-di_past",
        "Person-Number": "2_plur"
      }
    },
    {
      "köçürürsünüz": {
        "Form": "present",
        "Person-Number": "2_plur"
      }
    },
    {
      "köçürəcəksiniz": {
        "Form": "fut_def",
        "Person-Number": "2_plur"
      }
    },
    {
      "köçürərsiniz": {
        "Form": "fut_indef",
        "Person-Number": "2_plur"
      }
    },
    {
      "köçürəsiniz": {
        "Form": "imp",
        "Person-Number": "2_plur"
      }
    },
    {
      "köçürəsiniz": {
        "Form": "arzu",
        "Person-Number": "2_plur"
      }
    },
    {
      "köçürməlisiniz": {
        "Form": "vacib",
        "Person-Number": "2_plur"
      }
    },
    {
      "köçürəsisiniz": {
        "Form": "lazım",
        "Person-Number": "2_plur"
      }
    },
    {
      "köçürsəniz": {
        "Form": "şərt",
        "Person-Number": "2_plur"
      }
    },
    {
      "köçürməkdə": {
        "Form": "inf",
        "Case": "loc"
      }
    },
    {
      "köçürmüşdülər": {
        "Form": "-mişdi_past",
        "Person-Number": "3_plur"
      }
    },
    {
      "köçürdülər": {
        "Form": "-di_past",
        "Person-Number": "3_plur"
      }
    },
    {
      "köçürürlər": {
        "Form": "present",
        "Person-Number": "3_plur"
      }
    },
    {
      "köçürəcəklər": {
        "Form": "fut_def",
        "Person-Number": "3_plur"
      }
    },
    {
      "köçürərlər": {
        "Form": "fut_indef",
        "Person-Number": "3_plur"
      }
    },
    {
      "köçürsünlər": {
        "Form": "imp",
        "Person-Number": "3_plur"
      }
    },
    {
      "köçürələr": {
        "Form": "arzu",
        "Person-Number": "3_plur"
      }
    },
    {
      "köçürməlidirlər": {
        "Form": "vacib",
        "Person-Number": "3_plur"
      }
    },
    {
      "köçürəsidirlər": {
        "Form": "lazım",
        "Person-Number": "3_plur"
      }
    },
    {
      "köçürsələr": {
        "Form": "şərt",
        "Person-Number": "3_plur"
      }
    },
    {
      "köçürməkdən": {
        "Form": "inf",
        "Case": "abl"
      }
    }
  ],
  "kündələmək": [
    {
      "kündələmişdim": {
        "Form": "-mişdi_past",
        "Person-Number": "1_sing"
      }
    },
    {
      "kündələdim": {
        "Form": "-di_past",
        "Person-Number": "1_sing"
      }
    },
    {
      "kündələyirəm": {
        "Form": "present",
        "Person-Number": "1_sing"
      }
    },
    {
      "kündələyəcəyəm": {
        "Form": "fut_def",
        "Person-Number": "1_sing"
      }
    },
    {
      "kündələyərəm": {
        "Form": "fut_indef",
        "Person-Number": "1_sing"
      }
    },
    {
      "kündələyim": {
        "Form": "imp",
        "Person-Number": "1_sing"
      }
    },
    {
      "kündələyəm": {
        "Form": "arzu",
        "Person-Number": "1_sing"
      }
    },
    {
      "kündələməliyəm": {
        "Form": "vacib",
        "Person-Number": "1_sing"
      }
    },
    {
      "kündələyəsiyəm": {
        "Form": "lazım",
        "Person-Number": "1_sing"
      }
    },
    {
      "kündələsəm": {
        "Form": "şərt",
        "Person-Number": "1_sing"
      }
    },
    {
      "kündələmək": {
        "Form": "inf",
        "Case": "nom"
      }
    },
    {
      "kündələmişdin": {
        "Form": "-mişdi_past",
        "Person-Number": "2_sing"
      }
    },
    {
      "kündələdin": {
        "Form": "-di_past",
        "Person-Number": "2_sing"
      }
    },
    {
      "kündələyirsən": {
        "Form": "present",
        "Person-Number": "2_sing"
      }
    },
    {
      "kündələyəcəksən": {
        "Form": "fut_def",
        "Person-Number": "2_sing"
      }
    },
    {
      "kündələyərsən": {
        "Form": "fut_indef",
        "Person-Number": "2_sing"
      }
    },
    {
      "kündələ": {
        "Form": "imp",
        "Person-Number": "2_sing"
      }
    },
    {
      "kündələyəsən": {
        "Form": "arzu",
        "Person-Number": "2_sing"
      }
    },
    {
      "kündələməlisən": {
        "Form": "vacib",
        "Person-Number": "2_sing"
      }
    },
    {
      "kündələyəsisən": {
        "Form": "lazım",
        "Person-Number": "2_sing"
      }
    },
    {
      "kündələsən": {
        "Form": "şərt",
        "Person-Number": "2_sing"
      }
    },
    {
      "kündələməyin": {
        "Form": "inf",
        "Case": "gen"
      }
    },
    {
      "kündələmişdi": {
        "Form": "-mişdi_past",
        "Person-Number": "3_sing"
      }
    },
    {
      "kündələdi": {
        "Form": "-di_past",
        "Person-Number": "3_sing"
      }
    },
    {
      "kündələyir": {
        "Form": "present",
        "Person-Number": "3_sing"
      }
    },
    {
      "kündələyəcək": {
        "Form": "fut_def",
        "Person-Number": "3_sing"
      }
    },
    {
      "kündələyər": {
        "Form": "fut_indef",
        "Person-Number": "3_sing"
      }
    },
    {
      "kündələsin": {
        "Form": "imp",
        "Person-Number": "3_sing"
      }
    },
    {
      "kündələyə": {
        "Form": "arzu",
        "Person-Number": "3_sing"
      }
    },
    {
      "kündələməlidir": {
        "Form": "vacib",
        "Person-Number": "3_sing"
      }
    },
    {
      "kündələyəsidir": {
        "Form": "lazım",
        "Person-Number": "3_sing"
      }
    },
    {
      "kündələsə": {
        "Form": "şərt",
        "Person-Number": "3_sing"
      }
    },
    {
      "kündələməyə": {
        "Form": "inf",
        "Case": "dat"
      }
    },
    {
      "kündələmişdik": {
        "Form": "-mişdi_past",
        "Person-Number": "1_plur"
      }
    },
    {
      "kündələdik": {
        "Form": "-di_past",
        "Person-Number": "1_plur"
      }
    },
    {
      "kündələyirik": {
        "Form": "present",
        "Person-Number": "1_plur"
      }
    },
    {
      "kündələyəcəyik": {
        "Form": "fut_def",
        "Person-Number": "1_plur"
      }
    },
    {
      "kündələyərik": {
        "Form": "fut_indef",
        "Person-Number": "1_plur"
      }
    },
    {
      "kündələyək": {
        "Form": "imp",
        "Person-Number": "1_plur"
      }
    },
    {
      "kündələyək": {
        "Form": "arzu",
        "Person-Number": "1_plur"
      }
    },
    {
      "kündələməliyik": {
        "Form": "vacib",
        "Person-Number": "1_plur"
      }
    },
    {
      "kündələyəsiyik": {
        "Form": "lazım",
        "Person-Number": "1_plur"
      }
    },
    {
      "kündələsək": {
        "Form": "şərt",
        "Person-Number": "1_plur"
      }
    },
    {
      "kündələməyi": {
        "Form": "inf",
        "Case": "acc"
      }
    },
    {
      "kündələmişdiniz": {
        "Form": "-mişdi_past",
        "Person-Number": "2_plur"
      }
    },
    {
      "kündələdiniz": {
        "Form": "-di_past",
        "Person-Number": "2_plur"
      }
    },
    {
      "kündələyirsiniz": {
        "Form": "present",
        "Person-Number": "2_plur"
      }
    },
    {
      "kündələyəcəksiniz": {
        "Form": "fut_def",
        "Person-Number": "2_plur"
      }
    },
    {
      "kündələyərsiniz": {
        "Form": "fut_indef",
        "Person-Number": "2_plur"
      }
    },
    {
      "kündələyəsiniz": {
        "Form": "imp",
        "Person-Number": "2_plur"
      }
    },
    {
      "kündələyəsiniz": {
        "Form": "arzu",
        "Person-Number": "2_plur"
      }
    },
    {
      "kündələməlisiniz": {
        "Form": "vacib",
        "Person-Number": "2_plur"
      }
    },
    {
      "kündələyəsisiniz": {
        "Form": "lazım",
        "Person-Number": "2_plur"
      }
    },
    {
      "kündələsəniz": {
        "Form": "şərt",
        "Person-Number": "2_plur"
      }
    },
    {
      "kündələməkdə": {
        "Form": "inf",
        "Case": "loc"
      }
    },
    {
      "kündələmişdilər": {
        "Form": "-mişdi_past",
        "Person-Number": "3_plur"
      }
    },
    {
      "kündələdilər": {
        "Form": "-di_past",
        "Person-Number": "3_plur"
      }
    },
    {
      "kündələyirlər": {
        "Form": "present",
        "Person-Number": "3_plur"
      }
    },
    {
      "kündələyəcəklər": {
        "Form": "fut_def",
        "Person-Number": "3_plur"
      }
    },
    {
      "kündələyərlər": {
        "Form": "fut_indef",
        "Person-Number": "3_plur"
      }
    },
    {
      "kündələsinlər": {
        "Form": "imp",
        "Person-Number": "3_plur"
      }
    },
    {
      "kündələyələr": {
        "Form": "arzu",
        "Person-Number": "3_plur"
      }
    },
    {
      "kündələməlidirlər": {
        "Form": "vacib",
        "Person-Number": "3_plur"
      }
    },
    {
      "kündələyəsidirlər": {
        "Form": "lazım",
        "Person-Number": "3_plur"
      }
    },
    {
      "kündələsələr": {
        "Form": "şərt",
        "Person-Number": "3_plur"
      }
    },
    {
      "kündələməkdən": {
        "Form": "inf",
        "Case": "abl"
      }
    }
  ],
  "küsmək": [
    {
      "küsmüşdüm": {
        "Form": "-mişdi_past",
        "Person-Number": "1_sing"
      }
    },
    {
      "küsdüm": {
        "Form": "-di_past",
        "Person-Number": "1_sing"
      }
    },
    {
      "küsürəm": {
        "Form": "present",
        "Person-Number": "1_sing"
      }
    },
    {
      "küsəcəyəm": {
        "Form": "fut_def",
        "Person-Number": "1_sing"
      }
    },
    {
      "küsərəm": {
        "Form": "fut_indef",
        "Person-Number": "1_sing"
      }
    },
    {
      "küsüm": {
        "Form": "imp",
        "Person-Number": "1_sing"
      }
    },
    {
      "küsəm": {
        "Form": "arzu",
        "Person-Number": "1_sing"
      }
    },
    {
      "küsməliyəm": {
        "Form": "vacib",
        "Person-Number": "1_sing"
      }
    },
    {
      "küsəsiyəm": {
        "Form": "lazım",
        "Person-Number": "1_sing"
      }
    },
    {
      "küssəm": {
        "Form": "şərt",
        "Person-Number": "1_sing"
      }
    },
    {
      "küsmək": {
        "Form": "inf",
        "Case": "nom"
      }
    },
    {
      "küsmüşdün": {
        "Form": "-mişdi_past",
        "Person-Number": "2_sing"
      }
    },
    {
      "küsdün": {
        "Form": "-di_past",
        "Person-Number": "2_sing"
      }
    },
    {
      "küsürsən": {
        "Form": "present",
        "Person-Number": "2_sing"
      }
    },
    {
      "küsəcəksən": {
        "Form": "fut_def",
        "Person-Number": "2_sing"
      }
    },
    {
      "küsərsən": {
        "Form": "fut_indef",
        "Person-Number": "2_sing"
      }
    },
    {
      "küs": {
        "Form": "imp",
        "Person-Number": "2_sing"
      }
    },
    {
      "küsəsən": {
        "Form": "arzu",
        "Person-Number": "2_sing"
      }
    },
    {
      "küsməlisən": {
        "Form": "vacib",
        "Person-Number": "2_sing"
      }
    },
    {
      "küsəsisən": {
        "Form": "lazım",
        "Person-Number": "2_sing"
      }
    },
    {
      "küssən": {
        "Form": "şərt",
        "Person-Number": "2_sing"
      }
    },
    {
      "küsməyin": {
        "Form": "inf",
        "Case": "gen"
      }
    },
    {
      "küsmüşdü": {
        "Form": "-mişdi_past",
        "Person-Number": "3_sing"
      }
    },
    {
      "küsdü": {
        "Form": "-di_past",
        "Person-Number": "3_sing"
      }
    },
    {
      "küsür": {
        "Form": "present",
        "Person-Number": "3_sing"
      }
    },
    {
      "küsəcək": {
        "Form": "fut_def",
        "Person-Number": "3_sing"
      }
    },
    {
      "küsər": {
        "Form": "fut_indef",
        "Person-Number": "3_sing"
      }
    },
    {
      "küssün": {
        "Form": "imp",
        "Person-Number": "3_sing"
      }
    },
    {
      "küsə": {
        "Form": "arzu",
        "Person-Number": "3_sing"
      }
    },
    {
      "küsməlidir": {
        "Form": "vacib",
        "Person-Number": "3_sing"
      }
    },
    {
      "küsəsidir": {
        "Form": "lazım",
        "Person-Number": "3_sing"
      }
    },
    {
      "küssə": {
        "Form": "şərt",
        "Person-Number": "3_sing"
      }
    },
    {
      "küsməyə": {
        "Form": "inf",
        "Case": "dat"
      }
    },
    {
      "küsmüşdük": {
        "Form": "-mişdi_past",
        "Person-Number": "1_plur"
      }
    },
    {
      "küsdük": {
        "Form": "-di_past",
        "Person-Number": "1_plur"
      }
    },
    {
      "küsürük": {
        "Form": "present",
        "Person-Number": "1_plur"
      }
    },
    {
      "küsəcəyik": {
        "Form": "fut_def",
        "Person-Number": "1_plur"
      }
    },
    {
      "küsərik": {
        "Form": "fut_indef",
        "Person-Number": "1_plur"
      }
    },
    {
      "küsək": {
        "Form": "imp",
        "Person-Number": "1_plur"
      }
    },
    {
      "küsək": {
        "Form": "arzu",
        "Person-Number": "1_plur"
      }
    },
    {
      "küsməliyik": {
        "Form": "vacib",
        "Person-Number": "1_plur"
      }
    },
    {
      "küsəsiyik": {
        "Form": "lazım",
        "Person-Number": "1_plur"
      }
    },
    {
      "küssək": {
        "Form": "şərt",
        "Person-Number": "1_plur"
      }
    },
    {
      "küsməyi": {
        "Form": "inf",
        "Case": "acc"
      }
    },
    {
      "küsmüşdünüz": {
        "Form": "-mişdi_past",
        "Person-Number": "2_plur"
      }
    },
    {
      "küsdünüz": {
        "Form": "-di_past",
        "Person-Number": "2_plur"
      }
    },
    {
      "küsürsünüz": {
        "Form": "present",
        "Person-Number": "2_plur"
      }
    },
    {
      "küsəcəksiniz": {
        "Form": "fut_def",
        "Person-Number": "2_plur"
      }
    },
    {
      "küsərsiniz": {
        "Form": "fut_indef",
        "Person-Number": "2_plur"
      }
    },
    {
      "küsəsiniz": {
        "Form": "imp",
        "Person-Number": "2_plur"
      }
    },
    {
      "küsəsiniz": {
        "Form": "arzu",
        "Person-Number": "2_plur"
      }
    },
    {
      "küsməlisiniz": {
        "Form": "vacib",
        "Person-Number": "2_plur"
      }
    },
    {
      "küsəsisiniz": {
        "Form": "lazım",
        "Person-Number": "2_plur"
      }
    },
    {
      "küssəniz": {
        "Form": "şərt",
        "Person-Number": "2_plur"
      }
    },
    {
      "küsməkdə": {
        "Form": "inf",
        "Case": "loc"
      }
    },
    {
      "küsmüşdülər": {
        "Form": "-mişdi_past",
        "Person-Number": "3_plur"
      }
    },
    {
      "küsdülər": {
        "Form": "-di_past",
        "Person-Number": "3_plur"
      }
    },
    {
      "küsürlər": {
        "Form": "present",
        "Person-Number": "3_plur"
      }
    },
    {
      "küsəcəklər": {
        "Form": "fut_def",
        "Person-Number": "3_plur"
      }
    },
    {
      "küsərlər": {
        "Form": "fut_indef",
        "Person-Number": "3_plur"
      }
    },
    {
      "küssünlər": {
        "Form": "imp",
        "Person-Number": "3_plur"
      }
    },
    {
      "küsələr": {
        "Form": "arzu",
        "Person-Number": "3_plur"
      }
    },
    {
      "küsməlidirlər": {
        "Form": "vacib",
        "Person-Number": "3_plur"
      }
    },
    {
      "küsəsidirlər": {
        "Form": "lazım",
        "Person-Number": "3_plur"
      }
    },
    {
      "küssələr": {
        "Form": "şərt",
        "Person-Number": "3_plur"
      }
    },
    {
      "küsməkdən": {
        "Form": "inf",
        "Case": "abl"
      }
    }
  ],
  "kədərlənmək": [
    {
      "kədərlənmişdim": {
        "Form": "-mişdi_past",
        "Person-Number": "1_sing"
      }
    },
    {
      "kədərləndim": {
        "Form": "-di_past",
        "Person-Number": "1_sing"
      }
    },
    {
      "kədərlənirəm": {
        "Form": "present",
        "Person-Number": "1_sing"
      }
    },
    {
      "kədərlənəcəyəm": {
        "Form": "fut_def",
        "Person-Number": "1_sing"
      }
    },
    {
      "kədərlənərəm": {
        "Form": "fut_indef",
        "Person-Number": "1_sing"
      }
    },
    {
      "kədərlənim": {
        "Form": "imp",
        "Person-Number": "1_sing"
      }
    },
    {
      "kədərlənəm": {
        "Form": "arzu",
        "Person-Number": "1_sing"
      }
    },
    {
      "kədərlənməliyəm": {
        "Form": "vacib",
        "Person-Number": "1_sing"
      }
    },
    {
      "kədərlənəsiyəm": {
        "Form": "lazım",
        "Person-Number": "1_sing"
      }
    },
    {
      "kədərlənsəm": {
        "Form": "şərt",
        "Person-Number": "1_sing"
      }
    },
    {
      "kədərlənmək": {
        "Form": "inf",
        "Case": "nom"
      }
    },
    {
      "kədərlənmişdin": {
        "Form": "-mişdi_past",
        "Person-Number": "2_sing"
      }
    },
    {
      "kədərləndin": {
        "Form": "-di_past",
        "Person-Number": "2_sing"
      }
    },
    {
      "kədərlənirsən": {
        "Form": "present",
        "Person-Number": "2_sing"
      }
    },
    {
      "kədərlənəcəksən": {
        "Form": "fut_def",
        "Person-Number": "2_sing"
      }
    },
    {
      "kədərlənərsən": {
        "Form": "fut_indef",
        "Person-Number": "2_sing"
      }
    },
    {
      "kədərlən": {
        "Form": "imp",
        "Person-Number": "2_sing"
      }
    },
    {
      "kədərlənəsən": {
        "Form": "arzu",
        "Person-Number": "2_sing"
      }
    },
    {
      "kədərlənməlisən": {
        "Form": "vacib",
        "Person-Number": "2_sing"
      }
    },
    {
      "kədərlənəsisən": {
        "Form": "lazım",
        "Person-Number": "2_sing"
      }
    },
    {
      "kədərlənsən": {
        "Form": "şərt",
        "Person-Number": "2_sing"
      }
    },
    {
      "kədərlənməyin": {
        "Form": "inf",
        "Case": "gen"
      }
    },
    {
      "kədərlənmişdi": {
        "Form": "-mişdi_past",
        "Person-Number": "3_sing"
      }
    },
    {
      "kədərləndi": {
        "Form": "-di_past",
        "Person-Number": "3_sing"
      }
    },
    {
      "kədərlənir": {
        "Form": "present",
        "Person-Number": "3_sing"
      }
    },
    {
      "kədərlənəcək": {
        "Form": "fut_def",
        "Person-Number": "3_sing"
      }
    },
    {
      "kədərlənər": {
        "Form": "fut_indef",
        "Person-Number": "3_sing"
      }
    },
    {
      "kədərlənsin": {
        "Form": "imp",
        "Person-Number": "3_sing"
      }
    },
    {
      "kədərlənə": {
        "Form": "arzu",
        "Person-Number": "3_sing"
      }
    },
    {
      "kədərlənməlidir": {
        "Form": "vacib",
        "Person-Number": "3_sing"
      }
    },
    {
      "kədərlənəsidir": {
        "Form": "lazım",
        "Person-Number": "3_sing"
      }
    },
    {
      "kədərlənsə": {
        "Form": "şərt",
        "Person-Number": "3_sing"
      }
    },
    {
      "kədərlənməyə": {
        "Form": "inf",
        "Case": "dat"
      }
    },
    {
      "kədərlənmişdik": {
        "Form": "-mişdi_past",
        "Person-Number": "1_plur"
      }
    },
    {
      "kədərləndik": {
        "Form": "-di_past",
        "Person-Number": "1_plur"
      }
    },
    {
      "kədərlənirik": {
        "Form": "present",
        "Person-Number": "1_plur"
      }
    },
    {
      "kədərlənəcəyik": {
        "Form": "fut_def",
        "Person-Number": "1_plur"
      }
    },
    {
      "kədərlənərik": {
        "Form": "fut_indef",
        "Person-Number": "1_plur"
      }
    },
    {
      "kədərlənək": {
        "Form": "imp",
        "Person-Number": "1_plur"
      }
    },
    {
      "kədərlənək": {
        "Form": "arzu",
        "Person-Number": "1_plur"
      }
    },
    {
      "kədərlənməliyik": {
        "Form": "vacib",
        "Person-Number": "1_plur"
      }
    },
    {
      "kədərlənəsiyik": {
        "Form": "lazım",
        "Person-Number": "1_plur"
      }
    },
    {
      "kədərlənsək": {
        "Form": "şərt",
        "Person-Number": "1_plur"
      }
    },
    {
      "kədərlənməyi": {
        "Form": "inf",
        "Case": "acc"
      }
    },
    {
      "kədərlənmişdiniz": {
        "Form": "-mişdi_past",
        "Person-Number": "2_plur"
      }
    },
    {
      "kədərləndiniz": {
        "Form": "-di_past",
        "Person-Number": "2_plur"
      }
    },
    {
      "kədərlənirsiniz": {
        "Form": "present",
        "Person-Number": "2_plur"
      }
    },
    {
      "kədərlənəcəksiniz": {
        "Form": "fut_def",
        "Person-Number": "2_plur"
      }
    },
    {
      "kədərlənərsiniz": {
        "Form": "fut_indef",
        "Person-Number": "2_plur"
      }
    },
    {
      "kədərlənəsiniz": {
        "Form": "imp",
        "Person-Number": "2_plur"
      }
    },
    {
      "kədərlənəsiniz": {
        "Form": "arzu",
        "Person-Number": "2_plur"
      }
    },
    {
      "kədərlənməlisiniz": {
        "Form": "vacib",
        "Person-Number": "2_plur"
      }
    },
    {
      "kədərlənəsisiniz": {
        "Form": "lazım",
        "Person-Number": "2_plur"
      }
    },
    {
      "kədərlənsəniz": {
        "Form": "şərt",
        "Person-Number": "2_plur"
      }
    },
    {
      "kədərlənməkdə": {
        "Form": "inf",
        "Case": "loc"
      }
    },
    {
      "kədərlənmişdilər": {
        "Form": "-mişdi_past",
        "Person-Number": "3_plur"
      }
    },
    {
      "kədərləndilər": {
        "Form": "-di_past",
        "Person-Number": "3_plur"
      }
    },
    {
      "kədərlənirlər": {
        "Form": "present",
        "Person-Number": "3_plur"
      }
    },
    {
      "kədərlənəcəklər": {
        "Form": "fut_def",
        "Person-Number": "3_plur"
      }
    },
    {
      "kədərlənərlər": {
        "Form": "fut_indef",
        "Person-Number": "3_plur"
      }
    },
    {
      "kədərlənsinlər": {
        "Form": "imp",
        "Person-Number": "3_plur"
      }
    },
    {
      "kədərlənələr": {
        "Form": "arzu",
        "Person-Number": "3_plur"
      }
    },
    {
      "kədərlənməlidirlər": {
        "Form": "vacib",
        "Person-Number": "3_plur"
      }
    },
    {
      "kədərlənəsidirlər": {
        "Form": "lazım",
        "Person-Number": "3_plur"
      }
    },
    {
      "kədərlənsələr": {
        "Form": "şərt",
        "Person-Number": "3_plur"
      }
    },
    {
      "kədərlənməkdən": {
        "Form": "inf",
        "Case": "abl"
      }
    }
  ],
  "kəkələmək": [
    {
      "kəkələmişdim": {
        "Form": "-mişdi_past",
        "Person-Number": "1_sing"
      }
    },
    {
      "kəkələdim": {
        "Form": "-di_past",
        "Person-Number": "1_sing"
      }
    },
    {
      "kəkələyirəm": {
        "Form": "present",
        "Person-Number": "1_sing"
      }
    },
    {
      "kəkələyəcəyəm": {
        "Form": "fut_def",
        "Person-Number": "1_sing"
      }
    },
    {
      "kəkələyərəm": {
        "Form": "fut_indef",
        "Person-Number": "1_sing"
      }
    },
    {
      "kəkələyim": {
        "Form": "imp",
        "Person-Number": "1_sing"
      }
    },
    {
      "kəkələyəm": {
        "Form": "arzu",
        "Person-Number": "1_sing"
      }
    },
    {
      "kəkələməliyəm": {
        "Form": "vacib",
        "Person-Number": "1_sing"
      }
    },
    {
      "kəkələyəsiyəm": {
        "Form": "lazım",
        "Person-Number": "1_sing"
      }
    },
    {
      "kəkələsəm": {
        "Form": "şərt",
        "Person-Number": "1_sing"
      }
    },
    {
      "kəkələmək": {
        "Form": "inf",
        "Case": "nom"
      }
    },
    {
      "kəkələmişdin": {
        "Form": "-mişdi_past",
        "Person-Number": "2_sing"
      }
    },
    {
      "kəkələdin": {
        "Form": "-di_past",
        "Person-Number": "2_sing"
      }
    },
    {
      "kəkələyirsən": {
        "Form": "present",
        "Person-Number": "2_sing"
      }
    },
    {
      "kəkələyəcəksən": {
        "Form": "fut_def",
        "Person-Number": "2_sing"
      }
    },
    {
      "kəkələyərsən": {
        "Form": "fut_indef",
        "Person-Number": "2_sing"
      }
    },
    {
      "kəkələ": {
        "Form": "imp",
        "Person-Number": "2_sing"
      }
    },
    {
      "kəkələyəsən": {
        "Form": "arzu",
        "Person-Number": "2_sing"
      }
    },
    {
      "kəkələməlisən": {
        "Form": "vacib",
        "Person-Number": "2_sing"
      }
    },
    {
      "kəkələyəsisən": {
        "Form": "lazım",
        "Person-Number": "2_sing"
      }
    },
    {
      "kəkələsən": {
        "Form": "şərt",
        "Person-Number": "2_sing"
      }
    },
    {
      "kəkələməyin": {
        "Form": "inf",
        "Case": "gen"
      }
    },
    {
      "kəkələmişdi": {
        "Form": "-mişdi_past",
        "Person-Number": "3_sing"
      }
    },
    {
      "kəkələdi": {
        "Form": "-di_past",
        "Person-Number": "3_sing"
      }
    },
    {
      "kəkələyir": {
        "Form": "present",
        "Person-Number": "3_sing"
      }
    },
    {
      "kəkələyəcək": {
        "Form": "fut_def",
        "Person-Number": "3_sing"
      }
    },
    {
      "kəkələyər": {
        "Form": "fut_indef",
        "Person-Number": "3_sing"
      }
    },
    {
      "kəkələsin": {
        "Form": "imp",
        "Person-Number": "3_sing"
      }
    },
    {
      "kəkələyə": {
        "Form": "arzu",
        "Person-Number": "3_sing"
      }
    },
    {
      "kəkələməlidir": {
        "Form": "vacib",
        "Person-Number": "3_sing"
      }
    },
    {
      "kəkələyəsidir": {
        "Form": "lazım",
        "Person-Number": "3_sing"
      }
    },
    {
      "kəkələsə": {
        "Form": "şərt",
        "Person-Number": "3_sing"
      }
    },
    {
      "kəkələməyə": {
        "Form": "inf",
        "Case": "dat"
      }
    },
    {
      "kəkələmişdik": {
        "Form": "-mişdi_past",
        "Person-Number": "1_plur"
      }
    },
    {
      "kəkələdik": {
        "Form": "-di_past",
        "Person-Number": "1_plur"
      }
    },
    {
      "kəkələyirik": {
        "Form": "present",
        "Person-Number": "1_plur"
      }
    },
    {
      "kəkələyəcəyik": {
        "Form": "fut_def",
        "Person-Number": "1_plur"
      }
    },
    {
      "kəkələyərik": {
        "Form": "fut_indef",
        "Person-Number": "1_plur"
      }
    },
    {
      "kəkələyək": {
        "Form": "imp",
        "Person-Number": "1_plur"
      }
    },
    {
      "kəkələyək": {
        "Form": "arzu",
        "Person-Number": "1_plur"
      }
    },
    {
      "kəkələməliyik": {
        "Form": "vacib",
        "Person-Number": "1_plur"
      }
    },
    {
      "kəkələyəsiyik": {
        "Form": "lazım",
        "Person-Number": "1_plur"
      }
    },
    {
      "kəkələsək": {
        "Form": "şərt",
        "Person-Number": "1_plur"
      }
    },
    {
      "kəkələməyi": {
        "Form": "inf",
        "Case": "acc"
      }
    },
    {
      "kəkələmişdiniz": {
        "Form": "-mişdi_past",
        "Person-Number": "2_plur"
      }
    },
    {
      "kəkələdiniz": {
        "Form": "-di_past",
        "Person-Number": "2_plur"
      }
    },
    {
      "kəkələyirsiniz": {
        "Form": "present",
        "Person-Number": "2_plur"
      }
    },
    {
      "kəkələyəcəksiniz": {
        "Form": "fut_def",
        "Person-Number": "2_plur"
      }
    },
    {
      "kəkələyərsiniz": {
        "Form": "fut_indef",
        "Person-Number": "2_plur"
      }
    },
    {
      "kəkələyəsiniz": {
        "Form": "imp",
        "Person-Number": "2_plur"
      }
    },
    {
      "kəkələyəsiniz": {
        "Form": "arzu",
        "Person-Number": "2_plur"
      }
    },
    {
      "kəkələməlisiniz": {
        "Form": "vacib",
        "Person-Number": "2_plur"
      }
    },
    {
      "kəkələyəsisiniz": {
        "Form": "lazım",
        "Person-Number": "2_plur"
      }
    },
    {
      "kəkələsəniz": {
        "Form": "şərt",
        "Person-Number": "2_plur"
      }
    },
    {
      "kəkələməkdə": {
        "Form": "inf",
        "Case": "loc"
      }
    },
    {
      "kəkələmişdilər": {
        "Form": "-mişdi_past",
        "Person-Number": "3_plur"
      }
    },
    {
      "kəkələdilər": {
        "Form": "-di_past",
        "Person-Number": "3_plur"
      }
    },
    {
      "kəkələyirlər": {
        "Form": "present",
        "Person-Number": "3_plur"
      }
    },
    {
      "kəkələyəcəklər": {
        "Form": "fut_def",
        "Person-Number": "3_plur"
      }
    },
    {
      "kəkələyərlər": {
        "Form": "fut_indef",
        "Person-Number": "3_plur"
      }
    },
    {
      "kəkələsinlər": {
        "Form": "imp",
        "Person-Number": "3_plur"
      }
    },
    {
      "kəkələyələr": {
        "Form": "arzu",
        "Person-Number": "3_plur"
      }
    },
    {
      "kəkələməlidirlər": {
        "Form": "vacib",
        "Person-Number": "3_plur"
      }
    },
    {
      "kəkələyəsidirlər": {
        "Form": "lazım",
        "Person-Number": "3_plur"
      }
    },
    {
      "kəkələsələr": {
        "Form": "şərt",
        "Person-Number": "3_plur"
      }
    },
    {
      "kəkələməkdən": {
        "Form": "inf",
        "Case": "abl"
      }
    }
  ],
  "kənarlaşdırmaq": [
    {
      "kənarlaşdırmışdım": {
        "Form": "-mişdi_past",
        "Person-Number": "1_sing"
      }
    },
    {
      "kənarlaşdırdım": {
        "Form": "-di_past",
        "Person-Number": "1_sing"
      }
    },
    {
      "kənarlaşdırıram": {
        "Form": "present",
        "Person-Number": "1_sing"
      }
    },
    {
      "kənarlaşdıracağam": {
        "Form": "fut_def",
        "Person-Number": "1_sing"
      }
    },
    {
      "kənarlaşdıraram": {
        "Form": "fut_indef",
        "Person-Number": "1_sing"
      }
    },
    {
      "kənarlaşdırım": {
        "Form": "imp",
        "Person-Number": "1_sing"
      }
    },
    {
      "kənarlaşdıram": {
        "Form": "arzu",
        "Person-Number": "1_sing"
      }
    },
    {
      "kənarlaşdırmalıyam": {
        "Form": "vacib",
        "Person-Number": "1_sing"
      }
    },
    {
      "kənarlaşdırasıyam": {
        "Form": "lazım",
        "Person-Number": "1_sing"
      }
    },
    {
      "kənarlaşdırsam": {
        "Form": "şərt",
        "Person-Number": "1_sing"
      }
    },
    {
      "kənarlaşdırmaq": {
        "Form": "inf",
        "Case": "nom"
      }
    },
    {
      "kənarlaşdırmışdın": {
        "Form": "-mişdi_past",
        "Person-Number": "2_sing"
      }
    },
    {
      "kənarlaşdırdın": {
        "Form": "-di_past",
        "Person-Number": "2_sing"
      }
    },
    {
      "kənarlaşdırırsan": {
        "Form": "present",
        "Person-Number": "2_sing"
      }
    },
    {
      "kənarlaşdıracaqsan": {
        "Form": "fut_def",
        "Person-Number": "2_sing"
      }
    },
    {
      "kənarlaşdırarsan": {
        "Form": "fut_indef",
        "Person-Number": "2_sing"
      }
    },
    {
      "kənarlaşdır": {
        "Form": "imp",
        "Person-Number": "2_sing"
      }
    },
    {
      "kənarlaşdırasan": {
        "Form": "arzu",
        "Person-Number": "2_sing"
      }
    },
    {
      "kənarlaşdırmalısan": {
        "Form": "vacib",
        "Person-Number": "2_sing"
      }
    },
    {
      "kənarlaşdırasısan": {
        "Form": "lazım",
        "Person-Number": "2_sing"
      }
    },
    {
      "kənarlaşdırsan": {
        "Form": "şərt",
        "Person-Number": "2_sing"
      }
    },
    {
      "kənarlaşdırmağın": {
        "Form": "inf",
        "Case": "gen"
      }
    },
    {
      "kənarlaşdırmışdı": {
        "Form": "-mişdi_past",
        "Person-Number": "3_sing"
      }
    },
    {
      "kənarlaşdırdı": {
        "Form": "-di_past",
        "Person-Number": "3_sing"
      }
    },
    {
      "kənarlaşdırır": {
        "Form": "present",
        "Person-Number": "3_sing"
      }
    },
    {
      "kənarlaşdıracaq": {
        "Form": "fut_def",
        "Person-Number": "3_sing"
      }
    },
    {
      "kənarlaşdırar": {
        "Form": "fut_indef",
        "Person-Number": "3_sing"
      }
    },
    {
      "kənarlaşdırsın": {
        "Form": "imp",
        "Person-Number": "3_sing"
      }
    },
    {
      "kənarlaşdıra": {
        "Form": "arzu",
        "Person-Number": "3_sing"
      }
    },
    {
      "kənarlaşdırmalıdır": {
        "Form": "vacib",
        "Person-Number": "3_sing"
      }
    },
    {
      "kənarlaşdırasıdır": {
        "Form": "lazım",
        "Person-Number": "3_sing"
      }
    },
    {
      "kənarlaşdırsa": {
        "Form": "şərt",
        "Person-Number": "3_sing"
      }
    },
    {
      "kənarlaşdırmağa": {
        "Form": "inf",
        "Case": "dat"
      }
    },
    {
      "kənarlaşdırmışdıq": {
        "Form": "-mişdi_past",
        "Person-Number": "1_plur"
      }
    },
    {
      "kənarlaşdırdıq": {
        "Form": "-di_past",
        "Person-Number": "1_plur"
      }
    },
    {
      "kənarlaşdırırıq": {
        "Form": "present",
        "Person-Number": "1_plur"
      }
    },
    {
      "kənarlaşdıracağıq": {
        "Form": "fut_def",
        "Person-Number": "1_plur"
      }
    },
    {
      "kənarlaşdırarıq": {
        "Form": "fut_indef",
        "Person-Number": "1_plur"
      }
    },
    {
      "kənarlaşdıraq": {
        "Form": "imp",
        "Person-Number": "1_plur"
      }
    },
    {
      "kənarlaşdıraq": {
        "Form": "arzu",
        "Person-Number": "1_plur"
      }
    },
    {
      "kənarlaşdırmalıyıq": {
        "Form": "vacib",
        "Person-Number": "1_plur"
      }
    },
    {
      "kənarlaşdırasıyıq": {
        "Form": "lazım",
        "Person-Number": "1_plur"
      }
    },
    {
      "kənarlaşdırsaq": {
        "Form": "şərt",
        "Person-Number": "1_plur"
      }
    },
    {
      "kənarlaşdırmağı": {
        "Form": "inf",
        "Case": "acc"
      }
    },
    {
      "kənarlaşdırmışdınız": {
        "Form": "-mişdi_past",
        "Person-Number": "2_plur"
      }
    },
    {
      "kənarlaşdırdınız": {
        "Form": "-di_past",
        "Person-Number": "2_plur"
      }
    },
    {
      "kənarlaşdırırsınız": {
        "Form": "present",
        "Person-Number": "2_plur"
      }
    },
    {
      "kənarlaşdıracaqsınız": {
        "Form": "fut_def",
        "Person-Number": "2_plur"
      }
    },
    {
      "kənarlaşdırarsınız": {
        "Form": "fut_indef",
        "Person-Number": "2_plur"
      }
    },
    {
      "kənarlaşdırasınız": {
        "Form": "imp",
        "Person-Number": "2_plur"
      }
    },
    {
      "kənarlaşdırasınız": {
        "Form": "arzu",
        "Person-Number": "2_plur"
      }
    },
    {
      "kənarlaşdırmalısınız": {
        "Form": "vacib",
        "Person-Number": "2_plur"
      }
    },
    {
      "kənarlaşdırasısınız": {
        "Form": "lazım",
        "Person-Number": "2_plur"
      }
    },
    {
      "kənarlaşdırsanız": {
        "Form": "şərt",
        "Person-Number": "2_plur"
      }
    },
    {
      "kənarlaşdırmaqda": {
        "Form": "inf",
        "Case": "loc"
      }
    },
    {
      "kənarlaşdırmışdılar": {
        "Form": "-mişdi_past",
        "Person-Number": "3_plur"
      }
    },
    {
      "kənarlaşdırdılar": {
        "Form": "-di_past",
        "Person-Number": "3_plur"
      }
    },
    {
      "kənarlaşdırırlar": {
        "Form": "present",
        "Person-Number": "3_plur"
      }
    },
    {
      "kənarlaşdıracaqlar": {
        "Form": "fut_def",
        "Person-Number": "3_plur"
      }
    },
    {
      "kənarlaşdırarlar": {
        "Form": "fut_indef",
        "Person-Number": "3_plur"
      }
    },
    {
      "kənarlaşdırsınlar": {
        "Form": "imp",
        "Person-Number": "3_plur"
      }
    },
    {
      "kənarlaşdıralar": {
        "Form": "arzu",
        "Person-Number": "3_plur"
      }
    },
    {
      "kənarlaşdırmalıdırlar": {
        "Form": "vacib",
        "Person-Number": "3_plur"
      }
    },
    {
      "kənarlaşdırasıdır": {
        "Form": "lazım",
        "Person-Number": "3_plur"
      }
    },
    {
      "kənarlaşdırsalar": {
        "Form": "şərt",
        "Person-Number": "3_plur"
      }
    },
    {
      "kənarlaşdırmaqdan": {
        "Form": "inf",
        "Case": "abl"
      }
    }
  ],
  "kəsmək": [
    {
      "kəsmişdim": {
        "Form": "-mişdi_past",
        "Person-Number": "1_sing"
      }
    },
    {
      "kəsdim": {
        "Form": "-di_past",
        "Person-Number": "1_sing"
      }
    },
    {
      "kəsirəm": {
        "Form": "present",
        "Person-Number": "1_sing"
      }
    },
    {
      "kəsəcəyəm": {
        "Form": "fut_def",
        "Person-Number": "1_sing"
      }
    },
    {
      "kəsərəm": {
        "Form": "fut_indef",
        "Person-Number": "1_sing"
      }
    },
    {
      "kəsim": {
        "Form": "imp",
        "Person-Number": "1_sing"
      }
    },
    {
      "kəsəm": {
        "Form": "arzu",
        "Person-Number": "1_sing"
      }
    },
    {
      "kəsməliyəm": {
        "Form": "vacib",
        "Person-Number": "1_sing"
      }
    },
    {
      "kəsəsiyəm": {
        "Form": "lazım",
        "Person-Number": "1_sing"
      }
    },
    {
      "kəssəm": {
        "Form": "şərt",
        "Person-Number": "1_sing"
      }
    },
    {
      "kəsmək": {
        "Form": "inf",
        "Case": "nom"
      }
    },
    {
      "kəsmişdin": {
        "Form": "-mişdi_past",
        "Person-Number": "2_sing"
      }
    },
    {
      "kəsdin": {
        "Form": "-di_past",
        "Person-Number": "2_sing"
      }
    },
    {
      "kəsirsən": {
        "Form": "present",
        "Person-Number": "2_sing"
      }
    },
    {
      "kəsəcəksən": {
        "Form": "fut_def",
        "Person-Number": "2_sing"
      }
    },
    {
      "kəsərsən": {
        "Form": "fut_indef",
        "Person-Number": "2_sing"
      }
    },
    {
      "kəs": {
        "Form": "imp",
        "Person-Number": "2_sing"
      }
    },
    {
      "kəsəsən": {
        "Form": "arzu",
        "Person-Number": "2_sing"
      }
    },
    {
      "kəsməlisən": {
        "Form": "vacib",
        "Person-Number": "2_sing"
      }
    },
    {
      "kəsəsisən": {
        "Form": "lazım",
        "Person-Number": "2_sing"
      }
    },
    {
      "kəssən": {
        "Form": "şərt",
        "Person-Number": "2_sing"
      }
    },
    {
      "kəsməyin": {
        "Form": "inf",
        "Case": "gen"
      }
    },
    {
      "kəsmişdi": {
        "Form": "-mişdi_past",
        "Person-Number": "3_sing"
      }
    },
    {
      "kəsdi": {
        "Form": "-di_past",
        "Person-Number": "3_sing"
      }
    },
    {
      "kəsir": {
        "Form": "present",
        "Person-Number": "3_sing"
      }
    },
    {
      "kəsəcək": {
        "Form": "fut_def",
        "Person-Number": "3_sing"
      }
    },
    {
      "kəsər": {
        "Form": "fut_indef",
        "Person-Number": "3_sing"
      }
    },
    {
      "kəssin": {
        "Form": "imp",
        "Person-Number": "3_sing"
      }
    },
    {
      "kəsə": {
        "Form": "arzu",
        "Person-Number": "3_sing"
      }
    },
    {
      "kəsməlidir": {
        "Form": "vacib",
        "Person-Number": "3_sing"
      }
    },
    {
      "kəsəsidir": {
        "Form": "lazım",
        "Person-Number": "3_sing"
      }
    },
    {
      "kəssə": {
        "Form": "şərt",
        "Person-Number": "3_sing"
      }
    },
    {
      "kəsməyə": {
        "Form": "inf",
        "Case": "dat"
      }
    },
    {
      "kəsmişdik": {
        "Form": "-mişdi_past",
        "Person-Number": "1_plur"
      }
    },
    {
      "kəsdik": {
        "Form": "-di_past",
        "Person-Number": "1_plur"
      }
    },
    {
      "kəsirik": {
        "Form": "present",
        "Person-Number": "1_plur"
      }
    },
    {
      "kəsəcəyik": {
        "Form": "fut_def",
        "Person-Number": "1_plur"
      }
    },
    {
      "kəsərik": {
        "Form": "fut_indef",
        "Person-Number": "1_plur"
      }
    },
    {
      "kəsək": {
        "Form": "imp",
        "Person-Number": "1_plur"
      }
    },
    {
      "kəsək": {
        "Form": "arzu",
        "Person-Number": "1_plur"
      }
    },
    {
      "kəsməliyik": {
        "Form": "vacib",
        "Person-Number": "1_plur"
      }
    },
    {
      "kəsəsiyik": {
        "Form": "lazım",
        "Person-Number": "1_plur"
      }
    },
    {
      "kəssək": {
        "Form": "şərt",
        "Person-Number": "1_plur"
      }
    },
    {
      "kəsməyi": {
        "Form": "inf",
        "Case": "acc"
      }
    },
    {
      "kəsmişdiniz": {
        "Form": "-mişdi_past",
        "Person-Number": "2_plur"
      }
    },
    {
      "kəsdiniz": {
        "Form": "-di_past",
        "Person-Number": "2_plur"
      }
    },
    {
      "kəsirsiniz": {
        "Form": "present",
        "Person-Number": "2_plur"
      }
    },
    {
      "kəsəcəksiniz": {
        "Form": "fut_def",
        "Person-Number": "2_plur"
      }
    },
    {
      "kəsərsiniz": {
        "Form": "fut_indef",
        "Person-Number": "2_plur"
      }
    },
    {
      "kəsəsiniz": {
        "Form": "imp",
        "Person-Number": "2_plur"
      }
    },
    {
      "kəsəsiniz": {
        "Form": "arzu",
        "Person-Number": "2_plur"
      }
    },
    {
      "kəsməlisiniz": {
        "Form": "vacib",
        "Person-Number": "2_plur"
      }
    },
    {
      "kəsəsisiniz": {
        "Form": "lazım",
        "Person-Number": "2_plur"
      }
    },
    {
      "kəssəniz": {
        "Form": "şərt",
        "Person-Number": "2_plur"
      }
    },
    {
      "kəsməkdə": {
        "Form": "inf",
        "Case": "loc"
      }
    },
    {
      "kəsmişdilər": {
        "Form": "-mişdi_past",
        "Person-Number": "3_plur"
      }
    },
    {
      "kəsdilər": {
        "Form": "-di_past",
        "Person-Number": "3_plur"
      }
    },
    {
      "kəsirlər": {
        "Form": "present",
        "Person-Number": "3_plur"
      }
    },
    {
      "kəsəcəklər": {
        "Form": "fut_def",
        "Person-Number": "3_plur"
      }
    },
    {
      "kəsərlər": {
        "Form": "fut_indef",
        "Person-Number": "3_plur"
      }
    },
    {
      "kəssinlər": {
        "Form": "imp",
        "Person-Number": "3_plur"
      }
    },
    {
      "kəsələr": {
        "Form": "arzu",
        "Person-Number": "3_plur"
      }
    },
    {
      "kəsməlidirlər": {
        "Form": "vacib",
        "Person-Number": "3_plur"
      }
    },
    {
      "kəsəsidirlər": {
        "Form": "lazım",
        "Person-Number": "3_plur"
      }
    },
    {
      "kəssələr": {
        "Form": "şərt",
        "Person-Number": "3_plur"
      }
    },
    {
      "kəsməkdən": {
        "Form": "inf",
        "Case": "abl"
      }
    }
  ],
  "kəşf etmək": [
    {
      "kəşf etmişdim": {
        "Form": "-mişdi_past",
        "Person-Number": "1_sing"
      }
    },
    {
      "kəşf etdim": {
        "Form": "-di_past",
        "Person-Number": "1_sing"
      }
    },
    {
      "kəşf edirəm": {
        "Form": "present",
        "Person-Number": "1_sing"
      }
    },
    {
      "kəşf edəcəyəm": {
        "Form": "fut_def",
        "Person-Number": "1_sing"
      }
    },
    {
      "kəşf edərəm": {
        "Form": "fut_indef",
        "Person-Number": "1_sing"
      }
    },
    {
      "kəşf edim": {
        "Form": "imp",
        "Person-Number": "1_sing"
      }
    },
    {
      "kəşf edəm": {
        "Form": "arzu",
        "Person-Number": "1_sing"
      }
    },
    {
      "kəşf etməliyəm": {
        "Form": "vacib",
        "Person-Number": "1_sing"
      }
    },
    {
      "kəşf edəsiyəm": {
        "Form": "lazım",
        "Person-Number": "1_sing"
      }
    },
    {
      "kəşf etsəm": {
        "Form": "şərt",
        "Person-Number": "1_sing"
      }
    },
    {
      "kəşf etmək": {
        "Form": "inf",
        "Case": "nom"
      }
    },
    {
      "kəşf etmişdin": {
        "Form": "-mişdi_past",
        "Person-Number": "2_sing"
      }
    },
    {
      "kəşf etdin": {
        "Form": "-di_past",
        "Person-Number": "2_sing"
      }
    },
    {
      "kəşf edirsən": {
        "Form": "present",
        "Person-Number": "2_sing"
      }
    },
    {
      "kəşf edəcəksən": {
        "Form": "fut_def",
        "Person-Number": "2_sing"
      }
    },
    {
      "kəşf edərsən": {
        "Form": "fut_indef",
        "Person-Number": "2_sing"
      }
    },
    {
      "kəşf et": {
        "Form": "imp",
        "Person-Number": "2_sing"
      }
    },
    {
      "kəşf edəsən": {
        "Form": "arzu",
        "Person-Number": "2_sing"
      }
    },
    {
      "kəşf etməlisən": {
        "Form": "vacib",
        "Person-Number": "2_sing"
      }
    },
    {
      "kəşf edəsisən": {
        "Form": "lazım",
        "Person-Number": "2_sing"
      }
    },
    {
      "kəşf etsən": {
        "Form": "şərt",
        "Person-Number": "2_sing"
      }
    },
    {
      "kəşf etməyin": {
        "Form": "inf",
        "Case": "gen"
      }
    },
    {
      "kəşf etmişdi": {
        "Form": "-mişdi_past",
        "Person-Number": "3_sing"
      }
    },
    {
      "kəşf etdi": {
        "Form": "-di_past",
        "Person-Number": "3_sing"
      }
    },
    {
      "kəşf edir": {
        "Form": "present",
        "Person-Number": "3_sing"
      }
    },
    {
      "kəşf edəcək": {
        "Form": "fut_def",
        "Person-Number": "3_sing"
      }
    },
    {
      "kəşf edər": {
        "Form": "fut_indef",
        "Person-Number": "3_sing"
      }
    },
    {
      "kəşf etsin": {
        "Form": "imp",
        "Person-Number": "3_sing"
      }
    },
    {
      "kəşf edə": {
        "Form": "arzu",
        "Person-Number": "3_sing"
      }
    },
    {
      "kəşf etməlidir": {
        "Form": "vacib",
        "Person-Number": "3_sing"
      }
    },
    {
      "kəşf edəsidir": {
        "Form": "lazım",
        "Person-Number": "3_sing"
      }
    },
    {
      "kəşf etsə": {
        "Form": "şərt",
        "Person-Number": "3_sing"
      }
    },
    {
      "kəşf etməyə": {
        "Form": "inf",
        "Case": "dat"
      }
    },
    {
      "kəşf etmişdik": {
        "Form": "-mişdi_past",
        "Person-Number": "1_plur"
      }
    },
    {
      "kəşf etdik": {
        "Form": "-di_past",
        "Person-Number": "1_plur"
      }
    },
    {
      "kəşf edirik": {
        "Form": "present",
        "Person-Number": "1_plur"
      }
    },
    {
      "kəşf edəcəyik": {
        "Form": "fut_def",
        "Person-Number": "1_plur"
      }
    },
    {
      "kəşf edərik": {
        "Form": "fut_indef",
        "Person-Number": "1_plur"
      }
    },
    {
      "kəşf edək": {
        "Form": "imp",
        "Person-Number": "1_plur"
      }
    },
    {
      "kəşf edək": {
        "Form": "arzu",
        "Person-Number": "1_plur"
      }
    },
    {
      "kəşf etməliyik": {
        "Form": "vacib",
        "Person-Number": "1_plur"
      }
    },
    {
      "kəşf edəsiyik": {
        "Form": "lazım",
        "Person-Number": "1_plur"
      }
    },
    {
      "kəşf etsək": {
        "Form": "şərt",
        "Person-Number": "1_plur"
      }
    },
    {
      "kəşf etməyi": {
        "Form": "inf",
        "Case": "acc"
      }
    },
    {
      "kəşf etmişdiniz": {
        "Form": "-mişdi_past",
        "Person-Number": "2_plur"
      }
    },
    {
      "kəşf etdiniz": {
        "Form": "-di_past",
        "Person-Number": "2_plur"
      }
    },
    {
      "kəşf edirsiniz": {
        "Form": "present",
        "Person-Number": "2_plur"
      }
    },
    {
      "kəşf edəcəksiniz": {
        "Form": "fut_def",
        "Person-Number": "2_plur"
      }
    },
    {
      "kəşf edərsiniz": {
        "Form": "fut_indef",
        "Person-Number": "2_plur"
      }
    },
    {
      "kəşf edəsiniz": {
        "Form": "imp",
        "Person-Number": "2_plur"
      }
    },
    {
      "kəşf edəsiniz": {
        "Form": "arzu",
        "Person-Number": "2_plur"
      }
    },
    {
      "kəşf etməlisiniz": {
        "Form": "vacib",
        "Person-Number": "2_plur"
      }
    },
    {
      "kəşf edəsisiniz": {
        "Form": "lazım",
        "Person-Number": "2_plur"
      }
    },
    {
      "kəşf etsəniz": {
        "Form": "şərt",
        "Person-Number": "2_plur"
      }
    },
    {
      "kəşf etməkdə": {
        "Form": "inf",
        "Case": "loc"
      }
    },
    {
      "kəşf etmişdilər": {
        "Form": "-mişdi_past",
        "Person-Number": "3_plur"
      }
    },
    {
      "kəşf etdilər": {
        "Form": "-di_past",
        "Person-Number": "3_plur"
      }
    },
    {
      "kəşf edirlər": {
        "Form": "present",
        "Person-Number": "3_plur"
      }
    },
    {
      "kəşf edəcəklər": {
        "Form": "fut_def",
        "Person-Number": "3_plur"
      }
    },
    {
      "kəşf edərlər": {
        "Form": "fut_indef",
        "Person-Number": "3_plur"
      }
    },
    {
      "kəşf etsinlər": {
        "Form": "imp",
        "Person-Number": "3_plur"
      }
    },
    {
      "kəşf edələr": {
        "Form": "arzu",
        "Person-Number": "3_plur"
      }
    },
    {
      "kəşf etməlidirlər": {
        "Form": "vacib",
        "Person-Number": "3_plur"
      }
    },
    {
      "kəşf edəsidirlər": {
        "Form": "lazım",
        "Person-Number": "3_plur"
      }
    },
    {
      "kəşf etsələr": {
        "Form": "şərt",
        "Person-Number": "3_plur"
      }
    },
    {
      "kəşf etməkdən": {
        "Form": "inf",
        "Case": "abl"
      }
    }
  ],
  "layihələndirmək": [
    {
      "layihələndirmişdim": {
        "Form": "-mişdi_past",
        "Person-Number": "1_sing"
      }
    },
    {
      "layihələndirdim": {
        "Form": "-di_past",
        "Person-Number": "1_sing"
      }
    },
    {
      "layihələndirirəm": {
        "Form": "present",
        "Person-Number": "1_sing"
      }
    },
    {
      "layihələndirəcəyəm": {
        "Form": "fut_def",
        "Person-Number": "1_sing"
      }
    },
    {
      "layihələndirərəm": {
        "Form": "fut_indef",
        "Person-Number": "1_sing"
      }
    },
    {
      "layihələndirim": {
        "Form": "imp",
        "Person-Number": "1_sing"
      }
    },
    {
      "layihələndirəm": {
        "Form": "arzu",
        "Person-Number": "1_sing"
      }
    },
    {
      "layihələndirməliyəm": {
        "Form": "vacib",
        "Person-Number": "1_sing"
      }
    },
    {
      "layihələndirəsiyəm": {
        "Form": "lazım",
        "Person-Number": "1_sing"
      }
    },
    {
      "layihələndirsəm": {
        "Form": "şərt",
        "Person-Number": "1_sing"
      }
    },
    {
      "layihələndirmək": {
        "Form": "inf",
        "Case": "nom"
      }
    },
    {
      "layihələndirmişdin": {
        "Form": "-mişdi_past",
        "Person-Number": "2_sing"
      }
    },
    {
      "layihələndirdin": {
        "Form": "-di_past",
        "Person-Number": "2_sing"
      }
    },
    {
      "layihələndirirsən": {
        "Form": "present",
        "Person-Number": "2_sing"
      }
    },
    {
      "layihələndirəcəksən": {
        "Form": "fut_def",
        "Person-Number": "2_sing"
      }
    },
    {
      "layihələndirərsən": {
        "Form": "fut_indef",
        "Person-Number": "2_sing"
      }
    },
    {
      "layihələndir": {
        "Form": "imp",
        "Person-Number": "2_sing"
      }
    },
    {
      "layihələndirəsən": {
        "Form": "arzu",
        "Person-Number": "2_sing"
      }
    },
    {
      "layihələndirməlisən": {
        "Form": "vacib",
        "Person-Number": "2_sing"
      }
    },
    {
      "layihələndirəsisən": {
        "Form": "lazım",
        "Person-Number": "2_sing"
      }
    },
    {
      "layihələndirsən": {
        "Form": "şərt",
        "Person-Number": "2_sing"
      }
    },
    {
      "layihələndirməyin": {
        "Form": "inf",
        "Case": "gen"
      }
    },
    {
      "layihələndirmişdi": {
        "Form": "-mişdi_past",
        "Person-Number": "3_sing"
      }
    },
    {
      "layihələndirdi": {
        "Form": "-di_past",
        "Person-Number": "3_sing"
      }
    },
    {
      "layihələndirir": {
        "Form": "present",
        "Person-Number": "3_sing"
      }
    },
    {
      "layihələndirəcək": {
        "Form": "fut_def",
        "Person-Number": "3_sing"
      }
    },
    {
      "layihələndirər": {
        "Form": "fut_indef",
        "Person-Number": "3_sing"
      }
    },
    {
      "layihələndirsin": {
        "Form": "imp",
        "Person-Number": "3_sing"
      }
    },
    {
      "layihələndirə": {
        "Form": "arzu",
        "Person-Number": "3_sing"
      }
    },
    {
      "layihələndirməlidir": {
        "Form": "vacib",
        "Person-Number": "3_sing"
      }
    },
    {
      "layihələndirəsidir": {
        "Form": "lazım",
        "Person-Number": "3_sing"
      }
    },
    {
      "layihələndirsə": {
        "Form": "şərt",
        "Person-Number": "3_sing"
      }
    },
    {
      "layihələndirməyə": {
        "Form": "inf",
        "Case": "dat"
      }
    },
    {
      "layihələndirmişdik": {
        "Form": "-mişdi_past",
        "Person-Number": "1_plur"
      }
    },
    {
      "layihələndirdik": {
        "Form": "-di_past",
        "Person-Number": "1_plur"
      }
    },
    {
      "layihələndiririk": {
        "Form": "present",
        "Person-Number": "1_plur"
      }
    },
    {
      "layihələndirəcəyik": {
        "Form": "fut_def",
        "Person-Number": "1_plur"
      }
    },
    {
      "layihələndirərik": {
        "Form": "fut_indef",
        "Person-Number": "1_plur"
      }
    },
    {
      "layihələndirək": {
        "Form": "imp",
        "Person-Number": "1_plur"
      }
    },
    {
      "layihələndirək": {
        "Form": "arzu",
        "Person-Number": "1_plur"
      }
    },
    {
      "layihələndirməliyik": {
        "Form": "vacib",
        "Person-Number": "1_plur"
      }
    },
    {
      "layihələndirəsiyik": {
        "Form": "lazım",
        "Person-Number": "1_plur"
      }
    },
    {
      "layihələndirsək": {
        "Form": "şərt",
        "Person-Number": "1_plur"
      }
    },
    {
      "layihələndirməyi": {
        "Form": "inf",
        "Case": "acc"
      }
    },
    {
      "layihələndirmişdiniz": {
        "Form": "-mişdi_past",
        "Person-Number": "2_plur"
      }
    },
    {
      "layihələndirdiniz": {
        "Form": "-di_past",
        "Person-Number": "2_plur"
      }
    },
    {
      "layihələndirirsiniz": {
        "Form": "present",
        "Person-Number": "2_plur"
      }
    },
    {
      "layihələndirəcəksiniz": {
        "Form": "fut_def",
        "Person-Number": "2_plur"
      }
    },
    {
      "layihələndirərsiniz": {
        "Form": "fut_indef",
        "Person-Number": "2_plur"
      }
    },
    {
      "layihələndirəsiniz": {
        "Form": "imp",
        "Person-Number": "2_plur"
      }
    },
    {
      "layihələndirəsiniz": {
        "Form": "arzu",
        "Person-Number": "2_plur"
      }
    },
    {
      "layihələndirməlisiniz": {
        "Form": "vacib",
        "Person-Number": "2_plur"
      }
    },
    {
      "layihələndirəsisiniz": {
        "Form": "lazım",
        "Person-Number": "2_plur"
      }
    },
    {
      "layihələndirsəniz": {
        "Form": "şərt",
        "Person-Number": "2_plur"
      }
    },
    {
      "layihələndirməkdə": {
        "Form": "inf",
        "Case": "loc"
      }
    },
    {
      "layihələndirmişdilər": {
        "Form": "-mişdi_past",
        "Person-Number": "3_plur"
      }
    },
    {
      "layihələndirdilər": {
        "Form": "-di_past",
        "Person-Number": "3_plur"
      }
    },
    {
      "layihələndirirlər": {
        "Form": "present",
        "Person-Number": "3_plur"
      }
    },
    {
      "layihələndirəcəklər": {
        "Form": "fut_def",
        "Person-Number": "3_plur"
      }
    },
    {
      "layihələndirərlər": {
        "Form": "fut_indef",
        "Person-Number": "3_plur"
      }
    },
    {
      "layihələndirsinlər": {
        "Form": "imp",
        "Person-Number": "3_plur"
      }
    },
    {
      "layihələndirələr": {
        "Form": "arzu",
        "Person-Number": "3_plur"
      }
    },
    {
      "layihələndirməlidirlər": {
        "Form": "vacib",
        "Person-Number": "3_plur"
      }
    },
    {
      "layihələndirəsidirlər": {
        "Form": "lazım",
        "Person-Number": "3_plur"
      }
    },
    {
      "layihələndirsələr": {
        "Form": "şərt",
        "Person-Number": "3_plur"
      }
    },
    {
      "layihələndirməkdən": {
        "Form": "inf",
        "Case": "abl"
      }
    }
  ],
  "ləkələmək": [
    {
      "ləkələmişdim": {
        "Form": "-mişdi_past",
        "Person-Number": "1_sing"
      }
    },
    {
      "ləkələdim": {
        "Form": "-di_past",
        "Person-Number": "1_sing"
      }
    },
    {
      "ləkələyirəm": {
        "Form": "present",
        "Person-Number": "1_sing"
      }
    },
    {
      "ləkələyəcəyəm": {
        "Form": "fut_def",
        "Person-Number": "1_sing"
      }
    },
    {
      "ləkələyərəm": {
        "Form": "fut_indef",
        "Person-Number": "1_sing"
      }
    },
    {
      "ləkələyim": {
        "Form": "imp",
        "Person-Number": "1_sing"
      }
    },
    {
      "ləkələyəm": {
        "Form": "arzu",
        "Person-Number": "1_sing"
      }
    },
    {
      "ləkələməliyəm": {
        "Form": "vacib",
        "Person-Number": "1_sing"
      }
    },
    {
      "ləkələyəsiyəm": {
        "Form": "lazım",
        "Person-Number": "1_sing"
      }
    },
    {
      "ləkələsəm": {
        "Form": "şərt",
        "Person-Number": "1_sing"
      }
    },
    {
      "ləkələmək": {
        "Form": "inf",
        "Case": "nom"
      }
    },
    {
      "ləkələmişdin": {
        "Form": "-mişdi_past",
        "Person-Number": "2_sing"
      }
    },
    {
      "ləkələdin": {
        "Form": "-di_past",
        "Person-Number": "2_sing"
      }
    },
    {
      "ləkələyirsən": {
        "Form": "present",
        "Person-Number": "2_sing"
      }
    },
    {
      "ləkələyəcəksən": {
        "Form": "fut_def",
        "Person-Number": "2_sing"
      }
    },
    {
      "ləkələyərsən": {
        "Form": "fut_indef",
        "Person-Number": "2_sing"
      }
    },
    {
      "ləkələ": {
        "Form": "imp",
        "Person-Number": "2_sing"
      }
    },
    {
      "ləkələyəsən": {
        "Form": "arzu",
        "Person-Number": "2_sing"
      }
    },
    {
      "ləkələməlisən": {
        "Form": "vacib",
        "Person-Number": "2_sing"
      }
    },
    {
      "ləkələyəsisən": {
        "Form": "lazım",
        "Person-Number": "2_sing"
      }
    },
    {
      "ləkələsən": {
        "Form": "şərt",
        "Person-Number": "2_sing"
      }
    },
    {
      "ləkələməyin": {
        "Form": "inf",
        "Case": "gen"
      }
    },
    {
      "ləkələmişdi": {
        "Form": "-mişdi_past",
        "Person-Number": "3_sing"
      }
    },
    {
      "ləkələdi": {
        "Form": "-di_past",
        "Person-Number": "3_sing"
      }
    },
    {
      "ləkələyir": {
        "Form": "present",
        "Person-Number": "3_sing"
      }
    },
    {
      "ləkələyəcək": {
        "Form": "fut_def",
        "Person-Number": "3_sing"
      }
    },
    {
      "ləkələyər": {
        "Form": "fut_indef",
        "Person-Number": "3_sing"
      }
    },
    {
      "ləkələsin": {
        "Form": "imp",
        "Person-Number": "3_sing"
      }
    },
    {
      "ləkələyə": {
        "Form": "arzu",
        "Person-Number": "3_sing"
      }
    },
    {
      "ləkələməlidir": {
        "Form": "vacib",
        "Person-Number": "3_sing"
      }
    },
    {
      "ləkələyəsidir": {
        "Form": "lazım",
        "Person-Number": "3_sing"
      }
    },
    {
      "ləkələsə": {
        "Form": "şərt",
        "Person-Number": "3_sing"
      }
    },
    {
      "ləkələməyə": {
        "Form": "inf",
        "Case": "dat"
      }
    },
    {
      "ləkələmişdik": {
        "Form": "-mişdi_past",
        "Person-Number": "1_plur"
      }
    },
    {
      "ləkələdik": {
        "Form": "-di_past",
        "Person-Number": "1_plur"
      }
    },
    {
      "ləkələyirik": {
        "Form": "present",
        "Person-Number": "1_plur"
      }
    },
    {
      "ləkələyəcəyik": {
        "Form": "fut_def",
        "Person-Number": "1_plur"
      }
    },
    {
      "ləkələyərik": {
        "Form": "fut_indef",
        "Person-Number": "1_plur"
      }
    },
    {
      "ləkələyək": {
        "Form": "imp",
        "Person-Number": "1_plur"
      }
    },
    {
      "ləkələyək": {
        "Form": "arzu",
        "Person-Number": "1_plur"
      }
    },
    {
      "ləkələməliyik": {
        "Form": "vacib",
        "Person-Number": "1_plur"
      }
    },
    {
      "ləkələyəsiyik": {
        "Form": "lazım",
        "Person-Number": "1_plur"
      }
    },
    {
      "ləkələsək": {
        "Form": "şərt",
        "Person-Number": "1_plur"
      }
    },
    {
      "ləkələməyi": {
        "Form": "inf",
        "Case": "acc"
      }
    },
    {
      "ləkələmişdiniz": {
        "Form": "-mişdi_past",
        "Person-Number": "2_plur"
      }
    },
    {
      "ləkələdiniz": {
        "Form": "-di_past",
        "Person-Number": "2_plur"
      }
    },
    {
      "ləkələyirsiniz": {
        "Form": "present",
        "Person-Number": "2_plur"
      }
    },
    {
      "ləkələyəcəksiniz": {
        "Form": "fut_def",
        "Person-Number": "2_plur"
      }
    },
    {
      "ləkələyərsiniz": {
        "Form": "fut_indef",
        "Person-Number": "2_plur"
      }
    },
    {
      "ləkələyəsiniz": {
        "Form": "imp",
        "Person-Number": "2_plur"
      }
    },
    {
      "ləkələyəsiniz": {
        "Form": "arzu",
        "Person-Number": "2_plur"
      }
    },
    {
      "ləkələməlisiniz": {
        "Form": "vacib",
        "Person-Number": "2_plur"
      }
    },
    {
      "ləkələyəsisiniz": {
        "Form": "lazım",
        "Person-Number": "2_plur"
      }
    },
    {
      "ləkələsəniz": {
        "Form": "şərt",
        "Person-Number": "2_plur"
      }
    },
    {
      "ləkələməkdə": {
        "Form": "inf",
        "Case": "loc"
      }
    },
    {
      "ləkələmişdilər": {
        "Form": "-mişdi_past",
        "Person-Number": "3_plur"
      }
    },
    {
      "ləkələdilər": {
        "Form": "-di_past",
        "Person-Number": "3_plur"
      }
    },
    {
      "ləkələyirlər": {
        "Form": "present",
        "Person-Number": "3_plur"
      }
    },
    {
      "ləkələyəcəklər": {
        "Form": "fut_def",
        "Person-Number": "3_plur"
      }
    },
    {
      "ləkələyərlər": {
        "Form": "fut_indef",
        "Person-Number": "3_plur"
      }
    },
    {
      "ləkələsinlər": {
        "Form": "imp",
        "Person-Number": "3_plur"
      }
    },
    {
      "ləkələyələr": {
        "Form": "arzu",
        "Person-Number": "3_plur"
      }
    },
    {
      "ləkələməlidirlər": {
        "Form": "vacib",
        "Person-Number": "3_plur"
      }
    },
    {
      "ləkələyəsidirlər": {
        "Form": "lazım",
        "Person-Number": "3_plur"
      }
    },
    {
      "ləkələsələr": {
        "Form": "şərt",
        "Person-Number": "3_plur"
      }
    },
    {
      "ləkələməkdən": {
        "Form": "inf",
        "Case": "abl"
      }
    }
  ],
  "ləngimək": [
    {
      "ləngimişdim": {
        "Form": "-mişdi_past",
        "Person-Number": "1_sing"
      }
    },
    {
      "ləngidim": {
        "Form": "-di_past",
        "Person-Number": "1_sing"
      }
    },
    {
      "ləngiyirəm": {
        "Form": "present",
        "Person-Number": "1_sing"
      }
    },
    {
      "ləngiyəcəyəm": {
        "Form": "fut_def",
        "Person-Number": "1_sing"
      }
    },
    {
      "ləngiyərəm": {
        "Form": "fut_indef",
        "Person-Number": "1_sing"
      }
    },
    {
      "ləngiyim": {
        "Form": "imp",
        "Person-Number": "1_sing"
      }
    },
    {
      "ləngiyəm": {
        "Form": "arzu",
        "Person-Number": "1_sing"
      }
    },
    {
      "ləngiməliyəm": {
        "Form": "vacib",
        "Person-Number": "1_sing"
      }
    },
    {
      "ləngiyəsiyəm": {
        "Form": "lazım",
        "Person-Number": "1_sing"
      }
    },
    {
      "ləngisəm": {
        "Form": "şərt",
        "Person-Number": "1_sing"
      }
    },
    {
      "ləngimək": {
        "Form": "inf",
        "Case": "nom"
      }
    },
    {
      "ləngimişdin": {
        "Form": "-mişdi_past",
        "Person-Number": "2_sing"
      }
    },
    {
      "ləngidin": {
        "Form": "-di_past",
        "Person-Number": "2_sing"
      }
    },
    {
      "ləngiyirsən": {
        "Form": "present",
        "Person-Number": "2_sing"
      }
    },
    {
      "ləngiyəcəksən": {
        "Form": "fut_def",
        "Person-Number": "2_sing"
      }
    },
    {
      "ləngiyərsən": {
        "Form": "fut_indef",
        "Person-Number": "2_sing"
      }
    },
    {
      "ləngi": {
        "Form": "imp",
        "Person-Number": "2_sing"
      }
    },
    {
      "ləngiyəsən": {
        "Form": "arzu",
        "Person-Number": "2_sing"
      }
    },
    {
      "ləngiməlisən": {
        "Form": "vacib",
        "Person-Number": "2_sing"
      }
    },
    {
      "ləngiyəsisən": {
        "Form": "lazım",
        "Person-Number": "2_sing"
      }
    },
    {
      "ləngisən": {
        "Form": "şərt",
        "Person-Number": "2_sing"
      }
    },
    {
      "ləngiməyin": {
        "Form": "inf",
        "Case": "gen"
      }
    },
    {
      "ləngimişdi": {
        "Form": "-mişdi_past",
        "Person-Number": "3_sing"
      }
    },
    {
      "ləngidi": {
        "Form": "-di_past",
        "Person-Number": "3_sing"
      }
    },
    {
      "ləngiyir": {
        "Form": "present",
        "Person-Number": "3_sing"
      }
    },
    {
      "ləngiyəcək": {
        "Form": "fut_def",
        "Person-Number": "3_sing"
      }
    },
    {
      "ləngiyər": {
        "Form": "fut_indef",
        "Person-Number": "3_sing"
      }
    },
    {
      "ləngisin": {
        "Form": "imp",
        "Person-Number": "3_sing"
      }
    },
    {
      "ləngiyə": {
        "Form": "arzu",
        "Person-Number": "3_sing"
      }
    },
    {
      "ləngiməlidir": {
        "Form": "vacib",
        "Person-Number": "3_sing"
      }
    },
    {
      "ləngiyəsidir": {
        "Form": "lazım",
        "Person-Number": "3_sing"
      }
    },
    {
      "ləngisə": {
        "Form": "şərt",
        "Person-Number": "3_sing"
      }
    },
    {
      "ləngiməyə": {
        "Form": "inf",
        "Case": "dat"
      }
    },
    {
      "ləngimişdik": {
        "Form": "-mişdi_past",
        "Person-Number": "1_plur"
      }
    },
    {
      "ləngidik": {
        "Form": "-di_past",
        "Person-Number": "1_plur"
      }
    },
    {
      "ləngiyirik": {
        "Form": "present",
        "Person-Number": "1_plur"
      }
    },
    {
      "ləngiyəcəyik": {
        "Form": "fut_def",
        "Person-Number": "1_plur"
      }
    },
    {
      "ləngiyərik": {
        "Form": "fut_indef",
        "Person-Number": "1_plur"
      }
    },
    {
      "ləngiyək": {
        "Form": "imp",
        "Person-Number": "1_plur"
      }
    },
    {
      "ləngiyək": {
        "Form": "arzu",
        "Person-Number": "1_plur"
      }
    },
    {
      "ləngiməliyik": {
        "Form": "vacib",
        "Person-Number": "1_plur"
      }
    },
    {
      "ləngiyəsiyik": {
        "Form": "lazım",
        "Person-Number": "1_plur"
      }
    },
    {
      "ləngisək": {
        "Form": "şərt",
        "Person-Number": "1_plur"
      }
    },
    {
      "ləngiməyi": {
        "Form": "inf",
        "Case": "acc"
      }
    },
    {
      "ləngimişdiniz": {
        "Form": "-mişdi_past",
        "Person-Number": "2_plur"
      }
    },
    {
      "ləngidiniz": {
        "Form": "-di_past",
        "Person-Number": "2_plur"
      }
    },
    {
      "ləngiyirsiniz": {
        "Form": "present",
        "Person-Number": "2_plur"
      }
    },
    {
      "ləngiyəcəksiniz": {
        "Form": "fut_def",
        "Person-Number": "2_plur"
      }
    },
    {
      "ləngiyərsiniz": {
        "Form": "fut_indef",
        "Person-Number": "2_plur"
      }
    },
    {
      "ləngiyəsiniz": {
        "Form": "imp",
        "Person-Number": "2_plur"
      }
    },
    {
      "ləngiyəsiniz": {
        "Form": "arzu",
        "Person-Number": "2_plur"
      }
    },
    {
      "ləngiməlisiniz": {
        "Form": "vacib",
        "Person-Number": "2_plur"
      }
    },
    {
      "ləngiyəsisiniz": {
        "Form": "lazım",
        "Person-Number": "2_plur"
      }
    },
    {
      "ləngisəniz": {
        "Form": "şərt",
        "Person-Number": "2_plur"
      }
    },
    {
      "ləngiməkdə": {
        "Form": "inf",
        "Case": "loc"
      }
    },
    {
      "ləngimişdilər": {
        "Form": "-mişdi_past",
        "Person-Number": "3_plur"
      }
    },
    {
      "ləngidilər": {
        "Form": "-di_past",
        "Person-Number": "3_plur"
      }
    },
    {
      "ləngiyirlər": {
        "Form": "present",
        "Person-Number": "3_plur"
      }
    },
    {
      "ləngiyəcəklər": {
        "Form": "fut_def",
        "Person-Number": "3_plur"
      }
    },
    {
      "ləngiyərlər": {
        "Form": "fut_indef",
        "Person-Number": "3_plur"
      }
    },
    {
      "ləngisinlər": {
        "Form": "imp",
        "Person-Number": "3_plur"
      }
    },
    {
      "ləngiyələr": {
        "Form": "arzu",
        "Person-Number": "3_plur"
      }
    },
    {
      "ləngiməlidirlər": {
        "Form": "vacib",
        "Person-Number": "3_plur"
      }
    },
    {
      "ləngiyəsidirlər": {
        "Form": "lazım",
        "Person-Number": "3_plur"
      }
    },
    {
      "ləngisələr": {
        "Form": "şərt",
        "Person-Number": "3_plur"
      }
    },
    {
      "ləngiməkdən": {
        "Form": "inf",
        "Case": "abl"
      }
    }
  ],
  "ləngitmək": [
    {
      "ləngitmişdim": {
        "Form": "-mişdi_past",
        "Person-Number": "1_sing"
      }
    },
    {
      "ləngitdim": {
        "Form": "-di_past",
        "Person-Number": "1_sing"
      }
    },
    {
      "ləngidirəm": {
        "Form": "present",
        "Person-Number": "1_sing"
      }
    },
    {
      "ləngidəcəyəm": {
        "Form": "fut_def",
        "Person-Number": "1_sing"
      }
    },
    {
      "ləngidərəm": {
        "Form": "fut_indef",
        "Person-Number": "1_sing"
      }
    },
    {
      "ləngidim": {
        "Form": "imp",
        "Person-Number": "1_sing"
      }
    },
    {
      "ləngidəm": {
        "Form": "arzu",
        "Person-Number": "1_sing"
      }
    },
    {
      "ləngitməliyəm": {
        "Form": "vacib",
        "Person-Number": "1_sing"
      }
    },
    {
      "ləngidəsiyəm": {
        "Form": "lazım",
        "Person-Number": "1_sing"
      }
    },
    {
      "ləngitsəm": {
        "Form": "şərt",
        "Person-Number": "1_sing"
      }
    },
    {
      "ləngitmək": {
        "Form": "inf",
        "Case": "nom"
      }
    },
    {
      "ləngitmişdin": {
        "Form": "-mişdi_past",
        "Person-Number": "2_sing"
      }
    },
    {
      "ləngitdin": {
        "Form": "-di_past",
        "Person-Number": "2_sing"
      }
    },
    {
      "ləngidirsən": {
        "Form": "present",
        "Person-Number": "2_sing"
      }
    },
    {
      "ləngidəcəksən": {
        "Form": "fut_def",
        "Person-Number": "2_sing"
      }
    },
    {
      "ləngidərsən": {
        "Form": "fut_indef",
        "Person-Number": "2_sing"
      }
    },
    {
      "ləngit": {
        "Form": "imp",
        "Person-Number": "2_sing"
      }
    },
    {
      "ləngidəsən": {
        "Form": "arzu",
        "Person-Number": "2_sing"
      }
    },
    {
      "ləngitməlisən": {
        "Form": "vacib",
        "Person-Number": "2_sing"
      }
    },
    {
      "ləngidəsisən": {
        "Form": "lazım",
        "Person-Number": "2_sing"
      }
    },
    {
      "ləngitsən": {
        "Form": "şərt",
        "Person-Number": "2_sing"
      }
    },
    {
      "ləngitməyin": {
        "Form": "inf",
        "Case": "gen"
      }
    },
    {
      "ləngitmişdi": {
        "Form": "-mişdi_past",
        "Person-Number": "3_sing"
      }
    },
    {
      "ləngitdi": {
        "Form": "-di_past",
        "Person-Number": "3_sing"
      }
    },
    {
      "ləngidir": {
        "Form": "present",
        "Person-Number": "3_sing"
      }
    },
    {
      "ləngidəcək": {
        "Form": "fut_def",
        "Person-Number": "3_sing"
      }
    },
    {
      "ləngidər": {
        "Form": "fut_indef",
        "Person-Number": "3_sing"
      }
    },
    {
      "ləngitsin": {
        "Form": "imp",
        "Person-Number": "3_sing"
      }
    },
    {
      "ləngidə": {
        "Form": "arzu",
        "Person-Number": "3_sing"
      }
    },
    {
      "ləngitməlidir": {
        "Form": "vacib",
        "Person-Number": "3_sing"
      }
    },
    {
      "ləngidəsidir": {
        "Form": "lazım",
        "Person-Number": "3_sing"
      }
    },
    {
      "ləngitsə": {
        "Form": "şərt",
        "Person-Number": "3_sing"
      }
    },
    {
      "ləngitməyə": {
        "Form": "inf",
        "Case": "dat"
      }
    },
    {
      "ləngitmişdik": {
        "Form": "-mişdi_past",
        "Person-Number": "1_plur"
      }
    },
    {
      "ləngitdik": {
        "Form": "-di_past",
        "Person-Number": "1_plur"
      }
    },
    {
      "ləngidirik": {
        "Form": "present",
        "Person-Number": "1_plur"
      }
    },
    {
      "ləngidəcəyik": {
        "Form": "fut_def",
        "Person-Number": "1_plur"
      }
    },
    {
      "ləngidərik": {
        "Form": "fut_indef",
        "Person-Number": "1_plur"
      }
    },
    {
      "ləngidək": {
        "Form": "imp",
        "Person-Number": "1_plur"
      }
    },
    {
      "ləngidək": {
        "Form": "arzu",
        "Person-Number": "1_plur"
      }
    },
    {
      "ləngitməliyik": {
        "Form": "vacib",
        "Person-Number": "1_plur"
      }
    },
    {
      "ləngidəsiyik": {
        "Form": "lazım",
        "Person-Number": "1_plur"
      }
    },
    {
      "ləngitsək": {
        "Form": "şərt",
        "Person-Number": "1_plur"
      }
    },
    {
      "ləngitməyi": {
        "Form": "inf",
        "Case": "acc"
      }
    },
    {
      "ləngitmişdiniz": {
        "Form": "-mişdi_past",
        "Person-Number": "2_plur"
      }
    },
    {
      "ləngitdiniz": {
        "Form": "-di_past",
        "Person-Number": "2_plur"
      }
    },
    {
      "ləngidirsiniz": {
        "Form": "present",
        "Person-Number": "2_plur"
      }
    },
    {
      "ləngidəcəksiniz": {
        "Form": "fut_def",
        "Person-Number": "2_plur"
      }
    },
    {
      "ləngidərsiniz": {
        "Form": "fut_indef",
        "Person-Number": "2_plur"
      }
    },
    {
      "ləngidəsiniz": {
        "Form": "imp",
        "Person-Number": "2_plur"
      }
    },
    {
      "ləngidəsiniz": {
        "Form": "arzu",
        "Person-Number": "2_plur"
      }
    },
    {
      "ləngitməlisiniz": {
        "Form": "vacib",
        "Person-Number": "2_plur"
      }
    },
    {
      "ləngidəsisiniz": {
        "Form": "lazım",
        "Person-Number": "2_plur"
      }
    },
    {
      "ləngitsəniz": {
        "Form": "şərt",
        "Person-Number": "2_plur"
      }
    },
    {
      "ləngitməkdə": {
        "Form": "inf",
        "Case": "loc"
      }
    },
    {
      "ləngitmişdilər": {
        "Form": "-mişdi_past",
        "Person-Number": "3_plur"
      }
    },
    {
      "ləngitdilər": {
        "Form": "-di_past",
        "Person-Number": "3_plur"
      }
    },
    {
      "ləngidirlər": {
        "Form": "present",
        "Person-Number": "3_plur"
      }
    },
    {
      "ləngidəcəklər": {
        "Form": "fut_def",
        "Person-Number": "3_plur"
      }
    },
    {
      "ləngidərlər": {
        "Form": "fut_indef",
        "Person-Number": "3_plur"
      }
    },
    {
      "ləngitsinlər": {
        "Form": "imp",
        "Person-Number": "3_plur"
      }
    },
    {
      "ləngidələr": {
        "Form": "arzu",
        "Person-Number": "3_plur"
      }
    },
    {
      "ləngitməlidirlər": {
        "Form": "vacib",
        "Person-Number": "3_plur"
      }
    },
    {
      "ləngidəsidirlər": {
        "Form": "lazım",
        "Person-Number": "3_plur"
      }
    },
    {
      "ləngitsələr": {
        "Form": "şərt",
        "Person-Number": "3_plur"
      }
    },
    {
      "ləngitməkdən": {
        "Form": "inf",
        "Case": "abl"
      }
    }
  ],
  "ləğv etmək": [
    {
      "ləğv etmişdim": {
        "Form": "-mişdi_past",
        "Person-Number": "1_sing"
      }
    },
    {
      "ləğv etdim": {
        "Form": "-di_past",
        "Person-Number": "1_sing"
      }
    },
    {
      "ləğv edirəm": {
        "Form": "present",
        "Person-Number": "1_sing"
      }
    },
    {
      "ləğv edəcəyəm": {
        "Form": "fut_def",
        "Person-Number": "1_sing"
      }
    },
    {
      "ləğv edərəm": {
        "Form": "fut_indef",
        "Person-Number": "1_sing"
      }
    },
    {
      "ləğv edim": {
        "Form": "imp",
        "Person-Number": "1_sing"
      }
    },
    {
      "ləğv edəm": {
        "Form": "arzu",
        "Person-Number": "1_sing"
      }
    },
    {
      "ləğv etməliyəm": {
        "Form": "vacib",
        "Person-Number": "1_sing"
      }
    },
    {
      "ləğv edəsiyəm": {
        "Form": "lazım",
        "Person-Number": "1_sing"
      }
    },
    {
      "ləğv etsəm": {
        "Form": "şərt",
        "Person-Number": "1_sing"
      }
    },
    {
      "ləğv etmək": {
        "Form": "inf",
        "Case": "nom"
      }
    },
    {
      "ləğv etmişdin": {
        "Form": "-mişdi_past",
        "Person-Number": "2_sing"
      }
    },
    {
      "ləğv etdin": {
        "Form": "-di_past",
        "Person-Number": "2_sing"
      }
    },
    {
      "ləğv edirsən": {
        "Form": "present",
        "Person-Number": "2_sing"
      }
    },
    {
      "ləğv edəcəksən": {
        "Form": "fut_def",
        "Person-Number": "2_sing"
      }
    },
    {
      "ləğv edərsən": {
        "Form": "fut_indef",
        "Person-Number": "2_sing"
      }
    },
    {
      "ləğv et": {
        "Form": "imp",
        "Person-Number": "2_sing"
      }
    },
    {
      "ləğv edəsən": {
        "Form": "arzu",
        "Person-Number": "2_sing"
      }
    },
    {
      "ləğv etməlisən": {
        "Form": "vacib",
        "Person-Number": "2_sing"
      }
    },
    {
      "ləğv edəsisən": {
        "Form": "lazım",
        "Person-Number": "2_sing"
      }
    },
    {
      "ləğv etsən": {
        "Form": "şərt",
        "Person-Number": "2_sing"
      }
    },
    {
      "ləğv etməyin": {
        "Form": "inf",
        "Case": "gen"
      }
    },
    {
      "ləğv etmişdi": {
        "Form": "-mişdi_past",
        "Person-Number": "3_sing"
      }
    },
    {
      "ləğv etdi": {
        "Form": "-di_past",
        "Person-Number": "3_sing"
      }
    },
    {
      "ləğv edir": {
        "Form": "present",
        "Person-Number": "3_sing"
      }
    },
    {
      "ləğv edəcək": {
        "Form": "fut_def",
        "Person-Number": "3_sing"
      }
    },
    {
      "ləğv edər": {
        "Form": "fut_indef",
        "Person-Number": "3_sing"
      }
    },
    {
      "ləğv etsin": {
        "Form": "imp",
        "Person-Number": "3_sing"
      }
    },
    {
      "ləğv edə": {
        "Form": "arzu",
        "Person-Number": "3_sing"
      }
    },
    {
      "ləğv etməlidir": {
        "Form": "vacib",
        "Person-Number": "3_sing"
      }
    },
    {
      "ləğv edəsidir": {
        "Form": "lazım",
        "Person-Number": "3_sing"
      }
    },
    {
      "ləğv etsə": {
        "Form": "şərt",
        "Person-Number": "3_sing"
      }
    },
    {
      "ləğv etməyə": {
        "Form": "inf",
        "Case": "dat"
      }
    },
    {
      "ləğv etmişdik": {
        "Form": "-mişdi_past",
        "Person-Number": "1_plur"
      }
    },
    {
      "ləğv etdik": {
        "Form": "-di_past",
        "Person-Number": "1_plur"
      }
    },
    {
      "ləğv edirik": {
        "Form": "present",
        "Person-Number": "1_plur"
      }
    },
    {
      "ləğv edəcəyik": {
        "Form": "fut_def",
        "Person-Number": "1_plur"
      }
    },
    {
      "ləğv edərik": {
        "Form": "fut_indef",
        "Person-Number": "1_plur"
      }
    },
    {
      "ləğv edək": {
        "Form": "imp",
        "Person-Number": "1_plur"
      }
    },
    {
      "ləğv edək": {
        "Form": "arzu",
        "Person-Number": "1_plur"
      }
    },
    {
      "ləğv etməliyik": {
        "Form": "vacib",
        "Person-Number": "1_plur"
      }
    },
    {
      "ləğv edəsiyik": {
        "Form": "lazım",
        "Person-Number": "1_plur"
      }
    },
    {
      "ləğv etsək": {
        "Form": "şərt",
        "Person-Number": "1_plur"
      }
    },
    {
      "ləğv etməyi": {
        "Form": "inf",
        "Case": "acc"
      }
    },
    {
      "ləğv etmişdiniz": {
        "Form": "-mişdi_past",
        "Person-Number": "2_plur"
      }
    },
    {
      "ləğv etdiniz": {
        "Form": "-di_past",
        "Person-Number": "2_plur"
      }
    },
    {
      "ləğv edirsiniz": {
        "Form": "present",
        "Person-Number": "2_plur"
      }
    },
    {
      "ləğv edəcəksiniz": {
        "Form": "fut_def",
        "Person-Number": "2_plur"
      }
    },
    {
      "ləğv edərsiniz": {
        "Form": "fut_indef",
        "Person-Number": "2_plur"
      }
    },
    {
      "ləğv edəsiniz": {
        "Form": "imp",
        "Person-Number": "2_plur"
      }
    },
    {
      "ləğv edəsiniz": {
        "Form": "arzu",
        "Person-Number": "2_plur"
      }
    },
    {
      "ləğv etməlisiniz": {
        "Form": "vacib",
        "Person-Number": "2_plur"
      }
    },
    {
      "ləğv edəsisiniz": {
        "Form": "lazım",
        "Person-Number": "2_plur"
      }
    },
    {
      "ləğv etsəniz": {
        "Form": "şərt",
        "Person-Number": "2_plur"
      }
    },
    {
      "ləğv etməkdə": {
        "Form": "inf",
        "Case": "loc"
      }
    },
    {
      "ləğv etmişdilər": {
        "Form": "-mişdi_past",
        "Person-Number": "3_plur"
      }
    },
    {
      "ləğv etdilər": {
        "Form": "-di_past",
        "Person-Number": "3_plur"
      }
    },
    {
      "ləğv edirlər": {
        "Form": "present",
        "Person-Number": "3_plur"
      }
    },
    {
      "ləğv edəcəklər": {
        "Form": "fut_def",
        "Person-Number": "3_plur"
      }
    },
    {
      "ləğv edərlər": {
        "Form": "fut_indef",
        "Person-Number": "3_plur"
      }
    },
    {
      "ləğv etsinlər": {
        "Form": "imp",
        "Person-Number": "3_plur"
      }
    },
    {
      "ləğv edələr": {
        "Form": "arzu",
        "Person-Number": "3_plur"
      }
    },
    {
      "ləğv etməlidirlər": {
        "Form": "vacib",
        "Person-Number": "3_plur"
      }
    },
    {
      "ləğv edəsidirlər": {
        "Form": "lazım",
        "Person-Number": "3_plur"
      }
    },
    {
      "ləğv etsələr": {
        "Form": "şərt",
        "Person-Number": "3_plur"
      }
    },
    {
      "ləğv etməkdən": {
        "Form": "inf",
        "Case": "abl"
      }
    }
  ],
  "maraqlanmaq": [
    {
      "maraqlanmışdım": {
        "Form": "-mişdi_past",
        "Person-Number": "1_sing"
      }
    },
    {
      "maraqlandım": {
        "Form": "-di_past",
        "Person-Number": "1_sing"
      }
    },
    {
      "maraqlanıram": {
        "Form": "present",
        "Person-Number": "1_sing"
      }
    },
    {
      "maraqlanacağam": {
        "Form": "fut_def",
        "Person-Number": "1_sing"
      }
    },
    {
      "maraqlanaram": {
        "Form": "fut_indef",
        "Person-Number": "1_sing"
      }
    },
    {
      "maraqlanım": {
        "Form": "imp",
        "Person-Number": "1_sing"
      }
    },
    {
      "maraqlanam": {
        "Form": "arzu",
        "Person-Number": "1_sing"
      }
    },
    {
      "maraqlanmalıyam": {
        "Form": "vacib",
        "Person-Number": "1_sing"
      }
    },
    {
      "maraqlanasıyam": {
        "Form": "lazım",
        "Person-Number": "1_sing"
      }
    },
    {
      "maraqlansam": {
        "Form": "şərt",
        "Person-Number": "1_sing"
      }
    },
    {
      "maraqlanmaq": {
        "Form": "inf",
        "Case": "nom"
      }
    },
    {
      "maraqlanmışdın": {
        "Form": "-mişdi_past",
        "Person-Number": "2_sing"
      }
    },
    {
      "maraqlandın": {
        "Form": "-di_past",
        "Person-Number": "2_sing"
      }
    },
    {
      "maraqlanırsan": {
        "Form": "present",
        "Person-Number": "2_sing"
      }
    },
    {
      "maraqlanacaqsan": {
        "Form": "fut_def",
        "Person-Number": "2_sing"
      }
    },
    {
      "maraqlanarsan": {
        "Form": "fut_indef",
        "Person-Number": "2_sing"
      }
    },
    {
      "maraqlan": {
        "Form": "imp",
        "Person-Number": "2_sing"
      }
    },
    {
      "maraqlanasan": {
        "Form": "arzu",
        "Person-Number": "2_sing"
      }
    },
    {
      "maraqlanmalısan": {
        "Form": "vacib",
        "Person-Number": "2_sing"
      }
    },
    {
      "maraqlanasısan": {
        "Form": "lazım",
        "Person-Number": "2_sing"
      }
    },
    {
      "maraqlansan": {
        "Form": "şərt",
        "Person-Number": "2_sing"
      }
    },
    {
      "maraqlanmağın": {
        "Form": "inf",
        "Case": "gen"
      }
    },
    {
      "maraqlanmışdı": {
        "Form": "-mişdi_past",
        "Person-Number": "3_sing"
      }
    },
    {
      "maraqlandı": {
        "Form": "-di_past",
        "Person-Number": "3_sing"
      }
    },
    {
      "maraqlanır": {
        "Form": "present",
        "Person-Number": "3_sing"
      }
    },
    {
      "maraqlanacaq": {
        "Form": "fut_def",
        "Person-Number": "3_sing"
      }
    },
    {
      "maraqlanar": {
        "Form": "fut_indef",
        "Person-Number": "3_sing"
      }
    },
    {
      "maraqlansın": {
        "Form": "imp",
        "Person-Number": "3_sing"
      }
    },
    {
      "maraqlana": {
        "Form": "arzu",
        "Person-Number": "3_sing"
      }
    },
    {
      "maraqlanmalıdır": {
        "Form": "vacib",
        "Person-Number": "3_sing"
      }
    },
    {
      "maraqlanasıdır": {
        "Form": "lazım",
        "Person-Number": "3_sing"
      }
    },
    {
      "maraqlansa": {
        "Form": "şərt",
        "Person-Number": "3_sing"
      }
    },
    {
      "maraqlanmağa": {
        "Form": "inf",
        "Case": "dat"
      }
    },
    {
      "maraqlanmışdıq": {
        "Form": "-mişdi_past",
        "Person-Number": "1_plur"
      }
    },
    {
      "maraqlandıq": {
        "Form": "-di_past",
        "Person-Number": "1_plur"
      }
    },
    {
      "maraqlanırıq": {
        "Form": "present",
        "Person-Number": "1_plur"
      }
    },
    {
      "maraqlanacağıq": {
        "Form": "fut_def",
        "Person-Number": "1_plur"
      }
    },
    {
      "maraqlanarıq": {
        "Form": "fut_indef",
        "Person-Number": "1_plur"
      }
    },
    {
      "maraqlanaq": {
        "Form": "imp",
        "Person-Number": "1_plur"
      }
    },
    {
      "maraqlanaq": {
        "Form": "arzu",
        "Person-Number": "1_plur"
      }
    },
    {
      "maraqlanmalıyıq": {
        "Form": "vacib",
        "Person-Number": "1_plur"
      }
    },
    {
      "maraqlanasıyıq": {
        "Form": "lazım",
        "Person-Number": "1_plur"
      }
    },
    {
      "maraqlansaq": {
        "Form": "şərt",
        "Person-Number": "1_plur"
      }
    },
    {
      "maraqlanmağı": {
        "Form": "inf",
        "Case": "acc"
      }
    },
    {
      "maraqlanmışdınız": {
        "Form": "-mişdi_past",
        "Person-Number": "2_plur"
      }
    },
    {
      "maraqlandınız": {
        "Form": "-di_past",
        "Person-Number": "2_plur"
      }
    },
    {
      "maraqlanırsınız": {
        "Form": "present",
        "Person-Number": "2_plur"
      }
    },
    {
      "maraqlanacaqsınız": {
        "Form": "fut_def",
        "Person-Number": "2_plur"
      }
    },
    {
      "maraqlanarsınız": {
        "Form": "fut_indef",
        "Person-Number": "2_plur"
      }
    },
    {
      "maraqlanasınız": {
        "Form": "imp",
        "Person-Number": "2_plur"
      }
    },
    {
      "maraqlanasınız": {
        "Form": "arzu",
        "Person-Number": "2_plur"
      }
    },
    {
      "maraqlanmalısınız": {
        "Form": "vacib",
        "Person-Number": "2_plur"
      }
    },
    {
      "maraqlanasısınız": {
        "Form": "lazım",
        "Person-Number": "2_plur"
      }
    },
    {
      "maraqlansanız": {
        "Form": "şərt",
        "Person-Number": "2_plur"
      }
    },
    {
      "maraqlanmaqda": {
        "Form": "inf",
        "Case": "loc"
      }
    },
    {
      "maraqlanmışdılar": {
        "Form": "-mişdi_past",
        "Person-Number": "3_plur"
      }
    },
    {
      "maraqlandılar": {
        "Form": "-di_past",
        "Person-Number": "3_plur"
      }
    },
    {
      "maraqlanırlar": {
        "Form": "present",
        "Person-Number": "3_plur"
      }
    },
    {
      "maraqlanacaqlar": {
        "Form": "fut_def",
        "Person-Number": "3_plur"
      }
    },
    {
      "maraqlanarlar": {
        "Form": "fut_indef",
        "Person-Number": "3_plur"
      }
    },
    {
      "maraqlansınlar": {
        "Form": "imp",
        "Person-Number": "3_plur"
      }
    },
    {
      "maraqlanalar": {
        "Form": "arzu",
        "Person-Number": "3_plur"
      }
    },
    {
      "maraqlanmalıdırlar": {
        "Form": "vacib",
        "Person-Number": "3_plur"
      }
    },
    {
      "maraqlanasıdır": {
        "Form": "lazım",
        "Person-Number": "3_plur"
      }
    },
    {
      "maraqlansalar": {
        "Form": "şərt",
        "Person-Number": "3_plur"
      }
    },
    {
      "maraqlanmaqdan": {
        "Form": "inf",
        "Case": "abl"
      }
    }
  ],
  "müalicə etmək": [
    {
      "müalicə etmişdim": {
        "Form": "-mişdi_past",
        "Person-Number": "1_sing"
      }
    },
    {
      "müalicə etdim": {
        "Form": "-di_past",
        "Person-Number": "1_sing"
      }
    },
    {
      "müalicə edirəm": {
        "Form": "present",
        "Person-Number": "1_sing"
      }
    },
    {
      "müalicə edəcəyəm": {
        "Form": "fut_def",
        "Person-Number": "1_sing"
      }
    },
    {
      "müalicə edərəm": {
        "Form": "fut_indef",
        "Person-Number": "1_sing"
      }
    },
    {
      "müalicə edim": {
        "Form": "imp",
        "Person-Number": "1_sing"
      }
    },
    {
      "müalicə edəm": {
        "Form": "arzu",
        "Person-Number": "1_sing"
      }
    },
    {
      "müalicə etməliyəm": {
        "Form": "vacib",
        "Person-Number": "1_sing"
      }
    },
    {
      "müalicə edəsiyəm": {
        "Form": "lazım",
        "Person-Number": "1_sing"
      }
    },
    {
      "müalicə etsəm": {
        "Form": "şərt",
        "Person-Number": "1_sing"
      }
    },
    {
      "müalicə etmək": {
        "Form": "inf",
        "Case": "nom"
      }
    },
    {
      "müalicə etmişdin": {
        "Form": "-mişdi_past",
        "Person-Number": "2_sing"
      }
    },
    {
      "müalicə etdin": {
        "Form": "-di_past",
        "Person-Number": "2_sing"
      }
    },
    {
      "müalicə edirsən": {
        "Form": "present",
        "Person-Number": "2_sing"
      }
    },
    {
      "müalicə edəcəksən": {
        "Form": "fut_def",
        "Person-Number": "2_sing"
      }
    },
    {
      "müalicə edərsən": {
        "Form": "fut_indef",
        "Person-Number": "2_sing"
      }
    },
    {
      "müalicə et": {
        "Form": "imp",
        "Person-Number": "2_sing"
      }
    },
    {
      "müalicə edəsən": {
        "Form": "arzu",
        "Person-Number": "2_sing"
      }
    },
    {
      "müalicə etməlisən": {
        "Form": "vacib",
        "Person-Number": "2_sing"
      }
    },
    {
      "müalicə edəsisən": {
        "Form": "lazım",
        "Person-Number": "2_sing"
      }
    },
    {
      "müalicə etsən": {
        "Form": "şərt",
        "Person-Number": "2_sing"
      }
    },
    {
      "müalicə etməyin": {
        "Form": "inf",
        "Case": "gen"
      }
    },
    {
      "müalicə etmişdi": {
        "Form": "-mişdi_past",
        "Person-Number": "3_sing"
      }
    },
    {
      "müalicə etdi": {
        "Form": "-di_past",
        "Person-Number": "3_sing"
      }
    },
    {
      "müalicə edir": {
        "Form": "present",
        "Person-Number": "3_sing"
      }
    },
    {
      "müalicə edəcək": {
        "Form": "fut_def",
        "Person-Number": "3_sing"
      }
    },
    {
      "müalicə edər": {
        "Form": "fut_indef",
        "Person-Number": "3_sing"
      }
    },
    {
      "müalicə etsin": {
        "Form": "imp",
        "Person-Number": "3_sing"
      }
    },
    {
      "müalicə edə": {
        "Form": "arzu",
        "Person-Number": "3_sing"
      }
    },
    {
      "müalicə etməlidir": {
        "Form": "vacib",
        "Person-Number": "3_sing"
      }
    },
    {
      "müalicə edəsidir": {
        "Form": "lazım",
        "Person-Number": "3_sing"
      }
    },
    {
      "müalicə etsə": {
        "Form": "şərt",
        "Person-Number": "3_sing"
      }
    },
    {
      "müalicə etməyə": {
        "Form": "inf",
        "Case": "dat"
      }
    },
    {
      "müalicə etmişdik": {
        "Form": "-mişdi_past",
        "Person-Number": "1_plur"
      }
    },
    {
      "müalicə etdik": {
        "Form": "-di_past",
        "Person-Number": "1_plur"
      }
    },
    {
      "müalicə edirik": {
        "Form": "present",
        "Person-Number": "1_plur"
      }
    },
    {
      "müalicə edəcəyik": {
        "Form": "fut_def",
        "Person-Number": "1_plur"
      }
    },
    {
      "müalicə edərik": {
        "Form": "fut_indef",
        "Person-Number": "1_plur"
      }
    },
    {
      "müalicə edək": {
        "Form": "imp",
        "Person-Number": "1_plur"
      }
    },
    {
      "müalicə edək": {
        "Form": "arzu",
        "Person-Number": "1_plur"
      }
    },
    {
      "müalicə etməliyik": {
        "Form": "vacib",
        "Person-Number": "1_plur"
      }
    },
    {
      "müalicə edəsiyik": {
        "Form": "lazım",
        "Person-Number": "1_plur"
      }
    },
    {
      "müalicə etsək": {
        "Form": "şərt",
        "Person-Number": "1_plur"
      }
    },
    {
      "müalicə etməyi": {
        "Form": "inf",
        "Case": "acc"
      }
    },
    {
      "müalicə etmişdiniz": {
        "Form": "-mişdi_past",
        "Person-Number": "2_plur"
      }
    },
    {
      "müalicə etdiniz": {
        "Form": "-di_past",
        "Person-Number": "2_plur"
      }
    },
    {
      "müalicə edirsiniz": {
        "Form": "present",
        "Person-Number": "2_plur"
      }
    },
    {
      "müalicə edəcəksiniz": {
        "Form": "fut_def",
        "Person-Number": "2_plur"
      }
    },
    {
      "müalicə edərsiniz": {
        "Form": "fut_indef",
        "Person-Number": "2_plur"
      }
    },
    {
      "müalicə edəsiniz": {
        "Form": "imp",
        "Person-Number": "2_plur"
      }
    },
    {
      "müalicə edəsiniz": {
        "Form": "arzu",
        "Person-Number": "2_plur"
      }
    },
    {
      "müalicə etməlisiniz": {
        "Form": "vacib",
        "Person-Number": "2_plur"
      }
    },
    {
      "müalicə edəsisiniz": {
        "Form": "lazım",
        "Person-Number": "2_plur"
      }
    },
    {
      "müalicə etsəniz": {
        "Form": "şərt",
        "Person-Number": "2_plur"
      }
    },
    {
      "müalicə etməkdə": {
        "Form": "inf",
        "Case": "loc"
      }
    },
    {
      "müalicə etmişdilər": {
        "Form": "-mişdi_past",
        "Person-Number": "3_plur"
      }
    },
    {
      "müalicə etdilər": {
        "Form": "-di_past",
        "Person-Number": "3_plur"
      }
    },
    {
      "müalicə edirlər": {
        "Form": "present",
        "Person-Number": "3_plur"
      }
    },
    {
      "müalicə edəcəklər": {
        "Form": "fut_def",
        "Person-Number": "3_plur"
      }
    },
    {
      "müalicə edərlər": {
        "Form": "fut_indef",
        "Person-Number": "3_plur"
      }
    },
    {
      "müalicə etsinlər": {
        "Form": "imp",
        "Person-Number": "3_plur"
      }
    },
    {
      "müalicə edələr": {
        "Form": "arzu",
        "Person-Number": "3_plur"
      }
    },
    {
      "müalicə etməlidirlər": {
        "Form": "vacib",
        "Person-Number": "3_plur"
      }
    },
    {
      "müalicə edəsidirlər": {
        "Form": "lazım",
        "Person-Number": "3_plur"
      }
    },
    {
      "müalicə etsələr": {
        "Form": "şərt",
        "Person-Number": "3_plur"
      }
    },
    {
      "müalicə etməkdən": {
        "Form": "inf",
        "Case": "abl"
      }
    }
  ],
  "mükafatlandırılmaq": [
    {
      "mükafatlandırılmışdım": {
        "Form": "-mişdi_past",
        "Person-Number": "1_sing"
      }
    },
    {
      "mükafatlandırıldım": {
        "Form": "-di_past",
        "Person-Number": "1_sing"
      }
    },
    {
      "mükafatlandırılıram": {
        "Form": "present",
        "Person-Number": "1_sing"
      }
    },
    {
      "mükafatlandırılacağam": {
        "Form": "fut_def",
        "Person-Number": "1_sing"
      }
    },
    {
      "mükafatlandırılaram": {
        "Form": "fut_indef",
        "Person-Number": "1_sing"
      }
    },
    {
      "mükafatlandırılım": {
        "Form": "imp",
        "Person-Number": "1_sing"
      }
    },
    {
      "mükafatlandırılam": {
        "Form": "arzu",
        "Person-Number": "1_sing"
      }
    },
    {
      "mükafatlandırılmalıyam": {
        "Form": "vacib",
        "Person-Number": "1_sing"
      }
    },
    {
      "mükafatlandırılasıyam": {
        "Form": "lazım",
        "Person-Number": "1_sing"
      }
    },
    {
      "mükafatlandırılsam": {
        "Form": "şərt",
        "Person-Number": "1_sing"
      }
    },
    {
      "mükafatlandırılmaq": {
        "Form": "inf",
        "Case": "nom"
      }
    },
    {
      "mükafatlandırılmışdın": {
        "Form": "-mişdi_past",
        "Person-Number": "2_sing"
      }
    },
    {
      "mükafatlandırıldın": {
        "Form": "-di_past",
        "Person-Number": "2_sing"
      }
    },
    {
      "mükafatlandırılırsan": {
        "Form": "present",
        "Person-Number": "2_sing"
      }
    },
    {
      "mükafatlandırılacaqsan": {
        "Form": "fut_def",
        "Person-Number": "2_sing"
      }
    },
    {
      "mükafatlandırılarsan": {
        "Form": "fut_indef",
        "Person-Number": "2_sing"
      }
    },
    {
      "mükafatlandırıl": {
        "Form": "imp",
        "Person-Number": "2_sing"
      }
    },
    {
      "mükafatlandırılasan": {
        "Form": "arzu",
        "Person-Number": "2_sing"
      }
    },
    {
      "mükafatlandırılmalısan": {
        "Form": "vacib",
        "Person-Number": "2_sing"
      }
    },
    {
      "mükafatlandırılasısan": {
        "Form": "lazım",
        "Person-Number": "2_sing"
      }
    },
    {
      "mükafatlandırılsan": {
        "Form": "şərt",
        "Person-Number": "2_sing"
      }
    },
    {
      "mükafatlandırılmağın": {
        "Form": "inf",
        "Case": "gen"
      }
    },
    {
      "mükafatlandırılmışdı": {
        "Form": "-mişdi_past",
        "Person-Number": "3_sing"
      }
    },
    {
      "mükafatlandırıldı": {
        "Form": "-di_past",
        "Person-Number": "3_sing"
      }
    },
    {
      "mükafatlandırılır": {
        "Form": "present",
        "Person-Number": "3_sing"
      }
    },
    {
      "mükafatlandırılacaq": {
        "Form": "fut_def",
        "Person-Number": "3_sing"
      }
    },
    {
      "mükafatlandırılar": {
        "Form": "fut_indef",
        "Person-Number": "3_sing"
      }
    },
    {
      "mükafatlandırılsın": {
        "Form": "imp",
        "Person-Number": "3_sing"
      }
    },
    {
      "mükafatlandırıla": {
        "Form": "arzu",
        "Person-Number": "3_sing"
      }
    },
    {
      "mükafatlandırılmalıdır": {
        "Form": "vacib",
        "Person-Number": "3_sing"
      }
    },
    {
      "mükafatlandırılasıdır": {
        "Form": "lazım",
        "Person-Number": "3_sing"
      }
    },
    {
      "mükafatlandırılsa": {
        "Form": "şərt",
        "Person-Number": "3_sing"
      }
    },
    {
      "mükafatlandırılmağa": {
        "Form": "inf",
        "Case": "dat"
      }
    },
    {
      "mükafatlandırılmışdıq": {
        "Form": "-mişdi_past",
        "Person-Number": "1_plur"
      }
    },
    {
      "mükafatlandırıldıq": {
        "Form": "-di_past",
        "Person-Number": "1_plur"
      }
    },
    {
      "mükafatlandırılırıq": {
        "Form": "present",
        "Person-Number": "1_plur"
      }
    },
    {
      "mükafatlandırılacağıq": {
        "Form": "fut_def",
        "Person-Number": "1_plur"
      }
    },
    {
      "mükafatlandırılarıq": {
        "Form": "fut_indef",
        "Person-Number": "1_plur"
      }
    },
    {
      "mükafatlandırılaq": {
        "Form": "imp",
        "Person-Number": "1_plur"
      }
    },
    {
      "mükafatlandırılaq": {
        "Form": "arzu",
        "Person-Number": "1_plur"
      }
    },
    {
      "mükafatlandırılmalıyıq": {
        "Form": "vacib",
        "Person-Number": "1_plur"
      }
    },
    {
      "mükafatlandırılasıyıq": {
        "Form": "lazım",
        "Person-Number": "1_plur"
      }
    },
    {
      "mükafatlandırılsaq": {
        "Form": "şərt",
        "Person-Number": "1_plur"
      }
    },
    {
      "mükafatlandırılmağı": {
        "Form": "inf",
        "Case": "acc"
      }
    },
    {
      "mükafatlandırılmışdınız": {
        "Form": "-mişdi_past",
        "Person-Number": "2_plur"
      }
    },
    {
      "mükafatlandırıldınız": {
        "Form": "-di_past",
        "Person-Number": "2_plur"
      }
    },
    {
      "mükafatlandırılırsınız": {
        "Form": "present",
        "Person-Number": "2_plur"
      }
    },
    {
      "mükafatlandırılacaqsınız": {
        "Form": "fut_def",
        "Person-Number": "2_plur"
      }
    },
    {
      "mükafatlandırılarsınız": {
        "Form": "fut_indef",
        "Person-Number": "2_plur"
      }
    },
    {
      "mükafatlandırılasınız": {
        "Form": "imp",
        "Person-Number": "2_plur"
      }
    },
    {
      "mükafatlandırılasınız": {
        "Form": "arzu",
        "Person-Number": "2_plur"
      }
    },
    {
      "mükafatlandırılmalısınız": {
        "Form": "vacib",
        "Person-Number": "2_plur"
      }
    },
    {
      "mükafatlandırılasısınız": {
        "Form": "lazım",
        "Person-Number": "2_plur"
      }
    },
    {
      "mükafatlandırılsanız": {
        "Form": "şərt",
        "Person-Number": "2_plur"
      }
    },
    {
      "mükafatlandırılmaqda": {
        "Form": "inf",
        "Case": "loc"
      }
    },
    {
      "mükafatlandırılmışdılar": {
        "Form": "-mişdi_past",
        "Person-Number": "3_plur"
      }
    },
    {
      "mükafatlandırıldılar": {
        "Form": "-di_past",
        "Person-Number": "3_plur"
      }
    },
    {
      "mükafatlandırılırlar": {
        "Form": "present",
        "Person-Number": "3_plur"
      }
    },
    {
      "mükafatlandırılacaqlar": {
        "Form": "fut_def",
        "Person-Number": "3_plur"
      }
    },
    {
      "mükafatlandırılarlar": {
        "Form": "fut_indef",
        "Person-Number": "3_plur"
      }
    },
    {
      "mükafatlandırılsınlar": {
        "Form": "imp",
        "Person-Number": "3_plur"
      }
    },
    {
      "mükafatlandırılalar": {
        "Form": "arzu",
        "Person-Number": "3_plur"
      }
    },
    {
      "mükafatlandırılmalıdırlar": {
        "Form": "vacib",
        "Person-Number": "3_plur"
      }
    },
    {
      "mükafatlandırılasıdır": {
        "Form": "lazım",
        "Person-Number": "3_plur"
      }
    },
    {
      "mükafatlandırılsalar": {
        "Form": "şərt",
        "Person-Number": "3_plur"
      }
    },
    {
      "mükafatlandırılmaqdan": {
        "Form": "inf",
        "Case": "abl"
      }
    }
  ],
  "mükafatlandırmaq": [
    {
      "mükafatlandırmışdım": {
        "Form": "-mişdi_past",
        "Person-Number": "1_sing"
      }
    },
    {
      "mükafatlandırdım": {
        "Form": "-di_past",
        "Person-Number": "1_sing"
      }
    },
    {
      "mükafatlandırıram": {
        "Form": "present",
        "Person-Number": "1_sing"
      }
    },
    {
      "mükafatlandıracağam": {
        "Form": "fut_def",
        "Person-Number": "1_sing"
      }
    },
    {
      "mükafatlandıraram": {
        "Form": "fut_indef",
        "Person-Number": "1_sing"
      }
    },
    {
      "mükafatlandırım": {
        "Form": "imp",
        "Person-Number": "1_sing"
      }
    },
    {
      "mükafatlandıram": {
        "Form": "arzu",
        "Person-Number": "1_sing"
      }
    },
    {
      "mükafatlandırmalıyam": {
        "Form": "vacib",
        "Person-Number": "1_sing"
      }
    },
    {
      "mükafatlandırasıyam": {
        "Form": "lazım",
        "Person-Number": "1_sing"
      }
    },
    {
      "mükafatlandırsam": {
        "Form": "şərt",
        "Person-Number": "1_sing"
      }
    },
    {
      "mükafatlandırmaq": {
        "Form": "inf",
        "Case": "nom"
      }
    },
    {
      "mükafatlandırmışdın": {
        "Form": "-mişdi_past",
        "Person-Number": "2_sing"
      }
    },
    {
      "mükafatlandırdın": {
        "Form": "-di_past",
        "Person-Number": "2_sing"
      }
    },
    {
      "mükafatlandırırsan": {
        "Form": "present",
        "Person-Number": "2_sing"
      }
    },
    {
      "mükafatlandıracaqsan": {
        "Form": "fut_def",
        "Person-Number": "2_sing"
      }
    },
    {
      "mükafatlandırarsan": {
        "Form": "fut_indef",
        "Person-Number": "2_sing"
      }
    },
    {
      "mükafatlandır": {
        "Form": "imp",
        "Person-Number": "2_sing"
      }
    },
    {
      "mükafatlandırasan": {
        "Form": "arzu",
        "Person-Number": "2_sing"
      }
    },
    {
      "mükafatlandırmalısan": {
        "Form": "vacib",
        "Person-Number": "2_sing"
      }
    },
    {
      "mükafatlandırasısan": {
        "Form": "lazım",
        "Person-Number": "2_sing"
      }
    },
    {
      "mükafatlandırsan": {
        "Form": "şərt",
        "Person-Number": "2_sing"
      }
    },
    {
      "mükafatlandırmağın": {
        "Form": "inf",
        "Case": "gen"
      }
    },
    {
      "mükafatlandırmışdı": {
        "Form": "-mişdi_past",
        "Person-Number": "3_sing"
      }
    },
    {
      "mükafatlandırdı": {
        "Form": "-di_past",
        "Person-Number": "3_sing"
      }
    },
    {
      "mükafatlandırır": {
        "Form": "present",
        "Person-Number": "3_sing"
      }
    },
    {
      "mükafatlandıracaq": {
        "Form": "fut_def",
        "Person-Number": "3_sing"
      }
    },
    {
      "mükafatlandırar": {
        "Form": "fut_indef",
        "Person-Number": "3_sing"
      }
    },
    {
      "mükafatlandırsın": {
        "Form": "imp",
        "Person-Number": "3_sing"
      }
    },
    {
      "mükafatlandıra": {
        "Form": "arzu",
        "Person-Number": "3_sing"
      }
    },
    {
      "mükafatlandırmalıdır": {
        "Form": "vacib",
        "Person-Number": "3_sing"
      }
    },
    {
      "mükafatlandırasıdır": {
        "Form": "lazım",
        "Person-Number": "3_sing"
      }
    },
    {
      "mükafatlandırsa": {
        "Form": "şərt",
        "Person-Number": "3_sing"
      }
    },
    {
      "mükafatlandırmağa": {
        "Form": "inf",
        "Case": "dat"
      }
    },
    {
      "mükafatlandırmışdıq": {
        "Form": "-mişdi_past",
        "Person-Number": "1_plur"
      }
    },
    {
      "mükafatlandırdıq": {
        "Form": "-di_past",
        "Person-Number": "1_plur"
      }
    },
    {
      "mükafatlandırırıq": {
        "Form": "present",
        "Person-Number": "1_plur"
      }
    },
    {
      "mükafatlandıracağıq": {
        "Form": "fut_def",
        "Person-Number": "1_plur"
      }
    },
    {
      "mükafatlandırarıq": {
        "Form": "fut_indef",
        "Person-Number": "1_plur"
      }
    },
    {
      "mükafatlandıraq": {
        "Form": "imp",
        "Person-Number": "1_plur"
      }
    },
    {
      "mükafatlandıraq": {
        "Form": "arzu",
        "Person-Number": "1_plur"
      }
    },
    {
      "mükafatlandırmalıyıq": {
        "Form": "vacib",
        "Person-Number": "1_plur"
      }
    },
    {
      "mükafatlandırasıyıq": {
        "Form": "lazım",
        "Person-Number": "1_plur"
      }
    },
    {
      "mükafatlandırsaq": {
        "Form": "şərt",
        "Person-Number": "1_plur"
      }
    },
    {
      "mükafatlandırmağı": {
        "Form": "inf",
        "Case": "acc"
      }
    },
    {
      "mükafatlandırmışdınız": {
        "Form": "-mişdi_past",
        "Person-Number": "2_plur"
      }
    },
    {
      "mükafatlandırdınız": {
        "Form": "-di_past",
        "Person-Number": "2_plur"
      }
    },
    {
      "mükafatlandırırsınız": {
        "Form": "present",
        "Person-Number": "2_plur"
      }
    },
    {
      "mükafatlandıracaqsınız": {
        "Form": "fut_def",
        "Person-Number": "2_plur"
      }
    },
    {
      "mükafatlandırarsınız": {
        "Form": "fut_indef",
        "Person-Number": "2_plur"
      }
    },
    {
      "mükafatlandırasınız": {
        "Form": "imp",
        "Person-Number": "2_plur"
      }
    },
    {
      "mükafatlandırasınız": {
        "Form": "arzu",
        "Person-Number": "2_plur"
      }
    },
    {
      "mükafatlandırmalısınız": {
        "Form": "vacib",
        "Person-Number": "2_plur"
      }
    },
    {
      "mükafatlandırasısınız": {
        "Form": "lazım",
        "Person-Number": "2_plur"
      }
    },
    {
      "mükafatlandırsanız": {
        "Form": "şərt",
        "Person-Number": "2_plur"
      }
    },
    {
      "mükafatlandırmaqda": {
        "Form": "inf",
        "Case": "loc"
      }
    },
    {
      "mükafatlandırmışdılar": {
        "Form": "-mişdi_past",
        "Person-Number": "3_plur"
      }
    },
    {
      "mükafatlandırdılar": {
        "Form": "-di_past",
        "Person-Number": "3_plur"
      }
    },
    {
      "mükafatlandırırlar": {
        "Form": "present",
        "Person-Number": "3_plur"
      }
    },
    {
      "mükafatlandıracaqlar": {
        "Form": "fut_def",
        "Person-Number": "3_plur"
      }
    },
    {
      "mükafatlandırarlar": {
        "Form": "fut_indef",
        "Person-Number": "3_plur"
      }
    },
    {
      "mükafatlandırsınlar": {
        "Form": "imp",
        "Person-Number": "3_plur"
      }
    },
    {
      "mükafatlandıralar": {
        "Form": "arzu",
        "Person-Number": "3_plur"
      }
    },
    {
      "mükafatlandırmalıdırlar": {
        "Form": "vacib",
        "Person-Number": "3_plur"
      }
    },
    {
      "mükafatlandırasıdır": {
        "Form": "lazım",
        "Person-Number": "3_plur"
      }
    },
    {
      "mükafatlandırsalar": {
        "Form": "şərt",
        "Person-Number": "3_plur"
      }
    },
    {
      "mükafatlandırmaqdan": {
        "Form": "inf",
        "Case": "abl"
      }
    }
  ],
  "mürgüləmək": [
    {
      "mürgüləmişdim": {
        "Form": "-mişdi_past",
        "Person-Number": "1_sing"
      }
    },
    {
      "mürgülədim": {
        "Form": "-di_past",
        "Person-Number": "1_sing"
      }
    },
    {
      "mürgüləyirəm": {
        "Form": "present",
        "Person-Number": "1_sing"
      }
    },
    {
      "mürgüləyəcəyəm": {
        "Form": "fut_def",
        "Person-Number": "1_sing"
      }
    },
    {
      "mürgüləyərəm": {
        "Form": "fut_indef",
        "Person-Number": "1_sing"
      }
    },
    {
      "mürgüləyim": {
        "Form": "imp",
        "Person-Number": "1_sing"
      }
    },
    {
      "mürgüləyəm": {
        "Form": "arzu",
        "Person-Number": "1_sing"
      }
    },
    {
      "mürgüləməliyəm": {
        "Form": "vacib",
        "Person-Number": "1_sing"
      }
    },
    {
      "mürgüləyəsiyəm": {
        "Form": "lazım",
        "Person-Number": "1_sing"
      }
    },
    {
      "mürgüləsəm": {
        "Form": "şərt",
        "Person-Number": "1_sing"
      }
    },
    {
      "mürgüləmək": {
        "Form": "inf",
        "Case": "nom"
      }
    },
    {
      "mürgüləmişdin": {
        "Form": "-mişdi_past",
        "Person-Number": "2_sing"
      }
    },
    {
      "mürgülədin": {
        "Form": "-di_past",
        "Person-Number": "2_sing"
      }
    },
    {
      "mürgüləyirsən": {
        "Form": "present",
        "Person-Number": "2_sing"
      }
    },
    {
      "mürgüləyəcəksən": {
        "Form": "fut_def",
        "Person-Number": "2_sing"
      }
    },
    {
      "mürgüləyərsən": {
        "Form": "fut_indef",
        "Person-Number": "2_sing"
      }
    },
    {
      "mürgülə": {
        "Form": "imp",
        "Person-Number": "2_sing"
      }
    },
    {
      "mürgüləyəsən": {
        "Form": "arzu",
        "Person-Number": "2_sing"
      }
    },
    {
      "mürgüləməlisən": {
        "Form": "vacib",
        "Person-Number": "2_sing"
      }
    },
    {
      "mürgüləyəsisən": {
        "Form": "lazım",
        "Person-Number": "2_sing"
      }
    },
    {
      "mürgüləsən": {
        "Form": "şərt",
        "Person-Number": "2_sing"
      }
    },
    {
      "mürgüləməyin": {
        "Form": "inf",
        "Case": "gen"
      }
    },
    {
      "mürgüləmişdi": {
        "Form": "-mişdi_past",
        "Person-Number": "3_sing"
      }
    },
    {
      "mürgülədi": {
        "Form": "-di_past",
        "Person-Number": "3_sing"
      }
    },
    {
      "mürgüləyir": {
        "Form": "present",
        "Person-Number": "3_sing"
      }
    },
    {
      "mürgüləyəcək": {
        "Form": "fut_def",
        "Person-Number": "3_sing"
      }
    },
    {
      "mürgüləyər": {
        "Form": "fut_indef",
        "Person-Number": "3_sing"
      }
    },
    {
      "mürgüləsin": {
        "Form": "imp",
        "Person-Number": "3_sing"
      }
    },
    {
      "mürgüləyə": {
        "Form": "arzu",
        "Person-Number": "3_sing"
      }
    },
    {
      "mürgüləməlidir": {
        "Form": "vacib",
        "Person-Number": "3_sing"
      }
    },
    {
      "mürgüləyəsidir": {
        "Form": "lazım",
        "Person-Number": "3_sing"
      }
    },
    {
      "mürgüləsə": {
        "Form": "şərt",
        "Person-Number": "3_sing"
      }
    },
    {
      "mürgüləməyə": {
        "Form": "inf",
        "Case": "dat"
      }
    },
    {
      "mürgüləmişdik": {
        "Form": "-mişdi_past",
        "Person-Number": "1_plur"
      }
    },
    {
      "mürgülədik": {
        "Form": "-di_past",
        "Person-Number": "1_plur"
      }
    },
    {
      "mürgüləyirik": {
        "Form": "present",
        "Person-Number": "1_plur"
      }
    },
    {
      "mürgüləyəcəyik": {
        "Form": "fut_def",
        "Person-Number": "1_plur"
      }
    },
    {
      "mürgüləyərik": {
        "Form": "fut_indef",
        "Person-Number": "1_plur"
      }
    },
    {
      "mürgüləyək": {
        "Form": "imp",
        "Person-Number": "1_plur"
      }
    },
    {
      "mürgüləyək": {
        "Form": "arzu",
        "Person-Number": "1_plur"
      }
    },
    {
      "mürgüləməliyik": {
        "Form": "vacib",
        "Person-Number": "1_plur"
      }
    },
    {
      "mürgüləyəsiyik": {
        "Form": "lazım",
        "Person-Number": "1_plur"
      }
    },
    {
      "mürgüləsək": {
        "Form": "şərt",
        "Person-Number": "1_plur"
      }
    },
    {
      "mürgüləməyi": {
        "Form": "inf",
        "Case": "acc"
      }
    },
    {
      "mürgüləmişdiniz": {
        "Form": "-mişdi_past",
        "Person-Number": "2_plur"
      }
    },
    {
      "mürgülədiniz": {
        "Form": "-di_past",
        "Person-Number": "2_plur"
      }
    },
    {
      "mürgüləyirsiniz": {
        "Form": "present",
        "Person-Number": "2_plur"
      }
    },
    {
      "mürgüləyəcəksiniz": {
        "Form": "fut_def",
        "Person-Number": "2_plur"
      }
    },
    {
      "mürgüləyərsiniz": {
        "Form": "fut_indef",
        "Person-Number": "2_plur"
      }
    },
    {
      "mürgüləyəsiniz": {
        "Form": "imp",
        "Person-Number": "2_plur"
      }
    },
    {
      "mürgüləyəsiniz": {
        "Form": "arzu",
        "Person-Number": "2_plur"
      }
    },
    {
      "mürgüləməlisiniz": {
        "Form": "vacib",
        "Person-Number": "2_plur"
      }
    },
    {
      "mürgüləyəsisiniz": {
        "Form": "lazım",
        "Person-Number": "2_plur"
      }
    },
    {
      "mürgüləsəniz": {
        "Form": "şərt",
        "Person-Number": "2_plur"
      }
    },
    {
      "mürgüləməkdə": {
        "Form": "inf",
        "Case": "loc"
      }
    },
    {
      "mürgüləmişdilər": {
        "Form": "-mişdi_past",
        "Person-Number": "3_plur"
      }
    },
    {
      "mürgülədilər": {
        "Form": "-di_past",
        "Person-Number": "3_plur"
      }
    },
    {
      "mürgüləyirlər": {
        "Form": "present",
        "Person-Number": "3_plur"
      }
    },
    {
      "mürgüləyəcəklər": {
        "Form": "fut_def",
        "Person-Number": "3_plur"
      }
    },
    {
      "mürgüləyərlər": {
        "Form": "fut_indef",
        "Person-Number": "3_plur"
      }
    },
    {
      "mürgüləsinlər": {
        "Form": "imp",
        "Person-Number": "3_plur"
      }
    },
    {
      "mürgüləyələr": {
        "Form": "arzu",
        "Person-Number": "3_plur"
      }
    },
    {
      "mürgüləməlidirlər": {
        "Form": "vacib",
        "Person-Number": "3_plur"
      }
    },
    {
      "mürgüləyəsidirlər": {
        "Form": "lazım",
        "Person-Number": "3_plur"
      }
    },
    {
      "mürgüləsələr": {
        "Form": "şərt",
        "Person-Number": "3_plur"
      }
    },
    {
      "mürgüləməkdən": {
        "Form": "inf",
        "Case": "abl"
      }
    }
  ],
  "məhdudlaşdırılmaq": [
    {
      "məhdudlaşdırılmışdım": {
        "Form": "-mişdi_past",
        "Person-Number": "1_sing"
      }
    },
    {
      "məhdudlaşdırıldım": {
        "Form": "-di_past",
        "Person-Number": "1_sing"
      }
    },
    {
      "məhdudlaşdırılıram": {
        "Form": "present",
        "Person-Number": "1_sing"
      }
    },
    {
      "məhdudlaşdırılacağam": {
        "Form": "fut_def",
        "Person-Number": "1_sing"
      }
    },
    {
      "məhdudlaşdırılaram": {
        "Form": "fut_indef",
        "Person-Number": "1_sing"
      }
    },
    {
      "məhdudlaşdırılım": {
        "Form": "imp",
        "Person-Number": "1_sing"
      }
    },
    {
      "məhdudlaşdırılam": {
        "Form": "arzu",
        "Person-Number": "1_sing"
      }
    },
    {
      "məhdudlaşdırılmalıyam": {
        "Form": "vacib",
        "Person-Number": "1_sing"
      }
    },
    {
      "məhdudlaşdırılasıyam": {
        "Form": "lazım",
        "Person-Number": "1_sing"
      }
    },
    {
      "məhdudlaşdırılsam": {
        "Form": "şərt",
        "Person-Number": "1_sing"
      }
    },
    {
      "məhdudlaşdırılmaq": {
        "Form": "inf",
        "Case": "nom"
      }
    },
    {
      "məhdudlaşdırılmışdın": {
        "Form": "-mişdi_past",
        "Person-Number": "2_sing"
      }
    },
    {
      "məhdudlaşdırıldın": {
        "Form": "-di_past",
        "Person-Number": "2_sing"
      }
    },
    {
      "məhdudlaşdırılırsan": {
        "Form": "present",
        "Person-Number": "2_sing"
      }
    },
    {
      "məhdudlaşdırılacaqsan": {
        "Form": "fut_def",
        "Person-Number": "2_sing"
      }
    },
    {
      "məhdudlaşdırılarsan": {
        "Form": "fut_indef",
        "Person-Number": "2_sing"
      }
    },
    {
      "məhdudlaşdırıl": {
        "Form": "imp",
        "Person-Number": "2_sing"
      }
    },
    {
      "məhdudlaşdırılasan": {
        "Form": "arzu",
        "Person-Number": "2_sing"
      }
    },
    {
      "məhdudlaşdırılmalısan": {
        "Form": "vacib",
        "Person-Number": "2_sing"
      }
    },
    {
      "məhdudlaşdırılasısan": {
        "Form": "lazım",
        "Person-Number": "2_sing"
      }
    },
    {
      "məhdudlaşdırılsan": {
        "Form": "şərt",
        "Person-Number": "2_sing"
      }
    },
    {
      "məhdudlaşdırılmağın": {
        "Form": "inf",
        "Case": "gen"
      }
    },
    {
      "məhdudlaşdırılmışdı": {
        "Form": "-mişdi_past",
        "Person-Number": "3_sing"
      }
    },
    {
      "məhdudlaşdırıldı": {
        "Form": "-di_past",
        "Person-Number": "3_sing"
      }
    },
    {
      "məhdudlaşdırılır": {
        "Form": "present",
        "Person-Number": "3_sing"
      }
    },
    {
      "məhdudlaşdırılacaq": {
        "Form": "fut_def",
        "Person-Number": "3_sing"
      }
    },
    {
      "məhdudlaşdırılar": {
        "Form": "fut_indef",
        "Person-Number": "3_sing"
      }
    },
    {
      "məhdudlaşdırılsın": {
        "Form": "imp",
        "Person-Number": "3_sing"
      }
    },
    {
      "məhdudlaşdırıla": {
        "Form": "arzu",
        "Person-Number": "3_sing"
      }
    },
    {
      "məhdudlaşdırılmalıdır": {
        "Form": "vacib",
        "Person-Number": "3_sing"
      }
    },
    {
      "məhdudlaşdırılasıdır": {
        "Form": "lazım",
        "Person-Number": "3_sing"
      }
    },
    {
      "məhdudlaşdırılsa": {
        "Form": "şərt",
        "Person-Number": "3_sing"
      }
    },
    {
      "məhdudlaşdırılmağa": {
        "Form": "inf",
        "Case": "dat"
      }
    },
    {
      "məhdudlaşdırılmışdıq": {
        "Form": "-mişdi_past",
        "Person-Number": "1_plur"
      }
    },
    {
      "məhdudlaşdırıldıq": {
        "Form": "-di_past",
        "Person-Number": "1_plur"
      }
    },
    {
      "məhdudlaşdırılırıq": {
        "Form": "present",
        "Person-Number": "1_plur"
      }
    },
    {
      "məhdudlaşdırılacağıq": {
        "Form": "fut_def",
        "Person-Number": "1_plur"
      }
    },
    {
      "məhdudlaşdırılarıq": {
        "Form": "fut_indef",
        "Person-Number": "1_plur"
      }
    },
    {
      "məhdudlaşdırılaq": {
        "Form": "imp",
        "Person-Number": "1_plur"
      }
    },
    {
      "məhdudlaşdırılaq": {
        "Form": "arzu",
        "Person-Number": "1_plur"
      }
    },
    {
      "məhdudlaşdırılmalıyıq": {
        "Form": "vacib",
        "Person-Number": "1_plur"
      }
    },
    {
      "məhdudlaşdırılasıyıq": {
        "Form": "lazım",
        "Person-Number": "1_plur"
      }
    },
    {
      "məhdudlaşdırılsaq": {
        "Form": "şərt",
        "Person-Number": "1_plur"
      }
    },
    {
      "məhdudlaşdırılmağı": {
        "Form": "inf",
        "Case": "acc"
      }
    },
    {
      "məhdudlaşdırılmışdınız": {
        "Form": "-mişdi_past",
        "Person-Number": "2_plur"
      }
    },
    {
      "məhdudlaşdırıldınız": {
        "Form": "-di_past",
        "Person-Number": "2_plur"
      }
    },
    {
      "məhdudlaşdırılırsınız": {
        "Form": "present",
        "Person-Number": "2_plur"
      }
    },
    {
      "məhdudlaşdırılacaqsınız": {
        "Form": "fut_def",
        "Person-Number": "2_plur"
      }
    },
    {
      "məhdudlaşdırılarsınız": {
        "Form": "fut_indef",
        "Person-Number": "2_plur"
      }
    },
    {
      "məhdudlaşdırılasınız": {
        "Form": "imp",
        "Person-Number": "2_plur"
      }
    },
    {
      "məhdudlaşdırılasınız": {
        "Form": "arzu",
        "Person-Number": "2_plur"
      }
    },
    {
      "məhdudlaşdırılmalısınız": {
        "Form": "vacib",
        "Person-Number": "2_plur"
      }
    },
    {
      "məhdudlaşdırılasısınız": {
        "Form": "lazım",
        "Person-Number": "2_plur"
      }
    },
    {
      "məhdudlaşdırılsanız": {
        "Form": "şərt",
        "Person-Number": "2_plur"
      }
    },
    {
      "məhdudlaşdırılmaqda": {
        "Form": "inf",
        "Case": "loc"
      }
    },
    {
      "məhdudlaşdırılmışdılar": {
        "Form": "-mişdi_past",
        "Person-Number": "3_plur"
      }
    },
    {
      "məhdudlaşdırıldılar": {
        "Form": "-di_past",
        "Person-Number": "3_plur"
      }
    },
    {
      "məhdudlaşdırılırlar": {
        "Form": "present",
        "Person-Number": "3_plur"
      }
    },
    {
      "məhdudlaşdırılacaqlar": {
        "Form": "fut_def",
        "Person-Number": "3_plur"
      }
    },
    {
      "məhdudlaşdırılarlar": {
        "Form": "fut_indef",
        "Person-Number": "3_plur"
      }
    },
    {
      "məhdudlaşdırılsınlar": {
        "Form": "imp",
        "Person-Number": "3_plur"
      }
    },
    {
      "məhdudlaşdırılalar": {
        "Form": "arzu",
        "Person-Number": "3_plur"
      }
    },
    {
      "məhdudlaşdırılmalıdırlar": {
        "Form": "vacib",
        "Person-Number": "3_plur"
      }
    },
    {
      "məhdudlaşdırılasıdır": {
        "Form": "lazım",
        "Person-Number": "3_plur"
      }
    },
    {
      "məhdudlaşdırılsalar": {
        "Form": "şərt",
        "Person-Number": "3_plur"
      }
    },
    {
      "məhdudlaşdırılmaqdan": {
        "Form": "inf",
        "Case": "abl"
      }
    }
  ],
  "məsləhətləşmək": [
    {
      "məsləhətləşmişdim": {
        "Form": "-mişdi_past",
        "Person-Number": "1_sing"
      }
    },
    {
      "məsləhətləşdim": {
        "Form": "-di_past",
        "Person-Number": "1_sing"
      }
    },
    {
      "məsləhətləşirəm": {
        "Form": "present",
        "Person-Number": "1_sing"
      }
    },
    {
      "məsləhətləşəcəyəm": {
        "Form": "fut_def",
        "Person-Number": "1_sing"
      }
    },
    {
      "məsləhətləşərəm": {
        "Form": "fut_indef",
        "Person-Number": "1_sing"
      }
    },
    {
      "məsləhətləşim": {
        "Form": "imp",
        "Person-Number": "1_sing"
      }
    },
    {
      "məsləhətləşəm": {
        "Form": "arzu",
        "Person-Number": "1_sing"
      }
    },
    {
      "məsləhətləşməliyəm": {
        "Form": "vacib",
        "Person-Number": "1_sing"
      }
    },
    {
      "məsləhətləşəsiyəm": {
        "Form": "lazım",
        "Person-Number": "1_sing"
      }
    },
    {
      "məsləhətləşsəm": {
        "Form": "şərt",
        "Person-Number": "1_sing"
      }
    },
    {
      "məsləhətləşmək": {
        "Form": "inf",
        "Case": "nom"
      }
    },
    {
      "məsləhətləşmişdin": {
        "Form": "-mişdi_past",
        "Person-Number": "2_sing"
      }
    },
    {
      "məsləhətləşdin": {
        "Form": "-di_past",
        "Person-Number": "2_sing"
      }
    },
    {
      "məsləhətləşirsən": {
        "Form": "present",
        "Person-Number": "2_sing"
      }
    },
    {
      "məsləhətləşəcəksən": {
        "Form": "fut_def",
        "Person-Number": "2_sing"
      }
    },
    {
      "məsləhətləşərsən": {
        "Form": "fut_indef",
        "Person-Number": "2_sing"
      }
    },
    {
      "məsləhətləş": {
        "Form": "imp",
        "Person-Number": "2_sing"
      }
    },
    {
      "məsləhətləşəsən": {
        "Form": "arzu",
        "Person-Number": "2_sing"
      }
    },
    {
      "məsləhətləşməlisən": {
        "Form": "vacib",
        "Person-Number": "2_sing"
      }
    },
    {
      "məsləhətləşəsisən": {
        "Form": "lazım",
        "Person-Number": "2_sing"
      }
    },
    {
      "məsləhətləşsən": {
        "Form": "şərt",
        "Person-Number": "2_sing"
      }
    },
    {
      "məsləhətləşməyin": {
        "Form": "inf",
        "Case": "gen"
      }
    },
    {
      "məsləhətləşmişdi": {
        "Form": "-mişdi_past",
        "Person-Number": "3_sing"
      }
    },
    {
      "məsləhətləşdi": {
        "Form": "-di_past",
        "Person-Number": "3_sing"
      }
    },
    {
      "məsləhətləşir": {
        "Form": "present",
        "Person-Number": "3_sing"
      }
    },
    {
      "məsləhətləşəcək": {
        "Form": "fut_def",
        "Person-Number": "3_sing"
      }
    },
    {
      "məsləhətləşər": {
        "Form": "fut_indef",
        "Person-Number": "3_sing"
      }
    },
    {
      "məsləhətləşsin": {
        "Form": "imp",
        "Person-Number": "3_sing"
      }
    },
    {
      "məsləhətləşə": {
        "Form": "arzu",
        "Person-Number": "3_sing"
      }
    },
    {
      "məsləhətləşməlidir": {
        "Form": "vacib",
        "Person-Number": "3_sing"
      }
    },
    {
      "məsləhətləşəsidir": {
        "Form": "lazım",
        "Person-Number": "3_sing"
      }
    },
    {
      "məsləhətləşsə": {
        "Form": "şərt",
        "Person-Number": "3_sing"
      }
    },
    {
      "məsləhətləşməyə": {
        "Form": "inf",
        "Case": "dat"
      }
    },
    {
      "məsləhətləşmişdik": {
        "Form": "-mişdi_past",
        "Person-Number": "1_plur"
      }
    },
    {
      "məsləhətləşdik": {
        "Form": "-di_past",
        "Person-Number": "1_plur"
      }
    },
    {
      "məsləhətləşirik": {
        "Form": "present",
        "Person-Number": "1_plur"
      }
    },
    {
      "məsləhətləşəcəyik": {
        "Form": "fut_def",
        "Person-Number": "1_plur"
      }
    },
    {
      "məsləhətləşərik": {
        "Form": "fut_indef",
        "Person-Number": "1_plur"
      }
    },
    {
      "məsləhətləşək": {
        "Form": "imp",
        "Person-Number": "1_plur"
      }
    },
    {
      "məsləhətləşək": {
        "Form": "arzu",
        "Person-Number": "1_plur"
      }
    },
    {
      "məsləhətləşməliyik": {
        "Form": "vacib",
        "Person-Number": "1_plur"
      }
    },
    {
      "məsləhətləşəsiyik": {
        "Form": "lazım",
        "Person-Number": "1_plur"
      }
    },
    {
      "məsləhətləşsək": {
        "Form": "şərt",
        "Person-Number": "1_plur"
      }
    },
    {
      "məsləhətləşməyi": {
        "Form": "inf",
        "Case": "acc"
      }
    },
    {
      "məsləhətləşmişdiniz": {
        "Form": "-mişdi_past",
        "Person-Number": "2_plur"
      }
    },
    {
      "məsləhətləşdiniz": {
        "Form": "-di_past",
        "Person-Number": "2_plur"
      }
    },
    {
      "məsləhətləşirsiniz": {
        "Form": "present",
        "Person-Number": "2_plur"
      }
    },
    {
      "məsləhətləşəcəksiniz": {
        "Form": "fut_def",
        "Person-Number": "2_plur"
      }
    },
    {
      "məsləhətləşərsiniz": {
        "Form": "fut_indef",
        "Person-Number": "2_plur"
      }
    },
    {
      "məsləhətləşəsiniz": {
        "Form": "imp",
        "Person-Number": "2_plur"
      }
    },
    {
      "məsləhətləşəsiniz": {
        "Form": "arzu",
        "Person-Number": "2_plur"
      }
    },
    {
      "məsləhətləşməlisiniz": {
        "Form": "vacib",
        "Person-Number": "2_plur"
      }
    },
    {
      "məsləhətləşəsisiniz": {
        "Form": "lazım",
        "Person-Number": "2_plur"
      }
    },
    {
      "məsləhətləşsəniz": {
        "Form": "şərt",
        "Person-Number": "2_plur"
      }
    },
    {
      "məsləhətləşməkdə": {
        "Form": "inf",
        "Case": "loc"
      }
    },
    {
      "məsləhətləşmişdilər": {
        "Form": "-mişdi_past",
        "Person-Number": "3_plur"
      }
    },
    {
      "məsləhətləşdilər": {
        "Form": "-di_past",
        "Person-Number": "3_plur"
      }
    },
    {
      "məsləhətləşirlər": {
        "Form": "present",
        "Person-Number": "3_plur"
      }
    },
    {
      "məsləhətləşəcəklər": {
        "Form": "fut_def",
        "Person-Number": "3_plur"
      }
    },
    {
      "məsləhətləşərlər": {
        "Form": "fut_indef",
        "Person-Number": "3_plur"
      }
    },
    {
      "məsləhətləşsinlər": {
        "Form": "imp",
        "Person-Number": "3_plur"
      }
    },
    {
      "məsləhətləşələr": {
        "Form": "arzu",
        "Person-Number": "3_plur"
      }
    },
    {
      "məsləhətləşməlidirlər": {
        "Form": "vacib",
        "Person-Number": "3_plur"
      }
    },
    {
      "məsləhətləşəsidirlər": {
        "Form": "lazım",
        "Person-Number": "3_plur"
      }
    },
    {
      "məsləhətləşsələr": {
        "Form": "şərt",
        "Person-Number": "3_plur"
      }
    },
    {
      "məsləhətləşməkdən": {
        "Form": "inf",
        "Case": "abl"
      }
    }
  ],
  "məşğul olmaq": [
    {
      "məşğul olmuşdum": {
        "Form": "-mişdi_past",
        "Person-Number": "1_sing"
      }
    },
    {
      "məşğul oldum": {
        "Form": "-di_past",
        "Person-Number": "1_sing"
      }
    },
    {
      "məşğul oluram": {
        "Form": "present",
        "Person-Number": "1_sing"
      }
    },
    {
      "məşğul olacağam": {
        "Form": "fut_def",
        "Person-Number": "1_sing"
      }
    },
    {
      "məşğul olaram": {
        "Form": "fut_indef",
        "Person-Number": "1_sing"
      }
    },
    {
      "məşğul olum": {
        "Form": "imp",
        "Person-Number": "1_sing"
      }
    },
    {
      "məşğul olam": {
        "Form": "arzu",
        "Person-Number": "1_sing"
      }
    },
    {
      "məşğul olmalıyam": {
        "Form": "vacib",
        "Person-Number": "1_sing"
      }
    },
    {
      "məşğul olasıyam": {
        "Form": "lazım",
        "Person-Number": "1_sing"
      }
    },
    {
      "məşğul olsam": {
        "Form": "şərt",
        "Person-Number": "1_sing"
      }
    },
    {
      "məşğul olmaq": {
        "Form": "inf",
        "Case": "nom"
      }
    },
    {
      "məşğul olmuşdun": {
        "Form": "-mişdi_past",
        "Person-Number": "2_sing"
      }
    },
    {
      "məşğul oldun": {
        "Form": "-di_past",
        "Person-Number": "2_sing"
      }
    },
    {
      "məşğul olursan": {
        "Form": "present",
        "Person-Number": "2_sing"
      }
    },
    {
      "məşğul olacaqsan": {
        "Form": "fut_def",
        "Person-Number": "2_sing"
      }
    },
    {
      "məşğul olarsan": {
        "Form": "fut_indef",
        "Person-Number": "2_sing"
      }
    },
    {
      "məşğul ol": {
        "Form": "imp",
        "Person-Number": "2_sing"
      }
    },
    {
      "məşğul olasan": {
        "Form": "arzu",
        "Person-Number": "2_sing"
      }
    },
    {
      "məşğul olmalısan": {
        "Form": "vacib",
        "Person-Number": "2_sing"
      }
    },
    {
      "məşğul olasısan": {
        "Form": "lazım",
        "Person-Number": "2_sing"
      }
    },
    {
      "məşğul olsan": {
        "Form": "şərt",
        "Person-Number": "2_sing"
      }
    },
    {
      "məşğul olmağın": {
        "Form": "inf",
        "Case": "gen"
      }
    },
    {
      "məşğul olmuşdu": {
        "Form": "-mişdi_past",
        "Person-Number": "3_sing"
      }
    },
    {
      "məşğul oldu": {
        "Form": "-di_past",
        "Person-Number": "3_sing"
      }
    },
    {
      "məşğul olur": {
        "Form": "present",
        "Person-Number": "3_sing"
      }
    },
    {
      "məşğul olacaq": {
        "Form": "fut_def",
        "Person-Number": "3_sing"
      }
    },
    {
      "məşğul olar": {
        "Form": "fut_indef",
        "Person-Number": "3_sing"
      }
    },
    {
      "məşğul olsun": {
        "Form": "imp",
        "Person-Number": "3_sing"
      }
    },
    {
      "məşğul ola": {
        "Form": "arzu",
        "Person-Number": "3_sing"
      }
    },
    {
      "məşğul olmalıdır": {
        "Form": "vacib",
        "Person-Number": "3_sing"
      }
    },
    {
      "məşğul olasıdır": {
        "Form": "lazım",
        "Person-Number": "3_sing"
      }
    },
    {
      "məşğul olsa": {
        "Form": "şərt",
        "Person-Number": "3_sing"
      }
    },
    {
      "məşğul olmağa": {
        "Form": "inf",
        "Case": "dat"
      }
    },
    {
      "məşğul olmuşduq": {
        "Form": "-mişdi_past",
        "Person-Number": "1_plur"
      }
    },
    {
      "məşğul olduq": {
        "Form": "-di_past",
        "Person-Number": "1_plur"
      }
    },
    {
      "məşğul oluruq": {
        "Form": "present",
        "Person-Number": "1_plur"
      }
    },
    {
      "məşğul olacağıq": {
        "Form": "fut_def",
        "Person-Number": "1_plur"
      }
    },
    {
      "məşğul olarıq": {
        "Form": "fut_indef",
        "Person-Number": "1_plur"
      }
    },
    {
      "məşğul olaq": {
        "Form": "imp",
        "Person-Number": "1_plur"
      }
    },
    {
      "məşğul olaq": {
        "Form": "arzu",
        "Person-Number": "1_plur"
      }
    },
    {
      "məşğul olmalıyıq": {
        "Form": "vacib",
        "Person-Number": "1_plur"
      }
    },
    {
      "məşğul olasıyıq": {
        "Form": "lazım",
        "Person-Number": "1_plur"
      }
    },
    {
      "məşğul olsaq": {
        "Form": "şərt",
        "Person-Number": "1_plur"
      }
    },
    {
      "məşğul olmağı": {
        "Form": "inf",
        "Case": "acc"
      }
    },
    {
      "məşğul olmuşdunuz": {
        "Form": "-mişdi_past",
        "Person-Number": "2_plur"
      }
    },
    {
      "məşğul oldunuz": {
        "Form": "-di_past",
        "Person-Number": "2_plur"
      }
    },
    {
      "məşğul olursunuz": {
        "Form": "present",
        "Person-Number": "2_plur"
      }
    },
    {
      "məşğul olacaqsınız": {
        "Form": "fut_def",
        "Person-Number": "2_plur"
      }
    },
    {
      "məşğul olarsınız": {
        "Form": "fut_indef",
        "Person-Number": "2_plur"
      }
    },
    {
      "məşğul olasınız": {
        "Form": "imp",
        "Person-Number": "2_plur"
      }
    },
    {
      "məşğul olasınız": {
        "Form": "arzu",
        "Person-Number": "2_plur"
      }
    },
    {
      "məşğul olmalısınız": {
        "Form": "vacib",
        "Person-Number": "2_plur"
      }
    },
    {
      "məşğul olasısınız": {
        "Form": "lazım",
        "Person-Number": "2_plur"
      }
    },
    {
      "məşğul olsanız": {
        "Form": "şərt",
        "Person-Number": "2_plur"
      }
    },
    {
      "məşğul olmaqda": {
        "Form": "inf",
        "Case": "loc"
      }
    },
    {
      "məşğul olmuşdular": {
        "Form": "-mişdi_past",
        "Person-Number": "3_plur"
      }
    },
    {
      "məşğul oldular": {
        "Form": "-di_past",
        "Person-Number": "3_plur"
      }
    },
    {
      "məşğul olurlar": {
        "Form": "present",
        "Person-Number": "3_plur"
      }
    },
    {
      "məşğul olacaqlar": {
        "Form": "fut_def",
        "Person-Number": "3_plur"
      }
    },
    {
      "məşğul olarlar": {
        "Form": "fut_indef",
        "Person-Number": "3_plur"
      }
    },
    {
      "məşğul olsunlar": {
        "Form": "imp",
        "Person-Number": "3_plur"
      }
    },
    {
      "məşğul olalar": {
        "Form": "arzu",
        "Person-Number": "3_plur"
      }
    },
    {
      "məşğul olmalıdırlar": {
        "Form": "vacib",
        "Person-Number": "3_plur"
      }
    },
    {
      "məşğul olasıdır": {
        "Form": "lazım",
        "Person-Number": "3_plur"
      }
    },
    {
      "məşğul olsalar": {
        "Form": "şərt",
        "Person-Number": "3_plur"
      }
    },
    {
      "məşğul olmaqdan": {
        "Form": "inf",
        "Case": "abl"
      }
    }
  ],
  "nizamlamaq": [
    {
      "nizamlamamışdım": {
        "Form": "-mişdi_past",
        "Person-Number": "1_sing"
      }
    },
    {
      "nizamlamadım": {
        "Form": "-di_past",
        "Person-Number": "1_sing"
      }
    },
    {
      "nizamlamayıram": {
        "Form": "present",
        "Person-Number": "1_sing"
      }
    },
    {
      "nizamlamayacağam": {
        "Form": "fut_def",
        "Person-Number": "1_sing"
      }
    },
    {
      "nizamlamayaram": {
        "Form": "fut_indef",
        "Person-Number": "1_sing"
      }
    },
    {
      "nizamlamayım": {
        "Form": "imp",
        "Person-Number": "1_sing"
      }
    },
    {
      "nizamlamayım": {
        "Form": "arzu",
        "Person-Number": "1_sing"
      }
    },
    {
      "nizamlamamalıyam": {
        "Form": "vacib",
        "Person-Number": "1_sing"
      }
    },
    {
      "nizamlamayasıyam": {
        "Form": "lazım",
        "Person-Number": "1_sing"
      }
    },
    {
      "nizamlamasam": {
        "Form": "şərt",
        "Person-Number": "1_sing"
      }
    },
    {
      "nizamlamamaq": {
        "Form": "inf",
        "Case": "nom"
      }
    },
    {
      "nizamlamamışdın": {
        "Form": "-mişdi_past",
        "Person-Number": "2_sing"
      }
    },
    {
      "nizamlamadın": {
        "Form": "-di_past",
        "Person-Number": "2_sing"
      }
    },
    {
      "nizamlamayırsan": {
        "Form": "present",
        "Person-Number": "2_sing"
      }
    },
    {
      "nizamlamayacaqsan": {
        "Form": "fut_def",
        "Person-Number": "2_sing"
      }
    },
    {
      "nizamlamayarsan": {
        "Form": "fut_indef",
        "Person-Number": "2_sing"
      }
    },
    {
      "nizamlama": {
        "Form": "imp",
        "Person-Number": "2_sing"
      }
    },
    {
      "nizamlamayasan": {
        "Form": "arzu",
        "Person-Number": "2_sing"
      }
    },
    {
      "nizamlamamalısan": {
        "Form": "vacib",
        "Person-Number": "2_sing"
      }
    },
    {
      "nizamlamayasısan": {
        "Form": "lazım",
        "Person-Number": "2_sing"
      }
    },
    {
      "nizamlamasan": {
        "Form": "şərt",
        "Person-Number": "2_sing"
      }
    },
    {
      "nizamlamamağın": {
        "Form": "inf",
        "Case": "gen"
      }
    },
    {
      "nizamlamamışdı": {
        "Form": "-mişdi_past",
        "Person-Number": "3_sing"
      }
    },
    {
      "nizamlamadı": {
        "Form": "-di_past",
        "Person-Number": "3_sing"
      }
    },
    {
      "nizamlamayır": {
        "Form": "present",
        "Person-Number": "3_sing"
      }
    },
    {
      "nizamlamayacaq": {
        "Form": "fut_def",
        "Person-Number": "3_sing"
      }
    },
    {
      "nizamlamayar": {
        "Form": "fut_indef",
        "Person-Number": "3_sing"
      }
    },
    {
      "nizamlamasın": {
        "Form": "imp",
        "Person-Number": "3_sing"
      }
    },
    {
      "nizamlamaya": {
        "Form": "arzu",
        "Person-Number": "3_sing"
      }
    },
    {
      "nizamlamamalıdır": {
        "Form": "vacib",
        "Person-Number": "3_sing"
      }
    },
    {
      "nizamlamayasıdır": {
        "Form": "lazım",
        "Person-Number": "3_sing"
      }
    },
    {
      "nizamlamasa": {
        "Form": "şərt",
        "Person-Number": "3_sing"
      }
    },
    {
      "nizamlamamağa": {
        "Form": "inf",
        "Case": "dat"
      }
    },
    {
      "nizamlamamışdıq": {
        "Form": "-mişdi_past",
        "Person-Number": "1_plur"
      }
    },
    {
      "nizamlamadıq": {
        "Form": "-di_past",
        "Person-Number": "1_plur"
      }
    },
    {
      "nizamlamayırıq": {
        "Form": "present",
        "Person-Number": "1_plur"
      }
    },
    {
      "nizamlamayacağıq": {
        "Form": "fut_def",
        "Person-Number": "1_plur"
      }
    },
    {
      "nizamlamayarıq": {
        "Form": "fut_indef",
        "Person-Number": "1_plur"
      }
    },
    {
      "nizamlamayaq": {
        "Form": "imp",
        "Person-Number": "1_plur"
      }
    },
    {
      "nizamlamayaq": {
        "Form": "arzu",
        "Person-Number": "1_plur"
      }
    },
    {
      "nizamlamamalıyıq": {
        "Form": "vacib",
        "Person-Number": "1_plur"
      }
    },
    {
      "nizamlamayasıyıq": {
        "Form": "lazım",
        "Person-Number": "1_plur"
      }
    },
    {
      "nizamlamasaq": {
        "Form": "şərt",
        "Person-Number": "1_plur"
      }
    },
    {
      "nizamlamamağı": {
        "Form": "inf",
        "Case": "acc"
      }
    },
    {
      "nizamlamamışdınız": {
        "Form": "-mişdi_past",
        "Person-Number": "2_plur"
      }
    },
    {
      "nizamlamadınız": {
        "Form": "-di_past",
        "Person-Number": "2_plur"
      }
    },
    {
      "nizamlamayırsınız": {
        "Form": "present",
        "Person-Number": "2_plur"
      }
    },
    {
      "nizamlamayacaqsınız": {
        "Form": "fut_def",
        "Person-Number": "2_plur"
      }
    },
    {
      "nizamlamayarsınız": {
        "Form": "fut_indef",
        "Person-Number": "2_plur"
      }
    },
    {
      "nizamlamayasınız": {
        "Form": "imp",
        "Person-Number": "2_plur"
      }
    },
    {
      "nizamlamayasınız": {
        "Form": "arzu",
        "Person-Number": "2_plur"
      }
    },
    {
      "nizamlamamalısınız": {
        "Form": "vacib",
        "Person-Number": "2_plur"
      }
    },
    {
      "nizamlamayasısınız": {
        "Form": "lazım",
        "Person-Number": "2_plur"
      }
    },
    {
      "nizamlamasanız": {
        "Form": "şərt",
        "Person-Number": "2_plur"
      }
    },
    {
      "nizamlamamaqda": {
        "Form": "inf",
        "Case": "loc"
      }
    },
    {
      "nizamlamamışdılar": {
        "Form": "-mişdi_past",
        "Person-Number": "3_plur"
      }
    },
    {
      "nizamlamadılar": {
        "Form": "-di_past",
        "Person-Number": "3_plur"
      }
    },
    {
      "nizamlamayırlar": {
        "Form": "present",
        "Person-Number": "3_plur"
      }
    },
    {
      "nizamlamayacaqlar": {
        "Form": "fut_def",
        "Person-Number": "3_plur"
      }
    },
    {
      "nizamlamayarlar": {
        "Form": "fut_indef",
        "Person-Number": "3_plur"
      }
    },
    {
      "nizamlamasınlar": {
        "Form": "imp",
        "Person-Number": "3_plur"
      }
    },
    {
      "nizamlamayalar": {
        "Form": "arzu",
        "Person-Number": "3_plur"
      }
    },
    {
      "nizamlamamalıdırlar": {
        "Form": "vacib",
        "Person-Number": "3_plur"
      }
    },
    {
      "nizamlamayasıdır": {
        "Form": "lazım",
        "Person-Number": "3_plur"
      }
    },
    {
      "nizamlamasalar": {
        "Form": "şərt",
        "Person-Number": "3_plur"
      }
    },
    {
      "nizamlamamaqdan": {
        "Form": "inf",
        "Case": "abl"
      }
    }
  ],
  "nişanlamaq": [
    {
      "nişanlamışdım": {
        "Form": "-mişdi_past",
        "Person-Number": "1_sing"
      }
    },
    {
      "nişanladım": {
        "Form": "-di_past",
        "Person-Number": "1_sing"
      }
    },
    {
      "nişanlayıram": {
        "Form": "present",
        "Person-Number": "1_sing"
      }
    },
    {
      "nişanlayacağam": {
        "Form": "fut_def",
        "Person-Number": "1_sing"
      }
    },
    {
      "nişanlayaram": {
        "Form": "fut_indef",
        "Person-Number": "1_sing"
      }
    },
    {
      "nişanlayım": {
        "Form": "imp",
        "Person-Number": "1_sing"
      }
    },
    {
      "nişanlayım": {
        "Form": "arzu",
        "Person-Number": "1_sing"
      }
    },
    {
      "nişanlamalıyam": {
        "Form": "vacib",
        "Person-Number": "1_sing"
      }
    },
    {
      "nişanlayasıyam": {
        "Form": "lazım",
        "Person-Number": "1_sing"
      }
    },
    {
      "nişanlasam": {
        "Form": "şərt",
        "Person-Number": "1_sing"
      }
    },
    {
      "nişanlamaq": {
        "Form": "inf",
        "Case": "nom"
      }
    },
    {
      "nişanlamışdın": {
        "Form": "-mişdi_past",
        "Person-Number": "2_sing"
      }
    },
    {
      "nişanladın": {
        "Form": "-di_past",
        "Person-Number": "2_sing"
      }
    },
    {
      "nişanlayırsan": {
        "Form": "present",
        "Person-Number": "2_sing"
      }
    },
    {
      "nişanlayacaqsan": {
        "Form": "fut_def",
        "Person-Number": "2_sing"
      }
    },
    {
      "nişanlayarsan": {
        "Form": "fut_indef",
        "Person-Number": "2_sing"
      }
    },
    {
      "nişanla": {
        "Form": "imp",
        "Person-Number": "2_sing"
      }
    },
    {
      "nişanlayasan": {
        "Form": "arzu",
        "Person-Number": "2_sing"
      }
    },
    {
      "nişanlamalısan": {
        "Form": "vacib",
        "Person-Number": "2_sing"
      }
    },
    {
      "nişanlayasısan": {
        "Form": "lazım",
        "Person-Number": "2_sing"
      }
    },
    {
      "nişanlasan": {
        "Form": "şərt",
        "Person-Number": "2_sing"
      }
    },
    {
      "nişanlamağın": {
        "Form": "inf",
        "Case": "gen"
      }
    },
    {
      "nişanlamışdı": {
        "Form": "-mişdi_past",
        "Person-Number": "3_sing"
      }
    },
    {
      "nişanladı": {
        "Form": "-di_past",
        "Person-Number": "3_sing"
      }
    },
    {
      "nişanlayır": {
        "Form": "present",
        "Person-Number": "3_sing"
      }
    },
    {
      "nişanlayacaq": {
        "Form": "fut_def",
        "Person-Number": "3_sing"
      }
    },
    {
      "nişanlayar": {
        "Form": "fut_indef",
        "Person-Number": "3_sing"
      }
    },
    {
      "nişanlasın": {
        "Form": "imp",
        "Person-Number": "3_sing"
      }
    },
    {
      "nişanlaya": {
        "Form": "arzu",
        "Person-Number": "3_sing"
      }
    },
    {
      "nişanlamalıdır": {
        "Form": "vacib",
        "Person-Number": "3_sing"
      }
    },
    {
      "nişanlayasıdır": {
        "Form": "lazım",
        "Person-Number": "3_sing"
      }
    },
    {
      "nişanlasa": {
        "Form": "şərt",
        "Person-Number": "3_sing"
      }
    },
    {
      "nişanlamağa": {
        "Form": "inf",
        "Case": "dat"
      }
    },
    {
      "nişanlamışdıq": {
        "Form": "-mişdi_past",
        "Person-Number": "1_plur"
      }
    },
    {
      "nişanladıq": {
        "Form": "-di_past",
        "Person-Number": "1_plur"
      }
    },
    {
      "nişanlayırıq": {
        "Form": "present",
        "Person-Number": "1_plur"
      }
    },
    {
      "nişanlayacağıq": {
        "Form": "fut_def",
        "Person-Number": "1_plur"
      }
    },
    {
      "nişanlayarıq": {
        "Form": "fut_indef",
        "Person-Number": "1_plur"
      }
    },
    {
      "nişanlayaq": {
        "Form": "imp",
        "Person-Number": "1_plur"
      }
    },
    {
      "nişanlayaq": {
        "Form": "arzu",
        "Person-Number": "1_plur"
      }
    },
    {
      "nişanlamalıyıq": {
        "Form": "vacib",
        "Person-Number": "1_plur"
      }
    },
    {
      "nişanlayasıyıq": {
        "Form": "lazım",
        "Person-Number": "1_plur"
      }
    },
    {
      "nişanlasaq": {
        "Form": "şərt",
        "Person-Number": "1_plur"
      }
    },
    {
      "nişanlamağı": {
        "Form": "inf",
        "Case": "acc"
      }
    },
    {
      "nişanlamışdınız": {
        "Form": "-mişdi_past",
        "Person-Number": "2_plur"
      }
    },
    {
      "nişanladınız": {
        "Form": "-di_past",
        "Person-Number": "2_plur"
      }
    },
    {
      "nişanlayırsınız": {
        "Form": "present",
        "Person-Number": "2_plur"
      }
    },
    {
      "nişanlayacaqsınız": {
        "Form": "fut_def",
        "Person-Number": "2_plur"
      }
    },
    {
      "nişanlayarsınız": {
        "Form": "fut_indef",
        "Person-Number": "2_plur"
      }
    },
    {
      "nişanlayasınız": {
        "Form": "imp",
        "Person-Number": "2_plur"
      }
    },
    {
      "nişanlayasınız": {
        "Form": "arzu",
        "Person-Number": "2_plur"
      }
    },
    {
      "nişanlamalısınız": {
        "Form": "vacib",
        "Person-Number": "2_plur"
      }
    },
    {
      "nişanlayasısınız": {
        "Form": "lazım",
        "Person-Number": "2_plur"
      }
    },
    {
      "nişanlasanız": {
        "Form": "şərt",
        "Person-Number": "2_plur"
      }
    },
    {
      "nişanlamaqda": {
        "Form": "inf",
        "Case": "loc"
      }
    },
    {
      "nişanlamışdılar": {
        "Form": "-mişdi_past",
        "Person-Number": "3_plur"
      }
    },
    {
      "nişanladılar": {
        "Form": "-di_past",
        "Person-Number": "3_plur"
      }
    },
    {
      "nişanlayırlar": {
        "Form": "present",
        "Person-Number": "3_plur"
      }
    },
    {
      "nişanlayacaqlar": {
        "Form": "fut_def",
        "Person-Number": "3_plur"
      }
    },
    {
      "nişanlayarlar": {
        "Form": "fut_indef",
        "Person-Number": "3_plur"
      }
    },
    {
      "nişanlasınlar": {
        "Form": "imp",
        "Person-Number": "3_plur"
      }
    },
    {
      "nişanlayalar": {
        "Form": "arzu",
        "Person-Number": "3_plur"
      }
    },
    {
      "nişanlamalıdırlar": {
        "Form": "vacib",
        "Person-Number": "3_plur"
      }
    },
    {
      "nişanlayasıdır": {
        "Form": "lazım",
        "Person-Number": "3_plur"
      }
    },
    {
      "nişanlasalar": {
        "Form": "şərt",
        "Person-Number": "3_plur"
      }
    },
    {
      "nişanlamaqdan": {
        "Form": "inf",
        "Case": "abl"
      }
    }
  ],
  "nişanlanmaq": [
    {
      "nişanlanmışdım": {
        "Form": "-mişdi_past",
        "Person-Number": "1_sing"
      }
    },
    {
      "nişanlandım": {
        "Form": "-di_past",
        "Person-Number": "1_sing"
      }
    },
    {
      "nişanlanıram": {
        "Form": "present",
        "Person-Number": "1_sing"
      }
    },
    {
      "nişanlanacağam": {
        "Form": "fut_def",
        "Person-Number": "1_sing"
      }
    },
    {
      "nişanlanaram": {
        "Form": "fut_indef",
        "Person-Number": "1_sing"
      }
    },
    {
      "nişanlanım": {
        "Form": "imp",
        "Person-Number": "1_sing"
      }
    },
    {
      "nişanlanam": {
        "Form": "arzu",
        "Person-Number": "1_sing"
      }
    },
    {
      "nişanlanmalıyam": {
        "Form": "vacib",
        "Person-Number": "1_sing"
      }
    },
    {
      "nişanlanasıyam": {
        "Form": "lazım",
        "Person-Number": "1_sing"
      }
    },
    {
      "nişanlansam": {
        "Form": "şərt",
        "Person-Number": "1_sing"
      }
    },
    {
      "nişanlanmaq": {
        "Form": "inf",
        "Case": "nom"
      }
    },
    {
      "nişanlanmışdın": {
        "Form": "-mişdi_past",
        "Person-Number": "2_sing"
      }
    },
    {
      "nişanlandın": {
        "Form": "-di_past",
        "Person-Number": "2_sing"
      }
    },
    {
      "nişanlanırsan": {
        "Form": "present",
        "Person-Number": "2_sing"
      }
    },
    {
      "nişanlanacaqsan": {
        "Form": "fut_def",
        "Person-Number": "2_sing"
      }
    },
    {
      "nişanlanarsan": {
        "Form": "fut_indef",
        "Person-Number": "2_sing"
      }
    },
    {
      "nişanlan": {
        "Form": "imp",
        "Person-Number": "2_sing"
      }
    },
    {
      "nişanlanasan": {
        "Form": "arzu",
        "Person-Number": "2_sing"
      }
    },
    {
      "nişanlanmalısan": {
        "Form": "vacib",
        "Person-Number": "2_sing"
      }
    },
    {
      "nişanlanasısan": {
        "Form": "lazım",
        "Person-Number": "2_sing"
      }
    },
    {
      "nişanlansan": {
        "Form": "şərt",
        "Person-Number": "2_sing"
      }
    },
    {
      "nişanlanmağın": {
        "Form": "inf",
        "Case": "gen"
      }
    },
    {
      "nişanlanmışdı": {
        "Form": "-mişdi_past",
        "Person-Number": "3_sing"
      }
    },
    {
      "nişanlandı": {
        "Form": "-di_past",
        "Person-Number": "3_sing"
      }
    },
    {
      "nişanlanır": {
        "Form": "present",
        "Person-Number": "3_sing"
      }
    },
    {
      "nişanlanacaq": {
        "Form": "fut_def",
        "Person-Number": "3_sing"
      }
    },
    {
      "nişanlanar": {
        "Form": "fut_indef",
        "Person-Number": "3_sing"
      }
    },
    {
      "nişanlansın": {
        "Form": "imp",
        "Person-Number": "3_sing"
      }
    },
    {
      "nişanlana": {
        "Form": "arzu",
        "Person-Number": "3_sing"
      }
    },
    {
      "nişanlanmalıdır": {
        "Form": "vacib",
        "Person-Number": "3_sing"
      }
    },
    {
      "nişanlanasıdır": {
        "Form": "lazım",
        "Person-Number": "3_sing"
      }
    },
    {
      "nişanlansa": {
        "Form": "şərt",
        "Person-Number": "3_sing"
      }
    },
    {
      "nişanlanmağa": {
        "Form": "inf",
        "Case": "dat"
      }
    },
    {
      "nişanlanmışdıq": {
        "Form": "-mişdi_past",
        "Person-Number": "1_plur"
      }
    },
    {
      "nişanlandıq": {
        "Form": "-di_past",
        "Person-Number": "1_plur"
      }
    },
    {
      "nişanlanırıq": {
        "Form": "present",
        "Person-Number": "1_plur"
      }
    },
    {
      "nişanlanacağıq": {
        "Form": "fut_def",
        "Person-Number": "1_plur"
      }
    },
    {
      "nişanlanarıq": {
        "Form": "fut_indef",
        "Person-Number": "1_plur"
      }
    },
    {
      "nişanlanaq": {
        "Form": "imp",
        "Person-Number": "1_plur"
      }
    },
    {
      "nişanlanaq": {
        "Form": "arzu",
        "Person-Number": "1_plur"
      }
    },
    {
      "nişanlanmalıyıq": {
        "Form": "vacib",
        "Person-Number": "1_plur"
      }
    },
    {
      "nişanlanasıyıq": {
        "Form": "lazım",
        "Person-Number": "1_plur"
      }
    },
    {
      "nişanlansaq": {
        "Form": "şərt",
        "Person-Number": "1_plur"
      }
    },
    {
      "nişanlanmağı": {
        "Form": "inf",
        "Case": "acc"
      }
    },
    {
      "nişanlanmışdınız": {
        "Form": "-mişdi_past",
        "Person-Number": "2_plur"
      }
    },
    {
      "nişanlandınız": {
        "Form": "-di_past",
        "Person-Number": "2_plur"
      }
    },
    {
      "nişanlanırsınız": {
        "Form": "present",
        "Person-Number": "2_plur"
      }
    },
    {
      "nişanlanacaqsınız": {
        "Form": "fut_def",
        "Person-Number": "2_plur"
      }
    },
    {
      "nişanlanarsınız": {
        "Form": "fut_indef",
        "Person-Number": "2_plur"
      }
    },
    {
      "nişanlanasınız": {
        "Form": "imp",
        "Person-Number": "2_plur"
      }
    },
    {
      "nişanlanasınız": {
        "Form": "arzu",
        "Person-Number": "2_plur"
      }
    },
    {
      "nişanlanmalısınız": {
        "Form": "vacib",
        "Person-Number": "2_plur"
      }
    },
    {
      "nişanlanasısınız": {
        "Form": "lazım",
        "Person-Number": "2_plur"
      }
    },
    {
      "nişanlansanız": {
        "Form": "şərt",
        "Person-Number": "2_plur"
      }
    },
    {
      "nişanlanmaqda": {
        "Form": "inf",
        "Case": "loc"
      }
    },
    {
      "nişanlanmışdılar": {
        "Form": "-mişdi_past",
        "Person-Number": "3_plur"
      }
    },
    {
      "nişanlandılar": {
        "Form": "-di_past",
        "Person-Number": "3_plur"
      }
    },
    {
      "nişanlanırlar": {
        "Form": "present",
        "Person-Number": "3_plur"
      }
    },
    {
      "nişanlanacaqlar": {
        "Form": "fut_def",
        "Person-Number": "3_plur"
      }
    },
    {
      "nişanlanarlar": {
        "Form": "fut_indef",
        "Person-Number": "3_plur"
      }
    },
    {
      "nişanlansınlar": {
        "Form": "imp",
        "Person-Number": "3_plur"
      }
    },
    {
      "nişanlanalar": {
        "Form": "arzu",
        "Person-Number": "3_plur"
      }
    },
    {
      "nişanlanmalıdırlar": {
        "Form": "vacib",
        "Person-Number": "3_plur"
      }
    },
    {
      "nişanlanasıdır": {
        "Form": "lazım",
        "Person-Number": "3_plur"
      }
    },
    {
      "nişanlansalar": {
        "Form": "şərt",
        "Person-Number": "3_plur"
      }
    },
    {
      "nişanlanmaqdan": {
        "Form": "inf",
        "Case": "abl"
      }
    }
  ],
  "nəfəs almaq": [
    {
      "nəfəs almışdım": {
        "Form": "-mişdi_past",
        "Person-Number": "1_sing"
      }
    },
    {
      "nəfəs aldım": {
        "Form": "-di_past",
        "Person-Number": "1_sing"
      }
    },
    {
      "nəfəs alıram": {
        "Form": "present",
        "Person-Number": "1_sing"
      }
    },
    {
      "nəfəs alacağam": {
        "Form": "fut_def",
        "Person-Number": "1_sing"
      }
    },
    {
      "nəfəs alaram": {
        "Form": "fut_indef",
        "Person-Number": "1_sing"
      }
    },
    {
      "nəfəs alım": {
        "Form": "imp",
        "Person-Number": "1_sing"
      }
    },
    {
      "nəfəs alam": {
        "Form": "arzu",
        "Person-Number": "1_sing"
      }
    },
    {
      "nəfəs almalıyam": {
        "Form": "vacib",
        "Person-Number": "1_sing"
      }
    },
    {
      "nəfəs alasıyam": {
        "Form": "lazım",
        "Person-Number": "1_sing"
      }
    },
    {
      "nəfəs alsam": {
        "Form": "şərt",
        "Person-Number": "1_sing"
      }
    },
    {
      "nəfəs almaq": {
        "Form": "inf",
        "Case": "nom"
      }
    },
    {
      "nəfəs almışdın": {
        "Form": "-mişdi_past",
        "Person-Number": "2_sing"
      }
    },
    {
      "nəfəs aldın": {
        "Form": "-di_past",
        "Person-Number": "2_sing"
      }
    },
    {
      "nəfəs alırsan": {
        "Form": "present",
        "Person-Number": "2_sing"
      }
    },
    {
      "nəfəs alacaqsan": {
        "Form": "fut_def",
        "Person-Number": "2_sing"
      }
    },
    {
      "nəfəs alarsan": {
        "Form": "fut_indef",
        "Person-Number": "2_sing"
      }
    },
    {
      "nəfəs al": {
        "Form": "imp",
        "Person-Number": "2_sing"
      }
    },
    {
      "nəfəs alasan": {
        "Form": "arzu",
        "Person-Number": "2_sing"
      }
    },
    {
      "nəfəs almalısan": {
        "Form": "vacib",
        "Person-Number": "2_sing"
      }
    },
    {
      "nəfəs alasısan": {
        "Form": "lazım",
        "Person-Number": "2_sing"
      }
    },
    {
      "nəfəs alsan": {
        "Form": "şərt",
        "Person-Number": "2_sing"
      }
    },
    {
      "nəfəs almağın": {
        "Form": "inf",
        "Case": "gen"
      }
    },
    {
      "nəfəs almışdı": {
        "Form": "-mişdi_past",
        "Person-Number": "3_sing"
      }
    },
    {
      "nəfəs aldı": {
        "Form": "-di_past",
        "Person-Number": "3_sing"
      }
    },
    {
      "nəfəs alır": {
        "Form": "present",
        "Person-Number": "3_sing"
      }
    },
    {
      "nəfəs alacaq": {
        "Form": "fut_def",
        "Person-Number": "3_sing"
      }
    },
    {
      "nəfəs alar": {
        "Form": "fut_indef",
        "Person-Number": "3_sing"
      }
    },
    {
      "nəfəs alsın": {
        "Form": "imp",
        "Person-Number": "3_sing"
      }
    },
    {
      "nəfəs ala": {
        "Form": "arzu",
        "Person-Number": "3_sing"
      }
    },
    {
      "nəfəs almalıdır": {
        "Form": "vacib",
        "Person-Number": "3_sing"
      }
    },
    {
      "nəfəs alasıdır": {
        "Form": "lazım",
        "Person-Number": "3_sing"
      }
    },
    {
      "nəfəs alsa": {
        "Form": "şərt",
        "Person-Number": "3_sing"
      }
    },
    {
      "nəfəs almağa": {
        "Form": "inf",
        "Case": "dat"
      }
    },
    {
      "nəfəs almışdıq": {
        "Form": "-mişdi_past",
        "Person-Number": "1_plur"
      }
    },
    {
      "nəfəs aldıq": {
        "Form": "-di_past",
        "Person-Number": "1_plur"
      }
    },
    {
      "nəfəs alırıq": {
        "Form": "present",
        "Person-Number": "1_plur"
      }
    },
    {
      "nəfəs alacağıq": {
        "Form": "fut_def",
        "Person-Number": "1_plur"
      }
    },
    {
      "nəfəs alarıq": {
        "Form": "fut_indef",
        "Person-Number": "1_plur"
      }
    },
    {
      "nəfəs alaq": {
        "Form": "imp",
        "Person-Number": "1_plur"
      }
    },
    {
      "nəfəs alaq": {
        "Form": "arzu",
        "Person-Number": "1_plur"
      }
    },
    {
      "nəfəs almalıyıq": {
        "Form": "vacib",
        "Person-Number": "1_plur"
      }
    },
    {
      "nəfəs alasıyıq": {
        "Form": "lazım",
        "Person-Number": "1_plur"
      }
    },
    {
      "nəfəs alsaq": {
        "Form": "şərt",
        "Person-Number": "1_plur"
      }
    },
    {
      "nəfəs almağı": {
        "Form": "inf",
        "Case": "acc"
      }
    },
    {
      "nəfəs almışdınız": {
        "Form": "-mişdi_past",
        "Person-Number": "2_plur"
      }
    },
    {
      "nəfəs aldınız": {
        "Form": "-di_past",
        "Person-Number": "2_plur"
      }
    },
    {
      "nəfəs alırsınız": {
        "Form": "present",
        "Person-Number": "2_plur"
      }
    },
    {
      "nəfəs alacaqsınız": {
        "Form": "fut_def",
        "Person-Number": "2_plur"
      }
    },
    {
      "nəfəs alarsınız": {
        "Form": "fut_indef",
        "Person-Number": "2_plur"
      }
    },
    {
      "nəfəs alasınız": {
        "Form": "imp",
        "Person-Number": "2_plur"
      }
    },
    {
      "nəfəs alasınız": {
        "Form": "arzu",
        "Person-Number": "2_plur"
      }
    },
    {
      "nəfəs almalısınız": {
        "Form": "vacib",
        "Person-Number": "2_plur"
      }
    },
    {
      "nəfəs alasısınız": {
        "Form": "lazım",
        "Person-Number": "2_plur"
      }
    },
    {
      "nəfəs alsanız": {
        "Form": "şərt",
        "Person-Number": "2_plur"
      }
    },
    {
      "nəfəs almaqda": {
        "Form": "inf",
        "Case": "loc"
      }
    },
    {
      "nəfəs almışdılar": {
        "Form": "-mişdi_past",
        "Person-Number": "3_plur"
      }
    },
    {
      "nəfəs aldılar": {
        "Form": "-di_past",
        "Person-Number": "3_plur"
      }
    },
    {
      "nəfəs alırlar": {
        "Form": "present",
        "Person-Number": "3_plur"
      }
    },
    {
      "nəfəs alacaqlar": {
        "Form": "fut_def",
        "Person-Number": "3_plur"
      }
    },
    {
      "nəfəs alarlar": {
        "Form": "fut_indef",
        "Person-Number": "3_plur"
      }
    },
    {
      "nəfəs alsınlar": {
        "Form": "imp",
        "Person-Number": "3_plur"
      }
    },
    {
      "nəfəs alalar": {
        "Form": "arzu",
        "Person-Number": "3_plur"
      }
    },
    {
      "nəfəs almalıdırlar": {
        "Form": "vacib",
        "Person-Number": "3_plur"
      }
    },
    {
      "nəfəs alasıdır": {
        "Form": "lazım",
        "Person-Number": "3_plur"
      }
    },
    {
      "nəfəs alsalar": {
        "Form": "şərt",
        "Person-Number": "3_plur"
      }
    },
    {
      "nəfəs almaqdan": {
        "Form": "inf",
        "Case": "abl"
      }
    }
  ],
  "nəzər yetirmək": [
    {
      "nəzər yetirmişdim": {
        "Form": "-mişdi_past",
        "Person-Number": "1_sing"
      }
    },
    {
      "nəzər yetirdim": {
        "Form": "-di_past",
        "Person-Number": "1_sing"
      }
    },
    {
      "nəzər yetirirəm": {
        "Form": "present",
        "Person-Number": "1_sing"
      }
    },
    {
      "nəzər yetirəcəyəm": {
        "Form": "fut_def",
        "Person-Number": "1_sing"
      }
    },
    {
      "nəzər yetirərəm": {
        "Form": "fut_indef",
        "Person-Number": "1_sing"
      }
    },
    {
      "nəzər yetirim": {
        "Form": "imp",
        "Person-Number": "1_sing"
      }
    },
    {
      "nəzər yetirəm": {
        "Form": "arzu",
        "Person-Number": "1_sing"
      }
    },
    {
      "nəzər yetirməliyəm": {
        "Form": "vacib",
        "Person-Number": "1_sing"
      }
    },
    {
      "nəzər yetirəsiyəm": {
        "Form": "lazım",
        "Person-Number": "1_sing"
      }
    },
    {
      "nəzər yetirsəm": {
        "Form": "şərt",
        "Person-Number": "1_sing"
      }
    },
    {
      "nəzər yetirmək": {
        "Form": "inf",
        "Case": "nom"
      }
    },
    {
      "nəzər yetirmişdin": {
        "Form": "-mişdi_past",
        "Person-Number": "2_sing"
      }
    },
    {
      "nəzər yetirdin": {
        "Form": "-di_past",
        "Person-Number": "2_sing"
      }
    },
    {
      "nəzər yetirirsən": {
        "Form": "present",
        "Person-Number": "2_sing"
      }
    },
    {
      "nəzər yetirəcəksən": {
        "Form": "fut_def",
        "Person-Number": "2_sing"
      }
    },
    {
      "nəzər yetirərsən": {
        "Form": "fut_indef",
        "Person-Number": "2_sing"
      }
    },
    {
      "nəzər yetir": {
        "Form": "imp",
        "Person-Number": "2_sing"
      }
    },
    {
      "nəzər yetirəsən": {
        "Form": "arzu",
        "Person-Number": "2_sing"
      }
    },
    {
      "nəzər yetirməlisən": {
        "Form": "vacib",
        "Person-Number": "2_sing"
      }
    },
    {
      "nəzər yetirəsisən": {
        "Form": "lazım",
        "Person-Number": "2_sing"
      }
    },
    {
      "nəzər yetirsən": {
        "Form": "şərt",
        "Person-Number": "2_sing"
      }
    },
    {
      "nəzər yetirməyin": {
        "Form": "inf",
        "Case": "gen"
      }
    },
    {
      "nəzər yetirmişdi": {
        "Form": "-mişdi_past",
        "Person-Number": "3_sing"
      }
    },
    {
      "nəzər yetirdi": {
        "Form": "-di_past",
        "Person-Number": "3_sing"
      }
    },
    {
      "nəzər yetirir": {
        "Form": "present",
        "Person-Number": "3_sing"
      }
    },
    {
      "nəzər yetirəcək": {
        "Form": "fut_def",
        "Person-Number": "3_sing"
      }
    },
    {
      "nəzər yetirər": {
        "Form": "fut_indef",
        "Person-Number": "3_sing"
      }
    },
    {
      "nəzər yetirsin": {
        "Form": "imp",
        "Person-Number": "3_sing"
      }
    },
    {
      "nəzər yetirə": {
        "Form": "arzu",
        "Person-Number": "3_sing"
      }
    },
    {
      "nəzər yetirməlidir": {
        "Form": "vacib",
        "Person-Number": "3_sing"
      }
    },
    {
      "nəzər yetirəsidir": {
        "Form": "lazım",
        "Person-Number": "3_sing"
      }
    },
    {
      "nəzər yetirsə": {
        "Form": "şərt",
        "Person-Number": "3_sing"
      }
    },
    {
      "nəzər yetirməyə": {
        "Form": "inf",
        "Case": "dat"
      }
    },
    {
      "nəzər yetirmişdik": {
        "Form": "-mişdi_past",
        "Person-Number": "1_plur"
      }
    },
    {
      "nəzər yetirdik": {
        "Form": "-di_past",
        "Person-Number": "1_plur"
      }
    },
    {
      "nəzər yetiririk": {
        "Form": "present",
        "Person-Number": "1_plur"
      }
    },
    {
      "nəzər yetirəcəyik": {
        "Form": "fut_def",
        "Person-Number": "1_plur"
      }
    },
    {
      "nəzər yetirərik": {
        "Form": "fut_indef",
        "Person-Number": "1_plur"
      }
    },
    {
      "nəzər yetirək": {
        "Form": "imp",
        "Person-Number": "1_plur"
      }
    },
    {
      "nəzər yetirək": {
        "Form": "arzu",
        "Person-Number": "1_plur"
      }
    },
    {
      "nəzər yetirməliyik": {
        "Form": "vacib",
        "Person-Number": "1_plur"
      }
    },
    {
      "nəzər yetirəsiyik": {
        "Form": "lazım",
        "Person-Number": "1_plur"
      }
    },
    {
      "nəzər yetirsək": {
        "Form": "şərt",
        "Person-Number": "1_plur"
      }
    },
    {
      "nəzər yetirməyi": {
        "Form": "inf",
        "Case": "acc"
      }
    },
    {
      "nəzər yetirmişdiniz": {
        "Form": "-mişdi_past",
        "Person-Number": "2_plur"
      }
    },
    {
      "nəzər yetirdiniz": {
        "Form": "-di_past",
        "Person-Number": "2_plur"
      }
    },
    {
      "nəzər yetirirsiniz": {
        "Form": "present",
        "Person-Number": "2_plur"
      }
    },
    {
      "nəzər yetirəcəksiniz": {
        "Form": "fut_def",
        "Person-Number": "2_plur"
      }
    },
    {
      "nəzər yetirərsiniz": {
        "Form": "fut_indef",
        "Person-Number": "2_plur"
      }
    },
    {
      "nəzər yetirəsiniz": {
        "Form": "imp",
        "Person-Number": "2_plur"
      }
    },
    {
      "nəzər yetirəsiniz": {
        "Form": "arzu",
        "Person-Number": "2_plur"
      }
    },
    {
      "nəzər yetirməlisiniz": {
        "Form": "vacib",
        "Person-Number": "2_plur"
      }
    },
    {
      "nəzər yetirəsisiniz": {
        "Form": "lazım",
        "Person-Number": "2_plur"
      }
    },
    {
      "nəzər yetirsəniz": {
        "Form": "şərt",
        "Person-Number": "2_plur"
      }
    },
    {
      "nəzər yetirməkdə": {
        "Form": "inf",
        "Case": "loc"
      }
    },
    {
      "nəzər yetirmişdilər": {
        "Form": "-mişdi_past",
        "Person-Number": "3_plur"
      }
    },
    {
      "nəzər yetirdilər": {
        "Form": "-di_past",
        "Person-Number": "3_plur"
      }
    },
    {
      "nəzər yetirirlər": {
        "Form": "present",
        "Person-Number": "3_plur"
      }
    },
    {
      "nəzər yetirəcəklər": {
        "Form": "fut_def",
        "Person-Number": "3_plur"
      }
    },
    {
      "nəzər yetirərlər": {
        "Form": "fut_indef",
        "Person-Number": "3_plur"
      }
    },
    {
      "nəzər yetirsinlər": {
        "Form": "imp",
        "Person-Number": "3_plur"
      }
    },
    {
      "nəzər yetirələr": {
        "Form": "arzu",
        "Person-Number": "3_plur"
      }
    },
    {
      "nəzər yetirməlidirlər": {
        "Form": "vacib",
        "Person-Number": "3_plur"
      }
    },
    {
      "nəzər yetirəsidirlər": {
        "Form": "lazım",
        "Person-Number": "3_plur"
      }
    },
    {
      "nəzər yetirsələr": {
        "Form": "şərt",
        "Person-Number": "3_plur"
      }
    },
    {
      "nəzər yetirməkdən": {
        "Form": "inf",
        "Case": "abl"
      }
    }
  ],
  "olmaq": [
    {
      "olmuşdum": {
        "Form": "-mişdi_past",
        "Person-Number": "1_sing"
      }
    },
    {
      "oldum": {
        "Form": "-di_past",
        "Person-Number": "1_sing"
      }
    },
    {
      "oluram": {
        "Form": "present",
        "Person-Number": "1_sing"
      }
    },
    {
      "olacağam": {
        "Form": "fut_def",
        "Person-Number": "1_sing"
      }
    },
    {
      "olaram": {
        "Form": "fut_indef",
        "Person-Number": "1_sing"
      }
    },
    {
      "olum": {
        "Form": "imp",
        "Person-Number": "1_sing"
      }
    },
    {
      "olam": {
        "Form": "arzu",
        "Person-Number": "1_sing"
      }
    },
    {
      "olmalıyam": {
        "Form": "vacib",
        "Person-Number": "1_sing"
      }
    },
    {
      "olasıyam": {
        "Form": "lazım",
        "Person-Number": "1_sing"
      }
    },
    {
      "olsam": {
        "Form": "şərt",
        "Person-Number": "1_sing"
      }
    },
    {
      "olmaq": {
        "Form": "inf",
        "Case": "nom"
      }
    },
    {
      "olmuşdun": {
        "Form": "-mişdi_past",
        "Person-Number": "2_sing"
      }
    },
    {
      "oldun": {
        "Form": "-di_past",
        "Person-Number": "2_sing"
      }
    },
    {
      "olursan": {
        "Form": "present",
        "Person-Number": "2_sing"
      }
    },
    {
      "olacaqsan": {
        "Form": "fut_def",
        "Person-Number": "2_sing"
      }
    },
    {
      "olarsan": {
        "Form": "fut_indef",
        "Person-Number": "2_sing"
      }
    },
    {
      "ol": {
        "Form": "imp",
        "Person-Number": "2_sing"
      }
    },
    {
      "olasan": {
        "Form": "arzu",
        "Person-Number": "2_sing"
      }
    },
    {
      "olmalısan": {
        "Form": "vacib",
        "Person-Number": "2_sing"
      }
    },
    {
      "olasısan": {
        "Form": "lazım",
        "Person-Number": "2_sing"
      }
    },
    {
      "olsan": {
        "Form": "şərt",
        "Person-Number": "2_sing"
      }
    },
    {
      "olmağın": {
        "Form": "inf",
        "Case": "gen"
      }
    },
    {
      "olmuşdu": {
        "Form": "-mişdi_past",
        "Person-Number": "3_sing"
      }
    },
    {
      "oldu": {
        "Form": "-di_past",
        "Person-Number": "3_sing"
      }
    },
    {
      "olur": {
        "Form": "present",
        "Person-Number": "3_sing"
      }
    },
    {
      "olacaq": {
        "Form": "fut_def",
        "Person-Number": "3_sing"
      }
    },
    {
      "olar": {
        "Form": "fut_indef",
        "Person-Number": "3_sing"
      }
    },
    {
      "olsun": {
        "Form": "imp",
        "Person-Number": "3_sing"
      }
    },
    {
      "ola": {
        "Form": "arzu",
        "Person-Number": "3_sing"
      }
    },
    {
      "olmalıdır": {
        "Form": "vacib",
        "Person-Number": "3_sing"
      }
    },
    {
      "olasıdır": {
        "Form": "lazım",
        "Person-Number": "3_sing"
      }
    },
    {
      "olsa": {
        "Form": "şərt",
        "Person-Number": "3_sing"
      }
    },
    {
      "olmağa": {
        "Form": "inf",
        "Case": "dat"
      }
    },
    {
      "olmuşduq": {
        "Form": "-mişdi_past",
        "Person-Number": "1_plur"
      }
    },
    {
      "olduq": {
        "Form": "-di_past",
        "Person-Number": "1_plur"
      }
    },
    {
      "oluruq": {
        "Form": "present",
        "Person-Number": "1_plur"
      }
    },
    {
      "olacağıq": {
        "Form": "fut_def",
        "Person-Number": "1_plur"
      }
    },
    {
      "olarıq": {
        "Form": "fut_indef",
        "Person-Number": "1_plur"
      }
    },
    {
      "olaq": {
        "Form": "imp",
        "Person-Number": "1_plur"
      }
    },
    {
      "olaq": {
        "Form": "arzu",
        "Person-Number": "1_plur"
      }
    },
    {
      "olmalıyıq": {
        "Form": "vacib",
        "Person-Number": "1_plur"
      }
    },
    {
      "olasıyıq": {
        "Form": "lazım",
        "Person-Number": "1_plur"
      }
    },
    {
      "olsaq": {
        "Form": "şərt",
        "Person-Number": "1_plur"
      }
    },
    {
      "olmağı": {
        "Form": "inf",
        "Case": "acc"
      }
    },
    {
      "olmuşdunuz": {
        "Form": "-mişdi_past",
        "Person-Number": "2_plur"
      }
    },
    {
      "oldunuz": {
        "Form": "-di_past",
        "Person-Number": "2_plur"
      }
    },
    {
      "olursunuz": {
        "Form": "present",
        "Person-Number": "2_plur"
      }
    },
    {
      "olacaqsınız": {
        "Form": "fut_def",
        "Person-Number": "2_plur"
      }
    },
    {
      "olarsınız": {
        "Form": "fut_indef",
        "Person-Number": "2_plur"
      }
    },
    {
      "olasınız": {
        "Form": "imp",
        "Person-Number": "2_plur"
      }
    },
    {
      "olasınız": {
        "Form": "arzu",
        "Person-Number": "2_plur"
      }
    },
    {
      "olmalısınız": {
        "Form": "vacib",
        "Person-Number": "2_plur"
      }
    },
    {
      "olasısınız": {
        "Form": "lazım",
        "Person-Number": "2_plur"
      }
    },
    {
      "olsanız": {
        "Form": "şərt",
        "Person-Number": "2_plur"
      }
    },
    {
      "olmaqda": {
        "Form": "inf",
        "Case": "loc"
      }
    },
    {
      "olmuşdular": {
        "Form": "-mişdi_past",
        "Person-Number": "3_plur"
      }
    },
    {
      "oldular": {
        "Form": "-di_past",
        "Person-Number": "3_plur"
      }
    },
    {
      "olurlar": {
        "Form": "present",
        "Person-Number": "3_plur"
      }
    },
    {
      "olacaqlar": {
        "Form": "fut_def",
        "Person-Number": "3_plur"
      }
    },
    {
      "olarlar": {
        "Form": "fut_indef",
        "Person-Number": "3_plur"
      }
    },
    {
      "olsunlar": {
        "Form": "imp",
        "Person-Number": "3_plur"
      }
    },
    {
      "olalar": {
        "Form": "arzu",
        "Person-Number": "3_plur"
      }
    },
    {
      "olmalıdırlar": {
        "Form": "vacib",
        "Person-Number": "3_plur"
      }
    },
    {
      "olasıdır": {
        "Form": "lazım",
        "Person-Number": "3_plur"
      }
    },
    {
      "olsalar": {
        "Form": "şərt",
        "Person-Number": "3_plur"
      }
    },
    {
      "olmaqdan": {
        "Form": "inf",
        "Case": "abl"
      }
    }
  ],
  "oturmaq": [
    {
      "oturmuşdum": {
        "Form": "-mişdi_past",
        "Person-Number": "1_sing"
      }
    },
    {
      "oturdum": {
        "Form": "-di_past",
        "Person-Number": "1_sing"
      }
    },
    {
      "otururam": {
        "Form": "present",
        "Person-Number": "1_sing"
      }
    },
    {
      "oturacağam": {
        "Form": "fut_def",
        "Person-Number": "1_sing"
      }
    },
    {
      "oturaram": {
        "Form": "fut_indef",
        "Person-Number": "1_sing"
      }
    },
    {
      "oturum": {
        "Form": "imp",
        "Person-Number": "1_sing"
      }
    },
    {
      "oturam": {
        "Form": "arzu",
        "Person-Number": "1_sing"
      }
    },
    {
      "oturmalıyam": {
        "Form": "vacib",
        "Person-Number": "1_sing"
      }
    },
    {
      "oturasıyam": {
        "Form": "lazım",
        "Person-Number": "1_sing"
      }
    },
    {
      "otursam": {
        "Form": "şərt",
        "Person-Number": "1_sing"
      }
    },
    {
      "oturmaq": {
        "Form": "inf",
        "Case": "nom"
      }
    },
    {
      "oturmuşdun": {
        "Form": "-mişdi_past",
        "Person-Number": "2_sing"
      }
    },
    {
      "oturdun": {
        "Form": "-di_past",
        "Person-Number": "2_sing"
      }
    },
    {
      "oturursan": {
        "Form": "present",
        "Person-Number": "2_sing"
      }
    },
    {
      "oturacaqsan": {
        "Form": "fut_def",
        "Person-Number": "2_sing"
      }
    },
    {
      "oturarsan": {
        "Form": "fut_indef",
        "Person-Number": "2_sing"
      }
    },
    {
      "otur": {
        "Form": "imp",
        "Person-Number": "2_sing"
      }
    },
    {
      "oturasan": {
        "Form": "arzu",
        "Person-Number": "2_sing"
      }
    },
    {
      "oturmalısan": {
        "Form": "vacib",
        "Person-Number": "2_sing"
      }
    },
    {
      "oturasısan": {
        "Form": "lazım",
        "Person-Number": "2_sing"
      }
    },
    {
      "otursan": {
        "Form": "şərt",
        "Person-Number": "2_sing"
      }
    },
    {
      "oturmağın": {
        "Form": "inf",
        "Case": "gen"
      }
    },
    {
      "oturmuşdu": {
        "Form": "-mişdi_past",
        "Person-Number": "3_sing"
      }
    },
    {
      "oturdu": {
        "Form": "-di_past",
        "Person-Number": "3_sing"
      }
    },
    {
      "oturur": {
        "Form": "present",
        "Person-Number": "3_sing"
      }
    },
    {
      "oturacaq": {
        "Form": "fut_def",
        "Person-Number": "3_sing"
      }
    },
    {
      "oturar": {
        "Form": "fut_indef",
        "Person-Number": "3_sing"
      }
    },
    {
      "otursun": {
        "Form": "imp",
        "Person-Number": "3_sing"
      }
    },
    {
      "otura": {
        "Form": "arzu",
        "Person-Number": "3_sing"
      }
    },
    {
      "oturmalıdır": {
        "Form": "vacib",
        "Person-Number": "3_sing"
      }
    },
    {
      "oturasıdır": {
        "Form": "lazım",
        "Person-Number": "3_sing"
      }
    },
    {
      "otursa": {
        "Form": "şərt",
        "Person-Number": "3_sing"
      }
    },
    {
      "oturmağa": {
        "Form": "inf",
        "Case": "dat"
      }
    },
    {
      "oturmuşduq": {
        "Form": "-mişdi_past",
        "Person-Number": "1_plur"
      }
    },
    {
      "oturduq": {
        "Form": "-di_past",
        "Person-Number": "1_plur"
      }
    },
    {
      "otururuq": {
        "Form": "present",
        "Person-Number": "1_plur"
      }
    },
    {
      "oturacağıq": {
        "Form": "fut_def",
        "Person-Number": "1_plur"
      }
    },
    {
      "oturarıq": {
        "Form": "fut_indef",
        "Person-Number": "1_plur"
      }
    },
    {
      "oturaq": {
        "Form": "imp",
        "Person-Number": "1_plur"
      }
    },
    {
      "oturaq": {
        "Form": "arzu",
        "Person-Number": "1_plur"
      }
    },
    {
      "oturmalıyıq": {
        "Form": "vacib",
        "Person-Number": "1_plur"
      }
    },
    {
      "oturasıyıq": {
        "Form": "lazım",
        "Person-Number": "1_plur"
      }
    },
    {
      "otursaq": {
        "Form": "şərt",
        "Person-Number": "1_plur"
      }
    },
    {
      "oturmağı": {
        "Form": "inf",
        "Case": "acc"
      }
    },
    {
      "oturmuşdunuz": {
        "Form": "-mişdi_past",
        "Person-Number": "2_plur"
      }
    },
    {
      "oturdunuz": {
        "Form": "-di_past",
        "Person-Number": "2_plur"
      }
    },
    {
      "oturursunuz": {
        "Form": "present",
        "Person-Number": "2_plur"
      }
    },
    {
      "oturacaqsınız": {
        "Form": "fut_def",
        "Person-Number": "2_plur"
      }
    },
    {
      "oturarsınız": {
        "Form": "fut_indef",
        "Person-Number": "2_plur"
      }
    },
    {
      "oturasınız": {
        "Form": "imp",
        "Person-Number": "2_plur"
      }
    },
    {
      "oturasınız": {
        "Form": "arzu",
        "Person-Number": "2_plur"
      }
    },
    {
      "oturmalısınız": {
        "Form": "vacib",
        "Person-Number": "2_plur"
      }
    },
    {
      "oturasısınız": {
        "Form": "lazım",
        "Person-Number": "2_plur"
      }
    },
    {
      "otursanız": {
        "Form": "şərt",
        "Person-Number": "2_plur"
      }
    },
    {
      "oturmaqda": {
        "Form": "inf",
        "Case": "loc"
      }
    },
    {
      "oturmuşdular": {
        "Form": "-mişdi_past",
        "Person-Number": "3_plur"
      }
    },
    {
      "oturdular": {
        "Form": "-di_past",
        "Person-Number": "3_plur"
      }
    },
    {
      "otururlar": {
        "Form": "present",
        "Person-Number": "3_plur"
      }
    },
    {
      "oturacaqlar": {
        "Form": "fut_def",
        "Person-Number": "3_plur"
      }
    },
    {
      "oturarlar": {
        "Form": "fut_indef",
        "Person-Number": "3_plur"
      }
    },
    {
      "otursunlar": {
        "Form": "imp",
        "Person-Number": "3_plur"
      }
    },
    {
      "oturalar": {
        "Form": "arzu",
        "Person-Number": "3_plur"
      }
    },
    {
      "oturmalıdırlar": {
        "Form": "vacib",
        "Person-Number": "3_plur"
      }
    },
    {
      "oturasıdır": {
        "Form": "lazım",
        "Person-Number": "3_plur"
      }
    },
    {
      "otursalar": {
        "Form": "şərt",
        "Person-Number": "3_plur"
      }
    },
    {
      "oturmaqdan": {
        "Form": "inf",
        "Case": "abl"
      }
    }
  ],
  "ovsunlamaq": [
    {
      "ovsunlamışdım": {
        "Form": "-mişdi_past",
        "Person-Number": "1_sing"
      }
    },
    {
      "ovsunladım": {
        "Form": "-di_past",
        "Person-Number": "1_sing"
      }
    },
    {
      "ovsunlayıram": {
        "Form": "present",
        "Person-Number": "1_sing"
      }
    },
    {
      "ovsunlayacağam": {
        "Form": "fut_def",
        "Person-Number": "1_sing"
      }
    },
    {
      "ovsunlayaram": {
        "Form": "fut_indef",
        "Person-Number": "1_sing"
      }
    },
    {
      "ovsunlayım": {
        "Form": "imp",
        "Person-Number": "1_sing"
      }
    },
    {
      "ovsunlayım": {
        "Form": "arzu",
        "Person-Number": "1_sing"
      }
    },
    {
      "ovsunlamalıyam": {
        "Form": "vacib",
        "Person-Number": "1_sing"
      }
    },
    {
      "ovsunlayasıyam": {
        "Form": "lazım",
        "Person-Number": "1_sing"
      }
    },
    {
      "ovsunlasam": {
        "Form": "şərt",
        "Person-Number": "1_sing"
      }
    },
    {
      "ovsunlamaq": {
        "Form": "inf",
        "Case": "nom"
      }
    },
    {
      "ovsunlamışdın": {
        "Form": "-mişdi_past",
        "Person-Number": "2_sing"
      }
    },
    {
      "ovsunladın": {
        "Form": "-di_past",
        "Person-Number": "2_sing"
      }
    },
    {
      "ovsunlayırsan": {
        "Form": "present",
        "Person-Number": "2_sing"
      }
    },
    {
      "ovsunlayacaqsan": {
        "Form": "fut_def",
        "Person-Number": "2_sing"
      }
    },
    {
      "ovsunlayarsan": {
        "Form": "fut_indef",
        "Person-Number": "2_sing"
      }
    },
    {
      "ovsunla": {
        "Form": "imp",
        "Person-Number": "2_sing"
      }
    },
    {
      "ovsunlayasan": {
        "Form": "arzu",
        "Person-Number": "2_sing"
      }
    },
    {
      "ovsunlamalısan": {
        "Form": "vacib",
        "Person-Number": "2_sing"
      }
    },
    {
      "ovsunlayasısan": {
        "Form": "lazım",
        "Person-Number": "2_sing"
      }
    },
    {
      "ovsunlasan": {
        "Form": "şərt",
        "Person-Number": "2_sing"
      }
    },
    {
      "ovsunlamağın": {
        "Form": "inf",
        "Case": "gen"
      }
    },
    {
      "ovsunlamışdı": {
        "Form": "-mişdi_past",
        "Person-Number": "3_sing"
      }
    },
    {
      "ovsunladı": {
        "Form": "-di_past",
        "Person-Number": "3_sing"
      }
    },
    {
      "ovsunlayır": {
        "Form": "present",
        "Person-Number": "3_sing"
      }
    },
    {
      "ovsunlayacaq": {
        "Form": "fut_def",
        "Person-Number": "3_sing"
      }
    },
    {
      "ovsunlayar": {
        "Form": "fut_indef",
        "Person-Number": "3_sing"
      }
    },
    {
      "ovsunlasın": {
        "Form": "imp",
        "Person-Number": "3_sing"
      }
    },
    {
      "ovsunlaya": {
        "Form": "arzu",
        "Person-Number": "3_sing"
      }
    },
    {
      "ovsunlamalıdır": {
        "Form": "vacib",
        "Person-Number": "3_sing"
      }
    },
    {
      "ovsunlayasıdır": {
        "Form": "lazım",
        "Person-Number": "3_sing"
      }
    },
    {
      "ovsunlasa": {
        "Form": "şərt",
        "Person-Number": "3_sing"
      }
    },
    {
      "ovsunlamağa": {
        "Form": "inf",
        "Case": "dat"
      }
    },
    {
      "ovsunlamışdıq": {
        "Form": "-mişdi_past",
        "Person-Number": "1_plur"
      }
    },
    {
      "ovsunladıq": {
        "Form": "-di_past",
        "Person-Number": "1_plur"
      }
    },
    {
      "ovsunlayırıq": {
        "Form": "present",
        "Person-Number": "1_plur"
      }
    },
    {
      "ovsunlayacağıq": {
        "Form": "fut_def",
        "Person-Number": "1_plur"
      }
    },
    {
      "ovsunlayarıq": {
        "Form": "fut_indef",
        "Person-Number": "1_plur"
      }
    },
    {
      "ovsunlayaq": {
        "Form": "imp",
        "Person-Number": "1_plur"
      }
    },
    {
      "ovsunlayaq": {
        "Form": "arzu",
        "Person-Number": "1_plur"
      }
    },
    {
      "ovsunlamalıyıq": {
        "Form": "vacib",
        "Person-Number": "1_plur"
      }
    },
    {
      "ovsunlayasıyıq": {
        "Form": "lazım",
        "Person-Number": "1_plur"
      }
    },
    {
      "ovsunlasaq": {
        "Form": "şərt",
        "Person-Number": "1_plur"
      }
    },
    {
      "ovsunlamağı": {
        "Form": "inf",
        "Case": "acc"
      }
    },
    {
      "ovsunlamışdınız": {
        "Form": "-mişdi_past",
        "Person-Number": "2_plur"
      }
    },
    {
      "ovsunladınız": {
        "Form": "-di_past",
        "Person-Number": "2_plur"
      }
    },
    {
      "ovsunlayırsınız": {
        "Form": "present",
        "Person-Number": "2_plur"
      }
    },
    {
      "ovsunlayacaqsınız": {
        "Form": "fut_def",
        "Person-Number": "2_plur"
      }
    },
    {
      "ovsunlayarsınız": {
        "Form": "fut_indef",
        "Person-Number": "2_plur"
      }
    },
    {
      "ovsunlayasınız": {
        "Form": "imp",
        "Person-Number": "2_plur"
      }
    },
    {
      "ovsunlayasınız": {
        "Form": "arzu",
        "Person-Number": "2_plur"
      }
    },
    {
      "ovsunlamalısınız": {
        "Form": "vacib",
        "Person-Number": "2_plur"
      }
    },
    {
      "ovsunlayasısınız": {
        "Form": "lazım",
        "Person-Number": "2_plur"
      }
    },
    {
      "ovsunlasanız": {
        "Form": "şərt",
        "Person-Number": "2_plur"
      }
    },
    {
      "ovsunlamaqda": {
        "Form": "inf",
        "Case": "loc"
      }
    },
    {
      "ovsunlamışdılar": {
        "Form": "-mişdi_past",
        "Person-Number": "3_plur"
      }
    },
    {
      "ovsunladılar": {
        "Form": "-di_past",
        "Person-Number": "3_plur"
      }
    },
    {
      "ovsunlayırlar": {
        "Form": "present",
        "Person-Number": "3_plur"
      }
    },
    {
      "ovsunlayacaqlar": {
        "Form": "fut_def",
        "Person-Number": "3_plur"
      }
    },
    {
      "ovsunlayarlar": {
        "Form": "fut_indef",
        "Person-Number": "3_plur"
      }
    },
    {
      "ovsunlasınlar": {
        "Form": "imp",
        "Person-Number": "3_plur"
      }
    },
    {
      "ovsunlayalar": {
        "Form": "arzu",
        "Person-Number": "3_plur"
      }
    },
    {
      "ovsunlamalıdırlar": {
        "Form": "vacib",
        "Person-Number": "3_plur"
      }
    },
    {
      "ovsunlayasıdır": {
        "Form": "lazım",
        "Person-Number": "3_plur"
      }
    },
    {
      "ovsunlasalar": {
        "Form": "şərt",
        "Person-Number": "3_plur"
      }
    },
    {
      "ovsunlamaqdan": {
        "Form": "inf",
        "Case": "abl"
      }
    }
  ],
  "oxumaq": [
    {
      "oxumuşdum": {
        "Form": "-mişdi_past",
        "Person-Number": "1_sing"
      }
    },
    {
      "oxudum": {
        "Form": "-di_past",
        "Person-Number": "1_sing"
      }
    },
    {
      "oxuyuram": {
        "Form": "present",
        "Person-Number": "1_sing"
      }
    },
    {
      "oxuyacağam": {
        "Form": "fut_def",
        "Person-Number": "1_sing"
      }
    },
    {
      "oxuyaram": {
        "Form": "fut_indef",
        "Person-Number": "1_sing"
      }
    },
    {
      "oxuyum": {
        "Form": "imp",
        "Person-Number": "1_sing"
      }
    },
    {
      "oxuyam": {
        "Form": "arzu",
        "Person-Number": "1_sing"
      }
    },
    {
      "oxumalıyam": {
        "Form": "vacib",
        "Person-Number": "1_sing"
      }
    },
    {
      "oxuyasıyam": {
        "Form": "lazım",
        "Person-Number": "1_sing"
      }
    },
    {
      "oxusam": {
        "Form": "şərt",
        "Person-Number": "1_sing"
      }
    },
    {
      "oxumaq": {
        "Form": "inf",
        "Case": "nom"
      }
    },
    {
      "oxumuşdun": {
        "Form": "-mişdi_past",
        "Person-Number": "2_sing"
      }
    },
    {
      "oxudun": {
        "Form": "-di_past",
        "Person-Number": "2_sing"
      }
    },
    {
      "oxuyursan": {
        "Form": "present",
        "Person-Number": "2_sing"
      }
    },
    {
      "oxuyacaqsan": {
        "Form": "fut_def",
        "Person-Number": "2_sing"
      }
    },
    {
      "oxuyarsan": {
        "Form": "fut_indef",
        "Person-Number": "2_sing"
      }
    },
    {
      "oxu": {
        "Form": "imp",
        "Person-Number": "2_sing"
      }
    },
    {
      "oxuyasan": {
        "Form": "arzu",
        "Person-Number": "2_sing"
      }
    },
    {
      "oxumalısan": {
        "Form": "vacib",
        "Person-Number": "2_sing"
      }
    },
    {
      "oxuyasısan": {
        "Form": "lazım",
        "Person-Number": "2_sing"
      }
    },
    {
      "oxusan": {
        "Form": "şərt",
        "Person-Number": "2_sing"
      }
    },
    {
      "oxumağın": {
        "Form": "inf",
        "Case": "gen"
      }
    },
    {
      "oxumuşdu": {
        "Form": "-mişdi_past",
        "Person-Number": "3_sing"
      }
    },
    {
      "oxudu": {
        "Form": "-di_past",
        "Person-Number": "3_sing"
      }
    },
    {
      "oxuyur": {
        "Form": "present",
        "Person-Number": "3_sing"
      }
    },
    {
      "oxuyacaq": {
        "Form": "fut_def",
        "Person-Number": "3_sing"
      }
    },
    {
      "oxuyar": {
        "Form": "fut_indef",
        "Person-Number": "3_sing"
      }
    },
    {
      "oxusun": {
        "Form": "imp",
        "Person-Number": "3_sing"
      }
    },
    {
      "oxuya": {
        "Form": "arzu",
        "Person-Number": "3_sing"
      }
    },
    {
      "oxumalıdır": {
        "Form": "vacib",
        "Person-Number": "3_sing"
      }
    },
    {
      "oxuyasıdır": {
        "Form": "lazım",
        "Person-Number": "3_sing"
      }
    },
    {
      "oxusa": {
        "Form": "şərt",
        "Person-Number": "3_sing"
      }
    },
    {
      "oxumağa": {
        "Form": "inf",
        "Case": "dat"
      }
    },
    {
      "oxumuşduq": {
        "Form": "-mişdi_past",
        "Person-Number": "1_plur"
      }
    },
    {
      "oxuduq": {
        "Form": "-di_past",
        "Person-Number": "1_plur"
      }
    },
    {
      "oxuyuruq": {
        "Form": "present",
        "Person-Number": "1_plur"
      }
    },
    {
      "oxuyacağıq": {
        "Form": "fut_def",
        "Person-Number": "1_plur"
      }
    },
    {
      "oxuyarıq": {
        "Form": "fut_indef",
        "Person-Number": "1_plur"
      }
    },
    {
      "oxuyaq": {
        "Form": "imp",
        "Person-Number": "1_plur"
      }
    },
    {
      "oxuyaq": {
        "Form": "arzu",
        "Person-Number": "1_plur"
      }
    },
    {
      "oxumalıyıq": {
        "Form": "vacib",
        "Person-Number": "1_plur"
      }
    },
    {
      "oxuyasıyıq": {
        "Form": "lazım",
        "Person-Number": "1_plur"
      }
    },
    {
      "oxusaq": {
        "Form": "şərt",
        "Person-Number": "1_plur"
      }
    },
    {
      "oxumağı": {
        "Form": "inf",
        "Case": "acc"
      }
    },
    {
      "oxumuşdunuz": {
        "Form": "-mişdi_past",
        "Person-Number": "2_plur"
      }
    },
    {
      "oxudunuz": {
        "Form": "-di_past",
        "Person-Number": "2_plur"
      }
    },
    {
      "oxuyursunuz": {
        "Form": "present",
        "Person-Number": "2_plur"
      }
    },
    {
      "oxuyacaqsınız": {
        "Form": "fut_def",
        "Person-Number": "2_plur"
      }
    },
    {
      "oxuyarsınız": {
        "Form": "fut_indef",
        "Person-Number": "2_plur"
      }
    },
    {
      "oxuyasınız": {
        "Form": "imp",
        "Person-Number": "2_plur"
      }
    },
    {
      "oxuyasınız": {
        "Form": "arzu",
        "Person-Number": "2_plur"
      }
    },
    {
      "oxumalısınız": {
        "Form": "vacib",
        "Person-Number": "2_plur"
      }
    },
    {
      "oxuyasısınız": {
        "Form": "lazım",
        "Person-Number": "2_plur"
      }
    },
    {
      "oxusanız": {
        "Form": "şərt",
        "Person-Number": "2_plur"
      }
    },
    {
      "oxumaqda": {
        "Form": "inf",
        "Case": "loc"
      }
    },
    {
      "oxumuşdular": {
        "Form": "-mişdi_past",
        "Person-Number": "3_plur"
      }
    },
    {
      "oxudular": {
        "Form": "-di_past",
        "Person-Number": "3_plur"
      }
    },
    {
      "oxuyurlar": {
        "Form": "present",
        "Person-Number": "3_plur"
      }
    },
    {
      "oxuyacaqlar": {
        "Form": "fut_def",
        "Person-Number": "3_plur"
      }
    },
    {
      "oxuyarlar": {
        "Form": "fut_indef",
        "Person-Number": "3_plur"
      }
    },
    {
      "oxusunlar": {
        "Form": "imp",
        "Person-Number": "3_plur"
      }
    },
    {
      "oxuyalar": {
        "Form": "arzu",
        "Person-Number": "3_plur"
      }
    },
    {
      "oxumalıdırlar": {
        "Form": "vacib",
        "Person-Number": "3_plur"
      }
    },
    {
      "oxuyasıdır": {
        "Form": "lazım",
        "Person-Number": "3_plur"
      }
    },
    {
      "oxusalar": {
        "Form": "şərt",
        "Person-Number": "3_plur"
      }
    },
    {
      "oxumaqdan": {
        "Form": "inf",
        "Case": "abl"
      }
    }
  ],
  "oyanmaq": [
    {
      "oyanmışdım": {
        "Form": "-mişdi_past",
        "Person-Number": "1_sing"
      }
    },
    {
      "oyandım": {
        "Form": "-di_past",
        "Person-Number": "1_sing"
      }
    },
    {
      "oyanıram": {
        "Form": "present",
        "Person-Number": "1_sing"
      }
    },
    {
      "oyanacağam": {
        "Form": "fut_def",
        "Person-Number": "1_sing"
      }
    },
    {
      "oyanaram": {
        "Form": "fut_indef",
        "Person-Number": "1_sing"
      }
    },
    {
      "oyanım": {
        "Form": "imp",
        "Person-Number": "1_sing"
      }
    },
    {
      "oyanam": {
        "Form": "arzu",
        "Person-Number": "1_sing"
      }
    },
    {
      "oyanmalıyam": {
        "Form": "vacib",
        "Person-Number": "1_sing"
      }
    },
    {
      "oyanasıyam": {
        "Form": "lazım",
        "Person-Number": "1_sing"
      }
    },
    {
      "oyansam": {
        "Form": "şərt",
        "Person-Number": "1_sing"
      }
    },
    {
      "oyanmaq": {
        "Form": "inf",
        "Case": "nom"
      }
    },
    {
      "oyanmışdın": {
        "Form": "-mişdi_past",
        "Person-Number": "2_sing"
      }
    },
    {
      "oyandın": {
        "Form": "-di_past",
        "Person-Number": "2_sing"
      }
    },
    {
      "oyanırsan": {
        "Form": "present",
        "Person-Number": "2_sing"
      }
    },
    {
      "oyanacaqsan": {
        "Form": "fut_def",
        "Person-Number": "2_sing"
      }
    },
    {
      "oyanarsan": {
        "Form": "fut_indef",
        "Person-Number": "2_sing"
      }
    },
    {
      "oyan": {
        "Form": "imp",
        "Person-Number": "2_sing"
      }
    },
    {
      "oyanasan": {
        "Form": "arzu",
        "Person-Number": "2_sing"
      }
    },
    {
      "oyanmalısan": {
        "Form": "vacib",
        "Person-Number": "2_sing"
      }
    },
    {
      "oyanasısan": {
        "Form": "lazım",
        "Person-Number": "2_sing"
      }
    },
    {
      "oyansan": {
        "Form": "şərt",
        "Person-Number": "2_sing"
      }
    },
    {
      "oyanmağın": {
        "Form": "inf",
        "Case": "gen"
      }
    },
    {
      "oyanmışdı": {
        "Form": "-mişdi_past",
        "Person-Number": "3_sing"
      }
    },
    {
      "oyandı": {
        "Form": "-di_past",
        "Person-Number": "3_sing"
      }
    },
    {
      "oyanır": {
        "Form": "present",
        "Person-Number": "3_sing"
      }
    },
    {
      "oyanacaq": {
        "Form": "fut_def",
        "Person-Number": "3_sing"
      }
    },
    {
      "oyanar": {
        "Form": "fut_indef",
        "Person-Number": "3_sing"
      }
    },
    {
      "oyansın": {
        "Form": "imp",
        "Person-Number": "3_sing"
      }
    },
    {
      "oyana": {
        "Form": "arzu",
        "Person-Number": "3_sing"
      }
    },
    {
      "oyanmalıdır": {
        "Form": "vacib",
        "Person-Number": "3_sing"
      }
    },
    {
      "oyanasıdır": {
        "Form": "lazım",
        "Person-Number": "3_sing"
      }
    },
    {
      "oyansa": {
        "Form": "şərt",
        "Person-Number": "3_sing"
      }
    },
    {
      "oyanmağa": {
        "Form": "inf",
        "Case": "dat"
      }
    },
    {
      "oyanmışdıq": {
        "Form": "-mişdi_past",
        "Person-Number": "1_plur"
      }
    },
    {
      "oyandıq": {
        "Form": "-di_past",
        "Person-Number": "1_plur"
      }
    },
    {
      "oyanırıq": {
        "Form": "present",
        "Person-Number": "1_plur"
      }
    },
    {
      "oyanacağıq": {
        "Form": "fut_def",
        "Person-Number": "1_plur"
      }
    },
    {
      "oyanarıq": {
        "Form": "fut_indef",
        "Person-Number": "1_plur"
      }
    },
    {
      "oyanaq": {
        "Form": "imp",
        "Person-Number": "1_plur"
      }
    },
    {
      "oyanaq": {
        "Form": "arzu",
        "Person-Number": "1_plur"
      }
    },
    {
      "oyanmalıyıq": {
        "Form": "vacib",
        "Person-Number": "1_plur"
      }
    },
    {
      "oyanasıyıq": {
        "Form": "lazım",
        "Person-Number": "1_plur"
      }
    },
    {
      "oyansaq": {
        "Form": "şərt",
        "Person-Number": "1_plur"
      }
    },
    {
      "oyanmağı": {
        "Form": "inf",
        "Case": "acc"
      }
    },
    {
      "oyanmışdınız": {
        "Form": "-mişdi_past",
        "Person-Number": "2_plur"
      }
    },
    {
      "oyandınız": {
        "Form": "-di_past",
        "Person-Number": "2_plur"
      }
    },
    {
      "oyanırsınız": {
        "Form": "present",
        "Person-Number": "2_plur"
      }
    },
    {
      "oyanacaqsınız": {
        "Form": "fut_def",
        "Person-Number": "2_plur"
      }
    },
    {
      "oyanarsınız": {
        "Form": "fut_indef",
        "Person-Number": "2_plur"
      }
    },
    {
      "oyanasınız": {
        "Form": "imp",
        "Person-Number": "2_plur"
      }
    },
    {
      "oyanasınız": {
        "Form": "arzu",
        "Person-Number": "2_plur"
      }
    },
    {
      "oyanmalısınız": {
        "Form": "vacib",
        "Person-Number": "2_plur"
      }
    },
    {
      "oyanasısınız": {
        "Form": "lazım",
        "Person-Number": "2_plur"
      }
    },
    {
      "oyansanız": {
        "Form": "şərt",
        "Person-Number": "2_plur"
      }
    },
    {
      "oyanmaqda": {
        "Form": "inf",
        "Case": "loc"
      }
    },
    {
      "oyanmışdılar": {
        "Form": "-mişdi_past",
        "Person-Number": "3_plur"
      }
    },
    {
      "oyandılar": {
        "Form": "-di_past",
        "Person-Number": "3_plur"
      }
    },
    {
      "oyanırlar": {
        "Form": "present",
        "Person-Number": "3_plur"
      }
    },
    {
      "oyanacaqlar": {
        "Form": "fut_def",
        "Person-Number": "3_plur"
      }
    },
    {
      "oyanarlar": {
        "Form": "fut_indef",
        "Person-Number": "3_plur"
      }
    },
    {
      "oyansınlar": {
        "Form": "imp",
        "Person-Number": "3_plur"
      }
    },
    {
      "oyanalar": {
        "Form": "arzu",
        "Person-Number": "3_plur"
      }
    },
    {
      "oyanmalıdırlar": {
        "Form": "vacib",
        "Person-Number": "3_plur"
      }
    },
    {
      "oyanasıdır": {
        "Form": "lazım",
        "Person-Number": "3_plur"
      }
    },
    {
      "oyansalar": {
        "Form": "şərt",
        "Person-Number": "3_plur"
      }
    },
    {
      "oyanmaqdan": {
        "Form": "inf",
        "Case": "abl"
      }
    }
  ],
  "oyatmaq": [
    {
      "oyatmışdım": {
        "Form": "-mişdi_past",
        "Person-Number": "1_sing"
      }
    },
    {
      "oyatdım": {
        "Form": "-di_past",
        "Person-Number": "1_sing"
      }
    },
    {
      "oyadıram": {
        "Form": "present",
        "Person-Number": "1_sing"
      }
    },
    {
      "oyadacağam": {
        "Form": "fut_def",
        "Person-Number": "1_sing"
      }
    },
    {
      "oyadaram": {
        "Form": "fut_indef",
        "Person-Number": "1_sing"
      }
    },
    {
      "oyadım": {
        "Form": "imp",
        "Person-Number": "1_sing"
      }
    },
    {
      "oyadam": {
        "Form": "arzu",
        "Person-Number": "1_sing"
      }
    },
    {
      "oyatmalıyam": {
        "Form": "vacib",
        "Person-Number": "1_sing"
      }
    },
    {
      "oyadasıyam": {
        "Form": "lazım",
        "Person-Number": "1_sing"
      }
    },
    {
      "oyatsam": {
        "Form": "şərt",
        "Person-Number": "1_sing"
      }
    },
    {
      "oyatmaq": {
        "Form": "inf",
        "Case": "nom"
      }
    },
    {
      "oyatmışdın": {
        "Form": "-mişdi_past",
        "Person-Number": "2_sing"
      }
    },
    {
      "oyatdın": {
        "Form": "-di_past",
        "Person-Number": "2_sing"
      }
    },
    {
      "oyadırsan": {
        "Form": "present",
        "Person-Number": "2_sing"
      }
    },
    {
      "oyadacaqsan": {
        "Form": "fut_def",
        "Person-Number": "2_sing"
      }
    },
    {
      "oyadarsan": {
        "Form": "fut_indef",
        "Person-Number": "2_sing"
      }
    },
    {
      "oyat": {
        "Form": "imp",
        "Person-Number": "2_sing"
      }
    },
    {
      "oyadasan": {
        "Form": "arzu",
        "Person-Number": "2_sing"
      }
    },
    {
      "oyatmalısan": {
        "Form": "vacib",
        "Person-Number": "2_sing"
      }
    },
    {
      "oyadasısan": {
        "Form": "lazım",
        "Person-Number": "2_sing"
      }
    },
    {
      "oyatsan": {
        "Form": "şərt",
        "Person-Number": "2_sing"
      }
    },
    {
      "oyatmağın": {
        "Form": "inf",
        "Case": "gen"
      }
    },
    {
      "oyatmışdı": {
        "Form": "-mişdi_past",
        "Person-Number": "3_sing"
      }
    },
    {
      "oyatdı": {
        "Form": "-di_past",
        "Person-Number": "3_sing"
      }
    },
    {
      "oyadır": {
        "Form": "present",
        "Person-Number": "3_sing"
      }
    },
    {
      "oyadacaq": {
        "Form": "fut_def",
        "Person-Number": "3_sing"
      }
    },
    {
      "oyadar": {
        "Form": "fut_indef",
        "Person-Number": "3_sing"
      }
    },
    {
      "oyatsın": {
        "Form": "imp",
        "Person-Number": "3_sing"
      }
    },
    {
      "oyada": {
        "Form": "arzu",
        "Person-Number": "3_sing"
      }
    },
    {
      "oyatmalıdır": {
        "Form": "vacib",
        "Person-Number": "3_sing"
      }
    },
    {
      "oyadasıdır": {
        "Form": "lazım",
        "Person-Number": "3_sing"
      }
    },
    {
      "oyatsa": {
        "Form": "şərt",
        "Person-Number": "3_sing"
      }
    },
    {
      "oyatmağa": {
        "Form": "inf",
        "Case": "dat"
      }
    },
    {
      "oyatmışdıq": {
        "Form": "-mişdi_past",
        "Person-Number": "1_plur"
      }
    },
    {
      "oyatdıq": {
        "Form": "-di_past",
        "Person-Number": "1_plur"
      }
    },
    {
      "oyadırıq": {
        "Form": "present",
        "Person-Number": "1_plur"
      }
    },
    {
      "oyadacağıq": {
        "Form": "fut_def",
        "Person-Number": "1_plur"
      }
    },
    {
      "oyadarıq": {
        "Form": "fut_indef",
        "Person-Number": "1_plur"
      }
    },
    {
      "oyadaq": {
        "Form": "imp",
        "Person-Number": "1_plur"
      }
    },
    {
      "oyadaq": {
        "Form": "arzu",
        "Person-Number": "1_plur"
      }
    },
    {
      "oyatmalıyıq": {
        "Form": "vacib",
        "Person-Number": "1_plur"
      }
    },
    {
      "oyadasıyıq": {
        "Form": "lazım",
        "Person-Number": "1_plur"
      }
    },
    {
      "oyatsaq": {
        "Form": "şərt",
        "Person-Number": "1_plur"
      }
    },
    {
      "oyatmağı": {
        "Form": "inf",
        "Case": "acc"
      }
    },
    {
      "oyatmışdınız": {
        "Form": "-mişdi_past",
        "Person-Number": "2_plur"
      }
    },
    {
      "oyatdınız": {
        "Form": "-di_past",
        "Person-Number": "2_plur"
      }
    },
    {
      "oyadırsınız": {
        "Form": "present",
        "Person-Number": "2_plur"
      }
    },
    {
      "oyadacaqsınız": {
        "Form": "fut_def",
        "Person-Number": "2_plur"
      }
    },
    {
      "oyadarsınız": {
        "Form": "fut_indef",
        "Person-Number": "2_plur"
      }
    },
    {
      "oyadasınız": {
        "Form": "imp",
        "Person-Number": "2_plur"
      }
    },
    {
      "oyadasınız": {
        "Form": "arzu",
        "Person-Number": "2_plur"
      }
    },
    {
      "oyatmalısınız": {
        "Form": "vacib",
        "Person-Number": "2_plur"
      }
    },
    {
      "oyadasısınız": {
        "Form": "lazım",
        "Person-Number": "2_plur"
      }
    },
    {
      "oyatsanız": {
        "Form": "şərt",
        "Person-Number": "2_plur"
      }
    },
    {
      "oyatmaqda": {
        "Form": "inf",
        "Case": "loc"
      }
    },
    {
      "oyatmışdılar": {
        "Form": "-mişdi_past",
        "Person-Number": "3_plur"
      }
    },
    {
      "oyatdılar": {
        "Form": "-di_past",
        "Person-Number": "3_plur"
      }
    },
    {
      "oyadırlar": {
        "Form": "present",
        "Person-Number": "3_plur"
      }
    },
    {
      "oyadacaqlar": {
        "Form": "fut_def",
        "Person-Number": "3_plur"
      }
    },
    {
      "oyadarlar": {
        "Form": "fut_indef",
        "Person-Number": "3_plur"
      }
    },
    {
      "oyatsınlar": {
        "Form": "imp",
        "Person-Number": "3_plur"
      }
    },
    {
      "oyadalar": {
        "Form": "arzu",
        "Person-Number": "3_plur"
      }
    },
    {
      "oyatmalıdırlar": {
        "Form": "vacib",
        "Person-Number": "3_plur"
      }
    },
    {
      "oyadasıdırlar": {
        "Form": "lazım",
        "Person-Number": "3_plur"
      }
    },
    {
      "oyatsalar": {
        "Form": "şərt",
        "Person-Number": "3_plur"
      }
    },
    {
      "oyatmaqdan": {
        "Form": "inf",
        "Case": "abl"
      }
    }
  ],
  "oynamaq": [
    {
      "oynamışdım": {
        "Form": "-mişdi_past",
        "Person-Number": "1_sing"
      }
    },
    {
      "oynadım": {
        "Form": "-di_past",
        "Person-Number": "1_sing"
      }
    },
    {
      "oynayıram": {
        "Form": "present",
        "Person-Number": "1_sing"
      }
    },
    {
      "oynayacağam": {
        "Form": "fut_def",
        "Person-Number": "1_sing"
      }
    },
    {
      "oynayaram": {
        "Form": "fut_indef",
        "Person-Number": "1_sing"
      }
    },
    {
      "oynayım": {
        "Form": "imp",
        "Person-Number": "1_sing"
      }
    },
    {
      "oynayım": {
        "Form": "arzu",
        "Person-Number": "1_sing"
      }
    },
    {
      "oynamalıyam": {
        "Form": "vacib",
        "Person-Number": "1_sing"
      }
    },
    {
      "oynayasıyam": {
        "Form": "lazım",
        "Person-Number": "1_sing"
      }
    },
    {
      "oynasam": {
        "Form": "şərt",
        "Person-Number": "1_sing"
      }
    },
    {
      "oynamaq": {
        "Form": "inf",
        "Case": "nom"
      }
    },
    {
      "oynamışdın": {
        "Form": "-mişdi_past",
        "Person-Number": "2_sing"
      }
    },
    {
      "oynadın": {
        "Form": "-di_past",
        "Person-Number": "2_sing"
      }
    },
    {
      "oynayırsan": {
        "Form": "present",
        "Person-Number": "2_sing"
      }
    },
    {
      "oynayacaqsan": {
        "Form": "fut_def",
        "Person-Number": "2_sing"
      }
    },
    {
      "oynayarsan": {
        "Form": "fut_indef",
        "Person-Number": "2_sing"
      }
    },
    {
      "oyna": {
        "Form": "imp",
        "Person-Number": "2_sing"
      }
    },
    {
      "oynayasan": {
        "Form": "arzu",
        "Person-Number": "2_sing"
      }
    },
    {
      "oynamalısan": {
        "Form": "vacib",
        "Person-Number": "2_sing"
      }
    },
    {
      "oynayasısan": {
        "Form": "lazım",
        "Person-Number": "2_sing"
      }
    },
    {
      "oynasan": {
        "Form": "şərt",
        "Person-Number": "2_sing"
      }
    },
    {
      "oynamağın": {
        "Form": "inf",
        "Case": "gen"
      }
    },
    {
      "oynamışdı": {
        "Form": "-mişdi_past",
        "Person-Number": "3_sing"
      }
    },
    {
      "oynadı": {
        "Form": "-di_past",
        "Person-Number": "3_sing"
      }
    },
    {
      "oynayır": {
        "Form": "present",
        "Person-Number": "3_sing"
      }
    },
    {
      "oynayacaq": {
        "Form": "fut_def",
        "Person-Number": "3_sing"
      }
    },
    {
      "oynayar": {
        "Form": "fut_indef",
        "Person-Number": "3_sing"
      }
    },
    {
      "oynasın": {
        "Form": "imp",
        "Person-Number": "3_sing"
      }
    },
    {
      "oynaya": {
        "Form": "arzu",
        "Person-Number": "3_sing"
      }
    },
    {
      "oynamalıdır": {
        "Form": "vacib",
        "Person-Number": "3_sing"
      }
    },
    {
      "oynayasıdır": {
        "Form": "lazım",
        "Person-Number": "3_sing"
      }
    },
    {
      "oynasa": {
        "Form": "şərt",
        "Person-Number": "3_sing"
      }
    },
    {
      "oynamağa": {
        "Form": "inf",
        "Case": "dat"
      }
    },
    {
      "oynamışdıq": {
        "Form": "-mişdi_past",
        "Person-Number": "1_plur"
      }
    },
    {
      "oynadıq": {
        "Form": "-di_past",
        "Person-Number": "1_plur"
      }
    },
    {
      "oynayırıq": {
        "Form": "present",
        "Person-Number": "1_plur"
      }
    },
    {
      "oynayacağıq": {
        "Form": "fut_def",
        "Person-Number": "1_plur"
      }
    },
    {
      "oynayarıq": {
        "Form": "fut_indef",
        "Person-Number": "1_plur"
      }
    },
    {
      "oynayaq": {
        "Form": "imp",
        "Person-Number": "1_plur"
      }
    },
    {
      "oynayaq": {
        "Form": "arzu",
        "Person-Number": "1_plur"
      }
    },
    {
      "oynamalıyıq": {
        "Form": "vacib",
        "Person-Number": "1_plur"
      }
    },
    {
      "oynayasıyıq": {
        "Form": "lazım",
        "Person-Number": "1_plur"
      }
    },
    {
      "oynasaq": {
        "Form": "şərt",
        "Person-Number": "1_plur"
      }
    },
    {
      "oynamağı": {
        "Form": "inf",
        "Case": "acc"
      }
    },
    {
      "oynamışdınız": {
        "Form": "-mişdi_past",
        "Person-Number": "2_plur"
      }
    },
    {
      "oynadınız": {
        "Form": "-di_past",
        "Person-Number": "2_plur"
      }
    },
    {
      "oynayırsınız": {
        "Form": "present",
        "Person-Number": "2_plur"
      }
    },
    {
      "oynayacaqsınız": {
        "Form": "fut_def",
        "Person-Number": "2_plur"
      }
    },
    {
      "oynayarsınız": {
        "Form": "fut_indef",
        "Person-Number": "2_plur"
      }
    },
    {
      "oynayasınız": {
        "Form": "imp",
        "Person-Number": "2_plur"
      }
    },
    {
      "oynayasınız": {
        "Form": "arzu",
        "Person-Number": "2_plur"
      }
    },
    {
      "oynamalısınız": {
        "Form": "vacib",
        "Person-Number": "2_plur"
      }
    },
    {
      "oynayasısınız": {
        "Form": "lazım",
        "Person-Number": "2_plur"
      }
    },
    {
      "oynasanız": {
        "Form": "şərt",
        "Person-Number": "2_plur"
      }
    },
    {
      "oynamaqda": {
        "Form": "inf",
        "Case": "loc"
      }
    },
    {
      "oynamışdılar": {
        "Form": "-mişdi_past",
        "Person-Number": "3_plur"
      }
    },
    {
      "oynadılar": {
        "Form": "-di_past",
        "Person-Number": "3_plur"
      }
    },
    {
      "oynayırlar": {
        "Form": "present",
        "Person-Number": "3_plur"
      }
    },
    {
      "oynayacaqlar": {
        "Form": "fut_def",
        "Person-Number": "3_plur"
      }
    },
    {
      "oynayarlar": {
        "Form": "fut_indef",
        "Person-Number": "3_plur"
      }
    },
    {
      "oynasınlar": {
        "Form": "imp",
        "Person-Number": "3_plur"
      }
    },
    {
      "oynayalar": {
        "Form": "arzu",
        "Person-Number": "3_plur"
      }
    },
    {
      "oynamalıdırlar": {
        "Form": "vacib",
        "Person-Number": "3_plur"
      }
    },
    {
      "oynayasıdır": {
        "Form": "lazım",
        "Person-Number": "3_plur"
      }
    },
    {
      "oynasalar": {
        "Form": "şərt",
        "Person-Number": "3_plur"
      }
    },
    {
      "oynamaqdan": {
        "Form": "inf",
        "Case": "abl"
      }
    }
  ],
  "parçalamaq": [
    {
      "parçalamışdım": {
        "Form": "-mişdi_past",
        "Person-Number": "1_sing"
      }
    },
    {
      "parçaladım": {
        "Form": "-di_past",
        "Person-Number": "1_sing"
      }
    },
    {
      "parçalayıram": {
        "Form": "present",
        "Person-Number": "1_sing"
      }
    },
    {
      "parçalayacağam": {
        "Form": "fut_def",
        "Person-Number": "1_sing"
      }
    },
    {
      "parçalayaram": {
        "Form": "fut_indef",
        "Person-Number": "1_sing"
      }
    },
    {
      "parçalayım": {
        "Form": "imp",
        "Person-Number": "1_sing"
      }
    },
    {
      "parçalayım": {
        "Form": "arzu",
        "Person-Number": "1_sing"
      }
    },
    {
      "parçalamalıyam": {
        "Form": "vacib",
        "Person-Number": "1_sing"
      }
    },
    {
      "parçalayasıyam": {
        "Form": "lazım",
        "Person-Number": "1_sing"
      }
    },
    {
      "parçalasam": {
        "Form": "şərt",
        "Person-Number": "1_sing"
      }
    },
    {
      "parçalamaq": {
        "Form": "inf",
        "Case": "nom"
      }
    },
    {
      "parçalamışdın": {
        "Form": "-mişdi_past",
        "Person-Number": "2_sing"
      }
    },
    {
      "parçaladın": {
        "Form": "-di_past",
        "Person-Number": "2_sing"
      }
    },
    {
      "parçalayırsan": {
        "Form": "present",
        "Person-Number": "2_sing"
      }
    },
    {
      "parçalayacaqsan": {
        "Form": "fut_def",
        "Person-Number": "2_sing"
      }
    },
    {
      "parçalayarsan": {
        "Form": "fut_indef",
        "Person-Number": "2_sing"
      }
    },
    {
      "parçala": {
        "Form": "imp",
        "Person-Number": "2_sing"
      }
    },
    {
      "parçalayasan": {
        "Form": "arzu",
        "Person-Number": "2_sing"
      }
    },
    {
      "parçalamalısan": {
        "Form": "vacib",
        "Person-Number": "2_sing"
      }
    },
    {
      "parçalayasısan": {
        "Form": "lazım",
        "Person-Number": "2_sing"
      }
    },
    {
      "parçalasan": {
        "Form": "şərt",
        "Person-Number": "2_sing"
      }
    },
    {
      "parçalamağın": {
        "Form": "inf",
        "Case": "gen"
      }
    },
    {
      "parçalamışdı": {
        "Form": "-mişdi_past",
        "Person-Number": "3_sing"
      }
    },
    {
      "parçaladı": {
        "Form": "-di_past",
        "Person-Number": "3_sing"
      }
    },
    {
      "parçalayır": {
        "Form": "present",
        "Person-Number": "3_sing"
      }
    },
    {
      "parçalayacaq": {
        "Form": "fut_def",
        "Person-Number": "3_sing"
      }
    },
    {
      "parçalayar": {
        "Form": "fut_indef",
        "Person-Number": "3_sing"
      }
    },
    {
      "parçalasın": {
        "Form": "imp",
        "Person-Number": "3_sing"
      }
    },
    {
      "parçalaya": {
        "Form": "arzu",
        "Person-Number": "3_sing"
      }
    },
    {
      "parçalamalıdır": {
        "Form": "vacib",
        "Person-Number": "3_sing"
      }
    },
    {
      "parçalayasıdır": {
        "Form": "lazım",
        "Person-Number": "3_sing"
      }
    },
    {
      "parçalasa": {
        "Form": "şərt",
        "Person-Number": "3_sing"
      }
    },
    {
      "parçalamağa": {
        "Form": "inf",
        "Case": "dat"
      }
    },
    {
      "parçalamışdıq": {
        "Form": "-mişdi_past",
        "Person-Number": "1_plur"
      }
    },
    {
      "parçaladıq": {
        "Form": "-di_past",
        "Person-Number": "1_plur"
      }
    },
    {
      "parçalayırıq": {
        "Form": "present",
        "Person-Number": "1_plur"
      }
    },
    {
      "parçalayacağıq": {
        "Form": "fut_def",
        "Person-Number": "1_plur"
      }
    },
    {
      "parçalayarıq": {
        "Form": "fut_indef",
        "Person-Number": "1_plur"
      }
    },
    {
      "parçalayaq": {
        "Form": "imp",
        "Person-Number": "1_plur"
      }
    },
    {
      "parçalayaq": {
        "Form": "arzu",
        "Person-Number": "1_plur"
      }
    },
    {
      "parçalamalıyıq": {
        "Form": "vacib",
        "Person-Number": "1_plur"
      }
    },
    {
      "parçalayasıyıq": {
        "Form": "lazım",
        "Person-Number": "1_plur"
      }
    },
    {
      "parçalasaq": {
        "Form": "şərt",
        "Person-Number": "1_plur"
      }
    },
    {
      "parçalamağı": {
        "Form": "inf",
        "Case": "acc"
      }
    },
    {
      "parçalamışdınız": {
        "Form": "-mişdi_past",
        "Person-Number": "2_plur"
      }
    },
    {
      "parçaladınız": {
        "Form": "-di_past",
        "Person-Number": "2_plur"
      }
    },
    {
      "parçalayırsınız": {
        "Form": "present",
        "Person-Number": "2_plur"
      }
    },
    {
      "parçalayacaqsınız": {
        "Form": "fut_def",
        "Person-Number": "2_plur"
      }
    },
    {
      "parçalayarsınız": {
        "Form": "fut_indef",
        "Person-Number": "2_plur"
      }
    },
    {
      "parçalayasınız": {
        "Form": "imp",
        "Person-Number": "2_plur"
      }
    },
    {
      "parçalayasınız": {
        "Form": "arzu",
        "Person-Number": "2_plur"
      }
    },
    {
      "parçalamalısınız": {
        "Form": "vacib",
        "Person-Number": "2_plur"
      }
    },
    {
      "parçalayasısınız": {
        "Form": "lazım",
        "Person-Number": "2_plur"
      }
    },
    {
      "parçalasanız": {
        "Form": "şərt",
        "Person-Number": "2_plur"
      }
    },
    {
      "parçalamaqda": {
        "Form": "inf",
        "Case": "loc"
      }
    },
    {
      "parçalamışdılar": {
        "Form": "-mişdi_past",
        "Person-Number": "3_plur"
      }
    },
    {
      "parçaladılar": {
        "Form": "-di_past",
        "Person-Number": "3_plur"
      }
    },
    {
      "parçalayırlar": {
        "Form": "present",
        "Person-Number": "3_plur"
      }
    },
    {
      "parçalayacaqlar": {
        "Form": "fut_def",
        "Person-Number": "3_plur"
      }
    },
    {
      "parçalayarlar": {
        "Form": "fut_indef",
        "Person-Number": "3_plur"
      }
    },
    {
      "parçalasınlar": {
        "Form": "imp",
        "Person-Number": "3_plur"
      }
    },
    {
      "parçalayalar": {
        "Form": "arzu",
        "Person-Number": "3_plur"
      }
    },
    {
      "parçalamalıdırlar": {
        "Form": "vacib",
        "Person-Number": "3_plur"
      }
    },
    {
      "parçalayasıdır": {
        "Form": "lazım",
        "Person-Number": "3_plur"
      }
    },
    {
      "parçalasalar": {
        "Form": "şərt",
        "Person-Number": "3_plur"
      }
    },
    {
      "parçalamaqdan": {
        "Form": "inf",
        "Case": "abl"
      }
    }
  ],
  "paylamaq": [
    {
      "paylamışdım": {
        "Form": "-mişdi_past",
        "Person-Number": "1_sing"
      }
    },
    {
      "payladım": {
        "Form": "-di_past",
        "Person-Number": "1_sing"
      }
    },
    {
      "paylayıram": {
        "Form": "present",
        "Person-Number": "1_sing"
      }
    },
    {
      "paylayacağam": {
        "Form": "fut_def",
        "Person-Number": "1_sing"
      }
    },
    {
      "paylayaram": {
        "Form": "fut_indef",
        "Person-Number": "1_sing"
      }
    },
    {
      "paylayım": {
        "Form": "imp",
        "Person-Number": "1_sing"
      }
    },
    {
      "paylayım": {
        "Form": "arzu",
        "Person-Number": "1_sing"
      }
    },
    {
      "paylamalıyam": {
        "Form": "vacib",
        "Person-Number": "1_sing"
      }
    },
    {
      "paylayasıyam": {
        "Form": "lazım",
        "Person-Number": "1_sing"
      }
    },
    {
      "paylasam": {
        "Form": "şərt",
        "Person-Number": "1_sing"
      }
    },
    {
      "paylamaq": {
        "Form": "inf",
        "Case": "nom"
      }
    },
    {
      "paylamışdın": {
        "Form": "-mişdi_past",
        "Person-Number": "2_sing"
      }
    },
    {
      "payladın": {
        "Form": "-di_past",
        "Person-Number": "2_sing"
      }
    },
    {
      "paylayırsan": {
        "Form": "present",
        "Person-Number": "2_sing"
      }
    },
    {
      "paylayacaqsan": {
        "Form": "fut_def",
        "Person-Number": "2_sing"
      }
    },
    {
      "paylayarsan": {
        "Form": "fut_indef",
        "Person-Number": "2_sing"
      }
    },
    {
      "payla": {
        "Form": "imp",
        "Person-Number": "2_sing"
      }
    },
    {
      "paylayasan": {
        "Form": "arzu",
        "Person-Number": "2_sing"
      }
    },
    {
      "paylamalısan": {
        "Form": "vacib",
        "Person-Number": "2_sing"
      }
    },
    {
      "paylayasısan": {
        "Form": "lazım",
        "Person-Number": "2_sing"
      }
    },
    {
      "paylasan": {
        "Form": "şərt",
        "Person-Number": "2_sing"
      }
    },
    {
      "paylamağın": {
        "Form": "inf",
        "Case": "gen"
      }
    },
    {
      "paylamışdı": {
        "Form": "-mişdi_past",
        "Person-Number": "3_sing"
      }
    },
    {
      "payladı": {
        "Form": "-di_past",
        "Person-Number": "3_sing"
      }
    },
    {
      "paylayır": {
        "Form": "present",
        "Person-Number": "3_sing"
      }
    },
    {
      "paylayacaq": {
        "Form": "fut_def",
        "Person-Number": "3_sing"
      }
    },
    {
      "paylayar": {
        "Form": "fut_indef",
        "Person-Number": "3_sing"
      }
    },
    {
      "paylasın": {
        "Form": "imp",
        "Person-Number": "3_sing"
      }
    },
    {
      "paylaya": {
        "Form": "arzu",
        "Person-Number": "3_sing"
      }
    },
    {
      "paylamalıdır": {
        "Form": "vacib",
        "Person-Number": "3_sing"
      }
    },
    {
      "paylayasıdır": {
        "Form": "lazım",
        "Person-Number": "3_sing"
      }
    },
    {
      "paylasa": {
        "Form": "şərt",
        "Person-Number": "3_sing"
      }
    },
    {
      "paylamağa": {
        "Form": "inf",
        "Case": "dat"
      }
    },
    {
      "paylamışdıq": {
        "Form": "-mişdi_past",
        "Person-Number": "1_plur"
      }
    },
    {
      "payladıq": {
        "Form": "-di_past",
        "Person-Number": "1_plur"
      }
    },
    {
      "paylayırıq": {
        "Form": "present",
        "Person-Number": "1_plur"
      }
    },
    {
      "paylayacağıq": {
        "Form": "fut_def",
        "Person-Number": "1_plur"
      }
    },
    {
      "paylayarıq": {
        "Form": "fut_indef",
        "Person-Number": "1_plur"
      }
    },
    {
      "paylayaq": {
        "Form": "imp",
        "Person-Number": "1_plur"
      }
    },
    {
      "paylayaq": {
        "Form": "arzu",
        "Person-Number": "1_plur"
      }
    },
    {
      "paylamalıyıq": {
        "Form": "vacib",
        "Person-Number": "1_plur"
      }
    },
    {
      "paylayasıyıq": {
        "Form": "lazım",
        "Person-Number": "1_plur"
      }
    },
    {
      "paylasaq": {
        "Form": "şərt",
        "Person-Number": "1_plur"
      }
    },
    {
      "paylamağı": {
        "Form": "inf",
        "Case": "acc"
      }
    },
    {
      "paylamışdınız": {
        "Form": "-mişdi_past",
        "Person-Number": "2_plur"
      }
    },
    {
      "payladınız": {
        "Form": "-di_past",
        "Person-Number": "2_plur"
      }
    },
    {
      "paylayırsınız": {
        "Form": "present",
        "Person-Number": "2_plur"
      }
    },
    {
      "paylayacaqsınız": {
        "Form": "fut_def",
        "Person-Number": "2_plur"
      }
    },
    {
      "paylayarsınız": {
        "Form": "fut_indef",
        "Person-Number": "2_plur"
      }
    },
    {
      "paylayasınız": {
        "Form": "imp",
        "Person-Number": "2_plur"
      }
    },
    {
      "paylayasınız": {
        "Form": "arzu",
        "Person-Number": "2_plur"
      }
    },
    {
      "paylamalısınız": {
        "Form": "vacib",
        "Person-Number": "2_plur"
      }
    },
    {
      "paylayasısınız": {
        "Form": "lazım",
        "Person-Number": "2_plur"
      }
    },
    {
      "paylasanız": {
        "Form": "şərt",
        "Person-Number": "2_plur"
      }
    },
    {
      "paylamaqda": {
        "Form": "inf",
        "Case": "loc"
      }
    },
    {
      "paylamışdılar": {
        "Form": "-mişdi_past",
        "Person-Number": "3_plur"
      }
    },
    {
      "payladılar": {
        "Form": "-di_past",
        "Person-Number": "3_plur"
      }
    },
    {
      "paylayırlar": {
        "Form": "present",
        "Person-Number": "3_plur"
      }
    },
    {
      "paylayacaqlar": {
        "Form": "fut_def",
        "Person-Number": "3_plur"
      }
    },
    {
      "paylayarlar": {
        "Form": "fut_indef",
        "Person-Number": "3_plur"
      }
    },
    {
      "paylasınlar": {
        "Form": "imp",
        "Person-Number": "3_plur"
      }
    },
    {
      "paylayalar": {
        "Form": "arzu",
        "Person-Number": "3_plur"
      }
    },
    {
      "paylamalıdırlar": {
        "Form": "vacib",
        "Person-Number": "3_plur"
      }
    },
    {
      "paylayasıdır": {
        "Form": "lazım",
        "Person-Number": "3_plur"
      }
    },
    {
      "paylasalar": {
        "Form": "şərt",
        "Person-Number": "3_plur"
      }
    },
    {
      "paylamaqdan": {
        "Form": "inf",
        "Case": "abl"
      }
    }
  ],
  "paylaşdırmaq": [
    {
      "paylaşdırmışdım": {
        "Form": "-mişdi_past",
        "Person-Number": "1_sing"
      }
    },
    {
      "paylaşdırdım": {
        "Form": "-di_past",
        "Person-Number": "1_sing"
      }
    },
    {
      "paylaşdırıram": {
        "Form": "present",
        "Person-Number": "1_sing"
      }
    },
    {
      "paylaşdıracağam": {
        "Form": "fut_def",
        "Person-Number": "1_sing"
      }
    },
    {
      "paylaşdıraram": {
        "Form": "fut_indef",
        "Person-Number": "1_sing"
      }
    },
    {
      "paylaşdırım": {
        "Form": "imp",
        "Person-Number": "1_sing"
      }
    },
    {
      "paylaşdıram": {
        "Form": "arzu",
        "Person-Number": "1_sing"
      }
    },
    {
      "paylaşdırmalıyam": {
        "Form": "vacib",
        "Person-Number": "1_sing"
      }
    },
    {
      "paylaşdırasıyam": {
        "Form": "lazım",
        "Person-Number": "1_sing"
      }
    },
    {
      "paylaşdırsam": {
        "Form": "şərt",
        "Person-Number": "1_sing"
      }
    },
    {
      "paylaşdırmaq": {
        "Form": "inf",
        "Case": "nom"
      }
    },
    {
      "paylaşdırmışdın": {
        "Form": "-mişdi_past",
        "Person-Number": "2_sing"
      }
    },
    {
      "paylaşdırdın": {
        "Form": "-di_past",
        "Person-Number": "2_sing"
      }
    },
    {
      "paylaşdırırsan": {
        "Form": "present",
        "Person-Number": "2_sing"
      }
    },
    {
      "paylaşdıracaqsan": {
        "Form": "fut_def",
        "Person-Number": "2_sing"
      }
    },
    {
      "paylaşdırarsan": {
        "Form": "fut_indef",
        "Person-Number": "2_sing"
      }
    },
    {
      "paylaşdır": {
        "Form": "imp",
        "Person-Number": "2_sing"
      }
    },
    {
      "paylaşdırasan": {
        "Form": "arzu",
        "Person-Number": "2_sing"
      }
    },
    {
      "paylaşdırmalısan": {
        "Form": "vacib",
        "Person-Number": "2_sing"
      }
    },
    {
      "paylaşdırasısan": {
        "Form": "lazım",
        "Person-Number": "2_sing"
      }
    },
    {
      "paylaşdırsan": {
        "Form": "şərt",
        "Person-Number": "2_sing"
      }
    },
    {
      "paylaşdırmağın": {
        "Form": "inf",
        "Case": "gen"
      }
    },
    {
      "paylaşdırmışdı": {
        "Form": "-mişdi_past",
        "Person-Number": "3_sing"
      }
    },
    {
      "paylaşdırdı": {
        "Form": "-di_past",
        "Person-Number": "3_sing"
      }
    },
    {
      "paylaşdırır": {
        "Form": "present",
        "Person-Number": "3_sing"
      }
    },
    {
      "paylaşdıracaq": {
        "Form": "fut_def",
        "Person-Number": "3_sing"
      }
    },
    {
      "paylaşdırar": {
        "Form": "fut_indef",
        "Person-Number": "3_sing"
      }
    },
    {
      "paylaşdırsın": {
        "Form": "imp",
        "Person-Number": "3_sing"
      }
    },
    {
      "paylaşdıra": {
        "Form": "arzu",
        "Person-Number": "3_sing"
      }
    },
    {
      "paylaşdırmalıdır": {
        "Form": "vacib",
        "Person-Number": "3_sing"
      }
    },
    {
      "paylaşdırasıdır": {
        "Form": "lazım",
        "Person-Number": "3_sing"
      }
    },
    {
      "paylaşdırsa": {
        "Form": "şərt",
        "Person-Number": "3_sing"
      }
    },
    {
      "paylaşdırmağa": {
        "Form": "inf",
        "Case": "dat"
      }
    },
    {
      "paylaşdırmışdıq": {
        "Form": "-mişdi_past",
        "Person-Number": "1_plur"
      }
    },
    {
      "paylaşdırdıq": {
        "Form": "-di_past",
        "Person-Number": "1_plur"
      }
    },
    {
      "paylaşdırırıq": {
        "Form": "present",
        "Person-Number": "1_plur"
      }
    },
    {
      "paylaşdıracağıq": {
        "Form": "fut_def",
        "Person-Number": "1_plur"
      }
    },
    {
      "paylaşdırarıq": {
        "Form": "fut_indef",
        "Person-Number": "1_plur"
      }
    },
    {
      "paylaşdıraq": {
        "Form": "imp",
        "Person-Number": "1_plur"
      }
    },
    {
      "paylaşdıraq": {
        "Form": "arzu",
        "Person-Number": "1_plur"
      }
    },
    {
      "paylaşdırmalıyıq": {
        "Form": "vacib",
        "Person-Number": "1_plur"
      }
    },
    {
      "paylaşdırasıyıq": {
        "Form": "lazım",
        "Person-Number": "1_plur"
      }
    },
    {
      "paylaşdırsaq": {
        "Form": "şərt",
        "Person-Number": "1_plur"
      }
    },
    {
      "paylaşdırmağı": {
        "Form": "inf",
        "Case": "acc"
      }
    },
    {
      "paylaşdırmışdınız": {
        "Form": "-mişdi_past",
        "Person-Number": "2_plur"
      }
    },
    {
      "paylaşdırdınız": {
        "Form": "-di_past",
        "Person-Number": "2_plur"
      }
    },
    {
      "paylaşdırırsınız": {
        "Form": "present",
        "Person-Number": "2_plur"
      }
    },
    {
      "paylaşdıracaqsınız": {
        "Form": "fut_def",
        "Person-Number": "2_plur"
      }
    },
    {
      "paylaşdırarsınız": {
        "Form": "fut_indef",
        "Person-Number": "2_plur"
      }
    },
    {
      "paylaşdırasınız": {
        "Form": "imp",
        "Person-Number": "2_plur"
      }
    },
    {
      "paylaşdırasınız": {
        "Form": "arzu",
        "Person-Number": "2_plur"
      }
    },
    {
      "paylaşdırmalısınız": {
        "Form": "vacib",
        "Person-Number": "2_plur"
      }
    },
    {
      "paylaşdırasısınız": {
        "Form": "lazım",
        "Person-Number": "2_plur"
      }
    },
    {
      "paylaşdırsanız": {
        "Form": "şərt",
        "Person-Number": "2_plur"
      }
    },
    {
      "paylaşdırmaqda": {
        "Form": "inf",
        "Case": "loc"
      }
    },
    {
      "paylaşdırmışdılar": {
        "Form": "-mişdi_past",
        "Person-Number": "3_plur"
      }
    },
    {
      "paylaşdırdılar": {
        "Form": "-di_past",
        "Person-Number": "3_plur"
      }
    },
    {
      "paylaşdırırlar": {
        "Form": "present",
        "Person-Number": "3_plur"
      }
    },
    {
      "paylaşdıracaqlar": {
        "Form": "fut_def",
        "Person-Number": "3_plur"
      }
    },
    {
      "paylaşdırarlar": {
        "Form": "fut_indef",
        "Person-Number": "3_plur"
      }
    },
    {
      "paylaşdırsınlar": {
        "Form": "imp",
        "Person-Number": "3_plur"
      }
    },
    {
      "paylaşdıralar": {
        "Form": "arzu",
        "Person-Number": "3_plur"
      }
    },
    {
      "paylaşdırmalıdırlar": {
        "Form": "vacib",
        "Person-Number": "3_plur"
      }
    },
    {
      "paylaşdırasıdır": {
        "Form": "lazım",
        "Person-Number": "3_plur"
      }
    },
    {
      "paylaşdırsalar": {
        "Form": "şərt",
        "Person-Number": "3_plur"
      }
    },
    {
      "paylaşdırmaqdan": {
        "Form": "inf",
        "Case": "abl"
      }
    }
  ],
  "qaldırmaq": [
    {
      "qaldırmışdım": {
        "Form": "-mişdi_past",
        "Person-Number": "1_sing"
      }
    },
    {
      "qaldırdım": {
        "Form": "-di_past",
        "Person-Number": "1_sing"
      }
    },
    {
      "qaldırıram": {
        "Form": "present",
        "Person-Number": "1_sing"
      }
    },
    {
      "qaldıracağam": {
        "Form": "fut_def",
        "Person-Number": "1_sing"
      }
    },
    {
      "qaldıraram": {
        "Form": "fut_indef",
        "Person-Number": "1_sing"
      }
    },
    {
      "qaldırım": {
        "Form": "imp",
        "Person-Number": "1_sing"
      }
    },
    {
      "qaldıram": {
        "Form": "arzu",
        "Person-Number": "1_sing"
      }
    },
    {
      "qaldırmalıyam": {
        "Form": "vacib",
        "Person-Number": "1_sing"
      }
    },
    {
      "qaldırasıyam": {
        "Form": "lazım",
        "Person-Number": "1_sing"
      }
    },
    {
      "qaldırsam": {
        "Form": "şərt",
        "Person-Number": "1_sing"
      }
    },
    {
      "qaldırmaq": {
        "Form": "inf",
        "Case": "nom"
      }
    },
    {
      "qaldırmışdın": {
        "Form": "-mişdi_past",
        "Person-Number": "2_sing"
      }
    },
    {
      "qaldırdın": {
        "Form": "-di_past",
        "Person-Number": "2_sing"
      }
    },
    {
      "qaldırırsan": {
        "Form": "present",
        "Person-Number": "2_sing"
      }
    },
    {
      "qaldıracaqsan": {
        "Form": "fut_def",
        "Person-Number": "2_sing"
      }
    },
    {
      "qaldırarsan": {
        "Form": "fut_indef",
        "Person-Number": "2_sing"
      }
    },
    {
      "qaldır": {
        "Form": "imp",
        "Person-Number": "2_sing"
      }
    },
    {
      "qaldırasan": {
        "Form": "arzu",
        "Person-Number": "2_sing"
      }
    },
    {
      "qaldırmalısan": {
        "Form": "vacib",
        "Person-Number": "2_sing"
      }
    },
    {
      "qaldırasısan": {
        "Form": "lazım",
        "Person-Number": "2_sing"
      }
    },
    {
      "qaldırsan": {
        "Form": "şərt",
        "Person-Number": "2_sing"
      }
    },
    {
      "qaldırmağın": {
        "Form": "inf",
        "Case": "gen"
      }
    },
    {
      "qaldırmışdı": {
        "Form": "-mişdi_past",
        "Person-Number": "3_sing"
      }
    },
    {
      "qaldırdı": {
        "Form": "-di_past",
        "Person-Number": "3_sing"
      }
    },
    {
      "qaldırır": {
        "Form": "present",
        "Person-Number": "3_sing"
      }
    },
    {
      "qaldıracaq": {
        "Form": "fut_def",
        "Person-Number": "3_sing"
      }
    },
    {
      "qaldırar": {
        "Form": "fut_indef",
        "Person-Number": "3_sing"
      }
    },
    {
      "qaldırsın": {
        "Form": "imp",
        "Person-Number": "3_sing"
      }
    },
    {
      "qaldıra": {
        "Form": "arzu",
        "Person-Number": "3_sing"
      }
    },
    {
      "qaldırmalıdır": {
        "Form": "vacib",
        "Person-Number": "3_sing"
      }
    },
    {
      "qaldırasıdır": {
        "Form": "lazım",
        "Person-Number": "3_sing"
      }
    },
    {
      "qaldırsa": {
        "Form": "şərt",
        "Person-Number": "3_sing"
      }
    },
    {
      "qaldırmağa": {
        "Form": "inf",
        "Case": "dat"
      }
    },
    {
      "qaldırmışdıq": {
        "Form": "-mişdi_past",
        "Person-Number": "1_plur"
      }
    },
    {
      "qaldırdıq": {
        "Form": "-di_past",
        "Person-Number": "1_plur"
      }
    },
    {
      "qaldırırıq": {
        "Form": "present",
        "Person-Number": "1_plur"
      }
    },
    {
      "qaldıracağıq": {
        "Form": "fut_def",
        "Person-Number": "1_plur"
      }
    },
    {
      "qaldırarıq": {
        "Form": "fut_indef",
        "Person-Number": "1_plur"
      }
    },
    {
      "qaldıraq": {
        "Form": "imp",
        "Person-Number": "1_plur"
      }
    },
    {
      "qaldıraq": {
        "Form": "arzu",
        "Person-Number": "1_plur"
      }
    },
    {
      "qaldırmalıyıq": {
        "Form": "vacib",
        "Person-Number": "1_plur"
      }
    },
    {
      "qaldırasıyıq": {
        "Form": "lazım",
        "Person-Number": "1_plur"
      }
    },
    {
      "qaldırsaq": {
        "Form": "şərt",
        "Person-Number": "1_plur"
      }
    },
    {
      "qaldırmağı": {
        "Form": "inf",
        "Case": "acc"
      }
    },
    {
      "qaldırmışdınız": {
        "Form": "-mişdi_past",
        "Person-Number": "2_plur"
      }
    },
    {
      "qaldırdınız": {
        "Form": "-di_past",
        "Person-Number": "2_plur"
      }
    },
    {
      "qaldırırsınız": {
        "Form": "present",
        "Person-Number": "2_plur"
      }
    },
    {
      "qaldıracaqsınız": {
        "Form": "fut_def",
        "Person-Number": "2_plur"
      }
    },
    {
      "qaldırarsınız": {
        "Form": "fut_indef",
        "Person-Number": "2_plur"
      }
    },
    {
      "qaldırasınız": {
        "Form": "imp",
        "Person-Number": "2_plur"
      }
    },
    {
      "qaldırasınız": {
        "Form": "arzu",
        "Person-Number": "2_plur"
      }
    },
    {
      "qaldırmalısınız": {
        "Form": "vacib",
        "Person-Number": "2_plur"
      }
    },
    {
      "qaldırasısınız": {
        "Form": "lazım",
        "Person-Number": "2_plur"
      }
    },
    {
      "qaldırsanız": {
        "Form": "şərt",
        "Person-Number": "2_plur"
      }
    },
    {
      "qaldırmaqda": {
        "Form": "inf",
        "Case": "loc"
      }
    },
    {
      "qaldırmışdılar": {
        "Form": "-mişdi_past",
        "Person-Number": "3_plur"
      }
    },
    {
      "qaldırdılar": {
        "Form": "-di_past",
        "Person-Number": "3_plur"
      }
    },
    {
      "qaldırırlar": {
        "Form": "present",
        "Person-Number": "3_plur"
      }
    },
    {
      "qaldıracaqlar": {
        "Form": "fut_def",
        "Person-Number": "3_plur"
      }
    },
    {
      "qaldırarlar": {
        "Form": "fut_indef",
        "Person-Number": "3_plur"
      }
    },
    {
      "qaldırsınlar": {
        "Form": "imp",
        "Person-Number": "3_plur"
      }
    },
    {
      "qaldıralar": {
        "Form": "arzu",
        "Person-Number": "3_plur"
      }
    },
    {
      "qaldırmalıdırlar": {
        "Form": "vacib",
        "Person-Number": "3_plur"
      }
    },
    {
      "qaldırasıdır": {
        "Form": "lazım",
        "Person-Number": "3_plur"
      }
    },
    {
      "qaldırsalar": {
        "Form": "şərt",
        "Person-Number": "3_plur"
      }
    },
    {
      "qaldırmaqdan": {
        "Form": "inf",
        "Case": "abl"
      }
    }
  ],
  "qalib gəlmək": [
    {
      "qalib gəlmişdim": {
        "Form": "-mişdi_past",
        "Person-Number": "1_sing"
      }
    },
    {
      "qalib gəldim": {
        "Form": "-di_past",
        "Person-Number": "1_sing"
      }
    },
    {
      "qalib gəlirəm": {
        "Form": "present",
        "Person-Number": "1_sing"
      }
    },
    {
      "qalib gələcəyəm": {
        "Form": "fut_def",
        "Person-Number": "1_sing"
      }
    },
    {
      "qalib gələrəm": {
        "Form": "fut_indef",
        "Person-Number": "1_sing"
      }
    },
    {
      "qalib gəlim": {
        "Form": "imp",
        "Person-Number": "1_sing"
      }
    },
    {
      "qalib gələm": {
        "Form": "arzu",
        "Person-Number": "1_sing"
      }
    },
    {
      "qalib gəlməliyəm": {
        "Form": "vacib",
        "Person-Number": "1_sing"
      }
    },
    {
      "qalib gələsiyəm": {
        "Form": "lazım",
        "Person-Number": "1_sing"
      }
    },
    {
      "qalib gəlsəm": {
        "Form": "şərt",
        "Person-Number": "1_sing"
      }
    },
    {
      "qalib gəlmək": {
        "Form": "inf",
        "Case": "nom"
      }
    },
    {
      "qalib gəlmişdin": {
        "Form": "-mişdi_past",
        "Person-Number": "2_sing"
      }
    },
    {
      "qalib gəldin": {
        "Form": "-di_past",
        "Person-Number": "2_sing"
      }
    },
    {
      "qalib gəlirsən": {
        "Form": "present",
        "Person-Number": "2_sing"
      }
    },
    {
      "qalib gələcəksən": {
        "Form": "fut_def",
        "Person-Number": "2_sing"
      }
    },
    {
      "qalib gələrsən": {
        "Form": "fut_indef",
        "Person-Number": "2_sing"
      }
    },
    {
      "qalib gəl": {
        "Form": "imp",
        "Person-Number": "2_sing"
      }
    },
    {
      "qalib gələsən": {
        "Form": "arzu",
        "Person-Number": "2_sing"
      }
    },
    {
      "qalib gəlməlisən": {
        "Form": "vacib",
        "Person-Number": "2_sing"
      }
    },
    {
      "qalib gələsisən": {
        "Form": "lazım",
        "Person-Number": "2_sing"
      }
    },
    {
      "qalib gəlsən": {
        "Form": "şərt",
        "Person-Number": "2_sing"
      }
    },
    {
      "qalib gəlməyin": {
        "Form": "inf",
        "Case": "gen"
      }
    },
    {
      "qalib gəlmişdi": {
        "Form": "-mişdi_past",
        "Person-Number": "3_sing"
      }
    },
    {
      "qalib gəldi": {
        "Form": "-di_past",
        "Person-Number": "3_sing"
      }
    },
    {
      "qalib gəlir": {
        "Form": "present",
        "Person-Number": "3_sing"
      }
    },
    {
      "qalib gələcək": {
        "Form": "fut_def",
        "Person-Number": "3_sing"
      }
    },
    {
      "qalib gələr": {
        "Form": "fut_indef",
        "Person-Number": "3_sing"
      }
    },
    {
      "qalib gəlsin": {
        "Form": "imp",
        "Person-Number": "3_sing"
      }
    },
    {
      "qalib gələ": {
        "Form": "arzu",
        "Person-Number": "3_sing"
      }
    },
    {
      "qalib gəlməlidir": {
        "Form": "vacib",
        "Person-Number": "3_sing"
      }
    },
    {
      "qalib gələsidir": {
        "Form": "lazım",
        "Person-Number": "3_sing"
      }
    },
    {
      "qalib gəlsə": {
        "Form": "şərt",
        "Person-Number": "3_sing"
      }
    },
    {
      "qalib gəlməyə": {
        "Form": "inf",
        "Case": "dat"
      }
    },
    {
      "qalib gəlmişdik": {
        "Form": "-mişdi_past",
        "Person-Number": "1_plur"
      }
    },
    {
      "qalib gəldik": {
        "Form": "-di_past",
        "Person-Number": "1_plur"
      }
    },
    {
      "qalib gəlirik": {
        "Form": "present",
        "Person-Number": "1_plur"
      }
    },
    {
      "qalib gələcəyik": {
        "Form": "fut_def",
        "Person-Number": "1_plur"
      }
    },
    {
      "qalib gələrik": {
        "Form": "fut_indef",
        "Person-Number": "1_plur"
      }
    },
    {
      "qalib gələk": {
        "Form": "imp",
        "Person-Number": "1_plur"
      }
    },
    {
      "qalib gələk": {
        "Form": "arzu",
        "Person-Number": "1_plur"
      }
    },
    {
      "qalib gəlməliyik": {
        "Form": "vacib",
        "Person-Number": "1_plur"
      }
    },
    {
      "qalib gələsiyik": {
        "Form": "lazım",
        "Person-Number": "1_plur"
      }
    },
    {
      "qalib gəlsək": {
        "Form": "şərt",
        "Person-Number": "1_plur"
      }
    },
    {
      "qalib gəlməyi": {
        "Form": "inf",
        "Case": "acc"
      }
    },
    {
      "qalib gəlmişdiniz": {
        "Form": "-mişdi_past",
        "Person-Number": "2_plur"
      }
    },
    {
      "qalib gəldiniz": {
        "Form": "-di_past",
        "Person-Number": "2_plur"
      }
    },
    {
      "qalib gəlirsiniz": {
        "Form": "present",
        "Person-Number": "2_plur"
      }
    },
    {
      "qalib gələcəksiniz": {
        "Form": "fut_def",
        "Person-Number": "2_plur"
      }
    },
    {
      "qalib gələrsiniz": {
        "Form": "fut_indef",
        "Person-Number": "2_plur"
      }
    },
    {
      "qalib gələsiniz": {
        "Form": "imp",
        "Person-Number": "2_plur"
      }
    },
    {
      "qalib gələsiniz": {
        "Form": "arzu",
        "Person-Number": "2_plur"
      }
    },
    {
      "qalib gəlməlisiniz": {
        "Form": "vacib",
        "Person-Number": "2_plur"
      }
    },
    {
      "qalib gələsisiniz": {
        "Form": "lazım",
        "Person-Number": "2_plur"
      }
    },
    {
      "qalib gəlsəniz": {
        "Form": "şərt",
        "Person-Number": "2_plur"
      }
    },
    {
      "qalib gəlməkdə": {
        "Form": "inf",
        "Case": "loc"
      }
    },
    {
      "qalib gəlmişdilər": {
        "Form": "-mişdi_past",
        "Person-Number": "3_plur"
      }
    },
    {
      "qalib gəldilər": {
        "Form": "-di_past",
        "Person-Number": "3_plur"
      }
    },
    {
      "qalib gəlirlər": {
        "Form": "present",
        "Person-Number": "3_plur"
      }
    },
    {
      "qalib gələcəklər": {
        "Form": "fut_def",
        "Person-Number": "3_plur"
      }
    },
    {
      "qalib gələrlər": {
        "Form": "fut_indef",
        "Person-Number": "3_plur"
      }
    },
    {
      "qalib gəlsinlər": {
        "Form": "imp",
        "Person-Number": "3_plur"
      }
    },
    {
      "qalib gələlər": {
        "Form": "arzu",
        "Person-Number": "3_plur"
      }
    },
    {
      "qalib gəlməlidirlər": {
        "Form": "vacib",
        "Person-Number": "3_plur"
      }
    },
    {
      "qalib gələsidirlər": {
        "Form": "lazım",
        "Person-Number": "3_plur"
      }
    },
    {
      "qalib gəlsələr": {
        "Form": "şərt",
        "Person-Number": "3_plur"
      }
    },
    {
      "qalib gəlməkdən": {
        "Form": "inf",
        "Case": "abl"
      }
    }
  ],
  "qalxmaq": [
    {
      "qalxmışdım": {
        "Form": "-mişdi_past",
        "Person-Number": "1_sing"
      }
    },
    {
      "qalxdım": {
        "Form": "-di_past",
        "Person-Number": "1_sing"
      }
    },
    {
      "qalxıram": {
        "Form": "present",
        "Person-Number": "1_sing"
      }
    },
    {
      "qalxacağam": {
        "Form": "fut_def",
        "Person-Number": "1_sing"
      }
    },
    {
      "qalxaram": {
        "Form": "fut_indef",
        "Person-Number": "1_sing"
      }
    },
    {
      "qalxım": {
        "Form": "imp",
        "Person-Number": "1_sing"
      }
    },
    {
      "qalxam": {
        "Form": "arzu",
        "Person-Number": "1_sing"
      }
    },
    {
      "qalxmalıyam": {
        "Form": "vacib",
        "Person-Number": "1_sing"
      }
    },
    {
      "qalxasıyam": {
        "Form": "lazım",
        "Person-Number": "1_sing"
      }
    },
    {
      "qalxsam": {
        "Form": "şərt",
        "Person-Number": "1_sing"
      }
    },
    {
      "qalxmaq": {
        "Form": "inf",
        "Case": "nom"
      }
    },
    {
      "qalxmışdın": {
        "Form": "-mişdi_past",
        "Person-Number": "2_sing"
      }
    },
    {
      "qalxdın": {
        "Form": "-di_past",
        "Person-Number": "2_sing"
      }
    },
    {
      "qalxırsan": {
        "Form": "present",
        "Person-Number": "2_sing"
      }
    },
    {
      "qalxacaqsan": {
        "Form": "fut_def",
        "Person-Number": "2_sing"
      }
    },
    {
      "qalxarsan": {
        "Form": "fut_indef",
        "Person-Number": "2_sing"
      }
    },
    {
      "qalx": {
        "Form": "imp",
        "Person-Number": "2_sing"
      }
    },
    {
      "qalxasan": {
        "Form": "arzu",
        "Person-Number": "2_sing"
      }
    },
    {
      "qalxmalısan": {
        "Form": "vacib",
        "Person-Number": "2_sing"
      }
    },
    {
      "qalxasısan": {
        "Form": "lazım",
        "Person-Number": "2_sing"
      }
    },
    {
      "qalxsan": {
        "Form": "şərt",
        "Person-Number": "2_sing"
      }
    },
    {
      "qalxmağın": {
        "Form": "inf",
        "Case": "gen"
      }
    },
    {
      "qalxmışdı": {
        "Form": "-mişdi_past",
        "Person-Number": "3_sing"
      }
    },
    {
      "qalxdı": {
        "Form": "-di_past",
        "Person-Number": "3_sing"
      }
    },
    {
      "qalxır": {
        "Form": "present",
        "Person-Number": "3_sing"
      }
    },
    {
      "qalxacaq": {
        "Form": "fut_def",
        "Person-Number": "3_sing"
      }
    },
    {
      "qalxar": {
        "Form": "fut_indef",
        "Person-Number": "3_sing"
      }
    },
    {
      "qalxsın": {
        "Form": "imp",
        "Person-Number": "3_sing"
      }
    },
    {
      "qalxa": {
        "Form": "arzu",
        "Person-Number": "3_sing"
      }
    },
    {
      "qalxmalıdır": {
        "Form": "vacib",
        "Person-Number": "3_sing"
      }
    },
    {
      "qalxasıdır": {
        "Form": "lazım",
        "Person-Number": "3_sing"
      }
    },
    {
      "qalxsa": {
        "Form": "şərt",
        "Person-Number": "3_sing"
      }
    },
    {
      "qalxmağa": {
        "Form": "inf",
        "Case": "dat"
      }
    },
    {
      "qalxmışdıq": {
        "Form": "-mişdi_past",
        "Person-Number": "1_plur"
      }
    },
    {
      "qalxdıq": {
        "Form": "-di_past",
        "Person-Number": "1_plur"
      }
    },
    {
      "qalxırıq": {
        "Form": "present",
        "Person-Number": "1_plur"
      }
    },
    {
      "qalxacağıq": {
        "Form": "fut_def",
        "Person-Number": "1_plur"
      }
    },
    {
      "qalxarıq": {
        "Form": "fut_indef",
        "Person-Number": "1_plur"
      }
    },
    {
      "qalxaq": {
        "Form": "imp",
        "Person-Number": "1_plur"
      }
    },
    {
      "qalxaq": {
        "Form": "arzu",
        "Person-Number": "1_plur"
      }
    },
    {
      "qalxmalıyıq": {
        "Form": "vacib",
        "Person-Number": "1_plur"
      }
    },
    {
      "qalxasıyıq": {
        "Form": "lazım",
        "Person-Number": "1_plur"
      }
    },
    {
      "qalxsaq": {
        "Form": "şərt",
        "Person-Number": "1_plur"
      }
    },
    {
      "qalxmağı": {
        "Form": "inf",
        "Case": "acc"
      }
    },
    {
      "qalxmışdınız": {
        "Form": "-mişdi_past",
        "Person-Number": "2_plur"
      }
    },
    {
      "qalxdınız": {
        "Form": "-di_past",
        "Person-Number": "2_plur"
      }
    },
    {
      "qalxırsınız": {
        "Form": "present",
        "Person-Number": "2_plur"
      }
    },
    {
      "qalxacaqsınız": {
        "Form": "fut_def",
        "Person-Number": "2_plur"
      }
    },
    {
      "qalxarsınız": {
        "Form": "fut_indef",
        "Person-Number": "2_plur"
      }
    },
    {
      "qalxasınız": {
        "Form": "imp",
        "Person-Number": "2_plur"
      }
    },
    {
      "qalxasınız": {
        "Form": "arzu",
        "Person-Number": "2_plur"
      }
    },
    {
      "qalxmalısınız": {
        "Form": "vacib",
        "Person-Number": "2_plur"
      }
    },
    {
      "qalxasısınız": {
        "Form": "lazım",
        "Person-Number": "2_plur"
      }
    },
    {
      "qalxsanız": {
        "Form": "şərt",
        "Person-Number": "2_plur"
      }
    },
    {
      "qalxmaqda": {
        "Form": "inf",
        "Case": "loc"
      }
    },
    {
      "qalxmışdılar": {
        "Form": "-mişdi_past",
        "Person-Number": "3_plur"
      }
    },
    {
      "qalxdılar": {
        "Form": "-di_past",
        "Person-Number": "3_plur"
      }
    },
    {
      "qalxırlar": {
        "Form": "present",
        "Person-Number": "3_plur"
      }
    },
    {
      "qalxacaqlar": {
        "Form": "fut_def",
        "Person-Number": "3_plur"
      }
    },
    {
      "qalxarlar": {
        "Form": "fut_indef",
        "Person-Number": "3_plur"
      }
    },
    {
      "qalxsınlar": {
        "Form": "imp",
        "Person-Number": "3_plur"
      }
    },
    {
      "qalxalar": {
        "Form": "arzu",
        "Person-Number": "3_plur"
      }
    },
    {
      "qalxmalıdırlar": {
        "Form": "vacib",
        "Person-Number": "3_plur"
      }
    },
    {
      "qalxasıdır": {
        "Form": "lazım",
        "Person-Number": "3_plur"
      }
    },
    {
      "qalxsalar": {
        "Form": "şərt",
        "Person-Number": "3_plur"
      }
    },
    {
      "qalxmaqdan": {
        "Form": "inf",
        "Case": "abl"
      }
    }
  ],
  "qapmaq": [
    {
      "qapmışdım": {
        "Form": "-mişdi_past",
        "Person-Number": "1_sing"
      }
    },
    {
      "qapdım": {
        "Form": "-di_past",
        "Person-Number": "1_sing"
      }
    },
    {
      "qapıram": {
        "Form": "present",
        "Person-Number": "1_sing"
      }
    },
    {
      "qapacağam": {
        "Form": "fut_def",
        "Person-Number": "1_sing"
      }
    },
    {
      "qaparam": {
        "Form": "fut_indef",
        "Person-Number": "1_sing"
      }
    },
    {
      "qapım": {
        "Form": "imp",
        "Person-Number": "1_sing"
      }
    },
    {
      "qapam": {
        "Form": "arzu",
        "Person-Number": "1_sing"
      }
    },
    {
      "qapmalıyam": {
        "Form": "vacib",
        "Person-Number": "1_sing"
      }
    },
    {
      "qapasıyam": {
        "Form": "lazım",
        "Person-Number": "1_sing"
      }
    },
    {
      "qapsam": {
        "Form": "şərt",
        "Person-Number": "1_sing"
      }
    },
    {
      "qapmaq": {
        "Form": "inf",
        "Case": "nom"
      }
    },
    {
      "qapmışdın": {
        "Form": "-mişdi_past",
        "Person-Number": "2_sing"
      }
    },
    {
      "qapdın": {
        "Form": "-di_past",
        "Person-Number": "2_sing"
      }
    },
    {
      "qapırsan": {
        "Form": "present",
        "Person-Number": "2_sing"
      }
    },
    {
      "qapacaqsan": {
        "Form": "fut_def",
        "Person-Number": "2_sing"
      }
    },
    {
      "qaparsan": {
        "Form": "fut_indef",
        "Person-Number": "2_sing"
      }
    },
    {
      "qap": {
        "Form": "imp",
        "Person-Number": "2_sing"
      }
    },
    {
      "qapasan": {
        "Form": "arzu",
        "Person-Number": "2_sing"
      }
    },
    {
      "qapmalısan": {
        "Form": "vacib",
        "Person-Number": "2_sing"
      }
    },
    {
      "qapasısan": {
        "Form": "lazım",
        "Person-Number": "2_sing"
      }
    },
    {
      "qapsan": {
        "Form": "şərt",
        "Person-Number": "2_sing"
      }
    },
    {
      "qapmağın": {
        "Form": "inf",
        "Case": "gen"
      }
    },
    {
      "qapmışdı": {
        "Form": "-mişdi_past",
        "Person-Number": "3_sing"
      }
    },
    {
      "qapdı": {
        "Form": "-di_past",
        "Person-Number": "3_sing"
      }
    },
    {
      "qapır": {
        "Form": "present",
        "Person-Number": "3_sing"
      }
    },
    {
      "qapacaq": {
        "Form": "fut_def",
        "Person-Number": "3_sing"
      }
    },
    {
      "qapar": {
        "Form": "fut_indef",
        "Person-Number": "3_sing"
      }
    },
    {
      "qapsın": {
        "Form": "imp",
        "Person-Number": "3_sing"
      }
    },
    {
      "qapa": {
        "Form": "arzu",
        "Person-Number": "3_sing"
      }
    },
    {
      "qapmalıdır": {
        "Form": "vacib",
        "Person-Number": "3_sing"
      }
    },
    {
      "qapasıdır": {
        "Form": "lazım",
        "Person-Number": "3_sing"
      }
    },
    {
      "qapsa": {
        "Form": "şərt",
        "Person-Number": "3_sing"
      }
    },
    {
      "qapmağa": {
        "Form": "inf",
        "Case": "dat"
      }
    },
    {
      "qapmışdıq": {
        "Form": "-mişdi_past",
        "Person-Number": "1_plur"
      }
    },
    {
      "qapdıq": {
        "Form": "-di_past",
        "Person-Number": "1_plur"
      }
    },
    {
      "qapırıq": {
        "Form": "present",
        "Person-Number": "1_plur"
      }
    },
    {
      "qapacağıq": {
        "Form": "fut_def",
        "Person-Number": "1_plur"
      }
    },
    {
      "qaparıq": {
        "Form": "fut_indef",
        "Person-Number": "1_plur"
      }
    },
    {
      "qapaq": {
        "Form": "imp",
        "Person-Number": "1_plur"
      }
    },
    {
      "qapaq": {
        "Form": "arzu",
        "Person-Number": "1_plur"
      }
    },
    {
      "qapmalıyıq": {
        "Form": "vacib",
        "Person-Number": "1_plur"
      }
    },
    {
      "qapasıyıq": {
        "Form": "lazım",
        "Person-Number": "1_plur"
      }
    },
    {
      "qapsaq": {
        "Form": "şərt",
        "Person-Number": "1_plur"
      }
    },
    {
      "qapmağı": {
        "Form": "inf",
        "Case": "acc"
      }
    },
    {
      "qapmışdınız": {
        "Form": "-mişdi_past",
        "Person-Number": "2_plur"
      }
    },
    {
      "qapdınız": {
        "Form": "-di_past",
        "Person-Number": "2_plur"
      }
    },
    {
      "qapırsınız": {
        "Form": "present",
        "Person-Number": "2_plur"
      }
    },
    {
      "qapacaqsınız": {
        "Form": "fut_def",
        "Person-Number": "2_plur"
      }
    },
    {
      "qaparsınız": {
        "Form": "fut_indef",
        "Person-Number": "2_plur"
      }
    },
    {
      "qapasınız": {
        "Form": "imp",
        "Person-Number": "2_plur"
      }
    },
    {
      "qapasınız": {
        "Form": "arzu",
        "Person-Number": "2_plur"
      }
    },
    {
      "qapmalısınız": {
        "Form": "vacib",
        "Person-Number": "2_plur"
      }
    },
    {
      "qapasısınız": {
        "Form": "lazım",
        "Person-Number": "2_plur"
      }
    },
    {
      "qapsanız": {
        "Form": "şərt",
        "Person-Number": "2_plur"
      }
    },
    {
      "qapmaqda": {
        "Form": "inf",
        "Case": "loc"
      }
    },
    {
      "qapmışdılar": {
        "Form": "-mişdi_past",
        "Person-Number": "3_plur"
      }
    },
    {
      "qapdılar": {
        "Form": "-di_past",
        "Person-Number": "3_plur"
      }
    },
    {
      "qapırlar": {
        "Form": "present",
        "Person-Number": "3_plur"
      }
    },
    {
      "qapacaqlar": {
        "Form": "fut_def",
        "Person-Number": "3_plur"
      }
    },
    {
      "qaparlar": {
        "Form": "fut_indef",
        "Person-Number": "3_plur"
      }
    },
    {
      "qapsınlar": {
        "Form": "imp",
        "Person-Number": "3_plur"
      }
    },
    {
      "qapalar": {
        "Form": "arzu",
        "Person-Number": "3_plur"
      }
    },
    {
      "qapmalıdırlar": {
        "Form": "vacib",
        "Person-Number": "3_plur"
      }
    },
    {
      "qapasıdır": {
        "Form": "lazım",
        "Person-Number": "3_plur"
      }
    },
    {
      "qapsalar": {
        "Form": "şərt",
        "Person-Number": "3_plur"
      }
    },
    {
      "qapmaqdan": {
        "Form": "inf",
        "Case": "abl"
      }
    }
  ],
  "qarışdırmaq": [
    {
      "qarışdırmışdım": {
        "Form": "-mişdi_past",
        "Person-Number": "1_sing"
      }
    },
    {
      "qarışdırdım": {
        "Form": "-di_past",
        "Person-Number": "1_sing"
      }
    },
    {
      "qarışdırıram": {
        "Form": "present",
        "Person-Number": "1_sing"
      }
    },
    {
      "qarışdıracağam": {
        "Form": "fut_def",
        "Person-Number": "1_sing"
      }
    },
    {
      "qarışdıraram": {
        "Form": "fut_indef",
        "Person-Number": "1_sing"
      }
    },
    {
      "qarışdırım": {
        "Form": "imp",
        "Person-Number": "1_sing"
      }
    },
    {
      "qarışdıram": {
        "Form": "arzu",
        "Person-Number": "1_sing"
      }
    },
    {
      "qarışdırmalıyam": {
        "Form": "vacib",
        "Person-Number": "1_sing"
      }
    },
    {
      "qarışdırasıyam": {
        "Form": "lazım",
        "Person-Number": "1_sing"
      }
    },
    {
      "qarışdırsam": {
        "Form": "şərt",
        "Person-Number": "1_sing"
      }
    },
    {
      "qarışdırmaq": {
        "Form": "inf",
        "Case": "nom"
      }
    },
    {
      "qarışdırmışdın": {
        "Form": "-mişdi_past",
        "Person-Number": "2_sing"
      }
    },
    {
      "qarışdırdın": {
        "Form": "-di_past",
        "Person-Number": "2_sing"
      }
    },
    {
      "qarışdırırsan": {
        "Form": "present",
        "Person-Number": "2_sing"
      }
    },
    {
      "qarışdıracaqsan": {
        "Form": "fut_def",
        "Person-Number": "2_sing"
      }
    },
    {
      "qarışdırarsan": {
        "Form": "fut_indef",
        "Person-Number": "2_sing"
      }
    },
    {
      "qarışdır": {
        "Form": "imp",
        "Person-Number": "2_sing"
      }
    },
    {
      "qarışdırasan": {
        "Form": "arzu",
        "Person-Number": "2_sing"
      }
    },
    {
      "qarışdırmalısan": {
        "Form": "vacib",
        "Person-Number": "2_sing"
      }
    },
    {
      "qarışdırasısan": {
        "Form": "lazım",
        "Person-Number": "2_sing"
      }
    },
    {
      "qarışdırsan": {
        "Form": "şərt",
        "Person-Number": "2_sing"
      }
    },
    {
      "qarışdırmağın": {
        "Form": "inf",
        "Case": "gen"
      }
    },
    {
      "qarışdırmışdı": {
        "Form": "-mişdi_past",
        "Person-Number": "3_sing"
      }
    },
    {
      "qarışdırdı": {
        "Form": "-di_past",
        "Person-Number": "3_sing"
      }
    },
    {
      "qarışdırır": {
        "Form": "present",
        "Person-Number": "3_sing"
      }
    },
    {
      "qarışdıracaq": {
        "Form": "fut_def",
        "Person-Number": "3_sing"
      }
    },
    {
      "qarışdırar": {
        "Form": "fut_indef",
        "Person-Number": "3_sing"
      }
    },
    {
      "qarışdırsın": {
        "Form": "imp",
        "Person-Number": "3_sing"
      }
    },
    {
      "qarışdıra": {
        "Form": "arzu",
        "Person-Number": "3_sing"
      }
    },
    {
      "qarışdırmalıdır": {
        "Form": "vacib",
        "Person-Number": "3_sing"
      }
    },
    {
      "qarışdırasıdır": {
        "Form": "lazım",
        "Person-Number": "3_sing"
      }
    },
    {
      "qarışdırsa": {
        "Form": "şərt",
        "Person-Number": "3_sing"
      }
    },
    {
      "qarışdırmağa": {
        "Form": "inf",
        "Case": "dat"
      }
    },
    {
      "qarışdırmışdıq": {
        "Form": "-mişdi_past",
        "Person-Number": "1_plur"
      }
    },
    {
      "qarışdırdıq": {
        "Form": "-di_past",
        "Person-Number": "1_plur"
      }
    },
    {
      "qarışdırırıq": {
        "Form": "present",
        "Person-Number": "1_plur"
      }
    },
    {
      "qarışdıracağıq": {
        "Form": "fut_def",
        "Person-Number": "1_plur"
      }
    },
    {
      "qarışdırarıq": {
        "Form": "fut_indef",
        "Person-Number": "1_plur"
      }
    },
    {
      "qarışdıraq": {
        "Form": "imp",
        "Person-Number": "1_plur"
      }
    },
    {
      "qarışdıraq": {
        "Form": "arzu",
        "Person-Number": "1_plur"
      }
    },
    {
      "qarışdırmalıyıq": {
        "Form": "vacib",
        "Person-Number": "1_plur"
      }
    },
    {
      "qarışdırasıyıq": {
        "Form": "lazım",
        "Person-Number": "1_plur"
      }
    },
    {
      "qarışdırsaq": {
        "Form": "şərt",
        "Person-Number": "1_plur"
      }
    },
    {
      "qarışdırmağı": {
        "Form": "inf",
        "Case": "acc"
      }
    },
    {
      "qarışdırmışdınız": {
        "Form": "-mişdi_past",
        "Person-Number": "2_plur"
      }
    },
    {
      "qarışdırdınız": {
        "Form": "-di_past",
        "Person-Number": "2_plur"
      }
    },
    {
      "qarışdırırsınız": {
        "Form": "present",
        "Person-Number": "2_plur"
      }
    },
    {
      "qarışdıracaqsınız": {
        "Form": "fut_def",
        "Person-Number": "2_plur"
      }
    },
    {
      "qarışdırarsınız": {
        "Form": "fut_indef",
        "Person-Number": "2_plur"
      }
    },
    {
      "qarışdırasınız": {
        "Form": "imp",
        "Person-Number": "2_plur"
      }
    },
    {
      "qarışdırasınız": {
        "Form": "arzu",
        "Person-Number": "2_plur"
      }
    },
    {
      "qarışdırmalısınız": {
        "Form": "vacib",
        "Person-Number": "2_plur"
      }
    },
    {
      "qarışdırasısınız": {
        "Form": "lazım",
        "Person-Number": "2_plur"
      }
    },
    {
      "qarışdırsanız": {
        "Form": "şərt",
        "Person-Number": "2_plur"
      }
    },
    {
      "qarışdırmaqda": {
        "Form": "inf",
        "Case": "loc"
      }
    },
    {
      "qarışdırmışdılar": {
        "Form": "-mişdi_past",
        "Person-Number": "3_plur"
      }
    },
    {
      "qarışdırdılar": {
        "Form": "-di_past",
        "Person-Number": "3_plur"
      }
    },
    {
      "qarışdırırlar": {
        "Form": "present",
        "Person-Number": "3_plur"
      }
    },
    {
      "qarışdıracaqlar": {
        "Form": "fut_def",
        "Person-Number": "3_plur"
      }
    },
    {
      "qarışdırarlar": {
        "Form": "fut_indef",
        "Person-Number": "3_plur"
      }
    },
    {
      "qarışdırsınlar": {
        "Form": "imp",
        "Person-Number": "3_plur"
      }
    },
    {
      "qarışdıralar": {
        "Form": "arzu",
        "Person-Number": "3_plur"
      }
    },
    {
      "qarışdırmalıdırlar": {
        "Form": "vacib",
        "Person-Number": "3_plur"
      }
    },
    {
      "qarışdırasıdır": {
        "Form": "lazım",
        "Person-Number": "3_plur"
      }
    },
    {
      "qarışdırsalar": {
        "Form": "şərt",
        "Person-Number": "3_plur"
      }
    },
    {
      "qarışdırmaqdan": {
        "Form": "inf",
        "Case": "abl"
      }
    }
  ],
  "qarşılamaq": [
    {
      "qarşılamışdım": {
        "Form": "-mişdi_past",
        "Person-Number": "1_sing"
      }
    },
    {
      "qarşıladım": {
        "Form": "-di_past",
        "Person-Number": "1_sing"
      }
    },
    {
      "qarşılayıram": {
        "Form": "present",
        "Person-Number": "1_sing"
      }
    },
    {
      "qarşılayacağam": {
        "Form": "fut_def",
        "Person-Number": "1_sing"
      }
    },
    {
      "qarşılayaram": {
        "Form": "fut_indef",
        "Person-Number": "1_sing"
      }
    },
    {
      "qarşılayım": {
        "Form": "imp",
        "Person-Number": "1_sing"
      }
    },
    {
      "qarşılayım": {
        "Form": "arzu",
        "Person-Number": "1_sing"
      }
    },
    {
      "qarşılamalıyam": {
        "Form": "vacib",
        "Person-Number": "1_sing"
      }
    },
    {
      "qarşılayasıyam": {
        "Form": "lazım",
        "Person-Number": "1_sing"
      }
    },
    {
      "qarşılasam": {
        "Form": "şərt",
        "Person-Number": "1_sing"
      }
    },
    {
      "qarşılamaq": {
        "Form": "inf",
        "Case": "nom"
      }
    },
    {
      "qarşılamışdın": {
        "Form": "-mişdi_past",
        "Person-Number": "2_sing"
      }
    },
    {
      "qarşıladın": {
        "Form": "-di_past",
        "Person-Number": "2_sing"
      }
    },
    {
      "qarşılayırsan": {
        "Form": "present",
        "Person-Number": "2_sing"
      }
    },
    {
      "qarşılayacaqsan": {
        "Form": "fut_def",
        "Person-Number": "2_sing"
      }
    },
    {
      "qarşılayarsan": {
        "Form": "fut_indef",
        "Person-Number": "2_sing"
      }
    },
    {
      "qarşıla": {
        "Form": "imp",
        "Person-Number": "2_sing"
      }
    },
    {
      "qarşılayasan": {
        "Form": "arzu",
        "Person-Number": "2_sing"
      }
    },
    {
      "qarşılamalısan": {
        "Form": "vacib",
        "Person-Number": "2_sing"
      }
    },
    {
      "qarşılayasısan": {
        "Form": "lazım",
        "Person-Number": "2_sing"
      }
    },
    {
      "qarşılasan": {
        "Form": "şərt",
        "Person-Number": "2_sing"
      }
    },
    {
      "qarşılamağın": {
        "Form": "inf",
        "Case": "gen"
      }
    },
    {
      "qarşılamışdı": {
        "Form": "-mişdi_past",
        "Person-Number": "3_sing"
      }
    },
    {
      "qarşıladı": {
        "Form": "-di_past",
        "Person-Number": "3_sing"
      }
    },
    {
      "qarşılayır": {
        "Form": "present",
        "Person-Number": "3_sing"
      }
    },
    {
      "qarşılayacaq": {
        "Form": "fut_def",
        "Person-Number": "3_sing"
      }
    },
    {
      "qarşılayar": {
        "Form": "fut_indef",
        "Person-Number": "3_sing"
      }
    },
    {
      "qarşılasın": {
        "Form": "imp",
        "Person-Number": "3_sing"
      }
    },
    {
      "qarşılaya": {
        "Form": "arzu",
        "Person-Number": "3_sing"
      }
    },
    {
      "qarşılamalıdır": {
        "Form": "vacib",
        "Person-Number": "3_sing"
      }
    },
    {
      "qarşılayasıdır": {
        "Form": "lazım",
        "Person-Number": "3_sing"
      }
    },
    {
      "qarşılasa": {
        "Form": "şərt",
        "Person-Number": "3_sing"
      }
    },
    {
      "qarşılamağa": {
        "Form": "inf",
        "Case": "dat"
      }
    },
    {
      "qarşılamışdıq": {
        "Form": "-mişdi_past",
        "Person-Number": "1_plur"
      }
    },
    {
      "qarşıladıq": {
        "Form": "-di_past",
        "Person-Number": "1_plur"
      }
    },
    {
      "qarşılayırıq": {
        "Form": "present",
        "Person-Number": "1_plur"
      }
    },
    {
      "qarşılayacağıq": {
        "Form": "fut_def",
        "Person-Number": "1_plur"
      }
    },
    {
      "qarşılayarıq": {
        "Form": "fut_indef",
        "Person-Number": "1_plur"
      }
    },
    {
      "qarşılayaq": {
        "Form": "imp",
        "Person-Number": "1_plur"
      }
    },
    {
      "qarşılayaq": {
        "Form": "arzu",
        "Person-Number": "1_plur"
      }
    },
    {
      "qarşılamalıyıq": {
        "Form": "vacib",
        "Person-Number": "1_plur"
      }
    },
    {
      "qarşılayasıyıq": {
        "Form": "lazım",
        "Person-Number": "1_plur"
      }
    },
    {
      "qarşılasaq": {
        "Form": "şərt",
        "Person-Number": "1_plur"
      }
    },
    {
      "qarşılamağı": {
        "Form": "inf",
        "Case": "acc"
      }
    },
    {
      "qarşılamışdınız": {
        "Form": "-mişdi_past",
        "Person-Number": "2_plur"
      }
    },
    {
      "qarşıladınız": {
        "Form": "-di_past",
        "Person-Number": "2_plur"
      }
    },
    {
      "qarşılayırsınız": {
        "Form": "present",
        "Person-Number": "2_plur"
      }
    },
    {
      "qarşılayacaqsınız": {
        "Form": "fut_def",
        "Person-Number": "2_plur"
      }
    },
    {
      "qarşılayarsınız": {
        "Form": "fut_indef",
        "Person-Number": "2_plur"
      }
    },
    {
      "qarşılayasınız": {
        "Form": "imp",
        "Person-Number": "2_plur"
      }
    },
    {
      "qarşılayasınız": {
        "Form": "arzu",
        "Person-Number": "2_plur"
      }
    },
    {
      "qarşılamalısınız": {
        "Form": "vacib",
        "Person-Number": "2_plur"
      }
    },
    {
      "qarşılayasısınız": {
        "Form": "lazım",
        "Person-Number": "2_plur"
      }
    },
    {
      "qarşılasanız": {
        "Form": "şərt",
        "Person-Number": "2_plur"
      }
    },
    {
      "qarşılamaqda": {
        "Form": "inf",
        "Case": "loc"
      }
    },
    {
      "qarşılamışdılar": {
        "Form": "-mişdi_past",
        "Person-Number": "3_plur"
      }
    },
    {
      "qarşıladılar": {
        "Form": "-di_past",
        "Person-Number": "3_plur"
      }
    },
    {
      "qarşılayırlar": {
        "Form": "present",
        "Person-Number": "3_plur"
      }
    },
    {
      "qarşılayacaqlar": {
        "Form": "fut_def",
        "Person-Number": "3_plur"
      }
    },
    {
      "qarşılayarlar": {
        "Form": "fut_indef",
        "Person-Number": "3_plur"
      }
    },
    {
      "qarşılasınlar": {
        "Form": "imp",
        "Person-Number": "3_plur"
      }
    },
    {
      "qarşılayalar": {
        "Form": "arzu",
        "Person-Number": "3_plur"
      }
    },
    {
      "qarşılamalıdırlar": {
        "Form": "vacib",
        "Person-Number": "3_plur"
      }
    },
    {
      "qarşılayasıdır": {
        "Form": "lazım",
        "Person-Number": "3_plur"
      }
    },
    {
      "qarşılasalar": {
        "Form": "şərt",
        "Person-Number": "3_plur"
      }
    },
    {
      "qarşılamaqdan": {
        "Form": "inf",
        "Case": "abl"
      }
    }
  ],
  "qarşılaşmaq": [
    {
      "rastlaşmışdım": {
        "Form": "-mişdi_past",
        "Person-Number": "1_sing"
      }
    },
    {
      "rastlaşdım": {
        "Form": "-di_past",
        "Person-Number": "1_sing"
      }
    },
    {
      "rastlaşıram": {
        "Form": "present",
        "Person-Number": "1_sing"
      }
    },
    {
      "rastlaşacağam": {
        "Form": "fut_def",
        "Person-Number": "1_sing"
      }
    },
    {
      "rastlaşaram": {
        "Form": "fut_indef",
        "Person-Number": "1_sing"
      }
    },
    {
      "rastlaşım": {
        "Form": "imp",
        "Person-Number": "1_sing"
      }
    },
    {
      "rastlaşam": {
        "Form": "arzu",
        "Person-Number": "1_sing"
      }
    },
    {
      "rastlaşmalıyam": {
        "Form": "vacib",
        "Person-Number": "1_sing"
      }
    },
    {
      "rastlaşasıyam": {
        "Form": "lazım",
        "Person-Number": "1_sing"
      }
    },
    {
      "rastlaşsam": {
        "Form": "şərt",
        "Person-Number": "1_sing"
      }
    },
    {
      "rastlaşmaq": {
        "Form": "inf",
        "Case": "nom"
      }
    },
    {
      "rastlaşmışdın": {
        "Form": "-mişdi_past",
        "Person-Number": "2_sing"
      }
    },
    {
      "rastlaşdın": {
        "Form": "-di_past",
        "Person-Number": "2_sing"
      }
    },
    {
      "rastlaşırsan": {
        "Form": "present",
        "Person-Number": "2_sing"
      }
    },
    {
      "rastlaşacaqsan": {
        "Form": "fut_def",
        "Person-Number": "2_sing"
      }
    },
    {
      "rastlaşarsan": {
        "Form": "fut_indef",
        "Person-Number": "2_sing"
      }
    },
    {
      "rastlaş": {
        "Form": "imp",
        "Person-Number": "2_sing"
      }
    },
    {
      "rastlaşasan": {
        "Form": "arzu",
        "Person-Number": "2_sing"
      }
    },
    {
      "rastlaşmalısan": {
        "Form": "vacib",
        "Person-Number": "2_sing"
      }
    },
    {
      "rastlaşasısan": {
        "Form": "lazım",
        "Person-Number": "2_sing"
      }
    },
    {
      "rastlaşsan": {
        "Form": "şərt",
        "Person-Number": "2_sing"
      }
    },
    {
      "rastlaşmağın": {
        "Form": "inf",
        "Case": "gen"
      }
    },
    {
      "rastlaşmışdı": {
        "Form": "-mişdi_past",
        "Person-Number": "3_sing"
      }
    },
    {
      "rastlaşdı": {
        "Form": "-di_past",
        "Person-Number": "3_sing"
      }
    },
    {
      "rastlaşır": {
        "Form": "present",
        "Person-Number": "3_sing"
      }
    },
    {
      "rastlaşacaq": {
        "Form": "fut_def",
        "Person-Number": "3_sing"
      }
    },
    {
      "rastlaşar": {
        "Form": "fut_indef",
        "Person-Number": "3_sing"
      }
    },
    {
      "rastlaşsın": {
        "Form": "imp",
        "Person-Number": "3_sing"
      }
    },
    {
      "rastlaşa": {
        "Form": "arzu",
        "Person-Number": "3_sing"
      }
    },
    {
      "rastlaşmalıdır": {
        "Form": "vacib",
        "Person-Number": "3_sing"
      }
    },
    {
      "rastlaşasıdır": {
        "Form": "lazım",
        "Person-Number": "3_sing"
      }
    },
    {
      "rastlaşsa": {
        "Form": "şərt",
        "Person-Number": "3_sing"
      }
    },
    {
      "rastlaşmağa": {
        "Form": "inf",
        "Case": "dat"
      }
    },
    {
      "rastlaşmışdıq": {
        "Form": "-mişdi_past",
        "Person-Number": "1_plur"
      }
    },
    {
      "rastlaşdıq": {
        "Form": "-di_past",
        "Person-Number": "1_plur"
      }
    },
    {
      "rastlaşırıq": {
        "Form": "present",
        "Person-Number": "1_plur"
      }
    },
    {
      "rastlaşacağıq": {
        "Form": "fut_def",
        "Person-Number": "1_plur"
      }
    },
    {
      "rastlaşarıq": {
        "Form": "fut_indef",
        "Person-Number": "1_plur"
      }
    },
    {
      "rastlaşaq": {
        "Form": "imp",
        "Person-Number": "1_plur"
      }
    },
    {
      "rastlaşaq": {
        "Form": "arzu",
        "Person-Number": "1_plur"
      }
    },
    {
      "rastlaşmalıyıq": {
        "Form": "vacib",
        "Person-Number": "1_plur"
      }
    },
    {
      "rastlaşasıyıq": {
        "Form": "lazım",
        "Person-Number": "1_plur"
      }
    },
    {
      "rastlaşsaq": {
        "Form": "şərt",
        "Person-Number": "1_plur"
      }
    },
    {
      "rastlaşmağı": {
        "Form": "inf",
        "Case": "acc"
      }
    },
    {
      "rastlaşmışdınız": {
        "Form": "-mişdi_past",
        "Person-Number": "2_plur"
      }
    },
    {
      "rastlaşdınız": {
        "Form": "-di_past",
        "Person-Number": "2_plur"
      }
    },
    {
      "rastlaşırsınız": {
        "Form": "present",
        "Person-Number": "2_plur"
      }
    },
    {
      "rastlaşacaqsınız": {
        "Form": "fut_def",
        "Person-Number": "2_plur"
      }
    },
    {
      "rastlaşarsınız": {
        "Form": "fut_indef",
        "Person-Number": "2_plur"
      }
    },
    {
      "rastlaşasınız": {
        "Form": "imp",
        "Person-Number": "2_plur"
      }
    },
    {
      "rastlaşasınız": {
        "Form": "arzu",
        "Person-Number": "2_plur"
      }
    },
    {
      "rastlaşmalısınız": {
        "Form": "vacib",
        "Person-Number": "2_plur"
      }
    },
    {
      "rastlaşasısınız": {
        "Form": "lazım",
        "Person-Number": "2_plur"
      }
    },
    {
      "rastlaşsanız": {
        "Form": "şərt",
        "Person-Number": "2_plur"
      }
    },
    {
      "rastlaşmaqda": {
        "Form": "inf",
        "Case": "loc"
      }
    },
    {
      "rastlaşmışdılar": {
        "Form": "-mişdi_past",
        "Person-Number": "3_plur"
      }
    },
    {
      "rastlaşdılar": {
        "Form": "-di_past",
        "Person-Number": "3_plur"
      }
    },
    {
      "rastlaşırlar": {
        "Form": "present",
        "Person-Number": "3_plur"
      }
    },
    {
      "rastlaşacaqlar": {
        "Form": "fut_def",
        "Person-Number": "3_plur"
      }
    },
    {
      "rastlaşarlar": {
        "Form": "fut_indef",
        "Person-Number": "3_plur"
      }
    },
    {
      "rastlaşsınlar": {
        "Form": "imp",
        "Person-Number": "3_plur"
      }
    },
    {
      "rastlaşalar": {
        "Form": "arzu",
        "Person-Number": "3_plur"
      }
    },
    {
      "rastlaşmalıdırlar": {
        "Form": "vacib",
        "Person-Number": "3_plur"
      }
    },
    {
      "rastlaşasıdır": {
        "Form": "lazım",
        "Person-Number": "3_plur"
      }
    },
    {
      "rastlaşsalar": {
        "Form": "şərt",
        "Person-Number": "3_plur"
      }
    },
    {
      "rastlaşmaqdan": {
        "Form": "inf",
        "Case": "abl"
      }
    }
  ],
  "qatmaq": [
    {
      "qatmışdım": {
        "Form": "-mişdi_past",
        "Person-Number": "1_sing"
      }
    },
    {
      "qatdım": {
        "Form": "-di_past",
        "Person-Number": "1_sing"
      }
    },
    {
      "qatıram": {
        "Form": "present",
        "Person-Number": "1_sing"
      }
    },
    {
      "qatacağam": {
        "Form": "fut_def",
        "Person-Number": "1_sing"
      }
    },
    {
      "qataram": {
        "Form": "fut_indef",
        "Person-Number": "1_sing"
      }
    },
    {
      "qatım": {
        "Form": "imp",
        "Person-Number": "1_sing"
      }
    },
    {
      "qatam": {
        "Form": "arzu",
        "Person-Number": "1_sing"
      }
    },
    {
      "qatmalıyam": {
        "Form": "vacib",
        "Person-Number": "1_sing"
      }
    },
    {
      "qatasıyam": {
        "Form": "lazım",
        "Person-Number": "1_sing"
      }
    },
    {
      "qatsam": {
        "Form": "şərt",
        "Person-Number": "1_sing"
      }
    },
    {
      "qatmaq": {
        "Form": "inf",
        "Case": "nom"
      }
    },
    {
      "qatmışdın": {
        "Form": "-mişdi_past",
        "Person-Number": "2_sing"
      }
    },
    {
      "qatdın": {
        "Form": "-di_past",
        "Person-Number": "2_sing"
      }
    },
    {
      "qatırsan": {
        "Form": "present",
        "Person-Number": "2_sing"
      }
    },
    {
      "qatacaqsan": {
        "Form": "fut_def",
        "Person-Number": "2_sing"
      }
    },
    {
      "qatarsan": {
        "Form": "fut_indef",
        "Person-Number": "2_sing"
      }
    },
    {
      "qat": {
        "Form": "imp",
        "Person-Number": "2_sing"
      }
    },
    {
      "qatasan": {
        "Form": "arzu",
        "Person-Number": "2_sing"
      }
    },
    {
      "qatmalısan": {
        "Form": "vacib",
        "Person-Number": "2_sing"
      }
    },
    {
      "qatasısan": {
        "Form": "lazım",
        "Person-Number": "2_sing"
      }
    },
    {
      "qatsan": {
        "Form": "şərt",
        "Person-Number": "2_sing"
      }
    },
    {
      "qatmağın": {
        "Form": "inf",
        "Case": "gen"
      }
    },
    {
      "qatmışdı": {
        "Form": "-mişdi_past",
        "Person-Number": "3_sing"
      }
    },
    {
      "qatdı": {
        "Form": "-di_past",
        "Person-Number": "3_sing"
      }
    },
    {
      "qatır": {
        "Form": "present",
        "Person-Number": "3_sing"
      }
    },
    {
      "qatacaq": {
        "Form": "fut_def",
        "Person-Number": "3_sing"
      }
    },
    {
      "qatar": {
        "Form": "fut_indef",
        "Person-Number": "3_sing"
      }
    },
    {
      "qatsın": {
        "Form": "imp",
        "Person-Number": "3_sing"
      }
    },
    {
      "qata": {
        "Form": "arzu",
        "Person-Number": "3_sing"
      }
    },
    {
      "qatmalıdır": {
        "Form": "vacib",
        "Person-Number": "3_sing"
      }
    },
    {
      "qatasıdır": {
        "Form": "lazım",
        "Person-Number": "3_sing"
      }
    },
    {
      "qatsa": {
        "Form": "şərt",
        "Person-Number": "3_sing"
      }
    },
    {
      "qatmağa": {
        "Form": "inf",
        "Case": "dat"
      }
    },
    {
      "qatmışdıq": {
        "Form": "-mişdi_past",
        "Person-Number": "1_plur"
      }
    },
    {
      "qatdıq": {
        "Form": "-di_past",
        "Person-Number": "1_plur"
      }
    },
    {
      "qatırıq": {
        "Form": "present",
        "Person-Number": "1_plur"
      }
    },
    {
      "qatacağıq": {
        "Form": "fut_def",
        "Person-Number": "1_plur"
      }
    },
    {
      "qatarıq": {
        "Form": "fut_indef",
        "Person-Number": "1_plur"
      }
    },
    {
      "qataq": {
        "Form": "imp",
        "Person-Number": "1_plur"
      }
    },
    {
      "qataq": {
        "Form": "arzu",
        "Person-Number": "1_plur"
      }
    },
    {
      "qatmalıyıq": {
        "Form": "vacib",
        "Person-Number": "1_plur"
      }
    },
    {
      "qatasıyıq": {
        "Form": "lazım",
        "Person-Number": "1_plur"
      }
    },
    {
      "qatsaq": {
        "Form": "şərt",
        "Person-Number": "1_plur"
      }
    },
    {
      "qatmağı": {
        "Form": "inf",
        "Case": "acc"
      }
    },
    {
      "qatmışdınız": {
        "Form": "-mişdi_past",
        "Person-Number": "2_plur"
      }
    },
    {
      "qatdınız": {
        "Form": "-di_past",
        "Person-Number": "2_plur"
      }
    },
    {
      "qatırsınız": {
        "Form": "present",
        "Person-Number": "2_plur"
      }
    },
    {
      "qatacaqsınız": {
        "Form": "fut_def",
        "Person-Number": "2_plur"
      }
    },
    {
      "qatarsınız": {
        "Form": "fut_indef",
        "Person-Number": "2_plur"
      }
    },
    {
      "qatasınız": {
        "Form": "imp",
        "Person-Number": "2_plur"
      }
    },
    {
      "qatasınız": {
        "Form": "arzu",
        "Person-Number": "2_plur"
      }
    },
    {
      "qatmalısınız": {
        "Form": "vacib",
        "Person-Number": "2_plur"
      }
    },
    {
      "qatasısınız": {
        "Form": "lazım",
        "Person-Number": "2_plur"
      }
    },
    {
      "qatsanız": {
        "Form": "şərt",
        "Person-Number": "2_plur"
      }
    },
    {
      "qatmaqda": {
        "Form": "inf",
        "Case": "loc"
      }
    },
    {
      "qatmışdılar": {
        "Form": "-mişdi_past",
        "Person-Number": "3_plur"
      }
    },
    {
      "qatdılar": {
        "Form": "-di_past",
        "Person-Number": "3_plur"
      }
    },
    {
      "qatırlar": {
        "Form": "present",
        "Person-Number": "3_plur"
      }
    },
    {
      "qatacaqlar": {
        "Form": "fut_def",
        "Person-Number": "3_plur"
      }
    },
    {
      "qatarlar": {
        "Form": "fut_indef",
        "Person-Number": "3_plur"
      }
    },
    {
      "qatsınlar": {
        "Form": "imp",
        "Person-Number": "3_plur"
      }
    },
    {
      "qatalar": {
        "Form": "arzu",
        "Person-Number": "3_plur"
      }
    },
    {
      "qatmalıdırlar": {
        "Form": "vacib",
        "Person-Number": "3_plur"
      }
    },
    {
      "qatasıdır": {
        "Form": "lazım",
        "Person-Number": "3_plur"
      }
    },
    {
      "qatsalar": {
        "Form": "şərt",
        "Person-Number": "3_plur"
      }
    },
    {
      "qatmaqdan": {
        "Form": "inf",
        "Case": "abl"
      }
    }
  ],
  "qaytarmaq": [
    {
      "qaytarmışdım": {
        "Form": "-mişdi_past",
        "Person-Number": "1_sing"
      }
    },
    {
      "qaytardım": {
        "Form": "-di_past",
        "Person-Number": "1_sing"
      }
    },
    {
      "qaytarıram": {
        "Form": "present",
        "Person-Number": "1_sing"
      }
    },
    {
      "qaytaracağam": {
        "Form": "fut_def",
        "Person-Number": "1_sing"
      }
    },
    {
      "qaytararam": {
        "Form": "fut_indef",
        "Person-Number": "1_sing"
      }
    },
    {
      "qaytarım": {
        "Form": "imp",
        "Person-Number": "1_sing"
      }
    },
    {
      "qaytaram": {
        "Form": "arzu",
        "Person-Number": "1_sing"
      }
    },
    {
      "qaytarmalıyam": {
        "Form": "vacib",
        "Person-Number": "1_sing"
      }
    },
    {
      "qaytarasıyam": {
        "Form": "lazım",
        "Person-Number": "1_sing"
      }
    },
    {
      "qaytarsam": {
        "Form": "şərt",
        "Person-Number": "1_sing"
      }
    },
    {
      "qaytarmaq": {
        "Form": "inf",
        "Case": "nom"
      }
    },
    {
      "qaytarmışdın": {
        "Form": "-mişdi_past",
        "Person-Number": "2_sing"
      }
    },
    {
      "qaytardın": {
        "Form": "-di_past",
        "Person-Number": "2_sing"
      }
    },
    {
      "qaytarırsan": {
        "Form": "present",
        "Person-Number": "2_sing"
      }
    },
    {
      "qaytaracaqsan": {
        "Form": "fut_def",
        "Person-Number": "2_sing"
      }
    },
    {
      "qaytararsan": {
        "Form": "fut_indef",
        "Person-Number": "2_sing"
      }
    },
    {
      "qaytar": {
        "Form": "imp",
        "Person-Number": "2_sing"
      }
    },
    {
      "qaytarasan": {
        "Form": "arzu",
        "Person-Number": "2_sing"
      }
    },
    {
      "qaytarmalısan": {
        "Form": "vacib",
        "Person-Number": "2_sing"
      }
    },
    {
      "qaytarasısan": {
        "Form": "lazım",
        "Person-Number": "2_sing"
      }
    },
    {
      "qaytarsan": {
        "Form": "şərt",
        "Person-Number": "2_sing"
      }
    },
    {
      "qaytarmağın": {
        "Form": "inf",
        "Case": "gen"
      }
    },
    {
      "qaytarmışdı": {
        "Form": "-mişdi_past",
        "Person-Number": "3_sing"
      }
    },
    {
      "qaytardı": {
        "Form": "-di_past",
        "Person-Number": "3_sing"
      }
    },
    {
      "qaytarır": {
        "Form": "present",
        "Person-Number": "3_sing"
      }
    },
    {
      "qaytaracaq": {
        "Form": "fut_def",
        "Person-Number": "3_sing"
      }
    },
    {
      "qaytarar": {
        "Form": "fut_indef",
        "Person-Number": "3_sing"
      }
    },
    {
      "qaytarsın": {
        "Form": "imp",
        "Person-Number": "3_sing"
      }
    },
    {
      "qaytara": {
        "Form": "arzu",
        "Person-Number": "3_sing"
      }
    },
    {
      "qaytarmalıdır": {
        "Form": "vacib",
        "Person-Number": "3_sing"
      }
    },
    {
      "qaytarasıdır": {
        "Form": "lazım",
        "Person-Number": "3_sing"
      }
    },
    {
      "qaytarsa": {
        "Form": "şərt",
        "Person-Number": "3_sing"
      }
    },
    {
      "qaytarmağa": {
        "Form": "inf",
        "Case": "dat"
      }
    },
    {
      "qaytarmışdıq": {
        "Form": "-mişdi_past",
        "Person-Number": "1_plur"
      }
    },
    {
      "qaytardıq": {
        "Form": "-di_past",
        "Person-Number": "1_plur"
      }
    },
    {
      "qaytarırıq": {
        "Form": "present",
        "Person-Number": "1_plur"
      }
    },
    {
      "qaytaracağıq": {
        "Form": "fut_def",
        "Person-Number": "1_plur"
      }
    },
    {
      "qaytararıq": {
        "Form": "fut_indef",
        "Person-Number": "1_plur"
      }
    },
    {
      "qaytaraq": {
        "Form": "imp",
        "Person-Number": "1_plur"
      }
    },
    {
      "qaytaraq": {
        "Form": "arzu",
        "Person-Number": "1_plur"
      }
    },
    {
      "qaytarmalıyıq": {
        "Form": "vacib",
        "Person-Number": "1_plur"
      }
    },
    {
      "qaytarasıyıq": {
        "Form": "lazım",
        "Person-Number": "1_plur"
      }
    },
    {
      "qaytarsaq": {
        "Form": "şərt",
        "Person-Number": "1_plur"
      }
    },
    {
      "qaytarmağı": {
        "Form": "inf",
        "Case": "acc"
      }
    },
    {
      "qaytarmışdınız": {
        "Form": "-mişdi_past",
        "Person-Number": "2_plur"
      }
    },
    {
      "qaytardınız": {
        "Form": "-di_past",
        "Person-Number": "2_plur"
      }
    },
    {
      "qaytarırsınız": {
        "Form": "present",
        "Person-Number": "2_plur"
      }
    },
    {
      "qaytaracaqsınız": {
        "Form": "fut_def",
        "Person-Number": "2_plur"
      }
    },
    {
      "qaytararsınız": {
        "Form": "fut_indef",
        "Person-Number": "2_plur"
      }
    },
    {
      "qaytarasınız": {
        "Form": "imp",
        "Person-Number": "2_plur"
      }
    },
    {
      "qaytarasınız": {
        "Form": "arzu",
        "Person-Number": "2_plur"
      }
    },
    {
      "qaytarmalısınız": {
        "Form": "vacib",
        "Person-Number": "2_plur"
      }
    },
    {
      "qaytarasısınız": {
        "Form": "lazım",
        "Person-Number": "2_plur"
      }
    },
    {
      "qaytarsanız": {
        "Form": "şərt",
        "Person-Number": "2_plur"
      }
    },
    {
      "qaytarmaqda": {
        "Form": "inf",
        "Case": "loc"
      }
    },
    {
      "qaytarmışdılar": {
        "Form": "-mişdi_past",
        "Person-Number": "3_plur"
      }
    },
    {
      "qaytardılar": {
        "Form": "-di_past",
        "Person-Number": "3_plur"
      }
    },
    {
      "qaytarırlar": {
        "Form": "present",
        "Person-Number": "3_plur"
      }
    },
    {
      "qaytaracaqlar": {
        "Form": "fut_def",
        "Person-Number": "3_plur"
      }
    },
    {
      "qaytararlar": {
        "Form": "fut_indef",
        "Person-Number": "3_plur"
      }
    },
    {
      "qaytarsınlar": {
        "Form": "imp",
        "Person-Number": "3_plur"
      }
    },
    {
      "qaytaralar": {
        "Form": "arzu",
        "Person-Number": "3_plur"
      }
    },
    {
      "qaytarmalıdırlar": {
        "Form": "vacib",
        "Person-Number": "3_plur"
      }
    },
    {
      "qaytarasıdır": {
        "Form": "lazım",
        "Person-Number": "3_plur"
      }
    },
    {
      "qaytarsalar": {
        "Form": "şərt",
        "Person-Number": "3_plur"
      }
    },
    {
      "qaytarmaqdan": {
        "Form": "inf",
        "Case": "abl"
      }
    }
  ],
  "qayğısına qalmaq": [
    {
      "qayğısına qalmışdım": {
        "Form": "-mişdi_past",
        "Person-Number": "1_sing"
      }
    },
    {
      "qayğısına qaldım": {
        "Form": "-di_past",
        "Person-Number": "1_sing"
      }
    },
    {
      "qayğısına qalıram": {
        "Form": "present",
        "Person-Number": "1_sing"
      }
    },
    {
      "qayğısına qalacağam": {
        "Form": "fut_def",
        "Person-Number": "1_sing"
      }
    },
    {
      "qayğısına qalaram": {
        "Form": "fut_indef",
        "Person-Number": "1_sing"
      }
    },
    {
      "qayğısına qalım": {
        "Form": "imp",
        "Person-Number": "1_sing"
      }
    },
    {
      "qayğısına qalam": {
        "Form": "arzu",
        "Person-Number": "1_sing"
      }
    },
    {
      "qayğısına qalmalıyam": {
        "Form": "vacib",
        "Person-Number": "1_sing"
      }
    },
    {
      "qayğısına qalasıyam": {
        "Form": "lazım",
        "Person-Number": "1_sing"
      }
    },
    {
      "qayğısına qalsam": {
        "Form": "şərt",
        "Person-Number": "1_sing"
      }
    },
    {
      "qayğısına qalmaq": {
        "Form": "inf",
        "Case": "nom"
      }
    },
    {
      "qayğısına qalmışdın": {
        "Form": "-mişdi_past",
        "Person-Number": "2_sing"
      }
    },
    {
      "qayğısına qaldın": {
        "Form": "-di_past",
        "Person-Number": "2_sing"
      }
    },
    {
      "qayğısına qalırsan": {
        "Form": "present",
        "Person-Number": "2_sing"
      }
    },
    {
      "qayğısına qalacaqsan": {
        "Form": "fut_def",
        "Person-Number": "2_sing"
      }
    },
    {
      "qayğısına qalarsan": {
        "Form": "fut_indef",
        "Person-Number": "2_sing"
      }
    },
    {
      "qayğısına qal": {
        "Form": "imp",
        "Person-Number": "2_sing"
      }
    },
    {
      "qayğısına qalasan": {
        "Form": "arzu",
        "Person-Number": "2_sing"
      }
    },
    {
      "qayğısına qalmalısan": {
        "Form": "vacib",
        "Person-Number": "2_sing"
      }
    },
    {
      "qayğısına qalasısan": {
        "Form": "lazım",
        "Person-Number": "2_sing"
      }
    },
    {
      "qayğısına qalsan": {
        "Form": "şərt",
        "Person-Number": "2_sing"
      }
    },
    {
      "qayğısına qalmağın": {
        "Form": "inf",
        "Case": "gen"
      }
    },
    {
      "qayğısına qalmışdı": {
        "Form": "-mişdi_past",
        "Person-Number": "3_sing"
      }
    },
    {
      "qayğısına qaldı": {
        "Form": "-di_past",
        "Person-Number": "3_sing"
      }
    },
    {
      "qayğısına qalır": {
        "Form": "present",
        "Person-Number": "3_sing"
      }
    },
    {
      "qayğısına qalacaq": {
        "Form": "fut_def",
        "Person-Number": "3_sing"
      }
    },
    {
      "qayğısına qalar": {
        "Form": "fut_indef",
        "Person-Number": "3_sing"
      }
    },
    {
      "qayğısına qalsın": {
        "Form": "imp",
        "Person-Number": "3_sing"
      }
    },
    {
      "qayğısına qala": {
        "Form": "arzu",
        "Person-Number": "3_sing"
      }
    },
    {
      "qayğısına qalmalıdır": {
        "Form": "vacib",
        "Person-Number": "3_sing"
      }
    },
    {
      "qayğısına qalasıdır": {
        "Form": "lazım",
        "Person-Number": "3_sing"
      }
    },
    {
      "qayğısına qalsa": {
        "Form": "şərt",
        "Person-Number": "3_sing"
      }
    },
    {
      "qayğısına qalmağa": {
        "Form": "inf",
        "Case": "dat"
      }
    },
    {
      "qayğısına qalmışdıq": {
        "Form": "-mişdi_past",
        "Person-Number": "1_plur"
      }
    },
    {
      "qayğısına qaldıq": {
        "Form": "-di_past",
        "Person-Number": "1_plur"
      }
    },
    {
      "qayğısına qalırıq": {
        "Form": "present",
        "Person-Number": "1_plur"
      }
    },
    {
      "qayğısına qalacağıq": {
        "Form": "fut_def",
        "Person-Number": "1_plur"
      }
    },
    {
      "qayğısına qalarıq": {
        "Form": "fut_indef",
        "Person-Number": "1_plur"
      }
    },
    {
      "qayğısına qalaq": {
        "Form": "imp",
        "Person-Number": "1_plur"
      }
    },
    {
      "qayğısına qalaq": {
        "Form": "arzu",
        "Person-Number": "1_plur"
      }
    },
    {
      "qayğısına qalmalıyıq": {
        "Form": "vacib",
        "Person-Number": "1_plur"
      }
    },
    {
      "qayğısına qalasıyıq": {
        "Form": "lazım",
        "Person-Number": "1_plur"
      }
    },
    {
      "qayğısına qalsaq": {
        "Form": "şərt",
        "Person-Number": "1_plur"
      }
    },
    {
      "qayğısına qalmağı": {
        "Form": "inf",
        "Case": "acc"
      }
    },
    {
      "qayğısına qalmışdınız": {
        "Form": "-mişdi_past",
        "Person-Number": "2_plur"
      }
    },
    {
      "qayğısına qaldınız": {
        "Form": "-di_past",
        "Person-Number": "2_plur"
      }
    },
    {
      "qayğısına qalırsınız": {
        "Form": "present",
        "Person-Number": "2_plur"
      }
    },
    {
      "qayğısına qalacaqsınız": {
        "Form": "fut_def",
        "Person-Number": "2_plur"
      }
    },
    {
      "qayğısına qalarsınız": {
        "Form": "fut_indef",
        "Person-Number": "2_plur"
      }
    },
    {
      "qayğısına qalasınız": {
        "Form": "imp",
        "Person-Number": "2_plur"
      }
    },
    {
      "qayğısına qalasınız": {
        "Form": "arzu",
        "Person-Number": "2_plur"
      }
    },
    {
      "qayğısına qalmalısınız": {
        "Form": "vacib",
        "Person-Number": "2_plur"
      }
    },
    {
      "qayğısına qalasısınız": {
        "Form": "lazım",
        "Person-Number": "2_plur"
      }
    },
    {
      "qayğısına qalsanız": {
        "Form": "şərt",
        "Person-Number": "2_plur"
      }
    },
    {
      "qayğısına qalmaqda": {
        "Form": "inf",
        "Case": "loc"
      }
    },
    {
      "qayğısına qalmışdılar": {
        "Form": "-mişdi_past",
        "Person-Number": "3_plur"
      }
    },
    {
      "qayğısına qaldılar": {
        "Form": "-di_past",
        "Person-Number": "3_plur"
      }
    },
    {
      "qayğısına qalırlar": {
        "Form": "present",
        "Person-Number": "3_plur"
      }
    },
    {
      "qayğısına qalacaqlar": {
        "Form": "fut_def",
        "Person-Number": "3_plur"
      }
    },
    {
      "qayğısına qalarlar": {
        "Form": "fut_indef",
        "Person-Number": "3_plur"
      }
    },
    {
      "qayğısına qalsınlar": {
        "Form": "imp",
        "Person-Number": "3_plur"
      }
    },
    {
      "qayğısına qalalar": {
        "Form": "arzu",
        "Person-Number": "3_plur"
      }
    },
    {
      "qayğısına qalmalıdırlar": {
        "Form": "vacib",
        "Person-Number": "3_plur"
      }
    },
    {
      "qayğısına qalasıdır": {
        "Form": "lazım",
        "Person-Number": "3_plur"
      }
    },
    {
      "qayğısına qalsalar": {
        "Form": "şərt",
        "Person-Number": "3_plur"
      }
    },
    {
      "qayğısına qalmaqdan": {
        "Form": "inf",
        "Case": "abl"
      }
    }
  ],
  "qazmaq": [
    {
      "qazmışdım": {
        "Form": "-mişdi_past",
        "Person-Number": "1_sing"
      }
    },
    {
      "qazdım": {
        "Form": "-di_past",
        "Person-Number": "1_sing"
      }
    },
    {
      "qazıram": {
        "Form": "present",
        "Person-Number": "1_sing"
      }
    },
    {
      "qazacağam": {
        "Form": "fut_def",
        "Person-Number": "1_sing"
      }
    },
    {
      "qazaram": {
        "Form": "fut_indef",
        "Person-Number": "1_sing"
      }
    },
    {
      "qazım": {
        "Form": "imp",
        "Person-Number": "1_sing"
      }
    },
    {
      "qazam": {
        "Form": "arzu",
        "Person-Number": "1_sing"
      }
    },
    {
      "qazmalıyam": {
        "Form": "vacib",
        "Person-Number": "1_sing"
      }
    },
    {
      "qazasıyam": {
        "Form": "lazım",
        "Person-Number": "1_sing"
      }
    },
    {
      "qazsam": {
        "Form": "şərt",
        "Person-Number": "1_sing"
      }
    },
    {
      "qazmaq": {
        "Form": "inf",
        "Case": "nom"
      }
    },
    {
      "qazmışdın": {
        "Form": "-mişdi_past",
        "Person-Number": "2_sing"
      }
    },
    {
      "qazdın": {
        "Form": "-di_past",
        "Person-Number": "2_sing"
      }
    },
    {
      "qazırsan": {
        "Form": "present",
        "Person-Number": "2_sing"
      }
    },
    {
      "qazacaqsan": {
        "Form": "fut_def",
        "Person-Number": "2_sing"
      }
    },
    {
      "qazarsan": {
        "Form": "fut_indef",
        "Person-Number": "2_sing"
      }
    },
    {
      "qaz": {
        "Form": "imp",
        "Person-Number": "2_sing"
      }
    },
    {
      "qazasan": {
        "Form": "arzu",
        "Person-Number": "2_sing"
      }
    },
    {
      "qazmalısan": {
        "Form": "vacib",
        "Person-Number": "2_sing"
      }
    },
    {
      "qazasısan": {
        "Form": "lazım",
        "Person-Number": "2_sing"
      }
    },
    {
      "qazsan": {
        "Form": "şərt",
        "Person-Number": "2_sing"
      }
    },
    {
      "qazmağın": {
        "Form": "inf",
        "Case": "gen"
      }
    },
    {
      "qazmışdı": {
        "Form": "-mişdi_past",
        "Person-Number": "3_sing"
      }
    },
    {
      "qazdı": {
        "Form": "-di_past",
        "Person-Number": "3_sing"
      }
    },
    {
      "qazır": {
        "Form": "present",
        "Person-Number": "3_sing"
      }
    },
    {
      "qazacaq": {
        "Form": "fut_def",
        "Person-Number": "3_sing"
      }
    },
    {
      "qazar": {
        "Form": "fut_indef",
        "Person-Number": "3_sing"
      }
    },
    {
      "qazsın": {
        "Form": "imp",
        "Person-Number": "3_sing"
      }
    },
    {
      "qaza": {
        "Form": "arzu",
        "Person-Number": "3_sing"
      }
    },
    {
      "qazmalıdır": {
        "Form": "vacib",
        "Person-Number": "3_sing"
      }
    },
    {
      "qazasıdır": {
        "Form": "lazım",
        "Person-Number": "3_sing"
      }
    },
    {
      "qazsa": {
        "Form": "şərt",
        "Person-Number": "3_sing"
      }
    },
    {
      "qazmağa": {
        "Form": "inf",
        "Case": "dat"
      }
    },
    {
      "qazmışdıq": {
        "Form": "-mişdi_past",
        "Person-Number": "1_plur"
      }
    },
    {
      "qazdıq": {
        "Form": "-di_past",
        "Person-Number": "1_plur"
      }
    },
    {
      "qazırıq": {
        "Form": "present",
        "Person-Number": "1_plur"
      }
    },
    {
      "qazacağıq": {
        "Form": "fut_def",
        "Person-Number": "1_plur"
      }
    },
    {
      "qazarıq": {
        "Form": "fut_indef",
        "Person-Number": "1_plur"
      }
    },
    {
      "qazaq": {
        "Form": "imp",
        "Person-Number": "1_plur"
      }
    },
    {
      "qazaq": {
        "Form": "arzu",
        "Person-Number": "1_plur"
      }
    },
    {
      "qazmalıyıq": {
        "Form": "vacib",
        "Person-Number": "1_plur"
      }
    },
    {
      "qazasıyıq": {
        "Form": "lazım",
        "Person-Number": "1_plur"
      }
    },
    {
      "qazsaq": {
        "Form": "şərt",
        "Person-Number": "1_plur"
      }
    },
    {
      "qazmağı": {
        "Form": "inf",
        "Case": "acc"
      }
    },
    {
      "qazmışdınız": {
        "Form": "-mişdi_past",
        "Person-Number": "2_plur"
      }
    },
    {
      "qazdınız": {
        "Form": "-di_past",
        "Person-Number": "2_plur"
      }
    },
    {
      "qazırsınız": {
        "Form": "present",
        "Person-Number": "2_plur"
      }
    },
    {
      "qazacaqsınız": {
        "Form": "fut_def",
        "Person-Number": "2_plur"
      }
    },
    {
      "qazarsınız": {
        "Form": "fut_indef",
        "Person-Number": "2_plur"
      }
    },
    {
      "qazasınız": {
        "Form": "imp",
        "Person-Number": "2_plur"
      }
    },
    {
      "qazasınız": {
        "Form": "arzu",
        "Person-Number": "2_plur"
      }
    },
    {
      "qazmalısınız": {
        "Form": "vacib",
        "Person-Number": "2_plur"
      }
    },
    {
      "qazasısınız": {
        "Form": "lazım",
        "Person-Number": "2_plur"
      }
    },
    {
      "qazsanız": {
        "Form": "şərt",
        "Person-Number": "2_plur"
      }
    },
    {
      "qazmaqda": {
        "Form": "inf",
        "Case": "loc"
      }
    },
    {
      "qazmışdılar": {
        "Form": "-mişdi_past",
        "Person-Number": "3_plur"
      }
    },
    {
      "qazdılar": {
        "Form": "-di_past",
        "Person-Number": "3_plur"
      }
    },
    {
      "qazırlar": {
        "Form": "present",
        "Person-Number": "3_plur"
      }
    },
    {
      "qazacaqlar": {
        "Form": "fut_def",
        "Person-Number": "3_plur"
      }
    },
    {
      "qazarlar": {
        "Form": "fut_indef",
        "Person-Number": "3_plur"
      }
    },
    {
      "qazsınlar": {
        "Form": "imp",
        "Person-Number": "3_plur"
      }
    },
    {
      "qazalar": {
        "Form": "arzu",
        "Person-Number": "3_plur"
      }
    },
    {
      "qazmalıdırlar": {
        "Form": "vacib",
        "Person-Number": "3_plur"
      }
    },
    {
      "qazasıdır": {
        "Form": "lazım",
        "Person-Number": "3_plur"
      }
    },
    {
      "qazsalar": {
        "Form": "şərt",
        "Person-Number": "3_plur"
      }
    },
    {
      "qazmaqdan": {
        "Form": "inf",
        "Case": "abl"
      }
    }
  ],
  "qaçırmaq": [
    {
      "qaçırmışdım": {
        "Form": "-mişdi_past",
        "Person-Number": "1_sing"
      }
    },
    {
      "qaçırdım": {
        "Form": "-di_past",
        "Person-Number": "1_sing"
      }
    },
    {
      "qaçırıram": {
        "Form": "present",
        "Person-Number": "1_sing"
      }
    },
    {
      "qaçıracağam": {
        "Form": "fut_def",
        "Person-Number": "1_sing"
      }
    },
    {
      "qaçıraram": {
        "Form": "fut_indef",
        "Person-Number": "1_sing"
      }
    },
    {
      "qaçırım": {
        "Form": "imp",
        "Person-Number": "1_sing"
      }
    },
    {
      "qaçıram": {
        "Form": "arzu",
        "Person-Number": "1_sing"
      }
    },
    {
      "qaçırmalıyam": {
        "Form": "vacib",
        "Person-Number": "1_sing"
      }
    },
    {
      "qaçırasıyam": {
        "Form": "lazım",
        "Person-Number": "1_sing"
      }
    },
    {
      "qaçırsam": {
        "Form": "şərt",
        "Person-Number": "1_sing"
      }
    },
    {
      "qaçırmaq": {
        "Form": "inf",
        "Case": "nom"
      }
    },
    {
      "qaçırmışdın": {
        "Form": "-mişdi_past",
        "Person-Number": "2_sing"
      }
    },
    {
      "qaçırdın": {
        "Form": "-di_past",
        "Person-Number": "2_sing"
      }
    },
    {
      "qaçırırsan": {
        "Form": "present",
        "Person-Number": "2_sing"
      }
    },
    {
      "qaçıracaqsan": {
        "Form": "fut_def",
        "Person-Number": "2_sing"
      }
    },
    {
      "qaçırarsan": {
        "Form": "fut_indef",
        "Person-Number": "2_sing"
      }
    },
    {
      "qaçır": {
        "Form": "imp",
        "Person-Number": "2_sing"
      }
    },
    {
      "qaçırasan": {
        "Form": "arzu",
        "Person-Number": "2_sing"
      }
    },
    {
      "qaçırmalısan": {
        "Form": "vacib",
        "Person-Number": "2_sing"
      }
    },
    {
      "qaçırasısan": {
        "Form": "lazım",
        "Person-Number": "2_sing"
      }
    },
    {
      "qaçırsan": {
        "Form": "şərt",
        "Person-Number": "2_sing"
      }
    },
    {
      "qaçırmağın": {
        "Form": "inf",
        "Case": "gen"
      }
    },
    {
      "qaçırmışdı": {
        "Form": "-mişdi_past",
        "Person-Number": "3_sing"
      }
    },
    {
      "qaçırdı": {
        "Form": "-di_past",
        "Person-Number": "3_sing"
      }
    },
    {
      "qaçırır": {
        "Form": "present",
        "Person-Number": "3_sing"
      }
    },
    {
      "qaçıracaq": {
        "Form": "fut_def",
        "Person-Number": "3_sing"
      }
    },
    {
      "qaçırar": {
        "Form": "fut_indef",
        "Person-Number": "3_sing"
      }
    },
    {
      "qaçırsın": {
        "Form": "imp",
        "Person-Number": "3_sing"
      }
    },
    {
      "qaçıra": {
        "Form": "arzu",
        "Person-Number": "3_sing"
      }
    },
    {
      "qaçırmalıdır": {
        "Form": "vacib",
        "Person-Number": "3_sing"
      }
    },
    {
      "qaçırasıdır": {
        "Form": "lazım",
        "Person-Number": "3_sing"
      }
    },
    {
      "qaçırsa": {
        "Form": "şərt",
        "Person-Number": "3_sing"
      }
    },
    {
      "qaçırmağa": {
        "Form": "inf",
        "Case": "dat"
      }
    },
    {
      "qaçırmışdıq": {
        "Form": "-mişdi_past",
        "Person-Number": "1_plur"
      }
    },
    {
      "qaçırdıq": {
        "Form": "-di_past",
        "Person-Number": "1_plur"
      }
    },
    {
      "qaçırırıq": {
        "Form": "present",
        "Person-Number": "1_plur"
      }
    },
    {
      "qaçıracağıq": {
        "Form": "fut_def",
        "Person-Number": "1_plur"
      }
    },
    {
      "qaçırarıq": {
        "Form": "fut_indef",
        "Person-Number": "1_plur"
      }
    },
    {
      "qaçıraq": {
        "Form": "imp",
        "Person-Number": "1_plur"
      }
    },
    {
      "qaçıraq": {
        "Form": "arzu",
        "Person-Number": "1_plur"
      }
    },
    {
      "qaçırmalıyıq": {
        "Form": "vacib",
        "Person-Number": "1_plur"
      }
    },
    {
      "qaçırasıyıq": {
        "Form": "lazım",
        "Person-Number": "1_plur"
      }
    },
    {
      "qaçırsaq": {
        "Form": "şərt",
        "Person-Number": "1_plur"
      }
    },
    {
      "qaçırmağı": {
        "Form": "inf",
        "Case": "acc"
      }
    },
    {
      "qaçırmışdınız": {
        "Form": "-mişdi_past",
        "Person-Number": "2_plur"
      }
    },
    {
      "qaçırdınız": {
        "Form": "-di_past",
        "Person-Number": "2_plur"
      }
    },
    {
      "qaçırırsınız": {
        "Form": "present",
        "Person-Number": "2_plur"
      }
    },
    {
      "qaçıracaqsınız": {
        "Form": "fut_def",
        "Person-Number": "2_plur"
      }
    },
    {
      "qaçırarsınız": {
        "Form": "fut_indef",
        "Person-Number": "2_plur"
      }
    },
    {
      "qaçırasınız": {
        "Form": "imp",
        "Person-Number": "2_plur"
      }
    },
    {
      "qaçırasınız": {
        "Form": "arzu",
        "Person-Number": "2_plur"
      }
    },
    {
      "qaçırmalısınız": {
        "Form": "vacib",
        "Person-Number": "2_plur"
      }
    },
    {
      "qaçırasısınız": {
        "Form": "lazım",
        "Person-Number": "2_plur"
      }
    },
    {
      "qaçırsanız": {
        "Form": "şərt",
        "Person-Number": "2_plur"
      }
    },
    {
      "qaçırmaqda": {
        "Form": "inf",
        "Case": "loc"
      }
    },
    {
      "qaçırmışdılar": {
        "Form": "-mişdi_past",
        "Person-Number": "3_plur"
      }
    },
    {
      "qaçırdılar": {
        "Form": "-di_past",
        "Person-Number": "3_plur"
      }
    },
    {
      "qaçırırlar": {
        "Form": "present",
        "Person-Number": "3_plur"
      }
    },
    {
      "qaçıracaqlar": {
        "Form": "fut_def",
        "Person-Number": "3_plur"
      }
    },
    {
      "qaçırarlar": {
        "Form": "fut_indef",
        "Person-Number": "3_plur"
      }
    },
    {
      "qaçırsınlar": {
        "Form": "imp",
        "Person-Number": "3_plur"
      }
    },
    {
      "qaçıralar": {
        "Form": "arzu",
        "Person-Number": "3_plur"
      }
    },
    {
      "qaçırmalıdırlar": {
        "Form": "vacib",
        "Person-Number": "3_plur"
      }
    },
    {
      "qaçırasıdır": {
        "Form": "lazım",
        "Person-Number": "3_plur"
      }
    },
    {
      "qaçırsalar": {
        "Form": "şərt",
        "Person-Number": "3_plur"
      }
    },
    {
      "qaçırmaqdan": {
        "Form": "inf",
        "Case": "abl"
      }
    }
  ],
  "qaçmaq": [
    {
      "qaçmışdım": {
        "Form": "-mişdi_past",
        "Person-Number": "1_sing"
      }
    },
    {
      "qaçdım": {
        "Form": "-di_past",
        "Person-Number": "1_sing"
      }
    },
    {
      "qaçıram": {
        "Form": "present",
        "Person-Number": "1_sing"
      }
    },
    {
      "qaçacağam": {
        "Form": "fut_def",
        "Person-Number": "1_sing"
      }
    },
    {
      "qaçaram": {
        "Form": "fut_indef",
        "Person-Number": "1_sing"
      }
    },
    {
      "qaçım": {
        "Form": "imp",
        "Person-Number": "1_sing"
      }
    },
    {
      "qaçam": {
        "Form": "arzu",
        "Person-Number": "1_sing"
      }
    },
    {
      "qaçmalıyam": {
        "Form": "vacib",
        "Person-Number": "1_sing"
      }
    },
    {
      "qaçasıyam": {
        "Form": "lazım",
        "Person-Number": "1_sing"
      }
    },
    {
      "qaçsam": {
        "Form": "şərt",
        "Person-Number": "1_sing"
      }
    },
    {
      "qaçmaq": {
        "Form": "inf",
        "Case": "nom"
      }
    },
    {
      "qaçmışdın": {
        "Form": "-mişdi_past",
        "Person-Number": "2_sing"
      }
    },
    {
      "qaçdın": {
        "Form": "-di_past",
        "Person-Number": "2_sing"
      }
    },
    {
      "qaçırsan": {
        "Form": "present",
        "Person-Number": "2_sing"
      }
    },
    {
      "qaçacaqsan": {
        "Form": "fut_def",
        "Person-Number": "2_sing"
      }
    },
    {
      "qaçarsan": {
        "Form": "fut_indef",
        "Person-Number": "2_sing"
      }
    },
    {
      "qaç": {
        "Form": "imp",
        "Person-Number": "2_sing"
      }
    },
    {
      "qaçasan": {
        "Form": "arzu",
        "Person-Number": "2_sing"
      }
    },
    {
      "qaçmalısan": {
        "Form": "vacib",
        "Person-Number": "2_sing"
      }
    },
    {
      "qaçasısan": {
        "Form": "lazım",
        "Person-Number": "2_sing"
      }
    },
    {
      "qaçsan": {
        "Form": "şərt",
        "Person-Number": "2_sing"
      }
    },
    {
      "qaçmağın": {
        "Form": "inf",
        "Case": "gen"
      }
    },
    {
      "qaçmışdı": {
        "Form": "-mişdi_past",
        "Person-Number": "3_sing"
      }
    },
    {
      "qaçdı": {
        "Form": "-di_past",
        "Person-Number": "3_sing"
      }
    },
    {
      "qaçır": {
        "Form": "present",
        "Person-Number": "3_sing"
      }
    },
    {
      "qaçacaq": {
        "Form": "fut_def",
        "Person-Number": "3_sing"
      }
    },
    {
      "qaçar": {
        "Form": "fut_indef",
        "Person-Number": "3_sing"
      }
    },
    {
      "qaçsın": {
        "Form": "imp",
        "Person-Number": "3_sing"
      }
    },
    {
      "qaça": {
        "Form": "arzu",
        "Person-Number": "3_sing"
      }
    },
    {
      "qaçmalıdır": {
        "Form": "vacib",
        "Person-Number": "3_sing"
      }
    },
    {
      "qaçasıdır": {
        "Form": "lazım",
        "Person-Number": "3_sing"
      }
    },
    {
      "qaçsa": {
        "Form": "şərt",
        "Person-Number": "3_sing"
      }
    },
    {
      "qaçmağa": {
        "Form": "inf",
        "Case": "dat"
      }
    },
    {
      "qaçmışdıq": {
        "Form": "-mişdi_past",
        "Person-Number": "1_plur"
      }
    },
    {
      "qaçdıq": {
        "Form": "-di_past",
        "Person-Number": "1_plur"
      }
    },
    {
      "qaçırıq": {
        "Form": "present",
        "Person-Number": "1_plur"
      }
    },
    {
      "qaçacağıq": {
        "Form": "fut_def",
        "Person-Number": "1_plur"
      }
    },
    {
      "qaçarıq": {
        "Form": "fut_indef",
        "Person-Number": "1_plur"
      }
    },
    {
      "qaçaq": {
        "Form": "imp",
        "Person-Number": "1_plur"
      }
    },
    {
      "qaçaq": {
        "Form": "arzu",
        "Person-Number": "1_plur"
      }
    },
    {
      "qaçmalıyıq": {
        "Form": "vacib",
        "Person-Number": "1_plur"
      }
    },
    {
      "qaçasıyıq": {
        "Form": "lazım",
        "Person-Number": "1_plur"
      }
    },
    {
      "qaçsaq": {
        "Form": "şərt",
        "Person-Number": "1_plur"
      }
    },
    {
      "qaçmağı": {
        "Form": "inf",
        "Case": "acc"
      }
    },
    {
      "qaçmışdınız": {
        "Form": "-mişdi_past",
        "Person-Number": "2_plur"
      }
    },
    {
      "qaçdınız": {
        "Form": "-di_past",
        "Person-Number": "2_plur"
      }
    },
    {
      "qaçırsınız": {
        "Form": "present",
        "Person-Number": "2_plur"
      }
    },
    {
      "qaçacaqsınız": {
        "Form": "fut_def",
        "Person-Number": "2_plur"
      }
    },
    {
      "qaçarsınız": {
        "Form": "fut_indef",
        "Person-Number": "2_plur"
      }
    },
    {
      "qaçasınız": {
        "Form": "imp",
        "Person-Number": "2_plur"
      }
    },
    {
      "qaçasınız": {
        "Form": "arzu",
        "Person-Number": "2_plur"
      }
    },
    {
      "qaçmalısınız": {
        "Form": "vacib",
        "Person-Number": "2_plur"
      }
    },
    {
      "qaçasısınız": {
        "Form": "lazım",
        "Person-Number": "2_plur"
      }
    },
    {
      "qaçsanız": {
        "Form": "şərt",
        "Person-Number": "2_plur"
      }
    },
    {
      "qaçmaqda": {
        "Form": "inf",
        "Case": "loc"
      }
    },
    {
      "qaçmışdılar": {
        "Form": "-mişdi_past",
        "Person-Number": "3_plur"
      }
    },
    {
      "qaçdılar": {
        "Form": "-di_past",
        "Person-Number": "3_plur"
      }
    },
    {
      "qaçırlar": {
        "Form": "present",
        "Person-Number": "3_plur"
      }
    },
    {
      "qaçacaqlar": {
        "Form": "fut_def",
        "Person-Number": "3_plur"
      }
    },
    {
      "qaçarlar": {
        "Form": "fut_indef",
        "Person-Number": "3_plur"
      }
    },
    {
      "qaçsınlar": {
        "Form": "imp",
        "Person-Number": "3_plur"
      }
    },
    {
      "qaçalar": {
        "Form": "arzu",
        "Person-Number": "3_plur"
      }
    },
    {
      "qaçmalıdırlar": {
        "Form": "vacib",
        "Person-Number": "3_plur"
      }
    },
    {
      "qaçasıdır": {
        "Form": "lazım",
        "Person-Number": "3_plur"
      }
    },
    {
      "qaçsalar": {
        "Form": "şərt",
        "Person-Number": "3_plur"
      }
    },
    {
      "qaçmaqdan": {
        "Form": "inf",
        "Case": "abl"
      }
    }
  ],
  "qeyd etmək": [
    {
      "qeyd etmişdim": {
        "Form": "-mişdi_past",
        "Person-Number": "1_sing"
      }
    },
    {
      "qeyd etdim": {
        "Form": "-di_past",
        "Person-Number": "1_sing"
      }
    },
    {
      "qeyd edirəm": {
        "Form": "present",
        "Person-Number": "1_sing"
      }
    },
    {
      "qeyd edəcəyəm": {
        "Form": "fut_def",
        "Person-Number": "1_sing"
      }
    },
    {
      "qeyd edərəm": {
        "Form": "fut_indef",
        "Person-Number": "1_sing"
      }
    },
    {
      "qeyd edim": {
        "Form": "imp",
        "Person-Number": "1_sing"
      }
    },
    {
      "qeyd edəm": {
        "Form": "arzu",
        "Person-Number": "1_sing"
      }
    },
    {
      "qeyd etməliyəm": {
        "Form": "vacib",
        "Person-Number": "1_sing"
      }
    },
    {
      "qeyd edəsiyəm": {
        "Form": "lazım",
        "Person-Number": "1_sing"
      }
    },
    {
      "qeyd etsəm": {
        "Form": "şərt",
        "Person-Number": "1_sing"
      }
    },
    {
      "qeyd etmək": {
        "Form": "inf",
        "Case": "nom"
      }
    },
    {
      "qeyd etmişdin": {
        "Form": "-mişdi_past",
        "Person-Number": "2_sing"
      }
    },
    {
      "qeyd etdin": {
        "Form": "-di_past",
        "Person-Number": "2_sing"
      }
    },
    {
      "qeyd edirsən": {
        "Form": "present",
        "Person-Number": "2_sing"
      }
    },
    {
      "qeyd edəcəksən": {
        "Form": "fut_def",
        "Person-Number": "2_sing"
      }
    },
    {
      "qeyd edərsən": {
        "Form": "fut_indef",
        "Person-Number": "2_sing"
      }
    },
    {
      "qeyd et": {
        "Form": "imp",
        "Person-Number": "2_sing"
      }
    },
    {
      "qeyd edəsən": {
        "Form": "arzu",
        "Person-Number": "2_sing"
      }
    },
    {
      "qeyd etməlisən": {
        "Form": "vacib",
        "Person-Number": "2_sing"
      }
    },
    {
      "qeyd edəsisən": {
        "Form": "lazım",
        "Person-Number": "2_sing"
      }
    },
    {
      "qeyd etsən": {
        "Form": "şərt",
        "Person-Number": "2_sing"
      }
    },
    {
      "qeyd etməyin": {
        "Form": "inf",
        "Case": "gen"
      }
    },
    {
      "qeyd etmişdi": {
        "Form": "-mişdi_past",
        "Person-Number": "3_sing"
      }
    },
    {
      "qeyd etdi": {
        "Form": "-di_past",
        "Person-Number": "3_sing"
      }
    },
    {
      "qeyd edir": {
        "Form": "present",
        "Person-Number": "3_sing"
      }
    },
    {
      "qeyd edəcək": {
        "Form": "fut_def",
        "Person-Number": "3_sing"
      }
    },
    {
      "qeyd edər": {
        "Form": "fut_indef",
        "Person-Number": "3_sing"
      }
    },
    {
      "qeyd etsin": {
        "Form": "imp",
        "Person-Number": "3_sing"
      }
    },
    {
      "qeyd edə": {
        "Form": "arzu",
        "Person-Number": "3_sing"
      }
    },
    {
      "qeyd etməlidir": {
        "Form": "vacib",
        "Person-Number": "3_sing"
      }
    },
    {
      "qeyd edəsidir": {
        "Form": "lazım",
        "Person-Number": "3_sing"
      }
    },
    {
      "qeyd etsə": {
        "Form": "şərt",
        "Person-Number": "3_sing"
      }
    },
    {
      "qeyd etməyə": {
        "Form": "inf",
        "Case": "dat"
      }
    },
    {
      "qeyd etmişdik": {
        "Form": "-mişdi_past",
        "Person-Number": "1_plur"
      }
    },
    {
      "qeyd etdik": {
        "Form": "-di_past",
        "Person-Number": "1_plur"
      }
    },
    {
      "qeyd edirik": {
        "Form": "present",
        "Person-Number": "1_plur"
      }
    },
    {
      "qeyd edəcəyik": {
        "Form": "fut_def",
        "Person-Number": "1_plur"
      }
    },
    {
      "qeyd edərik": {
        "Form": "fut_indef",
        "Person-Number": "1_plur"
      }
    },
    {
      "qeyd edək": {
        "Form": "imp",
        "Person-Number": "1_plur"
      }
    },
    {
      "qeyd edək": {
        "Form": "arzu",
        "Person-Number": "1_plur"
      }
    },
    {
      "qeyd etməliyik": {
        "Form": "vacib",
        "Person-Number": "1_plur"
      }
    },
    {
      "qeyd edəsiyik": {
        "Form": "lazım",
        "Person-Number": "1_plur"
      }
    },
    {
      "qeyd etsək": {
        "Form": "şərt",
        "Person-Number": "1_plur"
      }
    },
    {
      "qeyd etməyi": {
        "Form": "inf",
        "Case": "acc"
      }
    },
    {
      "qeyd etmişdiniz": {
        "Form": "-mişdi_past",
        "Person-Number": "2_plur"
      }
    },
    {
      "qeyd etdiniz": {
        "Form": "-di_past",
        "Person-Number": "2_plur"
      }
    },
    {
      "qeyd edirsiniz": {
        "Form": "present",
        "Person-Number": "2_plur"
      }
    },
    {
      "qeyd edəcəksiniz": {
        "Form": "fut_def",
        "Person-Number": "2_plur"
      }
    },
    {
      "qeyd edərsiniz": {
        "Form": "fut_indef",
        "Person-Number": "2_plur"
      }
    },
    {
      "qeyd edəsiniz": {
        "Form": "imp",
        "Person-Number": "2_plur"
      }
    },
    {
      "qeyd edəsiniz": {
        "Form": "arzu",
        "Person-Number": "2_plur"
      }
    },
    {
      "qeyd etməlisiniz": {
        "Form": "vacib",
        "Person-Number": "2_plur"
      }
    },
    {
      "qeyd edəsisiniz": {
        "Form": "lazım",
        "Person-Number": "2_plur"
      }
    },
    {
      "qeyd etsəniz": {
        "Form": "şərt",
        "Person-Number": "2_plur"
      }
    },
    {
      "qeyd etməkdə": {
        "Form": "inf",
        "Case": "loc"
      }
    },
    {
      "qeyd etmişdilər": {
        "Form": "-mişdi_past",
        "Person-Number": "3_plur"
      }
    },
    {
      "qeyd etdilər": {
        "Form": "-di_past",
        "Person-Number": "3_plur"
      }
    },
    {
      "qeyd edirlər": {
        "Form": "present",
        "Person-Number": "3_plur"
      }
    },
    {
      "qeyd edəcəklər": {
        "Form": "fut_def",
        "Person-Number": "3_plur"
      }
    },
    {
      "qeyd edərlər": {
        "Form": "fut_indef",
        "Person-Number": "3_plur"
      }
    },
    {
      "qeyd etsinlər": {
        "Form": "imp",
        "Person-Number": "3_plur"
      }
    },
    {
      "qeyd edələr": {
        "Form": "arzu",
        "Person-Number": "3_plur"
      }
    },
    {
      "qeyd etməlidirlər": {
        "Form": "vacib",
        "Person-Number": "3_plur"
      }
    },
    {
      "qeyd edəsidirlər": {
        "Form": "lazım",
        "Person-Number": "3_plur"
      }
    },
    {
      "qeyd etsələr": {
        "Form": "şərt",
        "Person-Number": "3_plur"
      }
    },
    {
      "qeyd etməkdən": {
        "Form": "inf",
        "Case": "abl"
      }
    }
  ],
  "qırmaq": [
    {
      "qırmışdım": {
        "Form": "-mişdi_past",
        "Person-Number": "1_sing"
      }
    },
    {
      "qırdım": {
        "Form": "-di_past",
        "Person-Number": "1_sing"
      }
    },
    {
      "qırıram": {
        "Form": "present",
        "Person-Number": "1_sing"
      }
    },
    {
      "qıracağam": {
        "Form": "fut_def",
        "Person-Number": "1_sing"
      }
    },
    {
      "qıraram": {
        "Form": "fut_indef",
        "Person-Number": "1_sing"
      }
    },
    {
      "qırım": {
        "Form": "imp",
        "Person-Number": "1_sing"
      }
    },
    {
      "qıram": {
        "Form": "arzu",
        "Person-Number": "1_sing"
      }
    },
    {
      "qırmalıyam": {
        "Form": "vacib",
        "Person-Number": "1_sing"
      }
    },
    {
      "qırasıyam": {
        "Form": "lazım",
        "Person-Number": "1_sing"
      }
    },
    {
      "qırsam": {
        "Form": "şərt",
        "Person-Number": "1_sing"
      }
    },
    {
      "qırmaq": {
        "Form": "inf",
        "Case": "nom"
      }
    },
    {
      "qırmışdın": {
        "Form": "-mişdi_past",
        "Person-Number": "2_sing"
      }
    },
    {
      "qırdın": {
        "Form": "-di_past",
        "Person-Number": "2_sing"
      }
    },
    {
      "qırırsan": {
        "Form": "present",
        "Person-Number": "2_sing"
      }
    },
    {
      "qıracaqsan": {
        "Form": "fut_def",
        "Person-Number": "2_sing"
      }
    },
    {
      "qırarsan": {
        "Form": "fut_indef",
        "Person-Number": "2_sing"
      }
    },
    {
      "qır": {
        "Form": "imp",
        "Person-Number": "2_sing"
      }
    },
    {
      "qırasan": {
        "Form": "arzu",
        "Person-Number": "2_sing"
      }
    },
    {
      "qırmalısan": {
        "Form": "vacib",
        "Person-Number": "2_sing"
      }
    },
    {
      "qırasısan": {
        "Form": "lazım",
        "Person-Number": "2_sing"
      }
    },
    {
      "qırsan": {
        "Form": "şərt",
        "Person-Number": "2_sing"
      }
    },
    {
      "qırmağın": {
        "Form": "inf",
        "Case": "gen"
      }
    },
    {
      "qırmışdı": {
        "Form": "-mişdi_past",
        "Person-Number": "3_sing"
      }
    },
    {
      "qırdı": {
        "Form": "-di_past",
        "Person-Number": "3_sing"
      }
    },
    {
      "qırır": {
        "Form": "present",
        "Person-Number": "3_sing"
      }
    },
    {
      "qıracaq": {
        "Form": "fut_def",
        "Person-Number": "3_sing"
      }
    },
    {
      "qırar": {
        "Form": "fut_indef",
        "Person-Number": "3_sing"
      }
    },
    {
      "qırsın": {
        "Form": "imp",
        "Person-Number": "3_sing"
      }
    },
    {
      "qıra": {
        "Form": "arzu",
        "Person-Number": "3_sing"
      }
    },
    {
      "qırmalıdır": {
        "Form": "vacib",
        "Person-Number": "3_sing"
      }
    },
    {
      "qırasıdır": {
        "Form": "lazım",
        "Person-Number": "3_sing"
      }
    },
    {
      "qırsa": {
        "Form": "şərt",
        "Person-Number": "3_sing"
      }
    },
    {
      "qırmağa": {
        "Form": "inf",
        "Case": "dat"
      }
    },
    {
      "qırmışdıq": {
        "Form": "-mişdi_past",
        "Person-Number": "1_plur"
      }
    },
    {
      "qırdıq": {
        "Form": "-di_past",
        "Person-Number": "1_plur"
      }
    },
    {
      "qırırıq": {
        "Form": "present",
        "Person-Number": "1_plur"
      }
    },
    {
      "qıracağıq": {
        "Form": "fut_def",
        "Person-Number": "1_plur"
      }
    },
    {
      "qırarıq": {
        "Form": "fut_indef",
        "Person-Number": "1_plur"
      }
    },
    {
      "qıraq": {
        "Form": "imp",
        "Person-Number": "1_plur"
      }
    },
    {
      "qıraq": {
        "Form": "arzu",
        "Person-Number": "1_plur"
      }
    },
    {
      "qırmalıyıq": {
        "Form": "vacib",
        "Person-Number": "1_plur"
      }
    },
    {
      "qırasıyıq": {
        "Form": "lazım",
        "Person-Number": "1_plur"
      }
    },
    {
      "qırsaq": {
        "Form": "şərt",
        "Person-Number": "1_plur"
      }
    },
    {
      "qırmağı": {
        "Form": "inf",
        "Case": "acc"
      }
    },
    {
      "qırmışdınız": {
        "Form": "-mişdi_past",
        "Person-Number": "2_plur"
      }
    },
    {
      "qırdınız": {
        "Form": "-di_past",
        "Person-Number": "2_plur"
      }
    },
    {
      "qırırsınız": {
        "Form": "present",
        "Person-Number": "2_plur"
      }
    },
    {
      "qıracaqsınız": {
        "Form": "fut_def",
        "Person-Number": "2_plur"
      }
    },
    {
      "qırarsınız": {
        "Form": "fut_indef",
        "Person-Number": "2_plur"
      }
    },
    {
      "qırasınız": {
        "Form": "imp",
        "Person-Number": "2_plur"
      }
    },
    {
      "qırasınız": {
        "Form": "arzu",
        "Person-Number": "2_plur"
      }
    },
    {
      "qırmalısınız": {
        "Form": "vacib",
        "Person-Number": "2_plur"
      }
    },
    {
      "qırasısınız": {
        "Form": "lazım",
        "Person-Number": "2_plur"
      }
    },
    {
      "qırsanız": {
        "Form": "şərt",
        "Person-Number": "2_plur"
      }
    },
    {
      "qırmaqda": {
        "Form": "inf",
        "Case": "loc"
      }
    },
    {
      "qırmışdılar": {
        "Form": "-mişdi_past",
        "Person-Number": "3_plur"
      }
    },
    {
      "qırdılar": {
        "Form": "-di_past",
        "Person-Number": "3_plur"
      }
    },
    {
      "qırırlar": {
        "Form": "present",
        "Person-Number": "3_plur"
      }
    },
    {
      "qıracaqlar": {
        "Form": "fut_def",
        "Person-Number": "3_plur"
      }
    },
    {
      "qırarlar": {
        "Form": "fut_indef",
        "Person-Number": "3_plur"
      }
    },
    {
      "qırsınlar": {
        "Form": "imp",
        "Person-Number": "3_plur"
      }
    },
    {
      "qıralar": {
        "Form": "arzu",
        "Person-Number": "3_plur"
      }
    },
    {
      "qırmalıdırlar": {
        "Form": "vacib",
        "Person-Number": "3_plur"
      }
    },
    {
      "qırasıdır": {
        "Form": "lazım",
        "Person-Number": "3_plur"
      }
    },
    {
      "qırsalar": {
        "Form": "şərt",
        "Person-Number": "3_plur"
      }
    },
    {
      "qırmaqdan": {
        "Form": "inf",
        "Case": "abl"
      }
    }
  ],
  "qısqanmaq": [
    {
      "qısqanmışdım": {
        "Form": "-mişdi_past",
        "Person-Number": "1_sing"
      }
    },
    {
      "qısqandım": {
        "Form": "-di_past",
        "Person-Number": "1_sing"
      }
    },
    {
      "qısqanıram": {
        "Form": "present",
        "Person-Number": "1_sing"
      }
    },
    {
      "qısqanacağam": {
        "Form": "fut_def",
        "Person-Number": "1_sing"
      }
    },
    {
      "qısqanaram": {
        "Form": "fut_indef",
        "Person-Number": "1_sing"
      }
    },
    {
      "qısqanım": {
        "Form": "imp",
        "Person-Number": "1_sing"
      }
    },
    {
      "qısqanam": {
        "Form": "arzu",
        "Person-Number": "1_sing"
      }
    },
    {
      "qısqanmalıyam": {
        "Form": "vacib",
        "Person-Number": "1_sing"
      }
    },
    {
      "qısqanasıyam": {
        "Form": "lazım",
        "Person-Number": "1_sing"
      }
    },
    {
      "qısqansam": {
        "Form": "şərt",
        "Person-Number": "1_sing"
      }
    },
    {
      "qısqanmaq": {
        "Form": "inf",
        "Case": "nom"
      }
    },
    {
      "qısqanmışdın": {
        "Form": "-mişdi_past",
        "Person-Number": "2_sing"
      }
    },
    {
      "qısqandın": {
        "Form": "-di_past",
        "Person-Number": "2_sing"
      }
    },
    {
      "qısqanırsan": {
        "Form": "present",
        "Person-Number": "2_sing"
      }
    },
    {
      "qısqanacaqsan": {
        "Form": "fut_def",
        "Person-Number": "2_sing"
      }
    },
    {
      "qısqanarsan": {
        "Form": "fut_indef",
        "Person-Number": "2_sing"
      }
    },
    {
      "qısqan": {
        "Form": "imp",
        "Person-Number": "2_sing"
      }
    },
    {
      "qısqanasan": {
        "Form": "arzu",
        "Person-Number": "2_sing"
      }
    },
    {
      "qısqanmalısan": {
        "Form": "vacib",
        "Person-Number": "2_sing"
      }
    },
    {
      "qısqanasısan": {
        "Form": "lazım",
        "Person-Number": "2_sing"
      }
    },
    {
      "qısqansan": {
        "Form": "şərt",
        "Person-Number": "2_sing"
      }
    },
    {
      "qısqanmağın": {
        "Form": "inf",
        "Case": "gen"
      }
    },
    {
      "qısqanmışdı": {
        "Form": "-mişdi_past",
        "Person-Number": "3_sing"
      }
    },
    {
      "qısqandı": {
        "Form": "-di_past",
        "Person-Number": "3_sing"
      }
    },
    {
      "qısqanır": {
        "Form": "present",
        "Person-Number": "3_sing"
      }
    },
    {
      "qısqanacaq": {
        "Form": "fut_def",
        "Person-Number": "3_sing"
      }
    },
    {
      "qısqanar": {
        "Form": "fut_indef",
        "Person-Number": "3_sing"
      }
    },
    {
      "qısqansın": {
        "Form": "imp",
        "Person-Number": "3_sing"
      }
    },
    {
      "qısqana": {
        "Form": "arzu",
        "Person-Number": "3_sing"
      }
    },
    {
      "qısqanmalıdır": {
        "Form": "vacib",
        "Person-Number": "3_sing"
      }
    },
    {
      "qısqanasıdır": {
        "Form": "lazım",
        "Person-Number": "3_sing"
      }
    },
    {
      "qısqansa": {
        "Form": "şərt",
        "Person-Number": "3_sing"
      }
    },
    {
      "qısqanmağa": {
        "Form": "inf",
        "Case": "dat"
      }
    },
    {
      "qısqanmışdıq": {
        "Form": "-mişdi_past",
        "Person-Number": "1_plur"
      }
    },
    {
      "qısqandıq": {
        "Form": "-di_past",
        "Person-Number": "1_plur"
      }
    },
    {
      "qısqanırıq": {
        "Form": "present",
        "Person-Number": "1_plur"
      }
    },
    {
      "qısqanacağıq": {
        "Form": "fut_def",
        "Person-Number": "1_plur"
      }
    },
    {
      "qısqanarıq": {
        "Form": "fut_indef",
        "Person-Number": "1_plur"
      }
    },
    {
      "qısqanaq": {
        "Form": "imp",
        "Person-Number": "1_plur"
      }
    },
    {
      "qısqanaq": {
        "Form": "arzu",
        "Person-Number": "1_plur"
      }
    },
    {
      "qısqanmalıyıq": {
        "Form": "vacib",
        "Person-Number": "1_plur"
      }
    },
    {
      "qısqanasıyıq": {
        "Form": "lazım",
        "Person-Number": "1_plur"
      }
    },
    {
      "qısqansaq": {
        "Form": "şərt",
        "Person-Number": "1_plur"
      }
    },
    {
      "qısqanmağı": {
        "Form": "inf",
        "Case": "acc"
      }
    },
    {
      "qısqanmışdınız": {
        "Form": "-mişdi_past",
        "Person-Number": "2_plur"
      }
    },
    {
      "qısqandınız": {
        "Form": "-di_past",
        "Person-Number": "2_plur"
      }
    },
    {
      "qısqanırsınız": {
        "Form": "present",
        "Person-Number": "2_plur"
      }
    },
    {
      "qısqanacaqsınız": {
        "Form": "fut_def",
        "Person-Number": "2_plur"
      }
    },
    {
      "qısqanarsınız": {
        "Form": "fut_indef",
        "Person-Number": "2_plur"
      }
    },
    {
      "qısqanasınız": {
        "Form": "imp",
        "Person-Number": "2_plur"
      }
    },
    {
      "qısqanasınız": {
        "Form": "arzu",
        "Person-Number": "2_plur"
      }
    },
    {
      "qısqanmalısınız": {
        "Form": "vacib",
        "Person-Number": "2_plur"
      }
    },
    {
      "qısqanasısınız": {
        "Form": "lazım",
        "Person-Number": "2_plur"
      }
    },
    {
      "qısqansanız": {
        "Form": "şərt",
        "Person-Number": "2_plur"
      }
    },
    {
      "qısqanmaqda": {
        "Form": "inf",
        "Case": "loc"
      }
    },
    {
      "qısqanmışdılar": {
        "Form": "-mişdi_past",
        "Person-Number": "3_plur"
      }
    },
    {
      "qısqandılar": {
        "Form": "-di_past",
        "Person-Number": "3_plur"
      }
    },
    {
      "qısqanırlar": {
        "Form": "present",
        "Person-Number": "3_plur"
      }
    },
    {
      "qısqanacaqlar": {
        "Form": "fut_def",
        "Person-Number": "3_plur"
      }
    },
    {
      "qısqanarlar": {
        "Form": "fut_indef",
        "Person-Number": "3_plur"
      }
    },
    {
      "qısqansınlar": {
        "Form": "imp",
        "Person-Number": "3_plur"
      }
    },
    {
      "qısqanalar": {
        "Form": "arzu",
        "Person-Number": "3_plur"
      }
    },
    {
      "qısqanmalıdırlar": {
        "Form": "vacib",
        "Person-Number": "3_plur"
      }
    },
    {
      "qısqanasıdır": {
        "Form": "lazım",
        "Person-Number": "3_plur"
      }
    },
    {
      "qısqansalar": {
        "Form": "şərt",
        "Person-Number": "3_plur"
      }
    },
    {
      "qısqanmaqdan": {
        "Form": "inf",
        "Case": "abl"
      }
    }
  ],
  "qiymətləndirmək": [
    {
      "qiymətləndirmişdim": {
        "Form": "-mişdi_past",
        "Person-Number": "1_sing"
      }
    },
    {
      "qiymətləndirdim": {
        "Form": "-di_past",
        "Person-Number": "1_sing"
      }
    },
    {
      "qiymətləndirirəm": {
        "Form": "present",
        "Person-Number": "1_sing"
      }
    },
    {
      "qiymətləndirəcəyəm": {
        "Form": "fut_def",
        "Person-Number": "1_sing"
      }
    },
    {
      "qiymətləndirərəm": {
        "Form": "fut_indef",
        "Person-Number": "1_sing"
      }
    },
    {
      "qiymətləndirim": {
        "Form": "imp",
        "Person-Number": "1_sing"
      }
    },
    {
      "qiymətləndirəm": {
        "Form": "arzu",
        "Person-Number": "1_sing"
      }
    },
    {
      "qiymətləndirməliyəm": {
        "Form": "vacib",
        "Person-Number": "1_sing"
      }
    },
    {
      "qiymətləndirəsiyəm": {
        "Form": "lazım",
        "Person-Number": "1_sing"
      }
    },
    {
      "qiymətləndirsəm": {
        "Form": "şərt",
        "Person-Number": "1_sing"
      }
    },
    {
      "qiymətləndirmək": {
        "Form": "inf",
        "Case": "nom"
      }
    },
    {
      "qiymətləndirmişdin": {
        "Form": "-mişdi_past",
        "Person-Number": "2_sing"
      }
    },
    {
      "qiymətləndirdin": {
        "Form": "-di_past",
        "Person-Number": "2_sing"
      }
    },
    {
      "qiymətləndirirsən": {
        "Form": "present",
        "Person-Number": "2_sing"
      }
    },
    {
      "qiymətləndirəcəksən": {
        "Form": "fut_def",
        "Person-Number": "2_sing"
      }
    },
    {
      "qiymətləndirərsən": {
        "Form": "fut_indef",
        "Person-Number": "2_sing"
      }
    },
    {
      "qiymətləndir": {
        "Form": "imp",
        "Person-Number": "2_sing"
      }
    },
    {
      "qiymətləndirəsən": {
        "Form": "arzu",
        "Person-Number": "2_sing"
      }
    },
    {
      "qiymətləndirməlisən": {
        "Form": "vacib",
        "Person-Number": "2_sing"
      }
    },
    {
      "qiymətləndirəsisən": {
        "Form": "lazım",
        "Person-Number": "2_sing"
      }
    },
    {
      "qiymətləndirsən": {
        "Form": "şərt",
        "Person-Number": "2_sing"
      }
    },
    {
      "qiymətləndirməyin": {
        "Form": "inf",
        "Case": "gen"
      }
    },
    {
      "qiymətləndirmişdi": {
        "Form": "-mişdi_past",
        "Person-Number": "3_sing"
      }
    },
    {
      "qiymətləndirdi": {
        "Form": "-di_past",
        "Person-Number": "3_sing"
      }
    },
    {
      "qiymətləndirir": {
        "Form": "present",
        "Person-Number": "3_sing"
      }
    },
    {
      "qiymətləndirəcək": {
        "Form": "fut_def",
        "Person-Number": "3_sing"
      }
    },
    {
      "qiymətləndirər": {
        "Form": "fut_indef",
        "Person-Number": "3_sing"
      }
    },
    {
      "qiymətləndirsin": {
        "Form": "imp",
        "Person-Number": "3_sing"
      }
    },
    {
      "qiymətləndirə": {
        "Form": "arzu",
        "Person-Number": "3_sing"
      }
    },
    {
      "qiymətləndirməlidir": {
        "Form": "vacib",
        "Person-Number": "3_sing"
      }
    },
    {
      "qiymətləndirəsidir": {
        "Form": "lazım",
        "Person-Number": "3_sing"
      }
    },
    {
      "qiymətləndirsə": {
        "Form": "şərt",
        "Person-Number": "3_sing"
      }
    },
    {
      "qiymətləndirməyə": {
        "Form": "inf",
        "Case": "dat"
      }
    },
    {
      "qiymətləndirmişdik": {
        "Form": "-mişdi_past",
        "Person-Number": "1_plur"
      }
    },
    {
      "qiymətləndirdik": {
        "Form": "-di_past",
        "Person-Number": "1_plur"
      }
    },
    {
      "qiymətləndiririk": {
        "Form": "present",
        "Person-Number": "1_plur"
      }
    },
    {
      "qiymətləndirəcəyik": {
        "Form": "fut_def",
        "Person-Number": "1_plur"
      }
    },
    {
      "qiymətləndirərik": {
        "Form": "fut_indef",
        "Person-Number": "1_plur"
      }
    },
    {
      "qiymətləndirək": {
        "Form": "imp",
        "Person-Number": "1_plur"
      }
    },
    {
      "qiymətləndirək": {
        "Form": "arzu",
        "Person-Number": "1_plur"
      }
    },
    {
      "qiymətləndirməliyik": {
        "Form": "vacib",
        "Person-Number": "1_plur"
      }
    },
    {
      "qiymətləndirəsiyik": {
        "Form": "lazım",
        "Person-Number": "1_plur"
      }
    },
    {
      "qiymətləndirsək": {
        "Form": "şərt",
        "Person-Number": "1_plur"
      }
    },
    {
      "qiymətləndirməyi": {
        "Form": "inf",
        "Case": "acc"
      }
    },
    {
      "qiymətləndirmişdiniz": {
        "Form": "-mişdi_past",
        "Person-Number": "2_plur"
      }
    },
    {
      "qiymətləndirdiniz": {
        "Form": "-di_past",
        "Person-Number": "2_plur"
      }
    },
    {
      "qiymətləndirirsiniz": {
        "Form": "present",
        "Person-Number": "2_plur"
      }
    },
    {
      "qiymətləndirəcəksiniz": {
        "Form": "fut_def",
        "Person-Number": "2_plur"
      }
    },
    {
      "qiymətləndirərsiniz": {
        "Form": "fut_indef",
        "Person-Number": "2_plur"
      }
    },
    {
      "qiymətləndirəsiniz": {
        "Form": "imp",
        "Person-Number": "2_plur"
      }
    },
    {
      "qiymətləndirəsiniz": {
        "Form": "arzu",
        "Person-Number": "2_plur"
      }
    },
    {
      "qiymətləndirməlisiniz": {
        "Form": "vacib",
        "Person-Number": "2_plur"
      }
    },
    {
      "qiymətləndirəsisiniz": {
        "Form": "lazım",
        "Person-Number": "2_plur"
      }
    },
    {
      "qiymətləndirsəniz": {
        "Form": "şərt",
        "Person-Number": "2_plur"
      }
    },
    {
      "qiymətləndirməkdə": {
        "Form": "inf",
        "Case": "loc"
      }
    },
    {
      "qiymətləndirmişdilər": {
        "Form": "-mişdi_past",
        "Person-Number": "3_plur"
      }
    },
    {
      "qiymətləndirdilər": {
        "Form": "-di_past",
        "Person-Number": "3_plur"
      }
    },
    {
      "qiymətləndirirlər": {
        "Form": "present",
        "Person-Number": "3_plur"
      }
    },
    {
      "qiymətləndirəcəklər": {
        "Form": "fut_def",
        "Person-Number": "3_plur"
      }
    },
    {
      "qiymətləndirərlər": {
        "Form": "fut_indef",
        "Person-Number": "3_plur"
      }
    },
    {
      "qiymətləndirsinlər": {
        "Form": "imp",
        "Person-Number": "3_plur"
      }
    },
    {
      "qiymətləndirələr": {
        "Form": "arzu",
        "Person-Number": "3_plur"
      }
    },
    {
      "qiymətləndirməlidirlər": {
        "Form": "vacib",
        "Person-Number": "3_plur"
      }
    },
    {
      "qiymətləndirəsidirlər": {
        "Form": "lazım",
        "Person-Number": "3_plur"
      }
    },
    {
      "qiymətləndirsələr": {
        "Form": "şərt",
        "Person-Number": "3_plur"
      }
    },
    {
      "qiymətləndirməkdən": {
        "Form": "inf",
        "Case": "abl"
      }
    }
  ],
  "qızartmaq": [
    {
      "qızartmışdım": {
        "Form": "-mişdi_past",
        "Person-Number": "1_sing"
      }
    },
    {
      "qızartdım": {
        "Form": "-di_past",
        "Person-Number": "1_sing"
      }
    },
    {
      "qızardıram": {
        "Form": "present",
        "Person-Number": "1_sing"
      }
    },
    {
      "qızardacağam": {
        "Form": "fut_def",
        "Person-Number": "1_sing"
      }
    },
    {
      "qızardaram": {
        "Form": "fut_indef",
        "Person-Number": "1_sing"
      }
    },
    {
      "qızardım": {
        "Form": "imp",
        "Person-Number": "1_sing"
      }
    },
    {
      "qızardam": {
        "Form": "arzu",
        "Person-Number": "1_sing"
      }
    },
    {
      "qızartmalıyam": {
        "Form": "vacib",
        "Person-Number": "1_sing"
      }
    },
    {
      "qızardasıyam": {
        "Form": "lazım",
        "Person-Number": "1_sing"
      }
    },
    {
      "qızartsam": {
        "Form": "şərt",
        "Person-Number": "1_sing"
      }
    },
    {
      "qızartmaq": {
        "Form": "inf",
        "Case": "nom"
      }
    },
    {
      "qızartmışdın": {
        "Form": "-mişdi_past",
        "Person-Number": "2_sing"
      }
    },
    {
      "qızartdın": {
        "Form": "-di_past",
        "Person-Number": "2_sing"
      }
    },
    {
      "qızardırsan": {
        "Form": "present",
        "Person-Number": "2_sing"
      }
    },
    {
      "qızardacaqsan": {
        "Form": "fut_def",
        "Person-Number": "2_sing"
      }
    },
    {
      "qızardarsan": {
        "Form": "fut_indef",
        "Person-Number": "2_sing"
      }
    },
    {
      "qızart": {
        "Form": "imp",
        "Person-Number": "2_sing"
      }
    },
    {
      "qızardasan": {
        "Form": "arzu",
        "Person-Number": "2_sing"
      }
    },
    {
      "qızartmalısan": {
        "Form": "vacib",
        "Person-Number": "2_sing"
      }
    },
    {
      "qızardasısan": {
        "Form": "lazım",
        "Person-Number": "2_sing"
      }
    },
    {
      "qızartsan": {
        "Form": "şərt",
        "Person-Number": "2_sing"
      }
    },
    {
      "qızartmağın": {
        "Form": "inf",
        "Case": "gen"
      }
    },
    {
      "qızartmışdı": {
        "Form": "-mişdi_past",
        "Person-Number": "3_sing"
      }
    },
    {
      "qızartdı": {
        "Form": "-di_past",
        "Person-Number": "3_sing"
      }
    },
    {
      "qızardır": {
        "Form": "present",
        "Person-Number": "3_sing"
      }
    },
    {
      "qızardacaq": {
        "Form": "fut_def",
        "Person-Number": "3_sing"
      }
    },
    {
      "qızardar": {
        "Form": "fut_indef",
        "Person-Number": "3_sing"
      }
    },
    {
      "qızartsın": {
        "Form": "imp",
        "Person-Number": "3_sing"
      }
    },
    {
      "qızarda": {
        "Form": "arzu",
        "Person-Number": "3_sing"
      }
    },
    {
      "qızartmalıdır": {
        "Form": "vacib",
        "Person-Number": "3_sing"
      }
    },
    {
      "qızardasıdır": {
        "Form": "lazım",
        "Person-Number": "3_sing"
      }
    },
    {
      "qızartsa": {
        "Form": "şərt",
        "Person-Number": "3_sing"
      }
    },
    {
      "qızartmağa": {
        "Form": "inf",
        "Case": "dat"
      }
    },
    {
      "qızartmışdıq": {
        "Form": "-mişdi_past",
        "Person-Number": "1_plur"
      }
    },
    {
      "qızartdıq": {
        "Form": "-di_past",
        "Person-Number": "1_plur"
      }
    },
    {
      "qızardırıq": {
        "Form": "present",
        "Person-Number": "1_plur"
      }
    },
    {
      "qızardacağıq": {
        "Form": "fut_def",
        "Person-Number": "1_plur"
      }
    },
    {
      "qızardarıq": {
        "Form": "fut_indef",
        "Person-Number": "1_plur"
      }
    },
    {
      "qızardaq": {
        "Form": "imp",
        "Person-Number": "1_plur"
      }
    },
    {
      "qızardaq": {
        "Form": "arzu",
        "Person-Number": "1_plur"
      }
    },
    {
      "qızartmalıyıq": {
        "Form": "vacib",
        "Person-Number": "1_plur"
      }
    },
    {
      "qızardasıyıq": {
        "Form": "lazım",
        "Person-Number": "1_plur"
      }
    },
    {
      "qızartsaq": {
        "Form": "şərt",
        "Person-Number": "1_plur"
      }
    },
    {
      "qızartmağı": {
        "Form": "inf",
        "Case": "acc"
      }
    },
    {
      "qızartmışdınız": {
        "Form": "-mişdi_past",
        "Person-Number": "2_plur"
      }
    },
    {
      "qızartdınız": {
        "Form": "-di_past",
        "Person-Number": "2_plur"
      }
    },
    {
      "qızardırsınız": {
        "Form": "present",
        "Person-Number": "2_plur"
      }
    },
    {
      "qızardacaqsınız": {
        "Form": "fut_def",
        "Person-Number": "2_plur"
      }
    },
    {
      "qızardarsınız": {
        "Form": "fut_indef",
        "Person-Number": "2_plur"
      }
    },
    {
      "qızardasınız": {
        "Form": "imp",
        "Person-Number": "2_plur"
      }
    },
    {
      "qızardasınız": {
        "Form": "arzu",
        "Person-Number": "2_plur"
      }
    },
    {
      "qızartmalısınız": {
        "Form": "vacib",
        "Person-Number": "2_plur"
      }
    },
    {
      "qızardasısınız": {
        "Form": "lazım",
        "Person-Number": "2_plur"
      }
    },
    {
      "qızartsanız": {
        "Form": "şərt",
        "Person-Number": "2_plur"
      }
    },
    {
      "qızartmaqda": {
        "Form": "inf",
        "Case": "loc"
      }
    },
    {
      "qızartmışdılar": {
        "Form": "-mişdi_past",
        "Person-Number": "3_plur"
      }
    },
    {
      "qızartdılar": {
        "Form": "-di_past",
        "Person-Number": "3_plur"
      }
    },
    {
      "qızardırlar": {
        "Form": "present",
        "Person-Number": "3_plur"
      }
    },
    {
      "qızardacaqlar": {
        "Form": "fut_def",
        "Person-Number": "3_plur"
      }
    },
    {
      "qızardarlar": {
        "Form": "fut_indef",
        "Person-Number": "3_plur"
      }
    },
    {
      "qızartsınlar": {
        "Form": "imp",
        "Person-Number": "3_plur"
      }
    },
    {
      "qızardalar": {
        "Form": "arzu",
        "Person-Number": "3_plur"
      }
    },
    {
      "qızartmalıdırlar": {
        "Form": "vacib",
        "Person-Number": "3_plur"
      }
    },
    {
      "qızardasıdırlar": {
        "Form": "lazım",
        "Person-Number": "3_plur"
      }
    },
    {
      "qızartsalar": {
        "Form": "şərt",
        "Person-Number": "3_plur"
      }
    },
    {
      "qızartmaqdan": {
        "Form": "inf",
        "Case": "abl"
      }
    }
  ],
  "qızdırmaq": [
    {
      "qızdırmışdım": {
        "Form": "-mişdi_past",
        "Person-Number": "1_sing"
      }
    },
    {
      "qızdırdım": {
        "Form": "-di_past",
        "Person-Number": "1_sing"
      }
    },
    {
      "qızdırıram": {
        "Form": "present",
        "Person-Number": "1_sing"
      }
    },
    {
      "qızdıracağam": {
        "Form": "fut_def",
        "Person-Number": "1_sing"
      }
    },
    {
      "qızdıraram": {
        "Form": "fut_indef",
        "Person-Number": "1_sing"
      }
    },
    {
      "qızdırım": {
        "Form": "imp",
        "Person-Number": "1_sing"
      }
    },
    {
      "qızdıram": {
        "Form": "arzu",
        "Person-Number": "1_sing"
      }
    },
    {
      "qızdırmalıyam": {
        "Form": "vacib",
        "Person-Number": "1_sing"
      }
    },
    {
      "qızdırasıyam": {
        "Form": "lazım",
        "Person-Number": "1_sing"
      }
    },
    {
      "qızdırsam": {
        "Form": "şərt",
        "Person-Number": "1_sing"
      }
    },
    {
      "qızdırmaq": {
        "Form": "inf",
        "Case": "nom"
      }
    },
    {
      "qızdırmışdın": {
        "Form": "-mişdi_past",
        "Person-Number": "2_sing"
      }
    },
    {
      "qızdırdın": {
        "Form": "-di_past",
        "Person-Number": "2_sing"
      }
    },
    {
      "qızdırırsan": {
        "Form": "present",
        "Person-Number": "2_sing"
      }
    },
    {
      "qızdıracaqsan": {
        "Form": "fut_def",
        "Person-Number": "2_sing"
      }
    },
    {
      "qızdırarsan": {
        "Form": "fut_indef",
        "Person-Number": "2_sing"
      }
    },
    {
      "qızdır": {
        "Form": "imp",
        "Person-Number": "2_sing"
      }
    },
    {
      "qızdırasan": {
        "Form": "arzu",
        "Person-Number": "2_sing"
      }
    },
    {
      "qızdırmalısan": {
        "Form": "vacib",
        "Person-Number": "2_sing"
      }
    },
    {
      "qızdırasısan": {
        "Form": "lazım",
        "Person-Number": "2_sing"
      }
    },
    {
      "qızdırsan": {
        "Form": "şərt",
        "Person-Number": "2_sing"
      }
    },
    {
      "qızdırmağın": {
        "Form": "inf",
        "Case": "gen"
      }
    },
    {
      "qızdırmışdı": {
        "Form": "-mişdi_past",
        "Person-Number": "3_sing"
      }
    },
    {
      "qızdırdı": {
        "Form": "-di_past",
        "Person-Number": "3_sing"
      }
    },
    {
      "qızdırır": {
        "Form": "present",
        "Person-Number": "3_sing"
      }
    },
    {
      "qızdıracaq": {
        "Form": "fut_def",
        "Person-Number": "3_sing"
      }
    },
    {
      "qızdırar": {
        "Form": "fut_indef",
        "Person-Number": "3_sing"
      }
    },
    {
      "qızdırsın": {
        "Form": "imp",
        "Person-Number": "3_sing"
      }
    },
    {
      "qızdıra": {
        "Form": "arzu",
        "Person-Number": "3_sing"
      }
    },
    {
      "qızdırmalıdır": {
        "Form": "vacib",
        "Person-Number": "3_sing"
      }
    },
    {
      "qızdırasıdır": {
        "Form": "lazım",
        "Person-Number": "3_sing"
      }
    },
    {
      "qızdırsa": {
        "Form": "şərt",
        "Person-Number": "3_sing"
      }
    },
    {
      "qızdırmağa": {
        "Form": "inf",
        "Case": "dat"
      }
    },
    {
      "qızdırmışdıq": {
        "Form": "-mişdi_past",
        "Person-Number": "1_plur"
      }
    },
    {
      "qızdırdıq": {
        "Form": "-di_past",
        "Person-Number": "1_plur"
      }
    },
    {
      "qızdırırıq": {
        "Form": "present",
        "Person-Number": "1_plur"
      }
    },
    {
      "qızdıracağıq": {
        "Form": "fut_def",
        "Person-Number": "1_plur"
      }
    },
    {
      "qızdırarıq": {
        "Form": "fut_indef",
        "Person-Number": "1_plur"
      }
    },
    {
      "qızdıraq": {
        "Form": "imp",
        "Person-Number": "1_plur"
      }
    },
    {
      "qızdıraq": {
        "Form": "arzu",
        "Person-Number": "1_plur"
      }
    },
    {
      "qızdırmalıyıq": {
        "Form": "vacib",
        "Person-Number": "1_plur"
      }
    },
    {
      "qızdırasıyıq": {
        "Form": "lazım",
        "Person-Number": "1_plur"
      }
    },
    {
      "qızdırsaq": {
        "Form": "şərt",
        "Person-Number": "1_plur"
      }
    },
    {
      "qızdırmağı": {
        "Form": "inf",
        "Case": "acc"
      }
    },
    {
      "qızdırmışdınız": {
        "Form": "-mişdi_past",
        "Person-Number": "2_plur"
      }
    },
    {
      "qızdırdınız": {
        "Form": "-di_past",
        "Person-Number": "2_plur"
      }
    },
    {
      "qızdırırsınız": {
        "Form": "present",
        "Person-Number": "2_plur"
      }
    },
    {
      "qızdıracaqsınız": {
        "Form": "fut_def",
        "Person-Number": "2_plur"
      }
    },
    {
      "qızdırarsınız": {
        "Form": "fut_indef",
        "Person-Number": "2_plur"
      }
    },
    {
      "qızdırasınız": {
        "Form": "imp",
        "Person-Number": "2_plur"
      }
    },
    {
      "qızdırasınız": {
        "Form": "arzu",
        "Person-Number": "2_plur"
      }
    },
    {
      "qızdırmalısınız": {
        "Form": "vacib",
        "Person-Number": "2_plur"
      }
    },
    {
      "qızdırasısınız": {
        "Form": "lazım",
        "Person-Number": "2_plur"
      }
    },
    {
      "qızdırsanız": {
        "Form": "şərt",
        "Person-Number": "2_plur"
      }
    },
    {
      "qızdırmaqda": {
        "Form": "inf",
        "Case": "loc"
      }
    },
    {
      "qızdırmışdılar": {
        "Form": "-mişdi_past",
        "Person-Number": "3_plur"
      }
    },
    {
      "qızdırdılar": {
        "Form": "-di_past",
        "Person-Number": "3_plur"
      }
    },
    {
      "qızdırırlar": {
        "Form": "present",
        "Person-Number": "3_plur"
      }
    },
    {
      "qızdıracaqlar": {
        "Form": "fut_def",
        "Person-Number": "3_plur"
      }
    },
    {
      "qızdırarlar": {
        "Form": "fut_indef",
        "Person-Number": "3_plur"
      }
    },
    {
      "qızdırsınlar": {
        "Form": "imp",
        "Person-Number": "3_plur"
      }
    },
    {
      "qızdıralar": {
        "Form": "arzu",
        "Person-Number": "3_plur"
      }
    },
    {
      "qızdırmalıdırlar": {
        "Form": "vacib",
        "Person-Number": "3_plur"
      }
    },
    {
      "qızdırasıdır": {
        "Form": "lazım",
        "Person-Number": "3_plur"
      }
    },
    {
      "qızdırsalar": {
        "Form": "şərt",
        "Person-Number": "3_plur"
      }
    },
    {
      "qızdırmaqdan": {
        "Form": "inf",
        "Case": "abl"
      }
    }
  ],
  "qoparmaq": [
    {
      "qoparmışdım": {
        "Form": "-mişdi_past",
        "Person-Number": "1_sing"
      }
    },
    {
      "qopardım": {
        "Form": "-di_past",
        "Person-Number": "1_sing"
      }
    },
    {
      "qoparıram": {
        "Form": "present",
        "Person-Number": "1_sing"
      }
    },
    {
      "qoparacağam": {
        "Form": "fut_def",
        "Person-Number": "1_sing"
      }
    },
    {
      "qopararam": {
        "Form": "fut_indef",
        "Person-Number": "1_sing"
      }
    },
    {
      "qoparım": {
        "Form": "imp",
        "Person-Number": "1_sing"
      }
    },
    {
      "qoparam": {
        "Form": "arzu",
        "Person-Number": "1_sing"
      }
    },
    {
      "qoparmalıyam": {
        "Form": "vacib",
        "Person-Number": "1_sing"
      }
    },
    {
      "qoparasıyam": {
        "Form": "lazım",
        "Person-Number": "1_sing"
      }
    },
    {
      "qoparsam": {
        "Form": "şərt",
        "Person-Number": "1_sing"
      }
    },
    {
      "qoparmaq": {
        "Form": "inf",
        "Case": "nom"
      }
    },
    {
      "qoparmışdın": {
        "Form": "-mişdi_past",
        "Person-Number": "2_sing"
      }
    },
    {
      "qopardın": {
        "Form": "-di_past",
        "Person-Number": "2_sing"
      }
    },
    {
      "qoparırsan": {
        "Form": "present",
        "Person-Number": "2_sing"
      }
    },
    {
      "qoparacaqsan": {
        "Form": "fut_def",
        "Person-Number": "2_sing"
      }
    },
    {
      "qopararsan": {
        "Form": "fut_indef",
        "Person-Number": "2_sing"
      }
    },
    {
      "qopar": {
        "Form": "imp",
        "Person-Number": "2_sing"
      }
    },
    {
      "qoparasan": {
        "Form": "arzu",
        "Person-Number": "2_sing"
      }
    },
    {
      "qoparmalısan": {
        "Form": "vacib",
        "Person-Number": "2_sing"
      }
    },
    {
      "qoparasısan": {
        "Form": "lazım",
        "Person-Number": "2_sing"
      }
    },
    {
      "qoparsan": {
        "Form": "şərt",
        "Person-Number": "2_sing"
      }
    },
    {
      "qoparmağın": {
        "Form": "inf",
        "Case": "gen"
      }
    },
    {
      "qoparmışdı": {
        "Form": "-mişdi_past",
        "Person-Number": "3_sing"
      }
    },
    {
      "qopardı": {
        "Form": "-di_past",
        "Person-Number": "3_sing"
      }
    },
    {
      "qoparır": {
        "Form": "present",
        "Person-Number": "3_sing"
      }
    },
    {
      "qoparacaq": {
        "Form": "fut_def",
        "Person-Number": "3_sing"
      }
    },
    {
      "qoparar": {
        "Form": "fut_indef",
        "Person-Number": "3_sing"
      }
    },
    {
      "qoparsın": {
        "Form": "imp",
        "Person-Number": "3_sing"
      }
    },
    {
      "qopara": {
        "Form": "arzu",
        "Person-Number": "3_sing"
      }
    },
    {
      "qoparmalıdır": {
        "Form": "vacib",
        "Person-Number": "3_sing"
      }
    },
    {
      "qoparasıdır": {
        "Form": "lazım",
        "Person-Number": "3_sing"
      }
    },
    {
      "qoparsa": {
        "Form": "şərt",
        "Person-Number": "3_sing"
      }
    },
    {
      "qoparmağa": {
        "Form": "inf",
        "Case": "dat"
      }
    },
    {
      "qoparmışdıq": {
        "Form": "-mişdi_past",
        "Person-Number": "1_plur"
      }
    },
    {
      "qopardıq": {
        "Form": "-di_past",
        "Person-Number": "1_plur"
      }
    },
    {
      "qoparırıq": {
        "Form": "present",
        "Person-Number": "1_plur"
      }
    },
    {
      "qoparacağıq": {
        "Form": "fut_def",
        "Person-Number": "1_plur"
      }
    },
    {
      "qopararıq": {
        "Form": "fut_indef",
        "Person-Number": "1_plur"
      }
    },
    {
      "qoparaq": {
        "Form": "imp",
        "Person-Number": "1_plur"
      }
    },
    {
      "qoparaq": {
        "Form": "arzu",
        "Person-Number": "1_plur"
      }
    },
    {
      "qoparmalıyıq": {
        "Form": "vacib",
        "Person-Number": "1_plur"
      }
    },
    {
      "qoparasıyıq": {
        "Form": "lazım",
        "Person-Number": "1_plur"
      }
    },
    {
      "qoparsaq": {
        "Form": "şərt",
        "Person-Number": "1_plur"
      }
    },
    {
      "qoparmağı": {
        "Form": "inf",
        "Case": "acc"
      }
    },
    {
      "qoparmışdınız": {
        "Form": "-mişdi_past",
        "Person-Number": "2_plur"
      }
    },
    {
      "qopardınız": {
        "Form": "-di_past",
        "Person-Number": "2_plur"
      }
    },
    {
      "qoparırsınız": {
        "Form": "present",
        "Person-Number": "2_plur"
      }
    },
    {
      "qoparacaqsınız": {
        "Form": "fut_def",
        "Person-Number": "2_plur"
      }
    },
    {
      "qopararsınız": {
        "Form": "fut_indef",
        "Person-Number": "2_plur"
      }
    },
    {
      "qoparasınız": {
        "Form": "imp",
        "Person-Number": "2_plur"
      }
    },
    {
      "qoparasınız": {
        "Form": "arzu",
        "Person-Number": "2_plur"
      }
    },
    {
      "qoparmalısınız": {
        "Form": "vacib",
        "Person-Number": "2_plur"
      }
    },
    {
      "qoparasısınız": {
        "Form": "lazım",
        "Person-Number": "2_plur"
      }
    },
    {
      "qoparsanız": {
        "Form": "şərt",
        "Person-Number": "2_plur"
      }
    },
    {
      "qoparmaqda": {
        "Form": "inf",
        "Case": "loc"
      }
    },
    {
      "qoparmışdılar": {
        "Form": "-mişdi_past",
        "Person-Number": "3_plur"
      }
    },
    {
      "qopardılar": {
        "Form": "-di_past",
        "Person-Number": "3_plur"
      }
    },
    {
      "qoparırlar": {
        "Form": "present",
        "Person-Number": "3_plur"
      }
    },
    {
      "qoparacaqlar": {
        "Form": "fut_def",
        "Person-Number": "3_plur"
      }
    },
    {
      "qopararlar": {
        "Form": "fut_indef",
        "Person-Number": "3_plur"
      }
    },
    {
      "qoparsınlar": {
        "Form": "imp",
        "Person-Number": "3_plur"
      }
    },
    {
      "qoparalar": {
        "Form": "arzu",
        "Person-Number": "3_plur"
      }
    },
    {
      "qoparmalıdırlar": {
        "Form": "vacib",
        "Person-Number": "3_plur"
      }
    },
    {
      "qoparasıdır": {
        "Form": "lazım",
        "Person-Number": "3_plur"
      }
    },
    {
      "qoparsalar": {
        "Form": "şərt",
        "Person-Number": "3_plur"
      }
    },
    {
      "qoparmaqdan": {
        "Form": "inf",
        "Case": "abl"
      }
    }
  ],
  "qopartmaq": [
    {
      "qopartmışdım": {
        "Form": "-mişdi_past",
        "Person-Number": "1_sing"
      }
    },
    {
      "qopartdım": {
        "Form": "-di_past",
        "Person-Number": "1_sing"
      }
    },
    {
      "qopardıram": {
        "Form": "present",
        "Person-Number": "1_sing"
      }
    },
    {
      "qopardacağam": {
        "Form": "fut_def",
        "Person-Number": "1_sing"
      }
    },
    {
      "qopardaram": {
        "Form": "fut_indef",
        "Person-Number": "1_sing"
      }
    },
    {
      "qopardım": {
        "Form": "imp",
        "Person-Number": "1_sing"
      }
    },
    {
      "qopardam": {
        "Form": "arzu",
        "Person-Number": "1_sing"
      }
    },
    {
      "qopartmalıyam": {
        "Form": "vacib",
        "Person-Number": "1_sing"
      }
    },
    {
      "qopardasıyam": {
        "Form": "lazım",
        "Person-Number": "1_sing"
      }
    },
    {
      "qopartsam": {
        "Form": "şərt",
        "Person-Number": "1_sing"
      }
    },
    {
      "qopartmaq": {
        "Form": "inf",
        "Case": "nom"
      }
    },
    {
      "qopartmışdın": {
        "Form": "-mişdi_past",
        "Person-Number": "2_sing"
      }
    },
    {
      "qopartdın": {
        "Form": "-di_past",
        "Person-Number": "2_sing"
      }
    },
    {
      "qopardırsan": {
        "Form": "present",
        "Person-Number": "2_sing"
      }
    },
    {
      "qopardacaqsan": {
        "Form": "fut_def",
        "Person-Number": "2_sing"
      }
    },
    {
      "qopardarsan": {
        "Form": "fut_indef",
        "Person-Number": "2_sing"
      }
    },
    {
      "qopart": {
        "Form": "imp",
        "Person-Number": "2_sing"
      }
    },
    {
      "qopardasan": {
        "Form": "arzu",
        "Person-Number": "2_sing"
      }
    },
    {
      "qopartmalısan": {
        "Form": "vacib",
        "Person-Number": "2_sing"
      }
    },
    {
      "qopardasısan": {
        "Form": "lazım",
        "Person-Number": "2_sing"
      }
    },
    {
      "qopartsan": {
        "Form": "şərt",
        "Person-Number": "2_sing"
      }
    },
    {
      "qopartmağın": {
        "Form": "inf",
        "Case": "gen"
      }
    },
    {
      "qopartmışdı": {
        "Form": "-mişdi_past",
        "Person-Number": "3_sing"
      }
    },
    {
      "qopartdı": {
        "Form": "-di_past",
        "Person-Number": "3_sing"
      }
    },
    {
      "qopardır": {
        "Form": "present",
        "Person-Number": "3_sing"
      }
    },
    {
      "qopardacaq": {
        "Form": "fut_def",
        "Person-Number": "3_sing"
      }
    },
    {
      "qopardar": {
        "Form": "fut_indef",
        "Person-Number": "3_sing"
      }
    },
    {
      "qopartsın": {
        "Form": "imp",
        "Person-Number": "3_sing"
      }
    },
    {
      "qoparda": {
        "Form": "arzu",
        "Person-Number": "3_sing"
      }
    },
    {
      "qopartmalıdır": {
        "Form": "vacib",
        "Person-Number": "3_sing"
      }
    },
    {
      "qopardasıdır": {
        "Form": "lazım",
        "Person-Number": "3_sing"
      }
    },
    {
      "qopartsa": {
        "Form": "şərt",
        "Person-Number": "3_sing"
      }
    },
    {
      "qopartmağa": {
        "Form": "inf",
        "Case": "dat"
      }
    },
    {
      "qopartmışdıq": {
        "Form": "-mişdi_past",
        "Person-Number": "1_plur"
      }
    },
    {
      "qopartdıq": {
        "Form": "-di_past",
        "Person-Number": "1_plur"
      }
    },
    {
      "qopardırıq": {
        "Form": "present",
        "Person-Number": "1_plur"
      }
    },
    {
      "qopardacağıq": {
        "Form": "fut_def",
        "Person-Number": "1_plur"
      }
    },
    {
      "qopardarıq": {
        "Form": "fut_indef",
        "Person-Number": "1_plur"
      }
    },
    {
      "qopardaq": {
        "Form": "imp",
        "Person-Number": "1_plur"
      }
    },
    {
      "qopardaq": {
        "Form": "arzu",
        "Person-Number": "1_plur"
      }
    },
    {
      "qopartmalıyıq": {
        "Form": "vacib",
        "Person-Number": "1_plur"
      }
    },
    {
      "qopardasıyıq": {
        "Form": "lazım",
        "Person-Number": "1_plur"
      }
    },
    {
      "qopartsaq": {
        "Form": "şərt",
        "Person-Number": "1_plur"
      }
    },
    {
      "qopartmağı": {
        "Form": "inf",
        "Case": "acc"
      }
    },
    {
      "qopartmışdınız": {
        "Form": "-mişdi_past",
        "Person-Number": "2_plur"
      }
    },
    {
      "qopartdınız": {
        "Form": "-di_past",
        "Person-Number": "2_plur"
      }
    },
    {
      "qopardırsınız": {
        "Form": "present",
        "Person-Number": "2_plur"
      }
    },
    {
      "qopardacaqsınız": {
        "Form": "fut_def",
        "Person-Number": "2_plur"
      }
    },
    {
      "qopardarsınız": {
        "Form": "fut_indef",
        "Person-Number": "2_plur"
      }
    },
    {
      "qopardasınız": {
        "Form": "imp",
        "Person-Number": "2_plur"
      }
    },
    {
      "qopardasınız": {
        "Form": "arzu",
        "Person-Number": "2_plur"
      }
    },
    {
      "qopartmalısınız": {
        "Form": "vacib",
        "Person-Number": "2_plur"
      }
    },
    {
      "qopardasısınız": {
        "Form": "lazım",
        "Person-Number": "2_plur"
      }
    },
    {
      "qopartsanız": {
        "Form": "şərt",
        "Person-Number": "2_plur"
      }
    },
    {
      "qopartmaqda": {
        "Form": "inf",
        "Case": "loc"
      }
    },
    {
      "qopartmışdılar": {
        "Form": "-mişdi_past",
        "Person-Number": "3_plur"
      }
    },
    {
      "qopartdılar": {
        "Form": "-di_past",
        "Person-Number": "3_plur"
      }
    },
    {
      "qopardırlar": {
        "Form": "present",
        "Person-Number": "3_plur"
      }
    },
    {
      "qopardacaqlar": {
        "Form": "fut_def",
        "Person-Number": "3_plur"
      }
    },
    {
      "qopardarlar": {
        "Form": "fut_indef",
        "Person-Number": "3_plur"
      }
    },
    {
      "qopartsınlar": {
        "Form": "imp",
        "Person-Number": "3_plur"
      }
    },
    {
      "qopardalar": {
        "Form": "arzu",
        "Person-Number": "3_plur"
      }
    },
    {
      "qopartmalıdırlar": {
        "Form": "vacib",
        "Person-Number": "3_plur"
      }
    },
    {
      "qopardasıdırlar": {
        "Form": "lazım",
        "Person-Number": "3_plur"
      }
    },
    {
      "qopartsalar": {
        "Form": "şərt",
        "Person-Number": "3_plur"
      }
    },
    {
      "qopartmaqdan": {
        "Form": "inf",
        "Case": "abl"
      }
    }
  ],
  "qorumaq": [
    {
      "qorumuşdum": {
        "Form": "-mişdi_past",
        "Person-Number": "1_sing"
      }
    },
    {
      "qorudum": {
        "Form": "-di_past",
        "Person-Number": "1_sing"
      }
    },
    {
      "qoruyuram": {
        "Form": "present",
        "Person-Number": "1_sing"
      }
    },
    {
      "qoruyacağam": {
        "Form": "fut_def",
        "Person-Number": "1_sing"
      }
    },
    {
      "qoruyaram": {
        "Form": "fut_indef",
        "Person-Number": "1_sing"
      }
    },
    {
      "qoruyum": {
        "Form": "imp",
        "Person-Number": "1_sing"
      }
    },
    {
      "qoruyam": {
        "Form": "arzu",
        "Person-Number": "1_sing"
      }
    },
    {
      "qorumalıyam": {
        "Form": "vacib",
        "Person-Number": "1_sing"
      }
    },
    {
      "qoruyasıyam": {
        "Form": "lazım",
        "Person-Number": "1_sing"
      }
    },
    {
      "qorusam": {
        "Form": "şərt",
        "Person-Number": "1_sing"
      }
    },
    {
      "qorumaq": {
        "Form": "inf",
        "Case": "nom"
      }
    },
    {
      "qorumuşdun": {
        "Form": "-mişdi_past",
        "Person-Number": "2_sing"
      }
    },
    {
      "qorudun": {
        "Form": "-di_past",
        "Person-Number": "2_sing"
      }
    },
    {
      "qoruyursan": {
        "Form": "present",
        "Person-Number": "2_sing"
      }
    },
    {
      "qoruyacaqsan": {
        "Form": "fut_def",
        "Person-Number": "2_sing"
      }
    },
    {
      "qoruyarsan": {
        "Form": "fut_indef",
        "Person-Number": "2_sing"
      }
    },
    {
      "qoru": {
        "Form": "imp",
        "Person-Number": "2_sing"
      }
    },
    {
      "qoruyasan": {
        "Form": "arzu",
        "Person-Number": "2_sing"
      }
    },
    {
      "qorumalısan": {
        "Form": "vacib",
        "Person-Number": "2_sing"
      }
    },
    {
      "qoruyasısan": {
        "Form": "lazım",
        "Person-Number": "2_sing"
      }
    },
    {
      "qorusan": {
        "Form": "şərt",
        "Person-Number": "2_sing"
      }
    },
    {
      "qorumağın": {
        "Form": "inf",
        "Case": "gen"
      }
    },
    {
      "qorumuşdu": {
        "Form": "-mişdi_past",
        "Person-Number": "3_sing"
      }
    },
    {
      "qorudu": {
        "Form": "-di_past",
        "Person-Number": "3_sing"
      }
    },
    {
      "qoruyur": {
        "Form": "present",
        "Person-Number": "3_sing"
      }
    },
    {
      "qoruyacaq": {
        "Form": "fut_def",
        "Person-Number": "3_sing"
      }
    },
    {
      "qoruyar": {
        "Form": "fut_indef",
        "Person-Number": "3_sing"
      }
    },
    {
      "qorusun": {
        "Form": "imp",
        "Person-Number": "3_sing"
      }
    },
    {
      "qoruya": {
        "Form": "arzu",
        "Person-Number": "3_sing"
      }
    },
    {
      "qorumalıdır": {
        "Form": "vacib",
        "Person-Number": "3_sing"
      }
    },
    {
      "qoruyasıdır": {
        "Form": "lazım",
        "Person-Number": "3_sing"
      }
    },
    {
      "qorusa": {
        "Form": "şərt",
        "Person-Number": "3_sing"
      }
    },
    {
      "qorumağa": {
        "Form": "inf",
        "Case": "dat"
      }
    },
    {
      "qorumuşduq": {
        "Form": "-mişdi_past",
        "Person-Number": "1_plur"
      }
    },
    {
      "qoruduq": {
        "Form": "-di_past",
        "Person-Number": "1_plur"
      }
    },
    {
      "qoruyuruq": {
        "Form": "present",
        "Person-Number": "1_plur"
      }
    },
    {
      "qoruyacağıq": {
        "Form": "fut_def",
        "Person-Number": "1_plur"
      }
    },
    {
      "qoruyarıq": {
        "Form": "fut_indef",
        "Person-Number": "1_plur"
      }
    },
    {
      "qoruyaq": {
        "Form": "imp",
        "Person-Number": "1_plur"
      }
    },
    {
      "qoruyaq": {
        "Form": "arzu",
        "Person-Number": "1_plur"
      }
    },
    {
      "qorumalıyıq": {
        "Form": "vacib",
        "Person-Number": "1_plur"
      }
    },
    {
      "qoruyasıyıq": {
        "Form": "lazım",
        "Person-Number": "1_plur"
      }
    },
    {
      "qorusaq": {
        "Form": "şərt",
        "Person-Number": "1_plur"
      }
    },
    {
      "qorumağı": {
        "Form": "inf",
        "Case": "acc"
      }
    },
    {
      "qorumuşdunuz": {
        "Form": "-mişdi_past",
        "Person-Number": "2_plur"
      }
    },
    {
      "qorudunuz": {
        "Form": "-di_past",
        "Person-Number": "2_plur"
      }
    },
    {
      "qoruyursunuz": {
        "Form": "present",
        "Person-Number": "2_plur"
      }
    },
    {
      "qoruyacaqsınız": {
        "Form": "fut_def",
        "Person-Number": "2_plur"
      }
    },
    {
      "qoruyarsınız": {
        "Form": "fut_indef",
        "Person-Number": "2_plur"
      }
    },
    {
      "qoruyasınız": {
        "Form": "imp",
        "Person-Number": "2_plur"
      }
    },
    {
      "qoruyasınız": {
        "Form": "arzu",
        "Person-Number": "2_plur"
      }
    },
    {
      "qorumalısınız": {
        "Form": "vacib",
        "Person-Number": "2_plur"
      }
    },
    {
      "qoruyasısınız": {
        "Form": "lazım",
        "Person-Number": "2_plur"
      }
    },
    {
      "qorusanız": {
        "Form": "şərt",
        "Person-Number": "2_plur"
      }
    },
    {
      "qorumaqda": {
        "Form": "inf",
        "Case": "loc"
      }
    },
    {
      "qorumuşdular": {
        "Form": "-mişdi_past",
        "Person-Number": "3_plur"
      }
    },
    {
      "qorudular": {
        "Form": "-di_past",
        "Person-Number": "3_plur"
      }
    },
    {
      "qoruyurlar": {
        "Form": "present",
        "Person-Number": "3_plur"
      }
    },
    {
      "qoruyacaqlar": {
        "Form": "fut_def",
        "Person-Number": "3_plur"
      }
    },
    {
      "qoruyarlar": {
        "Form": "fut_indef",
        "Person-Number": "3_plur"
      }
    },
    {
      "qorusunlar": {
        "Form": "imp",
        "Person-Number": "3_plur"
      }
    },
    {
      "qoruyalar": {
        "Form": "arzu",
        "Person-Number": "3_plur"
      }
    },
    {
      "qorumalıdırlar": {
        "Form": "vacib",
        "Person-Number": "3_plur"
      }
    },
    {
      "qoruyasıdır": {
        "Form": "lazım",
        "Person-Number": "3_plur"
      }
    },
    {
      "qorusalar": {
        "Form": "şərt",
        "Person-Number": "3_plur"
      }
    },
    {
      "qorumaqdan": {
        "Form": "inf",
        "Case": "abl"
      }
    }
  ],
  "qorxmaq": [
    {
      "qorxmuşdum": {
        "Form": "-mişdi_past",
        "Person-Number": "1_sing"
      }
    },
    {
      "qorxdum": {
        "Form": "-di_past",
        "Person-Number": "1_sing"
      }
    },
    {
      "qorxuram": {
        "Form": "present",
        "Person-Number": "1_sing"
      }
    },
    {
      "qorxacağam": {
        "Form": "fut_def",
        "Person-Number": "1_sing"
      }
    },
    {
      "qorxaram": {
        "Form": "fut_indef",
        "Person-Number": "1_sing"
      }
    },
    {
      "qorxum": {
        "Form": "imp",
        "Person-Number": "1_sing"
      }
    },
    {
      "qorxam": {
        "Form": "arzu",
        "Person-Number": "1_sing"
      }
    },
    {
      "qorxmalıyam": {
        "Form": "vacib",
        "Person-Number": "1_sing"
      }
    },
    {
      "qorxasıyam": {
        "Form": "lazım",
        "Person-Number": "1_sing"
      }
    },
    {
      "qorxsam": {
        "Form": "şərt",
        "Person-Number": "1_sing"
      }
    },
    {
      "qorxmaq": {
        "Form": "inf",
        "Case": "nom"
      }
    },
    {
      "qorxmuşdun": {
        "Form": "-mişdi_past",
        "Person-Number": "2_sing"
      }
    },
    {
      "qorxdun": {
        "Form": "-di_past",
        "Person-Number": "2_sing"
      }
    },
    {
      "qorxursan": {
        "Form": "present",
        "Person-Number": "2_sing"
      }
    },
    {
      "qorxacaqsan": {
        "Form": "fut_def",
        "Person-Number": "2_sing"
      }
    },
    {
      "qorxarsan": {
        "Form": "fut_indef",
        "Person-Number": "2_sing"
      }
    },
    {
      "qorx": {
        "Form": "imp",
        "Person-Number": "2_sing"
      }
    },
    {
      "qorxasan": {
        "Form": "arzu",
        "Person-Number": "2_sing"
      }
    },
    {
      "qorxmalısan": {
        "Form": "vacib",
        "Person-Number": "2_sing"
      }
    },
    {
      "qorxasısan": {
        "Form": "lazım",
        "Person-Number": "2_sing"
      }
    },
    {
      "qorxsan": {
        "Form": "şərt",
        "Person-Number": "2_sing"
      }
    },
    {
      "qorxmağın": {
        "Form": "inf",
        "Case": "gen"
      }
    },
    {
      "qorxmuşdu": {
        "Form": "-mişdi_past",
        "Person-Number": "3_sing"
      }
    },
    {
      "qorxdu": {
        "Form": "-di_past",
        "Person-Number": "3_sing"
      }
    },
    {
      "qorxur": {
        "Form": "present",
        "Person-Number": "3_sing"
      }
    },
    {
      "qorxacaq": {
        "Form": "fut_def",
        "Person-Number": "3_sing"
      }
    },
    {
      "qorxar": {
        "Form": "fut_indef",
        "Person-Number": "3_sing"
      }
    },
    {
      "qorxsun": {
        "Form": "imp",
        "Person-Number": "3_sing"
      }
    },
    {
      "qorxa": {
        "Form": "arzu",
        "Person-Number": "3_sing"
      }
    },
    {
      "qorxmalıdır": {
        "Form": "vacib",
        "Person-Number": "3_sing"
      }
    },
    {
      "qorxasıdır": {
        "Form": "lazım",
        "Person-Number": "3_sing"
      }
    },
    {
      "qorxsa": {
        "Form": "şərt",
        "Person-Number": "3_sing"
      }
    },
    {
      "qorxmağa": {
        "Form": "inf",
        "Case": "dat"
      }
    },
    {
      "qorxmuşduq": {
        "Form": "-mişdi_past",
        "Person-Number": "1_plur"
      }
    },
    {
      "qorxduq": {
        "Form": "-di_past",
        "Person-Number": "1_plur"
      }
    },
    {
      "qorxuruq": {
        "Form": "present",
        "Person-Number": "1_plur"
      }
    },
    {
      "qorxacağıq": {
        "Form": "fut_def",
        "Person-Number": "1_plur"
      }
    },
    {
      "qorxarıq": {
        "Form": "fut_indef",
        "Person-Number": "1_plur"
      }
    },
    {
      "qorxaq": {
        "Form": "imp",
        "Person-Number": "1_plur"
      }
    },
    {
      "qorxaq": {
        "Form": "arzu",
        "Person-Number": "1_plur"
      }
    },
    {
      "qorxmalıyıq": {
        "Form": "vacib",
        "Person-Number": "1_plur"
      }
    },
    {
      "qorxasıyıq": {
        "Form": "lazım",
        "Person-Number": "1_plur"
      }
    },
    {
      "qorxsaq": {
        "Form": "şərt",
        "Person-Number": "1_plur"
      }
    },
    {
      "qorxmağı": {
        "Form": "inf",
        "Case": "acc"
      }
    },
    {
      "qorxmuşdunuz": {
        "Form": "-mişdi_past",
        "Person-Number": "2_plur"
      }
    },
    {
      "qorxdunuz": {
        "Form": "-di_past",
        "Person-Number": "2_plur"
      }
    },
    {
      "qorxursunuz": {
        "Form": "present",
        "Person-Number": "2_plur"
      }
    },
    {
      "qorxacaqsınız": {
        "Form": "fut_def",
        "Person-Number": "2_plur"
      }
    },
    {
      "qorxarsınız": {
        "Form": "fut_indef",
        "Person-Number": "2_plur"
      }
    },
    {
      "qorxasınız": {
        "Form": "imp",
        "Person-Number": "2_plur"
      }
    },
    {
      "qorxasınız": {
        "Form": "arzu",
        "Person-Number": "2_plur"
      }
    },
    {
      "qorxmalısınız": {
        "Form": "vacib",
        "Person-Number": "2_plur"
      }
    },
    {
      "qorxasısınız": {
        "Form": "lazım",
        "Person-Number": "2_plur"
      }
    },
    {
      "qorxsanız": {
        "Form": "şərt",
        "Person-Number": "2_plur"
      }
    },
    {
      "qorxmaqda": {
        "Form": "inf",
        "Case": "loc"
      }
    },
    {
      "qorxmuşdular": {
        "Form": "-mişdi_past",
        "Person-Number": "3_plur"
      }
    },
    {
      "qorxdular": {
        "Form": "-di_past",
        "Person-Number": "3_plur"
      }
    },
    {
      "qorxurlar": {
        "Form": "present",
        "Person-Number": "3_plur"
      }
    },
    {
      "qorxacaqlar": {
        "Form": "fut_def",
        "Person-Number": "3_plur"
      }
    },
    {
      "qorxarlar": {
        "Form": "fut_indef",
        "Person-Number": "3_plur"
      }
    },
    {
      "qorxsunlar": {
        "Form": "imp",
        "Person-Number": "3_plur"
      }
    },
    {
      "qorxalar": {
        "Form": "arzu",
        "Person-Number": "3_plur"
      }
    },
    {
      "qorxmalıdırlar": {
        "Form": "vacib",
        "Person-Number": "3_plur"
      }
    },
    {
      "qorxasıdır": {
        "Form": "lazım",
        "Person-Number": "3_plur"
      }
    },
    {
      "qorxsalar": {
        "Form": "şərt",
        "Person-Number": "3_plur"
      }
    },
    {
      "qorxmaqdan": {
        "Form": "inf",
        "Case": "abl"
      }
    }
  ],
  "qorxutmaq": [
    {
      "qorxutmuşdum": {
        "Form": "-mişdi_past",
        "Person-Number": "1_sing"
      }
    },
    {
      "qorxutdum": {
        "Form": "-di_past",
        "Person-Number": "1_sing"
      }
    },
    {
      "qorxuduram": {
        "Form": "present",
        "Person-Number": "1_sing"
      }
    },
    {
      "qorxudacağam": {
        "Form": "fut_def",
        "Person-Number": "1_sing"
      }
    },
    {
      "qorxudaram": {
        "Form": "fut_indef",
        "Person-Number": "1_sing"
      }
    },
    {
      "qorxudum": {
        "Form": "imp",
        "Person-Number": "1_sing"
      }
    },
    {
      "qorxudam": {
        "Form": "arzu",
        "Person-Number": "1_sing"
      }
    },
    {
      "qorxutmalıyam": {
        "Form": "vacib",
        "Person-Number": "1_sing"
      }
    },
    {
      "qorxudasıyam": {
        "Form": "lazım",
        "Person-Number": "1_sing"
      }
    },
    {
      "qorxutsam": {
        "Form": "şərt",
        "Person-Number": "1_sing"
      }
    },
    {
      "qorxutmaq": {
        "Form": "inf",
        "Case": "nom"
      }
    },
    {
      "qorxutmuşdun": {
        "Form": "-mişdi_past",
        "Person-Number": "2_sing"
      }
    },
    {
      "qorxutdun": {
        "Form": "-di_past",
        "Person-Number": "2_sing"
      }
    },
    {
      "qorxudursan": {
        "Form": "present",
        "Person-Number": "2_sing"
      }
    },
    {
      "qorxudacaqsan": {
        "Form": "fut_def",
        "Person-Number": "2_sing"
      }
    },
    {
      "qorxudarsan": {
        "Form": "fut_indef",
        "Person-Number": "2_sing"
      }
    },
    {
      "qorxut": {
        "Form": "imp",
        "Person-Number": "2_sing"
      }
    },
    {
      "qorxudasan": {
        "Form": "arzu",
        "Person-Number": "2_sing"
      }
    },
    {
      "qorxutmalısan": {
        "Form": "vacib",
        "Person-Number": "2_sing"
      }
    },
    {
      "qorxudasısan": {
        "Form": "lazım",
        "Person-Number": "2_sing"
      }
    },
    {
      "qorxutsan": {
        "Form": "şərt",
        "Person-Number": "2_sing"
      }
    },
    {
      "qorxutmağın": {
        "Form": "inf",
        "Case": "gen"
      }
    },
    {
      "qorxutmuşdu": {
        "Form": "-mişdi_past",
        "Person-Number": "3_sing"
      }
    },
    {
      "qorxutdu": {
        "Form": "-di_past",
        "Person-Number": "3_sing"
      }
    },
    {
      "qorxudur": {
        "Form": "present",
        "Person-Number": "3_sing"
      }
    },
    {
      "qorxudacaq": {
        "Form": "fut_def",
        "Person-Number": "3_sing"
      }
    },
    {
      "qorxudar": {
        "Form": "fut_indef",
        "Person-Number": "3_sing"
      }
    },
    {
      "qorxutsun": {
        "Form": "imp",
        "Person-Number": "3_sing"
      }
    },
    {
      "qorxuda": {
        "Form": "arzu",
        "Person-Number": "3_sing"
      }
    },
    {
      "qorxutmalıdır": {
        "Form": "vacib",
        "Person-Number": "3_sing"
      }
    },
    {
      "qorxudasıdır": {
        "Form": "lazım",
        "Person-Number": "3_sing"
      }
    },
    {
      "qorxutsa": {
        "Form": "şərt",
        "Person-Number": "3_sing"
      }
    },
    {
      "qorxutmağa": {
        "Form": "inf",
        "Case": "dat"
      }
    },
    {
      "qorxutmuşduq": {
        "Form": "-mişdi_past",
        "Person-Number": "1_plur"
      }
    },
    {
      "qorxutduq": {
        "Form": "-di_past",
        "Person-Number": "1_plur"
      }
    },
    {
      "qorxuduruq": {
        "Form": "present",
        "Person-Number": "1_plur"
      }
    },
    {
      "qorxudacağıq": {
        "Form": "fut_def",
        "Person-Number": "1_plur"
      }
    },
    {
      "qorxudarıq": {
        "Form": "fut_indef",
        "Person-Number": "1_plur"
      }
    },
    {
      "qorxudaq": {
        "Form": "imp",
        "Person-Number": "1_plur"
      }
    },
    {
      "qorxudaq": {
        "Form": "arzu",
        "Person-Number": "1_plur"
      }
    },
    {
      "qorxutmalıyıq": {
        "Form": "vacib",
        "Person-Number": "1_plur"
      }
    },
    {
      "qorxudasıyıq": {
        "Form": "lazım",
        "Person-Number": "1_plur"
      }
    },
    {
      "qorxutsaq": {
        "Form": "şərt",
        "Person-Number": "1_plur"
      }
    },
    {
      "qorxutmağı": {
        "Form": "inf",
        "Case": "acc"
      }
    },
    {
      "qorxutmuşdunuz": {
        "Form": "-mişdi_past",
        "Person-Number": "2_plur"
      }
    },
    {
      "qorxutdunuz": {
        "Form": "-di_past",
        "Person-Number": "2_plur"
      }
    },
    {
      "qorxudursunuz": {
        "Form": "present",
        "Person-Number": "2_plur"
      }
    },
    {
      "qorxudacaqsınız": {
        "Form": "fut_def",
        "Person-Number": "2_plur"
      }
    },
    {
      "qorxudarsınız": {
        "Form": "fut_indef",
        "Person-Number": "2_plur"
      }
    },
    {
      "qorxudasınız": {
        "Form": "imp",
        "Person-Number": "2_plur"
      }
    },
    {
      "qorxudasınız": {
        "Form": "arzu",
        "Person-Number": "2_plur"
      }
    },
    {
      "qorxutmalısınız": {
        "Form": "vacib",
        "Person-Number": "2_plur"
      }
    },
    {
      "qorxudasısınız": {
        "Form": "lazım",
        "Person-Number": "2_plur"
      }
    },
    {
      "qorxutsanız": {
        "Form": "şərt",
        "Person-Number": "2_plur"
      }
    },
    {
      "qorxutmaqda": {
        "Form": "inf",
        "Case": "loc"
      }
    },
    {
      "qorxutmuşdular": {
        "Form": "-mişdi_past",
        "Person-Number": "3_plur"
      }
    },
    {
      "qorxutdular": {
        "Form": "-di_past",
        "Person-Number": "3_plur"
      }
    },
    {
      "qorxudurlar": {
        "Form": "present",
        "Person-Number": "3_plur"
      }
    },
    {
      "qorxudacaqlar": {
        "Form": "fut_def",
        "Person-Number": "3_plur"
      }
    },
    {
      "qorxudarlar": {
        "Form": "fut_indef",
        "Person-Number": "3_plur"
      }
    },
    {
      "qorxutsunlar": {
        "Form": "imp",
        "Person-Number": "3_plur"
      }
    },
    {
      "qorxudalar": {
        "Form": "arzu",
        "Person-Number": "3_plur"
      }
    },
    {
      "qorxutmalıdırlar": {
        "Form": "vacib",
        "Person-Number": "3_plur"
      }
    },
    {
      "qorxudasıdırlar": {
        "Form": "lazım",
        "Person-Number": "3_plur"
      }
    },
    {
      "qorxutsalar": {
        "Form": "şərt",
        "Person-Number": "3_plur"
      }
    },
    {
      "qorxutmaqdan": {
        "Form": "inf",
        "Case": "abl"
      }
    }
  ],
  "qovmaq": [
    {
      "qovmuşdum": {
        "Form": "-mişdi_past",
        "Person-Number": "1_sing"
      }
    },
    {
      "qovdum": {
        "Form": "-di_past",
        "Person-Number": "1_sing"
      }
    },
    {
      "qovuram": {
        "Form": "present",
        "Person-Number": "1_sing"
      }
    },
    {
      "qovacağam": {
        "Form": "fut_def",
        "Person-Number": "1_sing"
      }
    },
    {
      "qovaram": {
        "Form": "fut_indef",
        "Person-Number": "1_sing"
      }
    },
    {
      "qovum": {
        "Form": "imp",
        "Person-Number": "1_sing"
      }
    },
    {
      "qovam": {
        "Form": "arzu",
        "Person-Number": "1_sing"
      }
    },
    {
      "qovmalıyam": {
        "Form": "vacib",
        "Person-Number": "1_sing"
      }
    },
    {
      "qovasıyam": {
        "Form": "lazım",
        "Person-Number": "1_sing"
      }
    },
    {
      "qovsam": {
        "Form": "şərt",
        "Person-Number": "1_sing"
      }
    },
    {
      "qovmaq": {
        "Form": "inf",
        "Case": "nom"
      }
    },
    {
      "qovmuşdun": {
        "Form": "-mişdi_past",
        "Person-Number": "2_sing"
      }
    },
    {
      "qovdun": {
        "Form": "-di_past",
        "Person-Number": "2_sing"
      }
    },
    {
      "qovursan": {
        "Form": "present",
        "Person-Number": "2_sing"
      }
    },
    {
      "qovacaqsan": {
        "Form": "fut_def",
        "Person-Number": "2_sing"
      }
    },
    {
      "qovarsan": {
        "Form": "fut_indef",
        "Person-Number": "2_sing"
      }
    },
    {
      "qov": {
        "Form": "imp",
        "Person-Number": "2_sing"
      }
    },
    {
      "qovasan": {
        "Form": "arzu",
        "Person-Number": "2_sing"
      }
    },
    {
      "qovmalısan": {
        "Form": "vacib",
        "Person-Number": "2_sing"
      }
    },
    {
      "qovasısan": {
        "Form": "lazım",
        "Person-Number": "2_sing"
      }
    },
    {
      "qovsan": {
        "Form": "şərt",
        "Person-Number": "2_sing"
      }
    },
    {
      "qovmağın": {
        "Form": "inf",
        "Case": "gen"
      }
    },
    {
      "qovmuşdu": {
        "Form": "-mişdi_past",
        "Person-Number": "3_sing"
      }
    },
    {
      "qovdu": {
        "Form": "-di_past",
        "Person-Number": "3_sing"
      }
    },
    {
      "qovur": {
        "Form": "present",
        "Person-Number": "3_sing"
      }
    },
    {
      "qovacaq": {
        "Form": "fut_def",
        "Person-Number": "3_sing"
      }
    },
    {
      "qovar": {
        "Form": "fut_indef",
        "Person-Number": "3_sing"
      }
    },
    {
      "qovsun": {
        "Form": "imp",
        "Person-Number": "3_sing"
      }
    },
    {
      "qova": {
        "Form": "arzu",
        "Person-Number": "3_sing"
      }
    },
    {
      "qovmalıdır": {
        "Form": "vacib",
        "Person-Number": "3_sing"
      }
    },
    {
      "qovasıdır": {
        "Form": "lazım",
        "Person-Number": "3_sing"
      }
    },
    {
      "qovsa": {
        "Form": "şərt",
        "Person-Number": "3_sing"
      }
    },
    {
      "qovmağa": {
        "Form": "inf",
        "Case": "dat"
      }
    },
    {
      "qovmuşduq": {
        "Form": "-mişdi_past",
        "Person-Number": "1_plur"
      }
    },
    {
      "qovduq": {
        "Form": "-di_past",
        "Person-Number": "1_plur"
      }
    },
    {
      "qovuruq": {
        "Form": "present",
        "Person-Number": "1_plur"
      }
    },
    {
      "qovacağıq": {
        "Form": "fut_def",
        "Person-Number": "1_plur"
      }
    },
    {
      "qovarıq": {
        "Form": "fut_indef",
        "Person-Number": "1_plur"
      }
    },
    {
      "qovaq": {
        "Form": "imp",
        "Person-Number": "1_plur"
      }
    },
    {
      "qovaq": {
        "Form": "arzu",
        "Person-Number": "1_plur"
      }
    },
    {
      "qovmalıyıq": {
        "Form": "vacib",
        "Person-Number": "1_plur"
      }
    },
    {
      "qovasıyıq": {
        "Form": "lazım",
        "Person-Number": "1_plur"
      }
    },
    {
      "qovsaq": {
        "Form": "şərt",
        "Person-Number": "1_plur"
      }
    },
    {
      "qovmağı": {
        "Form": "inf",
        "Case": "acc"
      }
    },
    {
      "qovmuşdunuz": {
        "Form": "-mişdi_past",
        "Person-Number": "2_plur"
      }
    },
    {
      "qovdunuz": {
        "Form": "-di_past",
        "Person-Number": "2_plur"
      }
    },
    {
      "qovursunuz": {
        "Form": "present",
        "Person-Number": "2_plur"
      }
    },
    {
      "qovacaqsınız": {
        "Form": "fut_def",
        "Person-Number": "2_plur"
      }
    },
    {
      "qovarsınız": {
        "Form": "fut_indef",
        "Person-Number": "2_plur"
      }
    },
    {
      "qovasınız": {
        "Form": "imp",
        "Person-Number": "2_plur"
      }
    },
    {
      "qovasınız": {
        "Form": "arzu",
        "Person-Number": "2_plur"
      }
    },
    {
      "qovmalısınız": {
        "Form": "vacib",
        "Person-Number": "2_plur"
      }
    },
    {
      "qovasısınız": {
        "Form": "lazım",
        "Person-Number": "2_plur"
      }
    },
    {
      "qovsanız": {
        "Form": "şərt",
        "Person-Number": "2_plur"
      }
    },
    {
      "qovmaqda": {
        "Form": "inf",
        "Case": "loc"
      }
    },
    {
      "qovmuşdular": {
        "Form": "-mişdi_past",
        "Person-Number": "3_plur"
      }
    },
    {
      "qovdular": {
        "Form": "-di_past",
        "Person-Number": "3_plur"
      }
    },
    {
      "qovurlar": {
        "Form": "present",
        "Person-Number": "3_plur"
      }
    },
    {
      "qovacaqlar": {
        "Form": "fut_def",
        "Person-Number": "3_plur"
      }
    },
    {
      "qovarlar": {
        "Form": "fut_indef",
        "Person-Number": "3_plur"
      }
    },
    {
      "qovsunlar": {
        "Form": "imp",
        "Person-Number": "3_plur"
      }
    },
    {
      "qovalar": {
        "Form": "arzu",
        "Person-Number": "3_plur"
      }
    },
    {
      "qovmalıdırlar": {
        "Form": "vacib",
        "Person-Number": "3_plur"
      }
    },
    {
      "qovasıdır": {
        "Form": "lazım",
        "Person-Number": "3_plur"
      }
    },
    {
      "qovsalar": {
        "Form": "şərt",
        "Person-Number": "3_plur"
      }
    },
    {
      "qovmaqdan": {
        "Form": "inf",
        "Case": "abl"
      }
    }
  ],
  "qovurmaq": [
    {
      "qovurmuşdum": {
        "Form": "-mişdi_past",
        "Person-Number": "1_sing"
      }
    },
    {
      "qovurdum": {
        "Form": "-di_past",
        "Person-Number": "1_sing"
      }
    },
    {
      "qovururam": {
        "Form": "present",
        "Person-Number": "1_sing"
      }
    },
    {
      "qovuracağam": {
        "Form": "fut_def",
        "Person-Number": "1_sing"
      }
    },
    {
      "qovuraram": {
        "Form": "fut_indef",
        "Person-Number": "1_sing"
      }
    },
    {
      "qovurum": {
        "Form": "imp",
        "Person-Number": "1_sing"
      }
    },
    {
      "qovuram": {
        "Form": "arzu",
        "Person-Number": "1_sing"
      }
    },
    {
      "qovurmalıyam": {
        "Form": "vacib",
        "Person-Number": "1_sing"
      }
    },
    {
      "qovurasıyam": {
        "Form": "lazım",
        "Person-Number": "1_sing"
      }
    },
    {
      "qovursam": {
        "Form": "şərt",
        "Person-Number": "1_sing"
      }
    },
    {
      "qovurmaq": {
        "Form": "inf",
        "Case": "nom"
      }
    },
    {
      "qovurmuşdun": {
        "Form": "-mişdi_past",
        "Person-Number": "2_sing"
      }
    },
    {
      "qovurdun": {
        "Form": "-di_past",
        "Person-Number": "2_sing"
      }
    },
    {
      "qovurursan": {
        "Form": "present",
        "Person-Number": "2_sing"
      }
    },
    {
      "qovuracaqsan": {
        "Form": "fut_def",
        "Person-Number": "2_sing"
      }
    },
    {
      "qovurarsan": {
        "Form": "fut_indef",
        "Person-Number": "2_sing"
      }
    },
    {
      "qovur": {
        "Form": "imp",
        "Person-Number": "2_sing"
      }
    },
    {
      "qovurasan": {
        "Form": "arzu",
        "Person-Number": "2_sing"
      }
    },
    {
      "qovurmalısan": {
        "Form": "vacib",
        "Person-Number": "2_sing"
      }
    },
    {
      "qovurasısan": {
        "Form": "lazım",
        "Person-Number": "2_sing"
      }
    },
    {
      "qovursan": {
        "Form": "şərt",
        "Person-Number": "2_sing"
      }
    },
    {
      "qovurmağın": {
        "Form": "inf",
        "Case": "gen"
      }
    },
    {
      "qovurmuşdu": {
        "Form": "-mişdi_past",
        "Person-Number": "3_sing"
      }
    },
    {
      "qovurdu": {
        "Form": "-di_past",
        "Person-Number": "3_sing"
      }
    },
    {
      "qovurur": {
        "Form": "present",
        "Person-Number": "3_sing"
      }
    },
    {
      "qovuracaq": {
        "Form": "fut_def",
        "Person-Number": "3_sing"
      }
    },
    {
      "qovurar": {
        "Form": "fut_indef",
        "Person-Number": "3_sing"
      }
    },
    {
      "qovursun": {
        "Form": "imp",
        "Person-Number": "3_sing"
      }
    },
    {
      "qovura": {
        "Form": "arzu",
        "Person-Number": "3_sing"
      }
    },
    {
      "qovurmalıdır": {
        "Form": "vacib",
        "Person-Number": "3_sing"
      }
    },
    {
      "qovurasıdır": {
        "Form": "lazım",
        "Person-Number": "3_sing"
      }
    },
    {
      "qovursa": {
        "Form": "şərt",
        "Person-Number": "3_sing"
      }
    },
    {
      "qovurmağa": {
        "Form": "inf",
        "Case": "dat"
      }
    },
    {
      "qovurmuşduq": {
        "Form": "-mişdi_past",
        "Person-Number": "1_plur"
      }
    },
    {
      "qovurduq": {
        "Form": "-di_past",
        "Person-Number": "1_plur"
      }
    },
    {
      "qovururuq": {
        "Form": "present",
        "Person-Number": "1_plur"
      }
    },
    {
      "qovuracağıq": {
        "Form": "fut_def",
        "Person-Number": "1_plur"
      }
    },
    {
      "qovurarıq": {
        "Form": "fut_indef",
        "Person-Number": "1_plur"
      }
    },
    {
      "qovuraq": {
        "Form": "imp",
        "Person-Number": "1_plur"
      }
    },
    {
      "qovuraq": {
        "Form": "arzu",
        "Person-Number": "1_plur"
      }
    },
    {
      "qovurmalıyıq": {
        "Form": "vacib",
        "Person-Number": "1_plur"
      }
    },
    {
      "qovurasıyıq": {
        "Form": "lazım",
        "Person-Number": "1_plur"
      }
    },
    {
      "qovursaq": {
        "Form": "şərt",
        "Person-Number": "1_plur"
      }
    },
    {
      "qovurmağı": {
        "Form": "inf",
        "Case": "acc"
      }
    },
    {
      "qovurmuşdunuz": {
        "Form": "-mişdi_past",
        "Person-Number": "2_plur"
      }
    },
    {
      "qovurdunuz": {
        "Form": "-di_past",
        "Person-Number": "2_plur"
      }
    },
    {
      "qovurursunuz": {
        "Form": "present",
        "Person-Number": "2_plur"
      }
    },
    {
      "qovuracaqsınız": {
        "Form": "fut_def",
        "Person-Number": "2_plur"
      }
    },
    {
      "qovurarsınız": {
        "Form": "fut_indef",
        "Person-Number": "2_plur"
      }
    },
    {
      "qovurasınız": {
        "Form": "imp",
        "Person-Number": "2_plur"
      }
    },
    {
      "qovurasınız": {
        "Form": "arzu",
        "Person-Number": "2_plur"
      }
    },
    {
      "qovurmalısınız": {
        "Form": "vacib",
        "Person-Number": "2_plur"
      }
    },
    {
      "qovurasısınız": {
        "Form": "lazım",
        "Person-Number": "2_plur"
      }
    },
    {
      "qovursanız": {
        "Form": "şərt",
        "Person-Number": "2_plur"
      }
    },
    {
      "qovurmaqda": {
        "Form": "inf",
        "Case": "loc"
      }
    },
    {
      "qovurmuşdular": {
        "Form": "-mişdi_past",
        "Person-Number": "3_plur"
      }
    },
    {
      "qovurdular": {
        "Form": "-di_past",
        "Person-Number": "3_plur"
      }
    },
    {
      "qovururlar": {
        "Form": "present",
        "Person-Number": "3_plur"
      }
    },
    {
      "qovuracaqlar": {
        "Form": "fut_def",
        "Person-Number": "3_plur"
      }
    },
    {
      "qovurarlar": {
        "Form": "fut_indef",
        "Person-Number": "3_plur"
      }
    },
    {
      "qovursunlar": {
        "Form": "imp",
        "Person-Number": "3_plur"
      }
    },
    {
      "qovuralar": {
        "Form": "arzu",
        "Person-Number": "3_plur"
      }
    },
    {
      "qovurmalıdırlar": {
        "Form": "vacib",
        "Person-Number": "3_plur"
      }
    },
    {
      "qovurasıdır": {
        "Form": "lazım",
        "Person-Number": "3_plur"
      }
    },
    {
      "qovursalar": {
        "Form": "şərt",
        "Person-Number": "3_plur"
      }
    },
    {
      "qovurmaqdan": {
        "Form": "inf",
        "Case": "abl"
      }
    }
  ],
  "qoymaq": [
    {
      "qoymuşdum": {
        "Form": "-mişdi_past",
        "Person-Number": "1_sing"
      }
    },
    {
      "qoydum": {
        "Form": "-di_past",
        "Person-Number": "1_sing"
      }
    },
    {
      "qoyuram": {
        "Form": "present",
        "Person-Number": "1_sing"
      }
    },
    {
      "qoyacağam": {
        "Form": "fut_def",
        "Person-Number": "1_sing"
      }
    },
    {
      "qoyaram": {
        "Form": "fut_indef",
        "Person-Number": "1_sing"
      }
    },
    {
      "qoyum": {
        "Form": "imp",
        "Person-Number": "1_sing"
      }
    },
    {
      "qoyam": {
        "Form": "arzu",
        "Person-Number": "1_sing"
      }
    },
    {
      "qoymalıyam": {
        "Form": "vacib",
        "Person-Number": "1_sing"
      }
    },
    {
      "qoyasıyam": {
        "Form": "lazım",
        "Person-Number": "1_sing"
      }
    },
    {
      "qoysam": {
        "Form": "şərt",
        "Person-Number": "1_sing"
      }
    },
    {
      "qoymaq": {
        "Form": "inf",
        "Case": "nom"
      }
    },
    {
      "qoymuşdun": {
        "Form": "-mişdi_past",
        "Person-Number": "2_sing"
      }
    },
    {
      "qoydun": {
        "Form": "-di_past",
        "Person-Number": "2_sing"
      }
    },
    {
      "qoyursan": {
        "Form": "present",
        "Person-Number": "2_sing"
      }
    },
    {
      "qoyacaqsan": {
        "Form": "fut_def",
        "Person-Number": "2_sing"
      }
    },
    {
      "qoyarsan": {
        "Form": "fut_indef",
        "Person-Number": "2_sing"
      }
    },
    {
      "qoy": {
        "Form": "imp",
        "Person-Number": "2_sing"
      }
    },
    {
      "qoyasan": {
        "Form": "arzu",
        "Person-Number": "2_sing"
      }
    },
    {
      "qoymalısan": {
        "Form": "vacib",
        "Person-Number": "2_sing"
      }
    },
    {
      "qoyasısan": {
        "Form": "lazım",
        "Person-Number": "2_sing"
      }
    },
    {
      "qoysan": {
        "Form": "şərt",
        "Person-Number": "2_sing"
      }
    },
    {
      "qoymağın": {
        "Form": "inf",
        "Case": "gen"
      }
    },
    {
      "qoymuşdu": {
        "Form": "-mişdi_past",
        "Person-Number": "3_sing"
      }
    },
    {
      "qoydu": {
        "Form": "-di_past",
        "Person-Number": "3_sing"
      }
    },
    {
      "qoyur": {
        "Form": "present",
        "Person-Number": "3_sing"
      }
    },
    {
      "qoyacaq": {
        "Form": "fut_def",
        "Person-Number": "3_sing"
      }
    },
    {
      "qoyar": {
        "Form": "fut_indef",
        "Person-Number": "3_sing"
      }
    },
    {
      "qoysun": {
        "Form": "imp",
        "Person-Number": "3_sing"
      }
    },
    {
      "qoya": {
        "Form": "arzu",
        "Person-Number": "3_sing"
      }
    },
    {
      "qoymalıdır": {
        "Form": "vacib",
        "Person-Number": "3_sing"
      }
    },
    {
      "qoyasıdır": {
        "Form": "lazım",
        "Person-Number": "3_sing"
      }
    },
    {
      "qoysa": {
        "Form": "şərt",
        "Person-Number": "3_sing"
      }
    },
    {
      "qoymağa": {
        "Form": "inf",
        "Case": "dat"
      }
    },
    {
      "qoymuşduq": {
        "Form": "-mişdi_past",
        "Person-Number": "1_plur"
      }
    },
    {
      "qoyduq": {
        "Form": "-di_past",
        "Person-Number": "1_plur"
      }
    },
    {
      "qoyuruq": {
        "Form": "present",
        "Person-Number": "1_plur"
      }
    },
    {
      "qoyacağıq": {
        "Form": "fut_def",
        "Person-Number": "1_plur"
      }
    },
    {
      "qoyarıq": {
        "Form": "fut_indef",
        "Person-Number": "1_plur"
      }
    },
    {
      "qoyaq": {
        "Form": "imp",
        "Person-Number": "1_plur"
      }
    },
    {
      "qoyaq": {
        "Form": "arzu",
        "Person-Number": "1_plur"
      }
    },
    {
      "qoymalıyıq": {
        "Form": "vacib",
        "Person-Number": "1_plur"
      }
    },
    {
      "qoyasıyıq": {
        "Form": "lazım",
        "Person-Number": "1_plur"
      }
    },
    {
      "qoysaq": {
        "Form": "şərt",
        "Person-Number": "1_plur"
      }
    },
    {
      "qoymağı": {
        "Form": "inf",
        "Case": "acc"
      }
    },
    {
      "qoymuşdunuz": {
        "Form": "-mişdi_past",
        "Person-Number": "2_plur"
      }
    },
    {
      "qoydunuz": {
        "Form": "-di_past",
        "Person-Number": "2_plur"
      }
    },
    {
      "qoyursunuz": {
        "Form": "present",
        "Person-Number": "2_plur"
      }
    },
    {
      "qoyacaqsınız": {
        "Form": "fut_def",
        "Person-Number": "2_plur"
      }
    },
    {
      "qoyarsınız": {
        "Form": "fut_indef",
        "Person-Number": "2_plur"
      }
    },
    {
      "qoyasınız": {
        "Form": "imp",
        "Person-Number": "2_plur"
      }
    },
    {
      "qoyasınız": {
        "Form": "arzu",
        "Person-Number": "2_plur"
      }
    },
    {
      "qoymalısınız": {
        "Form": "vacib",
        "Person-Number": "2_plur"
      }
    },
    {
      "qoyasısınız": {
        "Form": "lazım",
        "Person-Number": "2_plur"
      }
    },
    {
      "qoysanız": {
        "Form": "şərt",
        "Person-Number": "2_plur"
      }
    },
    {
      "qoymaqda": {
        "Form": "inf",
        "Case": "loc"
      }
    },
    {
      "qoymuşdular": {
        "Form": "-mişdi_past",
        "Person-Number": "3_plur"
      }
    },
    {
      "qoydular": {
        "Form": "-di_past",
        "Person-Number": "3_plur"
      }
    },
    {
      "qoyurlar": {
        "Form": "present",
        "Person-Number": "3_plur"
      }
    },
    {
      "qoyacaqlar": {
        "Form": "fut_def",
        "Person-Number": "3_plur"
      }
    },
    {
      "qoyarlar": {
        "Form": "fut_indef",
        "Person-Number": "3_plur"
      }
    },
    {
      "qoysunlar": {
        "Form": "imp",
        "Person-Number": "3_plur"
      }
    },
    {
      "qoyalar": {
        "Form": "arzu",
        "Person-Number": "3_plur"
      }
    },
    {
      "qoymalıdırlar": {
        "Form": "vacib",
        "Person-Number": "3_plur"
      }
    },
    {
      "qoyasıdır": {
        "Form": "lazım",
        "Person-Number": "3_plur"
      }
    },
    {
      "qoysalar": {
        "Form": "şərt",
        "Person-Number": "3_plur"
      }
    },
    {
      "qoymaqdan": {
        "Form": "inf",
        "Case": "abl"
      }
    }
  ],
  "qucaqlamaq": [
    {
      "qucaqlamışdım": {
        "Form": "-mişdi_past",
        "Person-Number": "1_sing"
      }
    },
    {
      "qucaqladım": {
        "Form": "-di_past",
        "Person-Number": "1_sing"
      }
    },
    {
      "qucaqlayıram": {
        "Form": "present",
        "Person-Number": "1_sing"
      }
    },
    {
      "qucaqlayacağam": {
        "Form": "fut_def",
        "Person-Number": "1_sing"
      }
    },
    {
      "qucaqlayaram": {
        "Form": "fut_indef",
        "Person-Number": "1_sing"
      }
    },
    {
      "qucaqlayım": {
        "Form": "imp",
        "Person-Number": "1_sing"
      }
    },
    {
      "qucaqlayım": {
        "Form": "arzu",
        "Person-Number": "1_sing"
      }
    },
    {
      "qucaqlamalıyam": {
        "Form": "vacib",
        "Person-Number": "1_sing"
      }
    },
    {
      "qucaqlayasıyam": {
        "Form": "lazım",
        "Person-Number": "1_sing"
      }
    },
    {
      "qucaqlasam": {
        "Form": "şərt",
        "Person-Number": "1_sing"
      }
    },
    {
      "qucaqlamaq": {
        "Form": "inf",
        "Case": "nom"
      }
    },
    {
      "qucaqlamışdın": {
        "Form": "-mişdi_past",
        "Person-Number": "2_sing"
      }
    },
    {
      "qucaqladın": {
        "Form": "-di_past",
        "Person-Number": "2_sing"
      }
    },
    {
      "qucaqlayırsan": {
        "Form": "present",
        "Person-Number": "2_sing"
      }
    },
    {
      "qucaqlayacaqsan": {
        "Form": "fut_def",
        "Person-Number": "2_sing"
      }
    },
    {
      "qucaqlayarsan": {
        "Form": "fut_indef",
        "Person-Number": "2_sing"
      }
    },
    {
      "qucaqla": {
        "Form": "imp",
        "Person-Number": "2_sing"
      }
    },
    {
      "qucaqlayasan": {
        "Form": "arzu",
        "Person-Number": "2_sing"
      }
    },
    {
      "qucaqlamalısan": {
        "Form": "vacib",
        "Person-Number": "2_sing"
      }
    },
    {
      "qucaqlayasısan": {
        "Form": "lazım",
        "Person-Number": "2_sing"
      }
    },
    {
      "qucaqlasan": {
        "Form": "şərt",
        "Person-Number": "2_sing"
      }
    },
    {
      "qucaqlamağın": {
        "Form": "inf",
        "Case": "gen"
      }
    },
    {
      "qucaqlamışdı": {
        "Form": "-mişdi_past",
        "Person-Number": "3_sing"
      }
    },
    {
      "qucaqladı": {
        "Form": "-di_past",
        "Person-Number": "3_sing"
      }
    },
    {
      "qucaqlayır": {
        "Form": "present",
        "Person-Number": "3_sing"
      }
    },
    {
      "qucaqlayacaq": {
        "Form": "fut_def",
        "Person-Number": "3_sing"
      }
    },
    {
      "qucaqlayar": {
        "Form": "fut_indef",
        "Person-Number": "3_sing"
      }
    },
    {
      "qucaqlasın": {
        "Form": "imp",
        "Person-Number": "3_sing"
      }
    },
    {
      "qucaqlaya": {
        "Form": "arzu",
        "Person-Number": "3_sing"
      }
    },
    {
      "qucaqlamalıdır": {
        "Form": "vacib",
        "Person-Number": "3_sing"
      }
    },
    {
      "qucaqlayasıdır": {
        "Form": "lazım",
        "Person-Number": "3_sing"
      }
    },
    {
      "qucaqlasa": {
        "Form": "şərt",
        "Person-Number": "3_sing"
      }
    },
    {
      "qucaqlamağa": {
        "Form": "inf",
        "Case": "dat"
      }
    },
    {
      "qucaqlamışdıq": {
        "Form": "-mişdi_past",
        "Person-Number": "1_plur"
      }
    },
    {
      "qucaqladıq": {
        "Form": "-di_past",
        "Person-Number": "1_plur"
      }
    },
    {
      "qucaqlayırıq": {
        "Form": "present",
        "Person-Number": "1_plur"
      }
    },
    {
      "qucaqlayacağıq": {
        "Form": "fut_def",
        "Person-Number": "1_plur"
      }
    },
    {
      "qucaqlayarıq": {
        "Form": "fut_indef",
        "Person-Number": "1_plur"
      }
    },
    {
      "qucaqlayaq": {
        "Form": "imp",
        "Person-Number": "1_plur"
      }
    },
    {
      "qucaqlayaq": {
        "Form": "arzu",
        "Person-Number": "1_plur"
      }
    },
    {
      "qucaqlamalıyıq": {
        "Form": "vacib",
        "Person-Number": "1_plur"
      }
    },
    {
      "qucaqlayasıyıq": {
        "Form": "lazım",
        "Person-Number": "1_plur"
      }
    },
    {
      "qucaqlasaq": {
        "Form": "şərt",
        "Person-Number": "1_plur"
      }
    },
    {
      "qucaqlamağı": {
        "Form": "inf",
        "Case": "acc"
      }
    },
    {
      "qucaqlamışdınız": {
        "Form": "-mişdi_past",
        "Person-Number": "2_plur"
      }
    },
    {
      "qucaqladınız": {
        "Form": "-di_past",
        "Person-Number": "2_plur"
      }
    },
    {
      "qucaqlayırsınız": {
        "Form": "present",
        "Person-Number": "2_plur"
      }
    },
    {
      "qucaqlayacaqsınız": {
        "Form": "fut_def",
        "Person-Number": "2_plur"
      }
    },
    {
      "qucaqlayarsınız": {
        "Form": "fut_indef",
        "Person-Number": "2_plur"
      }
    },
    {
      "qucaqlayasınız": {
        "Form": "imp",
        "Person-Number": "2_plur"
      }
    },
    {
      "qucaqlayasınız": {
        "Form": "arzu",
        "Person-Number": "2_plur"
      }
    },
    {
      "qucaqlamalısınız": {
        "Form": "vacib",
        "Person-Number": "2_plur"
      }
    },
    {
      "qucaqlayasısınız": {
        "Form": "lazım",
        "Person-Number": "2_plur"
      }
    },
    {
      "qucaqlasanız": {
        "Form": "şərt",
        "Person-Number": "2_plur"
      }
    },
    {
      "qucaqlamaqda": {
        "Form": "inf",
        "Case": "loc"
      }
    },
    {
      "qucaqlamışdılar": {
        "Form": "-mişdi_past",
        "Person-Number": "3_plur"
      }
    },
    {
      "qucaqladılar": {
        "Form": "-di_past",
        "Person-Number": "3_plur"
      }
    },
    {
      "qucaqlayırlar": {
        "Form": "present",
        "Person-Number": "3_plur"
      }
    },
    {
      "qucaqlayacaqlar": {
        "Form": "fut_def",
        "Person-Number": "3_plur"
      }
    },
    {
      "qucaqlayarlar": {
        "Form": "fut_indef",
        "Person-Number": "3_plur"
      }
    },
    {
      "qucaqlasınlar": {
        "Form": "imp",
        "Person-Number": "3_plur"
      }
    },
    {
      "qucaqlayalar": {
        "Form": "arzu",
        "Person-Number": "3_plur"
      }
    },
    {
      "qucaqlamalıdırlar": {
        "Form": "vacib",
        "Person-Number": "3_plur"
      }
    },
    {
      "qucaqlayasıdır": {
        "Form": "lazım",
        "Person-Number": "3_plur"
      }
    },
    {
      "qucaqlasalar": {
        "Form": "şərt",
        "Person-Number": "3_plur"
      }
    },
    {
      "qucaqlamaqdan": {
        "Form": "inf",
        "Case": "abl"
      }
    }
  ],
  "qurmaq": [
    {
      "qurmuşdum": {
        "Form": "-mişdi_past",
        "Person-Number": "1_sing"
      }
    },
    {
      "qurdum": {
        "Form": "-di_past",
        "Person-Number": "1_sing"
      }
    },
    {
      "qururam": {
        "Form": "present",
        "Person-Number": "1_sing"
      }
    },
    {
      "quracağam": {
        "Form": "fut_def",
        "Person-Number": "1_sing"
      }
    },
    {
      "quraram": {
        "Form": "fut_indef",
        "Person-Number": "1_sing"
      }
    },
    {
      "qurum": {
        "Form": "imp",
        "Person-Number": "1_sing"
      }
    },
    {
      "quram": {
        "Form": "arzu",
        "Person-Number": "1_sing"
      }
    },
    {
      "qurmalıyam": {
        "Form": "vacib",
        "Person-Number": "1_sing"
      }
    },
    {
      "qurasıyam": {
        "Form": "lazım",
        "Person-Number": "1_sing"
      }
    },
    {
      "qursam": {
        "Form": "şərt",
        "Person-Number": "1_sing"
      }
    },
    {
      "qurmaq": {
        "Form": "inf",
        "Case": "nom"
      }
    },
    {
      "qurmuşdun": {
        "Form": "-mişdi_past",
        "Person-Number": "2_sing"
      }
    },
    {
      "qurdun": {
        "Form": "-di_past",
        "Person-Number": "2_sing"
      }
    },
    {
      "qurursan": {
        "Form": "present",
        "Person-Number": "2_sing"
      }
    },
    {
      "quracaqsan": {
        "Form": "fut_def",
        "Person-Number": "2_sing"
      }
    },
    {
      "qurarsan": {
        "Form": "fut_indef",
        "Person-Number": "2_sing"
      }
    },
    {
      "qur": {
        "Form": "imp",
        "Person-Number": "2_sing"
      }
    },
    {
      "qurasan": {
        "Form": "arzu",
        "Person-Number": "2_sing"
      }
    },
    {
      "qurmalısan": {
        "Form": "vacib",
        "Person-Number": "2_sing"
      }
    },
    {
      "qurasısan": {
        "Form": "lazım",
        "Person-Number": "2_sing"
      }
    },
    {
      "qursan": {
        "Form": "şərt",
        "Person-Number": "2_sing"
      }
    },
    {
      "qurmağın": {
        "Form": "inf",
        "Case": "gen"
      }
    },
    {
      "qurmuşdu": {
        "Form": "-mişdi_past",
        "Person-Number": "3_sing"
      }
    },
    {
      "qurdu": {
        "Form": "-di_past",
        "Person-Number": "3_sing"
      }
    },
    {
      "qurur": {
        "Form": "present",
        "Person-Number": "3_sing"
      }
    },
    {
      "quracaq": {
        "Form": "fut_def",
        "Person-Number": "3_sing"
      }
    },
    {
      "qurar": {
        "Form": "fut_indef",
        "Person-Number": "3_sing"
      }
    },
    {
      "qursun": {
        "Form": "imp",
        "Person-Number": "3_sing"
      }
    },
    {
      "qura": {
        "Form": "arzu",
        "Person-Number": "3_sing"
      }
    },
    {
      "qurmalıdır": {
        "Form": "vacib",
        "Person-Number": "3_sing"
      }
    },
    {
      "qurasıdır": {
        "Form": "lazım",
        "Person-Number": "3_sing"
      }
    },
    {
      "qursa": {
        "Form": "şərt",
        "Person-Number": "3_sing"
      }
    },
    {
      "qurmağa": {
        "Form": "inf",
        "Case": "dat"
      }
    },
    {
      "qurmuşduq": {
        "Form": "-mişdi_past",
        "Person-Number": "1_plur"
      }
    },
    {
      "qurduq": {
        "Form": "-di_past",
        "Person-Number": "1_plur"
      }
    },
    {
      "qururuq": {
        "Form": "present",
        "Person-Number": "1_plur"
      }
    },
    {
      "quracağıq": {
        "Form": "fut_def",
        "Person-Number": "1_plur"
      }
    },
    {
      "qurarıq": {
        "Form": "fut_indef",
        "Person-Number": "1_plur"
      }
    },
    {
      "quraq": {
        "Form": "imp",
        "Person-Number": "1_plur"
      }
    },
    {
      "quraq": {
        "Form": "arzu",
        "Person-Number": "1_plur"
      }
    },
    {
      "qurmalıyıq": {
        "Form": "vacib",
        "Person-Number": "1_plur"
      }
    },
    {
      "qurasıyıq": {
        "Form": "lazım",
        "Person-Number": "1_plur"
      }
    },
    {
      "qursaq": {
        "Form": "şərt",
        "Person-Number": "1_plur"
      }
    },
    {
      "qurmağı": {
        "Form": "inf",
        "Case": "acc"
      }
    },
    {
      "qurmuşdunuz": {
        "Form": "-mişdi_past",
        "Person-Number": "2_plur"
      }
    },
    {
      "qurdunuz": {
        "Form": "-di_past",
        "Person-Number": "2_plur"
      }
    },
    {
      "qurursunuz": {
        "Form": "present",
        "Person-Number": "2_plur"
      }
    },
    {
      "quracaqsınız": {
        "Form": "fut_def",
        "Person-Number": "2_plur"
      }
    },
    {
      "qurarsınız": {
        "Form": "fut_indef",
        "Person-Number": "2_plur"
      }
    },
    {
      "qurasınız": {
        "Form": "imp",
        "Person-Number": "2_plur"
      }
    },
    {
      "qurasınız": {
        "Form": "arzu",
        "Person-Number": "2_plur"
      }
    },
    {
      "qurmalısınız": {
        "Form": "vacib",
        "Person-Number": "2_plur"
      }
    },
    {
      "qurasısınız": {
        "Form": "lazım",
        "Person-Number": "2_plur"
      }
    },
    {
      "qursanız": {
        "Form": "şərt",
        "Person-Number": "2_plur"
      }
    },
    {
      "qurmaqda": {
        "Form": "inf",
        "Case": "loc"
      }
    },
    {
      "qurmuşdular": {
        "Form": "-mişdi_past",
        "Person-Number": "3_plur"
      }
    },
    {
      "qurdular": {
        "Form": "-di_past",
        "Person-Number": "3_plur"
      }
    },
    {
      "qururlar": {
        "Form": "present",
        "Person-Number": "3_plur"
      }
    },
    {
      "quracaqlar": {
        "Form": "fut_def",
        "Person-Number": "3_plur"
      }
    },
    {
      "qurarlar": {
        "Form": "fut_indef",
        "Person-Number": "3_plur"
      }
    },
    {
      "qursunlar": {
        "Form": "imp",
        "Person-Number": "3_plur"
      }
    },
    {
      "quralar": {
        "Form": "arzu",
        "Person-Number": "3_plur"
      }
    },
    {
      "qurmalıdırlar": {
        "Form": "vacib",
        "Person-Number": "3_plur"
      }
    },
    {
      "qurasıdır": {
        "Form": "lazım",
        "Person-Number": "3_plur"
      }
    },
    {
      "qursalar": {
        "Form": "şərt",
        "Person-Number": "3_plur"
      }
    },
    {
      "qurmaqdan": {
        "Form": "inf",
        "Case": "abl"
      }
    }
  ],
  "qurtarılmaq": [
    {
      "qurtarılmışdım": {
        "Form": "-mişdi_past",
        "Person-Number": "1_sing"
      }
    },
    {
      "qurtarıldım": {
        "Form": "-di_past",
        "Person-Number": "1_sing"
      }
    },
    {
      "qurtarılıram": {
        "Form": "present",
        "Person-Number": "1_sing"
      }
    },
    {
      "qurtarılacağam": {
        "Form": "fut_def",
        "Person-Number": "1_sing"
      }
    },
    {
      "qurtarılaram": {
        "Form": "fut_indef",
        "Person-Number": "1_sing"
      }
    },
    {
      "qurtarılım": {
        "Form": "imp",
        "Person-Number": "1_sing"
      }
    },
    {
      "qurtarılam": {
        "Form": "arzu",
        "Person-Number": "1_sing"
      }
    },
    {
      "qurtarılmalıyam": {
        "Form": "vacib",
        "Person-Number": "1_sing"
      }
    },
    {
      "qurtarılasıyam": {
        "Form": "lazım",
        "Person-Number": "1_sing"
      }
    },
    {
      "qurtarılsam": {
        "Form": "şərt",
        "Person-Number": "1_sing"
      }
    },
    {
      "qurtarılmaq": {
        "Form": "inf",
        "Case": "nom"
      }
    },
    {
      "qurtarılmışdın": {
        "Form": "-mişdi_past",
        "Person-Number": "2_sing"
      }
    },
    {
      "qurtarıldın": {
        "Form": "-di_past",
        "Person-Number": "2_sing"
      }
    },
    {
      "qurtarılırsan": {
        "Form": "present",
        "Person-Number": "2_sing"
      }
    },
    {
      "qurtarılacaqsan": {
        "Form": "fut_def",
        "Person-Number": "2_sing"
      }
    },
    {
      "qurtarılarsan": {
        "Form": "fut_indef",
        "Person-Number": "2_sing"
      }
    },
    {
      "qurtarıl": {
        "Form": "imp",
        "Person-Number": "2_sing"
      }
    },
    {
      "qurtarılasan": {
        "Form": "arzu",
        "Person-Number": "2_sing"
      }
    },
    {
      "qurtarılmalısan": {
        "Form": "vacib",
        "Person-Number": "2_sing"
      }
    },
    {
      "qurtarılasısan": {
        "Form": "lazım",
        "Person-Number": "2_sing"
      }
    },
    {
      "qurtarılsan": {
        "Form": "şərt",
        "Person-Number": "2_sing"
      }
    },
    {
      "qurtarılmağın": {
        "Form": "inf",
        "Case": "gen"
      }
    },
    {
      "qurtarılmışdı": {
        "Form": "-mişdi_past",
        "Person-Number": "3_sing"
      }
    },
    {
      "qurtarıldı": {
        "Form": "-di_past",
        "Person-Number": "3_sing"
      }
    },
    {
      "qurtarılır": {
        "Form": "present",
        "Person-Number": "3_sing"
      }
    },
    {
      "qurtarılacaq": {
        "Form": "fut_def",
        "Person-Number": "3_sing"
      }
    },
    {
      "qurtarılar": {
        "Form": "fut_indef",
        "Person-Number": "3_sing"
      }
    },
    {
      "qurtarılsın": {
        "Form": "imp",
        "Person-Number": "3_sing"
      }
    },
    {
      "qurtarıla": {
        "Form": "arzu",
        "Person-Number": "3_sing"
      }
    },
    {
      "qurtarılmalıdır": {
        "Form": "vacib",
        "Person-Number": "3_sing"
      }
    },
    {
      "qurtarılasıdır": {
        "Form": "lazım",
        "Person-Number": "3_sing"
      }
    },
    {
      "qurtarılsa": {
        "Form": "şərt",
        "Person-Number": "3_sing"
      }
    },
    {
      "qurtarılmağa": {
        "Form": "inf",
        "Case": "dat"
      }
    },
    {
      "qurtarılmışdıq": {
        "Form": "-mişdi_past",
        "Person-Number": "1_plur"
      }
    },
    {
      "qurtarıldıq": {
        "Form": "-di_past",
        "Person-Number": "1_plur"
      }
    },
    {
      "qurtarılırıq": {
        "Form": "present",
        "Person-Number": "1_plur"
      }
    },
    {
      "qurtarılacağıq": {
        "Form": "fut_def",
        "Person-Number": "1_plur"
      }
    },
    {
      "qurtarılarıq": {
        "Form": "fut_indef",
        "Person-Number": "1_plur"
      }
    },
    {
      "qurtarılaq": {
        "Form": "imp",
        "Person-Number": "1_plur"
      }
    },
    {
      "qurtarılaq": {
        "Form": "arzu",
        "Person-Number": "1_plur"
      }
    },
    {
      "qurtarılmalıyıq": {
        "Form": "vacib",
        "Person-Number": "1_plur"
      }
    },
    {
      "qurtarılasıyıq": {
        "Form": "lazım",
        "Person-Number": "1_plur"
      }
    },
    {
      "qurtarılsaq": {
        "Form": "şərt",
        "Person-Number": "1_plur"
      }
    },
    {
      "qurtarılmağı": {
        "Form": "inf",
        "Case": "acc"
      }
    },
    {
      "qurtarılmışdınız": {
        "Form": "-mişdi_past",
        "Person-Number": "2_plur"
      }
    },
    {
      "qurtarıldınız": {
        "Form": "-di_past",
        "Person-Number": "2_plur"
      }
    },
    {
      "qurtarılırsınız": {
        "Form": "present",
        "Person-Number": "2_plur"
      }
    },
    {
      "qurtarılacaqsınız": {
        "Form": "fut_def",
        "Person-Number": "2_plur"
      }
    },
    {
      "qurtarılarsınız": {
        "Form": "fut_indef",
        "Person-Number": "2_plur"
      }
    },
    {
      "qurtarılasınız": {
        "Form": "imp",
        "Person-Number": "2_plur"
      }
    },
    {
      "qurtarılasınız": {
        "Form": "arzu",
        "Person-Number": "2_plur"
      }
    },
    {
      "qurtarılmalısınız": {
        "Form": "vacib",
        "Person-Number": "2_plur"
      }
    },
    {
      "qurtarılasısınız": {
        "Form": "lazım",
        "Person-Number": "2_plur"
      }
    },
    {
      "qurtarılsanız": {
        "Form": "şərt",
        "Person-Number": "2_plur"
      }
    },
    {
      "qurtarılmaqda": {
        "Form": "inf",
        "Case": "loc"
      }
    },
    {
      "qurtarılmışdılar": {
        "Form": "-mişdi_past",
        "Person-Number": "3_plur"
      }
    },
    {
      "qurtarıldılar": {
        "Form": "-di_past",
        "Person-Number": "3_plur"
      }
    },
    {
      "qurtarılırlar": {
        "Form": "present",
        "Person-Number": "3_plur"
      }
    },
    {
      "qurtarılacaqlar": {
        "Form": "fut_def",
        "Person-Number": "3_plur"
      }
    },
    {
      "qurtarılarlar": {
        "Form": "fut_indef",
        "Person-Number": "3_plur"
      }
    },
    {
      "qurtarılsınlar": {
        "Form": "imp",
        "Person-Number": "3_plur"
      }
    },
    {
      "qurtarılalar": {
        "Form": "arzu",
        "Person-Number": "3_plur"
      }
    },
    {
      "qurtarılmalıdırlar": {
        "Form": "vacib",
        "Person-Number": "3_plur"
      }
    },
    {
      "qurtarılasıdır": {
        "Form": "lazım",
        "Person-Number": "3_plur"
      }
    },
    {
      "qurtarılsalar": {
        "Form": "şərt",
        "Person-Number": "3_plur"
      }
    },
    {
      "qurtarılmaqdan": {
        "Form": "inf",
        "Case": "abl"
      }
    }
  ],
  "qurtarmaq": [
    {
      "qurtarmışdım": {
        "Form": "-mişdi_past",
        "Person-Number": "1_sing"
      }
    },
    {
      "qurtardım": {
        "Form": "-di_past",
        "Person-Number": "1_sing"
      }
    },
    {
      "qurtarıram": {
        "Form": "present",
        "Person-Number": "1_sing"
      }
    },
    {
      "qurtaracağam": {
        "Form": "fut_def",
        "Person-Number": "1_sing"
      }
    },
    {
      "qurtararam": {
        "Form": "fut_indef",
        "Person-Number": "1_sing"
      }
    },
    {
      "qurtarım": {
        "Form": "imp",
        "Person-Number": "1_sing"
      }
    },
    {
      "qurtaram": {
        "Form": "arzu",
        "Person-Number": "1_sing"
      }
    },
    {
      "qurtarmalıyam": {
        "Form": "vacib",
        "Person-Number": "1_sing"
      }
    },
    {
      "qurtarasıyam": {
        "Form": "lazım",
        "Person-Number": "1_sing"
      }
    },
    {
      "qurtarsam": {
        "Form": "şərt",
        "Person-Number": "1_sing"
      }
    },
    {
      "qurtarmaq": {
        "Form": "inf",
        "Case": "nom"
      }
    },
    {
      "qurtarmışdın": {
        "Form": "-mişdi_past",
        "Person-Number": "2_sing"
      }
    },
    {
      "qurtardın": {
        "Form": "-di_past",
        "Person-Number": "2_sing"
      }
    },
    {
      "qurtarırsan": {
        "Form": "present",
        "Person-Number": "2_sing"
      }
    },
    {
      "qurtaracaqsan": {
        "Form": "fut_def",
        "Person-Number": "2_sing"
      }
    },
    {
      "qurtararsan": {
        "Form": "fut_indef",
        "Person-Number": "2_sing"
      }
    },
    {
      "qurtar": {
        "Form": "imp",
        "Person-Number": "2_sing"
      }
    },
    {
      "qurtarasan": {
        "Form": "arzu",
        "Person-Number": "2_sing"
      }
    },
    {
      "qurtarmalısan": {
        "Form": "vacib",
        "Person-Number": "2_sing"
      }
    },
    {
      "qurtarasısan": {
        "Form": "lazım",
        "Person-Number": "2_sing"
      }
    },
    {
      "qurtarsan": {
        "Form": "şərt",
        "Person-Number": "2_sing"
      }
    },
    {
      "qurtarmağın": {
        "Form": "inf",
        "Case": "gen"
      }
    },
    {
      "qurtarmışdı": {
        "Form": "-mişdi_past",
        "Person-Number": "3_sing"
      }
    },
    {
      "qurtardı": {
        "Form": "-di_past",
        "Person-Number": "3_sing"
      }
    },
    {
      "qurtarır": {
        "Form": "present",
        "Person-Number": "3_sing"
      }
    },
    {
      "qurtaracaq": {
        "Form": "fut_def",
        "Person-Number": "3_sing"
      }
    },
    {
      "qurtarar": {
        "Form": "fut_indef",
        "Person-Number": "3_sing"
      }
    },
    {
      "qurtarsın": {
        "Form": "imp",
        "Person-Number": "3_sing"
      }
    },
    {
      "qurtara": {
        "Form": "arzu",
        "Person-Number": "3_sing"
      }
    },
    {
      "qurtarmalıdır": {
        "Form": "vacib",
        "Person-Number": "3_sing"
      }
    },
    {
      "qurtarasıdır": {
        "Form": "lazım",
        "Person-Number": "3_sing"
      }
    },
    {
      "qurtarsa": {
        "Form": "şərt",
        "Person-Number": "3_sing"
      }
    },
    {
      "qurtarmağa": {
        "Form": "inf",
        "Case": "dat"
      }
    },
    {
      "qurtarmışdıq": {
        "Form": "-mişdi_past",
        "Person-Number": "1_plur"
      }
    },
    {
      "qurtardıq": {
        "Form": "-di_past",
        "Person-Number": "1_plur"
      }
    },
    {
      "qurtarırıq": {
        "Form": "present",
        "Person-Number": "1_plur"
      }
    },
    {
      "qurtaracağıq": {
        "Form": "fut_def",
        "Person-Number": "1_plur"
      }
    },
    {
      "qurtararıq": {
        "Form": "fut_indef",
        "Person-Number": "1_plur"
      }
    },
    {
      "qurtaraq": {
        "Form": "imp",
        "Person-Number": "1_plur"
      }
    },
    {
      "qurtaraq": {
        "Form": "arzu",
        "Person-Number": "1_plur"
      }
    },
    {
      "qurtarmalıyıq": {
        "Form": "vacib",
        "Person-Number": "1_plur"
      }
    },
    {
      "qurtarasıyıq": {
        "Form": "lazım",
        "Person-Number": "1_plur"
      }
    },
    {
      "qurtarsaq": {
        "Form": "şərt",
        "Person-Number": "1_plur"
      }
    },
    {
      "qurtarmağı": {
        "Form": "inf",
        "Case": "acc"
      }
    },
    {
      "qurtarmışdınız": {
        "Form": "-mişdi_past",
        "Person-Number": "2_plur"
      }
    },
    {
      "qurtardınız": {
        "Form": "-di_past",
        "Person-Number": "2_plur"
      }
    },
    {
      "qurtarırsınız": {
        "Form": "present",
        "Person-Number": "2_plur"
      }
    },
    {
      "qurtaracaqsınız": {
        "Form": "fut_def",
        "Person-Number": "2_plur"
      }
    },
    {
      "qurtararsınız": {
        "Form": "fut_indef",
        "Person-Number": "2_plur"
      }
    },
    {
      "qurtarasınız": {
        "Form": "imp",
        "Person-Number": "2_plur"
      }
    },
    {
      "qurtarasınız": {
        "Form": "arzu",
        "Person-Number": "2_plur"
      }
    },
    {
      "qurtarmalısınız": {
        "Form": "vacib",
        "Person-Number": "2_plur"
      }
    },
    {
      "qurtarasısınız": {
        "Form": "lazım",
        "Person-Number": "2_plur"
      }
    },
    {
      "qurtarsanız": {
        "Form": "şərt",
        "Person-Number": "2_plur"
      }
    },
    {
      "qurtarmaqda": {
        "Form": "inf",
        "Case": "loc"
      }
    },
    {
      "qurtarmışdılar": {
        "Form": "-mişdi_past",
        "Person-Number": "3_plur"
      }
    },
    {
      "qurtardılar": {
        "Form": "-di_past",
        "Person-Number": "3_plur"
      }
    },
    {
      "qurtarırlar": {
        "Form": "present",
        "Person-Number": "3_plur"
      }
    },
    {
      "qurtaracaqlar": {
        "Form": "fut_def",
        "Person-Number": "3_plur"
      }
    },
    {
      "qurtararlar": {
        "Form": "fut_indef",
        "Person-Number": "3_plur"
      }
    },
    {
      "qurtarsınlar": {
        "Form": "imp",
        "Person-Number": "3_plur"
      }
    },
    {
      "qurtaralar": {
        "Form": "arzu",
        "Person-Number": "3_plur"
      }
    },
    {
      "qurtarmalıdırlar": {
        "Form": "vacib",
        "Person-Number": "3_plur"
      }
    },
    {
      "qurtarasıdır": {
        "Form": "lazım",
        "Person-Number": "3_plur"
      }
    },
    {
      "qurtarsalar": {
        "Form": "şərt",
        "Person-Number": "3_plur"
      }
    },
    {
      "qurtarmaqdan": {
        "Form": "inf",
        "Case": "abl"
      }
    }
  ],
  "qusmaq": [
    {
      "qusmuşdum": {
        "Form": "-mişdi_past",
        "Person-Number": "1_sing"
      }
    },
    {
      "qusdum": {
        "Form": "-di_past",
        "Person-Number": "1_sing"
      }
    },
    {
      "qusuram": {
        "Form": "present",
        "Person-Number": "1_sing"
      }
    },
    {
      "qusacağam": {
        "Form": "fut_def",
        "Person-Number": "1_sing"
      }
    },
    {
      "qusaram": {
        "Form": "fut_indef",
        "Person-Number": "1_sing"
      }
    },
    {
      "qusum": {
        "Form": "imp",
        "Person-Number": "1_sing"
      }
    },
    {
      "qusam": {
        "Form": "arzu",
        "Person-Number": "1_sing"
      }
    },
    {
      "qusmalıyam": {
        "Form": "vacib",
        "Person-Number": "1_sing"
      }
    },
    {
      "qusasıyam": {
        "Form": "lazım",
        "Person-Number": "1_sing"
      }
    },
    {
      "qussam": {
        "Form": "şərt",
        "Person-Number": "1_sing"
      }
    },
    {
      "qusmaq": {
        "Form": "inf",
        "Case": "nom"
      }
    },
    {
      "qusmuşdun": {
        "Form": "-mişdi_past",
        "Person-Number": "2_sing"
      }
    },
    {
      "qusdun": {
        "Form": "-di_past",
        "Person-Number": "2_sing"
      }
    },
    {
      "qusursan": {
        "Form": "present",
        "Person-Number": "2_sing"
      }
    },
    {
      "qusacaqsan": {
        "Form": "fut_def",
        "Person-Number": "2_sing"
      }
    },
    {
      "qusarsan": {
        "Form": "fut_indef",
        "Person-Number": "2_sing"
      }
    },
    {
      "qus": {
        "Form": "imp",
        "Person-Number": "2_sing"
      }
    },
    {
      "qusasan": {
        "Form": "arzu",
        "Person-Number": "2_sing"
      }
    },
    {
      "qusmalısan": {
        "Form": "vacib",
        "Person-Number": "2_sing"
      }
    },
    {
      "qusasısan": {
        "Form": "lazım",
        "Person-Number": "2_sing"
      }
    },
    {
      "qussan": {
        "Form": "şərt",
        "Person-Number": "2_sing"
      }
    },
    {
      "qusmağın": {
        "Form": "inf",
        "Case": "gen"
      }
    },
    {
      "qusmuşdu": {
        "Form": "-mişdi_past",
        "Person-Number": "3_sing"
      }
    },
    {
      "qusdu": {
        "Form": "-di_past",
        "Person-Number": "3_sing"
      }
    },
    {
      "qusur": {
        "Form": "present",
        "Person-Number": "3_sing"
      }
    },
    {
      "qusacaq": {
        "Form": "fut_def",
        "Person-Number": "3_sing"
      }
    },
    {
      "qusar": {
        "Form": "fut_indef",
        "Person-Number": "3_sing"
      }
    },
    {
      "qussun": {
        "Form": "imp",
        "Person-Number": "3_sing"
      }
    },
    {
      "qusa": {
        "Form": "arzu",
        "Person-Number": "3_sing"
      }
    },
    {
      "qusmalıdır": {
        "Form": "vacib",
        "Person-Number": "3_sing"
      }
    },
    {
      "qusasıdır": {
        "Form": "lazım",
        "Person-Number": "3_sing"
      }
    },
    {
      "qussa": {
        "Form": "şərt",
        "Person-Number": "3_sing"
      }
    },
    {
      "qusmağa": {
        "Form": "inf",
        "Case": "dat"
      }
    },
    {
      "qusmuşduq": {
        "Form": "-mişdi_past",
        "Person-Number": "1_plur"
      }
    },
    {
      "qusduq": {
        "Form": "-di_past",
        "Person-Number": "1_plur"
      }
    },
    {
      "qusuruq": {
        "Form": "present",
        "Person-Number": "1_plur"
      }
    },
    {
      "qusacağıq": {
        "Form": "fut_def",
        "Person-Number": "1_plur"
      }
    },
    {
      "qusarıq": {
        "Form": "fut_indef",
        "Person-Number": "1_plur"
      }
    },
    {
      "qusaq": {
        "Form": "imp",
        "Person-Number": "1_plur"
      }
    },
    {
      "qusaq": {
        "Form": "arzu",
        "Person-Number": "1_plur"
      }
    },
    {
      "qusmalıyıq": {
        "Form": "vacib",
        "Person-Number": "1_plur"
      }
    },
    {
      "qusasıyıq": {
        "Form": "lazım",
        "Person-Number": "1_plur"
      }
    },
    {
      "qussaq": {
        "Form": "şərt",
        "Person-Number": "1_plur"
      }
    },
    {
      "qusmağı": {
        "Form": "inf",
        "Case": "acc"
      }
    },
    {
      "qusmuşdunuz": {
        "Form": "-mişdi_past",
        "Person-Number": "2_plur"
      }
    },
    {
      "qusdunuz": {
        "Form": "-di_past",
        "Person-Number": "2_plur"
      }
    },
    {
      "qusursunuz": {
        "Form": "present",
        "Person-Number": "2_plur"
      }
    },
    {
      "qusacaqsınız": {
        "Form": "fut_def",
        "Person-Number": "2_plur"
      }
    },
    {
      "qusarsınız": {
        "Form": "fut_indef",
        "Person-Number": "2_plur"
      }
    },
    {
      "qusasınız": {
        "Form": "imp",
        "Person-Number": "2_plur"
      }
    },
    {
      "qusasınız": {
        "Form": "arzu",
        "Person-Number": "2_plur"
      }
    },
    {
      "qusmalısınız": {
        "Form": "vacib",
        "Person-Number": "2_plur"
      }
    },
    {
      "qusasısınız": {
        "Form": "lazım",
        "Person-Number": "2_plur"
      }
    },
    {
      "qussanız": {
        "Form": "şərt",
        "Person-Number": "2_plur"
      }
    },
    {
      "qusmaqda": {
        "Form": "inf",
        "Case": "loc"
      }
    },
    {
      "qusmuşdular": {
        "Form": "-mişdi_past",
        "Person-Number": "3_plur"
      }
    },
    {
      "qusdular": {
        "Form": "-di_past",
        "Person-Number": "3_plur"
      }
    },
    {
      "qusurlar": {
        "Form": "present",
        "Person-Number": "3_plur"
      }
    },
    {
      "qusacaqlar": {
        "Form": "fut_def",
        "Person-Number": "3_plur"
      }
    },
    {
      "qusarlar": {
        "Form": "fut_indef",
        "Person-Number": "3_plur"
      }
    },
    {
      "qussunlar": {
        "Form": "imp",
        "Person-Number": "3_plur"
      }
    },
    {
      "qusalar": {
        "Form": "arzu",
        "Person-Number": "3_plur"
      }
    },
    {
      "qusmalıdırlar": {
        "Form": "vacib",
        "Person-Number": "3_plur"
      }
    },
    {
      "qusasıdır": {
        "Form": "lazım",
        "Person-Number": "3_plur"
      }
    },
    {
      "qussalar": {
        "Form": "şərt",
        "Person-Number": "3_plur"
      }
    },
    {
      "qusmaqdan": {
        "Form": "inf",
        "Case": "abl"
      }
    }
  ],
  "qüssələnmək": [
    {
      "qüssələnmişdim": {
        "Form": "-mişdi_past",
        "Person-Number": "1_sing"
      }
    },
    {
      "qüssələndim": {
        "Form": "-di_past",
        "Person-Number": "1_sing"
      }
    },
    {
      "qüssələnirəm": {
        "Form": "present",
        "Person-Number": "1_sing"
      }
    },
    {
      "qüssələnəcəyəm": {
        "Form": "fut_def",
        "Person-Number": "1_sing"
      }
    },
    {
      "qüssələnərəm": {
        "Form": "fut_indef",
        "Person-Number": "1_sing"
      }
    },
    {
      "qüssələnim": {
        "Form": "imp",
        "Person-Number": "1_sing"
      }
    },
    {
      "qüssələnəm": {
        "Form": "arzu",
        "Person-Number": "1_sing"
      }
    },
    {
      "qüssələnməliyəm": {
        "Form": "vacib",
        "Person-Number": "1_sing"
      }
    },
    {
      "qüssələnəsiyəm": {
        "Form": "lazım",
        "Person-Number": "1_sing"
      }
    },
    {
      "qüssələnsəm": {
        "Form": "şərt",
        "Person-Number": "1_sing"
      }
    },
    {
      "qüssələnmək": {
        "Form": "inf",
        "Case": "nom"
      }
    },
    {
      "qüssələnmişdin": {
        "Form": "-mişdi_past",
        "Person-Number": "2_sing"
      }
    },
    {
      "qüssələndin": {
        "Form": "-di_past",
        "Person-Number": "2_sing"
      }
    },
    {
      "qüssələnirsən": {
        "Form": "present",
        "Person-Number": "2_sing"
      }
    },
    {
      "qüssələnəcəksən": {
        "Form": "fut_def",
        "Person-Number": "2_sing"
      }
    },
    {
      "qüssələnərsən": {
        "Form": "fut_indef",
        "Person-Number": "2_sing"
      }
    },
    {
      "qüssələn": {
        "Form": "imp",
        "Person-Number": "2_sing"
      }
    },
    {
      "qüssələnəsən": {
        "Form": "arzu",
        "Person-Number": "2_sing"
      }
    },
    {
      "qüssələnməlisən": {
        "Form": "vacib",
        "Person-Number": "2_sing"
      }
    },
    {
      "qüssələnəsisən": {
        "Form": "lazım",
        "Person-Number": "2_sing"
      }
    },
    {
      "qüssələnsən": {
        "Form": "şərt",
        "Person-Number": "2_sing"
      }
    },
    {
      "qüssələnməyin": {
        "Form": "inf",
        "Case": "gen"
      }
    },
    {
      "qüssələnmişdi": {
        "Form": "-mişdi_past",
        "Person-Number": "3_sing"
      }
    },
    {
      "qüssələndi": {
        "Form": "-di_past",
        "Person-Number": "3_sing"
      }
    },
    {
      "qüssələnir": {
        "Form": "present",
        "Person-Number": "3_sing"
      }
    },
    {
      "qüssələnəcək": {
        "Form": "fut_def",
        "Person-Number": "3_sing"
      }
    },
    {
      "qüssələnər": {
        "Form": "fut_indef",
        "Person-Number": "3_sing"
      }
    },
    {
      "qüssələnsin": {
        "Form": "imp",
        "Person-Number": "3_sing"
      }
    },
    {
      "qüssələnə": {
        "Form": "arzu",
        "Person-Number": "3_sing"
      }
    },
    {
      "qüssələnməlidir": {
        "Form": "vacib",
        "Person-Number": "3_sing"
      }
    },
    {
      "qüssələnəsidir": {
        "Form": "lazım",
        "Person-Number": "3_sing"
      }
    },
    {
      "qüssələnsə": {
        "Form": "şərt",
        "Person-Number": "3_sing"
      }
    },
    {
      "qüssələnməyə": {
        "Form": "inf",
        "Case": "dat"
      }
    },
    {
      "qüssələnmişdik": {
        "Form": "-mişdi_past",
        "Person-Number": "1_plur"
      }
    },
    {
      "qüssələndik": {
        "Form": "-di_past",
        "Person-Number": "1_plur"
      }
    },
    {
      "qüssələnirik": {
        "Form": "present",
        "Person-Number": "1_plur"
      }
    },
    {
      "qüssələnəcəyik": {
        "Form": "fut_def",
        "Person-Number": "1_plur"
      }
    },
    {
      "qüssələnərik": {
        "Form": "fut_indef",
        "Person-Number": "1_plur"
      }
    },
    {
      "qüssələnək": {
        "Form": "imp",
        "Person-Number": "1_plur"
      }
    },
    {
      "qüssələnək": {
        "Form": "arzu",
        "Person-Number": "1_plur"
      }
    },
    {
      "qüssələnməliyik": {
        "Form": "vacib",
        "Person-Number": "1_plur"
      }
    },
    {
      "qüssələnəsiyik": {
        "Form": "lazım",
        "Person-Number": "1_plur"
      }
    },
    {
      "qüssələnsək": {
        "Form": "şərt",
        "Person-Number": "1_plur"
      }
    },
    {
      "qüssələnməyi": {
        "Form": "inf",
        "Case": "acc"
      }
    },
    {
      "qüssələnmişdiniz": {
        "Form": "-mişdi_past",
        "Person-Number": "2_plur"
      }
    },
    {
      "qüssələndiniz": {
        "Form": "-di_past",
        "Person-Number": "2_plur"
      }
    },
    {
      "qüssələnirsiniz": {
        "Form": "present",
        "Person-Number": "2_plur"
      }
    },
    {
      "qüssələnəcəksiniz": {
        "Form": "fut_def",
        "Person-Number": "2_plur"
      }
    },
    {
      "qüssələnərsiniz": {
        "Form": "fut_indef",
        "Person-Number": "2_plur"
      }
    },
    {
      "qüssələnəsiniz": {
        "Form": "imp",
        "Person-Number": "2_plur"
      }
    },
    {
      "qüssələnəsiniz": {
        "Form": "arzu",
        "Person-Number": "2_plur"
      }
    },
    {
      "qüssələnməlisiniz": {
        "Form": "vacib",
        "Person-Number": "2_plur"
      }
    },
    {
      "qüssələnəsisiniz": {
        "Form": "lazım",
        "Person-Number": "2_plur"
      }
    },
    {
      "qüssələnsəniz": {
        "Form": "şərt",
        "Person-Number": "2_plur"
      }
    },
    {
      "qüssələnməkdə": {
        "Form": "inf",
        "Case": "loc"
      }
    },
    {
      "qüssələnmişdilər": {
        "Form": "-mişdi_past",
        "Person-Number": "3_plur"
      }
    },
    {
      "qüssələndilər": {
        "Form": "-di_past",
        "Person-Number": "3_plur"
      }
    },
    {
      "qüssələnirlər": {
        "Form": "present",
        "Person-Number": "3_plur"
      }
    },
    {
      "qüssələnəcəklər": {
        "Form": "fut_def",
        "Person-Number": "3_plur"
      }
    },
    {
      "qüssələnərlər": {
        "Form": "fut_indef",
        "Person-Number": "3_plur"
      }
    },
    {
      "qüssələnsinlər": {
        "Form": "imp",
        "Person-Number": "3_plur"
      }
    },
    {
      "qüssələnələr": {
        "Form": "arzu",
        "Person-Number": "3_plur"
      }
    },
    {
      "qüssələnməlidirlər": {
        "Form": "vacib",
        "Person-Number": "3_plur"
      }
    },
    {
      "qüssələnəsidirlər": {
        "Form": "lazım",
        "Person-Number": "3_plur"
      }
    },
    {
      "qüssələnsələr": {
        "Form": "şərt",
        "Person-Number": "3_plur"
      }
    },
    {
      "qüssələnməkdən": {
        "Form": "inf",
        "Case": "abl"
      }
    }
  ],
  "qəbul etmək": [
    {
      "qəbul etmişdim": {
        "Form": "-mişdi_past",
        "Person-Number": "1_sing"
      }
    },
    {
      "qəbul etdim": {
        "Form": "-di_past",
        "Person-Number": "1_sing"
      }
    },
    {
      "qəbul edirəm": {
        "Form": "present",
        "Person-Number": "1_sing"
      }
    },
    {
      "qəbul edəcəyəm": {
        "Form": "fut_def",
        "Person-Number": "1_sing"
      }
    },
    {
      "qəbul edərəm": {
        "Form": "fut_indef",
        "Person-Number": "1_sing"
      }
    },
    {
      "qəbul edim": {
        "Form": "imp",
        "Person-Number": "1_sing"
      }
    },
    {
      "qəbul edəm": {
        "Form": "arzu",
        "Person-Number": "1_sing"
      }
    },
    {
      "qəbul etməliyəm": {
        "Form": "vacib",
        "Person-Number": "1_sing"
      }
    },
    {
      "qəbul edəsiyəm": {
        "Form": "lazım",
        "Person-Number": "1_sing"
      }
    },
    {
      "qəbul etsəm": {
        "Form": "şərt",
        "Person-Number": "1_sing"
      }
    },
    {
      "qəbul etmək": {
        "Form": "inf",
        "Case": "nom"
      }
    },
    {
      "qəbul etmişdin": {
        "Form": "-mişdi_past",
        "Person-Number": "2_sing"
      }
    },
    {
      "qəbul etdin": {
        "Form": "-di_past",
        "Person-Number": "2_sing"
      }
    },
    {
      "qəbul edirsən": {
        "Form": "present",
        "Person-Number": "2_sing"
      }
    },
    {
      "qəbul edəcəksən": {
        "Form": "fut_def",
        "Person-Number": "2_sing"
      }
    },
    {
      "qəbul edərsən": {
        "Form": "fut_indef",
        "Person-Number": "2_sing"
      }
    },
    {
      "qəbul et": {
        "Form": "imp",
        "Person-Number": "2_sing"
      }
    },
    {
      "qəbul edəsən": {
        "Form": "arzu",
        "Person-Number": "2_sing"
      }
    },
    {
      "qəbul etməlisən": {
        "Form": "vacib",
        "Person-Number": "2_sing"
      }
    },
    {
      "qəbul edəsisən": {
        "Form": "lazım",
        "Person-Number": "2_sing"
      }
    },
    {
      "qəbul etsən": {
        "Form": "şərt",
        "Person-Number": "2_sing"
      }
    },
    {
      "qəbul etməyin": {
        "Form": "inf",
        "Case": "gen"
      }
    },
    {
      "qəbul etmişdi": {
        "Form": "-mişdi_past",
        "Person-Number": "3_sing"
      }
    },
    {
      "qəbul etdi": {
        "Form": "-di_past",
        "Person-Number": "3_sing"
      }
    },
    {
      "qəbul edir": {
        "Form": "present",
        "Person-Number": "3_sing"
      }
    },
    {
      "qəbul edəcək": {
        "Form": "fut_def",
        "Person-Number": "3_sing"
      }
    },
    {
      "qəbul edər": {
        "Form": "fut_indef",
        "Person-Number": "3_sing"
      }
    },
    {
      "qəbul etsin": {
        "Form": "imp",
        "Person-Number": "3_sing"
      }
    },
    {
      "qəbul edə": {
        "Form": "arzu",
        "Person-Number": "3_sing"
      }
    },
    {
      "qəbul etməlidir": {
        "Form": "vacib",
        "Person-Number": "3_sing"
      }
    },
    {
      "qəbul edəsidir": {
        "Form": "lazım",
        "Person-Number": "3_sing"
      }
    },
    {
      "qəbul etsə": {
        "Form": "şərt",
        "Person-Number": "3_sing"
      }
    },
    {
      "qəbul etməyə": {
        "Form": "inf",
        "Case": "dat"
      }
    },
    {
      "qəbul etmişdik": {
        "Form": "-mişdi_past",
        "Person-Number": "1_plur"
      }
    },
    {
      "qəbul etdik": {
        "Form": "-di_past",
        "Person-Number": "1_plur"
      }
    },
    {
      "qəbul edirik": {
        "Form": "present",
        "Person-Number": "1_plur"
      }
    },
    {
      "qəbul edəcəyik": {
        "Form": "fut_def",
        "Person-Number": "1_plur"
      }
    },
    {
      "qəbul edərik": {
        "Form": "fut_indef",
        "Person-Number": "1_plur"
      }
    },
    {
      "qəbul edək": {
        "Form": "imp",
        "Person-Number": "1_plur"
      }
    },
    {
      "qəbul edək": {
        "Form": "arzu",
        "Person-Number": "1_plur"
      }
    },
    {
      "qəbul etməliyik": {
        "Form": "vacib",
        "Person-Number": "1_plur"
      }
    },
    {
      "qəbul edəsiyik": {
        "Form": "lazım",
        "Person-Number": "1_plur"
      }
    },
    {
      "qəbul etsək": {
        "Form": "şərt",
        "Person-Number": "1_plur"
      }
    },
    {
      "qəbul etməyi": {
        "Form": "inf",
        "Case": "acc"
      }
    },
    {
      "qəbul etmişdiniz": {
        "Form": "-mişdi_past",
        "Person-Number": "2_plur"
      }
    },
    {
      "qəbul etdiniz": {
        "Form": "-di_past",
        "Person-Number": "2_plur"
      }
    },
    {
      "qəbul edirsiniz": {
        "Form": "present",
        "Person-Number": "2_plur"
      }
    },
    {
      "qəbul edəcəksiniz": {
        "Form": "fut_def",
        "Person-Number": "2_plur"
      }
    },
    {
      "qəbul edərsiniz": {
        "Form": "fut_indef",
        "Person-Number": "2_plur"
      }
    },
    {
      "qəbul edəsiniz": {
        "Form": "imp",
        "Person-Number": "2_plur"
      }
    },
    {
      "qəbul edəsiniz": {
        "Form": "arzu",
        "Person-Number": "2_plur"
      }
    },
    {
      "qəbul etməlisiniz": {
        "Form": "vacib",
        "Person-Number": "2_plur"
      }
    },
    {
      "qəbul edəsisiniz": {
        "Form": "lazım",
        "Person-Number": "2_plur"
      }
    },
    {
      "qəbul etsəniz": {
        "Form": "şərt",
        "Person-Number": "2_plur"
      }
    },
    {
      "qəbul etməkdə": {
        "Form": "inf",
        "Case": "loc"
      }
    },
    {
      "qəbul etmişdilər": {
        "Form": "-mişdi_past",
        "Person-Number": "3_plur"
      }
    },
    {
      "qəbul etdilər": {
        "Form": "-di_past",
        "Person-Number": "3_plur"
      }
    },
    {
      "qəbul edirlər": {
        "Form": "present",
        "Person-Number": "3_plur"
      }
    },
    {
      "qəbul edəcəklər": {
        "Form": "fut_def",
        "Person-Number": "3_plur"
      }
    },
    {
      "qəbul edərlər": {
        "Form": "fut_indef",
        "Person-Number": "3_plur"
      }
    },
    {
      "qəbul etsinlər": {
        "Form": "imp",
        "Person-Number": "3_plur"
      }
    },
    {
      "qəbul edələr": {
        "Form": "arzu",
        "Person-Number": "3_plur"
      }
    },
    {
      "qəbul etməlidirlər": {
        "Form": "vacib",
        "Person-Number": "3_plur"
      }
    },
    {
      "qəbul edəsidirlər": {
        "Form": "lazım",
        "Person-Number": "3_plur"
      }
    },
    {
      "qəbul etsələr": {
        "Form": "şərt",
        "Person-Number": "3_plur"
      }
    },
    {
      "qəbul etməkdən": {
        "Form": "inf",
        "Case": "abl"
      }
    }
  ],
  "qərarlaşmaq": [
    {
      "qərarlaşmışdım": {
        "Form": "-mişdi_past",
        "Person-Number": "1_sing"
      }
    },
    {
      "qərarlaşdım": {
        "Form": "-di_past",
        "Person-Number": "1_sing"
      }
    },
    {
      "qərarlaşıram": {
        "Form": "present",
        "Person-Number": "1_sing"
      }
    },
    {
      "qərarlaşacağam": {
        "Form": "fut_def",
        "Person-Number": "1_sing"
      }
    },
    {
      "qərarlaşaram": {
        "Form": "fut_indef",
        "Person-Number": "1_sing"
      }
    },
    {
      "qərarlaşım": {
        "Form": "imp",
        "Person-Number": "1_sing"
      }
    },
    {
      "qərarlaşam": {
        "Form": "arzu",
        "Person-Number": "1_sing"
      }
    },
    {
      "qərarlaşmalıyam": {
        "Form": "vacib",
        "Person-Number": "1_sing"
      }
    },
    {
      "qərarlaşasıyam": {
        "Form": "lazım",
        "Person-Number": "1_sing"
      }
    },
    {
      "qərarlaşsam": {
        "Form": "şərt",
        "Person-Number": "1_sing"
      }
    },
    {
      "qərarlaşmaq": {
        "Form": "inf",
        "Case": "nom"
      }
    },
    {
      "qərarlaşmışdın": {
        "Form": "-mişdi_past",
        "Person-Number": "2_sing"
      }
    },
    {
      "qərarlaşdın": {
        "Form": "-di_past",
        "Person-Number": "2_sing"
      }
    },
    {
      "qərarlaşırsan": {
        "Form": "present",
        "Person-Number": "2_sing"
      }
    },
    {
      "qərarlaşacaqsan": {
        "Form": "fut_def",
        "Person-Number": "2_sing"
      }
    },
    {
      "qərarlaşarsan": {
        "Form": "fut_indef",
        "Person-Number": "2_sing"
      }
    },
    {
      "qərarlaş": {
        "Form": "imp",
        "Person-Number": "2_sing"
      }
    },
    {
      "qərarlaşasan": {
        "Form": "arzu",
        "Person-Number": "2_sing"
      }
    },
    {
      "qərarlaşmalısan": {
        "Form": "vacib",
        "Person-Number": "2_sing"
      }
    },
    {
      "qərarlaşasısan": {
        "Form": "lazım",
        "Person-Number": "2_sing"
      }
    },
    {
      "qərarlaşsan": {
        "Form": "şərt",
        "Person-Number": "2_sing"
      }
    },
    {
      "qərarlaşmağın": {
        "Form": "inf",
        "Case": "gen"
      }
    },
    {
      "qərarlaşmışdı": {
        "Form": "-mişdi_past",
        "Person-Number": "3_sing"
      }
    },
    {
      "qərarlaşdı": {
        "Form": "-di_past",
        "Person-Number": "3_sing"
      }
    },
    {
      "qərarlaşır": {
        "Form": "present",
        "Person-Number": "3_sing"
      }
    },
    {
      "qərarlaşacaq": {
        "Form": "fut_def",
        "Person-Number": "3_sing"
      }
    },
    {
      "qərarlaşar": {
        "Form": "fut_indef",
        "Person-Number": "3_sing"
      }
    },
    {
      "qərarlaşsın": {
        "Form": "imp",
        "Person-Number": "3_sing"
      }
    },
    {
      "qərarlaşa": {
        "Form": "arzu",
        "Person-Number": "3_sing"
      }
    },
    {
      "qərarlaşmalıdır": {
        "Form": "vacib",
        "Person-Number": "3_sing"
      }
    },
    {
      "qərarlaşasıdır": {
        "Form": "lazım",
        "Person-Number": "3_sing"
      }
    },
    {
      "qərarlaşsa": {
        "Form": "şərt",
        "Person-Number": "3_sing"
      }
    },
    {
      "qərarlaşmağa": {
        "Form": "inf",
        "Case": "dat"
      }
    },
    {
      "qərarlaşmışdıq": {
        "Form": "-mişdi_past",
        "Person-Number": "1_plur"
      }
    },
    {
      "qərarlaşdıq": {
        "Form": "-di_past",
        "Person-Number": "1_plur"
      }
    },
    {
      "qərarlaşırıq": {
        "Form": "present",
        "Person-Number": "1_plur"
      }
    },
    {
      "qərarlaşacağıq": {
        "Form": "fut_def",
        "Person-Number": "1_plur"
      }
    },
    {
      "qərarlaşarıq": {
        "Form": "fut_indef",
        "Person-Number": "1_plur"
      }
    },
    {
      "qərarlaşaq": {
        "Form": "imp",
        "Person-Number": "1_plur"
      }
    },
    {
      "qərarlaşaq": {
        "Form": "arzu",
        "Person-Number": "1_plur"
      }
    },
    {
      "qərarlaşmalıyıq": {
        "Form": "vacib",
        "Person-Number": "1_plur"
      }
    },
    {
      "qərarlaşasıyıq": {
        "Form": "lazım",
        "Person-Number": "1_plur"
      }
    },
    {
      "qərarlaşsaq": {
        "Form": "şərt",
        "Person-Number": "1_plur"
      }
    },
    {
      "qərarlaşmağı": {
        "Form": "inf",
        "Case": "acc"
      }
    },
    {
      "qərarlaşmışdınız": {
        "Form": "-mişdi_past",
        "Person-Number": "2_plur"
      }
    },
    {
      "qərarlaşdınız": {
        "Form": "-di_past",
        "Person-Number": "2_plur"
      }
    },
    {
      "qərarlaşırsınız": {
        "Form": "present",
        "Person-Number": "2_plur"
      }
    },
    {
      "qərarlaşacaqsınız": {
        "Form": "fut_def",
        "Person-Number": "2_plur"
      }
    },
    {
      "qərarlaşarsınız": {
        "Form": "fut_indef",
        "Person-Number": "2_plur"
      }
    },
    {
      "qərarlaşasınız": {
        "Form": "imp",
        "Person-Number": "2_plur"
      }
    },
    {
      "qərarlaşasınız": {
        "Form": "arzu",
        "Person-Number": "2_plur"
      }
    },
    {
      "qərarlaşmalısınız": {
        "Form": "vacib",
        "Person-Number": "2_plur"
      }
    },
    {
      "qərarlaşasısınız": {
        "Form": "lazım",
        "Person-Number": "2_plur"
      }
    },
    {
      "qərarlaşsanız": {
        "Form": "şərt",
        "Person-Number": "2_plur"
      }
    },
    {
      "qərarlaşmaqda": {
        "Form": "inf",
        "Case": "loc"
      }
    },
    {
      "qərarlaşmışdılar": {
        "Form": "-mişdi_past",
        "Person-Number": "3_plur"
      }
    },
    {
      "qərarlaşdılar": {
        "Form": "-di_past",
        "Person-Number": "3_plur"
      }
    },
    {
      "qərarlaşırlar": {
        "Form": "present",
        "Person-Number": "3_plur"
      }
    },
    {
      "qərarlaşacaqlar": {
        "Form": "fut_def",
        "Person-Number": "3_plur"
      }
    },
    {
      "qərarlaşarlar": {
        "Form": "fut_indef",
        "Person-Number": "3_plur"
      }
    },
    {
      "qərarlaşsınlar": {
        "Form": "imp",
        "Person-Number": "3_plur"
      }
    },
    {
      "qərarlaşalar": {
        "Form": "arzu",
        "Person-Number": "3_plur"
      }
    },
    {
      "qərarlaşmalıdırlar": {
        "Form": "vacib",
        "Person-Number": "3_plur"
      }
    },
    {
      "qərarlaşasıdır": {
        "Form": "lazım",
        "Person-Number": "3_plur"
      }
    },
    {
      "qərarlaşsalar": {
        "Form": "şərt",
        "Person-Number": "3_plur"
      }
    },
    {
      "qərarlaşmaqdan": {
        "Form": "inf",
        "Case": "abl"
      }
    }
  ],
  "rastlaşmaq": [
    {
      "rastlaşmışdım": {
        "Form": "-mişdi_past",
        "Person-Number": "1_sing"
      }
    },
    {
      "rastlaşdım": {
        "Form": "-di_past",
        "Person-Number": "1_sing"
      }
    },
    {
      "rastlaşıram": {
        "Form": "present",
        "Person-Number": "1_sing"
      }
    },
    {
      "rastlaşacağam": {
        "Form": "fut_def",
        "Person-Number": "1_sing"
      }
    },
    {
      "rastlaşaram": {
        "Form": "fut_indef",
        "Person-Number": "1_sing"
      }
    },
    {
      "rastlaşım": {
        "Form": "imp",
        "Person-Number": "1_sing"
      }
    },
    {
      "rastlaşam": {
        "Form": "arzu",
        "Person-Number": "1_sing"
      }
    },
    {
      "rastlaşmalıyam": {
        "Form": "vacib",
        "Person-Number": "1_sing"
      }
    },
    {
      "rastlaşasıyam": {
        "Form": "lazım",
        "Person-Number": "1_sing"
      }
    },
    {
      "rastlaşsam": {
        "Form": "şərt",
        "Person-Number": "1_sing"
      }
    },
    {
      "rastlaşmaq": {
        "Form": "inf",
        "Case": "nom"
      }
    },
    {
      "rastlaşmışdın": {
        "Form": "-mişdi_past",
        "Person-Number": "2_sing"
      }
    },
    {
      "rastlaşdın": {
        "Form": "-di_past",
        "Person-Number": "2_sing"
      }
    },
    {
      "rastlaşırsan": {
        "Form": "present",
        "Person-Number": "2_sing"
      }
    },
    {
      "rastlaşacaqsan": {
        "Form": "fut_def",
        "Person-Number": "2_sing"
      }
    },
    {
      "rastlaşarsan": {
        "Form": "fut_indef",
        "Person-Number": "2_sing"
      }
    },
    {
      "rastlaş": {
        "Form": "imp",
        "Person-Number": "2_sing"
      }
    },
    {
      "rastlaşasan": {
        "Form": "arzu",
        "Person-Number": "2_sing"
      }
    },
    {
      "rastlaşmalısan": {
        "Form": "vacib",
        "Person-Number": "2_sing"
      }
    },
    {
      "rastlaşasısan": {
        "Form": "lazım",
        "Person-Number": "2_sing"
      }
    },
    {
      "rastlaşsan": {
        "Form": "şərt",
        "Person-Number": "2_sing"
      }
    },
    {
      "rastlaşmağın": {
        "Form": "inf",
        "Case": "gen"
      }
    },
    {
      "rastlaşmışdı": {
        "Form": "-mişdi_past",
        "Person-Number": "3_sing"
      }
    },
    {
      "rastlaşdı": {
        "Form": "-di_past",
        "Person-Number": "3_sing"
      }
    },
    {
      "rastlaşır": {
        "Form": "present",
        "Person-Number": "3_sing"
      }
    },
    {
      "rastlaşacaq": {
        "Form": "fut_def",
        "Person-Number": "3_sing"
      }
    },
    {
      "rastlaşar": {
        "Form": "fut_indef",
        "Person-Number": "3_sing"
      }
    },
    {
      "rastlaşsın": {
        "Form": "imp",
        "Person-Number": "3_sing"
      }
    },
    {
      "rastlaşa": {
        "Form": "arzu",
        "Person-Number": "3_sing"
      }
    },
    {
      "rastlaşmalıdır": {
        "Form": "vacib",
        "Person-Number": "3_sing"
      }
    },
    {
      "rastlaşasıdır": {
        "Form": "lazım",
        "Person-Number": "3_sing"
      }
    },
    {
      "rastlaşsa": {
        "Form": "şərt",
        "Person-Number": "3_sing"
      }
    },
    {
      "rastlaşmağa": {
        "Form": "inf",
        "Case": "dat"
      }
    },
    {
      "rastlaşmışdıq": {
        "Form": "-mişdi_past",
        "Person-Number": "1_plur"
      }
    },
    {
      "rastlaşdıq": {
        "Form": "-di_past",
        "Person-Number": "1_plur"
      }
    },
    {
      "rastlaşırıq": {
        "Form": "present",
        "Person-Number": "1_plur"
      }
    },
    {
      "rastlaşacağıq": {
        "Form": "fut_def",
        "Person-Number": "1_plur"
      }
    },
    {
      "rastlaşarıq": {
        "Form": "fut_indef",
        "Person-Number": "1_plur"
      }
    },
    {
      "rastlaşaq": {
        "Form": "imp",
        "Person-Number": "1_plur"
      }
    },
    {
      "rastlaşaq": {
        "Form": "arzu",
        "Person-Number": "1_plur"
      }
    },
    {
      "rastlaşmalıyıq": {
        "Form": "vacib",
        "Person-Number": "1_plur"
      }
    },
    {
      "rastlaşasıyıq": {
        "Form": "lazım",
        "Person-Number": "1_plur"
      }
    },
    {
      "rastlaşsaq": {
        "Form": "şərt",
        "Person-Number": "1_plur"
      }
    },
    {
      "rastlaşmağı": {
        "Form": "inf",
        "Case": "acc"
      }
    },
    {
      "rastlaşmışdınız": {
        "Form": "-mişdi_past",
        "Person-Number": "2_plur"
      }
    },
    {
      "rastlaşdınız": {
        "Form": "-di_past",
        "Person-Number": "2_plur"
      }
    },
    {
      "rastlaşırsınız": {
        "Form": "present",
        "Person-Number": "2_plur"
      }
    },
    {
      "rastlaşacaqsınız": {
        "Form": "fut_def",
        "Person-Number": "2_plur"
      }
    },
    {
      "rastlaşarsınız": {
        "Form": "fut_indef",
        "Person-Number": "2_plur"
      }
    },
    {
      "rastlaşasınız": {
        "Form": "imp",
        "Person-Number": "2_plur"
      }
    },
    {
      "rastlaşasınız": {
        "Form": "arzu",
        "Person-Number": "2_plur"
      }
    },
    {
      "rastlaşmalısınız": {
        "Form": "vacib",
        "Person-Number": "2_plur"
      }
    },
    {
      "rastlaşasısınız": {
        "Form": "lazım",
        "Person-Number": "2_plur"
      }
    },
    {
      "rastlaşsanız": {
        "Form": "şərt",
        "Person-Number": "2_plur"
      }
    },
    {
      "rastlaşmaqda": {
        "Form": "inf",
        "Case": "loc"
      }
    },
    {
      "rastlaşmışdılar": {
        "Form": "-mişdi_past",
        "Person-Number": "3_plur"
      }
    },
    {
      "rastlaşdılar": {
        "Form": "-di_past",
        "Person-Number": "3_plur"
      }
    },
    {
      "rastlaşırlar": {
        "Form": "present",
        "Person-Number": "3_plur"
      }
    },
    {
      "rastlaşacaqlar": {
        "Form": "fut_def",
        "Person-Number": "3_plur"
      }
    },
    {
      "rastlaşarlar": {
        "Form": "fut_indef",
        "Person-Number": "3_plur"
      }
    },
    {
      "rastlaşsınlar": {
        "Form": "imp",
        "Person-Number": "3_plur"
      }
    },
    {
      "rastlaşalar": {
        "Form": "arzu",
        "Person-Number": "3_plur"
      }
    },
    {
      "rastlaşmalıdırlar": {
        "Form": "vacib",
        "Person-Number": "3_plur"
      }
    },
    {
      "rastlaşasıdır": {
        "Form": "lazım",
        "Person-Number": "3_plur"
      }
    },
    {
      "rastlaşsalar": {
        "Form": "şərt",
        "Person-Number": "3_plur"
      }
    },
    {
      "rastlaşmaqdan": {
        "Form": "inf",
        "Case": "abl"
      }
    }
  ],
  "razılaşmaq": [
    {
      "razılaşmışdım": {
        "Form": "-mişdi_past",
        "Person-Number": "1_sing"
      }
    },
    {
      "razılaşdım": {
        "Form": "-di_past",
        "Person-Number": "1_sing"
      }
    },
    {
      "razılaşıram": {
        "Form": "present",
        "Person-Number": "1_sing"
      }
    },
    {
      "razılaşacağam": {
        "Form": "fut_def",
        "Person-Number": "1_sing"
      }
    },
    {
      "razılaşaram": {
        "Form": "fut_indef",
        "Person-Number": "1_sing"
      }
    },
    {
      "razılaşım": {
        "Form": "imp",
        "Person-Number": "1_sing"
      }
    },
    {
      "razılaşam": {
        "Form": "arzu",
        "Person-Number": "1_sing"
      }
    },
    {
      "razılaşmalıyam": {
        "Form": "vacib",
        "Person-Number": "1_sing"
      }
    },
    {
      "razılaşasıyam": {
        "Form": "lazım",
        "Person-Number": "1_sing"
      }
    },
    {
      "razılaşsam": {
        "Form": "şərt",
        "Person-Number": "1_sing"
      }
    },
    {
      "razılaşmaq": {
        "Form": "inf",
        "Case": "nom"
      }
    },
    {
      "razılaşmışdın": {
        "Form": "-mişdi_past",
        "Person-Number": "2_sing"
      }
    },
    {
      "razılaşdın": {
        "Form": "-di_past",
        "Person-Number": "2_sing"
      }
    },
    {
      "razılaşırsan": {
        "Form": "present",
        "Person-Number": "2_sing"
      }
    },
    {
      "razılaşacaqsan": {
        "Form": "fut_def",
        "Person-Number": "2_sing"
      }
    },
    {
      "razılaşarsan": {
        "Form": "fut_indef",
        "Person-Number": "2_sing"
      }
    },
    {
      "razılaş": {
        "Form": "imp",
        "Person-Number": "2_sing"
      }
    },
    {
      "razılaşasan": {
        "Form": "arzu",
        "Person-Number": "2_sing"
      }
    },
    {
      "razılaşmalısan": {
        "Form": "vacib",
        "Person-Number": "2_sing"
      }
    },
    {
      "razılaşasısan": {
        "Form": "lazım",
        "Person-Number": "2_sing"
      }
    },
    {
      "razılaşsan": {
        "Form": "şərt",
        "Person-Number": "2_sing"
      }
    },
    {
      "razılaşmağın": {
        "Form": "inf",
        "Case": "gen"
      }
    },
    {
      "razılaşmışdı": {
        "Form": "-mişdi_past",
        "Person-Number": "3_sing"
      }
    },
    {
      "razılaşdı": {
        "Form": "-di_past",
        "Person-Number": "3_sing"
      }
    },
    {
      "razılaşır": {
        "Form": "present",
        "Person-Number": "3_sing"
      }
    },
    {
      "razılaşacaq": {
        "Form": "fut_def",
        "Person-Number": "3_sing"
      }
    },
    {
      "razılaşar": {
        "Form": "fut_indef",
        "Person-Number": "3_sing"
      }
    },
    {
      "razılaşsın": {
        "Form": "imp",
        "Person-Number": "3_sing"
      }
    },
    {
      "razılaşa": {
        "Form": "arzu",
        "Person-Number": "3_sing"
      }
    },
    {
      "razılaşmalıdır": {
        "Form": "vacib",
        "Person-Number": "3_sing"
      }
    },
    {
      "razılaşasıdır": {
        "Form": "lazım",
        "Person-Number": "3_sing"
      }
    },
    {
      "razılaşsa": {
        "Form": "şərt",
        "Person-Number": "3_sing"
      }
    },
    {
      "razılaşmağa": {
        "Form": "inf",
        "Case": "dat"
      }
    },
    {
      "razılaşmışdıq": {
        "Form": "-mişdi_past",
        "Person-Number": "1_plur"
      }
    },
    {
      "razılaşdıq": {
        "Form": "-di_past",
        "Person-Number": "1_plur"
      }
    },
    {
      "razılaşırıq": {
        "Form": "present",
        "Person-Number": "1_plur"
      }
    },
    {
      "razılaşacağıq": {
        "Form": "fut_def",
        "Person-Number": "1_plur"
      }
    },
    {
      "razılaşarıq": {
        "Form": "fut_indef",
        "Person-Number": "1_plur"
      }
    },
    {
      "razılaşaq": {
        "Form": "imp",
        "Person-Number": "1_plur"
      }
    },
    {
      "razılaşaq": {
        "Form": "arzu",
        "Person-Number": "1_plur"
      }
    },
    {
      "razılaşmalıyıq": {
        "Form": "vacib",
        "Person-Number": "1_plur"
      }
    },
    {
      "razılaşasıyıq": {
        "Form": "lazım",
        "Person-Number": "1_plur"
      }
    },
    {
      "razılaşsaq": {
        "Form": "şərt",
        "Person-Number": "1_plur"
      }
    },
    {
      "razılaşmağı": {
        "Form": "inf",
        "Case": "acc"
      }
    },
    {
      "razılaşmışdınız": {
        "Form": "-mişdi_past",
        "Person-Number": "2_plur"
      }
    },
    {
      "razılaşdınız": {
        "Form": "-di_past",
        "Person-Number": "2_plur"
      }
    },
    {
      "razılaşırsınız": {
        "Form": "present",
        "Person-Number": "2_plur"
      }
    },
    {
      "razılaşacaqsınız": {
        "Form": "fut_def",
        "Person-Number": "2_plur"
      }
    },
    {
      "razılaşarsınız": {
        "Form": "fut_indef",
        "Person-Number": "2_plur"
      }
    },
    {
      "razılaşasınız": {
        "Form": "imp",
        "Person-Number": "2_plur"
      }
    },
    {
      "razılaşasınız": {
        "Form": "arzu",
        "Person-Number": "2_plur"
      }
    },
    {
      "razılaşmalısınız": {
        "Form": "vacib",
        "Person-Number": "2_plur"
      }
    },
    {
      "razılaşasısınız": {
        "Form": "lazım",
        "Person-Number": "2_plur"
      }
    },
    {
      "razılaşsanız": {
        "Form": "şərt",
        "Person-Number": "2_plur"
      }
    },
    {
      "razılaşmaqda": {
        "Form": "inf",
        "Case": "loc"
      }
    },
    {
      "razılaşmışdılar": {
        "Form": "-mişdi_past",
        "Person-Number": "3_plur"
      }
    },
    {
      "razılaşdılar": {
        "Form": "-di_past",
        "Person-Number": "3_plur"
      }
    },
    {
      "razılaşırlar": {
        "Form": "present",
        "Person-Number": "3_plur"
      }
    },
    {
      "razılaşacaqlar": {
        "Form": "fut_def",
        "Person-Number": "3_plur"
      }
    },
    {
      "razılaşarlar": {
        "Form": "fut_indef",
        "Person-Number": "3_plur"
      }
    },
    {
      "razılaşsınlar": {
        "Form": "imp",
        "Person-Number": "3_plur"
      }
    },
    {
      "razılaşalar": {
        "Form": "arzu",
        "Person-Number": "3_plur"
      }
    },
    {
      "razılaşmalıdırlar": {
        "Form": "vacib",
        "Person-Number": "3_plur"
      }
    },
    {
      "razılaşasıdır": {
        "Form": "lazım",
        "Person-Number": "3_plur"
      }
    },
    {
      "razılaşsalar": {
        "Form": "şərt",
        "Person-Number": "3_plur"
      }
    },
    {
      "razılaşmaqdan": {
        "Form": "inf",
        "Case": "abl"
      }
    }
  ],
  "ruhlandırmaq": [
    {
      "ruhlandırmışdım": {
        "Form": "-mişdi_past",
        "Person-Number": "1_sing"
      }
    },
    {
      "ruhlandırdım": {
        "Form": "-di_past",
        "Person-Number": "1_sing"
      }
    },
    {
      "ruhlandırıram": {
        "Form": "present",
        "Person-Number": "1_sing"
      }
    },
    {
      "ruhlandıracağam": {
        "Form": "fut_def",
        "Person-Number": "1_sing"
      }
    },
    {
      "ruhlandıraram": {
        "Form": "fut_indef",
        "Person-Number": "1_sing"
      }
    },
    {
      "ruhlandırım": {
        "Form": "imp",
        "Person-Number": "1_sing"
      }
    },
    {
      "ruhlandıram": {
        "Form": "arzu",
        "Person-Number": "1_sing"
      }
    },
    {
      "ruhlandırmalıyam": {
        "Form": "vacib",
        "Person-Number": "1_sing"
      }
    },
    {
      "ruhlandırasıyam": {
        "Form": "lazım",
        "Person-Number": "1_sing"
      }
    },
    {
      "ruhlandırsam": {
        "Form": "şərt",
        "Person-Number": "1_sing"
      }
    },
    {
      "ruhlandırmaq": {
        "Form": "inf",
        "Case": "nom"
      }
    },
    {
      "ruhlandırmışdın": {
        "Form": "-mişdi_past",
        "Person-Number": "2_sing"
      }
    },
    {
      "ruhlandırdın": {
        "Form": "-di_past",
        "Person-Number": "2_sing"
      }
    },
    {
      "ruhlandırırsan": {
        "Form": "present",
        "Person-Number": "2_sing"
      }
    },
    {
      "ruhlandıracaqsan": {
        "Form": "fut_def",
        "Person-Number": "2_sing"
      }
    },
    {
      "ruhlandırarsan": {
        "Form": "fut_indef",
        "Person-Number": "2_sing"
      }
    },
    {
      "ruhlandır": {
        "Form": "imp",
        "Person-Number": "2_sing"
      }
    },
    {
      "ruhlandırasan": {
        "Form": "arzu",
        "Person-Number": "2_sing"
      }
    },
    {
      "ruhlandırmalısan": {
        "Form": "vacib",
        "Person-Number": "2_sing"
      }
    },
    {
      "ruhlandırasısan": {
        "Form": "lazım",
        "Person-Number": "2_sing"
      }
    },
    {
      "ruhlandırsan": {
        "Form": "şərt",
        "Person-Number": "2_sing"
      }
    },
    {
      "ruhlandırmağın": {
        "Form": "inf",
        "Case": "gen"
      }
    },
    {
      "ruhlandırmışdı": {
        "Form": "-mişdi_past",
        "Person-Number": "3_sing"
      }
    },
    {
      "ruhlandırdı": {
        "Form": "-di_past",
        "Person-Number": "3_sing"
      }
    },
    {
      "ruhlandırır": {
        "Form": "present",
        "Person-Number": "3_sing"
      }
    },
    {
      "ruhlandıracaq": {
        "Form": "fut_def",
        "Person-Number": "3_sing"
      }
    },
    {
      "ruhlandırar": {
        "Form": "fut_indef",
        "Person-Number": "3_sing"
      }
    },
    {
      "ruhlandırsın": {
        "Form": "imp",
        "Person-Number": "3_sing"
      }
    },
    {
      "ruhlandıra": {
        "Form": "arzu",
        "Person-Number": "3_sing"
      }
    },
    {
      "ruhlandırmalıdır": {
        "Form": "vacib",
        "Person-Number": "3_sing"
      }
    },
    {
      "ruhlandırasıdır": {
        "Form": "lazım",
        "Person-Number": "3_sing"
      }
    },
    {
      "ruhlandırsa": {
        "Form": "şərt",
        "Person-Number": "3_sing"
      }
    },
    {
      "ruhlandırmağa": {
        "Form": "inf",
        "Case": "dat"
      }
    },
    {
      "ruhlandırmışdıq": {
        "Form": "-mişdi_past",
        "Person-Number": "1_plur"
      }
    },
    {
      "ruhlandırdıq": {
        "Form": "-di_past",
        "Person-Number": "1_plur"
      }
    },
    {
      "ruhlandırırıq": {
        "Form": "present",
        "Person-Number": "1_plur"
      }
    },
    {
      "ruhlandıracağıq": {
        "Form": "fut_def",
        "Person-Number": "1_plur"
      }
    },
    {
      "ruhlandırarıq": {
        "Form": "fut_indef",
        "Person-Number": "1_plur"
      }
    },
    {
      "ruhlandıraq": {
        "Form": "imp",
        "Person-Number": "1_plur"
      }
    },
    {
      "ruhlandıraq": {
        "Form": "arzu",
        "Person-Number": "1_plur"
      }
    },
    {
      "ruhlandırmalıyıq": {
        "Form": "vacib",
        "Person-Number": "1_plur"
      }
    },
    {
      "ruhlandırasıyıq": {
        "Form": "lazım",
        "Person-Number": "1_plur"
      }
    },
    {
      "ruhlandırsaq": {
        "Form": "şərt",
        "Person-Number": "1_plur"
      }
    },
    {
      "ruhlandırmağı": {
        "Form": "inf",
        "Case": "acc"
      }
    },
    {
      "ruhlandırmışdınız": {
        "Form": "-mişdi_past",
        "Person-Number": "2_plur"
      }
    },
    {
      "ruhlandırdınız": {
        "Form": "-di_past",
        "Person-Number": "2_plur"
      }
    },
    {
      "ruhlandırırsınız": {
        "Form": "present",
        "Person-Number": "2_plur"
      }
    },
    {
      "ruhlandıracaqsınız": {
        "Form": "fut_def",
        "Person-Number": "2_plur"
      }
    },
    {
      "ruhlandırarsınız": {
        "Form": "fut_indef",
        "Person-Number": "2_plur"
      }
    },
    {
      "ruhlandırasınız": {
        "Form": "imp",
        "Person-Number": "2_plur"
      }
    },
    {
      "ruhlandırasınız": {
        "Form": "arzu",
        "Person-Number": "2_plur"
      }
    },
    {
      "ruhlandırmalısınız": {
        "Form": "vacib",
        "Person-Number": "2_plur"
      }
    },
    {
      "ruhlandırasısınız": {
        "Form": "lazım",
        "Person-Number": "2_plur"
      }
    },
    {
      "ruhlandırsanız": {
        "Form": "şərt",
        "Person-Number": "2_plur"
      }
    },
    {
      "ruhlandırmaqda": {
        "Form": "inf",
        "Case": "loc"
      }
    },
    {
      "ruhlandırmışdılar": {
        "Form": "-mişdi_past",
        "Person-Number": "3_plur"
      }
    },
    {
      "ruhlandırdılar": {
        "Form": "-di_past",
        "Person-Number": "3_plur"
      }
    },
    {
      "ruhlandırırlar": {
        "Form": "present",
        "Person-Number": "3_plur"
      }
    },
    {
      "ruhlandıracaqlar": {
        "Form": "fut_def",
        "Person-Number": "3_plur"
      }
    },
    {
      "ruhlandırarlar": {
        "Form": "fut_indef",
        "Person-Number": "3_plur"
      }
    },
    {
      "ruhlandırsınlar": {
        "Form": "imp",
        "Person-Number": "3_plur"
      }
    },
    {
      "ruhlandıralar": {
        "Form": "arzu",
        "Person-Number": "3_plur"
      }
    },
    {
      "ruhlandırmalıdırlar": {
        "Form": "vacib",
        "Person-Number": "3_plur"
      }
    },
    {
      "ruhlandırasıdır": {
        "Form": "lazım",
        "Person-Number": "3_plur"
      }
    },
    {
      "ruhlandırsalar": {
        "Form": "şərt",
        "Person-Number": "3_plur"
      }
    },
    {
      "ruhlandırmaqdan": {
        "Form": "inf",
        "Case": "abl"
      }
    }
  ],
  "rəngləmək": [
    {
      "rəngləmişdim": {
        "Form": "-mişdi_past",
        "Person-Number": "1_sing"
      }
    },
    {
      "rənglədim": {
        "Form": "-di_past",
        "Person-Number": "1_sing"
      }
    },
    {
      "rəngləyirəm": {
        "Form": "present",
        "Person-Number": "1_sing"
      }
    },
    {
      "rəngləyəcəyəm": {
        "Form": "fut_def",
        "Person-Number": "1_sing"
      }
    },
    {
      "rəngləyərəm": {
        "Form": "fut_indef",
        "Person-Number": "1_sing"
      }
    },
    {
      "rəngləyim": {
        "Form": "imp",
        "Person-Number": "1_sing"
      }
    },
    {
      "rəngləyəm": {
        "Form": "arzu",
        "Person-Number": "1_sing"
      }
    },
    {
      "rəngləməliyəm": {
        "Form": "vacib",
        "Person-Number": "1_sing"
      }
    },
    {
      "rəngləyəsiyəm": {
        "Form": "lazım",
        "Person-Number": "1_sing"
      }
    },
    {
      "rəngləsəm": {
        "Form": "şərt",
        "Person-Number": "1_sing"
      }
    },
    {
      "rəngləmək": {
        "Form": "inf",
        "Case": "nom"
      }
    },
    {
      "rəngləmişdin": {
        "Form": "-mişdi_past",
        "Person-Number": "2_sing"
      }
    },
    {
      "rənglədin": {
        "Form": "-di_past",
        "Person-Number": "2_sing"
      }
    },
    {
      "rəngləyirsən": {
        "Form": "present",
        "Person-Number": "2_sing"
      }
    },
    {
      "rəngləyəcəksən": {
        "Form": "fut_def",
        "Person-Number": "2_sing"
      }
    },
    {
      "rəngləyərsən": {
        "Form": "fut_indef",
        "Person-Number": "2_sing"
      }
    },
    {
      "rənglə": {
        "Form": "imp",
        "Person-Number": "2_sing"
      }
    },
    {
      "rəngləyəsən": {
        "Form": "arzu",
        "Person-Number": "2_sing"
      }
    },
    {
      "rəngləməlisən": {
        "Form": "vacib",
        "Person-Number": "2_sing"
      }
    },
    {
      "rəngləyəsisən": {
        "Form": "lazım",
        "Person-Number": "2_sing"
      }
    },
    {
      "rəngləsən": {
        "Form": "şərt",
        "Person-Number": "2_sing"
      }
    },
    {
      "rəngləməyin": {
        "Form": "inf",
        "Case": "gen"
      }
    },
    {
      "rəngləmişdi": {
        "Form": "-mişdi_past",
        "Person-Number": "3_sing"
      }
    },
    {
      "rənglədi": {
        "Form": "-di_past",
        "Person-Number": "3_sing"
      }
    },
    {
      "rəngləyir": {
        "Form": "present",
        "Person-Number": "3_sing"
      }
    },
    {
      "rəngləyəcək": {
        "Form": "fut_def",
        "Person-Number": "3_sing"
      }
    },
    {
      "rəngləyər": {
        "Form": "fut_indef",
        "Person-Number": "3_sing"
      }
    },
    {
      "rəngləsin": {
        "Form": "imp",
        "Person-Number": "3_sing"
      }
    },
    {
      "rəngləyə": {
        "Form": "arzu",
        "Person-Number": "3_sing"
      }
    },
    {
      "rəngləməlidir": {
        "Form": "vacib",
        "Person-Number": "3_sing"
      }
    },
    {
      "rəngləyəsidir": {
        "Form": "lazım",
        "Person-Number": "3_sing"
      }
    },
    {
      "rəngləsə": {
        "Form": "şərt",
        "Person-Number": "3_sing"
      }
    },
    {
      "rəngləməyə": {
        "Form": "inf",
        "Case": "dat"
      }
    },
    {
      "rəngləmişdik": {
        "Form": "-mişdi_past",
        "Person-Number": "1_plur"
      }
    },
    {
      "rənglədik": {
        "Form": "-di_past",
        "Person-Number": "1_plur"
      }
    },
    {
      "rəngləyirik": {
        "Form": "present",
        "Person-Number": "1_plur"
      }
    },
    {
      "rəngləyəcəyik": {
        "Form": "fut_def",
        "Person-Number": "1_plur"
      }
    },
    {
      "rəngləyərik": {
        "Form": "fut_indef",
        "Person-Number": "1_plur"
      }
    },
    {
      "rəngləyək": {
        "Form": "imp",
        "Person-Number": "1_plur"
      }
    },
    {
      "rəngləyək": {
        "Form": "arzu",
        "Person-Number": "1_plur"
      }
    },
    {
      "rəngləməliyik": {
        "Form": "vacib",
        "Person-Number": "1_plur"
      }
    },
    {
      "rəngləyəsiyik": {
        "Form": "lazım",
        "Person-Number": "1_plur"
      }
    },
    {
      "rəngləsək": {
        "Form": "şərt",
        "Person-Number": "1_plur"
      }
    },
    {
      "rəngləməyi": {
        "Form": "inf",
        "Case": "acc"
      }
    },
    {
      "rəngləmişdiniz": {
        "Form": "-mişdi_past",
        "Person-Number": "2_plur"
      }
    },
    {
      "rənglədiniz": {
        "Form": "-di_past",
        "Person-Number": "2_plur"
      }
    },
    {
      "rəngləyirsiniz": {
        "Form": "present",
        "Person-Number": "2_plur"
      }
    },
    {
      "rəngləyəcəksiniz": {
        "Form": "fut_def",
        "Person-Number": "2_plur"
      }
    },
    {
      "rəngləyərsiniz": {
        "Form": "fut_indef",
        "Person-Number": "2_plur"
      }
    },
    {
      "rəngləyəsiniz": {
        "Form": "imp",
        "Person-Number": "2_plur"
      }
    },
    {
      "rəngləyəsiniz": {
        "Form": "arzu",
        "Person-Number": "2_plur"
      }
    },
    {
      "rəngləməlisiniz": {
        "Form": "vacib",
        "Person-Number": "2_plur"
      }
    },
    {
      "rəngləyəsisiniz": {
        "Form": "lazım",
        "Person-Number": "2_plur"
      }
    },
    {
      "rəngləsəniz": {
        "Form": "şərt",
        "Person-Number": "2_plur"
      }
    },
    {
      "rəngləməkdə": {
        "Form": "inf",
        "Case": "loc"
      }
    },
    {
      "rəngləmişdilər": {
        "Form": "-mişdi_past",
        "Person-Number": "3_plur"
      }
    },
    {
      "rənglədilər": {
        "Form": "-di_past",
        "Person-Number": "3_plur"
      }
    },
    {
      "rəngləyirlər": {
        "Form": "present",
        "Person-Number": "3_plur"
      }
    },
    {
      "rəngləyəcəklər": {
        "Form": "fut_def",
        "Person-Number": "3_plur"
      }
    },
    {
      "rəngləyərlər": {
        "Form": "fut_indef",
        "Person-Number": "3_plur"
      }
    },
    {
      "rəngləsinlər": {
        "Form": "imp",
        "Person-Number": "3_plur"
      }
    },
    {
      "rəngləyələr": {
        "Form": "arzu",
        "Person-Number": "3_plur"
      }
    },
    {
      "rəngləməlidirlər": {
        "Form": "vacib",
        "Person-Number": "3_plur"
      }
    },
    {
      "rəngləyəsidirlər": {
        "Form": "lazım",
        "Person-Number": "3_plur"
      }
    },
    {
      "rəngləsələr": {
        "Form": "şərt",
        "Person-Number": "3_plur"
      }
    },
    {
      "rəngləməkdən": {
        "Form": "inf",
        "Case": "abl"
      }
    }
  ],
  "rəqs etmək": [
    {
      "rəqs etmişdim": {
        "Form": "-mişdi_past",
        "Person-Number": "1_sing"
      }
    },
    {
      "rəqs etdim": {
        "Form": "-di_past",
        "Person-Number": "1_sing"
      }
    },
    {
      "rəqs edirəm": {
        "Form": "present",
        "Person-Number": "1_sing"
      }
    },
    {
      "rəqs edəcəyəm": {
        "Form": "fut_def",
        "Person-Number": "1_sing"
      }
    },
    {
      "rəqs edərəm": {
        "Form": "fut_indef",
        "Person-Number": "1_sing"
      }
    },
    {
      "rəqs edim": {
        "Form": "imp",
        "Person-Number": "1_sing"
      }
    },
    {
      "rəqs edəm": {
        "Form": "arzu",
        "Person-Number": "1_sing"
      }
    },
    {
      "rəqs etməliyəm": {
        "Form": "vacib",
        "Person-Number": "1_sing"
      }
    },
    {
      "rəqs edəsiyəm": {
        "Form": "lazım",
        "Person-Number": "1_sing"
      }
    },
    {
      "rəqs etsəm": {
        "Form": "şərt",
        "Person-Number": "1_sing"
      }
    },
    {
      "rəqs etmək": {
        "Form": "inf",
        "Case": "nom"
      }
    },
    {
      "rəqs etmişdin": {
        "Form": "-mişdi_past",
        "Person-Number": "2_sing"
      }
    },
    {
      "rəqs etdin": {
        "Form": "-di_past",
        "Person-Number": "2_sing"
      }
    },
    {
      "rəqs edirsən": {
        "Form": "present",
        "Person-Number": "2_sing"
      }
    },
    {
      "rəqs edəcəksən": {
        "Form": "fut_def",
        "Person-Number": "2_sing"
      }
    },
    {
      "rəqs edərsən": {
        "Form": "fut_indef",
        "Person-Number": "2_sing"
      }
    },
    {
      "rəqs et": {
        "Form": "imp",
        "Person-Number": "2_sing"
      }
    },
    {
      "rəqs edəsən": {
        "Form": "arzu",
        "Person-Number": "2_sing"
      }
    },
    {
      "rəqs etməlisən": {
        "Form": "vacib",
        "Person-Number": "2_sing"
      }
    },
    {
      "rəqs edəsisən": {
        "Form": "lazım",
        "Person-Number": "2_sing"
      }
    },
    {
      "rəqs etsən": {
        "Form": "şərt",
        "Person-Number": "2_sing"
      }
    },
    {
      "rəqs etməyin": {
        "Form": "inf",
        "Case": "gen"
      }
    },
    {
      "rəqs etmişdi": {
        "Form": "-mişdi_past",
        "Person-Number": "3_sing"
      }
    },
    {
      "rəqs etdi": {
        "Form": "-di_past",
        "Person-Number": "3_sing"
      }
    },
    {
      "rəqs edir": {
        "Form": "present",
        "Person-Number": "3_sing"
      }
    },
    {
      "rəqs edəcək": {
        "Form": "fut_def",
        "Person-Number": "3_sing"
      }
    },
    {
      "rəqs edər": {
        "Form": "fut_indef",
        "Person-Number": "3_sing"
      }
    },
    {
      "rəqs etsin": {
        "Form": "imp",
        "Person-Number": "3_sing"
      }
    },
    {
      "rəqs edə": {
        "Form": "arzu",
        "Person-Number": "3_sing"
      }
    },
    {
      "rəqs etməlidir": {
        "Form": "vacib",
        "Person-Number": "3_sing"
      }
    },
    {
      "rəqs edəsidir": {
        "Form": "lazım",
        "Person-Number": "3_sing"
      }
    },
    {
      "rəqs etsə": {
        "Form": "şərt",
        "Person-Number": "3_sing"
      }
    },
    {
      "rəqs etməyə": {
        "Form": "inf",
        "Case": "dat"
      }
    },
    {
      "rəqs etmişdik": {
        "Form": "-mişdi_past",
        "Person-Number": "1_plur"
      }
    },
    {
      "rəqs etdik": {
        "Form": "-di_past",
        "Person-Number": "1_plur"
      }
    },
    {
      "rəqs edirik": {
        "Form": "present",
        "Person-Number": "1_plur"
      }
    },
    {
      "rəqs edəcəyik": {
        "Form": "fut_def",
        "Person-Number": "1_plur"
      }
    },
    {
      "rəqs edərik": {
        "Form": "fut_indef",
        "Person-Number": "1_plur"
      }
    },
    {
      "rəqs edək": {
        "Form": "imp",
        "Person-Number": "1_plur"
      }
    },
    {
      "rəqs edək": {
        "Form": "arzu",
        "Person-Number": "1_plur"
      }
    },
    {
      "rəqs etməliyik": {
        "Form": "vacib",
        "Person-Number": "1_plur"
      }
    },
    {
      "rəqs edəsiyik": {
        "Form": "lazım",
        "Person-Number": "1_plur"
      }
    },
    {
      "rəqs etsək": {
        "Form": "şərt",
        "Person-Number": "1_plur"
      }
    },
    {
      "rəqs etməyi": {
        "Form": "inf",
        "Case": "acc"
      }
    },
    {
      "rəqs etmişdiniz": {
        "Form": "-mişdi_past",
        "Person-Number": "2_plur"
      }
    },
    {
      "rəqs etdiniz": {
        "Form": "-di_past",
        "Person-Number": "2_plur"
      }
    },
    {
      "rəqs edirsiniz": {
        "Form": "present",
        "Person-Number": "2_plur"
      }
    },
    {
      "rəqs edəcəksiniz": {
        "Form": "fut_def",
        "Person-Number": "2_plur"
      }
    },
    {
      "rəqs edərsiniz": {
        "Form": "fut_indef",
        "Person-Number": "2_plur"
      }
    },
    {
      "rəqs edəsiniz": {
        "Form": "imp",
        "Person-Number": "2_plur"
      }
    },
    {
      "rəqs edəsiniz": {
        "Form": "arzu",
        "Person-Number": "2_plur"
      }
    },
    {
      "rəqs etməlisiniz": {
        "Form": "vacib",
        "Person-Number": "2_plur"
      }
    },
    {
      "rəqs edəsisiniz": {
        "Form": "lazım",
        "Person-Number": "2_plur"
      }
    },
    {
      "rəqs etsəniz": {
        "Form": "şərt",
        "Person-Number": "2_plur"
      }
    },
    {
      "rəqs etməkdə": {
        "Form": "inf",
        "Case": "loc"
      }
    },
    {
      "rəqs etmişdilər": {
        "Form": "-mişdi_past",
        "Person-Number": "3_plur"
      }
    },
    {
      "rəqs etdilər": {
        "Form": "-di_past",
        "Person-Number": "3_plur"
      }
    },
    {
      "rəqs edirlər": {
        "Form": "present",
        "Person-Number": "3_plur"
      }
    },
    {
      "rəqs edəcəklər": {
        "Form": "fut_def",
        "Person-Number": "3_plur"
      }
    },
    {
      "rəqs edərlər": {
        "Form": "fut_indef",
        "Person-Number": "3_plur"
      }
    },
    {
      "rəqs etsinlər": {
        "Form": "imp",
        "Person-Number": "3_plur"
      }
    },
    {
      "rəqs edələr": {
        "Form": "arzu",
        "Person-Number": "3_plur"
      }
    },
    {
      "rəqs etməlidirlər": {
        "Form": "vacib",
        "Person-Number": "3_plur"
      }
    },
    {
      "rəqs edəsidirlər": {
        "Form": "lazım",
        "Person-Number": "3_plur"
      }
    },
    {
      "rəqs etsələr": {
        "Form": "şərt",
        "Person-Number": "3_plur"
      }
    },
    {
      "rəqs etməkdən": {
        "Form": "inf",
        "Case": "abl"
      }
    }
  ],
  "salmaq": [
    {
      "salmışdım": {
        "Form": "-mişdi_past",
        "Person-Number": "1_sing"
      }
    },
    {
      "saldım": {
        "Form": "-di_past",
        "Person-Number": "1_sing"
      }
    },
    {
      "salıram": {
        "Form": "present",
        "Person-Number": "1_sing"
      }
    },
    {
      "salacağam": {
        "Form": "fut_def",
        "Person-Number": "1_sing"
      }
    },
    {
      "salaram": {
        "Form": "fut_indef",
        "Person-Number": "1_sing"
      }
    },
    {
      "salım": {
        "Form": "imp",
        "Person-Number": "1_sing"
      }
    },
    {
      "salam": {
        "Form": "arzu",
        "Person-Number": "1_sing"
      }
    },
    {
      "salmalıyam": {
        "Form": "vacib",
        "Person-Number": "1_sing"
      }
    },
    {
      "salasıyam": {
        "Form": "lazım",
        "Person-Number": "1_sing"
      }
    },
    {
      "salsam": {
        "Form": "şərt",
        "Person-Number": "1_sing"
      }
    },
    {
      "salmaq": {
        "Form": "inf",
        "Case": "nom"
      }
    },
    {
      "salmışdın": {
        "Form": "-mişdi_past",
        "Person-Number": "2_sing"
      }
    },
    {
      "saldın": {
        "Form": "-di_past",
        "Person-Number": "2_sing"
      }
    },
    {
      "salırsan": {
        "Form": "present",
        "Person-Number": "2_sing"
      }
    },
    {
      "salacaqsan": {
        "Form": "fut_def",
        "Person-Number": "2_sing"
      }
    },
    {
      "salarsan": {
        "Form": "fut_indef",
        "Person-Number": "2_sing"
      }
    },
    {
      "sal": {
        "Form": "imp",
        "Person-Number": "2_sing"
      }
    },
    {
      "salasan": {
        "Form": "arzu",
        "Person-Number": "2_sing"
      }
    },
    {
      "salmalısan": {
        "Form": "vacib",
        "Person-Number": "2_sing"
      }
    },
    {
      "salasısan": {
        "Form": "lazım",
        "Person-Number": "2_sing"
      }
    },
    {
      "salsan": {
        "Form": "şərt",
        "Person-Number": "2_sing"
      }
    },
    {
      "salmağın": {
        "Form": "inf",
        "Case": "gen"
      }
    },
    {
      "salmışdı": {
        "Form": "-mişdi_past",
        "Person-Number": "3_sing"
      }
    },
    {
      "saldı": {
        "Form": "-di_past",
        "Person-Number": "3_sing"
      }
    },
    {
      "salır": {
        "Form": "present",
        "Person-Number": "3_sing"
      }
    },
    {
      "salacaq": {
        "Form": "fut_def",
        "Person-Number": "3_sing"
      }
    },
    {
      "salar": {
        "Form": "fut_indef",
        "Person-Number": "3_sing"
      }
    },
    {
      "salsın": {
        "Form": "imp",
        "Person-Number": "3_sing"
      }
    },
    {
      "sala": {
        "Form": "arzu",
        "Person-Number": "3_sing"
      }
    },
    {
      "salmalıdır": {
        "Form": "vacib",
        "Person-Number": "3_sing"
      }
    },
    {
      "salasıdır": {
        "Form": "lazım",
        "Person-Number": "3_sing"
      }
    },
    {
      "salsa": {
        "Form": "şərt",
        "Person-Number": "3_sing"
      }
    },
    {
      "salmağa": {
        "Form": "inf",
        "Case": "dat"
      }
    },
    {
      "salmışdıq": {
        "Form": "-mişdi_past",
        "Person-Number": "1_plur"
      }
    },
    {
      "saldıq": {
        "Form": "-di_past",
        "Person-Number": "1_plur"
      }
    },
    {
      "salırıq": {
        "Form": "present",
        "Person-Number": "1_plur"
      }
    },
    {
      "salacağıq": {
        "Form": "fut_def",
        "Person-Number": "1_plur"
      }
    },
    {
      "salarıq": {
        "Form": "fut_indef",
        "Person-Number": "1_plur"
      }
    },
    {
      "salaq": {
        "Form": "imp",
        "Person-Number": "1_plur"
      }
    },
    {
      "salaq": {
        "Form": "arzu",
        "Person-Number": "1_plur"
      }
    },
    {
      "salmalıyıq": {
        "Form": "vacib",
        "Person-Number": "1_plur"
      }
    },
    {
      "salasıyıq": {
        "Form": "lazım",
        "Person-Number": "1_plur"
      }
    },
    {
      "salsaq": {
        "Form": "şərt",
        "Person-Number": "1_plur"
      }
    },
    {
      "salmağı": {
        "Form": "inf",
        "Case": "acc"
      }
    },
    {
      "salmışdınız": {
        "Form": "-mişdi_past",
        "Person-Number": "2_plur"
      }
    },
    {
      "saldınız": {
        "Form": "-di_past",
        "Person-Number": "2_plur"
      }
    },
    {
      "salırsınız": {
        "Form": "present",
        "Person-Number": "2_plur"
      }
    },
    {
      "salacaqsınız": {
        "Form": "fut_def",
        "Person-Number": "2_plur"
      }
    },
    {
      "salarsınız": {
        "Form": "fut_indef",
        "Person-Number": "2_plur"
      }
    },
    {
      "salasınız": {
        "Form": "imp",
        "Person-Number": "2_plur"
      }
    },
    {
      "salasınız": {
        "Form": "arzu",
        "Person-Number": "2_plur"
      }
    },
    {
      "salmalısınız": {
        "Form": "vacib",
        "Person-Number": "2_plur"
      }
    },
    {
      "salasısınız": {
        "Form": "lazım",
        "Person-Number": "2_plur"
      }
    },
    {
      "salsanız": {
        "Form": "şərt",
        "Person-Number": "2_plur"
      }
    },
    {
      "salmaqda": {
        "Form": "inf",
        "Case": "loc"
      }
    },
    {
      "salmışdılar": {
        "Form": "-mişdi_past",
        "Person-Number": "3_plur"
      }
    },
    {
      "saldılar": {
        "Form": "-di_past",
        "Person-Number": "3_plur"
      }
    },
    {
      "salırlar": {
        "Form": "present",
        "Person-Number": "3_plur"
      }
    },
    {
      "salacaqlar": {
        "Form": "fut_def",
        "Person-Number": "3_plur"
      }
    },
    {
      "salarlar": {
        "Form": "fut_indef",
        "Person-Number": "3_plur"
      }
    },
    {
      "salsınlar": {
        "Form": "imp",
        "Person-Number": "3_plur"
      }
    },
    {
      "salalar": {
        "Form": "arzu",
        "Person-Number": "3_plur"
      }
    },
    {
      "salmalıdırlar": {
        "Form": "vacib",
        "Person-Number": "3_plur"
      }
    },
    {
      "salasıdır": {
        "Form": "lazım",
        "Person-Number": "3_plur"
      }
    },
    {
      "salsalar": {
        "Form": "şərt",
        "Person-Number": "3_plur"
      }
    },
    {
      "salmaqdan": {
        "Form": "inf",
        "Case": "abl"
      }
    }
  ],
  "sarımaq": [
    {
      "sarımışdım": {
        "Form": "-mişdi_past",
        "Person-Number": "1_sing"
      }
    },
    {
      "sarıdım": {
        "Form": "-di_past",
        "Person-Number": "1_sing"
      }
    },
    {
      "sarıyıram": {
        "Form": "present",
        "Person-Number": "1_sing"
      }
    },
    {
      "sarıyacağam": {
        "Form": "fut_def",
        "Person-Number": "1_sing"
      }
    },
    {
      "sarıyaram": {
        "Form": "fut_indef",
        "Person-Number": "1_sing"
      }
    },
    {
      "sarıyım": {
        "Form": "imp",
        "Person-Number": "1_sing"
      }
    },
    {
      "sarıyım": {
        "Form": "arzu",
        "Person-Number": "1_sing"
      }
    },
    {
      "sarımalıyam": {
        "Form": "vacib",
        "Person-Number": "1_sing"
      }
    },
    {
      "sarıyasıyam": {
        "Form": "lazım",
        "Person-Number": "1_sing"
      }
    },
    {
      "sarısam": {
        "Form": "şərt",
        "Person-Number": "1_sing"
      }
    },
    {
      "sarımaq": {
        "Form": "inf",
        "Case": "nom"
      }
    },
    {
      "sarımışdın": {
        "Form": "-mişdi_past",
        "Person-Number": "2_sing"
      }
    },
    {
      "sarıdın": {
        "Form": "-di_past",
        "Person-Number": "2_sing"
      }
    },
    {
      "sarıyırsan": {
        "Form": "present",
        "Person-Number": "2_sing"
      }
    },
    {
      "sarıyacaqsan": {
        "Form": "fut_def",
        "Person-Number": "2_sing"
      }
    },
    {
      "sarıyarsan": {
        "Form": "fut_indef",
        "Person-Number": "2_sing"
      }
    },
    {
      "sarı": {
        "Form": "imp",
        "Person-Number": "2_sing"
      }
    },
    {
      "sarıyasan": {
        "Form": "arzu",
        "Person-Number": "2_sing"
      }
    },
    {
      "sarımalısan": {
        "Form": "vacib",
        "Person-Number": "2_sing"
      }
    },
    {
      "sarıyasısan": {
        "Form": "lazım",
        "Person-Number": "2_sing"
      }
    },
    {
      "sarısan": {
        "Form": "şərt",
        "Person-Number": "2_sing"
      }
    },
    {
      "sarımağın": {
        "Form": "inf",
        "Case": "gen"
      }
    },
    {
      "sarımışdı": {
        "Form": "-mişdi_past",
        "Person-Number": "3_sing"
      }
    },
    {
      "sarıdı": {
        "Form": "-di_past",
        "Person-Number": "3_sing"
      }
    },
    {
      "sarıyır": {
        "Form": "present",
        "Person-Number": "3_sing"
      }
    },
    {
      "sarıyacaq": {
        "Form": "fut_def",
        "Person-Number": "3_sing"
      }
    },
    {
      "sarıyar": {
        "Form": "fut_indef",
        "Person-Number": "3_sing"
      }
    },
    {
      "sarısın": {
        "Form": "imp",
        "Person-Number": "3_sing"
      }
    },
    {
      "sarıya": {
        "Form": "arzu",
        "Person-Number": "3_sing"
      }
    },
    {
      "sarımalıdır": {
        "Form": "vacib",
        "Person-Number": "3_sing"
      }
    },
    {
      "sarıyasıdır": {
        "Form": "lazım",
        "Person-Number": "3_sing"
      }
    },
    {
      "sarısa": {
        "Form": "şərt",
        "Person-Number": "3_sing"
      }
    },
    {
      "sarımağa": {
        "Form": "inf",
        "Case": "dat"
      }
    },
    {
      "sarımışdıq": {
        "Form": "-mişdi_past",
        "Person-Number": "1_plur"
      }
    },
    {
      "sarıdıq": {
        "Form": "-di_past",
        "Person-Number": "1_plur"
      }
    },
    {
      "sarıyırıq": {
        "Form": "present",
        "Person-Number": "1_plur"
      }
    },
    {
      "sarıyacağıq": {
        "Form": "fut_def",
        "Person-Number": "1_plur"
      }
    },
    {
      "sarıyarıq": {
        "Form": "fut_indef",
        "Person-Number": "1_plur"
      }
    },
    {
      "sarıyaq": {
        "Form": "imp",
        "Person-Number": "1_plur"
      }
    },
    {
      "sarıyaq": {
        "Form": "arzu",
        "Person-Number": "1_plur"
      }
    },
    {
      "sarımalıyıq": {
        "Form": "vacib",
        "Person-Number": "1_plur"
      }
    },
    {
      "sarıyasıyıq": {
        "Form": "lazım",
        "Person-Number": "1_plur"
      }
    },
    {
      "sarısaq": {
        "Form": "şərt",
        "Person-Number": "1_plur"
      }
    },
    {
      "sarımağı": {
        "Form": "inf",
        "Case": "acc"
      }
    },
    {
      "sarımışdınız": {
        "Form": "-mişdi_past",
        "Person-Number": "2_plur"
      }
    },
    {
      "sarıdınız": {
        "Form": "-di_past",
        "Person-Number": "2_plur"
      }
    },
    {
      "sarıyırsınız": {
        "Form": "present",
        "Person-Number": "2_plur"
      }
    },
    {
      "sarıyacaqsınız": {
        "Form": "fut_def",
        "Person-Number": "2_plur"
      }
    },
    {
      "sarıyarsınız": {
        "Form": "fut_indef",
        "Person-Number": "2_plur"
      }
    },
    {
      "sarıyasınız": {
        "Form": "imp",
        "Person-Number": "2_plur"
      }
    },
    {
      "sarıyasınız": {
        "Form": "arzu",
        "Person-Number": "2_plur"
      }
    },
    {
      "sarımalısınız": {
        "Form": "vacib",
        "Person-Number": "2_plur"
      }
    },
    {
      "sarıyasısınız": {
        "Form": "lazım",
        "Person-Number": "2_plur"
      }
    },
    {
      "sarısanız": {
        "Form": "şərt",
        "Person-Number": "2_plur"
      }
    },
    {
      "sarımaqda": {
        "Form": "inf",
        "Case": "loc"
      }
    },
    {
      "sarımışdılar": {
        "Form": "-mişdi_past",
        "Person-Number": "3_plur"
      }
    },
    {
      "sarıdılar": {
        "Form": "-di_past",
        "Person-Number": "3_plur"
      }
    },
    {
      "sarıyırlar": {
        "Form": "present",
        "Person-Number": "3_plur"
      }
    },
    {
      "sarıyacaqlar": {
        "Form": "fut_def",
        "Person-Number": "3_plur"
      }
    },
    {
      "sarıyarlar": {
        "Form": "fut_indef",
        "Person-Number": "3_plur"
      }
    },
    {
      "sarısınlar": {
        "Form": "imp",
        "Person-Number": "3_plur"
      }
    },
    {
      "sarıyalar": {
        "Form": "arzu",
        "Person-Number": "3_plur"
      }
    },
    {
      "sarımalıdırlar": {
        "Form": "vacib",
        "Person-Number": "3_plur"
      }
    },
    {
      "sarıyasıdır": {
        "Form": "lazım",
        "Person-Number": "3_plur"
      }
    },
    {
      "sarısalar": {
        "Form": "şərt",
        "Person-Number": "3_plur"
      }
    },
    {
      "sarımaqdan": {
        "Form": "inf",
        "Case": "abl"
      }
    }
  ],
  "sataşmaq": [
    {
      "sataşmışdım": {
        "Form": "-mişdi_past",
        "Person-Number": "1_sing"
      }
    },
    {
      "sataşdım": {
        "Form": "-di_past",
        "Person-Number": "1_sing"
      }
    },
    {
      "sataşıram": {
        "Form": "present",
        "Person-Number": "1_sing"
      }
    },
    {
      "sataşacağam": {
        "Form": "fut_def",
        "Person-Number": "1_sing"
      }
    },
    {
      "sataşaram": {
        "Form": "fut_indef",
        "Person-Number": "1_sing"
      }
    },
    {
      "sataşım": {
        "Form": "imp",
        "Person-Number": "1_sing"
      }
    },
    {
      "sataşam": {
        "Form": "arzu",
        "Person-Number": "1_sing"
      }
    },
    {
      "sataşmalıyam": {
        "Form": "vacib",
        "Person-Number": "1_sing"
      }
    },
    {
      "sataşasıyam": {
        "Form": "lazım",
        "Person-Number": "1_sing"
      }
    },
    {
      "sataşsam": {
        "Form": "şərt",
        "Person-Number": "1_sing"
      }
    },
    {
      "sataşmaq": {
        "Form": "inf",
        "Case": "nom"
      }
    },
    {
      "sataşmışdın": {
        "Form": "-mişdi_past",
        "Person-Number": "2_sing"
      }
    },
    {
      "sataşdın": {
        "Form": "-di_past",
        "Person-Number": "2_sing"
      }
    },
    {
      "sataşırsan": {
        "Form": "present",
        "Person-Number": "2_sing"
      }
    },
    {
      "sataşacaqsan": {
        "Form": "fut_def",
        "Person-Number": "2_sing"
      }
    },
    {
      "sataşarsan": {
        "Form": "fut_indef",
        "Person-Number": "2_sing"
      }
    },
    {
      "sataş": {
        "Form": "imp",
        "Person-Number": "2_sing"
      }
    },
    {
      "sataşasan": {
        "Form": "arzu",
        "Person-Number": "2_sing"
      }
    },
    {
      "sataşmalısan": {
        "Form": "vacib",
        "Person-Number": "2_sing"
      }
    },
    {
      "sataşasısan": {
        "Form": "lazım",
        "Person-Number": "2_sing"
      }
    },
    {
      "sataşsan": {
        "Form": "şərt",
        "Person-Number": "2_sing"
      }
    },
    {
      "sataşmağın": {
        "Form": "inf",
        "Case": "gen"
      }
    },
    {
      "sataşmışdı": {
        "Form": "-mişdi_past",
        "Person-Number": "3_sing"
      }
    },
    {
      "sataşdı": {
        "Form": "-di_past",
        "Person-Number": "3_sing"
      }
    },
    {
      "sataşır": {
        "Form": "present",
        "Person-Number": "3_sing"
      }
    },
    {
      "sataşacaq": {
        "Form": "fut_def",
        "Person-Number": "3_sing"
      }
    },
    {
      "sataşar": {
        "Form": "fut_indef",
        "Person-Number": "3_sing"
      }
    },
    {
      "sataşsın": {
        "Form": "imp",
        "Person-Number": "3_sing"
      }
    },
    {
      "sataşa": {
        "Form": "arzu",
        "Person-Number": "3_sing"
      }
    },
    {
      "sataşmalıdır": {
        "Form": "vacib",
        "Person-Number": "3_sing"
      }
    },
    {
      "sataşasıdır": {
        "Form": "lazım",
        "Person-Number": "3_sing"
      }
    },
    {
      "sataşsa": {
        "Form": "şərt",
        "Person-Number": "3_sing"
      }
    },
    {
      "sataşmağa": {
        "Form": "inf",
        "Case": "dat"
      }
    },
    {
      "sataşmışdıq": {
        "Form": "-mişdi_past",
        "Person-Number": "1_plur"
      }
    },
    {
      "sataşdıq": {
        "Form": "-di_past",
        "Person-Number": "1_plur"
      }
    },
    {
      "sataşırıq": {
        "Form": "present",
        "Person-Number": "1_plur"
      }
    },
    {
      "sataşacağıq": {
        "Form": "fut_def",
        "Person-Number": "1_plur"
      }
    },
    {
      "sataşarıq": {
        "Form": "fut_indef",
        "Person-Number": "1_plur"
      }
    },
    {
      "sataşaq": {
        "Form": "imp",
        "Person-Number": "1_plur"
      }
    },
    {
      "sataşaq": {
        "Form": "arzu",
        "Person-Number": "1_plur"
      }
    },
    {
      "sataşmalıyıq": {
        "Form": "vacib",
        "Person-Number": "1_plur"
      }
    },
    {
      "sataşasıyıq": {
        "Form": "lazım",
        "Person-Number": "1_plur"
      }
    },
    {
      "sataşsaq": {
        "Form": "şərt",
        "Person-Number": "1_plur"
      }
    },
    {
      "sataşmağı": {
        "Form": "inf",
        "Case": "acc"
      }
    },
    {
      "sataşmışdınız": {
        "Form": "-mişdi_past",
        "Person-Number": "2_plur"
      }
    },
    {
      "sataşdınız": {
        "Form": "-di_past",
        "Person-Number": "2_plur"
      }
    },
    {
      "sataşırsınız": {
        "Form": "present",
        "Person-Number": "2_plur"
      }
    },
    {
      "sataşacaqsınız": {
        "Form": "fut_def",
        "Person-Number": "2_plur"
      }
    },
    {
      "sataşarsınız": {
        "Form": "fut_indef",
        "Person-Number": "2_plur"
      }
    },
    {
      "sataşasınız": {
        "Form": "imp",
        "Person-Number": "2_plur"
      }
    },
    {
      "sataşasınız": {
        "Form": "arzu",
        "Person-Number": "2_plur"
      }
    },
    {
      "sataşmalısınız": {
        "Form": "vacib",
        "Person-Number": "2_plur"
      }
    },
    {
      "sataşasısınız": {
        "Form": "lazım",
        "Person-Number": "2_plur"
      }
    },
    {
      "sataşsanız": {
        "Form": "şərt",
        "Person-Number": "2_plur"
      }
    },
    {
      "sataşmaqda": {
        "Form": "inf",
        "Case": "loc"
      }
    },
    {
      "sataşmışdılar": {
        "Form": "-mişdi_past",
        "Person-Number": "3_plur"
      }
    },
    {
      "sataşdılar": {
        "Form": "-di_past",
        "Person-Number": "3_plur"
      }
    },
    {
      "sataşırlar": {
        "Form": "present",
        "Person-Number": "3_plur"
      }
    },
    {
      "sataşacaqlar": {
        "Form": "fut_def",
        "Person-Number": "3_plur"
      }
    },
    {
      "sataşarlar": {
        "Form": "fut_indef",
        "Person-Number": "3_plur"
      }
    },
    {
      "sataşsınlar": {
        "Form": "imp",
        "Person-Number": "3_plur"
      }
    },
    {
      "sataşalar": {
        "Form": "arzu",
        "Person-Number": "3_plur"
      }
    },
    {
      "sataşmalıdırlar": {
        "Form": "vacib",
        "Person-Number": "3_plur"
      }
    },
    {
      "sataşasıdır": {
        "Form": "lazım",
        "Person-Number": "3_plur"
      }
    },
    {
      "sataşsalar": {
        "Form": "şərt",
        "Person-Number": "3_plur"
      }
    },
    {
      "sataşmaqdan": {
        "Form": "inf",
        "Case": "abl"
      }
    }
  ],
  "satmaq": [
    {
      "satmışdım": {
        "Form": "-mişdi_past",
        "Person-Number": "1_sing"
      }
    },
    {
      "satdım": {
        "Form": "-di_past",
        "Person-Number": "1_sing"
      }
    },
    {
      "satıram": {
        "Form": "present",
        "Person-Number": "1_sing"
      }
    },
    {
      "satacağam": {
        "Form": "fut_def",
        "Person-Number": "1_sing"
      }
    },
    {
      "sataram": {
        "Form": "fut_indef",
        "Person-Number": "1_sing"
      }
    },
    {
      "satım": {
        "Form": "imp",
        "Person-Number": "1_sing"
      }
    },
    {
      "satam": {
        "Form": "arzu",
        "Person-Number": "1_sing"
      }
    },
    {
      "satmalıyam": {
        "Form": "vacib",
        "Person-Number": "1_sing"
      }
    },
    {
      "satasıyam": {
        "Form": "lazım",
        "Person-Number": "1_sing"
      }
    },
    {
      "satsam": {
        "Form": "şərt",
        "Person-Number": "1_sing"
      }
    },
    {
      "satmaq": {
        "Form": "inf",
        "Case": "nom"
      }
    },
    {
      "satmışdın": {
        "Form": "-mişdi_past",
        "Person-Number": "2_sing"
      }
    },
    {
      "satdın": {
        "Form": "-di_past",
        "Person-Number": "2_sing"
      }
    },
    {
      "satırsan": {
        "Form": "present",
        "Person-Number": "2_sing"
      }
    },
    {
      "satacaqsan": {
        "Form": "fut_def",
        "Person-Number": "2_sing"
      }
    },
    {
      "satarsan": {
        "Form": "fut_indef",
        "Person-Number": "2_sing"
      }
    },
    {
      "sat": {
        "Form": "imp",
        "Person-Number": "2_sing"
      }
    },
    {
      "satasan": {
        "Form": "arzu",
        "Person-Number": "2_sing"
      }
    },
    {
      "satmalısan": {
        "Form": "vacib",
        "Person-Number": "2_sing"
      }
    },
    {
      "satasısan": {
        "Form": "lazım",
        "Person-Number": "2_sing"
      }
    },
    {
      "satsan": {
        "Form": "şərt",
        "Person-Number": "2_sing"
      }
    },
    {
      "satmağın": {
        "Form": "inf",
        "Case": "gen"
      }
    },
    {
      "satmışdı": {
        "Form": "-mişdi_past",
        "Person-Number": "3_sing"
      }
    },
    {
      "satdı": {
        "Form": "-di_past",
        "Person-Number": "3_sing"
      }
    },
    {
      "satır": {
        "Form": "present",
        "Person-Number": "3_sing"
      }
    },
    {
      "satacaq": {
        "Form": "fut_def",
        "Person-Number": "3_sing"
      }
    },
    {
      "satar": {
        "Form": "fut_indef",
        "Person-Number": "3_sing"
      }
    },
    {
      "satsın": {
        "Form": "imp",
        "Person-Number": "3_sing"
      }
    },
    {
      "sata": {
        "Form": "arzu",
        "Person-Number": "3_sing"
      }
    },
    {
      "satmalıdır": {
        "Form": "vacib",
        "Person-Number": "3_sing"
      }
    },
    {
      "satasıdır": {
        "Form": "lazım",
        "Person-Number": "3_sing"
      }
    },
    {
      "satsa": {
        "Form": "şərt",
        "Person-Number": "3_sing"
      }
    },
    {
      "satmağa": {
        "Form": "inf",
        "Case": "dat"
      }
    },
    {
      "satmışdıq": {
        "Form": "-mişdi_past",
        "Person-Number": "1_plur"
      }
    },
    {
      "satdıq": {
        "Form": "-di_past",
        "Person-Number": "1_plur"
      }
    },
    {
      "satırıq": {
        "Form": "present",
        "Person-Number": "1_plur"
      }
    },
    {
      "satacağıq": {
        "Form": "fut_def",
        "Person-Number": "1_plur"
      }
    },
    {
      "satarıq": {
        "Form": "fut_indef",
        "Person-Number": "1_plur"
      }
    },
    {
      "sataq": {
        "Form": "imp",
        "Person-Number": "1_plur"
      }
    },
    {
      "sataq": {
        "Form": "arzu",
        "Person-Number": "1_plur"
      }
    },
    {
      "satmalıyıq": {
        "Form": "vacib",
        "Person-Number": "1_plur"
      }
    },
    {
      "satasıyıq": {
        "Form": "lazım",
        "Person-Number": "1_plur"
      }
    },
    {
      "satsaq": {
        "Form": "şərt",
        "Person-Number": "1_plur"
      }
    },
    {
      "satmağı": {
        "Form": "inf",
        "Case": "acc"
      }
    },
    {
      "satmışdınız": {
        "Form": "-mişdi_past",
        "Person-Number": "2_plur"
      }
    },
    {
      "satdınız": {
        "Form": "-di_past",
        "Person-Number": "2_plur"
      }
    },
    {
      "satırsınız": {
        "Form": "present",
        "Person-Number": "2_plur"
      }
    },
    {
      "satacaqsınız": {
        "Form": "fut_def",
        "Person-Number": "2_plur"
      }
    },
    {
      "satarsınız": {
        "Form": "fut_indef",
        "Person-Number": "2_plur"
      }
    },
    {
      "satasınız": {
        "Form": "imp",
        "Person-Number": "2_plur"
      }
    },
    {
      "satasınız": {
        "Form": "arzu",
        "Person-Number": "2_plur"
      }
    },
    {
      "satmalısınız": {
        "Form": "vacib",
        "Person-Number": "2_plur"
      }
    },
    {
      "satasısınız": {
        "Form": "lazım",
        "Person-Number": "2_plur"
      }
    },
    {
      "satsanız": {
        "Form": "şərt",
        "Person-Number": "2_plur"
      }
    },
    {
      "satmaqda": {
        "Form": "inf",
        "Case": "loc"
      }
    },
    {
      "satmışdılar": {
        "Form": "-mişdi_past",
        "Person-Number": "3_plur"
      }
    },
    {
      "satdılar": {
        "Form": "-di_past",
        "Person-Number": "3_plur"
      }
    },
    {
      "satırlar": {
        "Form": "present",
        "Person-Number": "3_plur"
      }
    },
    {
      "satacaqlar": {
        "Form": "fut_def",
        "Person-Number": "3_plur"
      }
    },
    {
      "satarlar": {
        "Form": "fut_indef",
        "Person-Number": "3_plur"
      }
    },
    {
      "satsınlar": {
        "Form": "imp",
        "Person-Number": "3_plur"
      }
    },
    {
      "satalar": {
        "Form": "arzu",
        "Person-Number": "3_plur"
      }
    },
    {
      "satmalıdırlar": {
        "Form": "vacib",
        "Person-Number": "3_plur"
      }
    },
    {
      "satasıdır": {
        "Form": "lazım",
        "Person-Number": "3_plur"
      }
    },
    {
      "satsalar": {
        "Form": "şərt",
        "Person-Number": "3_plur"
      }
    },
    {
      "satmaqdan": {
        "Form": "inf",
        "Case": "abl"
      }
    }
  ],
  "savaşmaq": [
    {
      "savaşmışdım": {
        "Form": "-mişdi_past",
        "Person-Number": "1_sing"
      }
    },
    {
      "savaşdım": {
        "Form": "-di_past",
        "Person-Number": "1_sing"
      }
    },
    {
      "savaşıram": {
        "Form": "present",
        "Person-Number": "1_sing"
      }
    },
    {
      "savaşacağam": {
        "Form": "fut_def",
        "Person-Number": "1_sing"
      }
    },
    {
      "savaşaram": {
        "Form": "fut_indef",
        "Person-Number": "1_sing"
      }
    },
    {
      "savaşım": {
        "Form": "imp",
        "Person-Number": "1_sing"
      }
    },
    {
      "savaşam": {
        "Form": "arzu",
        "Person-Number": "1_sing"
      }
    },
    {
      "savaşmalıyam": {
        "Form": "vacib",
        "Person-Number": "1_sing"
      }
    },
    {
      "savaşasıyam": {
        "Form": "lazım",
        "Person-Number": "1_sing"
      }
    },
    {
      "savaşsam": {
        "Form": "şərt",
        "Person-Number": "1_sing"
      }
    },
    {
      "savaşmaq": {
        "Form": "inf",
        "Case": "nom"
      }
    },
    {
      "savaşmışdın": {
        "Form": "-mişdi_past",
        "Person-Number": "2_sing"
      }
    },
    {
      "savaşdın": {
        "Form": "-di_past",
        "Person-Number": "2_sing"
      }
    },
    {
      "savaşırsan": {
        "Form": "present",
        "Person-Number": "2_sing"
      }
    },
    {
      "savaşacaqsan": {
        "Form": "fut_def",
        "Person-Number": "2_sing"
      }
    },
    {
      "savaşarsan": {
        "Form": "fut_indef",
        "Person-Number": "2_sing"
      }
    },
    {
      "savaş": {
        "Form": "imp",
        "Person-Number": "2_sing"
      }
    },
    {
      "savaşasan": {
        "Form": "arzu",
        "Person-Number": "2_sing"
      }
    },
    {
      "savaşmalısan": {
        "Form": "vacib",
        "Person-Number": "2_sing"
      }
    },
    {
      "savaşasısan": {
        "Form": "lazım",
        "Person-Number": "2_sing"
      }
    },
    {
      "savaşsan": {
        "Form": "şərt",
        "Person-Number": "2_sing"
      }
    },
    {
      "savaşmağın": {
        "Form": "inf",
        "Case": "gen"
      }
    },
    {
      "savaşmışdı": {
        "Form": "-mişdi_past",
        "Person-Number": "3_sing"
      }
    },
    {
      "savaşdı": {
        "Form": "-di_past",
        "Person-Number": "3_sing"
      }
    },
    {
      "savaşır": {
        "Form": "present",
        "Person-Number": "3_sing"
      }
    },
    {
      "savaşacaq": {
        "Form": "fut_def",
        "Person-Number": "3_sing"
      }
    },
    {
      "savaşar": {
        "Form": "fut_indef",
        "Person-Number": "3_sing"
      }
    },
    {
      "savaşsın": {
        "Form": "imp",
        "Person-Number": "3_sing"
      }
    },
    {
      "savaşa": {
        "Form": "arzu",
        "Person-Number": "3_sing"
      }
    },
    {
      "savaşmalıdır": {
        "Form": "vacib",
        "Person-Number": "3_sing"
      }
    },
    {
      "savaşasıdır": {
        "Form": "lazım",
        "Person-Number": "3_sing"
      }
    },
    {
      "savaşsa": {
        "Form": "şərt",
        "Person-Number": "3_sing"
      }
    },
    {
      "savaşmağa": {
        "Form": "inf",
        "Case": "dat"
      }
    },
    {
      "savaşmışdıq": {
        "Form": "-mişdi_past",
        "Person-Number": "1_plur"
      }
    },
    {
      "savaşdıq": {
        "Form": "-di_past",
        "Person-Number": "1_plur"
      }
    },
    {
      "savaşırıq": {
        "Form": "present",
        "Person-Number": "1_plur"
      }
    },
    {
      "savaşacağıq": {
        "Form": "fut_def",
        "Person-Number": "1_plur"
      }
    },
    {
      "savaşarıq": {
        "Form": "fut_indef",
        "Person-Number": "1_plur"
      }
    },
    {
      "savaşaq": {
        "Form": "imp",
        "Person-Number": "1_plur"
      }
    },
    {
      "savaşaq": {
        "Form": "arzu",
        "Person-Number": "1_plur"
      }
    },
    {
      "savaşmalıyıq": {
        "Form": "vacib",
        "Person-Number": "1_plur"
      }
    },
    {
      "savaşasıyıq": {
        "Form": "lazım",
        "Person-Number": "1_plur"
      }
    },
    {
      "savaşsaq": {
        "Form": "şərt",
        "Person-Number": "1_plur"
      }
    },
    {
      "savaşmağı": {
        "Form": "inf",
        "Case": "acc"
      }
    },
    {
      "savaşmışdınız": {
        "Form": "-mişdi_past",
        "Person-Number": "2_plur"
      }
    },
    {
      "savaşdınız": {
        "Form": "-di_past",
        "Person-Number": "2_plur"
      }
    },
    {
      "savaşırsınız": {
        "Form": "present",
        "Person-Number": "2_plur"
      }
    },
    {
      "savaşacaqsınız": {
        "Form": "fut_def",
        "Person-Number": "2_plur"
      }
    },
    {
      "savaşarsınız": {
        "Form": "fut_indef",
        "Person-Number": "2_plur"
      }
    },
    {
      "savaşasınız": {
        "Form": "imp",
        "Person-Number": "2_plur"
      }
    },
    {
      "savaşasınız": {
        "Form": "arzu",
        "Person-Number": "2_plur"
      }
    },
    {
      "savaşmalısınız": {
        "Form": "vacib",
        "Person-Number": "2_plur"
      }
    },
    {
      "savaşasısınız": {
        "Form": "lazım",
        "Person-Number": "2_plur"
      }
    },
    {
      "savaşsanız": {
        "Form": "şərt",
        "Person-Number": "2_plur"
      }
    },
    {
      "savaşmaqda": {
        "Form": "inf",
        "Case": "loc"
      }
    },
    {
      "savaşmışdılar": {
        "Form": "-mişdi_past",
        "Person-Number": "3_plur"
      }
    },
    {
      "savaşdılar": {
        "Form": "-di_past",
        "Person-Number": "3_plur"
      }
    },
    {
      "savaşırlar": {
        "Form": "present",
        "Person-Number": "3_plur"
      }
    },
    {
      "savaşacaqlar": {
        "Form": "fut_def",
        "Person-Number": "3_plur"
      }
    },
    {
      "savaşarlar": {
        "Form": "fut_indef",
        "Person-Number": "3_plur"
      }
    },
    {
      "savaşsınlar": {
        "Form": "imp",
        "Person-Number": "3_plur"
      }
    },
    {
      "savaşalar": {
        "Form": "arzu",
        "Person-Number": "3_plur"
      }
    },
    {
      "savaşmalıdırlar": {
        "Form": "vacib",
        "Person-Number": "3_plur"
      }
    },
    {
      "savaşasıdır": {
        "Form": "lazım",
        "Person-Number": "3_plur"
      }
    },
    {
      "savaşsalar": {
        "Form": "şərt",
        "Person-Number": "3_plur"
      }
    },
    {
      "savaşmaqdan": {
        "Form": "inf",
        "Case": "abl"
      }
    }
  ],
  "saxlamaq": [
    {
      "saxlamışdım": {
        "Form": "-mişdi_past",
        "Person-Number": "1_sing"
      }
    },
    {
      "saxladım": {
        "Form": "-di_past",
        "Person-Number": "1_sing"
      }
    },
    {
      "saxlayıram": {
        "Form": "present",
        "Person-Number": "1_sing"
      }
    },
    {
      "saxlayacağam": {
        "Form": "fut_def",
        "Person-Number": "1_sing"
      }
    },
    {
      "saxlayaram": {
        "Form": "fut_indef",
        "Person-Number": "1_sing"
      }
    },
    {
      "saxlayım": {
        "Form": "imp",
        "Person-Number": "1_sing"
      }
    },
    {
      "saxlayım": {
        "Form": "arzu",
        "Person-Number": "1_sing"
      }
    },
    {
      "saxlamalıyam": {
        "Form": "vacib",
        "Person-Number": "1_sing"
      }
    },
    {
      "saxlayasıyam": {
        "Form": "lazım",
        "Person-Number": "1_sing"
      }
    },
    {
      "saxlasam": {
        "Form": "şərt",
        "Person-Number": "1_sing"
      }
    },
    {
      "saxlamaq": {
        "Form": "inf",
        "Case": "nom"
      }
    },
    {
      "saxlamışdın": {
        "Form": "-mişdi_past",
        "Person-Number": "2_sing"
      }
    },
    {
      "saxladın": {
        "Form": "-di_past",
        "Person-Number": "2_sing"
      }
    },
    {
      "saxlayırsan": {
        "Form": "present",
        "Person-Number": "2_sing"
      }
    },
    {
      "saxlayacaqsan": {
        "Form": "fut_def",
        "Person-Number": "2_sing"
      }
    },
    {
      "saxlayarsan": {
        "Form": "fut_indef",
        "Person-Number": "2_sing"
      }
    },
    {
      "saxla": {
        "Form": "imp",
        "Person-Number": "2_sing"
      }
    },
    {
      "saxlayasan": {
        "Form": "arzu",
        "Person-Number": "2_sing"
      }
    },
    {
      "saxlamalısan": {
        "Form": "vacib",
        "Person-Number": "2_sing"
      }
    },
    {
      "saxlayasısan": {
        "Form": "lazım",
        "Person-Number": "2_sing"
      }
    },
    {
      "saxlasan": {
        "Form": "şərt",
        "Person-Number": "2_sing"
      }
    },
    {
      "saxlamağın": {
        "Form": "inf",
        "Case": "gen"
      }
    },
    {
      "saxlamışdı": {
        "Form": "-mişdi_past",
        "Person-Number": "3_sing"
      }
    },
    {
      "saxladı": {
        "Form": "-di_past",
        "Person-Number": "3_sing"
      }
    },
    {
      "saxlayır": {
        "Form": "present",
        "Person-Number": "3_sing"
      }
    },
    {
      "saxlayacaq": {
        "Form": "fut_def",
        "Person-Number": "3_sing"
      }
    },
    {
      "saxlayar": {
        "Form": "fut_indef",
        "Person-Number": "3_sing"
      }
    },
    {
      "saxlasın": {
        "Form": "imp",
        "Person-Number": "3_sing"
      }
    },
    {
      "saxlaya": {
        "Form": "arzu",
        "Person-Number": "3_sing"
      }
    },
    {
      "saxlamalıdır": {
        "Form": "vacib",
        "Person-Number": "3_sing"
      }
    },
    {
      "saxlayasıdır": {
        "Form": "lazım",
        "Person-Number": "3_sing"
      }
    },
    {
      "saxlasa": {
        "Form": "şərt",
        "Person-Number": "3_sing"
      }
    },
    {
      "saxlamağa": {
        "Form": "inf",
        "Case": "dat"
      }
    },
    {
      "saxlamışdıq": {
        "Form": "-mişdi_past",
        "Person-Number": "1_plur"
      }
    },
    {
      "saxladıq": {
        "Form": "-di_past",
        "Person-Number": "1_plur"
      }
    },
    {
      "saxlayırıq": {
        "Form": "present",
        "Person-Number": "1_plur"
      }
    },
    {
      "saxlayacağıq": {
        "Form": "fut_def",
        "Person-Number": "1_plur"
      }
    },
    {
      "saxlayarıq": {
        "Form": "fut_indef",
        "Person-Number": "1_plur"
      }
    },
    {
      "saxlayaq": {
        "Form": "imp",
        "Person-Number": "1_plur"
      }
    },
    {
      "saxlayaq": {
        "Form": "arzu",
        "Person-Number": "1_plur"
      }
    },
    {
      "saxlamalıyıq": {
        "Form": "vacib",
        "Person-Number": "1_plur"
      }
    },
    {
      "saxlayasıyıq": {
        "Form": "lazım",
        "Person-Number": "1_plur"
      }
    },
    {
      "saxlasaq": {
        "Form": "şərt",
        "Person-Number": "1_plur"
      }
    },
    {
      "saxlamağı": {
        "Form": "inf",
        "Case": "acc"
      }
    },
    {
      "saxlamışdınız": {
        "Form": "-mişdi_past",
        "Person-Number": "2_plur"
      }
    },
    {
      "saxladınız": {
        "Form": "-di_past",
        "Person-Number": "2_plur"
      }
    },
    {
      "saxlayırsınız": {
        "Form": "present",
        "Person-Number": "2_plur"
      }
    },
    {
      "saxlayacaqsınız": {
        "Form": "fut_def",
        "Person-Number": "2_plur"
      }
    },
    {
      "saxlayarsınız": {
        "Form": "fut_indef",
        "Person-Number": "2_plur"
      }
    },
    {
      "saxlayasınız": {
        "Form": "imp",
        "Person-Number": "2_plur"
      }
    },
    {
      "saxlayasınız": {
        "Form": "arzu",
        "Person-Number": "2_plur"
      }
    },
    {
      "saxlamalısınız": {
        "Form": "vacib",
        "Person-Number": "2_plur"
      }
    },
    {
      "saxlayasısınız": {
        "Form": "lazım",
        "Person-Number": "2_plur"
      }
    },
    {
      "saxlasanız": {
        "Form": "şərt",
        "Person-Number": "2_plur"
      }
    },
    {
      "saxlamaqda": {
        "Form": "inf",
        "Case": "loc"
      }
    },
    {
      "saxlamışdılar": {
        "Form": "-mişdi_past",
        "Person-Number": "3_plur"
      }
    },
    {
      "saxladılar": {
        "Form": "-di_past",
        "Person-Number": "3_plur"
      }
    },
    {
      "saxlayırlar": {
        "Form": "present",
        "Person-Number": "3_plur"
      }
    },
    {
      "saxlayacaqlar": {
        "Form": "fut_def",
        "Person-Number": "3_plur"
      }
    },
    {
      "saxlayarlar": {
        "Form": "fut_indef",
        "Person-Number": "3_plur"
      }
    },
    {
      "saxlasınlar": {
        "Form": "imp",
        "Person-Number": "3_plur"
      }
    },
    {
      "saxlayalar": {
        "Form": "arzu",
        "Person-Number": "3_plur"
      }
    },
    {
      "saxlamalıdırlar": {
        "Form": "vacib",
        "Person-Number": "3_plur"
      }
    },
    {
      "saxlayasıdır": {
        "Form": "lazım",
        "Person-Number": "3_plur"
      }
    },
    {
      "saxlasalar": {
        "Form": "şərt",
        "Person-Number": "3_plur"
      }
    },
    {
      "saxlamaqdan": {
        "Form": "inf",
        "Case": "abl"
      }
    }
  ],
  "saymaq": [
    {
      "saymışdım": {
        "Form": "-mişdi_past",
        "Person-Number": "1_sing"
      }
    },
    {
      "saydım": {
        "Form": "-di_past",
        "Person-Number": "1_sing"
      }
    },
    {
      "sayıram": {
        "Form": "present",
        "Person-Number": "1_sing"
      }
    },
    {
      "sayacağam": {
        "Form": "fut_def",
        "Person-Number": "1_sing"
      }
    },
    {
      "sayaram": {
        "Form": "fut_indef",
        "Person-Number": "1_sing"
      }
    },
    {
      "sayım": {
        "Form": "imp",
        "Person-Number": "1_sing"
      }
    },
    {
      "sayam": {
        "Form": "arzu",
        "Person-Number": "1_sing"
      }
    },
    {
      "saymalıyam": {
        "Form": "vacib",
        "Person-Number": "1_sing"
      }
    },
    {
      "sayasıyam": {
        "Form": "lazım",
        "Person-Number": "1_sing"
      }
    },
    {
      "saysam": {
        "Form": "şərt",
        "Person-Number": "1_sing"
      }
    },
    {
      "saymaq": {
        "Form": "inf",
        "Case": "nom"
      }
    },
    {
      "saymışdın": {
        "Form": "-mişdi_past",
        "Person-Number": "2_sing"
      }
    },
    {
      "saydın": {
        "Form": "-di_past",
        "Person-Number": "2_sing"
      }
    },
    {
      "sayırsan": {
        "Form": "present",
        "Person-Number": "2_sing"
      }
    },
    {
      "sayacaqsan": {
        "Form": "fut_def",
        "Person-Number": "2_sing"
      }
    },
    {
      "sayarsan": {
        "Form": "fut_indef",
        "Person-Number": "2_sing"
      }
    },
    {
      "say": {
        "Form": "imp",
        "Person-Number": "2_sing"
      }
    },
    {
      "sayasan": {
        "Form": "arzu",
        "Person-Number": "2_sing"
      }
    },
    {
      "saymalısan": {
        "Form": "vacib",
        "Person-Number": "2_sing"
      }
    },
    {
      "sayasısan": {
        "Form": "lazım",
        "Person-Number": "2_sing"
      }
    },
    {
      "saysan": {
        "Form": "şərt",
        "Person-Number": "2_sing"
      }
    },
    {
      "saymağın": {
        "Form": "inf",
        "Case": "gen"
      }
    },
    {
      "saymışdı": {
        "Form": "-mişdi_past",
        "Person-Number": "3_sing"
      }
    },
    {
      "saydı": {
        "Form": "-di_past",
        "Person-Number": "3_sing"
      }
    },
    {
      "sayır": {
        "Form": "present",
        "Person-Number": "3_sing"
      }
    },
    {
      "sayacaq": {
        "Form": "fut_def",
        "Person-Number": "3_sing"
      }
    },
    {
      "sayar": {
        "Form": "fut_indef",
        "Person-Number": "3_sing"
      }
    },
    {
      "saysın": {
        "Form": "imp",
        "Person-Number": "3_sing"
      }
    },
    {
      "saya": {
        "Form": "arzu",
        "Person-Number": "3_sing"
      }
    },
    {
      "saymalıdır": {
        "Form": "vacib",
        "Person-Number": "3_sing"
      }
    },
    {
      "sayasıdır": {
        "Form": "lazım",
        "Person-Number": "3_sing"
      }
    },
    {
      "saysa": {
        "Form": "şərt",
        "Person-Number": "3_sing"
      }
    },
    {
      "saymağa": {
        "Form": "inf",
        "Case": "dat"
      }
    },
    {
      "saymışdıq": {
        "Form": "-mişdi_past",
        "Person-Number": "1_plur"
      }
    },
    {
      "saydıq": {
        "Form": "-di_past",
        "Person-Number": "1_plur"
      }
    },
    {
      "sayırıq": {
        "Form": "present",
        "Person-Number": "1_plur"
      }
    },
    {
      "sayacağıq": {
        "Form": "fut_def",
        "Person-Number": "1_plur"
      }
    },
    {
      "sayarıq": {
        "Form": "fut_indef",
        "Person-Number": "1_plur"
      }
    },
    {
      "sayaq": {
        "Form": "imp",
        "Person-Number": "1_plur"
      }
    },
    {
      "sayaq": {
        "Form": "arzu",
        "Person-Number": "1_plur"
      }
    },
    {
      "saymalıyıq": {
        "Form": "vacib",
        "Person-Number": "1_plur"
      }
    },
    {
      "sayasıyıq": {
        "Form": "lazım",
        "Person-Number": "1_plur"
      }
    },
    {
      "saysaq": {
        "Form": "şərt",
        "Person-Number": "1_plur"
      }
    },
    {
      "saymağı": {
        "Form": "inf",
        "Case": "acc"
      }
    },
    {
      "saymışdınız": {
        "Form": "-mişdi_past",
        "Person-Number": "2_plur"
      }
    },
    {
      "saydınız": {
        "Form": "-di_past",
        "Person-Number": "2_plur"
      }
    },
    {
      "sayırsınız": {
        "Form": "present",
        "Person-Number": "2_plur"
      }
    },
    {
      "sayacaqsınız": {
        "Form": "fut_def",
        "Person-Number": "2_plur"
      }
    },
    {
      "sayarsınız": {
        "Form": "fut_indef",
        "Person-Number": "2_plur"
      }
    },
    {
      "sayasınız": {
        "Form": "imp",
        "Person-Number": "2_plur"
      }
    },
    {
      "sayasınız": {
        "Form": "arzu",
        "Person-Number": "2_plur"
      }
    },
    {
      "saymalısınız": {
        "Form": "vacib",
        "Person-Number": "2_plur"
      }
    },
    {
      "sayasısınız": {
        "Form": "lazım",
        "Person-Number": "2_plur"
      }
    },
    {
      "saysanız": {
        "Form": "şərt",
        "Person-Number": "2_plur"
      }
    },
    {
      "saymaqda": {
        "Form": "inf",
        "Case": "loc"
      }
    },
    {
      "saymışdılar": {
        "Form": "-mişdi_past",
        "Person-Number": "3_plur"
      }
    },
    {
      "saydılar": {
        "Form": "-di_past",
        "Person-Number": "3_plur"
      }
    },
    {
      "sayırlar": {
        "Form": "present",
        "Person-Number": "3_plur"
      }
    },
    {
      "sayacaqlar": {
        "Form": "fut_def",
        "Person-Number": "3_plur"
      }
    },
    {
      "sayarlar": {
        "Form": "fut_indef",
        "Person-Number": "3_plur"
      }
    },
    {
      "saysınlar": {
        "Form": "imp",
        "Person-Number": "3_plur"
      }
    },
    {
      "sayalar": {
        "Form": "arzu",
        "Person-Number": "3_plur"
      }
    },
    {
      "saymalıdırlar": {
        "Form": "vacib",
        "Person-Number": "3_plur"
      }
    },
    {
      "sayasıdır": {
        "Form": "lazım",
        "Person-Number": "3_plur"
      }
    },
    {
      "saysalar": {
        "Form": "şərt",
        "Person-Number": "3_plur"
      }
    },
    {
      "saymaqdan": {
        "Form": "inf",
        "Case": "abl"
      }
    }
  ],
  "sağ qalmaq": [
    {
      "sağ qalmışdım": {
        "Form": "-mişdi_past",
        "Person-Number": "1_sing"
      }
    },
    {
      "sağ qaldım": {
        "Form": "-di_past",
        "Person-Number": "1_sing"
      }
    },
    {
      "sağ qalıram": {
        "Form": "present",
        "Person-Number": "1_sing"
      }
    },
    {
      "sağ qalacağam": {
        "Form": "fut_def",
        "Person-Number": "1_sing"
      }
    },
    {
      "sağ qalaram": {
        "Form": "fut_indef",
        "Person-Number": "1_sing"
      }
    },
    {
      "sağ qalım": {
        "Form": "imp",
        "Person-Number": "1_sing"
      }
    },
    {
      "sağ qalam": {
        "Form": "arzu",
        "Person-Number": "1_sing"
      }
    },
    {
      "sağ qalmalıyam": {
        "Form": "vacib",
        "Person-Number": "1_sing"
      }
    },
    {
      "sağ qalasıyam": {
        "Form": "lazım",
        "Person-Number": "1_sing"
      }
    },
    {
      "sağ qalsam": {
        "Form": "şərt",
        "Person-Number": "1_sing"
      }
    },
    {
      "sağ qalmaq": {
        "Form": "inf",
        "Case": "nom"
      }
    },
    {
      "sağ qalmışdın": {
        "Form": "-mişdi_past",
        "Person-Number": "2_sing"
      }
    },
    {
      "sağ qaldın": {
        "Form": "-di_past",
        "Person-Number": "2_sing"
      }
    },
    {
      "sağ qalırsan": {
        "Form": "present",
        "Person-Number": "2_sing"
      }
    },
    {
      "sağ qalacaqsan": {
        "Form": "fut_def",
        "Person-Number": "2_sing"
      }
    },
    {
      "sağ qalarsan": {
        "Form": "fut_indef",
        "Person-Number": "2_sing"
      }
    },
    {
      "sağ qal": {
        "Form": "imp",
        "Person-Number": "2_sing"
      }
    },
    {
      "sağ qalasan": {
        "Form": "arzu",
        "Person-Number": "2_sing"
      }
    },
    {
      "sağ qalmalısan": {
        "Form": "vacib",
        "Person-Number": "2_sing"
      }
    },
    {
      "sağ qalasısan": {
        "Form": "lazım",
        "Person-Number": "2_sing"
      }
    },
    {
      "sağ qalsan": {
        "Form": "şərt",
        "Person-Number": "2_sing"
      }
    },
    {
      "sağ qalmağın": {
        "Form": "inf",
        "Case": "gen"
      }
    },
    {
      "sağ qalmışdı": {
        "Form": "-mişdi_past",
        "Person-Number": "3_sing"
      }
    },
    {
      "sağ qaldı": {
        "Form": "-di_past",
        "Person-Number": "3_sing"
      }
    },
    {
      "sağ qalır": {
        "Form": "present",
        "Person-Number": "3_sing"
      }
    },
    {
      "sağ qalacaq": {
        "Form": "fut_def",
        "Person-Number": "3_sing"
      }
    },
    {
      "sağ qalar": {
        "Form": "fut_indef",
        "Person-Number": "3_sing"
      }
    },
    {
      "sağ qalsın": {
        "Form": "imp",
        "Person-Number": "3_sing"
      }
    },
    {
      "sağ qala": {
        "Form": "arzu",
        "Person-Number": "3_sing"
      }
    },
    {
      "sağ qalmalıdır": {
        "Form": "vacib",
        "Person-Number": "3_sing"
      }
    },
    {
      "sağ qalasıdır": {
        "Form": "lazım",
        "Person-Number": "3_sing"
      }
    },
    {
      "sağ qalsa": {
        "Form": "şərt",
        "Person-Number": "3_sing"
      }
    },
    {
      "sağ qalmağa": {
        "Form": "inf",
        "Case": "dat"
      }
    },
    {
      "sağ qalmışdıq": {
        "Form": "-mişdi_past",
        "Person-Number": "1_plur"
      }
    },
    {
      "sağ qaldıq": {
        "Form": "-di_past",
        "Person-Number": "1_plur"
      }
    },
    {
      "sağ qalırıq": {
        "Form": "present",
        "Person-Number": "1_plur"
      }
    },
    {
      "sağ qalacağıq": {
        "Form": "fut_def",
        "Person-Number": "1_plur"
      }
    },
    {
      "sağ qalarıq": {
        "Form": "fut_indef",
        "Person-Number": "1_plur"
      }
    },
    {
      "sağ qalaq": {
        "Form": "imp",
        "Person-Number": "1_plur"
      }
    },
    {
      "sağ qalaq": {
        "Form": "arzu",
        "Person-Number": "1_plur"
      }
    },
    {
      "sağ qalmalıyıq": {
        "Form": "vacib",
        "Person-Number": "1_plur"
      }
    },
    {
      "sağ qalasıyıq": {
        "Form": "lazım",
        "Person-Number": "1_plur"
      }
    },
    {
      "sağ qalsaq": {
        "Form": "şərt",
        "Person-Number": "1_plur"
      }
    },
    {
      "sağ qalmağı": {
        "Form": "inf",
        "Case": "acc"
      }
    },
    {
      "sağ qalmışdınız": {
        "Form": "-mişdi_past",
        "Person-Number": "2_plur"
      }
    },
    {
      "sağ qaldınız": {
        "Form": "-di_past",
        "Person-Number": "2_plur"
      }
    },
    {
      "sağ qalırsınız": {
        "Form": "present",
        "Person-Number": "2_plur"
      }
    },
    {
      "sağ qalacaqsınız": {
        "Form": "fut_def",
        "Person-Number": "2_plur"
      }
    },
    {
      "sağ qalarsınız": {
        "Form": "fut_indef",
        "Person-Number": "2_plur"
      }
    },
    {
      "sağ qalasınız": {
        "Form": "imp",
        "Person-Number": "2_plur"
      }
    },
    {
      "sağ qalasınız": {
        "Form": "arzu",
        "Person-Number": "2_plur"
      }
    },
    {
      "sağ qalmalısınız": {
        "Form": "vacib",
        "Person-Number": "2_plur"
      }
    },
    {
      "sağ qalasısınız": {
        "Form": "lazım",
        "Person-Number": "2_plur"
      }
    },
    {
      "sağ qalsanız": {
        "Form": "şərt",
        "Person-Number": "2_plur"
      }
    },
    {
      "sağ qalmaqda": {
        "Form": "inf",
        "Case": "loc"
      }
    },
    {
      "sağ qalmışdılar": {
        "Form": "-mişdi_past",
        "Person-Number": "3_plur"
      }
    },
    {
      "sağ qaldılar": {
        "Form": "-di_past",
        "Person-Number": "3_plur"
      }
    },
    {
      "sağ qalırlar": {
        "Form": "present",
        "Person-Number": "3_plur"
      }
    },
    {
      "sağ qalacaqlar": {
        "Form": "fut_def",
        "Person-Number": "3_plur"
      }
    },
    {
      "sağ qalarlar": {
        "Form": "fut_indef",
        "Person-Number": "3_plur"
      }
    },
    {
      "sağ qalsınlar": {
        "Form": "imp",
        "Person-Number": "3_plur"
      }
    },
    {
      "sağ qalalar": {
        "Form": "arzu",
        "Person-Number": "3_plur"
      }
    },
    {
      "sağ qalmalıdırlar": {
        "Form": "vacib",
        "Person-Number": "3_plur"
      }
    },
    {
      "sağ qalasıdır": {
        "Form": "lazım",
        "Person-Number": "3_plur"
      }
    },
    {
      "sağ qalsalar": {
        "Form": "şərt",
        "Person-Number": "3_plur"
      }
    },
    {
      "sağ qalmaqdan": {
        "Form": "inf",
        "Case": "abl"
      }
    }
  ],
  "sağalmaq": [
    {
      "sağalmışdım": {
        "Form": "-mişdi_past",
        "Person-Number": "1_sing"
      }
    },
    {
      "sağaldım": {
        "Form": "-di_past",
        "Person-Number": "1_sing"
      }
    },
    {
      "sağalıram": {
        "Form": "present",
        "Person-Number": "1_sing"
      }
    },
    {
      "sağalacağam": {
        "Form": "fut_def",
        "Person-Number": "1_sing"
      }
    },
    {
      "sağalaram": {
        "Form": "fut_indef",
        "Person-Number": "1_sing"
      }
    },
    {
      "sağalım": {
        "Form": "imp",
        "Person-Number": "1_sing"
      }
    },
    {
      "sağalam": {
        "Form": "arzu",
        "Person-Number": "1_sing"
      }
    },
    {
      "sağalmalıyam": {
        "Form": "vacib",
        "Person-Number": "1_sing"
      }
    },
    {
      "sağalasıyam": {
        "Form": "lazım",
        "Person-Number": "1_sing"
      }
    },
    {
      "sağalsam": {
        "Form": "şərt",
        "Person-Number": "1_sing"
      }
    },
    {
      "sağalmaq": {
        "Form": "inf",
        "Case": "nom"
      }
    },
    {
      "sağalmışdın": {
        "Form": "-mişdi_past",
        "Person-Number": "2_sing"
      }
    },
    {
      "sağaldın": {
        "Form": "-di_past",
        "Person-Number": "2_sing"
      }
    },
    {
      "sağalırsan": {
        "Form": "present",
        "Person-Number": "2_sing"
      }
    },
    {
      "sağalacaqsan": {
        "Form": "fut_def",
        "Person-Number": "2_sing"
      }
    },
    {
      "sağalarsan": {
        "Form": "fut_indef",
        "Person-Number": "2_sing"
      }
    },
    {
      "sağal": {
        "Form": "imp",
        "Person-Number": "2_sing"
      }
    },
    {
      "sağalasan": {
        "Form": "arzu",
        "Person-Number": "2_sing"
      }
    },
    {
      "sağalmalısan": {
        "Form": "vacib",
        "Person-Number": "2_sing"
      }
    },
    {
      "sağalasısan": {
        "Form": "lazım",
        "Person-Number": "2_sing"
      }
    },
    {
      "sağalsan": {
        "Form": "şərt",
        "Person-Number": "2_sing"
      }
    },
    {
      "sağalmağın": {
        "Form": "inf",
        "Case": "gen"
      }
    },
    {
      "sağalmışdı": {
        "Form": "-mişdi_past",
        "Person-Number": "3_sing"
      }
    },
    {
      "sağaldı": {
        "Form": "-di_past",
        "Person-Number": "3_sing"
      }
    },
    {
      "sağalır": {
        "Form": "present",
        "Person-Number": "3_sing"
      }
    },
    {
      "sağalacaq": {
        "Form": "fut_def",
        "Person-Number": "3_sing"
      }
    },
    {
      "sağalar": {
        "Form": "fut_indef",
        "Person-Number": "3_sing"
      }
    },
    {
      "sağalsın": {
        "Form": "imp",
        "Person-Number": "3_sing"
      }
    },
    {
      "sağala": {
        "Form": "arzu",
        "Person-Number": "3_sing"
      }
    },
    {
      "sağalmalıdır": {
        "Form": "vacib",
        "Person-Number": "3_sing"
      }
    },
    {
      "sağalasıdır": {
        "Form": "lazım",
        "Person-Number": "3_sing"
      }
    },
    {
      "sağalsa": {
        "Form": "şərt",
        "Person-Number": "3_sing"
      }
    },
    {
      "sağalmağa": {
        "Form": "inf",
        "Case": "dat"
      }
    },
    {
      "sağalmışdıq": {
        "Form": "-mişdi_past",
        "Person-Number": "1_plur"
      }
    },
    {
      "sağaldıq": {
        "Form": "-di_past",
        "Person-Number": "1_plur"
      }
    },
    {
      "sağalırıq": {
        "Form": "present",
        "Person-Number": "1_plur"
      }
    },
    {
      "sağalacağıq": {
        "Form": "fut_def",
        "Person-Number": "1_plur"
      }
    },
    {
      "sağalarıq": {
        "Form": "fut_indef",
        "Person-Number": "1_plur"
      }
    },
    {
      "sağalaq": {
        "Form": "imp",
        "Person-Number": "1_plur"
      }
    },
    {
      "sağalaq": {
        "Form": "arzu",
        "Person-Number": "1_plur"
      }
    },
    {
      "sağalmalıyıq": {
        "Form": "vacib",
        "Person-Number": "1_plur"
      }
    },
    {
      "sağalasıyıq": {
        "Form": "lazım",
        "Person-Number": "1_plur"
      }
    },
    {
      "sağalsaq": {
        "Form": "şərt",
        "Person-Number": "1_plur"
      }
    },
    {
      "sağalmağı": {
        "Form": "inf",
        "Case": "acc"
      }
    },
    {
      "sağalmışdınız": {
        "Form": "-mişdi_past",
        "Person-Number": "2_plur"
      }
    },
    {
      "sağaldınız": {
        "Form": "-di_past",
        "Person-Number": "2_plur"
      }
    },
    {
      "sağalırsınız": {
        "Form": "present",
        "Person-Number": "2_plur"
      }
    },
    {
      "sağalacaqsınız": {
        "Form": "fut_def",
        "Person-Number": "2_plur"
      }
    },
    {
      "sağalarsınız": {
        "Form": "fut_indef",
        "Person-Number": "2_plur"
      }
    },
    {
      "sağalasınız": {
        "Form": "imp",
        "Person-Number": "2_plur"
      }
    },
    {
      "sağalasınız": {
        "Form": "arzu",
        "Person-Number": "2_plur"
      }
    },
    {
      "sağalmalısınız": {
        "Form": "vacib",
        "Person-Number": "2_plur"
      }
    },
    {
      "sağalasısınız": {
        "Form": "lazım",
        "Person-Number": "2_plur"
      }
    },
    {
      "sağalsanız": {
        "Form": "şərt",
        "Person-Number": "2_plur"
      }
    },
    {
      "sağalmaqda": {
        "Form": "inf",
        "Case": "loc"
      }
    },
    {
      "sağalmışdılar": {
        "Form": "-mişdi_past",
        "Person-Number": "3_plur"
      }
    },
    {
      "sağaldılar": {
        "Form": "-di_past",
        "Person-Number": "3_plur"
      }
    },
    {
      "sağalırlar": {
        "Form": "present",
        "Person-Number": "3_plur"
      }
    },
    {
      "sağalacaqlar": {
        "Form": "fut_def",
        "Person-Number": "3_plur"
      }
    },
    {
      "sağalarlar": {
        "Form": "fut_indef",
        "Person-Number": "3_plur"
      }
    },
    {
      "sağalsınlar": {
        "Form": "imp",
        "Person-Number": "3_plur"
      }
    },
    {
      "sağalalar": {
        "Form": "arzu",
        "Person-Number": "3_plur"
      }
    },
    {
      "sağalmalıdırlar": {
        "Form": "vacib",
        "Person-Number": "3_plur"
      }
    },
    {
      "sağalasıdır": {
        "Form": "lazım",
        "Person-Number": "3_plur"
      }
    },
    {
      "sağalsalar": {
        "Form": "şərt",
        "Person-Number": "3_plur"
      }
    },
    {
      "sağalmaqdan": {
        "Form": "inf",
        "Case": "abl"
      }
    }
  ],
  "sağaltmaq": [
    {
      "sağaltmışdım": {
        "Form": "-mişdi_past",
        "Person-Number": "1_sing"
      }
    },
    {
      "sağaltdım": {
        "Form": "-di_past",
        "Person-Number": "1_sing"
      }
    },
    {
      "sağaldıram": {
        "Form": "present",
        "Person-Number": "1_sing"
      }
    },
    {
      "sağaldacağam": {
        "Form": "fut_def",
        "Person-Number": "1_sing"
      }
    },
    {
      "sağaldaram": {
        "Form": "fut_indef",
        "Person-Number": "1_sing"
      }
    },
    {
      "sağaldım": {
        "Form": "imp",
        "Person-Number": "1_sing"
      }
    },
    {
      "sağaldam": {
        "Form": "arzu",
        "Person-Number": "1_sing"
      }
    },
    {
      "sağaltmalıyam": {
        "Form": "vacib",
        "Person-Number": "1_sing"
      }
    },
    {
      "sağaldasıyam": {
        "Form": "lazım",
        "Person-Number": "1_sing"
      }
    },
    {
      "sağaltsam": {
        "Form": "şərt",
        "Person-Number": "1_sing"
      }
    },
    {
      "sağaltmaq": {
        "Form": "inf",
        "Case": "nom"
      }
    },
    {
      "sağaltmışdın": {
        "Form": "-mişdi_past",
        "Person-Number": "2_sing"
      }
    },
    {
      "sağaltdın": {
        "Form": "-di_past",
        "Person-Number": "2_sing"
      }
    },
    {
      "sağaldırsan": {
        "Form": "present",
        "Person-Number": "2_sing"
      }
    },
    {
      "sağaldacaqsan": {
        "Form": "fut_def",
        "Person-Number": "2_sing"
      }
    },
    {
      "sağaldarsan": {
        "Form": "fut_indef",
        "Person-Number": "2_sing"
      }
    },
    {
      "sağalt": {
        "Form": "imp",
        "Person-Number": "2_sing"
      }
    },
    {
      "sağaldasan": {
        "Form": "arzu",
        "Person-Number": "2_sing"
      }
    },
    {
      "sağaltmalısan": {
        "Form": "vacib",
        "Person-Number": "2_sing"
      }
    },
    {
      "sağaldasısan": {
        "Form": "lazım",
        "Person-Number": "2_sing"
      }
    },
    {
      "sağaltsan": {
        "Form": "şərt",
        "Person-Number": "2_sing"
      }
    },
    {
      "sağaltmağın": {
        "Form": "inf",
        "Case": "gen"
      }
    },
    {
      "sağaltmışdı": {
        "Form": "-mişdi_past",
        "Person-Number": "3_sing"
      }
    },
    {
      "sağaltdı": {
        "Form": "-di_past",
        "Person-Number": "3_sing"
      }
    },
    {
      "sağaldır": {
        "Form": "present",
        "Person-Number": "3_sing"
      }
    },
    {
      "sağaldacaq": {
        "Form": "fut_def",
        "Person-Number": "3_sing"
      }
    },
    {
      "sağaldar": {
        "Form": "fut_indef",
        "Person-Number": "3_sing"
      }
    },
    {
      "sağaltsın": {
        "Form": "imp",
        "Person-Number": "3_sing"
      }
    },
    {
      "sağalda": {
        "Form": "arzu",
        "Person-Number": "3_sing"
      }
    },
    {
      "sağaltmalıdır": {
        "Form": "vacib",
        "Person-Number": "3_sing"
      }
    },
    {
      "sağaldasıdır": {
        "Form": "lazım",
        "Person-Number": "3_sing"
      }
    },
    {
      "sağaltsa": {
        "Form": "şərt",
        "Person-Number": "3_sing"
      }
    },
    {
      "sağaltmağa": {
        "Form": "inf",
        "Case": "dat"
      }
    },
    {
      "sağaltmışdıq": {
        "Form": "-mişdi_past",
        "Person-Number": "1_plur"
      }
    },
    {
      "sağaltdıq": {
        "Form": "-di_past",
        "Person-Number": "1_plur"
      }
    },
    {
      "sağaldırıq": {
        "Form": "present",
        "Person-Number": "1_plur"
      }
    },
    {
      "sağaldacağıq": {
        "Form": "fut_def",
        "Person-Number": "1_plur"
      }
    },
    {
      "sağaldarıq": {
        "Form": "fut_indef",
        "Person-Number": "1_plur"
      }
    },
    {
      "sağaldaq": {
        "Form": "imp",
        "Person-Number": "1_plur"
      }
    },
    {
      "sağaldaq": {
        "Form": "arzu",
        "Person-Number": "1_plur"
      }
    },
    {
      "sağaltmalıyıq": {
        "Form": "vacib",
        "Person-Number": "1_plur"
      }
    },
    {
      "sağaldasıyıq": {
        "Form": "lazım",
        "Person-Number": "1_plur"
      }
    },
    {
      "sağaltsaq": {
        "Form": "şərt",
        "Person-Number": "1_plur"
      }
    },
    {
      "sağaltmağı": {
        "Form": "inf",
        "Case": "acc"
      }
    },
    {
      "sağaltmışdınız": {
        "Form": "-mişdi_past",
        "Person-Number": "2_plur"
      }
    },
    {
      "sağaltdınız": {
        "Form": "-di_past",
        "Person-Number": "2_plur"
      }
    },
    {
      "sağaldırsınız": {
        "Form": "present",
        "Person-Number": "2_plur"
      }
    },
    {
      "sağaldacaqsınız": {
        "Form": "fut_def",
        "Person-Number": "2_plur"
      }
    },
    {
      "sağaldarsınız": {
        "Form": "fut_indef",
        "Person-Number": "2_plur"
      }
    },
    {
      "sağaldasınız": {
        "Form": "imp",
        "Person-Number": "2_plur"
      }
    },
    {
      "sağaldasınız": {
        "Form": "arzu",
        "Person-Number": "2_plur"
      }
    },
    {
      "sağaltmalısınız": {
        "Form": "vacib",
        "Person-Number": "2_plur"
      }
    },
    {
      "sağaldasısınız": {
        "Form": "lazım",
        "Person-Number": "2_plur"
      }
    },
    {
      "sağaltsanız": {
        "Form": "şərt",
        "Person-Number": "2_plur"
      }
    },
    {
      "sağaltmaqda": {
        "Form": "inf",
        "Case": "loc"
      }
    },
    {
      "sağaltmışdılar": {
        "Form": "-mişdi_past",
        "Person-Number": "3_plur"
      }
    },
    {
      "sağaltdılar": {
        "Form": "-di_past",
        "Person-Number": "3_plur"
      }
    },
    {
      "sağaldırlar": {
        "Form": "present",
        "Person-Number": "3_plur"
      }
    },
    {
      "sağaldacaqlar": {
        "Form": "fut_def",
        "Person-Number": "3_plur"
      }
    },
    {
      "sağaldarlar": {
        "Form": "fut_indef",
        "Person-Number": "3_plur"
      }
    },
    {
      "sağaltsınlar": {
        "Form": "imp",
        "Person-Number": "3_plur"
      }
    },
    {
      "sağaldalar": {
        "Form": "arzu",
        "Person-Number": "3_plur"
      }
    },
    {
      "sağaltmalıdırlar": {
        "Form": "vacib",
        "Person-Number": "3_plur"
      }
    },
    {
      "sağaldasıdırlar": {
        "Form": "lazım",
        "Person-Number": "3_plur"
      }
    },
    {
      "sağaltsalar": {
        "Form": "şərt",
        "Person-Number": "3_plur"
      }
    },
    {
      "sağaltmaqdan": {
        "Form": "inf",
        "Case": "abl"
      }
    }
  ],
  "sevinmək": [
    {
      "sevinmişdim": {
        "Form": "-mişdi_past",
        "Person-Number": "1_sing"
      }
    },
    {
      "sevindim": {
        "Form": "-di_past",
        "Person-Number": "1_sing"
      }
    },
    {
      "sevinirəm": {
        "Form": "present",
        "Person-Number": "1_sing"
      }
    },
    {
      "sevinəcəyəm": {
        "Form": "fut_def",
        "Person-Number": "1_sing"
      }
    },
    {
      "sevinərəm": {
        "Form": "fut_indef",
        "Person-Number": "1_sing"
      }
    },
    {
      "sevinim": {
        "Form": "imp",
        "Person-Number": "1_sing"
      }
    },
    {
      "sevinəm": {
        "Form": "arzu",
        "Person-Number": "1_sing"
      }
    },
    {
      "sevinməliyəm": {
        "Form": "vacib",
        "Person-Number": "1_sing"
      }
    },
    {
      "sevinəsiyəm": {
        "Form": "lazım",
        "Person-Number": "1_sing"
      }
    },
    {
      "sevinsəm": {
        "Form": "şərt",
        "Person-Number": "1_sing"
      }
    },
    {
      "sevinmək": {
        "Form": "inf",
        "Case": "nom"
      }
    },
    {
      "sevinmişdin": {
        "Form": "-mişdi_past",
        "Person-Number": "2_sing"
      }
    },
    {
      "sevindin": {
        "Form": "-di_past",
        "Person-Number": "2_sing"
      }
    },
    {
      "sevinirsən": {
        "Form": "present",
        "Person-Number": "2_sing"
      }
    },
    {
      "sevinəcəksən": {
        "Form": "fut_def",
        "Person-Number": "2_sing"
      }
    },
    {
      "sevinərsən": {
        "Form": "fut_indef",
        "Person-Number": "2_sing"
      }
    },
    {
      "sevin": {
        "Form": "imp",
        "Person-Number": "2_sing"
      }
    },
    {
      "sevinəsən": {
        "Form": "arzu",
        "Person-Number": "2_sing"
      }
    },
    {
      "sevinməlisən": {
        "Form": "vacib",
        "Person-Number": "2_sing"
      }
    },
    {
      "sevinəsisən": {
        "Form": "lazım",
        "Person-Number": "2_sing"
      }
    },
    {
      "sevinsən": {
        "Form": "şərt",
        "Person-Number": "2_sing"
      }
    },
    {
      "sevinməyin": {
        "Form": "inf",
        "Case": "gen"
      }
    },
    {
      "sevinmişdi": {
        "Form": "-mişdi_past",
        "Person-Number": "3_sing"
      }
    },
    {
      "sevindi": {
        "Form": "-di_past",
        "Person-Number": "3_sing"
      }
    },
    {
      "sevinir": {
        "Form": "present",
        "Person-Number": "3_sing"
      }
    },
    {
      "sevinəcək": {
        "Form": "fut_def",
        "Person-Number": "3_sing"
      }
    },
    {
      "sevinər": {
        "Form": "fut_indef",
        "Person-Number": "3_sing"
      }
    },
    {
      "sevinsin": {
        "Form": "imp",
        "Person-Number": "3_sing"
      }
    },
    {
      "sevinə": {
        "Form": "arzu",
        "Person-Number": "3_sing"
      }
    },
    {
      "sevinməlidir": {
        "Form": "vacib",
        "Person-Number": "3_sing"
      }
    },
    {
      "sevinəsidir": {
        "Form": "lazım",
        "Person-Number": "3_sing"
      }
    },
    {
      "sevinsə": {
        "Form": "şərt",
        "Person-Number": "3_sing"
      }
    },
    {
      "sevinməyə": {
        "Form": "inf",
        "Case": "dat"
      }
    },
    {
      "sevinmişdik": {
        "Form": "-mişdi_past",
        "Person-Number": "1_plur"
      }
    },
    {
      "sevindik": {
        "Form": "-di_past",
        "Person-Number": "1_plur"
      }
    },
    {
      "sevinirik": {
        "Form": "present",
        "Person-Number": "1_plur"
      }
    },
    {
      "sevinəcəyik": {
        "Form": "fut_def",
        "Person-Number": "1_plur"
      }
    },
    {
      "sevinərik": {
        "Form": "fut_indef",
        "Person-Number": "1_plur"
      }
    },
    {
      "sevinək": {
        "Form": "imp",
        "Person-Number": "1_plur"
      }
    },
    {
      "sevinək": {
        "Form": "arzu",
        "Person-Number": "1_plur"
      }
    },
    {
      "sevinməliyik": {
        "Form": "vacib",
        "Person-Number": "1_plur"
      }
    },
    {
      "sevinəsiyik": {
        "Form": "lazım",
        "Person-Number": "1_plur"
      }
    },
    {
      "sevinsək": {
        "Form": "şərt",
        "Person-Number": "1_plur"
      }
    },
    {
      "sevinməyi": {
        "Form": "inf",
        "Case": "acc"
      }
    },
    {
      "sevinmişdiniz": {
        "Form": "-mişdi_past",
        "Person-Number": "2_plur"
      }
    },
    {
      "sevindiniz": {
        "Form": "-di_past",
        "Person-Number": "2_plur"
      }
    },
    {
      "sevinirsiniz": {
        "Form": "present",
        "Person-Number": "2_plur"
      }
    },
    {
      "sevinəcəksiniz": {
        "Form": "fut_def",
        "Person-Number": "2_plur"
      }
    },
    {
      "sevinərsiniz": {
        "Form": "fut_indef",
        "Person-Number": "2_plur"
      }
    },
    {
      "sevinəsiniz": {
        "Form": "imp",
        "Person-Number": "2_plur"
      }
    },
    {
      "sevinəsiniz": {
        "Form": "arzu",
        "Person-Number": "2_plur"
      }
    },
    {
      "sevinməlisiniz": {
        "Form": "vacib",
        "Person-Number": "2_plur"
      }
    },
    {
      "sevinəsisiniz": {
        "Form": "lazım",
        "Person-Number": "2_plur"
      }
    },
    {
      "sevinsəniz": {
        "Form": "şərt",
        "Person-Number": "2_plur"
      }
    },
    {
      "sevinməkdə": {
        "Form": "inf",
        "Case": "loc"
      }
    },
    {
      "sevinmişdilər": {
        "Form": "-mişdi_past",
        "Person-Number": "3_plur"
      }
    },
    {
      "sevindilər": {
        "Form": "-di_past",
        "Person-Number": "3_plur"
      }
    },
    {
      "sevinirlər": {
        "Form": "present",
        "Person-Number": "3_plur"
      }
    },
    {
      "sevinəcəklər": {
        "Form": "fut_def",
        "Person-Number": "3_plur"
      }
    },
    {
      "sevinərlər": {
        "Form": "fut_indef",
        "Person-Number": "3_plur"
      }
    },
    {
      "sevinsinlər": {
        "Form": "imp",
        "Person-Number": "3_plur"
      }
    },
    {
      "sevinələr": {
        "Form": "arzu",
        "Person-Number": "3_plur"
      }
    },
    {
      "sevinməlidirlər": {
        "Form": "vacib",
        "Person-Number": "3_plur"
      }
    },
    {
      "sevinəsidirlər": {
        "Form": "lazım",
        "Person-Number": "3_plur"
      }
    },
    {
      "sevinsələr": {
        "Form": "şərt",
        "Person-Number": "3_plur"
      }
    },
    {
      "sevinməkdən": {
        "Form": "inf",
        "Case": "abl"
      }
    }
  ],
  "sevmək": [
    {
      "sevmişdim": {
        "Form": "-mişdi_past",
        "Person-Number": "1_sing"
      }
    },
    {
      "sevdim": {
        "Form": "-di_past",
        "Person-Number": "1_sing"
      }
    },
    {
      "sevirəm": {
        "Form": "present",
        "Person-Number": "1_sing"
      }
    },
    {
      "sevəcəyəm": {
        "Form": "fut_def",
        "Person-Number": "1_sing"
      }
    },
    {
      "sevərəm": {
        "Form": "fut_indef",
        "Person-Number": "1_sing"
      }
    },
    {
      "sevim": {
        "Form": "imp",
        "Person-Number": "1_sing"
      }
    },
    {
      "sevəm": {
        "Form": "arzu",
        "Person-Number": "1_sing"
      }
    },
    {
      "sevməliyəm": {
        "Form": "vacib",
        "Person-Number": "1_sing"
      }
    },
    {
      "sevəsiyəm": {
        "Form": "lazım",
        "Person-Number": "1_sing"
      }
    },
    {
      "sevsəm": {
        "Form": "şərt",
        "Person-Number": "1_sing"
      }
    },
    {
      "sevmək": {
        "Form": "inf",
        "Case": "nom"
      }
    },
    {
      "sevmişdin": {
        "Form": "-mişdi_past",
        "Person-Number": "2_sing"
      }
    },
    {
      "sevdin": {
        "Form": "-di_past",
        "Person-Number": "2_sing"
      }
    },
    {
      "sevirsən": {
        "Form": "present",
        "Person-Number": "2_sing"
      }
    },
    {
      "sevəcəksən": {
        "Form": "fut_def",
        "Person-Number": "2_sing"
      }
    },
    {
      "sevərsən": {
        "Form": "fut_indef",
        "Person-Number": "2_sing"
      }
    },
    {
      "sev": {
        "Form": "imp",
        "Person-Number": "2_sing"
      }
    },
    {
      "sevəsən": {
        "Form": "arzu",
        "Person-Number": "2_sing"
      }
    },
    {
      "sevməlisən": {
        "Form": "vacib",
        "Person-Number": "2_sing"
      }
    },
    {
      "sevəsisən": {
        "Form": "lazım",
        "Person-Number": "2_sing"
      }
    },
    {
      "sevsən": {
        "Form": "şərt",
        "Person-Number": "2_sing"
      }
    },
    {
      "sevməyin": {
        "Form": "inf",
        "Case": "gen"
      }
    },
    {
      "sevmişdi": {
        "Form": "-mişdi_past",
        "Person-Number": "3_sing"
      }
    },
    {
      "sevdi": {
        "Form": "-di_past",
        "Person-Number": "3_sing"
      }
    },
    {
      "sevir": {
        "Form": "present",
        "Person-Number": "3_sing"
      }
    },
    {
      "sevəcək": {
        "Form": "fut_def",
        "Person-Number": "3_sing"
      }
    },
    {
      "sevər": {
        "Form": "fut_indef",
        "Person-Number": "3_sing"
      }
    },
    {
      "sevsin": {
        "Form": "imp",
        "Person-Number": "3_sing"
      }
    },
    {
      "sevə": {
        "Form": "arzu",
        "Person-Number": "3_sing"
      }
    },
    {
      "sevməlidir": {
        "Form": "vacib",
        "Person-Number": "3_sing"
      }
    },
    {
      "sevəsidir": {
        "Form": "lazım",
        "Person-Number": "3_sing"
      }
    },
    {
      "sevsə": {
        "Form": "şərt",
        "Person-Number": "3_sing"
      }
    },
    {
      "sevməyə": {
        "Form": "inf",
        "Case": "dat"
      }
    },
    {
      "sevmişdik": {
        "Form": "-mişdi_past",
        "Person-Number": "1_plur"
      }
    },
    {
      "sevdik": {
        "Form": "-di_past",
        "Person-Number": "1_plur"
      }
    },
    {
      "sevirik": {
        "Form": "present",
        "Person-Number": "1_plur"
      }
    },
    {
      "sevəcəyik": {
        "Form": "fut_def",
        "Person-Number": "1_plur"
      }
    },
    {
      "sevərik": {
        "Form": "fut_indef",
        "Person-Number": "1_plur"
      }
    },
    {
      "sevək": {
        "Form": "imp",
        "Person-Number": "1_plur"
      }
    },
    {
      "sevək": {
        "Form": "arzu",
        "Person-Number": "1_plur"
      }
    },
    {
      "sevməliyik": {
        "Form": "vacib",
        "Person-Number": "1_plur"
      }
    },
    {
      "sevəsiyik": {
        "Form": "lazım",
        "Person-Number": "1_plur"
      }
    },
    {
      "sevsək": {
        "Form": "şərt",
        "Person-Number": "1_plur"
      }
    },
    {
      "sevməyi": {
        "Form": "inf",
        "Case": "acc"
      }
    },
    {
      "sevmişdiniz": {
        "Form": "-mişdi_past",
        "Person-Number": "2_plur"
      }
    },
    {
      "sevdiniz": {
        "Form": "-di_past",
        "Person-Number": "2_plur"
      }
    },
    {
      "sevirsiniz": {
        "Form": "present",
        "Person-Number": "2_plur"
      }
    },
    {
      "sevəcəksiniz": {
        "Form": "fut_def",
        "Person-Number": "2_plur"
      }
    },
    {
      "sevərsiniz": {
        "Form": "fut_indef",
        "Person-Number": "2_plur"
      }
    },
    {
      "sevəsiniz": {
        "Form": "imp",
        "Person-Number": "2_plur"
      }
    },
    {
      "sevəsiniz": {
        "Form": "arzu",
        "Person-Number": "2_plur"
      }
    },
    {
      "sevməlisiniz": {
        "Form": "vacib",
        "Person-Number": "2_plur"
      }
    },
    {
      "sevəsisiniz": {
        "Form": "lazım",
        "Person-Number": "2_plur"
      }
    },
    {
      "sevsəniz": {
        "Form": "şərt",
        "Person-Number": "2_plur"
      }
    },
    {
      "sevməkdə": {
        "Form": "inf",
        "Case": "loc"
      }
    },
    {
      "sevmişdilər": {
        "Form": "-mişdi_past",
        "Person-Number": "3_plur"
      }
    },
    {
      "sevdilər": {
        "Form": "-di_past",
        "Person-Number": "3_plur"
      }
    },
    {
      "sevirlər": {
        "Form": "present",
        "Person-Number": "3_plur"
      }
    },
    {
      "sevəcəklər": {
        "Form": "fut_def",
        "Person-Number": "3_plur"
      }
    },
    {
      "sevərlər": {
        "Form": "fut_indef",
        "Person-Number": "3_plur"
      }
    },
    {
      "sevsinlər": {
        "Form": "imp",
        "Person-Number": "3_plur"
      }
    },
    {
      "sevələr": {
        "Form": "arzu",
        "Person-Number": "3_plur"
      }
    },
    {
      "sevməlidirlər": {
        "Form": "vacib",
        "Person-Number": "3_plur"
      }
    },
    {
      "sevəsidirlər": {
        "Form": "lazım",
        "Person-Number": "3_plur"
      }
    },
    {
      "sevsələr": {
        "Form": "şərt",
        "Person-Number": "3_plur"
      }
    },
    {
      "sevməkdən": {
        "Form": "inf",
        "Case": "abl"
      }
    }
  ],
  "seçmək": [
    {
      "seçmişdim": {
        "Form": "-mişdi_past",
        "Person-Number": "1_sing"
      }
    },
    {
      "seçdim": {
        "Form": "-di_past",
        "Person-Number": "1_sing"
      }
    },
    {
      "seçirəm": {
        "Form": "present",
        "Person-Number": "1_sing"
      }
    },
    {
      "seçəcəyəm": {
        "Form": "fut_def",
        "Person-Number": "1_sing"
      }
    },
    {
      "seçərəm": {
        "Form": "fut_indef",
        "Person-Number": "1_sing"
      }
    },
    {
      "seçim": {
        "Form": "imp",
        "Person-Number": "1_sing"
      }
    },
    {
      "seçəm": {
        "Form": "arzu",
        "Person-Number": "1_sing"
      }
    },
    {
      "seçməliyəm": {
        "Form": "vacib",
        "Person-Number": "1_sing"
      }
    },
    {
      "seçəsiyəm": {
        "Form": "lazım",
        "Person-Number": "1_sing"
      }
    },
    {
      "seçsəm": {
        "Form": "şərt",
        "Person-Number": "1_sing"
      }
    },
    {
      "seçmək": {
        "Form": "inf",
        "Case": "nom"
      }
    },
    {
      "seçmişdin": {
        "Form": "-mişdi_past",
        "Person-Number": "2_sing"
      }
    },
    {
      "seçdin": {
        "Form": "-di_past",
        "Person-Number": "2_sing"
      }
    },
    {
      "seçirsən": {
        "Form": "present",
        "Person-Number": "2_sing"
      }
    },
    {
      "seçəcəksən": {
        "Form": "fut_def",
        "Person-Number": "2_sing"
      }
    },
    {
      "seçərsən": {
        "Form": "fut_indef",
        "Person-Number": "2_sing"
      }
    },
    {
      "seç": {
        "Form": "imp",
        "Person-Number": "2_sing"
      }
    },
    {
      "seçəsən": {
        "Form": "arzu",
        "Person-Number": "2_sing"
      }
    },
    {
      "seçməlisən": {
        "Form": "vacib",
        "Person-Number": "2_sing"
      }
    },
    {
      "seçəsisən": {
        "Form": "lazım",
        "Person-Number": "2_sing"
      }
    },
    {
      "seçsən": {
        "Form": "şərt",
        "Person-Number": "2_sing"
      }
    },
    {
      "seçməyin": {
        "Form": "inf",
        "Case": "gen"
      }
    },
    {
      "seçmişdi": {
        "Form": "-mişdi_past",
        "Person-Number": "3_sing"
      }
    },
    {
      "seçdi": {
        "Form": "-di_past",
        "Person-Number": "3_sing"
      }
    },
    {
      "seçir": {
        "Form": "present",
        "Person-Number": "3_sing"
      }
    },
    {
      "seçəcək": {
        "Form": "fut_def",
        "Person-Number": "3_sing"
      }
    },
    {
      "seçər": {
        "Form": "fut_indef",
        "Person-Number": "3_sing"
      }
    },
    {
      "seçsin": {
        "Form": "imp",
        "Person-Number": "3_sing"
      }
    },
    {
      "seçə": {
        "Form": "arzu",
        "Person-Number": "3_sing"
      }
    },
    {
      "seçməlidir": {
        "Form": "vacib",
        "Person-Number": "3_sing"
      }
    },
    {
      "seçəsidir": {
        "Form": "lazım",
        "Person-Number": "3_sing"
      }
    },
    {
      "seçsə": {
        "Form": "şərt",
        "Person-Number": "3_sing"
      }
    },
    {
      "seçməyə": {
        "Form": "inf",
        "Case": "dat"
      }
    },
    {
      "seçmişdik": {
        "Form": "-mişdi_past",
        "Person-Number": "1_plur"
      }
    },
    {
      "seçdik": {
        "Form": "-di_past",
        "Person-Number": "1_plur"
      }
    },
    {
      "seçirik": {
        "Form": "present",
        "Person-Number": "1_plur"
      }
    },
    {
      "seçəcəyik": {
        "Form": "fut_def",
        "Person-Number": "1_plur"
      }
    },
    {
      "seçərik": {
        "Form": "fut_indef",
        "Person-Number": "1_plur"
      }
    },
    {
      "seçək": {
        "Form": "imp",
        "Person-Number": "1_plur"
      }
    },
    {
      "seçək": {
        "Form": "arzu",
        "Person-Number": "1_plur"
      }
    },
    {
      "seçməliyik": {
        "Form": "vacib",
        "Person-Number": "1_plur"
      }
    },
    {
      "seçəsiyik": {
        "Form": "lazım",
        "Person-Number": "1_plur"
      }
    },
    {
      "seçsək": {
        "Form": "şərt",
        "Person-Number": "1_plur"
      }
    },
    {
      "seçməyi": {
        "Form": "inf",
        "Case": "acc"
      }
    },
    {
      "seçmişdiniz": {
        "Form": "-mişdi_past",
        "Person-Number": "2_plur"
      }
    },
    {
      "seçdiniz": {
        "Form": "-di_past",
        "Person-Number": "2_plur"
      }
    },
    {
      "seçirsiniz": {
        "Form": "present",
        "Person-Number": "2_plur"
      }
    },
    {
      "seçəcəksiniz": {
        "Form": "fut_def",
        "Person-Number": "2_plur"
      }
    },
    {
      "seçərsiniz": {
        "Form": "fut_indef",
        "Person-Number": "2_plur"
      }
    },
    {
      "seçəsiniz": {
        "Form": "imp",
        "Person-Number": "2_plur"
      }
    },
    {
      "seçəsiniz": {
        "Form": "arzu",
        "Person-Number": "2_plur"
      }
    },
    {
      "seçməlisiniz": {
        "Form": "vacib",
        "Person-Number": "2_plur"
      }
    },
    {
      "seçəsisiniz": {
        "Form": "lazım",
        "Person-Number": "2_plur"
      }
    },
    {
      "seçsəniz": {
        "Form": "şərt",
        "Person-Number": "2_plur"
      }
    },
    {
      "seçməkdə": {
        "Form": "inf",
        "Case": "loc"
      }
    },
    {
      "seçmişdilər": {
        "Form": "-mişdi_past",
        "Person-Number": "3_plur"
      }
    },
    {
      "seçdilər": {
        "Form": "-di_past",
        "Person-Number": "3_plur"
      }
    },
    {
      "seçirlər": {
        "Form": "present",
        "Person-Number": "3_plur"
      }
    },
    {
      "seçəcəklər": {
        "Form": "fut_def",
        "Person-Number": "3_plur"
      }
    },
    {
      "seçərlər": {
        "Form": "fut_indef",
        "Person-Number": "3_plur"
      }
    },
    {
      "seçsinlər": {
        "Form": "imp",
        "Person-Number": "3_plur"
      }
    },
    {
      "seçələr": {
        "Form": "arzu",
        "Person-Number": "3_plur"
      }
    },
    {
      "seçməlidirlər": {
        "Form": "vacib",
        "Person-Number": "3_plur"
      }
    },
    {
      "seçəsidirlər": {
        "Form": "lazım",
        "Person-Number": "3_plur"
      }
    },
    {
      "seçsələr": {
        "Form": "şərt",
        "Person-Number": "3_plur"
      }
    },
    {
      "seçməkdən": {
        "Form": "inf",
        "Case": "abl"
      }
    }
  ],
  "silmək": [
    {
      "silmişdim": {
        "Form": "-mişdi_past",
        "Person-Number": "1_sing"
      }
    },
    {
      "sildim": {
        "Form": "-di_past",
        "Person-Number": "1_sing"
      }
    },
    {
      "silirəm": {
        "Form": "present",
        "Person-Number": "1_sing"
      }
    },
    {
      "siləcəyəm": {
        "Form": "fut_def",
        "Person-Number": "1_sing"
      }
    },
    {
      "silərəm": {
        "Form": "fut_indef",
        "Person-Number": "1_sing"
      }
    },
    {
      "silim": {
        "Form": "imp",
        "Person-Number": "1_sing"
      }
    },
    {
      "siləm": {
        "Form": "arzu",
        "Person-Number": "1_sing"
      }
    },
    {
      "silməliyəm": {
        "Form": "vacib",
        "Person-Number": "1_sing"
      }
    },
    {
      "siləsiyəm": {
        "Form": "lazım",
        "Person-Number": "1_sing"
      }
    },
    {
      "silsəm": {
        "Form": "şərt",
        "Person-Number": "1_sing"
      }
    },
    {
      "silmək": {
        "Form": "inf",
        "Case": "nom"
      }
    },
    {
      "silmişdin": {
        "Form": "-mişdi_past",
        "Person-Number": "2_sing"
      }
    },
    {
      "sildin": {
        "Form": "-di_past",
        "Person-Number": "2_sing"
      }
    },
    {
      "silirsən": {
        "Form": "present",
        "Person-Number": "2_sing"
      }
    },
    {
      "siləcəksən": {
        "Form": "fut_def",
        "Person-Number": "2_sing"
      }
    },
    {
      "silərsən": {
        "Form": "fut_indef",
        "Person-Number": "2_sing"
      }
    },
    {
      "sil": {
        "Form": "imp",
        "Person-Number": "2_sing"
      }
    },
    {
      "siləsən": {
        "Form": "arzu",
        "Person-Number": "2_sing"
      }
    },
    {
      "silməlisən": {
        "Form": "vacib",
        "Person-Number": "2_sing"
      }
    },
    {
      "siləsisən": {
        "Form": "lazım",
        "Person-Number": "2_sing"
      }
    },
    {
      "silsən": {
        "Form": "şərt",
        "Person-Number": "2_sing"
      }
    },
    {
      "silməyin": {
        "Form": "inf",
        "Case": "gen"
      }
    },
    {
      "silmişdi": {
        "Form": "-mişdi_past",
        "Person-Number": "3_sing"
      }
    },
    {
      "sildi": {
        "Form": "-di_past",
        "Person-Number": "3_sing"
      }
    },
    {
      "silir": {
        "Form": "present",
        "Person-Number": "3_sing"
      }
    },
    {
      "siləcək": {
        "Form": "fut_def",
        "Person-Number": "3_sing"
      }
    },
    {
      "silər": {
        "Form": "fut_indef",
        "Person-Number": "3_sing"
      }
    },
    {
      "silsin": {
        "Form": "imp",
        "Person-Number": "3_sing"
      }
    },
    {
      "silə": {
        "Form": "arzu",
        "Person-Number": "3_sing"
      }
    },
    {
      "silməlidir": {
        "Form": "vacib",
        "Person-Number": "3_sing"
      }
    },
    {
      "siləsidir": {
        "Form": "lazım",
        "Person-Number": "3_sing"
      }
    },
    {
      "silsə": {
        "Form": "şərt",
        "Person-Number": "3_sing"
      }
    },
    {
      "silməyə": {
        "Form": "inf",
        "Case": "dat"
      }
    },
    {
      "silmişdik": {
        "Form": "-mişdi_past",
        "Person-Number": "1_plur"
      }
    },
    {
      "sildik": {
        "Form": "-di_past",
        "Person-Number": "1_plur"
      }
    },
    {
      "silirik": {
        "Form": "present",
        "Person-Number": "1_plur"
      }
    },
    {
      "siləcəyik": {
        "Form": "fut_def",
        "Person-Number": "1_plur"
      }
    },
    {
      "silərik": {
        "Form": "fut_indef",
        "Person-Number": "1_plur"
      }
    },
    {
      "silək": {
        "Form": "imp",
        "Person-Number": "1_plur"
      }
    },
    {
      "silək": {
        "Form": "arzu",
        "Person-Number": "1_plur"
      }
    },
    {
      "silməliyik": {
        "Form": "vacib",
        "Person-Number": "1_plur"
      }
    },
    {
      "siləsiyik": {
        "Form": "lazım",
        "Person-Number": "1_plur"
      }
    },
    {
      "silsək": {
        "Form": "şərt",
        "Person-Number": "1_plur"
      }
    },
    {
      "silməyi": {
        "Form": "inf",
        "Case": "acc"
      }
    },
    {
      "silmişdiniz": {
        "Form": "-mişdi_past",
        "Person-Number": "2_plur"
      }
    },
    {
      "sildiniz": {
        "Form": "-di_past",
        "Person-Number": "2_plur"
      }
    },
    {
      "silirsiniz": {
        "Form": "present",
        "Person-Number": "2_plur"
      }
    },
    {
      "siləcəksiniz": {
        "Form": "fut_def",
        "Person-Number": "2_plur"
      }
    },
    {
      "silərsiniz": {
        "Form": "fut_indef",
        "Person-Number": "2_plur"
      }
    },
    {
      "siləsiniz": {
        "Form": "imp",
        "Person-Number": "2_plur"
      }
    },
    {
      "siləsiniz": {
        "Form": "arzu",
        "Person-Number": "2_plur"
      }
    },
    {
      "silməlisiniz": {
        "Form": "vacib",
        "Person-Number": "2_plur"
      }
    },
    {
      "siləsisiniz": {
        "Form": "lazım",
        "Person-Number": "2_plur"
      }
    },
    {
      "silsəniz": {
        "Form": "şərt",
        "Person-Number": "2_plur"
      }
    },
    {
      "silməkdə": {
        "Form": "inf",
        "Case": "loc"
      }
    },
    {
      "silmişdilər": {
        "Form": "-mişdi_past",
        "Person-Number": "3_plur"
      }
    },
    {
      "sildilər": {
        "Form": "-di_past",
        "Person-Number": "3_plur"
      }
    },
    {
      "silirlər": {
        "Form": "present",
        "Person-Number": "3_plur"
      }
    },
    {
      "siləcəklər": {
        "Form": "fut_def",
        "Person-Number": "3_plur"
      }
    },
    {
      "silərlər": {
        "Form": "fut_indef",
        "Person-Number": "3_plur"
      }
    },
    {
      "silsinlər": {
        "Form": "imp",
        "Person-Number": "3_plur"
      }
    },
    {
      "silələr": {
        "Form": "arzu",
        "Person-Number": "3_plur"
      }
    },
    {
      "silməlidirlər": {
        "Form": "vacib",
        "Person-Number": "3_plur"
      }
    },
    {
      "siləsidirlər": {
        "Form": "lazım",
        "Person-Number": "3_plur"
      }
    },
    {
      "silsələr": {
        "Form": "şərt",
        "Person-Number": "3_plur"
      }
    },
    {
      "silməkdən": {
        "Form": "inf",
        "Case": "abl"
      }
    }
  ],
  "sınamaq": [
    {
      "sınamışdım": {
        "Form": "-mişdi_past",
        "Person-Number": "1_sing"
      }
    },
    {
      "sınadım": {
        "Form": "-di_past",
        "Person-Number": "1_sing"
      }
    },
    {
      "sınayıram": {
        "Form": "present",
        "Person-Number": "1_sing"
      }
    },
    {
      "sınayacağam": {
        "Form": "fut_def",
        "Person-Number": "1_sing"
      }
    },
    {
      "sınayaram": {
        "Form": "fut_indef",
        "Person-Number": "1_sing"
      }
    },
    {
      "sınayım": {
        "Form": "imp",
        "Person-Number": "1_sing"
      }
    },
    {
      "sınayım": {
        "Form": "arzu",
        "Person-Number": "1_sing"
      }
    },
    {
      "sınamalıyam": {
        "Form": "vacib",
        "Person-Number": "1_sing"
      }
    },
    {
      "sınayasıyam": {
        "Form": "lazım",
        "Person-Number": "1_sing"
      }
    },
    {
      "sınasam": {
        "Form": "şərt",
        "Person-Number": "1_sing"
      }
    },
    {
      "sınamaq": {
        "Form": "inf",
        "Case": "nom"
      }
    },
    {
      "sınamışdın": {
        "Form": "-mişdi_past",
        "Person-Number": "2_sing"
      }
    },
    {
      "sınadın": {
        "Form": "-di_past",
        "Person-Number": "2_sing"
      }
    },
    {
      "sınayırsan": {
        "Form": "present",
        "Person-Number": "2_sing"
      }
    },
    {
      "sınayacaqsan": {
        "Form": "fut_def",
        "Person-Number": "2_sing"
      }
    },
    {
      "sınayarsan": {
        "Form": "fut_indef",
        "Person-Number": "2_sing"
      }
    },
    {
      "sına": {
        "Form": "imp",
        "Person-Number": "2_sing"
      }
    },
    {
      "sınayasan": {
        "Form": "arzu",
        "Person-Number": "2_sing"
      }
    },
    {
      "sınamalısan": {
        "Form": "vacib",
        "Person-Number": "2_sing"
      }
    },
    {
      "sınayasısan": {
        "Form": "lazım",
        "Person-Number": "2_sing"
      }
    },
    {
      "sınasan": {
        "Form": "şərt",
        "Person-Number": "2_sing"
      }
    },
    {
      "sınamağın": {
        "Form": "inf",
        "Case": "gen"
      }
    },
    {
      "sınamışdı": {
        "Form": "-mişdi_past",
        "Person-Number": "3_sing"
      }
    },
    {
      "sınadı": {
        "Form": "-di_past",
        "Person-Number": "3_sing"
      }
    },
    {
      "sınayır": {
        "Form": "present",
        "Person-Number": "3_sing"
      }
    },
    {
      "sınayacaq": {
        "Form": "fut_def",
        "Person-Number": "3_sing"
      }
    },
    {
      "sınayar": {
        "Form": "fut_indef",
        "Person-Number": "3_sing"
      }
    },
    {
      "sınasın": {
        "Form": "imp",
        "Person-Number": "3_sing"
      }
    },
    {
      "sınaya": {
        "Form": "arzu",
        "Person-Number": "3_sing"
      }
    },
    {
      "sınamalıdır": {
        "Form": "vacib",
        "Person-Number": "3_sing"
      }
    },
    {
      "sınayasıdır": {
        "Form": "lazım",
        "Person-Number": "3_sing"
      }
    },
    {
      "sınasa": {
        "Form": "şərt",
        "Person-Number": "3_sing"
      }
    },
    {
      "sınamağa": {
        "Form": "inf",
        "Case": "dat"
      }
    },
    {
      "sınamışdıq": {
        "Form": "-mişdi_past",
        "Person-Number": "1_plur"
      }
    },
    {
      "sınadıq": {
        "Form": "-di_past",
        "Person-Number": "1_plur"
      }
    },
    {
      "sınayırıq": {
        "Form": "present",
        "Person-Number": "1_plur"
      }
    },
    {
      "sınayacağıq": {
        "Form": "fut_def",
        "Person-Number": "1_plur"
      }
    },
    {
      "sınayarıq": {
        "Form": "fut_indef",
        "Person-Number": "1_plur"
      }
    },
    {
      "sınayaq": {
        "Form": "imp",
        "Person-Number": "1_plur"
      }
    },
    {
      "sınayaq": {
        "Form": "arzu",
        "Person-Number": "1_plur"
      }
    },
    {
      "sınamalıyıq": {
        "Form": "vacib",
        "Person-Number": "1_plur"
      }
    },
    {
      "sınayasıyıq": {
        "Form": "lazım",
        "Person-Number": "1_plur"
      }
    },
    {
      "sınasaq": {
        "Form": "şərt",
        "Person-Number": "1_plur"
      }
    },
    {
      "sınamağı": {
        "Form": "inf",
        "Case": "acc"
      }
    },
    {
      "sınamışdınız": {
        "Form": "-mişdi_past",
        "Person-Number": "2_plur"
      }
    },
    {
      "sınadınız": {
        "Form": "-di_past",
        "Person-Number": "2_plur"
      }
    },
    {
      "sınayırsınız": {
        "Form": "present",
        "Person-Number": "2_plur"
      }
    },
    {
      "sınayacaqsınız": {
        "Form": "fut_def",
        "Person-Number": "2_plur"
      }
    },
    {
      "sınayarsınız": {
        "Form": "fut_indef",
        "Person-Number": "2_plur"
      }
    },
    {
      "sınayasınız": {
        "Form": "imp",
        "Person-Number": "2_plur"
      }
    },
    {
      "sınayasınız": {
        "Form": "arzu",
        "Person-Number": "2_plur"
      }
    },
    {
      "sınamalısınız": {
        "Form": "vacib",
        "Person-Number": "2_plur"
      }
    },
    {
      "sınayasısınız": {
        "Form": "lazım",
        "Person-Number": "2_plur"
      }
    },
    {
      "sınasanız": {
        "Form": "şərt",
        "Person-Number": "2_plur"
      }
    },
    {
      "sınamaqda": {
        "Form": "inf",
        "Case": "loc"
      }
    },
    {
      "sınamışdılar": {
        "Form": "-mişdi_past",
        "Person-Number": "3_plur"
      }
    },
    {
      "sınadılar": {
        "Form": "-di_past",
        "Person-Number": "3_plur"
      }
    },
    {
      "sınayırlar": {
        "Form": "present",
        "Person-Number": "3_plur"
      }
    },
    {
      "sınayacaqlar": {
        "Form": "fut_def",
        "Person-Number": "3_plur"
      }
    },
    {
      "sınayarlar": {
        "Form": "fut_indef",
        "Person-Number": "3_plur"
      }
    },
    {
      "sınasınlar": {
        "Form": "imp",
        "Person-Number": "3_plur"
      }
    },
    {
      "sınayalar": {
        "Form": "arzu",
        "Person-Number": "3_plur"
      }
    },
    {
      "sınamalıdırlar": {
        "Form": "vacib",
        "Person-Number": "3_plur"
      }
    },
    {
      "sınayasıdır": {
        "Form": "lazım",
        "Person-Number": "3_plur"
      }
    },
    {
      "sınasalar": {
        "Form": "şərt",
        "Person-Number": "3_plur"
      }
    },
    {
      "sınamaqdan": {
        "Form": "inf",
        "Case": "abl"
      }
    }
  ],
  "sındırmaq": [
    {
      "sındırmışdım": {
        "Form": "-mişdi_past",
        "Person-Number": "1_sing"
      }
    },
    {
      "sındırdım": {
        "Form": "-di_past",
        "Person-Number": "1_sing"
      }
    },
    {
      "sındırıram": {
        "Form": "present",
        "Person-Number": "1_sing"
      }
    },
    {
      "sındıracağam": {
        "Form": "fut_def",
        "Person-Number": "1_sing"
      }
    },
    {
      "sındıraram": {
        "Form": "fut_indef",
        "Person-Number": "1_sing"
      }
    },
    {
      "sındırım": {
        "Form": "imp",
        "Person-Number": "1_sing"
      }
    },
    {
      "sındıram": {
        "Form": "arzu",
        "Person-Number": "1_sing"
      }
    },
    {
      "sındırmalıyam": {
        "Form": "vacib",
        "Person-Number": "1_sing"
      }
    },
    {
      "sındırasıyam": {
        "Form": "lazım",
        "Person-Number": "1_sing"
      }
    },
    {
      "sındırsam": {
        "Form": "şərt",
        "Person-Number": "1_sing"
      }
    },
    {
      "sındırmaq": {
        "Form": "inf",
        "Case": "nom"
      }
    },
    {
      "sındırmışdın": {
        "Form": "-mişdi_past",
        "Person-Number": "2_sing"
      }
    },
    {
      "sındırdın": {
        "Form": "-di_past",
        "Person-Number": "2_sing"
      }
    },
    {
      "sındırırsan": {
        "Form": "present",
        "Person-Number": "2_sing"
      }
    },
    {
      "sındıracaqsan": {
        "Form": "fut_def",
        "Person-Number": "2_sing"
      }
    },
    {
      "sındırarsan": {
        "Form": "fut_indef",
        "Person-Number": "2_sing"
      }
    },
    {
      "sındır": {
        "Form": "imp",
        "Person-Number": "2_sing"
      }
    },
    {
      "sındırasan": {
        "Form": "arzu",
        "Person-Number": "2_sing"
      }
    },
    {
      "sındırmalısan": {
        "Form": "vacib",
        "Person-Number": "2_sing"
      }
    },
    {
      "sındırasısan": {
        "Form": "lazım",
        "Person-Number": "2_sing"
      }
    },
    {
      "sındırsan": {
        "Form": "şərt",
        "Person-Number": "2_sing"
      }
    },
    {
      "sındırmağın": {
        "Form": "inf",
        "Case": "gen"
      }
    },
    {
      "sındırmışdı": {
        "Form": "-mişdi_past",
        "Person-Number": "3_sing"
      }
    },
    {
      "sındırdı": {
        "Form": "-di_past",
        "Person-Number": "3_sing"
      }
    },
    {
      "sındırır": {
        "Form": "present",
        "Person-Number": "3_sing"
      }
    },
    {
      "sındıracaq": {
        "Form": "fut_def",
        "Person-Number": "3_sing"
      }
    },
    {
      "sındırar": {
        "Form": "fut_indef",
        "Person-Number": "3_sing"
      }
    },
    {
      "sındırsın": {
        "Form": "imp",
        "Person-Number": "3_sing"
      }
    },
    {
      "sındıra": {
        "Form": "arzu",
        "Person-Number": "3_sing"
      }
    },
    {
      "sındırmalıdır": {
        "Form": "vacib",
        "Person-Number": "3_sing"
      }
    },
    {
      "sındırasıdır": {
        "Form": "lazım",
        "Person-Number": "3_sing"
      }
    },
    {
      "sındırsa": {
        "Form": "şərt",
        "Person-Number": "3_sing"
      }
    },
    {
      "sındırmağa": {
        "Form": "inf",
        "Case": "dat"
      }
    },
    {
      "sındırmışdıq": {
        "Form": "-mişdi_past",
        "Person-Number": "1_plur"
      }
    },
    {
      "sındırdıq": {
        "Form": "-di_past",
        "Person-Number": "1_plur"
      }
    },
    {
      "sındırırıq": {
        "Form": "present",
        "Person-Number": "1_plur"
      }
    },
    {
      "sındıracağıq": {
        "Form": "fut_def",
        "Person-Number": "1_plur"
      }
    },
    {
      "sındırarıq": {
        "Form": "fut_indef",
        "Person-Number": "1_plur"
      }
    },
    {
      "sındıraq": {
        "Form": "imp",
        "Person-Number": "1_plur"
      }
    },
    {
      "sındıraq": {
        "Form": "arzu",
        "Person-Number": "1_plur"
      }
    },
    {
      "sındırmalıyıq": {
        "Form": "vacib",
        "Person-Number": "1_plur"
      }
    },
    {
      "sındırasıyıq": {
        "Form": "lazım",
        "Person-Number": "1_plur"
      }
    },
    {
      "sındırsaq": {
        "Form": "şərt",
        "Person-Number": "1_plur"
      }
    },
    {
      "sındırmağı": {
        "Form": "inf",
        "Case": "acc"
      }
    },
    {
      "sındırmışdınız": {
        "Form": "-mişdi_past",
        "Person-Number": "2_plur"
      }
    },
    {
      "sındırdınız": {
        "Form": "-di_past",
        "Person-Number": "2_plur"
      }
    },
    {
      "sındırırsınız": {
        "Form": "present",
        "Person-Number": "2_plur"
      }
    },
    {
      "sındıracaqsınız": {
        "Form": "fut_def",
        "Person-Number": "2_plur"
      }
    },
    {
      "sındırarsınız": {
        "Form": "fut_indef",
        "Person-Number": "2_plur"
      }
    },
    {
      "sındırasınız": {
        "Form": "imp",
        "Person-Number": "2_plur"
      }
    },
    {
      "sındırasınız": {
        "Form": "arzu",
        "Person-Number": "2_plur"
      }
    },
    {
      "sındırmalısınız": {
        "Form": "vacib",
        "Person-Number": "2_plur"
      }
    },
    {
      "sındırasısınız": {
        "Form": "lazım",
        "Person-Number": "2_plur"
      }
    },
    {
      "sındırsanız": {
        "Form": "şərt",
        "Person-Number": "2_plur"
      }
    },
    {
      "sındırmaqda": {
        "Form": "inf",
        "Case": "loc"
      }
    },
    {
      "sındırmışdılar": {
        "Form": "-mişdi_past",
        "Person-Number": "3_plur"
      }
    },
    {
      "sındırdılar": {
        "Form": "-di_past",
        "Person-Number": "3_plur"
      }
    },
    {
      "sındırırlar": {
        "Form": "present",
        "Person-Number": "3_plur"
      }
    },
    {
      "sındıracaqlar": {
        "Form": "fut_def",
        "Person-Number": "3_plur"
      }
    },
    {
      "sındırarlar": {
        "Form": "fut_indef",
        "Person-Number": "3_plur"
      }
    },
    {
      "sındırsınlar": {
        "Form": "imp",
        "Person-Number": "3_plur"
      }
    },
    {
      "sındıralar": {
        "Form": "arzu",
        "Person-Number": "3_plur"
      }
    },
    {
      "sındırmalıdırlar": {
        "Form": "vacib",
        "Person-Number": "3_plur"
      }
    },
    {
      "sındırasıdır": {
        "Form": "lazım",
        "Person-Number": "3_plur"
      }
    },
    {
      "sındırsalar": {
        "Form": "şərt",
        "Person-Number": "3_plur"
      }
    },
    {
      "sındırmaqdan": {
        "Form": "inf",
        "Case": "abl"
      }
    }
  ],
  "sıxlaşdırmaq": [
    {
      "sıxlaşdırmışdım": {
        "Form": "-mişdi_past",
        "Person-Number": "1_sing"
      }
    },
    {
      "sıxlaşdırdım": {
        "Form": "-di_past",
        "Person-Number": "1_sing"
      }
    },
    {
      "sıxlaşdırıram": {
        "Form": "present",
        "Person-Number": "1_sing"
      }
    },
    {
      "sıxlaşdıracağam": {
        "Form": "fut_def",
        "Person-Number": "1_sing"
      }
    },
    {
      "sıxlaşdıraram": {
        "Form": "fut_indef",
        "Person-Number": "1_sing"
      }
    },
    {
      "sıxlaşdırım": {
        "Form": "imp",
        "Person-Number": "1_sing"
      }
    },
    {
      "sıxlaşdıram": {
        "Form": "arzu",
        "Person-Number": "1_sing"
      }
    },
    {
      "sıxlaşdırmalıyam": {
        "Form": "vacib",
        "Person-Number": "1_sing"
      }
    },
    {
      "sıxlaşdırasıyam": {
        "Form": "lazım",
        "Person-Number": "1_sing"
      }
    },
    {
      "sıxlaşdırsam": {
        "Form": "şərt",
        "Person-Number": "1_sing"
      }
    },
    {
      "sıxlaşdırmaq": {
        "Form": "inf",
        "Case": "nom"
      }
    },
    {
      "sıxlaşdırmışdın": {
        "Form": "-mişdi_past",
        "Person-Number": "2_sing"
      }
    },
    {
      "sıxlaşdırdın": {
        "Form": "-di_past",
        "Person-Number": "2_sing"
      }
    },
    {
      "sıxlaşdırırsan": {
        "Form": "present",
        "Person-Number": "2_sing"
      }
    },
    {
      "sıxlaşdıracaqsan": {
        "Form": "fut_def",
        "Person-Number": "2_sing"
      }
    },
    {
      "sıxlaşdırarsan": {
        "Form": "fut_indef",
        "Person-Number": "2_sing"
      }
    },
    {
      "sıxlaşdır": {
        "Form": "imp",
        "Person-Number": "2_sing"
      }
    },
    {
      "sıxlaşdırasan": {
        "Form": "arzu",
        "Person-Number": "2_sing"
      }
    },
    {
      "sıxlaşdırmalısan": {
        "Form": "vacib",
        "Person-Number": "2_sing"
      }
    },
    {
      "sıxlaşdırasısan": {
        "Form": "lazım",
        "Person-Number": "2_sing"
      }
    },
    {
      "sıxlaşdırsan": {
        "Form": "şərt",
        "Person-Number": "2_sing"
      }
    },
    {
      "sıxlaşdırmağın": {
        "Form": "inf",
        "Case": "gen"
      }
    },
    {
      "sıxlaşdırmışdı": {
        "Form": "-mişdi_past",
        "Person-Number": "3_sing"
      }
    },
    {
      "sıxlaşdırdı": {
        "Form": "-di_past",
        "Person-Number": "3_sing"
      }
    },
    {
      "sıxlaşdırır": {
        "Form": "present",
        "Person-Number": "3_sing"
      }
    },
    {
      "sıxlaşdıracaq": {
        "Form": "fut_def",
        "Person-Number": "3_sing"
      }
    },
    {
      "sıxlaşdırar": {
        "Form": "fut_indef",
        "Person-Number": "3_sing"
      }
    },
    {
      "sıxlaşdırsın": {
        "Form": "imp",
        "Person-Number": "3_sing"
      }
    },
    {
      "sıxlaşdıra": {
        "Form": "arzu",
        "Person-Number": "3_sing"
      }
    },
    {
      "sıxlaşdırmalıdır": {
        "Form": "vacib",
        "Person-Number": "3_sing"
      }
    },
    {
      "sıxlaşdırasıdır": {
        "Form": "lazım",
        "Person-Number": "3_sing"
      }
    },
    {
      "sıxlaşdırsa": {
        "Form": "şərt",
        "Person-Number": "3_sing"
      }
    },
    {
      "sıxlaşdırmağa": {
        "Form": "inf",
        "Case": "dat"
      }
    },
    {
      "sıxlaşdırmışdıq": {
        "Form": "-mişdi_past",
        "Person-Number": "1_plur"
      }
    },
    {
      "sıxlaşdırdıq": {
        "Form": "-di_past",
        "Person-Number": "1_plur"
      }
    },
    {
      "sıxlaşdırırıq": {
        "Form": "present",
        "Person-Number": "1_plur"
      }
    },
    {
      "sıxlaşdıracağıq": {
        "Form": "fut_def",
        "Person-Number": "1_plur"
      }
    },
    {
      "sıxlaşdırarıq": {
        "Form": "fut_indef",
        "Person-Number": "1_plur"
      }
    },
    {
      "sıxlaşdıraq": {
        "Form": "imp",
        "Person-Number": "1_plur"
      }
    },
    {
      "sıxlaşdıraq": {
        "Form": "arzu",
        "Person-Number": "1_plur"
      }
    },
    {
      "sıxlaşdırmalıyıq": {
        "Form": "vacib",
        "Person-Number": "1_plur"
      }
    },
    {
      "sıxlaşdırasıyıq": {
        "Form": "lazım",
        "Person-Number": "1_plur"
      }
    },
    {
      "sıxlaşdırsaq": {
        "Form": "şərt",
        "Person-Number": "1_plur"
      }
    },
    {
      "sıxlaşdırmağı": {
        "Form": "inf",
        "Case": "acc"
      }
    },
    {
      "sıxlaşdırmışdınız": {
        "Form": "-mişdi_past",
        "Person-Number": "2_plur"
      }
    },
    {
      "sıxlaşdırdınız": {
        "Form": "-di_past",
        "Person-Number": "2_plur"
      }
    },
    {
      "sıxlaşdırırsınız": {
        "Form": "present",
        "Person-Number": "2_plur"
      }
    },
    {
      "sıxlaşdıracaqsınız": {
        "Form": "fut_def",
        "Person-Number": "2_plur"
      }
    },
    {
      "sıxlaşdırarsınız": {
        "Form": "fut_indef",
        "Person-Number": "2_plur"
      }
    },
    {
      "sıxlaşdırasınız": {
        "Form": "imp",
        "Person-Number": "2_plur"
      }
    },
    {
      "sıxlaşdırasınız": {
        "Form": "arzu",
        "Person-Number": "2_plur"
      }
    },
    {
      "sıxlaşdırmalısınız": {
        "Form": "vacib",
        "Person-Number": "2_plur"
      }
    },
    {
      "sıxlaşdırasısınız": {
        "Form": "lazım",
        "Person-Number": "2_plur"
      }
    },
    {
      "sıxlaşdırsanız": {
        "Form": "şərt",
        "Person-Number": "2_plur"
      }
    },
    {
      "sıxlaşdırmaqda": {
        "Form": "inf",
        "Case": "loc"
      }
    },
    {
      "sıxlaşdırmışdılar": {
        "Form": "-mişdi_past",
        "Person-Number": "3_plur"
      }
    },
    {
      "sıxlaşdırdılar": {
        "Form": "-di_past",
        "Person-Number": "3_plur"
      }
    },
    {
      "sıxlaşdırırlar": {
        "Form": "present",
        "Person-Number": "3_plur"
      }
    },
    {
      "sıxlaşdıracaqlar": {
        "Form": "fut_def",
        "Person-Number": "3_plur"
      }
    },
    {
      "sıxlaşdırarlar": {
        "Form": "fut_indef",
        "Person-Number": "3_plur"
      }
    },
    {
      "sıxlaşdırsınlar": {
        "Form": "imp",
        "Person-Number": "3_plur"
      }
    },
    {
      "sıxlaşdıralar": {
        "Form": "arzu",
        "Person-Number": "3_plur"
      }
    },
    {
      "sıxlaşdırmalıdırlar": {
        "Form": "vacib",
        "Person-Number": "3_plur"
      }
    },
    {
      "sıxlaşdırasıdır": {
        "Form": "lazım",
        "Person-Number": "3_plur"
      }
    },
    {
      "sıxlaşdırsalar": {
        "Form": "şərt",
        "Person-Number": "3_plur"
      }
    },
    {
      "sıxlaşdırmaqdan": {
        "Form": "inf",
        "Case": "abl"
      }
    }
  ],
  "sıxmaq": [
    {
      "sıxmışdım": {
        "Form": "-mişdi_past",
        "Person-Number": "1_sing"
      }
    },
    {
      "sıxdım": {
        "Form": "-di_past",
        "Person-Number": "1_sing"
      }
    },
    {
      "sıxıram": {
        "Form": "present",
        "Person-Number": "1_sing"
      }
    },
    {
      "sıxacağam": {
        "Form": "fut_def",
        "Person-Number": "1_sing"
      }
    },
    {
      "sıxaram": {
        "Form": "fut_indef",
        "Person-Number": "1_sing"
      }
    },
    {
      "sıxım": {
        "Form": "imp",
        "Person-Number": "1_sing"
      }
    },
    {
      "sıxam": {
        "Form": "arzu",
        "Person-Number": "1_sing"
      }
    },
    {
      "sıxmalıyam": {
        "Form": "vacib",
        "Person-Number": "1_sing"
      }
    },
    {
      "sıxasıyam": {
        "Form": "lazım",
        "Person-Number": "1_sing"
      }
    },
    {
      "sıxsam": {
        "Form": "şərt",
        "Person-Number": "1_sing"
      }
    },
    {
      "sıxmaq": {
        "Form": "inf",
        "Case": "nom"
      }
    },
    {
      "sıxmışdın": {
        "Form": "-mişdi_past",
        "Person-Number": "2_sing"
      }
    },
    {
      "sıxdın": {
        "Form": "-di_past",
        "Person-Number": "2_sing"
      }
    },
    {
      "sıxırsan": {
        "Form": "present",
        "Person-Number": "2_sing"
      }
    },
    {
      "sıxacaqsan": {
        "Form": "fut_def",
        "Person-Number": "2_sing"
      }
    },
    {
      "sıxarsan": {
        "Form": "fut_indef",
        "Person-Number": "2_sing"
      }
    },
    {
      "sıx": {
        "Form": "imp",
        "Person-Number": "2_sing"
      }
    },
    {
      "sıxasan": {
        "Form": "arzu",
        "Person-Number": "2_sing"
      }
    },
    {
      "sıxmalısan": {
        "Form": "vacib",
        "Person-Number": "2_sing"
      }
    },
    {
      "sıxasısan": {
        "Form": "lazım",
        "Person-Number": "2_sing"
      }
    },
    {
      "sıxsan": {
        "Form": "şərt",
        "Person-Number": "2_sing"
      }
    },
    {
      "sıxmağın": {
        "Form": "inf",
        "Case": "gen"
      }
    },
    {
      "sıxmışdı": {
        "Form": "-mişdi_past",
        "Person-Number": "3_sing"
      }
    },
    {
      "sıxdı": {
        "Form": "-di_past",
        "Person-Number": "3_sing"
      }
    },
    {
      "sıxır": {
        "Form": "present",
        "Person-Number": "3_sing"
      }
    },
    {
      "sıxacaq": {
        "Form": "fut_def",
        "Person-Number": "3_sing"
      }
    },
    {
      "sıxar": {
        "Form": "fut_indef",
        "Person-Number": "3_sing"
      }
    },
    {
      "sıxsın": {
        "Form": "imp",
        "Person-Number": "3_sing"
      }
    },
    {
      "sıxa": {
        "Form": "arzu",
        "Person-Number": "3_sing"
      }
    },
    {
      "sıxmalıdır": {
        "Form": "vacib",
        "Person-Number": "3_sing"
      }
    },
    {
      "sıxasıdır": {
        "Form": "lazım",
        "Person-Number": "3_sing"
      }
    },
    {
      "sıxsa": {
        "Form": "şərt",
        "Person-Number": "3_sing"
      }
    },
    {
      "sıxmağa": {
        "Form": "inf",
        "Case": "dat"
      }
    },
    {
      "sıxmışdıq": {
        "Form": "-mişdi_past",
        "Person-Number": "1_plur"
      }
    },
    {
      "sıxdıq": {
        "Form": "-di_past",
        "Person-Number": "1_plur"
      }
    },
    {
      "sıxırıq": {
        "Form": "present",
        "Person-Number": "1_plur"
      }
    },
    {
      "sıxacağıq": {
        "Form": "fut_def",
        "Person-Number": "1_plur"
      }
    },
    {
      "sıxarıq": {
        "Form": "fut_indef",
        "Person-Number": "1_plur"
      }
    },
    {
      "sıxaq": {
        "Form": "imp",
        "Person-Number": "1_plur"
      }
    },
    {
      "sıxaq": {
        "Form": "arzu",
        "Person-Number": "1_plur"
      }
    },
    {
      "sıxmalıyıq": {
        "Form": "vacib",
        "Person-Number": "1_plur"
      }
    },
    {
      "sıxasıyıq": {
        "Form": "lazım",
        "Person-Number": "1_plur"
      }
    },
    {
      "sıxsaq": {
        "Form": "şərt",
        "Person-Number": "1_plur"
      }
    },
    {
      "sıxmağı": {
        "Form": "inf",
        "Case": "acc"
      }
    },
    {
      "sıxmışdınız": {
        "Form": "-mişdi_past",
        "Person-Number": "2_plur"
      }
    },
    {
      "sıxdınız": {
        "Form": "-di_past",
        "Person-Number": "2_plur"
      }
    },
    {
      "sıxırsınız": {
        "Form": "present",
        "Person-Number": "2_plur"
      }
    },
    {
      "sıxacaqsınız": {
        "Form": "fut_def",
        "Person-Number": "2_plur"
      }
    },
    {
      "sıxarsınız": {
        "Form": "fut_indef",
        "Person-Number": "2_plur"
      }
    },
    {
      "sıxasınız": {
        "Form": "imp",
        "Person-Number": "2_plur"
      }
    },
    {
      "sıxasınız": {
        "Form": "arzu",
        "Person-Number": "2_plur"
      }
    },
    {
      "sıxmalısınız": {
        "Form": "vacib",
        "Person-Number": "2_plur"
      }
    },
    {
      "sıxasısınız": {
        "Form": "lazım",
        "Person-Number": "2_plur"
      }
    },
    {
      "sıxsanız": {
        "Form": "şərt",
        "Person-Number": "2_plur"
      }
    },
    {
      "sıxmaqda": {
        "Form": "inf",
        "Case": "loc"
      }
    },
    {
      "sıxmışdılar": {
        "Form": "-mişdi_past",
        "Person-Number": "3_plur"
      }
    },
    {
      "sıxdılar": {
        "Form": "-di_past",
        "Person-Number": "3_plur"
      }
    },
    {
      "sıxırlar": {
        "Form": "present",
        "Person-Number": "3_plur"
      }
    },
    {
      "sıxacaqlar": {
        "Form": "fut_def",
        "Person-Number": "3_plur"
      }
    },
    {
      "sıxarlar": {
        "Form": "fut_indef",
        "Person-Number": "3_plur"
      }
    },
    {
      "sıxsınlar": {
        "Form": "imp",
        "Person-Number": "3_plur"
      }
    },
    {
      "sıxalar": {
        "Form": "arzu",
        "Person-Number": "3_plur"
      }
    },
    {
      "sıxmalıdırlar": {
        "Form": "vacib",
        "Person-Number": "3_plur"
      }
    },
    {
      "sıxasıdır": {
        "Form": "lazım",
        "Person-Number": "3_plur"
      }
    },
    {
      "sıxsalar": {
        "Form": "şərt",
        "Person-Number": "3_plur"
      }
    },
    {
      "sıxmaqdan": {
        "Form": "inf",
        "Case": "abl"
      }
    }
  ],
  "sıçramaq": [
    {
      "sıçramışdım": {
        "Form": "-mişdi_past",
        "Person-Number": "1_sing"
      }
    },
    {
      "sıçradım": {
        "Form": "-di_past",
        "Person-Number": "1_sing"
      }
    },
    {
      "sıçrayıram": {
        "Form": "present",
        "Person-Number": "1_sing"
      }
    },
    {
      "sıçrayacağam": {
        "Form": "fut_def",
        "Person-Number": "1_sing"
      }
    },
    {
      "sıçrayaram": {
        "Form": "fut_indef",
        "Person-Number": "1_sing"
      }
    },
    {
      "sıçrayım": {
        "Form": "imp",
        "Person-Number": "1_sing"
      }
    },
    {
      "sıçrayım": {
        "Form": "arzu",
        "Person-Number": "1_sing"
      }
    },
    {
      "sıçramalıyam": {
        "Form": "vacib",
        "Person-Number": "1_sing"
      }
    },
    {
      "sıçrayasıyam": {
        "Form": "lazım",
        "Person-Number": "1_sing"
      }
    },
    {
      "sıçrasam": {
        "Form": "şərt",
        "Person-Number": "1_sing"
      }
    },
    {
      "sıçramaq": {
        "Form": "inf",
        "Case": "nom"
      }
    },
    {
      "sıçramışdın": {
        "Form": "-mişdi_past",
        "Person-Number": "2_sing"
      }
    },
    {
      "sıçradın": {
        "Form": "-di_past",
        "Person-Number": "2_sing"
      }
    },
    {
      "sıçrayırsan": {
        "Form": "present",
        "Person-Number": "2_sing"
      }
    },
    {
      "sıçrayacaqsan": {
        "Form": "fut_def",
        "Person-Number": "2_sing"
      }
    },
    {
      "sıçrayarsan": {
        "Form": "fut_indef",
        "Person-Number": "2_sing"
      }
    },
    {
      "sıçra": {
        "Form": "imp",
        "Person-Number": "2_sing"
      }
    },
    {
      "sıçrayasan": {
        "Form": "arzu",
        "Person-Number": "2_sing"
      }
    },
    {
      "sıçramalısan": {
        "Form": "vacib",
        "Person-Number": "2_sing"
      }
    },
    {
      "sıçrayasısan": {
        "Form": "lazım",
        "Person-Number": "2_sing"
      }
    },
    {
      "sıçrasan": {
        "Form": "şərt",
        "Person-Number": "2_sing"
      }
    },
    {
      "sıçramağın": {
        "Form": "inf",
        "Case": "gen"
      }
    },
    {
      "sıçramışdı": {
        "Form": "-mişdi_past",
        "Person-Number": "3_sing"
      }
    },
    {
      "sıçradı": {
        "Form": "-di_past",
        "Person-Number": "3_sing"
      }
    },
    {
      "sıçrayır": {
        "Form": "present",
        "Person-Number": "3_sing"
      }
    },
    {
      "sıçrayacaq": {
        "Form": "fut_def",
        "Person-Number": "3_sing"
      }
    },
    {
      "sıçrayar": {
        "Form": "fut_indef",
        "Person-Number": "3_sing"
      }
    },
    {
      "sıçrasın": {
        "Form": "imp",
        "Person-Number": "3_sing"
      }
    },
    {
      "sıçraya": {
        "Form": "arzu",
        "Person-Number": "3_sing"
      }
    },
    {
      "sıçramalıdır": {
        "Form": "vacib",
        "Person-Number": "3_sing"
      }
    },
    {
      "sıçrayasıdır": {
        "Form": "lazım",
        "Person-Number": "3_sing"
      }
    },
    {
      "sıçrasa": {
        "Form": "şərt",
        "Person-Number": "3_sing"
      }
    },
    {
      "sıçramağa": {
        "Form": "inf",
        "Case": "dat"
      }
    },
    {
      "sıçramışdıq": {
        "Form": "-mişdi_past",
        "Person-Number": "1_plur"
      }
    },
    {
      "sıçradıq": {
        "Form": "-di_past",
        "Person-Number": "1_plur"
      }
    },
    {
      "sıçrayırıq": {
        "Form": "present",
        "Person-Number": "1_plur"
      }
    },
    {
      "sıçrayacağıq": {
        "Form": "fut_def",
        "Person-Number": "1_plur"
      }
    },
    {
      "sıçrayarıq": {
        "Form": "fut_indef",
        "Person-Number": "1_plur"
      }
    },
    {
      "sıçrayaq": {
        "Form": "imp",
        "Person-Number": "1_plur"
      }
    },
    {
      "sıçrayaq": {
        "Form": "arzu",
        "Person-Number": "1_plur"
      }
    },
    {
      "sıçramalıyıq": {
        "Form": "vacib",
        "Person-Number": "1_plur"
      }
    },
    {
      "sıçrayasıyıq": {
        "Form": "lazım",
        "Person-Number": "1_plur"
      }
    },
    {
      "sıçrasaq": {
        "Form": "şərt",
        "Person-Number": "1_plur"
      }
    },
    {
      "sıçramağı": {
        "Form": "inf",
        "Case": "acc"
      }
    },
    {
      "sıçramışdınız": {
        "Form": "-mişdi_past",
        "Person-Number": "2_plur"
      }
    },
    {
      "sıçradınız": {
        "Form": "-di_past",
        "Person-Number": "2_plur"
      }
    },
    {
      "sıçrayırsınız": {
        "Form": "present",
        "Person-Number": "2_plur"
      }
    },
    {
      "sıçrayacaqsınız": {
        "Form": "fut_def",
        "Person-Number": "2_plur"
      }
    },
    {
      "sıçrayarsınız": {
        "Form": "fut_indef",
        "Person-Number": "2_plur"
      }
    },
    {
      "sıçrayasınız": {
        "Form": "imp",
        "Person-Number": "2_plur"
      }
    },
    {
      "sıçrayasınız": {
        "Form": "arzu",
        "Person-Number": "2_plur"
      }
    },
    {
      "sıçramalısınız": {
        "Form": "vacib",
        "Person-Number": "2_plur"
      }
    },
    {
      "sıçrayasısınız": {
        "Form": "lazım",
        "Person-Number": "2_plur"
      }
    },
    {
      "sıçrasanız": {
        "Form": "şərt",
        "Person-Number": "2_plur"
      }
    },
    {
      "sıçramaqda": {
        "Form": "inf",
        "Case": "loc"
      }
    },
    {
      "sıçramışdılar": {
        "Form": "-mişdi_past",
        "Person-Number": "3_plur"
      }
    },
    {
      "sıçradılar": {
        "Form": "-di_past",
        "Person-Number": "3_plur"
      }
    },
    {
      "sıçrayırlar": {
        "Form": "present",
        "Person-Number": "3_plur"
      }
    },
    {
      "sıçrayacaqlar": {
        "Form": "fut_def",
        "Person-Number": "3_plur"
      }
    },
    {
      "sıçrayarlar": {
        "Form": "fut_indef",
        "Person-Number": "3_plur"
      }
    },
    {
      "sıçrasınlar": {
        "Form": "imp",
        "Person-Number": "3_plur"
      }
    },
    {
      "sıçrayalar": {
        "Form": "arzu",
        "Person-Number": "3_plur"
      }
    },
    {
      "sıçramalıdırlar": {
        "Form": "vacib",
        "Person-Number": "3_plur"
      }
    },
    {
      "sıçrayasıdır": {
        "Form": "lazım",
        "Person-Number": "3_plur"
      }
    },
    {
      "sıçrasalar": {
        "Form": "şərt",
        "Person-Number": "3_plur"
      }
    },
    {
      "sıçramaqdan": {
        "Form": "inf",
        "Case": "abl"
      }
    }
  ],
  "soruşmaq": [
    {
      "soruşmuşdum": {
        "Form": "-mişdi_past",
        "Person-Number": "1_sing"
      }
    },
    {
      "soruşdum": {
        "Form": "-di_past",
        "Person-Number": "1_sing"
      }
    },
    {
      "soruşuram": {
        "Form": "present",
        "Person-Number": "1_sing"
      }
    },
    {
      "soruşacağam": {
        "Form": "fut_def",
        "Person-Number": "1_sing"
      }
    },
    {
      "soruşaram": {
        "Form": "fut_indef",
        "Person-Number": "1_sing"
      }
    },
    {
      "soruşum": {
        "Form": "imp",
        "Person-Number": "1_sing"
      }
    },
    {
      "soruşam": {
        "Form": "arzu",
        "Person-Number": "1_sing"
      }
    },
    {
      "soruşmalıyam": {
        "Form": "vacib",
        "Person-Number": "1_sing"
      }
    },
    {
      "soruşasıyam": {
        "Form": "lazım",
        "Person-Number": "1_sing"
      }
    },
    {
      "soruşsam": {
        "Form": "şərt",
        "Person-Number": "1_sing"
      }
    },
    {
      "soruşmaq": {
        "Form": "inf",
        "Case": "nom"
      }
    },
    {
      "soruşmuşdun": {
        "Form": "-mişdi_past",
        "Person-Number": "2_sing"
      }
    },
    {
      "soruşdun": {
        "Form": "-di_past",
        "Person-Number": "2_sing"
      }
    },
    {
      "soruşursan": {
        "Form": "present",
        "Person-Number": "2_sing"
      }
    },
    {
      "soruşacaqsan": {
        "Form": "fut_def",
        "Person-Number": "2_sing"
      }
    },
    {
      "soruşarsan": {
        "Form": "fut_indef",
        "Person-Number": "2_sing"
      }
    },
    {
      "soruş": {
        "Form": "imp",
        "Person-Number": "2_sing"
      }
    },
    {
      "soruşasan": {
        "Form": "arzu",
        "Person-Number": "2_sing"
      }
    },
    {
      "soruşmalısan": {
        "Form": "vacib",
        "Person-Number": "2_sing"
      }
    },
    {
      "soruşasısan": {
        "Form": "lazım",
        "Person-Number": "2_sing"
      }
    },
    {
      "soruşsan": {
        "Form": "şərt",
        "Person-Number": "2_sing"
      }
    },
    {
      "soruşmağın": {
        "Form": "inf",
        "Case": "gen"
      }
    },
    {
      "soruşmuşdu": {
        "Form": "-mişdi_past",
        "Person-Number": "3_sing"
      }
    },
    {
      "soruşdu": {
        "Form": "-di_past",
        "Person-Number": "3_sing"
      }
    },
    {
      "soruşur": {
        "Form": "present",
        "Person-Number": "3_sing"
      }
    },
    {
      "soruşacaq": {
        "Form": "fut_def",
        "Person-Number": "3_sing"
      }
    },
    {
      "soruşar": {
        "Form": "fut_indef",
        "Person-Number": "3_sing"
      }
    },
    {
      "soruşsun": {
        "Form": "imp",
        "Person-Number": "3_sing"
      }
    },
    {
      "soruşa": {
        "Form": "arzu",
        "Person-Number": "3_sing"
      }
    },
    {
      "soruşmalıdır": {
        "Form": "vacib",
        "Person-Number": "3_sing"
      }
    },
    {
      "soruşasıdır": {
        "Form": "lazım",
        "Person-Number": "3_sing"
      }
    },
    {
      "soruşsa": {
        "Form": "şərt",
        "Person-Number": "3_sing"
      }
    },
    {
      "soruşmağa": {
        "Form": "inf",
        "Case": "dat"
      }
    },
    {
      "soruşmuşduq": {
        "Form": "-mişdi_past",
        "Person-Number": "1_plur"
      }
    },
    {
      "soruşduq": {
        "Form": "-di_past",
        "Person-Number": "1_plur"
      }
    },
    {
      "soruşuruq": {
        "Form": "present",
        "Person-Number": "1_plur"
      }
    },
    {
      "soruşacağıq": {
        "Form": "fut_def",
        "Person-Number": "1_plur"
      }
    },
    {
      "soruşarıq": {
        "Form": "fut_indef",
        "Person-Number": "1_plur"
      }
    },
    {
      "soruşaq": {
        "Form": "imp",
        "Person-Number": "1_plur"
      }
    },
    {
      "soruşaq": {
        "Form": "arzu",
        "Person-Number": "1_plur"
      }
    },
    {
      "soruşmalıyıq": {
        "Form": "vacib",
        "Person-Number": "1_plur"
      }
    },
    {
      "soruşasıyıq": {
        "Form": "lazım",
        "Person-Number": "1_plur"
      }
    },
    {
      "soruşsaq": {
        "Form": "şərt",
        "Person-Number": "1_plur"
      }
    },
    {
      "soruşmağı": {
        "Form": "inf",
        "Case": "acc"
      }
    },
    {
      "soruşmuşdunuz": {
        "Form": "-mişdi_past",
        "Person-Number": "2_plur"
      }
    },
    {
      "soruşdunuz": {
        "Form": "-di_past",
        "Person-Number": "2_plur"
      }
    },
    {
      "soruşursunuz": {
        "Form": "present",
        "Person-Number": "2_plur"
      }
    },
    {
      "soruşacaqsınız": {
        "Form": "fut_def",
        "Person-Number": "2_plur"
      }
    },
    {
      "soruşarsınız": {
        "Form": "fut_indef",
        "Person-Number": "2_plur"
      }
    },
    {
      "soruşasınız": {
        "Form": "imp",
        "Person-Number": "2_plur"
      }
    },
    {
      "soruşasınız": {
        "Form": "arzu",
        "Person-Number": "2_plur"
      }
    },
    {
      "soruşmalısınız": {
        "Form": "vacib",
        "Person-Number": "2_plur"
      }
    },
    {
      "soruşasısınız": {
        "Form": "lazım",
        "Person-Number": "2_plur"
      }
    },
    {
      "soruşsanız": {
        "Form": "şərt",
        "Person-Number": "2_plur"
      }
    },
    {
      "soruşmaqda": {
        "Form": "inf",
        "Case": "loc"
      }
    },
    {
      "soruşmuşdular": {
        "Form": "-mişdi_past",
        "Person-Number": "3_plur"
      }
    },
    {
      "soruşdular": {
        "Form": "-di_past",
        "Person-Number": "3_plur"
      }
    },
    {
      "soruşurlar": {
        "Form": "present",
        "Person-Number": "3_plur"
      }
    },
    {
      "soruşacaqlar": {
        "Form": "fut_def",
        "Person-Number": "3_plur"
      }
    },
    {
      "soruşarlar": {
        "Form": "fut_indef",
        "Person-Number": "3_plur"
      }
    },
    {
      "soruşsunlar": {
        "Form": "imp",
        "Person-Number": "3_plur"
      }
    },
    {
      "soruşalar": {
        "Form": "arzu",
        "Person-Number": "3_plur"
      }
    },
    {
      "soruşmalıdırlar": {
        "Form": "vacib",
        "Person-Number": "3_plur"
      }
    },
    {
      "soruşasıdır": {
        "Form": "lazım",
        "Person-Number": "3_plur"
      }
    },
    {
      "soruşsalar": {
        "Form": "şərt",
        "Person-Number": "3_plur"
      }
    },
    {
      "soruşmaqdan": {
        "Form": "inf",
        "Case": "abl"
      }
    }
  ],
  "soymaq": [
    {
      "soymuşdum": {
        "Form": "-mişdi_past",
        "Person-Number": "1_sing"
      }
    },
    {
      "soydum": {
        "Form": "-di_past",
        "Person-Number": "1_sing"
      }
    },
    {
      "soyuram": {
        "Form": "present",
        "Person-Number": "1_sing"
      }
    },
    {
      "soyacağam": {
        "Form": "fut_def",
        "Person-Number": "1_sing"
      }
    },
    {
      "soyaram": {
        "Form": "fut_indef",
        "Person-Number": "1_sing"
      }
    },
    {
      "soyum": {
        "Form": "imp",
        "Person-Number": "1_sing"
      }
    },
    {
      "soyam": {
        "Form": "arzu",
        "Person-Number": "1_sing"
      }
    },
    {
      "soymalıyam": {
        "Form": "vacib",
        "Person-Number": "1_sing"
      }
    },
    {
      "soyasıyam": {
        "Form": "lazım",
        "Person-Number": "1_sing"
      }
    },
    {
      "soysam": {
        "Form": "şərt",
        "Person-Number": "1_sing"
      }
    },
    {
      "soymaq": {
        "Form": "inf",
        "Case": "nom"
      }
    },
    {
      "soymuşdun": {
        "Form": "-mişdi_past",
        "Person-Number": "2_sing"
      }
    },
    {
      "soydun": {
        "Form": "-di_past",
        "Person-Number": "2_sing"
      }
    },
    {
      "soyursan": {
        "Form": "present",
        "Person-Number": "2_sing"
      }
    },
    {
      "soyacaqsan": {
        "Form": "fut_def",
        "Person-Number": "2_sing"
      }
    },
    {
      "soyarsan": {
        "Form": "fut_indef",
        "Person-Number": "2_sing"
      }
    },
    {
      "soy": {
        "Form": "imp",
        "Person-Number": "2_sing"
      }
    },
    {
      "soyasan": {
        "Form": "arzu",
        "Person-Number": "2_sing"
      }
    },
    {
      "soymalısan": {
        "Form": "vacib",
        "Person-Number": "2_sing"
      }
    },
    {
      "soyasısan": {
        "Form": "lazım",
        "Person-Number": "2_sing"
      }
    },
    {
      "soysan": {
        "Form": "şərt",
        "Person-Number": "2_sing"
      }
    },
    {
      "soymağın": {
        "Form": "inf",
        "Case": "gen"
      }
    },
    {
      "soymuşdu": {
        "Form": "-mişdi_past",
        "Person-Number": "3_sing"
      }
    },
    {
      "soydu": {
        "Form": "-di_past",
        "Person-Number": "3_sing"
      }
    },
    {
      "soyur": {
        "Form": "present",
        "Person-Number": "3_sing"
      }
    },
    {
      "soyacaq": {
        "Form": "fut_def",
        "Person-Number": "3_sing"
      }
    },
    {
      "soyar": {
        "Form": "fut_indef",
        "Person-Number": "3_sing"
      }
    },
    {
      "soysun": {
        "Form": "imp",
        "Person-Number": "3_sing"
      }
    },
    {
      "soya": {
        "Form": "arzu",
        "Person-Number": "3_sing"
      }
    },
    {
      "soymalıdır": {
        "Form": "vacib",
        "Person-Number": "3_sing"
      }
    },
    {
      "soyasıdır": {
        "Form": "lazım",
        "Person-Number": "3_sing"
      }
    },
    {
      "soysa": {
        "Form": "şərt",
        "Person-Number": "3_sing"
      }
    },
    {
      "soymağa": {
        "Form": "inf",
        "Case": "dat"
      }
    },
    {
      "soymuşduq": {
        "Form": "-mişdi_past",
        "Person-Number": "1_plur"
      }
    },
    {
      "soyduq": {
        "Form": "-di_past",
        "Person-Number": "1_plur"
      }
    },
    {
      "soyuruq": {
        "Form": "present",
        "Person-Number": "1_plur"
      }
    },
    {
      "soyacağıq": {
        "Form": "fut_def",
        "Person-Number": "1_plur"
      }
    },
    {
      "soyarıq": {
        "Form": "fut_indef",
        "Person-Number": "1_plur"
      }
    },
    {
      "soyaq": {
        "Form": "imp",
        "Person-Number": "1_plur"
      }
    },
    {
      "soyaq": {
        "Form": "arzu",
        "Person-Number": "1_plur"
      }
    },
    {
      "soymalıyıq": {
        "Form": "vacib",
        "Person-Number": "1_plur"
      }
    },
    {
      "soyasıyıq": {
        "Form": "lazım",
        "Person-Number": "1_plur"
      }
    },
    {
      "soysaq": {
        "Form": "şərt",
        "Person-Number": "1_plur"
      }
    },
    {
      "soymağı": {
        "Form": "inf",
        "Case": "acc"
      }
    },
    {
      "soymuşdunuz": {
        "Form": "-mişdi_past",
        "Person-Number": "2_plur"
      }
    },
    {
      "soydunuz": {
        "Form": "-di_past",
        "Person-Number": "2_plur"
      }
    },
    {
      "soyursunuz": {
        "Form": "present",
        "Person-Number": "2_plur"
      }
    },
    {
      "soyacaqsınız": {
        "Form": "fut_def",
        "Person-Number": "2_plur"
      }
    },
    {
      "soyarsınız": {
        "Form": "fut_indef",
        "Person-Number": "2_plur"
      }
    },
    {
      "soyasınız": {
        "Form": "imp",
        "Person-Number": "2_plur"
      }
    },
    {
      "soyasınız": {
        "Form": "arzu",
        "Person-Number": "2_plur"
      }
    },
    {
      "soymalısınız": {
        "Form": "vacib",
        "Person-Number": "2_plur"
      }
    },
    {
      "soyasısınız": {
        "Form": "lazım",
        "Person-Number": "2_plur"
      }
    },
    {
      "soysanız": {
        "Form": "şərt",
        "Person-Number": "2_plur"
      }
    },
    {
      "soymaqda": {
        "Form": "inf",
        "Case": "loc"
      }
    },
    {
      "soymuşdular": {
        "Form": "-mişdi_past",
        "Person-Number": "3_plur"
      }
    },
    {
      "soydular": {
        "Form": "-di_past",
        "Person-Number": "3_plur"
      }
    },
    {
      "soyurlar": {
        "Form": "present",
        "Person-Number": "3_plur"
      }
    },
    {
      "soyacaqlar": {
        "Form": "fut_def",
        "Person-Number": "3_plur"
      }
    },
    {
      "soyarlar": {
        "Form": "fut_indef",
        "Person-Number": "3_plur"
      }
    },
    {
      "soysunlar": {
        "Form": "imp",
        "Person-Number": "3_plur"
      }
    },
    {
      "soyalar": {
        "Form": "arzu",
        "Person-Number": "3_plur"
      }
    },
    {
      "soymalıdırlar": {
        "Form": "vacib",
        "Person-Number": "3_plur"
      }
    },
    {
      "soyasıdır": {
        "Form": "lazım",
        "Person-Number": "3_plur"
      }
    },
    {
      "soysalar": {
        "Form": "şərt",
        "Person-Number": "3_plur"
      }
    },
    {
      "soymaqdan": {
        "Form": "inf",
        "Case": "abl"
      }
    }
  ],
  "soyunmaq": [
    {
      "soyunmuşdum": {
        "Form": "-mişdi_past",
        "Person-Number": "1_sing"
      }
    },
    {
      "soyundum": {
        "Form": "-di_past",
        "Person-Number": "1_sing"
      }
    },
    {
      "soyunuram": {
        "Form": "present",
        "Person-Number": "1_sing"
      }
    },
    {
      "soyunacağam": {
        "Form": "fut_def",
        "Person-Number": "1_sing"
      }
    },
    {
      "soyunaram": {
        "Form": "fut_indef",
        "Person-Number": "1_sing"
      }
    },
    {
      "soyunum": {
        "Form": "imp",
        "Person-Number": "1_sing"
      }
    },
    {
      "soyunam": {
        "Form": "arzu",
        "Person-Number": "1_sing"
      }
    },
    {
      "soyunmalıyam": {
        "Form": "vacib",
        "Person-Number": "1_sing"
      }
    },
    {
      "soyunasıyam": {
        "Form": "lazım",
        "Person-Number": "1_sing"
      }
    },
    {
      "soyunsam": {
        "Form": "şərt",
        "Person-Number": "1_sing"
      }
    },
    {
      "soyunmaq": {
        "Form": "inf",
        "Case": "nom"
      }
    },
    {
      "soyunmuşdun": {
        "Form": "-mişdi_past",
        "Person-Number": "2_sing"
      }
    },
    {
      "soyundun": {
        "Form": "-di_past",
        "Person-Number": "2_sing"
      }
    },
    {
      "soyunursan": {
        "Form": "present",
        "Person-Number": "2_sing"
      }
    },
    {
      "soyunacaqsan": {
        "Form": "fut_def",
        "Person-Number": "2_sing"
      }
    },
    {
      "soyunarsan": {
        "Form": "fut_indef",
        "Person-Number": "2_sing"
      }
    },
    {
      "soyun": {
        "Form": "imp",
        "Person-Number": "2_sing"
      }
    },
    {
      "soyunasan": {
        "Form": "arzu",
        "Person-Number": "2_sing"
      }
    },
    {
      "soyunmalısan": {
        "Form": "vacib",
        "Person-Number": "2_sing"
      }
    },
    {
      "soyunasısan": {
        "Form": "lazım",
        "Person-Number": "2_sing"
      }
    },
    {
      "soyunsan": {
        "Form": "şərt",
        "Person-Number": "2_sing"
      }
    },
    {
      "soyunmağın": {
        "Form": "inf",
        "Case": "gen"
      }
    },
    {
      "soyunmuşdu": {
        "Form": "-mişdi_past",
        "Person-Number": "3_sing"
      }
    },
    {
      "soyundu": {
        "Form": "-di_past",
        "Person-Number": "3_sing"
      }
    },
    {
      "soyunur": {
        "Form": "present",
        "Person-Number": "3_sing"
      }
    },
    {
      "soyunacaq": {
        "Form": "fut_def",
        "Person-Number": "3_sing"
      }
    },
    {
      "soyunar": {
        "Form": "fut_indef",
        "Person-Number": "3_sing"
      }
    },
    {
      "soyunsun": {
        "Form": "imp",
        "Person-Number": "3_sing"
      }
    },
    {
      "soyuna": {
        "Form": "arzu",
        "Person-Number": "3_sing"
      }
    },
    {
      "soyunmalıdır": {
        "Form": "vacib",
        "Person-Number": "3_sing"
      }
    },
    {
      "soyunasıdır": {
        "Form": "lazım",
        "Person-Number": "3_sing"
      }
    },
    {
      "soyunsa": {
        "Form": "şərt",
        "Person-Number": "3_sing"
      }
    },
    {
      "soyunmağa": {
        "Form": "inf",
        "Case": "dat"
      }
    },
    {
      "soyunmuşduq": {
        "Form": "-mişdi_past",
        "Person-Number": "1_plur"
      }
    },
    {
      "soyunduq": {
        "Form": "-di_past",
        "Person-Number": "1_plur"
      }
    },
    {
      "soyunuruq": {
        "Form": "present",
        "Person-Number": "1_plur"
      }
    },
    {
      "soyunacağıq": {
        "Form": "fut_def",
        "Person-Number": "1_plur"
      }
    },
    {
      "soyunarıq": {
        "Form": "fut_indef",
        "Person-Number": "1_plur"
      }
    },
    {
      "soyunaq": {
        "Form": "imp",
        "Person-Number": "1_plur"
      }
    },
    {
      "soyunaq": {
        "Form": "arzu",
        "Person-Number": "1_plur"
      }
    },
    {
      "soyunmalıyıq": {
        "Form": "vacib",
        "Person-Number": "1_plur"
      }
    },
    {
      "soyunasıyıq": {
        "Form": "lazım",
        "Person-Number": "1_plur"
      }
    },
    {
      "soyunsaq": {
        "Form": "şərt",
        "Person-Number": "1_plur"
      }
    },
    {
      "soyunmağı": {
        "Form": "inf",
        "Case": "acc"
      }
    },
    {
      "soyunmuşdunuz": {
        "Form": "-mişdi_past",
        "Person-Number": "2_plur"
      }
    },
    {
      "soyundunuz": {
        "Form": "-di_past",
        "Person-Number": "2_plur"
      }
    },
    {
      "soyunursunuz": {
        "Form": "present",
        "Person-Number": "2_plur"
      }
    },
    {
      "soyunacaqsınız": {
        "Form": "fut_def",
        "Person-Number": "2_plur"
      }
    },
    {
      "soyunarsınız": {
        "Form": "fut_indef",
        "Person-Number": "2_plur"
      }
    },
    {
      "soyunasınız": {
        "Form": "imp",
        "Person-Number": "2_plur"
      }
    },
    {
      "soyunasınız": {
        "Form": "arzu",
        "Person-Number": "2_plur"
      }
    },
    {
      "soyunmalısınız": {
        "Form": "vacib",
        "Person-Number": "2_plur"
      }
    },
    {
      "soyunasısınız": {
        "Form": "lazım",
        "Person-Number": "2_plur"
      }
    },
    {
      "soyunsanız": {
        "Form": "şərt",
        "Person-Number": "2_plur"
      }
    },
    {
      "soyunmaqda": {
        "Form": "inf",
        "Case": "loc"
      }
    },
    {
      "soyunmuşdular": {
        "Form": "-mişdi_past",
        "Person-Number": "3_plur"
      }
    },
    {
      "soyundular": {
        "Form": "-di_past",
        "Person-Number": "3_plur"
      }
    },
    {
      "soyunurlar": {
        "Form": "present",
        "Person-Number": "3_plur"
      }
    },
    {
      "soyunacaqlar": {
        "Form": "fut_def",
        "Person-Number": "3_plur"
      }
    },
    {
      "soyunarlar": {
        "Form": "fut_indef",
        "Person-Number": "3_plur"
      }
    },
    {
      "soyunsunlar": {
        "Form": "imp",
        "Person-Number": "3_plur"
      }
    },
    {
      "soyunalar": {
        "Form": "arzu",
        "Person-Number": "3_plur"
      }
    },
    {
      "soyunmalıdırlar": {
        "Form": "vacib",
        "Person-Number": "3_plur"
      }
    },
    {
      "soyunasıdır": {
        "Form": "lazım",
        "Person-Number": "3_plur"
      }
    },
    {
      "soyunsalar": {
        "Form": "şərt",
        "Person-Number": "3_plur"
      }
    },
    {
      "soyunmaqdan": {
        "Form": "inf",
        "Case": "abl"
      }
    }
  ],
  "soyuqlamaq": [
    {
      "soyuqlamışdım": {
        "Form": "-mişdi_past",
        "Person-Number": "1_sing"
      }
    },
    {
      "soyuqladım": {
        "Form": "-di_past",
        "Person-Number": "1_sing"
      }
    },
    {
      "soyuqlayıram": {
        "Form": "present",
        "Person-Number": "1_sing"
      }
    },
    {
      "soyuqlayacağam": {
        "Form": "fut_def",
        "Person-Number": "1_sing"
      }
    },
    {
      "soyuqlayaram": {
        "Form": "fut_indef",
        "Person-Number": "1_sing"
      }
    },
    {
      "soyuqlayım": {
        "Form": "imp",
        "Person-Number": "1_sing"
      }
    },
    {
      "soyuqlayım": {
        "Form": "arzu",
        "Person-Number": "1_sing"
      }
    },
    {
      "soyuqlamalıyam": {
        "Form": "vacib",
        "Person-Number": "1_sing"
      }
    },
    {
      "soyuqlayasıyam": {
        "Form": "lazım",
        "Person-Number": "1_sing"
      }
    },
    {
      "soyuqlasam": {
        "Form": "şərt",
        "Person-Number": "1_sing"
      }
    },
    {
      "soyuqlamaq": {
        "Form": "inf",
        "Case": "nom"
      }
    },
    {
      "soyuqlamışdın": {
        "Form": "-mişdi_past",
        "Person-Number": "2_sing"
      }
    },
    {
      "soyuqladın": {
        "Form": "-di_past",
        "Person-Number": "2_sing"
      }
    },
    {
      "soyuqlayırsan": {
        "Form": "present",
        "Person-Number": "2_sing"
      }
    },
    {
      "soyuqlayacaqsan": {
        "Form": "fut_def",
        "Person-Number": "2_sing"
      }
    },
    {
      "soyuqlayarsan": {
        "Form": "fut_indef",
        "Person-Number": "2_sing"
      }
    },
    {
      "soyuqla": {
        "Form": "imp",
        "Person-Number": "2_sing"
      }
    },
    {
      "soyuqlayasan": {
        "Form": "arzu",
        "Person-Number": "2_sing"
      }
    },
    {
      "soyuqlamalısan": {
        "Form": "vacib",
        "Person-Number": "2_sing"
      }
    },
    {
      "soyuqlayasısan": {
        "Form": "lazım",
        "Person-Number": "2_sing"
      }
    },
    {
      "soyuqlasan": {
        "Form": "şərt",
        "Person-Number": "2_sing"
      }
    },
    {
      "soyuqlamağın": {
        "Form": "inf",
        "Case": "gen"
      }
    },
    {
      "soyuqlamışdı": {
        "Form": "-mişdi_past",
        "Person-Number": "3_sing"
      }
    },
    {
      "soyuqladı": {
        "Form": "-di_past",
        "Person-Number": "3_sing"
      }
    },
    {
      "soyuqlayır": {
        "Form": "present",
        "Person-Number": "3_sing"
      }
    },
    {
      "soyuqlayacaq": {
        "Form": "fut_def",
        "Person-Number": "3_sing"
      }
    },
    {
      "soyuqlayar": {
        "Form": "fut_indef",
        "Person-Number": "3_sing"
      }
    },
    {
      "soyuqlasın": {
        "Form": "imp",
        "Person-Number": "3_sing"
      }
    },
    {
      "soyuqlaya": {
        "Form": "arzu",
        "Person-Number": "3_sing"
      }
    },
    {
      "soyuqlamalıdır": {
        "Form": "vacib",
        "Person-Number": "3_sing"
      }
    },
    {
      "soyuqlayasıdır": {
        "Form": "lazım",
        "Person-Number": "3_sing"
      }
    },
    {
      "soyuqlasa": {
        "Form": "şərt",
        "Person-Number": "3_sing"
      }
    },
    {
      "soyuqlamağa": {
        "Form": "inf",
        "Case": "dat"
      }
    },
    {
      "soyuqlamışdıq": {
        "Form": "-mişdi_past",
        "Person-Number": "1_plur"
      }
    },
    {
      "soyuqladıq": {
        "Form": "-di_past",
        "Person-Number": "1_plur"
      }
    },
    {
      "soyuqlayırıq": {
        "Form": "present",
        "Person-Number": "1_plur"
      }
    },
    {
      "soyuqlayacağıq": {
        "Form": "fut_def",
        "Person-Number": "1_plur"
      }
    },
    {
      "soyuqlayarıq": {
        "Form": "fut_indef",
        "Person-Number": "1_plur"
      }
    },
    {
      "soyuqlayaq": {
        "Form": "imp",
        "Person-Number": "1_plur"
      }
    },
    {
      "soyuqlayaq": {
        "Form": "arzu",
        "Person-Number": "1_plur"
      }
    },
    {
      "soyuqlamalıyıq": {
        "Form": "vacib",
        "Person-Number": "1_plur"
      }
    },
    {
      "soyuqlayasıyıq": {
        "Form": "lazım",
        "Person-Number": "1_plur"
      }
    },
    {
      "soyuqlasaq": {
        "Form": "şərt",
        "Person-Number": "1_plur"
      }
    },
    {
      "soyuqlamağı": {
        "Form": "inf",
        "Case": "acc"
      }
    },
    {
      "soyuqlamışdınız": {
        "Form": "-mişdi_past",
        "Person-Number": "2_plur"
      }
    },
    {
      "soyuqladınız": {
        "Form": "-di_past",
        "Person-Number": "2_plur"
      }
    },
    {
      "soyuqlayırsınız": {
        "Form": "present",
        "Person-Number": "2_plur"
      }
    },
    {
      "soyuqlayacaqsınız": {
        "Form": "fut_def",
        "Person-Number": "2_plur"
      }
    },
    {
      "soyuqlayarsınız": {
        "Form": "fut_indef",
        "Person-Number": "2_plur"
      }
    },
    {
      "soyuqlayasınız": {
        "Form": "imp",
        "Person-Number": "2_plur"
      }
    },
    {
      "soyuqlayasınız": {
        "Form": "arzu",
        "Person-Number": "2_plur"
      }
    },
    {
      "soyuqlamalısınız": {
        "Form": "vacib",
        "Person-Number": "2_plur"
      }
    },
    {
      "soyuqlayasısınız": {
        "Form": "lazım",
        "Person-Number": "2_plur"
      }
    },
    {
      "soyuqlasanız": {
        "Form": "şərt",
        "Person-Number": "2_plur"
      }
    },
    {
      "soyuqlamaqda": {
        "Form": "inf",
        "Case": "loc"
      }
    },
    {
      "soyuqlamışdılar": {
        "Form": "-mişdi_past",
        "Person-Number": "3_plur"
      }
    },
    {
      "soyuqladılar": {
        "Form": "-di_past",
        "Person-Number": "3_plur"
      }
    },
    {
      "soyuqlayırlar": {
        "Form": "present",
        "Person-Number": "3_plur"
      }
    },
    {
      "soyuqlayacaqlar": {
        "Form": "fut_def",
        "Person-Number": "3_plur"
      }
    },
    {
      "soyuqlayarlar": {
        "Form": "fut_indef",
        "Person-Number": "3_plur"
      }
    },
    {
      "soyuqlasınlar": {
        "Form": "imp",
        "Person-Number": "3_plur"
      }
    },
    {
      "soyuqlayalar": {
        "Form": "arzu",
        "Person-Number": "3_plur"
      }
    },
    {
      "soyuqlamalıdırlar": {
        "Form": "vacib",
        "Person-Number": "3_plur"
      }
    },
    {
      "soyuqlayasıdır": {
        "Form": "lazım",
        "Person-Number": "3_plur"
      }
    },
    {
      "soyuqlasalar": {
        "Form": "şərt",
        "Person-Number": "3_plur"
      }
    },
    {
      "soyuqlamaqdan": {
        "Form": "inf",
        "Case": "abl"
      }
    }
  ],
  "soyutmaq": [
    {
      "soyutmuşdum": {
        "Form": "-mişdi_past",
        "Person-Number": "1_sing"
      }
    },
    {
      "soyutdum": {
        "Form": "-di_past",
        "Person-Number": "1_sing"
      }
    },
    {
      "soyuduram": {
        "Form": "present",
        "Person-Number": "1_sing"
      }
    },
    {
      "soyudacağam": {
        "Form": "fut_def",
        "Person-Number": "1_sing"
      }
    },
    {
      "soyudaram": {
        "Form": "fut_indef",
        "Person-Number": "1_sing"
      }
    },
    {
      "soyudum": {
        "Form": "imp",
        "Person-Number": "1_sing"
      }
    },
    {
      "soyudam": {
        "Form": "arzu",
        "Person-Number": "1_sing"
      }
    },
    {
      "soyutmalıyam": {
        "Form": "vacib",
        "Person-Number": "1_sing"
      }
    },
    {
      "soyudasıyam": {
        "Form": "lazım",
        "Person-Number": "1_sing"
      }
    },
    {
      "soyutsam": {
        "Form": "şərt",
        "Person-Number": "1_sing"
      }
    },
    {
      "soyutmaq": {
        "Form": "inf",
        "Case": "nom"
      }
    },
    {
      "soyutmuşdun": {
        "Form": "-mişdi_past",
        "Person-Number": "2_sing"
      }
    },
    {
      "soyutdun": {
        "Form": "-di_past",
        "Person-Number": "2_sing"
      }
    },
    {
      "soyudursan": {
        "Form": "present",
        "Person-Number": "2_sing"
      }
    },
    {
      "soyudacaqsan": {
        "Form": "fut_def",
        "Person-Number": "2_sing"
      }
    },
    {
      "soyudarsan": {
        "Form": "fut_indef",
        "Person-Number": "2_sing"
      }
    },
    {
      "soyut": {
        "Form": "imp",
        "Person-Number": "2_sing"
      }
    },
    {
      "soyudasan": {
        "Form": "arzu",
        "Person-Number": "2_sing"
      }
    },
    {
      "soyutmalısan": {
        "Form": "vacib",
        "Person-Number": "2_sing"
      }
    },
    {
      "soyudasısan": {
        "Form": "lazım",
        "Person-Number": "2_sing"
      }
    },
    {
      "soyutsan": {
        "Form": "şərt",
        "Person-Number": "2_sing"
      }
    },
    {
      "soyutmağın": {
        "Form": "inf",
        "Case": "gen"
      }
    },
    {
      "soyutmuşdu": {
        "Form": "-mişdi_past",
        "Person-Number": "3_sing"
      }
    },
    {
      "soyutdu": {
        "Form": "-di_past",
        "Person-Number": "3_sing"
      }
    },
    {
      "soyudur": {
        "Form": "present",
        "Person-Number": "3_sing"
      }
    },
    {
      "soyudacaq": {
        "Form": "fut_def",
        "Person-Number": "3_sing"
      }
    },
    {
      "soyudar": {
        "Form": "fut_indef",
        "Person-Number": "3_sing"
      }
    },
    {
      "soyutsun": {
        "Form": "imp",
        "Person-Number": "3_sing"
      }
    },
    {
      "soyuda": {
        "Form": "arzu",
        "Person-Number": "3_sing"
      }
    },
    {
      "soyutmalıdır": {
        "Form": "vacib",
        "Person-Number": "3_sing"
      }
    },
    {
      "soyudasıdır": {
        "Form": "lazım",
        "Person-Number": "3_sing"
      }
    },
    {
      "soyutsa": {
        "Form": "şərt",
        "Person-Number": "3_sing"
      }
    },
    {
      "soyutmağa": {
        "Form": "inf",
        "Case": "dat"
      }
    },
    {
      "soyutmuşduq": {
        "Form": "-mişdi_past",
        "Person-Number": "1_plur"
      }
    },
    {
      "soyutduq": {
        "Form": "-di_past",
        "Person-Number": "1_plur"
      }
    },
    {
      "soyuduruq": {
        "Form": "present",
        "Person-Number": "1_plur"
      }
    },
    {
      "soyudacağıq": {
        "Form": "fut_def",
        "Person-Number": "1_plur"
      }
    },
    {
      "soyudarıq": {
        "Form": "fut_indef",
        "Person-Number": "1_plur"
      }
    },
    {
      "soyudaq": {
        "Form": "imp",
        "Person-Number": "1_plur"
      }
    },
    {
      "soyudaq": {
        "Form": "arzu",
        "Person-Number": "1_plur"
      }
    },
    {
      "soyutmalıyıq": {
        "Form": "vacib",
        "Person-Number": "1_plur"
      }
    },
    {
      "soyudasıyıq": {
        "Form": "lazım",
        "Person-Number": "1_plur"
      }
    },
    {
      "soyutsaq": {
        "Form": "şərt",
        "Person-Number": "1_plur"
      }
    },
    {
      "soyutmağı": {
        "Form": "inf",
        "Case": "acc"
      }
    },
    {
      "soyutmuşdunuz": {
        "Form": "-mişdi_past",
        "Person-Number": "2_plur"
      }
    },
    {
      "soyutdunuz": {
        "Form": "-di_past",
        "Person-Number": "2_plur"
      }
    },
    {
      "soyudursunuz": {
        "Form": "present",
        "Person-Number": "2_plur"
      }
    },
    {
      "soyudacaqsınız": {
        "Form": "fut_def",
        "Person-Number": "2_plur"
      }
    },
    {
      "soyudarsınız": {
        "Form": "fut_indef",
        "Person-Number": "2_plur"
      }
    },
    {
      "soyudasınız": {
        "Form": "imp",
        "Person-Number": "2_plur"
      }
    },
    {
      "soyudasınız": {
        "Form": "arzu",
        "Person-Number": "2_plur"
      }
    },
    {
      "soyutmalısınız": {
        "Form": "vacib",
        "Person-Number": "2_plur"
      }
    },
    {
      "soyudasısınız": {
        "Form": "lazım",
        "Person-Number": "2_plur"
      }
    },
    {
      "soyutsanız": {
        "Form": "şərt",
        "Person-Number": "2_plur"
      }
    },
    {
      "soyutmaqda": {
        "Form": "inf",
        "Case": "loc"
      }
    },
    {
      "soyutmuşdular": {
        "Form": "-mişdi_past",
        "Person-Number": "3_plur"
      }
    },
    {
      "soyutdular": {
        "Form": "-di_past",
        "Person-Number": "3_plur"
      }
    },
    {
      "soyudurlar": {
        "Form": "present",
        "Person-Number": "3_plur"
      }
    },
    {
      "soyudacaqlar": {
        "Form": "fut_def",
        "Person-Number": "3_plur"
      }
    },
    {
      "soyudarlar": {
        "Form": "fut_indef",
        "Person-Number": "3_plur"
      }
    },
    {
      "soyutsunlar": {
        "Form": "imp",
        "Person-Number": "3_plur"
      }
    },
    {
      "soyudalar": {
        "Form": "arzu",
        "Person-Number": "3_plur"
      }
    },
    {
      "soyutmalıdırlar": {
        "Form": "vacib",
        "Person-Number": "3_plur"
      }
    },
    {
      "soyudasıdırlar": {
        "Form": "lazım",
        "Person-Number": "3_plur"
      }
    },
    {
      "soyutsalar": {
        "Form": "şərt",
        "Person-Number": "3_plur"
      }
    },
    {
      "soyutmaqdan": {
        "Form": "inf",
        "Case": "abl"
      }
    }
  ],
  "sulamaq": [
    {
      "sulamışdım": {
        "Form": "-mişdi_past",
        "Person-Number": "1_sing"
      }
    },
    {
      "suladım": {
        "Form": "-di_past",
        "Person-Number": "1_sing"
      }
    },
    {
      "sulayıram": {
        "Form": "present",
        "Person-Number": "1_sing"
      }
    },
    {
      "sulayacağam": {
        "Form": "fut_def",
        "Person-Number": "1_sing"
      }
    },
    {
      "sulayaram": {
        "Form": "fut_indef",
        "Person-Number": "1_sing"
      }
    },
    {
      "sulayım": {
        "Form": "imp",
        "Person-Number": "1_sing"
      }
    },
    {
      "sulayım": {
        "Form": "arzu",
        "Person-Number": "1_sing"
      }
    },
    {
      "sulamalıyam": {
        "Form": "vacib",
        "Person-Number": "1_sing"
      }
    },
    {
      "sulayasıyam": {
        "Form": "lazım",
        "Person-Number": "1_sing"
      }
    },
    {
      "sulasam": {
        "Form": "şərt",
        "Person-Number": "1_sing"
      }
    },
    {
      "sulamaq": {
        "Form": "inf",
        "Case": "nom"
      }
    },
    {
      "sulamışdın": {
        "Form": "-mişdi_past",
        "Person-Number": "2_sing"
      }
    },
    {
      "suladın": {
        "Form": "-di_past",
        "Person-Number": "2_sing"
      }
    },
    {
      "sulayırsan": {
        "Form": "present",
        "Person-Number": "2_sing"
      }
    },
    {
      "sulayacaqsan": {
        "Form": "fut_def",
        "Person-Number": "2_sing"
      }
    },
    {
      "sulayarsan": {
        "Form": "fut_indef",
        "Person-Number": "2_sing"
      }
    },
    {
      "sula": {
        "Form": "imp",
        "Person-Number": "2_sing"
      }
    },
    {
      "sulayasan": {
        "Form": "arzu",
        "Person-Number": "2_sing"
      }
    },
    {
      "sulamalısan": {
        "Form": "vacib",
        "Person-Number": "2_sing"
      }
    },
    {
      "sulayasısan": {
        "Form": "lazım",
        "Person-Number": "2_sing"
      }
    },
    {
      "sulasan": {
        "Form": "şərt",
        "Person-Number": "2_sing"
      }
    },
    {
      "sulamağın": {
        "Form": "inf",
        "Case": "gen"
      }
    },
    {
      "sulamışdı": {
        "Form": "-mişdi_past",
        "Person-Number": "3_sing"
      }
    },
    {
      "suladı": {
        "Form": "-di_past",
        "Person-Number": "3_sing"
      }
    },
    {
      "sulayır": {
        "Form": "present",
        "Person-Number": "3_sing"
      }
    },
    {
      "sulayacaq": {
        "Form": "fut_def",
        "Person-Number": "3_sing"
      }
    },
    {
      "sulayar": {
        "Form": "fut_indef",
        "Person-Number": "3_sing"
      }
    },
    {
      "sulasın": {
        "Form": "imp",
        "Person-Number": "3_sing"
      }
    },
    {
      "sulaya": {
        "Form": "arzu",
        "Person-Number": "3_sing"
      }
    },
    {
      "sulamalıdır": {
        "Form": "vacib",
        "Person-Number": "3_sing"
      }
    },
    {
      "sulayasıdır": {
        "Form": "lazım",
        "Person-Number": "3_sing"
      }
    },
    {
      "sulasa": {
        "Form": "şərt",
        "Person-Number": "3_sing"
      }
    },
    {
      "sulamağa": {
        "Form": "inf",
        "Case": "dat"
      }
    },
    {
      "sulamışdıq": {
        "Form": "-mişdi_past",
        "Person-Number": "1_plur"
      }
    },
    {
      "suladıq": {
        "Form": "-di_past",
        "Person-Number": "1_plur"
      }
    },
    {
      "sulayırıq": {
        "Form": "present",
        "Person-Number": "1_plur"
      }
    },
    {
      "sulayacağıq": {
        "Form": "fut_def",
        "Person-Number": "1_plur"
      }
    },
    {
      "sulayarıq": {
        "Form": "fut_indef",
        "Person-Number": "1_plur"
      }
    },
    {
      "sulayaq": {
        "Form": "imp",
        "Person-Number": "1_plur"
      }
    },
    {
      "sulayaq": {
        "Form": "arzu",
        "Person-Number": "1_plur"
      }
    },
    {
      "sulamalıyıq": {
        "Form": "vacib",
        "Person-Number": "1_plur"
      }
    },
    {
      "sulayasıyıq": {
        "Form": "lazım",
        "Person-Number": "1_plur"
      }
    },
    {
      "sulasaq": {
        "Form": "şərt",
        "Person-Number": "1_plur"
      }
    },
    {
      "sulamağı": {
        "Form": "inf",
        "Case": "acc"
      }
    },
    {
      "sulamışdınız": {
        "Form": "-mişdi_past",
        "Person-Number": "2_plur"
      }
    },
    {
      "suladınız": {
        "Form": "-di_past",
        "Person-Number": "2_plur"
      }
    },
    {
      "sulayırsınız": {
        "Form": "present",
        "Person-Number": "2_plur"
      }
    },
    {
      "sulayacaqsınız": {
        "Form": "fut_def",
        "Person-Number": "2_plur"
      }
    },
    {
      "sulayarsınız": {
        "Form": "fut_indef",
        "Person-Number": "2_plur"
      }
    },
    {
      "sulayasınız": {
        "Form": "imp",
        "Person-Number": "2_plur"
      }
    },
    {
      "sulayasınız": {
        "Form": "arzu",
        "Person-Number": "2_plur"
      }
    },
    {
      "sulamalısınız": {
        "Form": "vacib",
        "Person-Number": "2_plur"
      }
    },
    {
      "sulayasısınız": {
        "Form": "lazım",
        "Person-Number": "2_plur"
      }
    },
    {
      "sulasanız": {
        "Form": "şərt",
        "Person-Number": "2_plur"
      }
    },
    {
      "sulamaqda": {
        "Form": "inf",
        "Case": "loc"
      }
    },
    {
      "sulamışdılar": {
        "Form": "-mişdi_past",
        "Person-Number": "3_plur"
      }
    },
    {
      "suladılar": {
        "Form": "-di_past",
        "Person-Number": "3_plur"
      }
    },
    {
      "sulayırlar": {
        "Form": "present",
        "Person-Number": "3_plur"
      }
    },
    {
      "sulayacaqlar": {
        "Form": "fut_def",
        "Person-Number": "3_plur"
      }
    },
    {
      "sulayarlar": {
        "Form": "fut_indef",
        "Person-Number": "3_plur"
      }
    },
    {
      "sulasınlar": {
        "Form": "imp",
        "Person-Number": "3_plur"
      }
    },
    {
      "sulayalar": {
        "Form": "arzu",
        "Person-Number": "3_plur"
      }
    },
    {
      "sulamalıdırlar": {
        "Form": "vacib",
        "Person-Number": "3_plur"
      }
    },
    {
      "sulayasıdır": {
        "Form": "lazım",
        "Person-Number": "3_plur"
      }
    },
    {
      "sulasalar": {
        "Form": "şərt",
        "Person-Number": "3_plur"
      }
    },
    {
      "sulamaqdan": {
        "Form": "inf",
        "Case": "abl"
      }
    }
  ],
  "susamaq": [
    {
      "susamışdım": {
        "Form": "-mişdi_past",
        "Person-Number": "1_sing"
      }
    },
    {
      "susadım": {
        "Form": "-di_past",
        "Person-Number": "1_sing"
      }
    },
    {
      "susayıram": {
        "Form": "present",
        "Person-Number": "1_sing"
      }
    },
    {
      "susayacağam": {
        "Form": "fut_def",
        "Person-Number": "1_sing"
      }
    },
    {
      "susayaram": {
        "Form": "fut_indef",
        "Person-Number": "1_sing"
      }
    },
    {
      "susayım": {
        "Form": "imp",
        "Person-Number": "1_sing"
      }
    },
    {
      "susayım": {
        "Form": "arzu",
        "Person-Number": "1_sing"
      }
    },
    {
      "susamalıyam": {
        "Form": "vacib",
        "Person-Number": "1_sing"
      }
    },
    {
      "susayasıyam": {
        "Form": "lazım",
        "Person-Number": "1_sing"
      }
    },
    {
      "susasam": {
        "Form": "şərt",
        "Person-Number": "1_sing"
      }
    },
    {
      "susamaq": {
        "Form": "inf",
        "Case": "nom"
      }
    },
    {
      "susamışdın": {
        "Form": "-mişdi_past",
        "Person-Number": "2_sing"
      }
    },
    {
      "susadın": {
        "Form": "-di_past",
        "Person-Number": "2_sing"
      }
    },
    {
      "susayırsan": {
        "Form": "present",
        "Person-Number": "2_sing"
      }
    },
    {
      "susayacaqsan": {
        "Form": "fut_def",
        "Person-Number": "2_sing"
      }
    },
    {
      "susayarsan": {
        "Form": "fut_indef",
        "Person-Number": "2_sing"
      }
    },
    {
      "susa": {
        "Form": "imp",
        "Person-Number": "2_sing"
      }
    },
    {
      "susayasan": {
        "Form": "arzu",
        "Person-Number": "2_sing"
      }
    },
    {
      "susamalısan": {
        "Form": "vacib",
        "Person-Number": "2_sing"
      }
    },
    {
      "susayasısan": {
        "Form": "lazım",
        "Person-Number": "2_sing"
      }
    },
    {
      "susasan": {
        "Form": "şərt",
        "Person-Number": "2_sing"
      }
    },
    {
      "susamağın": {
        "Form": "inf",
        "Case": "gen"
      }
    },
    {
      "susamışdı": {
        "Form": "-mişdi_past",
        "Person-Number": "3_sing"
      }
    },
    {
      "susadı": {
        "Form": "-di_past",
        "Person-Number": "3_sing"
      }
    },
    {
      "susayır": {
        "Form": "present",
        "Person-Number": "3_sing"
      }
    },
    {
      "susayacaq": {
        "Form": "fut_def",
        "Person-Number": "3_sing"
      }
    },
    {
      "susayar": {
        "Form": "fut_indef",
        "Person-Number": "3_sing"
      }
    },
    {
      "susasın": {
        "Form": "imp",
        "Person-Number": "3_sing"
      }
    },
    {
      "susaya": {
        "Form": "arzu",
        "Person-Number": "3_sing"
      }
    },
    {
      "susamalıdır": {
        "Form": "vacib",
        "Person-Number": "3_sing"
      }
    },
    {
      "susayasıdır": {
        "Form": "lazım",
        "Person-Number": "3_sing"
      }
    },
    {
      "susasa": {
        "Form": "şərt",
        "Person-Number": "3_sing"
      }
    },
    {
      "susamağa": {
        "Form": "inf",
        "Case": "dat"
      }
    },
    {
      "susamışdıq": {
        "Form": "-mişdi_past",
        "Person-Number": "1_plur"
      }
    },
    {
      "susadıq": {
        "Form": "-di_past",
        "Person-Number": "1_plur"
      }
    },
    {
      "susayırıq": {
        "Form": "present",
        "Person-Number": "1_plur"
      }
    },
    {
      "susayacağıq": {
        "Form": "fut_def",
        "Person-Number": "1_plur"
      }
    },
    {
      "susayarıq": {
        "Form": "fut_indef",
        "Person-Number": "1_plur"
      }
    },
    {
      "susayaq": {
        "Form": "imp",
        "Person-Number": "1_plur"
      }
    },
    {
      "susayaq": {
        "Form": "arzu",
        "Person-Number": "1_plur"
      }
    },
    {
      "susamalıyıq": {
        "Form": "vacib",
        "Person-Number": "1_plur"
      }
    },
    {
      "susayasıyıq": {
        "Form": "lazım",
        "Person-Number": "1_plur"
      }
    },
    {
      "susasaq": {
        "Form": "şərt",
        "Person-Number": "1_plur"
      }
    },
    {
      "susamağı": {
        "Form": "inf",
        "Case": "acc"
      }
    },
    {
      "susamışdınız": {
        "Form": "-mişdi_past",
        "Person-Number": "2_plur"
      }
    },
    {
      "susadınız": {
        "Form": "-di_past",
        "Person-Number": "2_plur"
      }
    },
    {
      "susayırsınız": {
        "Form": "present",
        "Person-Number": "2_plur"
      }
    },
    {
      "susayacaqsınız": {
        "Form": "fut_def",
        "Person-Number": "2_plur"
      }
    },
    {
      "susayarsınız": {
        "Form": "fut_indef",
        "Person-Number": "2_plur"
      }
    },
    {
      "susayasınız": {
        "Form": "imp",
        "Person-Number": "2_plur"
      }
    },
    {
      "susayasınız": {
        "Form": "arzu",
        "Person-Number": "2_plur"
      }
    },
    {
      "susamalısınız": {
        "Form": "vacib",
        "Person-Number": "2_plur"
      }
    },
    {
      "susayasısınız": {
        "Form": "lazım",
        "Person-Number": "2_plur"
      }
    },
    {
      "susasanız": {
        "Form": "şərt",
        "Person-Number": "2_plur"
      }
    },
    {
      "susamaqda": {
        "Form": "inf",
        "Case": "loc"
      }
    },
    {
      "susamışdılar": {
        "Form": "-mişdi_past",
        "Person-Number": "3_plur"
      }
    },
    {
      "susadılar": {
        "Form": "-di_past",
        "Person-Number": "3_plur"
      }
    },
    {
      "susayırlar": {
        "Form": "present",
        "Person-Number": "3_plur"
      }
    },
    {
      "susayacaqlar": {
        "Form": "fut_def",
        "Person-Number": "3_plur"
      }
    },
    {
      "susayarlar": {
        "Form": "fut_indef",
        "Person-Number": "3_plur"
      }
    },
    {
      "susasınlar": {
        "Form": "imp",
        "Person-Number": "3_plur"
      }
    },
    {
      "susayalar": {
        "Form": "arzu",
        "Person-Number": "3_plur"
      }
    },
    {
      "susamalıdırlar": {
        "Form": "vacib",
        "Person-Number": "3_plur"
      }
    },
    {
      "susayasıdır": {
        "Form": "lazım",
        "Person-Number": "3_plur"
      }
    },
    {
      "susasalar": {
        "Form": "şərt",
        "Person-Number": "3_plur"
      }
    },
    {
      "susamaqdan": {
        "Form": "inf",
        "Case": "abl"
      }
    }
  ],
  "susmaq": [
    {
      "susmuşdum": {
        "Form": "-mişdi_past",
        "Person-Number": "1_sing"
      }
    },
    {
      "susdum": {
        "Form": "-di_past",
        "Person-Number": "1_sing"
      }
    },
    {
      "susuram": {
        "Form": "present",
        "Person-Number": "1_sing"
      }
    },
    {
      "susacağam": {
        "Form": "fut_def",
        "Person-Number": "1_sing"
      }
    },
    {
      "susaram": {
        "Form": "fut_indef",
        "Person-Number": "1_sing"
      }
    },
    {
      "susum": {
        "Form": "imp",
        "Person-Number": "1_sing"
      }
    },
    {
      "susam": {
        "Form": "arzu",
        "Person-Number": "1_sing"
      }
    },
    {
      "susmalıyam": {
        "Form": "vacib",
        "Person-Number": "1_sing"
      }
    },
    {
      "susasıyam": {
        "Form": "lazım",
        "Person-Number": "1_sing"
      }
    },
    {
      "sussam": {
        "Form": "şərt",
        "Person-Number": "1_sing"
      }
    },
    {
      "susmaq": {
        "Form": "inf",
        "Case": "nom"
      }
    },
    {
      "susmuşdun": {
        "Form": "-mişdi_past",
        "Person-Number": "2_sing"
      }
    },
    {
      "susdun": {
        "Form": "-di_past",
        "Person-Number": "2_sing"
      }
    },
    {
      "susursan": {
        "Form": "present",
        "Person-Number": "2_sing"
      }
    },
    {
      "susacaqsan": {
        "Form": "fut_def",
        "Person-Number": "2_sing"
      }
    },
    {
      "susarsan": {
        "Form": "fut_indef",
        "Person-Number": "2_sing"
      }
    },
    {
      "sus": {
        "Form": "imp",
        "Person-Number": "2_sing"
      }
    },
    {
      "susasan": {
        "Form": "arzu",
        "Person-Number": "2_sing"
      }
    },
    {
      "susmalısan": {
        "Form": "vacib",
        "Person-Number": "2_sing"
      }
    },
    {
      "susasısan": {
        "Form": "lazım",
        "Person-Number": "2_sing"
      }
    },
    {
      "sussan": {
        "Form": "şərt",
        "Person-Number": "2_sing"
      }
    },
    {
      "susmağın": {
        "Form": "inf",
        "Case": "gen"
      }
    },
    {
      "susmuşdu": {
        "Form": "-mişdi_past",
        "Person-Number": "3_sing"
      }
    },
    {
      "susdu": {
        "Form": "-di_past",
        "Person-Number": "3_sing"
      }
    },
    {
      "susur": {
        "Form": "present",
        "Person-Number": "3_sing"
      }
    },
    {
      "susacaq": {
        "Form": "fut_def",
        "Person-Number": "3_sing"
      }
    },
    {
      "susar": {
        "Form": "fut_indef",
        "Person-Number": "3_sing"
      }
    },
    {
      "sussun": {
        "Form": "imp",
        "Person-Number": "3_sing"
      }
    },
    {
      "susa": {
        "Form": "arzu",
        "Person-Number": "3_sing"
      }
    },
    {
      "susmalıdır": {
        "Form": "vacib",
        "Person-Number": "3_sing"
      }
    },
    {
      "susasıdır": {
        "Form": "lazım",
        "Person-Number": "3_sing"
      }
    },
    {
      "sussa": {
        "Form": "şərt",
        "Person-Number": "3_sing"
      }
    },
    {
      "susmağa": {
        "Form": "inf",
        "Case": "dat"
      }
    },
    {
      "susmuşduq": {
        "Form": "-mişdi_past",
        "Person-Number": "1_plur"
      }
    },
    {
      "susduq": {
        "Form": "-di_past",
        "Person-Number": "1_plur"
      }
    },
    {
      "susuruq": {
        "Form": "present",
        "Person-Number": "1_plur"
      }
    },
    {
      "susacağıq": {
        "Form": "fut_def",
        "Person-Number": "1_plur"
      }
    },
    {
      "susarıq": {
        "Form": "fut_indef",
        "Person-Number": "1_plur"
      }
    },
    {
      "susaq": {
        "Form": "imp",
        "Person-Number": "1_plur"
      }
    },
    {
      "susaq": {
        "Form": "arzu",
        "Person-Number": "1_plur"
      }
    },
    {
      "susmalıyıq": {
        "Form": "vacib",
        "Person-Number": "1_plur"
      }
    },
    {
      "susasıyıq": {
        "Form": "lazım",
        "Person-Number": "1_plur"
      }
    },
    {
      "sussaq": {
        "Form": "şərt",
        "Person-Number": "1_plur"
      }
    },
    {
      "susmağı": {
        "Form": "inf",
        "Case": "acc"
      }
    },
    {
      "susmuşdunuz": {
        "Form": "-mişdi_past",
        "Person-Number": "2_plur"
      }
    },
    {
      "susdunuz": {
        "Form": "-di_past",
        "Person-Number": "2_plur"
      }
    },
    {
      "susursunuz": {
        "Form": "present",
        "Person-Number": "2_plur"
      }
    },
    {
      "susacaqsınız": {
        "Form": "fut_def",
        "Person-Number": "2_plur"
      }
    },
    {
      "susarsınız": {
        "Form": "fut_indef",
        "Person-Number": "2_plur"
      }
    },
    {
      "susasınız": {
        "Form": "imp",
        "Person-Number": "2_plur"
      }
    },
    {
      "susasınız": {
        "Form": "arzu",
        "Person-Number": "2_plur"
      }
    },
    {
      "susmalısınız": {
        "Form": "vacib",
        "Person-Number": "2_plur"
      }
    },
    {
      "susasısınız": {
        "Form": "lazım",
        "Person-Number": "2_plur"
      }
    },
    {
      "sussanız": {
        "Form": "şərt",
        "Person-Number": "2_plur"
      }
    },
    {
      "susmaqda": {
        "Form": "inf",
        "Case": "loc"
      }
    },
    {
      "susmuşdular": {
        "Form": "-mişdi_past",
        "Person-Number": "3_plur"
      }
    },
    {
      "susdular": {
        "Form": "-di_past",
        "Person-Number": "3_plur"
      }
    },
    {
      "susurlar": {
        "Form": "present",
        "Person-Number": "3_plur"
      }
    },
    {
      "susacaqlar": {
        "Form": "fut_def",
        "Person-Number": "3_plur"
      }
    },
    {
      "susarlar": {
        "Form": "fut_indef",
        "Person-Number": "3_plur"
      }
    },
    {
      "sussunlar": {
        "Form": "imp",
        "Person-Number": "3_plur"
      }
    },
    {
      "susalar": {
        "Form": "arzu",
        "Person-Number": "3_plur"
      }
    },
    {
      "susmalıdırlar": {
        "Form": "vacib",
        "Person-Number": "3_plur"
      }
    },
    {
      "susasıdır": {
        "Form": "lazım",
        "Person-Number": "3_plur"
      }
    },
    {
      "sussalar": {
        "Form": "şərt",
        "Person-Number": "3_plur"
      }
    },
    {
      "susmaqdan": {
        "Form": "inf",
        "Case": "abl"
      }
    }
  ],
  "söndürmək": [
    {
      "söndürmüşdüm": {
        "Form": "-mişdi_past",
        "Person-Number": "1_sing"
      }
    },
    {
      "söndürdüm": {
        "Form": "-di_past",
        "Person-Number": "1_sing"
      }
    },
    {
      "söndürürəm": {
        "Form": "present",
        "Person-Number": "1_sing"
      }
    },
    {
      "söndürəcəyəm": {
        "Form": "fut_def",
        "Person-Number": "1_sing"
      }
    },
    {
      "söndürərəm": {
        "Form": "fut_indef",
        "Person-Number": "1_sing"
      }
    },
    {
      "söndürüm": {
        "Form": "imp",
        "Person-Number": "1_sing"
      }
    },
    {
      "söndürəm": {
        "Form": "arzu",
        "Person-Number": "1_sing"
      }
    },
    {
      "söndürməliyəm": {
        "Form": "vacib",
        "Person-Number": "1_sing"
      }
    },
    {
      "söndürəsiyəm": {
        "Form": "lazım",
        "Person-Number": "1_sing"
      }
    },
    {
      "söndürsəm": {
        "Form": "şərt",
        "Person-Number": "1_sing"
      }
    },
    {
      "söndürmək": {
        "Form": "inf",
        "Case": "nom"
      }
    },
    {
      "söndürmüşdün": {
        "Form": "-mişdi_past",
        "Person-Number": "2_sing"
      }
    },
    {
      "söndürdün": {
        "Form": "-di_past",
        "Person-Number": "2_sing"
      }
    },
    {
      "söndürürsən": {
        "Form": "present",
        "Person-Number": "2_sing"
      }
    },
    {
      "söndürəcəksən": {
        "Form": "fut_def",
        "Person-Number": "2_sing"
      }
    },
    {
      "söndürərsən": {
        "Form": "fut_indef",
        "Person-Number": "2_sing"
      }
    },
    {
      "söndür": {
        "Form": "imp",
        "Person-Number": "2_sing"
      }
    },
    {
      "söndürəsən": {
        "Form": "arzu",
        "Person-Number": "2_sing"
      }
    },
    {
      "söndürməlisən": {
        "Form": "vacib",
        "Person-Number": "2_sing"
      }
    },
    {
      "söndürəsisən": {
        "Form": "lazım",
        "Person-Number": "2_sing"
      }
    },
    {
      "söndürsən": {
        "Form": "şərt",
        "Person-Number": "2_sing"
      }
    },
    {
      "söndürməyin": {
        "Form": "inf",
        "Case": "gen"
      }
    },
    {
      "söndürmüşdü": {
        "Form": "-mişdi_past",
        "Person-Number": "3_sing"
      }
    },
    {
      "söndürdü": {
        "Form": "-di_past",
        "Person-Number": "3_sing"
      }
    },
    {
      "söndürür": {
        "Form": "present",
        "Person-Number": "3_sing"
      }
    },
    {
      "söndürəcək": {
        "Form": "fut_def",
        "Person-Number": "3_sing"
      }
    },
    {
      "söndürər": {
        "Form": "fut_indef",
        "Person-Number": "3_sing"
      }
    },
    {
      "söndürsün": {
        "Form": "imp",
        "Person-Number": "3_sing"
      }
    },
    {
      "söndürə": {
        "Form": "arzu",
        "Person-Number": "3_sing"
      }
    },
    {
      "söndürməlidir": {
        "Form": "vacib",
        "Person-Number": "3_sing"
      }
    },
    {
      "söndürəsidir": {
        "Form": "lazım",
        "Person-Number": "3_sing"
      }
    },
    {
      "söndürsə": {
        "Form": "şərt",
        "Person-Number": "3_sing"
      }
    },
    {
      "söndürməyə": {
        "Form": "inf",
        "Case": "dat"
      }
    },
    {
      "söndürmüşdük": {
        "Form": "-mişdi_past",
        "Person-Number": "1_plur"
      }
    },
    {
      "söndürdük": {
        "Form": "-di_past",
        "Person-Number": "1_plur"
      }
    },
    {
      "söndürürük": {
        "Form": "present",
        "Person-Number": "1_plur"
      }
    },
    {
      "söndürəcəyik": {
        "Form": "fut_def",
        "Person-Number": "1_plur"
      }
    },
    {
      "söndürərik": {
        "Form": "fut_indef",
        "Person-Number": "1_plur"
      }
    },
    {
      "söndürək": {
        "Form": "imp",
        "Person-Number": "1_plur"
      }
    },
    {
      "söndürək": {
        "Form": "arzu",
        "Person-Number": "1_plur"
      }
    },
    {
      "söndürməliyik": {
        "Form": "vacib",
        "Person-Number": "1_plur"
      }
    },
    {
      "söndürəsiyik": {
        "Form": "lazım",
        "Person-Number": "1_plur"
      }
    },
    {
      "söndürsək": {
        "Form": "şərt",
        "Person-Number": "1_plur"
      }
    },
    {
      "söndürməyi": {
        "Form": "inf",
        "Case": "acc"
      }
    },
    {
      "söndürmüşdünüz": {
        "Form": "-mişdi_past",
        "Person-Number": "2_plur"
      }
    },
    {
      "söndürdünüz": {
        "Form": "-di_past",
        "Person-Number": "2_plur"
      }
    },
    {
      "söndürürsünüz": {
        "Form": "present",
        "Person-Number": "2_plur"
      }
    },
    {
      "söndürəcəksiniz": {
        "Form": "fut_def",
        "Person-Number": "2_plur"
      }
    },
    {
      "söndürərsiniz": {
        "Form": "fut_indef",
        "Person-Number": "2_plur"
      }
    },
    {
      "söndürəsiniz": {
        "Form": "imp",
        "Person-Number": "2_plur"
      }
    },
    {
      "söndürəsiniz": {
        "Form": "arzu",
        "Person-Number": "2_plur"
      }
    },
    {
      "söndürməlisiniz": {
        "Form": "vacib",
        "Person-Number": "2_plur"
      }
    },
    {
      "söndürəsisiniz": {
        "Form": "lazım",
        "Person-Number": "2_plur"
      }
    },
    {
      "söndürsəniz": {
        "Form": "şərt",
        "Person-Number": "2_plur"
      }
    },
    {
      "söndürməkdə": {
        "Form": "inf",
        "Case": "loc"
      }
    },
    {
      "söndürmüşdülər": {
        "Form": "-mişdi_past",
        "Person-Number": "3_plur"
      }
    },
    {
      "söndürdülər": {
        "Form": "-di_past",
        "Person-Number": "3_plur"
      }
    },
    {
      "söndürürlər": {
        "Form": "present",
        "Person-Number": "3_plur"
      }
    },
    {
      "söndürəcəklər": {
        "Form": "fut_def",
        "Person-Number": "3_plur"
      }
    },
    {
      "söndürərlər": {
        "Form": "fut_indef",
        "Person-Number": "3_plur"
      }
    },
    {
      "söndürsünlər": {
        "Form": "imp",
        "Person-Number": "3_plur"
      }
    },
    {
      "söndürələr": {
        "Form": "arzu",
        "Person-Number": "3_plur"
      }
    },
    {
      "söndürməlidirlər": {
        "Form": "vacib",
        "Person-Number": "3_plur"
      }
    },
    {
      "söndürəsidirlər": {
        "Form": "lazım",
        "Person-Number": "3_plur"
      }
    },
    {
      "söndürsələr": {
        "Form": "şərt",
        "Person-Number": "3_plur"
      }
    },
    {
      "söndürməkdən": {
        "Form": "inf",
        "Case": "abl"
      }
    }
  ],
  "söykənmək": [
    {
      "söykənmişdim": {
        "Form": "-mişdi_past",
        "Person-Number": "1_sing"
      }
    },
    {
      "söykəndim": {
        "Form": "-di_past",
        "Person-Number": "1_sing"
      }
    },
    {
      "söykənirəm": {
        "Form": "present",
        "Person-Number": "1_sing"
      }
    },
    {
      "söykənəcəyəm": {
        "Form": "fut_def",
        "Person-Number": "1_sing"
      }
    },
    {
      "söykənərəm": {
        "Form": "fut_indef",
        "Person-Number": "1_sing"
      }
    },
    {
      "söykənim": {
        "Form": "imp",
        "Person-Number": "1_sing"
      }
    },
    {
      "söykənəm": {
        "Form": "arzu",
        "Person-Number": "1_sing"
      }
    },
    {
      "söykənməliyəm": {
        "Form": "vacib",
        "Person-Number": "1_sing"
      }
    },
    {
      "söykənəsiyəm": {
        "Form": "lazım",
        "Person-Number": "1_sing"
      }
    },
    {
      "söykənsəm": {
        "Form": "şərt",
        "Person-Number": "1_sing"
      }
    },
    {
      "söykənmək": {
        "Form": "inf",
        "Case": "nom"
      }
    },
    {
      "söykənmişdin": {
        "Form": "-mişdi_past",
        "Person-Number": "2_sing"
      }
    },
    {
      "söykəndin": {
        "Form": "-di_past",
        "Person-Number": "2_sing"
      }
    },
    {
      "söykənirsən": {
        "Form": "present",
        "Person-Number": "2_sing"
      }
    },
    {
      "söykənəcəksən": {
        "Form": "fut_def",
        "Person-Number": "2_sing"
      }
    },
    {
      "söykənərsən": {
        "Form": "fut_indef",
        "Person-Number": "2_sing"
      }
    },
    {
      "söykən": {
        "Form": "imp",
        "Person-Number": "2_sing"
      }
    },
    {
      "söykənəsən": {
        "Form": "arzu",
        "Person-Number": "2_sing"
      }
    },
    {
      "söykənməlisən": {
        "Form": "vacib",
        "Person-Number": "2_sing"
      }
    },
    {
      "söykənəsisən": {
        "Form": "lazım",
        "Person-Number": "2_sing"
      }
    },
    {
      "söykənsən": {
        "Form": "şərt",
        "Person-Number": "2_sing"
      }
    },
    {
      "söykənməyin": {
        "Form": "inf",
        "Case": "gen"
      }
    },
    {
      "söykənmişdi": {
        "Form": "-mişdi_past",
        "Person-Number": "3_sing"
      }
    },
    {
      "söykəndi": {
        "Form": "-di_past",
        "Person-Number": "3_sing"
      }
    },
    {
      "söykənir": {
        "Form": "present",
        "Person-Number": "3_sing"
      }
    },
    {
      "söykənəcək": {
        "Form": "fut_def",
        "Person-Number": "3_sing"
      }
    },
    {
      "söykənər": {
        "Form": "fut_indef",
        "Person-Number": "3_sing"
      }
    },
    {
      "söykənsin": {
        "Form": "imp",
        "Person-Number": "3_sing"
      }
    },
    {
      "söykənə": {
        "Form": "arzu",
        "Person-Number": "3_sing"
      }
    },
    {
      "söykənməlidir": {
        "Form": "vacib",
        "Person-Number": "3_sing"
      }
    },
    {
      "söykənəsidir": {
        "Form": "lazım",
        "Person-Number": "3_sing"
      }
    },
    {
      "söykənsə": {
        "Form": "şərt",
        "Person-Number": "3_sing"
      }
    },
    {
      "söykənməyə": {
        "Form": "inf",
        "Case": "dat"
      }
    },
    {
      "söykənmişdik": {
        "Form": "-mişdi_past",
        "Person-Number": "1_plur"
      }
    },
    {
      "söykəndik": {
        "Form": "-di_past",
        "Person-Number": "1_plur"
      }
    },
    {
      "söykənirik": {
        "Form": "present",
        "Person-Number": "1_plur"
      }
    },
    {
      "söykənəcəyik": {
        "Form": "fut_def",
        "Person-Number": "1_plur"
      }
    },
    {
      "söykənərik": {
        "Form": "fut_indef",
        "Person-Number": "1_plur"
      }
    },
    {
      "söykənək": {
        "Form": "imp",
        "Person-Number": "1_plur"
      }
    },
    {
      "söykənək": {
        "Form": "arzu",
        "Person-Number": "1_plur"
      }
    },
    {
      "söykənməliyik": {
        "Form": "vacib",
        "Person-Number": "1_plur"
      }
    },
    {
      "söykənəsiyik": {
        "Form": "lazım",
        "Person-Number": "1_plur"
      }
    },
    {
      "söykənsək": {
        "Form": "şərt",
        "Person-Number": "1_plur"
      }
    },
    {
      "söykənməyi": {
        "Form": "inf",
        "Case": "acc"
      }
    },
    {
      "söykənmişdiniz": {
        "Form": "-mişdi_past",
        "Person-Number": "2_plur"
      }
    },
    {
      "söykəndiniz": {
        "Form": "-di_past",
        "Person-Number": "2_plur"
      }
    },
    {
      "söykənirsiniz": {
        "Form": "present",
        "Person-Number": "2_plur"
      }
    },
    {
      "söykənəcəksiniz": {
        "Form": "fut_def",
        "Person-Number": "2_plur"
      }
    },
    {
      "söykənərsiniz": {
        "Form": "fut_indef",
        "Person-Number": "2_plur"
      }
    },
    {
      "söykənəsiniz": {
        "Form": "imp",
        "Person-Number": "2_plur"
      }
    },
    {
      "söykənəsiniz": {
        "Form": "arzu",
        "Person-Number": "2_plur"
      }
    },
    {
      "söykənməlisiniz": {
        "Form": "vacib",
        "Person-Number": "2_plur"
      }
    },
    {
      "söykənəsisiniz": {
        "Form": "lazım",
        "Person-Number": "2_plur"
      }
    },
    {
      "söykənsəniz": {
        "Form": "şərt",
        "Person-Number": "2_plur"
      }
    },
    {
      "söykənməkdə": {
        "Form": "inf",
        "Case": "loc"
      }
    },
    {
      "söykənmişdilər": {
        "Form": "-mişdi_past",
        "Person-Number": "3_plur"
      }
    },
    {
      "söykəndilər": {
        "Form": "-di_past",
        "Person-Number": "3_plur"
      }
    },
    {
      "söykənirlər": {
        "Form": "present",
        "Person-Number": "3_plur"
      }
    },
    {
      "söykənəcəklər": {
        "Form": "fut_def",
        "Person-Number": "3_plur"
      }
    },
    {
      "söykənərlər": {
        "Form": "fut_indef",
        "Person-Number": "3_plur"
      }
    },
    {
      "söykənsinlər": {
        "Form": "imp",
        "Person-Number": "3_plur"
      }
    },
    {
      "söykənələr": {
        "Form": "arzu",
        "Person-Number": "3_plur"
      }
    },
    {
      "söykənməlidirlər": {
        "Form": "vacib",
        "Person-Number": "3_plur"
      }
    },
    {
      "söykənəsidirlər": {
        "Form": "lazım",
        "Person-Number": "3_plur"
      }
    },
    {
      "söykənsələr": {
        "Form": "şərt",
        "Person-Number": "3_plur"
      }
    },
    {
      "söykənməkdən": {
        "Form": "inf",
        "Case": "abl"
      }
    }
  ],
  "söyləmək": [
    {
      "söyləmişdim": {
        "Form": "-mişdi_past",
        "Person-Number": "1_sing"
      }
    },
    {
      "söylədim": {
        "Form": "-di_past",
        "Person-Number": "1_sing"
      }
    },
    {
      "söyləyirəm": {
        "Form": "present",
        "Person-Number": "1_sing"
      }
    },
    {
      "söyləyəcəyəm": {
        "Form": "fut_def",
        "Person-Number": "1_sing"
      }
    },
    {
      "söyləyərəm": {
        "Form": "fut_indef",
        "Person-Number": "1_sing"
      }
    },
    {
      "söyləyim": {
        "Form": "imp",
        "Person-Number": "1_sing"
      }
    },
    {
      "söyləyəm": {
        "Form": "arzu",
        "Person-Number": "1_sing"
      }
    },
    {
      "söyləməliyəm": {
        "Form": "vacib",
        "Person-Number": "1_sing"
      }
    },
    {
      "söyləyəsiyəm": {
        "Form": "lazım",
        "Person-Number": "1_sing"
      }
    },
    {
      "söyləsəm": {
        "Form": "şərt",
        "Person-Number": "1_sing"
      }
    },
    {
      "söyləmək": {
        "Form": "inf",
        "Case": "nom"
      }
    },
    {
      "söyləmişdin": {
        "Form": "-mişdi_past",
        "Person-Number": "2_sing"
      }
    },
    {
      "söylədin": {
        "Form": "-di_past",
        "Person-Number": "2_sing"
      }
    },
    {
      "söyləyirsən": {
        "Form": "present",
        "Person-Number": "2_sing"
      }
    },
    {
      "söyləyəcəksən": {
        "Form": "fut_def",
        "Person-Number": "2_sing"
      }
    },
    {
      "söyləyərsən": {
        "Form": "fut_indef",
        "Person-Number": "2_sing"
      }
    },
    {
      "söylə": {
        "Form": "imp",
        "Person-Number": "2_sing"
      }
    },
    {
      "söyləyəsən": {
        "Form": "arzu",
        "Person-Number": "2_sing"
      }
    },
    {
      "söyləməlisən": {
        "Form": "vacib",
        "Person-Number": "2_sing"
      }
    },
    {
      "söyləyəsisən": {
        "Form": "lazım",
        "Person-Number": "2_sing"
      }
    },
    {
      "söyləsən": {
        "Form": "şərt",
        "Person-Number": "2_sing"
      }
    },
    {
      "söyləməyin": {
        "Form": "inf",
        "Case": "gen"
      }
    },
    {
      "söyləmişdi": {
        "Form": "-mişdi_past",
        "Person-Number": "3_sing"
      }
    },
    {
      "söylədi": {
        "Form": "-di_past",
        "Person-Number": "3_sing"
      }
    },
    {
      "söyləyir": {
        "Form": "present",
        "Person-Number": "3_sing"
      }
    },
    {
      "söyləyəcək": {
        "Form": "fut_def",
        "Person-Number": "3_sing"
      }
    },
    {
      "söyləyər": {
        "Form": "fut_indef",
        "Person-Number": "3_sing"
      }
    },
    {
      "söyləsin": {
        "Form": "imp",
        "Person-Number": "3_sing"
      }
    },
    {
      "söyləyə": {
        "Form": "arzu",
        "Person-Number": "3_sing"
      }
    },
    {
      "söyləməlidir": {
        "Form": "vacib",
        "Person-Number": "3_sing"
      }
    },
    {
      "söyləyəsidir": {
        "Form": "lazım",
        "Person-Number": "3_sing"
      }
    },
    {
      "söyləsə": {
        "Form": "şərt",
        "Person-Number": "3_sing"
      }
    },
    {
      "söyləməyə": {
        "Form": "inf",
        "Case": "dat"
      }
    },
    {
      "söyləmişdik": {
        "Form": "-mişdi_past",
        "Person-Number": "1_plur"
      }
    },
    {
      "söylədik": {
        "Form": "-di_past",
        "Person-Number": "1_plur"
      }
    },
    {
      "söyləyirik": {
        "Form": "present",
        "Person-Number": "1_plur"
      }
    },
    {
      "söyləyəcəyik": {
        "Form": "fut_def",
        "Person-Number": "1_plur"
      }
    },
    {
      "söyləyərik": {
        "Form": "fut_indef",
        "Person-Number": "1_plur"
      }
    },
    {
      "söyləyək": {
        "Form": "imp",
        "Person-Number": "1_plur"
      }
    },
    {
      "söyləyək": {
        "Form": "arzu",
        "Person-Number": "1_plur"
      }
    },
    {
      "söyləməliyik": {
        "Form": "vacib",
        "Person-Number": "1_plur"
      }
    },
    {
      "söyləyəsiyik": {
        "Form": "lazım",
        "Person-Number": "1_plur"
      }
    },
    {
      "söyləsək": {
        "Form": "şərt",
        "Person-Number": "1_plur"
      }
    },
    {
      "söyləməyi": {
        "Form": "inf",
        "Case": "acc"
      }
    },
    {
      "söyləmişdiniz": {
        "Form": "-mişdi_past",
        "Person-Number": "2_plur"
      }
    },
    {
      "söylədiniz": {
        "Form": "-di_past",
        "Person-Number": "2_plur"
      }
    },
    {
      "söyləyirsiniz": {
        "Form": "present",
        "Person-Number": "2_plur"
      }
    },
    {
      "söyləyəcəksiniz": {
        "Form": "fut_def",
        "Person-Number": "2_plur"
      }
    },
    {
      "söyləyərsiniz": {
        "Form": "fut_indef",
        "Person-Number": "2_plur"
      }
    },
    {
      "söyləyəsiniz": {
        "Form": "imp",
        "Person-Number": "2_plur"
      }
    },
    {
      "söyləyəsiniz": {
        "Form": "arzu",
        "Person-Number": "2_plur"
      }
    },
    {
      "söyləməlisiniz": {
        "Form": "vacib",
        "Person-Number": "2_plur"
      }
    },
    {
      "söyləyəsisiniz": {
        "Form": "lazım",
        "Person-Number": "2_plur"
      }
    },
    {
      "söyləsəniz": {
        "Form": "şərt",
        "Person-Number": "2_plur"
      }
    },
    {
      "söyləməkdə": {
        "Form": "inf",
        "Case": "loc"
      }
    },
    {
      "söyləmişdilər": {
        "Form": "-mişdi_past",
        "Person-Number": "3_plur"
      }
    },
    {
      "söylədilər": {
        "Form": "-di_past",
        "Person-Number": "3_plur"
      }
    },
    {
      "söyləyirlər": {
        "Form": "present",
        "Person-Number": "3_plur"
      }
    },
    {
      "söyləyəcəklər": {
        "Form": "fut_def",
        "Person-Number": "3_plur"
      }
    },
    {
      "söyləyərlər": {
        "Form": "fut_indef",
        "Person-Number": "3_plur"
      }
    },
    {
      "söyləsinlər": {
        "Form": "imp",
        "Person-Number": "3_plur"
      }
    },
    {
      "söyləyələr": {
        "Form": "arzu",
        "Person-Number": "3_plur"
      }
    },
    {
      "söyləməlidirlər": {
        "Form": "vacib",
        "Person-Number": "3_plur"
      }
    },
    {
      "söyləyəsidirlər": {
        "Form": "lazım",
        "Person-Number": "3_plur"
      }
    },
    {
      "söyləsələr": {
        "Form": "şərt",
        "Person-Number": "3_plur"
      }
    },
    {
      "söyləməkdən": {
        "Form": "inf",
        "Case": "abl"
      }
    }
  ],
  "söymək": [
    {
      "söymüşdüm": {
        "Form": "-mişdi_past",
        "Person-Number": "1_sing"
      }
    },
    {
      "söydüm": {
        "Form": "-di_past",
        "Person-Number": "1_sing"
      }
    },
    {
      "söyürəm": {
        "Form": "present",
        "Person-Number": "1_sing"
      }
    },
    {
      "söyəcəyəm": {
        "Form": "fut_def",
        "Person-Number": "1_sing"
      }
    },
    {
      "söyərəm": {
        "Form": "fut_indef",
        "Person-Number": "1_sing"
      }
    },
    {
      "söyüm": {
        "Form": "imp",
        "Person-Number": "1_sing"
      }
    },
    {
      "söyəm": {
        "Form": "arzu",
        "Person-Number": "1_sing"
      }
    },
    {
      "söyməliyəm": {
        "Form": "vacib",
        "Person-Number": "1_sing"
      }
    },
    {
      "söyəsiyəm": {
        "Form": "lazım",
        "Person-Number": "1_sing"
      }
    },
    {
      "söysəm": {
        "Form": "şərt",
        "Person-Number": "1_sing"
      }
    },
    {
      "söymək": {
        "Form": "inf",
        "Case": "nom"
      }
    },
    {
      "söymüşdün": {
        "Form": "-mişdi_past",
        "Person-Number": "2_sing"
      }
    },
    {
      "söydün": {
        "Form": "-di_past",
        "Person-Number": "2_sing"
      }
    },
    {
      "söyürsən": {
        "Form": "present",
        "Person-Number": "2_sing"
      }
    },
    {
      "söyəcəksən": {
        "Form": "fut_def",
        "Person-Number": "2_sing"
      }
    },
    {
      "söyərsən": {
        "Form": "fut_indef",
        "Person-Number": "2_sing"
      }
    },
    {
      "söy": {
        "Form": "imp",
        "Person-Number": "2_sing"
      }
    },
    {
      "söyəsən": {
        "Form": "arzu",
        "Person-Number": "2_sing"
      }
    },
    {
      "söyməlisən": {
        "Form": "vacib",
        "Person-Number": "2_sing"
      }
    },
    {
      "söyəsisən": {
        "Form": "lazım",
        "Person-Number": "2_sing"
      }
    },
    {
      "söysən": {
        "Form": "şərt",
        "Person-Number": "2_sing"
      }
    },
    {
      "söyməyin": {
        "Form": "inf",
        "Case": "gen"
      }
    },
    {
      "söymüşdü": {
        "Form": "-mişdi_past",
        "Person-Number": "3_sing"
      }
    },
    {
      "söydü": {
        "Form": "-di_past",
        "Person-Number": "3_sing"
      }
    },
    {
      "söyür": {
        "Form": "present",
        "Person-Number": "3_sing"
      }
    },
    {
      "söyəcək": {
        "Form": "fut_def",
        "Person-Number": "3_sing"
      }
    },
    {
      "söyər": {
        "Form": "fut_indef",
        "Person-Number": "3_sing"
      }
    },
    {
      "söysün": {
        "Form": "imp",
        "Person-Number": "3_sing"
      }
    },
    {
      "söyə": {
        "Form": "arzu",
        "Person-Number": "3_sing"
      }
    },
    {
      "söyməlidir": {
        "Form": "vacib",
        "Person-Number": "3_sing"
      }
    },
    {
      "söyəsidir": {
        "Form": "lazım",
        "Person-Number": "3_sing"
      }
    },
    {
      "söysə": {
        "Form": "şərt",
        "Person-Number": "3_sing"
      }
    },
    {
      "söyməyə": {
        "Form": "inf",
        "Case": "dat"
      }
    },
    {
      "söymüşdük": {
        "Form": "-mişdi_past",
        "Person-Number": "1_plur"
      }
    },
    {
      "söydük": {
        "Form": "-di_past",
        "Person-Number": "1_plur"
      }
    },
    {
      "söyürük": {
        "Form": "present",
        "Person-Number": "1_plur"
      }
    },
    {
      "söyəcəyik": {
        "Form": "fut_def",
        "Person-Number": "1_plur"
      }
    },
    {
      "söyərik": {
        "Form": "fut_indef",
        "Person-Number": "1_plur"
      }
    },
    {
      "söyək": {
        "Form": "imp",
        "Person-Number": "1_plur"
      }
    },
    {
      "söyək": {
        "Form": "arzu",
        "Person-Number": "1_plur"
      }
    },
    {
      "söyməliyik": {
        "Form": "vacib",
        "Person-Number": "1_plur"
      }
    },
    {
      "söyəsiyik": {
        "Form": "lazım",
        "Person-Number": "1_plur"
      }
    },
    {
      "söysək": {
        "Form": "şərt",
        "Person-Number": "1_plur"
      }
    },
    {
      "söyməyi": {
        "Form": "inf",
        "Case": "acc"
      }
    },
    {
      "söymüşdünüz": {
        "Form": "-mişdi_past",
        "Person-Number": "2_plur"
      }
    },
    {
      "söydünüz": {
        "Form": "-di_past",
        "Person-Number": "2_plur"
      }
    },
    {
      "söyürsünüz": {
        "Form": "present",
        "Person-Number": "2_plur"
      }
    },
    {
      "söyəcəksiniz": {
        "Form": "fut_def",
        "Person-Number": "2_plur"
      }
    },
    {
      "söyərsiniz": {
        "Form": "fut_indef",
        "Person-Number": "2_plur"
      }
    },
    {
      "söyəsiniz": {
        "Form": "imp",
        "Person-Number": "2_plur"
      }
    },
    {
      "söyəsiniz": {
        "Form": "arzu",
        "Person-Number": "2_plur"
      }
    },
    {
      "söyməlisiniz": {
        "Form": "vacib",
        "Person-Number": "2_plur"
      }
    },
    {
      "söyəsisiniz": {
        "Form": "lazım",
        "Person-Number": "2_plur"
      }
    },
    {
      "söysəniz": {
        "Form": "şərt",
        "Person-Number": "2_plur"
      }
    },
    {
      "söyməkdə": {
        "Form": "inf",
        "Case": "loc"
      }
    },
    {
      "söymüşdülər": {
        "Form": "-mişdi_past",
        "Person-Number": "3_plur"
      }
    },
    {
      "söydülər": {
        "Form": "-di_past",
        "Person-Number": "3_plur"
      }
    },
    {
      "söyürlər": {
        "Form": "present",
        "Person-Number": "3_plur"
      }
    },
    {
      "söyəcəklər": {
        "Form": "fut_def",
        "Person-Number": "3_plur"
      }
    },
    {
      "söyərlər": {
        "Form": "fut_indef",
        "Person-Number": "3_plur"
      }
    },
    {
      "söysünlər": {
        "Form": "imp",
        "Person-Number": "3_plur"
      }
    },
    {
      "söyələr": {
        "Form": "arzu",
        "Person-Number": "3_plur"
      }
    },
    {
      "söyməlidirlər": {
        "Form": "vacib",
        "Person-Number": "3_plur"
      }
    },
    {
      "söyəsidirlər": {
        "Form": "lazım",
        "Person-Number": "3_plur"
      }
    },
    {
      "söysələr": {
        "Form": "şərt",
        "Person-Number": "3_plur"
      }
    },
    {
      "söyməkdən": {
        "Form": "inf",
        "Case": "abl"
      }
    }
  ],
  "süpürmək": [
    {
      "süpürmüşdüm": {
        "Form": "-mişdi_past",
        "Person-Number": "1_sing"
      }
    },
    {
      "süpürdüm": {
        "Form": "-di_past",
        "Person-Number": "1_sing"
      }
    },
    {
      "süpürürəm": {
        "Form": "present",
        "Person-Number": "1_sing"
      }
    },
    {
      "süpürəcəyəm": {
        "Form": "fut_def",
        "Person-Number": "1_sing"
      }
    },
    {
      "süpürərəm": {
        "Form": "fut_indef",
        "Person-Number": "1_sing"
      }
    },
    {
      "süpürüm": {
        "Form": "imp",
        "Person-Number": "1_sing"
      }
    },
    {
      "süpürəm": {
        "Form": "arzu",
        "Person-Number": "1_sing"
      }
    },
    {
      "süpürməliyəm": {
        "Form": "vacib",
        "Person-Number": "1_sing"
      }
    },
    {
      "süpürəsiyəm": {
        "Form": "lazım",
        "Person-Number": "1_sing"
      }
    },
    {
      "süpürsəm": {
        "Form": "şərt",
        "Person-Number": "1_sing"
      }
    },
    {
      "süpürmək": {
        "Form": "inf",
        "Case": "nom"
      }
    },
    {
      "süpürmüşdün": {
        "Form": "-mişdi_past",
        "Person-Number": "2_sing"
      }
    },
    {
      "süpürdün": {
        "Form": "-di_past",
        "Person-Number": "2_sing"
      }
    },
    {
      "süpürürsən": {
        "Form": "present",
        "Person-Number": "2_sing"
      }
    },
    {
      "süpürəcəksən": {
        "Form": "fut_def",
        "Person-Number": "2_sing"
      }
    },
    {
      "süpürərsən": {
        "Form": "fut_indef",
        "Person-Number": "2_sing"
      }
    },
    {
      "süpür": {
        "Form": "imp",
        "Person-Number": "2_sing"
      }
    },
    {
      "süpürəsən": {
        "Form": "arzu",
        "Person-Number": "2_sing"
      }
    },
    {
      "süpürməlisən": {
        "Form": "vacib",
        "Person-Number": "2_sing"
      }
    },
    {
      "süpürəsisən": {
        "Form": "lazım",
        "Person-Number": "2_sing"
      }
    },
    {
      "süpürsən": {
        "Form": "şərt",
        "Person-Number": "2_sing"
      }
    },
    {
      "süpürməyin": {
        "Form": "inf",
        "Case": "gen"
      }
    },
    {
      "süpürmüşdü": {
        "Form": "-mişdi_past",
        "Person-Number": "3_sing"
      }
    },
    {
      "süpürdü": {
        "Form": "-di_past",
        "Person-Number": "3_sing"
      }
    },
    {
      "süpürür": {
        "Form": "present",
        "Person-Number": "3_sing"
      }
    },
    {
      "süpürəcək": {
        "Form": "fut_def",
        "Person-Number": "3_sing"
      }
    },
    {
      "süpürər": {
        "Form": "fut_indef",
        "Person-Number": "3_sing"
      }
    },
    {
      "süpürsün": {
        "Form": "imp",
        "Person-Number": "3_sing"
      }
    },
    {
      "süpürə": {
        "Form": "arzu",
        "Person-Number": "3_sing"
      }
    },
    {
      "süpürməlidir": {
        "Form": "vacib",
        "Person-Number": "3_sing"
      }
    },
    {
      "süpürəsidir": {
        "Form": "lazım",
        "Person-Number": "3_sing"
      }
    },
    {
      "süpürsə": {
        "Form": "şərt",
        "Person-Number": "3_sing"
      }
    },
    {
      "süpürməyə": {
        "Form": "inf",
        "Case": "dat"
      }
    },
    {
      "süpürmüşdük": {
        "Form": "-mişdi_past",
        "Person-Number": "1_plur"
      }
    },
    {
      "süpürdük": {
        "Form": "-di_past",
        "Person-Number": "1_plur"
      }
    },
    {
      "süpürürük": {
        "Form": "present",
        "Person-Number": "1_plur"
      }
    },
    {
      "süpürəcəyik": {
        "Form": "fut_def",
        "Person-Number": "1_plur"
      }
    },
    {
      "süpürərik": {
        "Form": "fut_indef",
        "Person-Number": "1_plur"
      }
    },
    {
      "süpürək": {
        "Form": "imp",
        "Person-Number": "1_plur"
      }
    },
    {
      "süpürək": {
        "Form": "arzu",
        "Person-Number": "1_plur"
      }
    },
    {
      "süpürməliyik": {
        "Form": "vacib",
        "Person-Number": "1_plur"
      }
    },
    {
      "süpürəsiyik": {
        "Form": "lazım",
        "Person-Number": "1_plur"
      }
    },
    {
      "süpürsək": {
        "Form": "şərt",
        "Person-Number": "1_plur"
      }
    },
    {
      "süpürməyi": {
        "Form": "inf",
        "Case": "acc"
      }
    },
    {
      "süpürmüşdünüz": {
        "Form": "-mişdi_past",
        "Person-Number": "2_plur"
      }
    },
    {
      "süpürdünüz": {
        "Form": "-di_past",
        "Person-Number": "2_plur"
      }
    },
    {
      "süpürürsünüz": {
        "Form": "present",
        "Person-Number": "2_plur"
      }
    },
    {
      "süpürəcəksiniz": {
        "Form": "fut_def",
        "Person-Number": "2_plur"
      }
    },
    {
      "süpürərsiniz": {
        "Form": "fut_indef",
        "Person-Number": "2_plur"
      }
    },
    {
      "süpürəsiniz": {
        "Form": "imp",
        "Person-Number": "2_plur"
      }
    },
    {
      "süpürəsiniz": {
        "Form": "arzu",
        "Person-Number": "2_plur"
      }
    },
    {
      "süpürməlisiniz": {
        "Form": "vacib",
        "Person-Number": "2_plur"
      }
    },
    {
      "süpürəsisiniz": {
        "Form": "lazım",
        "Person-Number": "2_plur"
      }
    },
    {
      "süpürsəniz": {
        "Form": "şərt",
        "Person-Number": "2_plur"
      }
    },
    {
      "süpürməkdə": {
        "Form": "inf",
        "Case": "loc"
      }
    },
    {
      "süpürmüşdülər": {
        "Form": "-mişdi_past",
        "Person-Number": "3_plur"
      }
    },
    {
      "süpürdülər": {
        "Form": "-di_past",
        "Person-Number": "3_plur"
      }
    },
    {
      "süpürürlər": {
        "Form": "present",
        "Person-Number": "3_plur"
      }
    },
    {
      "süpürəcəklər": {
        "Form": "fut_def",
        "Person-Number": "3_plur"
      }
    },
    {
      "süpürərlər": {
        "Form": "fut_indef",
        "Person-Number": "3_plur"
      }
    },
    {
      "süpürsünlər": {
        "Form": "imp",
        "Person-Number": "3_plur"
      }
    },
    {
      "süpürələr": {
        "Form": "arzu",
        "Person-Number": "3_plur"
      }
    },
    {
      "süpürməlidirlər": {
        "Form": "vacib",
        "Person-Number": "3_plur"
      }
    },
    {
      "süpürəsidirlər": {
        "Form": "lazım",
        "Person-Number": "3_plur"
      }
    },
    {
      "süpürsələr": {
        "Form": "şərt",
        "Person-Number": "3_plur"
      }
    },
    {
      "süpürməkdən": {
        "Form": "inf",
        "Case": "abl"
      }
    }
  ],
  "sürtmək": [
    {
      "sürtmüşdüm": {
        "Form": "-mişdi_past",
        "Person-Number": "1_sing"
      }
    },
    {
      "sürtdüm": {
        "Form": "-di_past",
        "Person-Number": "1_sing"
      }
    },
    {
      "sürtürəm": {
        "Form": "present",
        "Person-Number": "1_sing"
      }
    },
    {
      "sürtəcəyəm": {
        "Form": "fut_def",
        "Person-Number": "1_sing"
      }
    },
    {
      "sürtərəm": {
        "Form": "fut_indef",
        "Person-Number": "1_sing"
      }
    },
    {
      "sürtüm": {
        "Form": "imp",
        "Person-Number": "1_sing"
      }
    },
    {
      "sürtəm": {
        "Form": "arzu",
        "Person-Number": "1_sing"
      }
    },
    {
      "sürtməliyəm": {
        "Form": "vacib",
        "Person-Number": "1_sing"
      }
    },
    {
      "sürtəsiyəm": {
        "Form": "lazım",
        "Person-Number": "1_sing"
      }
    },
    {
      "sürtsəm": {
        "Form": "şərt",
        "Person-Number": "1_sing"
      }
    },
    {
      "sürtmək": {
        "Form": "inf",
        "Case": "nom"
      }
    },
    {
      "sürtmüşdün": {
        "Form": "-mişdi_past",
        "Person-Number": "2_sing"
      }
    },
    {
      "sürtdün": {
        "Form": "-di_past",
        "Person-Number": "2_sing"
      }
    },
    {
      "sürtürsən": {
        "Form": "present",
        "Person-Number": "2_sing"
      }
    },
    {
      "sürtəcəksən": {
        "Form": "fut_def",
        "Person-Number": "2_sing"
      }
    },
    {
      "sürtərsən": {
        "Form": "fut_indef",
        "Person-Number": "2_sing"
      }
    },
    {
      "sürt": {
        "Form": "imp",
        "Person-Number": "2_sing"
      }
    },
    {
      "sürtəsən": {
        "Form": "arzu",
        "Person-Number": "2_sing"
      }
    },
    {
      "sürtməlisən": {
        "Form": "vacib",
        "Person-Number": "2_sing"
      }
    },
    {
      "sürtəsisən": {
        "Form": "lazım",
        "Person-Number": "2_sing"
      }
    },
    {
      "sürtsən": {
        "Form": "şərt",
        "Person-Number": "2_sing"
      }
    },
    {
      "sürtməyin": {
        "Form": "inf",
        "Case": "gen"
      }
    },
    {
      "sürtmüşdü": {
        "Form": "-mişdi_past",
        "Person-Number": "3_sing"
      }
    },
    {
      "sürtdü": {
        "Form": "-di_past",
        "Person-Number": "3_sing"
      }
    },
    {
      "sürtür": {
        "Form": "present",
        "Person-Number": "3_sing"
      }
    },
    {
      "sürtəcək": {
        "Form": "fut_def",
        "Person-Number": "3_sing"
      }
    },
    {
      "sürtər": {
        "Form": "fut_indef",
        "Person-Number": "3_sing"
      }
    },
    {
      "sürtsün": {
        "Form": "imp",
        "Person-Number": "3_sing"
      }
    },
    {
      "sürtə": {
        "Form": "arzu",
        "Person-Number": "3_sing"
      }
    },
    {
      "sürtməlidir": {
        "Form": "vacib",
        "Person-Number": "3_sing"
      }
    },
    {
      "sürtəsidir": {
        "Form": "lazım",
        "Person-Number": "3_sing"
      }
    },
    {
      "sürtsə": {
        "Form": "şərt",
        "Person-Number": "3_sing"
      }
    },
    {
      "sürtməyə": {
        "Form": "inf",
        "Case": "dat"
      }
    },
    {
      "sürtmüşdük": {
        "Form": "-mişdi_past",
        "Person-Number": "1_plur"
      }
    },
    {
      "sürtdük": {
        "Form": "-di_past",
        "Person-Number": "1_plur"
      }
    },
    {
      "sürtürük": {
        "Form": "present",
        "Person-Number": "1_plur"
      }
    },
    {
      "sürtəcəyik": {
        "Form": "fut_def",
        "Person-Number": "1_plur"
      }
    },
    {
      "sürtərik": {
        "Form": "fut_indef",
        "Person-Number": "1_plur"
      }
    },
    {
      "sürtək": {
        "Form": "imp",
        "Person-Number": "1_plur"
      }
    },
    {
      "sürtək": {
        "Form": "arzu",
        "Person-Number": "1_plur"
      }
    },
    {
      "sürtməliyik": {
        "Form": "vacib",
        "Person-Number": "1_plur"
      }
    },
    {
      "sürtəsiyik": {
        "Form": "lazım",
        "Person-Number": "1_plur"
      }
    },
    {
      "sürtsək": {
        "Form": "şərt",
        "Person-Number": "1_plur"
      }
    },
    {
      "sürtməyi": {
        "Form": "inf",
        "Case": "acc"
      }
    },
    {
      "sürtmüşdünüz": {
        "Form": "-mişdi_past",
        "Person-Number": "2_plur"
      }
    },
    {
      "sürtdünüz": {
        "Form": "-di_past",
        "Person-Number": "2_plur"
      }
    },
    {
      "sürtürsünüz": {
        "Form": "present",
        "Person-Number": "2_plur"
      }
    },
    {
      "sürtəcəksiniz": {
        "Form": "fut_def",
        "Person-Number": "2_plur"
      }
    },
    {
      "sürtərsiniz": {
        "Form": "fut_indef",
        "Person-Number": "2_plur"
      }
    },
    {
      "sürtəsiniz": {
        "Form": "imp",
        "Person-Number": "2_plur"
      }
    },
    {
      "sürtəsiniz": {
        "Form": "arzu",
        "Person-Number": "2_plur"
      }
    },
    {
      "sürtməlisiniz": {
        "Form": "vacib",
        "Person-Number": "2_plur"
      }
    },
    {
      "sürtəsisiniz": {
        "Form": "lazım",
        "Person-Number": "2_plur"
      }
    },
    {
      "sürtsəniz": {
        "Form": "şərt",
        "Person-Number": "2_plur"
      }
    },
    {
      "sürtməkdə": {
        "Form": "inf",
        "Case": "loc"
      }
    },
    {
      "sürtmüşdülər": {
        "Form": "-mişdi_past",
        "Person-Number": "3_plur"
      }
    },
    {
      "sürtdülər": {
        "Form": "-di_past",
        "Person-Number": "3_plur"
      }
    },
    {
      "sürtürlər": {
        "Form": "present",
        "Person-Number": "3_plur"
      }
    },
    {
      "sürtəcəklər": {
        "Form": "fut_def",
        "Person-Number": "3_plur"
      }
    },
    {
      "sürtərlər": {
        "Form": "fut_indef",
        "Person-Number": "3_plur"
      }
    },
    {
      "sürtsünlər": {
        "Form": "imp",
        "Person-Number": "3_plur"
      }
    },
    {
      "sürtələr": {
        "Form": "arzu",
        "Person-Number": "3_plur"
      }
    },
    {
      "sürtməlidirlər": {
        "Form": "vacib",
        "Person-Number": "3_plur"
      }
    },
    {
      "sürtəsidirlər": {
        "Form": "lazım",
        "Person-Number": "3_plur"
      }
    },
    {
      "sürtsələr": {
        "Form": "şərt",
        "Person-Number": "3_plur"
      }
    },
    {
      "sürtməkdən": {
        "Form": "inf",
        "Case": "abl"
      }
    }
  ],
  "sürümək": [
    {
      "sürümüşdüm": {
        "Form": "-mişdi_past",
        "Person-Number": "1_sing"
      }
    },
    {
      "sürüdüm": {
        "Form": "-di_past",
        "Person-Number": "1_sing"
      }
    },
    {
      "sürüyürəm": {
        "Form": "present",
        "Person-Number": "1_sing"
      }
    },
    {
      "sürüyəcəyəm": {
        "Form": "fut_def",
        "Person-Number": "1_sing"
      }
    },
    {
      "sürüyərəm": {
        "Form": "fut_indef",
        "Person-Number": "1_sing"
      }
    },
    {
      "sürüyüm": {
        "Form": "imp",
        "Person-Number": "1_sing"
      }
    },
    {
      "sürüyəm": {
        "Form": "arzu",
        "Person-Number": "1_sing"
      }
    },
    {
      "sürüməliyəm": {
        "Form": "vacib",
        "Person-Number": "1_sing"
      }
    },
    {
      "sürüyəsiyəm": {
        "Form": "lazım",
        "Person-Number": "1_sing"
      }
    },
    {
      "sürüsəm": {
        "Form": "şərt",
        "Person-Number": "1_sing"
      }
    },
    {
      "sürümək": {
        "Form": "inf",
        "Case": "nom"
      }
    },
    {
      "sürümüşdün": {
        "Form": "-mişdi_past",
        "Person-Number": "2_sing"
      }
    },
    {
      "sürüdün": {
        "Form": "-di_past",
        "Person-Number": "2_sing"
      }
    },
    {
      "sürüyürsən": {
        "Form": "present",
        "Person-Number": "2_sing"
      }
    },
    {
      "sürüyəcəksən": {
        "Form": "fut_def",
        "Person-Number": "2_sing"
      }
    },
    {
      "sürüyərsən": {
        "Form": "fut_indef",
        "Person-Number": "2_sing"
      }
    },
    {
      "sürü": {
        "Form": "imp",
        "Person-Number": "2_sing"
      }
    },
    {
      "sürüyəsən": {
        "Form": "arzu",
        "Person-Number": "2_sing"
      }
    },
    {
      "sürüməlisən": {
        "Form": "vacib",
        "Person-Number": "2_sing"
      }
    },
    {
      "sürüyəsisən": {
        "Form": "lazım",
        "Person-Number": "2_sing"
      }
    },
    {
      "sürüsən": {
        "Form": "şərt",
        "Person-Number": "2_sing"
      }
    },
    {
      "sürüməyin": {
        "Form": "inf",
        "Case": "gen"
      }
    },
    {
      "sürümüşdü": {
        "Form": "-mişdi_past",
        "Person-Number": "3_sing"
      }
    },
    {
      "sürüdü": {
        "Form": "-di_past",
        "Person-Number": "3_sing"
      }
    },
    {
      "sürüyür": {
        "Form": "present",
        "Person-Number": "3_sing"
      }
    },
    {
      "sürüyəcək": {
        "Form": "fut_def",
        "Person-Number": "3_sing"
      }
    },
    {
      "sürüyər": {
        "Form": "fut_indef",
        "Person-Number": "3_sing"
      }
    },
    {
      "sürüsün": {
        "Form": "imp",
        "Person-Number": "3_sing"
      }
    },
    {
      "sürüyə": {
        "Form": "arzu",
        "Person-Number": "3_sing"
      }
    },
    {
      "sürüməlidir": {
        "Form": "vacib",
        "Person-Number": "3_sing"
      }
    },
    {
      "sürüyəsidir": {
        "Form": "lazım",
        "Person-Number": "3_sing"
      }
    },
    {
      "sürüsə": {
        "Form": "şərt",
        "Person-Number": "3_sing"
      }
    },
    {
      "sürüməyə": {
        "Form": "inf",
        "Case": "dat"
      }
    },
    {
      "sürümüşdük": {
        "Form": "-mişdi_past",
        "Person-Number": "1_plur"
      }
    },
    {
      "sürüdük": {
        "Form": "-di_past",
        "Person-Number": "1_plur"
      }
    },
    {
      "sürüyürük": {
        "Form": "present",
        "Person-Number": "1_plur"
      }
    },
    {
      "sürüyəcəyik": {
        "Form": "fut_def",
        "Person-Number": "1_plur"
      }
    },
    {
      "sürüyərik": {
        "Form": "fut_indef",
        "Person-Number": "1_plur"
      }
    },
    {
      "sürüyək": {
        "Form": "imp",
        "Person-Number": "1_plur"
      }
    },
    {
      "sürüyək": {
        "Form": "arzu",
        "Person-Number": "1_plur"
      }
    },
    {
      "sürüməliyik": {
        "Form": "vacib",
        "Person-Number": "1_plur"
      }
    },
    {
      "sürüyəsiyik": {
        "Form": "lazım",
        "Person-Number": "1_plur"
      }
    },
    {
      "sürüsək": {
        "Form": "şərt",
        "Person-Number": "1_plur"
      }
    },
    {
      "sürüməyi": {
        "Form": "inf",
        "Case": "acc"
      }
    },
    {
      "sürümüşdünüz": {
        "Form": "-mişdi_past",
        "Person-Number": "2_plur"
      }
    },
    {
      "sürüdünüz": {
        "Form": "-di_past",
        "Person-Number": "2_plur"
      }
    },
    {
      "sürüyürsünüz": {
        "Form": "present",
        "Person-Number": "2_plur"
      }
    },
    {
      "sürüyəcəksiniz": {
        "Form": "fut_def",
        "Person-Number": "2_plur"
      }
    },
    {
      "sürüyərsiniz": {
        "Form": "fut_indef",
        "Person-Number": "2_plur"
      }
    },
    {
      "sürüyəsiniz": {
        "Form": "imp",
        "Person-Number": "2_plur"
      }
    },
    {
      "sürüyəsiniz": {
        "Form": "arzu",
        "Person-Number": "2_plur"
      }
    },
    {
      "sürüməlisiniz": {
        "Form": "vacib",
        "Person-Number": "2_plur"
      }
    },
    {
      "sürüyəsisiniz": {
        "Form": "lazım",
        "Person-Number": "2_plur"
      }
    },
    {
      "sürüsəniz": {
        "Form": "şərt",
        "Person-Number": "2_plur"
      }
    },
    {
      "sürüməkdə": {
        "Form": "inf",
        "Case": "loc"
      }
    },
    {
      "sürümüşdülər": {
        "Form": "-mişdi_past",
        "Person-Number": "3_plur"
      }
    },
    {
      "sürüdülər": {
        "Form": "-di_past",
        "Person-Number": "3_plur"
      }
    },
    {
      "sürüyürlər": {
        "Form": "present",
        "Person-Number": "3_plur"
      }
    },
    {
      "sürüyəcəklər": {
        "Form": "fut_def",
        "Person-Number": "3_plur"
      }
    },
    {
      "sürüyərlər": {
        "Form": "fut_indef",
        "Person-Number": "3_plur"
      }
    },
    {
      "sürüsünlər": {
        "Form": "imp",
        "Person-Number": "3_plur"
      }
    },
    {
      "sürüyələr": {
        "Form": "arzu",
        "Person-Number": "3_plur"
      }
    },
    {
      "sürüməlidirlər": {
        "Form": "vacib",
        "Person-Number": "3_plur"
      }
    },
    {
      "sürüyəsidirlər": {
        "Form": "lazım",
        "Person-Number": "3_plur"
      }
    },
    {
      "sürüsələr": {
        "Form": "şərt",
        "Person-Number": "3_plur"
      }
    },
    {
      "sürüməkdən": {
        "Form": "inf",
        "Case": "abl"
      }
    }
  ],
  "sürünmək": [
    {
      "sürünmüşdüm": {
        "Form": "-mişdi_past",
        "Person-Number": "1_sing"
      }
    },
    {
      "süründüm": {
        "Form": "-di_past",
        "Person-Number": "1_sing"
      }
    },
    {
      "sürünürəm": {
        "Form": "present",
        "Person-Number": "1_sing"
      }
    },
    {
      "sürünəcəyəm": {
        "Form": "fut_def",
        "Person-Number": "1_sing"
      }
    },
    {
      "sürünərəm": {
        "Form": "fut_indef",
        "Person-Number": "1_sing"
      }
    },
    {
      "sürünüm": {
        "Form": "imp",
        "Person-Number": "1_sing"
      }
    },
    {
      "sürünəm": {
        "Form": "arzu",
        "Person-Number": "1_sing"
      }
    },
    {
      "sürünməliyəm": {
        "Form": "vacib",
        "Person-Number": "1_sing"
      }
    },
    {
      "sürünəsiyəm": {
        "Form": "lazım",
        "Person-Number": "1_sing"
      }
    },
    {
      "sürünsəm": {
        "Form": "şərt",
        "Person-Number": "1_sing"
      }
    },
    {
      "sürünmək": {
        "Form": "inf",
        "Case": "nom"
      }
    },
    {
      "sürünmüşdün": {
        "Form": "-mişdi_past",
        "Person-Number": "2_sing"
      }
    },
    {
      "süründün": {
        "Form": "-di_past",
        "Person-Number": "2_sing"
      }
    },
    {
      "sürünürsən": {
        "Form": "present",
        "Person-Number": "2_sing"
      }
    },
    {
      "sürünəcəksən": {
        "Form": "fut_def",
        "Person-Number": "2_sing"
      }
    },
    {
      "sürünərsən": {
        "Form": "fut_indef",
        "Person-Number": "2_sing"
      }
    },
    {
      "sürün": {
        "Form": "imp",
        "Person-Number": "2_sing"
      }
    },
    {
      "sürünəsən": {
        "Form": "arzu",
        "Person-Number": "2_sing"
      }
    },
    {
      "sürünməlisən": {
        "Form": "vacib",
        "Person-Number": "2_sing"
      }
    },
    {
      "sürünəsisən": {
        "Form": "lazım",
        "Person-Number": "2_sing"
      }
    },
    {
      "sürünsən": {
        "Form": "şərt",
        "Person-Number": "2_sing"
      }
    },
    {
      "sürünməyin": {
        "Form": "inf",
        "Case": "gen"
      }
    },
    {
      "sürünmüşdü": {
        "Form": "-mişdi_past",
        "Person-Number": "3_sing"
      }
    },
    {
      "süründü": {
        "Form": "-di_past",
        "Person-Number": "3_sing"
      }
    },
    {
      "sürünür": {
        "Form": "present",
        "Person-Number": "3_sing"
      }
    },
    {
      "sürünəcək": {
        "Form": "fut_def",
        "Person-Number": "3_sing"
      }
    },
    {
      "sürünər": {
        "Form": "fut_indef",
        "Person-Number": "3_sing"
      }
    },
    {
      "sürünsün": {
        "Form": "imp",
        "Person-Number": "3_sing"
      }
    },
    {
      "sürünə": {
        "Form": "arzu",
        "Person-Number": "3_sing"
      }
    },
    {
      "sürünməlidir": {
        "Form": "vacib",
        "Person-Number": "3_sing"
      }
    },
    {
      "sürünəsidir": {
        "Form": "lazım",
        "Person-Number": "3_sing"
      }
    },
    {
      "sürünsə": {
        "Form": "şərt",
        "Person-Number": "3_sing"
      }
    },
    {
      "sürünməyə": {
        "Form": "inf",
        "Case": "dat"
      }
    },
    {
      "sürünmüşdük": {
        "Form": "-mişdi_past",
        "Person-Number": "1_plur"
      }
    },
    {
      "süründük": {
        "Form": "-di_past",
        "Person-Number": "1_plur"
      }
    },
    {
      "sürünürük": {
        "Form": "present",
        "Person-Number": "1_plur"
      }
    },
    {
      "sürünəcəyik": {
        "Form": "fut_def",
        "Person-Number": "1_plur"
      }
    },
    {
      "sürünərik": {
        "Form": "fut_indef",
        "Person-Number": "1_plur"
      }
    },
    {
      "sürünək": {
        "Form": "imp",
        "Person-Number": "1_plur"
      }
    },
    {
      "sürünək": {
        "Form": "arzu",
        "Person-Number": "1_plur"
      }
    },
    {
      "sürünməliyik": {
        "Form": "vacib",
        "Person-Number": "1_plur"
      }
    },
    {
      "sürünəsiyik": {
        "Form": "lazım",
        "Person-Number": "1_plur"
      }
    },
    {
      "sürünsək": {
        "Form": "şərt",
        "Person-Number": "1_plur"
      }
    },
    {
      "sürünməyi": {
        "Form": "inf",
        "Case": "acc"
      }
    },
    {
      "sürünmüşdünüz": {
        "Form": "-mişdi_past",
        "Person-Number": "2_plur"
      }
    },
    {
      "süründünüz": {
        "Form": "-di_past",
        "Person-Number": "2_plur"
      }
    },
    {
      "sürünürsünüz": {
        "Form": "present",
        "Person-Number": "2_plur"
      }
    },
    {
      "sürünəcəksiniz": {
        "Form": "fut_def",
        "Person-Number": "2_plur"
      }
    },
    {
      "sürünərsiniz": {
        "Form": "fut_indef",
        "Person-Number": "2_plur"
      }
    },
    {
      "sürünəsiniz": {
        "Form": "imp",
        "Person-Number": "2_plur"
      }
    },
    {
      "sürünəsiniz": {
        "Form": "arzu",
        "Person-Number": "2_plur"
      }
    },
    {
      "sürünməlisiniz": {
        "Form": "vacib",
        "Person-Number": "2_plur"
      }
    },
    {
      "sürünəsisiniz": {
        "Form": "lazım",
        "Person-Number": "2_plur"
      }
    },
    {
      "sürünsəniz": {
        "Form": "şərt",
        "Person-Number": "2_plur"
      }
    },
    {
      "sürünməkdə": {
        "Form": "inf",
        "Case": "loc"
      }
    },
    {
      "sürünmüşdülər": {
        "Form": "-mişdi_past",
        "Person-Number": "3_plur"
      }
    },
    {
      "süründülər": {
        "Form": "-di_past",
        "Person-Number": "3_plur"
      }
    },
    {
      "sürünürlər": {
        "Form": "present",
        "Person-Number": "3_plur"
      }
    },
    {
      "sürünəcəklər": {
        "Form": "fut_def",
        "Person-Number": "3_plur"
      }
    },
    {
      "sürünərlər": {
        "Form": "fut_indef",
        "Person-Number": "3_plur"
      }
    },
    {
      "sürünsünlər": {
        "Form": "imp",
        "Person-Number": "3_plur"
      }
    },
    {
      "sürünələr": {
        "Form": "arzu",
        "Person-Number": "3_plur"
      }
    },
    {
      "sürünməlidirlər": {
        "Form": "vacib",
        "Person-Number": "3_plur"
      }
    },
    {
      "sürünəsidirlər": {
        "Form": "lazım",
        "Person-Number": "3_plur"
      }
    },
    {
      "sürünsələr": {
        "Form": "şərt",
        "Person-Number": "3_plur"
      }
    },
    {
      "sürünməkdən": {
        "Form": "inf",
        "Case": "abl"
      }
    }
  ],
  "sürüşmək": [
    {
      "sürüşmüşdüm": {
        "Form": "-mişdi_past",
        "Person-Number": "1_sing"
      }
    },
    {
      "sürüşdüm": {
        "Form": "-di_past",
        "Person-Number": "1_sing"
      }
    },
    {
      "sürüşürəm": {
        "Form": "present",
        "Person-Number": "1_sing"
      }
    },
    {
      "sürüşəcəyəm": {
        "Form": "fut_def",
        "Person-Number": "1_sing"
      }
    },
    {
      "sürüşərəm": {
        "Form": "fut_indef",
        "Person-Number": "1_sing"
      }
    },
    {
      "sürüşüm": {
        "Form": "imp",
        "Person-Number": "1_sing"
      }
    },
    {
      "sürüşəm": {
        "Form": "arzu",
        "Person-Number": "1_sing"
      }
    },
    {
      "sürüşməliyəm": {
        "Form": "vacib",
        "Person-Number": "1_sing"
      }
    },
    {
      "sürüşəsiyəm": {
        "Form": "lazım",
        "Person-Number": "1_sing"
      }
    },
    {
      "sürüşsəm": {
        "Form": "şərt",
        "Person-Number": "1_sing"
      }
    },
    {
      "sürüşmək": {
        "Form": "inf",
        "Case": "nom"
      }
    },
    {
      "sürüşmüşdün": {
        "Form": "-mişdi_past",
        "Person-Number": "2_sing"
      }
    },
    {
      "sürüşdün": {
        "Form": "-di_past",
        "Person-Number": "2_sing"
      }
    },
    {
      "sürüşürsən": {
        "Form": "present",
        "Person-Number": "2_sing"
      }
    },
    {
      "sürüşəcəksən": {
        "Form": "fut_def",
        "Person-Number": "2_sing"
      }
    },
    {
      "sürüşərsən": {
        "Form": "fut_indef",
        "Person-Number": "2_sing"
      }
    },
    {
      "sürüş": {
        "Form": "imp",
        "Person-Number": "2_sing"
      }
    },
    {
      "sürüşəsən": {
        "Form": "arzu",
        "Person-Number": "2_sing"
      }
    },
    {
      "sürüşməlisən": {
        "Form": "vacib",
        "Person-Number": "2_sing"
      }
    },
    {
      "sürüşəsisən": {
        "Form": "lazım",
        "Person-Number": "2_sing"
      }
    },
    {
      "sürüşsən": {
        "Form": "şərt",
        "Person-Number": "2_sing"
      }
    },
    {
      "sürüşməyin": {
        "Form": "inf",
        "Case": "gen"
      }
    },
    {
      "sürüşmüşdü": {
        "Form": "-mişdi_past",
        "Person-Number": "3_sing"
      }
    },
    {
      "sürüşdü": {
        "Form": "-di_past",
        "Person-Number": "3_sing"
      }
    },
    {
      "sürüşür": {
        "Form": "present",
        "Person-Number": "3_sing"
      }
    },
    {
      "sürüşəcək": {
        "Form": "fut_def",
        "Person-Number": "3_sing"
      }
    },
    {
      "sürüşər": {
        "Form": "fut_indef",
        "Person-Number": "3_sing"
      }
    },
    {
      "sürüşsün": {
        "Form": "imp",
        "Person-Number": "3_sing"
      }
    },
    {
      "sürüşə": {
        "Form": "arzu",
        "Person-Number": "3_sing"
      }
    },
    {
      "sürüşməlidir": {
        "Form": "vacib",
        "Person-Number": "3_sing"
      }
    },
    {
      "sürüşəsidir": {
        "Form": "lazım",
        "Person-Number": "3_sing"
      }
    },
    {
      "sürüşsə": {
        "Form": "şərt",
        "Person-Number": "3_sing"
      }
    },
    {
      "sürüşməyə": {
        "Form": "inf",
        "Case": "dat"
      }
    },
    {
      "sürüşmüşdük": {
        "Form": "-mişdi_past",
        "Person-Number": "1_plur"
      }
    },
    {
      "sürüşdük": {
        "Form": "-di_past",
        "Person-Number": "1_plur"
      }
    },
    {
      "sürüşürük": {
        "Form": "present",
        "Person-Number": "1_plur"
      }
    },
    {
      "sürüşəcəyik": {
        "Form": "fut_def",
        "Person-Number": "1_plur"
      }
    },
    {
      "sürüşərik": {
        "Form": "fut_indef",
        "Person-Number": "1_plur"
      }
    },
    {
      "sürüşək": {
        "Form": "imp",
        "Person-Number": "1_plur"
      }
    },
    {
      "sürüşək": {
        "Form": "arzu",
        "Person-Number": "1_plur"
      }
    },
    {
      "sürüşməliyik": {
        "Form": "vacib",
        "Person-Number": "1_plur"
      }
    },
    {
      "sürüşəsiyik": {
        "Form": "lazım",
        "Person-Number": "1_plur"
      }
    },
    {
      "sürüşsək": {
        "Form": "şərt",
        "Person-Number": "1_plur"
      }
    },
    {
      "sürüşməyi": {
        "Form": "inf",
        "Case": "acc"
      }
    },
    {
      "sürüşmüşdünüz": {
        "Form": "-mişdi_past",
        "Person-Number": "2_plur"
      }
    },
    {
      "sürüşdünüz": {
        "Form": "-di_past",
        "Person-Number": "2_plur"
      }
    },
    {
      "sürüşürsünüz": {
        "Form": "present",
        "Person-Number": "2_plur"
      }
    },
    {
      "sürüşəcəksiniz": {
        "Form": "fut_def",
        "Person-Number": "2_plur"
      }
    },
    {
      "sürüşərsiniz": {
        "Form": "fut_indef",
        "Person-Number": "2_plur"
      }
    },
    {
      "sürüşəsiniz": {
        "Form": "imp",
        "Person-Number": "2_plur"
      }
    },
    {
      "sürüşəsiniz": {
        "Form": "arzu",
        "Person-Number": "2_plur"
      }
    },
    {
      "sürüşməlisiniz": {
        "Form": "vacib",
        "Person-Number": "2_plur"
      }
    },
    {
      "sürüşəsisiniz": {
        "Form": "lazım",
        "Person-Number": "2_plur"
      }
    },
    {
      "sürüşsəniz": {
        "Form": "şərt",
        "Person-Number": "2_plur"
      }
    },
    {
      "sürüşməkdə": {
        "Form": "inf",
        "Case": "loc"
      }
    },
    {
      "sürüşmüşdülər": {
        "Form": "-mişdi_past",
        "Person-Number": "3_plur"
      }
    },
    {
      "sürüşdülər": {
        "Form": "-di_past",
        "Person-Number": "3_plur"
      }
    },
    {
      "sürüşürlər": {
        "Form": "present",
        "Person-Number": "3_plur"
      }
    },
    {
      "sürüşəcəklər": {
        "Form": "fut_def",
        "Person-Number": "3_plur"
      }
    },
    {
      "sürüşərlər": {
        "Form": "fut_indef",
        "Person-Number": "3_plur"
      }
    },
    {
      "sürüşsünlər": {
        "Form": "imp",
        "Person-Number": "3_plur"
      }
    },
    {
      "sürüşələr": {
        "Form": "arzu",
        "Person-Number": "3_plur"
      }
    },
    {
      "sürüşməlidirlər": {
        "Form": "vacib",
        "Person-Number": "3_plur"
      }
    },
    {
      "sürüşəsidirlər": {
        "Form": "lazım",
        "Person-Number": "3_plur"
      }
    },
    {
      "sürüşsələr": {
        "Form": "şərt",
        "Person-Number": "3_plur"
      }
    },
    {
      "sürüşməkdən": {
        "Form": "inf",
        "Case": "abl"
      }
    }
  ],
  "süzmək": [
    {
      "süzmüşdüm": {
        "Form": "-mişdi_past",
        "Person-Number": "1_sing"
      }
    },
    {
      "süzdüm": {
        "Form": "-di_past",
        "Person-Number": "1_sing"
      }
    },
    {
      "süzürəm": {
        "Form": "present",
        "Person-Number": "1_sing"
      }
    },
    {
      "süzəcəyəm": {
        "Form": "fut_def",
        "Person-Number": "1_sing"
      }
    },
    {
      "süzərəm": {
        "Form": "fut_indef",
        "Person-Number": "1_sing"
      }
    },
    {
      "süzüm": {
        "Form": "imp",
        "Person-Number": "1_sing"
      }
    },
    {
      "süzəm": {
        "Form": "arzu",
        "Person-Number": "1_sing"
      }
    },
    {
      "süzməliyəm": {
        "Form": "vacib",
        "Person-Number": "1_sing"
      }
    },
    {
      "süzəsiyəm": {
        "Form": "lazım",
        "Person-Number": "1_sing"
      }
    },
    {
      "süzsəm": {
        "Form": "şərt",
        "Person-Number": "1_sing"
      }
    },
    {
      "süzmək": {
        "Form": "inf",
        "Case": "nom"
      }
    },
    {
      "süzmüşdün": {
        "Form": "-mişdi_past",
        "Person-Number": "2_sing"
      }
    },
    {
      "süzdün": {
        "Form": "-di_past",
        "Person-Number": "2_sing"
      }
    },
    {
      "süzürsən": {
        "Form": "present",
        "Person-Number": "2_sing"
      }
    },
    {
      "süzəcəksən": {
        "Form": "fut_def",
        "Person-Number": "2_sing"
      }
    },
    {
      "süzərsən": {
        "Form": "fut_indef",
        "Person-Number": "2_sing"
      }
    },
    {
      "süz": {
        "Form": "imp",
        "Person-Number": "2_sing"
      }
    },
    {
      "süzəsən": {
        "Form": "arzu",
        "Person-Number": "2_sing"
      }
    },
    {
      "süzməlisən": {
        "Form": "vacib",
        "Person-Number": "2_sing"
      }
    },
    {
      "süzəsisən": {
        "Form": "lazım",
        "Person-Number": "2_sing"
      }
    },
    {
      "süzsən": {
        "Form": "şərt",
        "Person-Number": "2_sing"
      }
    },
    {
      "süzməyin": {
        "Form": "inf",
        "Case": "gen"
      }
    },
    {
      "süzmüşdü": {
        "Form": "-mişdi_past",
        "Person-Number": "3_sing"
      }
    },
    {
      "süzdü": {
        "Form": "-di_past",
        "Person-Number": "3_sing"
      }
    },
    {
      "süzür": {
        "Form": "present",
        "Person-Number": "3_sing"
      }
    },
    {
      "süzəcək": {
        "Form": "fut_def",
        "Person-Number": "3_sing"
      }
    },
    {
      "süzər": {
        "Form": "fut_indef",
        "Person-Number": "3_sing"
      }
    },
    {
      "süzsün": {
        "Form": "imp",
        "Person-Number": "3_sing"
      }
    },
    {
      "süzə": {
        "Form": "arzu",
        "Person-Number": "3_sing"
      }
    },
    {
      "süzməlidir": {
        "Form": "vacib",
        "Person-Number": "3_sing"
      }
    },
    {
      "süzəsidir": {
        "Form": "lazım",
        "Person-Number": "3_sing"
      }
    },
    {
      "süzsə": {
        "Form": "şərt",
        "Person-Number": "3_sing"
      }
    },
    {
      "süzməyə": {
        "Form": "inf",
        "Case": "dat"
      }
    },
    {
      "süzmüşdük": {
        "Form": "-mişdi_past",
        "Person-Number": "1_plur"
      }
    },
    {
      "süzdük": {
        "Form": "-di_past",
        "Person-Number": "1_plur"
      }
    },
    {
      "süzürük": {
        "Form": "present",
        "Person-Number": "1_plur"
      }
    },
    {
      "süzəcəyik": {
        "Form": "fut_def",
        "Person-Number": "1_plur"
      }
    },
    {
      "süzərik": {
        "Form": "fut_indef",
        "Person-Number": "1_plur"
      }
    },
    {
      "süzək": {
        "Form": "imp",
        "Person-Number": "1_plur"
      }
    },
    {
      "süzək": {
        "Form": "arzu",
        "Person-Number": "1_plur"
      }
    },
    {
      "süzməliyik": {
        "Form": "vacib",
        "Person-Number": "1_plur"
      }
    },
    {
      "süzəsiyik": {
        "Form": "lazım",
        "Person-Number": "1_plur"
      }
    },
    {
      "süzsək": {
        "Form": "şərt",
        "Person-Number": "1_plur"
      }
    },
    {
      "süzməyi": {
        "Form": "inf",
        "Case": "acc"
      }
    },
    {
      "süzmüşdünüz": {
        "Form": "-mişdi_past",
        "Person-Number": "2_plur"
      }
    },
    {
      "süzdünüz": {
        "Form": "-di_past",
        "Person-Number": "2_plur"
      }
    },
    {
      "süzürsünüz": {
        "Form": "present",
        "Person-Number": "2_plur"
      }
    },
    {
      "süzəcəksiniz": {
        "Form": "fut_def",
        "Person-Number": "2_plur"
      }
    },
    {
      "süzərsiniz": {
        "Form": "fut_indef",
        "Person-Number": "2_plur"
      }
    },
    {
      "süzəsiniz": {
        "Form": "imp",
        "Person-Number": "2_plur"
      }
    },
    {
      "süzəsiniz": {
        "Form": "arzu",
        "Person-Number": "2_plur"
      }
    },
    {
      "süzməlisiniz": {
        "Form": "vacib",
        "Person-Number": "2_plur"
      }
    },
    {
      "süzəsisiniz": {
        "Form": "lazım",
        "Person-Number": "2_plur"
      }
    },
    {
      "süzsəniz": {
        "Form": "şərt",
        "Person-Number": "2_plur"
      }
    },
    {
      "süzməkdə": {
        "Form": "inf",
        "Case": "loc"
      }
    },
    {
      "süzmüşdülər": {
        "Form": "-mişdi_past",
        "Person-Number": "3_plur"
      }
    },
    {
      "süzdülər": {
        "Form": "-di_past",
        "Person-Number": "3_plur"
      }
    },
    {
      "süzürlər": {
        "Form": "present",
        "Person-Number": "3_plur"
      }
    },
    {
      "süzəcəklər": {
        "Form": "fut_def",
        "Person-Number": "3_plur"
      }
    },
    {
      "süzərlər": {
        "Form": "fut_indef",
        "Person-Number": "3_plur"
      }
    },
    {
      "süzsünlər": {
        "Form": "imp",
        "Person-Number": "3_plur"
      }
    },
    {
      "süzələr": {
        "Form": "arzu",
        "Person-Number": "3_plur"
      }
    },
    {
      "süzməlidirlər": {
        "Form": "vacib",
        "Person-Number": "3_plur"
      }
    },
    {
      "süzəsidirlər": {
        "Form": "lazım",
        "Person-Number": "3_plur"
      }
    },
    {
      "süzsələr": {
        "Form": "şərt",
        "Person-Number": "3_plur"
      }
    },
    {
      "süzməkdən": {
        "Form": "inf",
        "Case": "abl"
      }
    }
  ],
  "səbəb olmaq": [
    {
      "səbəb olmuşdum": {
        "Form": "-mişdi_past",
        "Person-Number": "1_sing"
      }
    },
    {
      "səbəb oldum": {
        "Form": "-di_past",
        "Person-Number": "1_sing"
      }
    },
    {
      "səbəb oluram": {
        "Form": "present",
        "Person-Number": "1_sing"
      }
    },
    {
      "səbəb olacağam": {
        "Form": "fut_def",
        "Person-Number": "1_sing"
      }
    },
    {
      "səbəb olaram": {
        "Form": "fut_indef",
        "Person-Number": "1_sing"
      }
    },
    {
      "səbəb olum": {
        "Form": "imp",
        "Person-Number": "1_sing"
      }
    },
    {
      "səbəb olam": {
        "Form": "arzu",
        "Person-Number": "1_sing"
      }
    },
    {
      "səbəb olmalıyam": {
        "Form": "vacib",
        "Person-Number": "1_sing"
      }
    },
    {
      "səbəb olasıyam": {
        "Form": "lazım",
        "Person-Number": "1_sing"
      }
    },
    {
      "səbəb olsam": {
        "Form": "şərt",
        "Person-Number": "1_sing"
      }
    },
    {
      "səbəb olmaq": {
        "Form": "inf",
        "Case": "nom"
      }
    },
    {
      "səbəb olmuşdun": {
        "Form": "-mişdi_past",
        "Person-Number": "2_sing"
      }
    },
    {
      "səbəb oldun": {
        "Form": "-di_past",
        "Person-Number": "2_sing"
      }
    },
    {
      "səbəb olursan": {
        "Form": "present",
        "Person-Number": "2_sing"
      }
    },
    {
      "səbəb olacaqsan": {
        "Form": "fut_def",
        "Person-Number": "2_sing"
      }
    },
    {
      "səbəb olarsan": {
        "Form": "fut_indef",
        "Person-Number": "2_sing"
      }
    },
    {
      "səbəb ol": {
        "Form": "imp",
        "Person-Number": "2_sing"
      }
    },
    {
      "səbəb olasan": {
        "Form": "arzu",
        "Person-Number": "2_sing"
      }
    },
    {
      "səbəb olmalısan": {
        "Form": "vacib",
        "Person-Number": "2_sing"
      }
    },
    {
      "səbəb olasısan": {
        "Form": "lazım",
        "Person-Number": "2_sing"
      }
    },
    {
      "səbəb olsan": {
        "Form": "şərt",
        "Person-Number": "2_sing"
      }
    },
    {
      "səbəb olmağın": {
        "Form": "inf",
        "Case": "gen"
      }
    },
    {
      "səbəb olmuşdu": {
        "Form": "-mişdi_past",
        "Person-Number": "3_sing"
      }
    },
    {
      "səbəb oldu": {
        "Form": "-di_past",
        "Person-Number": "3_sing"
      }
    },
    {
      "səbəb olur": {
        "Form": "present",
        "Person-Number": "3_sing"
      }
    },
    {
      "səbəb olacaq": {
        "Form": "fut_def",
        "Person-Number": "3_sing"
      }
    },
    {
      "səbəb olar": {
        "Form": "fut_indef",
        "Person-Number": "3_sing"
      }
    },
    {
      "səbəb olsun": {
        "Form": "imp",
        "Person-Number": "3_sing"
      }
    },
    {
      "səbəb ola": {
        "Form": "arzu",
        "Person-Number": "3_sing"
      }
    },
    {
      "səbəb olmalıdır": {
        "Form": "vacib",
        "Person-Number": "3_sing"
      }
    },
    {
      "səbəb olasıdır": {
        "Form": "lazım",
        "Person-Number": "3_sing"
      }
    },
    {
      "səbəb olsa": {
        "Form": "şərt",
        "Person-Number": "3_sing"
      }
    },
    {
      "səbəb olmağa": {
        "Form": "inf",
        "Case": "dat"
      }
    },
    {
      "səbəb olmuşduq": {
        "Form": "-mişdi_past",
        "Person-Number": "1_plur"
      }
    },
    {
      "səbəb olduq": {
        "Form": "-di_past",
        "Person-Number": "1_plur"
      }
    },
    {
      "səbəb oluruq": {
        "Form": "present",
        "Person-Number": "1_plur"
      }
    },
    {
      "səbəb olacağıq": {
        "Form": "fut_def",
        "Person-Number": "1_plur"
      }
    },
    {
      "səbəb olarıq": {
        "Form": "fut_indef",
        "Person-Number": "1_plur"
      }
    },
    {
      "səbəb olaq": {
        "Form": "imp",
        "Person-Number": "1_plur"
      }
    },
    {
      "səbəb olaq": {
        "Form": "arzu",
        "Person-Number": "1_plur"
      }
    },
    {
      "səbəb olmalıyıq": {
        "Form": "vacib",
        "Person-Number": "1_plur"
      }
    },
    {
      "səbəb olasıyıq": {
        "Form": "lazım",
        "Person-Number": "1_plur"
      }
    },
    {
      "səbəb olsaq": {
        "Form": "şərt",
        "Person-Number": "1_plur"
      }
    },
    {
      "səbəb olmağı": {
        "Form": "inf",
        "Case": "acc"
      }
    },
    {
      "səbəb olmuşdunuz": {
        "Form": "-mişdi_past",
        "Person-Number": "2_plur"
      }
    },
    {
      "səbəb oldunuz": {
        "Form": "-di_past",
        "Person-Number": "2_plur"
      }
    },
    {
      "səbəb olursunuz": {
        "Form": "present",
        "Person-Number": "2_plur"
      }
    },
    {
      "səbəb olacaqsınız": {
        "Form": "fut_def",
        "Person-Number": "2_plur"
      }
    },
    {
      "səbəb olarsınız": {
        "Form": "fut_indef",
        "Person-Number": "2_plur"
      }
    },
    {
      "səbəb olasınız": {
        "Form": "imp",
        "Person-Number": "2_plur"
      }
    },
    {
      "səbəb olasınız": {
        "Form": "arzu",
        "Person-Number": "2_plur"
      }
    },
    {
      "səbəb olmalısınız": {
        "Form": "vacib",
        "Person-Number": "2_plur"
      }
    },
    {
      "səbəb olasısınız": {
        "Form": "lazım",
        "Person-Number": "2_plur"
      }
    },
    {
      "səbəb olsanız": {
        "Form": "şərt",
        "Person-Number": "2_plur"
      }
    },
    {
      "səbəb olmaqda": {
        "Form": "inf",
        "Case": "loc"
      }
    },
    {
      "səbəb olmuşdular": {
        "Form": "-mişdi_past",
        "Person-Number": "3_plur"
      }
    },
    {
      "səbəb oldular": {
        "Form": "-di_past",
        "Person-Number": "3_plur"
      }
    },
    {
      "səbəb olurlar": {
        "Form": "present",
        "Person-Number": "3_plur"
      }
    },
    {
      "səbəb olacaqlar": {
        "Form": "fut_def",
        "Person-Number": "3_plur"
      }
    },
    {
      "səbəb olarlar": {
        "Form": "fut_indef",
        "Person-Number": "3_plur"
      }
    },
    {
      "səbəb olsunlar": {
        "Form": "imp",
        "Person-Number": "3_plur"
      }
    },
    {
      "səbəb olalar": {
        "Form": "arzu",
        "Person-Number": "3_plur"
      }
    },
    {
      "səbəb olmalıdırlar": {
        "Form": "vacib",
        "Person-Number": "3_plur"
      }
    },
    {
      "səbəb olasıdır": {
        "Form": "lazım",
        "Person-Number": "3_plur"
      }
    },
    {
      "səbəb olsalar": {
        "Form": "şərt",
        "Person-Number": "3_plur"
      }
    },
    {
      "səbəb olmaqdan": {
        "Form": "inf",
        "Case": "abl"
      }
    }
  ],
  "səpmək": [
    {
      "səpmişdim": {
        "Form": "-mişdi_past",
        "Person-Number": "1_sing"
      }
    },
    {
      "səpdim": {
        "Form": "-di_past",
        "Person-Number": "1_sing"
      }
    },
    {
      "səpirəm": {
        "Form": "present",
        "Person-Number": "1_sing"
      }
    },
    {
      "səpəcəyəm": {
        "Form": "fut_def",
        "Person-Number": "1_sing"
      }
    },
    {
      "səpərəm": {
        "Form": "fut_indef",
        "Person-Number": "1_sing"
      }
    },
    {
      "səpim": {
        "Form": "imp",
        "Person-Number": "1_sing"
      }
    },
    {
      "səpəm": {
        "Form": "arzu",
        "Person-Number": "1_sing"
      }
    },
    {
      "səpməliyəm": {
        "Form": "vacib",
        "Person-Number": "1_sing"
      }
    },
    {
      "səpəsiyəm": {
        "Form": "lazım",
        "Person-Number": "1_sing"
      }
    },
    {
      "səpsəm": {
        "Form": "şərt",
        "Person-Number": "1_sing"
      }
    },
    {
      "səpmək": {
        "Form": "inf",
        "Case": "nom"
      }
    },
    {
      "səpmişdin": {
        "Form": "-mişdi_past",
        "Person-Number": "2_sing"
      }
    },
    {
      "səpdin": {
        "Form": "-di_past",
        "Person-Number": "2_sing"
      }
    },
    {
      "səpirsən": {
        "Form": "present",
        "Person-Number": "2_sing"
      }
    },
    {
      "səpəcəksən": {
        "Form": "fut_def",
        "Person-Number": "2_sing"
      }
    },
    {
      "səpərsən": {
        "Form": "fut_indef",
        "Person-Number": "2_sing"
      }
    },
    {
      "səp": {
        "Form": "imp",
        "Person-Number": "2_sing"
      }
    },
    {
      "səpəsən": {
        "Form": "arzu",
        "Person-Number": "2_sing"
      }
    },
    {
      "səpməlisən": {
        "Form": "vacib",
        "Person-Number": "2_sing"
      }
    },
    {
      "səpəsisən": {
        "Form": "lazım",
        "Person-Number": "2_sing"
      }
    },
    {
      "səpsən": {
        "Form": "şərt",
        "Person-Number": "2_sing"
      }
    },
    {
      "səpməyin": {
        "Form": "inf",
        "Case": "gen"
      }
    },
    {
      "səpmişdi": {
        "Form": "-mişdi_past",
        "Person-Number": "3_sing"
      }
    },
    {
      "səpdi": {
        "Form": "-di_past",
        "Person-Number": "3_sing"
      }
    },
    {
      "səpir": {
        "Form": "present",
        "Person-Number": "3_sing"
      }
    },
    {
      "səpəcək": {
        "Form": "fut_def",
        "Person-Number": "3_sing"
      }
    },
    {
      "səpər": {
        "Form": "fut_indef",
        "Person-Number": "3_sing"
      }
    },
    {
      "səpsin": {
        "Form": "imp",
        "Person-Number": "3_sing"
      }
    },
    {
      "səpə": {
        "Form": "arzu",
        "Person-Number": "3_sing"
      }
    },
    {
      "səpməlidir": {
        "Form": "vacib",
        "Person-Number": "3_sing"
      }
    },
    {
      "səpəsidir": {
        "Form": "lazım",
        "Person-Number": "3_sing"
      }
    },
    {
      "səpsə": {
        "Form": "şərt",
        "Person-Number": "3_sing"
      }
    },
    {
      "səpməyə": {
        "Form": "inf",
        "Case": "dat"
      }
    },
    {
      "səpmişdik": {
        "Form": "-mişdi_past",
        "Person-Number": "1_plur"
      }
    },
    {
      "səpdik": {
        "Form": "-di_past",
        "Person-Number": "1_plur"
      }
    },
    {
      "səpirik": {
        "Form": "present",
        "Person-Number": "1_plur"
      }
    },
    {
      "səpəcəyik": {
        "Form": "fut_def",
        "Person-Number": "1_plur"
      }
    },
    {
      "səpərik": {
        "Form": "fut_indef",
        "Person-Number": "1_plur"
      }
    },
    {
      "səpək": {
        "Form": "imp",
        "Person-Number": "1_plur"
      }
    },
    {
      "səpək": {
        "Form": "arzu",
        "Person-Number": "1_plur"
      }
    },
    {
      "səpməliyik": {
        "Form": "vacib",
        "Person-Number": "1_plur"
      }
    },
    {
      "səpəsiyik": {
        "Form": "lazım",
        "Person-Number": "1_plur"
      }
    },
    {
      "səpsək": {
        "Form": "şərt",
        "Person-Number": "1_plur"
      }
    },
    {
      "səpməyi": {
        "Form": "inf",
        "Case": "acc"
      }
    },
    {
      "səpmişdiniz": {
        "Form": "-mişdi_past",
        "Person-Number": "2_plur"
      }
    },
    {
      "səpdiniz": {
        "Form": "-di_past",
        "Person-Number": "2_plur"
      }
    },
    {
      "səpirsiniz": {
        "Form": "present",
        "Person-Number": "2_plur"
      }
    },
    {
      "səpəcəksiniz": {
        "Form": "fut_def",
        "Person-Number": "2_plur"
      }
    },
    {
      "səpərsiniz": {
        "Form": "fut_indef",
        "Person-Number": "2_plur"
      }
    },
    {
      "səpəsiniz": {
        "Form": "imp",
        "Person-Number": "2_plur"
      }
    },
    {
      "səpəsiniz": {
        "Form": "arzu",
        "Person-Number": "2_plur"
      }
    },
    {
      "səpməlisiniz": {
        "Form": "vacib",
        "Person-Number": "2_plur"
      }
    },
    {
      "səpəsisiniz": {
        "Form": "lazım",
        "Person-Number": "2_plur"
      }
    },
    {
      "səpsəniz": {
        "Form": "şərt",
        "Person-Number": "2_plur"
      }
    },
    {
      "səpməkdə": {
        "Form": "inf",
        "Case": "loc"
      }
    },
    {
      "səpmişdilər": {
        "Form": "-mişdi_past",
        "Person-Number": "3_plur"
      }
    },
    {
      "səpdilər": {
        "Form": "-di_past",
        "Person-Number": "3_plur"
      }
    },
    {
      "səpirlər": {
        "Form": "present",
        "Person-Number": "3_plur"
      }
    },
    {
      "səpəcəklər": {
        "Form": "fut_def",
        "Person-Number": "3_plur"
      }
    },
    {
      "səpərlər": {
        "Form": "fut_indef",
        "Person-Number": "3_plur"
      }
    },
    {
      "səpsinlər": {
        "Form": "imp",
        "Person-Number": "3_plur"
      }
    },
    {
      "səpələr": {
        "Form": "arzu",
        "Person-Number": "3_plur"
      }
    },
    {
      "səpməlidirlər": {
        "Form": "vacib",
        "Person-Number": "3_plur"
      }
    },
    {
      "səpəsidirlər": {
        "Form": "lazım",
        "Person-Number": "3_plur"
      }
    },
    {
      "səpsələr": {
        "Form": "şərt",
        "Person-Number": "3_plur"
      }
    },
    {
      "səpməkdən": {
        "Form": "inf",
        "Case": "abl"
      }
    }
  ],
  "səpməmək": [
    {
      "səpməmişdim": {
        "Form": "-mişdi_past",
        "Person-Number": "1_sing"
      }
    },
    {
      "səpmədim": {
        "Form": "-di_past",
        "Person-Number": "1_sing"
      }
    },
    {
      "səpməyirəm": {
        "Form": "present",
        "Person-Number": "1_sing"
      }
    },
    {
      "səpməyəcəyəm": {
        "Form": "fut_def",
        "Person-Number": "1_sing"
      }
    },
    {
      "səpməyərəm": {
        "Form": "fut_indef",
        "Person-Number": "1_sing"
      }
    },
    {
      "səpməyim": {
        "Form": "imp",
        "Person-Number": "1_sing"
      }
    },
    {
      "səpməyəm": {
        "Form": "arzu",
        "Person-Number": "1_sing"
      }
    },
    {
      "səpməməliyəm": {
        "Form": "vacib",
        "Person-Number": "1_sing"
      }
    },
    {
      "səpməyəsiyəm": {
        "Form": "lazım",
        "Person-Number": "1_sing"
      }
    },
    {
      "səpməsəm": {
        "Form": "şərt",
        "Person-Number": "1_sing"
      }
    },
    {
      "səpməmək": {
        "Form": "inf",
        "Case": "nom"
      }
    },
    {
      "səpməmişdin": {
        "Form": "-mişdi_past",
        "Person-Number": "2_sing"
      }
    },
    {
      "səpmədin": {
        "Form": "-di_past",
        "Person-Number": "2_sing"
      }
    },
    {
      "səpməyirsən": {
        "Form": "present",
        "Person-Number": "2_sing"
      }
    },
    {
      "səpməyəcəksən": {
        "Form": "fut_def",
        "Person-Number": "2_sing"
      }
    },
    {
      "səpməyərsən": {
        "Form": "fut_indef",
        "Person-Number": "2_sing"
      }
    },
    {
      "səpmə": {
        "Form": "imp",
        "Person-Number": "2_sing"
      }
    },
    {
      "səpməyəsən": {
        "Form": "arzu",
        "Person-Number": "2_sing"
      }
    },
    {
      "səpməməlisən": {
        "Form": "vacib",
        "Person-Number": "2_sing"
      }
    },
    {
      "səpməyəsisən": {
        "Form": "lazım",
        "Person-Number": "2_sing"
      }
    },
    {
      "səpməsən": {
        "Form": "şərt",
        "Person-Number": "2_sing"
      }
    },
    {
      "səpməməyin": {
        "Form": "inf",
        "Case": "gen"
      }
    },
    {
      "səpməmişdi": {
        "Form": "-mişdi_past",
        "Person-Number": "3_sing"
      }
    },
    {
      "səpmədi": {
        "Form": "-di_past",
        "Person-Number": "3_sing"
      }
    },
    {
      "səpməyir": {
        "Form": "present",
        "Person-Number": "3_sing"
      }
    },
    {
      "səpməyəcək": {
        "Form": "fut_def",
        "Person-Number": "3_sing"
      }
    },
    {
      "səpməyər": {
        "Form": "fut_indef",
        "Person-Number": "3_sing"
      }
    },
    {
      "səpməsin": {
        "Form": "imp",
        "Person-Number": "3_sing"
      }
    },
    {
      "səpməyə": {
        "Form": "arzu",
        "Person-Number": "3_sing"
      }
    },
    {
      "səpməməlidir": {
        "Form": "vacib",
        "Person-Number": "3_sing"
      }
    },
    {
      "səpməyəsidir": {
        "Form": "lazım",
        "Person-Number": "3_sing"
      }
    },
    {
      "səpməsə": {
        "Form": "şərt",
        "Person-Number": "3_sing"
      }
    },
    {
      "səpməməyə": {
        "Form": "inf",
        "Case": "dat"
      }
    },
    {
      "səpməmişdik": {
        "Form": "-mişdi_past",
        "Person-Number": "1_plur"
      }
    },
    {
      "səpmədik": {
        "Form": "-di_past",
        "Person-Number": "1_plur"
      }
    },
    {
      "səpməyirik": {
        "Form": "present",
        "Person-Number": "1_plur"
      }
    },
    {
      "səpməyəcəyik": {
        "Form": "fut_def",
        "Person-Number": "1_plur"
      }
    },
    {
      "səpməyərik": {
        "Form": "fut_indef",
        "Person-Number": "1_plur"
      }
    },
    {
      "səpməyək": {
        "Form": "imp",
        "Person-Number": "1_plur"
      }
    },
    {
      "səpməyək": {
        "Form": "arzu",
        "Person-Number": "1_plur"
      }
    },
    {
      "səpməməliyik": {
        "Form": "vacib",
        "Person-Number": "1_plur"
      }
    },
    {
      "səpməyəsiyik": {
        "Form": "lazım",
        "Person-Number": "1_plur"
      }
    },
    {
      "səpməsək": {
        "Form": "şərt",
        "Person-Number": "1_plur"
      }
    },
    {
      "səpməməyi": {
        "Form": "inf",
        "Case": "acc"
      }
    },
    {
      "səpməmişdiniz": {
        "Form": "-mişdi_past",
        "Person-Number": "2_plur"
      }
    },
    {
      "səpmədiniz": {
        "Form": "-di_past",
        "Person-Number": "2_plur"
      }
    },
    {
      "səpməyirsiniz": {
        "Form": "present",
        "Person-Number": "2_plur"
      }
    },
    {
      "səpməyəcəksiniz": {
        "Form": "fut_def",
        "Person-Number": "2_plur"
      }
    },
    {
      "səpməyərsiniz": {
        "Form": "fut_indef",
        "Person-Number": "2_plur"
      }
    },
    {
      "səpməyəsiniz": {
        "Form": "imp",
        "Person-Number": "2_plur"
      }
    },
    {
      "səpməyəsiniz": {
        "Form": "arzu",
        "Person-Number": "2_plur"
      }
    },
    {
      "səpməməlisiniz": {
        "Form": "vacib",
        "Person-Number": "2_plur"
      }
    },
    {
      "səpməyəsisiniz": {
        "Form": "lazım",
        "Person-Number": "2_plur"
      }
    },
    {
      "səpməsəniz": {
        "Form": "şərt",
        "Person-Number": "2_plur"
      }
    },
    {
      "səpməməkdə": {
        "Form": "inf",
        "Case": "loc"
      }
    },
    {
      "səpməmişdilər": {
        "Form": "-mişdi_past",
        "Person-Number": "3_plur"
      }
    },
    {
      "səpmədilər": {
        "Form": "-di_past",
        "Person-Number": "3_plur"
      }
    },
    {
      "səpməyirlər": {
        "Form": "present",
        "Person-Number": "3_plur"
      }
    },
    {
      "səpməyəcəklər": {
        "Form": "fut_def",
        "Person-Number": "3_plur"
      }
    },
    {
      "səpməyərlər": {
        "Form": "fut_indef",
        "Person-Number": "3_plur"
      }
    },
    {
      "səpməsinlər": {
        "Form": "imp",
        "Person-Number": "3_plur"
      }
    },
    {
      "səpməyələr": {
        "Form": "arzu",
        "Person-Number": "3_plur"
      }
    },
    {
      "səpməməlidirlər": {
        "Form": "vacib",
        "Person-Number": "3_plur"
      }
    },
    {
      "səpməyəsidirlər": {
        "Form": "lazım",
        "Person-Number": "3_plur"
      }
    },
    {
      "səpməsələr": {
        "Form": "şərt",
        "Person-Number": "3_plur"
      }
    },
    {
      "səpməməkdən": {
        "Form": "inf",
        "Case": "abl"
      }
    }
  ],
  "səsləmək": [
    {
      "səsləmişdim": {
        "Form": "-mişdi_past",
        "Person-Number": "1_sing"
      }
    },
    {
      "səslədim": {
        "Form": "-di_past",
        "Person-Number": "1_sing"
      }
    },
    {
      "səsləyirəm": {
        "Form": "present",
        "Person-Number": "1_sing"
      }
    },
    {
      "səsləyəcəyəm": {
        "Form": "fut_def",
        "Person-Number": "1_sing"
      }
    },
    {
      "səsləyərəm": {
        "Form": "fut_indef",
        "Person-Number": "1_sing"
      }
    },
    {
      "səsləyim": {
        "Form": "imp",
        "Person-Number": "1_sing"
      }
    },
    {
      "səsləyəm": {
        "Form": "arzu",
        "Person-Number": "1_sing"
      }
    },
    {
      "səsləməliyəm": {
        "Form": "vacib",
        "Person-Number": "1_sing"
      }
    },
    {
      "səsləyəsiyəm": {
        "Form": "lazım",
        "Person-Number": "1_sing"
      }
    },
    {
      "səsləsəm": {
        "Form": "şərt",
        "Person-Number": "1_sing"
      }
    },
    {
      "səsləmək": {
        "Form": "inf",
        "Case": "nom"
      }
    },
    {
      "səsləmişdin": {
        "Form": "-mişdi_past",
        "Person-Number": "2_sing"
      }
    },
    {
      "səslədin": {
        "Form": "-di_past",
        "Person-Number": "2_sing"
      }
    },
    {
      "səsləyirsən": {
        "Form": "present",
        "Person-Number": "2_sing"
      }
    },
    {
      "səsləyəcəksən": {
        "Form": "fut_def",
        "Person-Number": "2_sing"
      }
    },
    {
      "səsləyərsən": {
        "Form": "fut_indef",
        "Person-Number": "2_sing"
      }
    },
    {
      "səslə": {
        "Form": "imp",
        "Person-Number": "2_sing"
      }
    },
    {
      "səsləyəsən": {
        "Form": "arzu",
        "Person-Number": "2_sing"
      }
    },
    {
      "səsləməlisən": {
        "Form": "vacib",
        "Person-Number": "2_sing"
      }
    },
    {
      "səsləyəsisən": {
        "Form": "lazım",
        "Person-Number": "2_sing"
      }
    },
    {
      "səsləsən": {
        "Form": "şərt",
        "Person-Number": "2_sing"
      }
    },
    {
      "səsləməyin": {
        "Form": "inf",
        "Case": "gen"
      }
    },
    {
      "səsləmişdi": {
        "Form": "-mişdi_past",
        "Person-Number": "3_sing"
      }
    },
    {
      "səslədi": {
        "Form": "-di_past",
        "Person-Number": "3_sing"
      }
    },
    {
      "səsləyir": {
        "Form": "present",
        "Person-Number": "3_sing"
      }
    },
    {
      "səsləyəcək": {
        "Form": "fut_def",
        "Person-Number": "3_sing"
      }
    },
    {
      "səsləyər": {
        "Form": "fut_indef",
        "Person-Number": "3_sing"
      }
    },
    {
      "səsləsin": {
        "Form": "imp",
        "Person-Number": "3_sing"
      }
    },
    {
      "səsləyə": {
        "Form": "arzu",
        "Person-Number": "3_sing"
      }
    },
    {
      "səsləməlidir": {
        "Form": "vacib",
        "Person-Number": "3_sing"
      }
    },
    {
      "səsləyəsidir": {
        "Form": "lazım",
        "Person-Number": "3_sing"
      }
    },
    {
      "səsləsə": {
        "Form": "şərt",
        "Person-Number": "3_sing"
      }
    },
    {
      "səsləməyə": {
        "Form": "inf",
        "Case": "dat"
      }
    },
    {
      "səsləmişdik": {
        "Form": "-mişdi_past",
        "Person-Number": "1_plur"
      }
    },
    {
      "səslədik": {
        "Form": "-di_past",
        "Person-Number": "1_plur"
      }
    },
    {
      "səsləyirik": {
        "Form": "present",
        "Person-Number": "1_plur"
      }
    },
    {
      "səsləyəcəyik": {
        "Form": "fut_def",
        "Person-Number": "1_plur"
      }
    },
    {
      "səsləyərik": {
        "Form": "fut_indef",
        "Person-Number": "1_plur"
      }
    },
    {
      "səsləyək": {
        "Form": "imp",
        "Person-Number": "1_plur"
      }
    },
    {
      "səsləyək": {
        "Form": "arzu",
        "Person-Number": "1_plur"
      }
    },
    {
      "səsləməliyik": {
        "Form": "vacib",
        "Person-Number": "1_plur"
      }
    },
    {
      "səsləyəsiyik": {
        "Form": "lazım",
        "Person-Number": "1_plur"
      }
    },
    {
      "səsləsək": {
        "Form": "şərt",
        "Person-Number": "1_plur"
      }
    },
    {
      "səsləməyi": {
        "Form": "inf",
        "Case": "acc"
      }
    },
    {
      "səsləmişdiniz": {
        "Form": "-mişdi_past",
        "Person-Number": "2_plur"
      }
    },
    {
      "səslədiniz": {
        "Form": "-di_past",
        "Person-Number": "2_plur"
      }
    },
    {
      "səsləyirsiniz": {
        "Form": "present",
        "Person-Number": "2_plur"
      }
    },
    {
      "səsləyəcəksiniz": {
        "Form": "fut_def",
        "Person-Number": "2_plur"
      }
    },
    {
      "səsləyərsiniz": {
        "Form": "fut_indef",
        "Person-Number": "2_plur"
      }
    },
    {
      "səsləyəsiniz": {
        "Form": "imp",
        "Person-Number": "2_plur"
      }
    },
    {
      "səsləyəsiniz": {
        "Form": "arzu",
        "Person-Number": "2_plur"
      }
    },
    {
      "səsləməlisiniz": {
        "Form": "vacib",
        "Person-Number": "2_plur"
      }
    },
    {
      "səsləyəsisiniz": {
        "Form": "lazım",
        "Person-Number": "2_plur"
      }
    },
    {
      "səsləsəniz": {
        "Form": "şərt",
        "Person-Number": "2_plur"
      }
    },
    {
      "səsləməkdə": {
        "Form": "inf",
        "Case": "loc"
      }
    },
    {
      "səsləmişdilər": {
        "Form": "-mişdi_past",
        "Person-Number": "3_plur"
      }
    },
    {
      "səslədilər": {
        "Form": "-di_past",
        "Person-Number": "3_plur"
      }
    },
    {
      "səsləyirlər": {
        "Form": "present",
        "Person-Number": "3_plur"
      }
    },
    {
      "səsləyəcəklər": {
        "Form": "fut_def",
        "Person-Number": "3_plur"
      }
    },
    {
      "səsləyərlər": {
        "Form": "fut_indef",
        "Person-Number": "3_plur"
      }
    },
    {
      "səsləsinlər": {
        "Form": "imp",
        "Person-Number": "3_plur"
      }
    },
    {
      "səsləyələr": {
        "Form": "arzu",
        "Person-Number": "3_plur"
      }
    },
    {
      "səsləməlidirlər": {
        "Form": "vacib",
        "Person-Number": "3_plur"
      }
    },
    {
      "səsləyəsidirlər": {
        "Form": "lazım",
        "Person-Number": "3_plur"
      }
    },
    {
      "səsləsələr": {
        "Form": "şərt",
        "Person-Number": "3_plur"
      }
    },
    {
      "səsləməkdən": {
        "Form": "inf",
        "Case": "abl"
      }
    }
  ],
  "tab gətirmək": [
    {
      "tab gətirmişdim": {
        "Form": "-mişdi_past",
        "Person-Number": "1_sing"
      }
    },
    {
      "tab gətirdim": {
        "Form": "-di_past",
        "Person-Number": "1_sing"
      }
    },
    {
      "tab gətirirəm": {
        "Form": "present",
        "Person-Number": "1_sing"
      }
    },
    {
      "tab gətirəcəyəm": {
        "Form": "fut_def",
        "Person-Number": "1_sing"
      }
    },
    {
      "tab gətirərəm": {
        "Form": "fut_indef",
        "Person-Number": "1_sing"
      }
    },
    {
      "tab gətirim": {
        "Form": "imp",
        "Person-Number": "1_sing"
      }
    },
    {
      "tab gətirəm": {
        "Form": "arzu",
        "Person-Number": "1_sing"
      }
    },
    {
      "tab gətirməliyəm": {
        "Form": "vacib",
        "Person-Number": "1_sing"
      }
    },
    {
      "tab gətirəsiyəm": {
        "Form": "lazım",
        "Person-Number": "1_sing"
      }
    },
    {
      "tab gətirsəm": {
        "Form": "şərt",
        "Person-Number": "1_sing"
      }
    },
    {
      "tab gətirmək": {
        "Form": "inf",
        "Case": "nom"
      }
    },
    {
      "tab gətirmişdin": {
        "Form": "-mişdi_past",
        "Person-Number": "2_sing"
      }
    },
    {
      "tab gətirdin": {
        "Form": "-di_past",
        "Person-Number": "2_sing"
      }
    },
    {
      "tab gətirirsən": {
        "Form": "present",
        "Person-Number": "2_sing"
      }
    },
    {
      "tab gətirəcəksən": {
        "Form": "fut_def",
        "Person-Number": "2_sing"
      }
    },
    {
      "tab gətirərsən": {
        "Form": "fut_indef",
        "Person-Number": "2_sing"
      }
    },
    {
      "tab gətir": {
        "Form": "imp",
        "Person-Number": "2_sing"
      }
    },
    {
      "tab gətirəsən": {
        "Form": "arzu",
        "Person-Number": "2_sing"
      }
    },
    {
      "tab gətirməlisən": {
        "Form": "vacib",
        "Person-Number": "2_sing"
      }
    },
    {
      "tab gətirəsisən": {
        "Form": "lazım",
        "Person-Number": "2_sing"
      }
    },
    {
      "tab gətirsən": {
        "Form": "şərt",
        "Person-Number": "2_sing"
      }
    },
    {
      "tab gətirməyin": {
        "Form": "inf",
        "Case": "gen"
      }
    },
    {
      "tab gətirmişdi": {
        "Form": "-mişdi_past",
        "Person-Number": "3_sing"
      }
    },
    {
      "tab gətirdi": {
        "Form": "-di_past",
        "Person-Number": "3_sing"
      }
    },
    {
      "tab gətirir": {
        "Form": "present",
        "Person-Number": "3_sing"
      }
    },
    {
      "tab gətirəcək": {
        "Form": "fut_def",
        "Person-Number": "3_sing"
      }
    },
    {
      "tab gətirər": {
        "Form": "fut_indef",
        "Person-Number": "3_sing"
      }
    },
    {
      "tab gətirsin": {
        "Form": "imp",
        "Person-Number": "3_sing"
      }
    },
    {
      "tab gətirə": {
        "Form": "arzu",
        "Person-Number": "3_sing"
      }
    },
    {
      "tab gətirməlidir": {
        "Form": "vacib",
        "Person-Number": "3_sing"
      }
    },
    {
      "tab gətirəsidir": {
        "Form": "lazım",
        "Person-Number": "3_sing"
      }
    },
    {
      "tab gətirsə": {
        "Form": "şərt",
        "Person-Number": "3_sing"
      }
    },
    {
      "tab gətirməyə": {
        "Form": "inf",
        "Case": "dat"
      }
    },
    {
      "tab gətirmişdik": {
        "Form": "-mişdi_past",
        "Person-Number": "1_plur"
      }
    },
    {
      "tab gətirdik": {
        "Form": "-di_past",
        "Person-Number": "1_plur"
      }
    },
    {
      "tab gətiririk": {
        "Form": "present",
        "Person-Number": "1_plur"
      }
    },
    {
      "tab gətirəcəyik": {
        "Form": "fut_def",
        "Person-Number": "1_plur"
      }
    },
    {
      "tab gətirərik": {
        "Form": "fut_indef",
        "Person-Number": "1_plur"
      }
    },
    {
      "tab gətirək": {
        "Form": "imp",
        "Person-Number": "1_plur"
      }
    },
    {
      "tab gətirək": {
        "Form": "arzu",
        "Person-Number": "1_plur"
      }
    },
    {
      "tab gətirməliyik": {
        "Form": "vacib",
        "Person-Number": "1_plur"
      }
    },
    {
      "tab gətirəsiyik": {
        "Form": "lazım",
        "Person-Number": "1_plur"
      }
    },
    {
      "tab gətirsək": {
        "Form": "şərt",
        "Person-Number": "1_plur"
      }
    },
    {
      "tab gətirməyi": {
        "Form": "inf",
        "Case": "acc"
      }
    },
    {
      "tab gətirmişdiniz": {
        "Form": "-mişdi_past",
        "Person-Number": "2_plur"
      }
    },
    {
      "tab gətirdiniz": {
        "Form": "-di_past",
        "Person-Number": "2_plur"
      }
    },
    {
      "tab gətirirsiniz": {
        "Form": "present",
        "Person-Number": "2_plur"
      }
    },
    {
      "tab gətirəcəksiniz": {
        "Form": "fut_def",
        "Person-Number": "2_plur"
      }
    },
    {
      "tab gətirərsiniz": {
        "Form": "fut_indef",
        "Person-Number": "2_plur"
      }
    },
    {
      "tab gətirəsiniz": {
        "Form": "imp",
        "Person-Number": "2_plur"
      }
    },
    {
      "tab gətirəsiniz": {
        "Form": "arzu",
        "Person-Number": "2_plur"
      }
    },
    {
      "tab gətirməlisiniz": {
        "Form": "vacib",
        "Person-Number": "2_plur"
      }
    },
    {
      "tab gətirəsisiniz": {
        "Form": "lazım",
        "Person-Number": "2_plur"
      }
    },
    {
      "tab gətirsəniz": {
        "Form": "şərt",
        "Person-Number": "2_plur"
      }
    },
    {
      "tab gətirməkdə": {
        "Form": "inf",
        "Case": "loc"
      }
    },
    {
      "tab gətirmişdilər": {
        "Form": "-mişdi_past",
        "Person-Number": "3_plur"
      }
    },
    {
      "tab gətirdilər": {
        "Form": "-di_past",
        "Person-Number": "3_plur"
      }
    },
    {
      "tab gətirirlər": {
        "Form": "present",
        "Person-Number": "3_plur"
      }
    },
    {
      "tab gətirəcəklər": {
        "Form": "fut_def",
        "Person-Number": "3_plur"
      }
    },
    {
      "tab gətirərlər": {
        "Form": "fut_indef",
        "Person-Number": "3_plur"
      }
    },
    {
      "tab gətirsinlər": {
        "Form": "imp",
        "Person-Number": "3_plur"
      }
    },
    {
      "tab gətirələr": {
        "Form": "arzu",
        "Person-Number": "3_plur"
      }
    },
    {
      "tab gətirməlidirlər": {
        "Form": "vacib",
        "Person-Number": "3_plur"
      }
    },
    {
      "tab gətirəsidirlər": {
        "Form": "lazım",
        "Person-Number": "3_plur"
      }
    },
    {
      "tab gətirsələr": {
        "Form": "şərt",
        "Person-Number": "3_plur"
      }
    },
    {
      "tab gətirməkdən": {
        "Form": "inf",
        "Case": "abl"
      }
    }
  ],
  "tamamlamaq": [
    {
      "tamamlamışdım": {
        "Form": "-mişdi_past",
        "Person-Number": "1_sing"
      }
    },
    {
      "tamamladım": {
        "Form": "-di_past",
        "Person-Number": "1_sing"
      }
    },
    {
      "tamamlayıram": {
        "Form": "present",
        "Person-Number": "1_sing"
      }
    },
    {
      "tamamlayacağam": {
        "Form": "fut_def",
        "Person-Number": "1_sing"
      }
    },
    {
      "tamamlayaram": {
        "Form": "fut_indef",
        "Person-Number": "1_sing"
      }
    },
    {
      "tamamlayım": {
        "Form": "imp",
        "Person-Number": "1_sing"
      }
    },
    {
      "tamamlayım": {
        "Form": "arzu",
        "Person-Number": "1_sing"
      }
    },
    {
      "tamamlamalıyam": {
        "Form": "vacib",
        "Person-Number": "1_sing"
      }
    },
    {
      "tamamlayasıyam": {
        "Form": "lazım",
        "Person-Number": "1_sing"
      }
    },
    {
      "tamamlasam": {
        "Form": "şərt",
        "Person-Number": "1_sing"
      }
    },
    {
      "tamamlamaq": {
        "Form": "inf",
        "Case": "nom"
      }
    },
    {
      "tamamlamışdın": {
        "Form": "-mişdi_past",
        "Person-Number": "2_sing"
      }
    },
    {
      "tamamladın": {
        "Form": "-di_past",
        "Person-Number": "2_sing"
      }
    },
    {
      "tamamlayırsan": {
        "Form": "present",
        "Person-Number": "2_sing"
      }
    },
    {
      "tamamlayacaqsan": {
        "Form": "fut_def",
        "Person-Number": "2_sing"
      }
    },
    {
      "tamamlayarsan": {
        "Form": "fut_indef",
        "Person-Number": "2_sing"
      }
    },
    {
      "tamamla": {
        "Form": "imp",
        "Person-Number": "2_sing"
      }
    },
    {
      "tamamlayasan": {
        "Form": "arzu",
        "Person-Number": "2_sing"
      }
    },
    {
      "tamamlamalısan": {
        "Form": "vacib",
        "Person-Number": "2_sing"
      }
    },
    {
      "tamamlayasısan": {
        "Form": "lazım",
        "Person-Number": "2_sing"
      }
    },
    {
      "tamamlasan": {
        "Form": "şərt",
        "Person-Number": "2_sing"
      }
    },
    {
      "tamamlamağın": {
        "Form": "inf",
        "Case": "gen"
      }
    },
    {
      "tamamlamışdı": {
        "Form": "-mişdi_past",
        "Person-Number": "3_sing"
      }
    },
    {
      "tamamladı": {
        "Form": "-di_past",
        "Person-Number": "3_sing"
      }
    },
    {
      "tamamlayır": {
        "Form": "present",
        "Person-Number": "3_sing"
      }
    },
    {
      "tamamlayacaq": {
        "Form": "fut_def",
        "Person-Number": "3_sing"
      }
    },
    {
      "tamamlayar": {
        "Form": "fut_indef",
        "Person-Number": "3_sing"
      }
    },
    {
      "tamamlasın": {
        "Form": "imp",
        "Person-Number": "3_sing"
      }
    },
    {
      "tamamlaya": {
        "Form": "arzu",
        "Person-Number": "3_sing"
      }
    },
    {
      "tamamlamalıdır": {
        "Form": "vacib",
        "Person-Number": "3_sing"
      }
    },
    {
      "tamamlayasıdır": {
        "Form": "lazım",
        "Person-Number": "3_sing"
      }
    },
    {
      "tamamlasa": {
        "Form": "şərt",
        "Person-Number": "3_sing"
      }
    },
    {
      "tamamlamağa": {
        "Form": "inf",
        "Case": "dat"
      }
    },
    {
      "tamamlamışdıq": {
        "Form": "-mişdi_past",
        "Person-Number": "1_plur"
      }
    },
    {
      "tamamladıq": {
        "Form": "-di_past",
        "Person-Number": "1_plur"
      }
    },
    {
      "tamamlayırıq": {
        "Form": "present",
        "Person-Number": "1_plur"
      }
    },
    {
      "tamamlayacağıq": {
        "Form": "fut_def",
        "Person-Number": "1_plur"
      }
    },
    {
      "tamamlayarıq": {
        "Form": "fut_indef",
        "Person-Number": "1_plur"
      }
    },
    {
      "tamamlayaq": {
        "Form": "imp",
        "Person-Number": "1_plur"
      }
    },
    {
      "tamamlayaq": {
        "Form": "arzu",
        "Person-Number": "1_plur"
      }
    },
    {
      "tamamlamalıyıq": {
        "Form": "vacib",
        "Person-Number": "1_plur"
      }
    },
    {
      "tamamlayasıyıq": {
        "Form": "lazım",
        "Person-Number": "1_plur"
      }
    },
    {
      "tamamlasaq": {
        "Form": "şərt",
        "Person-Number": "1_plur"
      }
    },
    {
      "tamamlamağı": {
        "Form": "inf",
        "Case": "acc"
      }
    },
    {
      "tamamlamışdınız": {
        "Form": "-mişdi_past",
        "Person-Number": "2_plur"
      }
    },
    {
      "tamamladınız": {
        "Form": "-di_past",
        "Person-Number": "2_plur"
      }
    },
    {
      "tamamlayırsınız": {
        "Form": "present",
        "Person-Number": "2_plur"
      }
    },
    {
      "tamamlayacaqsınız": {
        "Form": "fut_def",
        "Person-Number": "2_plur"
      }
    },
    {
      "tamamlayarsınız": {
        "Form": "fut_indef",
        "Person-Number": "2_plur"
      }
    },
    {
      "tamamlayasınız": {
        "Form": "imp",
        "Person-Number": "2_plur"
      }
    },
    {
      "tamamlayasınız": {
        "Form": "arzu",
        "Person-Number": "2_plur"
      }
    },
    {
      "tamamlamalısınız": {
        "Form": "vacib",
        "Person-Number": "2_plur"
      }
    },
    {
      "tamamlayasısınız": {
        "Form": "lazım",
        "Person-Number": "2_plur"
      }
    },
    {
      "tamamlasanız": {
        "Form": "şərt",
        "Person-Number": "2_plur"
      }
    },
    {
      "tamamlamaqda": {
        "Form": "inf",
        "Case": "loc"
      }
    },
    {
      "tamamlamışdılar": {
        "Form": "-mişdi_past",
        "Person-Number": "3_plur"
      }
    },
    {
      "tamamladılar": {
        "Form": "-di_past",
        "Person-Number": "3_plur"
      }
    },
    {
      "tamamlayırlar": {
        "Form": "present",
        "Person-Number": "3_plur"
      }
    },
    {
      "tamamlayacaqlar": {
        "Form": "fut_def",
        "Person-Number": "3_plur"
      }
    },
    {
      "tamamlayarlar": {
        "Form": "fut_indef",
        "Person-Number": "3_plur"
      }
    },
    {
      "tamamlasınlar": {
        "Form": "imp",
        "Person-Number": "3_plur"
      }
    },
    {
      "tamamlayalar": {
        "Form": "arzu",
        "Person-Number": "3_plur"
      }
    },
    {
      "tamamlamalıdırlar": {
        "Form": "vacib",
        "Person-Number": "3_plur"
      }
    },
    {
      "tamamlayasıdır": {
        "Form": "lazım",
        "Person-Number": "3_plur"
      }
    },
    {
      "tamamlasalar": {
        "Form": "şərt",
        "Person-Number": "3_plur"
      }
    },
    {
      "tamamlamaqdan": {
        "Form": "inf",
        "Case": "abl"
      }
    }
  ],
  "tanımaq": [
    {
      "tanımışdım": {
        "Form": "-mişdi_past",
        "Person-Number": "1_sing"
      }
    },
    {
      "tanıdım": {
        "Form": "-di_past",
        "Person-Number": "1_sing"
      }
    },
    {
      "tanıyıram": {
        "Form": "present",
        "Person-Number": "1_sing"
      }
    },
    {
      "tanıyacağam": {
        "Form": "fut_def",
        "Person-Number": "1_sing"
      }
    },
    {
      "tanıyaram": {
        "Form": "fut_indef",
        "Person-Number": "1_sing"
      }
    },
    {
      "tanıyım": {
        "Form": "imp",
        "Person-Number": "1_sing"
      }
    },
    {
      "tanıyım": {
        "Form": "arzu",
        "Person-Number": "1_sing"
      }
    },
    {
      "tanımalıyam": {
        "Form": "vacib",
        "Person-Number": "1_sing"
      }
    },
    {
      "tanıyasıyam": {
        "Form": "lazım",
        "Person-Number": "1_sing"
      }
    },
    {
      "tanısam": {
        "Form": "şərt",
        "Person-Number": "1_sing"
      }
    },
    {
      "tanımaq": {
        "Form": "inf",
        "Case": "nom"
      }
    },
    {
      "tanımışdın": {
        "Form": "-mişdi_past",
        "Person-Number": "2_sing"
      }
    },
    {
      "tanıdın": {
        "Form": "-di_past",
        "Person-Number": "2_sing"
      }
    },
    {
      "tanıyırsan": {
        "Form": "present",
        "Person-Number": "2_sing"
      }
    },
    {
      "tanıyacaqsan": {
        "Form": "fut_def",
        "Person-Number": "2_sing"
      }
    },
    {
      "tanıyarsan": {
        "Form": "fut_indef",
        "Person-Number": "2_sing"
      }
    },
    {
      "tanı": {
        "Form": "imp",
        "Person-Number": "2_sing"
      }
    },
    {
      "tanıyasan": {
        "Form": "arzu",
        "Person-Number": "2_sing"
      }
    },
    {
      "tanımalısan": {
        "Form": "vacib",
        "Person-Number": "2_sing"
      }
    },
    {
      "tanıyasısan": {
        "Form": "lazım",
        "Person-Number": "2_sing"
      }
    },
    {
      "tanısan": {
        "Form": "şərt",
        "Person-Number": "2_sing"
      }
    },
    {
      "tanımağın": {
        "Form": "inf",
        "Case": "gen"
      }
    },
    {
      "tanımışdı": {
        "Form": "-mişdi_past",
        "Person-Number": "3_sing"
      }
    },
    {
      "tanıdı": {
        "Form": "-di_past",
        "Person-Number": "3_sing"
      }
    },
    {
      "tanıyır": {
        "Form": "present",
        "Person-Number": "3_sing"
      }
    },
    {
      "tanıyacaq": {
        "Form": "fut_def",
        "Person-Number": "3_sing"
      }
    },
    {
      "tanıyar": {
        "Form": "fut_indef",
        "Person-Number": "3_sing"
      }
    },
    {
      "tanısın": {
        "Form": "imp",
        "Person-Number": "3_sing"
      }
    },
    {
      "tanıya": {
        "Form": "arzu",
        "Person-Number": "3_sing"
      }
    },
    {
      "tanımalıdır": {
        "Form": "vacib",
        "Person-Number": "3_sing"
      }
    },
    {
      "tanıyasıdır": {
        "Form": "lazım",
        "Person-Number": "3_sing"
      }
    },
    {
      "tanısa": {
        "Form": "şərt",
        "Person-Number": "3_sing"
      }
    },
    {
      "tanımağa": {
        "Form": "inf",
        "Case": "dat"
      }
    },
    {
      "tanımışdıq": {
        "Form": "-mişdi_past",
        "Person-Number": "1_plur"
      }
    },
    {
      "tanıdıq": {
        "Form": "-di_past",
        "Person-Number": "1_plur"
      }
    },
    {
      "tanıyırıq": {
        "Form": "present",
        "Person-Number": "1_plur"
      }
    },
    {
      "tanıyacağıq": {
        "Form": "fut_def",
        "Person-Number": "1_plur"
      }
    },
    {
      "tanıyarıq": {
        "Form": "fut_indef",
        "Person-Number": "1_plur"
      }
    },
    {
      "tanıyaq": {
        "Form": "imp",
        "Person-Number": "1_plur"
      }
    },
    {
      "tanıyaq": {
        "Form": "arzu",
        "Person-Number": "1_plur"
      }
    },
    {
      "tanımalıyıq": {
        "Form": "vacib",
        "Person-Number": "1_plur"
      }
    },
    {
      "tanıyasıyıq": {
        "Form": "lazım",
        "Person-Number": "1_plur"
      }
    },
    {
      "tanısaq": {
        "Form": "şərt",
        "Person-Number": "1_plur"
      }
    },
    {
      "tanımağı": {
        "Form": "inf",
        "Case": "acc"
      }
    },
    {
      "tanımışdınız": {
        "Form": "-mişdi_past",
        "Person-Number": "2_plur"
      }
    },
    {
      "tanıdınız": {
        "Form": "-di_past",
        "Person-Number": "2_plur"
      }
    },
    {
      "tanıyırsınız": {
        "Form": "present",
        "Person-Number": "2_plur"
      }
    },
    {
      "tanıyacaqsınız": {
        "Form": "fut_def",
        "Person-Number": "2_plur"
      }
    },
    {
      "tanıyarsınız": {
        "Form": "fut_indef",
        "Person-Number": "2_plur"
      }
    },
    {
      "tanıyasınız": {
        "Form": "imp",
        "Person-Number": "2_plur"
      }
    },
    {
      "tanıyasınız": {
        "Form": "arzu",
        "Person-Number": "2_plur"
      }
    },
    {
      "tanımalısınız": {
        "Form": "vacib",
        "Person-Number": "2_plur"
      }
    },
    {
      "tanıyasısınız": {
        "Form": "lazım",
        "Person-Number": "2_plur"
      }
    },
    {
      "tanısanız": {
        "Form": "şərt",
        "Person-Number": "2_plur"
      }
    },
    {
      "tanımaqda": {
        "Form": "inf",
        "Case": "loc"
      }
    },
    {
      "tanımışdılar": {
        "Form": "-mişdi_past",
        "Person-Number": "3_plur"
      }
    },
    {
      "tanıdılar": {
        "Form": "-di_past",
        "Person-Number": "3_plur"
      }
    },
    {
      "tanıyırlar": {
        "Form": "present",
        "Person-Number": "3_plur"
      }
    },
    {
      "tanıyacaqlar": {
        "Form": "fut_def",
        "Person-Number": "3_plur"
      }
    },
    {
      "tanıyarlar": {
        "Form": "fut_indef",
        "Person-Number": "3_plur"
      }
    },
    {
      "tanısınlar": {
        "Form": "imp",
        "Person-Number": "3_plur"
      }
    },
    {
      "tanıyalar": {
        "Form": "arzu",
        "Person-Number": "3_plur"
      }
    },
    {
      "tanımalıdırlar": {
        "Form": "vacib",
        "Person-Number": "3_plur"
      }
    },
    {
      "tanıyasıdır": {
        "Form": "lazım",
        "Person-Number": "3_plur"
      }
    },
    {
      "tanısalar": {
        "Form": "şərt",
        "Person-Number": "3_plur"
      }
    },
    {
      "tanımaqdan": {
        "Form": "inf",
        "Case": "abl"
      }
    }
  ],
  "tanış olmaq": [
    {
      "tanış olmuşdum": {
        "Form": "-mişdi_past",
        "Person-Number": "1_sing"
      }
    },
    {
      "tanış oldum": {
        "Form": "-di_past",
        "Person-Number": "1_sing"
      }
    },
    {
      "tanış oluram": {
        "Form": "present",
        "Person-Number": "1_sing"
      }
    },
    {
      "tanış olacağam": {
        "Form": "fut_def",
        "Person-Number": "1_sing"
      }
    },
    {
      "tanış olaram": {
        "Form": "fut_indef",
        "Person-Number": "1_sing"
      }
    },
    {
      "tanış olum": {
        "Form": "imp",
        "Person-Number": "1_sing"
      }
    },
    {
      "tanış olam": {
        "Form": "arzu",
        "Person-Number": "1_sing"
      }
    },
    {
      "tanış olmalıyam": {
        "Form": "vacib",
        "Person-Number": "1_sing"
      }
    },
    {
      "tanış olasıyam": {
        "Form": "lazım",
        "Person-Number": "1_sing"
      }
    },
    {
      "tanış olsam": {
        "Form": "şərt",
        "Person-Number": "1_sing"
      }
    },
    {
      "tanış olmaq": {
        "Form": "inf",
        "Case": "nom"
      }
    },
    {
      "tanış olmuşdun": {
        "Form": "-mişdi_past",
        "Person-Number": "2_sing"
      }
    },
    {
      "tanış oldun": {
        "Form": "-di_past",
        "Person-Number": "2_sing"
      }
    },
    {
      "tanış olursan": {
        "Form": "present",
        "Person-Number": "2_sing"
      }
    },
    {
      "tanış olacaqsan": {
        "Form": "fut_def",
        "Person-Number": "2_sing"
      }
    },
    {
      "tanış olarsan": {
        "Form": "fut_indef",
        "Person-Number": "2_sing"
      }
    },
    {
      "tanış ol": {
        "Form": "imp",
        "Person-Number": "2_sing"
      }
    },
    {
      "tanış olasan": {
        "Form": "arzu",
        "Person-Number": "2_sing"
      }
    },
    {
      "tanış olmalısan": {
        "Form": "vacib",
        "Person-Number": "2_sing"
      }
    },
    {
      "tanış olasısan": {
        "Form": "lazım",
        "Person-Number": "2_sing"
      }
    },
    {
      "tanış olsan": {
        "Form": "şərt",
        "Person-Number": "2_sing"
      }
    },
    {
      "tanış olmağın": {
        "Form": "inf",
        "Case": "gen"
      }
    },
    {
      "tanış olmuşdu": {
        "Form": "-mişdi_past",
        "Person-Number": "3_sing"
      }
    },
    {
      "tanış oldu": {
        "Form": "-di_past",
        "Person-Number": "3_sing"
      }
    },
    {
      "tanış olur": {
        "Form": "present",
        "Person-Number": "3_sing"
      }
    },
    {
      "tanış olacaq": {
        "Form": "fut_def",
        "Person-Number": "3_sing"
      }
    },
    {
      "tanış olar": {
        "Form": "fut_indef",
        "Person-Number": "3_sing"
      }
    },
    {
      "tanış olsun": {
        "Form": "imp",
        "Person-Number": "3_sing"
      }
    },
    {
      "tanış ola": {
        "Form": "arzu",
        "Person-Number": "3_sing"
      }
    },
    {
      "tanış olmalıdır": {
        "Form": "vacib",
        "Person-Number": "3_sing"
      }
    },
    {
      "tanış olasıdır": {
        "Form": "lazım",
        "Person-Number": "3_sing"
      }
    },
    {
      "tanış olsa": {
        "Form": "şərt",
        "Person-Number": "3_sing"
      }
    },
    {
      "tanış olmağa": {
        "Form": "inf",
        "Case": "dat"
      }
    },
    {
      "tanış olmuşduq": {
        "Form": "-mişdi_past",
        "Person-Number": "1_plur"
      }
    },
    {
      "tanış olduq": {
        "Form": "-di_past",
        "Person-Number": "1_plur"
      }
    },
    {
      "tanış oluruq": {
        "Form": "present",
        "Person-Number": "1_plur"
      }
    },
    {
      "tanış olacağıq": {
        "Form": "fut_def",
        "Person-Number": "1_plur"
      }
    },
    {
      "tanış olarıq": {
        "Form": "fut_indef",
        "Person-Number": "1_plur"
      }
    },
    {
      "tanış olaq": {
        "Form": "imp",
        "Person-Number": "1_plur"
      }
    },
    {
      "tanış olaq": {
        "Form": "arzu",
        "Person-Number": "1_plur"
      }
    },
    {
      "tanış olmalıyıq": {
        "Form": "vacib",
        "Person-Number": "1_plur"
      }
    },
    {
      "tanış olasıyıq": {
        "Form": "lazım",
        "Person-Number": "1_plur"
      }
    },
    {
      "tanış olsaq": {
        "Form": "şərt",
        "Person-Number": "1_plur"
      }
    },
    {
      "tanış olmağı": {
        "Form": "inf",
        "Case": "acc"
      }
    },
    {
      "tanış olmuşdunuz": {
        "Form": "-mişdi_past",
        "Person-Number": "2_plur"
      }
    },
    {
      "tanış oldunuz": {
        "Form": "-di_past",
        "Person-Number": "2_plur"
      }
    },
    {
      "tanış olursunuz": {
        "Form": "present",
        "Person-Number": "2_plur"
      }
    },
    {
      "tanış olacaqsınız": {
        "Form": "fut_def",
        "Person-Number": "2_plur"
      }
    },
    {
      "tanış olarsınız": {
        "Form": "fut_indef",
        "Person-Number": "2_plur"
      }
    },
    {
      "tanış olasınız": {
        "Form": "imp",
        "Person-Number": "2_plur"
      }
    },
    {
      "tanış olasınız": {
        "Form": "arzu",
        "Person-Number": "2_plur"
      }
    },
    {
      "tanış olmalısınız": {
        "Form": "vacib",
        "Person-Number": "2_plur"
      }
    },
    {
      "tanış olasısınız": {
        "Form": "lazım",
        "Person-Number": "2_plur"
      }
    },
    {
      "tanış olsanız": {
        "Form": "şərt",
        "Person-Number": "2_plur"
      }
    },
    {
      "tanış olmaqda": {
        "Form": "inf",
        "Case": "loc"
      }
    },
    {
      "tanış olmuşdular": {
        "Form": "-mişdi_past",
        "Person-Number": "3_plur"
      }
    },
    {
      "tanış oldular": {
        "Form": "-di_past",
        "Person-Number": "3_plur"
      }
    },
    {
      "tanış olurlar": {
        "Form": "present",
        "Person-Number": "3_plur"
      }
    },
    {
      "tanış olacaqlar": {
        "Form": "fut_def",
        "Person-Number": "3_plur"
      }
    },
    {
      "tanış olarlar": {
        "Form": "fut_indef",
        "Person-Number": "3_plur"
      }
    },
    {
      "tanış olsunlar": {
        "Form": "imp",
        "Person-Number": "3_plur"
      }
    },
    {
      "tanış olalar": {
        "Form": "arzu",
        "Person-Number": "3_plur"
      }
    },
    {
      "tanış olmalıdırlar": {
        "Form": "vacib",
        "Person-Number": "3_plur"
      }
    },
    {
      "tanış olasıdır": {
        "Form": "lazım",
        "Person-Number": "3_plur"
      }
    },
    {
      "tanış olsalar": {
        "Form": "şərt",
        "Person-Number": "3_plur"
      }
    },
    {
      "tanış olmaqdan": {
        "Form": "inf",
        "Case": "abl"
      }
    }
  ],
  "tapdalamaq": [
    {
      "tapdalamışdım": {
        "Form": "-mişdi_past",
        "Person-Number": "1_sing"
      }
    },
    {
      "tapdaladım": {
        "Form": "-di_past",
        "Person-Number": "1_sing"
      }
    },
    {
      "tapdalayıram": {
        "Form": "present",
        "Person-Number": "1_sing"
      }
    },
    {
      "tapdalayacağam": {
        "Form": "fut_def",
        "Person-Number": "1_sing"
      }
    },
    {
      "tapdalayaram": {
        "Form": "fut_indef",
        "Person-Number": "1_sing"
      }
    },
    {
      "tapdalayım": {
        "Form": "imp",
        "Person-Number": "1_sing"
      }
    },
    {
      "tapdalayım": {
        "Form": "arzu",
        "Person-Number": "1_sing"
      }
    },
    {
      "tapdalamalıyam": {
        "Form": "vacib",
        "Person-Number": "1_sing"
      }
    },
    {
      "tapdalayasıyam": {
        "Form": "lazım",
        "Person-Number": "1_sing"
      }
    },
    {
      "tapdalasam": {
        "Form": "şərt",
        "Person-Number": "1_sing"
      }
    },
    {
      "tapdalamaq": {
        "Form": "inf",
        "Case": "nom"
      }
    },
    {
      "tapdalamışdın": {
        "Form": "-mişdi_past",
        "Person-Number": "2_sing"
      }
    },
    {
      "tapdaladın": {
        "Form": "-di_past",
        "Person-Number": "2_sing"
      }
    },
    {
      "tapdalayırsan": {
        "Form": "present",
        "Person-Number": "2_sing"
      }
    },
    {
      "tapdalayacaqsan": {
        "Form": "fut_def",
        "Person-Number": "2_sing"
      }
    },
    {
      "tapdalayarsan": {
        "Form": "fut_indef",
        "Person-Number": "2_sing"
      }
    },
    {
      "tapdala": {
        "Form": "imp",
        "Person-Number": "2_sing"
      }
    },
    {
      "tapdalayasan": {
        "Form": "arzu",
        "Person-Number": "2_sing"
      }
    },
    {
      "tapdalamalısan": {
        "Form": "vacib",
        "Person-Number": "2_sing"
      }
    },
    {
      "tapdalayasısan": {
        "Form": "lazım",
        "Person-Number": "2_sing"
      }
    },
    {
      "tapdalasan": {
        "Form": "şərt",
        "Person-Number": "2_sing"
      }
    },
    {
      "tapdalamağın": {
        "Form": "inf",
        "Case": "gen"
      }
    },
    {
      "tapdalamışdı": {
        "Form": "-mişdi_past",
        "Person-Number": "3_sing"
      }
    },
    {
      "tapdaladı": {
        "Form": "-di_past",
        "Person-Number": "3_sing"
      }
    },
    {
      "tapdalayır": {
        "Form": "present",
        "Person-Number": "3_sing"
      }
    },
    {
      "tapdalayacaq": {
        "Form": "fut_def",
        "Person-Number": "3_sing"
      }
    },
    {
      "tapdalayar": {
        "Form": "fut_indef",
        "Person-Number": "3_sing"
      }
    },
    {
      "tapdalasın": {
        "Form": "imp",
        "Person-Number": "3_sing"
      }
    },
    {
      "tapdalaya": {
        "Form": "arzu",
        "Person-Number": "3_sing"
      }
    },
    {
      "tapdalamalıdır": {
        "Form": "vacib",
        "Person-Number": "3_sing"
      }
    },
    {
      "tapdalayasıdır": {
        "Form": "lazım",
        "Person-Number": "3_sing"
      }
    },
    {
      "tapdalasa": {
        "Form": "şərt",
        "Person-Number": "3_sing"
      }
    },
    {
      "tapdalamağa": {
        "Form": "inf",
        "Case": "dat"
      }
    },
    {
      "tapdalamışdıq": {
        "Form": "-mişdi_past",
        "Person-Number": "1_plur"
      }
    },
    {
      "tapdaladıq": {
        "Form": "-di_past",
        "Person-Number": "1_plur"
      }
    },
    {
      "tapdalayırıq": {
        "Form": "present",
        "Person-Number": "1_plur"
      }
    },
    {
      "tapdalayacağıq": {
        "Form": "fut_def",
        "Person-Number": "1_plur"
      }
    },
    {
      "tapdalayarıq": {
        "Form": "fut_indef",
        "Person-Number": "1_plur"
      }
    },
    {
      "tapdalayaq": {
        "Form": "imp",
        "Person-Number": "1_plur"
      }
    },
    {
      "tapdalayaq": {
        "Form": "arzu",
        "Person-Number": "1_plur"
      }
    },
    {
      "tapdalamalıyıq": {
        "Form": "vacib",
        "Person-Number": "1_plur"
      }
    },
    {
      "tapdalayasıyıq": {
        "Form": "lazım",
        "Person-Number": "1_plur"
      }
    },
    {
      "tapdalasaq": {
        "Form": "şərt",
        "Person-Number": "1_plur"
      }
    },
    {
      "tapdalamağı": {
        "Form": "inf",
        "Case": "acc"
      }
    },
    {
      "tapdalamışdınız": {
        "Form": "-mişdi_past",
        "Person-Number": "2_plur"
      }
    },
    {
      "tapdaladınız": {
        "Form": "-di_past",
        "Person-Number": "2_plur"
      }
    },
    {
      "tapdalayırsınız": {
        "Form": "present",
        "Person-Number": "2_plur"
      }
    },
    {
      "tapdalayacaqsınız": {
        "Form": "fut_def",
        "Person-Number": "2_plur"
      }
    },
    {
      "tapdalayarsınız": {
        "Form": "fut_indef",
        "Person-Number": "2_plur"
      }
    },
    {
      "tapdalayasınız": {
        "Form": "imp",
        "Person-Number": "2_plur"
      }
    },
    {
      "tapdalayasınız": {
        "Form": "arzu",
        "Person-Number": "2_plur"
      }
    },
    {
      "tapdalamalısınız": {
        "Form": "vacib",
        "Person-Number": "2_plur"
      }
    },
    {
      "tapdalayasısınız": {
        "Form": "lazım",
        "Person-Number": "2_plur"
      }
    },
    {
      "tapdalasanız": {
        "Form": "şərt",
        "Person-Number": "2_plur"
      }
    },
    {
      "tapdalamaqda": {
        "Form": "inf",
        "Case": "loc"
      }
    },
    {
      "tapdalamışdılar": {
        "Form": "-mişdi_past",
        "Person-Number": "3_plur"
      }
    },
    {
      "tapdaladılar": {
        "Form": "-di_past",
        "Person-Number": "3_plur"
      }
    },
    {
      "tapdalayırlar": {
        "Form": "present",
        "Person-Number": "3_plur"
      }
    },
    {
      "tapdalayacaqlar": {
        "Form": "fut_def",
        "Person-Number": "3_plur"
      }
    },
    {
      "tapdalayarlar": {
        "Form": "fut_indef",
        "Person-Number": "3_plur"
      }
    },
    {
      "tapdalasınlar": {
        "Form": "imp",
        "Person-Number": "3_plur"
      }
    },
    {
      "tapdalayalar": {
        "Form": "arzu",
        "Person-Number": "3_plur"
      }
    },
    {
      "tapdalamalıdırlar": {
        "Form": "vacib",
        "Person-Number": "3_plur"
      }
    },
    {
      "tapdalayasıdır": {
        "Form": "lazım",
        "Person-Number": "3_plur"
      }
    },
    {
      "tapdalasalar": {
        "Form": "şərt",
        "Person-Number": "3_plur"
      }
    },
    {
      "tapdalamaqdan": {
        "Form": "inf",
        "Case": "abl"
      }
    }
  ],
  "tapdamaq": [
    {
      "tapdamışdım": {
        "Form": "-mişdi_past",
        "Person-Number": "1_sing"
      }
    },
    {
      "tapdadım": {
        "Form": "-di_past",
        "Person-Number": "1_sing"
      }
    },
    {
      "tapdayıram": {
        "Form": "present",
        "Person-Number": "1_sing"
      }
    },
    {
      "tapdayacağam": {
        "Form": "fut_def",
        "Person-Number": "1_sing"
      }
    },
    {
      "tapdayaram": {
        "Form": "fut_indef",
        "Person-Number": "1_sing"
      }
    },
    {
      "tapdayım": {
        "Form": "imp",
        "Person-Number": "1_sing"
      }
    },
    {
      "tapdayım": {
        "Form": "arzu",
        "Person-Number": "1_sing"
      }
    },
    {
      "tapdamalıyam": {
        "Form": "vacib",
        "Person-Number": "1_sing"
      }
    },
    {
      "tapdayasıyam": {
        "Form": "lazım",
        "Person-Number": "1_sing"
      }
    },
    {
      "tapdasam": {
        "Form": "şərt",
        "Person-Number": "1_sing"
      }
    },
    {
      "tapdamaq": {
        "Form": "inf",
        "Case": "nom"
      }
    },
    {
      "tapdamışdın": {
        "Form": "-mişdi_past",
        "Person-Number": "2_sing"
      }
    },
    {
      "tapdadın": {
        "Form": "-di_past",
        "Person-Number": "2_sing"
      }
    },
    {
      "tapdayırsan": {
        "Form": "present",
        "Person-Number": "2_sing"
      }
    },
    {
      "tapdayacaqsan": {
        "Form": "fut_def",
        "Person-Number": "2_sing"
      }
    },
    {
      "tapdayarsan": {
        "Form": "fut_indef",
        "Person-Number": "2_sing"
      }
    },
    {
      "tapda": {
        "Form": "imp",
        "Person-Number": "2_sing"
      }
    },
    {
      "tapdayasan": {
        "Form": "arzu",
        "Person-Number": "2_sing"
      }
    },
    {
      "tapdamalısan": {
        "Form": "vacib",
        "Person-Number": "2_sing"
      }
    },
    {
      "tapdayasısan": {
        "Form": "lazım",
        "Person-Number": "2_sing"
      }
    },
    {
      "tapdasan": {
        "Form": "şərt",
        "Person-Number": "2_sing"
      }
    },
    {
      "tapdamağın": {
        "Form": "inf",
        "Case": "gen"
      }
    },
    {
      "tapdamışdı": {
        "Form": "-mişdi_past",
        "Person-Number": "3_sing"
      }
    },
    {
      "tapdadı": {
        "Form": "-di_past",
        "Person-Number": "3_sing"
      }
    },
    {
      "tapdayır": {
        "Form": "present",
        "Person-Number": "3_sing"
      }
    },
    {
      "tapdayacaq": {
        "Form": "fut_def",
        "Person-Number": "3_sing"
      }
    },
    {
      "tapdayar": {
        "Form": "fut_indef",
        "Person-Number": "3_sing"
      }
    },
    {
      "tapdasın": {
        "Form": "imp",
        "Person-Number": "3_sing"
      }
    },
    {
      "tapdaya": {
        "Form": "arzu",
        "Person-Number": "3_sing"
      }
    },
    {
      "tapdamalıdır": {
        "Form": "vacib",
        "Person-Number": "3_sing"
      }
    },
    {
      "tapdayasıdır": {
        "Form": "lazım",
        "Person-Number": "3_sing"
      }
    },
    {
      "tapdasa": {
        "Form": "şərt",
        "Person-Number": "3_sing"
      }
    },
    {
      "tapdamağa": {
        "Form": "inf",
        "Case": "dat"
      }
    },
    {
      "tapdamışdıq": {
        "Form": "-mişdi_past",
        "Person-Number": "1_plur"
      }
    },
    {
      "tapdadıq": {
        "Form": "-di_past",
        "Person-Number": "1_plur"
      }
    },
    {
      "tapdayırıq": {
        "Form": "present",
        "Person-Number": "1_plur"
      }
    },
    {
      "tapdayacağıq": {
        "Form": "fut_def",
        "Person-Number": "1_plur"
      }
    },
    {
      "tapdayarıq": {
        "Form": "fut_indef",
        "Person-Number": "1_plur"
      }
    },
    {
      "tapdayaq": {
        "Form": "imp",
        "Person-Number": "1_plur"
      }
    },
    {
      "tapdayaq": {
        "Form": "arzu",
        "Person-Number": "1_plur"
      }
    },
    {
      "tapdamalıyıq": {
        "Form": "vacib",
        "Person-Number": "1_plur"
      }
    },
    {
      "tapdayasıyıq": {
        "Form": "lazım",
        "Person-Number": "1_plur"
      }
    },
    {
      "tapdasaq": {
        "Form": "şərt",
        "Person-Number": "1_plur"
      }
    },
    {
      "tapdamağı": {
        "Form": "inf",
        "Case": "acc"
      }
    },
    {
      "tapdamışdınız": {
        "Form": "-mişdi_past",
        "Person-Number": "2_plur"
      }
    },
    {
      "tapdadınız": {
        "Form": "-di_past",
        "Person-Number": "2_plur"
      }
    },
    {
      "tapdayırsınız": {
        "Form": "present",
        "Person-Number": "2_plur"
      }
    },
    {
      "tapdayacaqsınız": {
        "Form": "fut_def",
        "Person-Number": "2_plur"
      }
    },
    {
      "tapdayarsınız": {
        "Form": "fut_indef",
        "Person-Number": "2_plur"
      }
    },
    {
      "tapdayasınız": {
        "Form": "imp",
        "Person-Number": "2_plur"
      }
    },
    {
      "tapdayasınız": {
        "Form": "arzu",
        "Person-Number": "2_plur"
      }
    },
    {
      "tapdamalısınız": {
        "Form": "vacib",
        "Person-Number": "2_plur"
      }
    },
    {
      "tapdayasısınız": {
        "Form": "lazım",
        "Person-Number": "2_plur"
      }
    },
    {
      "tapdasanız": {
        "Form": "şərt",
        "Person-Number": "2_plur"
      }
    },
    {
      "tapdamaqda": {
        "Form": "inf",
        "Case": "loc"
      }
    },
    {
      "tapdamışdılar": {
        "Form": "-mişdi_past",
        "Person-Number": "3_plur"
      }
    },
    {
      "tapdadılar": {
        "Form": "-di_past",
        "Person-Number": "3_plur"
      }
    },
    {
      "tapdayırlar": {
        "Form": "present",
        "Person-Number": "3_plur"
      }
    },
    {
      "tapdayacaqlar": {
        "Form": "fut_def",
        "Person-Number": "3_plur"
      }
    },
    {
      "tapdayarlar": {
        "Form": "fut_indef",
        "Person-Number": "3_plur"
      }
    },
    {
      "tapdasınlar": {
        "Form": "imp",
        "Person-Number": "3_plur"
      }
    },
    {
      "tapdayalar": {
        "Form": "arzu",
        "Person-Number": "3_plur"
      }
    },
    {
      "tapdamalıdırlar": {
        "Form": "vacib",
        "Person-Number": "3_plur"
      }
    },
    {
      "tapdayasıdır": {
        "Form": "lazım",
        "Person-Number": "3_plur"
      }
    },
    {
      "tapdasalar": {
        "Form": "şərt",
        "Person-Number": "3_plur"
      }
    },
    {
      "tapdamaqdan": {
        "Form": "inf",
        "Case": "abl"
      }
    }
  ],
  "tapmaq": [
    {
      "tapmışdım": {
        "Form": "-mişdi_past",
        "Person-Number": "1_sing"
      }
    },
    {
      "tapdım": {
        "Form": "-di_past",
        "Person-Number": "1_sing"
      }
    },
    {
      "tapıram": {
        "Form": "present",
        "Person-Number": "1_sing"
      }
    },
    {
      "tapacağam": {
        "Form": "fut_def",
        "Person-Number": "1_sing"
      }
    },
    {
      "taparam": {
        "Form": "fut_indef",
        "Person-Number": "1_sing"
      }
    },
    {
      "tapım": {
        "Form": "imp",
        "Person-Number": "1_sing"
      }
    },
    {
      "tapam": {
        "Form": "arzu",
        "Person-Number": "1_sing"
      }
    },
    {
      "tapmalıyam": {
        "Form": "vacib",
        "Person-Number": "1_sing"
      }
    },
    {
      "tapasıyam": {
        "Form": "lazım",
        "Person-Number": "1_sing"
      }
    },
    {
      "tapsam": {
        "Form": "şərt",
        "Person-Number": "1_sing"
      }
    },
    {
      "tapmaq": {
        "Form": "inf",
        "Case": "nom"
      }
    },
    {
      "tapmışdın": {
        "Form": "-mişdi_past",
        "Person-Number": "2_sing"
      }
    },
    {
      "tapdın": {
        "Form": "-di_past",
        "Person-Number": "2_sing"
      }
    },
    {
      "tapırsan": {
        "Form": "present",
        "Person-Number": "2_sing"
      }
    },
    {
      "tapacaqsan": {
        "Form": "fut_def",
        "Person-Number": "2_sing"
      }
    },
    {
      "taparsan": {
        "Form": "fut_indef",
        "Person-Number": "2_sing"
      }
    },
    {
      "tap": {
        "Form": "imp",
        "Person-Number": "2_sing"
      }
    },
    {
      "tapasan": {
        "Form": "arzu",
        "Person-Number": "2_sing"
      }
    },
    {
      "tapmalısan": {
        "Form": "vacib",
        "Person-Number": "2_sing"
      }
    },
    {
      "tapasısan": {
        "Form": "lazım",
        "Person-Number": "2_sing"
      }
    },
    {
      "tapsan": {
        "Form": "şərt",
        "Person-Number": "2_sing"
      }
    },
    {
      "tapmağın": {
        "Form": "inf",
        "Case": "gen"
      }
    },
    {
      "tapmışdı": {
        "Form": "-mişdi_past",
        "Person-Number": "3_sing"
      }
    },
    {
      "tapdı": {
        "Form": "-di_past",
        "Person-Number": "3_sing"
      }
    },
    {
      "tapır": {
        "Form": "present",
        "Person-Number": "3_sing"
      }
    },
    {
      "tapacaq": {
        "Form": "fut_def",
        "Person-Number": "3_sing"
      }
    },
    {
      "tapar": {
        "Form": "fut_indef",
        "Person-Number": "3_sing"
      }
    },
    {
      "tapsın": {
        "Form": "imp",
        "Person-Number": "3_sing"
      }
    },
    {
      "tapa": {
        "Form": "arzu",
        "Person-Number": "3_sing"
      }
    },
    {
      "tapmalıdır": {
        "Form": "vacib",
        "Person-Number": "3_sing"
      }
    },
    {
      "tapasıdır": {
        "Form": "lazım",
        "Person-Number": "3_sing"
      }
    },
    {
      "tapsa": {
        "Form": "şərt",
        "Person-Number": "3_sing"
      }
    },
    {
      "tapmağa": {
        "Form": "inf",
        "Case": "dat"
      }
    },
    {
      "tapmışdıq": {
        "Form": "-mişdi_past",
        "Person-Number": "1_plur"
      }
    },
    {
      "tapdıq": {
        "Form": "-di_past",
        "Person-Number": "1_plur"
      }
    },
    {
      "tapırıq": {
        "Form": "present",
        "Person-Number": "1_plur"
      }
    },
    {
      "tapacağıq": {
        "Form": "fut_def",
        "Person-Number": "1_plur"
      }
    },
    {
      "taparıq": {
        "Form": "fut_indef",
        "Person-Number": "1_plur"
      }
    },
    {
      "tapaq": {
        "Form": "imp",
        "Person-Number": "1_plur"
      }
    },
    {
      "tapaq": {
        "Form": "arzu",
        "Person-Number": "1_plur"
      }
    },
    {
      "tapmalıyıq": {
        "Form": "vacib",
        "Person-Number": "1_plur"
      }
    },
    {
      "tapasıyıq": {
        "Form": "lazım",
        "Person-Number": "1_plur"
      }
    },
    {
      "tapsaq": {
        "Form": "şərt",
        "Person-Number": "1_plur"
      }
    },
    {
      "tapmağı": {
        "Form": "inf",
        "Case": "acc"
      }
    },
    {
      "tapmışdınız": {
        "Form": "-mişdi_past",
        "Person-Number": "2_plur"
      }
    },
    {
      "tapdınız": {
        "Form": "-di_past",
        "Person-Number": "2_plur"
      }
    },
    {
      "tapırsınız": {
        "Form": "present",
        "Person-Number": "2_plur"
      }
    },
    {
      "tapacaqsınız": {
        "Form": "fut_def",
        "Person-Number": "2_plur"
      }
    },
    {
      "taparsınız": {
        "Form": "fut_indef",
        "Person-Number": "2_plur"
      }
    },
    {
      "tapasınız": {
        "Form": "imp",
        "Person-Number": "2_plur"
      }
    },
    {
      "tapasınız": {
        "Form": "arzu",
        "Person-Number": "2_plur"
      }
    },
    {
      "tapmalısınız": {
        "Form": "vacib",
        "Person-Number": "2_plur"
      }
    },
    {
      "tapasısınız": {
        "Form": "lazım",
        "Person-Number": "2_plur"
      }
    },
    {
      "tapsanız": {
        "Form": "şərt",
        "Person-Number": "2_plur"
      }
    },
    {
      "tapmaqda": {
        "Form": "inf",
        "Case": "loc"
      }
    },
    {
      "tapmışdılar": {
        "Form": "-mişdi_past",
        "Person-Number": "3_plur"
      }
    },
    {
      "tapdılar": {
        "Form": "-di_past",
        "Person-Number": "3_plur"
      }
    },
    {
      "tapırlar": {
        "Form": "present",
        "Person-Number": "3_plur"
      }
    },
    {
      "tapacaqlar": {
        "Form": "fut_def",
        "Person-Number": "3_plur"
      }
    },
    {
      "taparlar": {
        "Form": "fut_indef",
        "Person-Number": "3_plur"
      }
    },
    {
      "tapsınlar": {
        "Form": "imp",
        "Person-Number": "3_plur"
      }
    },
    {
      "tapalar": {
        "Form": "arzu",
        "Person-Number": "3_plur"
      }
    },
    {
      "tapmalıdırlar": {
        "Form": "vacib",
        "Person-Number": "3_plur"
      }
    },
    {
      "tapasıdır": {
        "Form": "lazım",
        "Person-Number": "3_plur"
      }
    },
    {
      "tapsalar": {
        "Form": "şərt",
        "Person-Number": "3_plur"
      }
    },
    {
      "tapmaqdan": {
        "Form": "inf",
        "Case": "abl"
      }
    }
  ],
  "taxmaq": [
    {
      "taxmışdım": {
        "Form": "-mişdi_past",
        "Person-Number": "1_sing"
      }
    },
    {
      "taxdım": {
        "Form": "-di_past",
        "Person-Number": "1_sing"
      }
    },
    {
      "taxıram": {
        "Form": "present",
        "Person-Number": "1_sing"
      }
    },
    {
      "taxacağam": {
        "Form": "fut_def",
        "Person-Number": "1_sing"
      }
    },
    {
      "taxaram": {
        "Form": "fut_indef",
        "Person-Number": "1_sing"
      }
    },
    {
      "taxım": {
        "Form": "imp",
        "Person-Number": "1_sing"
      }
    },
    {
      "taxam": {
        "Form": "arzu",
        "Person-Number": "1_sing"
      }
    },
    {
      "taxmalıyam": {
        "Form": "vacib",
        "Person-Number": "1_sing"
      }
    },
    {
      "taxasıyam": {
        "Form": "lazım",
        "Person-Number": "1_sing"
      }
    },
    {
      "taxsam": {
        "Form": "şərt",
        "Person-Number": "1_sing"
      }
    },
    {
      "taxmaq": {
        "Form": "inf",
        "Case": "nom"
      }
    },
    {
      "taxmışdın": {
        "Form": "-mişdi_past",
        "Person-Number": "2_sing"
      }
    },
    {
      "taxdın": {
        "Form": "-di_past",
        "Person-Number": "2_sing"
      }
    },
    {
      "taxırsan": {
        "Form": "present",
        "Person-Number": "2_sing"
      }
    },
    {
      "taxacaqsan": {
        "Form": "fut_def",
        "Person-Number": "2_sing"
      }
    },
    {
      "taxarsan": {
        "Form": "fut_indef",
        "Person-Number": "2_sing"
      }
    },
    {
      "tax": {
        "Form": "imp",
        "Person-Number": "2_sing"
      }
    },
    {
      "taxasan": {
        "Form": "arzu",
        "Person-Number": "2_sing"
      }
    },
    {
      "taxmalısan": {
        "Form": "vacib",
        "Person-Number": "2_sing"
      }
    },
    {
      "taxasısan": {
        "Form": "lazım",
        "Person-Number": "2_sing"
      }
    },
    {
      "taxsan": {
        "Form": "şərt",
        "Person-Number": "2_sing"
      }
    },
    {
      "taxmağın": {
        "Form": "inf",
        "Case": "gen"
      }
    },
    {
      "taxmışdı": {
        "Form": "-mişdi_past",
        "Person-Number": "3_sing"
      }
    },
    {
      "taxdı": {
        "Form": "-di_past",
        "Person-Number": "3_sing"
      }
    },
    {
      "taxır": {
        "Form": "present",
        "Person-Number": "3_sing"
      }
    },
    {
      "taxacaq": {
        "Form": "fut_def",
        "Person-Number": "3_sing"
      }
    },
    {
      "taxar": {
        "Form": "fut_indef",
        "Person-Number": "3_sing"
      }
    },
    {
      "taxsın": {
        "Form": "imp",
        "Person-Number": "3_sing"
      }
    },
    {
      "taxa": {
        "Form": "arzu",
        "Person-Number": "3_sing"
      }
    },
    {
      "taxmalıdır": {
        "Form": "vacib",
        "Person-Number": "3_sing"
      }
    },
    {
      "taxasıdır": {
        "Form": "lazım",
        "Person-Number": "3_sing"
      }
    },
    {
      "taxsa": {
        "Form": "şərt",
        "Person-Number": "3_sing"
      }
    },
    {
      "taxmağa": {
        "Form": "inf",
        "Case": "dat"
      }
    },
    {
      "taxmışdıq": {
        "Form": "-mişdi_past",
        "Person-Number": "1_plur"
      }
    },
    {
      "taxdıq": {
        "Form": "-di_past",
        "Person-Number": "1_plur"
      }
    },
    {
      "taxırıq": {
        "Form": "present",
        "Person-Number": "1_plur"
      }
    },
    {
      "taxacağıq": {
        "Form": "fut_def",
        "Person-Number": "1_plur"
      }
    },
    {
      "taxarıq": {
        "Form": "fut_indef",
        "Person-Number": "1_plur"
      }
    },
    {
      "taxaq": {
        "Form": "imp",
        "Person-Number": "1_plur"
      }
    },
    {
      "taxaq": {
        "Form": "arzu",
        "Person-Number": "1_plur"
      }
    },
    {
      "taxmalıyıq": {
        "Form": "vacib",
        "Person-Number": "1_plur"
      }
    },
    {
      "taxasıyıq": {
        "Form": "lazım",
        "Person-Number": "1_plur"
      }
    },
    {
      "taxsaq": {
        "Form": "şərt",
        "Person-Number": "1_plur"
      }
    },
    {
      "taxmağı": {
        "Form": "inf",
        "Case": "acc"
      }
    },
    {
      "taxmışdınız": {
        "Form": "-mişdi_past",
        "Person-Number": "2_plur"
      }
    },
    {
      "taxdınız": {
        "Form": "-di_past",
        "Person-Number": "2_plur"
      }
    },
    {
      "taxırsınız": {
        "Form": "present",
        "Person-Number": "2_plur"
      }
    },
    {
      "taxacaqsınız": {
        "Form": "fut_def",
        "Person-Number": "2_plur"
      }
    },
    {
      "taxarsınız": {
        "Form": "fut_indef",
        "Person-Number": "2_plur"
      }
    },
    {
      "taxasınız": {
        "Form": "imp",
        "Person-Number": "2_plur"
      }
    },
    {
      "taxasınız": {
        "Form": "arzu",
        "Person-Number": "2_plur"
      }
    },
    {
      "taxmalısınız": {
        "Form": "vacib",
        "Person-Number": "2_plur"
      }
    },
    {
      "taxasısınız": {
        "Form": "lazım",
        "Person-Number": "2_plur"
      }
    },
    {
      "taxsanız": {
        "Form": "şərt",
        "Person-Number": "2_plur"
      }
    },
    {
      "taxmaqda": {
        "Form": "inf",
        "Case": "loc"
      }
    },
    {
      "taxmışdılar": {
        "Form": "-mişdi_past",
        "Person-Number": "3_plur"
      }
    },
    {
      "taxdılar": {
        "Form": "-di_past",
        "Person-Number": "3_plur"
      }
    },
    {
      "taxırlar": {
        "Form": "present",
        "Person-Number": "3_plur"
      }
    },
    {
      "taxacaqlar": {
        "Form": "fut_def",
        "Person-Number": "3_plur"
      }
    },
    {
      "taxarlar": {
        "Form": "fut_indef",
        "Person-Number": "3_plur"
      }
    },
    {
      "taxsınlar": {
        "Form": "imp",
        "Person-Number": "3_plur"
      }
    },
    {
      "taxalar": {
        "Form": "arzu",
        "Person-Number": "3_plur"
      }
    },
    {
      "taxmalıdırlar": {
        "Form": "vacib",
        "Person-Number": "3_plur"
      }
    },
    {
      "taxasıdır": {
        "Form": "lazım",
        "Person-Number": "3_plur"
      }
    },
    {
      "taxsalar": {
        "Form": "şərt",
        "Person-Number": "3_plur"
      }
    },
    {
      "taxmaqdan": {
        "Form": "inf",
        "Case": "abl"
      }
    }
  ],
  "tikmək": [
    {
      "tikmişdim": {
        "Form": "-mişdi_past",
        "Person-Number": "1_sing"
      }
    },
    {
      "tikdim": {
        "Form": "-di_past",
        "Person-Number": "1_sing"
      }
    },
    {
      "tikirəm": {
        "Form": "present",
        "Person-Number": "1_sing"
      }
    },
    {
      "tikəcəyəm": {
        "Form": "fut_def",
        "Person-Number": "1_sing"
      }
    },
    {
      "tikərəm": {
        "Form": "fut_indef",
        "Person-Number": "1_sing"
      }
    },
    {
      "tikim": {
        "Form": "imp",
        "Person-Number": "1_sing"
      }
    },
    {
      "tikəm": {
        "Form": "arzu",
        "Person-Number": "1_sing"
      }
    },
    {
      "tikməliyəm": {
        "Form": "vacib",
        "Person-Number": "1_sing"
      }
    },
    {
      "tikəsiyəm": {
        "Form": "lazım",
        "Person-Number": "1_sing"
      }
    },
    {
      "tiksəm": {
        "Form": "şərt",
        "Person-Number": "1_sing"
      }
    },
    {
      "tikmək": {
        "Form": "inf",
        "Case": "nom"
      }
    },
    {
      "tikmişdin": {
        "Form": "-mişdi_past",
        "Person-Number": "2_sing"
      }
    },
    {
      "tikdin": {
        "Form": "-di_past",
        "Person-Number": "2_sing"
      }
    },
    {
      "tikirsən": {
        "Form": "present",
        "Person-Number": "2_sing"
      }
    },
    {
      "tikəcəksən": {
        "Form": "fut_def",
        "Person-Number": "2_sing"
      }
    },
    {
      "tikərsən": {
        "Form": "fut_indef",
        "Person-Number": "2_sing"
      }
    },
    {
      "tik": {
        "Form": "imp",
        "Person-Number": "2_sing"
      }
    },
    {
      "tikəsən": {
        "Form": "arzu",
        "Person-Number": "2_sing"
      }
    },
    {
      "tikməlisən": {
        "Form": "vacib",
        "Person-Number": "2_sing"
      }
    },
    {
      "tikəsisən": {
        "Form": "lazım",
        "Person-Number": "2_sing"
      }
    },
    {
      "tiksən": {
        "Form": "şərt",
        "Person-Number": "2_sing"
      }
    },
    {
      "tikməyin": {
        "Form": "inf",
        "Case": "gen"
      }
    },
    {
      "tikmişdi": {
        "Form": "-mişdi_past",
        "Person-Number": "3_sing"
      }
    },
    {
      "tikdi": {
        "Form": "-di_past",
        "Person-Number": "3_sing"
      }
    },
    {
      "tikir": {
        "Form": "present",
        "Person-Number": "3_sing"
      }
    },
    {
      "tikəcək": {
        "Form": "fut_def",
        "Person-Number": "3_sing"
      }
    },
    {
      "tikər": {
        "Form": "fut_indef",
        "Person-Number": "3_sing"
      }
    },
    {
      "tiksin": {
        "Form": "imp",
        "Person-Number": "3_sing"
      }
    },
    {
      "tikə": {
        "Form": "arzu",
        "Person-Number": "3_sing"
      }
    },
    {
      "tikməlidir": {
        "Form": "vacib",
        "Person-Number": "3_sing"
      }
    },
    {
      "tikəsidir": {
        "Form": "lazım",
        "Person-Number": "3_sing"
      }
    },
    {
      "tiksə": {
        "Form": "şərt",
        "Person-Number": "3_sing"
      }
    },
    {
      "tikməyə": {
        "Form": "inf",
        "Case": "dat"
      }
    },
    {
      "tikmişdik": {
        "Form": "-mişdi_past",
        "Person-Number": "1_plur"
      }
    },
    {
      "tikdik": {
        "Form": "-di_past",
        "Person-Number": "1_plur"
      }
    },
    {
      "tikirik": {
        "Form": "present",
        "Person-Number": "1_plur"
      }
    },
    {
      "tikəcəyik": {
        "Form": "fut_def",
        "Person-Number": "1_plur"
      }
    },
    {
      "tikərik": {
        "Form": "fut_indef",
        "Person-Number": "1_plur"
      }
    },
    {
      "tikək": {
        "Form": "imp",
        "Person-Number": "1_plur"
      }
    },
    {
      "tikək": {
        "Form": "arzu",
        "Person-Number": "1_plur"
      }
    },
    {
      "tikməliyik": {
        "Form": "vacib",
        "Person-Number": "1_plur"
      }
    },
    {
      "tikəsiyik": {
        "Form": "lazım",
        "Person-Number": "1_plur"
      }
    },
    {
      "tiksək": {
        "Form": "şərt",
        "Person-Number": "1_plur"
      }
    },
    {
      "tikməyi": {
        "Form": "inf",
        "Case": "acc"
      }
    },
    {
      "tikmişdiniz": {
        "Form": "-mişdi_past",
        "Person-Number": "2_plur"
      }
    },
    {
      "tikdiniz": {
        "Form": "-di_past",
        "Person-Number": "2_plur"
      }
    },
    {
      "tikirsiniz": {
        "Form": "present",
        "Person-Number": "2_plur"
      }
    },
    {
      "tikəcəksiniz": {
        "Form": "fut_def",
        "Person-Number": "2_plur"
      }
    },
    {
      "tikərsiniz": {
        "Form": "fut_indef",
        "Person-Number": "2_plur"
      }
    },
    {
      "tikəsiniz": {
        "Form": "imp",
        "Person-Number": "2_plur"
      }
    },
    {
      "tikəsiniz": {
        "Form": "arzu",
        "Person-Number": "2_plur"
      }
    },
    {
      "tikməlisiniz": {
        "Form": "vacib",
        "Person-Number": "2_plur"
      }
    },
    {
      "tikəsisiniz": {
        "Form": "lazım",
        "Person-Number": "2_plur"
      }
    },
    {
      "tiksəniz": {
        "Form": "şərt",
        "Person-Number": "2_plur"
      }
    },
    {
      "tikməkdə": {
        "Form": "inf",
        "Case": "loc"
      }
    },
    {
      "tikmişdilər": {
        "Form": "-mişdi_past",
        "Person-Number": "3_plur"
      }
    },
    {
      "tikdilər": {
        "Form": "-di_past",
        "Person-Number": "3_plur"
      }
    },
    {
      "tikirlər": {
        "Form": "present",
        "Person-Number": "3_plur"
      }
    },
    {
      "tikəcəklər": {
        "Form": "fut_def",
        "Person-Number": "3_plur"
      }
    },
    {
      "tikərlər": {
        "Form": "fut_indef",
        "Person-Number": "3_plur"
      }
    },
    {
      "tiksinlər": {
        "Form": "imp",
        "Person-Number": "3_plur"
      }
    },
    {
      "tikələr": {
        "Form": "arzu",
        "Person-Number": "3_plur"
      }
    },
    {
      "tikməlidirlər": {
        "Form": "vacib",
        "Person-Number": "3_plur"
      }
    },
    {
      "tikəsidirlər": {
        "Form": "lazım",
        "Person-Number": "3_plur"
      }
    },
    {
      "tiksələr": {
        "Form": "şərt",
        "Person-Number": "3_plur"
      }
    },
    {
      "tikməkdən": {
        "Form": "inf",
        "Case": "abl"
      }
    }
  ],
  "titrəmək": [
    {
      "titrəmişdim": {
        "Form": "-mişdi_past",
        "Person-Number": "1_sing"
      }
    },
    {
      "titrədim": {
        "Form": "-di_past",
        "Person-Number": "1_sing"
      }
    },
    {
      "titrəyirəm": {
        "Form": "present",
        "Person-Number": "1_sing"
      }
    },
    {
      "titrəyəcəyəm": {
        "Form": "fut_def",
        "Person-Number": "1_sing"
      }
    },
    {
      "titrəyərəm": {
        "Form": "fut_indef",
        "Person-Number": "1_sing"
      }
    },
    {
      "titrəyim": {
        "Form": "imp",
        "Person-Number": "1_sing"
      }
    },
    {
      "titrəyəm": {
        "Form": "arzu",
        "Person-Number": "1_sing"
      }
    },
    {
      "titrəməliyəm": {
        "Form": "vacib",
        "Person-Number": "1_sing"
      }
    },
    {
      "titrəyəsiyəm": {
        "Form": "lazım",
        "Person-Number": "1_sing"
      }
    },
    {
      "titrəsəm": {
        "Form": "şərt",
        "Person-Number": "1_sing"
      }
    },
    {
      "titrəmək": {
        "Form": "inf",
        "Case": "nom"
      }
    },
    {
      "titrəmişdin": {
        "Form": "-mişdi_past",
        "Person-Number": "2_sing"
      }
    },
    {
      "titrədin": {
        "Form": "-di_past",
        "Person-Number": "2_sing"
      }
    },
    {
      "titrəyirsən": {
        "Form": "present",
        "Person-Number": "2_sing"
      }
    },
    {
      "titrəyəcəksən": {
        "Form": "fut_def",
        "Person-Number": "2_sing"
      }
    },
    {
      "titrəyərsən": {
        "Form": "fut_indef",
        "Person-Number": "2_sing"
      }
    },
    {
      "titrə": {
        "Form": "imp",
        "Person-Number": "2_sing"
      }
    },
    {
      "titrəyəsən": {
        "Form": "arzu",
        "Person-Number": "2_sing"
      }
    },
    {
      "titrəməlisən": {
        "Form": "vacib",
        "Person-Number": "2_sing"
      }
    },
    {
      "titrəyəsisən": {
        "Form": "lazım",
        "Person-Number": "2_sing"
      }
    },
    {
      "titrəsən": {
        "Form": "şərt",
        "Person-Number": "2_sing"
      }
    },
    {
      "titrəməyin": {
        "Form": "inf",
        "Case": "gen"
      }
    },
    {
      "titrəmişdi": {
        "Form": "-mişdi_past",
        "Person-Number": "3_sing"
      }
    },
    {
      "titrədi": {
        "Form": "-di_past",
        "Person-Number": "3_sing"
      }
    },
    {
      "titrəyir": {
        "Form": "present",
        "Person-Number": "3_sing"
      }
    },
    {
      "titrəyəcək": {
        "Form": "fut_def",
        "Person-Number": "3_sing"
      }
    },
    {
      "titrəyər": {
        "Form": "fut_indef",
        "Person-Number": "3_sing"
      }
    },
    {
      "titrəsin": {
        "Form": "imp",
        "Person-Number": "3_sing"
      }
    },
    {
      "titrəyə": {
        "Form": "arzu",
        "Person-Number": "3_sing"
      }
    },
    {
      "titrəməlidir": {
        "Form": "vacib",
        "Person-Number": "3_sing"
      }
    },
    {
      "titrəyəsidir": {
        "Form": "lazım",
        "Person-Number": "3_sing"
      }
    },
    {
      "titrəsə": {
        "Form": "şərt",
        "Person-Number": "3_sing"
      }
    },
    {
      "titrəməyə": {
        "Form": "inf",
        "Case": "dat"
      }
    },
    {
      "titrəmişdik": {
        "Form": "-mişdi_past",
        "Person-Number": "1_plur"
      }
    },
    {
      "titrədik": {
        "Form": "-di_past",
        "Person-Number": "1_plur"
      }
    },
    {
      "titrəyirik": {
        "Form": "present",
        "Person-Number": "1_plur"
      }
    },
    {
      "titrəyəcəyik": {
        "Form": "fut_def",
        "Person-Number": "1_plur"
      }
    },
    {
      "titrəyərik": {
        "Form": "fut_indef",
        "Person-Number": "1_plur"
      }
    },
    {
      "titrəyək": {
        "Form": "imp",
        "Person-Number": "1_plur"
      }
    },
    {
      "titrəyək": {
        "Form": "arzu",
        "Person-Number": "1_plur"
      }
    },
    {
      "titrəməliyik": {
        "Form": "vacib",
        "Person-Number": "1_plur"
      }
    },
    {
      "titrəyəsiyik": {
        "Form": "lazım",
        "Person-Number": "1_plur"
      }
    },
    {
      "titrəsək": {
        "Form": "şərt",
        "Person-Number": "1_plur"
      }
    },
    {
      "titrəməyi": {
        "Form": "inf",
        "Case": "acc"
      }
    },
    {
      "titrəmişdiniz": {
        "Form": "-mişdi_past",
        "Person-Number": "2_plur"
      }
    },
    {
      "titrədiniz": {
        "Form": "-di_past",
        "Person-Number": "2_plur"
      }
    },
    {
      "titrəyirsiniz": {
        "Form": "present",
        "Person-Number": "2_plur"
      }
    },
    {
      "titrəyəcəksiniz": {
        "Form": "fut_def",
        "Person-Number": "2_plur"
      }
    },
    {
      "titrəyərsiniz": {
        "Form": "fut_indef",
        "Person-Number": "2_plur"
      }
    },
    {
      "titrəyəsiniz": {
        "Form": "imp",
        "Person-Number": "2_plur"
      }
    },
    {
      "titrəyəsiniz": {
        "Form": "arzu",
        "Person-Number": "2_plur"
      }
    },
    {
      "titrəməlisiniz": {
        "Form": "vacib",
        "Person-Number": "2_plur"
      }
    },
    {
      "titrəyəsisiniz": {
        "Form": "lazım",
        "Person-Number": "2_plur"
      }
    },
    {
      "titrəsəniz": {
        "Form": "şərt",
        "Person-Number": "2_plur"
      }
    },
    {
      "titrəməkdə": {
        "Form": "inf",
        "Case": "loc"
      }
    },
    {
      "titrəmişdilər": {
        "Form": "-mişdi_past",
        "Person-Number": "3_plur"
      }
    },
    {
      "titrədilər": {
        "Form": "-di_past",
        "Person-Number": "3_plur"
      }
    },
    {
      "titrəyirlər": {
        "Form": "present",
        "Person-Number": "3_plur"
      }
    },
    {
      "titrəyəcəklər": {
        "Form": "fut_def",
        "Person-Number": "3_plur"
      }
    },
    {
      "titrəyərlər": {
        "Form": "fut_indef",
        "Person-Number": "3_plur"
      }
    },
    {
      "titrəsinlər": {
        "Form": "imp",
        "Person-Number": "3_plur"
      }
    },
    {
      "titrəyələr": {
        "Form": "arzu",
        "Person-Number": "3_plur"
      }
    },
    {
      "titrəməlidirlər": {
        "Form": "vacib",
        "Person-Number": "3_plur"
      }
    },
    {
      "titrəyəsidirlər": {
        "Form": "lazım",
        "Person-Number": "3_plur"
      }
    },
    {
      "titrəsələr": {
        "Form": "şərt",
        "Person-Number": "3_plur"
      }
    },
    {
      "titrəməkdən": {
        "Form": "inf",
        "Case": "abl"
      }
    }
  ],
  "toplamaq": [
    {
      "toplamışdım": {
        "Form": "-mişdi_past",
        "Person-Number": "1_sing"
      }
    },
    {
      "topladım": {
        "Form": "-di_past",
        "Person-Number": "1_sing"
      }
    },
    {
      "toplayıram": {
        "Form": "present",
        "Person-Number": "1_sing"
      }
    },
    {
      "toplayacağam": {
        "Form": "fut_def",
        "Person-Number": "1_sing"
      }
    },
    {
      "toplayaram": {
        "Form": "fut_indef",
        "Person-Number": "1_sing"
      }
    },
    {
      "toplayım": {
        "Form": "imp",
        "Person-Number": "1_sing"
      }
    },
    {
      "toplayım": {
        "Form": "arzu",
        "Person-Number": "1_sing"
      }
    },
    {
      "toplamalıyam": {
        "Form": "vacib",
        "Person-Number": "1_sing"
      }
    },
    {
      "toplayasıyam": {
        "Form": "lazım",
        "Person-Number": "1_sing"
      }
    },
    {
      "toplasam": {
        "Form": "şərt",
        "Person-Number": "1_sing"
      }
    },
    {
      "toplamaq": {
        "Form": "inf",
        "Case": "nom"
      }
    },
    {
      "toplamışdın": {
        "Form": "-mişdi_past",
        "Person-Number": "2_sing"
      }
    },
    {
      "topladın": {
        "Form": "-di_past",
        "Person-Number": "2_sing"
      }
    },
    {
      "toplayırsan": {
        "Form": "present",
        "Person-Number": "2_sing"
      }
    },
    {
      "toplayacaqsan": {
        "Form": "fut_def",
        "Person-Number": "2_sing"
      }
    },
    {
      "toplayarsan": {
        "Form": "fut_indef",
        "Person-Number": "2_sing"
      }
    },
    {
      "topla": {
        "Form": "imp",
        "Person-Number": "2_sing"
      }
    },
    {
      "toplayasan": {
        "Form": "arzu",
        "Person-Number": "2_sing"
      }
    },
    {
      "toplamalısan": {
        "Form": "vacib",
        "Person-Number": "2_sing"
      }
    },
    {
      "toplayasısan": {
        "Form": "lazım",
        "Person-Number": "2_sing"
      }
    },
    {
      "toplasan": {
        "Form": "şərt",
        "Person-Number": "2_sing"
      }
    },
    {
      "toplamağın": {
        "Form": "inf",
        "Case": "gen"
      }
    },
    {
      "toplamışdı": {
        "Form": "-mişdi_past",
        "Person-Number": "3_sing"
      }
    },
    {
      "topladı": {
        "Form": "-di_past",
        "Person-Number": "3_sing"
      }
    },
    {
      "toplayır": {
        "Form": "present",
        "Person-Number": "3_sing"
      }
    },
    {
      "toplayacaq": {
        "Form": "fut_def",
        "Person-Number": "3_sing"
      }
    },
    {
      "toplayar": {
        "Form": "fut_indef",
        "Person-Number": "3_sing"
      }
    },
    {
      "toplasın": {
        "Form": "imp",
        "Person-Number": "3_sing"
      }
    },
    {
      "toplaya": {
        "Form": "arzu",
        "Person-Number": "3_sing"
      }
    },
    {
      "toplamalıdır": {
        "Form": "vacib",
        "Person-Number": "3_sing"
      }
    },
    {
      "toplayasıdır": {
        "Form": "lazım",
        "Person-Number": "3_sing"
      }
    },
    {
      "toplasa": {
        "Form": "şərt",
        "Person-Number": "3_sing"
      }
    },
    {
      "toplamağa": {
        "Form": "inf",
        "Case": "dat"
      }
    },
    {
      "toplamışdıq": {
        "Form": "-mişdi_past",
        "Person-Number": "1_plur"
      }
    },
    {
      "topladıq": {
        "Form": "-di_past",
        "Person-Number": "1_plur"
      }
    },
    {
      "toplayırıq": {
        "Form": "present",
        "Person-Number": "1_plur"
      }
    },
    {
      "toplayacağıq": {
        "Form": "fut_def",
        "Person-Number": "1_plur"
      }
    },
    {
      "toplayarıq": {
        "Form": "fut_indef",
        "Person-Number": "1_plur"
      }
    },
    {
      "toplayaq": {
        "Form": "imp",
        "Person-Number": "1_plur"
      }
    },
    {
      "toplayaq": {
        "Form": "arzu",
        "Person-Number": "1_plur"
      }
    },
    {
      "toplamalıyıq": {
        "Form": "vacib",
        "Person-Number": "1_plur"
      }
    },
    {
      "toplayasıyıq": {
        "Form": "lazım",
        "Person-Number": "1_plur"
      }
    },
    {
      "toplasaq": {
        "Form": "şərt",
        "Person-Number": "1_plur"
      }
    },
    {
      "toplamağı": {
        "Form": "inf",
        "Case": "acc"
      }
    },
    {
      "toplamışdınız": {
        "Form": "-mişdi_past",
        "Person-Number": "2_plur"
      }
    },
    {
      "topladınız": {
        "Form": "-di_past",
        "Person-Number": "2_plur"
      }
    },
    {
      "toplayırsınız": {
        "Form": "present",
        "Person-Number": "2_plur"
      }
    },
    {
      "toplayacaqsınız": {
        "Form": "fut_def",
        "Person-Number": "2_plur"
      }
    },
    {
      "toplayarsınız": {
        "Form": "fut_indef",
        "Person-Number": "2_plur"
      }
    },
    {
      "toplayasınız": {
        "Form": "imp",
        "Person-Number": "2_plur"
      }
    },
    {
      "toplayasınız": {
        "Form": "arzu",
        "Person-Number": "2_plur"
      }
    },
    {
      "toplamalısınız": {
        "Form": "vacib",
        "Person-Number": "2_plur"
      }
    },
    {
      "toplayasısınız": {
        "Form": "lazım",
        "Person-Number": "2_plur"
      }
    },
    {
      "toplasanız": {
        "Form": "şərt",
        "Person-Number": "2_plur"
      }
    },
    {
      "toplamaqda": {
        "Form": "inf",
        "Case": "loc"
      }
    },
    {
      "toplamışdılar": {
        "Form": "-mişdi_past",
        "Person-Number": "3_plur"
      }
    },
    {
      "topladılar": {
        "Form": "-di_past",
        "Person-Number": "3_plur"
      }
    },
    {
      "toplayırlar": {
        "Form": "present",
        "Person-Number": "3_plur"
      }
    },
    {
      "toplayacaqlar": {
        "Form": "fut_def",
        "Person-Number": "3_plur"
      }
    },
    {
      "toplayarlar": {
        "Form": "fut_indef",
        "Person-Number": "3_plur"
      }
    },
    {
      "toplasınlar": {
        "Form": "imp",
        "Person-Number": "3_plur"
      }
    },
    {
      "toplayalar": {
        "Form": "arzu",
        "Person-Number": "3_plur"
      }
    },
    {
      "toplamalıdırlar": {
        "Form": "vacib",
        "Person-Number": "3_plur"
      }
    },
    {
      "toplayasıdır": {
        "Form": "lazım",
        "Person-Number": "3_plur"
      }
    },
    {
      "toplasalar": {
        "Form": "şərt",
        "Person-Number": "3_plur"
      }
    },
    {
      "toplamaqdan": {
        "Form": "inf",
        "Case": "abl"
      }
    }
  ],
  "toqquşmaq": [
    {
      "toqquşmuşdum": {
        "Form": "-mişdi_past",
        "Person-Number": "1_sing"
      }
    },
    {
      "toqquşdum": {
        "Form": "-di_past",
        "Person-Number": "1_sing"
      }
    },
    {
      "toqquşuram": {
        "Form": "present",
        "Person-Number": "1_sing"
      }
    },
    {
      "toqquşacağam": {
        "Form": "fut_def",
        "Person-Number": "1_sing"
      }
    },
    {
      "toqquşaram": {
        "Form": "fut_indef",
        "Person-Number": "1_sing"
      }
    },
    {
      "toqquşum": {
        "Form": "imp",
        "Person-Number": "1_sing"
      }
    },
    {
      "toqquşam": {
        "Form": "arzu",
        "Person-Number": "1_sing"
      }
    },
    {
      "toqquşmalıyam": {
        "Form": "vacib",
        "Person-Number": "1_sing"
      }
    },
    {
      "toqquşasıyam": {
        "Form": "lazım",
        "Person-Number": "1_sing"
      }
    },
    {
      "toqquşsam": {
        "Form": "şərt",
        "Person-Number": "1_sing"
      }
    },
    {
      "toqquşmaq": {
        "Form": "inf",
        "Case": "nom"
      }
    },
    {
      "toqquşmuşdun": {
        "Form": "-mişdi_past",
        "Person-Number": "2_sing"
      }
    },
    {
      "toqquşdun": {
        "Form": "-di_past",
        "Person-Number": "2_sing"
      }
    },
    {
      "toqquşursan": {
        "Form": "present",
        "Person-Number": "2_sing"
      }
    },
    {
      "toqquşacaqsan": {
        "Form": "fut_def",
        "Person-Number": "2_sing"
      }
    },
    {
      "toqquşarsan": {
        "Form": "fut_indef",
        "Person-Number": "2_sing"
      }
    },
    {
      "toqquş": {
        "Form": "imp",
        "Person-Number": "2_sing"
      }
    },
    {
      "toqquşasan": {
        "Form": "arzu",
        "Person-Number": "2_sing"
      }
    },
    {
      "toqquşmalısan": {
        "Form": "vacib",
        "Person-Number": "2_sing"
      }
    },
    {
      "toqquşasısan": {
        "Form": "lazım",
        "Person-Number": "2_sing"
      }
    },
    {
      "toqquşsan": {
        "Form": "şərt",
        "Person-Number": "2_sing"
      }
    },
    {
      "toqquşmağın": {
        "Form": "inf",
        "Case": "gen"
      }
    },
    {
      "toqquşmuşdu": {
        "Form": "-mişdi_past",
        "Person-Number": "3_sing"
      }
    },
    {
      "toqquşdu": {
        "Form": "-di_past",
        "Person-Number": "3_sing"
      }
    },
    {
      "toqquşur": {
        "Form": "present",
        "Person-Number": "3_sing"
      }
    },
    {
      "toqquşacaq": {
        "Form": "fut_def",
        "Person-Number": "3_sing"
      }
    },
    {
      "toqquşar": {
        "Form": "fut_indef",
        "Person-Number": "3_sing"
      }
    },
    {
      "toqquşsun": {
        "Form": "imp",
        "Person-Number": "3_sing"
      }
    },
    {
      "toqquşa": {
        "Form": "arzu",
        "Person-Number": "3_sing"
      }
    },
    {
      "toqquşmalıdır": {
        "Form": "vacib",
        "Person-Number": "3_sing"
      }
    },
    {
      "toqquşasıdır": {
        "Form": "lazım",
        "Person-Number": "3_sing"
      }
    },
    {
      "toqquşsa": {
        "Form": "şərt",
        "Person-Number": "3_sing"
      }
    },
    {
      "toqquşmağa": {
        "Form": "inf",
        "Case": "dat"
      }
    },
    {
      "toqquşmuşduq": {
        "Form": "-mişdi_past",
        "Person-Number": "1_plur"
      }
    },
    {
      "toqquşduq": {
        "Form": "-di_past",
        "Person-Number": "1_plur"
      }
    },
    {
      "toqquşuruq": {
        "Form": "present",
        "Person-Number": "1_plur"
      }
    },
    {
      "toqquşacağıq": {
        "Form": "fut_def",
        "Person-Number": "1_plur"
      }
    },
    {
      "toqquşarıq": {
        "Form": "fut_indef",
        "Person-Number": "1_plur"
      }
    },
    {
      "toqquşaq": {
        "Form": "imp",
        "Person-Number": "1_plur"
      }
    },
    {
      "toqquşaq": {
        "Form": "arzu",
        "Person-Number": "1_plur"
      }
    },
    {
      "toqquşmalıyıq": {
        "Form": "vacib",
        "Person-Number": "1_plur"
      }
    },
    {
      "toqquşasıyıq": {
        "Form": "lazım",
        "Person-Number": "1_plur"
      }
    },
    {
      "toqquşsaq": {
        "Form": "şərt",
        "Person-Number": "1_plur"
      }
    },
    {
      "toqquşmağı": {
        "Form": "inf",
        "Case": "acc"
      }
    },
    {
      "toqquşmuşdunuz": {
        "Form": "-mişdi_past",
        "Person-Number": "2_plur"
      }
    },
    {
      "toqquşdunuz": {
        "Form": "-di_past",
        "Person-Number": "2_plur"
      }
    },
    {
      "toqquşursunuz": {
        "Form": "present",
        "Person-Number": "2_plur"
      }
    },
    {
      "toqquşacaqsınız": {
        "Form": "fut_def",
        "Person-Number": "2_plur"
      }
    },
    {
      "toqquşarsınız": {
        "Form": "fut_indef",
        "Person-Number": "2_plur"
      }
    },
    {
      "toqquşasınız": {
        "Form": "imp",
        "Person-Number": "2_plur"
      }
    },
    {
      "toqquşasınız": {
        "Form": "arzu",
        "Person-Number": "2_plur"
      }
    },
    {
      "toqquşmalısınız": {
        "Form": "vacib",
        "Person-Number": "2_plur"
      }
    },
    {
      "toqquşasısınız": {
        "Form": "lazım",
        "Person-Number": "2_plur"
      }
    },
    {
      "toqquşsanız": {
        "Form": "şərt",
        "Person-Number": "2_plur"
      }
    },
    {
      "toqquşmaqda": {
        "Form": "inf",
        "Case": "loc"
      }
    },
    {
      "toqquşmuşdular": {
        "Form": "-mişdi_past",
        "Person-Number": "3_plur"
      }
    },
    {
      "toqquşdular": {
        "Form": "-di_past",
        "Person-Number": "3_plur"
      }
    },
    {
      "toqquşurlar": {
        "Form": "present",
        "Person-Number": "3_plur"
      }
    },
    {
      "toqquşacaqlar": {
        "Form": "fut_def",
        "Person-Number": "3_plur"
      }
    },
    {
      "toqquşarlar": {
        "Form": "fut_indef",
        "Person-Number": "3_plur"
      }
    },
    {
      "toqquşsunlar": {
        "Form": "imp",
        "Person-Number": "3_plur"
      }
    },
    {
      "toqquşalar": {
        "Form": "arzu",
        "Person-Number": "3_plur"
      }
    },
    {
      "toqquşmalıdırlar": {
        "Form": "vacib",
        "Person-Number": "3_plur"
      }
    },
    {
      "toqquşasıdır": {
        "Form": "lazım",
        "Person-Number": "3_plur"
      }
    },
    {
      "toqquşsalar": {
        "Form": "şərt",
        "Person-Number": "3_plur"
      }
    },
    {
      "toqquşmaqdan": {
        "Form": "inf",
        "Case": "abl"
      }
    }
  ],
  "toxumaq": [
    {
      "toxumuşdum": {
        "Form": "-mişdi_past",
        "Person-Number": "1_sing"
      }
    },
    {
      "toxudum": {
        "Form": "-di_past",
        "Person-Number": "1_sing"
      }
    },
    {
      "toxuyuram": {
        "Form": "present",
        "Person-Number": "1_sing"
      }
    },
    {
      "toxuyacağam": {
        "Form": "fut_def",
        "Person-Number": "1_sing"
      }
    },
    {
      "toxuyaram": {
        "Form": "fut_indef",
        "Person-Number": "1_sing"
      }
    },
    {
      "toxuyum": {
        "Form": "imp",
        "Person-Number": "1_sing"
      }
    },
    {
      "toxuyam": {
        "Form": "arzu",
        "Person-Number": "1_sing"
      }
    },
    {
      "toxumalıyam": {
        "Form": "vacib",
        "Person-Number": "1_sing"
      }
    },
    {
      "toxuyasıyam": {
        "Form": "lazım",
        "Person-Number": "1_sing"
      }
    },
    {
      "toxusam": {
        "Form": "şərt",
        "Person-Number": "1_sing"
      }
    },
    {
      "toxumaq": {
        "Form": "inf",
        "Case": "nom"
      }
    },
    {
      "toxumuşdun": {
        "Form": "-mişdi_past",
        "Person-Number": "2_sing"
      }
    },
    {
      "toxudun": {
        "Form": "-di_past",
        "Person-Number": "2_sing"
      }
    },
    {
      "toxuyursan": {
        "Form": "present",
        "Person-Number": "2_sing"
      }
    },
    {
      "toxuyacaqsan": {
        "Form": "fut_def",
        "Person-Number": "2_sing"
      }
    },
    {
      "toxuyarsan": {
        "Form": "fut_indef",
        "Person-Number": "2_sing"
      }
    },
    {
      "toxu": {
        "Form": "imp",
        "Person-Number": "2_sing"
      }
    },
    {
      "toxuyasan": {
        "Form": "arzu",
        "Person-Number": "2_sing"
      }
    },
    {
      "toxumalısan": {
        "Form": "vacib",
        "Person-Number": "2_sing"
      }
    },
    {
      "toxuyasısan": {
        "Form": "lazım",
        "Person-Number": "2_sing"
      }
    },
    {
      "toxusan": {
        "Form": "şərt",
        "Person-Number": "2_sing"
      }
    },
    {
      "toxumağın": {
        "Form": "inf",
        "Case": "gen"
      }
    },
    {
      "toxumuşdu": {
        "Form": "-mişdi_past",
        "Person-Number": "3_sing"
      }
    },
    {
      "toxudu": {
        "Form": "-di_past",
        "Person-Number": "3_sing"
      }
    },
    {
      "toxuyur": {
        "Form": "present",
        "Person-Number": "3_sing"
      }
    },
    {
      "toxuyacaq": {
        "Form": "fut_def",
        "Person-Number": "3_sing"
      }
    },
    {
      "toxuyar": {
        "Form": "fut_indef",
        "Person-Number": "3_sing"
      }
    },
    {
      "toxusun": {
        "Form": "imp",
        "Person-Number": "3_sing"
      }
    },
    {
      "toxuya": {
        "Form": "arzu",
        "Person-Number": "3_sing"
      }
    },
    {
      "toxumalıdır": {
        "Form": "vacib",
        "Person-Number": "3_sing"
      }
    },
    {
      "toxuyasıdır": {
        "Form": "lazım",
        "Person-Number": "3_sing"
      }
    },
    {
      "toxusa": {
        "Form": "şərt",
        "Person-Number": "3_sing"
      }
    },
    {
      "toxumağa": {
        "Form": "inf",
        "Case": "dat"
      }
    },
    {
      "toxumuşduq": {
        "Form": "-mişdi_past",
        "Person-Number": "1_plur"
      }
    },
    {
      "toxuduq": {
        "Form": "-di_past",
        "Person-Number": "1_plur"
      }
    },
    {
      "toxuyuruq": {
        "Form": "present",
        "Person-Number": "1_plur"
      }
    },
    {
      "toxuyacağıq": {
        "Form": "fut_def",
        "Person-Number": "1_plur"
      }
    },
    {
      "toxuyarıq": {
        "Form": "fut_indef",
        "Person-Number": "1_plur"
      }
    },
    {
      "toxuyaq": {
        "Form": "imp",
        "Person-Number": "1_plur"
      }
    },
    {
      "toxuyaq": {
        "Form": "arzu",
        "Person-Number": "1_plur"
      }
    },
    {
      "toxumalıyıq": {
        "Form": "vacib",
        "Person-Number": "1_plur"
      }
    },
    {
      "toxuyasıyıq": {
        "Form": "lazım",
        "Person-Number": "1_plur"
      }
    },
    {
      "toxusaq": {
        "Form": "şərt",
        "Person-Number": "1_plur"
      }
    },
    {
      "toxumağı": {
        "Form": "inf",
        "Case": "acc"
      }
    },
    {
      "toxumuşdunuz": {
        "Form": "-mişdi_past",
        "Person-Number": "2_plur"
      }
    },
    {
      "toxudunuz": {
        "Form": "-di_past",
        "Person-Number": "2_plur"
      }
    },
    {
      "toxuyursunuz": {
        "Form": "present",
        "Person-Number": "2_plur"
      }
    },
    {
      "toxuyacaqsınız": {
        "Form": "fut_def",
        "Person-Number": "2_plur"
      }
    },
    {
      "toxuyarsınız": {
        "Form": "fut_indef",
        "Person-Number": "2_plur"
      }
    },
    {
      "toxuyasınız": {
        "Form": "imp",
        "Person-Number": "2_plur"
      }
    },
    {
      "toxuyasınız": {
        "Form": "arzu",
        "Person-Number": "2_plur"
      }
    },
    {
      "toxumalısınız": {
        "Form": "vacib",
        "Person-Number": "2_plur"
      }
    },
    {
      "toxuyasısınız": {
        "Form": "lazım",
        "Person-Number": "2_plur"
      }
    },
    {
      "toxusanız": {
        "Form": "şərt",
        "Person-Number": "2_plur"
      }
    },
    {
      "toxumaqda": {
        "Form": "inf",
        "Case": "loc"
      }
    },
    {
      "toxumuşdular": {
        "Form": "-mişdi_past",
        "Person-Number": "3_plur"
      }
    },
    {
      "toxudular": {
        "Form": "-di_past",
        "Person-Number": "3_plur"
      }
    },
    {
      "toxuyurlar": {
        "Form": "present",
        "Person-Number": "3_plur"
      }
    },
    {
      "toxuyacaqlar": {
        "Form": "fut_def",
        "Person-Number": "3_plur"
      }
    },
    {
      "toxuyarlar": {
        "Form": "fut_indef",
        "Person-Number": "3_plur"
      }
    },
    {
      "toxusunlar": {
        "Form": "imp",
        "Person-Number": "3_plur"
      }
    },
    {
      "toxuyalar": {
        "Form": "arzu",
        "Person-Number": "3_plur"
      }
    },
    {
      "toxumalıdırlar": {
        "Form": "vacib",
        "Person-Number": "3_plur"
      }
    },
    {
      "toxuyasıdır": {
        "Form": "lazım",
        "Person-Number": "3_plur"
      }
    },
    {
      "toxusalar": {
        "Form": "şərt",
        "Person-Number": "3_plur"
      }
    },
    {
      "toxumaqdan": {
        "Form": "inf",
        "Case": "abl"
      }
    }
  ],
  "tullamaq": [
    {
      "tullamışdım": {
        "Form": "-mişdi_past",
        "Person-Number": "1_sing"
      }
    },
    {
      "tulladım": {
        "Form": "-di_past",
        "Person-Number": "1_sing"
      }
    },
    {
      "tullayıram": {
        "Form": "present",
        "Person-Number": "1_sing"
      }
    },
    {
      "tullayacağam": {
        "Form": "fut_def",
        "Person-Number": "1_sing"
      }
    },
    {
      "tullayaram": {
        "Form": "fut_indef",
        "Person-Number": "1_sing"
      }
    },
    {
      "tullayım": {
        "Form": "imp",
        "Person-Number": "1_sing"
      }
    },
    {
      "tullayım": {
        "Form": "arzu",
        "Person-Number": "1_sing"
      }
    },
    {
      "tullamalıyam": {
        "Form": "vacib",
        "Person-Number": "1_sing"
      }
    },
    {
      "tullayasıyam": {
        "Form": "lazım",
        "Person-Number": "1_sing"
      }
    },
    {
      "tullasam": {
        "Form": "şərt",
        "Person-Number": "1_sing"
      }
    },
    {
      "tullamaq": {
        "Form": "inf",
        "Case": "nom"
      }
    },
    {
      "tullamışdın": {
        "Form": "-mişdi_past",
        "Person-Number": "2_sing"
      }
    },
    {
      "tulladın": {
        "Form": "-di_past",
        "Person-Number": "2_sing"
      }
    },
    {
      "tullayırsan": {
        "Form": "present",
        "Person-Number": "2_sing"
      }
    },
    {
      "tullayacaqsan": {
        "Form": "fut_def",
        "Person-Number": "2_sing"
      }
    },
    {
      "tullayarsan": {
        "Form": "fut_indef",
        "Person-Number": "2_sing"
      }
    },
    {
      "tulla": {
        "Form": "imp",
        "Person-Number": "2_sing"
      }
    },
    {
      "tullayasan": {
        "Form": "arzu",
        "Person-Number": "2_sing"
      }
    },
    {
      "tullamalısan": {
        "Form": "vacib",
        "Person-Number": "2_sing"
      }
    },
    {
      "tullayasısan": {
        "Form": "lazım",
        "Person-Number": "2_sing"
      }
    },
    {
      "tullasan": {
        "Form": "şərt",
        "Person-Number": "2_sing"
      }
    },
    {
      "tullamağın": {
        "Form": "inf",
        "Case": "gen"
      }
    },
    {
      "tullamışdı": {
        "Form": "-mişdi_past",
        "Person-Number": "3_sing"
      }
    },
    {
      "tulladı": {
        "Form": "-di_past",
        "Person-Number": "3_sing"
      }
    },
    {
      "tullayır": {
        "Form": "present",
        "Person-Number": "3_sing"
      }
    },
    {
      "tullayacaq": {
        "Form": "fut_def",
        "Person-Number": "3_sing"
      }
    },
    {
      "tullayar": {
        "Form": "fut_indef",
        "Person-Number": "3_sing"
      }
    },
    {
      "tullasın": {
        "Form": "imp",
        "Person-Number": "3_sing"
      }
    },
    {
      "tullaya": {
        "Form": "arzu",
        "Person-Number": "3_sing"
      }
    },
    {
      "tullamalıdır": {
        "Form": "vacib",
        "Person-Number": "3_sing"
      }
    },
    {
      "tullayasıdır": {
        "Form": "lazım",
        "Person-Number": "3_sing"
      }
    },
    {
      "tullasa": {
        "Form": "şərt",
        "Person-Number": "3_sing"
      }
    },
    {
      "tullamağa": {
        "Form": "inf",
        "Case": "dat"
      }
    },
    {
      "tullamışdıq": {
        "Form": "-mişdi_past",
        "Person-Number": "1_plur"
      }
    },
    {
      "tulladıq": {
        "Form": "-di_past",
        "Person-Number": "1_plur"
      }
    },
    {
      "tullayırıq": {
        "Form": "present",
        "Person-Number": "1_plur"
      }
    },
    {
      "tullayacağıq": {
        "Form": "fut_def",
        "Person-Number": "1_plur"
      }
    },
    {
      "tullayarıq": {
        "Form": "fut_indef",
        "Person-Number": "1_plur"
      }
    },
    {
      "tullayaq": {
        "Form": "imp",
        "Person-Number": "1_plur"
      }
    },
    {
      "tullayaq": {
        "Form": "arzu",
        "Person-Number": "1_plur"
      }
    },
    {
      "tullamalıyıq": {
        "Form": "vacib",
        "Person-Number": "1_plur"
      }
    },
    {
      "tullayasıyıq": {
        "Form": "lazım",
        "Person-Number": "1_plur"
      }
    },
    {
      "tullasaq": {
        "Form": "şərt",
        "Person-Number": "1_plur"
      }
    },
    {
      "tullamağı": {
        "Form": "inf",
        "Case": "acc"
      }
    },
    {
      "tullamışdınız": {
        "Form": "-mişdi_past",
        "Person-Number": "2_plur"
      }
    },
    {
      "tulladınız": {
        "Form": "-di_past",
        "Person-Number": "2_plur"
      }
    },
    {
      "tullayırsınız": {
        "Form": "present",
        "Person-Number": "2_plur"
      }
    },
    {
      "tullayacaqsınız": {
        "Form": "fut_def",
        "Person-Number": "2_plur"
      }
    },
    {
      "tullayarsınız": {
        "Form": "fut_indef",
        "Person-Number": "2_plur"
      }
    },
    {
      "tullayasınız": {
        "Form": "imp",
        "Person-Number": "2_plur"
      }
    },
    {
      "tullayasınız": {
        "Form": "arzu",
        "Person-Number": "2_plur"
      }
    },
    {
      "tullamalısınız": {
        "Form": "vacib",
        "Person-Number": "2_plur"
      }
    },
    {
      "tullayasısınız": {
        "Form": "lazım",
        "Person-Number": "2_plur"
      }
    },
    {
      "tullasanız": {
        "Form": "şərt",
        "Person-Number": "2_plur"
      }
    },
    {
      "tullamaqda": {
        "Form": "inf",
        "Case": "loc"
      }
    },
    {
      "tullamışdılar": {
        "Form": "-mişdi_past",
        "Person-Number": "3_plur"
      }
    },
    {
      "tulladılar": {
        "Form": "-di_past",
        "Person-Number": "3_plur"
      }
    },
    {
      "tullayırlar": {
        "Form": "present",
        "Person-Number": "3_plur"
      }
    },
    {
      "tullayacaqlar": {
        "Form": "fut_def",
        "Person-Number": "3_plur"
      }
    },
    {
      "tullayarlar": {
        "Form": "fut_indef",
        "Person-Number": "3_plur"
      }
    },
    {
      "tullasınlar": {
        "Form": "imp",
        "Person-Number": "3_plur"
      }
    },
    {
      "tullayalar": {
        "Form": "arzu",
        "Person-Number": "3_plur"
      }
    },
    {
      "tullamalıdırlar": {
        "Form": "vacib",
        "Person-Number": "3_plur"
      }
    },
    {
      "tullayasıdır": {
        "Form": "lazım",
        "Person-Number": "3_plur"
      }
    },
    {
      "tullasalar": {
        "Form": "şərt",
        "Person-Number": "3_plur"
      }
    },
    {
      "tullamaqdan": {
        "Form": "inf",
        "Case": "abl"
      }
    }
  ],
  "tullanmaq": [
    {
      "tullanmışdım": {
        "Form": "-mişdi_past",
        "Person-Number": "1_sing"
      }
    },
    {
      "tullandım": {
        "Form": "-di_past",
        "Person-Number": "1_sing"
      }
    },
    {
      "tullanıram": {
        "Form": "present",
        "Person-Number": "1_sing"
      }
    },
    {
      "tullanacağam": {
        "Form": "fut_def",
        "Person-Number": "1_sing"
      }
    },
    {
      "tullanaram": {
        "Form": "fut_indef",
        "Person-Number": "1_sing"
      }
    },
    {
      "tullanım": {
        "Form": "imp",
        "Person-Number": "1_sing"
      }
    },
    {
      "tullanam": {
        "Form": "arzu",
        "Person-Number": "1_sing"
      }
    },
    {
      "tullanmalıyam": {
        "Form": "vacib",
        "Person-Number": "1_sing"
      }
    },
    {
      "tullanasıyam": {
        "Form": "lazım",
        "Person-Number": "1_sing"
      }
    },
    {
      "tullansam": {
        "Form": "şərt",
        "Person-Number": "1_sing"
      }
    },
    {
      "tullanmaq": {
        "Form": "inf",
        "Case": "nom"
      }
    },
    {
      "tullanmışdın": {
        "Form": "-mişdi_past",
        "Person-Number": "2_sing"
      }
    },
    {
      "tullandın": {
        "Form": "-di_past",
        "Person-Number": "2_sing"
      }
    },
    {
      "tullanırsan": {
        "Form": "present",
        "Person-Number": "2_sing"
      }
    },
    {
      "tullanacaqsan": {
        "Form": "fut_def",
        "Person-Number": "2_sing"
      }
    },
    {
      "tullanarsan": {
        "Form": "fut_indef",
        "Person-Number": "2_sing"
      }
    },
    {
      "tullan": {
        "Form": "imp",
        "Person-Number": "2_sing"
      }
    },
    {
      "tullanasan": {
        "Form": "arzu",
        "Person-Number": "2_sing"
      }
    },
    {
      "tullanmalısan": {
        "Form": "vacib",
        "Person-Number": "2_sing"
      }
    },
    {
      "tullanasısan": {
        "Form": "lazım",
        "Person-Number": "2_sing"
      }
    },
    {
      "tullansan": {
        "Form": "şərt",
        "Person-Number": "2_sing"
      }
    },
    {
      "tullanmağın": {
        "Form": "inf",
        "Case": "gen"
      }
    },
    {
      "tullanmışdı": {
        "Form": "-mişdi_past",
        "Person-Number": "3_sing"
      }
    },
    {
      "tullandı": {
        "Form": "-di_past",
        "Person-Number": "3_sing"
      }
    },
    {
      "tullanır": {
        "Form": "present",
        "Person-Number": "3_sing"
      }
    },
    {
      "tullanacaq": {
        "Form": "fut_def",
        "Person-Number": "3_sing"
      }
    },
    {
      "tullanar": {
        "Form": "fut_indef",
        "Person-Number": "3_sing"
      }
    },
    {
      "tullansın": {
        "Form": "imp",
        "Person-Number": "3_sing"
      }
    },
    {
      "tullana": {
        "Form": "arzu",
        "Person-Number": "3_sing"
      }
    },
    {
      "tullanmalıdır": {
        "Form": "vacib",
        "Person-Number": "3_sing"
      }
    },
    {
      "tullanasıdır": {
        "Form": "lazım",
        "Person-Number": "3_sing"
      }
    },
    {
      "tullansa": {
        "Form": "şərt",
        "Person-Number": "3_sing"
      }
    },
    {
      "tullanmağa": {
        "Form": "inf",
        "Case": "dat"
      }
    },
    {
      "tullanmışdıq": {
        "Form": "-mişdi_past",
        "Person-Number": "1_plur"
      }
    },
    {
      "tullandıq": {
        "Form": "-di_past",
        "Person-Number": "1_plur"
      }
    },
    {
      "tullanırıq": {
        "Form": "present",
        "Person-Number": "1_plur"
      }
    },
    {
      "tullanacağıq": {
        "Form": "fut_def",
        "Person-Number": "1_plur"
      }
    },
    {
      "tullanarıq": {
        "Form": "fut_indef",
        "Person-Number": "1_plur"
      }
    },
    {
      "tullanaq": {
        "Form": "imp",
        "Person-Number": "1_plur"
      }
    },
    {
      "tullanaq": {
        "Form": "arzu",
        "Person-Number": "1_plur"
      }
    },
    {
      "tullanmalıyıq": {
        "Form": "vacib",
        "Person-Number": "1_plur"
      }
    },
    {
      "tullanasıyıq": {
        "Form": "lazım",
        "Person-Number": "1_plur"
      }
    },
    {
      "tullansaq": {
        "Form": "şərt",
        "Person-Number": "1_plur"
      }
    },
    {
      "tullanmağı": {
        "Form": "inf",
        "Case": "acc"
      }
    },
    {
      "tullanmışdınız": {
        "Form": "-mişdi_past",
        "Person-Number": "2_plur"
      }
    },
    {
      "tullandınız": {
        "Form": "-di_past",
        "Person-Number": "2_plur"
      }
    },
    {
      "tullanırsınız": {
        "Form": "present",
        "Person-Number": "2_plur"
      }
    },
    {
      "tullanacaqsınız": {
        "Form": "fut_def",
        "Person-Number": "2_plur"
      }
    },
    {
      "tullanarsınız": {
        "Form": "fut_indef",
        "Person-Number": "2_plur"
      }
    },
    {
      "tullanasınız": {
        "Form": "imp",
        "Person-Number": "2_plur"
      }
    },
    {
      "tullanasınız": {
        "Form": "arzu",
        "Person-Number": "2_plur"
      }
    },
    {
      "tullanmalısınız": {
        "Form": "vacib",
        "Person-Number": "2_plur"
      }
    },
    {
      "tullanasısınız": {
        "Form": "lazım",
        "Person-Number": "2_plur"
      }
    },
    {
      "tullansanız": {
        "Form": "şərt",
        "Person-Number": "2_plur"
      }
    },
    {
      "tullanmaqda": {
        "Form": "inf",
        "Case": "loc"
      }
    },
    {
      "tullanmışdılar": {
        "Form": "-mişdi_past",
        "Person-Number": "3_plur"
      }
    },
    {
      "tullandılar": {
        "Form": "-di_past",
        "Person-Number": "3_plur"
      }
    },
    {
      "tullanırlar": {
        "Form": "present",
        "Person-Number": "3_plur"
      }
    },
    {
      "tullanacaqlar": {
        "Form": "fut_def",
        "Person-Number": "3_plur"
      }
    },
    {
      "tullanarlar": {
        "Form": "fut_indef",
        "Person-Number": "3_plur"
      }
    },
    {
      "tullansınlar": {
        "Form": "imp",
        "Person-Number": "3_plur"
      }
    },
    {
      "tullanalar": {
        "Form": "arzu",
        "Person-Number": "3_plur"
      }
    },
    {
      "tullanmalıdırlar": {
        "Form": "vacib",
        "Person-Number": "3_plur"
      }
    },
    {
      "tullanasıdır": {
        "Form": "lazım",
        "Person-Number": "3_plur"
      }
    },
    {
      "tullansalar": {
        "Form": "şərt",
        "Person-Number": "3_plur"
      }
    },
    {
      "tullanmaqdan": {
        "Form": "inf",
        "Case": "abl"
      }
    }
  ],
  "tumarlamaq": [
    {
      "tumarlamışdım": {
        "Form": "-mişdi_past",
        "Person-Number": "1_sing"
      }
    },
    {
      "tumarladım": {
        "Form": "-di_past",
        "Person-Number": "1_sing"
      }
    },
    {
      "tumarlayıram": {
        "Form": "present",
        "Person-Number": "1_sing"
      }
    },
    {
      "tumarlayacağam": {
        "Form": "fut_def",
        "Person-Number": "1_sing"
      }
    },
    {
      "tumarlayaram": {
        "Form": "fut_indef",
        "Person-Number": "1_sing"
      }
    },
    {
      "tumarlayım": {
        "Form": "imp",
        "Person-Number": "1_sing"
      }
    },
    {
      "tumarlayım": {
        "Form": "arzu",
        "Person-Number": "1_sing"
      }
    },
    {
      "tumarlamalıyam": {
        "Form": "vacib",
        "Person-Number": "1_sing"
      }
    },
    {
      "tumarlayasıyam": {
        "Form": "lazım",
        "Person-Number": "1_sing"
      }
    },
    {
      "tumarlasam": {
        "Form": "şərt",
        "Person-Number": "1_sing"
      }
    },
    {
      "tumarlamaq": {
        "Form": "inf",
        "Case": "nom"
      }
    },
    {
      "tumarlamışdın": {
        "Form": "-mişdi_past",
        "Person-Number": "2_sing"
      }
    },
    {
      "tumarladın": {
        "Form": "-di_past",
        "Person-Number": "2_sing"
      }
    },
    {
      "tumarlayırsan": {
        "Form": "present",
        "Person-Number": "2_sing"
      }
    },
    {
      "tumarlayacaqsan": {
        "Form": "fut_def",
        "Person-Number": "2_sing"
      }
    },
    {
      "tumarlayarsan": {
        "Form": "fut_indef",
        "Person-Number": "2_sing"
      }
    },
    {
      "tumarla": {
        "Form": "imp",
        "Person-Number": "2_sing"
      }
    },
    {
      "tumarlayasan": {
        "Form": "arzu",
        "Person-Number": "2_sing"
      }
    },
    {
      "tumarlamalısan": {
        "Form": "vacib",
        "Person-Number": "2_sing"
      }
    },
    {
      "tumarlayasısan": {
        "Form": "lazım",
        "Person-Number": "2_sing"
      }
    },
    {
      "tumarlasan": {
        "Form": "şərt",
        "Person-Number": "2_sing"
      }
    },
    {
      "tumarlamağın": {
        "Form": "inf",
        "Case": "gen"
      }
    },
    {
      "tumarlamışdı": {
        "Form": "-mişdi_past",
        "Person-Number": "3_sing"
      }
    },
    {
      "tumarladı": {
        "Form": "-di_past",
        "Person-Number": "3_sing"
      }
    },
    {
      "tumarlayır": {
        "Form": "present",
        "Person-Number": "3_sing"
      }
    },
    {
      "tumarlayacaq": {
        "Form": "fut_def",
        "Person-Number": "3_sing"
      }
    },
    {
      "tumarlayar": {
        "Form": "fut_indef",
        "Person-Number": "3_sing"
      }
    },
    {
      "tumarlasın": {
        "Form": "imp",
        "Person-Number": "3_sing"
      }
    },
    {
      "tumarlaya": {
        "Form": "arzu",
        "Person-Number": "3_sing"
      }
    },
    {
      "tumarlamalıdır": {
        "Form": "vacib",
        "Person-Number": "3_sing"
      }
    },
    {
      "tumarlayasıdır": {
        "Form": "lazım",
        "Person-Number": "3_sing"
      }
    },
    {
      "tumarlasa": {
        "Form": "şərt",
        "Person-Number": "3_sing"
      }
    },
    {
      "tumarlamağa": {
        "Form": "inf",
        "Case": "dat"
      }
    },
    {
      "tumarlamışdıq": {
        "Form": "-mişdi_past",
        "Person-Number": "1_plur"
      }
    },
    {
      "tumarladıq": {
        "Form": "-di_past",
        "Person-Number": "1_plur"
      }
    },
    {
      "tumarlayırıq": {
        "Form": "present",
        "Person-Number": "1_plur"
      }
    },
    {
      "tumarlayacağıq": {
        "Form": "fut_def",
        "Person-Number": "1_plur"
      }
    },
    {
      "tumarlayarıq": {
        "Form": "fut_indef",
        "Person-Number": "1_plur"
      }
    },
    {
      "tumarlayaq": {
        "Form": "imp",
        "Person-Number": "1_plur"
      }
    },
    {
      "tumarlayaq": {
        "Form": "arzu",
        "Person-Number": "1_plur"
      }
    },
    {
      "tumarlamalıyıq": {
        "Form": "vacib",
        "Person-Number": "1_plur"
      }
    },
    {
      "tumarlayasıyıq": {
        "Form": "lazım",
        "Person-Number": "1_plur"
      }
    },
    {
      "tumarlasaq": {
        "Form": "şərt",
        "Person-Number": "1_plur"
      }
    },
    {
      "tumarlamağı": {
        "Form": "inf",
        "Case": "acc"
      }
    },
    {
      "tumarlamışdınız": {
        "Form": "-mişdi_past",
        "Person-Number": "2_plur"
      }
    },
    {
      "tumarladınız": {
        "Form": "-di_past",
        "Person-Number": "2_plur"
      }
    },
    {
      "tumarlayırsınız": {
        "Form": "present",
        "Person-Number": "2_plur"
      }
    },
    {
      "tumarlayacaqsınız": {
        "Form": "fut_def",
        "Person-Number": "2_plur"
      }
    },
    {
      "tumarlayarsınız": {
        "Form": "fut_indef",
        "Person-Number": "2_plur"
      }
    },
    {
      "tumarlayasınız": {
        "Form": "imp",
        "Person-Number": "2_plur"
      }
    },
    {
      "tumarlayasınız": {
        "Form": "arzu",
        "Person-Number": "2_plur"
      }
    },
    {
      "tumarlamalısınız": {
        "Form": "vacib",
        "Person-Number": "2_plur"
      }
    },
    {
      "tumarlayasısınız": {
        "Form": "lazım",
        "Person-Number": "2_plur"
      }
    },
    {
      "tumarlasanız": {
        "Form": "şərt",
        "Person-Number": "2_plur"
      }
    },
    {
      "tumarlamaqda": {
        "Form": "inf",
        "Case": "loc"
      }
    },
    {
      "tumarlamışdılar": {
        "Form": "-mişdi_past",
        "Person-Number": "3_plur"
      }
    },
    {
      "tumarladılar": {
        "Form": "-di_past",
        "Person-Number": "3_plur"
      }
    },
    {
      "tumarlayırlar": {
        "Form": "present",
        "Person-Number": "3_plur"
      }
    },
    {
      "tumarlayacaqlar": {
        "Form": "fut_def",
        "Person-Number": "3_plur"
      }
    },
    {
      "tumarlayarlar": {
        "Form": "fut_indef",
        "Person-Number": "3_plur"
      }
    },
    {
      "tumarlasınlar": {
        "Form": "imp",
        "Person-Number": "3_plur"
      }
    },
    {
      "tumarlayalar": {
        "Form": "arzu",
        "Person-Number": "3_plur"
      }
    },
    {
      "tumarlamalıdırlar": {
        "Form": "vacib",
        "Person-Number": "3_plur"
      }
    },
    {
      "tumarlayasıdır": {
        "Form": "lazım",
        "Person-Number": "3_plur"
      }
    },
    {
      "tumarlasalar": {
        "Form": "şərt",
        "Person-Number": "3_plur"
      }
    },
    {
      "tumarlamaqdan": {
        "Form": "inf",
        "Case": "abl"
      }
    }
  ],
  "tutmaq": [
    {
      "tutmuşdum": {
        "Form": "-mişdi_past",
        "Person-Number": "1_sing"
      }
    },
    {
      "tutdum": {
        "Form": "-di_past",
        "Person-Number": "1_sing"
      }
    },
    {
      "tuturam": {
        "Form": "present",
        "Person-Number": "1_sing"
      }
    },
    {
      "tutacağam": {
        "Form": "fut_def",
        "Person-Number": "1_sing"
      }
    },
    {
      "tutaram": {
        "Form": "fut_indef",
        "Person-Number": "1_sing"
      }
    },
    {
      "tutum": {
        "Form": "imp",
        "Person-Number": "1_sing"
      }
    },
    {
      "tutam": {
        "Form": "arzu",
        "Person-Number": "1_sing"
      }
    },
    {
      "tutmalıyam": {
        "Form": "vacib",
        "Person-Number": "1_sing"
      }
    },
    {
      "tutasıyam": {
        "Form": "lazım",
        "Person-Number": "1_sing"
      }
    },
    {
      "tutsam": {
        "Form": "şərt",
        "Person-Number": "1_sing"
      }
    },
    {
      "tutmaq": {
        "Form": "inf",
        "Case": "nom"
      }
    },
    {
      "tutmuşdun": {
        "Form": "-mişdi_past",
        "Person-Number": "2_sing"
      }
    },
    {
      "tutdun": {
        "Form": "-di_past",
        "Person-Number": "2_sing"
      }
    },
    {
      "tutursan": {
        "Form": "present",
        "Person-Number": "2_sing"
      }
    },
    {
      "tutacaqsan": {
        "Form": "fut_def",
        "Person-Number": "2_sing"
      }
    },
    {
      "tutarsan": {
        "Form": "fut_indef",
        "Person-Number": "2_sing"
      }
    },
    {
      "tut": {
        "Form": "imp",
        "Person-Number": "2_sing"
      }
    },
    {
      "tutasan": {
        "Form": "arzu",
        "Person-Number": "2_sing"
      }
    },
    {
      "tutmalısan": {
        "Form": "vacib",
        "Person-Number": "2_sing"
      }
    },
    {
      "tutasısan": {
        "Form": "lazım",
        "Person-Number": "2_sing"
      }
    },
    {
      "tutsan": {
        "Form": "şərt",
        "Person-Number": "2_sing"
      }
    },
    {
      "tutmağın": {
        "Form": "inf",
        "Case": "gen"
      }
    },
    {
      "tutmuşdu": {
        "Form": "-mişdi_past",
        "Person-Number": "3_sing"
      }
    },
    {
      "tutdu": {
        "Form": "-di_past",
        "Person-Number": "3_sing"
      }
    },
    {
      "tutur": {
        "Form": "present",
        "Person-Number": "3_sing"
      }
    },
    {
      "tutacaq": {
        "Form": "fut_def",
        "Person-Number": "3_sing"
      }
    },
    {
      "tutar": {
        "Form": "fut_indef",
        "Person-Number": "3_sing"
      }
    },
    {
      "tutsun": {
        "Form": "imp",
        "Person-Number": "3_sing"
      }
    },
    {
      "tuta": {
        "Form": "arzu",
        "Person-Number": "3_sing"
      }
    },
    {
      "tutmalıdır": {
        "Form": "vacib",
        "Person-Number": "3_sing"
      }
    },
    {
      "tutasıdır": {
        "Form": "lazım",
        "Person-Number": "3_sing"
      }
    },
    {
      "tutsa": {
        "Form": "şərt",
        "Person-Number": "3_sing"
      }
    },
    {
      "tutmağa": {
        "Form": "inf",
        "Case": "dat"
      }
    },
    {
      "tutmuşduq": {
        "Form": "-mişdi_past",
        "Person-Number": "1_plur"
      }
    },
    {
      "tutduq": {
        "Form": "-di_past",
        "Person-Number": "1_plur"
      }
    },
    {
      "tuturuq": {
        "Form": "present",
        "Person-Number": "1_plur"
      }
    },
    {
      "tutacağıq": {
        "Form": "fut_def",
        "Person-Number": "1_plur"
      }
    },
    {
      "tutarıq": {
        "Form": "fut_indef",
        "Person-Number": "1_plur"
      }
    },
    {
      "tutaq": {
        "Form": "imp",
        "Person-Number": "1_plur"
      }
    },
    {
      "tutaq": {
        "Form": "arzu",
        "Person-Number": "1_plur"
      }
    },
    {
      "tutmalıyıq": {
        "Form": "vacib",
        "Person-Number": "1_plur"
      }
    },
    {
      "tutasıyıq": {
        "Form": "lazım",
        "Person-Number": "1_plur"
      }
    },
    {
      "tutsaq": {
        "Form": "şərt",
        "Person-Number": "1_plur"
      }
    },
    {
      "tutmağı": {
        "Form": "inf",
        "Case": "acc"
      }
    },
    {
      "tutmuşdunuz": {
        "Form": "-mişdi_past",
        "Person-Number": "2_plur"
      }
    },
    {
      "tutdunuz": {
        "Form": "-di_past",
        "Person-Number": "2_plur"
      }
    },
    {
      "tutursunuz": {
        "Form": "present",
        "Person-Number": "2_plur"
      }
    },
    {
      "tutacaqsınız": {
        "Form": "fut_def",
        "Person-Number": "2_plur"
      }
    },
    {
      "tutarsınız": {
        "Form": "fut_indef",
        "Person-Number": "2_plur"
      }
    },
    {
      "tutasınız": {
        "Form": "imp",
        "Person-Number": "2_plur"
      }
    },
    {
      "tutasınız": {
        "Form": "arzu",
        "Person-Number": "2_plur"
      }
    },
    {
      "tutmalısınız": {
        "Form": "vacib",
        "Person-Number": "2_plur"
      }
    },
    {
      "tutasısınız": {
        "Form": "lazım",
        "Person-Number": "2_plur"
      }
    },
    {
      "tutsanız": {
        "Form": "şərt",
        "Person-Number": "2_plur"
      }
    },
    {
      "tutmaqda": {
        "Form": "inf",
        "Case": "loc"
      }
    },
    {
      "tutmuşdular": {
        "Form": "-mişdi_past",
        "Person-Number": "3_plur"
      }
    },
    {
      "tutdular": {
        "Form": "-di_past",
        "Person-Number": "3_plur"
      }
    },
    {
      "tuturlar": {
        "Form": "present",
        "Person-Number": "3_plur"
      }
    },
    {
      "tutacaqlar": {
        "Form": "fut_def",
        "Person-Number": "3_plur"
      }
    },
    {
      "tutarlar": {
        "Form": "fut_indef",
        "Person-Number": "3_plur"
      }
    },
    {
      "tutsunlar": {
        "Form": "imp",
        "Person-Number": "3_plur"
      }
    },
    {
      "tutalar": {
        "Form": "arzu",
        "Person-Number": "3_plur"
      }
    },
    {
      "tutmalıdırlar": {
        "Form": "vacib",
        "Person-Number": "3_plur"
      }
    },
    {
      "tutasıdır": {
        "Form": "lazım",
        "Person-Number": "3_plur"
      }
    },
    {
      "tutsalar": {
        "Form": "şərt",
        "Person-Number": "3_plur"
      }
    },
    {
      "tutmaqdan": {
        "Form": "inf",
        "Case": "abl"
      }
    }
  ],
  "tutuşdurmaq": [
    {
      "tutuşdurmuşdum": {
        "Form": "-mişdi_past",
        "Person-Number": "1_sing"
      }
    },
    {
      "tutuşdurdum": {
        "Form": "-di_past",
        "Person-Number": "1_sing"
      }
    },
    {
      "tutuşdururam": {
        "Form": "present",
        "Person-Number": "1_sing"
      }
    },
    {
      "tutuşduracağam": {
        "Form": "fut_def",
        "Person-Number": "1_sing"
      }
    },
    {
      "tutuşduraram": {
        "Form": "fut_indef",
        "Person-Number": "1_sing"
      }
    },
    {
      "tutuşdurum": {
        "Form": "imp",
        "Person-Number": "1_sing"
      }
    },
    {
      "tutuşduram": {
        "Form": "arzu",
        "Person-Number": "1_sing"
      }
    },
    {
      "tutuşdurmalıyam": {
        "Form": "vacib",
        "Person-Number": "1_sing"
      }
    },
    {
      "tutuşdurasıyam": {
        "Form": "lazım",
        "Person-Number": "1_sing"
      }
    },
    {
      "tutuşdursam": {
        "Form": "şərt",
        "Person-Number": "1_sing"
      }
    },
    {
      "tutuşdurmaq": {
        "Form": "inf",
        "Case": "nom"
      }
    },
    {
      "tutuşdurmuşdun": {
        "Form": "-mişdi_past",
        "Person-Number": "2_sing"
      }
    },
    {
      "tutuşdurdun": {
        "Form": "-di_past",
        "Person-Number": "2_sing"
      }
    },
    {
      "tutuşdurursan": {
        "Form": "present",
        "Person-Number": "2_sing"
      }
    },
    {
      "tutuşduracaqsan": {
        "Form": "fut_def",
        "Person-Number": "2_sing"
      }
    },
    {
      "tutuşdurarsan": {
        "Form": "fut_indef",
        "Person-Number": "2_sing"
      }
    },
    {
      "tutuşdur": {
        "Form": "imp",
        "Person-Number": "2_sing"
      }
    },
    {
      "tutuşdurasan": {
        "Form": "arzu",
        "Person-Number": "2_sing"
      }
    },
    {
      "tutuşdurmalısan": {
        "Form": "vacib",
        "Person-Number": "2_sing"
      }
    },
    {
      "tutuşdurasısan": {
        "Form": "lazım",
        "Person-Number": "2_sing"
      }
    },
    {
      "tutuşdursan": {
        "Form": "şərt",
        "Person-Number": "2_sing"
      }
    },
    {
      "tutuşdurmağın": {
        "Form": "inf",
        "Case": "gen"
      }
    },
    {
      "tutuşdurmuşdu": {
        "Form": "-mişdi_past",
        "Person-Number": "3_sing"
      }
    },
    {
      "tutuşdurdu": {
        "Form": "-di_past",
        "Person-Number": "3_sing"
      }
    },
    {
      "tutuşdurur": {
        "Form": "present",
        "Person-Number": "3_sing"
      }
    },
    {
      "tutuşduracaq": {
        "Form": "fut_def",
        "Person-Number": "3_sing"
      }
    },
    {
      "tutuşdurar": {
        "Form": "fut_indef",
        "Person-Number": "3_sing"
      }
    },
    {
      "tutuşdursun": {
        "Form": "imp",
        "Person-Number": "3_sing"
      }
    },
    {
      "tutuşdura": {
        "Form": "arzu",
        "Person-Number": "3_sing"
      }
    },
    {
      "tutuşdurmalıdır": {
        "Form": "vacib",
        "Person-Number": "3_sing"
      }
    },
    {
      "tutuşdurasıdır": {
        "Form": "lazım",
        "Person-Number": "3_sing"
      }
    },
    {
      "tutuşdursa": {
        "Form": "şərt",
        "Person-Number": "3_sing"
      }
    },
    {
      "tutuşdurmağa": {
        "Form": "inf",
        "Case": "dat"
      }
    },
    {
      "tutuşdurmuşduq": {
        "Form": "-mişdi_past",
        "Person-Number": "1_plur"
      }
    },
    {
      "tutuşdurduq": {
        "Form": "-di_past",
        "Person-Number": "1_plur"
      }
    },
    {
      "tutuşdururuq": {
        "Form": "present",
        "Person-Number": "1_plur"
      }
    },
    {
      "tutuşduracağıq": {
        "Form": "fut_def",
        "Person-Number": "1_plur"
      }
    },
    {
      "tutuşdurarıq": {
        "Form": "fut_indef",
        "Person-Number": "1_plur"
      }
    },
    {
      "tutuşduraq": {
        "Form": "imp",
        "Person-Number": "1_plur"
      }
    },
    {
      "tutuşduraq": {
        "Form": "arzu",
        "Person-Number": "1_plur"
      }
    },
    {
      "tutuşdurmalıyıq": {
        "Form": "vacib",
        "Person-Number": "1_plur"
      }
    },
    {
      "tutuşdurasıyıq": {
        "Form": "lazım",
        "Person-Number": "1_plur"
      }
    },
    {
      "tutuşdursaq": {
        "Form": "şərt",
        "Person-Number": "1_plur"
      }
    },
    {
      "tutuşdurmağı": {
        "Form": "inf",
        "Case": "acc"
      }
    },
    {
      "tutuşdurmuşdunuz": {
        "Form": "-mişdi_past",
        "Person-Number": "2_plur"
      }
    },
    {
      "tutuşdurdunuz": {
        "Form": "-di_past",
        "Person-Number": "2_plur"
      }
    },
    {
      "tutuşdurursunuz": {
        "Form": "present",
        "Person-Number": "2_plur"
      }
    },
    {
      "tutuşduracaqsınız": {
        "Form": "fut_def",
        "Person-Number": "2_plur"
      }
    },
    {
      "tutuşdurarsınız": {
        "Form": "fut_indef",
        "Person-Number": "2_plur"
      }
    },
    {
      "tutuşdurasınız": {
        "Form": "imp",
        "Person-Number": "2_plur"
      }
    },
    {
      "tutuşdurasınız": {
        "Form": "arzu",
        "Person-Number": "2_plur"
      }
    },
    {
      "tutuşdurmalısınız": {
        "Form": "vacib",
        "Person-Number": "2_plur"
      }
    },
    {
      "tutuşdurasısınız": {
        "Form": "lazım",
        "Person-Number": "2_plur"
      }
    },
    {
      "tutuşdursanız": {
        "Form": "şərt",
        "Person-Number": "2_plur"
      }
    },
    {
      "tutuşdurmaqda": {
        "Form": "inf",
        "Case": "loc"
      }
    },
    {
      "tutuşdurmuşdular": {
        "Form": "-mişdi_past",
        "Person-Number": "3_plur"
      }
    },
    {
      "tutuşdurdular": {
        "Form": "-di_past",
        "Person-Number": "3_plur"
      }
    },
    {
      "tutuşdururlar": {
        "Form": "present",
        "Person-Number": "3_plur"
      }
    },
    {
      "tutuşduracaqlar": {
        "Form": "fut_def",
        "Person-Number": "3_plur"
      }
    },
    {
      "tutuşdurarlar": {
        "Form": "fut_indef",
        "Person-Number": "3_plur"
      }
    },
    {
      "tutuşdursunlar": {
        "Form": "imp",
        "Person-Number": "3_plur"
      }
    },
    {
      "tutuşduralar": {
        "Form": "arzu",
        "Person-Number": "3_plur"
      }
    },
    {
      "tutuşdurmalıdırlar": {
        "Form": "vacib",
        "Person-Number": "3_plur"
      }
    },
    {
      "tutuşdurasıdır": {
        "Form": "lazım",
        "Person-Number": "3_plur"
      }
    },
    {
      "tutuşdursalar": {
        "Form": "şərt",
        "Person-Number": "3_plur"
      }
    },
    {
      "tutuşdurmaqdan": {
        "Form": "inf",
        "Case": "abl"
      }
    }
  ],
  "tökmək": [
    {
      "tökmüşdüm": {
        "Form": "-mişdi_past",
        "Person-Number": "1_sing"
      }
    },
    {
      "tökdüm": {
        "Form": "-di_past",
        "Person-Number": "1_sing"
      }
    },
    {
      "tökürəm": {
        "Form": "present",
        "Person-Number": "1_sing"
      }
    },
    {
      "tökəcəyəm": {
        "Form": "fut_def",
        "Person-Number": "1_sing"
      }
    },
    {
      "tökərəm": {
        "Form": "fut_indef",
        "Person-Number": "1_sing"
      }
    },
    {
      "töküm": {
        "Form": "imp",
        "Person-Number": "1_sing"
      }
    },
    {
      "tökəm": {
        "Form": "arzu",
        "Person-Number": "1_sing"
      }
    },
    {
      "tökməliyəm": {
        "Form": "vacib",
        "Person-Number": "1_sing"
      }
    },
    {
      "tökəsiyəm": {
        "Form": "lazım",
        "Person-Number": "1_sing"
      }
    },
    {
      "töksəm": {
        "Form": "şərt",
        "Person-Number": "1_sing"
      }
    },
    {
      "tökmək": {
        "Form": "inf",
        "Case": "nom"
      }
    },
    {
      "tökmüşdün": {
        "Form": "-mişdi_past",
        "Person-Number": "2_sing"
      }
    },
    {
      "tökdün": {
        "Form": "-di_past",
        "Person-Number": "2_sing"
      }
    },
    {
      "tökürsən": {
        "Form": "present",
        "Person-Number": "2_sing"
      }
    },
    {
      "tökəcəksən": {
        "Form": "fut_def",
        "Person-Number": "2_sing"
      }
    },
    {
      "tökərsən": {
        "Form": "fut_indef",
        "Person-Number": "2_sing"
      }
    },
    {
      "tök": {
        "Form": "imp",
        "Person-Number": "2_sing"
      }
    },
    {
      "tökəsən": {
        "Form": "arzu",
        "Person-Number": "2_sing"
      }
    },
    {
      "tökməlisən": {
        "Form": "vacib",
        "Person-Number": "2_sing"
      }
    },
    {
      "tökəsisən": {
        "Form": "lazım",
        "Person-Number": "2_sing"
      }
    },
    {
      "töksən": {
        "Form": "şərt",
        "Person-Number": "2_sing"
      }
    },
    {
      "tökməyin": {
        "Form": "inf",
        "Case": "gen"
      }
    },
    {
      "tökmüşdü": {
        "Form": "-mişdi_past",
        "Person-Number": "3_sing"
      }
    },
    {
      "tökdü": {
        "Form": "-di_past",
        "Person-Number": "3_sing"
      }
    },
    {
      "tökür": {
        "Form": "present",
        "Person-Number": "3_sing"
      }
    },
    {
      "tökəcək": {
        "Form": "fut_def",
        "Person-Number": "3_sing"
      }
    },
    {
      "tökər": {
        "Form": "fut_indef",
        "Person-Number": "3_sing"
      }
    },
    {
      "töksün": {
        "Form": "imp",
        "Person-Number": "3_sing"
      }
    },
    {
      "tökə": {
        "Form": "arzu",
        "Person-Number": "3_sing"
      }
    },
    {
      "tökməlidir": {
        "Form": "vacib",
        "Person-Number": "3_sing"
      }
    },
    {
      "tökəsidir": {
        "Form": "lazım",
        "Person-Number": "3_sing"
      }
    },
    {
      "töksə": {
        "Form": "şərt",
        "Person-Number": "3_sing"
      }
    },
    {
      "tökməyə": {
        "Form": "inf",
        "Case": "dat"
      }
    },
    {
      "tökmüşdük": {
        "Form": "-mişdi_past",
        "Person-Number": "1_plur"
      }
    },
    {
      "tökdük": {
        "Form": "-di_past",
        "Person-Number": "1_plur"
      }
    },
    {
      "tökürük": {
        "Form": "present",
        "Person-Number": "1_plur"
      }
    },
    {
      "tökəcəyik": {
        "Form": "fut_def",
        "Person-Number": "1_plur"
      }
    },
    {
      "tökərik": {
        "Form": "fut_indef",
        "Person-Number": "1_plur"
      }
    },
    {
      "tökək": {
        "Form": "imp",
        "Person-Number": "1_plur"
      }
    },
    {
      "tökək": {
        "Form": "arzu",
        "Person-Number": "1_plur"
      }
    },
    {
      "tökməliyik": {
        "Form": "vacib",
        "Person-Number": "1_plur"
      }
    },
    {
      "tökəsiyik": {
        "Form": "lazım",
        "Person-Number": "1_plur"
      }
    },
    {
      "töksək": {
        "Form": "şərt",
        "Person-Number": "1_plur"
      }
    },
    {
      "tökməyi": {
        "Form": "inf",
        "Case": "acc"
      }
    },
    {
      "tökmüşdünüz": {
        "Form": "-mişdi_past",
        "Person-Number": "2_plur"
      }
    },
    {
      "tökdünüz": {
        "Form": "-di_past",
        "Person-Number": "2_plur"
      }
    },
    {
      "tökürsünüz": {
        "Form": "present",
        "Person-Number": "2_plur"
      }
    },
    {
      "tökəcəksiniz": {
        "Form": "fut_def",
        "Person-Number": "2_plur"
      }
    },
    {
      "tökərsiniz": {
        "Form": "fut_indef",
        "Person-Number": "2_plur"
      }
    },
    {
      "tökəsiniz": {
        "Form": "imp",
        "Person-Number": "2_plur"
      }
    },
    {
      "tökəsiniz": {
        "Form": "arzu",
        "Person-Number": "2_plur"
      }
    },
    {
      "tökməlisiniz": {
        "Form": "vacib",
        "Person-Number": "2_plur"
      }
    },
    {
      "tökəsisiniz": {
        "Form": "lazım",
        "Person-Number": "2_plur"
      }
    },
    {
      "töksəniz": {
        "Form": "şərt",
        "Person-Number": "2_plur"
      }
    },
    {
      "tökməkdə": {
        "Form": "inf",
        "Case": "loc"
      }
    },
    {
      "tökmüşdülər": {
        "Form": "-mişdi_past",
        "Person-Number": "3_plur"
      }
    },
    {
      "tökdülər": {
        "Form": "-di_past",
        "Person-Number": "3_plur"
      }
    },
    {
      "tökürlər": {
        "Form": "present",
        "Person-Number": "3_plur"
      }
    },
    {
      "tökəcəklər": {
        "Form": "fut_def",
        "Person-Number": "3_plur"
      }
    },
    {
      "tökərlər": {
        "Form": "fut_indef",
        "Person-Number": "3_plur"
      }
    },
    {
      "töksünlər": {
        "Form": "imp",
        "Person-Number": "3_plur"
      }
    },
    {
      "tökələr": {
        "Form": "arzu",
        "Person-Number": "3_plur"
      }
    },
    {
      "tökməlidirlər": {
        "Form": "vacib",
        "Person-Number": "3_plur"
      }
    },
    {
      "tökəsidirlər": {
        "Form": "lazım",
        "Person-Number": "3_plur"
      }
    },
    {
      "töksələr": {
        "Form": "şərt",
        "Person-Number": "3_plur"
      }
    },
    {
      "tökməkdən": {
        "Form": "inf",
        "Case": "abl"
      }
    }
  ],
  "tədarük etmək": [
    {
      "tədarük etmişdim": {
        "Form": "-mişdi_past",
        "Person-Number": "1_sing"
      }
    },
    {
      "tədarük etdim": {
        "Form": "-di_past",
        "Person-Number": "1_sing"
      }
    },
    {
      "tədarük edirəm": {
        "Form": "present",
        "Person-Number": "1_sing"
      }
    },
    {
      "tədarük edəcəyəm": {
        "Form": "fut_def",
        "Person-Number": "1_sing"
      }
    },
    {
      "tədarük edərəm": {
        "Form": "fut_indef",
        "Person-Number": "1_sing"
      }
    },
    {
      "tədarük edim": {
        "Form": "imp",
        "Person-Number": "1_sing"
      }
    },
    {
      "tədarük edəm": {
        "Form": "arzu",
        "Person-Number": "1_sing"
      }
    },
    {
      "tədarük etməliyəm": {
        "Form": "vacib",
        "Person-Number": "1_sing"
      }
    },
    {
      "tədarük edəsiyəm": {
        "Form": "lazım",
        "Person-Number": "1_sing"
      }
    },
    {
      "tədarük etsəm": {
        "Form": "şərt",
        "Person-Number": "1_sing"
      }
    },
    {
      "tədarük etmək": {
        "Form": "inf",
        "Case": "nom"
      }
    },
    {
      "tədarük etmişdin": {
        "Form": "-mişdi_past",
        "Person-Number": "2_sing"
      }
    },
    {
      "tədarük etdin": {
        "Form": "-di_past",
        "Person-Number": "2_sing"
      }
    },
    {
      "tədarük edirsən": {
        "Form": "present",
        "Person-Number": "2_sing"
      }
    },
    {
      "tədarük edəcəksən": {
        "Form": "fut_def",
        "Person-Number": "2_sing"
      }
    },
    {
      "tədarük edərsən": {
        "Form": "fut_indef",
        "Person-Number": "2_sing"
      }
    },
    {
      "tədarük et": {
        "Form": "imp",
        "Person-Number": "2_sing"
      }
    },
    {
      "tədarük edəsən": {
        "Form": "arzu",
        "Person-Number": "2_sing"
      }
    },
    {
      "tədarük etməlisən": {
        "Form": "vacib",
        "Person-Number": "2_sing"
      }
    },
    {
      "tədarük edəsisən": {
        "Form": "lazım",
        "Person-Number": "2_sing"
      }
    },
    {
      "tədarük etsən": {
        "Form": "şərt",
        "Person-Number": "2_sing"
      }
    },
    {
      "tədarük etməyin": {
        "Form": "inf",
        "Case": "gen"
      }
    },
    {
      "tədarük etmişdi": {
        "Form": "-mişdi_past",
        "Person-Number": "3_sing"
      }
    },
    {
      "tədarük etdi": {
        "Form": "-di_past",
        "Person-Number": "3_sing"
      }
    },
    {
      "tədarük edir": {
        "Form": "present",
        "Person-Number": "3_sing"
      }
    },
    {
      "tədarük edəcək": {
        "Form": "fut_def",
        "Person-Number": "3_sing"
      }
    },
    {
      "tədarük edər": {
        "Form": "fut_indef",
        "Person-Number": "3_sing"
      }
    },
    {
      "tədarük etsin": {
        "Form": "imp",
        "Person-Number": "3_sing"
      }
    },
    {
      "tədarük edə": {
        "Form": "arzu",
        "Person-Number": "3_sing"
      }
    },
    {
      "tədarük etməlidir": {
        "Form": "vacib",
        "Person-Number": "3_sing"
      }
    },
    {
      "tədarük edəsidir": {
        "Form": "lazım",
        "Person-Number": "3_sing"
      }
    },
    {
      "tədarük etsə": {
        "Form": "şərt",
        "Person-Number": "3_sing"
      }
    },
    {
      "tədarük etməyə": {
        "Form": "inf",
        "Case": "dat"
      }
    },
    {
      "tədarük etmişdik": {
        "Form": "-mişdi_past",
        "Person-Number": "1_plur"
      }
    },
    {
      "tədarük etdik": {
        "Form": "-di_past",
        "Person-Number": "1_plur"
      }
    },
    {
      "tədarük edirik": {
        "Form": "present",
        "Person-Number": "1_plur"
      }
    },
    {
      "tədarük edəcəyik": {
        "Form": "fut_def",
        "Person-Number": "1_plur"
      }
    },
    {
      "tədarük edərik": {
        "Form": "fut_indef",
        "Person-Number": "1_plur"
      }
    },
    {
      "tədarük edək": {
        "Form": "imp",
        "Person-Number": "1_plur"
      }
    },
    {
      "tədarük edək": {
        "Form": "arzu",
        "Person-Number": "1_plur"
      }
    },
    {
      "tədarük etməliyik": {
        "Form": "vacib",
        "Person-Number": "1_plur"
      }
    },
    {
      "tədarük edəsiyik": {
        "Form": "lazım",
        "Person-Number": "1_plur"
      }
    },
    {
      "tədarük etsək": {
        "Form": "şərt",
        "Person-Number": "1_plur"
      }
    },
    {
      "tədarük etməyi": {
        "Form": "inf",
        "Case": "acc"
      }
    },
    {
      "tədarük etmişdiniz": {
        "Form": "-mişdi_past",
        "Person-Number": "2_plur"
      }
    },
    {
      "tədarük etdiniz": {
        "Form": "-di_past",
        "Person-Number": "2_plur"
      }
    },
    {
      "tədarük edirsiniz": {
        "Form": "present",
        "Person-Number": "2_plur"
      }
    },
    {
      "tədarük edəcəksiniz": {
        "Form": "fut_def",
        "Person-Number": "2_plur"
      }
    },
    {
      "tədarük edərsiniz": {
        "Form": "fut_indef",
        "Person-Number": "2_plur"
      }
    },
    {
      "tədarük edəsiniz": {
        "Form": "imp",
        "Person-Number": "2_plur"
      }
    },
    {
      "tədarük edəsiniz": {
        "Form": "arzu",
        "Person-Number": "2_plur"
      }
    },
    {
      "tədarük etməlisiniz": {
        "Form": "vacib",
        "Person-Number": "2_plur"
      }
    },
    {
      "tədarük edəsisiniz": {
        "Form": "lazım",
        "Person-Number": "2_plur"
      }
    },
    {
      "tədarük etsəniz": {
        "Form": "şərt",
        "Person-Number": "2_plur"
      }
    },
    {
      "tədarük etməkdə": {
        "Form": "inf",
        "Case": "loc"
      }
    },
    {
      "tədarük etmişdilər": {
        "Form": "-mişdi_past",
        "Person-Number": "3_plur"
      }
    },
    {
      "tədarük etdilər": {
        "Form": "-di_past",
        "Person-Number": "3_plur"
      }
    },
    {
      "tədarük edirlər": {
        "Form": "present",
        "Person-Number": "3_plur"
      }
    },
    {
      "tədarük edəcəklər": {
        "Form": "fut_def",
        "Person-Number": "3_plur"
      }
    },
    {
      "tədarük edərlər": {
        "Form": "fut_indef",
        "Person-Number": "3_plur"
      }
    },
    {
      "tədarük etsinlər": {
        "Form": "imp",
        "Person-Number": "3_plur"
      }
    },
    {
      "tədarük edələr": {
        "Form": "arzu",
        "Person-Number": "3_plur"
      }
    },
    {
      "tədarük etməlidirlər": {
        "Form": "vacib",
        "Person-Number": "3_plur"
      }
    },
    {
      "tədarük edəsidirlər": {
        "Form": "lazım",
        "Person-Number": "3_plur"
      }
    },
    {
      "tədarük etsələr": {
        "Form": "şərt",
        "Person-Number": "3_plur"
      }
    },
    {
      "tədarük etməkdən": {
        "Form": "inf",
        "Case": "abl"
      }
    }
  ],
  "təkrar etmək": [
    {
      "təkrar etmişdim": {
        "Form": "-mişdi_past",
        "Person-Number": "1_sing"
      }
    },
    {
      "təkrar etdim": {
        "Form": "-di_past",
        "Person-Number": "1_sing"
      }
    },
    {
      "təkrar edirəm": {
        "Form": "present",
        "Person-Number": "1_sing"
      }
    },
    {
      "təkrar edəcəyəm": {
        "Form": "fut_def",
        "Person-Number": "1_sing"
      }
    },
    {
      "təkrar edərəm": {
        "Form": "fut_indef",
        "Person-Number": "1_sing"
      }
    },
    {
      "təkrar edim": {
        "Form": "imp",
        "Person-Number": "1_sing"
      }
    },
    {
      "təkrar edəm": {
        "Form": "arzu",
        "Person-Number": "1_sing"
      }
    },
    {
      "təkrar etməliyəm": {
        "Form": "vacib",
        "Person-Number": "1_sing"
      }
    },
    {
      "təkrar edəsiyəm": {
        "Form": "lazım",
        "Person-Number": "1_sing"
      }
    },
    {
      "təkrar etsəm": {
        "Form": "şərt",
        "Person-Number": "1_sing"
      }
    },
    {
      "təkrar etmək": {
        "Form": "inf",
        "Case": "nom"
      }
    },
    {
      "təkrar etmişdin": {
        "Form": "-mişdi_past",
        "Person-Number": "2_sing"
      }
    },
    {
      "təkrar etdin": {
        "Form": "-di_past",
        "Person-Number": "2_sing"
      }
    },
    {
      "təkrar edirsən": {
        "Form": "present",
        "Person-Number": "2_sing"
      }
    },
    {
      "təkrar edəcəksən": {
        "Form": "fut_def",
        "Person-Number": "2_sing"
      }
    },
    {
      "təkrar edərsən": {
        "Form": "fut_indef",
        "Person-Number": "2_sing"
      }
    },
    {
      "təkrar et": {
        "Form": "imp",
        "Person-Number": "2_sing"
      }
    },
    {
      "təkrar edəsən": {
        "Form": "arzu",
        "Person-Number": "2_sing"
      }
    },
    {
      "təkrar etməlisən": {
        "Form": "vacib",
        "Person-Number": "2_sing"
      }
    },
    {
      "təkrar edəsisən": {
        "Form": "lazım",
        "Person-Number": "2_sing"
      }
    },
    {
      "təkrar etsən": {
        "Form": "şərt",
        "Person-Number": "2_sing"
      }
    },
    {
      "təkrar etməyin": {
        "Form": "inf",
        "Case": "gen"
      }
    },
    {
      "təkrar etmişdi": {
        "Form": "-mişdi_past",
        "Person-Number": "3_sing"
      }
    },
    {
      "təkrar etdi": {
        "Form": "-di_past",
        "Person-Number": "3_sing"
      }
    },
    {
      "təkrar edir": {
        "Form": "present",
        "Person-Number": "3_sing"
      }
    },
    {
      "təkrar edəcək": {
        "Form": "fut_def",
        "Person-Number": "3_sing"
      }
    },
    {
      "təkrar edər": {
        "Form": "fut_indef",
        "Person-Number": "3_sing"
      }
    },
    {
      "təkrar etsin": {
        "Form": "imp",
        "Person-Number": "3_sing"
      }
    },
    {
      "təkrar edə": {
        "Form": "arzu",
        "Person-Number": "3_sing"
      }
    },
    {
      "təkrar etməlidir": {
        "Form": "vacib",
        "Person-Number": "3_sing"
      }
    },
    {
      "təkrar edəsidir": {
        "Form": "lazım",
        "Person-Number": "3_sing"
      }
    },
    {
      "təkrar etsə": {
        "Form": "şərt",
        "Person-Number": "3_sing"
      }
    },
    {
      "təkrar etməyə": {
        "Form": "inf",
        "Case": "dat"
      }
    },
    {
      "təkrar etmişdik": {
        "Form": "-mişdi_past",
        "Person-Number": "1_plur"
      }
    },
    {
      "təkrar etdik": {
        "Form": "-di_past",
        "Person-Number": "1_plur"
      }
    },
    {
      "təkrar edirik": {
        "Form": "present",
        "Person-Number": "1_plur"
      }
    },
    {
      "təkrar edəcəyik": {
        "Form": "fut_def",
        "Person-Number": "1_plur"
      }
    },
    {
      "təkrar edərik": {
        "Form": "fut_indef",
        "Person-Number": "1_plur"
      }
    },
    {
      "təkrar edək": {
        "Form": "imp",
        "Person-Number": "1_plur"
      }
    },
    {
      "təkrar edək": {
        "Form": "arzu",
        "Person-Number": "1_plur"
      }
    },
    {
      "təkrar etməliyik": {
        "Form": "vacib",
        "Person-Number": "1_plur"
      }
    },
    {
      "təkrar edəsiyik": {
        "Form": "lazım",
        "Person-Number": "1_plur"
      }
    },
    {
      "təkrar etsək": {
        "Form": "şərt",
        "Person-Number": "1_plur"
      }
    },
    {
      "təkrar etməyi": {
        "Form": "inf",
        "Case": "acc"
      }
    },
    {
      "təkrar etmişdiniz": {
        "Form": "-mişdi_past",
        "Person-Number": "2_plur"
      }
    },
    {
      "təkrar etdiniz": {
        "Form": "-di_past",
        "Person-Number": "2_plur"
      }
    },
    {
      "təkrar edirsiniz": {
        "Form": "present",
        "Person-Number": "2_plur"
      }
    },
    {
      "təkrar edəcəksiniz": {
        "Form": "fut_def",
        "Person-Number": "2_plur"
      }
    },
    {
      "təkrar edərsiniz": {
        "Form": "fut_indef",
        "Person-Number": "2_plur"
      }
    },
    {
      "təkrar edəsiniz": {
        "Form": "imp",
        "Person-Number": "2_plur"
      }
    },
    {
      "təkrar edəsiniz": {
        "Form": "arzu",
        "Person-Number": "2_plur"
      }
    },
    {
      "təkrar etməlisiniz": {
        "Form": "vacib",
        "Person-Number": "2_plur"
      }
    },
    {
      "təkrar edəsisiniz": {
        "Form": "lazım",
        "Person-Number": "2_plur"
      }
    },
    {
      "təkrar etsəniz": {
        "Form": "şərt",
        "Person-Number": "2_plur"
      }
    },
    {
      "təkrar etməkdə": {
        "Form": "inf",
        "Case": "loc"
      }
    },
    {
      "təkrar etmişdilər": {
        "Form": "-mişdi_past",
        "Person-Number": "3_plur"
      }
    },
    {
      "təkrar etdilər": {
        "Form": "-di_past",
        "Person-Number": "3_plur"
      }
    },
    {
      "təkrar edirlər": {
        "Form": "present",
        "Person-Number": "3_plur"
      }
    },
    {
      "təkrar edəcəklər": {
        "Form": "fut_def",
        "Person-Number": "3_plur"
      }
    },
    {
      "təkrar edərlər": {
        "Form": "fut_indef",
        "Person-Number": "3_plur"
      }
    },
    {
      "təkrar etsinlər": {
        "Form": "imp",
        "Person-Number": "3_plur"
      }
    },
    {
      "təkrar edələr": {
        "Form": "arzu",
        "Person-Number": "3_plur"
      }
    },
    {
      "təkrar etməlidirlər": {
        "Form": "vacib",
        "Person-Number": "3_plur"
      }
    },
    {
      "təkrar edəsidirlər": {
        "Form": "lazım",
        "Person-Number": "3_plur"
      }
    },
    {
      "təkrar etsələr": {
        "Form": "şərt",
        "Person-Number": "3_plur"
      }
    },
    {
      "təkrar etməkdən": {
        "Form": "inf",
        "Case": "abl"
      }
    }
  ],
  "tələsdirmək": [
    {
      "tələsdirmişdim": {
        "Form": "-mişdi_past",
        "Person-Number": "1_sing"
      }
    },
    {
      "tələsdirdim": {
        "Form": "-di_past",
        "Person-Number": "1_sing"
      }
    },
    {
      "tələsdirirəm": {
        "Form": "present",
        "Person-Number": "1_sing"
      }
    },
    {
      "tələsdirəcəyəm": {
        "Form": "fut_def",
        "Person-Number": "1_sing"
      }
    },
    {
      "tələsdirərəm": {
        "Form": "fut_indef",
        "Person-Number": "1_sing"
      }
    },
    {
      "tələsdirim": {
        "Form": "imp",
        "Person-Number": "1_sing"
      }
    },
    {
      "tələsdirəm": {
        "Form": "arzu",
        "Person-Number": "1_sing"
      }
    },
    {
      "tələsdirməliyəm": {
        "Form": "vacib",
        "Person-Number": "1_sing"
      }
    },
    {
      "tələsdirəsiyəm": {
        "Form": "lazım",
        "Person-Number": "1_sing"
      }
    },
    {
      "tələsdirsəm": {
        "Form": "şərt",
        "Person-Number": "1_sing"
      }
    },
    {
      "tələsdirmək": {
        "Form": "inf",
        "Case": "nom"
      }
    },
    {
      "tələsdirmişdin": {
        "Form": "-mişdi_past",
        "Person-Number": "2_sing"
      }
    },
    {
      "tələsdirdin": {
        "Form": "-di_past",
        "Person-Number": "2_sing"
      }
    },
    {
      "tələsdirirsən": {
        "Form": "present",
        "Person-Number": "2_sing"
      }
    },
    {
      "tələsdirəcəksən": {
        "Form": "fut_def",
        "Person-Number": "2_sing"
      }
    },
    {
      "tələsdirərsən": {
        "Form": "fut_indef",
        "Person-Number": "2_sing"
      }
    },
    {
      "tələsdir": {
        "Form": "imp",
        "Person-Number": "2_sing"
      }
    },
    {
      "tələsdirəsən": {
        "Form": "arzu",
        "Person-Number": "2_sing"
      }
    },
    {
      "tələsdirməlisən": {
        "Form": "vacib",
        "Person-Number": "2_sing"
      }
    },
    {
      "tələsdirəsisən": {
        "Form": "lazım",
        "Person-Number": "2_sing"
      }
    },
    {
      "tələsdirsən": {
        "Form": "şərt",
        "Person-Number": "2_sing"
      }
    },
    {
      "tələsdirməyin": {
        "Form": "inf",
        "Case": "gen"
      }
    },
    {
      "tələsdirmişdi": {
        "Form": "-mişdi_past",
        "Person-Number": "3_sing"
      }
    },
    {
      "tələsdirdi": {
        "Form": "-di_past",
        "Person-Number": "3_sing"
      }
    },
    {
      "tələsdirir": {
        "Form": "present",
        "Person-Number": "3_sing"
      }
    },
    {
      "tələsdirəcək": {
        "Form": "fut_def",
        "Person-Number": "3_sing"
      }
    },
    {
      "tələsdirər": {
        "Form": "fut_indef",
        "Person-Number": "3_sing"
      }
    },
    {
      "tələsdirsin": {
        "Form": "imp",
        "Person-Number": "3_sing"
      }
    },
    {
      "tələsdirə": {
        "Form": "arzu",
        "Person-Number": "3_sing"
      }
    },
    {
      "tələsdirməlidir": {
        "Form": "vacib",
        "Person-Number": "3_sing"
      }
    },
    {
      "tələsdirəsidir": {
        "Form": "lazım",
        "Person-Number": "3_sing"
      }
    },
    {
      "tələsdirsə": {
        "Form": "şərt",
        "Person-Number": "3_sing"
      }
    },
    {
      "tələsdirməyə": {
        "Form": "inf",
        "Case": "dat"
      }
    },
    {
      "tələsdirmişdik": {
        "Form": "-mişdi_past",
        "Person-Number": "1_plur"
      }
    },
    {
      "tələsdirdik": {
        "Form": "-di_past",
        "Person-Number": "1_plur"
      }
    },
    {
      "tələsdiririk": {
        "Form": "present",
        "Person-Number": "1_plur"
      }
    },
    {
      "tələsdirəcəyik": {
        "Form": "fut_def",
        "Person-Number": "1_plur"
      }
    },
    {
      "tələsdirərik": {
        "Form": "fut_indef",
        "Person-Number": "1_plur"
      }
    },
    {
      "tələsdirək": {
        "Form": "imp",
        "Person-Number": "1_plur"
      }
    },
    {
      "tələsdirək": {
        "Form": "arzu",
        "Person-Number": "1_plur"
      }
    },
    {
      "tələsdirməliyik": {
        "Form": "vacib",
        "Person-Number": "1_plur"
      }
    },
    {
      "tələsdirəsiyik": {
        "Form": "lazım",
        "Person-Number": "1_plur"
      }
    },
    {
      "tələsdirsək": {
        "Form": "şərt",
        "Person-Number": "1_plur"
      }
    },
    {
      "tələsdirməyi": {
        "Form": "inf",
        "Case": "acc"
      }
    },
    {
      "tələsdirmişdiniz": {
        "Form": "-mişdi_past",
        "Person-Number": "2_plur"
      }
    },
    {
      "tələsdirdiniz": {
        "Form": "-di_past",
        "Person-Number": "2_plur"
      }
    },
    {
      "tələsdirirsiniz": {
        "Form": "present",
        "Person-Number": "2_plur"
      }
    },
    {
      "tələsdirəcəksiniz": {
        "Form": "fut_def",
        "Person-Number": "2_plur"
      }
    },
    {
      "tələsdirərsiniz": {
        "Form": "fut_indef",
        "Person-Number": "2_plur"
      }
    },
    {
      "tələsdirəsiniz": {
        "Form": "imp",
        "Person-Number": "2_plur"
      }
    },
    {
      "tələsdirəsiniz": {
        "Form": "arzu",
        "Person-Number": "2_plur"
      }
    },
    {
      "tələsdirməlisiniz": {
        "Form": "vacib",
        "Person-Number": "2_plur"
      }
    },
    {
      "tələsdirəsisiniz": {
        "Form": "lazım",
        "Person-Number": "2_plur"
      }
    },
    {
      "tələsdirsəniz": {
        "Form": "şərt",
        "Person-Number": "2_plur"
      }
    },
    {
      "tələsdirməkdə": {
        "Form": "inf",
        "Case": "loc"
      }
    },
    {
      "tələsdirmişdilər": {
        "Form": "-mişdi_past",
        "Person-Number": "3_plur"
      }
    },
    {
      "tələsdirdilər": {
        "Form": "-di_past",
        "Person-Number": "3_plur"
      }
    },
    {
      "tələsdirirlər": {
        "Form": "present",
        "Person-Number": "3_plur"
      }
    },
    {
      "tələsdirəcəklər": {
        "Form": "fut_def",
        "Person-Number": "3_plur"
      }
    },
    {
      "tələsdirərlər": {
        "Form": "fut_indef",
        "Person-Number": "3_plur"
      }
    },
    {
      "tələsdirsinlər": {
        "Form": "imp",
        "Person-Number": "3_plur"
      }
    },
    {
      "tələsdirələr": {
        "Form": "arzu",
        "Person-Number": "3_plur"
      }
    },
    {
      "tələsdirməlidirlər": {
        "Form": "vacib",
        "Person-Number": "3_plur"
      }
    },
    {
      "tələsdirəsidirlər": {
        "Form": "lazım",
        "Person-Number": "3_plur"
      }
    },
    {
      "tələsdirsələr": {
        "Form": "şərt",
        "Person-Number": "3_plur"
      }
    },
    {
      "tələsdirməkdən": {
        "Form": "inf",
        "Case": "abl"
      }
    }
  ],
  "tələsmək": [
    {
      "tələsmişdim": {
        "Form": "-mişdi_past",
        "Person-Number": "1_sing"
      }
    },
    {
      "tələsdim": {
        "Form": "-di_past",
        "Person-Number": "1_sing"
      }
    },
    {
      "tələsirəm": {
        "Form": "present",
        "Person-Number": "1_sing"
      }
    },
    {
      "tələsəcəyəm": {
        "Form": "fut_def",
        "Person-Number": "1_sing"
      }
    },
    {
      "tələsərəm": {
        "Form": "fut_indef",
        "Person-Number": "1_sing"
      }
    },
    {
      "tələsim": {
        "Form": "imp",
        "Person-Number": "1_sing"
      }
    },
    {
      "tələsəm": {
        "Form": "arzu",
        "Person-Number": "1_sing"
      }
    },
    {
      "tələsməliyəm": {
        "Form": "vacib",
        "Person-Number": "1_sing"
      }
    },
    {
      "tələsəsiyəm": {
        "Form": "lazım",
        "Person-Number": "1_sing"
      }
    },
    {
      "tələssəm": {
        "Form": "şərt",
        "Person-Number": "1_sing"
      }
    },
    {
      "tələsmək": {
        "Form": "inf",
        "Case": "nom"
      }
    },
    {
      "tələsmişdin": {
        "Form": "-mişdi_past",
        "Person-Number": "2_sing"
      }
    },
    {
      "tələsdin": {
        "Form": "-di_past",
        "Person-Number": "2_sing"
      }
    },
    {
      "tələsirsən": {
        "Form": "present",
        "Person-Number": "2_sing"
      }
    },
    {
      "tələsəcəksən": {
        "Form": "fut_def",
        "Person-Number": "2_sing"
      }
    },
    {
      "tələsərsən": {
        "Form": "fut_indef",
        "Person-Number": "2_sing"
      }
    },
    {
      "tələs": {
        "Form": "imp",
        "Person-Number": "2_sing"
      }
    },
    {
      "tələsəsən": {
        "Form": "arzu",
        "Person-Number": "2_sing"
      }
    },
    {
      "tələsməlisən": {
        "Form": "vacib",
        "Person-Number": "2_sing"
      }
    },
    {
      "tələsəsisən": {
        "Form": "lazım",
        "Person-Number": "2_sing"
      }
    },
    {
      "tələssən": {
        "Form": "şərt",
        "Person-Number": "2_sing"
      }
    },
    {
      "tələsməyin": {
        "Form": "inf",
        "Case": "gen"
      }
    },
    {
      "tələsmişdi": {
        "Form": "-mişdi_past",
        "Person-Number": "3_sing"
      }
    },
    {
      "tələsdi": {
        "Form": "-di_past",
        "Person-Number": "3_sing"
      }
    },
    {
      "tələsir": {
        "Form": "present",
        "Person-Number": "3_sing"
      }
    },
    {
      "tələsəcək": {
        "Form": "fut_def",
        "Person-Number": "3_sing"
      }
    },
    {
      "tələsər": {
        "Form": "fut_indef",
        "Person-Number": "3_sing"
      }
    },
    {
      "tələssin": {
        "Form": "imp",
        "Person-Number": "3_sing"
      }
    },
    {
      "tələsə": {
        "Form": "arzu",
        "Person-Number": "3_sing"
      }
    },
    {
      "tələsməlidir": {
        "Form": "vacib",
        "Person-Number": "3_sing"
      }
    },
    {
      "tələsəsidir": {
        "Form": "lazım",
        "Person-Number": "3_sing"
      }
    },
    {
      "tələssə": {
        "Form": "şərt",
        "Person-Number": "3_sing"
      }
    },
    {
      "tələsməyə": {
        "Form": "inf",
        "Case": "dat"
      }
    },
    {
      "tələsmişdik": {
        "Form": "-mişdi_past",
        "Person-Number": "1_plur"
      }
    },
    {
      "tələsdik": {
        "Form": "-di_past",
        "Person-Number": "1_plur"
      }
    },
    {
      "tələsirik": {
        "Form": "present",
        "Person-Number": "1_plur"
      }
    },
    {
      "tələsəcəyik": {
        "Form": "fut_def",
        "Person-Number": "1_plur"
      }
    },
    {
      "tələsərik": {
        "Form": "fut_indef",
        "Person-Number": "1_plur"
      }
    },
    {
      "tələsək": {
        "Form": "imp",
        "Person-Number": "1_plur"
      }
    },
    {
      "tələsək": {
        "Form": "arzu",
        "Person-Number": "1_plur"
      }
    },
    {
      "tələsməliyik": {
        "Form": "vacib",
        "Person-Number": "1_plur"
      }
    },
    {
      "tələsəsiyik": {
        "Form": "lazım",
        "Person-Number": "1_plur"
      }
    },
    {
      "tələssək": {
        "Form": "şərt",
        "Person-Number": "1_plur"
      }
    },
    {
      "tələsməyi": {
        "Form": "inf",
        "Case": "acc"
      }
    },
    {
      "tələsmişdiniz": {
        "Form": "-mişdi_past",
        "Person-Number": "2_plur"
      }
    },
    {
      "tələsdiniz": {
        "Form": "-di_past",
        "Person-Number": "2_plur"
      }
    },
    {
      "tələsirsiniz": {
        "Form": "present",
        "Person-Number": "2_plur"
      }
    },
    {
      "tələsəcəksiniz": {
        "Form": "fut_def",
        "Person-Number": "2_plur"
      }
    },
    {
      "tələsərsiniz": {
        "Form": "fut_indef",
        "Person-Number": "2_plur"
      }
    },
    {
      "tələsəsiniz": {
        "Form": "imp",
        "Person-Number": "2_plur"
      }
    },
    {
      "tələsəsiniz": {
        "Form": "arzu",
        "Person-Number": "2_plur"
      }
    },
    {
      "tələsməlisiniz": {
        "Form": "vacib",
        "Person-Number": "2_plur"
      }
    },
    {
      "tələsəsisiniz": {
        "Form": "lazım",
        "Person-Number": "2_plur"
      }
    },
    {
      "tələssəniz": {
        "Form": "şərt",
        "Person-Number": "2_plur"
      }
    },
    {
      "tələsməkdə": {
        "Form": "inf",
        "Case": "loc"
      }
    },
    {
      "tələsmişdilər": {
        "Form": "-mişdi_past",
        "Person-Number": "3_plur"
      }
    },
    {
      "tələsdilər": {
        "Form": "-di_past",
        "Person-Number": "3_plur"
      }
    },
    {
      "tələsirlər": {
        "Form": "present",
        "Person-Number": "3_plur"
      }
    },
    {
      "tələsəcəklər": {
        "Form": "fut_def",
        "Person-Number": "3_plur"
      }
    },
    {
      "tələsərlər": {
        "Form": "fut_indef",
        "Person-Number": "3_plur"
      }
    },
    {
      "tələssinlər": {
        "Form": "imp",
        "Person-Number": "3_plur"
      }
    },
    {
      "tələsələr": {
        "Form": "arzu",
        "Person-Number": "3_plur"
      }
    },
    {
      "tələsməlidirlər": {
        "Form": "vacib",
        "Person-Number": "3_plur"
      }
    },
    {
      "tələsəsidirlər": {
        "Form": "lazım",
        "Person-Number": "3_plur"
      }
    },
    {
      "tələssələr": {
        "Form": "şərt",
        "Person-Number": "3_plur"
      }
    },
    {
      "tələsməkdən": {
        "Form": "inf",
        "Case": "abl"
      }
    }
  ],
  "təmsil etmək": [
    {
      "təmsil etmişdim": {
        "Form": "-mişdi_past",
        "Person-Number": "1_sing"
      }
    },
    {
      "təmsil etdim": {
        "Form": "-di_past",
        "Person-Number": "1_sing"
      }
    },
    {
      "təmsil edirəm": {
        "Form": "present",
        "Person-Number": "1_sing"
      }
    },
    {
      "təmsil edəcəyəm": {
        "Form": "fut_def",
        "Person-Number": "1_sing"
      }
    },
    {
      "təmsil edərəm": {
        "Form": "fut_indef",
        "Person-Number": "1_sing"
      }
    },
    {
      "təmsil edim": {
        "Form": "imp",
        "Person-Number": "1_sing"
      }
    },
    {
      "təmsil edəm": {
        "Form": "arzu",
        "Person-Number": "1_sing"
      }
    },
    {
      "təmsil etməliyəm": {
        "Form": "vacib",
        "Person-Number": "1_sing"
      }
    },
    {
      "təmsil edəsiyəm": {
        "Form": "lazım",
        "Person-Number": "1_sing"
      }
    },
    {
      "təmsil etsəm": {
        "Form": "şərt",
        "Person-Number": "1_sing"
      }
    },
    {
      "təmsil etmək": {
        "Form": "inf",
        "Case": "nom"
      }
    },
    {
      "təmsil etmişdin": {
        "Form": "-mişdi_past",
        "Person-Number": "2_sing"
      }
    },
    {
      "təmsil etdin": {
        "Form": "-di_past",
        "Person-Number": "2_sing"
      }
    },
    {
      "təmsil edirsən": {
        "Form": "present",
        "Person-Number": "2_sing"
      }
    },
    {
      "təmsil edəcəksən": {
        "Form": "fut_def",
        "Person-Number": "2_sing"
      }
    },
    {
      "təmsil edərsən": {
        "Form": "fut_indef",
        "Person-Number": "2_sing"
      }
    },
    {
      "təmsil et": {
        "Form": "imp",
        "Person-Number": "2_sing"
      }
    },
    {
      "təmsil edəsən": {
        "Form": "arzu",
        "Person-Number": "2_sing"
      }
    },
    {
      "təmsil etməlisən": {
        "Form": "vacib",
        "Person-Number": "2_sing"
      }
    },
    {
      "təmsil edəsisən": {
        "Form": "lazım",
        "Person-Number": "2_sing"
      }
    },
    {
      "təmsil etsən": {
        "Form": "şərt",
        "Person-Number": "2_sing"
      }
    },
    {
      "təmsil etməyin": {
        "Form": "inf",
        "Case": "gen"
      }
    },
    {
      "təmsil etmişdi": {
        "Form": "-mişdi_past",
        "Person-Number": "3_sing"
      }
    },
    {
      "təmsil etdi": {
        "Form": "-di_past",
        "Person-Number": "3_sing"
      }
    },
    {
      "təmsil edir": {
        "Form": "present",
        "Person-Number": "3_sing"
      }
    },
    {
      "təmsil edəcək": {
        "Form": "fut_def",
        "Person-Number": "3_sing"
      }
    },
    {
      "təmsil edər": {
        "Form": "fut_indef",
        "Person-Number": "3_sing"
      }
    },
    {
      "təmsil etsin": {
        "Form": "imp",
        "Person-Number": "3_sing"
      }
    },
    {
      "təmsil edə": {
        "Form": "arzu",
        "Person-Number": "3_sing"
      }
    },
    {
      "təmsil etməlidir": {
        "Form": "vacib",
        "Person-Number": "3_sing"
      }
    },
    {
      "təmsil edəsidir": {
        "Form": "lazım",
        "Person-Number": "3_sing"
      }
    },
    {
      "təmsil etsə": {
        "Form": "şərt",
        "Person-Number": "3_sing"
      }
    },
    {
      "təmsil etməyə": {
        "Form": "inf",
        "Case": "dat"
      }
    },
    {
      "təmsil etmişdik": {
        "Form": "-mişdi_past",
        "Person-Number": "1_plur"
      }
    },
    {
      "təmsil etdik": {
        "Form": "-di_past",
        "Person-Number": "1_plur"
      }
    },
    {
      "təmsil edirik": {
        "Form": "present",
        "Person-Number": "1_plur"
      }
    },
    {
      "təmsil edəcəyik": {
        "Form": "fut_def",
        "Person-Number": "1_plur"
      }
    },
    {
      "təmsil edərik": {
        "Form": "fut_indef",
        "Person-Number": "1_plur"
      }
    },
    {
      "təmsil edək": {
        "Form": "imp",
        "Person-Number": "1_plur"
      }
    },
    {
      "təmsil edək": {
        "Form": "arzu",
        "Person-Number": "1_plur"
      }
    },
    {
      "təmsil etməliyik": {
        "Form": "vacib",
        "Person-Number": "1_plur"
      }
    },
    {
      "təmsil edəsiyik": {
        "Form": "lazım",
        "Person-Number": "1_plur"
      }
    },
    {
      "təmsil etsək": {
        "Form": "şərt",
        "Person-Number": "1_plur"
      }
    },
    {
      "təmsil etməyi": {
        "Form": "inf",
        "Case": "acc"
      }
    },
    {
      "təmsil etmişdiniz": {
        "Form": "-mişdi_past",
        "Person-Number": "2_plur"
      }
    },
    {
      "təmsil etdiniz": {
        "Form": "-di_past",
        "Person-Number": "2_plur"
      }
    },
    {
      "təmsil edirsiniz": {
        "Form": "present",
        "Person-Number": "2_plur"
      }
    },
    {
      "təmsil edəcəksiniz": {
        "Form": "fut_def",
        "Person-Number": "2_plur"
      }
    },
    {
      "təmsil edərsiniz": {
        "Form": "fut_indef",
        "Person-Number": "2_plur"
      }
    },
    {
      "təmsil edəsiniz": {
        "Form": "imp",
        "Person-Number": "2_plur"
      }
    },
    {
      "təmsil edəsiniz": {
        "Form": "arzu",
        "Person-Number": "2_plur"
      }
    },
    {
      "təmsil etməlisiniz": {
        "Form": "vacib",
        "Person-Number": "2_plur"
      }
    },
    {
      "təmsil edəsisiniz": {
        "Form": "lazım",
        "Person-Number": "2_plur"
      }
    },
    {
      "təmsil etsəniz": {
        "Form": "şərt",
        "Person-Number": "2_plur"
      }
    },
    {
      "təmsil etməkdə": {
        "Form": "inf",
        "Case": "loc"
      }
    },
    {
      "təmsil etmişdilər": {
        "Form": "-mişdi_past",
        "Person-Number": "3_plur"
      }
    },
    {
      "təmsil etdilər": {
        "Form": "-di_past",
        "Person-Number": "3_plur"
      }
    },
    {
      "təmsil edirlər": {
        "Form": "present",
        "Person-Number": "3_plur"
      }
    },
    {
      "təmsil edəcəklər": {
        "Form": "fut_def",
        "Person-Number": "3_plur"
      }
    },
    {
      "təmsil edərlər": {
        "Form": "fut_indef",
        "Person-Number": "3_plur"
      }
    },
    {
      "təmsil etsinlər": {
        "Form": "imp",
        "Person-Number": "3_plur"
      }
    },
    {
      "təmsil edələr": {
        "Form": "arzu",
        "Person-Number": "3_plur"
      }
    },
    {
      "təmsil etməlidirlər": {
        "Form": "vacib",
        "Person-Number": "3_plur"
      }
    },
    {
      "təmsil edəsidirlər": {
        "Form": "lazım",
        "Person-Number": "3_plur"
      }
    },
    {
      "təmsil etsələr": {
        "Form": "şərt",
        "Person-Number": "3_plur"
      }
    },
    {
      "təmsil etməkdən": {
        "Form": "inf",
        "Case": "abl"
      }
    }
  ],
  "tərbiyə etmək": [
    {
      "tərbiyə etmişdim": {
        "Form": "-mişdi_past",
        "Person-Number": "1_sing"
      }
    },
    {
      "tərbiyə etdim": {
        "Form": "-di_past",
        "Person-Number": "1_sing"
      }
    },
    {
      "tərbiyə edirəm": {
        "Form": "present",
        "Person-Number": "1_sing"
      }
    },
    {
      "tərbiyə edəcəyəm": {
        "Form": "fut_def",
        "Person-Number": "1_sing"
      }
    },
    {
      "tərbiyə edərəm": {
        "Form": "fut_indef",
        "Person-Number": "1_sing"
      }
    },
    {
      "tərbiyə edim": {
        "Form": "imp",
        "Person-Number": "1_sing"
      }
    },
    {
      "tərbiyə edəm": {
        "Form": "arzu",
        "Person-Number": "1_sing"
      }
    },
    {
      "tərbiyə etməliyəm": {
        "Form": "vacib",
        "Person-Number": "1_sing"
      }
    },
    {
      "tərbiyə edəsiyəm": {
        "Form": "lazım",
        "Person-Number": "1_sing"
      }
    },
    {
      "tərbiyə etsəm": {
        "Form": "şərt",
        "Person-Number": "1_sing"
      }
    },
    {
      "tərbiyə etmək": {
        "Form": "inf",
        "Case": "nom"
      }
    },
    {
      "tərbiyə etmişdin": {
        "Form": "-mişdi_past",
        "Person-Number": "2_sing"
      }
    },
    {
      "tərbiyə etdin": {
        "Form": "-di_past",
        "Person-Number": "2_sing"
      }
    },
    {
      "tərbiyə edirsən": {
        "Form": "present",
        "Person-Number": "2_sing"
      }
    },
    {
      "tərbiyə edəcəksən": {
        "Form": "fut_def",
        "Person-Number": "2_sing"
      }
    },
    {
      "tərbiyə edərsən": {
        "Form": "fut_indef",
        "Person-Number": "2_sing"
      }
    },
    {
      "tərbiyə et": {
        "Form": "imp",
        "Person-Number": "2_sing"
      }
    },
    {
      "tərbiyə edəsən": {
        "Form": "arzu",
        "Person-Number": "2_sing"
      }
    },
    {
      "tərbiyə etməlisən": {
        "Form": "vacib",
        "Person-Number": "2_sing"
      }
    },
    {
      "tərbiyə edəsisən": {
        "Form": "lazım",
        "Person-Number": "2_sing"
      }
    },
    {
      "tərbiyə etsən": {
        "Form": "şərt",
        "Person-Number": "2_sing"
      }
    },
    {
      "tərbiyə etməyin": {
        "Form": "inf",
        "Case": "gen"
      }
    },
    {
      "tərbiyə etmişdi": {
        "Form": "-mişdi_past",
        "Person-Number": "3_sing"
      }
    },
    {
      "tərbiyə etdi": {
        "Form": "-di_past",
        "Person-Number": "3_sing"
      }
    },
    {
      "tərbiyə edir": {
        "Form": "present",
        "Person-Number": "3_sing"
      }
    },
    {
      "tərbiyə edəcək": {
        "Form": "fut_def",
        "Person-Number": "3_sing"
      }
    },
    {
      "tərbiyə edər": {
        "Form": "fut_indef",
        "Person-Number": "3_sing"
      }
    },
    {
      "tərbiyə etsin": {
        "Form": "imp",
        "Person-Number": "3_sing"
      }
    },
    {
      "tərbiyə edə": {
        "Form": "arzu",
        "Person-Number": "3_sing"
      }
    },
    {
      "tərbiyə etməlidir": {
        "Form": "vacib",
        "Person-Number": "3_sing"
      }
    },
    {
      "tərbiyə edəsidir": {
        "Form": "lazım",
        "Person-Number": "3_sing"
      }
    },
    {
      "tərbiyə etsə": {
        "Form": "şərt",
        "Person-Number": "3_sing"
      }
    },
    {
      "tərbiyə etməyə": {
        "Form": "inf",
        "Case": "dat"
      }
    },
    {
      "tərbiyə etmişdik": {
        "Form": "-mişdi_past",
        "Person-Number": "1_plur"
      }
    },
    {
      "tərbiyə etdik": {
        "Form": "-di_past",
        "Person-Number": "1_plur"
      }
    },
    {
      "tərbiyə edirik": {
        "Form": "present",
        "Person-Number": "1_plur"
      }
    },
    {
      "tərbiyə edəcəyik": {
        "Form": "fut_def",
        "Person-Number": "1_plur"
      }
    },
    {
      "tərbiyə edərik": {
        "Form": "fut_indef",
        "Person-Number": "1_plur"
      }
    },
    {
      "tərbiyə edək": {
        "Form": "imp",
        "Person-Number": "1_plur"
      }
    },
    {
      "tərbiyə edək": {
        "Form": "arzu",
        "Person-Number": "1_plur"
      }
    },
    {
      "tərbiyə etməliyik": {
        "Form": "vacib",
        "Person-Number": "1_plur"
      }
    },
    {
      "tərbiyə edəsiyik": {
        "Form": "lazım",
        "Person-Number": "1_plur"
      }
    },
    {
      "tərbiyə etsək": {
        "Form": "şərt",
        "Person-Number": "1_plur"
      }
    },
    {
      "tərbiyə etməyi": {
        "Form": "inf",
        "Case": "acc"
      }
    },
    {
      "tərbiyə etmişdiniz": {
        "Form": "-mişdi_past",
        "Person-Number": "2_plur"
      }
    },
    {
      "tərbiyə etdiniz": {
        "Form": "-di_past",
        "Person-Number": "2_plur"
      }
    },
    {
      "tərbiyə edirsiniz": {
        "Form": "present",
        "Person-Number": "2_plur"
      }
    },
    {
      "tərbiyə edəcəksiniz": {
        "Form": "fut_def",
        "Person-Number": "2_plur"
      }
    },
    {
      "tərbiyə edərsiniz": {
        "Form": "fut_indef",
        "Person-Number": "2_plur"
      }
    },
    {
      "tərbiyə edəsiniz": {
        "Form": "imp",
        "Person-Number": "2_plur"
      }
    },
    {
      "tərbiyə edəsiniz": {
        "Form": "arzu",
        "Person-Number": "2_plur"
      }
    },
    {
      "tərbiyə etməlisiniz": {
        "Form": "vacib",
        "Person-Number": "2_plur"
      }
    },
    {
      "tərbiyə edəsisiniz": {
        "Form": "lazım",
        "Person-Number": "2_plur"
      }
    },
    {
      "tərbiyə etsəniz": {
        "Form": "şərt",
        "Person-Number": "2_plur"
      }
    },
    {
      "tərbiyə etməkdə": {
        "Form": "inf",
        "Case": "loc"
      }
    },
    {
      "tərbiyə etmişdilər": {
        "Form": "-mişdi_past",
        "Person-Number": "3_plur"
      }
    },
    {
      "tərbiyə etdilər": {
        "Form": "-di_past",
        "Person-Number": "3_plur"
      }
    },
    {
      "tərbiyə edirlər": {
        "Form": "present",
        "Person-Number": "3_plur"
      }
    },
    {
      "tərbiyə edəcəklər": {
        "Form": "fut_def",
        "Person-Number": "3_plur"
      }
    },
    {
      "tərbiyə edərlər": {
        "Form": "fut_indef",
        "Person-Number": "3_plur"
      }
    },
    {
      "tərbiyə etsinlər": {
        "Form": "imp",
        "Person-Number": "3_plur"
      }
    },
    {
      "tərbiyə edələr": {
        "Form": "arzu",
        "Person-Number": "3_plur"
      }
    },
    {
      "tərbiyə etməlidirlər": {
        "Form": "vacib",
        "Person-Number": "3_plur"
      }
    },
    {
      "tərbiyə edəsidirlər": {
        "Form": "lazım",
        "Person-Number": "3_plur"
      }
    },
    {
      "tərbiyə etsələr": {
        "Form": "şərt",
        "Person-Number": "3_plur"
      }
    },
    {
      "tərbiyə etməkdən": {
        "Form": "inf",
        "Case": "abl"
      }
    }
  ],
  "tərləmək": [
    {
      "tərləmişdim": {
        "Form": "-mişdi_past",
        "Person-Number": "1_sing"
      }
    },
    {
      "tərlədim": {
        "Form": "-di_past",
        "Person-Number": "1_sing"
      }
    },
    {
      "tərləyirəm": {
        "Form": "present",
        "Person-Number": "1_sing"
      }
    },
    {
      "tərləyəcəyəm": {
        "Form": "fut_def",
        "Person-Number": "1_sing"
      }
    },
    {
      "tərləyərəm": {
        "Form": "fut_indef",
        "Person-Number": "1_sing"
      }
    },
    {
      "tərləyim": {
        "Form": "imp",
        "Person-Number": "1_sing"
      }
    },
    {
      "tərləyəm": {
        "Form": "arzu",
        "Person-Number": "1_sing"
      }
    },
    {
      "tərləməliyəm": {
        "Form": "vacib",
        "Person-Number": "1_sing"
      }
    },
    {
      "tərləyəsiyəm": {
        "Form": "lazım",
        "Person-Number": "1_sing"
      }
    },
    {
      "tərləsəm": {
        "Form": "şərt",
        "Person-Number": "1_sing"
      }
    },
    {
      "tərləmək": {
        "Form": "inf",
        "Case": "nom"
      }
    },
    {
      "tərləmişdin": {
        "Form": "-mişdi_past",
        "Person-Number": "2_sing"
      }
    },
    {
      "tərlədin": {
        "Form": "-di_past",
        "Person-Number": "2_sing"
      }
    },
    {
      "tərləyirsən": {
        "Form": "present",
        "Person-Number": "2_sing"
      }
    },
    {
      "tərləyəcəksən": {
        "Form": "fut_def",
        "Person-Number": "2_sing"
      }
    },
    {
      "tərləyərsən": {
        "Form": "fut_indef",
        "Person-Number": "2_sing"
      }
    },
    {
      "tərlə": {
        "Form": "imp",
        "Person-Number": "2_sing"
      }
    },
    {
      "tərləyəsən": {
        "Form": "arzu",
        "Person-Number": "2_sing"
      }
    },
    {
      "tərləməlisən": {
        "Form": "vacib",
        "Person-Number": "2_sing"
      }
    },
    {
      "tərləyəsisən": {
        "Form": "lazım",
        "Person-Number": "2_sing"
      }
    },
    {
      "tərləsən": {
        "Form": "şərt",
        "Person-Number": "2_sing"
      }
    },
    {
      "tərləməyin": {
        "Form": "inf",
        "Case": "gen"
      }
    },
    {
      "tərləmişdi": {
        "Form": "-mişdi_past",
        "Person-Number": "3_sing"
      }
    },
    {
      "tərlədi": {
        "Form": "-di_past",
        "Person-Number": "3_sing"
      }
    },
    {
      "tərləyir": {
        "Form": "present",
        "Person-Number": "3_sing"
      }
    },
    {
      "tərləyəcək": {
        "Form": "fut_def",
        "Person-Number": "3_sing"
      }
    },
    {
      "tərləyər": {
        "Form": "fut_indef",
        "Person-Number": "3_sing"
      }
    },
    {
      "tərləsin": {
        "Form": "imp",
        "Person-Number": "3_sing"
      }
    },
    {
      "tərləyə": {
        "Form": "arzu",
        "Person-Number": "3_sing"
      }
    },
    {
      "tərləməlidir": {
        "Form": "vacib",
        "Person-Number": "3_sing"
      }
    },
    {
      "tərləyəsidir": {
        "Form": "lazım",
        "Person-Number": "3_sing"
      }
    },
    {
      "tərləsə": {
        "Form": "şərt",
        "Person-Number": "3_sing"
      }
    },
    {
      "tərləməyə": {
        "Form": "inf",
        "Case": "dat"
      }
    },
    {
      "tərləmişdik": {
        "Form": "-mişdi_past",
        "Person-Number": "1_plur"
      }
    },
    {
      "tərlədik": {
        "Form": "-di_past",
        "Person-Number": "1_plur"
      }
    },
    {
      "tərləyirik": {
        "Form": "present",
        "Person-Number": "1_plur"
      }
    },
    {
      "tərləyəcəyik": {
        "Form": "fut_def",
        "Person-Number": "1_plur"
      }
    },
    {
      "tərləyərik": {
        "Form": "fut_indef",
        "Person-Number": "1_plur"
      }
    },
    {
      "tərləyək": {
        "Form": "imp",
        "Person-Number": "1_plur"
      }
    },
    {
      "tərləyək": {
        "Form": "arzu",
        "Person-Number": "1_plur"
      }
    },
    {
      "tərləməliyik": {
        "Form": "vacib",
        "Person-Number": "1_plur"
      }
    },
    {
      "tərləyəsiyik": {
        "Form": "lazım",
        "Person-Number": "1_plur"
      }
    },
    {
      "tərləsək": {
        "Form": "şərt",
        "Person-Number": "1_plur"
      }
    },
    {
      "tərləməyi": {
        "Form": "inf",
        "Case": "acc"
      }
    },
    {
      "tərləmişdiniz": {
        "Form": "-mişdi_past",
        "Person-Number": "2_plur"
      }
    },
    {
      "tərlədiniz": {
        "Form": "-di_past",
        "Person-Number": "2_plur"
      }
    },
    {
      "tərləyirsiniz": {
        "Form": "present",
        "Person-Number": "2_plur"
      }
    },
    {
      "tərləyəcəksiniz": {
        "Form": "fut_def",
        "Person-Number": "2_plur"
      }
    },
    {
      "tərləyərsiniz": {
        "Form": "fut_indef",
        "Person-Number": "2_plur"
      }
    },
    {
      "tərləyəsiniz": {
        "Form": "imp",
        "Person-Number": "2_plur"
      }
    },
    {
      "tərləyəsiniz": {
        "Form": "arzu",
        "Person-Number": "2_plur"
      }
    },
    {
      "tərləməlisiniz": {
        "Form": "vacib",
        "Person-Number": "2_plur"
      }
    },
    {
      "tərləyəsisiniz": {
        "Form": "lazım",
        "Person-Number": "2_plur"
      }
    },
    {
      "tərləsəniz": {
        "Form": "şərt",
        "Person-Number": "2_plur"
      }
    },
    {
      "tərləməkdə": {
        "Form": "inf",
        "Case": "loc"
      }
    },
    {
      "tərləmişdilər": {
        "Form": "-mişdi_past",
        "Person-Number": "3_plur"
      }
    },
    {
      "tərlədilər": {
        "Form": "-di_past",
        "Person-Number": "3_plur"
      }
    },
    {
      "tərləyirlər": {
        "Form": "present",
        "Person-Number": "3_plur"
      }
    },
    {
      "tərləyəcəklər": {
        "Form": "fut_def",
        "Person-Number": "3_plur"
      }
    },
    {
      "tərləyərlər": {
        "Form": "fut_indef",
        "Person-Number": "3_plur"
      }
    },
    {
      "tərləsinlər": {
        "Form": "imp",
        "Person-Number": "3_plur"
      }
    },
    {
      "tərləyələr": {
        "Form": "arzu",
        "Person-Number": "3_plur"
      }
    },
    {
      "tərləməlidirlər": {
        "Form": "vacib",
        "Person-Number": "3_plur"
      }
    },
    {
      "tərləyəsidirlər": {
        "Form": "lazım",
        "Person-Number": "3_plur"
      }
    },
    {
      "tərləsələr": {
        "Form": "şərt",
        "Person-Number": "3_plur"
      }
    },
    {
      "tərləməkdən": {
        "Form": "inf",
        "Case": "abl"
      }
    }
  ],
  "tərpənmək": [
    {
      "tərpənmişdim": {
        "Form": "-mişdi_past",
        "Person-Number": "1_sing"
      }
    },
    {
      "tərpəndim": {
        "Form": "-di_past",
        "Person-Number": "1_sing"
      }
    },
    {
      "tərpənirəm": {
        "Form": "present",
        "Person-Number": "1_sing"
      }
    },
    {
      "tərpənəcəyəm": {
        "Form": "fut_def",
        "Person-Number": "1_sing"
      }
    },
    {
      "tərpənərəm": {
        "Form": "fut_indef",
        "Person-Number": "1_sing"
      }
    },
    {
      "tərpənim": {
        "Form": "imp",
        "Person-Number": "1_sing"
      }
    },
    {
      "tərpənəm": {
        "Form": "arzu",
        "Person-Number": "1_sing"
      }
    },
    {
      "tərpənməliyəm": {
        "Form": "vacib",
        "Person-Number": "1_sing"
      }
    },
    {
      "tərpənəsiyəm": {
        "Form": "lazım",
        "Person-Number": "1_sing"
      }
    },
    {
      "tərpənsəm": {
        "Form": "şərt",
        "Person-Number": "1_sing"
      }
    },
    {
      "tərpənmək": {
        "Form": "inf",
        "Case": "nom"
      }
    },
    {
      "tərpənmişdin": {
        "Form": "-mişdi_past",
        "Person-Number": "2_sing"
      }
    },
    {
      "tərpəndin": {
        "Form": "-di_past",
        "Person-Number": "2_sing"
      }
    },
    {
      "tərpənirsən": {
        "Form": "present",
        "Person-Number": "2_sing"
      }
    },
    {
      "tərpənəcəksən": {
        "Form": "fut_def",
        "Person-Number": "2_sing"
      }
    },
    {
      "tərpənərsən": {
        "Form": "fut_indef",
        "Person-Number": "2_sing"
      }
    },
    {
      "tərpən": {
        "Form": "imp",
        "Person-Number": "2_sing"
      }
    },
    {
      "tərpənəsən": {
        "Form": "arzu",
        "Person-Number": "2_sing"
      }
    },
    {
      "tərpənməlisən": {
        "Form": "vacib",
        "Person-Number": "2_sing"
      }
    },
    {
      "tərpənəsisən": {
        "Form": "lazım",
        "Person-Number": "2_sing"
      }
    },
    {
      "tərpənsən": {
        "Form": "şərt",
        "Person-Number": "2_sing"
      }
    },
    {
      "tərpənməyin": {
        "Form": "inf",
        "Case": "gen"
      }
    },
    {
      "tərpənmişdi": {
        "Form": "-mişdi_past",
        "Person-Number": "3_sing"
      }
    },
    {
      "tərpəndi": {
        "Form": "-di_past",
        "Person-Number": "3_sing"
      }
    },
    {
      "tərpənir": {
        "Form": "present",
        "Person-Number": "3_sing"
      }
    },
    {
      "tərpənəcək": {
        "Form": "fut_def",
        "Person-Number": "3_sing"
      }
    },
    {
      "tərpənər": {
        "Form": "fut_indef",
        "Person-Number": "3_sing"
      }
    },
    {
      "tərpənsin": {
        "Form": "imp",
        "Person-Number": "3_sing"
      }
    },
    {
      "tərpənə": {
        "Form": "arzu",
        "Person-Number": "3_sing"
      }
    },
    {
      "tərpənməlidir": {
        "Form": "vacib",
        "Person-Number": "3_sing"
      }
    },
    {
      "tərpənəsidir": {
        "Form": "lazım",
        "Person-Number": "3_sing"
      }
    },
    {
      "tərpənsə": {
        "Form": "şərt",
        "Person-Number": "3_sing"
      }
    },
    {
      "tərpənməyə": {
        "Form": "inf",
        "Case": "dat"
      }
    },
    {
      "tərpənmişdik": {
        "Form": "-mişdi_past",
        "Person-Number": "1_plur"
      }
    },
    {
      "tərpəndik": {
        "Form": "-di_past",
        "Person-Number": "1_plur"
      }
    },
    {
      "tərpənirik": {
        "Form": "present",
        "Person-Number": "1_plur"
      }
    },
    {
      "tərpənəcəyik": {
        "Form": "fut_def",
        "Person-Number": "1_plur"
      }
    },
    {
      "tərpənərik": {
        "Form": "fut_indef",
        "Person-Number": "1_plur"
      }
    },
    {
      "tərpənək": {
        "Form": "imp",
        "Person-Number": "1_plur"
      }
    },
    {
      "tərpənək": {
        "Form": "arzu",
        "Person-Number": "1_plur"
      }
    },
    {
      "tərpənməliyik": {
        "Form": "vacib",
        "Person-Number": "1_plur"
      }
    },
    {
      "tərpənəsiyik": {
        "Form": "lazım",
        "Person-Number": "1_plur"
      }
    },
    {
      "tərpənsək": {
        "Form": "şərt",
        "Person-Number": "1_plur"
      }
    },
    {
      "tərpənməyi": {
        "Form": "inf",
        "Case": "acc"
      }
    },
    {
      "tərpənmişdiniz": {
        "Form": "-mişdi_past",
        "Person-Number": "2_plur"
      }
    },
    {
      "tərpəndiniz": {
        "Form": "-di_past",
        "Person-Number": "2_plur"
      }
    },
    {
      "tərpənirsiniz": {
        "Form": "present",
        "Person-Number": "2_plur"
      }
    },
    {
      "tərpənəcəksiniz": {
        "Form": "fut_def",
        "Person-Number": "2_plur"
      }
    },
    {
      "tərpənərsiniz": {
        "Form": "fut_indef",
        "Person-Number": "2_plur"
      }
    },
    {
      "tərpənəsiniz": {
        "Form": "imp",
        "Person-Number": "2_plur"
      }
    },
    {
      "tərpənəsiniz": {
        "Form": "arzu",
        "Person-Number": "2_plur"
      }
    },
    {
      "tərpənməlisiniz": {
        "Form": "vacib",
        "Person-Number": "2_plur"
      }
    },
    {
      "tərpənəsisiniz": {
        "Form": "lazım",
        "Person-Number": "2_plur"
      }
    },
    {
      "tərpənsəniz": {
        "Form": "şərt",
        "Person-Number": "2_plur"
      }
    },
    {
      "tərpənməkdə": {
        "Form": "inf",
        "Case": "loc"
      }
    },
    {
      "tərpənmişdilər": {
        "Form": "-mişdi_past",
        "Person-Number": "3_plur"
      }
    },
    {
      "tərpəndilər": {
        "Form": "-di_past",
        "Person-Number": "3_plur"
      }
    },
    {
      "tərpənirlər": {
        "Form": "present",
        "Person-Number": "3_plur"
      }
    },
    {
      "tərpənəcəklər": {
        "Form": "fut_def",
        "Person-Number": "3_plur"
      }
    },
    {
      "tərpənərlər": {
        "Form": "fut_indef",
        "Person-Number": "3_plur"
      }
    },
    {
      "tərpənsinlər": {
        "Form": "imp",
        "Person-Number": "3_plur"
      }
    },
    {
      "tərpənələr": {
        "Form": "arzu",
        "Person-Number": "3_plur"
      }
    },
    {
      "tərpənməlidirlər": {
        "Form": "vacib",
        "Person-Number": "3_plur"
      }
    },
    {
      "tərpənəsidirlər": {
        "Form": "lazım",
        "Person-Number": "3_plur"
      }
    },
    {
      "tərpənsələr": {
        "Form": "şərt",
        "Person-Number": "3_plur"
      }
    },
    {
      "tərpənməkdən": {
        "Form": "inf",
        "Case": "abl"
      }
    }
  ],
  "tərxis etmək": [
    {
      "tərxis etmişdim": {
        "Form": "-mişdi_past",
        "Person-Number": "1_sing"
      }
    },
    {
      "tərxis etdim": {
        "Form": "-di_past",
        "Person-Number": "1_sing"
      }
    },
    {
      "tərxis edirəm": {
        "Form": "present",
        "Person-Number": "1_sing"
      }
    },
    {
      "tərxis edəcəyəm": {
        "Form": "fut_def",
        "Person-Number": "1_sing"
      }
    },
    {
      "tərxis edərəm": {
        "Form": "fut_indef",
        "Person-Number": "1_sing"
      }
    },
    {
      "tərxis edim": {
        "Form": "imp",
        "Person-Number": "1_sing"
      }
    },
    {
      "tərxis edəm": {
        "Form": "arzu",
        "Person-Number": "1_sing"
      }
    },
    {
      "tərxis etməliyəm": {
        "Form": "vacib",
        "Person-Number": "1_sing"
      }
    },
    {
      "tərxis edəsiyəm": {
        "Form": "lazım",
        "Person-Number": "1_sing"
      }
    },
    {
      "tərxis etsəm": {
        "Form": "şərt",
        "Person-Number": "1_sing"
      }
    },
    {
      "tərxis etmək": {
        "Form": "inf",
        "Case": "nom"
      }
    },
    {
      "tərxis etmişdin": {
        "Form": "-mişdi_past",
        "Person-Number": "2_sing"
      }
    },
    {
      "tərxis etdin": {
        "Form": "-di_past",
        "Person-Number": "2_sing"
      }
    },
    {
      "tərxis edirsən": {
        "Form": "present",
        "Person-Number": "2_sing"
      }
    },
    {
      "tərxis edəcəksən": {
        "Form": "fut_def",
        "Person-Number": "2_sing"
      }
    },
    {
      "tərxis edərsən": {
        "Form": "fut_indef",
        "Person-Number": "2_sing"
      }
    },
    {
      "tərxis et": {
        "Form": "imp",
        "Person-Number": "2_sing"
      }
    },
    {
      "tərxis edəsən": {
        "Form": "arzu",
        "Person-Number": "2_sing"
      }
    },
    {
      "tərxis etməlisən": {
        "Form": "vacib",
        "Person-Number": "2_sing"
      }
    },
    {
      "tərxis edəsisən": {
        "Form": "lazım",
        "Person-Number": "2_sing"
      }
    },
    {
      "tərxis etsən": {
        "Form": "şərt",
        "Person-Number": "2_sing"
      }
    },
    {
      "tərxis etməyin": {
        "Form": "inf",
        "Case": "gen"
      }
    },
    {
      "tərxis etmişdi": {
        "Form": "-mişdi_past",
        "Person-Number": "3_sing"
      }
    },
    {
      "tərxis etdi": {
        "Form": "-di_past",
        "Person-Number": "3_sing"
      }
    },
    {
      "tərxis edir": {
        "Form": "present",
        "Person-Number": "3_sing"
      }
    },
    {
      "tərxis edəcək": {
        "Form": "fut_def",
        "Person-Number": "3_sing"
      }
    },
    {
      "tərxis edər": {
        "Form": "fut_indef",
        "Person-Number": "3_sing"
      }
    },
    {
      "tərxis etsin": {
        "Form": "imp",
        "Person-Number": "3_sing"
      }
    },
    {
      "tərxis edə": {
        "Form": "arzu",
        "Person-Number": "3_sing"
      }
    },
    {
      "tərxis etməlidir": {
        "Form": "vacib",
        "Person-Number": "3_sing"
      }
    },
    {
      "tərxis edəsidir": {
        "Form": "lazım",
        "Person-Number": "3_sing"
      }
    },
    {
      "tərxis etsə": {
        "Form": "şərt",
        "Person-Number": "3_sing"
      }
    },
    {
      "tərxis etməyə": {
        "Form": "inf",
        "Case": "dat"
      }
    },
    {
      "tərxis etmişdik": {
        "Form": "-mişdi_past",
        "Person-Number": "1_plur"
      }
    },
    {
      "tərxis etdik": {
        "Form": "-di_past",
        "Person-Number": "1_plur"
      }
    },
    {
      "tərxis edirik": {
        "Form": "present",
        "Person-Number": "1_plur"
      }
    },
    {
      "tərxis edəcəyik": {
        "Form": "fut_def",
        "Person-Number": "1_plur"
      }
    },
    {
      "tərxis edərik": {
        "Form": "fut_indef",
        "Person-Number": "1_plur"
      }
    },
    {
      "tərxis edək": {
        "Form": "imp",
        "Person-Number": "1_plur"
      }
    },
    {
      "tərxis edək": {
        "Form": "arzu",
        "Person-Number": "1_plur"
      }
    },
    {
      "tərxis etməliyik": {
        "Form": "vacib",
        "Person-Number": "1_plur"
      }
    },
    {
      "tərxis edəsiyik": {
        "Form": "lazım",
        "Person-Number": "1_plur"
      }
    },
    {
      "tərxis etsək": {
        "Form": "şərt",
        "Person-Number": "1_plur"
      }
    },
    {
      "tərxis etməyi": {
        "Form": "inf",
        "Case": "acc"
      }
    },
    {
      "tərxis etmişdiniz": {
        "Form": "-mişdi_past",
        "Person-Number": "2_plur"
      }
    },
    {
      "tərxis etdiniz": {
        "Form": "-di_past",
        "Person-Number": "2_plur"
      }
    },
    {
      "tərxis edirsiniz": {
        "Form": "present",
        "Person-Number": "2_plur"
      }
    },
    {
      "tərxis edəcəksiniz": {
        "Form": "fut_def",
        "Person-Number": "2_plur"
      }
    },
    {
      "tərxis edərsiniz": {
        "Form": "fut_indef",
        "Person-Number": "2_plur"
      }
    },
    {
      "tərxis edəsiniz": {
        "Form": "imp",
        "Person-Number": "2_plur"
      }
    },
    {
      "tərxis edəsiniz": {
        "Form": "arzu",
        "Person-Number": "2_plur"
      }
    },
    {
      "tərxis etməlisiniz": {
        "Form": "vacib",
        "Person-Number": "2_plur"
      }
    },
    {
      "tərxis edəsisiniz": {
        "Form": "lazım",
        "Person-Number": "2_plur"
      }
    },
    {
      "tərxis etsəniz": {
        "Form": "şərt",
        "Person-Number": "2_plur"
      }
    },
    {
      "tərxis etməkdə": {
        "Form": "inf",
        "Case": "loc"
      }
    },
    {
      "tərxis etmişdilər": {
        "Form": "-mişdi_past",
        "Person-Number": "3_plur"
      }
    },
    {
      "tərxis etdilər": {
        "Form": "-di_past",
        "Person-Number": "3_plur"
      }
    },
    {
      "tərxis edirlər": {
        "Form": "present",
        "Person-Number": "3_plur"
      }
    },
    {
      "tərxis edəcəklər": {
        "Form": "fut_def",
        "Person-Number": "3_plur"
      }
    },
    {
      "tərxis edərlər": {
        "Form": "fut_indef",
        "Person-Number": "3_plur"
      }
    },
    {
      "tərxis etsinlər": {
        "Form": "imp",
        "Person-Number": "3_plur"
      }
    },
    {
      "tərxis edələr": {
        "Form": "arzu",
        "Person-Number": "3_plur"
      }
    },
    {
      "tərxis etməlidirlər": {
        "Form": "vacib",
        "Person-Number": "3_plur"
      }
    },
    {
      "tərxis edəsidirlər": {
        "Form": "lazım",
        "Person-Number": "3_plur"
      }
    },
    {
      "tərxis etsələr": {
        "Form": "şərt",
        "Person-Number": "3_plur"
      }
    },
    {
      "tərxis etməkdən": {
        "Form": "inf",
        "Case": "abl"
      }
    }
  ],
  "təsdiqləmək": [
    {
      "təsdiqləmişdim": {
        "Form": "-mişdi_past",
        "Person-Number": "1_sing"
      }
    },
    {
      "təsdiqlədim": {
        "Form": "-di_past",
        "Person-Number": "1_sing"
      }
    },
    {
      "təsdiqləyirəm": {
        "Form": "present",
        "Person-Number": "1_sing"
      }
    },
    {
      "təsdiqləyəcəyəm": {
        "Form": "fut_def",
        "Person-Number": "1_sing"
      }
    },
    {
      "təsdiqləyərəm": {
        "Form": "fut_indef",
        "Person-Number": "1_sing"
      }
    },
    {
      "təsdiqləyim": {
        "Form": "imp",
        "Person-Number": "1_sing"
      }
    },
    {
      "təsdiqləyəm": {
        "Form": "arzu",
        "Person-Number": "1_sing"
      }
    },
    {
      "təsdiqləməliyəm": {
        "Form": "vacib",
        "Person-Number": "1_sing"
      }
    },
    {
      "təsdiqləyəsiyəm": {
        "Form": "lazım",
        "Person-Number": "1_sing"
      }
    },
    {
      "təsdiqləsəm": {
        "Form": "şərt",
        "Person-Number": "1_sing"
      }
    },
    {
      "təsdiqləmək": {
        "Form": "inf",
        "Case": "nom"
      }
    },
    {
      "təsdiqləmişdin": {
        "Form": "-mişdi_past",
        "Person-Number": "2_sing"
      }
    },
    {
      "təsdiqlədin": {
        "Form": "-di_past",
        "Person-Number": "2_sing"
      }
    },
    {
      "təsdiqləyirsən": {
        "Form": "present",
        "Person-Number": "2_sing"
      }
    },
    {
      "təsdiqləyəcəksən": {
        "Form": "fut_def",
        "Person-Number": "2_sing"
      }
    },
    {
      "təsdiqləyərsən": {
        "Form": "fut_indef",
        "Person-Number": "2_sing"
      }
    },
    {
      "təsdiqlə": {
        "Form": "imp",
        "Person-Number": "2_sing"
      }
    },
    {
      "təsdiqləyəsən": {
        "Form": "arzu",
        "Person-Number": "2_sing"
      }
    },
    {
      "təsdiqləməlisən": {
        "Form": "vacib",
        "Person-Number": "2_sing"
      }
    },
    {
      "təsdiqləyəsisən": {
        "Form": "lazım",
        "Person-Number": "2_sing"
      }
    },
    {
      "təsdiqləsən": {
        "Form": "şərt",
        "Person-Number": "2_sing"
      }
    },
    {
      "təsdiqləməyin": {
        "Form": "inf",
        "Case": "gen"
      }
    },
    {
      "təsdiqləmişdi": {
        "Form": "-mişdi_past",
        "Person-Number": "3_sing"
      }
    },
    {
      "təsdiqlədi": {
        "Form": "-di_past",
        "Person-Number": "3_sing"
      }
    },
    {
      "təsdiqləyir": {
        "Form": "present",
        "Person-Number": "3_sing"
      }
    },
    {
      "təsdiqləyəcək": {
        "Form": "fut_def",
        "Person-Number": "3_sing"
      }
    },
    {
      "təsdiqləyər": {
        "Form": "fut_indef",
        "Person-Number": "3_sing"
      }
    },
    {
      "təsdiqləsin": {
        "Form": "imp",
        "Person-Number": "3_sing"
      }
    },
    {
      "təsdiqləyə": {
        "Form": "arzu",
        "Person-Number": "3_sing"
      }
    },
    {
      "təsdiqləməlidir": {
        "Form": "vacib",
        "Person-Number": "3_sing"
      }
    },
    {
      "təsdiqləyəsidir": {
        "Form": "lazım",
        "Person-Number": "3_sing"
      }
    },
    {
      "təsdiqləsə": {
        "Form": "şərt",
        "Person-Number": "3_sing"
      }
    },
    {
      "təsdiqləməyə": {
        "Form": "inf",
        "Case": "dat"
      }
    },
    {
      "təsdiqləmişdik": {
        "Form": "-mişdi_past",
        "Person-Number": "1_plur"
      }
    },
    {
      "təsdiqlədik": {
        "Form": "-di_past",
        "Person-Number": "1_plur"
      }
    },
    {
      "təsdiqləyirik": {
        "Form": "present",
        "Person-Number": "1_plur"
      }
    },
    {
      "təsdiqləyəcəyik": {
        "Form": "fut_def",
        "Person-Number": "1_plur"
      }
    },
    {
      "təsdiqləyərik": {
        "Form": "fut_indef",
        "Person-Number": "1_plur"
      }
    },
    {
      "təsdiqləyək": {
        "Form": "imp",
        "Person-Number": "1_plur"
      }
    },
    {
      "təsdiqləyək": {
        "Form": "arzu",
        "Person-Number": "1_plur"
      }
    },
    {
      "təsdiqləməliyik": {
        "Form": "vacib",
        "Person-Number": "1_plur"
      }
    },
    {
      "təsdiqləyəsiyik": {
        "Form": "lazım",
        "Person-Number": "1_plur"
      }
    },
    {
      "təsdiqləsək": {
        "Form": "şərt",
        "Person-Number": "1_plur"
      }
    },
    {
      "təsdiqləməyi": {
        "Form": "inf",
        "Case": "acc"
      }
    },
    {
      "təsdiqləmişdiniz": {
        "Form": "-mişdi_past",
        "Person-Number": "2_plur"
      }
    },
    {
      "təsdiqlədiniz": {
        "Form": "-di_past",
        "Person-Number": "2_plur"
      }
    },
    {
      "təsdiqləyirsiniz": {
        "Form": "present",
        "Person-Number": "2_plur"
      }
    },
    {
      "təsdiqləyəcəksiniz": {
        "Form": "fut_def",
        "Person-Number": "2_plur"
      }
    },
    {
      "təsdiqləyərsiniz": {
        "Form": "fut_indef",
        "Person-Number": "2_plur"
      }
    },
    {
      "təsdiqləyəsiniz": {
        "Form": "imp",
        "Person-Number": "2_plur"
      }
    },
    {
      "təsdiqləyəsiniz": {
        "Form": "arzu",
        "Person-Number": "2_plur"
      }
    },
    {
      "təsdiqləməlisiniz": {
        "Form": "vacib",
        "Person-Number": "2_plur"
      }
    },
    {
      "təsdiqləyəsisiniz": {
        "Form": "lazım",
        "Person-Number": "2_plur"
      }
    },
    {
      "təsdiqləsəniz": {
        "Form": "şərt",
        "Person-Number": "2_plur"
      }
    },
    {
      "təsdiqləməkdə": {
        "Form": "inf",
        "Case": "loc"
      }
    },
    {
      "təsdiqləmişdilər": {
        "Form": "-mişdi_past",
        "Person-Number": "3_plur"
      }
    },
    {
      "təsdiqlədilər": {
        "Form": "-di_past",
        "Person-Number": "3_plur"
      }
    },
    {
      "təsdiqləyirlər": {
        "Form": "present",
        "Person-Number": "3_plur"
      }
    },
    {
      "təsdiqləyəcəklər": {
        "Form": "fut_def",
        "Person-Number": "3_plur"
      }
    },
    {
      "təsdiqləyərlər": {
        "Form": "fut_indef",
        "Person-Number": "3_plur"
      }
    },
    {
      "təsdiqləsinlər": {
        "Form": "imp",
        "Person-Number": "3_plur"
      }
    },
    {
      "təsdiqləyələr": {
        "Form": "arzu",
        "Person-Number": "3_plur"
      }
    },
    {
      "təsdiqləməlidirlər": {
        "Form": "vacib",
        "Person-Number": "3_plur"
      }
    },
    {
      "təsdiqləyəsidirlər": {
        "Form": "lazım",
        "Person-Number": "3_plur"
      }
    },
    {
      "təsdiqləsələr": {
        "Form": "şərt",
        "Person-Number": "3_plur"
      }
    },
    {
      "təsdiqləməkdən": {
        "Form": "inf",
        "Case": "abl"
      }
    }
  ],
  "təsir etmək": [
    {
      "təsir etmişdim": {
        "Form": "-mişdi_past",
        "Person-Number": "1_sing"
      }
    },
    {
      "təsir etdim": {
        "Form": "-di_past",
        "Person-Number": "1_sing"
      }
    },
    {
      "təsir edirəm": {
        "Form": "present",
        "Person-Number": "1_sing"
      }
    },
    {
      "təsir edəcəyəm": {
        "Form": "fut_def",
        "Person-Number": "1_sing"
      }
    },
    {
      "təsir edərəm": {
        "Form": "fut_indef",
        "Person-Number": "1_sing"
      }
    },
    {
      "təsir edim": {
        "Form": "imp",
        "Person-Number": "1_sing"
      }
    },
    {
      "təsir edəm": {
        "Form": "arzu",
        "Person-Number": "1_sing"
      }
    },
    {
      "təsir etməliyəm": {
        "Form": "vacib",
        "Person-Number": "1_sing"
      }
    },
    {
      "təsir edəsiyəm": {
        "Form": "lazım",
        "Person-Number": "1_sing"
      }
    },
    {
      "təsir etsəm": {
        "Form": "şərt",
        "Person-Number": "1_sing"
      }
    },
    {
      "təsir etmək": {
        "Form": "inf",
        "Case": "nom"
      }
    },
    {
      "təsir etmişdin": {
        "Form": "-mişdi_past",
        "Person-Number": "2_sing"
      }
    },
    {
      "təsir etdin": {
        "Form": "-di_past",
        "Person-Number": "2_sing"
      }
    },
    {
      "təsir edirsən": {
        "Form": "present",
        "Person-Number": "2_sing"
      }
    },
    {
      "təsir edəcəksən": {
        "Form": "fut_def",
        "Person-Number": "2_sing"
      }
    },
    {
      "təsir edərsən": {
        "Form": "fut_indef",
        "Person-Number": "2_sing"
      }
    },
    {
      "təsir et": {
        "Form": "imp",
        "Person-Number": "2_sing"
      }
    },
    {
      "təsir edəsən": {
        "Form": "arzu",
        "Person-Number": "2_sing"
      }
    },
    {
      "təsir etməlisən": {
        "Form": "vacib",
        "Person-Number": "2_sing"
      }
    },
    {
      "təsir edəsisən": {
        "Form": "lazım",
        "Person-Number": "2_sing"
      }
    },
    {
      "təsir etsən": {
        "Form": "şərt",
        "Person-Number": "2_sing"
      }
    },
    {
      "təsir etməyin": {
        "Form": "inf",
        "Case": "gen"
      }
    },
    {
      "təsir etmişdi": {
        "Form": "-mişdi_past",
        "Person-Number": "3_sing"
      }
    },
    {
      "təsir etdi": {
        "Form": "-di_past",
        "Person-Number": "3_sing"
      }
    },
    {
      "təsir edir": {
        "Form": "present",
        "Person-Number": "3_sing"
      }
    },
    {
      "təsir edəcək": {
        "Form": "fut_def",
        "Person-Number": "3_sing"
      }
    },
    {
      "təsir edər": {
        "Form": "fut_indef",
        "Person-Number": "3_sing"
      }
    },
    {
      "təsir etsin": {
        "Form": "imp",
        "Person-Number": "3_sing"
      }
    },
    {
      "təsir edə": {
        "Form": "arzu",
        "Person-Number": "3_sing"
      }
    },
    {
      "təsir etməlidir": {
        "Form": "vacib",
        "Person-Number": "3_sing"
      }
    },
    {
      "təsir edəsidir": {
        "Form": "lazım",
        "Person-Number": "3_sing"
      }
    },
    {
      "təsir etsə": {
        "Form": "şərt",
        "Person-Number": "3_sing"
      }
    },
    {
      "təsir etməyə": {
        "Form": "inf",
        "Case": "dat"
      }
    },
    {
      "təsir etmişdik": {
        "Form": "-mişdi_past",
        "Person-Number": "1_plur"
      }
    },
    {
      "təsir etdik": {
        "Form": "-di_past",
        "Person-Number": "1_plur"
      }
    },
    {
      "təsir edirik": {
        "Form": "present",
        "Person-Number": "1_plur"
      }
    },
    {
      "təsir edəcəyik": {
        "Form": "fut_def",
        "Person-Number": "1_plur"
      }
    },
    {
      "təsir edərik": {
        "Form": "fut_indef",
        "Person-Number": "1_plur"
      }
    },
    {
      "təsir edək": {
        "Form": "imp",
        "Person-Number": "1_plur"
      }
    },
    {
      "təsir edək": {
        "Form": "arzu",
        "Person-Number": "1_plur"
      }
    },
    {
      "təsir etməliyik": {
        "Form": "vacib",
        "Person-Number": "1_plur"
      }
    },
    {
      "təsir edəsiyik": {
        "Form": "lazım",
        "Person-Number": "1_plur"
      }
    },
    {
      "təsir etsək": {
        "Form": "şərt",
        "Person-Number": "1_plur"
      }
    },
    {
      "təsir etməyi": {
        "Form": "inf",
        "Case": "acc"
      }
    },
    {
      "təsir etmişdiniz": {
        "Form": "-mişdi_past",
        "Person-Number": "2_plur"
      }
    },
    {
      "təsir etdiniz": {
        "Form": "-di_past",
        "Person-Number": "2_plur"
      }
    },
    {
      "təsir edirsiniz": {
        "Form": "present",
        "Person-Number": "2_plur"
      }
    },
    {
      "təsir edəcəksiniz": {
        "Form": "fut_def",
        "Person-Number": "2_plur"
      }
    },
    {
      "təsir edərsiniz": {
        "Form": "fut_indef",
        "Person-Number": "2_plur"
      }
    },
    {
      "təsir edəsiniz": {
        "Form": "imp",
        "Person-Number": "2_plur"
      }
    },
    {
      "təsir edəsiniz": {
        "Form": "arzu",
        "Person-Number": "2_plur"
      }
    },
    {
      "təsir etməlisiniz": {
        "Form": "vacib",
        "Person-Number": "2_plur"
      }
    },
    {
      "təsir edəsisiniz": {
        "Form": "lazım",
        "Person-Number": "2_plur"
      }
    },
    {
      "təsir etsəniz": {
        "Form": "şərt",
        "Person-Number": "2_plur"
      }
    },
    {
      "təsir etməkdə": {
        "Form": "inf",
        "Case": "loc"
      }
    },
    {
      "təsir etmişdilər": {
        "Form": "-mişdi_past",
        "Person-Number": "3_plur"
      }
    },
    {
      "təsir etdilər": {
        "Form": "-di_past",
        "Person-Number": "3_plur"
      }
    },
    {
      "təsir edirlər": {
        "Form": "present",
        "Person-Number": "3_plur"
      }
    },
    {
      "təsir edəcəklər": {
        "Form": "fut_def",
        "Person-Number": "3_plur"
      }
    },
    {
      "təsir edərlər": {
        "Form": "fut_indef",
        "Person-Number": "3_plur"
      }
    },
    {
      "təsir etsinlər": {
        "Form": "imp",
        "Person-Number": "3_plur"
      }
    },
    {
      "təsir edələr": {
        "Form": "arzu",
        "Person-Number": "3_plur"
      }
    },
    {
      "təsir etməlidirlər": {
        "Form": "vacib",
        "Person-Number": "3_plur"
      }
    },
    {
      "təsir edəsidirlər": {
        "Form": "lazım",
        "Person-Number": "3_plur"
      }
    },
    {
      "təsir etsələr": {
        "Form": "şərt",
        "Person-Number": "3_plur"
      }
    },
    {
      "təsir etməkdən": {
        "Form": "inf",
        "Case": "abl"
      }
    }
  ],
  "təsəvvür etmək": [
    {
      "təsəvvür etmişdim": {
        "Form": "-mişdi_past",
        "Person-Number": "1_sing"
      }
    },
    {
      "təsəvvür etdim": {
        "Form": "-di_past",
        "Person-Number": "1_sing"
      }
    },
    {
      "təsəvvür edirəm": {
        "Form": "present",
        "Person-Number": "1_sing"
      }
    },
    {
      "təsəvvür edəcəyəm": {
        "Form": "fut_def",
        "Person-Number": "1_sing"
      }
    },
    {
      "təsəvvür edərəm": {
        "Form": "fut_indef",
        "Person-Number": "1_sing"
      }
    },
    {
      "təsəvvür edim": {
        "Form": "imp",
        "Person-Number": "1_sing"
      }
    },
    {
      "təsəvvür edəm": {
        "Form": "arzu",
        "Person-Number": "1_sing"
      }
    },
    {
      "təsəvvür etməliyəm": {
        "Form": "vacib",
        "Person-Number": "1_sing"
      }
    },
    {
      "təsəvvür edəsiyəm": {
        "Form": "lazım",
        "Person-Number": "1_sing"
      }
    },
    {
      "təsəvvür etsəm": {
        "Form": "şərt",
        "Person-Number": "1_sing"
      }
    },
    {
      "təsəvvür etmək": {
        "Form": "inf",
        "Case": "nom"
      }
    },
    {
      "təsəvvür etmişdin": {
        "Form": "-mişdi_past",
        "Person-Number": "2_sing"
      }
    },
    {
      "təsəvvür etdin": {
        "Form": "-di_past",
        "Person-Number": "2_sing"
      }
    },
    {
      "təsəvvür edirsən": {
        "Form": "present",
        "Person-Number": "2_sing"
      }
    },
    {
      "təsəvvür edəcəksən": {
        "Form": "fut_def",
        "Person-Number": "2_sing"
      }
    },
    {
      "təsəvvür edərsən": {
        "Form": "fut_indef",
        "Person-Number": "2_sing"
      }
    },
    {
      "təsəvvür et": {
        "Form": "imp",
        "Person-Number": "2_sing"
      }
    },
    {
      "təsəvvür edəsən": {
        "Form": "arzu",
        "Person-Number": "2_sing"
      }
    },
    {
      "təsəvvür etməlisən": {
        "Form": "vacib",
        "Person-Number": "2_sing"
      }
    },
    {
      "təsəvvür edəsisən": {
        "Form": "lazım",
        "Person-Number": "2_sing"
      }
    },
    {
      "təsəvvür etsən": {
        "Form": "şərt",
        "Person-Number": "2_sing"
      }
    },
    {
      "təsəvvür etməyin": {
        "Form": "inf",
        "Case": "gen"
      }
    },
    {
      "təsəvvür etmişdi": {
        "Form": "-mişdi_past",
        "Person-Number": "3_sing"
      }
    },
    {
      "təsəvvür etdi": {
        "Form": "-di_past",
        "Person-Number": "3_sing"
      }
    },
    {
      "təsəvvür edir": {
        "Form": "present",
        "Person-Number": "3_sing"
      }
    },
    {
      "təsəvvür edəcək": {
        "Form": "fut_def",
        "Person-Number": "3_sing"
      }
    },
    {
      "təsəvvür edər": {
        "Form": "fut_indef",
        "Person-Number": "3_sing"
      }
    },
    {
      "təsəvvür etsin": {
        "Form": "imp",
        "Person-Number": "3_sing"
      }
    },
    {
      "təsəvvür edə": {
        "Form": "arzu",
        "Person-Number": "3_sing"
      }
    },
    {
      "təsəvvür etməlidir": {
        "Form": "vacib",
        "Person-Number": "3_sing"
      }
    },
    {
      "təsəvvür edəsidir": {
        "Form": "lazım",
        "Person-Number": "3_sing"
      }
    },
    {
      "təsəvvür etsə": {
        "Form": "şərt",
        "Person-Number": "3_sing"
      }
    },
    {
      "təsəvvür etməyə": {
        "Form": "inf",
        "Case": "dat"
      }
    },
    {
      "təsəvvür etmişdik": {
        "Form": "-mişdi_past",
        "Person-Number": "1_plur"
      }
    },
    {
      "təsəvvür etdik": {
        "Form": "-di_past",
        "Person-Number": "1_plur"
      }
    },
    {
      "təsəvvür edirik": {
        "Form": "present",
        "Person-Number": "1_plur"
      }
    },
    {
      "təsəvvür edəcəyik": {
        "Form": "fut_def",
        "Person-Number": "1_plur"
      }
    },
    {
      "təsəvvür edərik": {
        "Form": "fut_indef",
        "Person-Number": "1_plur"
      }
    },
    {
      "təsəvvür edək": {
        "Form": "imp",
        "Person-Number": "1_plur"
      }
    },
    {
      "təsəvvür edək": {
        "Form": "arzu",
        "Person-Number": "1_plur"
      }
    },
    {
      "təsəvvür etməliyik": {
        "Form": "vacib",
        "Person-Number": "1_plur"
      }
    },
    {
      "təsəvvür edəsiyik": {
        "Form": "lazım",
        "Person-Number": "1_plur"
      }
    },
    {
      "təsəvvür etsək": {
        "Form": "şərt",
        "Person-Number": "1_plur"
      }
    },
    {
      "təsəvvür etməyi": {
        "Form": "inf",
        "Case": "acc"
      }
    },
    {
      "təsəvvür etmişdiniz": {
        "Form": "-mişdi_past",
        "Person-Number": "2_plur"
      }
    },
    {
      "təsəvvür etdiniz": {
        "Form": "-di_past",
        "Person-Number": "2_plur"
      }
    },
    {
      "təsəvvür edirsiniz": {
        "Form": "present",
        "Person-Number": "2_plur"
      }
    },
    {
      "təsəvvür edəcəksiniz": {
        "Form": "fut_def",
        "Person-Number": "2_plur"
      }
    },
    {
      "təsəvvür edərsiniz": {
        "Form": "fut_indef",
        "Person-Number": "2_plur"
      }
    },
    {
      "təsəvvür edəsiniz": {
        "Form": "imp",
        "Person-Number": "2_plur"
      }
    },
    {
      "təsəvvür edəsiniz": {
        "Form": "arzu",
        "Person-Number": "2_plur"
      }
    },
    {
      "təsəvvür etməlisiniz": {
        "Form": "vacib",
        "Person-Number": "2_plur"
      }
    },
    {
      "təsəvvür edəsisiniz": {
        "Form": "lazım",
        "Person-Number": "2_plur"
      }
    },
    {
      "təsəvvür etsəniz": {
        "Form": "şərt",
        "Person-Number": "2_plur"
      }
    },
    {
      "təsəvvür etməkdə": {
        "Form": "inf",
        "Case": "loc"
      }
    },
    {
      "təsəvvür etmişdilər": {
        "Form": "-mişdi_past",
        "Person-Number": "3_plur"
      }
    },
    {
      "təsəvvür etdilər": {
        "Form": "-di_past",
        "Person-Number": "3_plur"
      }
    },
    {
      "təsəvvür edirlər": {
        "Form": "present",
        "Person-Number": "3_plur"
      }
    },
    {
      "təsəvvür edəcəklər": {
        "Form": "fut_def",
        "Person-Number": "3_plur"
      }
    },
    {
      "təsəvvür edərlər": {
        "Form": "fut_indef",
        "Person-Number": "3_plur"
      }
    },
    {
      "təsəvvür etsinlər": {
        "Form": "imp",
        "Person-Number": "3_plur"
      }
    },
    {
      "təsəvvür edələr": {
        "Form": "arzu",
        "Person-Number": "3_plur"
      }
    },
    {
      "təsəvvür etməlidirlər": {
        "Form": "vacib",
        "Person-Number": "3_plur"
      }
    },
    {
      "təsəvvür edəsidirlər": {
        "Form": "lazım",
        "Person-Number": "3_plur"
      }
    },
    {
      "təsəvvür etsələr": {
        "Form": "şərt",
        "Person-Number": "3_plur"
      }
    },
    {
      "təsəvvür etməkdən": {
        "Form": "inf",
        "Case": "abl"
      }
    }
  ],
  "təxirə salmaq": [
    {
      "təxirə salmışdım": {
        "Form": "-mişdi_past",
        "Person-Number": "1_sing"
      }
    },
    {
      "təxirə saldım": {
        "Form": "-di_past",
        "Person-Number": "1_sing"
      }
    },
    {
      "təxirə salıram": {
        "Form": "present",
        "Person-Number": "1_sing"
      }
    },
    {
      "təxirə salacağam": {
        "Form": "fut_def",
        "Person-Number": "1_sing"
      }
    },
    {
      "təxirə salaram": {
        "Form": "fut_indef",
        "Person-Number": "1_sing"
      }
    },
    {
      "təxirə salım": {
        "Form": "imp",
        "Person-Number": "1_sing"
      }
    },
    {
      "təxirə salam": {
        "Form": "arzu",
        "Person-Number": "1_sing"
      }
    },
    {
      "təxirə salmalıyam": {
        "Form": "vacib",
        "Person-Number": "1_sing"
      }
    },
    {
      "təxirə salasıyam": {
        "Form": "lazım",
        "Person-Number": "1_sing"
      }
    },
    {
      "təxirə salsam": {
        "Form": "şərt",
        "Person-Number": "1_sing"
      }
    },
    {
      "təxirə salmaq": {
        "Form": "inf",
        "Case": "nom"
      }
    },
    {
      "təxirə salmışdın": {
        "Form": "-mişdi_past",
        "Person-Number": "2_sing"
      }
    },
    {
      "təxirə saldın": {
        "Form": "-di_past",
        "Person-Number": "2_sing"
      }
    },
    {
      "təxirə salırsan": {
        "Form": "present",
        "Person-Number": "2_sing"
      }
    },
    {
      "təxirə salacaqsan": {
        "Form": "fut_def",
        "Person-Number": "2_sing"
      }
    },
    {
      "təxirə salarsan": {
        "Form": "fut_indef",
        "Person-Number": "2_sing"
      }
    },
    {
      "təxirə sal": {
        "Form": "imp",
        "Person-Number": "2_sing"
      }
    },
    {
      "təxirə salasan": {
        "Form": "arzu",
        "Person-Number": "2_sing"
      }
    },
    {
      "təxirə salmalısan": {
        "Form": "vacib",
        "Person-Number": "2_sing"
      }
    },
    {
      "təxirə salasısan": {
        "Form": "lazım",
        "Person-Number": "2_sing"
      }
    },
    {
      "təxirə salsan": {
        "Form": "şərt",
        "Person-Number": "2_sing"
      }
    },
    {
      "təxirə salmağın": {
        "Form": "inf",
        "Case": "gen"
      }
    },
    {
      "təxirə salmışdı": {
        "Form": "-mişdi_past",
        "Person-Number": "3_sing"
      }
    },
    {
      "təxirə saldı": {
        "Form": "-di_past",
        "Person-Number": "3_sing"
      }
    },
    {
      "təxirə salır": {
        "Form": "present",
        "Person-Number": "3_sing"
      }
    },
    {
      "təxirə salacaq": {
        "Form": "fut_def",
        "Person-Number": "3_sing"
      }
    },
    {
      "təxirə salar": {
        "Form": "fut_indef",
        "Person-Number": "3_sing"
      }
    },
    {
      "təxirə salsın": {
        "Form": "imp",
        "Person-Number": "3_sing"
      }
    },
    {
      "təxirə sala": {
        "Form": "arzu",
        "Person-Number": "3_sing"
      }
    },
    {
      "təxirə salmalıdır": {
        "Form": "vacib",
        "Person-Number": "3_sing"
      }
    },
    {
      "təxirə salasıdır": {
        "Form": "lazım",
        "Person-Number": "3_sing"
      }
    },
    {
      "təxirə salsa": {
        "Form": "şərt",
        "Person-Number": "3_sing"
      }
    },
    {
      "təxirə salmağa": {
        "Form": "inf",
        "Case": "dat"
      }
    },
    {
      "təxirə salmışdıq": {
        "Form": "-mişdi_past",
        "Person-Number": "1_plur"
      }
    },
    {
      "təxirə saldıq": {
        "Form": "-di_past",
        "Person-Number": "1_plur"
      }
    },
    {
      "təxirə salırıq": {
        "Form": "present",
        "Person-Number": "1_plur"
      }
    },
    {
      "təxirə salacağıq": {
        "Form": "fut_def",
        "Person-Number": "1_plur"
      }
    },
    {
      "təxirə salarıq": {
        "Form": "fut_indef",
        "Person-Number": "1_plur"
      }
    },
    {
      "təxirə salaq": {
        "Form": "imp",
        "Person-Number": "1_plur"
      }
    },
    {
      "təxirə salaq": {
        "Form": "arzu",
        "Person-Number": "1_plur"
      }
    },
    {
      "təxirə salmalıyıq": {
        "Form": "vacib",
        "Person-Number": "1_plur"
      }
    },
    {
      "təxirə salasıyıq": {
        "Form": "lazım",
        "Person-Number": "1_plur"
      }
    },
    {
      "təxirə salsaq": {
        "Form": "şərt",
        "Person-Number": "1_plur"
      }
    },
    {
      "təxirə salmağı": {
        "Form": "inf",
        "Case": "acc"
      }
    },
    {
      "təxirə salmışdınız": {
        "Form": "-mişdi_past",
        "Person-Number": "2_plur"
      }
    },
    {
      "təxirə saldınız": {
        "Form": "-di_past",
        "Person-Number": "2_plur"
      }
    },
    {
      "təxirə salırsınız": {
        "Form": "present",
        "Person-Number": "2_plur"
      }
    },
    {
      "təxirə salacaqsınız": {
        "Form": "fut_def",
        "Person-Number": "2_plur"
      }
    },
    {
      "təxirə salarsınız": {
        "Form": "fut_indef",
        "Person-Number": "2_plur"
      }
    },
    {
      "təxirə salasınız": {
        "Form": "imp",
        "Person-Number": "2_plur"
      }
    },
    {
      "təxirə salasınız": {
        "Form": "arzu",
        "Person-Number": "2_plur"
      }
    },
    {
      "təxirə salmalısınız": {
        "Form": "vacib",
        "Person-Number": "2_plur"
      }
    },
    {
      "təxirə salasısınız": {
        "Form": "lazım",
        "Person-Number": "2_plur"
      }
    },
    {
      "təxirə salsanız": {
        "Form": "şərt",
        "Person-Number": "2_plur"
      }
    },
    {
      "təxirə salmaqda": {
        "Form": "inf",
        "Case": "loc"
      }
    },
    {
      "təxirə salmışdılar": {
        "Form": "-mişdi_past",
        "Person-Number": "3_plur"
      }
    },
    {
      "təxirə saldılar": {
        "Form": "-di_past",
        "Person-Number": "3_plur"
      }
    },
    {
      "təxirə salırlar": {
        "Form": "present",
        "Person-Number": "3_plur"
      }
    },
    {
      "təxirə salacaqlar": {
        "Form": "fut_def",
        "Person-Number": "3_plur"
      }
    },
    {
      "təxirə salarlar": {
        "Form": "fut_indef",
        "Person-Number": "3_plur"
      }
    },
    {
      "təxirə salsınlar": {
        "Form": "imp",
        "Person-Number": "3_plur"
      }
    },
    {
      "təxirə salalar": {
        "Form": "arzu",
        "Person-Number": "3_plur"
      }
    },
    {
      "təxirə salmalıdırlar": {
        "Form": "vacib",
        "Person-Number": "3_plur"
      }
    },
    {
      "təxirə salasıdır": {
        "Form": "lazım",
        "Person-Number": "3_plur"
      }
    },
    {
      "təxirə salsalar": {
        "Form": "şərt",
        "Person-Number": "3_plur"
      }
    },
    {
      "təxirə salmaqdan": {
        "Form": "inf",
        "Case": "abl"
      }
    }
  ],
  "təyin etmək": [
    {
      "təyin etmişdim": {
        "Form": "-mişdi_past",
        "Person-Number": "1_sing"
      }
    },
    {
      "təyin etdim": {
        "Form": "-di_past",
        "Person-Number": "1_sing"
      }
    },
    {
      "təyin edirəm": {
        "Form": "present",
        "Person-Number": "1_sing"
      }
    },
    {
      "təyin edəcəyəm": {
        "Form": "fut_def",
        "Person-Number": "1_sing"
      }
    },
    {
      "təyin edərəm": {
        "Form": "fut_indef",
        "Person-Number": "1_sing"
      }
    },
    {
      "təyin edim": {
        "Form": "imp",
        "Person-Number": "1_sing"
      }
    },
    {
      "təyin edəm": {
        "Form": "arzu",
        "Person-Number": "1_sing"
      }
    },
    {
      "təyin etməliyəm": {
        "Form": "vacib",
        "Person-Number": "1_sing"
      }
    },
    {
      "təyin edəsiyəm": {
        "Form": "lazım",
        "Person-Number": "1_sing"
      }
    },
    {
      "təyin etsəm": {
        "Form": "şərt",
        "Person-Number": "1_sing"
      }
    },
    {
      "təyin etmək": {
        "Form": "inf",
        "Case": "nom"
      }
    },
    {
      "təyin etmişdin": {
        "Form": "-mişdi_past",
        "Person-Number": "2_sing"
      }
    },
    {
      "təyin etdin": {
        "Form": "-di_past",
        "Person-Number": "2_sing"
      }
    },
    {
      "təyin edirsən": {
        "Form": "present",
        "Person-Number": "2_sing"
      }
    },
    {
      "təyin edəcəksən": {
        "Form": "fut_def",
        "Person-Number": "2_sing"
      }
    },
    {
      "təyin edərsən": {
        "Form": "fut_indef",
        "Person-Number": "2_sing"
      }
    },
    {
      "təyin et": {
        "Form": "imp",
        "Person-Number": "2_sing"
      }
    },
    {
      "təyin edəsən": {
        "Form": "arzu",
        "Person-Number": "2_sing"
      }
    },
    {
      "təyin etməlisən": {
        "Form": "vacib",
        "Person-Number": "2_sing"
      }
    },
    {
      "təyin edəsisən": {
        "Form": "lazım",
        "Person-Number": "2_sing"
      }
    },
    {
      "təyin etsən": {
        "Form": "şərt",
        "Person-Number": "2_sing"
      }
    },
    {
      "təyin etməyin": {
        "Form": "inf",
        "Case": "gen"
      }
    },
    {
      "təyin etmişdi": {
        "Form": "-mişdi_past",
        "Person-Number": "3_sing"
      }
    },
    {
      "təyin etdi": {
        "Form": "-di_past",
        "Person-Number": "3_sing"
      }
    },
    {
      "təyin edir": {
        "Form": "present",
        "Person-Number": "3_sing"
      }
    },
    {
      "təyin edəcək": {
        "Form": "fut_def",
        "Person-Number": "3_sing"
      }
    },
    {
      "təyin edər": {
        "Form": "fut_indef",
        "Person-Number": "3_sing"
      }
    },
    {
      "təyin etsin": {
        "Form": "imp",
        "Person-Number": "3_sing"
      }
    },
    {
      "təyin edə": {
        "Form": "arzu",
        "Person-Number": "3_sing"
      }
    },
    {
      "təyin etməlidir": {
        "Form": "vacib",
        "Person-Number": "3_sing"
      }
    },
    {
      "təyin edəsidir": {
        "Form": "lazım",
        "Person-Number": "3_sing"
      }
    },
    {
      "təyin etsə": {
        "Form": "şərt",
        "Person-Number": "3_sing"
      }
    },
    {
      "təyin etməyə": {
        "Form": "inf",
        "Case": "dat"
      }
    },
    {
      "təyin etmişdik": {
        "Form": "-mişdi_past",
        "Person-Number": "1_plur"
      }
    },
    {
      "təyin etdik": {
        "Form": "-di_past",
        "Person-Number": "1_plur"
      }
    },
    {
      "təyin edirik": {
        "Form": "present",
        "Person-Number": "1_plur"
      }
    },
    {
      "təyin edəcəyik": {
        "Form": "fut_def",
        "Person-Number": "1_plur"
      }
    },
    {
      "təyin edərik": {
        "Form": "fut_indef",
        "Person-Number": "1_plur"
      }
    },
    {
      "təyin edək": {
        "Form": "imp",
        "Person-Number": "1_plur"
      }
    },
    {
      "təyin edək": {
        "Form": "arzu",
        "Person-Number": "1_plur"
      }
    },
    {
      "təyin etməliyik": {
        "Form": "vacib",
        "Person-Number": "1_plur"
      }
    },
    {
      "təyin edəsiyik": {
        "Form": "lazım",
        "Person-Number": "1_plur"
      }
    },
    {
      "təyin etsək": {
        "Form": "şərt",
        "Person-Number": "1_plur"
      }
    },
    {
      "təyin etməyi": {
        "Form": "inf",
        "Case": "acc"
      }
    },
    {
      "təyin etmişdiniz": {
        "Form": "-mişdi_past",
        "Person-Number": "2_plur"
      }
    },
    {
      "təyin etdiniz": {
        "Form": "-di_past",
        "Person-Number": "2_plur"
      }
    },
    {
      "təyin edirsiniz": {
        "Form": "present",
        "Person-Number": "2_plur"
      }
    },
    {
      "təyin edəcəksiniz": {
        "Form": "fut_def",
        "Person-Number": "2_plur"
      }
    },
    {
      "təyin edərsiniz": {
        "Form": "fut_indef",
        "Person-Number": "2_plur"
      }
    },
    {
      "təyin edəsiniz": {
        "Form": "imp",
        "Person-Number": "2_plur"
      }
    },
    {
      "təyin edəsiniz": {
        "Form": "arzu",
        "Person-Number": "2_plur"
      }
    },
    {
      "təyin etməlisiniz": {
        "Form": "vacib",
        "Person-Number": "2_plur"
      }
    },
    {
      "təyin edəsisiniz": {
        "Form": "lazım",
        "Person-Number": "2_plur"
      }
    },
    {
      "təyin etsəniz": {
        "Form": "şərt",
        "Person-Number": "2_plur"
      }
    },
    {
      "təyin etməkdə": {
        "Form": "inf",
        "Case": "loc"
      }
    },
    {
      "təyin etmişdilər": {
        "Form": "-mişdi_past",
        "Person-Number": "3_plur"
      }
    },
    {
      "təyin etdilər": {
        "Form": "-di_past",
        "Person-Number": "3_plur"
      }
    },
    {
      "təyin edirlər": {
        "Form": "present",
        "Person-Number": "3_plur"
      }
    },
    {
      "təyin edəcəklər": {
        "Form": "fut_def",
        "Person-Number": "3_plur"
      }
    },
    {
      "təyin edərlər": {
        "Form": "fut_indef",
        "Person-Number": "3_plur"
      }
    },
    {
      "təyin etsinlər": {
        "Form": "imp",
        "Person-Number": "3_plur"
      }
    },
    {
      "təyin edələr": {
        "Form": "arzu",
        "Person-Number": "3_plur"
      }
    },
    {
      "təyin etməlidirlər": {
        "Form": "vacib",
        "Person-Number": "3_plur"
      }
    },
    {
      "təyin edəsidirlər": {
        "Form": "lazım",
        "Person-Number": "3_plur"
      }
    },
    {
      "təyin etsələr": {
        "Form": "şərt",
        "Person-Number": "3_plur"
      }
    },
    {
      "təyin etməkdən": {
        "Form": "inf",
        "Case": "abl"
      }
    }
  ],
  "təəccübləndirmək": [
    {
      "təəccübləndirmişdim": {
        "Form": "-mişdi_past",
        "Person-Number": "1_sing"
      }
    },
    {
      "təəccübləndirdim": {
        "Form": "-di_past",
        "Person-Number": "1_sing"
      }
    },
    {
      "təəccübləndirirəm": {
        "Form": "present",
        "Person-Number": "1_sing"
      }
    },
    {
      "təəccübləndirəcəyəm": {
        "Form": "fut_def",
        "Person-Number": "1_sing"
      }
    },
    {
      "təəccübləndirərəm": {
        "Form": "fut_indef",
        "Person-Number": "1_sing"
      }
    },
    {
      "təəccübləndirim": {
        "Form": "imp",
        "Person-Number": "1_sing"
      }
    },
    {
      "təəccübləndirəm": {
        "Form": "arzu",
        "Person-Number": "1_sing"
      }
    },
    {
      "təəccübləndirməliyəm": {
        "Form": "vacib",
        "Person-Number": "1_sing"
      }
    },
    {
      "təəccübləndirəsiyəm": {
        "Form": "lazım",
        "Person-Number": "1_sing"
      }
    },
    {
      "təəccübləndirsəm": {
        "Form": "şərt",
        "Person-Number": "1_sing"
      }
    },
    {
      "təəccübləndirmək": {
        "Form": "inf",
        "Case": "nom"
      }
    },
    {
      "təəccübləndirmişdin": {
        "Form": "-mişdi_past",
        "Person-Number": "2_sing"
      }
    },
    {
      "təəccübləndirdin": {
        "Form": "-di_past",
        "Person-Number": "2_sing"
      }
    },
    {
      "təəccübləndirirsən": {
        "Form": "present",
        "Person-Number": "2_sing"
      }
    },
    {
      "təəccübləndirəcəksən": {
        "Form": "fut_def",
        "Person-Number": "2_sing"
      }
    },
    {
      "təəccübləndirərsən": {
        "Form": "fut_indef",
        "Person-Number": "2_sing"
      }
    },
    {
      "təəccübləndir": {
        "Form": "imp",
        "Person-Number": "2_sing"
      }
    },
    {
      "təəccübləndirəsən": {
        "Form": "arzu",
        "Person-Number": "2_sing"
      }
    },
    {
      "təəccübləndirməlisən": {
        "Form": "vacib",
        "Person-Number": "2_sing"
      }
    },
    {
      "təəccübləndirəsisən": {
        "Form": "lazım",
        "Person-Number": "2_sing"
      }
    },
    {
      "təəccübləndirsən": {
        "Form": "şərt",
        "Person-Number": "2_sing"
      }
    },
    {
      "təəccübləndirməyin": {
        "Form": "inf",
        "Case": "gen"
      }
    },
    {
      "təəccübləndirmişdi": {
        "Form": "-mişdi_past",
        "Person-Number": "3_sing"
      }
    },
    {
      "təəccübləndirdi": {
        "Form": "-di_past",
        "Person-Number": "3_sing"
      }
    },
    {
      "təəccübləndirir": {
        "Form": "present",
        "Person-Number": "3_sing"
      }
    },
    {
      "təəccübləndirəcək": {
        "Form": "fut_def",
        "Person-Number": "3_sing"
      }
    },
    {
      "təəccübləndirər": {
        "Form": "fut_indef",
        "Person-Number": "3_sing"
      }
    },
    {
      "təəccübləndirsin": {
        "Form": "imp",
        "Person-Number": "3_sing"
      }
    },
    {
      "təəccübləndirə": {
        "Form": "arzu",
        "Person-Number": "3_sing"
      }
    },
    {
      "təəccübləndirməlidir": {
        "Form": "vacib",
        "Person-Number": "3_sing"
      }
    },
    {
      "təəccübləndirəsidir": {
        "Form": "lazım",
        "Person-Number": "3_sing"
      }
    },
    {
      "təəccübləndirsə": {
        "Form": "şərt",
        "Person-Number": "3_sing"
      }
    },
    {
      "təəccübləndirməyə": {
        "Form": "inf",
        "Case": "dat"
      }
    },
    {
      "təəccübləndirmişdik": {
        "Form": "-mişdi_past",
        "Person-Number": "1_plur"
      }
    },
    {
      "təəccübləndirdik": {
        "Form": "-di_past",
        "Person-Number": "1_plur"
      }
    },
    {
      "təəccübləndiririk": {
        "Form": "present",
        "Person-Number": "1_plur"
      }
    },
    {
      "təəccübləndirəcəyik": {
        "Form": "fut_def",
        "Person-Number": "1_plur"
      }
    },
    {
      "təəccübləndirərik": {
        "Form": "fut_indef",
        "Person-Number": "1_plur"
      }
    },
    {
      "təəccübləndirək": {
        "Form": "imp",
        "Person-Number": "1_plur"
      }
    },
    {
      "təəccübləndirək": {
        "Form": "arzu",
        "Person-Number": "1_plur"
      }
    },
    {
      "təəccübləndirməliyik": {
        "Form": "vacib",
        "Person-Number": "1_plur"
      }
    },
    {
      "təəccübləndirəsiyik": {
        "Form": "lazım",
        "Person-Number": "1_plur"
      }
    },
    {
      "təəccübləndirsək": {
        "Form": "şərt",
        "Person-Number": "1_plur"
      }
    },
    {
      "təəccübləndirməyi": {
        "Form": "inf",
        "Case": "acc"
      }
    },
    {
      "təəccübləndirmişdiniz": {
        "Form": "-mişdi_past",
        "Person-Number": "2_plur"
      }
    },
    {
      "təəccübləndirdiniz": {
        "Form": "-di_past",
        "Person-Number": "2_plur"
      }
    },
    {
      "təəccübləndirirsiniz": {
        "Form": "present",
        "Person-Number": "2_plur"
      }
    },
    {
      "təəccübləndirəcəksiniz": {
        "Form": "fut_def",
        "Person-Number": "2_plur"
      }
    },
    {
      "təəccübləndirərsiniz": {
        "Form": "fut_indef",
        "Person-Number": "2_plur"
      }
    },
    {
      "təəccübləndirəsiniz": {
        "Form": "imp",
        "Person-Number": "2_plur"
      }
    },
    {
      "təəccübləndirəsiniz": {
        "Form": "arzu",
        "Person-Number": "2_plur"
      }
    },
    {
      "təəccübləndirməlisiniz": {
        "Form": "vacib",
        "Person-Number": "2_plur"
      }
    },
    {
      "təəccübləndirəsisiniz": {
        "Form": "lazım",
        "Person-Number": "2_plur"
      }
    },
    {
      "təəccübləndirsəniz": {
        "Form": "şərt",
        "Person-Number": "2_plur"
      }
    },
    {
      "təəccübləndirməkdə": {
        "Form": "inf",
        "Case": "loc"
      }
    },
    {
      "təəccübləndirmişdilər": {
        "Form": "-mişdi_past",
        "Person-Number": "3_plur"
      }
    },
    {
      "təəccübləndirdilər": {
        "Form": "-di_past",
        "Person-Number": "3_plur"
      }
    },
    {
      "təəccübləndirirlər": {
        "Form": "present",
        "Person-Number": "3_plur"
      }
    },
    {
      "təəccübləndirəcəklər": {
        "Form": "fut_def",
        "Person-Number": "3_plur"
      }
    },
    {
      "təəccübləndirərlər": {
        "Form": "fut_indef",
        "Person-Number": "3_plur"
      }
    },
    {
      "təəccübləndirsinlər": {
        "Form": "imp",
        "Person-Number": "3_plur"
      }
    },
    {
      "təəccübləndirələr": {
        "Form": "arzu",
        "Person-Number": "3_plur"
      }
    },
    {
      "təəccübləndirməlidirlər": {
        "Form": "vacib",
        "Person-Number": "3_plur"
      }
    },
    {
      "təəccübləndirəsidirlər": {
        "Form": "lazım",
        "Person-Number": "3_plur"
      }
    },
    {
      "təəccübləndirsələr": {
        "Form": "şərt",
        "Person-Number": "3_plur"
      }
    },
    {
      "təəccübləndirməkdən": {
        "Form": "inf",
        "Case": "abl"
      }
    }
  ],
  "təəccüblənmək": [
    {
      "təəccüblənmişdim": {
        "Form": "-mişdi_past",
        "Person-Number": "1_sing"
      }
    },
    {
      "təəccübləndim": {
        "Form": "-di_past",
        "Person-Number": "1_sing"
      }
    },
    {
      "təəccüblənirəm": {
        "Form": "present",
        "Person-Number": "1_sing"
      }
    },
    {
      "təəccüblənəcəyəm": {
        "Form": "fut_def",
        "Person-Number": "1_sing"
      }
    },
    {
      "təəccüblənərəm": {
        "Form": "fut_indef",
        "Person-Number": "1_sing"
      }
    },
    {
      "təəccüblənim": {
        "Form": "imp",
        "Person-Number": "1_sing"
      }
    },
    {
      "təəccüblənəm": {
        "Form": "arzu",
        "Person-Number": "1_sing"
      }
    },
    {
      "təəccüblənməliyəm": {
        "Form": "vacib",
        "Person-Number": "1_sing"
      }
    },
    {
      "təəccüblənəsiyəm": {
        "Form": "lazım",
        "Person-Number": "1_sing"
      }
    },
    {
      "təəccüblənsəm": {
        "Form": "şərt",
        "Person-Number": "1_sing"
      }
    },
    {
      "təəccüblənmək": {
        "Form": "inf",
        "Case": "nom"
      }
    },
    {
      "təəccüblənmişdin": {
        "Form": "-mişdi_past",
        "Person-Number": "2_sing"
      }
    },
    {
      "təəccübləndin": {
        "Form": "-di_past",
        "Person-Number": "2_sing"
      }
    },
    {
      "təəccüblənirsən": {
        "Form": "present",
        "Person-Number": "2_sing"
      }
    },
    {
      "təəccüblənəcəksən": {
        "Form": "fut_def",
        "Person-Number": "2_sing"
      }
    },
    {
      "təəccüblənərsən": {
        "Form": "fut_indef",
        "Person-Number": "2_sing"
      }
    },
    {
      "təəccüblən": {
        "Form": "imp",
        "Person-Number": "2_sing"
      }
    },
    {
      "təəccüblənəsən": {
        "Form": "arzu",
        "Person-Number": "2_sing"
      }
    },
    {
      "təəccüblənməlisən": {
        "Form": "vacib",
        "Person-Number": "2_sing"
      }
    },
    {
      "təəccüblənəsisən": {
        "Form": "lazım",
        "Person-Number": "2_sing"
      }
    },
    {
      "təəccüblənsən": {
        "Form": "şərt",
        "Person-Number": "2_sing"
      }
    },
    {
      "təəccüblənməyin": {
        "Form": "inf",
        "Case": "gen"
      }
    },
    {
      "təəccüblənmişdi": {
        "Form": "-mişdi_past",
        "Person-Number": "3_sing"
      }
    },
    {
      "təəccübləndi": {
        "Form": "-di_past",
        "Person-Number": "3_sing"
      }
    },
    {
      "təəccüblənir": {
        "Form": "present",
        "Person-Number": "3_sing"
      }
    },
    {
      "təəccüblənəcək": {
        "Form": "fut_def",
        "Person-Number": "3_sing"
      }
    },
    {
      "təəccüblənər": {
        "Form": "fut_indef",
        "Person-Number": "3_sing"
      }
    },
    {
      "təəccüblənsin": {
        "Form": "imp",
        "Person-Number": "3_sing"
      }
    },
    {
      "təəccüblənə": {
        "Form": "arzu",
        "Person-Number": "3_sing"
      }
    },
    {
      "təəccüblənməlidir": {
        "Form": "vacib",
        "Person-Number": "3_sing"
      }
    },
    {
      "təəccüblənəsidir": {
        "Form": "lazım",
        "Person-Number": "3_sing"
      }
    },
    {
      "təəccüblənsə": {
        "Form": "şərt",
        "Person-Number": "3_sing"
      }
    },
    {
      "təəccüblənməyə": {
        "Form": "inf",
        "Case": "dat"
      }
    },
    {
      "təəccüblənmişdik": {
        "Form": "-mişdi_past",
        "Person-Number": "1_plur"
      }
    },
    {
      "təəccübləndik": {
        "Form": "-di_past",
        "Person-Number": "1_plur"
      }
    },
    {
      "təəccüblənirik": {
        "Form": "present",
        "Person-Number": "1_plur"
      }
    },
    {
      "təəccüblənəcəyik": {
        "Form": "fut_def",
        "Person-Number": "1_plur"
      }
    },
    {
      "təəccüblənərik": {
        "Form": "fut_indef",
        "Person-Number": "1_plur"
      }
    },
    {
      "təəccüblənək": {
        "Form": "imp",
        "Person-Number": "1_plur"
      }
    },
    {
      "təəccüblənək": {
        "Form": "arzu",
        "Person-Number": "1_plur"
      }
    },
    {
      "təəccüblənməliyik": {
        "Form": "vacib",
        "Person-Number": "1_plur"
      }
    },
    {
      "təəccüblənəsiyik": {
        "Form": "lazım",
        "Person-Number": "1_plur"
      }
    },
    {
      "təəccüblənsək": {
        "Form": "şərt",
        "Person-Number": "1_plur"
      }
    },
    {
      "təəccüblənməyi": {
        "Form": "inf",
        "Case": "acc"
      }
    },
    {
      "təəccüblənmişdiniz": {
        "Form": "-mişdi_past",
        "Person-Number": "2_plur"
      }
    },
    {
      "təəccübləndiniz": {
        "Form": "-di_past",
        "Person-Number": "2_plur"
      }
    },
    {
      "təəccüblənirsiniz": {
        "Form": "present",
        "Person-Number": "2_plur"
      }
    },
    {
      "təəccüblənəcəksiniz": {
        "Form": "fut_def",
        "Person-Number": "2_plur"
      }
    },
    {
      "təəccüblənərsiniz": {
        "Form": "fut_indef",
        "Person-Number": "2_plur"
      }
    },
    {
      "təəccüblənəsiniz": {
        "Form": "imp",
        "Person-Number": "2_plur"
      }
    },
    {
      "təəccüblənəsiniz": {
        "Form": "arzu",
        "Person-Number": "2_plur"
      }
    },
    {
      "təəccüblənməlisiniz": {
        "Form": "vacib",
        "Person-Number": "2_plur"
      }
    },
    {
      "təəccüblənəsisiniz": {
        "Form": "lazım",
        "Person-Number": "2_plur"
      }
    },
    {
      "təəccüblənsəniz": {
        "Form": "şərt",
        "Person-Number": "2_plur"
      }
    },
    {
      "təəccüblənməkdə": {
        "Form": "inf",
        "Case": "loc"
      }
    },
    {
      "təəccüblənmişdilər": {
        "Form": "-mişdi_past",
        "Person-Number": "3_plur"
      }
    },
    {
      "təəccübləndilər": {
        "Form": "-di_past",
        "Person-Number": "3_plur"
      }
    },
    {
      "təəccüblənirlər": {
        "Form": "present",
        "Person-Number": "3_plur"
      }
    },
    {
      "təəccüblənəcəklər": {
        "Form": "fut_def",
        "Person-Number": "3_plur"
      }
    },
    {
      "təəccüblənərlər": {
        "Form": "fut_indef",
        "Person-Number": "3_plur"
      }
    },
    {
      "təəccüblənsinlər": {
        "Form": "imp",
        "Person-Number": "3_plur"
      }
    },
    {
      "təəccüblənələr": {
        "Form": "arzu",
        "Person-Number": "3_plur"
      }
    },
    {
      "təəccüblənməlidirlər": {
        "Form": "vacib",
        "Person-Number": "3_plur"
      }
    },
    {
      "təəccüblənəsidirlər": {
        "Form": "lazım",
        "Person-Number": "3_plur"
      }
    },
    {
      "təəccüblənsələr": {
        "Form": "şərt",
        "Person-Number": "3_plur"
      }
    },
    {
      "təəccüblənməkdən": {
        "Form": "inf",
        "Case": "abl"
      }
    }
  ],
  "ucalmaq": [
    {
      "ucalmışdım": {
        "Form": "-mişdi_past",
        "Person-Number": "1_sing"
      }
    },
    {
      "ucaldım": {
        "Form": "-di_past",
        "Person-Number": "1_sing"
      }
    },
    {
      "ucalıram": {
        "Form": "present",
        "Person-Number": "1_sing"
      }
    },
    {
      "ucalacağam": {
        "Form": "fut_def",
        "Person-Number": "1_sing"
      }
    },
    {
      "ucalaram": {
        "Form": "fut_indef",
        "Person-Number": "1_sing"
      }
    },
    {
      "ucalım": {
        "Form": "imp",
        "Person-Number": "1_sing"
      }
    },
    {
      "ucalam": {
        "Form": "arzu",
        "Person-Number": "1_sing"
      }
    },
    {
      "ucalmalıyam": {
        "Form": "vacib",
        "Person-Number": "1_sing"
      }
    },
    {
      "ucalasıyam": {
        "Form": "lazım",
        "Person-Number": "1_sing"
      }
    },
    {
      "ucalsam": {
        "Form": "şərt",
        "Person-Number": "1_sing"
      }
    },
    {
      "ucalmaq": {
        "Form": "inf",
        "Case": "nom"
      }
    },
    {
      "ucalmışdın": {
        "Form": "-mişdi_past",
        "Person-Number": "2_sing"
      }
    },
    {
      "ucaldın": {
        "Form": "-di_past",
        "Person-Number": "2_sing"
      }
    },
    {
      "ucalırsan": {
        "Form": "present",
        "Person-Number": "2_sing"
      }
    },
    {
      "ucalacaqsan": {
        "Form": "fut_def",
        "Person-Number": "2_sing"
      }
    },
    {
      "ucalarsan": {
        "Form": "fut_indef",
        "Person-Number": "2_sing"
      }
    },
    {
      "ucal": {
        "Form": "imp",
        "Person-Number": "2_sing"
      }
    },
    {
      "ucalasan": {
        "Form": "arzu",
        "Person-Number": "2_sing"
      }
    },
    {
      "ucalmalısan": {
        "Form": "vacib",
        "Person-Number": "2_sing"
      }
    },
    {
      "ucalasısan": {
        "Form": "lazım",
        "Person-Number": "2_sing"
      }
    },
    {
      "ucalsan": {
        "Form": "şərt",
        "Person-Number": "2_sing"
      }
    },
    {
      "ucalmağın": {
        "Form": "inf",
        "Case": "gen"
      }
    },
    {
      "ucalmışdı": {
        "Form": "-mişdi_past",
        "Person-Number": "3_sing"
      }
    },
    {
      "ucaldı": {
        "Form": "-di_past",
        "Person-Number": "3_sing"
      }
    },
    {
      "ucalır": {
        "Form": "present",
        "Person-Number": "3_sing"
      }
    },
    {
      "ucalacaq": {
        "Form": "fut_def",
        "Person-Number": "3_sing"
      }
    },
    {
      "ucalar": {
        "Form": "fut_indef",
        "Person-Number": "3_sing"
      }
    },
    {
      "ucalsın": {
        "Form": "imp",
        "Person-Number": "3_sing"
      }
    },
    {
      "ucala": {
        "Form": "arzu",
        "Person-Number": "3_sing"
      }
    },
    {
      "ucalmalıdır": {
        "Form": "vacib",
        "Person-Number": "3_sing"
      }
    },
    {
      "ucalasıdır": {
        "Form": "lazım",
        "Person-Number": "3_sing"
      }
    },
    {
      "ucalsa": {
        "Form": "şərt",
        "Person-Number": "3_sing"
      }
    },
    {
      "ucalmağa": {
        "Form": "inf",
        "Case": "dat"
      }
    },
    {
      "ucalmışdıq": {
        "Form": "-mişdi_past",
        "Person-Number": "1_plur"
      }
    },
    {
      "ucaldıq": {
        "Form": "-di_past",
        "Person-Number": "1_plur"
      }
    },
    {
      "ucalırıq": {
        "Form": "present",
        "Person-Number": "1_plur"
      }
    },
    {
      "ucalacağıq": {
        "Form": "fut_def",
        "Person-Number": "1_plur"
      }
    },
    {
      "ucalarıq": {
        "Form": "fut_indef",
        "Person-Number": "1_plur"
      }
    },
    {
      "ucalaq": {
        "Form": "imp",
        "Person-Number": "1_plur"
      }
    },
    {
      "ucalaq": {
        "Form": "arzu",
        "Person-Number": "1_plur"
      }
    },
    {
      "ucalmalıyıq": {
        "Form": "vacib",
        "Person-Number": "1_plur"
      }
    },
    {
      "ucalasıyıq": {
        "Form": "lazım",
        "Person-Number": "1_plur"
      }
    },
    {
      "ucalsaq": {
        "Form": "şərt",
        "Person-Number": "1_plur"
      }
    },
    {
      "ucalmağı": {
        "Form": "inf",
        "Case": "acc"
      }
    },
    {
      "ucalmışdınız": {
        "Form": "-mişdi_past",
        "Person-Number": "2_plur"
      }
    },
    {
      "ucaldınız": {
        "Form": "-di_past",
        "Person-Number": "2_plur"
      }
    },
    {
      "ucalırsınız": {
        "Form": "present",
        "Person-Number": "2_plur"
      }
    },
    {
      "ucalacaqsınız": {
        "Form": "fut_def",
        "Person-Number": "2_plur"
      }
    },
    {
      "ucalarsınız": {
        "Form": "fut_indef",
        "Person-Number": "2_plur"
      }
    },
    {
      "ucalasınız": {
        "Form": "imp",
        "Person-Number": "2_plur"
      }
    },
    {
      "ucalasınız": {
        "Form": "arzu",
        "Person-Number": "2_plur"
      }
    },
    {
      "ucalmalısınız": {
        "Form": "vacib",
        "Person-Number": "2_plur"
      }
    },
    {
      "ucalasısınız": {
        "Form": "lazım",
        "Person-Number": "2_plur"
      }
    },
    {
      "ucalsanız": {
        "Form": "şərt",
        "Person-Number": "2_plur"
      }
    },
    {
      "ucalmaqda": {
        "Form": "inf",
        "Case": "loc"
      }
    },
    {
      "ucalmışdılar": {
        "Form": "-mişdi_past",
        "Person-Number": "3_plur"
      }
    },
    {
      "ucaldılar": {
        "Form": "-di_past",
        "Person-Number": "3_plur"
      }
    },
    {
      "ucalırlar": {
        "Form": "present",
        "Person-Number": "3_plur"
      }
    },
    {
      "ucalacaqlar": {
        "Form": "fut_def",
        "Person-Number": "3_plur"
      }
    },
    {
      "ucalarlar": {
        "Form": "fut_indef",
        "Person-Number": "3_plur"
      }
    },
    {
      "ucalsınlar": {
        "Form": "imp",
        "Person-Number": "3_plur"
      }
    },
    {
      "ucalalar": {
        "Form": "arzu",
        "Person-Number": "3_plur"
      }
    },
    {
      "ucalmalıdırlar": {
        "Form": "vacib",
        "Person-Number": "3_plur"
      }
    },
    {
      "ucalasıdır": {
        "Form": "lazım",
        "Person-Number": "3_plur"
      }
    },
    {
      "ucalsalar": {
        "Form": "şərt",
        "Person-Number": "3_plur"
      }
    },
    {
      "ucalmaqdan": {
        "Form": "inf",
        "Case": "abl"
      }
    }
  ],
  "udmaq": [
    {
      "udmuşdum": {
        "Form": "-mişdi_past",
        "Person-Number": "1_sing"
      }
    },
    {
      "uddum": {
        "Form": "-di_past",
        "Person-Number": "1_sing"
      }
    },
    {
      "uduram": {
        "Form": "present",
        "Person-Number": "1_sing"
      }
    },
    {
      "udacağam": {
        "Form": "fut_def",
        "Person-Number": "1_sing"
      }
    },
    {
      "udaram": {
        "Form": "fut_indef",
        "Person-Number": "1_sing"
      }
    },
    {
      "udum": {
        "Form": "imp",
        "Person-Number": "1_sing"
      }
    },
    {
      "udam": {
        "Form": "arzu",
        "Person-Number": "1_sing"
      }
    },
    {
      "udmalıyam": {
        "Form": "vacib",
        "Person-Number": "1_sing"
      }
    },
    {
      "udasıyam": {
        "Form": "lazım",
        "Person-Number": "1_sing"
      }
    },
    {
      "udsam": {
        "Form": "şərt",
        "Person-Number": "1_sing"
      }
    },
    {
      "udmaq": {
        "Form": "inf",
        "Case": "nom"
      }
    },
    {
      "udmuşdun": {
        "Form": "-mişdi_past",
        "Person-Number": "2_sing"
      }
    },
    {
      "uddun": {
        "Form": "-di_past",
        "Person-Number": "2_sing"
      }
    },
    {
      "udursan": {
        "Form": "present",
        "Person-Number": "2_sing"
      }
    },
    {
      "udacaqsan": {
        "Form": "fut_def",
        "Person-Number": "2_sing"
      }
    },
    {
      "udarsan": {
        "Form": "fut_indef",
        "Person-Number": "2_sing"
      }
    },
    {
      "ud": {
        "Form": "imp",
        "Person-Number": "2_sing"
      }
    },
    {
      "udasan": {
        "Form": "arzu",
        "Person-Number": "2_sing"
      }
    },
    {
      "udmalısan": {
        "Form": "vacib",
        "Person-Number": "2_sing"
      }
    },
    {
      "udasısan": {
        "Form": "lazım",
        "Person-Number": "2_sing"
      }
    },
    {
      "udsan": {
        "Form": "şərt",
        "Person-Number": "2_sing"
      }
    },
    {
      "udmağın": {
        "Form": "inf",
        "Case": "gen"
      }
    },
    {
      "udmuşdu": {
        "Form": "-mişdi_past",
        "Person-Number": "3_sing"
      }
    },
    {
      "uddu": {
        "Form": "-di_past",
        "Person-Number": "3_sing"
      }
    },
    {
      "udur": {
        "Form": "present",
        "Person-Number": "3_sing"
      }
    },
    {
      "udacaq": {
        "Form": "fut_def",
        "Person-Number": "3_sing"
      }
    },
    {
      "udar": {
        "Form": "fut_indef",
        "Person-Number": "3_sing"
      }
    },
    {
      "udsun": {
        "Form": "imp",
        "Person-Number": "3_sing"
      }
    },
    {
      "uda": {
        "Form": "arzu",
        "Person-Number": "3_sing"
      }
    },
    {
      "udmalıdır": {
        "Form": "vacib",
        "Person-Number": "3_sing"
      }
    },
    {
      "udasıdır": {
        "Form": "lazım",
        "Person-Number": "3_sing"
      }
    },
    {
      "udsa": {
        "Form": "şərt",
        "Person-Number": "3_sing"
      }
    },
    {
      "udmağa": {
        "Form": "inf",
        "Case": "dat"
      }
    },
    {
      "udmuşduq": {
        "Form": "-mişdi_past",
        "Person-Number": "1_plur"
      }
    },
    {
      "udduq": {
        "Form": "-di_past",
        "Person-Number": "1_plur"
      }
    },
    {
      "uduruq": {
        "Form": "present",
        "Person-Number": "1_plur"
      }
    },
    {
      "udacağıq": {
        "Form": "fut_def",
        "Person-Number": "1_plur"
      }
    },
    {
      "udarıq": {
        "Form": "fut_indef",
        "Person-Number": "1_plur"
      }
    },
    {
      "udaq": {
        "Form": "imp",
        "Person-Number": "1_plur"
      }
    },
    {
      "udaq": {
        "Form": "arzu",
        "Person-Number": "1_plur"
      }
    },
    {
      "udmalıyıq": {
        "Form": "vacib",
        "Person-Number": "1_plur"
      }
    },
    {
      "udasıyıq": {
        "Form": "lazım",
        "Person-Number": "1_plur"
      }
    },
    {
      "udsaq": {
        "Form": "şərt",
        "Person-Number": "1_plur"
      }
    },
    {
      "udmağı": {
        "Form": "inf",
        "Case": "acc"
      }
    },
    {
      "udmuşdunuz": {
        "Form": "-mişdi_past",
        "Person-Number": "2_plur"
      }
    },
    {
      "uddunuz": {
        "Form": "-di_past",
        "Person-Number": "2_plur"
      }
    },
    {
      "udursunuz": {
        "Form": "present",
        "Person-Number": "2_plur"
      }
    },
    {
      "udacaqsınız": {
        "Form": "fut_def",
        "Person-Number": "2_plur"
      }
    },
    {
      "udarsınız": {
        "Form": "fut_indef",
        "Person-Number": "2_plur"
      }
    },
    {
      "udasınız": {
        "Form": "imp",
        "Person-Number": "2_plur"
      }
    },
    {
      "udasınız": {
        "Form": "arzu",
        "Person-Number": "2_plur"
      }
    },
    {
      "udmalısınız": {
        "Form": "vacib",
        "Person-Number": "2_plur"
      }
    },
    {
      "udasısınız": {
        "Form": "lazım",
        "Person-Number": "2_plur"
      }
    },
    {
      "udsanız": {
        "Form": "şərt",
        "Person-Number": "2_plur"
      }
    },
    {
      "udmaqda": {
        "Form": "inf",
        "Case": "loc"
      }
    },
    {
      "udmuşdular": {
        "Form": "-mişdi_past",
        "Person-Number": "3_plur"
      }
    },
    {
      "uddular": {
        "Form": "-di_past",
        "Person-Number": "3_plur"
      }
    },
    {
      "udurlar": {
        "Form": "present",
        "Person-Number": "3_plur"
      }
    },
    {
      "udacaqlar": {
        "Form": "fut_def",
        "Person-Number": "3_plur"
      }
    },
    {
      "udarlar": {
        "Form": "fut_indef",
        "Person-Number": "3_plur"
      }
    },
    {
      "udsunlar": {
        "Form": "imp",
        "Person-Number": "3_plur"
      }
    },
    {
      "udalar": {
        "Form": "arzu",
        "Person-Number": "3_plur"
      }
    },
    {
      "udmalıdırlar": {
        "Form": "vacib",
        "Person-Number": "3_plur"
      }
    },
    {
      "udasıdır": {
        "Form": "lazım",
        "Person-Number": "3_plur"
      }
    },
    {
      "udsalar": {
        "Form": "şərt",
        "Person-Number": "3_plur"
      }
    },
    {
      "udmaqdan": {
        "Form": "inf",
        "Case": "abl"
      }
    }
  ],
  "unutmaq": [
    {
      "unutmuşdum": {
        "Form": "-mişdi_past",
        "Person-Number": "1_sing"
      }
    },
    {
      "unutdum": {
        "Form": "-di_past",
        "Person-Number": "1_sing"
      }
    },
    {
      "unuduram": {
        "Form": "present",
        "Person-Number": "1_sing"
      }
    },
    {
      "unudacağam": {
        "Form": "fut_def",
        "Person-Number": "1_sing"
      }
    },
    {
      "unudaram": {
        "Form": "fut_indef",
        "Person-Number": "1_sing"
      }
    },
    {
      "unudum": {
        "Form": "imp",
        "Person-Number": "1_sing"
      }
    },
    {
      "unudam": {
        "Form": "arzu",
        "Person-Number": "1_sing"
      }
    },
    {
      "unutmalıyam": {
        "Form": "vacib",
        "Person-Number": "1_sing"
      }
    },
    {
      "unudasıyam": {
        "Form": "lazım",
        "Person-Number": "1_sing"
      }
    },
    {
      "unutsam": {
        "Form": "şərt",
        "Person-Number": "1_sing"
      }
    },
    {
      "unutmaq": {
        "Form": "inf",
        "Case": "nom"
      }
    },
    {
      "unutmuşdun": {
        "Form": "-mişdi_past",
        "Person-Number": "2_sing"
      }
    },
    {
      "unutdun": {
        "Form": "-di_past",
        "Person-Number": "2_sing"
      }
    },
    {
      "unudursan": {
        "Form": "present",
        "Person-Number": "2_sing"
      }
    },
    {
      "unudacaqsan": {
        "Form": "fut_def",
        "Person-Number": "2_sing"
      }
    },
    {
      "unudarsan": {
        "Form": "fut_indef",
        "Person-Number": "2_sing"
      }
    },
    {
      "unut": {
        "Form": "imp",
        "Person-Number": "2_sing"
      }
    },
    {
      "unudasan": {
        "Form": "arzu",
        "Person-Number": "2_sing"
      }
    },
    {
      "unutmalısan": {
        "Form": "vacib",
        "Person-Number": "2_sing"
      }
    },
    {
      "unudasısan": {
        "Form": "lazım",
        "Person-Number": "2_sing"
      }
    },
    {
      "unutsan": {
        "Form": "şərt",
        "Person-Number": "2_sing"
      }
    },
    {
      "unutmağın": {
        "Form": "inf",
        "Case": "gen"
      }
    },
    {
      "unutmuşdu": {
        "Form": "-mişdi_past",
        "Person-Number": "3_sing"
      }
    },
    {
      "unutdu": {
        "Form": "-di_past",
        "Person-Number": "3_sing"
      }
    },
    {
      "unudur": {
        "Form": "present",
        "Person-Number": "3_sing"
      }
    },
    {
      "unudacaq": {
        "Form": "fut_def",
        "Person-Number": "3_sing"
      }
    },
    {
      "unudar": {
        "Form": "fut_indef",
        "Person-Number": "3_sing"
      }
    },
    {
      "unutsun": {
        "Form": "imp",
        "Person-Number": "3_sing"
      }
    },
    {
      "unuda": {
        "Form": "arzu",
        "Person-Number": "3_sing"
      }
    },
    {
      "unutmalıdır": {
        "Form": "vacib",
        "Person-Number": "3_sing"
      }
    },
    {
      "unudasıdır": {
        "Form": "lazım",
        "Person-Number": "3_sing"
      }
    },
    {
      "unutsa": {
        "Form": "şərt",
        "Person-Number": "3_sing"
      }
    },
    {
      "unutmağa": {
        "Form": "inf",
        "Case": "dat"
      }
    },
    {
      "unutmuşduq": {
        "Form": "-mişdi_past",
        "Person-Number": "1_plur"
      }
    },
    {
      "unutduq": {
        "Form": "-di_past",
        "Person-Number": "1_plur"
      }
    },
    {
      "unuduruq": {
        "Form": "present",
        "Person-Number": "1_plur"
      }
    },
    {
      "unudacağıq": {
        "Form": "fut_def",
        "Person-Number": "1_plur"
      }
    },
    {
      "unudarıq": {
        "Form": "fut_indef",
        "Person-Number": "1_plur"
      }
    },
    {
      "unudaq": {
        "Form": "imp",
        "Person-Number": "1_plur"
      }
    },
    {
      "unudaq": {
        "Form": "arzu",
        "Person-Number": "1_plur"
      }
    },
    {
      "unutmalıyıq": {
        "Form": "vacib",
        "Person-Number": "1_plur"
      }
    },
    {
      "unudasıyıq": {
        "Form": "lazım",
        "Person-Number": "1_plur"
      }
    },
    {
      "unutsaq": {
        "Form": "şərt",
        "Person-Number": "1_plur"
      }
    },
    {
      "unutmağı": {
        "Form": "inf",
        "Case": "acc"
      }
    },
    {
      "unutmuşdunuz": {
        "Form": "-mişdi_past",
        "Person-Number": "2_plur"
      }
    },
    {
      "unutdunuz": {
        "Form": "-di_past",
        "Person-Number": "2_plur"
      }
    },
    {
      "unudursunuz": {
        "Form": "present",
        "Person-Number": "2_plur"
      }
    },
    {
      "unudacaqsınız": {
        "Form": "fut_def",
        "Person-Number": "2_plur"
      }
    },
    {
      "unudarsınız": {
        "Form": "fut_indef",
        "Person-Number": "2_plur"
      }
    },
    {
      "unudasınız": {
        "Form": "imp",
        "Person-Number": "2_plur"
      }
    },
    {
      "unudasınız": {
        "Form": "arzu",
        "Person-Number": "2_plur"
      }
    },
    {
      "unutmalısınız": {
        "Form": "vacib",
        "Person-Number": "2_plur"
      }
    },
    {
      "unudasısınız": {
        "Form": "lazım",
        "Person-Number": "2_plur"
      }
    },
    {
      "unutsanız": {
        "Form": "şərt",
        "Person-Number": "2_plur"
      }
    },
    {
      "unutmaqda": {
        "Form": "inf",
        "Case": "loc"
      }
    },
    {
      "unutmuşdular": {
        "Form": "-mişdi_past",
        "Person-Number": "3_plur"
      }
    },
    {
      "unutdular": {
        "Form": "-di_past",
        "Person-Number": "3_plur"
      }
    },
    {
      "unudurlar": {
        "Form": "present",
        "Person-Number": "3_plur"
      }
    },
    {
      "unudacaqlar": {
        "Form": "fut_def",
        "Person-Number": "3_plur"
      }
    },
    {
      "unudarlar": {
        "Form": "fut_indef",
        "Person-Number": "3_plur"
      }
    },
    {
      "unutsunlar": {
        "Form": "imp",
        "Person-Number": "3_plur"
      }
    },
    {
      "unudalar": {
        "Form": "arzu",
        "Person-Number": "3_plur"
      }
    },
    {
      "unutmalıdırlar": {
        "Form": "vacib",
        "Person-Number": "3_plur"
      }
    },
    {
      "unudasıdırlar": {
        "Form": "lazım",
        "Person-Number": "3_plur"
      }
    },
    {
      "unutsalar": {
        "Form": "şərt",
        "Person-Number": "3_plur"
      }
    },
    {
      "unutmaqdan": {
        "Form": "inf",
        "Case": "abl"
      }
    }
  ],
  "utanmaq": [
    {
      "utanmışdım": {
        "Form": "-mişdi_past",
        "Person-Number": "1_sing"
      }
    },
    {
      "utandım": {
        "Form": "-di_past",
        "Person-Number": "1_sing"
      }
    },
    {
      "utanıram": {
        "Form": "present",
        "Person-Number": "1_sing"
      }
    },
    {
      "utanacağam": {
        "Form": "fut_def",
        "Person-Number": "1_sing"
      }
    },
    {
      "utanaram": {
        "Form": "fut_indef",
        "Person-Number": "1_sing"
      }
    },
    {
      "utanım": {
        "Form": "imp",
        "Person-Number": "1_sing"
      }
    },
    {
      "utanam": {
        "Form": "arzu",
        "Person-Number": "1_sing"
      }
    },
    {
      "utanmalıyam": {
        "Form": "vacib",
        "Person-Number": "1_sing"
      }
    },
    {
      "utanasıyam": {
        "Form": "lazım",
        "Person-Number": "1_sing"
      }
    },
    {
      "utansam": {
        "Form": "şərt",
        "Person-Number": "1_sing"
      }
    },
    {
      "utanmaq": {
        "Form": "inf",
        "Case": "nom"
      }
    },
    {
      "utanmışdın": {
        "Form": "-mişdi_past",
        "Person-Number": "2_sing"
      }
    },
    {
      "utandın": {
        "Form": "-di_past",
        "Person-Number": "2_sing"
      }
    },
    {
      "utanırsan": {
        "Form": "present",
        "Person-Number": "2_sing"
      }
    },
    {
      "utanacaqsan": {
        "Form": "fut_def",
        "Person-Number": "2_sing"
      }
    },
    {
      "utanarsan": {
        "Form": "fut_indef",
        "Person-Number": "2_sing"
      }
    },
    {
      "utan": {
        "Form": "imp",
        "Person-Number": "2_sing"
      }
    },
    {
      "utanasan": {
        "Form": "arzu",
        "Person-Number": "2_sing"
      }
    },
    {
      "utanmalısan": {
        "Form": "vacib",
        "Person-Number": "2_sing"
      }
    },
    {
      "utanasısan": {
        "Form": "lazım",
        "Person-Number": "2_sing"
      }
    },
    {
      "utansan": {
        "Form": "şərt",
        "Person-Number": "2_sing"
      }
    },
    {
      "utanmağın": {
        "Form": "inf",
        "Case": "gen"
      }
    },
    {
      "utanmışdı": {
        "Form": "-mişdi_past",
        "Person-Number": "3_sing"
      }
    },
    {
      "utandı": {
        "Form": "-di_past",
        "Person-Number": "3_sing"
      }
    },
    {
      "utanır": {
        "Form": "present",
        "Person-Number": "3_sing"
      }
    },
    {
      "utanacaq": {
        "Form": "fut_def",
        "Person-Number": "3_sing"
      }
    },
    {
      "utanar": {
        "Form": "fut_indef",
        "Person-Number": "3_sing"
      }
    },
    {
      "utansın": {
        "Form": "imp",
        "Person-Number": "3_sing"
      }
    },
    {
      "utana": {
        "Form": "arzu",
        "Person-Number": "3_sing"
      }
    },
    {
      "utanmalıdır": {
        "Form": "vacib",
        "Person-Number": "3_sing"
      }
    },
    {
      "utanasıdır": {
        "Form": "lazım",
        "Person-Number": "3_sing"
      }
    },
    {
      "utansa": {
        "Form": "şərt",
        "Person-Number": "3_sing"
      }
    },
    {
      "utanmağa": {
        "Form": "inf",
        "Case": "dat"
      }
    },
    {
      "utanmışdıq": {
        "Form": "-mişdi_past",
        "Person-Number": "1_plur"
      }
    },
    {
      "utandıq": {
        "Form": "-di_past",
        "Person-Number": "1_plur"
      }
    },
    {
      "utanırıq": {
        "Form": "present",
        "Person-Number": "1_plur"
      }
    },
    {
      "utanacağıq": {
        "Form": "fut_def",
        "Person-Number": "1_plur"
      }
    },
    {
      "utanarıq": {
        "Form": "fut_indef",
        "Person-Number": "1_plur"
      }
    },
    {
      "utanaq": {
        "Form": "imp",
        "Person-Number": "1_plur"
      }
    },
    {
      "utanaq": {
        "Form": "arzu",
        "Person-Number": "1_plur"
      }
    },
    {
      "utanmalıyıq": {
        "Form": "vacib",
        "Person-Number": "1_plur"
      }
    },
    {
      "utanasıyıq": {
        "Form": "lazım",
        "Person-Number": "1_plur"
      }
    },
    {
      "utansaq": {
        "Form": "şərt",
        "Person-Number": "1_plur"
      }
    },
    {
      "utanmağı": {
        "Form": "inf",
        "Case": "acc"
      }
    },
    {
      "utanmışdınız": {
        "Form": "-mişdi_past",
        "Person-Number": "2_plur"
      }
    },
    {
      "utandınız": {
        "Form": "-di_past",
        "Person-Number": "2_plur"
      }
    },
    {
      "utanırsınız": {
        "Form": "present",
        "Person-Number": "2_plur"
      }
    },
    {
      "utanacaqsınız": {
        "Form": "fut_def",
        "Person-Number": "2_plur"
      }
    },
    {
      "utanarsınız": {
        "Form": "fut_indef",
        "Person-Number": "2_plur"
      }
    },
    {
      "utanasınız": {
        "Form": "imp",
        "Person-Number": "2_plur"
      }
    },
    {
      "utanasınız": {
        "Form": "arzu",
        "Person-Number": "2_plur"
      }
    },
    {
      "utanmalısınız": {
        "Form": "vacib",
        "Person-Number": "2_plur"
      }
    },
    {
      "utanasısınız": {
        "Form": "lazım",
        "Person-Number": "2_plur"
      }
    },
    {
      "utansanız": {
        "Form": "şərt",
        "Person-Number": "2_plur"
      }
    },
    {
      "utanmaqda": {
        "Form": "inf",
        "Case": "loc"
      }
    },
    {
      "utanmışdılar": {
        "Form": "-mişdi_past",
        "Person-Number": "3_plur"
      }
    },
    {
      "utandılar": {
        "Form": "-di_past",
        "Person-Number": "3_plur"
      }
    },
    {
      "utanırlar": {
        "Form": "present",
        "Person-Number": "3_plur"
      }
    },
    {
      "utanacaqlar": {
        "Form": "fut_def",
        "Person-Number": "3_plur"
      }
    },
    {
      "utanarlar": {
        "Form": "fut_indef",
        "Person-Number": "3_plur"
      }
    },
    {
      "utansınlar": {
        "Form": "imp",
        "Person-Number": "3_plur"
      }
    },
    {
      "utanalar": {
        "Form": "arzu",
        "Person-Number": "3_plur"
      }
    },
    {
      "utanmalıdırlar": {
        "Form": "vacib",
        "Person-Number": "3_plur"
      }
    },
    {
      "utanasıdır": {
        "Form": "lazım",
        "Person-Number": "3_plur"
      }
    },
    {
      "utansalar": {
        "Form": "şərt",
        "Person-Number": "3_plur"
      }
    },
    {
      "utanmaqdan": {
        "Form": "inf",
        "Case": "abl"
      }
    }
  ],
  "uydurmaq": [
    {
      "uydurmuşdum": {
        "Form": "-mişdi_past",
        "Person-Number": "1_sing"
      }
    },
    {
      "uydurdum": {
        "Form": "-di_past",
        "Person-Number": "1_sing"
      }
    },
    {
      "uydururam": {
        "Form": "present",
        "Person-Number": "1_sing"
      }
    },
    {
      "uyduracağam": {
        "Form": "fut_def",
        "Person-Number": "1_sing"
      }
    },
    {
      "uyduraram": {
        "Form": "fut_indef",
        "Person-Number": "1_sing"
      }
    },
    {
      "uydurum": {
        "Form": "imp",
        "Person-Number": "1_sing"
      }
    },
    {
      "uyduram": {
        "Form": "arzu",
        "Person-Number": "1_sing"
      }
    },
    {
      "uydurmalıyam": {
        "Form": "vacib",
        "Person-Number": "1_sing"
      }
    },
    {
      "uydurasıyam": {
        "Form": "lazım",
        "Person-Number": "1_sing"
      }
    },
    {
      "uydursam": {
        "Form": "şərt",
        "Person-Number": "1_sing"
      }
    },
    {
      "uydurmaq": {
        "Form": "inf",
        "Case": "nom"
      }
    },
    {
      "uydurmuşdun": {
        "Form": "-mişdi_past",
        "Person-Number": "2_sing"
      }
    },
    {
      "uydurdun": {
        "Form": "-di_past",
        "Person-Number": "2_sing"
      }
    },
    {
      "uydurursan": {
        "Form": "present",
        "Person-Number": "2_sing"
      }
    },
    {
      "uyduracaqsan": {
        "Form": "fut_def",
        "Person-Number": "2_sing"
      }
    },
    {
      "uydurarsan": {
        "Form": "fut_indef",
        "Person-Number": "2_sing"
      }
    },
    {
      "uydur": {
        "Form": "imp",
        "Person-Number": "2_sing"
      }
    },
    {
      "uydurasan": {
        "Form": "arzu",
        "Person-Number": "2_sing"
      }
    },
    {
      "uydurmalısan": {
        "Form": "vacib",
        "Person-Number": "2_sing"
      }
    },
    {
      "uydurasısan": {
        "Form": "lazım",
        "Person-Number": "2_sing"
      }
    },
    {
      "uydursan": {
        "Form": "şərt",
        "Person-Number": "2_sing"
      }
    },
    {
      "uydurmağın": {
        "Form": "inf",
        "Case": "gen"
      }
    },
    {
      "uydurmuşdu": {
        "Form": "-mişdi_past",
        "Person-Number": "3_sing"
      }
    },
    {
      "uydurdu": {
        "Form": "-di_past",
        "Person-Number": "3_sing"
      }
    },
    {
      "uydurur": {
        "Form": "present",
        "Person-Number": "3_sing"
      }
    },
    {
      "uyduracaq": {
        "Form": "fut_def",
        "Person-Number": "3_sing"
      }
    },
    {
      "uydurar": {
        "Form": "fut_indef",
        "Person-Number": "3_sing"
      }
    },
    {
      "uydursun": {
        "Form": "imp",
        "Person-Number": "3_sing"
      }
    },
    {
      "uydura": {
        "Form": "arzu",
        "Person-Number": "3_sing"
      }
    },
    {
      "uydurmalıdır": {
        "Form": "vacib",
        "Person-Number": "3_sing"
      }
    },
    {
      "uydurasıdır": {
        "Form": "lazım",
        "Person-Number": "3_sing"
      }
    },
    {
      "uydursa": {
        "Form": "şərt",
        "Person-Number": "3_sing"
      }
    },
    {
      "uydurmağa": {
        "Form": "inf",
        "Case": "dat"
      }
    },
    {
      "uydurmuşduq": {
        "Form": "-mişdi_past",
        "Person-Number": "1_plur"
      }
    },
    {
      "uydurduq": {
        "Form": "-di_past",
        "Person-Number": "1_plur"
      }
    },
    {
      "uydururuq": {
        "Form": "present",
        "Person-Number": "1_plur"
      }
    },
    {
      "uyduracağıq": {
        "Form": "fut_def",
        "Person-Number": "1_plur"
      }
    },
    {
      "uydurarıq": {
        "Form": "fut_indef",
        "Person-Number": "1_plur"
      }
    },
    {
      "uyduraq": {
        "Form": "imp",
        "Person-Number": "1_plur"
      }
    },
    {
      "uyduraq": {
        "Form": "arzu",
        "Person-Number": "1_plur"
      }
    },
    {
      "uydurmalıyıq": {
        "Form": "vacib",
        "Person-Number": "1_plur"
      }
    },
    {
      "uydurasıyıq": {
        "Form": "lazım",
        "Person-Number": "1_plur"
      }
    },
    {
      "uydursaq": {
        "Form": "şərt",
        "Person-Number": "1_plur"
      }
    },
    {
      "uydurmağı": {
        "Form": "inf",
        "Case": "acc"
      }
    },
    {
      "uydurmuşdunuz": {
        "Form": "-mişdi_past",
        "Person-Number": "2_plur"
      }
    },
    {
      "uydurdunuz": {
        "Form": "-di_past",
        "Person-Number": "2_plur"
      }
    },
    {
      "uydurursunuz": {
        "Form": "present",
        "Person-Number": "2_plur"
      }
    },
    {
      "uyduracaqsınız": {
        "Form": "fut_def",
        "Person-Number": "2_plur"
      }
    },
    {
      "uydurarsınız": {
        "Form": "fut_indef",
        "Person-Number": "2_plur"
      }
    },
    {
      "uydurasınız": {
        "Form": "imp",
        "Person-Number": "2_plur"
      }
    },
    {
      "uydurasınız": {
        "Form": "arzu",
        "Person-Number": "2_plur"
      }
    },
    {
      "uydurmalısınız": {
        "Form": "vacib",
        "Person-Number": "2_plur"
      }
    },
    {
      "uydurasısınız": {
        "Form": "lazım",
        "Person-Number": "2_plur"
      }
    },
    {
      "uydursanız": {
        "Form": "şərt",
        "Person-Number": "2_plur"
      }
    },
    {
      "uydurmaqda": {
        "Form": "inf",
        "Case": "loc"
      }
    },
    {
      "uydurmuşdular": {
        "Form": "-mişdi_past",
        "Person-Number": "3_plur"
      }
    },
    {
      "uydurdular": {
        "Form": "-di_past",
        "Person-Number": "3_plur"
      }
    },
    {
      "uydururlar": {
        "Form": "present",
        "Person-Number": "3_plur"
      }
    },
    {
      "uyduracaqlar": {
        "Form": "fut_def",
        "Person-Number": "3_plur"
      }
    },
    {
      "uydurarlar": {
        "Form": "fut_indef",
        "Person-Number": "3_plur"
      }
    },
    {
      "uydursunlar": {
        "Form": "imp",
        "Person-Number": "3_plur"
      }
    },
    {
      "uyduralar": {
        "Form": "arzu",
        "Person-Number": "3_plur"
      }
    },
    {
      "uydurmalıdırlar": {
        "Form": "vacib",
        "Person-Number": "3_plur"
      }
    },
    {
      "uydurasıdır": {
        "Form": "lazım",
        "Person-Number": "3_plur"
      }
    },
    {
      "uydursalar": {
        "Form": "şərt",
        "Person-Number": "3_plur"
      }
    },
    {
      "uydurmaqdan": {
        "Form": "inf",
        "Case": "abl"
      }
    }
  ],
  "uzaqlaşmaq": [
    {
      "uzaqlaşmışdım": {
        "Form": "-mişdi_past",
        "Person-Number": "1_sing"
      }
    },
    {
      "uzaqlaşdım": {
        "Form": "-di_past",
        "Person-Number": "1_sing"
      }
    },
    {
      "uzaqlaşıram": {
        "Form": "present",
        "Person-Number": "1_sing"
      }
    },
    {
      "uzaqlaşacağam": {
        "Form": "fut_def",
        "Person-Number": "1_sing"
      }
    },
    {
      "uzaqlaşaram": {
        "Form": "fut_indef",
        "Person-Number": "1_sing"
      }
    },
    {
      "uzaqlaşım": {
        "Form": "imp",
        "Person-Number": "1_sing"
      }
    },
    {
      "uzaqlaşam": {
        "Form": "arzu",
        "Person-Number": "1_sing"
      }
    },
    {
      "uzaqlaşmalıyam": {
        "Form": "vacib",
        "Person-Number": "1_sing"
      }
    },
    {
      "uzaqlaşasıyam": {
        "Form": "lazım",
        "Person-Number": "1_sing"
      }
    },
    {
      "uzaqlaşsam": {
        "Form": "şərt",
        "Person-Number": "1_sing"
      }
    },
    {
      "uzaqlaşmaq": {
        "Form": "inf",
        "Case": "nom"
      }
    },
    {
      "uzaqlaşmışdın": {
        "Form": "-mişdi_past",
        "Person-Number": "2_sing"
      }
    },
    {
      "uzaqlaşdın": {
        "Form": "-di_past",
        "Person-Number": "2_sing"
      }
    },
    {
      "uzaqlaşırsan": {
        "Form": "present",
        "Person-Number": "2_sing"
      }
    },
    {
      "uzaqlaşacaqsan": {
        "Form": "fut_def",
        "Person-Number": "2_sing"
      }
    },
    {
      "uzaqlaşarsan": {
        "Form": "fut_indef",
        "Person-Number": "2_sing"
      }
    },
    {
      "uzaqlaş": {
        "Form": "imp",
        "Person-Number": "2_sing"
      }
    },
    {
      "uzaqlaşasan": {
        "Form": "arzu",
        "Person-Number": "2_sing"
      }
    },
    {
      "uzaqlaşmalısan": {
        "Form": "vacib",
        "Person-Number": "2_sing"
      }
    },
    {
      "uzaqlaşasısan": {
        "Form": "lazım",
        "Person-Number": "2_sing"
      }
    },
    {
      "uzaqlaşsan": {
        "Form": "şərt",
        "Person-Number": "2_sing"
      }
    },
    {
      "uzaqlaşmağın": {
        "Form": "inf",
        "Case": "gen"
      }
    },
    {
      "uzaqlaşmışdı": {
        "Form": "-mişdi_past",
        "Person-Number": "3_sing"
      }
    },
    {
      "uzaqlaşdı": {
        "Form": "-di_past",
        "Person-Number": "3_sing"
      }
    },
    {
      "uzaqlaşır": {
        "Form": "present",
        "Person-Number": "3_sing"
      }
    },
    {
      "uzaqlaşacaq": {
        "Form": "fut_def",
        "Person-Number": "3_sing"
      }
    },
    {
      "uzaqlaşar": {
        "Form": "fut_indef",
        "Person-Number": "3_sing"
      }
    },
    {
      "uzaqlaşsın": {
        "Form": "imp",
        "Person-Number": "3_sing"
      }
    },
    {
      "uzaqlaşa": {
        "Form": "arzu",
        "Person-Number": "3_sing"
      }
    },
    {
      "uzaqlaşmalıdır": {
        "Form": "vacib",
        "Person-Number": "3_sing"
      }
    },
    {
      "uzaqlaşasıdır": {
        "Form": "lazım",
        "Person-Number": "3_sing"
      }
    },
    {
      "uzaqlaşsa": {
        "Form": "şərt",
        "Person-Number": "3_sing"
      }
    },
    {
      "uzaqlaşmağa": {
        "Form": "inf",
        "Case": "dat"
      }
    },
    {
      "uzaqlaşmışdıq": {
        "Form": "-mişdi_past",
        "Person-Number": "1_plur"
      }
    },
    {
      "uzaqlaşdıq": {
        "Form": "-di_past",
        "Person-Number": "1_plur"
      }
    },
    {
      "uzaqlaşırıq": {
        "Form": "present",
        "Person-Number": "1_plur"
      }
    },
    {
      "uzaqlaşacağıq": {
        "Form": "fut_def",
        "Person-Number": "1_plur"
      }
    },
    {
      "uzaqlaşarıq": {
        "Form": "fut_indef",
        "Person-Number": "1_plur"
      }
    },
    {
      "uzaqlaşaq": {
        "Form": "imp",
        "Person-Number": "1_plur"
      }
    },
    {
      "uzaqlaşaq": {
        "Form": "arzu",
        "Person-Number": "1_plur"
      }
    },
    {
      "uzaqlaşmalıyıq": {
        "Form": "vacib",
        "Person-Number": "1_plur"
      }
    },
    {
      "uzaqlaşasıyıq": {
        "Form": "lazım",
        "Person-Number": "1_plur"
      }
    },
    {
      "uzaqlaşsaq": {
        "Form": "şərt",
        "Person-Number": "1_plur"
      }
    },
    {
      "uzaqlaşmağı": {
        "Form": "inf",
        "Case": "acc"
      }
    },
    {
      "uzaqlaşmışdınız": {
        "Form": "-mişdi_past",
        "Person-Number": "2_plur"
      }
    },
    {
      "uzaqlaşdınız": {
        "Form": "-di_past",
        "Person-Number": "2_plur"
      }
    },
    {
      "uzaqlaşırsınız": {
        "Form": "present",
        "Person-Number": "2_plur"
      }
    },
    {
      "uzaqlaşacaqsınız": {
        "Form": "fut_def",
        "Person-Number": "2_plur"
      }
    },
    {
      "uzaqlaşarsınız": {
        "Form": "fut_indef",
        "Person-Number": "2_plur"
      }
    },
    {
      "uzaqlaşasınız": {
        "Form": "imp",
        "Person-Number": "2_plur"
      }
    },
    {
      "uzaqlaşasınız": {
        "Form": "arzu",
        "Person-Number": "2_plur"
      }
    },
    {
      "uzaqlaşmalısınız": {
        "Form": "vacib",
        "Person-Number": "2_plur"
      }
    },
    {
      "uzaqlaşasısınız": {
        "Form": "lazım",
        "Person-Number": "2_plur"
      }
    },
    {
      "uzaqlaşsanız": {
        "Form": "şərt",
        "Person-Number": "2_plur"
      }
    },
    {
      "uzaqlaşmaqda": {
        "Form": "inf",
        "Case": "loc"
      }
    },
    {
      "uzaqlaşmışdılar": {
        "Form": "-mişdi_past",
        "Person-Number": "3_plur"
      }
    },
    {
      "uzaqlaşdılar": {
        "Form": "-di_past",
        "Person-Number": "3_plur"
      }
    },
    {
      "uzaqlaşırlar": {
        "Form": "present",
        "Person-Number": "3_plur"
      }
    },
    {
      "uzaqlaşacaqlar": {
        "Form": "fut_def",
        "Person-Number": "3_plur"
      }
    },
    {
      "uzaqlaşarlar": {
        "Form": "fut_indef",
        "Person-Number": "3_plur"
      }
    },
    {
      "uzaqlaşsınlar": {
        "Form": "imp",
        "Person-Number": "3_plur"
      }
    },
    {
      "uzaqlaşalar": {
        "Form": "arzu",
        "Person-Number": "3_plur"
      }
    },
    {
      "uzaqlaşmalıdırlar": {
        "Form": "vacib",
        "Person-Number": "3_plur"
      }
    },
    {
      "uzaqlaşasıdır": {
        "Form": "lazım",
        "Person-Number": "3_plur"
      }
    },
    {
      "uzaqlaşsalar": {
        "Form": "şərt",
        "Person-Number": "3_plur"
      }
    },
    {
      "uzaqlaşmaqdan": {
        "Form": "inf",
        "Case": "abl"
      }
    }
  ],
  "uçmaq": [
    {
      "uçmuşdum": {
        "Form": "-mişdi_past",
        "Person-Number": "1_sing"
      }
    },
    {
      "uçdum": {
        "Form": "-di_past",
        "Person-Number": "1_sing"
      }
    },
    {
      "uçuram": {
        "Form": "present",
        "Person-Number": "1_sing"
      }
    },
    {
      "uçacağam": {
        "Form": "fut_def",
        "Person-Number": "1_sing"
      }
    },
    {
      "uçaram": {
        "Form": "fut_indef",
        "Person-Number": "1_sing"
      }
    },
    {
      "uçum": {
        "Form": "imp",
        "Person-Number": "1_sing"
      }
    },
    {
      "uçam": {
        "Form": "arzu",
        "Person-Number": "1_sing"
      }
    },
    {
      "uçmalıyam": {
        "Form": "vacib",
        "Person-Number": "1_sing"
      }
    },
    {
      "uçasıyam": {
        "Form": "lazım",
        "Person-Number": "1_sing"
      }
    },
    {
      "uçsam": {
        "Form": "şərt",
        "Person-Number": "1_sing"
      }
    },
    {
      "uçmaq": {
        "Form": "inf",
        "Case": "nom"
      }
    },
    {
      "uçmuşdun": {
        "Form": "-mişdi_past",
        "Person-Number": "2_sing"
      }
    },
    {
      "uçdun": {
        "Form": "-di_past",
        "Person-Number": "2_sing"
      }
    },
    {
      "uçursan": {
        "Form": "present",
        "Person-Number": "2_sing"
      }
    },
    {
      "uçacaqsan": {
        "Form": "fut_def",
        "Person-Number": "2_sing"
      }
    },
    {
      "uçarsan": {
        "Form": "fut_indef",
        "Person-Number": "2_sing"
      }
    },
    {
      "uç": {
        "Form": "imp",
        "Person-Number": "2_sing"
      }
    },
    {
      "uçasan": {
        "Form": "arzu",
        "Person-Number": "2_sing"
      }
    },
    {
      "uçmalısan": {
        "Form": "vacib",
        "Person-Number": "2_sing"
      }
    },
    {
      "uçasısan": {
        "Form": "lazım",
        "Person-Number": "2_sing"
      }
    },
    {
      "uçsan": {
        "Form": "şərt",
        "Person-Number": "2_sing"
      }
    },
    {
      "uçmağın": {
        "Form": "inf",
        "Case": "gen"
      }
    },
    {
      "uçmuşdu": {
        "Form": "-mişdi_past",
        "Person-Number": "3_sing"
      }
    },
    {
      "uçdu": {
        "Form": "-di_past",
        "Person-Number": "3_sing"
      }
    },
    {
      "uçur": {
        "Form": "present",
        "Person-Number": "3_sing"
      }
    },
    {
      "uçacaq": {
        "Form": "fut_def",
        "Person-Number": "3_sing"
      }
    },
    {
      "uçar": {
        "Form": "fut_indef",
        "Person-Number": "3_sing"
      }
    },
    {
      "uçsun": {
        "Form": "imp",
        "Person-Number": "3_sing"
      }
    },
    {
      "uça": {
        "Form": "arzu",
        "Person-Number": "3_sing"
      }
    },
    {
      "uçmalıdır": {
        "Form": "vacib",
        "Person-Number": "3_sing"
      }
    },
    {
      "uçasıdır": {
        "Form": "lazım",
        "Person-Number": "3_sing"
      }
    },
    {
      "uçsa": {
        "Form": "şərt",
        "Person-Number": "3_sing"
      }
    },
    {
      "uçmağa": {
        "Form": "inf",
        "Case": "dat"
      }
    },
    {
      "uçmuşduq": {
        "Form": "-mişdi_past",
        "Person-Number": "1_plur"
      }
    },
    {
      "uçduq": {
        "Form": "-di_past",
        "Person-Number": "1_plur"
      }
    },
    {
      "uçuruq": {
        "Form": "present",
        "Person-Number": "1_plur"
      }
    },
    {
      "uçacağıq": {
        "Form": "fut_def",
        "Person-Number": "1_plur"
      }
    },
    {
      "uçarıq": {
        "Form": "fut_indef",
        "Person-Number": "1_plur"
      }
    },
    {
      "uçaq": {
        "Form": "imp",
        "Person-Number": "1_plur"
      }
    },
    {
      "uçaq": {
        "Form": "arzu",
        "Person-Number": "1_plur"
      }
    },
    {
      "uçmalıyıq": {
        "Form": "vacib",
        "Person-Number": "1_plur"
      }
    },
    {
      "uçasıyıq": {
        "Form": "lazım",
        "Person-Number": "1_plur"
      }
    },
    {
      "uçsaq": {
        "Form": "şərt",
        "Person-Number": "1_plur"
      }
    },
    {
      "uçmağı": {
        "Form": "inf",
        "Case": "acc"
      }
    },
    {
      "uçmuşdunuz": {
        "Form": "-mişdi_past",
        "Person-Number": "2_plur"
      }
    },
    {
      "uçdunuz": {
        "Form": "-di_past",
        "Person-Number": "2_plur"
      }
    },
    {
      "uçursunuz": {
        "Form": "present",
        "Person-Number": "2_plur"
      }
    },
    {
      "uçacaqsınız": {
        "Form": "fut_def",
        "Person-Number": "2_plur"
      }
    },
    {
      "uçarsınız": {
        "Form": "fut_indef",
        "Person-Number": "2_plur"
      }
    },
    {
      "uçasınız": {
        "Form": "imp",
        "Person-Number": "2_plur"
      }
    },
    {
      "uçasınız": {
        "Form": "arzu",
        "Person-Number": "2_plur"
      }
    },
    {
      "uçmalısınız": {
        "Form": "vacib",
        "Person-Number": "2_plur"
      }
    },
    {
      "uçasısınız": {
        "Form": "lazım",
        "Person-Number": "2_plur"
      }
    },
    {
      "uçsanız": {
        "Form": "şərt",
        "Person-Number": "2_plur"
      }
    },
    {
      "uçmaqda": {
        "Form": "inf",
        "Case": "loc"
      }
    },
    {
      "uçmuşdular": {
        "Form": "-mişdi_past",
        "Person-Number": "3_plur"
      }
    },
    {
      "uçdular": {
        "Form": "-di_past",
        "Person-Number": "3_plur"
      }
    },
    {
      "uçurlar": {
        "Form": "present",
        "Person-Number": "3_plur"
      }
    },
    {
      "uçacaqlar": {
        "Form": "fut_def",
        "Person-Number": "3_plur"
      }
    },
    {
      "uçarlar": {
        "Form": "fut_indef",
        "Person-Number": "3_plur"
      }
    },
    {
      "uçsunlar": {
        "Form": "imp",
        "Person-Number": "3_plur"
      }
    },
    {
      "uçalar": {
        "Form": "arzu",
        "Person-Number": "3_plur"
      }
    },
    {
      "uçmalıdırlar": {
        "Form": "vacib",
        "Person-Number": "3_plur"
      }
    },
    {
      "uçasıdır": {
        "Form": "lazım",
        "Person-Number": "3_plur"
      }
    },
    {
      "uçsalar": {
        "Form": "şərt",
        "Person-Number": "3_plur"
      }
    },
    {
      "uçmaqdan": {
        "Form": "inf",
        "Case": "abl"
      }
    }
  ],
  "vermək": [
    {
      "vermişdim": {
        "Form": "-mişdi_past",
        "Person-Number": "1_sing"
      }
    },
    {
      "verdim": {
        "Form": "-di_past",
        "Person-Number": "1_sing"
      }
    },
    {
      "verirəm": {
        "Form": "present",
        "Person-Number": "1_sing"
      }
    },
    {
      "verəcəyəm": {
        "Form": "fut_def",
        "Person-Number": "1_sing"
      }
    },
    {
      "verərəm": {
        "Form": "fut_indef",
        "Person-Number": "1_sing"
      }
    },
    {
      "verim": {
        "Form": "imp",
        "Person-Number": "1_sing"
      }
    },
    {
      "verəm": {
        "Form": "arzu",
        "Person-Number": "1_sing"
      }
    },
    {
      "verməliyəm": {
        "Form": "vacib",
        "Person-Number": "1_sing"
      }
    },
    {
      "verəsiyəm": {
        "Form": "lazım",
        "Person-Number": "1_sing"
      }
    },
    {
      "versəm": {
        "Form": "şərt",
        "Person-Number": "1_sing"
      }
    },
    {
      "vermək": {
        "Form": "inf",
        "Case": "nom"
      }
    },
    {
      "vermişdin": {
        "Form": "-mişdi_past",
        "Person-Number": "2_sing"
      }
    },
    {
      "verdin": {
        "Form": "-di_past",
        "Person-Number": "2_sing"
      }
    },
    {
      "verirsən": {
        "Form": "present",
        "Person-Number": "2_sing"
      }
    },
    {
      "verəcəksən": {
        "Form": "fut_def",
        "Person-Number": "2_sing"
      }
    },
    {
      "verərsən": {
        "Form": "fut_indef",
        "Person-Number": "2_sing"
      }
    },
    {
      "ver": {
        "Form": "imp",
        "Person-Number": "2_sing"
      }
    },
    {
      "verəsən": {
        "Form": "arzu",
        "Person-Number": "2_sing"
      }
    },
    {
      "verməlisən": {
        "Form": "vacib",
        "Person-Number": "2_sing"
      }
    },
    {
      "verəsisən": {
        "Form": "lazım",
        "Person-Number": "2_sing"
      }
    },
    {
      "versən": {
        "Form": "şərt",
        "Person-Number": "2_sing"
      }
    },
    {
      "verməyin": {
        "Form": "inf",
        "Case": "gen"
      }
    },
    {
      "vermişdi": {
        "Form": "-mişdi_past",
        "Person-Number": "3_sing"
      }
    },
    {
      "verdi": {
        "Form": "-di_past",
        "Person-Number": "3_sing"
      }
    },
    {
      "verir": {
        "Form": "present",
        "Person-Number": "3_sing"
      }
    },
    {
      "verəcək": {
        "Form": "fut_def",
        "Person-Number": "3_sing"
      }
    },
    {
      "verər": {
        "Form": "fut_indef",
        "Person-Number": "3_sing"
      }
    },
    {
      "versin": {
        "Form": "imp",
        "Person-Number": "3_sing"
      }
    },
    {
      "verə": {
        "Form": "arzu",
        "Person-Number": "3_sing"
      }
    },
    {
      "verməlidir": {
        "Form": "vacib",
        "Person-Number": "3_sing"
      }
    },
    {
      "verəsidir": {
        "Form": "lazım",
        "Person-Number": "3_sing"
      }
    },
    {
      "versə": {
        "Form": "şərt",
        "Person-Number": "3_sing"
      }
    },
    {
      "verməyə": {
        "Form": "inf",
        "Case": "dat"
      }
    },
    {
      "vermişdik": {
        "Form": "-mişdi_past",
        "Person-Number": "1_plur"
      }
    },
    {
      "verdik": {
        "Form": "-di_past",
        "Person-Number": "1_plur"
      }
    },
    {
      "veririk": {
        "Form": "present",
        "Person-Number": "1_plur"
      }
    },
    {
      "verəcəyik": {
        "Form": "fut_def",
        "Person-Number": "1_plur"
      }
    },
    {
      "verərik": {
        "Form": "fut_indef",
        "Person-Number": "1_plur"
      }
    },
    {
      "verək": {
        "Form": "imp",
        "Person-Number": "1_plur"
      }
    },
    {
      "verək": {
        "Form": "arzu",
        "Person-Number": "1_plur"
      }
    },
    {
      "verməliyik": {
        "Form": "vacib",
        "Person-Number": "1_plur"
      }
    },
    {
      "verəsiyik": {
        "Form": "lazım",
        "Person-Number": "1_plur"
      }
    },
    {
      "versək": {
        "Form": "şərt",
        "Person-Number": "1_plur"
      }
    },
    {
      "verməyi": {
        "Form": "inf",
        "Case": "acc"
      }
    },
    {
      "vermişdiniz": {
        "Form": "-mişdi_past",
        "Person-Number": "2_plur"
      }
    },
    {
      "verdiniz": {
        "Form": "-di_past",
        "Person-Number": "2_plur"
      }
    },
    {
      "verirsiniz": {
        "Form": "present",
        "Person-Number": "2_plur"
      }
    },
    {
      "verəcəksiniz": {
        "Form": "fut_def",
        "Person-Number": "2_plur"
      }
    },
    {
      "verərsiniz": {
        "Form": "fut_indef",
        "Person-Number": "2_plur"
      }
    },
    {
      "verəsiniz": {
        "Form": "imp",
        "Person-Number": "2_plur"
      }
    },
    {
      "verəsiniz": {
        "Form": "arzu",
        "Person-Number": "2_plur"
      }
    },
    {
      "verməlisiniz": {
        "Form": "vacib",
        "Person-Number": "2_plur"
      }
    },
    {
      "verəsisiniz": {
        "Form": "lazım",
        "Person-Number": "2_plur"
      }
    },
    {
      "versəniz": {
        "Form": "şərt",
        "Person-Number": "2_plur"
      }
    },
    {
      "verməkdə": {
        "Form": "inf",
        "Case": "loc"
      }
    },
    {
      "vermişdilər": {
        "Form": "-mişdi_past",
        "Person-Number": "3_plur"
      }
    },
    {
      "verdilər": {
        "Form": "-di_past",
        "Person-Number": "3_plur"
      }
    },
    {
      "verirlər": {
        "Form": "present",
        "Person-Number": "3_plur"
      }
    },
    {
      "verəcəklər": {
        "Form": "fut_def",
        "Person-Number": "3_plur"
      }
    },
    {
      "verərlər": {
        "Form": "fut_indef",
        "Person-Number": "3_plur"
      }
    },
    {
      "versinlər": {
        "Form": "imp",
        "Person-Number": "3_plur"
      }
    },
    {
      "verələr": {
        "Form": "arzu",
        "Person-Number": "3_plur"
      }
    },
    {
      "verməlidirlər": {
        "Form": "vacib",
        "Person-Number": "3_plur"
      }
    },
    {
      "verəsidirlər": {
        "Form": "lazım",
        "Person-Number": "3_plur"
      }
    },
    {
      "versələr": {
        "Form": "şərt",
        "Person-Number": "3_plur"
      }
    },
    {
      "verməkdən": {
        "Form": "inf",
        "Case": "abl"
      }
    }
  ],
  "vurmaq": [
    {
      "vurmuşdum": {
        "Form": "-mişdi_past",
        "Person-Number": "1_sing"
      }
    },
    {
      "vurdum": {
        "Form": "-di_past",
        "Person-Number": "1_sing"
      }
    },
    {
      "vururam": {
        "Form": "present",
        "Person-Number": "1_sing"
      }
    },
    {
      "vuracağam": {
        "Form": "fut_def",
        "Person-Number": "1_sing"
      }
    },
    {
      "vuraram": {
        "Form": "fut_indef",
        "Person-Number": "1_sing"
      }
    },
    {
      "vurum": {
        "Form": "imp",
        "Person-Number": "1_sing"
      }
    },
    {
      "vuram": {
        "Form": "arzu",
        "Person-Number": "1_sing"
      }
    },
    {
      "vurmalıyam": {
        "Form": "vacib",
        "Person-Number": "1_sing"
      }
    },
    {
      "vurasıyam": {
        "Form": "lazım",
        "Person-Number": "1_sing"
      }
    },
    {
      "vursam": {
        "Form": "şərt",
        "Person-Number": "1_sing"
      }
    },
    {
      "vurmaq": {
        "Form": "inf",
        "Case": "nom"
      }
    },
    {
      "vurmuşdun": {
        "Form": "-mişdi_past",
        "Person-Number": "2_sing"
      }
    },
    {
      "vurdun": {
        "Form": "-di_past",
        "Person-Number": "2_sing"
      }
    },
    {
      "vurursan": {
        "Form": "present",
        "Person-Number": "2_sing"
      }
    },
    {
      "vuracaqsan": {
        "Form": "fut_def",
        "Person-Number": "2_sing"
      }
    },
    {
      "vurarsan": {
        "Form": "fut_indef",
        "Person-Number": "2_sing"
      }
    },
    {
      "vur": {
        "Form": "imp",
        "Person-Number": "2_sing"
      }
    },
    {
      "vurasan": {
        "Form": "arzu",
        "Person-Number": "2_sing"
      }
    },
    {
      "vurmalısan": {
        "Form": "vacib",
        "Person-Number": "2_sing"
      }
    },
    {
      "vurasısan": {
        "Form": "lazım",
        "Person-Number": "2_sing"
      }
    },
    {
      "vursan": {
        "Form": "şərt",
        "Person-Number": "2_sing"
      }
    },
    {
      "vurmağın": {
        "Form": "inf",
        "Case": "gen"
      }
    },
    {
      "vurmuşdu": {
        "Form": "-mişdi_past",
        "Person-Number": "3_sing"
      }
    },
    {
      "vurdu": {
        "Form": "-di_past",
        "Person-Number": "3_sing"
      }
    },
    {
      "vurur": {
        "Form": "present",
        "Person-Number": "3_sing"
      }
    },
    {
      "vuracaq": {
        "Form": "fut_def",
        "Person-Number": "3_sing"
      }
    },
    {
      "vurar": {
        "Form": "fut_indef",
        "Person-Number": "3_sing"
      }
    },
    {
      "vursun": {
        "Form": "imp",
        "Person-Number": "3_sing"
      }
    },
    {
      "vura": {
        "Form": "arzu",
        "Person-Number": "3_sing"
      }
    },
    {
      "vurmalıdır": {
        "Form": "vacib",
        "Person-Number": "3_sing"
      }
    },
    {
      "vurasıdır": {
        "Form": "lazım",
        "Person-Number": "3_sing"
      }
    },
    {
      "vursa": {
        "Form": "şərt",
        "Person-Number": "3_sing"
      }
    },
    {
      "vurmağa": {
        "Form": "inf",
        "Case": "dat"
      }
    },
    {
      "vurmuşduq": {
        "Form": "-mişdi_past",
        "Person-Number": "1_plur"
      }
    },
    {
      "vurduq": {
        "Form": "-di_past",
        "Person-Number": "1_plur"
      }
    },
    {
      "vururuq": {
        "Form": "present",
        "Person-Number": "1_plur"
      }
    },
    {
      "vuracağıq": {
        "Form": "fut_def",
        "Person-Number": "1_plur"
      }
    },
    {
      "vurarıq": {
        "Form": "fut_indef",
        "Person-Number": "1_plur"
      }
    },
    {
      "vuraq": {
        "Form": "imp",
        "Person-Number": "1_plur"
      }
    },
    {
      "vuraq": {
        "Form": "arzu",
        "Person-Number": "1_plur"
      }
    },
    {
      "vurmalıyıq": {
        "Form": "vacib",
        "Person-Number": "1_plur"
      }
    },
    {
      "vurasıyıq": {
        "Form": "lazım",
        "Person-Number": "1_plur"
      }
    },
    {
      "vursaq": {
        "Form": "şərt",
        "Person-Number": "1_plur"
      }
    },
    {
      "vurmağı": {
        "Form": "inf",
        "Case": "acc"
      }
    },
    {
      "vurmuşdunuz": {
        "Form": "-mişdi_past",
        "Person-Number": "2_plur"
      }
    },
    {
      "vurdunuz": {
        "Form": "-di_past",
        "Person-Number": "2_plur"
      }
    },
    {
      "vurursunuz": {
        "Form": "present",
        "Person-Number": "2_plur"
      }
    },
    {
      "vuracaqsınız": {
        "Form": "fut_def",
        "Person-Number": "2_plur"
      }
    },
    {
      "vurarsınız": {
        "Form": "fut_indef",
        "Person-Number": "2_plur"
      }
    },
    {
      "vurasınız": {
        "Form": "imp",
        "Person-Number": "2_plur"
      }
    },
    {
      "vurasınız": {
        "Form": "arzu",
        "Person-Number": "2_plur"
      }
    },
    {
      "vurmalısınız": {
        "Form": "vacib",
        "Person-Number": "2_plur"
      }
    },
    {
      "vurasısınız": {
        "Form": "lazım",
        "Person-Number": "2_plur"
      }
    },
    {
      "vursanız": {
        "Form": "şərt",
        "Person-Number": "2_plur"
      }
    },
    {
      "vurmaqda": {
        "Form": "inf",
        "Case": "loc"
      }
    },
    {
      "vurmuşdular": {
        "Form": "-mişdi_past",
        "Person-Number": "3_plur"
      }
    },
    {
      "vurdular": {
        "Form": "-di_past",
        "Person-Number": "3_plur"
      }
    },
    {
      "vururlar": {
        "Form": "present",
        "Person-Number": "3_plur"
      }
    },
    {
      "vuracaqlar": {
        "Form": "fut_def",
        "Person-Number": "3_plur"
      }
    },
    {
      "vurarlar": {
        "Form": "fut_indef",
        "Person-Number": "3_plur"
      }
    },
    {
      "vursunlar": {
        "Form": "imp",
        "Person-Number": "3_plur"
      }
    },
    {
      "vuralar": {
        "Form": "arzu",
        "Person-Number": "3_plur"
      }
    },
    {
      "vurmalıdırlar": {
        "Form": "vacib",
        "Person-Number": "3_plur"
      }
    },
    {
      "vurasıdır": {
        "Form": "lazım",
        "Person-Number": "3_plur"
      }
    },
    {
      "vursalar": {
        "Form": "şərt",
        "Person-Number": "3_plur"
      }
    },
    {
      "vurmaqdan": {
        "Form": "inf",
        "Case": "abl"
      }
    }
  ],
  "vuruşmaq": [
    {
      "vuruşmuşdum": {
        "Form": "-mişdi_past",
        "Person-Number": "1_sing"
      }
    },
    {
      "vuruşdum": {
        "Form": "-di_past",
        "Person-Number": "1_sing"
      }
    },
    {
      "vuruşuram": {
        "Form": "present",
        "Person-Number": "1_sing"
      }
    },
    {
      "vuruşacağam": {
        "Form": "fut_def",
        "Person-Number": "1_sing"
      }
    },
    {
      "vuruşaram": {
        "Form": "fut_indef",
        "Person-Number": "1_sing"
      }
    },
    {
      "vuruşum": {
        "Form": "imp",
        "Person-Number": "1_sing"
      }
    },
    {
      "vuruşam": {
        "Form": "arzu",
        "Person-Number": "1_sing"
      }
    },
    {
      "vuruşmalıyam": {
        "Form": "vacib",
        "Person-Number": "1_sing"
      }
    },
    {
      "vuruşasıyam": {
        "Form": "lazım",
        "Person-Number": "1_sing"
      }
    },
    {
      "vuruşsam": {
        "Form": "şərt",
        "Person-Number": "1_sing"
      }
    },
    {
      "vuruşmaq": {
        "Form": "inf",
        "Case": "nom"
      }
    },
    {
      "vuruşmuşdun": {
        "Form": "-mişdi_past",
        "Person-Number": "2_sing"
      }
    },
    {
      "vuruşdun": {
        "Form": "-di_past",
        "Person-Number": "2_sing"
      }
    },
    {
      "vuruşursan": {
        "Form": "present",
        "Person-Number": "2_sing"
      }
    },
    {
      "vuruşacaqsan": {
        "Form": "fut_def",
        "Person-Number": "2_sing"
      }
    },
    {
      "vuruşarsan": {
        "Form": "fut_indef",
        "Person-Number": "2_sing"
      }
    },
    {
      "vuruş": {
        "Form": "imp",
        "Person-Number": "2_sing"
      }
    },
    {
      "vuruşasan": {
        "Form": "arzu",
        "Person-Number": "2_sing"
      }
    },
    {
      "vuruşmalısan": {
        "Form": "vacib",
        "Person-Number": "2_sing"
      }
    },
    {
      "vuruşasısan": {
        "Form": "lazım",
        "Person-Number": "2_sing"
      }
    },
    {
      "vuruşsan": {
        "Form": "şərt",
        "Person-Number": "2_sing"
      }
    },
    {
      "vuruşmağın": {
        "Form": "inf",
        "Case": "gen"
      }
    },
    {
      "vuruşmuşdu": {
        "Form": "-mişdi_past",
        "Person-Number": "3_sing"
      }
    },
    {
      "vuruşdu": {
        "Form": "-di_past",
        "Person-Number": "3_sing"
      }
    },
    {
      "vuruşur": {
        "Form": "present",
        "Person-Number": "3_sing"
      }
    },
    {
      "vuruşacaq": {
        "Form": "fut_def",
        "Person-Number": "3_sing"
      }
    },
    {
      "vuruşar": {
        "Form": "fut_indef",
        "Person-Number": "3_sing"
      }
    },
    {
      "vuruşsun": {
        "Form": "imp",
        "Person-Number": "3_sing"
      }
    },
    {
      "vuruşa": {
        "Form": "arzu",
        "Person-Number": "3_sing"
      }
    },
    {
      "vuruşmalıdır": {
        "Form": "vacib",
        "Person-Number": "3_sing"
      }
    },
    {
      "vuruşasıdır": {
        "Form": "lazım",
        "Person-Number": "3_sing"
      }
    },
    {
      "vuruşsa": {
        "Form": "şərt",
        "Person-Number": "3_sing"
      }
    },
    {
      "vuruşmağa": {
        "Form": "inf",
        "Case": "dat"
      }
    },
    {
      "vuruşmuşduq": {
        "Form": "-mişdi_past",
        "Person-Number": "1_plur"
      }
    },
    {
      "vuruşduq": {
        "Form": "-di_past",
        "Person-Number": "1_plur"
      }
    },
    {
      "vuruşuruq": {
        "Form": "present",
        "Person-Number": "1_plur"
      }
    },
    {
      "vuruşacağıq": {
        "Form": "fut_def",
        "Person-Number": "1_plur"
      }
    },
    {
      "vuruşarıq": {
        "Form": "fut_indef",
        "Person-Number": "1_plur"
      }
    },
    {
      "vuruşaq": {
        "Form": "imp",
        "Person-Number": "1_plur"
      }
    },
    {
      "vuruşaq": {
        "Form": "arzu",
        "Person-Number": "1_plur"
      }
    },
    {
      "vuruşmalıyıq": {
        "Form": "vacib",
        "Person-Number": "1_plur"
      }
    },
    {
      "vuruşasıyıq": {
        "Form": "lazım",
        "Person-Number": "1_plur"
      }
    },
    {
      "vuruşsaq": {
        "Form": "şərt",
        "Person-Number": "1_plur"
      }
    },
    {
      "vuruşmağı": {
        "Form": "inf",
        "Case": "acc"
      }
    },
    {
      "vuruşmuşdunuz": {
        "Form": "-mişdi_past",
        "Person-Number": "2_plur"
      }
    },
    {
      "vuruşdunuz": {
        "Form": "-di_past",
        "Person-Number": "2_plur"
      }
    },
    {
      "vuruşursunuz": {
        "Form": "present",
        "Person-Number": "2_plur"
      }
    },
    {
      "vuruşacaqsınız": {
        "Form": "fut_def",
        "Person-Number": "2_plur"
      }
    },
    {
      "vuruşarsınız": {
        "Form": "fut_indef",
        "Person-Number": "2_plur"
      }
    },
    {
      "vuruşasınız": {
        "Form": "imp",
        "Person-Number": "2_plur"
      }
    },
    {
      "vuruşasınız": {
        "Form": "arzu",
        "Person-Number": "2_plur"
      }
    },
    {
      "vuruşmalısınız": {
        "Form": "vacib",
        "Person-Number": "2_plur"
      }
    },
    {
      "vuruşasısınız": {
        "Form": "lazım",
        "Person-Number": "2_plur"
      }
    },
    {
      "vuruşsanız": {
        "Form": "şərt",
        "Person-Number": "2_plur"
      }
    },
    {
      "vuruşmaqda": {
        "Form": "inf",
        "Case": "loc"
      }
    },
    {
      "vuruşmuşdular": {
        "Form": "-mişdi_past",
        "Person-Number": "3_plur"
      }
    },
    {
      "vuruşdular": {
        "Form": "-di_past",
        "Person-Number": "3_plur"
      }
    },
    {
      "vuruşurlar": {
        "Form": "present",
        "Person-Number": "3_plur"
      }
    },
    {
      "vuruşacaqlar": {
        "Form": "fut_def",
        "Person-Number": "3_plur"
      }
    },
    {
      "vuruşarlar": {
        "Form": "fut_indef",
        "Person-Number": "3_plur"
      }
    },
    {
      "vuruşsunlar": {
        "Form": "imp",
        "Person-Number": "3_plur"
      }
    },
    {
      "vuruşalar": {
        "Form": "arzu",
        "Person-Number": "3_plur"
      }
    },
    {
      "vuruşmalıdırlar": {
        "Form": "vacib",
        "Person-Number": "3_plur"
      }
    },
    {
      "vuruşasıdır": {
        "Form": "lazım",
        "Person-Number": "3_plur"
      }
    },
    {
      "vuruşsalar": {
        "Form": "şərt",
        "Person-Number": "3_plur"
      }
    },
    {
      "vuruşmaqdan": {
        "Form": "inf",
        "Case": "abl"
      }
    }
  ],
  "vəd etmək": [
    {
      "vəd etmişdim": {
        "Form": "-mişdi_past",
        "Person-Number": "1_sing"
      }
    },
    {
      "vəd etdim": {
        "Form": "-di_past",
        "Person-Number": "1_sing"
      }
    },
    {
      "vəd edirəm": {
        "Form": "present",
        "Person-Number": "1_sing"
      }
    },
    {
      "vəd edəcəyəm": {
        "Form": "fut_def",
        "Person-Number": "1_sing"
      }
    },
    {
      "vəd edərəm": {
        "Form": "fut_indef",
        "Person-Number": "1_sing"
      }
    },
    {
      "vəd edim": {
        "Form": "imp",
        "Person-Number": "1_sing"
      }
    },
    {
      "vəd edəm": {
        "Form": "arzu",
        "Person-Number": "1_sing"
      }
    },
    {
      "vəd etməliyəm": {
        "Form": "vacib",
        "Person-Number": "1_sing"
      }
    },
    {
      "vəd edəsiyəm": {
        "Form": "lazım",
        "Person-Number": "1_sing"
      }
    },
    {
      "vəd etsəm": {
        "Form": "şərt",
        "Person-Number": "1_sing"
      }
    },
    {
      "vəd etmək": {
        "Form": "inf",
        "Case": "nom"
      }
    },
    {
      "vəd etmişdin": {
        "Form": "-mişdi_past",
        "Person-Number": "2_sing"
      }
    },
    {
      "vəd etdin": {
        "Form": "-di_past",
        "Person-Number": "2_sing"
      }
    },
    {
      "vəd edirsən": {
        "Form": "present",
        "Person-Number": "2_sing"
      }
    },
    {
      "vəd edəcəksən": {
        "Form": "fut_def",
        "Person-Number": "2_sing"
      }
    },
    {
      "vəd edərsən": {
        "Form": "fut_indef",
        "Person-Number": "2_sing"
      }
    },
    {
      "vəd et": {
        "Form": "imp",
        "Person-Number": "2_sing"
      }
    },
    {
      "vəd edəsən": {
        "Form": "arzu",
        "Person-Number": "2_sing"
      }
    },
    {
      "vəd etməlisən": {
        "Form": "vacib",
        "Person-Number": "2_sing"
      }
    },
    {
      "vəd edəsisən": {
        "Form": "lazım",
        "Person-Number": "2_sing"
      }
    },
    {
      "vəd etsən": {
        "Form": "şərt",
        "Person-Number": "2_sing"
      }
    },
    {
      "vəd etməyin": {
        "Form": "inf",
        "Case": "gen"
      }
    },
    {
      "vəd etmişdi": {
        "Form": "-mişdi_past",
        "Person-Number": "3_sing"
      }
    },
    {
      "vəd etdi": {
        "Form": "-di_past",
        "Person-Number": "3_sing"
      }
    },
    {
      "vəd edir": {
        "Form": "present",
        "Person-Number": "3_sing"
      }
    },
    {
      "vəd edəcək": {
        "Form": "fut_def",
        "Person-Number": "3_sing"
      }
    },
    {
      "vəd edər": {
        "Form": "fut_indef",
        "Person-Number": "3_sing"
      }
    },
    {
      "vəd etsin": {
        "Form": "imp",
        "Person-Number": "3_sing"
      }
    },
    {
      "vəd edə": {
        "Form": "arzu",
        "Person-Number": "3_sing"
      }
    },
    {
      "vəd etməlidir": {
        "Form": "vacib",
        "Person-Number": "3_sing"
      }
    },
    {
      "vəd edəsidir": {
        "Form": "lazım",
        "Person-Number": "3_sing"
      }
    },
    {
      "vəd etsə": {
        "Form": "şərt",
        "Person-Number": "3_sing"
      }
    },
    {
      "vəd etməyə": {
        "Form": "inf",
        "Case": "dat"
      }
    },
    {
      "vəd etmişdik": {
        "Form": "-mişdi_past",
        "Person-Number": "1_plur"
      }
    },
    {
      "vəd etdik": {
        "Form": "-di_past",
        "Person-Number": "1_plur"
      }
    },
    {
      "vəd edirik": {
        "Form": "present",
        "Person-Number": "1_plur"
      }
    },
    {
      "vəd edəcəyik": {
        "Form": "fut_def",
        "Person-Number": "1_plur"
      }
    },
    {
      "vəd edərik": {
        "Form": "fut_indef",
        "Person-Number": "1_plur"
      }
    },
    {
      "vəd edək": {
        "Form": "imp",
        "Person-Number": "1_plur"
      }
    },
    {
      "vəd edək": {
        "Form": "arzu",
        "Person-Number": "1_plur"
      }
    },
    {
      "vəd etməliyik": {
        "Form": "vacib",
        "Person-Number": "1_plur"
      }
    },
    {
      "vəd edəsiyik": {
        "Form": "lazım",
        "Person-Number": "1_plur"
      }
    },
    {
      "vəd etsək": {
        "Form": "şərt",
        "Person-Number": "1_plur"
      }
    },
    {
      "vəd etməyi": {
        "Form": "inf",
        "Case": "acc"
      }
    },
    {
      "vəd etmişdiniz": {
        "Form": "-mişdi_past",
        "Person-Number": "2_plur"
      }
    },
    {
      "vəd etdiniz": {
        "Form": "-di_past",
        "Person-Number": "2_plur"
      }
    },
    {
      "vəd edirsiniz": {
        "Form": "present",
        "Person-Number": "2_plur"
      }
    },
    {
      "vəd edəcəksiniz": {
        "Form": "fut_def",
        "Person-Number": "2_plur"
      }
    },
    {
      "vəd edərsiniz": {
        "Form": "fut_indef",
        "Person-Number": "2_plur"
      }
    },
    {
      "vəd edəsiniz": {
        "Form": "imp",
        "Person-Number": "2_plur"
      }
    },
    {
      "vəd edəsiniz": {
        "Form": "arzu",
        "Person-Number": "2_plur"
      }
    },
    {
      "vəd etməlisiniz": {
        "Form": "vacib",
        "Person-Number": "2_plur"
      }
    },
    {
      "vəd edəsisiniz": {
        "Form": "lazım",
        "Person-Number": "2_plur"
      }
    },
    {
      "vəd etsəniz": {
        "Form": "şərt",
        "Person-Number": "2_plur"
      }
    },
    {
      "vəd etməkdə": {
        "Form": "inf",
        "Case": "loc"
      }
    },
    {
      "vəd etmişdilər": {
        "Form": "-mişdi_past",
        "Person-Number": "3_plur"
      }
    },
    {
      "vəd etdilər": {
        "Form": "-di_past",
        "Person-Number": "3_plur"
      }
    },
    {
      "vəd edirlər": {
        "Form": "present",
        "Person-Number": "3_plur"
      }
    },
    {
      "vəd edəcəklər": {
        "Form": "fut_def",
        "Person-Number": "3_plur"
      }
    },
    {
      "vəd edərlər": {
        "Form": "fut_indef",
        "Person-Number": "3_plur"
      }
    },
    {
      "vəd etsinlər": {
        "Form": "imp",
        "Person-Number": "3_plur"
      }
    },
    {
      "vəd edələr": {
        "Form": "arzu",
        "Person-Number": "3_plur"
      }
    },
    {
      "vəd etməlidirlər": {
        "Form": "vacib",
        "Person-Number": "3_plur"
      }
    },
    {
      "vəd edəsidirlər": {
        "Form": "lazım",
        "Person-Number": "3_plur"
      }
    },
    {
      "vəd etsələr": {
        "Form": "şərt",
        "Person-Number": "3_plur"
      }
    },
    {
      "vəd etməkdən": {
        "Form": "inf",
        "Case": "abl"
      }
    }
  ],
  "vərəqləmək": [
    {
      "vərəqləmişdim": {
        "Form": "-mişdi_past",
        "Person-Number": "1_sing"
      }
    },
    {
      "vərəqlədim": {
        "Form": "-di_past",
        "Person-Number": "1_sing"
      }
    },
    {
      "vərəqləyirəm": {
        "Form": "present",
        "Person-Number": "1_sing"
      }
    },
    {
      "vərəqləyəcəyəm": {
        "Form": "fut_def",
        "Person-Number": "1_sing"
      }
    },
    {
      "vərəqləyərəm": {
        "Form": "fut_indef",
        "Person-Number": "1_sing"
      }
    },
    {
      "vərəqləyim": {
        "Form": "imp",
        "Person-Number": "1_sing"
      }
    },
    {
      "vərəqləyəm": {
        "Form": "arzu",
        "Person-Number": "1_sing"
      }
    },
    {
      "vərəqləməliyəm": {
        "Form": "vacib",
        "Person-Number": "1_sing"
      }
    },
    {
      "vərəqləyəsiyəm": {
        "Form": "lazım",
        "Person-Number": "1_sing"
      }
    },
    {
      "vərəqləsəm": {
        "Form": "şərt",
        "Person-Number": "1_sing"
      }
    },
    {
      "vərəqləmək": {
        "Form": "inf",
        "Case": "nom"
      }
    },
    {
      "vərəqləmişdin": {
        "Form": "-mişdi_past",
        "Person-Number": "2_sing"
      }
    },
    {
      "vərəqlədin": {
        "Form": "-di_past",
        "Person-Number": "2_sing"
      }
    },
    {
      "vərəqləyirsən": {
        "Form": "present",
        "Person-Number": "2_sing"
      }
    },
    {
      "vərəqləyəcəksən": {
        "Form": "fut_def",
        "Person-Number": "2_sing"
      }
    },
    {
      "vərəqləyərsən": {
        "Form": "fut_indef",
        "Person-Number": "2_sing"
      }
    },
    {
      "vərəqlə": {
        "Form": "imp",
        "Person-Number": "2_sing"
      }
    },
    {
      "vərəqləyəsən": {
        "Form": "arzu",
        "Person-Number": "2_sing"
      }
    },
    {
      "vərəqləməlisən": {
        "Form": "vacib",
        "Person-Number": "2_sing"
      }
    },
    {
      "vərəqləyəsisən": {
        "Form": "lazım",
        "Person-Number": "2_sing"
      }
    },
    {
      "vərəqləsən": {
        "Form": "şərt",
        "Person-Number": "2_sing"
      }
    },
    {
      "vərəqləməyin": {
        "Form": "inf",
        "Case": "gen"
      }
    },
    {
      "vərəqləmişdi": {
        "Form": "-mişdi_past",
        "Person-Number": "3_sing"
      }
    },
    {
      "vərəqlədi": {
        "Form": "-di_past",
        "Person-Number": "3_sing"
      }
    },
    {
      "vərəqləyir": {
        "Form": "present",
        "Person-Number": "3_sing"
      }
    },
    {
      "vərəqləyəcək": {
        "Form": "fut_def",
        "Person-Number": "3_sing"
      }
    },
    {
      "vərəqləyər": {
        "Form": "fut_indef",
        "Person-Number": "3_sing"
      }
    },
    {
      "vərəqləsin": {
        "Form": "imp",
        "Person-Number": "3_sing"
      }
    },
    {
      "vərəqləyə": {
        "Form": "arzu",
        "Person-Number": "3_sing"
      }
    },
    {
      "vərəqləməlidir": {
        "Form": "vacib",
        "Person-Number": "3_sing"
      }
    },
    {
      "vərəqləyəsidir": {
        "Form": "lazım",
        "Person-Number": "3_sing"
      }
    },
    {
      "vərəqləsə": {
        "Form": "şərt",
        "Person-Number": "3_sing"
      }
    },
    {
      "vərəqləməyə": {
        "Form": "inf",
        "Case": "dat"
      }
    },
    {
      "vərəqləmişdik": {
        "Form": "-mişdi_past",
        "Person-Number": "1_plur"
      }
    },
    {
      "vərəqlədik": {
        "Form": "-di_past",
        "Person-Number": "1_plur"
      }
    },
    {
      "vərəqləyirik": {
        "Form": "present",
        "Person-Number": "1_plur"
      }
    },
    {
      "vərəqləyəcəyik": {
        "Form": "fut_def",
        "Person-Number": "1_plur"
      }
    },
    {
      "vərəqləyərik": {
        "Form": "fut_indef",
        "Person-Number": "1_plur"
      }
    },
    {
      "vərəqləyək": {
        "Form": "imp",
        "Person-Number": "1_plur"
      }
    },
    {
      "vərəqləyək": {
        "Form": "arzu",
        "Person-Number": "1_plur"
      }
    },
    {
      "vərəqləməliyik": {
        "Form": "vacib",
        "Person-Number": "1_plur"
      }
    },
    {
      "vərəqləyəsiyik": {
        "Form": "lazım",
        "Person-Number": "1_plur"
      }
    },
    {
      "vərəqləsək": {
        "Form": "şərt",
        "Person-Number": "1_plur"
      }
    },
    {
      "vərəqləməyi": {
        "Form": "inf",
        "Case": "acc"
      }
    },
    {
      "vərəqləmişdiniz": {
        "Form": "-mişdi_past",
        "Person-Number": "2_plur"
      }
    },
    {
      "vərəqlədiniz": {
        "Form": "-di_past",
        "Person-Number": "2_plur"
      }
    },
    {
      "vərəqləyirsiniz": {
        "Form": "present",
        "Person-Number": "2_plur"
      }
    },
    {
      "vərəqləyəcəksiniz": {
        "Form": "fut_def",
        "Person-Number": "2_plur"
      }
    },
    {
      "vərəqləyərsiniz": {
        "Form": "fut_indef",
        "Person-Number": "2_plur"
      }
    },
    {
      "vərəqləyəsiniz": {
        "Form": "imp",
        "Person-Number": "2_plur"
      }
    },
    {
      "vərəqləyəsiniz": {
        "Form": "arzu",
        "Person-Number": "2_plur"
      }
    },
    {
      "vərəqləməlisiniz": {
        "Form": "vacib",
        "Person-Number": "2_plur"
      }
    },
    {
      "vərəqləyəsisiniz": {
        "Form": "lazım",
        "Person-Number": "2_plur"
      }
    },
    {
      "vərəqləsəniz": {
        "Form": "şərt",
        "Person-Number": "2_plur"
      }
    },
    {
      "vərəqləməkdə": {
        "Form": "inf",
        "Case": "loc"
      }
    },
    {
      "vərəqləmişdilər": {
        "Form": "-mişdi_past",
        "Person-Number": "3_plur"
      }
    },
    {
      "vərəqlədilər": {
        "Form": "-di_past",
        "Person-Number": "3_plur"
      }
    },
    {
      "vərəqləyirlər": {
        "Form": "present",
        "Person-Number": "3_plur"
      }
    },
    {
      "vərəqləyəcəklər": {
        "Form": "fut_def",
        "Person-Number": "3_plur"
      }
    },
    {
      "vərəqləyərlər": {
        "Form": "fut_indef",
        "Person-Number": "3_plur"
      }
    },
    {
      "vərəqləsinlər": {
        "Form": "imp",
        "Person-Number": "3_plur"
      }
    },
    {
      "vərəqləyələr": {
        "Form": "arzu",
        "Person-Number": "3_plur"
      }
    },
    {
      "vərəqləməlidirlər": {
        "Form": "vacib",
        "Person-Number": "3_plur"
      }
    },
    {
      "vərəqləyəsidirlər": {
        "Form": "lazım",
        "Person-Number": "3_plur"
      }
    },
    {
      "vərəqləsələr": {
        "Form": "şərt",
        "Person-Number": "3_plur"
      }
    },
    {
      "vərəqləməkdən": {
        "Form": "inf",
        "Case": "abl"
      }
    }
  ],
  "xatırlamaq": [
    {
      "xatırlamışdım": {
        "Form": "-mişdi_past",
        "Person-Number": "1_sing"
      }
    },
    {
      "xatırladım": {
        "Form": "-di_past",
        "Person-Number": "1_sing"
      }
    },
    {
      "xatırlayıram": {
        "Form": "present",
        "Person-Number": "1_sing"
      }
    },
    {
      "xatırlayacağam": {
        "Form": "fut_def",
        "Person-Number": "1_sing"
      }
    },
    {
      "xatırlayaram": {
        "Form": "fut_indef",
        "Person-Number": "1_sing"
      }
    },
    {
      "xatırlayım": {
        "Form": "imp",
        "Person-Number": "1_sing"
      }
    },
    {
      "xatırlayım": {
        "Form": "arzu",
        "Person-Number": "1_sing"
      }
    },
    {
      "xatırlamalıyam": {
        "Form": "vacib",
        "Person-Number": "1_sing"
      }
    },
    {
      "xatırlayasıyam": {
        "Form": "lazım",
        "Person-Number": "1_sing"
      }
    },
    {
      "xatırlasam": {
        "Form": "şərt",
        "Person-Number": "1_sing"
      }
    },
    {
      "xatırlamaq": {
        "Form": "inf",
        "Case": "nom"
      }
    },
    {
      "xatırlamışdın": {
        "Form": "-mişdi_past",
        "Person-Number": "2_sing"
      }
    },
    {
      "xatırladın": {
        "Form": "-di_past",
        "Person-Number": "2_sing"
      }
    },
    {
      "xatırlayırsan": {
        "Form": "present",
        "Person-Number": "2_sing"
      }
    },
    {
      "xatırlayacaqsan": {
        "Form": "fut_def",
        "Person-Number": "2_sing"
      }
    },
    {
      "xatırlayarsan": {
        "Form": "fut_indef",
        "Person-Number": "2_sing"
      }
    },
    {
      "xatırla": {
        "Form": "imp",
        "Person-Number": "2_sing"
      }
    },
    {
      "xatırlayasan": {
        "Form": "arzu",
        "Person-Number": "2_sing"
      }
    },
    {
      "xatırlamalısan": {
        "Form": "vacib",
        "Person-Number": "2_sing"
      }
    },
    {
      "xatırlayasısan": {
        "Form": "lazım",
        "Person-Number": "2_sing"
      }
    },
    {
      "xatırlasan": {
        "Form": "şərt",
        "Person-Number": "2_sing"
      }
    },
    {
      "xatırlamağın": {
        "Form": "inf",
        "Case": "gen"
      }
    },
    {
      "xatırlamışdı": {
        "Form": "-mişdi_past",
        "Person-Number": "3_sing"
      }
    },
    {
      "xatırladı": {
        "Form": "-di_past",
        "Person-Number": "3_sing"
      }
    },
    {
      "xatırlayır": {
        "Form": "present",
        "Person-Number": "3_sing"
      }
    },
    {
      "xatırlayacaq": {
        "Form": "fut_def",
        "Person-Number": "3_sing"
      }
    },
    {
      "xatırlayar": {
        "Form": "fut_indef",
        "Person-Number": "3_sing"
      }
    },
    {
      "xatırlasın": {
        "Form": "imp",
        "Person-Number": "3_sing"
      }
    },
    {
      "xatırlaya": {
        "Form": "arzu",
        "Person-Number": "3_sing"
      }
    },
    {
      "xatırlamalıdır": {
        "Form": "vacib",
        "Person-Number": "3_sing"
      }
    },
    {
      "xatırlayasıdır": {
        "Form": "lazım",
        "Person-Number": "3_sing"
      }
    },
    {
      "xatırlasa": {
        "Form": "şərt",
        "Person-Number": "3_sing"
      }
    },
    {
      "xatırlamağa": {
        "Form": "inf",
        "Case": "dat"
      }
    },
    {
      "xatırlamışdıq": {
        "Form": "-mişdi_past",
        "Person-Number": "1_plur"
      }
    },
    {
      "xatırladıq": {
        "Form": "-di_past",
        "Person-Number": "1_plur"
      }
    },
    {
      "xatırlayırıq": {
        "Form": "present",
        "Person-Number": "1_plur"
      }
    },
    {
      "xatırlayacağıq": {
        "Form": "fut_def",
        "Person-Number": "1_plur"
      }
    },
    {
      "xatırlayarıq": {
        "Form": "fut_indef",
        "Person-Number": "1_plur"
      }
    },
    {
      "xatırlayaq": {
        "Form": "imp",
        "Person-Number": "1_plur"
      }
    },
    {
      "xatırlayaq": {
        "Form": "arzu",
        "Person-Number": "1_plur"
      }
    },
    {
      "xatırlamalıyıq": {
        "Form": "vacib",
        "Person-Number": "1_plur"
      }
    },
    {
      "xatırlayasıyıq": {
        "Form": "lazım",
        "Person-Number": "1_plur"
      }
    },
    {
      "xatırlasaq": {
        "Form": "şərt",
        "Person-Number": "1_plur"
      }
    },
    {
      "xatırlamağı": {
        "Form": "inf",
        "Case": "acc"
      }
    },
    {
      "xatırlamışdınız": {
        "Form": "-mişdi_past",
        "Person-Number": "2_plur"
      }
    },
    {
      "xatırladınız": {
        "Form": "-di_past",
        "Person-Number": "2_plur"
      }
    },
    {
      "xatırlayırsınız": {
        "Form": "present",
        "Person-Number": "2_plur"
      }
    },
    {
      "xatırlayacaqsınız": {
        "Form": "fut_def",
        "Person-Number": "2_plur"
      }
    },
    {
      "xatırlayarsınız": {
        "Form": "fut_indef",
        "Person-Number": "2_plur"
      }
    },
    {
      "xatırlayasınız": {
        "Form": "imp",
        "Person-Number": "2_plur"
      }
    },
    {
      "xatırlayasınız": {
        "Form": "arzu",
        "Person-Number": "2_plur"
      }
    },
    {
      "xatırlamalısınız": {
        "Form": "vacib",
        "Person-Number": "2_plur"
      }
    },
    {
      "xatırlayasısınız": {
        "Form": "lazım",
        "Person-Number": "2_plur"
      }
    },
    {
      "xatırlasanız": {
        "Form": "şərt",
        "Person-Number": "2_plur"
      }
    },
    {
      "xatırlamaqda": {
        "Form": "inf",
        "Case": "loc"
      }
    },
    {
      "xatırlamışdılar": {
        "Form": "-mişdi_past",
        "Person-Number": "3_plur"
      }
    },
    {
      "xatırladılar": {
        "Form": "-di_past",
        "Person-Number": "3_plur"
      }
    },
    {
      "xatırlayırlar": {
        "Form": "present",
        "Person-Number": "3_plur"
      }
    },
    {
      "xatırlayacaqlar": {
        "Form": "fut_def",
        "Person-Number": "3_plur"
      }
    },
    {
      "xatırlayarlar": {
        "Form": "fut_indef",
        "Person-Number": "3_plur"
      }
    },
    {
      "xatırlasınlar": {
        "Form": "imp",
        "Person-Number": "3_plur"
      }
    },
    {
      "xatırlayalar": {
        "Form": "arzu",
        "Person-Number": "3_plur"
      }
    },
    {
      "xatırlamalıdırlar": {
        "Form": "vacib",
        "Person-Number": "3_plur"
      }
    },
    {
      "xatırlayasıdır": {
        "Form": "lazım",
        "Person-Number": "3_plur"
      }
    },
    {
      "xatırlasalar": {
        "Form": "şərt",
        "Person-Number": "3_plur"
      }
    },
    {
      "xatırlamaqdan": {
        "Form": "inf",
        "Case": "abl"
      }
    }
  ],
  "xilas etmək": [
    {
      "xilas etmişdim": {
        "Form": "-mişdi_past",
        "Person-Number": "1_sing"
      }
    },
    {
      "xilas etdim": {
        "Form": "-di_past",
        "Person-Number": "1_sing"
      }
    },
    {
      "xilas edirəm": {
        "Form": "present",
        "Person-Number": "1_sing"
      }
    },
    {
      "xilas edəcəyəm": {
        "Form": "fut_def",
        "Person-Number": "1_sing"
      }
    },
    {
      "xilas edərəm": {
        "Form": "fut_indef",
        "Person-Number": "1_sing"
      }
    },
    {
      "xilas edim": {
        "Form": "imp",
        "Person-Number": "1_sing"
      }
    },
    {
      "xilas edəm": {
        "Form": "arzu",
        "Person-Number": "1_sing"
      }
    },
    {
      "xilas etməliyəm": {
        "Form": "vacib",
        "Person-Number": "1_sing"
      }
    },
    {
      "xilas edəsiyəm": {
        "Form": "lazım",
        "Person-Number": "1_sing"
      }
    },
    {
      "xilas etsəm": {
        "Form": "şərt",
        "Person-Number": "1_sing"
      }
    },
    {
      "xilas etmək": {
        "Form": "inf",
        "Case": "nom"
      }
    },
    {
      "xilas etmişdin": {
        "Form": "-mişdi_past",
        "Person-Number": "2_sing"
      }
    },
    {
      "xilas etdin": {
        "Form": "-di_past",
        "Person-Number": "2_sing"
      }
    },
    {
      "xilas edirsən": {
        "Form": "present",
        "Person-Number": "2_sing"
      }
    },
    {
      "xilas edəcəksən": {
        "Form": "fut_def",
        "Person-Number": "2_sing"
      }
    },
    {
      "xilas edərsən": {
        "Form": "fut_indef",
        "Person-Number": "2_sing"
      }
    },
    {
      "xilas et": {
        "Form": "imp",
        "Person-Number": "2_sing"
      }
    },
    {
      "xilas edəsən": {
        "Form": "arzu",
        "Person-Number": "2_sing"
      }
    },
    {
      "xilas etməlisən": {
        "Form": "vacib",
        "Person-Number": "2_sing"
      }
    },
    {
      "xilas edəsisən": {
        "Form": "lazım",
        "Person-Number": "2_sing"
      }
    },
    {
      "xilas etsən": {
        "Form": "şərt",
        "Person-Number": "2_sing"
      }
    },
    {
      "xilas etməyin": {
        "Form": "inf",
        "Case": "gen"
      }
    },
    {
      "xilas etmişdi": {
        "Form": "-mişdi_past",
        "Person-Number": "3_sing"
      }
    },
    {
      "xilas etdi": {
        "Form": "-di_past",
        "Person-Number": "3_sing"
      }
    },
    {
      "xilas edir": {
        "Form": "present",
        "Person-Number": "3_sing"
      }
    },
    {
      "xilas edəcək": {
        "Form": "fut_def",
        "Person-Number": "3_sing"
      }
    },
    {
      "xilas edər": {
        "Form": "fut_indef",
        "Person-Number": "3_sing"
      }
    },
    {
      "xilas etsin": {
        "Form": "imp",
        "Person-Number": "3_sing"
      }
    },
    {
      "xilas edə": {
        "Form": "arzu",
        "Person-Number": "3_sing"
      }
    },
    {
      "xilas etməlidir": {
        "Form": "vacib",
        "Person-Number": "3_sing"
      }
    },
    {
      "xilas edəsidir": {
        "Form": "lazım",
        "Person-Number": "3_sing"
      }
    },
    {
      "xilas etsə": {
        "Form": "şərt",
        "Person-Number": "3_sing"
      }
    },
    {
      "xilas etməyə": {
        "Form": "inf",
        "Case": "dat"
      }
    },
    {
      "xilas etmişdik": {
        "Form": "-mişdi_past",
        "Person-Number": "1_plur"
      }
    },
    {
      "xilas etdik": {
        "Form": "-di_past",
        "Person-Number": "1_plur"
      }
    },
    {
      "xilas edirik": {
        "Form": "present",
        "Person-Number": "1_plur"
      }
    },
    {
      "xilas edəcəyik": {
        "Form": "fut_def",
        "Person-Number": "1_plur"
      }
    },
    {
      "xilas edərik": {
        "Form": "fut_indef",
        "Person-Number": "1_plur"
      }
    },
    {
      "xilas edək": {
        "Form": "imp",
        "Person-Number": "1_plur"
      }
    },
    {
      "xilas edək": {
        "Form": "arzu",
        "Person-Number": "1_plur"
      }
    },
    {
      "xilas etməliyik": {
        "Form": "vacib",
        "Person-Number": "1_plur"
      }
    },
    {
      "xilas edəsiyik": {
        "Form": "lazım",
        "Person-Number": "1_plur"
      }
    },
    {
      "xilas etsək": {
        "Form": "şərt",
        "Person-Number": "1_plur"
      }
    },
    {
      "xilas etməyi": {
        "Form": "inf",
        "Case": "acc"
      }
    },
    {
      "xilas etmişdiniz": {
        "Form": "-mişdi_past",
        "Person-Number": "2_plur"
      }
    },
    {
      "xilas etdiniz": {
        "Form": "-di_past",
        "Person-Number": "2_plur"
      }
    },
    {
      "xilas edirsiniz": {
        "Form": "present",
        "Person-Number": "2_plur"
      }
    },
    {
      "xilas edəcəksiniz": {
        "Form": "fut_def",
        "Person-Number": "2_plur"
      }
    },
    {
      "xilas edərsiniz": {
        "Form": "fut_indef",
        "Person-Number": "2_plur"
      }
    },
    {
      "xilas edəsiniz": {
        "Form": "imp",
        "Person-Number": "2_plur"
      }
    },
    {
      "xilas edəsiniz": {
        "Form": "arzu",
        "Person-Number": "2_plur"
      }
    },
    {
      "xilas etməlisiniz": {
        "Form": "vacib",
        "Person-Number": "2_plur"
      }
    },
    {
      "xilas edəsisiniz": {
        "Form": "lazım",
        "Person-Number": "2_plur"
      }
    },
    {
      "xilas etsəniz": {
        "Form": "şərt",
        "Person-Number": "2_plur"
      }
    },
    {
      "xilas etməkdə": {
        "Form": "inf",
        "Case": "loc"
      }
    },
    {
      "xilas etmişdilər": {
        "Form": "-mişdi_past",
        "Person-Number": "3_plur"
      }
    },
    {
      "xilas etdilər": {
        "Form": "-di_past",
        "Person-Number": "3_plur"
      }
    },
    {
      "xilas edirlər": {
        "Form": "present",
        "Person-Number": "3_plur"
      }
    },
    {
      "xilas edəcəklər": {
        "Form": "fut_def",
        "Person-Number": "3_plur"
      }
    },
    {
      "xilas edərlər": {
        "Form": "fut_indef",
        "Person-Number": "3_plur"
      }
    },
    {
      "xilas etsinlər": {
        "Form": "imp",
        "Person-Number": "3_plur"
      }
    },
    {
      "xilas edələr": {
        "Form": "arzu",
        "Person-Number": "3_plur"
      }
    },
    {
      "xilas etməlidirlər": {
        "Form": "vacib",
        "Person-Number": "3_plur"
      }
    },
    {
      "xilas edəsidirlər": {
        "Form": "lazım",
        "Person-Number": "3_plur"
      }
    },
    {
      "xilas etsələr": {
        "Form": "şərt",
        "Person-Number": "3_plur"
      }
    },
    {
      "xilas etməkdən": {
        "Form": "inf",
        "Case": "abl"
      }
    }
  ],
  "xilas olmaq": [
    {
      "xilas olmuşdum": {
        "Form": "-mişdi_past",
        "Person-Number": "1_sing"
      }
    },
    {
      "xilas oldum": {
        "Form": "-di_past",
        "Person-Number": "1_sing"
      }
    },
    {
      "xilas oluram": {
        "Form": "present",
        "Person-Number": "1_sing"
      }
    },
    {
      "xilas olacağam": {
        "Form": "fut_def",
        "Person-Number": "1_sing"
      }
    },
    {
      "xilas olaram": {
        "Form": "fut_indef",
        "Person-Number": "1_sing"
      }
    },
    {
      "xilas olum": {
        "Form": "imp",
        "Person-Number": "1_sing"
      }
    },
    {
      "xilas olam": {
        "Form": "arzu",
        "Person-Number": "1_sing"
      }
    },
    {
      "xilas olmalıyam": {
        "Form": "vacib",
        "Person-Number": "1_sing"
      }
    },
    {
      "xilas olasıyam": {
        "Form": "lazım",
        "Person-Number": "1_sing"
      }
    },
    {
      "xilas olsam": {
        "Form": "şərt",
        "Person-Number": "1_sing"
      }
    },
    {
      "xilas olmaq": {
        "Form": "inf",
        "Case": "nom"
      }
    },
    {
      "xilas olmuşdun": {
        "Form": "-mişdi_past",
        "Person-Number": "2_sing"
      }
    },
    {
      "xilas oldun": {
        "Form": "-di_past",
        "Person-Number": "2_sing"
      }
    },
    {
      "xilas olursan": {
        "Form": "present",
        "Person-Number": "2_sing"
      }
    },
    {
      "xilas olacaqsan": {
        "Form": "fut_def",
        "Person-Number": "2_sing"
      }
    },
    {
      "xilas olarsan": {
        "Form": "fut_indef",
        "Person-Number": "2_sing"
      }
    },
    {
      "xilas ol": {
        "Form": "imp",
        "Person-Number": "2_sing"
      }
    },
    {
      "xilas olasan": {
        "Form": "arzu",
        "Person-Number": "2_sing"
      }
    },
    {
      "xilas olmalısan": {
        "Form": "vacib",
        "Person-Number": "2_sing"
      }
    },
    {
      "xilas olasısan": {
        "Form": "lazım",
        "Person-Number": "2_sing"
      }
    },
    {
      "xilas olsan": {
        "Form": "şərt",
        "Person-Number": "2_sing"
      }
    },
    {
      "xilas olmağın": {
        "Form": "inf",
        "Case": "gen"
      }
    },
    {
      "xilas olmuşdu": {
        "Form": "-mişdi_past",
        "Person-Number": "3_sing"
      }
    },
    {
      "xilas oldu": {
        "Form": "-di_past",
        "Person-Number": "3_sing"
      }
    },
    {
      "xilas olur": {
        "Form": "present",
        "Person-Number": "3_sing"
      }
    },
    {
      "xilas olacaq": {
        "Form": "fut_def",
        "Person-Number": "3_sing"
      }
    },
    {
      "xilas olar": {
        "Form": "fut_indef",
        "Person-Number": "3_sing"
      }
    },
    {
      "xilas olsun": {
        "Form": "imp",
        "Person-Number": "3_sing"
      }
    },
    {
      "xilas ola": {
        "Form": "arzu",
        "Person-Number": "3_sing"
      }
    },
    {
      "xilas olmalıdır": {
        "Form": "vacib",
        "Person-Number": "3_sing"
      }
    },
    {
      "xilas olasıdır": {
        "Form": "lazım",
        "Person-Number": "3_sing"
      }
    },
    {
      "xilas olsa": {
        "Form": "şərt",
        "Person-Number": "3_sing"
      }
    },
    {
      "xilas olmağa": {
        "Form": "inf",
        "Case": "dat"
      }
    },
    {
      "xilas olmuşduq": {
        "Form": "-mişdi_past",
        "Person-Number": "1_plur"
      }
    },
    {
      "xilas olduq": {
        "Form": "-di_past",
        "Person-Number": "1_plur"
      }
    },
    {
      "xilas oluruq": {
        "Form": "present",
        "Person-Number": "1_plur"
      }
    },
    {
      "xilas olacağıq": {
        "Form": "fut_def",
        "Person-Number": "1_plur"
      }
    },
    {
      "xilas olarıq": {
        "Form": "fut_indef",
        "Person-Number": "1_plur"
      }
    },
    {
      "xilas olaq": {
        "Form": "imp",
        "Person-Number": "1_plur"
      }
    },
    {
      "xilas olaq": {
        "Form": "arzu",
        "Person-Number": "1_plur"
      }
    },
    {
      "xilas olmalıyıq": {
        "Form": "vacib",
        "Person-Number": "1_plur"
      }
    },
    {
      "xilas olasıyıq": {
        "Form": "lazım",
        "Person-Number": "1_plur"
      }
    },
    {
      "xilas olsaq": {
        "Form": "şərt",
        "Person-Number": "1_plur"
      }
    },
    {
      "xilas olmağı": {
        "Form": "inf",
        "Case": "acc"
      }
    },
    {
      "xilas olmuşdunuz": {
        "Form": "-mişdi_past",
        "Person-Number": "2_plur"
      }
    },
    {
      "xilas oldunuz": {
        "Form": "-di_past",
        "Person-Number": "2_plur"
      }
    },
    {
      "xilas olursunuz": {
        "Form": "present",
        "Person-Number": "2_plur"
      }
    },
    {
      "xilas olacaqsınız": {
        "Form": "fut_def",
        "Person-Number": "2_plur"
      }
    },
    {
      "xilas olarsınız": {
        "Form": "fut_indef",
        "Person-Number": "2_plur"
      }
    },
    {
      "xilas olasınız": {
        "Form": "imp",
        "Person-Number": "2_plur"
      }
    },
    {
      "xilas olasınız": {
        "Form": "arzu",
        "Person-Number": "2_plur"
      }
    },
    {
      "xilas olmalısınız": {
        "Form": "vacib",
        "Person-Number": "2_plur"
      }
    },
    {
      "xilas olasısınız": {
        "Form": "lazım",
        "Person-Number": "2_plur"
      }
    },
    {
      "xilas olsanız": {
        "Form": "şərt",
        "Person-Number": "2_plur"
      }
    },
    {
      "xilas olmaqda": {
        "Form": "inf",
        "Case": "loc"
      }
    },
    {
      "xilas olmuşdular": {
        "Form": "-mişdi_past",
        "Person-Number": "3_plur"
      }
    },
    {
      "xilas oldular": {
        "Form": "-di_past",
        "Person-Number": "3_plur"
      }
    },
    {
      "xilas olurlar": {
        "Form": "present",
        "Person-Number": "3_plur"
      }
    },
    {
      "xilas olacaqlar": {
        "Form": "fut_def",
        "Person-Number": "3_plur"
      }
    },
    {
      "xilas olarlar": {
        "Form": "fut_indef",
        "Person-Number": "3_plur"
      }
    },
    {
      "xilas olsunlar": {
        "Form": "imp",
        "Person-Number": "3_plur"
      }
    },
    {
      "xilas olalar": {
        "Form": "arzu",
        "Person-Number": "3_plur"
      }
    },
    {
      "xilas olmalıdırlar": {
        "Form": "vacib",
        "Person-Number": "3_plur"
      }
    },
    {
      "xilas olasıdır": {
        "Form": "lazım",
        "Person-Number": "3_plur"
      }
    },
    {
      "xilas olsalar": {
        "Form": "şərt",
        "Person-Number": "3_plur"
      }
    },
    {
      "xilas olmaqdan": {
        "Form": "inf",
        "Case": "abl"
      }
    }
  ],
  "xəbər almaq": [
    {
      "xəbər almışdım": {
        "Form": "-mişdi_past",
        "Person-Number": "1_sing"
      }
    },
    {
      "xəbər aldım": {
        "Form": "-di_past",
        "Person-Number": "1_sing"
      }
    },
    {
      "xəbər alıram": {
        "Form": "present",
        "Person-Number": "1_sing"
      }
    },
    {
      "xəbər alacağam": {
        "Form": "fut_def",
        "Person-Number": "1_sing"
      }
    },
    {
      "xəbər alaram": {
        "Form": "fut_indef",
        "Person-Number": "1_sing"
      }
    },
    {
      "xəbər alım": {
        "Form": "imp",
        "Person-Number": "1_sing"
      }
    },
    {
      "xəbər alam": {
        "Form": "arzu",
        "Person-Number": "1_sing"
      }
    },
    {
      "xəbər almalıyam": {
        "Form": "vacib",
        "Person-Number": "1_sing"
      }
    },
    {
      "xəbər alasıyam": {
        "Form": "lazım",
        "Person-Number": "1_sing"
      }
    },
    {
      "xəbər alsam": {
        "Form": "şərt",
        "Person-Number": "1_sing"
      }
    },
    {
      "xəbər almaq": {
        "Form": "inf",
        "Case": "nom"
      }
    },
    {
      "xəbər almışdın": {
        "Form": "-mişdi_past",
        "Person-Number": "2_sing"
      }
    },
    {
      "xəbər aldın": {
        "Form": "-di_past",
        "Person-Number": "2_sing"
      }
    },
    {
      "xəbər alırsan": {
        "Form": "present",
        "Person-Number": "2_sing"
      }
    },
    {
      "xəbər alacaqsan": {
        "Form": "fut_def",
        "Person-Number": "2_sing"
      }
    },
    {
      "xəbər alarsan": {
        "Form": "fut_indef",
        "Person-Number": "2_sing"
      }
    },
    {
      "xəbər al": {
        "Form": "imp",
        "Person-Number": "2_sing"
      }
    },
    {
      "xəbər alasan": {
        "Form": "arzu",
        "Person-Number": "2_sing"
      }
    },
    {
      "xəbər almalısan": {
        "Form": "vacib",
        "Person-Number": "2_sing"
      }
    },
    {
      "xəbər alasısan": {
        "Form": "lazım",
        "Person-Number": "2_sing"
      }
    },
    {
      "xəbər alsan": {
        "Form": "şərt",
        "Person-Number": "2_sing"
      }
    },
    {
      "xəbər almağın": {
        "Form": "inf",
        "Case": "gen"
      }
    },
    {
      "xəbər almışdı": {
        "Form": "-mişdi_past",
        "Person-Number": "3_sing"
      }
    },
    {
      "xəbər aldı": {
        "Form": "-di_past",
        "Person-Number": "3_sing"
      }
    },
    {
      "xəbər alır": {
        "Form": "present",
        "Person-Number": "3_sing"
      }
    },
    {
      "xəbər alacaq": {
        "Form": "fut_def",
        "Person-Number": "3_sing"
      }
    },
    {
      "xəbər alar": {
        "Form": "fut_indef",
        "Person-Number": "3_sing"
      }
    },
    {
      "xəbər alsın": {
        "Form": "imp",
        "Person-Number": "3_sing"
      }
    },
    {
      "xəbər ala": {
        "Form": "arzu",
        "Person-Number": "3_sing"
      }
    },
    {
      "xəbər almalıdır": {
        "Form": "vacib",
        "Person-Number": "3_sing"
      }
    },
    {
      "xəbər alasıdır": {
        "Form": "lazım",
        "Person-Number": "3_sing"
      }
    },
    {
      "xəbər alsa": {
        "Form": "şərt",
        "Person-Number": "3_sing"
      }
    },
    {
      "xəbər almağa": {
        "Form": "inf",
        "Case": "dat"
      }
    },
    {
      "xəbər almışdıq": {
        "Form": "-mişdi_past",
        "Person-Number": "1_plur"
      }
    },
    {
      "xəbər aldıq": {
        "Form": "-di_past",
        "Person-Number": "1_plur"
      }
    },
    {
      "xəbər alırıq": {
        "Form": "present",
        "Person-Number": "1_plur"
      }
    },
    {
      "xəbər alacağıq": {
        "Form": "fut_def",
        "Person-Number": "1_plur"
      }
    },
    {
      "xəbər alarıq": {
        "Form": "fut_indef",
        "Person-Number": "1_plur"
      }
    },
    {
      "xəbər alaq": {
        "Form": "imp",
        "Person-Number": "1_plur"
      }
    },
    {
      "xəbər alaq": {
        "Form": "arzu",
        "Person-Number": "1_plur"
      }
    },
    {
      "xəbər almalıyıq": {
        "Form": "vacib",
        "Person-Number": "1_plur"
      }
    },
    {
      "xəbər alasıyıq": {
        "Form": "lazım",
        "Person-Number": "1_plur"
      }
    },
    {
      "xəbər alsaq": {
        "Form": "şərt",
        "Person-Number": "1_plur"
      }
    },
    {
      "xəbər almağı": {
        "Form": "inf",
        "Case": "acc"
      }
    },
    {
      "xəbər almışdınız": {
        "Form": "-mişdi_past",
        "Person-Number": "2_plur"
      }
    },
    {
      "xəbər aldınız": {
        "Form": "-di_past",
        "Person-Number": "2_plur"
      }
    },
    {
      "xəbər alırsınız": {
        "Form": "present",
        "Person-Number": "2_plur"
      }
    },
    {
      "xəbər alacaqsınız": {
        "Form": "fut_def",
        "Person-Number": "2_plur"
      }
    },
    {
      "xəbər alarsınız": {
        "Form": "fut_indef",
        "Person-Number": "2_plur"
      }
    },
    {
      "xəbər alasınız": {
        "Form": "imp",
        "Person-Number": "2_plur"
      }
    },
    {
      "xəbər alasınız": {
        "Form": "arzu",
        "Person-Number": "2_plur"
      }
    },
    {
      "xəbər almalısınız": {
        "Form": "vacib",
        "Person-Number": "2_plur"
      }
    },
    {
      "xəbər alasısınız": {
        "Form": "lazım",
        "Person-Number": "2_plur"
      }
    },
    {
      "xəbər alsanız": {
        "Form": "şərt",
        "Person-Number": "2_plur"
      }
    },
    {
      "xəbər almaqda": {
        "Form": "inf",
        "Case": "loc"
      }
    },
    {
      "xəbər almışdılar": {
        "Form": "-mişdi_past",
        "Person-Number": "3_plur"
      }
    },
    {
      "xəbər aldılar": {
        "Form": "-di_past",
        "Person-Number": "3_plur"
      }
    },
    {
      "xəbər alırlar": {
        "Form": "present",
        "Person-Number": "3_plur"
      }
    },
    {
      "xəbər alacaqlar": {
        "Form": "fut_def",
        "Person-Number": "3_plur"
      }
    },
    {
      "xəbər alarlar": {
        "Form": "fut_indef",
        "Person-Number": "3_plur"
      }
    },
    {
      "xəbər alsınlar": {
        "Form": "imp",
        "Person-Number": "3_plur"
      }
    },
    {
      "xəbər alalar": {
        "Form": "arzu",
        "Person-Number": "3_plur"
      }
    },
    {
      "xəbər almalıdırlar": {
        "Form": "vacib",
        "Person-Number": "3_plur"
      }
    },
    {
      "xəbər alasıdır": {
        "Form": "lazım",
        "Person-Number": "3_plur"
      }
    },
    {
      "xəbər alsalar": {
        "Form": "şərt",
        "Person-Number": "3_plur"
      }
    },
    {
      "xəbər almaqdan": {
        "Form": "inf",
        "Case": "abl"
      }
    }
  ],
  "xəbərdar etmək": [
    {
      "xəbərdar etmişdim": {
        "Form": "-mişdi_past",
        "Person-Number": "1_sing"
      }
    },
    {
      "xəbərdar etdim": {
        "Form": "-di_past",
        "Person-Number": "1_sing"
      }
    },
    {
      "xəbərdar edirəm": {
        "Form": "present",
        "Person-Number": "1_sing"
      }
    },
    {
      "xəbərdar edəcəyəm": {
        "Form": "fut_def",
        "Person-Number": "1_sing"
      }
    },
    {
      "xəbərdar edərəm": {
        "Form": "fut_indef",
        "Person-Number": "1_sing"
      }
    },
    {
      "xəbərdar edim": {
        "Form": "imp",
        "Person-Number": "1_sing"
      }
    },
    {
      "xəbərdar edəm": {
        "Form": "arzu",
        "Person-Number": "1_sing"
      }
    },
    {
      "xəbərdar etməliyəm": {
        "Form": "vacib",
        "Person-Number": "1_sing"
      }
    },
    {
      "xəbərdar edəsiyəm": {
        "Form": "lazım",
        "Person-Number": "1_sing"
      }
    },
    {
      "xəbərdar etsəm": {
        "Form": "şərt",
        "Person-Number": "1_sing"
      }
    },
    {
      "xəbərdar etmək": {
        "Form": "inf",
        "Case": "nom"
      }
    },
    {
      "xəbərdar etmişdin": {
        "Form": "-mişdi_past",
        "Person-Number": "2_sing"
      }
    },
    {
      "xəbərdar etdin": {
        "Form": "-di_past",
        "Person-Number": "2_sing"
      }
    },
    {
      "xəbərdar edirsən": {
        "Form": "present",
        "Person-Number": "2_sing"
      }
    },
    {
      "xəbərdar edəcəksən": {
        "Form": "fut_def",
        "Person-Number": "2_sing"
      }
    },
    {
      "xəbərdar edərsən": {
        "Form": "fut_indef",
        "Person-Number": "2_sing"
      }
    },
    {
      "xəbərdar et": {
        "Form": "imp",
        "Person-Number": "2_sing"
      }
    },
    {
      "xəbərdar edəsən": {
        "Form": "arzu",
        "Person-Number": "2_sing"
      }
    },
    {
      "xəbərdar etməlisən": {
        "Form": "vacib",
        "Person-Number": "2_sing"
      }
    },
    {
      "xəbərdar edəsisən": {
        "Form": "lazım",
        "Person-Number": "2_sing"
      }
    },
    {
      "xəbərdar etsən": {
        "Form": "şərt",
        "Person-Number": "2_sing"
      }
    },
    {
      "xəbərdar etməyin": {
        "Form": "inf",
        "Case": "gen"
      }
    },
    {
      "xəbərdar etmişdi": {
        "Form": "-mişdi_past",
        "Person-Number": "3_sing"
      }
    },
    {
      "xəbərdar etdi": {
        "Form": "-di_past",
        "Person-Number": "3_sing"
      }
    },
    {
      "xəbərdar edir": {
        "Form": "present",
        "Person-Number": "3_sing"
      }
    },
    {
      "xəbərdar edəcək": {
        "Form": "fut_def",
        "Person-Number": "3_sing"
      }
    },
    {
      "xəbərdar edər": {
        "Form": "fut_indef",
        "Person-Number": "3_sing"
      }
    },
    {
      "xəbərdar etsin": {
        "Form": "imp",
        "Person-Number": "3_sing"
      }
    },
    {
      "xəbərdar edə": {
        "Form": "arzu",
        "Person-Number": "3_sing"
      }
    },
    {
      "xəbərdar etməlidir": {
        "Form": "vacib",
        "Person-Number": "3_sing"
      }
    },
    {
      "xəbərdar edəsidir": {
        "Form": "lazım",
        "Person-Number": "3_sing"
      }
    },
    {
      "xəbərdar etsə": {
        "Form": "şərt",
        "Person-Number": "3_sing"
      }
    },
    {
      "xəbərdar etməyə": {
        "Form": "inf",
        "Case": "dat"
      }
    },
    {
      "xəbərdar etmişdik": {
        "Form": "-mişdi_past",
        "Person-Number": "1_plur"
      }
    },
    {
      "xəbərdar etdik": {
        "Form": "-di_past",
        "Person-Number": "1_plur"
      }
    },
    {
      "xəbərdar edirik": {
        "Form": "present",
        "Person-Number": "1_plur"
      }
    },
    {
      "xəbərdar edəcəyik": {
        "Form": "fut_def",
        "Person-Number": "1_plur"
      }
    },
    {
      "xəbərdar edərik": {
        "Form": "fut_indef",
        "Person-Number": "1_plur"
      }
    },
    {
      "xəbərdar edək": {
        "Form": "imp",
        "Person-Number": "1_plur"
      }
    },
    {
      "xəbərdar edək": {
        "Form": "arzu",
        "Person-Number": "1_plur"
      }
    },
    {
      "xəbərdar etməliyik": {
        "Form": "vacib",
        "Person-Number": "1_plur"
      }
    },
    {
      "xəbərdar edəsiyik": {
        "Form": "lazım",
        "Person-Number": "1_plur"
      }
    },
    {
      "xəbərdar etsək": {
        "Form": "şərt",
        "Person-Number": "1_plur"
      }
    },
    {
      "xəbərdar etməyi": {
        "Form": "inf",
        "Case": "acc"
      }
    },
    {
      "xəbərdar etmişdiniz": {
        "Form": "-mişdi_past",
        "Person-Number": "2_plur"
      }
    },
    {
      "xəbərdar etdiniz": {
        "Form": "-di_past",
        "Person-Number": "2_plur"
      }
    },
    {
      "xəbərdar edirsiniz": {
        "Form": "present",
        "Person-Number": "2_plur"
      }
    },
    {
      "xəbərdar edəcəksiniz": {
        "Form": "fut_def",
        "Person-Number": "2_plur"
      }
    },
    {
      "xəbərdar edərsiniz": {
        "Form": "fut_indef",
        "Person-Number": "2_plur"
      }
    },
    {
      "xəbərdar edəsiniz": {
        "Form": "imp",
        "Person-Number": "2_plur"
      }
    },
    {
      "xəbərdar edəsiniz": {
        "Form": "arzu",
        "Person-Number": "2_plur"
      }
    },
    {
      "xəbərdar etməlisiniz": {
        "Form": "vacib",
        "Person-Number": "2_plur"
      }
    },
    {
      "xəbərdar edəsisiniz": {
        "Form": "lazım",
        "Person-Number": "2_plur"
      }
    },
    {
      "xəbərdar etsəniz": {
        "Form": "şərt",
        "Person-Number": "2_plur"
      }
    },
    {
      "xəbərdar etməkdə": {
        "Form": "inf",
        "Case": "loc"
      }
    },
    {
      "xəbərdar etmişdilər": {
        "Form": "-mişdi_past",
        "Person-Number": "3_plur"
      }
    },
    {
      "xəbərdar etdilər": {
        "Form": "-di_past",
        "Person-Number": "3_plur"
      }
    },
    {
      "xəbərdar edirlər": {
        "Form": "present",
        "Person-Number": "3_plur"
      }
    },
    {
      "xəbərdar edəcəklər": {
        "Form": "fut_def",
        "Person-Number": "3_plur"
      }
    },
    {
      "xəbərdar edərlər": {
        "Form": "fut_indef",
        "Person-Number": "3_plur"
      }
    },
    {
      "xəbərdar etsinlər": {
        "Form": "imp",
        "Person-Number": "3_plur"
      }
    },
    {
      "xəbərdar edələr": {
        "Form": "arzu",
        "Person-Number": "3_plur"
      }
    },
    {
      "xəbərdar etməlidirlər": {
        "Form": "vacib",
        "Person-Number": "3_plur"
      }
    },
    {
      "xəbərdar edəsidirlər": {
        "Form": "lazım",
        "Person-Number": "3_plur"
      }
    },
    {
      "xəbərdar etsələr": {
        "Form": "şərt",
        "Person-Number": "3_plur"
      }
    },
    {
      "xəbərdar etməkdən": {
        "Form": "inf",
        "Case": "abl"
      }
    }
  ],
  "xərcləmək": [
    {
      "xərcləmişdim": {
        "Form": "-mişdi_past",
        "Person-Number": "1_sing"
      }
    },
    {
      "xərclədim": {
        "Form": "-di_past",
        "Person-Number": "1_sing"
      }
    },
    {
      "xərcləyirəm": {
        "Form": "present",
        "Person-Number": "1_sing"
      }
    },
    {
      "xərcləyəcəyəm": {
        "Form": "fut_def",
        "Person-Number": "1_sing"
      }
    },
    {
      "xərcləyərəm": {
        "Form": "fut_indef",
        "Person-Number": "1_sing"
      }
    },
    {
      "xərcləyim": {
        "Form": "imp",
        "Person-Number": "1_sing"
      }
    },
    {
      "xərcləyəm": {
        "Form": "arzu",
        "Person-Number": "1_sing"
      }
    },
    {
      "xərcləməliyəm": {
        "Form": "vacib",
        "Person-Number": "1_sing"
      }
    },
    {
      "xərcləyəsiyəm": {
        "Form": "lazım",
        "Person-Number": "1_sing"
      }
    },
    {
      "xərcləsəm": {
        "Form": "şərt",
        "Person-Number": "1_sing"
      }
    },
    {
      "xərcləmək": {
        "Form": "inf",
        "Case": "nom"
      }
    },
    {
      "xərcləmişdin": {
        "Form": "-mişdi_past",
        "Person-Number": "2_sing"
      }
    },
    {
      "xərclədin": {
        "Form": "-di_past",
        "Person-Number": "2_sing"
      }
    },
    {
      "xərcləyirsən": {
        "Form": "present",
        "Person-Number": "2_sing"
      }
    },
    {
      "xərcləyəcəksən": {
        "Form": "fut_def",
        "Person-Number": "2_sing"
      }
    },
    {
      "xərcləyərsən": {
        "Form": "fut_indef",
        "Person-Number": "2_sing"
      }
    },
    {
      "xərclə": {
        "Form": "imp",
        "Person-Number": "2_sing"
      }
    },
    {
      "xərcləyəsən": {
        "Form": "arzu",
        "Person-Number": "2_sing"
      }
    },
    {
      "xərcləməlisən": {
        "Form": "vacib",
        "Person-Number": "2_sing"
      }
    },
    {
      "xərcləyəsisən": {
        "Form": "lazım",
        "Person-Number": "2_sing"
      }
    },
    {
      "xərcləsən": {
        "Form": "şərt",
        "Person-Number": "2_sing"
      }
    },
    {
      "xərcləməyin": {
        "Form": "inf",
        "Case": "gen"
      }
    },
    {
      "xərcləmişdi": {
        "Form": "-mişdi_past",
        "Person-Number": "3_sing"
      }
    },
    {
      "xərclədi": {
        "Form": "-di_past",
        "Person-Number": "3_sing"
      }
    },
    {
      "xərcləyir": {
        "Form": "present",
        "Person-Number": "3_sing"
      }
    },
    {
      "xərcləyəcək": {
        "Form": "fut_def",
        "Person-Number": "3_sing"
      }
    },
    {
      "xərcləyər": {
        "Form": "fut_indef",
        "Person-Number": "3_sing"
      }
    },
    {
      "xərcləsin": {
        "Form": "imp",
        "Person-Number": "3_sing"
      }
    },
    {
      "xərcləyə": {
        "Form": "arzu",
        "Person-Number": "3_sing"
      }
    },
    {
      "xərcləməlidir": {
        "Form": "vacib",
        "Person-Number": "3_sing"
      }
    },
    {
      "xərcləyəsidir": {
        "Form": "lazım",
        "Person-Number": "3_sing"
      }
    },
    {
      "xərcləsə": {
        "Form": "şərt",
        "Person-Number": "3_sing"
      }
    },
    {
      "xərcləməyə": {
        "Form": "inf",
        "Case": "dat"
      }
    },
    {
      "xərcləmişdik": {
        "Form": "-mişdi_past",
        "Person-Number": "1_plur"
      }
    },
    {
      "xərclədik": {
        "Form": "-di_past",
        "Person-Number": "1_plur"
      }
    },
    {
      "xərcləyirik": {
        "Form": "present",
        "Person-Number": "1_plur"
      }
    },
    {
      "xərcləyəcəyik": {
        "Form": "fut_def",
        "Person-Number": "1_plur"
      }
    },
    {
      "xərcləyərik": {
        "Form": "fut_indef",
        "Person-Number": "1_plur"
      }
    },
    {
      "xərcləyək": {
        "Form": "imp",
        "Person-Number": "1_plur"
      }
    },
    {
      "xərcləyək": {
        "Form": "arzu",
        "Person-Number": "1_plur"
      }
    },
    {
      "xərcləməliyik": {
        "Form": "vacib",
        "Person-Number": "1_plur"
      }
    },
    {
      "xərcləyəsiyik": {
        "Form": "lazım",
        "Person-Number": "1_plur"
      }
    },
    {
      "xərcləsək": {
        "Form": "şərt",
        "Person-Number": "1_plur"
      }
    },
    {
      "xərcləməyi": {
        "Form": "inf",
        "Case": "acc"
      }
    },
    {
      "xərcləmişdiniz": {
        "Form": "-mişdi_past",
        "Person-Number": "2_plur"
      }
    },
    {
      "xərclədiniz": {
        "Form": "-di_past",
        "Person-Number": "2_plur"
      }
    },
    {
      "xərcləyirsiniz": {
        "Form": "present",
        "Person-Number": "2_plur"
      }
    },
    {
      "xərcləyəcəksiniz": {
        "Form": "fut_def",
        "Person-Number": "2_plur"
      }
    },
    {
      "xərcləyərsiniz": {
        "Form": "fut_indef",
        "Person-Number": "2_plur"
      }
    },
    {
      "xərcləyəsiniz": {
        "Form": "imp",
        "Person-Number": "2_plur"
      }
    },
    {
      "xərcləyəsiniz": {
        "Form": "arzu",
        "Person-Number": "2_plur"
      }
    },
    {
      "xərcləməlisiniz": {
        "Form": "vacib",
        "Person-Number": "2_plur"
      }
    },
    {
      "xərcləyəsisiniz": {
        "Form": "lazım",
        "Person-Number": "2_plur"
      }
    },
    {
      "xərcləsəniz": {
        "Form": "şərt",
        "Person-Number": "2_plur"
      }
    },
    {
      "xərcləməkdə": {
        "Form": "inf",
        "Case": "loc"
      }
    },
    {
      "xərcləmişdilər": {
        "Form": "-mişdi_past",
        "Person-Number": "3_plur"
      }
    },
    {
      "xərclədilər": {
        "Form": "-di_past",
        "Person-Number": "3_plur"
      }
    },
    {
      "xərcləyirlər": {
        "Form": "present",
        "Person-Number": "3_plur"
      }
    },
    {
      "xərcləyəcəklər": {
        "Form": "fut_def",
        "Person-Number": "3_plur"
      }
    },
    {
      "xərcləyərlər": {
        "Form": "fut_indef",
        "Person-Number": "3_plur"
      }
    },
    {
      "xərcləsinlər": {
        "Form": "imp",
        "Person-Number": "3_plur"
      }
    },
    {
      "xərcləyələr": {
        "Form": "arzu",
        "Person-Number": "3_plur"
      }
    },
    {
      "xərcləməlidirlər": {
        "Form": "vacib",
        "Person-Number": "3_plur"
      }
    },
    {
      "xərcləyəsidirlər": {
        "Form": "lazım",
        "Person-Number": "3_plur"
      }
    },
    {
      "xərcləsələr": {
        "Form": "şərt",
        "Person-Number": "3_plur"
      }
    },
    {
      "xərcləməkdən": {
        "Form": "inf",
        "Case": "abl"
      }
    }
  ],
  "xəstələnmək": [
    {
      "xəstələnmişdim": {
        "Form": "-mişdi_past",
        "Person-Number": "1_sing"
      }
    },
    {
      "xəstələndim": {
        "Form": "-di_past",
        "Person-Number": "1_sing"
      }
    },
    {
      "xəstələnirəm": {
        "Form": "present",
        "Person-Number": "1_sing"
      }
    },
    {
      "xəstələnəcəyəm": {
        "Form": "fut_def",
        "Person-Number": "1_sing"
      }
    },
    {
      "xəstələnərəm": {
        "Form": "fut_indef",
        "Person-Number": "1_sing"
      }
    },
    {
      "xəstələnim": {
        "Form": "imp",
        "Person-Number": "1_sing"
      }
    },
    {
      "xəstələnəm": {
        "Form": "arzu",
        "Person-Number": "1_sing"
      }
    },
    {
      "xəstələnməliyəm": {
        "Form": "vacib",
        "Person-Number": "1_sing"
      }
    },
    {
      "xəstələnəsiyəm": {
        "Form": "lazım",
        "Person-Number": "1_sing"
      }
    },
    {
      "xəstələnsəm": {
        "Form": "şərt",
        "Person-Number": "1_sing"
      }
    },
    {
      "xəstələnmək": {
        "Form": "inf",
        "Case": "nom"
      }
    },
    {
      "xəstələnmişdin": {
        "Form": "-mişdi_past",
        "Person-Number": "2_sing"
      }
    },
    {
      "xəstələndin": {
        "Form": "-di_past",
        "Person-Number": "2_sing"
      }
    },
    {
      "xəstələnirsən": {
        "Form": "present",
        "Person-Number": "2_sing"
      }
    },
    {
      "xəstələnəcəksən": {
        "Form": "fut_def",
        "Person-Number": "2_sing"
      }
    },
    {
      "xəstələnərsən": {
        "Form": "fut_indef",
        "Person-Number": "2_sing"
      }
    },
    {
      "xəstələn": {
        "Form": "imp",
        "Person-Number": "2_sing"
      }
    },
    {
      "xəstələnəsən": {
        "Form": "arzu",
        "Person-Number": "2_sing"
      }
    },
    {
      "xəstələnməlisən": {
        "Form": "vacib",
        "Person-Number": "2_sing"
      }
    },
    {
      "xəstələnəsisən": {
        "Form": "lazım",
        "Person-Number": "2_sing"
      }
    },
    {
      "xəstələnsən": {
        "Form": "şərt",
        "Person-Number": "2_sing"
      }
    },
    {
      "xəstələnməyin": {
        "Form": "inf",
        "Case": "gen"
      }
    },
    {
      "xəstələnmişdi": {
        "Form": "-mişdi_past",
        "Person-Number": "3_sing"
      }
    },
    {
      "xəstələndi": {
        "Form": "-di_past",
        "Person-Number": "3_sing"
      }
    },
    {
      "xəstələnir": {
        "Form": "present",
        "Person-Number": "3_sing"
      }
    },
    {
      "xəstələnəcək": {
        "Form": "fut_def",
        "Person-Number": "3_sing"
      }
    },
    {
      "xəstələnər": {
        "Form": "fut_indef",
        "Person-Number": "3_sing"
      }
    },
    {
      "xəstələnsin": {
        "Form": "imp",
        "Person-Number": "3_sing"
      }
    },
    {
      "xəstələnə": {
        "Form": "arzu",
        "Person-Number": "3_sing"
      }
    },
    {
      "xəstələnməlidir": {
        "Form": "vacib",
        "Person-Number": "3_sing"
      }
    },
    {
      "xəstələnəsidir": {
        "Form": "lazım",
        "Person-Number": "3_sing"
      }
    },
    {
      "xəstələnsə": {
        "Form": "şərt",
        "Person-Number": "3_sing"
      }
    },
    {
      "xəstələnməyə": {
        "Form": "inf",
        "Case": "dat"
      }
    },
    {
      "xəstələnmişdik": {
        "Form": "-mişdi_past",
        "Person-Number": "1_plur"
      }
    },
    {
      "xəstələndik": {
        "Form": "-di_past",
        "Person-Number": "1_plur"
      }
    },
    {
      "xəstələnirik": {
        "Form": "present",
        "Person-Number": "1_plur"
      }
    },
    {
      "xəstələnəcəyik": {
        "Form": "fut_def",
        "Person-Number": "1_plur"
      }
    },
    {
      "xəstələnərik": {
        "Form": "fut_indef",
        "Person-Number": "1_plur"
      }
    },
    {
      "xəstələnək": {
        "Form": "imp",
        "Person-Number": "1_plur"
      }
    },
    {
      "xəstələnək": {
        "Form": "arzu",
        "Person-Number": "1_plur"
      }
    },
    {
      "xəstələnməliyik": {
        "Form": "vacib",
        "Person-Number": "1_plur"
      }
    },
    {
      "xəstələnəsiyik": {
        "Form": "lazım",
        "Person-Number": "1_plur"
      }
    },
    {
      "xəstələnsək": {
        "Form": "şərt",
        "Person-Number": "1_plur"
      }
    },
    {
      "xəstələnməyi": {
        "Form": "inf",
        "Case": "acc"
      }
    },
    {
      "xəstələnmişdiniz": {
        "Form": "-mişdi_past",
        "Person-Number": "2_plur"
      }
    },
    {
      "xəstələndiniz": {
        "Form": "-di_past",
        "Person-Number": "2_plur"
      }
    },
    {
      "xəstələnirsiniz": {
        "Form": "present",
        "Person-Number": "2_plur"
      }
    },
    {
      "xəstələnəcəksiniz": {
        "Form": "fut_def",
        "Person-Number": "2_plur"
      }
    },
    {
      "xəstələnərsiniz": {
        "Form": "fut_indef",
        "Person-Number": "2_plur"
      }
    },
    {
      "xəstələnəsiniz": {
        "Form": "imp",
        "Person-Number": "2_plur"
      }
    },
    {
      "xəstələnəsiniz": {
        "Form": "arzu",
        "Person-Number": "2_plur"
      }
    },
    {
      "xəstələnməlisiniz": {
        "Form": "vacib",
        "Person-Number": "2_plur"
      }
    },
    {
      "xəstələnəsisiniz": {
        "Form": "lazım",
        "Person-Number": "2_plur"
      }
    },
    {
      "xəstələnsəniz": {
        "Form": "şərt",
        "Person-Number": "2_plur"
      }
    },
    {
      "xəstələnməkdə": {
        "Form": "inf",
        "Case": "loc"
      }
    },
    {
      "xəstələnmişdilər": {
        "Form": "-mişdi_past",
        "Person-Number": "3_plur"
      }
    },
    {
      "xəstələndilər": {
        "Form": "-di_past",
        "Person-Number": "3_plur"
      }
    },
    {
      "xəstələnirlər": {
        "Form": "present",
        "Person-Number": "3_plur"
      }
    },
    {
      "xəstələnəcəklər": {
        "Form": "fut_def",
        "Person-Number": "3_plur"
      }
    },
    {
      "xəstələnərlər": {
        "Form": "fut_indef",
        "Person-Number": "3_plur"
      }
    },
    {
      "xəstələnsinlər": {
        "Form": "imp",
        "Person-Number": "3_plur"
      }
    },
    {
      "xəstələnələr": {
        "Form": "arzu",
        "Person-Number": "3_plur"
      }
    },
    {
      "xəstələnməlidirlər": {
        "Form": "vacib",
        "Person-Number": "3_plur"
      }
    },
    {
      "xəstələnəsidirlər": {
        "Form": "lazım",
        "Person-Number": "3_plur"
      }
    },
    {
      "xəstələnsələr": {
        "Form": "şərt",
        "Person-Number": "3_plur"
      }
    },
    {
      "xəstələnməkdən": {
        "Form": "inf",
        "Case": "abl"
      }
    }
  ],
  "xəyanət etmək": [
    {
      "xəyanət etmişdim": {
        "Form": "-mişdi_past",
        "Person-Number": "1_sing"
      }
    },
    {
      "xəyanət etdim": {
        "Form": "-di_past",
        "Person-Number": "1_sing"
      }
    },
    {
      "xəyanət edirəm": {
        "Form": "present",
        "Person-Number": "1_sing"
      }
    },
    {
      "xəyanət edəcəyəm": {
        "Form": "fut_def",
        "Person-Number": "1_sing"
      }
    },
    {
      "xəyanət edərəm": {
        "Form": "fut_indef",
        "Person-Number": "1_sing"
      }
    },
    {
      "xəyanət edim": {
        "Form": "imp",
        "Person-Number": "1_sing"
      }
    },
    {
      "xəyanət edəm": {
        "Form": "arzu",
        "Person-Number": "1_sing"
      }
    },
    {
      "xəyanət etməliyəm": {
        "Form": "vacib",
        "Person-Number": "1_sing"
      }
    },
    {
      "xəyanət edəsiyəm": {
        "Form": "lazım",
        "Person-Number": "1_sing"
      }
    },
    {
      "xəyanət etsəm": {
        "Form": "şərt",
        "Person-Number": "1_sing"
      }
    },
    {
      "xəyanət etmək": {
        "Form": "inf",
        "Case": "nom"
      }
    },
    {
      "xəyanət etmişdin": {
        "Form": "-mişdi_past",
        "Person-Number": "2_sing"
      }
    },
    {
      "xəyanət etdin": {
        "Form": "-di_past",
        "Person-Number": "2_sing"
      }
    },
    {
      "xəyanət edirsən": {
        "Form": "present",
        "Person-Number": "2_sing"
      }
    },
    {
      "xəyanət edəcəksən": {
        "Form": "fut_def",
        "Person-Number": "2_sing"
      }
    },
    {
      "xəyanət edərsən": {
        "Form": "fut_indef",
        "Person-Number": "2_sing"
      }
    },
    {
      "xəyanət et": {
        "Form": "imp",
        "Person-Number": "2_sing"
      }
    },
    {
      "xəyanət edəsən": {
        "Form": "arzu",
        "Person-Number": "2_sing"
      }
    },
    {
      "xəyanət etməlisən": {
        "Form": "vacib",
        "Person-Number": "2_sing"
      }
    },
    {
      "xəyanət edəsisən": {
        "Form": "lazım",
        "Person-Number": "2_sing"
      }
    },
    {
      "xəyanət etsən": {
        "Form": "şərt",
        "Person-Number": "2_sing"
      }
    },
    {
      "xəyanət etməyin": {
        "Form": "inf",
        "Case": "gen"
      }
    },
    {
      "xəyanət etmişdi": {
        "Form": "-mişdi_past",
        "Person-Number": "3_sing"
      }
    },
    {
      "xəyanət etdi": {
        "Form": "-di_past",
        "Person-Number": "3_sing"
      }
    },
    {
      "xəyanət edir": {
        "Form": "present",
        "Person-Number": "3_sing"
      }
    },
    {
      "xəyanət edəcək": {
        "Form": "fut_def",
        "Person-Number": "3_sing"
      }
    },
    {
      "xəyanət edər": {
        "Form": "fut_indef",
        "Person-Number": "3_sing"
      }
    },
    {
      "xəyanət etsin": {
        "Form": "imp",
        "Person-Number": "3_sing"
      }
    },
    {
      "xəyanət edə": {
        "Form": "arzu",
        "Person-Number": "3_sing"
      }
    },
    {
      "xəyanət etməlidir": {
        "Form": "vacib",
        "Person-Number": "3_sing"
      }
    },
    {
      "xəyanət edəsidir": {
        "Form": "lazım",
        "Person-Number": "3_sing"
      }
    },
    {
      "xəyanət etsə": {
        "Form": "şərt",
        "Person-Number": "3_sing"
      }
    },
    {
      "xəyanət etməyə": {
        "Form": "inf",
        "Case": "dat"
      }
    },
    {
      "xəyanət etmişdik": {
        "Form": "-mişdi_past",
        "Person-Number": "1_plur"
      }
    },
    {
      "xəyanət etdik": {
        "Form": "-di_past",
        "Person-Number": "1_plur"
      }
    },
    {
      "xəyanət edirik": {
        "Form": "present",
        "Person-Number": "1_plur"
      }
    },
    {
      "xəyanət edəcəyik": {
        "Form": "fut_def",
        "Person-Number": "1_plur"
      }
    },
    {
      "xəyanət edərik": {
        "Form": "fut_indef",
        "Person-Number": "1_plur"
      }
    },
    {
      "xəyanət edək": {
        "Form": "imp",
        "Person-Number": "1_plur"
      }
    },
    {
      "xəyanət edək": {
        "Form": "arzu",
        "Person-Number": "1_plur"
      }
    },
    {
      "xəyanət etməliyik": {
        "Form": "vacib",
        "Person-Number": "1_plur"
      }
    },
    {
      "xəyanət edəsiyik": {
        "Form": "lazım",
        "Person-Number": "1_plur"
      }
    },
    {
      "xəyanət etsək": {
        "Form": "şərt",
        "Person-Number": "1_plur"
      }
    },
    {
      "xəyanət etməyi": {
        "Form": "inf",
        "Case": "acc"
      }
    },
    {
      "xəyanət etmişdiniz": {
        "Form": "-mişdi_past",
        "Person-Number": "2_plur"
      }
    },
    {
      "xəyanət etdiniz": {
        "Form": "-di_past",
        "Person-Number": "2_plur"
      }
    },
    {
      "xəyanət edirsiniz": {
        "Form": "present",
        "Person-Number": "2_plur"
      }
    },
    {
      "xəyanət edəcəksiniz": {
        "Form": "fut_def",
        "Person-Number": "2_plur"
      }
    },
    {
      "xəyanət edərsiniz": {
        "Form": "fut_indef",
        "Person-Number": "2_plur"
      }
    },
    {
      "xəyanət edəsiniz": {
        "Form": "imp",
        "Person-Number": "2_plur"
      }
    },
    {
      "xəyanət edəsiniz": {
        "Form": "arzu",
        "Person-Number": "2_plur"
      }
    },
    {
      "xəyanət etməlisiniz": {
        "Form": "vacib",
        "Person-Number": "2_plur"
      }
    },
    {
      "xəyanət edəsisiniz": {
        "Form": "lazım",
        "Person-Number": "2_plur"
      }
    },
    {
      "xəyanət etsəniz": {
        "Form": "şərt",
        "Person-Number": "2_plur"
      }
    },
    {
      "xəyanət etməkdə": {
        "Form": "inf",
        "Case": "loc"
      }
    },
    {
      "xəyanət etmişdilər": {
        "Form": "-mişdi_past",
        "Person-Number": "3_plur"
      }
    },
    {
      "xəyanət etdilər": {
        "Form": "-di_past",
        "Person-Number": "3_plur"
      }
    },
    {
      "xəyanət edirlər": {
        "Form": "present",
        "Person-Number": "3_plur"
      }
    },
    {
      "xəyanət edəcəklər": {
        "Form": "fut_def",
        "Person-Number": "3_plur"
      }
    },
    {
      "xəyanət edərlər": {
        "Form": "fut_indef",
        "Person-Number": "3_plur"
      }
    },
    {
      "xəyanət etsinlər": {
        "Form": "imp",
        "Person-Number": "3_plur"
      }
    },
    {
      "xəyanət edələr": {
        "Form": "arzu",
        "Person-Number": "3_plur"
      }
    },
    {
      "xəyanət etməlidirlər": {
        "Form": "vacib",
        "Person-Number": "3_plur"
      }
    },
    {
      "xəyanət edəsidirlər": {
        "Form": "lazım",
        "Person-Number": "3_plur"
      }
    },
    {
      "xəyanət etsələr": {
        "Form": "şərt",
        "Person-Number": "3_plur"
      }
    },
    {
      "xəyanət etməkdən": {
        "Form": "inf",
        "Case": "abl"
      }
    }
  ],
  "yadda saxlamaq": [
    {
      "yadda saxlamışdım": {
        "Form": "-mişdi_past",
        "Person-Number": "1_sing"
      }
    },
    {
      "yadda saxladım": {
        "Form": "-di_past",
        "Person-Number": "1_sing"
      }
    },
    {
      "yadda saxlayıram": {
        "Form": "present",
        "Person-Number": "1_sing"
      }
    },
    {
      "yadda saxlayacağam": {
        "Form": "fut_def",
        "Person-Number": "1_sing"
      }
    },
    {
      "yadda saxlayaram": {
        "Form": "fut_indef",
        "Person-Number": "1_sing"
      }
    },
    {
      "yadda saxlayım": {
        "Form": "imp",
        "Person-Number": "1_sing"
      }
    },
    {
      "yadda saxlayım": {
        "Form": "arzu",
        "Person-Number": "1_sing"
      }
    },
    {
      "yadda saxlamalıyam": {
        "Form": "vacib",
        "Person-Number": "1_sing"
      }
    },
    {
      "yadda saxlayasıyam": {
        "Form": "lazım",
        "Person-Number": "1_sing"
      }
    },
    {
      "yadda saxlasam": {
        "Form": "şərt",
        "Person-Number": "1_sing"
      }
    },
    {
      "yadda saxlamaq": {
        "Form": "inf",
        "Case": "nom"
      }
    },
    {
      "yadda saxlamışdın": {
        "Form": "-mişdi_past",
        "Person-Number": "2_sing"
      }
    },
    {
      "yadda saxladın": {
        "Form": "-di_past",
        "Person-Number": "2_sing"
      }
    },
    {
      "yadda saxlayırsan": {
        "Form": "present",
        "Person-Number": "2_sing"
      }
    },
    {
      "yadda saxlayacaqsan": {
        "Form": "fut_def",
        "Person-Number": "2_sing"
      }
    },
    {
      "yadda saxlayarsan": {
        "Form": "fut_indef",
        "Person-Number": "2_sing"
      }
    },
    {
      "yadda saxla": {
        "Form": "imp",
        "Person-Number": "2_sing"
      }
    },
    {
      "yadda saxlayasan": {
        "Form": "arzu",
        "Person-Number": "2_sing"
      }
    },
    {
      "yadda saxlamalısan": {
        "Form": "vacib",
        "Person-Number": "2_sing"
      }
    },
    {
      "yadda saxlayasısan": {
        "Form": "lazım",
        "Person-Number": "2_sing"
      }
    },
    {
      "yadda saxlasan": {
        "Form": "şərt",
        "Person-Number": "2_sing"
      }
    },
    {
      "yadda saxlamağın": {
        "Form": "inf",
        "Case": "gen"
      }
    },
    {
      "yadda saxlamışdı": {
        "Form": "-mişdi_past",
        "Person-Number": "3_sing"
      }
    },
    {
      "yadda saxladı": {
        "Form": "-di_past",
        "Person-Number": "3_sing"
      }
    },
    {
      "yadda saxlayır": {
        "Form": "present",
        "Person-Number": "3_sing"
      }
    },
    {
      "yadda saxlayacaq": {
        "Form": "fut_def",
        "Person-Number": "3_sing"
      }
    },
    {
      "yadda saxlayar": {
        "Form": "fut_indef",
        "Person-Number": "3_sing"
      }
    },
    {
      "yadda saxlasın": {
        "Form": "imp",
        "Person-Number": "3_sing"
      }
    },
    {
      "yadda saxlaya": {
        "Form": "arzu",
        "Person-Number": "3_sing"
      }
    },
    {
      "yadda saxlamalıdır": {
        "Form": "vacib",
        "Person-Number": "3_sing"
      }
    },
    {
      "yadda saxlayasıdır": {
        "Form": "lazım",
        "Person-Number": "3_sing"
      }
    },
    {
      "yadda saxlasa": {
        "Form": "şərt",
        "Person-Number": "3_sing"
      }
    },
    {
      "yadda saxlamağa": {
        "Form": "inf",
        "Case": "dat"
      }
    },
    {
      "yadda saxlamışdıq": {
        "Form": "-mişdi_past",
        "Person-Number": "1_plur"
      }
    },
    {
      "yadda saxladıq": {
        "Form": "-di_past",
        "Person-Number": "1_plur"
      }
    },
    {
      "yadda saxlayırıq": {
        "Form": "present",
        "Person-Number": "1_plur"
      }
    },
    {
      "yadda saxlayacağıq": {
        "Form": "fut_def",
        "Person-Number": "1_plur"
      }
    },
    {
      "yadda saxlayarıq": {
        "Form": "fut_indef",
        "Person-Number": "1_plur"
      }
    },
    {
      "yadda saxlayaq": {
        "Form": "imp",
        "Person-Number": "1_plur"
      }
    },
    {
      "yadda saxlayaq": {
        "Form": "arzu",
        "Person-Number": "1_plur"
      }
    },
    {
      "yadda saxlamalıyıq": {
        "Form": "vacib",
        "Person-Number": "1_plur"
      }
    },
    {
      "yadda saxlayasıyıq": {
        "Form": "lazım",
        "Person-Number": "1_plur"
      }
    },
    {
      "yadda saxlasaq": {
        "Form": "şərt",
        "Person-Number": "1_plur"
      }
    },
    {
      "yadda saxlamağı": {
        "Form": "inf",
        "Case": "acc"
      }
    },
    {
      "yadda saxlamışdınız": {
        "Form": "-mişdi_past",
        "Person-Number": "2_plur"
      }
    },
    {
      "yadda saxladınız": {
        "Form": "-di_past",
        "Person-Number": "2_plur"
      }
    },
    {
      "yadda saxlayırsınız": {
        "Form": "present",
        "Person-Number": "2_plur"
      }
    },
    {
      "yadda saxlayacaqsınız": {
        "Form": "fut_def",
        "Person-Number": "2_plur"
      }
    },
    {
      "yadda saxlayarsınız": {
        "Form": "fut_indef",
        "Person-Number": "2_plur"
      }
    },
    {
      "yadda saxlayasınız": {
        "Form": "imp",
        "Person-Number": "2_plur"
      }
    },
    {
      "yadda saxlayasınız": {
        "Form": "arzu",
        "Person-Number": "2_plur"
      }
    },
    {
      "yadda saxlamalısınız": {
        "Form": "vacib",
        "Person-Number": "2_plur"
      }
    },
    {
      "yadda saxlayasısınız": {
        "Form": "lazım",
        "Person-Number": "2_plur"
      }
    },
    {
      "yadda saxlasanız": {
        "Form": "şərt",
        "Person-Number": "2_plur"
      }
    },
    {
      "yadda saxlamaqda": {
        "Form": "inf",
        "Case": "loc"
      }
    },
    {
      "yadda saxlamışdılar": {
        "Form": "-mişdi_past",
        "Person-Number": "3_plur"
      }
    },
    {
      "yadda saxladılar": {
        "Form": "-di_past",
        "Person-Number": "3_plur"
      }
    },
    {
      "yadda saxlayırlar": {
        "Form": "present",
        "Person-Number": "3_plur"
      }
    },
    {
      "yadda saxlayacaqlar": {
        "Form": "fut_def",
        "Person-Number": "3_plur"
      }
    },
    {
      "yadda saxlayarlar": {
        "Form": "fut_indef",
        "Person-Number": "3_plur"
      }
    },
    {
      "yadda saxlasınlar": {
        "Form": "imp",
        "Person-Number": "3_plur"
      }
    },
    {
      "yadda saxlayalar": {
        "Form": "arzu",
        "Person-Number": "3_plur"
      }
    },
    {
      "yadda saxlamalıdırlar": {
        "Form": "vacib",
        "Person-Number": "3_plur"
      }
    },
    {
      "yadda saxlayasıdır": {
        "Form": "lazım",
        "Person-Number": "3_plur"
      }
    },
    {
      "yadda saxlasalar": {
        "Form": "şərt",
        "Person-Number": "3_plur"
      }
    },
    {
      "yadda saxlamaqdan": {
        "Form": "inf",
        "Case": "abl"
      }
    }
  ],
  "yaltaqlanmaq": [
    {
      "yaltaqlanmışdım": {
        "Form": "-mişdi_past",
        "Person-Number": "1_sing"
      }
    },
    {
      "yaltaqlandım": {
        "Form": "-di_past",
        "Person-Number": "1_sing"
      }
    },
    {
      "yaltaqlanıram": {
        "Form": "present",
        "Person-Number": "1_sing"
      }
    },
    {
      "yaltaqlanacağam": {
        "Form": "fut_def",
        "Person-Number": "1_sing"
      }
    },
    {
      "yaltaqlanaram": {
        "Form": "fut_indef",
        "Person-Number": "1_sing"
      }
    },
    {
      "yaltaqlanım": {
        "Form": "imp",
        "Person-Number": "1_sing"
      }
    },
    {
      "yaltaqlanam": {
        "Form": "arzu",
        "Person-Number": "1_sing"
      }
    },
    {
      "yaltaqlanmalıyam": {
        "Form": "vacib",
        "Person-Number": "1_sing"
      }
    },
    {
      "yaltaqlanasıyam": {
        "Form": "lazım",
        "Person-Number": "1_sing"
      }
    },
    {
      "yaltaqlansam": {
        "Form": "şərt",
        "Person-Number": "1_sing"
      }
    },
    {
      "yaltaqlanmaq": {
        "Form": "inf",
        "Case": "nom"
      }
    },
    {
      "yaltaqlanmışdın": {
        "Form": "-mişdi_past",
        "Person-Number": "2_sing"
      }
    },
    {
      "yaltaqlandın": {
        "Form": "-di_past",
        "Person-Number": "2_sing"
      }
    },
    {
      "yaltaqlanırsan": {
        "Form": "present",
        "Person-Number": "2_sing"
      }
    },
    {
      "yaltaqlanacaqsan": {
        "Form": "fut_def",
        "Person-Number": "2_sing"
      }
    },
    {
      "yaltaqlanarsan": {
        "Form": "fut_indef",
        "Person-Number": "2_sing"
      }
    },
    {
      "yaltaqlan": {
        "Form": "imp",
        "Person-Number": "2_sing"
      }
    },
    {
      "yaltaqlanasan": {
        "Form": "arzu",
        "Person-Number": "2_sing"
      }
    },
    {
      "yaltaqlanmalısan": {
        "Form": "vacib",
        "Person-Number": "2_sing"
      }
    },
    {
      "yaltaqlanasısan": {
        "Form": "lazım",
        "Person-Number": "2_sing"
      }
    },
    {
      "yaltaqlansan": {
        "Form": "şərt",
        "Person-Number": "2_sing"
      }
    },
    {
      "yaltaqlanmağın": {
        "Form": "inf",
        "Case": "gen"
      }
    },
    {
      "yaltaqlanmışdı": {
        "Form": "-mişdi_past",
        "Person-Number": "3_sing"
      }
    },
    {
      "yaltaqlandı": {
        "Form": "-di_past",
        "Person-Number": "3_sing"
      }
    },
    {
      "yaltaqlanır": {
        "Form": "present",
        "Person-Number": "3_sing"
      }
    },
    {
      "yaltaqlanacaq": {
        "Form": "fut_def",
        "Person-Number": "3_sing"
      }
    },
    {
      "yaltaqlanar": {
        "Form": "fut_indef",
        "Person-Number": "3_sing"
      }
    },
    {
      "yaltaqlansın": {
        "Form": "imp",
        "Person-Number": "3_sing"
      }
    },
    {
      "yaltaqlana": {
        "Form": "arzu",
        "Person-Number": "3_sing"
      }
    },
    {
      "yaltaqlanmalıdır": {
        "Form": "vacib",
        "Person-Number": "3_sing"
      }
    },
    {
      "yaltaqlanasıdır": {
        "Form": "lazım",
        "Person-Number": "3_sing"
      }
    },
    {
      "yaltaqlansa": {
        "Form": "şərt",
        "Person-Number": "3_sing"
      }
    },
    {
      "yaltaqlanmağa": {
        "Form": "inf",
        "Case": "dat"
      }
    },
    {
      "yaltaqlanmışdıq": {
        "Form": "-mişdi_past",
        "Person-Number": "1_plur"
      }
    },
    {
      "yaltaqlandıq": {
        "Form": "-di_past",
        "Person-Number": "1_plur"
      }
    },
    {
      "yaltaqlanırıq": {
        "Form": "present",
        "Person-Number": "1_plur"
      }
    },
    {
      "yaltaqlanacağıq": {
        "Form": "fut_def",
        "Person-Number": "1_plur"
      }
    },
    {
      "yaltaqlanarıq": {
        "Form": "fut_indef",
        "Person-Number": "1_plur"
      }
    },
    {
      "yaltaqlanaq": {
        "Form": "imp",
        "Person-Number": "1_plur"
      }
    },
    {
      "yaltaqlanaq": {
        "Form": "arzu",
        "Person-Number": "1_plur"
      }
    },
    {
      "yaltaqlanmalıyıq": {
        "Form": "vacib",
        "Person-Number": "1_plur"
      }
    },
    {
      "yaltaqlanasıyıq": {
        "Form": "lazım",
        "Person-Number": "1_plur"
      }
    },
    {
      "yaltaqlansaq": {
        "Form": "şərt",
        "Person-Number": "1_plur"
      }
    },
    {
      "yaltaqlanmağı": {
        "Form": "inf",
        "Case": "acc"
      }
    },
    {
      "yaltaqlanmışdınız": {
        "Form": "-mişdi_past",
        "Person-Number": "2_plur"
      }
    },
    {
      "yaltaqlandınız": {
        "Form": "-di_past",
        "Person-Number": "2_plur"
      }
    },
    {
      "yaltaqlanırsınız": {
        "Form": "present",
        "Person-Number": "2_plur"
      }
    },
    {
      "yaltaqlanacaqsınız": {
        "Form": "fut_def",
        "Person-Number": "2_plur"
      }
    },
    {
      "yaltaqlanarsınız": {
        "Form": "fut_indef",
        "Person-Number": "2_plur"
      }
    },
    {
      "yaltaqlanasınız": {
        "Form": "imp",
        "Person-Number": "2_plur"
      }
    },
    {
      "yaltaqlanasınız": {
        "Form": "arzu",
        "Person-Number": "2_plur"
      }
    },
    {
      "yaltaqlanmalısınız": {
        "Form": "vacib",
        "Person-Number": "2_plur"
      }
    },
    {
      "yaltaqlanasısınız": {
        "Form": "lazım",
        "Person-Number": "2_plur"
      }
    },
    {
      "yaltaqlansanız": {
        "Form": "şərt",
        "Person-Number": "2_plur"
      }
    },
    {
      "yaltaqlanmaqda": {
        "Form": "inf",
        "Case": "loc"
      }
    },
    {
      "yaltaqlanmışdılar": {
        "Form": "-mişdi_past",
        "Person-Number": "3_plur"
      }
    },
    {
      "yaltaqlandılar": {
        "Form": "-di_past",
        "Person-Number": "3_plur"
      }
    },
    {
      "yaltaqlanırlar": {
        "Form": "present",
        "Person-Number": "3_plur"
      }
    },
    {
      "yaltaqlanacaqlar": {
        "Form": "fut_def",
        "Person-Number": "3_plur"
      }
    },
    {
      "yaltaqlanarlar": {
        "Form": "fut_indef",
        "Person-Number": "3_plur"
      }
    },
    {
      "yaltaqlansınlar": {
        "Form": "imp",
        "Person-Number": "3_plur"
      }
    },
    {
      "yaltaqlanalar": {
        "Form": "arzu",
        "Person-Number": "3_plur"
      }
    },
    {
      "yaltaqlanmalıdırlar": {
        "Form": "vacib",
        "Person-Number": "3_plur"
      }
    },
    {
      "yaltaqlanasıdır": {
        "Form": "lazım",
        "Person-Number": "3_plur"
      }
    },
    {
      "yaltaqlansalar": {
        "Form": "şərt",
        "Person-Number": "3_plur"
      }
    },
    {
      "yaltaqlanmaqdan": {
        "Form": "inf",
        "Case": "abl"
      }
    }
  ],
  "yanılmaq": [
    {
      "yanılmışdım": {
        "Form": "-mişdi_past",
        "Person-Number": "1_sing"
      }
    },
    {
      "yanıldım": {
        "Form": "-di_past",
        "Person-Number": "1_sing"
      }
    },
    {
      "yanılıram": {
        "Form": "present",
        "Person-Number": "1_sing"
      }
    },
    {
      "yanılacağam": {
        "Form": "fut_def",
        "Person-Number": "1_sing"
      }
    },
    {
      "yanılaram": {
        "Form": "fut_indef",
        "Person-Number": "1_sing"
      }
    },
    {
      "yanılım": {
        "Form": "imp",
        "Person-Number": "1_sing"
      }
    },
    {
      "yanılam": {
        "Form": "arzu",
        "Person-Number": "1_sing"
      }
    },
    {
      "yanılmalıyam": {
        "Form": "vacib",
        "Person-Number": "1_sing"
      }
    },
    {
      "yanılasıyam": {
        "Form": "lazım",
        "Person-Number": "1_sing"
      }
    },
    {
      "yanılsam": {
        "Form": "şərt",
        "Person-Number": "1_sing"
      }
    },
    {
      "yanılmaq": {
        "Form": "inf",
        "Case": "nom"
      }
    },
    {
      "yanılmışdın": {
        "Form": "-mişdi_past",
        "Person-Number": "2_sing"
      }
    },
    {
      "yanıldın": {
        "Form": "-di_past",
        "Person-Number": "2_sing"
      }
    },
    {
      "yanılırsan": {
        "Form": "present",
        "Person-Number": "2_sing"
      }
    },
    {
      "yanılacaqsan": {
        "Form": "fut_def",
        "Person-Number": "2_sing"
      }
    },
    {
      "yanılarsan": {
        "Form": "fut_indef",
        "Person-Number": "2_sing"
      }
    },
    {
      "yanıl": {
        "Form": "imp",
        "Person-Number": "2_sing"
      }
    },
    {
      "yanılasan": {
        "Form": "arzu",
        "Person-Number": "2_sing"
      }
    },
    {
      "yanılmalısan": {
        "Form": "vacib",
        "Person-Number": "2_sing"
      }
    },
    {
      "yanılasısan": {
        "Form": "lazım",
        "Person-Number": "2_sing"
      }
    },
    {
      "yanılsan": {
        "Form": "şərt",
        "Person-Number": "2_sing"
      }
    },
    {
      "yanılmağın": {
        "Form": "inf",
        "Case": "gen"
      }
    },
    {
      "yanılmışdı": {
        "Form": "-mişdi_past",
        "Person-Number": "3_sing"
      }
    },
    {
      "yanıldı": {
        "Form": "-di_past",
        "Person-Number": "3_sing"
      }
    },
    {
      "yanılır": {
        "Form": "present",
        "Person-Number": "3_sing"
      }
    },
    {
      "yanılacaq": {
        "Form": "fut_def",
        "Person-Number": "3_sing"
      }
    },
    {
      "yanılar": {
        "Form": "fut_indef",
        "Person-Number": "3_sing"
      }
    },
    {
      "yanılsın": {
        "Form": "imp",
        "Person-Number": "3_sing"
      }
    },
    {
      "yanıla": {
        "Form": "arzu",
        "Person-Number": "3_sing"
      }
    },
    {
      "yanılmalıdır": {
        "Form": "vacib",
        "Person-Number": "3_sing"
      }
    },
    {
      "yanılasıdır": {
        "Form": "lazım",
        "Person-Number": "3_sing"
      }
    },
    {
      "yanılsa": {
        "Form": "şərt",
        "Person-Number": "3_sing"
      }
    },
    {
      "yanılmağa": {
        "Form": "inf",
        "Case": "dat"
      }
    },
    {
      "yanılmışdıq": {
        "Form": "-mişdi_past",
        "Person-Number": "1_plur"
      }
    },
    {
      "yanıldıq": {
        "Form": "-di_past",
        "Person-Number": "1_plur"
      }
    },
    {
      "yanılırıq": {
        "Form": "present",
        "Person-Number": "1_plur"
      }
    },
    {
      "yanılacağıq": {
        "Form": "fut_def",
        "Person-Number": "1_plur"
      }
    },
    {
      "yanılarıq": {
        "Form": "fut_indef",
        "Person-Number": "1_plur"
      }
    },
    {
      "yanılaq": {
        "Form": "imp",
        "Person-Number": "1_plur"
      }
    },
    {
      "yanılaq": {
        "Form": "arzu",
        "Person-Number": "1_plur"
      }
    },
    {
      "yanılmalıyıq": {
        "Form": "vacib",
        "Person-Number": "1_plur"
      }
    },
    {
      "yanılasıyıq": {
        "Form": "lazım",
        "Person-Number": "1_plur"
      }
    },
    {
      "yanılsaq": {
        "Form": "şərt",
        "Person-Number": "1_plur"
      }
    },
    {
      "yanılmağı": {
        "Form": "inf",
        "Case": "acc"
      }
    },
    {
      "yanılmışdınız": {
        "Form": "-mişdi_past",
        "Person-Number": "2_plur"
      }
    },
    {
      "yanıldınız": {
        "Form": "-di_past",
        "Person-Number": "2_plur"
      }
    },
    {
      "yanılırsınız": {
        "Form": "present",
        "Person-Number": "2_plur"
      }
    },
    {
      "yanılacaqsınız": {
        "Form": "fut_def",
        "Person-Number": "2_plur"
      }
    },
    {
      "yanılarsınız": {
        "Form": "fut_indef",
        "Person-Number": "2_plur"
      }
    },
    {
      "yanılasınız": {
        "Form": "imp",
        "Person-Number": "2_plur"
      }
    },
    {
      "yanılasınız": {
        "Form": "arzu",
        "Person-Number": "2_plur"
      }
    },
    {
      "yanılmalısınız": {
        "Form": "vacib",
        "Person-Number": "2_plur"
      }
    },
    {
      "yanılasısınız": {
        "Form": "lazım",
        "Person-Number": "2_plur"
      }
    },
    {
      "yanılsanız": {
        "Form": "şərt",
        "Person-Number": "2_plur"
      }
    },
    {
      "yanılmaqda": {
        "Form": "inf",
        "Case": "loc"
      }
    },
    {
      "yanılmışdılar": {
        "Form": "-mişdi_past",
        "Person-Number": "3_plur"
      }
    },
    {
      "yanıldılar": {
        "Form": "-di_past",
        "Person-Number": "3_plur"
      }
    },
    {
      "yanılırlar": {
        "Form": "present",
        "Person-Number": "3_plur"
      }
    },
    {
      "yanılacaqlar": {
        "Form": "fut_def",
        "Person-Number": "3_plur"
      }
    },
    {
      "yanılarlar": {
        "Form": "fut_indef",
        "Person-Number": "3_plur"
      }
    },
    {
      "yanılsınlar": {
        "Form": "imp",
        "Person-Number": "3_plur"
      }
    },
    {
      "yanılalar": {
        "Form": "arzu",
        "Person-Number": "3_plur"
      }
    },
    {
      "yanılmalıdırlar": {
        "Form": "vacib",
        "Person-Number": "3_plur"
      }
    },
    {
      "yanılasıdır": {
        "Form": "lazım",
        "Person-Number": "3_plur"
      }
    },
    {
      "yanılsalar": {
        "Form": "şərt",
        "Person-Number": "3_plur"
      }
    },
    {
      "yanılmaqdan": {
        "Form": "inf",
        "Case": "abl"
      }
    }
  ],
  "yaralamaq": [
    {
      "yaralamışdım": {
        "Form": "-mişdi_past",
        "Person-Number": "1_sing"
      }
    },
    {
      "yaraladım": {
        "Form": "-di_past",
        "Person-Number": "1_sing"
      }
    },
    {
      "yaralayıram": {
        "Form": "present",
        "Person-Number": "1_sing"
      }
    },
    {
      "yaralayacağam": {
        "Form": "fut_def",
        "Person-Number": "1_sing"
      }
    },
    {
      "yaralayaram": {
        "Form": "fut_indef",
        "Person-Number": "1_sing"
      }
    },
    {
      "yaralayım": {
        "Form": "imp",
        "Person-Number": "1_sing"
      }
    },
    {
      "yaralayım": {
        "Form": "arzu",
        "Person-Number": "1_sing"
      }
    },
    {
      "yaralamalıyam": {
        "Form": "vacib",
        "Person-Number": "1_sing"
      }
    },
    {
      "yaralayasıyam": {
        "Form": "lazım",
        "Person-Number": "1_sing"
      }
    },
    {
      "yaralasam": {
        "Form": "şərt",
        "Person-Number": "1_sing"
      }
    },
    {
      "yaralamaq": {
        "Form": "inf",
        "Case": "nom"
      }
    },
    {
      "yaralamışdın": {
        "Form": "-mişdi_past",
        "Person-Number": "2_sing"
      }
    },
    {
      "yaraladın": {
        "Form": "-di_past",
        "Person-Number": "2_sing"
      }
    },
    {
      "yaralayırsan": {
        "Form": "present",
        "Person-Number": "2_sing"
      }
    },
    {
      "yaralayacaqsan": {
        "Form": "fut_def",
        "Person-Number": "2_sing"
      }
    },
    {
      "yaralayarsan": {
        "Form": "fut_indef",
        "Person-Number": "2_sing"
      }
    },
    {
      "yarala": {
        "Form": "imp",
        "Person-Number": "2_sing"
      }
    },
    {
      "yaralayasan": {
        "Form": "arzu",
        "Person-Number": "2_sing"
      }
    },
    {
      "yaralamalısan": {
        "Form": "vacib",
        "Person-Number": "2_sing"
      }
    },
    {
      "yaralayasısan": {
        "Form": "lazım",
        "Person-Number": "2_sing"
      }
    },
    {
      "yaralasan": {
        "Form": "şərt",
        "Person-Number": "2_sing"
      }
    },
    {
      "yaralamağın": {
        "Form": "inf",
        "Case": "gen"
      }
    },
    {
      "yaralamışdı": {
        "Form": "-mişdi_past",
        "Person-Number": "3_sing"
      }
    },
    {
      "yaraladı": {
        "Form": "-di_past",
        "Person-Number": "3_sing"
      }
    },
    {
      "yaralayır": {
        "Form": "present",
        "Person-Number": "3_sing"
      }
    },
    {
      "yaralayacaq": {
        "Form": "fut_def",
        "Person-Number": "3_sing"
      }
    },
    {
      "yaralayar": {
        "Form": "fut_indef",
        "Person-Number": "3_sing"
      }
    },
    {
      "yaralasın": {
        "Form": "imp",
        "Person-Number": "3_sing"
      }
    },
    {
      "yaralaya": {
        "Form": "arzu",
        "Person-Number": "3_sing"
      }
    },
    {
      "yaralamalıdır": {
        "Form": "vacib",
        "Person-Number": "3_sing"
      }
    },
    {
      "yaralayasıdır": {
        "Form": "lazım",
        "Person-Number": "3_sing"
      }
    },
    {
      "yaralasa": {
        "Form": "şərt",
        "Person-Number": "3_sing"
      }
    },
    {
      "yaralamağa": {
        "Form": "inf",
        "Case": "dat"
      }
    },
    {
      "yaralamışdıq": {
        "Form": "-mişdi_past",
        "Person-Number": "1_plur"
      }
    },
    {
      "yaraladıq": {
        "Form": "-di_past",
        "Person-Number": "1_plur"
      }
    },
    {
      "yaralayırıq": {
        "Form": "present",
        "Person-Number": "1_plur"
      }
    },
    {
      "yaralayacağıq": {
        "Form": "fut_def",
        "Person-Number": "1_plur"
      }
    },
    {
      "yaralayarıq": {
        "Form": "fut_indef",
        "Person-Number": "1_plur"
      }
    },
    {
      "yaralayaq": {
        "Form": "imp",
        "Person-Number": "1_plur"
      }
    },
    {
      "yaralayaq": {
        "Form": "arzu",
        "Person-Number": "1_plur"
      }
    },
    {
      "yaralamalıyıq": {
        "Form": "vacib",
        "Person-Number": "1_plur"
      }
    },
    {
      "yaralayasıyıq": {
        "Form": "lazım",
        "Person-Number": "1_plur"
      }
    },
    {
      "yaralasaq": {
        "Form": "şərt",
        "Person-Number": "1_plur"
      }
    },
    {
      "yaralamağı": {
        "Form": "inf",
        "Case": "acc"
      }
    },
    {
      "yaralamışdınız": {
        "Form": "-mişdi_past",
        "Person-Number": "2_plur"
      }
    },
    {
      "yaraladınız": {
        "Form": "-di_past",
        "Person-Number": "2_plur"
      }
    },
    {
      "yaralayırsınız": {
        "Form": "present",
        "Person-Number": "2_plur"
      }
    },
    {
      "yaralayacaqsınız": {
        "Form": "fut_def",
        "Person-Number": "2_plur"
      }
    },
    {
      "yaralayarsınız": {
        "Form": "fut_indef",
        "Person-Number": "2_plur"
      }
    },
    {
      "yaralayasınız": {
        "Form": "imp",
        "Person-Number": "2_plur"
      }
    },
    {
      "yaralayasınız": {
        "Form": "arzu",
        "Person-Number": "2_plur"
      }
    },
    {
      "yaralamalısınız": {
        "Form": "vacib",
        "Person-Number": "2_plur"
      }
    },
    {
      "yaralayasısınız": {
        "Form": "lazım",
        "Person-Number": "2_plur"
      }
    },
    {
      "yaralasanız": {
        "Form": "şərt",
        "Person-Number": "2_plur"
      }
    },
    {
      "yaralamaqda": {
        "Form": "inf",
        "Case": "loc"
      }
    },
    {
      "yaralamışdılar": {
        "Form": "-mişdi_past",
        "Person-Number": "3_plur"
      }
    },
    {
      "yaraladılar": {
        "Form": "-di_past",
        "Person-Number": "3_plur"
      }
    },
    {
      "yaralayırlar": {
        "Form": "present",
        "Person-Number": "3_plur"
      }
    },
    {
      "yaralayacaqlar": {
        "Form": "fut_def",
        "Person-Number": "3_plur"
      }
    },
    {
      "yaralayarlar": {
        "Form": "fut_indef",
        "Person-Number": "3_plur"
      }
    },
    {
      "yaralasınlar": {
        "Form": "imp",
        "Person-Number": "3_plur"
      }
    },
    {
      "yaralayalar": {
        "Form": "arzu",
        "Person-Number": "3_plur"
      }
    },
    {
      "yaralamalıdırlar": {
        "Form": "vacib",
        "Person-Number": "3_plur"
      }
    },
    {
      "yaralayasıdır": {
        "Form": "lazım",
        "Person-Number": "3_plur"
      }
    },
    {
      "yaralasalar": {
        "Form": "şərt",
        "Person-Number": "3_plur"
      }
    },
    {
      "yaralamaqdan": {
        "Form": "inf",
        "Case": "abl"
      }
    }
  ],
  "yaralanmamaq": [
    {
      "yaralanmamışdım": {
        "Form": "-mişdi_past",
        "Person-Number": "1_sing"
      }
    },
    {
      "yaralanmadım": {
        "Form": "-di_past",
        "Person-Number": "1_sing"
      }
    },
    {
      "yaralanmayıram": {
        "Form": "present",
        "Person-Number": "1_sing"
      }
    },
    {
      "yaralanmayacağam": {
        "Form": "fut_def",
        "Person-Number": "1_sing"
      }
    },
    {
      "yaralanmayaram": {
        "Form": "fut_indef",
        "Person-Number": "1_sing"
      }
    },
    {
      "yaralanmayım": {
        "Form": "imp",
        "Person-Number": "1_sing"
      }
    },
    {
      "yaralanmayım": {
        "Form": "arzu",
        "Person-Number": "1_sing"
      }
    },
    {
      "yaralanmamalıyam": {
        "Form": "vacib",
        "Person-Number": "1_sing"
      }
    },
    {
      "yaralanmayasıyam": {
        "Form": "lazım",
        "Person-Number": "1_sing"
      }
    },
    {
      "yaralanmasam": {
        "Form": "şərt",
        "Person-Number": "1_sing"
      }
    },
    {
      "yaralanmamaq": {
        "Form": "inf",
        "Case": "nom"
      }
    },
    {
      "yaralanmamışdın": {
        "Form": "-mişdi_past",
        "Person-Number": "2_sing"
      }
    },
    {
      "yaralanmadın": {
        "Form": "-di_past",
        "Person-Number": "2_sing"
      }
    },
    {
      "yaralanmayırsan": {
        "Form": "present",
        "Person-Number": "2_sing"
      }
    },
    {
      "yaralanmayacaqsan": {
        "Form": "fut_def",
        "Person-Number": "2_sing"
      }
    },
    {
      "yaralanmayarsan": {
        "Form": "fut_indef",
        "Person-Number": "2_sing"
      }
    },
    {
      "yaralanma": {
        "Form": "imp",
        "Person-Number": "2_sing"
      }
    },
    {
      "yaralanmayasan": {
        "Form": "arzu",
        "Person-Number": "2_sing"
      }
    },
    {
      "yaralanmamalısan": {
        "Form": "vacib",
        "Person-Number": "2_sing"
      }
    },
    {
      "yaralanmayasısan": {
        "Form": "lazım",
        "Person-Number": "2_sing"
      }
    },
    {
      "yaralanmasan": {
        "Form": "şərt",
        "Person-Number": "2_sing"
      }
    },
    {
      "yaralanmamağın": {
        "Form": "inf",
        "Case": "gen"
      }
    },
    {
      "yaralanmamışdı": {
        "Form": "-mişdi_past",
        "Person-Number": "3_sing"
      }
    },
    {
      "yaralanmadı": {
        "Form": "-di_past",
        "Person-Number": "3_sing"
      }
    },
    {
      "yaralanmayır": {
        "Form": "present",
        "Person-Number": "3_sing"
      }
    },
    {
      "yaralanmayacaq": {
        "Form": "fut_def",
        "Person-Number": "3_sing"
      }
    },
    {
      "yaralanmayar": {
        "Form": "fut_indef",
        "Person-Number": "3_sing"
      }
    },
    {
      "yaralanmasın": {
        "Form": "imp",
        "Person-Number": "3_sing"
      }
    },
    {
      "yaralanmaya": {
        "Form": "arzu",
        "Person-Number": "3_sing"
      }
    },
    {
      "yaralanmamalıdır": {
        "Form": "vacib",
        "Person-Number": "3_sing"
      }
    },
    {
      "yaralanmayasıdır": {
        "Form": "lazım",
        "Person-Number": "3_sing"
      }
    },
    {
      "yaralanmasa": {
        "Form": "şərt",
        "Person-Number": "3_sing"
      }
    },
    {
      "yaralanmamağa": {
        "Form": "inf",
        "Case": "dat"
      }
    },
    {
      "yaralanmamışdıq": {
        "Form": "-mişdi_past",
        "Person-Number": "1_plur"
      }
    },
    {
      "yaralanmadıq": {
        "Form": "-di_past",
        "Person-Number": "1_plur"
      }
    },
    {
      "yaralanmayırıq": {
        "Form": "present",
        "Person-Number": "1_plur"
      }
    },
    {
      "yaralanmayacağıq": {
        "Form": "fut_def",
        "Person-Number": "1_plur"
      }
    },
    {
      "yaralanmayarıq": {
        "Form": "fut_indef",
        "Person-Number": "1_plur"
      }
    },
    {
      "yaralanmayaq": {
        "Form": "imp",
        "Person-Number": "1_plur"
      }
    },
    {
      "yaralanmayaq": {
        "Form": "arzu",
        "Person-Number": "1_plur"
      }
    },
    {
      "yaralanmamalıyıq": {
        "Form": "vacib",
        "Person-Number": "1_plur"
      }
    },
    {
      "yaralanmayasıyıq": {
        "Form": "lazım",
        "Person-Number": "1_plur"
      }
    },
    {
      "yaralanmasaq": {
        "Form": "şərt",
        "Person-Number": "1_plur"
      }
    },
    {
      "yaralanmamağı": {
        "Form": "inf",
        "Case": "acc"
      }
    },
    {
      "yaralanmamışdınız": {
        "Form": "-mişdi_past",
        "Person-Number": "2_plur"
      }
    },
    {
      "yaralanmadınız": {
        "Form": "-di_past",
        "Person-Number": "2_plur"
      }
    },
    {
      "yaralanmayırsınız": {
        "Form": "present",
        "Person-Number": "2_plur"
      }
    },
    {
      "yaralanmayacaqsınız": {
        "Form": "fut_def",
        "Person-Number": "2_plur"
      }
    },
    {
      "yaralanmayarsınız": {
        "Form": "fut_indef",
        "Person-Number": "2_plur"
      }
    },
    {
      "yaralanmayasınız": {
        "Form": "imp",
        "Person-Number": "2_plur"
      }
    },
    {
      "yaralanmayasınız": {
        "Form": "arzu",
        "Person-Number": "2_plur"
      }
    },
    {
      "yaralanmamalısınız": {
        "Form": "vacib",
        "Person-Number": "2_plur"
      }
    },
    {
      "yaralanmayasısınız": {
        "Form": "lazım",
        "Person-Number": "2_plur"
      }
    },
    {
      "yaralanmasanız": {
        "Form": "şərt",
        "Person-Number": "2_plur"
      }
    },
    {
      "yaralanmamaqda": {
        "Form": "inf",
        "Case": "loc"
      }
    },
    {
      "yaralanmamışdılar": {
        "Form": "-mişdi_past",
        "Person-Number": "3_plur"
      }
    },
    {
      "yaralanmadılar": {
        "Form": "-di_past",
        "Person-Number": "3_plur"
      }
    },
    {
      "yaralanmayırlar": {
        "Form": "present",
        "Person-Number": "3_plur"
      }
    },
    {
      "yaralanmayacaqlar": {
        "Form": "fut_def",
        "Person-Number": "3_plur"
      }
    },
    {
      "yaralanmayarlar": {
        "Form": "fut_indef",
        "Person-Number": "3_plur"
      }
    },
    {
      "yaralanmasınlar": {
        "Form": "imp",
        "Person-Number": "3_plur"
      }
    },
    {
      "yaralanmayalar": {
        "Form": "arzu",
        "Person-Number": "3_plur"
      }
    },
    {
      "yaralanmamalıdırlar": {
        "Form": "vacib",
        "Person-Number": "3_plur"
      }
    },
    {
      "yaralanmayasıdır": {
        "Form": "lazım",
        "Person-Number": "3_plur"
      }
    },
    {
      "yaralanmasalar": {
        "Form": "şərt",
        "Person-Number": "3_plur"
      }
    },
    {
      "yaralanmamaqdan": {
        "Form": "inf",
        "Case": "abl"
      }
    }
  ],
  "yaralanmaq": [
    {
      "yaralanmışdım": {
        "Form": "-mişdi_past",
        "Person-Number": "1_sing"
      }
    },
    {
      "yaralandım": {
        "Form": "-di_past",
        "Person-Number": "1_sing"
      }
    },
    {
      "yaralanıram": {
        "Form": "present",
        "Person-Number": "1_sing"
      }
    },
    {
      "yaralanacağam": {
        "Form": "fut_def",
        "Person-Number": "1_sing"
      }
    },
    {
      "yaralanaram": {
        "Form": "fut_indef",
        "Person-Number": "1_sing"
      }
    },
    {
      "yaralanım": {
        "Form": "imp",
        "Person-Number": "1_sing"
      }
    },
    {
      "yaralanam": {
        "Form": "arzu",
        "Person-Number": "1_sing"
      }
    },
    {
      "yaralanmalıyam": {
        "Form": "vacib",
        "Person-Number": "1_sing"
      }
    },
    {
      "yaralanasıyam": {
        "Form": "lazım",
        "Person-Number": "1_sing"
      }
    },
    {
      "yaralansam": {
        "Form": "şərt",
        "Person-Number": "1_sing"
      }
    },
    {
      "yaralanmaq": {
        "Form": "inf",
        "Case": "nom"
      }
    },
    {
      "yaralanmışdın": {
        "Form": "-mişdi_past",
        "Person-Number": "2_sing"
      }
    },
    {
      "yaralandın": {
        "Form": "-di_past",
        "Person-Number": "2_sing"
      }
    },
    {
      "yaralanırsan": {
        "Form": "present",
        "Person-Number": "2_sing"
      }
    },
    {
      "yaralanacaqsan": {
        "Form": "fut_def",
        "Person-Number": "2_sing"
      }
    },
    {
      "yaralanarsan": {
        "Form": "fut_indef",
        "Person-Number": "2_sing"
      }
    },
    {
      "yaralan": {
        "Form": "imp",
        "Person-Number": "2_sing"
      }
    },
    {
      "yaralanasan": {
        "Form": "arzu",
        "Person-Number": "2_sing"
      }
    },
    {
      "yaralanmalısan": {
        "Form": "vacib",
        "Person-Number": "2_sing"
      }
    },
    {
      "yaralanasısan": {
        "Form": "lazım",
        "Person-Number": "2_sing"
      }
    },
    {
      "yaralansan": {
        "Form": "şərt",
        "Person-Number": "2_sing"
      }
    },
    {
      "yaralanmağın": {
        "Form": "inf",
        "Case": "gen"
      }
    },
    {
      "yaralanmışdı": {
        "Form": "-mişdi_past",
        "Person-Number": "3_sing"
      }
    },
    {
      "yaralandı": {
        "Form": "-di_past",
        "Person-Number": "3_sing"
      }
    },
    {
      "yaralanır": {
        "Form": "present",
        "Person-Number": "3_sing"
      }
    },
    {
      "yaralanacaq": {
        "Form": "fut_def",
        "Person-Number": "3_sing"
      }
    },
    {
      "yaralanar": {
        "Form": "fut_indef",
        "Person-Number": "3_sing"
      }
    },
    {
      "yaralansın": {
        "Form": "imp",
        "Person-Number": "3_sing"
      }
    },
    {
      "yaralana": {
        "Form": "arzu",
        "Person-Number": "3_sing"
      }
    },
    {
      "yaralanmalıdır": {
        "Form": "vacib",
        "Person-Number": "3_sing"
      }
    },
    {
      "yaralanasıdır": {
        "Form": "lazım",
        "Person-Number": "3_sing"
      }
    },
    {
      "yaralansa": {
        "Form": "şərt",
        "Person-Number": "3_sing"
      }
    },
    {
      "yaralanmağa": {
        "Form": "inf",
        "Case": "dat"
      }
    },
    {
      "yaralanmışdıq": {
        "Form": "-mişdi_past",
        "Person-Number": "1_plur"
      }
    },
    {
      "yaralandıq": {
        "Form": "-di_past",
        "Person-Number": "1_plur"
      }
    },
    {
      "yaralanırıq": {
        "Form": "present",
        "Person-Number": "1_plur"
      }
    },
    {
      "yaralanacağıq": {
        "Form": "fut_def",
        "Person-Number": "1_plur"
      }
    },
    {
      "yaralanarıq": {
        "Form": "fut_indef",
        "Person-Number": "1_plur"
      }
    },
    {
      "yaralanaq": {
        "Form": "imp",
        "Person-Number": "1_plur"
      }
    },
    {
      "yaralanaq": {
        "Form": "arzu",
        "Person-Number": "1_plur"
      }
    },
    {
      "yaralanmalıyıq": {
        "Form": "vacib",
        "Person-Number": "1_plur"
      }
    },
    {
      "yaralanasıyıq": {
        "Form": "lazım",
        "Person-Number": "1_plur"
      }
    },
    {
      "yaralansaq": {
        "Form": "şərt",
        "Person-Number": "1_plur"
      }
    },
    {
      "yaralanmağı": {
        "Form": "inf",
        "Case": "acc"
      }
    },
    {
      "yaralanmışdınız": {
        "Form": "-mişdi_past",
        "Person-Number": "2_plur"
      }
    },
    {
      "yaralandınız": {
        "Form": "-di_past",
        "Person-Number": "2_plur"
      }
    },
    {
      "yaralanırsınız": {
        "Form": "present",
        "Person-Number": "2_plur"
      }
    },
    {
      "yaralanacaqsınız": {
        "Form": "fut_def",
        "Person-Number": "2_plur"
      }
    },
    {
      "yaralanarsınız": {
        "Form": "fut_indef",
        "Person-Number": "2_plur"
      }
    },
    {
      "yaralanasınız": {
        "Form": "imp",
        "Person-Number": "2_plur"
      }
    },
    {
      "yaralanasınız": {
        "Form": "arzu",
        "Person-Number": "2_plur"
      }
    },
    {
      "yaralanmalısınız": {
        "Form": "vacib",
        "Person-Number": "2_plur"
      }
    },
    {
      "yaralanasısınız": {
        "Form": "lazım",
        "Person-Number": "2_plur"
      }
    },
    {
      "yaralansanız": {
        "Form": "şərt",
        "Person-Number": "2_plur"
      }
    },
    {
      "yaralanmaqda": {
        "Form": "inf",
        "Case": "loc"
      }
    },
    {
      "yaralanmışdılar": {
        "Form": "-mişdi_past",
        "Person-Number": "3_plur"
      }
    },
    {
      "yaralandılar": {
        "Form": "-di_past",
        "Person-Number": "3_plur"
      }
    },
    {
      "yaralanırlar": {
        "Form": "present",
        "Person-Number": "3_plur"
      }
    },
    {
      "yaralanacaqlar": {
        "Form": "fut_def",
        "Person-Number": "3_plur"
      }
    },
    {
      "yaralanarlar": {
        "Form": "fut_indef",
        "Person-Number": "3_plur"
      }
    },
    {
      "yaralansınlar": {
        "Form": "imp",
        "Person-Number": "3_plur"
      }
    },
    {
      "yaralanalar": {
        "Form": "arzu",
        "Person-Number": "3_plur"
      }
    },
    {
      "yaralanmalıdırlar": {
        "Form": "vacib",
        "Person-Number": "3_plur"
      }
    },
    {
      "yaralanasıdır": {
        "Form": "lazım",
        "Person-Number": "3_plur"
      }
    },
    {
      "yaralansalar": {
        "Form": "şərt",
        "Person-Number": "3_plur"
      }
    },
    {
      "yaralanmaqdan": {
        "Form": "inf",
        "Case": "abl"
      }
    }
  ],
  "yarışmaq": [
    {
      "yarışmışdım": {
        "Form": "-mişdi_past",
        "Person-Number": "1_sing"
      }
    },
    {
      "yarışdım": {
        "Form": "-di_past",
        "Person-Number": "1_sing"
      }
    },
    {
      "yarışıram": {
        "Form": "present",
        "Person-Number": "1_sing"
      }
    },
    {
      "yarışacağam": {
        "Form": "fut_def",
        "Person-Number": "1_sing"
      }
    },
    {
      "yarışaram": {
        "Form": "fut_indef",
        "Person-Number": "1_sing"
      }
    },
    {
      "yarışım": {
        "Form": "imp",
        "Person-Number": "1_sing"
      }
    },
    {
      "yarışam": {
        "Form": "arzu",
        "Person-Number": "1_sing"
      }
    },
    {
      "yarışmalıyam": {
        "Form": "vacib",
        "Person-Number": "1_sing"
      }
    },
    {
      "yarışasıyam": {
        "Form": "lazım",
        "Person-Number": "1_sing"
      }
    },
    {
      "yarışsam": {
        "Form": "şərt",
        "Person-Number": "1_sing"
      }
    },
    {
      "yarışmaq": {
        "Form": "inf",
        "Case": "nom"
      }
    },
    {
      "yarışmışdın": {
        "Form": "-mişdi_past",
        "Person-Number": "2_sing"
      }
    },
    {
      "yarışdın": {
        "Form": "-di_past",
        "Person-Number": "2_sing"
      }
    },
    {
      "yarışırsan": {
        "Form": "present",
        "Person-Number": "2_sing"
      }
    },
    {
      "yarışacaqsan": {
        "Form": "fut_def",
        "Person-Number": "2_sing"
      }
    },
    {
      "yarışarsan": {
        "Form": "fut_indef",
        "Person-Number": "2_sing"
      }
    },
    {
      "yarış": {
        "Form": "imp",
        "Person-Number": "2_sing"
      }
    },
    {
      "yarışasan": {
        "Form": "arzu",
        "Person-Number": "2_sing"
      }
    },
    {
      "yarışmalısan": {
        "Form": "vacib",
        "Person-Number": "2_sing"
      }
    },
    {
      "yarışasısan": {
        "Form": "lazım",
        "Person-Number": "2_sing"
      }
    },
    {
      "yarışsan": {
        "Form": "şərt",
        "Person-Number": "2_sing"
      }
    },
    {
      "yarışmağın": {
        "Form": "inf",
        "Case": "gen"
      }
    },
    {
      "yarışmışdı": {
        "Form": "-mişdi_past",
        "Person-Number": "3_sing"
      }
    },
    {
      "yarışdı": {
        "Form": "-di_past",
        "Person-Number": "3_sing"
      }
    },
    {
      "yarışır": {
        "Form": "present",
        "Person-Number": "3_sing"
      }
    },
    {
      "yarışacaq": {
        "Form": "fut_def",
        "Person-Number": "3_sing"
      }
    },
    {
      "yarışar": {
        "Form": "fut_indef",
        "Person-Number": "3_sing"
      }
    },
    {
      "yarışsın": {
        "Form": "imp",
        "Person-Number": "3_sing"
      }
    },
    {
      "yarışa": {
        "Form": "arzu",
        "Person-Number": "3_sing"
      }
    },
    {
      "yarışmalıdır": {
        "Form": "vacib",
        "Person-Number": "3_sing"
      }
    },
    {
      "yarışasıdır": {
        "Form": "lazım",
        "Person-Number": "3_sing"
      }
    },
    {
      "yarışsa": {
        "Form": "şərt",
        "Person-Number": "3_sing"
      }
    },
    {
      "yarışmağa": {
        "Form": "inf",
        "Case": "dat"
      }
    },
    {
      "yarışmışdıq": {
        "Form": "-mişdi_past",
        "Person-Number": "1_plur"
      }
    },
    {
      "yarışdıq": {
        "Form": "-di_past",
        "Person-Number": "1_plur"
      }
    },
    {
      "yarışırıq": {
        "Form": "present",
        "Person-Number": "1_plur"
      }
    },
    {
      "yarışacağıq": {
        "Form": "fut_def",
        "Person-Number": "1_plur"
      }
    },
    {
      "yarışarıq": {
        "Form": "fut_indef",
        "Person-Number": "1_plur"
      }
    },
    {
      "yarışaq": {
        "Form": "imp",
        "Person-Number": "1_plur"
      }
    },
    {
      "yarışaq": {
        "Form": "arzu",
        "Person-Number": "1_plur"
      }
    },
    {
      "yarışmalıyıq": {
        "Form": "vacib",
        "Person-Number": "1_plur"
      }
    },
    {
      "yarışasıyıq": {
        "Form": "lazım",
        "Person-Number": "1_plur"
      }
    },
    {
      "yarışsaq": {
        "Form": "şərt",
        "Person-Number": "1_plur"
      }
    },
    {
      "yarışmağı": {
        "Form": "inf",
        "Case": "acc"
      }
    },
    {
      "yarışmışdınız": {
        "Form": "-mişdi_past",
        "Person-Number": "2_plur"
      }
    },
    {
      "yarışdınız": {
        "Form": "-di_past",
        "Person-Number": "2_plur"
      }
    },
    {
      "yarışırsınız": {
        "Form": "present",
        "Person-Number": "2_plur"
      }
    },
    {
      "yarışacaqsınız": {
        "Form": "fut_def",
        "Person-Number": "2_plur"
      }
    },
    {
      "yarışarsınız": {
        "Form": "fut_indef",
        "Person-Number": "2_plur"
      }
    },
    {
      "yarışasınız": {
        "Form": "imp",
        "Person-Number": "2_plur"
      }
    },
    {
      "yarışasınız": {
        "Form": "arzu",
        "Person-Number": "2_plur"
      }
    },
    {
      "yarışmalısınız": {
        "Form": "vacib",
        "Person-Number": "2_plur"
      }
    },
    {
      "yarışasısınız": {
        "Form": "lazım",
        "Person-Number": "2_plur"
      }
    },
    {
      "yarışsanız": {
        "Form": "şərt",
        "Person-Number": "2_plur"
      }
    },
    {
      "yarışmaqda": {
        "Form": "inf",
        "Case": "loc"
      }
    },
    {
      "yarışmışdılar": {
        "Form": "-mişdi_past",
        "Person-Number": "3_plur"
      }
    },
    {
      "yarışdılar": {
        "Form": "-di_past",
        "Person-Number": "3_plur"
      }
    },
    {
      "yarışırlar": {
        "Form": "present",
        "Person-Number": "3_plur"
      }
    },
    {
      "yarışacaqlar": {
        "Form": "fut_def",
        "Person-Number": "3_plur"
      }
    },
    {
      "yarışarlar": {
        "Form": "fut_indef",
        "Person-Number": "3_plur"
      }
    },
    {
      "yarışsınlar": {
        "Form": "imp",
        "Person-Number": "3_plur"
      }
    },
    {
      "yarışalar": {
        "Form": "arzu",
        "Person-Number": "3_plur"
      }
    },
    {
      "yarışmalıdırlar": {
        "Form": "vacib",
        "Person-Number": "3_plur"
      }
    },
    {
      "yarışasıdır": {
        "Form": "lazım",
        "Person-Number": "3_plur"
      }
    },
    {
      "yarışsalar": {
        "Form": "şərt",
        "Person-Number": "3_plur"
      }
    },
    {
      "yarışmaqdan": {
        "Form": "inf",
        "Case": "abl"
      }
    }
  ],
  "yatmaq": [
    {
      "yatmışdım": {
        "Form": "-mişdi_past",
        "Person-Number": "1_sing"
      }
    },
    {
      "yatdım": {
        "Form": "-di_past",
        "Person-Number": "1_sing"
      }
    },
    {
      "yatıram": {
        "Form": "present",
        "Person-Number": "1_sing"
      }
    },
    {
      "yatacağam": {
        "Form": "fut_def",
        "Person-Number": "1_sing"
      }
    },
    {
      "yataram": {
        "Form": "fut_indef",
        "Person-Number": "1_sing"
      }
    },
    {
      "yatım": {
        "Form": "imp",
        "Person-Number": "1_sing"
      }
    },
    {
      "yatam": {
        "Form": "arzu",
        "Person-Number": "1_sing"
      }
    },
    {
      "yatmalıyam": {
        "Form": "vacib",
        "Person-Number": "1_sing"
      }
    },
    {
      "yatasıyam": {
        "Form": "lazım",
        "Person-Number": "1_sing"
      }
    },
    {
      "yatsam": {
        "Form": "şərt",
        "Person-Number": "1_sing"
      }
    },
    {
      "yatmaq": {
        "Form": "inf",
        "Case": "nom"
      }
    },
    {
      "yatmışdın": {
        "Form": "-mişdi_past",
        "Person-Number": "2_sing"
      }
    },
    {
      "yatdın": {
        "Form": "-di_past",
        "Person-Number": "2_sing"
      }
    },
    {
      "yatırsan": {
        "Form": "present",
        "Person-Number": "2_sing"
      }
    },
    {
      "yatacaqsan": {
        "Form": "fut_def",
        "Person-Number": "2_sing"
      }
    },
    {
      "yatarsan": {
        "Form": "fut_indef",
        "Person-Number": "2_sing"
      }
    },
    {
      "yat": {
        "Form": "imp",
        "Person-Number": "2_sing"
      }
    },
    {
      "yatasan": {
        "Form": "arzu",
        "Person-Number": "2_sing"
      }
    },
    {
      "yatmalısan": {
        "Form": "vacib",
        "Person-Number": "2_sing"
      }
    },
    {
      "yatasısan": {
        "Form": "lazım",
        "Person-Number": "2_sing"
      }
    },
    {
      "yatsan": {
        "Form": "şərt",
        "Person-Number": "2_sing"
      }
    },
    {
      "yatmağın": {
        "Form": "inf",
        "Case": "gen"
      }
    },
    {
      "yatmışdı": {
        "Form": "-mişdi_past",
        "Person-Number": "3_sing"
      }
    },
    {
      "yatdı": {
        "Form": "-di_past",
        "Person-Number": "3_sing"
      }
    },
    {
      "yatır": {
        "Form": "present",
        "Person-Number": "3_sing"
      }
    },
    {
      "yatacaq": {
        "Form": "fut_def",
        "Person-Number": "3_sing"
      }
    },
    {
      "yatar": {
        "Form": "fut_indef",
        "Person-Number": "3_sing"
      }
    },
    {
      "yatsın": {
        "Form": "imp",
        "Person-Number": "3_sing"
      }
    },
    {
      "yata": {
        "Form": "arzu",
        "Person-Number": "3_sing"
      }
    },
    {
      "yatmalıdır": {
        "Form": "vacib",
        "Person-Number": "3_sing"
      }
    },
    {
      "yatasıdır": {
        "Form": "lazım",
        "Person-Number": "3_sing"
      }
    },
    {
      "yatsa": {
        "Form": "şərt",
        "Person-Number": "3_sing"
      }
    },
    {
      "yatmağa": {
        "Form": "inf",
        "Case": "dat"
      }
    },
    {
      "yatmışdıq": {
        "Form": "-mişdi_past",
        "Person-Number": "1_plur"
      }
    },
    {
      "yatdıq": {
        "Form": "-di_past",
        "Person-Number": "1_plur"
      }
    },
    {
      "yatırıq": {
        "Form": "present",
        "Person-Number": "1_plur"
      }
    },
    {
      "yatacağıq": {
        "Form": "fut_def",
        "Person-Number": "1_plur"
      }
    },
    {
      "yatarıq": {
        "Form": "fut_indef",
        "Person-Number": "1_plur"
      }
    },
    {
      "yataq": {
        "Form": "imp",
        "Person-Number": "1_plur"
      }
    },
    {
      "yataq": {
        "Form": "arzu",
        "Person-Number": "1_plur"
      }
    },
    {
      "yatmalıyıq": {
        "Form": "vacib",
        "Person-Number": "1_plur"
      }
    },
    {
      "yatasıyıq": {
        "Form": "lazım",
        "Person-Number": "1_plur"
      }
    },
    {
      "yatsaq": {
        "Form": "şərt",
        "Person-Number": "1_plur"
      }
    },
    {
      "yatmağı": {
        "Form": "inf",
        "Case": "acc"
      }
    },
    {
      "yatmışdınız": {
        "Form": "-mişdi_past",
        "Person-Number": "2_plur"
      }
    },
    {
      "yatdınız": {
        "Form": "-di_past",
        "Person-Number": "2_plur"
      }
    },
    {
      "yatırsınız": {
        "Form": "present",
        "Person-Number": "2_plur"
      }
    },
    {
      "yatacaqsınız": {
        "Form": "fut_def",
        "Person-Number": "2_plur"
      }
    },
    {
      "yatarsınız": {
        "Form": "fut_indef",
        "Person-Number": "2_plur"
      }
    },
    {
      "yatasınız": {
        "Form": "imp",
        "Person-Number": "2_plur"
      }
    },
    {
      "yatasınız": {
        "Form": "arzu",
        "Person-Number": "2_plur"
      }
    },
    {
      "yatmalısınız": {
        "Form": "vacib",
        "Person-Number": "2_plur"
      }
    },
    {
      "yatasısınız": {
        "Form": "lazım",
        "Person-Number": "2_plur"
      }
    },
    {
      "yatsanız": {
        "Form": "şərt",
        "Person-Number": "2_plur"
      }
    },
    {
      "yatmaqda": {
        "Form": "inf",
        "Case": "loc"
      }
    },
    {
      "yatmışdılar": {
        "Form": "-mişdi_past",
        "Person-Number": "3_plur"
      }
    },
    {
      "yatdılar": {
        "Form": "-di_past",
        "Person-Number": "3_plur"
      }
    },
    {
      "yatırlar": {
        "Form": "present",
        "Person-Number": "3_plur"
      }
    },
    {
      "yatacaqlar": {
        "Form": "fut_def",
        "Person-Number": "3_plur"
      }
    },
    {
      "yatarlar": {
        "Form": "fut_indef",
        "Person-Number": "3_plur"
      }
    },
    {
      "yatsınlar": {
        "Form": "imp",
        "Person-Number": "3_plur"
      }
    },
    {
      "yatalar": {
        "Form": "arzu",
        "Person-Number": "3_plur"
      }
    },
    {
      "yatmalıdırlar": {
        "Form": "vacib",
        "Person-Number": "3_plur"
      }
    },
    {
      "yatasıdır": {
        "Form": "lazım",
        "Person-Number": "3_plur"
      }
    },
    {
      "yatsalar": {
        "Form": "şərt",
        "Person-Number": "3_plur"
      }
    },
    {
      "yatmaqdan": {
        "Form": "inf",
        "Case": "abl"
      }
    }
  ],
  "yaxınlaşdırmaq": [
    {
      "yaxınlaşdırmışdım": {
        "Form": "-mişdi_past",
        "Person-Number": "1_sing"
      }
    },
    {
      "yaxınlaşdırdım": {
        "Form": "-di_past",
        "Person-Number": "1_sing"
      }
    },
    {
      "yaxınlaşdırıram": {
        "Form": "present",
        "Person-Number": "1_sing"
      }
    },
    {
      "yaxınlaşdıracağam": {
        "Form": "fut_def",
        "Person-Number": "1_sing"
      }
    },
    {
      "yaxınlaşdıraram": {
        "Form": "fut_indef",
        "Person-Number": "1_sing"
      }
    },
    {
      "yaxınlaşdırım": {
        "Form": "imp",
        "Person-Number": "1_sing"
      }
    },
    {
      "yaxınlaşdıram": {
        "Form": "arzu",
        "Person-Number": "1_sing"
      }
    },
    {
      "yaxınlaşdırmalıyam": {
        "Form": "vacib",
        "Person-Number": "1_sing"
      }
    },
    {
      "yaxınlaşdırasıyam": {
        "Form": "lazım",
        "Person-Number": "1_sing"
      }
    },
    {
      "yaxınlaşdırsam": {
        "Form": "şərt",
        "Person-Number": "1_sing"
      }
    },
    {
      "yaxınlaşdırmaq": {
        "Form": "inf",
        "Case": "nom"
      }
    },
    {
      "yaxınlaşdırmışdın": {
        "Form": "-mişdi_past",
        "Person-Number": "2_sing"
      }
    },
    {
      "yaxınlaşdırdın": {
        "Form": "-di_past",
        "Person-Number": "2_sing"
      }
    },
    {
      "yaxınlaşdırırsan": {
        "Form": "present",
        "Person-Number": "2_sing"
      }
    },
    {
      "yaxınlaşdıracaqsan": {
        "Form": "fut_def",
        "Person-Number": "2_sing"
      }
    },
    {
      "yaxınlaşdırarsan": {
        "Form": "fut_indef",
        "Person-Number": "2_sing"
      }
    },
    {
      "yaxınlaşdır": {
        "Form": "imp",
        "Person-Number": "2_sing"
      }
    },
    {
      "yaxınlaşdırasan": {
        "Form": "arzu",
        "Person-Number": "2_sing"
      }
    },
    {
      "yaxınlaşdırmalısan": {
        "Form": "vacib",
        "Person-Number": "2_sing"
      }
    },
    {
      "yaxınlaşdırasısan": {
        "Form": "lazım",
        "Person-Number": "2_sing"
      }
    },
    {
      "yaxınlaşdırsan": {
        "Form": "şərt",
        "Person-Number": "2_sing"
      }
    },
    {
      "yaxınlaşdırmağın": {
        "Form": "inf",
        "Case": "gen"
      }
    },
    {
      "yaxınlaşdırmışdı": {
        "Form": "-mişdi_past",
        "Person-Number": "3_sing"
      }
    },
    {
      "yaxınlaşdırdı": {
        "Form": "-di_past",
        "Person-Number": "3_sing"
      }
    },
    {
      "yaxınlaşdırır": {
        "Form": "present",
        "Person-Number": "3_sing"
      }
    },
    {
      "yaxınlaşdıracaq": {
        "Form": "fut_def",
        "Person-Number": "3_sing"
      }
    },
    {
      "yaxınlaşdırar": {
        "Form": "fut_indef",
        "Person-Number": "3_sing"
      }
    },
    {
      "yaxınlaşdırsın": {
        "Form": "imp",
        "Person-Number": "3_sing"
      }
    },
    {
      "yaxınlaşdıra": {
        "Form": "arzu",
        "Person-Number": "3_sing"
      }
    },
    {
      "yaxınlaşdırmalıdır": {
        "Form": "vacib",
        "Person-Number": "3_sing"
      }
    },
    {
      "yaxınlaşdırasıdır": {
        "Form": "lazım",
        "Person-Number": "3_sing"
      }
    },
    {
      "yaxınlaşdırsa": {
        "Form": "şərt",
        "Person-Number": "3_sing"
      }
    },
    {
      "yaxınlaşdırmağa": {
        "Form": "inf",
        "Case": "dat"
      }
    },
    {
      "yaxınlaşdırmışdıq": {
        "Form": "-mişdi_past",
        "Person-Number": "1_plur"
      }
    },
    {
      "yaxınlaşdırdıq": {
        "Form": "-di_past",
        "Person-Number": "1_plur"
      }
    },
    {
      "yaxınlaşdırırıq": {
        "Form": "present",
        "Person-Number": "1_plur"
      }
    },
    {
      "yaxınlaşdıracağıq": {
        "Form": "fut_def",
        "Person-Number": "1_plur"
      }
    },
    {
      "yaxınlaşdırarıq": {
        "Form": "fut_indef",
        "Person-Number": "1_plur"
      }
    },
    {
      "yaxınlaşdıraq": {
        "Form": "imp",
        "Person-Number": "1_plur"
      }
    },
    {
      "yaxınlaşdıraq": {
        "Form": "arzu",
        "Person-Number": "1_plur"
      }
    },
    {
      "yaxınlaşdırmalıyıq": {
        "Form": "vacib",
        "Person-Number": "1_plur"
      }
    },
    {
      "yaxınlaşdırasıyıq": {
        "Form": "lazım",
        "Person-Number": "1_plur"
      }
    },
    {
      "yaxınlaşdırsaq": {
        "Form": "şərt",
        "Person-Number": "1_plur"
      }
    },
    {
      "yaxınlaşdırmağı": {
        "Form": "inf",
        "Case": "acc"
      }
    },
    {
      "yaxınlaşdırmışdınız": {
        "Form": "-mişdi_past",
        "Person-Number": "2_plur"
      }
    },
    {
      "yaxınlaşdırdınız": {
        "Form": "-di_past",
        "Person-Number": "2_plur"
      }
    },
    {
      "yaxınlaşdırırsınız": {
        "Form": "present",
        "Person-Number": "2_plur"
      }
    },
    {
      "yaxınlaşdıracaqsınız": {
        "Form": "fut_def",
        "Person-Number": "2_plur"
      }
    },
    {
      "yaxınlaşdırarsınız": {
        "Form": "fut_indef",
        "Person-Number": "2_plur"
      }
    },
    {
      "yaxınlaşdırasınız": {
        "Form": "imp",
        "Person-Number": "2_plur"
      }
    },
    {
      "yaxınlaşdırasınız": {
        "Form": "arzu",
        "Person-Number": "2_plur"
      }
    },
    {
      "yaxınlaşdırmalısınız": {
        "Form": "vacib",
        "Person-Number": "2_plur"
      }
    },
    {
      "yaxınlaşdırasısınız": {
        "Form": "lazım",
        "Person-Number": "2_plur"
      }
    },
    {
      "yaxınlaşdırsanız": {
        "Form": "şərt",
        "Person-Number": "2_plur"
      }
    },
    {
      "yaxınlaşdırmaqda": {
        "Form": "inf",
        "Case": "loc"
      }
    },
    {
      "yaxınlaşdırmışdılar": {
        "Form": "-mişdi_past",
        "Person-Number": "3_plur"
      }
    },
    {
      "yaxınlaşdırdılar": {
        "Form": "-di_past",
        "Person-Number": "3_plur"
      }
    },
    {
      "yaxınlaşdırırlar": {
        "Form": "present",
        "Person-Number": "3_plur"
      }
    },
    {
      "yaxınlaşdıracaqlar": {
        "Form": "fut_def",
        "Person-Number": "3_plur"
      }
    },
    {
      "yaxınlaşdırarlar": {
        "Form": "fut_indef",
        "Person-Number": "3_plur"
      }
    },
    {
      "yaxınlaşdırsınlar": {
        "Form": "imp",
        "Person-Number": "3_plur"
      }
    },
    {
      "yaxınlaşdıralar": {
        "Form": "arzu",
        "Person-Number": "3_plur"
      }
    },
    {
      "yaxınlaşdırmalıdırlar": {
        "Form": "vacib",
        "Person-Number": "3_plur"
      }
    },
    {
      "yaxınlaşdırasıdır": {
        "Form": "lazım",
        "Person-Number": "3_plur"
      }
    },
    {
      "yaxınlaşdırsalar": {
        "Form": "şərt",
        "Person-Number": "3_plur"
      }
    },
    {
      "yaxınlaşdırmaqdan": {
        "Form": "inf",
        "Case": "abl"
      }
    }
  ],
  "yaxınlaşmaq": [
    {
      "yaxınlaşmışdım": {
        "Form": "-mişdi_past",
        "Person-Number": "1_sing"
      }
    },
    {
      "yaxınlaşdım": {
        "Form": "-di_past",
        "Person-Number": "1_sing"
      }
    },
    {
      "yaxınlaşıram": {
        "Form": "present",
        "Person-Number": "1_sing"
      }
    },
    {
      "yaxınlaşacağam": {
        "Form": "fut_def",
        "Person-Number": "1_sing"
      }
    },
    {
      "yaxınlaşaram": {
        "Form": "fut_indef",
        "Person-Number": "1_sing"
      }
    },
    {
      "yaxınlaşım": {
        "Form": "imp",
        "Person-Number": "1_sing"
      }
    },
    {
      "yaxınlaşam": {
        "Form": "arzu",
        "Person-Number": "1_sing"
      }
    },
    {
      "yaxınlaşmalıyam": {
        "Form": "vacib",
        "Person-Number": "1_sing"
      }
    },
    {
      "yaxınlaşasıyam": {
        "Form": "lazım",
        "Person-Number": "1_sing"
      }
    },
    {
      "yaxınlaşsam": {
        "Form": "şərt",
        "Person-Number": "1_sing"
      }
    },
    {
      "yaxınlaşmaq": {
        "Form": "inf",
        "Case": "nom"
      }
    },
    {
      "yaxınlaşmışdın": {
        "Form": "-mişdi_past",
        "Person-Number": "2_sing"
      }
    },
    {
      "yaxınlaşdın": {
        "Form": "-di_past",
        "Person-Number": "2_sing"
      }
    },
    {
      "yaxınlaşırsan": {
        "Form": "present",
        "Person-Number": "2_sing"
      }
    },
    {
      "yaxınlaşacaqsan": {
        "Form": "fut_def",
        "Person-Number": "2_sing"
      }
    },
    {
      "yaxınlaşarsan": {
        "Form": "fut_indef",
        "Person-Number": "2_sing"
      }
    },
    {
      "yaxınlaş": {
        "Form": "imp",
        "Person-Number": "2_sing"
      }
    },
    {
      "yaxınlaşasan": {
        "Form": "arzu",
        "Person-Number": "2_sing"
      }
    },
    {
      "yaxınlaşmalısan": {
        "Form": "vacib",
        "Person-Number": "2_sing"
      }
    },
    {
      "yaxınlaşasısan": {
        "Form": "lazım",
        "Person-Number": "2_sing"
      }
    },
    {
      "yaxınlaşsan": {
        "Form": "şərt",
        "Person-Number": "2_sing"
      }
    },
    {
      "yaxınlaşmağın": {
        "Form": "inf",
        "Case": "gen"
      }
    },
    {
      "yaxınlaşmışdı": {
        "Form": "-mişdi_past",
        "Person-Number": "3_sing"
      }
    },
    {
      "yaxınlaşdı": {
        "Form": "-di_past",
        "Person-Number": "3_sing"
      }
    },
    {
      "yaxınlaşır": {
        "Form": "present",
        "Person-Number": "3_sing"
      }
    },
    {
      "yaxınlaşacaq": {
        "Form": "fut_def",
        "Person-Number": "3_sing"
      }
    },
    {
      "yaxınlaşar": {
        "Form": "fut_indef",
        "Person-Number": "3_sing"
      }
    },
    {
      "yaxınlaşsın": {
        "Form": "imp",
        "Person-Number": "3_sing"
      }
    },
    {
      "yaxınlaşa": {
        "Form": "arzu",
        "Person-Number": "3_sing"
      }
    },
    {
      "yaxınlaşmalıdır": {
        "Form": "vacib",
        "Person-Number": "3_sing"
      }
    },
    {
      "yaxınlaşasıdır": {
        "Form": "lazım",
        "Person-Number": "3_sing"
      }
    },
    {
      "yaxınlaşsa": {
        "Form": "şərt",
        "Person-Number": "3_sing"
      }
    },
    {
      "yaxınlaşmağa": {
        "Form": "inf",
        "Case": "dat"
      }
    },
    {
      "yaxınlaşmışdıq": {
        "Form": "-mişdi_past",
        "Person-Number": "1_plur"
      }
    },
    {
      "yaxınlaşdıq": {
        "Form": "-di_past",
        "Person-Number": "1_plur"
      }
    },
    {
      "yaxınlaşırıq": {
        "Form": "present",
        "Person-Number": "1_plur"
      }
    },
    {
      "yaxınlaşacağıq": {
        "Form": "fut_def",
        "Person-Number": "1_plur"
      }
    },
    {
      "yaxınlaşarıq": {
        "Form": "fut_indef",
        "Person-Number": "1_plur"
      }
    },
    {
      "yaxınlaşaq": {
        "Form": "imp",
        "Person-Number": "1_plur"
      }
    },
    {
      "yaxınlaşaq": {
        "Form": "arzu",
        "Person-Number": "1_plur"
      }
    },
    {
      "yaxınlaşmalıyıq": {
        "Form": "vacib",
        "Person-Number": "1_plur"
      }
    },
    {
      "yaxınlaşasıyıq": {
        "Form": "lazım",
        "Person-Number": "1_plur"
      }
    },
    {
      "yaxınlaşsaq": {
        "Form": "şərt",
        "Person-Number": "1_plur"
      }
    },
    {
      "yaxınlaşmağı": {
        "Form": "inf",
        "Case": "acc"
      }
    },
    {
      "yaxınlaşmışdınız": {
        "Form": "-mişdi_past",
        "Person-Number": "2_plur"
      }
    },
    {
      "yaxınlaşdınız": {
        "Form": "-di_past",
        "Person-Number": "2_plur"
      }
    },
    {
      "yaxınlaşırsınız": {
        "Form": "present",
        "Person-Number": "2_plur"
      }
    },
    {
      "yaxınlaşacaqsınız": {
        "Form": "fut_def",
        "Person-Number": "2_plur"
      }
    },
    {
      "yaxınlaşarsınız": {
        "Form": "fut_indef",
        "Person-Number": "2_plur"
      }
    },
    {
      "yaxınlaşasınız": {
        "Form": "imp",
        "Person-Number": "2_plur"
      }
    },
    {
      "yaxınlaşasınız": {
        "Form": "arzu",
        "Person-Number": "2_plur"
      }
    },
    {
      "yaxınlaşmalısınız": {
        "Form": "vacib",
        "Person-Number": "2_plur"
      }
    },
    {
      "yaxınlaşasısınız": {
        "Form": "lazım",
        "Person-Number": "2_plur"
      }
    },
    {
      "yaxınlaşsanız": {
        "Form": "şərt",
        "Person-Number": "2_plur"
      }
    },
    {
      "yaxınlaşmaqda": {
        "Form": "inf",
        "Case": "loc"
      }
    },
    {
      "yaxınlaşmışdılar": {
        "Form": "-mişdi_past",
        "Person-Number": "3_plur"
      }
    },
    {
      "yaxınlaşdılar": {
        "Form": "-di_past",
        "Person-Number": "3_plur"
      }
    },
    {
      "yaxınlaşırlar": {
        "Form": "present",
        "Person-Number": "3_plur"
      }
    },
    {
      "yaxınlaşacaqlar": {
        "Form": "fut_def",
        "Person-Number": "3_plur"
      }
    },
    {
      "yaxınlaşarlar": {
        "Form": "fut_indef",
        "Person-Number": "3_plur"
      }
    },
    {
      "yaxınlaşsınlar": {
        "Form": "imp",
        "Person-Number": "3_plur"
      }
    },
    {
      "yaxınlaşalar": {
        "Form": "arzu",
        "Person-Number": "3_plur"
      }
    },
    {
      "yaxınlaşmalıdırlar": {
        "Form": "vacib",
        "Person-Number": "3_plur"
      }
    },
    {
      "yaxınlaşasıdır": {
        "Form": "lazım",
        "Person-Number": "3_plur"
      }
    },
    {
      "yaxınlaşsalar": {
        "Form": "şərt",
        "Person-Number": "3_plur"
      }
    },
    {
      "yaxınlaşmaqdan": {
        "Form": "inf",
        "Case": "abl"
      }
    }
  ],
  "yaymaq": [
    {
      "yaymışdım": {
        "Form": "-mişdi_past",
        "Person-Number": "1_sing"
      }
    },
    {
      "yaydım": {
        "Form": "-di_past",
        "Person-Number": "1_sing"
      }
    },
    {
      "yayıram": {
        "Form": "present",
        "Person-Number": "1_sing"
      }
    },
    {
      "yayacağam": {
        "Form": "fut_def",
        "Person-Number": "1_sing"
      }
    },
    {
      "yayaram": {
        "Form": "fut_indef",
        "Person-Number": "1_sing"
      }
    },
    {
      "yayım": {
        "Form": "imp",
        "Person-Number": "1_sing"
      }
    },
    {
      "yayam": {
        "Form": "arzu",
        "Person-Number": "1_sing"
      }
    },
    {
      "yaymalıyam": {
        "Form": "vacib",
        "Person-Number": "1_sing"
      }
    },
    {
      "yayasıyam": {
        "Form": "lazım",
        "Person-Number": "1_sing"
      }
    },
    {
      "yaysam": {
        "Form": "şərt",
        "Person-Number": "1_sing"
      }
    },
    {
      "yaymaq": {
        "Form": "inf",
        "Case": "nom"
      }
    },
    {
      "yaymışdın": {
        "Form": "-mişdi_past",
        "Person-Number": "2_sing"
      }
    },
    {
      "yaydın": {
        "Form": "-di_past",
        "Person-Number": "2_sing"
      }
    },
    {
      "yayırsan": {
        "Form": "present",
        "Person-Number": "2_sing"
      }
    },
    {
      "yayacaqsan": {
        "Form": "fut_def",
        "Person-Number": "2_sing"
      }
    },
    {
      "yayarsan": {
        "Form": "fut_indef",
        "Person-Number": "2_sing"
      }
    },
    {
      "yay": {
        "Form": "imp",
        "Person-Number": "2_sing"
      }
    },
    {
      "yayasan": {
        "Form": "arzu",
        "Person-Number": "2_sing"
      }
    },
    {
      "yaymalısan": {
        "Form": "vacib",
        "Person-Number": "2_sing"
      }
    },
    {
      "yayasısan": {
        "Form": "lazım",
        "Person-Number": "2_sing"
      }
    },
    {
      "yaysan": {
        "Form": "şərt",
        "Person-Number": "2_sing"
      }
    },
    {
      "yaymağın": {
        "Form": "inf",
        "Case": "gen"
      }
    },
    {
      "yaymışdı": {
        "Form": "-mişdi_past",
        "Person-Number": "3_sing"
      }
    },
    {
      "yaydı": {
        "Form": "-di_past",
        "Person-Number": "3_sing"
      }
    },
    {
      "yayır": {
        "Form": "present",
        "Person-Number": "3_sing"
      }
    },
    {
      "yayacaq": {
        "Form": "fut_def",
        "Person-Number": "3_sing"
      }
    },
    {
      "yayar": {
        "Form": "fut_indef",
        "Person-Number": "3_sing"
      }
    },
    {
      "yaysın": {
        "Form": "imp",
        "Person-Number": "3_sing"
      }
    },
    {
      "yaya": {
        "Form": "arzu",
        "Person-Number": "3_sing"
      }
    },
    {
      "yaymalıdır": {
        "Form": "vacib",
        "Person-Number": "3_sing"
      }
    },
    {
      "yayasıdır": {
        "Form": "lazım",
        "Person-Number": "3_sing"
      }
    },
    {
      "yaysa": {
        "Form": "şərt",
        "Person-Number": "3_sing"
      }
    },
    {
      "yaymağa": {
        "Form": "inf",
        "Case": "dat"
      }
    },
    {
      "yaymışdıq": {
        "Form": "-mişdi_past",
        "Person-Number": "1_plur"
      }
    },
    {
      "yaydıq": {
        "Form": "-di_past",
        "Person-Number": "1_plur"
      }
    },
    {
      "yayırıq": {
        "Form": "present",
        "Person-Number": "1_plur"
      }
    },
    {
      "yayacağıq": {
        "Form": "fut_def",
        "Person-Number": "1_plur"
      }
    },
    {
      "yayarıq": {
        "Form": "fut_indef",
        "Person-Number": "1_plur"
      }
    },
    {
      "yayaq": {
        "Form": "imp",
        "Person-Number": "1_plur"
      }
    },
    {
      "yayaq": {
        "Form": "arzu",
        "Person-Number": "1_plur"
      }
    },
    {
      "yaymalıyıq": {
        "Form": "vacib",
        "Person-Number": "1_plur"
      }
    },
    {
      "yayasıyıq": {
        "Form": "lazım",
        "Person-Number": "1_plur"
      }
    },
    {
      "yaysaq": {
        "Form": "şərt",
        "Person-Number": "1_plur"
      }
    },
    {
      "yaymağı": {
        "Form": "inf",
        "Case": "acc"
      }
    },
    {
      "yaymışdınız": {
        "Form": "-mişdi_past",
        "Person-Number": "2_plur"
      }
    },
    {
      "yaydınız": {
        "Form": "-di_past",
        "Person-Number": "2_plur"
      }
    },
    {
      "yayırsınız": {
        "Form": "present",
        "Person-Number": "2_plur"
      }
    },
    {
      "yayacaqsınız": {
        "Form": "fut_def",
        "Person-Number": "2_plur"
      }
    },
    {
      "yayarsınız": {
        "Form": "fut_indef",
        "Person-Number": "2_plur"
      }
    },
    {
      "yayasınız": {
        "Form": "imp",
        "Person-Number": "2_plur"
      }
    },
    {
      "yayasınız": {
        "Form": "arzu",
        "Person-Number": "2_plur"
      }
    },
    {
      "yaymalısınız": {
        "Form": "vacib",
        "Person-Number": "2_plur"
      }
    },
    {
      "yayasısınız": {
        "Form": "lazım",
        "Person-Number": "2_plur"
      }
    },
    {
      "yaysanız": {
        "Form": "şərt",
        "Person-Number": "2_plur"
      }
    },
    {
      "yaymaqda": {
        "Form": "inf",
        "Case": "loc"
      }
    },
    {
      "yaymışdılar": {
        "Form": "-mişdi_past",
        "Person-Number": "3_plur"
      }
    },
    {
      "yaydılar": {
        "Form": "-di_past",
        "Person-Number": "3_plur"
      }
    },
    {
      "yayırlar": {
        "Form": "present",
        "Person-Number": "3_plur"
      }
    },
    {
      "yayacaqlar": {
        "Form": "fut_def",
        "Person-Number": "3_plur"
      }
    },
    {
      "yayarlar": {
        "Form": "fut_indef",
        "Person-Number": "3_plur"
      }
    },
    {
      "yaysınlar": {
        "Form": "imp",
        "Person-Number": "3_plur"
      }
    },
    {
      "yayalar": {
        "Form": "arzu",
        "Person-Number": "3_plur"
      }
    },
    {
      "yaymalıdırlar": {
        "Form": "vacib",
        "Person-Number": "3_plur"
      }
    },
    {
      "yayasıdır": {
        "Form": "lazım",
        "Person-Number": "3_plur"
      }
    },
    {
      "yaysalar": {
        "Form": "şərt",
        "Person-Number": "3_plur"
      }
    },
    {
      "yaymaqdan": {
        "Form": "inf",
        "Case": "abl"
      }
    }
  ],
  "yazmaq": [
    {
      "yazmışdım": {
        "Form": "-mişdi_past",
        "Person-Number": "1_sing"
      }
    },
    {
      "yazdım": {
        "Form": "-di_past",
        "Person-Number": "1_sing"
      }
    },
    {
      "yazıram": {
        "Form": "present",
        "Person-Number": "1_sing"
      }
    },
    {
      "yazacağam": {
        "Form": "fut_def",
        "Person-Number": "1_sing"
      }
    },
    {
      "yazaram": {
        "Form": "fut_indef",
        "Person-Number": "1_sing"
      }
    },
    {
      "yazım": {
        "Form": "imp",
        "Person-Number": "1_sing"
      }
    },
    {
      "yazam": {
        "Form": "arzu",
        "Person-Number": "1_sing"
      }
    },
    {
      "yazmalıyam": {
        "Form": "vacib",
        "Person-Number": "1_sing"
      }
    },
    {
      "yazasıyam": {
        "Form": "lazım",
        "Person-Number": "1_sing"
      }
    },
    {
      "yazsam": {
        "Form": "şərt",
        "Person-Number": "1_sing"
      }
    },
    {
      "yazmaq": {
        "Form": "inf",
        "Case": "nom"
      }
    },
    {
      "yazmışdın": {
        "Form": "-mişdi_past",
        "Person-Number": "2_sing"
      }
    },
    {
      "yazdın": {
        "Form": "-di_past",
        "Person-Number": "2_sing"
      }
    },
    {
      "yazırsan": {
        "Form": "present",
        "Person-Number": "2_sing"
      }
    },
    {
      "yazacaqsan": {
        "Form": "fut_def",
        "Person-Number": "2_sing"
      }
    },
    {
      "yazarsan": {
        "Form": "fut_indef",
        "Person-Number": "2_sing"
      }
    },
    {
      "yaz": {
        "Form": "imp",
        "Person-Number": "2_sing"
      }
    },
    {
      "yazasan": {
        "Form": "arzu",
        "Person-Number": "2_sing"
      }
    },
    {
      "yazmalısan": {
        "Form": "vacib",
        "Person-Number": "2_sing"
      }
    },
    {
      "yazasısan": {
        "Form": "lazım",
        "Person-Number": "2_sing"
      }
    },
    {
      "yazsan": {
        "Form": "şərt",
        "Person-Number": "2_sing"
      }
    },
    {
      "yazmağın": {
        "Form": "inf",
        "Case": "gen"
      }
    },
    {
      "yazmışdı": {
        "Form": "-mişdi_past",
        "Person-Number": "3_sing"
      }
    },
    {
      "yazdı": {
        "Form": "-di_past",
        "Person-Number": "3_sing"
      }
    },
    {
      "yazır": {
        "Form": "present",
        "Person-Number": "3_sing"
      }
    },
    {
      "yazacaq": {
        "Form": "fut_def",
        "Person-Number": "3_sing"
      }
    },
    {
      "yazar": {
        "Form": "fut_indef",
        "Person-Number": "3_sing"
      }
    },
    {
      "yazsın": {
        "Form": "imp",
        "Person-Number": "3_sing"
      }
    },
    {
      "yaza": {
        "Form": "arzu",
        "Person-Number": "3_sing"
      }
    },
    {
      "yazmalıdır": {
        "Form": "vacib",
        "Person-Number": "3_sing"
      }
    },
    {
      "yazasıdır": {
        "Form": "lazım",
        "Person-Number": "3_sing"
      }
    },
    {
      "yazsa": {
        "Form": "şərt",
        "Person-Number": "3_sing"
      }
    },
    {
      "yazmağa": {
        "Form": "inf",
        "Case": "dat"
      }
    },
    {
      "yazmışdıq": {
        "Form": "-mişdi_past",
        "Person-Number": "1_plur"
      }
    },
    {
      "yazdıq": {
        "Form": "-di_past",
        "Person-Number": "1_plur"
      }
    },
    {
      "yazırıq": {
        "Form": "present",
        "Person-Number": "1_plur"
      }
    },
    {
      "yazacağıq": {
        "Form": "fut_def",
        "Person-Number": "1_plur"
      }
    },
    {
      "yazarıq": {
        "Form": "fut_indef",
        "Person-Number": "1_plur"
      }
    },
    {
      "yazaq": {
        "Form": "imp",
        "Person-Number": "1_plur"
      }
    },
    {
      "yazaq": {
        "Form": "arzu",
        "Person-Number": "1_plur"
      }
    },
    {
      "yazmalıyıq": {
        "Form": "vacib",
        "Person-Number": "1_plur"
      }
    },
    {
      "yazasıyıq": {
        "Form": "lazım",
        "Person-Number": "1_plur"
      }
    },
    {
      "yazsaq": {
        "Form": "şərt",
        "Person-Number": "1_plur"
      }
    },
    {
      "yazmağı": {
        "Form": "inf",
        "Case": "acc"
      }
    },
    {
      "yazmışdınız": {
        "Form": "-mişdi_past",
        "Person-Number": "2_plur"
      }
    },
    {
      "yazdınız": {
        "Form": "-di_past",
        "Person-Number": "2_plur"
      }
    },
    {
      "yazırsınız": {
        "Form": "present",
        "Person-Number": "2_plur"
      }
    },
    {
      "yazacaqsınız": {
        "Form": "fut_def",
        "Person-Number": "2_plur"
      }
    },
    {
      "yazarsınız": {
        "Form": "fut_indef",
        "Person-Number": "2_plur"
      }
    },
    {
      "yazasınız": {
        "Form": "imp",
        "Person-Number": "2_plur"
      }
    },
    {
      "yazasınız": {
        "Form": "arzu",
        "Person-Number": "2_plur"
      }
    },
    {
      "yazmalısınız": {
        "Form": "vacib",
        "Person-Number": "2_plur"
      }
    },
    {
      "yazasısınız": {
        "Form": "lazım",
        "Person-Number": "2_plur"
      }
    },
    {
      "yazsanız": {
        "Form": "şərt",
        "Person-Number": "2_plur"
      }
    },
    {
      "yazmaqda": {
        "Form": "inf",
        "Case": "loc"
      }
    },
    {
      "yazmışdılar": {
        "Form": "-mişdi_past",
        "Person-Number": "3_plur"
      }
    },
    {
      "yazdılar": {
        "Form": "-di_past",
        "Person-Number": "3_plur"
      }
    },
    {
      "yazırlar": {
        "Form": "present",
        "Person-Number": "3_plur"
      }
    },
    {
      "yazacaqlar": {
        "Form": "fut_def",
        "Person-Number": "3_plur"
      }
    },
    {
      "yazarlar": {
        "Form": "fut_indef",
        "Person-Number": "3_plur"
      }
    },
    {
      "yazsınlar": {
        "Form": "imp",
        "Person-Number": "3_plur"
      }
    },
    {
      "yazalar": {
        "Form": "arzu",
        "Person-Number": "3_plur"
      }
    },
    {
      "yazmalıdırlar": {
        "Form": "vacib",
        "Person-Number": "3_plur"
      }
    },
    {
      "yazasıdır": {
        "Form": "lazım",
        "Person-Number": "3_plur"
      }
    },
    {
      "yazsalar": {
        "Form": "şərt",
        "Person-Number": "3_plur"
      }
    },
    {
      "yazmaqdan": {
        "Form": "inf",
        "Case": "abl"
      }
    }
  ],
  "yaşamaq": [
    {
      "yaşamışdım": {
        "Form": "-mişdi_past",
        "Person-Number": "1_sing"
      }
    },
    {
      "yaşadım": {
        "Form": "-di_past",
        "Person-Number": "1_sing"
      }
    },
    {
      "yaşayıram": {
        "Form": "present",
        "Person-Number": "1_sing"
      }
    },
    {
      "yaşayacağam": {
        "Form": "fut_def",
        "Person-Number": "1_sing"
      }
    },
    {
      "yaşayaram": {
        "Form": "fut_indef",
        "Person-Number": "1_sing"
      }
    },
    {
      "yaşayım": {
        "Form": "imp",
        "Person-Number": "1_sing"
      }
    },
    {
      "yaşayım": {
        "Form": "arzu",
        "Person-Number": "1_sing"
      }
    },
    {
      "yaşamalıyam": {
        "Form": "vacib",
        "Person-Number": "1_sing"
      }
    },
    {
      "yaşayasıyam": {
        "Form": "lazım",
        "Person-Number": "1_sing"
      }
    },
    {
      "yaşasam": {
        "Form": "şərt",
        "Person-Number": "1_sing"
      }
    },
    {
      "yaşamaq": {
        "Form": "inf",
        "Case": "nom"
      }
    },
    {
      "yaşamışdın": {
        "Form": "-mişdi_past",
        "Person-Number": "2_sing"
      }
    },
    {
      "yaşadın": {
        "Form": "-di_past",
        "Person-Number": "2_sing"
      }
    },
    {
      "yaşayırsan": {
        "Form": "present",
        "Person-Number": "2_sing"
      }
    },
    {
      "yaşayacaqsan": {
        "Form": "fut_def",
        "Person-Number": "2_sing"
      }
    },
    {
      "yaşayarsan": {
        "Form": "fut_indef",
        "Person-Number": "2_sing"
      }
    },
    {
      "yaşa": {
        "Form": "imp",
        "Person-Number": "2_sing"
      }
    },
    {
      "yaşayasan": {
        "Form": "arzu",
        "Person-Number": "2_sing"
      }
    },
    {
      "yaşamalısan": {
        "Form": "vacib",
        "Person-Number": "2_sing"
      }
    },
    {
      "yaşayasısan": {
        "Form": "lazım",
        "Person-Number": "2_sing"
      }
    },
    {
      "yaşasan": {
        "Form": "şərt",
        "Person-Number": "2_sing"
      }
    },
    {
      "yaşamağın": {
        "Form": "inf",
        "Case": "gen"
      }
    },
    {
      "yaşamışdı": {
        "Form": "-mişdi_past",
        "Person-Number": "3_sing"
      }
    },
    {
      "yaşadı": {
        "Form": "-di_past",
        "Person-Number": "3_sing"
      }
    },
    {
      "yaşayır": {
        "Form": "present",
        "Person-Number": "3_sing"
      }
    },
    {
      "yaşayacaq": {
        "Form": "fut_def",
        "Person-Number": "3_sing"
      }
    },
    {
      "yaşayar": {
        "Form": "fut_indef",
        "Person-Number": "3_sing"
      }
    },
    {
      "yaşasın": {
        "Form": "imp",
        "Person-Number": "3_sing"
      }
    },
    {
      "yaşaya": {
        "Form": "arzu",
        "Person-Number": "3_sing"
      }
    },
    {
      "yaşamalıdır": {
        "Form": "vacib",
        "Person-Number": "3_sing"
      }
    },
    {
      "yaşayasıdır": {
        "Form": "lazım",
        "Person-Number": "3_sing"
      }
    },
    {
      "yaşasa": {
        "Form": "şərt",
        "Person-Number": "3_sing"
      }
    },
    {
      "yaşamağa": {
        "Form": "inf",
        "Case": "dat"
      }
    },
    {
      "yaşamışdıq": {
        "Form": "-mişdi_past",
        "Person-Number": "1_plur"
      }
    },
    {
      "yaşadıq": {
        "Form": "-di_past",
        "Person-Number": "1_plur"
      }
    },
    {
      "yaşayırıq": {
        "Form": "present",
        "Person-Number": "1_plur"
      }
    },
    {
      "yaşayacağıq": {
        "Form": "fut_def",
        "Person-Number": "1_plur"
      }
    },
    {
      "yaşayarıq": {
        "Form": "fut_indef",
        "Person-Number": "1_plur"
      }
    },
    {
      "yaşayaq": {
        "Form": "imp",
        "Person-Number": "1_plur"
      }
    },
    {
      "yaşayaq": {
        "Form": "arzu",
        "Person-Number": "1_plur"
      }
    },
    {
      "yaşamalıyıq": {
        "Form": "vacib",
        "Person-Number": "1_plur"
      }
    },
    {
      "yaşayasıyıq": {
        "Form": "lazım",
        "Person-Number": "1_plur"
      }
    },
    {
      "yaşasaq": {
        "Form": "şərt",
        "Person-Number": "1_plur"
      }
    },
    {
      "yaşamağı": {
        "Form": "inf",
        "Case": "acc"
      }
    },
    {
      "yaşamışdınız": {
        "Form": "-mişdi_past",
        "Person-Number": "2_plur"
      }
    },
    {
      "yaşadınız": {
        "Form": "-di_past",
        "Person-Number": "2_plur"
      }
    },
    {
      "yaşayırsınız": {
        "Form": "present",
        "Person-Number": "2_plur"
      }
    },
    {
      "yaşayacaqsınız": {
        "Form": "fut_def",
        "Person-Number": "2_plur"
      }
    },
    {
      "yaşayarsınız": {
        "Form": "fut_indef",
        "Person-Number": "2_plur"
      }
    },
    {
      "yaşayasınız": {
        "Form": "imp",
        "Person-Number": "2_plur"
      }
    },
    {
      "yaşayasınız": {
        "Form": "arzu",
        "Person-Number": "2_plur"
      }
    },
    {
      "yaşamalısınız": {
        "Form": "vacib",
        "Person-Number": "2_plur"
      }
    },
    {
      "yaşayasısınız": {
        "Form": "lazım",
        "Person-Number": "2_plur"
      }
    },
    {
      "yaşasanız": {
        "Form": "şərt",
        "Person-Number": "2_plur"
      }
    },
    {
      "yaşamaqda": {
        "Form": "inf",
        "Case": "loc"
      }
    },
    {
      "yaşamışdılar": {
        "Form": "-mişdi_past",
        "Person-Number": "3_plur"
      }
    },
    {
      "yaşadılar": {
        "Form": "-di_past",
        "Person-Number": "3_plur"
      }
    },
    {
      "yaşayırlar": {
        "Form": "present",
        "Person-Number": "3_plur"
      }
    },
    {
      "yaşayacaqlar": {
        "Form": "fut_def",
        "Person-Number": "3_plur"
      }
    },
    {
      "yaşayarlar": {
        "Form": "fut_indef",
        "Person-Number": "3_plur"
      }
    },
    {
      "yaşasınlar": {
        "Form": "imp",
        "Person-Number": "3_plur"
      }
    },
    {
      "yaşayalar": {
        "Form": "arzu",
        "Person-Number": "3_plur"
      }
    },
    {
      "yaşamalıdırlar": {
        "Form": "vacib",
        "Person-Number": "3_plur"
      }
    },
    {
      "yaşayasıdır": {
        "Form": "lazım",
        "Person-Number": "3_plur"
      }
    },
    {
      "yaşasalar": {
        "Form": "şərt",
        "Person-Number": "3_plur"
      }
    },
    {
      "yaşamaqdan": {
        "Form": "inf",
        "Case": "abl"
      }
    }
  ],
  "yemək": [
    {
      "yemişdim": {
        "Form": "-mişdi_past",
        "Person-Number": "1_sing"
      }
    },
    {
      "yedim": {
        "Form": "-di_past",
        "Person-Number": "1_sing"
      }
    },
    {
      "yeyirəm": {
        "Form": "present",
        "Person-Number": "1_sing"
      }
    },
    {
      "yeyəcəyəm": {
        "Form": "fut_def",
        "Person-Number": "1_sing"
      }
    },
    {
      "yeyərəm": {
        "Form": "fut_indef",
        "Person-Number": "1_sing"
      }
    },
    {
      "yeyim": {
        "Form": "imp",
        "Person-Number": "1_sing"
      }
    },
    {
      "yeyəm": {
        "Form": "arzu",
        "Person-Number": "1_sing"
      }
    },
    {
      "yeməliyəm": {
        "Form": "vacib",
        "Person-Number": "1_sing"
      }
    },
    {
      "yeyəsiyəm": {
        "Form": "lazım",
        "Person-Number": "1_sing"
      }
    },
    {
      "yesəm": {
        "Form": "şərt",
        "Person-Number": "1_sing"
      }
    },
    {
      "yemək": {
        "Form": "inf",
        "Case": "nom"
      }
    },
    {
      "yemişdin": {
        "Form": "-mişdi_past",
        "Person-Number": "2_sing"
      }
    },
    {
      "yedin": {
        "Form": "-di_past",
        "Person-Number": "2_sing"
      }
    },
    {
      "yeyirsən": {
        "Form": "present",
        "Person-Number": "2_sing"
      }
    },
    {
      "yeyəcəksən": {
        "Form": "fut_def",
        "Person-Number": "2_sing"
      }
    },
    {
      "yeyərsən": {
        "Form": "fut_indef",
        "Person-Number": "2_sing"
      }
    },
    {
      "ye": {
        "Form": "imp",
        "Person-Number": "2_sing"
      }
    },
    {
      "yeyəsən": {
        "Form": "arzu",
        "Person-Number": "2_sing"
      }
    },
    {
      "yeməlisən": {
        "Form": "vacib",
        "Person-Number": "2_sing"
      }
    },
    {
      "yeyəsisən": {
        "Form": "lazım",
        "Person-Number": "2_sing"
      }
    },
    {
      "yesən": {
        "Form": "şərt",
        "Person-Number": "2_sing"
      }
    },
    {
      "yeməyin": {
        "Form": "inf",
        "Case": "gen"
      }
    },
    {
      "yemişdi": {
        "Form": "-mişdi_past",
        "Person-Number": "3_sing"
      }
    },
    {
      "yedi": {
        "Form": "-di_past",
        "Person-Number": "3_sing"
      }
    },
    {
      "yeyir": {
        "Form": "present",
        "Person-Number": "3_sing"
      }
    },
    {
      "yeyəcək": {
        "Form": "fut_def",
        "Person-Number": "3_sing"
      }
    },
    {
      "yeyər": {
        "Form": "fut_indef",
        "Person-Number": "3_sing"
      }
    },
    {
      "yesin": {
        "Form": "imp",
        "Person-Number": "3_sing"
      }
    },
    {
      "yeyə": {
        "Form": "arzu",
        "Person-Number": "3_sing"
      }
    },
    {
      "yeməlidir": {
        "Form": "vacib",
        "Person-Number": "3_sing"
      }
    },
    {
      "yeyəsidir": {
        "Form": "lazım",
        "Person-Number": "3_sing"
      }
    },
    {
      "yesə": {
        "Form": "şərt",
        "Person-Number": "3_sing"
      }
    },
    {
      "yeməyə": {
        "Form": "inf",
        "Case": "dat"
      }
    },
    {
      "yemişdik": {
        "Form": "-mişdi_past",
        "Person-Number": "1_plur"
      }
    },
    {
      "yedik": {
        "Form": "-di_past",
        "Person-Number": "1_plur"
      }
    },
    {
      "yeyirik": {
        "Form": "present",
        "Person-Number": "1_plur"
      }
    },
    {
      "yeyəcəyik": {
        "Form": "fut_def",
        "Person-Number": "1_plur"
      }
    },
    {
      "yeyərik": {
        "Form": "fut_indef",
        "Person-Number": "1_plur"
      }
    },
    {
      "yeyək": {
        "Form": "imp",
        "Person-Number": "1_plur"
      }
    },
    {
      "yeyək": {
        "Form": "arzu",
        "Person-Number": "1_plur"
      }
    },
    {
      "yeməliyik": {
        "Form": "vacib",
        "Person-Number": "1_plur"
      }
    },
    {
      "yeyəsiyik": {
        "Form": "lazım",
        "Person-Number": "1_plur"
      }
    },
    {
      "yesək": {
        "Form": "şərt",
        "Person-Number": "1_plur"
      }
    },
    {
      "yeməyi": {
        "Form": "inf",
        "Case": "acc"
      }
    },
    {
      "yemişdiniz": {
        "Form": "-mişdi_past",
        "Person-Number": "2_plur"
      }
    },
    {
      "yediniz": {
        "Form": "-di_past",
        "Person-Number": "2_plur"
      }
    },
    {
      "yeyirsiniz": {
        "Form": "present",
        "Person-Number": "2_plur"
      }
    },
    {
      "yeyəcəksiniz": {
        "Form": "fut_def",
        "Person-Number": "2_plur"
      }
    },
    {
      "yeyərsiniz": {
        "Form": "fut_indef",
        "Person-Number": "2_plur"
      }
    },
    {
      "yeyəsiniz": {
        "Form": "imp",
        "Person-Number": "2_plur"
      }
    },
    {
      "yeyəsiniz": {
        "Form": "arzu",
        "Person-Number": "2_plur"
      }
    },
    {
      "yeməlisiniz": {
        "Form": "vacib",
        "Person-Number": "2_plur"
      }
    },
    {
      "yeyəsisiniz": {
        "Form": "lazım",
        "Person-Number": "2_plur"
      }
    },
    {
      "yesəniz": {
        "Form": "şərt",
        "Person-Number": "2_plur"
      }
    },
    {
      "yeməkdə": {
        "Form": "inf",
        "Case": "loc"
      }
    },
    {
      "yemişdilər": {
        "Form": "-mişdi_past",
        "Person-Number": "3_plur"
      }
    },
    {
      "yedilər": {
        "Form": "-di_past",
        "Person-Number": "3_plur"
      }
    },
    {
      "yeyirlər": {
        "Form": "present",
        "Person-Number": "3_plur"
      }
    },
    {
      "yeyəcəklər": {
        "Form": "fut_def",
        "Person-Number": "3_plur"
      }
    },
    {
      "yeyərlər": {
        "Form": "fut_indef",
        "Person-Number": "3_plur"
      }
    },
    {
      "yesinlər": {
        "Form": "imp",
        "Person-Number": "3_plur"
      }
    },
    {
      "yeyələr": {
        "Form": "arzu",
        "Person-Number": "3_plur"
      }
    },
    {
      "yeməlidirlər": {
        "Form": "vacib",
        "Person-Number": "3_plur"
      }
    },
    {
      "yeyəsidirlər": {
        "Form": "lazım",
        "Person-Number": "3_plur"
      }
    },
    {
      "yesələr": {
        "Form": "şərt",
        "Person-Number": "3_plur"
      }
    },
    {
      "yeməkdən": {
        "Form": "inf",
        "Case": "abl"
      }
    }
  ],
  "yerimək": [
    {
      "yerimişdim": {
        "Form": "-mişdi_past",
        "Person-Number": "1_sing"
      }
    },
    {
      "yeridim": {
        "Form": "-di_past",
        "Person-Number": "1_sing"
      }
    },
    {
      "yeriyirəm": {
        "Form": "present",
        "Person-Number": "1_sing"
      }
    },
    {
      "yeriyəcəyəm": {
        "Form": "fut_def",
        "Person-Number": "1_sing"
      }
    },
    {
      "yeriyərəm": {
        "Form": "fut_indef",
        "Person-Number": "1_sing"
      }
    },
    {
      "yeriyim": {
        "Form": "imp",
        "Person-Number": "1_sing"
      }
    },
    {
      "yeriyəm": {
        "Form": "arzu",
        "Person-Number": "1_sing"
      }
    },
    {
      "yeriməliyəm": {
        "Form": "vacib",
        "Person-Number": "1_sing"
      }
    },
    {
      "yeriyəsiyəm": {
        "Form": "lazım",
        "Person-Number": "1_sing"
      }
    },
    {
      "yerisəm": {
        "Form": "şərt",
        "Person-Number": "1_sing"
      }
    },
    {
      "yerimək": {
        "Form": "inf",
        "Case": "nom"
      }
    },
    {
      "yerimişdin": {
        "Form": "-mişdi_past",
        "Person-Number": "2_sing"
      }
    },
    {
      "yeridin": {
        "Form": "-di_past",
        "Person-Number": "2_sing"
      }
    },
    {
      "yeriyirsən": {
        "Form": "present",
        "Person-Number": "2_sing"
      }
    },
    {
      "yeriyəcəksən": {
        "Form": "fut_def",
        "Person-Number": "2_sing"
      }
    },
    {
      "yeriyərsən": {
        "Form": "fut_indef",
        "Person-Number": "2_sing"
      }
    },
    {
      "yeri": {
        "Form": "imp",
        "Person-Number": "2_sing"
      }
    },
    {
      "yeriyəsən": {
        "Form": "arzu",
        "Person-Number": "2_sing"
      }
    },
    {
      "yeriməlisən": {
        "Form": "vacib",
        "Person-Number": "2_sing"
      }
    },
    {
      "yeriyəsisən": {
        "Form": "lazım",
        "Person-Number": "2_sing"
      }
    },
    {
      "yerisən": {
        "Form": "şərt",
        "Person-Number": "2_sing"
      }
    },
    {
      "yeriməyin": {
        "Form": "inf",
        "Case": "gen"
      }
    },
    {
      "yerimişdi": {
        "Form": "-mişdi_past",
        "Person-Number": "3_sing"
      }
    },
    {
      "yeridi": {
        "Form": "-di_past",
        "Person-Number": "3_sing"
      }
    },
    {
      "yeriyir": {
        "Form": "present",
        "Person-Number": "3_sing"
      }
    },
    {
      "yeriyəcək": {
        "Form": "fut_def",
        "Person-Number": "3_sing"
      }
    },
    {
      "yeriyər": {
        "Form": "fut_indef",
        "Person-Number": "3_sing"
      }
    },
    {
      "yerisin": {
        "Form": "imp",
        "Person-Number": "3_sing"
      }
    },
    {
      "yeriyə": {
        "Form": "arzu",
        "Person-Number": "3_sing"
      }
    },
    {
      "yeriməlidir": {
        "Form": "vacib",
        "Person-Number": "3_sing"
      }
    },
    {
      "yeriyəsidir": {
        "Form": "lazım",
        "Person-Number": "3_sing"
      }
    },
    {
      "yerisə": {
        "Form": "şərt",
        "Person-Number": "3_sing"
      }
    },
    {
      "yeriməyə": {
        "Form": "inf",
        "Case": "dat"
      }
    },
    {
      "yerimişdik": {
        "Form": "-mişdi_past",
        "Person-Number": "1_plur"
      }
    },
    {
      "yeridik": {
        "Form": "-di_past",
        "Person-Number": "1_plur"
      }
    },
    {
      "yeriyirik": {
        "Form": "present",
        "Person-Number": "1_plur"
      }
    },
    {
      "yeriyəcəyik": {
        "Form": "fut_def",
        "Person-Number": "1_plur"
      }
    },
    {
      "yeriyərik": {
        "Form": "fut_indef",
        "Person-Number": "1_plur"
      }
    },
    {
      "yeriyək": {
        "Form": "imp",
        "Person-Number": "1_plur"
      }
    },
    {
      "yeriyək": {
        "Form": "arzu",
        "Person-Number": "1_plur"
      }
    },
    {
      "yeriməliyik": {
        "Form": "vacib",
        "Person-Number": "1_plur"
      }
    },
    {
      "yeriyəsiyik": {
        "Form": "lazım",
        "Person-Number": "1_plur"
      }
    },
    {
      "yerisək": {
        "Form": "şərt",
        "Person-Number": "1_plur"
      }
    },
    {
      "yeriməyi": {
        "Form": "inf",
        "Case": "acc"
      }
    },
    {
      "yerimişdiniz": {
        "Form": "-mişdi_past",
        "Person-Number": "2_plur"
      }
    },
    {
      "yeridiniz": {
        "Form": "-di_past",
        "Person-Number": "2_plur"
      }
    },
    {
      "yeriyirsiniz": {
        "Form": "present",
        "Person-Number": "2_plur"
      }
    },
    {
      "yeriyəcəksiniz": {
        "Form": "fut_def",
        "Person-Number": "2_plur"
      }
    },
    {
      "yeriyərsiniz": {
        "Form": "fut_indef",
        "Person-Number": "2_plur"
      }
    },
    {
      "yeriyəsiniz": {
        "Form": "imp",
        "Person-Number": "2_plur"
      }
    },
    {
      "yeriyəsiniz": {
        "Form": "arzu",
        "Person-Number": "2_plur"
      }
    },
    {
      "yeriməlisiniz": {
        "Form": "vacib",
        "Person-Number": "2_plur"
      }
    },
    {
      "yeriyəsisiniz": {
        "Form": "lazım",
        "Person-Number": "2_plur"
      }
    },
    {
      "yerisəniz": {
        "Form": "şərt",
        "Person-Number": "2_plur"
      }
    },
    {
      "yeriməkdə": {
        "Form": "inf",
        "Case": "loc"
      }
    },
    {
      "yerimişdilər": {
        "Form": "-mişdi_past",
        "Person-Number": "3_plur"
      }
    },
    {
      "yeridilər": {
        "Form": "-di_past",
        "Person-Number": "3_plur"
      }
    },
    {
      "yeriyirlər": {
        "Form": "present",
        "Person-Number": "3_plur"
      }
    },
    {
      "yeriyəcəklər": {
        "Form": "fut_def",
        "Person-Number": "3_plur"
      }
    },
    {
      "yeriyərlər": {
        "Form": "fut_indef",
        "Person-Number": "3_plur"
      }
    },
    {
      "yerisinlər": {
        "Form": "imp",
        "Person-Number": "3_plur"
      }
    },
    {
      "yeriyələr": {
        "Form": "arzu",
        "Person-Number": "3_plur"
      }
    },
    {
      "yeriməlidirlər": {
        "Form": "vacib",
        "Person-Number": "3_plur"
      }
    },
    {
      "yeriyəsidirlər": {
        "Form": "lazım",
        "Person-Number": "3_plur"
      }
    },
    {
      "yerisələr": {
        "Form": "şərt",
        "Person-Number": "3_plur"
      }
    },
    {
      "yeriməkdən": {
        "Form": "inf",
        "Case": "abl"
      }
    }
  ],
  "yetişdirmək": [
    {
      "yetişdirmişdim": {
        "Form": "-mişdi_past",
        "Person-Number": "1_sing"
      }
    },
    {
      "yetişdirdim": {
        "Form": "-di_past",
        "Person-Number": "1_sing"
      }
    },
    {
      "yetişdirirəm": {
        "Form": "present",
        "Person-Number": "1_sing"
      }
    },
    {
      "yetişdirəcəyəm": {
        "Form": "fut_def",
        "Person-Number": "1_sing"
      }
    },
    {
      "yetişdirərəm": {
        "Form": "fut_indef",
        "Person-Number": "1_sing"
      }
    },
    {
      "yetişdirim": {
        "Form": "imp",
        "Person-Number": "1_sing"
      }
    },
    {
      "yetişdirəm": {
        "Form": "arzu",
        "Person-Number": "1_sing"
      }
    },
    {
      "yetişdirməliyəm": {
        "Form": "vacib",
        "Person-Number": "1_sing"
      }
    },
    {
      "yetişdirəsiyəm": {
        "Form": "lazım",
        "Person-Number": "1_sing"
      }
    },
    {
      "yetişdirsəm": {
        "Form": "şərt",
        "Person-Number": "1_sing"
      }
    },
    {
      "yetişdirmək": {
        "Form": "inf",
        "Case": "nom"
      }
    },
    {
      "yetişdirmişdin": {
        "Form": "-mişdi_past",
        "Person-Number": "2_sing"
      }
    },
    {
      "yetişdirdin": {
        "Form": "-di_past",
        "Person-Number": "2_sing"
      }
    },
    {
      "yetişdirirsən": {
        "Form": "present",
        "Person-Number": "2_sing"
      }
    },
    {
      "yetişdirəcəksən": {
        "Form": "fut_def",
        "Person-Number": "2_sing"
      }
    },
    {
      "yetişdirərsən": {
        "Form": "fut_indef",
        "Person-Number": "2_sing"
      }
    },
    {
      "yetişdir": {
        "Form": "imp",
        "Person-Number": "2_sing"
      }
    },
    {
      "yetişdirəsən": {
        "Form": "arzu",
        "Person-Number": "2_sing"
      }
    },
    {
      "yetişdirməlisən": {
        "Form": "vacib",
        "Person-Number": "2_sing"
      }
    },
    {
      "yetişdirəsisən": {
        "Form": "lazım",
        "Person-Number": "2_sing"
      }
    },
    {
      "yetişdirsən": {
        "Form": "şərt",
        "Person-Number": "2_sing"
      }
    },
    {
      "yetişdirməyin": {
        "Form": "inf",
        "Case": "gen"
      }
    },
    {
      "yetişdirmişdi": {
        "Form": "-mişdi_past",
        "Person-Number": "3_sing"
      }
    },
    {
      "yetişdirdi": {
        "Form": "-di_past",
        "Person-Number": "3_sing"
      }
    },
    {
      "yetişdirir": {
        "Form": "present",
        "Person-Number": "3_sing"
      }
    },
    {
      "yetişdirəcək": {
        "Form": "fut_def",
        "Person-Number": "3_sing"
      }
    },
    {
      "yetişdirər": {
        "Form": "fut_indef",
        "Person-Number": "3_sing"
      }
    },
    {
      "yetişdirsin": {
        "Form": "imp",
        "Person-Number": "3_sing"
      }
    },
    {
      "yetişdirə": {
        "Form": "arzu",
        "Person-Number": "3_sing"
      }
    },
    {
      "yetişdirməlidir": {
        "Form": "vacib",
        "Person-Number": "3_sing"
      }
    },
    {
      "yetişdirəsidir": {
        "Form": "lazım",
        "Person-Number": "3_sing"
      }
    },
    {
      "yetişdirsə": {
        "Form": "şərt",
        "Person-Number": "3_sing"
      }
    },
    {
      "yetişdirməyə": {
        "Form": "inf",
        "Case": "dat"
      }
    },
    {
      "yetişdirmişdik": {
        "Form": "-mişdi_past",
        "Person-Number": "1_plur"
      }
    },
    {
      "yetişdirdik": {
        "Form": "-di_past",
        "Person-Number": "1_plur"
      }
    },
    {
      "yetişdiririk": {
        "Form": "present",
        "Person-Number": "1_plur"
      }
    },
    {
      "yetişdirəcəyik": {
        "Form": "fut_def",
        "Person-Number": "1_plur"
      }
    },
    {
      "yetişdirərik": {
        "Form": "fut_indef",
        "Person-Number": "1_plur"
      }
    },
    {
      "yetişdirək": {
        "Form": "imp",
        "Person-Number": "1_plur"
      }
    },
    {
      "yetişdirək": {
        "Form": "arzu",
        "Person-Number": "1_plur"
      }
    },
    {
      "yetişdirməliyik": {
        "Form": "vacib",
        "Person-Number": "1_plur"
      }
    },
    {
      "yetişdirəsiyik": {
        "Form": "lazım",
        "Person-Number": "1_plur"
      }
    },
    {
      "yetişdirsək": {
        "Form": "şərt",
        "Person-Number": "1_plur"
      }
    },
    {
      "yetişdirməyi": {
        "Form": "inf",
        "Case": "acc"
      }
    },
    {
      "yetişdirmişdiniz": {
        "Form": "-mişdi_past",
        "Person-Number": "2_plur"
      }
    },
    {
      "yetişdirdiniz": {
        "Form": "-di_past",
        "Person-Number": "2_plur"
      }
    },
    {
      "yetişdirirsiniz": {
        "Form": "present",
        "Person-Number": "2_plur"
      }
    },
    {
      "yetişdirəcəksiniz": {
        "Form": "fut_def",
        "Person-Number": "2_plur"
      }
    },
    {
      "yetişdirərsiniz": {
        "Form": "fut_indef",
        "Person-Number": "2_plur"
      }
    },
    {
      "yetişdirəsiniz": {
        "Form": "imp",
        "Person-Number": "2_plur"
      }
    },
    {
      "yetişdirəsiniz": {
        "Form": "arzu",
        "Person-Number": "2_plur"
      }
    },
    {
      "yetişdirməlisiniz": {
        "Form": "vacib",
        "Person-Number": "2_plur"
      }
    },
    {
      "yetişdirəsisiniz": {
        "Form": "lazım",
        "Person-Number": "2_plur"
      }
    },
    {
      "yetişdirsəniz": {
        "Form": "şərt",
        "Person-Number": "2_plur"
      }
    },
    {
      "yetişdirməkdə": {
        "Form": "inf",
        "Case": "loc"
      }
    },
    {
      "yetişdirmişdilər": {
        "Form": "-mişdi_past",
        "Person-Number": "3_plur"
      }
    },
    {
      "yetişdirdilər": {
        "Form": "-di_past",
        "Person-Number": "3_plur"
      }
    },
    {
      "yetişdirirlər": {
        "Form": "present",
        "Person-Number": "3_plur"
      }
    },
    {
      "yetişdirəcəklər": {
        "Form": "fut_def",
        "Person-Number": "3_plur"
      }
    },
    {
      "yetişdirərlər": {
        "Form": "fut_indef",
        "Person-Number": "3_plur"
      }
    },
    {
      "yetişdirsinlər": {
        "Form": "imp",
        "Person-Number": "3_plur"
      }
    },
    {
      "yetişdirələr": {
        "Form": "arzu",
        "Person-Number": "3_plur"
      }
    },
    {
      "yetişdirməlidirlər": {
        "Form": "vacib",
        "Person-Number": "3_plur"
      }
    },
    {
      "yetişdirəsidirlər": {
        "Form": "lazım",
        "Person-Number": "3_plur"
      }
    },
    {
      "yetişdirsələr": {
        "Form": "şərt",
        "Person-Number": "3_plur"
      }
    },
    {
      "yetişdirməkdən": {
        "Form": "inf",
        "Case": "abl"
      }
    }
  ],
  "yırtmaq": [
    {
      "yırtmışdım": {
        "Form": "-mişdi_past",
        "Person-Number": "1_sing"
      }
    },
    {
      "yırtdım": {
        "Form": "-di_past",
        "Person-Number": "1_sing"
      }
    },
    {
      "yırtıram": {
        "Form": "present",
        "Person-Number": "1_sing"
      }
    },
    {
      "yırtacağam": {
        "Form": "fut_def",
        "Person-Number": "1_sing"
      }
    },
    {
      "yırtaram": {
        "Form": "fut_indef",
        "Person-Number": "1_sing"
      }
    },
    {
      "yırtım": {
        "Form": "imp",
        "Person-Number": "1_sing"
      }
    },
    {
      "yırtam": {
        "Form": "arzu",
        "Person-Number": "1_sing"
      }
    },
    {
      "yırtmalıyam": {
        "Form": "vacib",
        "Person-Number": "1_sing"
      }
    },
    {
      "yırtasıyam": {
        "Form": "lazım",
        "Person-Number": "1_sing"
      }
    },
    {
      "yırtsam": {
        "Form": "şərt",
        "Person-Number": "1_sing"
      }
    },
    {
      "yırtmaq": {
        "Form": "inf",
        "Case": "nom"
      }
    },
    {
      "yırtmışdın": {
        "Form": "-mişdi_past",
        "Person-Number": "2_sing"
      }
    },
    {
      "yırtdın": {
        "Form": "-di_past",
        "Person-Number": "2_sing"
      }
    },
    {
      "yırtırsan": {
        "Form": "present",
        "Person-Number": "2_sing"
      }
    },
    {
      "yırtacaqsan": {
        "Form": "fut_def",
        "Person-Number": "2_sing"
      }
    },
    {
      "yırtarsan": {
        "Form": "fut_indef",
        "Person-Number": "2_sing"
      }
    },
    {
      "yırt": {
        "Form": "imp",
        "Person-Number": "2_sing"
      }
    },
    {
      "yırtasan": {
        "Form": "arzu",
        "Person-Number": "2_sing"
      }
    },
    {
      "yırtmalısan": {
        "Form": "vacib",
        "Person-Number": "2_sing"
      }
    },
    {
      "yırtasısan": {
        "Form": "lazım",
        "Person-Number": "2_sing"
      }
    },
    {
      "yırtsan": {
        "Form": "şərt",
        "Person-Number": "2_sing"
      }
    },
    {
      "yırtmağın": {
        "Form": "inf",
        "Case": "gen"
      }
    },
    {
      "yırtmışdı": {
        "Form": "-mişdi_past",
        "Person-Number": "3_sing"
      }
    },
    {
      "yırtdı": {
        "Form": "-di_past",
        "Person-Number": "3_sing"
      }
    },
    {
      "yırtır": {
        "Form": "present",
        "Person-Number": "3_sing"
      }
    },
    {
      "yırtacaq": {
        "Form": "fut_def",
        "Person-Number": "3_sing"
      }
    },
    {
      "yırtar": {
        "Form": "fut_indef",
        "Person-Number": "3_sing"
      }
    },
    {
      "yırtsın": {
        "Form": "imp",
        "Person-Number": "3_sing"
      }
    },
    {
      "yırta": {
        "Form": "arzu",
        "Person-Number": "3_sing"
      }
    },
    {
      "yırtmalıdır": {
        "Form": "vacib",
        "Person-Number": "3_sing"
      }
    },
    {
      "yırtasıdır": {
        "Form": "lazım",
        "Person-Number": "3_sing"
      }
    },
    {
      "yırtsa": {
        "Form": "şərt",
        "Person-Number": "3_sing"
      }
    },
    {
      "yırtmağa": {
        "Form": "inf",
        "Case": "dat"
      }
    },
    {
      "yırtmışdıq": {
        "Form": "-mişdi_past",
        "Person-Number": "1_plur"
      }
    },
    {
      "yırtdıq": {
        "Form": "-di_past",
        "Person-Number": "1_plur"
      }
    },
    {
      "yırtırıq": {
        "Form": "present",
        "Person-Number": "1_plur"
      }
    },
    {
      "yırtacağıq": {
        "Form": "fut_def",
        "Person-Number": "1_plur"
      }
    },
    {
      "yırtarıq": {
        "Form": "fut_indef",
        "Person-Number": "1_plur"
      }
    },
    {
      "yırtaq": {
        "Form": "imp",
        "Person-Number": "1_plur"
      }
    },
    {
      "yırtaq": {
        "Form": "arzu",
        "Person-Number": "1_plur"
      }
    },
    {
      "yırtmalıyıq": {
        "Form": "vacib",
        "Person-Number": "1_plur"
      }
    },
    {
      "yırtasıyıq": {
        "Form": "lazım",
        "Person-Number": "1_plur"
      }
    },
    {
      "yırtsaq": {
        "Form": "şərt",
        "Person-Number": "1_plur"
      }
    },
    {
      "yırtmağı": {
        "Form": "inf",
        "Case": "acc"
      }
    },
    {
      "yırtmışdınız": {
        "Form": "-mişdi_past",
        "Person-Number": "2_plur"
      }
    },
    {
      "yırtdınız": {
        "Form": "-di_past",
        "Person-Number": "2_plur"
      }
    },
    {
      "yırtırsınız": {
        "Form": "present",
        "Person-Number": "2_plur"
      }
    },
    {
      "yırtacaqsınız": {
        "Form": "fut_def",
        "Person-Number": "2_plur"
      }
    },
    {
      "yırtarsınız": {
        "Form": "fut_indef",
        "Person-Number": "2_plur"
      }
    },
    {
      "yırtasınız": {
        "Form": "imp",
        "Person-Number": "2_plur"
      }
    },
    {
      "yırtasınız": {
        "Form": "arzu",
        "Person-Number": "2_plur"
      }
    },
    {
      "yırtmalısınız": {
        "Form": "vacib",
        "Person-Number": "2_plur"
      }
    },
    {
      "yırtasısınız": {
        "Form": "lazım",
        "Person-Number": "2_plur"
      }
    },
    {
      "yırtsanız": {
        "Form": "şərt",
        "Person-Number": "2_plur"
      }
    },
    {
      "yırtmaqda": {
        "Form": "inf",
        "Case": "loc"
      }
    },
    {
      "yırtmışdılar": {
        "Form": "-mişdi_past",
        "Person-Number": "3_plur"
      }
    },
    {
      "yırtdılar": {
        "Form": "-di_past",
        "Person-Number": "3_plur"
      }
    },
    {
      "yırtırlar": {
        "Form": "present",
        "Person-Number": "3_plur"
      }
    },
    {
      "yırtacaqlar": {
        "Form": "fut_def",
        "Person-Number": "3_plur"
      }
    },
    {
      "yırtarlar": {
        "Form": "fut_indef",
        "Person-Number": "3_plur"
      }
    },
    {
      "yırtsınlar": {
        "Form": "imp",
        "Person-Number": "3_plur"
      }
    },
    {
      "yırtalar": {
        "Form": "arzu",
        "Person-Number": "3_plur"
      }
    },
    {
      "yırtmalıdırlar": {
        "Form": "vacib",
        "Person-Number": "3_plur"
      }
    },
    {
      "yırtasıdır": {
        "Form": "lazım",
        "Person-Number": "3_plur"
      }
    },
    {
      "yırtsalar": {
        "Form": "şərt",
        "Person-Number": "3_plur"
      }
    },
    {
      "yırtmaqdan": {
        "Form": "inf",
        "Case": "abl"
      }
    }
  ],
  "yıxılmaq": [
    {
      "yıxılmışdım": {
        "Form": "-mişdi_past",
        "Person-Number": "1_sing"
      }
    },
    {
      "yıxıldım": {
        "Form": "-di_past",
        "Person-Number": "1_sing"
      }
    },
    {
      "yıxılıram": {
        "Form": "present",
        "Person-Number": "1_sing"
      }
    },
    {
      "yıxılacağam": {
        "Form": "fut_def",
        "Person-Number": "1_sing"
      }
    },
    {
      "yıxılaram": {
        "Form": "fut_indef",
        "Person-Number": "1_sing"
      }
    },
    {
      "yıxılım": {
        "Form": "imp",
        "Person-Number": "1_sing"
      }
    },
    {
      "yıxılam": {
        "Form": "arzu",
        "Person-Number": "1_sing"
      }
    },
    {
      "yıxılmalıyam": {
        "Form": "vacib",
        "Person-Number": "1_sing"
      }
    },
    {
      "yıxılasıyam": {
        "Form": "lazım",
        "Person-Number": "1_sing"
      }
    },
    {
      "yıxılsam": {
        "Form": "şərt",
        "Person-Number": "1_sing"
      }
    },
    {
      "yıxılmaq": {
        "Form": "inf",
        "Case": "nom"
      }
    },
    {
      "yıxılmışdın": {
        "Form": "-mişdi_past",
        "Person-Number": "2_sing"
      }
    },
    {
      "yıxıldın": {
        "Form": "-di_past",
        "Person-Number": "2_sing"
      }
    },
    {
      "yıxılırsan": {
        "Form": "present",
        "Person-Number": "2_sing"
      }
    },
    {
      "yıxılacaqsan": {
        "Form": "fut_def",
        "Person-Number": "2_sing"
      }
    },
    {
      "yıxılarsan": {
        "Form": "fut_indef",
        "Person-Number": "2_sing"
      }
    },
    {
      "yıxıl": {
        "Form": "imp",
        "Person-Number": "2_sing"
      }
    },
    {
      "yıxılasan": {
        "Form": "arzu",
        "Person-Number": "2_sing"
      }
    },
    {
      "yıxılmalısan": {
        "Form": "vacib",
        "Person-Number": "2_sing"
      }
    },
    {
      "yıxılasısan": {
        "Form": "lazım",
        "Person-Number": "2_sing"
      }
    },
    {
      "yıxılsan": {
        "Form": "şərt",
        "Person-Number": "2_sing"
      }
    },
    {
      "yıxılmağın": {
        "Form": "inf",
        "Case": "gen"
      }
    },
    {
      "yıxılmışdı": {
        "Form": "-mişdi_past",
        "Person-Number": "3_sing"
      }
    },
    {
      "yıxıldı": {
        "Form": "-di_past",
        "Person-Number": "3_sing"
      }
    },
    {
      "yıxılır": {
        "Form": "present",
        "Person-Number": "3_sing"
      }
    },
    {
      "yıxılacaq": {
        "Form": "fut_def",
        "Person-Number": "3_sing"
      }
    },
    {
      "yıxılar": {
        "Form": "fut_indef",
        "Person-Number": "3_sing"
      }
    },
    {
      "yıxılsın": {
        "Form": "imp",
        "Person-Number": "3_sing"
      }
    },
    {
      "yıxıla": {
        "Form": "arzu",
        "Person-Number": "3_sing"
      }
    },
    {
      "yıxılmalıdır": {
        "Form": "vacib",
        "Person-Number": "3_sing"
      }
    },
    {
      "yıxılasıdır": {
        "Form": "lazım",
        "Person-Number": "3_sing"
      }
    },
    {
      "yıxılsa": {
        "Form": "şərt",
        "Person-Number": "3_sing"
      }
    },
    {
      "yıxılmağa": {
        "Form": "inf",
        "Case": "dat"
      }
    },
    {
      "yıxılmışdıq": {
        "Form": "-mişdi_past",
        "Person-Number": "1_plur"
      }
    },
    {
      "yıxıldıq": {
        "Form": "-di_past",
        "Person-Number": "1_plur"
      }
    },
    {
      "yıxılırıq": {
        "Form": "present",
        "Person-Number": "1_plur"
      }
    },
    {
      "yıxılacağıq": {
        "Form": "fut_def",
        "Person-Number": "1_plur"
      }
    },
    {
      "yıxılarıq": {
        "Form": "fut_indef",
        "Person-Number": "1_plur"
      }
    },
    {
      "yıxılaq": {
        "Form": "imp",
        "Person-Number": "1_plur"
      }
    },
    {
      "yıxılaq": {
        "Form": "arzu",
        "Person-Number": "1_plur"
      }
    },
    {
      "yıxılmalıyıq": {
        "Form": "vacib",
        "Person-Number": "1_plur"
      }
    },
    {
      "yıxılasıyıq": {
        "Form": "lazım",
        "Person-Number": "1_plur"
      }
    },
    {
      "yıxılsaq": {
        "Form": "şərt",
        "Person-Number": "1_plur"
      }
    },
    {
      "yıxılmağı": {
        "Form": "inf",
        "Case": "acc"
      }
    },
    {
      "yıxılmışdınız": {
        "Form": "-mişdi_past",
        "Person-Number": "2_plur"
      }
    },
    {
      "yıxıldınız": {
        "Form": "-di_past",
        "Person-Number": "2_plur"
      }
    },
    {
      "yıxılırsınız": {
        "Form": "present",
        "Person-Number": "2_plur"
      }
    },
    {
      "yıxılacaqsınız": {
        "Form": "fut_def",
        "Person-Number": "2_plur"
      }
    },
    {
      "yıxılarsınız": {
        "Form": "fut_indef",
        "Person-Number": "2_plur"
      }
    },
    {
      "yıxılasınız": {
        "Form": "imp",
        "Person-Number": "2_plur"
      }
    },
    {
      "yıxılasınız": {
        "Form": "arzu",
        "Person-Number": "2_plur"
      }
    },
    {
      "yıxılmalısınız": {
        "Form": "vacib",
        "Person-Number": "2_plur"
      }
    },
    {
      "yıxılasısınız": {
        "Form": "lazım",
        "Person-Number": "2_plur"
      }
    },
    {
      "yıxılsanız": {
        "Form": "şərt",
        "Person-Number": "2_plur"
      }
    },
    {
      "yıxılmaqda": {
        "Form": "inf",
        "Case": "loc"
      }
    },
    {
      "yıxılmışdılar": {
        "Form": "-mişdi_past",
        "Person-Number": "3_plur"
      }
    },
    {
      "yıxıldılar": {
        "Form": "-di_past",
        "Person-Number": "3_plur"
      }
    },
    {
      "yıxılırlar": {
        "Form": "present",
        "Person-Number": "3_plur"
      }
    },
    {
      "yıxılacaqlar": {
        "Form": "fut_def",
        "Person-Number": "3_plur"
      }
    },
    {
      "yıxılarlar": {
        "Form": "fut_indef",
        "Person-Number": "3_plur"
      }
    },
    {
      "yıxılsınlar": {
        "Form": "imp",
        "Person-Number": "3_plur"
      }
    },
    {
      "yıxılalar": {
        "Form": "arzu",
        "Person-Number": "3_plur"
      }
    },
    {
      "yıxılmalıdırlar": {
        "Form": "vacib",
        "Person-Number": "3_plur"
      }
    },
    {
      "yıxılasıdır": {
        "Form": "lazım",
        "Person-Number": "3_plur"
      }
    },
    {
      "yıxılsalar": {
        "Form": "şərt",
        "Person-Number": "3_plur"
      }
    },
    {
      "yıxılmaqdan": {
        "Form": "inf",
        "Case": "abl"
      }
    }
  ],
  "yıxmaq": [
    {
      "yıxmışdım": {
        "Form": "-mişdi_past",
        "Person-Number": "1_sing"
      }
    },
    {
      "yıxdım": {
        "Form": "-di_past",
        "Person-Number": "1_sing"
      }
    },
    {
      "yıxıram": {
        "Form": "present",
        "Person-Number": "1_sing"
      }
    },
    {
      "yıxacağam": {
        "Form": "fut_def",
        "Person-Number": "1_sing"
      }
    },
    {
      "yıxaram": {
        "Form": "fut_indef",
        "Person-Number": "1_sing"
      }
    },
    {
      "yıxım": {
        "Form": "imp",
        "Person-Number": "1_sing"
      }
    },
    {
      "yıxam": {
        "Form": "arzu",
        "Person-Number": "1_sing"
      }
    },
    {
      "yıxmalıyam": {
        "Form": "vacib",
        "Person-Number": "1_sing"
      }
    },
    {
      "yıxasıyam": {
        "Form": "lazım",
        "Person-Number": "1_sing"
      }
    },
    {
      "yıxsam": {
        "Form": "şərt",
        "Person-Number": "1_sing"
      }
    },
    {
      "yıxmaq": {
        "Form": "inf",
        "Case": "nom"
      }
    },
    {
      "yıxmışdın": {
        "Form": "-mişdi_past",
        "Person-Number": "2_sing"
      }
    },
    {
      "yıxdın": {
        "Form": "-di_past",
        "Person-Number": "2_sing"
      }
    },
    {
      "yıxırsan": {
        "Form": "present",
        "Person-Number": "2_sing"
      }
    },
    {
      "yıxacaqsan": {
        "Form": "fut_def",
        "Person-Number": "2_sing"
      }
    },
    {
      "yıxarsan": {
        "Form": "fut_indef",
        "Person-Number": "2_sing"
      }
    },
    {
      "yıx": {
        "Form": "imp",
        "Person-Number": "2_sing"
      }
    },
    {
      "yıxasan": {
        "Form": "arzu",
        "Person-Number": "2_sing"
      }
    },
    {
      "yıxmalısan": {
        "Form": "vacib",
        "Person-Number": "2_sing"
      }
    },
    {
      "yıxasısan": {
        "Form": "lazım",
        "Person-Number": "2_sing"
      }
    },
    {
      "yıxsan": {
        "Form": "şərt",
        "Person-Number": "2_sing"
      }
    },
    {
      "yıxmağın": {
        "Form": "inf",
        "Case": "gen"
      }
    },
    {
      "yıxmışdı": {
        "Form": "-mişdi_past",
        "Person-Number": "3_sing"
      }
    },
    {
      "yıxdı": {
        "Form": "-di_past",
        "Person-Number": "3_sing"
      }
    },
    {
      "yıxır": {
        "Form": "present",
        "Person-Number": "3_sing"
      }
    },
    {
      "yıxacaq": {
        "Form": "fut_def",
        "Person-Number": "3_sing"
      }
    },
    {
      "yıxar": {
        "Form": "fut_indef",
        "Person-Number": "3_sing"
      }
    },
    {
      "yıxsın": {
        "Form": "imp",
        "Person-Number": "3_sing"
      }
    },
    {
      "yıxa": {
        "Form": "arzu",
        "Person-Number": "3_sing"
      }
    },
    {
      "yıxmalıdır": {
        "Form": "vacib",
        "Person-Number": "3_sing"
      }
    },
    {
      "yıxasıdır": {
        "Form": "lazım",
        "Person-Number": "3_sing"
      }
    },
    {
      "yıxsa": {
        "Form": "şərt",
        "Person-Number": "3_sing"
      }
    },
    {
      "yıxmağa": {
        "Form": "inf",
        "Case": "dat"
      }
    },
    {
      "yıxmışdıq": {
        "Form": "-mişdi_past",
        "Person-Number": "1_plur"
      }
    },
    {
      "yıxdıq": {
        "Form": "-di_past",
        "Person-Number": "1_plur"
      }
    },
    {
      "yıxırıq": {
        "Form": "present",
        "Person-Number": "1_plur"
      }
    },
    {
      "yıxacağıq": {
        "Form": "fut_def",
        "Person-Number": "1_plur"
      }
    },
    {
      "yıxarıq": {
        "Form": "fut_indef",
        "Person-Number": "1_plur"
      }
    },
    {
      "yıxaq": {
        "Form": "imp",
        "Person-Number": "1_plur"
      }
    },
    {
      "yıxaq": {
        "Form": "arzu",
        "Person-Number": "1_plur"
      }
    },
    {
      "yıxmalıyıq": {
        "Form": "vacib",
        "Person-Number": "1_plur"
      }
    },
    {
      "yıxasıyıq": {
        "Form": "lazım",
        "Person-Number": "1_plur"
      }
    },
    {
      "yıxsaq": {
        "Form": "şərt",
        "Person-Number": "1_plur"
      }
    },
    {
      "yıxmağı": {
        "Form": "inf",
        "Case": "acc"
      }
    },
    {
      "yıxmışdınız": {
        "Form": "-mişdi_past",
        "Person-Number": "2_plur"
      }
    },
    {
      "yıxdınız": {
        "Form": "-di_past",
        "Person-Number": "2_plur"
      }
    },
    {
      "yıxırsınız": {
        "Form": "present",
        "Person-Number": "2_plur"
      }
    },
    {
      "yıxacaqsınız": {
        "Form": "fut_def",
        "Person-Number": "2_plur"
      }
    },
    {
      "yıxarsınız": {
        "Form": "fut_indef",
        "Person-Number": "2_plur"
      }
    },
    {
      "yıxasınız": {
        "Form": "imp",
        "Person-Number": "2_plur"
      }
    },
    {
      "yıxasınız": {
        "Form": "arzu",
        "Person-Number": "2_plur"
      }
    },
    {
      "yıxmalısınız": {
        "Form": "vacib",
        "Person-Number": "2_plur"
      }
    },
    {
      "yıxasısınız": {
        "Form": "lazım",
        "Person-Number": "2_plur"
      }
    },
    {
      "yıxsanız": {
        "Form": "şərt",
        "Person-Number": "2_plur"
      }
    },
    {
      "yıxmaqda": {
        "Form": "inf",
        "Case": "loc"
      }
    },
    {
      "yıxmışdılar": {
        "Form": "-mişdi_past",
        "Person-Number": "3_plur"
      }
    },
    {
      "yıxdılar": {
        "Form": "-di_past",
        "Person-Number": "3_plur"
      }
    },
    {
      "yıxırlar": {
        "Form": "present",
        "Person-Number": "3_plur"
      }
    },
    {
      "yıxacaqlar": {
        "Form": "fut_def",
        "Person-Number": "3_plur"
      }
    },
    {
      "yıxarlar": {
        "Form": "fut_indef",
        "Person-Number": "3_plur"
      }
    },
    {
      "yıxsınlar": {
        "Form": "imp",
        "Person-Number": "3_plur"
      }
    },
    {
      "yıxalar": {
        "Form": "arzu",
        "Person-Number": "3_plur"
      }
    },
    {
      "yıxmalıdırlar": {
        "Form": "vacib",
        "Person-Number": "3_plur"
      }
    },
    {
      "yıxasıdır": {
        "Form": "lazım",
        "Person-Number": "3_plur"
      }
    },
    {
      "yıxsalar": {
        "Form": "şərt",
        "Person-Number": "3_plur"
      }
    },
    {
      "yıxmaqdan": {
        "Form": "inf",
        "Case": "abl"
      }
    }
  ],
  "yığmaq": [
    {
      "yığmışdım": {
        "Form": "-mişdi_past",
        "Person-Number": "1_sing"
      }
    },
    {
      "yığdım": {
        "Form": "-di_past",
        "Person-Number": "1_sing"
      }
    },
    {
      "yığıram": {
        "Form": "present",
        "Person-Number": "1_sing"
      }
    },
    {
      "yığacağam": {
        "Form": "fut_def",
        "Person-Number": "1_sing"
      }
    },
    {
      "yığaram": {
        "Form": "fut_indef",
        "Person-Number": "1_sing"
      }
    },
    {
      "yığım": {
        "Form": "imp",
        "Person-Number": "1_sing"
      }
    },
    {
      "yığam": {
        "Form": "arzu",
        "Person-Number": "1_sing"
      }
    },
    {
      "yığmalıyam": {
        "Form": "vacib",
        "Person-Number": "1_sing"
      }
    },
    {
      "yığasıyam": {
        "Form": "lazım",
        "Person-Number": "1_sing"
      }
    },
    {
      "yığsam": {
        "Form": "şərt",
        "Person-Number": "1_sing"
      }
    },
    {
      "yığmaq": {
        "Form": "inf",
        "Case": "nom"
      }
    },
    {
      "yığmışdın": {
        "Form": "-mişdi_past",
        "Person-Number": "2_sing"
      }
    },
    {
      "yığdın": {
        "Form": "-di_past",
        "Person-Number": "2_sing"
      }
    },
    {
      "yığırsan": {
        "Form": "present",
        "Person-Number": "2_sing"
      }
    },
    {
      "yığacaqsan": {
        "Form": "fut_def",
        "Person-Number": "2_sing"
      }
    },
    {
      "yığarsan": {
        "Form": "fut_indef",
        "Person-Number": "2_sing"
      }
    },
    {
      "yığ": {
        "Form": "imp",
        "Person-Number": "2_sing"
      }
    },
    {
      "yığasan": {
        "Form": "arzu",
        "Person-Number": "2_sing"
      }
    },
    {
      "yığmalısan": {
        "Form": "vacib",
        "Person-Number": "2_sing"
      }
    },
    {
      "yığasısan": {
        "Form": "lazım",
        "Person-Number": "2_sing"
      }
    },
    {
      "yığsan": {
        "Form": "şərt",
        "Person-Number": "2_sing"
      }
    },
    {
      "yığmağın": {
        "Form": "inf",
        "Case": "gen"
      }
    },
    {
      "yığmışdı": {
        "Form": "-mişdi_past",
        "Person-Number": "3_sing"
      }
    },
    {
      "yığdı": {
        "Form": "-di_past",
        "Person-Number": "3_sing"
      }
    },
    {
      "yığır": {
        "Form": "present",
        "Person-Number": "3_sing"
      }
    },
    {
      "yığacaq": {
        "Form": "fut_def",
        "Person-Number": "3_sing"
      }
    },
    {
      "yığar": {
        "Form": "fut_indef",
        "Person-Number": "3_sing"
      }
    },
    {
      "yığsın": {
        "Form": "imp",
        "Person-Number": "3_sing"
      }
    },
    {
      "yığa": {
        "Form": "arzu",
        "Person-Number": "3_sing"
      }
    },
    {
      "yığmalıdır": {
        "Form": "vacib",
        "Person-Number": "3_sing"
      }
    },
    {
      "yığasıdır": {
        "Form": "lazım",
        "Person-Number": "3_sing"
      }
    },
    {
      "yığsa": {
        "Form": "şərt",
        "Person-Number": "3_sing"
      }
    },
    {
      "yığmağa": {
        "Form": "inf",
        "Case": "dat"
      }
    },
    {
      "yığmışdıq": {
        "Form": "-mişdi_past",
        "Person-Number": "1_plur"
      }
    },
    {
      "yığdıq": {
        "Form": "-di_past",
        "Person-Number": "1_plur"
      }
    },
    {
      "yığırıq": {
        "Form": "present",
        "Person-Number": "1_plur"
      }
    },
    {
      "yığacağıq": {
        "Form": "fut_def",
        "Person-Number": "1_plur"
      }
    },
    {
      "yığarıq": {
        "Form": "fut_indef",
        "Person-Number": "1_plur"
      }
    },
    {
      "yığaq": {
        "Form": "imp",
        "Person-Number": "1_plur"
      }
    },
    {
      "yığaq": {
        "Form": "arzu",
        "Person-Number": "1_plur"
      }
    },
    {
      "yığmalıyıq": {
        "Form": "vacib",
        "Person-Number": "1_plur"
      }
    },
    {
      "yığasıyıq": {
        "Form": "lazım",
        "Person-Number": "1_plur"
      }
    },
    {
      "yığsaq": {
        "Form": "şərt",
        "Person-Number": "1_plur"
      }
    },
    {
      "yığmağı": {
        "Form": "inf",
        "Case": "acc"
      }
    },
    {
      "yığmışdınız": {
        "Form": "-mişdi_past",
        "Person-Number": "2_plur"
      }
    },
    {
      "yığdınız": {
        "Form": "-di_past",
        "Person-Number": "2_plur"
      }
    },
    {
      "yığırsınız": {
        "Form": "present",
        "Person-Number": "2_plur"
      }
    },
    {
      "yığacaqsınız": {
        "Form": "fut_def",
        "Person-Number": "2_plur"
      }
    },
    {
      "yığarsınız": {
        "Form": "fut_indef",
        "Person-Number": "2_plur"
      }
    },
    {
      "yığasınız": {
        "Form": "imp",
        "Person-Number": "2_plur"
      }
    },
    {
      "yığasınız": {
        "Form": "arzu",
        "Person-Number": "2_plur"
      }
    },
    {
      "yığmalısınız": {
        "Form": "vacib",
        "Person-Number": "2_plur"
      }
    },
    {
      "yığasısınız": {
        "Form": "lazım",
        "Person-Number": "2_plur"
      }
    },
    {
      "yığsanız": {
        "Form": "şərt",
        "Person-Number": "2_plur"
      }
    },
    {
      "yığmaqda": {
        "Form": "inf",
        "Case": "loc"
      }
    },
    {
      "yığmışdılar": {
        "Form": "-mişdi_past",
        "Person-Number": "3_plur"
      }
    },
    {
      "yığdılar": {
        "Form": "-di_past",
        "Person-Number": "3_plur"
      }
    },
    {
      "yığırlar": {
        "Form": "present",
        "Person-Number": "3_plur"
      }
    },
    {
      "yığacaqlar": {
        "Form": "fut_def",
        "Person-Number": "3_plur"
      }
    },
    {
      "yığarlar": {
        "Form": "fut_indef",
        "Person-Number": "3_plur"
      }
    },
    {
      "yığsınlar": {
        "Form": "imp",
        "Person-Number": "3_plur"
      }
    },
    {
      "yığalar": {
        "Form": "arzu",
        "Person-Number": "3_plur"
      }
    },
    {
      "yığmalıdırlar": {
        "Form": "vacib",
        "Person-Number": "3_plur"
      }
    },
    {
      "yığasıdır": {
        "Form": "lazım",
        "Person-Number": "3_plur"
      }
    },
    {
      "yığsalar": {
        "Form": "şərt",
        "Person-Number": "3_plur"
      }
    },
    {
      "yığmaqdan": {
        "Form": "inf",
        "Case": "abl"
      }
    }
  ],
  "yola salmaq": [
    {
      "yola salmışdım": {
        "Form": "-mişdi_past",
        "Person-Number": "1_sing"
      }
    },
    {
      "yola saldım": {
        "Form": "-di_past",
        "Person-Number": "1_sing"
      }
    },
    {
      "yola salıram": {
        "Form": "present",
        "Person-Number": "1_sing"
      }
    },
    {
      "yola salacağam": {
        "Form": "fut_def",
        "Person-Number": "1_sing"
      }
    },
    {
      "yola salaram": {
        "Form": "fut_indef",
        "Person-Number": "1_sing"
      }
    },
    {
      "yola salım": {
        "Form": "imp",
        "Person-Number": "1_sing"
      }
    },
    {
      "yola salam": {
        "Form": "arzu",
        "Person-Number": "1_sing"
      }
    },
    {
      "yola salmalıyam": {
        "Form": "vacib",
        "Person-Number": "1_sing"
      }
    },
    {
      "yola salasıyam": {
        "Form": "lazım",
        "Person-Number": "1_sing"
      }
    },
    {
      "yola salsam": {
        "Form": "şərt",
        "Person-Number": "1_sing"
      }
    },
    {
      "yola salmaq": {
        "Form": "inf",
        "Case": "nom"
      }
    },
    {
      "yola salmışdın": {
        "Form": "-mişdi_past",
        "Person-Number": "2_sing"
      }
    },
    {
      "yola saldın": {
        "Form": "-di_past",
        "Person-Number": "2_sing"
      }
    },
    {
      "yola salırsan": {
        "Form": "present",
        "Person-Number": "2_sing"
      }
    },
    {
      "yola salacaqsan": {
        "Form": "fut_def",
        "Person-Number": "2_sing"
      }
    },
    {
      "yola salarsan": {
        "Form": "fut_indef",
        "Person-Number": "2_sing"
      }
    },
    {
      "yola sal": {
        "Form": "imp",
        "Person-Number": "2_sing"
      }
    },
    {
      "yola salasan": {
        "Form": "arzu",
        "Person-Number": "2_sing"
      }
    },
    {
      "yola salmalısan": {
        "Form": "vacib",
        "Person-Number": "2_sing"
      }
    },
    {
      "yola salasısan": {
        "Form": "lazım",
        "Person-Number": "2_sing"
      }
    },
    {
      "yola salsan": {
        "Form": "şərt",
        "Person-Number": "2_sing"
      }
    },
    {
      "yola salmağın": {
        "Form": "inf",
        "Case": "gen"
      }
    },
    {
      "yola salmışdı": {
        "Form": "-mişdi_past",
        "Person-Number": "3_sing"
      }
    },
    {
      "yola saldı": {
        "Form": "-di_past",
        "Person-Number": "3_sing"
      }
    },
    {
      "yola salır": {
        "Form": "present",
        "Person-Number": "3_sing"
      }
    },
    {
      "yola salacaq": {
        "Form": "fut_def",
        "Person-Number": "3_sing"
      }
    },
    {
      "yola salar": {
        "Form": "fut_indef",
        "Person-Number": "3_sing"
      }
    },
    {
      "yola salsın": {
        "Form": "imp",
        "Person-Number": "3_sing"
      }
    },
    {
      "yola sala": {
        "Form": "arzu",
        "Person-Number": "3_sing"
      }
    },
    {
      "yola salmalıdır": {
        "Form": "vacib",
        "Person-Number": "3_sing"
      }
    },
    {
      "yola salasıdır": {
        "Form": "lazım",
        "Person-Number": "3_sing"
      }
    },
    {
      "yola salsa": {
        "Form": "şərt",
        "Person-Number": "3_sing"
      }
    },
    {
      "yola salmağa": {
        "Form": "inf",
        "Case": "dat"
      }
    },
    {
      "yola salmışdıq": {
        "Form": "-mişdi_past",
        "Person-Number": "1_plur"
      }
    },
    {
      "yola saldıq": {
        "Form": "-di_past",
        "Person-Number": "1_plur"
      }
    },
    {
      "yola salırıq": {
        "Form": "present",
        "Person-Number": "1_plur"
      }
    },
    {
      "yola salacağıq": {
        "Form": "fut_def",
        "Person-Number": "1_plur"
      }
    },
    {
      "yola salarıq": {
        "Form": "fut_indef",
        "Person-Number": "1_plur"
      }
    },
    {
      "yola salaq": {
        "Form": "imp",
        "Person-Number": "1_plur"
      }
    },
    {
      "yola salaq": {
        "Form": "arzu",
        "Person-Number": "1_plur"
      }
    },
    {
      "yola salmalıyıq": {
        "Form": "vacib",
        "Person-Number": "1_plur"
      }
    },
    {
      "yola salasıyıq": {
        "Form": "lazım",
        "Person-Number": "1_plur"
      }
    },
    {
      "yola salsaq": {
        "Form": "şərt",
        "Person-Number": "1_plur"
      }
    },
    {
      "yola salmağı": {
        "Form": "inf",
        "Case": "acc"
      }
    },
    {
      "yola salmışdınız": {
        "Form": "-mişdi_past",
        "Person-Number": "2_plur"
      }
    },
    {
      "yola saldınız": {
        "Form": "-di_past",
        "Person-Number": "2_plur"
      }
    },
    {
      "yola salırsınız": {
        "Form": "present",
        "Person-Number": "2_plur"
      }
    },
    {
      "yola salacaqsınız": {
        "Form": "fut_def",
        "Person-Number": "2_plur"
      }
    },
    {
      "yola salarsınız": {
        "Form": "fut_indef",
        "Person-Number": "2_plur"
      }
    },
    {
      "yola salasınız": {
        "Form": "imp",
        "Person-Number": "2_plur"
      }
    },
    {
      "yola salasınız": {
        "Form": "arzu",
        "Person-Number": "2_plur"
      }
    },
    {
      "yola salmalısınız": {
        "Form": "vacib",
        "Person-Number": "2_plur"
      }
    },
    {
      "yola salasısınız": {
        "Form": "lazım",
        "Person-Number": "2_plur"
      }
    },
    {
      "yola salsanız": {
        "Form": "şərt",
        "Person-Number": "2_plur"
      }
    },
    {
      "yola salmaqda": {
        "Form": "inf",
        "Case": "loc"
      }
    },
    {
      "yola salmışdılar": {
        "Form": "-mişdi_past",
        "Person-Number": "3_plur"
      }
    },
    {
      "yola saldılar": {
        "Form": "-di_past",
        "Person-Number": "3_plur"
      }
    },
    {
      "yola salırlar": {
        "Form": "present",
        "Person-Number": "3_plur"
      }
    },
    {
      "yola salacaqlar": {
        "Form": "fut_def",
        "Person-Number": "3_plur"
      }
    },
    {
      "yola salarlar": {
        "Form": "fut_indef",
        "Person-Number": "3_plur"
      }
    },
    {
      "yola salsınlar": {
        "Form": "imp",
        "Person-Number": "3_plur"
      }
    },
    {
      "yola salalar": {
        "Form": "arzu",
        "Person-Number": "3_plur"
      }
    },
    {
      "yola salmalıdırlar": {
        "Form": "vacib",
        "Person-Number": "3_plur"
      }
    },
    {
      "yola salasıdır": {
        "Form": "lazım",
        "Person-Number": "3_plur"
      }
    },
    {
      "yola salsalar": {
        "Form": "şərt",
        "Person-Number": "3_plur"
      }
    },
    {
      "yola salmaqdan": {
        "Form": "inf",
        "Case": "abl"
      }
    }
  ],
  "yollamaq": [
    {
      "yollamışdım": {
        "Form": "-mişdi_past",
        "Person-Number": "1_sing"
      }
    },
    {
      "yolladım": {
        "Form": "-di_past",
        "Person-Number": "1_sing"
      }
    },
    {
      "yollayıram": {
        "Form": "present",
        "Person-Number": "1_sing"
      }
    },
    {
      "yollayacağam": {
        "Form": "fut_def",
        "Person-Number": "1_sing"
      }
    },
    {
      "yollayaram": {
        "Form": "fut_indef",
        "Person-Number": "1_sing"
      }
    },
    {
      "yollayım": {
        "Form": "imp",
        "Person-Number": "1_sing"
      }
    },
    {
      "yollayım": {
        "Form": "arzu",
        "Person-Number": "1_sing"
      }
    },
    {
      "yollamalıyam": {
        "Form": "vacib",
        "Person-Number": "1_sing"
      }
    },
    {
      "yollayasıyam": {
        "Form": "lazım",
        "Person-Number": "1_sing"
      }
    },
    {
      "yollasam": {
        "Form": "şərt",
        "Person-Number": "1_sing"
      }
    },
    {
      "yollamaq": {
        "Form": "inf",
        "Case": "nom"
      }
    },
    {
      "yollamışdın": {
        "Form": "-mişdi_past",
        "Person-Number": "2_sing"
      }
    },
    {
      "yolladın": {
        "Form": "-di_past",
        "Person-Number": "2_sing"
      }
    },
    {
      "yollayırsan": {
        "Form": "present",
        "Person-Number": "2_sing"
      }
    },
    {
      "yollayacaqsan": {
        "Form": "fut_def",
        "Person-Number": "2_sing"
      }
    },
    {
      "yollayarsan": {
        "Form": "fut_indef",
        "Person-Number": "2_sing"
      }
    },
    {
      "yolla": {
        "Form": "imp",
        "Person-Number": "2_sing"
      }
    },
    {
      "yollayasan": {
        "Form": "arzu",
        "Person-Number": "2_sing"
      }
    },
    {
      "yollamalısan": {
        "Form": "vacib",
        "Person-Number": "2_sing"
      }
    },
    {
      "yollayasısan": {
        "Form": "lazım",
        "Person-Number": "2_sing"
      }
    },
    {
      "yollasan": {
        "Form": "şərt",
        "Person-Number": "2_sing"
      }
    },
    {
      "yollamağın": {
        "Form": "inf",
        "Case": "gen"
      }
    },
    {
      "yollamışdı": {
        "Form": "-mişdi_past",
        "Person-Number": "3_sing"
      }
    },
    {
      "yolladı": {
        "Form": "-di_past",
        "Person-Number": "3_sing"
      }
    },
    {
      "yollayır": {
        "Form": "present",
        "Person-Number": "3_sing"
      }
    },
    {
      "yollayacaq": {
        "Form": "fut_def",
        "Person-Number": "3_sing"
      }
    },
    {
      "yollayar": {
        "Form": "fut_indef",
        "Person-Number": "3_sing"
      }
    },
    {
      "yollasın": {
        "Form": "imp",
        "Person-Number": "3_sing"
      }
    },
    {
      "yollaya": {
        "Form": "arzu",
        "Person-Number": "3_sing"
      }
    },
    {
      "yollamalıdır": {
        "Form": "vacib",
        "Person-Number": "3_sing"
      }
    },
    {
      "yollayasıdır": {
        "Form": "lazım",
        "Person-Number": "3_sing"
      }
    },
    {
      "yollasa": {
        "Form": "şərt",
        "Person-Number": "3_sing"
      }
    },
    {
      "yollamağa": {
        "Form": "inf",
        "Case": "dat"
      }
    },
    {
      "yollamışdıq": {
        "Form": "-mişdi_past",
        "Person-Number": "1_plur"
      }
    },
    {
      "yolladıq": {
        "Form": "-di_past",
        "Person-Number": "1_plur"
      }
    },
    {
      "yollayırıq": {
        "Form": "present",
        "Person-Number": "1_plur"
      }
    },
    {
      "yollayacağıq": {
        "Form": "fut_def",
        "Person-Number": "1_plur"
      }
    },
    {
      "yollayarıq": {
        "Form": "fut_indef",
        "Person-Number": "1_plur"
      }
    },
    {
      "yollayaq": {
        "Form": "imp",
        "Person-Number": "1_plur"
      }
    },
    {
      "yollayaq": {
        "Form": "arzu",
        "Person-Number": "1_plur"
      }
    },
    {
      "yollamalıyıq": {
        "Form": "vacib",
        "Person-Number": "1_plur"
      }
    },
    {
      "yollayasıyıq": {
        "Form": "lazım",
        "Person-Number": "1_plur"
      }
    },
    {
      "yollasaq": {
        "Form": "şərt",
        "Person-Number": "1_plur"
      }
    },
    {
      "yollamağı": {
        "Form": "inf",
        "Case": "acc"
      }
    },
    {
      "yollamışdınız": {
        "Form": "-mişdi_past",
        "Person-Number": "2_plur"
      }
    },
    {
      "yolladınız": {
        "Form": "-di_past",
        "Person-Number": "2_plur"
      }
    },
    {
      "yollayırsınız": {
        "Form": "present",
        "Person-Number": "2_plur"
      }
    },
    {
      "yollayacaqsınız": {
        "Form": "fut_def",
        "Person-Number": "2_plur"
      }
    },
    {
      "yollayarsınız": {
        "Form": "fut_indef",
        "Person-Number": "2_plur"
      }
    },
    {
      "yollayasınız": {
        "Form": "imp",
        "Person-Number": "2_plur"
      }
    },
    {
      "yollayasınız": {
        "Form": "arzu",
        "Person-Number": "2_plur"
      }
    },
    {
      "yollamalısınız": {
        "Form": "vacib",
        "Person-Number": "2_plur"
      }
    },
    {
      "yollayasısınız": {
        "Form": "lazım",
        "Person-Number": "2_plur"
      }
    },
    {
      "yollasanız": {
        "Form": "şərt",
        "Person-Number": "2_plur"
      }
    },
    {
      "yollamaqda": {
        "Form": "inf",
        "Case": "loc"
      }
    },
    {
      "yollamışdılar": {
        "Form": "-mişdi_past",
        "Person-Number": "3_plur"
      }
    },
    {
      "yolladılar": {
        "Form": "-di_past",
        "Person-Number": "3_plur"
      }
    },
    {
      "yollayırlar": {
        "Form": "present",
        "Person-Number": "3_plur"
      }
    },
    {
      "yollayacaqlar": {
        "Form": "fut_def",
        "Person-Number": "3_plur"
      }
    },
    {
      "yollayarlar": {
        "Form": "fut_indef",
        "Person-Number": "3_plur"
      }
    },
    {
      "yollasınlar": {
        "Form": "imp",
        "Person-Number": "3_plur"
      }
    },
    {
      "yollayalar": {
        "Form": "arzu",
        "Person-Number": "3_plur"
      }
    },
    {
      "yollamalıdırlar": {
        "Form": "vacib",
        "Person-Number": "3_plur"
      }
    },
    {
      "yollayasıdır": {
        "Form": "lazım",
        "Person-Number": "3_plur"
      }
    },
    {
      "yollasalar": {
        "Form": "şərt",
        "Person-Number": "3_plur"
      }
    },
    {
      "yollamaqdan": {
        "Form": "inf",
        "Case": "abl"
      }
    }
  ],
  "yollanmaq": [
    {
      "yollanmışdım": {
        "Form": "-mişdi_past",
        "Person-Number": "1_sing"
      }
    },
    {
      "yollandım": {
        "Form": "-di_past",
        "Person-Number": "1_sing"
      }
    },
    {
      "yollanıram": {
        "Form": "present",
        "Person-Number": "1_sing"
      }
    },
    {
      "yollanacağam": {
        "Form": "fut_def",
        "Person-Number": "1_sing"
      }
    },
    {
      "yollanaram": {
        "Form": "fut_indef",
        "Person-Number": "1_sing"
      }
    },
    {
      "yollanım": {
        "Form": "imp",
        "Person-Number": "1_sing"
      }
    },
    {
      "yollanam": {
        "Form": "arzu",
        "Person-Number": "1_sing"
      }
    },
    {
      "yollanmalıyam": {
        "Form": "vacib",
        "Person-Number": "1_sing"
      }
    },
    {
      "yollanasıyam": {
        "Form": "lazım",
        "Person-Number": "1_sing"
      }
    },
    {
      "yollansam": {
        "Form": "şərt",
        "Person-Number": "1_sing"
      }
    },
    {
      "yollanmaq": {
        "Form": "inf",
        "Case": "nom"
      }
    },
    {
      "yollanmışdın": {
        "Form": "-mişdi_past",
        "Person-Number": "2_sing"
      }
    },
    {
      "yollandın": {
        "Form": "-di_past",
        "Person-Number": "2_sing"
      }
    },
    {
      "yollanırsan": {
        "Form": "present",
        "Person-Number": "2_sing"
      }
    },
    {
      "yollanacaqsan": {
        "Form": "fut_def",
        "Person-Number": "2_sing"
      }
    },
    {
      "yollanarsan": {
        "Form": "fut_indef",
        "Person-Number": "2_sing"
      }
    },
    {
      "yollan": {
        "Form": "imp",
        "Person-Number": "2_sing"
      }
    },
    {
      "yollanasan": {
        "Form": "arzu",
        "Person-Number": "2_sing"
      }
    },
    {
      "yollanmalısan": {
        "Form": "vacib",
        "Person-Number": "2_sing"
      }
    },
    {
      "yollanasısan": {
        "Form": "lazım",
        "Person-Number": "2_sing"
      }
    },
    {
      "yollansan": {
        "Form": "şərt",
        "Person-Number": "2_sing"
      }
    },
    {
      "yollanmağın": {
        "Form": "inf",
        "Case": "gen"
      }
    },
    {
      "yollanmışdı": {
        "Form": "-mişdi_past",
        "Person-Number": "3_sing"
      }
    },
    {
      "yollandı": {
        "Form": "-di_past",
        "Person-Number": "3_sing"
      }
    },
    {
      "yollanır": {
        "Form": "present",
        "Person-Number": "3_sing"
      }
    },
    {
      "yollanacaq": {
        "Form": "fut_def",
        "Person-Number": "3_sing"
      }
    },
    {
      "yollanar": {
        "Form": "fut_indef",
        "Person-Number": "3_sing"
      }
    },
    {
      "yollansın": {
        "Form": "imp",
        "Person-Number": "3_sing"
      }
    },
    {
      "yollana": {
        "Form": "arzu",
        "Person-Number": "3_sing"
      }
    },
    {
      "yollanmalıdır": {
        "Form": "vacib",
        "Person-Number": "3_sing"
      }
    },
    {
      "yollanasıdır": {
        "Form": "lazım",
        "Person-Number": "3_sing"
      }
    },
    {
      "yollansa": {
        "Form": "şərt",
        "Person-Number": "3_sing"
      }
    },
    {
      "yollanmağa": {
        "Form": "inf",
        "Case": "dat"
      }
    },
    {
      "yollanmışdıq": {
        "Form": "-mişdi_past",
        "Person-Number": "1_plur"
      }
    },
    {
      "yollandıq": {
        "Form": "-di_past",
        "Person-Number": "1_plur"
      }
    },
    {
      "yollanırıq": {
        "Form": "present",
        "Person-Number": "1_plur"
      }
    },
    {
      "yollanacağıq": {
        "Form": "fut_def",
        "Person-Number": "1_plur"
      }
    },
    {
      "yollanarıq": {
        "Form": "fut_indef",
        "Person-Number": "1_plur"
      }
    },
    {
      "yollanaq": {
        "Form": "imp",
        "Person-Number": "1_plur"
      }
    },
    {
      "yollanaq": {
        "Form": "arzu",
        "Person-Number": "1_plur"
      }
    },
    {
      "yollanmalıyıq": {
        "Form": "vacib",
        "Person-Number": "1_plur"
      }
    },
    {
      "yollanasıyıq": {
        "Form": "lazım",
        "Person-Number": "1_plur"
      }
    },
    {
      "yollansaq": {
        "Form": "şərt",
        "Person-Number": "1_plur"
      }
    },
    {
      "yollanmağı": {
        "Form": "inf",
        "Case": "acc"
      }
    },
    {
      "yollanmışdınız": {
        "Form": "-mişdi_past",
        "Person-Number": "2_plur"
      }
    },
    {
      "yollandınız": {
        "Form": "-di_past",
        "Person-Number": "2_plur"
      }
    },
    {
      "yollanırsınız": {
        "Form": "present",
        "Person-Number": "2_plur"
      }
    },
    {
      "yollanacaqsınız": {
        "Form": "fut_def",
        "Person-Number": "2_plur"
      }
    },
    {
      "yollanarsınız": {
        "Form": "fut_indef",
        "Person-Number": "2_plur"
      }
    },
    {
      "yollanasınız": {
        "Form": "imp",
        "Person-Number": "2_plur"
      }
    },
    {
      "yollanasınız": {
        "Form": "arzu",
        "Person-Number": "2_plur"
      }
    },
    {
      "yollanmalısınız": {
        "Form": "vacib",
        "Person-Number": "2_plur"
      }
    },
    {
      "yollanasısınız": {
        "Form": "lazım",
        "Person-Number": "2_plur"
      }
    },
    {
      "yollansanız": {
        "Form": "şərt",
        "Person-Number": "2_plur"
      }
    },
    {
      "yollanmaqda": {
        "Form": "inf",
        "Case": "loc"
      }
    },
    {
      "yollanmışdılar": {
        "Form": "-mişdi_past",
        "Person-Number": "3_plur"
      }
    },
    {
      "yollandılar": {
        "Form": "-di_past",
        "Person-Number": "3_plur"
      }
    },
    {
      "yollanırlar": {
        "Form": "present",
        "Person-Number": "3_plur"
      }
    },
    {
      "yollanacaqlar": {
        "Form": "fut_def",
        "Person-Number": "3_plur"
      }
    },
    {
      "yollanarlar": {
        "Form": "fut_indef",
        "Person-Number": "3_plur"
      }
    },
    {
      "yollansınlar": {
        "Form": "imp",
        "Person-Number": "3_plur"
      }
    },
    {
      "yollanalar": {
        "Form": "arzu",
        "Person-Number": "3_plur"
      }
    },
    {
      "yollanmalıdırlar": {
        "Form": "vacib",
        "Person-Number": "3_plur"
      }
    },
    {
      "yollanasıdır": {
        "Form": "lazım",
        "Person-Number": "3_plur"
      }
    },
    {
      "yollansalar": {
        "Form": "şərt",
        "Person-Number": "3_plur"
      }
    },
    {
      "yollanmaqdan": {
        "Form": "inf",
        "Case": "abl"
      }
    }
  ],
  "yolmaq": [
    {
      "yolmuşdum": {
        "Form": "-mişdi_past",
        "Person-Number": "1_sing"
      }
    },
    {
      "yoldum": {
        "Form": "-di_past",
        "Person-Number": "1_sing"
      }
    },
    {
      "yoluram": {
        "Form": "present",
        "Person-Number": "1_sing"
      }
    },
    {
      "yolacağam": {
        "Form": "fut_def",
        "Person-Number": "1_sing"
      }
    },
    {
      "yolaram": {
        "Form": "fut_indef",
        "Person-Number": "1_sing"
      }
    },
    {
      "yolum": {
        "Form": "imp",
        "Person-Number": "1_sing"
      }
    },
    {
      "yolam": {
        "Form": "arzu",
        "Person-Number": "1_sing"
      }
    },
    {
      "yolmalıyam": {
        "Form": "vacib",
        "Person-Number": "1_sing"
      }
    },
    {
      "yolasıyam": {
        "Form": "lazım",
        "Person-Number": "1_sing"
      }
    },
    {
      "yolsam": {
        "Form": "şərt",
        "Person-Number": "1_sing"
      }
    },
    {
      "yolmaq": {
        "Form": "inf",
        "Case": "nom"
      }
    },
    {
      "yolmuşdun": {
        "Form": "-mişdi_past",
        "Person-Number": "2_sing"
      }
    },
    {
      "yoldun": {
        "Form": "-di_past",
        "Person-Number": "2_sing"
      }
    },
    {
      "yolursan": {
        "Form": "present",
        "Person-Number": "2_sing"
      }
    },
    {
      "yolacaqsan": {
        "Form": "fut_def",
        "Person-Number": "2_sing"
      }
    },
    {
      "yolarsan": {
        "Form": "fut_indef",
        "Person-Number": "2_sing"
      }
    },
    {
      "yol": {
        "Form": "imp",
        "Person-Number": "2_sing"
      }
    },
    {
      "yolasan": {
        "Form": "arzu",
        "Person-Number": "2_sing"
      }
    },
    {
      "yolmalısan": {
        "Form": "vacib",
        "Person-Number": "2_sing"
      }
    },
    {
      "yolasısan": {
        "Form": "lazım",
        "Person-Number": "2_sing"
      }
    },
    {
      "yolsan": {
        "Form": "şərt",
        "Person-Number": "2_sing"
      }
    },
    {
      "yolmağın": {
        "Form": "inf",
        "Case": "gen"
      }
    },
    {
      "yolmuşdu": {
        "Form": "-mişdi_past",
        "Person-Number": "3_sing"
      }
    },
    {
      "yoldu": {
        "Form": "-di_past",
        "Person-Number": "3_sing"
      }
    },
    {
      "yolur": {
        "Form": "present",
        "Person-Number": "3_sing"
      }
    },
    {
      "yolacaq": {
        "Form": "fut_def",
        "Person-Number": "3_sing"
      }
    },
    {
      "yolar": {
        "Form": "fut_indef",
        "Person-Number": "3_sing"
      }
    },
    {
      "yolsun": {
        "Form": "imp",
        "Person-Number": "3_sing"
      }
    },
    {
      "yola": {
        "Form": "arzu",
        "Person-Number": "3_sing"
      }
    },
    {
      "yolmalıdır": {
        "Form": "vacib",
        "Person-Number": "3_sing"
      }
    },
    {
      "yolasıdır": {
        "Form": "lazım",
        "Person-Number": "3_sing"
      }
    },
    {
      "yolsa": {
        "Form": "şərt",
        "Person-Number": "3_sing"
      }
    },
    {
      "yolmağa": {
        "Form": "inf",
        "Case": "dat"
      }
    },
    {
      "yolmuşduq": {
        "Form": "-mişdi_past",
        "Person-Number": "1_plur"
      }
    },
    {
      "yolduq": {
        "Form": "-di_past",
        "Person-Number": "1_plur"
      }
    },
    {
      "yoluruq": {
        "Form": "present",
        "Person-Number": "1_plur"
      }
    },
    {
      "yolacağıq": {
        "Form": "fut_def",
        "Person-Number": "1_plur"
      }
    },
    {
      "yolarıq": {
        "Form": "fut_indef",
        "Person-Number": "1_plur"
      }
    },
    {
      "yolaq": {
        "Form": "imp",
        "Person-Number": "1_plur"
      }
    },
    {
      "yolaq": {
        "Form": "arzu",
        "Person-Number": "1_plur"
      }
    },
    {
      "yolmalıyıq": {
        "Form": "vacib",
        "Person-Number": "1_plur"
      }
    },
    {
      "yolasıyıq": {
        "Form": "lazım",
        "Person-Number": "1_plur"
      }
    },
    {
      "yolsaq": {
        "Form": "şərt",
        "Person-Number": "1_plur"
      }
    },
    {
      "yolmağı": {
        "Form": "inf",
        "Case": "acc"
      }
    },
    {
      "yolmuşdunuz": {
        "Form": "-mişdi_past",
        "Person-Number": "2_plur"
      }
    },
    {
      "yoldunuz": {
        "Form": "-di_past",
        "Person-Number": "2_plur"
      }
    },
    {
      "yolursunuz": {
        "Form": "present",
        "Person-Number": "2_plur"
      }
    },
    {
      "yolacaqsınız": {
        "Form": "fut_def",
        "Person-Number": "2_plur"
      }
    },
    {
      "yolarsınız": {
        "Form": "fut_indef",
        "Person-Number": "2_plur"
      }
    },
    {
      "yolasınız": {
        "Form": "imp",
        "Person-Number": "2_plur"
      }
    },
    {
      "yolasınız": {
        "Form": "arzu",
        "Person-Number": "2_plur"
      }
    },
    {
      "yolmalısınız": {
        "Form": "vacib",
        "Person-Number": "2_plur"
      }
    },
    {
      "yolasısınız": {
        "Form": "lazım",
        "Person-Number": "2_plur"
      }
    },
    {
      "yolsanız": {
        "Form": "şərt",
        "Person-Number": "2_plur"
      }
    },
    {
      "yolmaqda": {
        "Form": "inf",
        "Case": "loc"
      }
    },
    {
      "yolmuşdular": {
        "Form": "-mişdi_past",
        "Person-Number": "3_plur"
      }
    },
    {
      "yoldular": {
        "Form": "-di_past",
        "Person-Number": "3_plur"
      }
    },
    {
      "yolurlar": {
        "Form": "present",
        "Person-Number": "3_plur"
      }
    },
    {
      "yolacaqlar": {
        "Form": "fut_def",
        "Person-Number": "3_plur"
      }
    },
    {
      "yolarlar": {
        "Form": "fut_indef",
        "Person-Number": "3_plur"
      }
    },
    {
      "yolsunlar": {
        "Form": "imp",
        "Person-Number": "3_plur"
      }
    },
    {
      "yolalar": {
        "Form": "arzu",
        "Person-Number": "3_plur"
      }
    },
    {
      "yolmalıdırlar": {
        "Form": "vacib",
        "Person-Number": "3_plur"
      }
    },
    {
      "yolasıdır": {
        "Form": "lazım",
        "Person-Number": "3_plur"
      }
    },
    {
      "yolsalar": {
        "Form": "şərt",
        "Person-Number": "3_plur"
      }
    },
    {
      "yolmaqdan": {
        "Form": "inf",
        "Case": "abl"
      }
    }
  ],
  "yonmaq": [
    {
      "yonmuşdum": {
        "Form": "-mişdi_past",
        "Person-Number": "1_sing"
      }
    },
    {
      "yondum": {
        "Form": "-di_past",
        "Person-Number": "1_sing"
      }
    },
    {
      "yonuram": {
        "Form": "present",
        "Person-Number": "1_sing"
      }
    },
    {
      "yonacağam": {
        "Form": "fut_def",
        "Person-Number": "1_sing"
      }
    },
    {
      "yonaram": {
        "Form": "fut_indef",
        "Person-Number": "1_sing"
      }
    },
    {
      "yonum": {
        "Form": "imp",
        "Person-Number": "1_sing"
      }
    },
    {
      "yonam": {
        "Form": "arzu",
        "Person-Number": "1_sing"
      }
    },
    {
      "yonmalıyam": {
        "Form": "vacib",
        "Person-Number": "1_sing"
      }
    },
    {
      "yonasıyam": {
        "Form": "lazım",
        "Person-Number": "1_sing"
      }
    },
    {
      "yonsam": {
        "Form": "şərt",
        "Person-Number": "1_sing"
      }
    },
    {
      "yonmaq": {
        "Form": "inf",
        "Case": "nom"
      }
    },
    {
      "yonmuşdun": {
        "Form": "-mişdi_past",
        "Person-Number": "2_sing"
      }
    },
    {
      "yondun": {
        "Form": "-di_past",
        "Person-Number": "2_sing"
      }
    },
    {
      "yonursan": {
        "Form": "present",
        "Person-Number": "2_sing"
      }
    },
    {
      "yonacaqsan": {
        "Form": "fut_def",
        "Person-Number": "2_sing"
      }
    },
    {
      "yonarsan": {
        "Form": "fut_indef",
        "Person-Number": "2_sing"
      }
    },
    {
      "yon": {
        "Form": "imp",
        "Person-Number": "2_sing"
      }
    },
    {
      "yonasan": {
        "Form": "arzu",
        "Person-Number": "2_sing"
      }
    },
    {
      "yonmalısan": {
        "Form": "vacib",
        "Person-Number": "2_sing"
      }
    },
    {
      "yonasısan": {
        "Form": "lazım",
        "Person-Number": "2_sing"
      }
    },
    {
      "yonsan": {
        "Form": "şərt",
        "Person-Number": "2_sing"
      }
    },
    {
      "yonmağın": {
        "Form": "inf",
        "Case": "gen"
      }
    },
    {
      "yonmuşdu": {
        "Form": "-mişdi_past",
        "Person-Number": "3_sing"
      }
    },
    {
      "yondu": {
        "Form": "-di_past",
        "Person-Number": "3_sing"
      }
    },
    {
      "yonur": {
        "Form": "present",
        "Person-Number": "3_sing"
      }
    },
    {
      "yonacaq": {
        "Form": "fut_def",
        "Person-Number": "3_sing"
      }
    },
    {
      "yonar": {
        "Form": "fut_indef",
        "Person-Number": "3_sing"
      }
    },
    {
      "yonsun": {
        "Form": "imp",
        "Person-Number": "3_sing"
      }
    },
    {
      "yona": {
        "Form": "arzu",
        "Person-Number": "3_sing"
      }
    },
    {
      "yonmalıdır": {
        "Form": "vacib",
        "Person-Number": "3_sing"
      }
    },
    {
      "yonasıdır": {
        "Form": "lazım",
        "Person-Number": "3_sing"
      }
    },
    {
      "yonsa": {
        "Form": "şərt",
        "Person-Number": "3_sing"
      }
    },
    {
      "yonmağa": {
        "Form": "inf",
        "Case": "dat"
      }
    },
    {
      "yonmuşduq": {
        "Form": "-mişdi_past",
        "Person-Number": "1_plur"
      }
    },
    {
      "yonduq": {
        "Form": "-di_past",
        "Person-Number": "1_plur"
      }
    },
    {
      "yonuruq": {
        "Form": "present",
        "Person-Number": "1_plur"
      }
    },
    {
      "yonacağıq": {
        "Form": "fut_def",
        "Person-Number": "1_plur"
      }
    },
    {
      "yonarıq": {
        "Form": "fut_indef",
        "Person-Number": "1_plur"
      }
    },
    {
      "yonaq": {
        "Form": "imp",
        "Person-Number": "1_plur"
      }
    },
    {
      "yonaq": {
        "Form": "arzu",
        "Person-Number": "1_plur"
      }
    },
    {
      "yonmalıyıq": {
        "Form": "vacib",
        "Person-Number": "1_plur"
      }
    },
    {
      "yonasıyıq": {
        "Form": "lazım",
        "Person-Number": "1_plur"
      }
    },
    {
      "yonsaq": {
        "Form": "şərt",
        "Person-Number": "1_plur"
      }
    },
    {
      "yonmağı": {
        "Form": "inf",
        "Case": "acc"
      }
    },
    {
      "yonmuşdunuz": {
        "Form": "-mişdi_past",
        "Person-Number": "2_plur"
      }
    },
    {
      "yondunuz": {
        "Form": "-di_past",
        "Person-Number": "2_plur"
      }
    },
    {
      "yonursunuz": {
        "Form": "present",
        "Person-Number": "2_plur"
      }
    },
    {
      "yonacaqsınız": {
        "Form": "fut_def",
        "Person-Number": "2_plur"
      }
    },
    {
      "yonarsınız": {
        "Form": "fut_indef",
        "Person-Number": "2_plur"
      }
    },
    {
      "yonasınız": {
        "Form": "imp",
        "Person-Number": "2_plur"
      }
    },
    {
      "yonasınız": {
        "Form": "arzu",
        "Person-Number": "2_plur"
      }
    },
    {
      "yonmalısınız": {
        "Form": "vacib",
        "Person-Number": "2_plur"
      }
    },
    {
      "yonasısınız": {
        "Form": "lazım",
        "Person-Number": "2_plur"
      }
    },
    {
      "yonsanız": {
        "Form": "şərt",
        "Person-Number": "2_plur"
      }
    },
    {
      "yonmaqda": {
        "Form": "inf",
        "Case": "loc"
      }
    },
    {
      "yonmuşdular": {
        "Form": "-mişdi_past",
        "Person-Number": "3_plur"
      }
    },
    {
      "yondular": {
        "Form": "-di_past",
        "Person-Number": "3_plur"
      }
    },
    {
      "yonurlar": {
        "Form": "present",
        "Person-Number": "3_plur"
      }
    },
    {
      "yonacaqlar": {
        "Form": "fut_def",
        "Person-Number": "3_plur"
      }
    },
    {
      "yonarlar": {
        "Form": "fut_indef",
        "Person-Number": "3_plur"
      }
    },
    {
      "yonsunlar": {
        "Form": "imp",
        "Person-Number": "3_plur"
      }
    },
    {
      "yonalar": {
        "Form": "arzu",
        "Person-Number": "3_plur"
      }
    },
    {
      "yonmalıdırlar": {
        "Form": "vacib",
        "Person-Number": "3_plur"
      }
    },
    {
      "yonasıdır": {
        "Form": "lazım",
        "Person-Number": "3_plur"
      }
    },
    {
      "yonsalar": {
        "Form": "şərt",
        "Person-Number": "3_plur"
      }
    },
    {
      "yonmaqdan": {
        "Form": "inf",
        "Case": "abl"
      }
    }
  ],
  "yontalamaq": [
    {
      "yontalamışdım": {
        "Form": "-mişdi_past",
        "Person-Number": "1_sing"
      }
    },
    {
      "yontaladım": {
        "Form": "-di_past",
        "Person-Number": "1_sing"
      }
    },
    {
      "yontalayıram": {
        "Form": "present",
        "Person-Number": "1_sing"
      }
    },
    {
      "yontalayacağam": {
        "Form": "fut_def",
        "Person-Number": "1_sing"
      }
    },
    {
      "yontalayaram": {
        "Form": "fut_indef",
        "Person-Number": "1_sing"
      }
    },
    {
      "yontalayım": {
        "Form": "imp",
        "Person-Number": "1_sing"
      }
    },
    {
      "yontalayım": {
        "Form": "arzu",
        "Person-Number": "1_sing"
      }
    },
    {
      "yontalamalıyam": {
        "Form": "vacib",
        "Person-Number": "1_sing"
      }
    },
    {
      "yontalayasıyam": {
        "Form": "lazım",
        "Person-Number": "1_sing"
      }
    },
    {
      "yontalasam": {
        "Form": "şərt",
        "Person-Number": "1_sing"
      }
    },
    {
      "yontalamaq": {
        "Form": "inf",
        "Case": "nom"
      }
    },
    {
      "yontalamışdın": {
        "Form": "-mişdi_past",
        "Person-Number": "2_sing"
      }
    },
    {
      "yontaladın": {
        "Form": "-di_past",
        "Person-Number": "2_sing"
      }
    },
    {
      "yontalayırsan": {
        "Form": "present",
        "Person-Number": "2_sing"
      }
    },
    {
      "yontalayacaqsan": {
        "Form": "fut_def",
        "Person-Number": "2_sing"
      }
    },
    {
      "yontalayarsan": {
        "Form": "fut_indef",
        "Person-Number": "2_sing"
      }
    },
    {
      "yontala": {
        "Form": "imp",
        "Person-Number": "2_sing"
      }
    },
    {
      "yontalayasan": {
        "Form": "arzu",
        "Person-Number": "2_sing"
      }
    },
    {
      "yontalamalısan": {
        "Form": "vacib",
        "Person-Number": "2_sing"
      }
    },
    {
      "yontalayasısan": {
        "Form": "lazım",
        "Person-Number": "2_sing"
      }
    },
    {
      "yontalasan": {
        "Form": "şərt",
        "Person-Number": "2_sing"
      }
    },
    {
      "yontalamağın": {
        "Form": "inf",
        "Case": "gen"
      }
    },
    {
      "yontalamışdı": {
        "Form": "-mişdi_past",
        "Person-Number": "3_sing"
      }
    },
    {
      "yontaladı": {
        "Form": "-di_past",
        "Person-Number": "3_sing"
      }
    },
    {
      "yontalayır": {
        "Form": "present",
        "Person-Number": "3_sing"
      }
    },
    {
      "yontalayacaq": {
        "Form": "fut_def",
        "Person-Number": "3_sing"
      }
    },
    {
      "yontalayar": {
        "Form": "fut_indef",
        "Person-Number": "3_sing"
      }
    },
    {
      "yontalasın": {
        "Form": "imp",
        "Person-Number": "3_sing"
      }
    },
    {
      "yontalaya": {
        "Form": "arzu",
        "Person-Number": "3_sing"
      }
    },
    {
      "yontalamalıdır": {
        "Form": "vacib",
        "Person-Number": "3_sing"
      }
    },
    {
      "yontalayasıdır": {
        "Form": "lazım",
        "Person-Number": "3_sing"
      }
    },
    {
      "yontalasa": {
        "Form": "şərt",
        "Person-Number": "3_sing"
      }
    },
    {
      "yontalamağa": {
        "Form": "inf",
        "Case": "dat"
      }
    },
    {
      "yontalamışdıq": {
        "Form": "-mişdi_past",
        "Person-Number": "1_plur"
      }
    },
    {
      "yontaladıq": {
        "Form": "-di_past",
        "Person-Number": "1_plur"
      }
    },
    {
      "yontalayırıq": {
        "Form": "present",
        "Person-Number": "1_plur"
      }
    },
    {
      "yontalayacağıq": {
        "Form": "fut_def",
        "Person-Number": "1_plur"
      }
    },
    {
      "yontalayarıq": {
        "Form": "fut_indef",
        "Person-Number": "1_plur"
      }
    },
    {
      "yontalayaq": {
        "Form": "imp",
        "Person-Number": "1_plur"
      }
    },
    {
      "yontalayaq": {
        "Form": "arzu",
        "Person-Number": "1_plur"
      }
    },
    {
      "yontalamalıyıq": {
        "Form": "vacib",
        "Person-Number": "1_plur"
      }
    },
    {
      "yontalayasıyıq": {
        "Form": "lazım",
        "Person-Number": "1_plur"
      }
    },
    {
      "yontalasaq": {
        "Form": "şərt",
        "Person-Number": "1_plur"
      }
    },
    {
      "yontalamağı": {
        "Form": "inf",
        "Case": "acc"
      }
    },
    {
      "yontalamışdınız": {
        "Form": "-mişdi_past",
        "Person-Number": "2_plur"
      }
    },
    {
      "yontaladınız": {
        "Form": "-di_past",
        "Person-Number": "2_plur"
      }
    },
    {
      "yontalayırsınız": {
        "Form": "present",
        "Person-Number": "2_plur"
      }
    },
    {
      "yontalayacaqsınız": {
        "Form": "fut_def",
        "Person-Number": "2_plur"
      }
    },
    {
      "yontalayarsınız": {
        "Form": "fut_indef",
        "Person-Number": "2_plur"
      }
    },
    {
      "yontalayasınız": {
        "Form": "imp",
        "Person-Number": "2_plur"
      }
    },
    {
      "yontalayasınız": {
        "Form": "arzu",
        "Person-Number": "2_plur"
      }
    },
    {
      "yontalamalısınız": {
        "Form": "vacib",
        "Person-Number": "2_plur"
      }
    },
    {
      "yontalayasısınız": {
        "Form": "lazım",
        "Person-Number": "2_plur"
      }
    },
    {
      "yontalasanız": {
        "Form": "şərt",
        "Person-Number": "2_plur"
      }
    },
    {
      "yontalamaqda": {
        "Form": "inf",
        "Case": "loc"
      }
    },
    {
      "yontalamışdılar": {
        "Form": "-mişdi_past",
        "Person-Number": "3_plur"
      }
    },
    {
      "yontaladılar": {
        "Form": "-di_past",
        "Person-Number": "3_plur"
      }
    },
    {
      "yontalayırlar": {
        "Form": "present",
        "Person-Number": "3_plur"
      }
    },
    {
      "yontalayacaqlar": {
        "Form": "fut_def",
        "Person-Number": "3_plur"
      }
    },
    {
      "yontalayarlar": {
        "Form": "fut_indef",
        "Person-Number": "3_plur"
      }
    },
    {
      "yontalasınlar": {
        "Form": "imp",
        "Person-Number": "3_plur"
      }
    },
    {
      "yontalayalar": {
        "Form": "arzu",
        "Person-Number": "3_plur"
      }
    },
    {
      "yontalamalıdırlar": {
        "Form": "vacib",
        "Person-Number": "3_plur"
      }
    },
    {
      "yontalayasıdır": {
        "Form": "lazım",
        "Person-Number": "3_plur"
      }
    },
    {
      "yontalasalar": {
        "Form": "şərt",
        "Person-Number": "3_plur"
      }
    },
    {
      "yontalamaqdan": {
        "Form": "inf",
        "Case": "abl"
      }
    }
  ],
  "yorulmaq": [
    {
      "yorulmuşdum": {
        "Form": "-mişdi_past",
        "Person-Number": "1_sing"
      }
    },
    {
      "yoruldum": {
        "Form": "-di_past",
        "Person-Number": "1_sing"
      }
    },
    {
      "yoruluram": {
        "Form": "present",
        "Person-Number": "1_sing"
      }
    },
    {
      "yorulacağam": {
        "Form": "fut_def",
        "Person-Number": "1_sing"
      }
    },
    {
      "yorularam": {
        "Form": "fut_indef",
        "Person-Number": "1_sing"
      }
    },
    {
      "yorulum": {
        "Form": "imp",
        "Person-Number": "1_sing"
      }
    },
    {
      "yorulam": {
        "Form": "arzu",
        "Person-Number": "1_sing"
      }
    },
    {
      "yorulmalıyam": {
        "Form": "vacib",
        "Person-Number": "1_sing"
      }
    },
    {
      "yorulasıyam": {
        "Form": "lazım",
        "Person-Number": "1_sing"
      }
    },
    {
      "yorulsam": {
        "Form": "şərt",
        "Person-Number": "1_sing"
      }
    },
    {
      "yorulmaq": {
        "Form": "inf",
        "Case": "nom"
      }
    },
    {
      "yorulmuşdun": {
        "Form": "-mişdi_past",
        "Person-Number": "2_sing"
      }
    },
    {
      "yoruldun": {
        "Form": "-di_past",
        "Person-Number": "2_sing"
      }
    },
    {
      "yorulursan": {
        "Form": "present",
        "Person-Number": "2_sing"
      }
    },
    {
      "yorulacaqsan": {
        "Form": "fut_def",
        "Person-Number": "2_sing"
      }
    },
    {
      "yorularsan": {
        "Form": "fut_indef",
        "Person-Number": "2_sing"
      }
    },
    {
      "yorul": {
        "Form": "imp",
        "Person-Number": "2_sing"
      }
    },
    {
      "yorulasan": {
        "Form": "arzu",
        "Person-Number": "2_sing"
      }
    },
    {
      "yorulmalısan": {
        "Form": "vacib",
        "Person-Number": "2_sing"
      }
    },
    {
      "yorulasısan": {
        "Form": "lazım",
        "Person-Number": "2_sing"
      }
    },
    {
      "yorulsan": {
        "Form": "şərt",
        "Person-Number": "2_sing"
      }
    },
    {
      "yorulmağın": {
        "Form": "inf",
        "Case": "gen"
      }
    },
    {
      "yorulmuşdu": {
        "Form": "-mişdi_past",
        "Person-Number": "3_sing"
      }
    },
    {
      "yoruldu": {
        "Form": "-di_past",
        "Person-Number": "3_sing"
      }
    },
    {
      "yorulur": {
        "Form": "present",
        "Person-Number": "3_sing"
      }
    },
    {
      "yorulacaq": {
        "Form": "fut_def",
        "Person-Number": "3_sing"
      }
    },
    {
      "yorular": {
        "Form": "fut_indef",
        "Person-Number": "3_sing"
      }
    },
    {
      "yorulsun": {
        "Form": "imp",
        "Person-Number": "3_sing"
      }
    },
    {
      "yorula": {
        "Form": "arzu",
        "Person-Number": "3_sing"
      }
    },
    {
      "yorulmalıdır": {
        "Form": "vacib",
        "Person-Number": "3_sing"
      }
    },
    {
      "yorulasıdır": {
        "Form": "lazım",
        "Person-Number": "3_sing"
      }
    },
    {
      "yorulsa": {
        "Form": "şərt",
        "Person-Number": "3_sing"
      }
    },
    {
      "yorulmağa": {
        "Form": "inf",
        "Case": "dat"
      }
    },
    {
      "yorulmuşduq": {
        "Form": "-mişdi_past",
        "Person-Number": "1_plur"
      }
    },
    {
      "yorulduq": {
        "Form": "-di_past",
        "Person-Number": "1_plur"
      }
    },
    {
      "yoruluruq": {
        "Form": "present",
        "Person-Number": "1_plur"
      }
    },
    {
      "yorulacağıq": {
        "Form": "fut_def",
        "Person-Number": "1_plur"
      }
    },
    {
      "yorularıq": {
        "Form": "fut_indef",
        "Person-Number": "1_plur"
      }
    },
    {
      "yorulaq": {
        "Form": "imp",
        "Person-Number": "1_plur"
      }
    },
    {
      "yorulaq": {
        "Form": "arzu",
        "Person-Number": "1_plur"
      }
    },
    {
      "yorulmalıyıq": {
        "Form": "vacib",
        "Person-Number": "1_plur"
      }
    },
    {
      "yorulasıyıq": {
        "Form": "lazım",
        "Person-Number": "1_plur"
      }
    },
    {
      "yorulsaq": {
        "Form": "şərt",
        "Person-Number": "1_plur"
      }
    },
    {
      "yorulmağı": {
        "Form": "inf",
        "Case": "acc"
      }
    },
    {
      "yorulmuşdunuz": {
        "Form": "-mişdi_past",
        "Person-Number": "2_plur"
      }
    },
    {
      "yoruldunuz": {
        "Form": "-di_past",
        "Person-Number": "2_plur"
      }
    },
    {
      "yorulursunuz": {
        "Form": "present",
        "Person-Number": "2_plur"
      }
    },
    {
      "yorulacaqsınız": {
        "Form": "fut_def",
        "Person-Number": "2_plur"
      }
    },
    {
      "yorularsınız": {
        "Form": "fut_indef",
        "Person-Number": "2_plur"
      }
    },
    {
      "yorulasınız": {
        "Form": "imp",
        "Person-Number": "2_plur"
      }
    },
    {
      "yorulasınız": {
        "Form": "arzu",
        "Person-Number": "2_plur"
      }
    },
    {
      "yorulmalısınız": {
        "Form": "vacib",
        "Person-Number": "2_plur"
      }
    },
    {
      "yorulasısınız": {
        "Form": "lazım",
        "Person-Number": "2_plur"
      }
    },
    {
      "yorulsanız": {
        "Form": "şərt",
        "Person-Number": "2_plur"
      }
    },
    {
      "yorulmaqda": {
        "Form": "inf",
        "Case": "loc"
      }
    },
    {
      "yorulmuşdular": {
        "Form": "-mişdi_past",
        "Person-Number": "3_plur"
      }
    },
    {
      "yoruldular": {
        "Form": "-di_past",
        "Person-Number": "3_plur"
      }
    },
    {
      "yorulurlar": {
        "Form": "present",
        "Person-Number": "3_plur"
      }
    },
    {
      "yorulacaqlar": {
        "Form": "fut_def",
        "Person-Number": "3_plur"
      }
    },
    {
      "yorularlar": {
        "Form": "fut_indef",
        "Person-Number": "3_plur"
      }
    },
    {
      "yorulsunlar": {
        "Form": "imp",
        "Person-Number": "3_plur"
      }
    },
    {
      "yorulalar": {
        "Form": "arzu",
        "Person-Number": "3_plur"
      }
    },
    {
      "yorulmalıdırlar": {
        "Form": "vacib",
        "Person-Number": "3_plur"
      }
    },
    {
      "yorulasıdır": {
        "Form": "lazım",
        "Person-Number": "3_plur"
      }
    },
    {
      "yorulsalar": {
        "Form": "şərt",
        "Person-Number": "3_plur"
      }
    },
    {
      "yorulmaqdan": {
        "Form": "inf",
        "Case": "abl"
      }
    }
  ],
  "yoxlamaq": [
    {
      "yoxlamışdım": {
        "Form": "-mişdi_past",
        "Person-Number": "1_sing"
      }
    },
    {
      "yoxladım": {
        "Form": "-di_past",
        "Person-Number": "1_sing"
      }
    },
    {
      "yoxlayıram": {
        "Form": "present",
        "Person-Number": "1_sing"
      }
    },
    {
      "yoxlayacağam": {
        "Form": "fut_def",
        "Person-Number": "1_sing"
      }
    },
    {
      "yoxlayaram": {
        "Form": "fut_indef",
        "Person-Number": "1_sing"
      }
    },
    {
      "yoxlayım": {
        "Form": "imp",
        "Person-Number": "1_sing"
      }
    },
    {
      "yoxlayım": {
        "Form": "arzu",
        "Person-Number": "1_sing"
      }
    },
    {
      "yoxlamalıyam": {
        "Form": "vacib",
        "Person-Number": "1_sing"
      }
    },
    {
      "yoxlayasıyam": {
        "Form": "lazım",
        "Person-Number": "1_sing"
      }
    },
    {
      "yoxlasam": {
        "Form": "şərt",
        "Person-Number": "1_sing"
      }
    },
    {
      "yoxlamaq": {
        "Form": "inf",
        "Case": "nom"
      }
    },
    {
      "yoxlamışdın": {
        "Form": "-mişdi_past",
        "Person-Number": "2_sing"
      }
    },
    {
      "yoxladın": {
        "Form": "-di_past",
        "Person-Number": "2_sing"
      }
    },
    {
      "yoxlayırsan": {
        "Form": "present",
        "Person-Number": "2_sing"
      }
    },
    {
      "yoxlayacaqsan": {
        "Form": "fut_def",
        "Person-Number": "2_sing"
      }
    },
    {
      "yoxlayarsan": {
        "Form": "fut_indef",
        "Person-Number": "2_sing"
      }
    },
    {
      "yoxla": {
        "Form": "imp",
        "Person-Number": "2_sing"
      }
    },
    {
      "yoxlayasan": {
        "Form": "arzu",
        "Person-Number": "2_sing"
      }
    },
    {
      "yoxlamalısan": {
        "Form": "vacib",
        "Person-Number": "2_sing"
      }
    },
    {
      "yoxlayasısan": {
        "Form": "lazım",
        "Person-Number": "2_sing"
      }
    },
    {
      "yoxlasan": {
        "Form": "şərt",
        "Person-Number": "2_sing"
      }
    },
    {
      "yoxlamağın": {
        "Form": "inf",
        "Case": "gen"
      }
    },
    {
      "yoxlamışdı": {
        "Form": "-mişdi_past",
        "Person-Number": "3_sing"
      }
    },
    {
      "yoxladı": {
        "Form": "-di_past",
        "Person-Number": "3_sing"
      }
    },
    {
      "yoxlayır": {
        "Form": "present",
        "Person-Number": "3_sing"
      }
    },
    {
      "yoxlayacaq": {
        "Form": "fut_def",
        "Person-Number": "3_sing"
      }
    },
    {
      "yoxlayar": {
        "Form": "fut_indef",
        "Person-Number": "3_sing"
      }
    },
    {
      "yoxlasın": {
        "Form": "imp",
        "Person-Number": "3_sing"
      }
    },
    {
      "yoxlaya": {
        "Form": "arzu",
        "Person-Number": "3_sing"
      }
    },
    {
      "yoxlamalıdır": {
        "Form": "vacib",
        "Person-Number": "3_sing"
      }
    },
    {
      "yoxlayasıdır": {
        "Form": "lazım",
        "Person-Number": "3_sing"
      }
    },
    {
      "yoxlasa": {
        "Form": "şərt",
        "Person-Number": "3_sing"
      }
    },
    {
      "yoxlamağa": {
        "Form": "inf",
        "Case": "dat"
      }
    },
    {
      "yoxlamışdıq": {
        "Form": "-mişdi_past",
        "Person-Number": "1_plur"
      }
    },
    {
      "yoxladıq": {
        "Form": "-di_past",
        "Person-Number": "1_plur"
      }
    },
    {
      "yoxlayırıq": {
        "Form": "present",
        "Person-Number": "1_plur"
      }
    },
    {
      "yoxlayacağıq": {
        "Form": "fut_def",
        "Person-Number": "1_plur"
      }
    },
    {
      "yoxlayarıq": {
        "Form": "fut_indef",
        "Person-Number": "1_plur"
      }
    },
    {
      "yoxlayaq": {
        "Form": "imp",
        "Person-Number": "1_plur"
      }
    },
    {
      "yoxlayaq": {
        "Form": "arzu",
        "Person-Number": "1_plur"
      }
    },
    {
      "yoxlamalıyıq": {
        "Form": "vacib",
        "Person-Number": "1_plur"
      }
    },
    {
      "yoxlayasıyıq": {
        "Form": "lazım",
        "Person-Number": "1_plur"
      }
    },
    {
      "yoxlasaq": {
        "Form": "şərt",
        "Person-Number": "1_plur"
      }
    },
    {
      "yoxlamağı": {
        "Form": "inf",
        "Case": "acc"
      }
    },
    {
      "yoxlamışdınız": {
        "Form": "-mişdi_past",
        "Person-Number": "2_plur"
      }
    },
    {
      "yoxladınız": {
        "Form": "-di_past",
        "Person-Number": "2_plur"
      }
    },
    {
      "yoxlayırsınız": {
        "Form": "present",
        "Person-Number": "2_plur"
      }
    },
    {
      "yoxlayacaqsınız": {
        "Form": "fut_def",
        "Person-Number": "2_plur"
      }
    },
    {
      "yoxlayarsınız": {
        "Form": "fut_indef",
        "Person-Number": "2_plur"
      }
    },
    {
      "yoxlayasınız": {
        "Form": "imp",
        "Person-Number": "2_plur"
      }
    },
    {
      "yoxlayasınız": {
        "Form": "arzu",
        "Person-Number": "2_plur"
      }
    },
    {
      "yoxlamalısınız": {
        "Form": "vacib",
        "Person-Number": "2_plur"
      }
    },
    {
      "yoxlayasısınız": {
        "Form": "lazım",
        "Person-Number": "2_plur"
      }
    },
    {
      "yoxlasanız": {
        "Form": "şərt",
        "Person-Number": "2_plur"
      }
    },
    {
      "yoxlamaqda": {
        "Form": "inf",
        "Case": "loc"
      }
    },
    {
      "yoxlamışdılar": {
        "Form": "-mişdi_past",
        "Person-Number": "3_plur"
      }
    },
    {
      "yoxladılar": {
        "Form": "-di_past",
        "Person-Number": "3_plur"
      }
    },
    {
      "yoxlayırlar": {
        "Form": "present",
        "Person-Number": "3_plur"
      }
    },
    {
      "yoxlayacaqlar": {
        "Form": "fut_def",
        "Person-Number": "3_plur"
      }
    },
    {
      "yoxlayarlar": {
        "Form": "fut_indef",
        "Person-Number": "3_plur"
      }
    },
    {
      "yoxlasınlar": {
        "Form": "imp",
        "Person-Number": "3_plur"
      }
    },
    {
      "yoxlayalar": {
        "Form": "arzu",
        "Person-Number": "3_plur"
      }
    },
    {
      "yoxlamalıdırlar": {
        "Form": "vacib",
        "Person-Number": "3_plur"
      }
    },
    {
      "yoxlayasıdır": {
        "Form": "lazım",
        "Person-Number": "3_plur"
      }
    },
    {
      "yoxlasalar": {
        "Form": "şərt",
        "Person-Number": "3_plur"
      }
    },
    {
      "yoxlamaqdan": {
        "Form": "inf",
        "Case": "abl"
      }
    }
  ],
  "yoğurmaq": [
    {
      "yoğurmuşdum": {
        "Form": "-mişdi_past",
        "Person-Number": "1_sing"
      }
    },
    {
      "yoğurdum": {
        "Form": "-di_past",
        "Person-Number": "1_sing"
      }
    },
    {
      "yoğururam": {
        "Form": "present",
        "Person-Number": "1_sing"
      }
    },
    {
      "yoğuracağam": {
        "Form": "fut_def",
        "Person-Number": "1_sing"
      }
    },
    {
      "yoğuraram": {
        "Form": "fut_indef",
        "Person-Number": "1_sing"
      }
    },
    {
      "yoğurum": {
        "Form": "imp",
        "Person-Number": "1_sing"
      }
    },
    {
      "yoğuram": {
        "Form": "arzu",
        "Person-Number": "1_sing"
      }
    },
    {
      "yoğurmalıyam": {
        "Form": "vacib",
        "Person-Number": "1_sing"
      }
    },
    {
      "yoğurasıyam": {
        "Form": "lazım",
        "Person-Number": "1_sing"
      }
    },
    {
      "yoğursam": {
        "Form": "şərt",
        "Person-Number": "1_sing"
      }
    },
    {
      "yoğurmaq": {
        "Form": "inf",
        "Case": "nom"
      }
    },
    {
      "yoğurmuşdun": {
        "Form": "-mişdi_past",
        "Person-Number": "2_sing"
      }
    },
    {
      "yoğurdun": {
        "Form": "-di_past",
        "Person-Number": "2_sing"
      }
    },
    {
      "yoğurursan": {
        "Form": "present",
        "Person-Number": "2_sing"
      }
    },
    {
      "yoğuracaqsan": {
        "Form": "fut_def",
        "Person-Number": "2_sing"
      }
    },
    {
      "yoğurarsan": {
        "Form": "fut_indef",
        "Person-Number": "2_sing"
      }
    },
    {
      "yoğur": {
        "Form": "imp",
        "Person-Number": "2_sing"
      }
    },
    {
      "yoğurasan": {
        "Form": "arzu",
        "Person-Number": "2_sing"
      }
    },
    {
      "yoğurmalısan": {
        "Form": "vacib",
        "Person-Number": "2_sing"
      }
    },
    {
      "yoğurasısan": {
        "Form": "lazım",
        "Person-Number": "2_sing"
      }
    },
    {
      "yoğursan": {
        "Form": "şərt",
        "Person-Number": "2_sing"
      }
    },
    {
      "yoğurmağın": {
        "Form": "inf",
        "Case": "gen"
      }
    },
    {
      "yoğurmuşdu": {
        "Form": "-mişdi_past",
        "Person-Number": "3_sing"
      }
    },
    {
      "yoğurdu": {
        "Form": "-di_past",
        "Person-Number": "3_sing"
      }
    },
    {
      "yoğurur": {
        "Form": "present",
        "Person-Number": "3_sing"
      }
    },
    {
      "yoğuracaq": {
        "Form": "fut_def",
        "Person-Number": "3_sing"
      }
    },
    {
      "yoğurar": {
        "Form": "fut_indef",
        "Person-Number": "3_sing"
      }
    },
    {
      "yoğursun": {
        "Form": "imp",
        "Person-Number": "3_sing"
      }
    },
    {
      "yoğura": {
        "Form": "arzu",
        "Person-Number": "3_sing"
      }
    },
    {
      "yoğurmalıdır": {
        "Form": "vacib",
        "Person-Number": "3_sing"
      }
    },
    {
      "yoğurasıdır": {
        "Form": "lazım",
        "Person-Number": "3_sing"
      }
    },
    {
      "yoğursa": {
        "Form": "şərt",
        "Person-Number": "3_sing"
      }
    },
    {
      "yoğurmağa": {
        "Form": "inf",
        "Case": "dat"
      }
    },
    {
      "yoğurmuşduq": {
        "Form": "-mişdi_past",
        "Person-Number": "1_plur"
      }
    },
    {
      "yoğurduq": {
        "Form": "-di_past",
        "Person-Number": "1_plur"
      }
    },
    {
      "yoğururuq": {
        "Form": "present",
        "Person-Number": "1_plur"
      }
    },
    {
      "yoğuracağıq": {
        "Form": "fut_def",
        "Person-Number": "1_plur"
      }
    },
    {
      "yoğurarıq": {
        "Form": "fut_indef",
        "Person-Number": "1_plur"
      }
    },
    {
      "yoğuraq": {
        "Form": "imp",
        "Person-Number": "1_plur"
      }
    },
    {
      "yoğuraq": {
        "Form": "arzu",
        "Person-Number": "1_plur"
      }
    },
    {
      "yoğurmalıyıq": {
        "Form": "vacib",
        "Person-Number": "1_plur"
      }
    },
    {
      "yoğurasıyıq": {
        "Form": "lazım",
        "Person-Number": "1_plur"
      }
    },
    {
      "yoğursaq": {
        "Form": "şərt",
        "Person-Number": "1_plur"
      }
    },
    {
      "yoğurmağı": {
        "Form": "inf",
        "Case": "acc"
      }
    },
    {
      "yoğurmuşdunuz": {
        "Form": "-mişdi_past",
        "Person-Number": "2_plur"
      }
    },
    {
      "yoğurdunuz": {
        "Form": "-di_past",
        "Person-Number": "2_plur"
      }
    },
    {
      "yoğurursunuz": {
        "Form": "present",
        "Person-Number": "2_plur"
      }
    },
    {
      "yoğuracaqsınız": {
        "Form": "fut_def",
        "Person-Number": "2_plur"
      }
    },
    {
      "yoğurarsınız": {
        "Form": "fut_indef",
        "Person-Number": "2_plur"
      }
    },
    {
      "yoğurasınız": {
        "Form": "imp",
        "Person-Number": "2_plur"
      }
    },
    {
      "yoğurasınız": {
        "Form": "arzu",
        "Person-Number": "2_plur"
      }
    },
    {
      "yoğurmalısınız": {
        "Form": "vacib",
        "Person-Number": "2_plur"
      }
    },
    {
      "yoğurasısınız": {
        "Form": "lazım",
        "Person-Number": "2_plur"
      }
    },
    {
      "yoğursanız": {
        "Form": "şərt",
        "Person-Number": "2_plur"
      }
    },
    {
      "yoğurmaqda": {
        "Form": "inf",
        "Case": "loc"
      }
    },
    {
      "yoğurmuşdular": {
        "Form": "-mişdi_past",
        "Person-Number": "3_plur"
      }
    },
    {
      "yoğurdular": {
        "Form": "-di_past",
        "Person-Number": "3_plur"
      }
    },
    {
      "yoğururlar": {
        "Form": "present",
        "Person-Number": "3_plur"
      }
    },
    {
      "yoğuracaqlar": {
        "Form": "fut_def",
        "Person-Number": "3_plur"
      }
    },
    {
      "yoğurarlar": {
        "Form": "fut_indef",
        "Person-Number": "3_plur"
      }
    },
    {
      "yoğursunlar": {
        "Form": "imp",
        "Person-Number": "3_plur"
      }
    },
    {
      "yoğuralar": {
        "Form": "arzu",
        "Person-Number": "3_plur"
      }
    },
    {
      "yoğurmalıdırlar": {
        "Form": "vacib",
        "Person-Number": "3_plur"
      }
    },
    {
      "yoğurasıdır": {
        "Form": "lazım",
        "Person-Number": "3_plur"
      }
    },
    {
      "yoğursalar": {
        "Form": "şərt",
        "Person-Number": "3_plur"
      }
    },
    {
      "yoğurmaqdan": {
        "Form": "inf",
        "Case": "abl"
      }
    }
  ],
  "yubatmaq": [
    {
      "yubatmışdım": {
        "Form": "-mişdi_past",
        "Person-Number": "1_sing"
      }
    },
    {
      "yubatdım": {
        "Form": "-di_past",
        "Person-Number": "1_sing"
      }
    },
    {
      "yubadıram": {
        "Form": "present",
        "Person-Number": "1_sing"
      }
    },
    {
      "yubadacağam": {
        "Form": "fut_def",
        "Person-Number": "1_sing"
      }
    },
    {
      "yubadaram": {
        "Form": "fut_indef",
        "Person-Number": "1_sing"
      }
    },
    {
      "yubadım": {
        "Form": "imp",
        "Person-Number": "1_sing"
      }
    },
    {
      "yubadam": {
        "Form": "arzu",
        "Person-Number": "1_sing"
      }
    },
    {
      "yubatmalıyam": {
        "Form": "vacib",
        "Person-Number": "1_sing"
      }
    },
    {
      "yubadasıyam": {
        "Form": "lazım",
        "Person-Number": "1_sing"
      }
    },
    {
      "yubatsam": {
        "Form": "şərt",
        "Person-Number": "1_sing"
      }
    },
    {
      "yubatmaq": {
        "Form": "inf",
        "Case": "nom"
      }
    },
    {
      "yubatmışdın": {
        "Form": "-mişdi_past",
        "Person-Number": "2_sing"
      }
    },
    {
      "yubatdın": {
        "Form": "-di_past",
        "Person-Number": "2_sing"
      }
    },
    {
      "yubadırsan": {
        "Form": "present",
        "Person-Number": "2_sing"
      }
    },
    {
      "yubadacaqsan": {
        "Form": "fut_def",
        "Person-Number": "2_sing"
      }
    },
    {
      "yubadarsan": {
        "Form": "fut_indef",
        "Person-Number": "2_sing"
      }
    },
    {
      "yubat": {
        "Form": "imp",
        "Person-Number": "2_sing"
      }
    },
    {
      "yubadasan": {
        "Form": "arzu",
        "Person-Number": "2_sing"
      }
    },
    {
      "yubatmalısan": {
        "Form": "vacib",
        "Person-Number": "2_sing"
      }
    },
    {
      "yubadasısan": {
        "Form": "lazım",
        "Person-Number": "2_sing"
      }
    },
    {
      "yubatsan": {
        "Form": "şərt",
        "Person-Number": "2_sing"
      }
    },
    {
      "yubatmağın": {
        "Form": "inf",
        "Case": "gen"
      }
    },
    {
      "yubatmışdı": {
        "Form": "-mişdi_past",
        "Person-Number": "3_sing"
      }
    },
    {
      "yubatdı": {
        "Form": "-di_past",
        "Person-Number": "3_sing"
      }
    },
    {
      "yubadır": {
        "Form": "present",
        "Person-Number": "3_sing"
      }
    },
    {
      "yubadacaq": {
        "Form": "fut_def",
        "Person-Number": "3_sing"
      }
    },
    {
      "yubadar": {
        "Form": "fut_indef",
        "Person-Number": "3_sing"
      }
    },
    {
      "yubatsın": {
        "Form": "imp",
        "Person-Number": "3_sing"
      }
    },
    {
      "yubada": {
        "Form": "arzu",
        "Person-Number": "3_sing"
      }
    },
    {
      "yubatmalıdır": {
        "Form": "vacib",
        "Person-Number": "3_sing"
      }
    },
    {
      "yubadasıdır": {
        "Form": "lazım",
        "Person-Number": "3_sing"
      }
    },
    {
      "yubatsa": {
        "Form": "şərt",
        "Person-Number": "3_sing"
      }
    },
    {
      "yubatmağa": {
        "Form": "inf",
        "Case": "dat"
      }
    },
    {
      "yubatmışdıq": {
        "Form": "-mişdi_past",
        "Person-Number": "1_plur"
      }
    },
    {
      "yubatdıq": {
        "Form": "-di_past",
        "Person-Number": "1_plur"
      }
    },
    {
      "yubadırıq": {
        "Form": "present",
        "Person-Number": "1_plur"
      }
    },
    {
      "yubadacağıq": {
        "Form": "fut_def",
        "Person-Number": "1_plur"
      }
    },
    {
      "yubadarıq": {
        "Form": "fut_indef",
        "Person-Number": "1_plur"
      }
    },
    {
      "yubadaq": {
        "Form": "imp",
        "Person-Number": "1_plur"
      }
    },
    {
      "yubadaq": {
        "Form": "arzu",
        "Person-Number": "1_plur"
      }
    },
    {
      "yubatmalıyıq": {
        "Form": "vacib",
        "Person-Number": "1_plur"
      }
    },
    {
      "yubadasıyıq": {
        "Form": "lazım",
        "Person-Number": "1_plur"
      }
    },
    {
      "yubatsaq": {
        "Form": "şərt",
        "Person-Number": "1_plur"
      }
    },
    {
      "yubatmağı": {
        "Form": "inf",
        "Case": "acc"
      }
    },
    {
      "yubatmışdınız": {
        "Form": "-mişdi_past",
        "Person-Number": "2_plur"
      }
    },
    {
      "yubatdınız": {
        "Form": "-di_past",
        "Person-Number": "2_plur"
      }
    },
    {
      "yubadırsınız": {
        "Form": "present",
        "Person-Number": "2_plur"
      }
    },
    {
      "yubadacaqsınız": {
        "Form": "fut_def",
        "Person-Number": "2_plur"
      }
    },
    {
      "yubadarsınız": {
        "Form": "fut_indef",
        "Person-Number": "2_plur"
      }
    },
    {
      "yubadasınız": {
        "Form": "imp",
        "Person-Number": "2_plur"
      }
    },
    {
      "yubadasınız": {
        "Form": "arzu",
        "Person-Number": "2_plur"
      }
    },
    {
      "yubatmalısınız": {
        "Form": "vacib",
        "Person-Number": "2_plur"
      }
    },
    {
      "yubadasısınız": {
        "Form": "lazım",
        "Person-Number": "2_plur"
      }
    },
    {
      "yubatsanız": {
        "Form": "şərt",
        "Person-Number": "2_plur"
      }
    },
    {
      "yubatmaqda": {
        "Form": "inf",
        "Case": "loc"
      }
    },
    {
      "yubatmışdılar": {
        "Form": "-mişdi_past",
        "Person-Number": "3_plur"
      }
    },
    {
      "yubatdılar": {
        "Form": "-di_past",
        "Person-Number": "3_plur"
      }
    },
    {
      "yubadırlar": {
        "Form": "present",
        "Person-Number": "3_plur"
      }
    },
    {
      "yubadacaqlar": {
        "Form": "fut_def",
        "Person-Number": "3_plur"
      }
    },
    {
      "yubadarlar": {
        "Form": "fut_indef",
        "Person-Number": "3_plur"
      }
    },
    {
      "yubatsınlar": {
        "Form": "imp",
        "Person-Number": "3_plur"
      }
    },
    {
      "yubadalar": {
        "Form": "arzu",
        "Person-Number": "3_plur"
      }
    },
    {
      "yubatmalıdırlar": {
        "Form": "vacib",
        "Person-Number": "3_plur"
      }
    },
    {
      "yubadasıdırlar": {
        "Form": "lazım",
        "Person-Number": "3_plur"
      }
    },
    {
      "yubatsalar": {
        "Form": "şərt",
        "Person-Number": "3_plur"
      }
    },
    {
      "yubatmaqdan": {
        "Form": "inf",
        "Case": "abl"
      }
    }
  ],
  "yumaq": [
    {
      "yumuşdum": {
        "Form": "-mişdi_past",
        "Person-Number": "1_sing"
      }
    },
    {
      "yudum": {
        "Form": "-di_past",
        "Person-Number": "1_sing"
      }
    },
    {
      "yuyuram": {
        "Form": "present",
        "Person-Number": "1_sing"
      }
    },
    {
      "yuyacağam": {
        "Form": "fut_def",
        "Person-Number": "1_sing"
      }
    },
    {
      "yuyaram": {
        "Form": "fut_indef",
        "Person-Number": "1_sing"
      }
    },
    {
      "yuyum": {
        "Form": "imp",
        "Person-Number": "1_sing"
      }
    },
    {
      "yuyam": {
        "Form": "arzu",
        "Person-Number": "1_sing"
      }
    },
    {
      "yumalıyam": {
        "Form": "vacib",
        "Person-Number": "1_sing"
      }
    },
    {
      "yuyasıyam": {
        "Form": "lazım",
        "Person-Number": "1_sing"
      }
    },
    {
      "yusam": {
        "Form": "şərt",
        "Person-Number": "1_sing"
      }
    },
    {
      "yumaq": {
        "Form": "inf",
        "Case": "nom"
      }
    },
    {
      "yumuşdun": {
        "Form": "-mişdi_past",
        "Person-Number": "2_sing"
      }
    },
    {
      "yudun": {
        "Form": "-di_past",
        "Person-Number": "2_sing"
      }
    },
    {
      "yuyursan": {
        "Form": "present",
        "Person-Number": "2_sing"
      }
    },
    {
      "yuyacaqsan": {
        "Form": "fut_def",
        "Person-Number": "2_sing"
      }
    },
    {
      "yuyarsan": {
        "Form": "fut_indef",
        "Person-Number": "2_sing"
      }
    },
    {
      "yu": {
        "Form": "imp",
        "Person-Number": "2_sing"
      }
    },
    {
      "yuyasan": {
        "Form": "arzu",
        "Person-Number": "2_sing"
      }
    },
    {
      "yumalısan": {
        "Form": "vacib",
        "Person-Number": "2_sing"
      }
    },
    {
      "yuyasısan": {
        "Form": "lazım",
        "Person-Number": "2_sing"
      }
    },
    {
      "yusan": {
        "Form": "şərt",
        "Person-Number": "2_sing"
      }
    },
    {
      "yumağın": {
        "Form": "inf",
        "Case": "gen"
      }
    },
    {
      "yumuşdu": {
        "Form": "-mişdi_past",
        "Person-Number": "3_sing"
      }
    },
    {
      "yudu": {
        "Form": "-di_past",
        "Person-Number": "3_sing"
      }
    },
    {
      "yuyur": {
        "Form": "present",
        "Person-Number": "3_sing"
      }
    },
    {
      "yuyacaq": {
        "Form": "fut_def",
        "Person-Number": "3_sing"
      }
    },
    {
      "yuyar": {
        "Form": "fut_indef",
        "Person-Number": "3_sing"
      }
    },
    {
      "yusun": {
        "Form": "imp",
        "Person-Number": "3_sing"
      }
    },
    {
      "yuya": {
        "Form": "arzu",
        "Person-Number": "3_sing"
      }
    },
    {
      "yumalıdır": {
        "Form": "vacib",
        "Person-Number": "3_sing"
      }
    },
    {
      "yuyasıdır": {
        "Form": "lazım",
        "Person-Number": "3_sing"
      }
    },
    {
      "yusa": {
        "Form": "şərt",
        "Person-Number": "3_sing"
      }
    },
    {
      "yumağa": {
        "Form": "inf",
        "Case": "dat"
      }
    },
    {
      "yumuşduq": {
        "Form": "-mişdi_past",
        "Person-Number": "1_plur"
      }
    },
    {
      "yuduq": {
        "Form": "-di_past",
        "Person-Number": "1_plur"
      }
    },
    {
      "yuyuruq": {
        "Form": "present",
        "Person-Number": "1_plur"
      }
    },
    {
      "yuyacağıq": {
        "Form": "fut_def",
        "Person-Number": "1_plur"
      }
    },
    {
      "yuyarıq": {
        "Form": "fut_indef",
        "Person-Number": "1_plur"
      }
    },
    {
      "yuyaq": {
        "Form": "imp",
        "Person-Number": "1_plur"
      }
    },
    {
      "yuyaq": {
        "Form": "arzu",
        "Person-Number": "1_plur"
      }
    },
    {
      "yumalıyıq": {
        "Form": "vacib",
        "Person-Number": "1_plur"
      }
    },
    {
      "yuyasıyıq": {
        "Form": "lazım",
        "Person-Number": "1_plur"
      }
    },
    {
      "yusaq": {
        "Form": "şərt",
        "Person-Number": "1_plur"
      }
    },
    {
      "yumağı": {
        "Form": "inf",
        "Case": "acc"
      }
    },
    {
      "yumuşdunuz": {
        "Form": "-mişdi_past",
        "Person-Number": "2_plur"
      }
    },
    {
      "yudunuz": {
        "Form": "-di_past",
        "Person-Number": "2_plur"
      }
    },
    {
      "yuyursunuz": {
        "Form": "present",
        "Person-Number": "2_plur"
      }
    },
    {
      "yuyacaqsınız": {
        "Form": "fut_def",
        "Person-Number": "2_plur"
      }
    },
    {
      "yuyarsınız": {
        "Form": "fut_indef",
        "Person-Number": "2_plur"
      }
    },
    {
      "yuyasınız": {
        "Form": "imp",
        "Person-Number": "2_plur"
      }
    },
    {
      "yuyasınız": {
        "Form": "arzu",
        "Person-Number": "2_plur"
      }
    },
    {
      "yumalısınız": {
        "Form": "vacib",
        "Person-Number": "2_plur"
      }
    },
    {
      "yuyasısınız": {
        "Form": "lazım",
        "Person-Number": "2_plur"
      }
    },
    {
      "yusanız": {
        "Form": "şərt",
        "Person-Number": "2_plur"
      }
    },
    {
      "yumaqda": {
        "Form": "inf",
        "Case": "loc"
      }
    },
    {
      "yumuşdular": {
        "Form": "-mişdi_past",
        "Person-Number": "3_plur"
      }
    },
    {
      "yudular": {
        "Form": "-di_past",
        "Person-Number": "3_plur"
      }
    },
    {
      "yuyurlar": {
        "Form": "present",
        "Person-Number": "3_plur"
      }
    },
    {
      "yuyacaqlar": {
        "Form": "fut_def",
        "Person-Number": "3_plur"
      }
    },
    {
      "yuyarlar": {
        "Form": "fut_indef",
        "Person-Number": "3_plur"
      }
    },
    {
      "yusunlar": {
        "Form": "imp",
        "Person-Number": "3_plur"
      }
    },
    {
      "yuyalar": {
        "Form": "arzu",
        "Person-Number": "3_plur"
      }
    },
    {
      "yumalıdırlar": {
        "Form": "vacib",
        "Person-Number": "3_plur"
      }
    },
    {
      "yuyasıdır": {
        "Form": "lazım",
        "Person-Number": "3_plur"
      }
    },
    {
      "yusalar": {
        "Form": "şərt",
        "Person-Number": "3_plur"
      }
    },
    {
      "yumaqdan": {
        "Form": "inf",
        "Case": "abl"
      }
    }
  ],
  "yuvarlanmaq": [
    {
      "yuvarlanmışdım": {
        "Form": "-mişdi_past",
        "Person-Number": "1_sing"
      }
    },
    {
      "yuvarlandım": {
        "Form": "-di_past",
        "Person-Number": "1_sing"
      }
    },
    {
      "yuvarlanıram": {
        "Form": "present",
        "Person-Number": "1_sing"
      }
    },
    {
      "yuvarlanacağam": {
        "Form": "fut_def",
        "Person-Number": "1_sing"
      }
    },
    {
      "yuvarlanaram": {
        "Form": "fut_indef",
        "Person-Number": "1_sing"
      }
    },
    {
      "yuvarlanım": {
        "Form": "imp",
        "Person-Number": "1_sing"
      }
    },
    {
      "yuvarlanam": {
        "Form": "arzu",
        "Person-Number": "1_sing"
      }
    },
    {
      "yuvarlanmalıyam": {
        "Form": "vacib",
        "Person-Number": "1_sing"
      }
    },
    {
      "yuvarlanasıyam": {
        "Form": "lazım",
        "Person-Number": "1_sing"
      }
    },
    {
      "yuvarlansam": {
        "Form": "şərt",
        "Person-Number": "1_sing"
      }
    },
    {
      "yuvarlanmaq": {
        "Form": "inf",
        "Case": "nom"
      }
    },
    {
      "yuvarlanmışdın": {
        "Form": "-mişdi_past",
        "Person-Number": "2_sing"
      }
    },
    {
      "yuvarlandın": {
        "Form": "-di_past",
        "Person-Number": "2_sing"
      }
    },
    {
      "yuvarlanırsan": {
        "Form": "present",
        "Person-Number": "2_sing"
      }
    },
    {
      "yuvarlanacaqsan": {
        "Form": "fut_def",
        "Person-Number": "2_sing"
      }
    },
    {
      "yuvarlanarsan": {
        "Form": "fut_indef",
        "Person-Number": "2_sing"
      }
    },
    {
      "yuvarlan": {
        "Form": "imp",
        "Person-Number": "2_sing"
      }
    },
    {
      "yuvarlanasan": {
        "Form": "arzu",
        "Person-Number": "2_sing"
      }
    },
    {
      "yuvarlanmalısan": {
        "Form": "vacib",
        "Person-Number": "2_sing"
      }
    },
    {
      "yuvarlanasısan": {
        "Form": "lazım",
        "Person-Number": "2_sing"
      }
    },
    {
      "yuvarlansan": {
        "Form": "şərt",
        "Person-Number": "2_sing"
      }
    },
    {
      "yuvarlanmağın": {
        "Form": "inf",
        "Case": "gen"
      }
    },
    {
      "yuvarlanmışdı": {
        "Form": "-mişdi_past",
        "Person-Number": "3_sing"
      }
    },
    {
      "yuvarlandı": {
        "Form": "-di_past",
        "Person-Number": "3_sing"
      }
    },
    {
      "yuvarlanır": {
        "Form": "present",
        "Person-Number": "3_sing"
      }
    },
    {
      "yuvarlanacaq": {
        "Form": "fut_def",
        "Person-Number": "3_sing"
      }
    },
    {
      "yuvarlanar": {
        "Form": "fut_indef",
        "Person-Number": "3_sing"
      }
    },
    {
      "yuvarlansın": {
        "Form": "imp",
        "Person-Number": "3_sing"
      }
    },
    {
      "yuvarlana": {
        "Form": "arzu",
        "Person-Number": "3_sing"
      }
    },
    {
      "yuvarlanmalıdır": {
        "Form": "vacib",
        "Person-Number": "3_sing"
      }
    },
    {
      "yuvarlanasıdır": {
        "Form": "lazım",
        "Person-Number": "3_sing"
      }
    },
    {
      "yuvarlansa": {
        "Form": "şərt",
        "Person-Number": "3_sing"
      }
    },
    {
      "yuvarlanmağa": {
        "Form": "inf",
        "Case": "dat"
      }
    },
    {
      "yuvarlanmışdıq": {
        "Form": "-mişdi_past",
        "Person-Number": "1_plur"
      }
    },
    {
      "yuvarlandıq": {
        "Form": "-di_past",
        "Person-Number": "1_plur"
      }
    },
    {
      "yuvarlanırıq": {
        "Form": "present",
        "Person-Number": "1_plur"
      }
    },
    {
      "yuvarlanacağıq": {
        "Form": "fut_def",
        "Person-Number": "1_plur"
      }
    },
    {
      "yuvarlanarıq": {
        "Form": "fut_indef",
        "Person-Number": "1_plur"
      }
    },
    {
      "yuvarlanaq": {
        "Form": "imp",
        "Person-Number": "1_plur"
      }
    },
    {
      "yuvarlanaq": {
        "Form": "arzu",
        "Person-Number": "1_plur"
      }
    },
    {
      "yuvarlanmalıyıq": {
        "Form": "vacib",
        "Person-Number": "1_plur"
      }
    },
    {
      "yuvarlanasıyıq": {
        "Form": "lazım",
        "Person-Number": "1_plur"
      }
    },
    {
      "yuvarlansaq": {
        "Form": "şərt",
        "Person-Number": "1_plur"
      }
    },
    {
      "yuvarlanmağı": {
        "Form": "inf",
        "Case": "acc"
      }
    },
    {
      "yuvarlanmışdınız": {
        "Form": "-mişdi_past",
        "Person-Number": "2_plur"
      }
    },
    {
      "yuvarlandınız": {
        "Form": "-di_past",
        "Person-Number": "2_plur"
      }
    },
    {
      "yuvarlanırsınız": {
        "Form": "present",
        "Person-Number": "2_plur"
      }
    },
    {
      "yuvarlanacaqsınız": {
        "Form": "fut_def",
        "Person-Number": "2_plur"
      }
    },
    {
      "yuvarlanarsınız": {
        "Form": "fut_indef",
        "Person-Number": "2_plur"
      }
    },
    {
      "yuvarlanasınız": {
        "Form": "imp",
        "Person-Number": "2_plur"
      }
    },
    {
      "yuvarlanasınız": {
        "Form": "arzu",
        "Person-Number": "2_plur"
      }
    },
    {
      "yuvarlanmalısınız": {
        "Form": "vacib",
        "Person-Number": "2_plur"
      }
    },
    {
      "yuvarlanasısınız": {
        "Form": "lazım",
        "Person-Number": "2_plur"
      }
    },
    {
      "yuvarlansanız": {
        "Form": "şərt",
        "Person-Number": "2_plur"
      }
    },
    {
      "yuvarlanmaqda": {
        "Form": "inf",
        "Case": "loc"
      }
    },
    {
      "yuvarlanmışdılar": {
        "Form": "-mişdi_past",
        "Person-Number": "3_plur"
      }
    },
    {
      "yuvarlandılar": {
        "Form": "-di_past",
        "Person-Number": "3_plur"
      }
    },
    {
      "yuvarlanırlar": {
        "Form": "present",
        "Person-Number": "3_plur"
      }
    },
    {
      "yuvarlanacaqlar": {
        "Form": "fut_def",
        "Person-Number": "3_plur"
      }
    },
    {
      "yuvarlanarlar": {
        "Form": "fut_indef",
        "Person-Number": "3_plur"
      }
    },
    {
      "yuvarlansınlar": {
        "Form": "imp",
        "Person-Number": "3_plur"
      }
    },
    {
      "yuvarlanalar": {
        "Form": "arzu",
        "Person-Number": "3_plur"
      }
    },
    {
      "yuvarlanmalıdırlar": {
        "Form": "vacib",
        "Person-Number": "3_plur"
      }
    },
    {
      "yuvarlanasıdır": {
        "Form": "lazım",
        "Person-Number": "3_plur"
      }
    },
    {
      "yuvarlansalar": {
        "Form": "şərt",
        "Person-Number": "3_plur"
      }
    },
    {
      "yuvarlanmaqdan": {
        "Form": "inf",
        "Case": "abl"
      }
    }
  ],
  "yuvarlaqlaşdırmaq": [
    {
      "yuvarlaqlaşdırmışdım": {
        "Form": "-mişdi_past",
        "Person-Number": "1_sing"
      }
    },
    {
      "yuvarlaqlaşdırdım": {
        "Form": "-di_past",
        "Person-Number": "1_sing"
      }
    },
    {
      "yuvarlaqlaşdırıram": {
        "Form": "present",
        "Person-Number": "1_sing"
      }
    },
    {
      "yuvarlaqlaşdıracağam": {
        "Form": "fut_def",
        "Person-Number": "1_sing"
      }
    },
    {
      "yuvarlaqlaşdıraram": {
        "Form": "fut_indef",
        "Person-Number": "1_sing"
      }
    },
    {
      "yuvarlaqlaşdırım": {
        "Form": "imp",
        "Person-Number": "1_sing"
      }
    },
    {
      "yuvarlaqlaşdıram": {
        "Form": "arzu",
        "Person-Number": "1_sing"
      }
    },
    {
      "yuvarlaqlaşdırmalıyam": {
        "Form": "vacib",
        "Person-Number": "1_sing"
      }
    },
    {
      "yuvarlaqlaşdırasıyam": {
        "Form": "lazım",
        "Person-Number": "1_sing"
      }
    },
    {
      "yuvarlaqlaşdırsam": {
        "Form": "şərt",
        "Person-Number": "1_sing"
      }
    },
    {
      "yuvarlaqlaşdırmaq": {
        "Form": "inf",
        "Case": "nom"
      }
    },
    {
      "yuvarlaqlaşdırmışdın": {
        "Form": "-mişdi_past",
        "Person-Number": "2_sing"
      }
    },
    {
      "yuvarlaqlaşdırdın": {
        "Form": "-di_past",
        "Person-Number": "2_sing"
      }
    },
    {
      "yuvarlaqlaşdırırsan": {
        "Form": "present",
        "Person-Number": "2_sing"
      }
    },
    {
      "yuvarlaqlaşdıracaqsan": {
        "Form": "fut_def",
        "Person-Number": "2_sing"
      }
    },
    {
      "yuvarlaqlaşdırarsan": {
        "Form": "fut_indef",
        "Person-Number": "2_sing"
      }
    },
    {
      "yuvarlaqlaşdır": {
        "Form": "imp",
        "Person-Number": "2_sing"
      }
    },
    {
      "yuvarlaqlaşdırasan": {
        "Form": "arzu",
        "Person-Number": "2_sing"
      }
    },
    {
      "yuvarlaqlaşdırmalısan": {
        "Form": "vacib",
        "Person-Number": "2_sing"
      }
    },
    {
      "yuvarlaqlaşdırasısan": {
        "Form": "lazım",
        "Person-Number": "2_sing"
      }
    },
    {
      "yuvarlaqlaşdırsan": {
        "Form": "şərt",
        "Person-Number": "2_sing"
      }
    },
    {
      "yuvarlaqlaşdırmağın": {
        "Form": "inf",
        "Case": "gen"
      }
    },
    {
      "yuvarlaqlaşdırmışdı": {
        "Form": "-mişdi_past",
        "Person-Number": "3_sing"
      }
    },
    {
      "yuvarlaqlaşdırdı": {
        "Form": "-di_past",
        "Person-Number": "3_sing"
      }
    },
    {
      "yuvarlaqlaşdırır": {
        "Form": "present",
        "Person-Number": "3_sing"
      }
    },
    {
      "yuvarlaqlaşdıracaq": {
        "Form": "fut_def",
        "Person-Number": "3_sing"
      }
    },
    {
      "yuvarlaqlaşdırar": {
        "Form": "fut_indef",
        "Person-Number": "3_sing"
      }
    },
    {
      "yuvarlaqlaşdırsın": {
        "Form": "imp",
        "Person-Number": "3_sing"
      }
    },
    {
      "yuvarlaqlaşdıra": {
        "Form": "arzu",
        "Person-Number": "3_sing"
      }
    },
    {
      "yuvarlaqlaşdırmalıdır": {
        "Form": "vacib",
        "Person-Number": "3_sing"
      }
    },
    {
      "yuvarlaqlaşdırasıdır": {
        "Form": "lazım",
        "Person-Number": "3_sing"
      }
    },
    {
      "yuvarlaqlaşdırsa": {
        "Form": "şərt",
        "Person-Number": "3_sing"
      }
    },
    {
      "yuvarlaqlaşdırmağa": {
        "Form": "inf",
        "Case": "dat"
      }
    },
    {
      "yuvarlaqlaşdırmışdıq": {
        "Form": "-mişdi_past",
        "Person-Number": "1_plur"
      }
    },
    {
      "yuvarlaqlaşdırdıq": {
        "Form": "-di_past",
        "Person-Number": "1_plur"
      }
    },
    {
      "yuvarlaqlaşdırırıq": {
        "Form": "present",
        "Person-Number": "1_plur"
      }
    },
    {
      "yuvarlaqlaşdıracağıq": {
        "Form": "fut_def",
        "Person-Number": "1_plur"
      }
    },
    {
      "yuvarlaqlaşdırarıq": {
        "Form": "fut_indef",
        "Person-Number": "1_plur"
      }
    },
    {
      "yuvarlaqlaşdıraq": {
        "Form": "imp",
        "Person-Number": "1_plur"
      }
    },
    {
      "yuvarlaqlaşdıraq": {
        "Form": "arzu",
        "Person-Number": "1_plur"
      }
    },
    {
      "yuvarlaqlaşdırmalıyıq": {
        "Form": "vacib",
        "Person-Number": "1_plur"
      }
    },
    {
      "yuvarlaqlaşdırasıyıq": {
        "Form": "lazım",
        "Person-Number": "1_plur"
      }
    },
    {
      "yuvarlaqlaşdırsaq": {
        "Form": "şərt",
        "Person-Number": "1_plur"
      }
    },
    {
      "yuvarlaqlaşdırmağı": {
        "Form": "inf",
        "Case": "acc"
      }
    },
    {
      "yuvarlaqlaşdırmışdınız": {
        "Form": "-mişdi_past",
        "Person-Number": "2_plur"
      }
    },
    {
      "yuvarlaqlaşdırdınız": {
        "Form": "-di_past",
        "Person-Number": "2_plur"
      }
    },
    {
      "yuvarlaqlaşdırırsınız": {
        "Form": "present",
        "Person-Number": "2_plur"
      }
    },
    {
      "yuvarlaqlaşdıracaqsınız": {
        "Form": "fut_def",
        "Person-Number": "2_plur"
      }
    },
    {
      "yuvarlaqlaşdırarsınız": {
        "Form": "fut_indef",
        "Person-Number": "2_plur"
      }
    },
    {
      "yuvarlaqlaşdırasınız": {
        "Form": "imp",
        "Person-Number": "2_plur"
      }
    },
    {
      "yuvarlaqlaşdırasınız": {
        "Form": "arzu",
        "Person-Number": "2_plur"
      }
    },
    {
      "yuvarlaqlaşdırmalısınız": {
        "Form": "vacib",
        "Person-Number": "2_plur"
      }
    },
    {
      "yuvarlaqlaşdırasısınız": {
        "Form": "lazım",
        "Person-Number": "2_plur"
      }
    },
    {
      "yuvarlaqlaşdırsanız": {
        "Form": "şərt",
        "Person-Number": "2_plur"
      }
    },
    {
      "yuvarlaqlaşdırmaqda": {
        "Form": "inf",
        "Case": "loc"
      }
    },
    {
      "yuvarlaqlaşdırmışdılar": {
        "Form": "-mişdi_past",
        "Person-Number": "3_plur"
      }
    },
    {
      "yuvarlaqlaşdırdılar": {
        "Form": "-di_past",
        "Person-Number": "3_plur"
      }
    },
    {
      "yuvarlaqlaşdırırlar": {
        "Form": "present",
        "Person-Number": "3_plur"
      }
    },
    {
      "yuvarlaqlaşdıracaqlar": {
        "Form": "fut_def",
        "Person-Number": "3_plur"
      }
    },
    {
      "yuvarlaqlaşdırarlar": {
        "Form": "fut_indef",
        "Person-Number": "3_plur"
      }
    },
    {
      "yuvarlaqlaşdırsınlar": {
        "Form": "imp",
        "Person-Number": "3_plur"
      }
    },
    {
      "yuvarlaqlaşdıralar": {
        "Form": "arzu",
        "Person-Number": "3_plur"
      }
    },
    {
      "yuvarlaqlaşdırmalıdırlar": {
        "Form": "vacib",
        "Person-Number": "3_plur"
      }
    },
    {
      "yuvarlaqlaşdırasıdır": {
        "Form": "lazım",
        "Person-Number": "3_plur"
      }
    },
    {
      "yuvarlaqlaşdırsalar": {
        "Form": "şərt",
        "Person-Number": "3_plur"
      }
    },
    {
      "yuvarlaqlaşdırmaqdan": {
        "Form": "inf",
        "Case": "abl"
      }
    }
  ],
  "yönəltmək": [
    {
      "yönəltmişdim": {
        "Form": "-mişdi_past",
        "Person-Number": "1_sing"
      }
    },
    {
      "yönəltdim": {
        "Form": "-di_past",
        "Person-Number": "1_sing"
      }
    },
    {
      "yönəldirəm": {
        "Form": "present",
        "Person-Number": "1_sing"
      }
    },
    {
      "yönəldəcəyəm": {
        "Form": "fut_def",
        "Person-Number": "1_sing"
      }
    },
    {
      "yönəldərəm": {
        "Form": "fut_indef",
        "Person-Number": "1_sing"
      }
    },
    {
      "yönəldim": {
        "Form": "imp",
        "Person-Number": "1_sing"
      }
    },
    {
      "yönəldəm": {
        "Form": "arzu",
        "Person-Number": "1_sing"
      }
    },
    {
      "yönəltməliyəm": {
        "Form": "vacib",
        "Person-Number": "1_sing"
      }
    },
    {
      "yönəldəsiyəm": {
        "Form": "lazım",
        "Person-Number": "1_sing"
      }
    },
    {
      "yönəltsəm": {
        "Form": "şərt",
        "Person-Number": "1_sing"
      }
    },
    {
      "yönəltmək": {
        "Form": "inf",
        "Case": "nom"
      }
    },
    {
      "yönəltmişdin": {
        "Form": "-mişdi_past",
        "Person-Number": "2_sing"
      }
    },
    {
      "yönəltdin": {
        "Form": "-di_past",
        "Person-Number": "2_sing"
      }
    },
    {
      "yönəldirsən": {
        "Form": "present",
        "Person-Number": "2_sing"
      }
    },
    {
      "yönəldəcəksən": {
        "Form": "fut_def",
        "Person-Number": "2_sing"
      }
    },
    {
      "yönəldərsən": {
        "Form": "fut_indef",
        "Person-Number": "2_sing"
      }
    },
    {
      "yönəlt": {
        "Form": "imp",
        "Person-Number": "2_sing"
      }
    },
    {
      "yönəldəsən": {
        "Form": "arzu",
        "Person-Number": "2_sing"
      }
    },
    {
      "yönəltməlisən": {
        "Form": "vacib",
        "Person-Number": "2_sing"
      }
    },
    {
      "yönəldəsisən": {
        "Form": "lazım",
        "Person-Number": "2_sing"
      }
    },
    {
      "yönəltsən": {
        "Form": "şərt",
        "Person-Number": "2_sing"
      }
    },
    {
      "yönəltməyin": {
        "Form": "inf",
        "Case": "gen"
      }
    },
    {
      "yönəltmişdi": {
        "Form": "-mişdi_past",
        "Person-Number": "3_sing"
      }
    },
    {
      "yönəltdi": {
        "Form": "-di_past",
        "Person-Number": "3_sing"
      }
    },
    {
      "yönəldir": {
        "Form": "present",
        "Person-Number": "3_sing"
      }
    },
    {
      "yönəldəcək": {
        "Form": "fut_def",
        "Person-Number": "3_sing"
      }
    },
    {
      "yönəldər": {
        "Form": "fut_indef",
        "Person-Number": "3_sing"
      }
    },
    {
      "yönəltsin": {
        "Form": "imp",
        "Person-Number": "3_sing"
      }
    },
    {
      "yönəldə": {
        "Form": "arzu",
        "Person-Number": "3_sing"
      }
    },
    {
      "yönəltməlidir": {
        "Form": "vacib",
        "Person-Number": "3_sing"
      }
    },
    {
      "yönəldəsidir": {
        "Form": "lazım",
        "Person-Number": "3_sing"
      }
    },
    {
      "yönəltsə": {
        "Form": "şərt",
        "Person-Number": "3_sing"
      }
    },
    {
      "yönəltməyə": {
        "Form": "inf",
        "Case": "dat"
      }
    },
    {
      "yönəltmişdik": {
        "Form": "-mişdi_past",
        "Person-Number": "1_plur"
      }
    },
    {
      "yönəltdik": {
        "Form": "-di_past",
        "Person-Number": "1_plur"
      }
    },
    {
      "yönəldirik": {
        "Form": "present",
        "Person-Number": "1_plur"
      }
    },
    {
      "yönəldəcəyik": {
        "Form": "fut_def",
        "Person-Number": "1_plur"
      }
    },
    {
      "yönəldərik": {
        "Form": "fut_indef",
        "Person-Number": "1_plur"
      }
    },
    {
      "yönəldək": {
        "Form": "imp",
        "Person-Number": "1_plur"
      }
    },
    {
      "yönəldək": {
        "Form": "arzu",
        "Person-Number": "1_plur"
      }
    },
    {
      "yönəltməliyik": {
        "Form": "vacib",
        "Person-Number": "1_plur"
      }
    },
    {
      "yönəldəsiyik": {
        "Form": "lazım",
        "Person-Number": "1_plur"
      }
    },
    {
      "yönəltsək": {
        "Form": "şərt",
        "Person-Number": "1_plur"
      }
    },
    {
      "yönəltməyi": {
        "Form": "inf",
        "Case": "acc"
      }
    },
    {
      "yönəltmişdiniz": {
        "Form": "-mişdi_past",
        "Person-Number": "2_plur"
      }
    },
    {
      "yönəltdiniz": {
        "Form": "-di_past",
        "Person-Number": "2_plur"
      }
    },
    {
      "yönəldirsiniz": {
        "Form": "present",
        "Person-Number": "2_plur"
      }
    },
    {
      "yönəldəcəksiniz": {
        "Form": "fut_def",
        "Person-Number": "2_plur"
      }
    },
    {
      "yönəldərsiniz": {
        "Form": "fut_indef",
        "Person-Number": "2_plur"
      }
    },
    {
      "yönəldəsiniz": {
        "Form": "imp",
        "Person-Number": "2_plur"
      }
    },
    {
      "yönəldəsiniz": {
        "Form": "arzu",
        "Person-Number": "2_plur"
      }
    },
    {
      "yönəltməlisiniz": {
        "Form": "vacib",
        "Person-Number": "2_plur"
      }
    },
    {
      "yönəldəsisiniz": {
        "Form": "lazım",
        "Person-Number": "2_plur"
      }
    },
    {
      "yönəltsəniz": {
        "Form": "şərt",
        "Person-Number": "2_plur"
      }
    },
    {
      "yönəltməkdə": {
        "Form": "inf",
        "Case": "loc"
      }
    },
    {
      "yönəltmişdilər": {
        "Form": "-mişdi_past",
        "Person-Number": "3_plur"
      }
    },
    {
      "yönəltdilər": {
        "Form": "-di_past",
        "Person-Number": "3_plur"
      }
    },
    {
      "yönəldirlər": {
        "Form": "present",
        "Person-Number": "3_plur"
      }
    },
    {
      "yönəldəcəklər": {
        "Form": "fut_def",
        "Person-Number": "3_plur"
      }
    },
    {
      "yönəldərlər": {
        "Form": "fut_indef",
        "Person-Number": "3_plur"
      }
    },
    {
      "yönəltsinlər": {
        "Form": "imp",
        "Person-Number": "3_plur"
      }
    },
    {
      "yönəldələr": {
        "Form": "arzu",
        "Person-Number": "3_plur"
      }
    },
    {
      "yönəltməlidirlər": {
        "Form": "vacib",
        "Person-Number": "3_plur"
      }
    },
    {
      "yönəldəsidirlər": {
        "Form": "lazım",
        "Person-Number": "3_plur"
      }
    },
    {
      "yönəltsələr": {
        "Form": "şərt",
        "Person-Number": "3_plur"
      }
    },
    {
      "yönəltməkdən": {
        "Form": "inf",
        "Case": "abl"
      }
    }
  ],
  "yükləmək": [
    {
      "yükləmişdim": {
        "Form": "-mişdi_past",
        "Person-Number": "1_sing"
      }
    },
    {
      "yüklədim": {
        "Form": "-di_past",
        "Person-Number": "1_sing"
      }
    },
    {
      "yükləyirəm": {
        "Form": "present",
        "Person-Number": "1_sing"
      }
    },
    {
      "yükləyəcəyəm": {
        "Form": "fut_def",
        "Person-Number": "1_sing"
      }
    },
    {
      "yükləyərəm": {
        "Form": "fut_indef",
        "Person-Number": "1_sing"
      }
    },
    {
      "yükləyim": {
        "Form": "imp",
        "Person-Number": "1_sing"
      }
    },
    {
      "yükləyəm": {
        "Form": "arzu",
        "Person-Number": "1_sing"
      }
    },
    {
      "yükləməliyəm": {
        "Form": "vacib",
        "Person-Number": "1_sing"
      }
    },
    {
      "yükləyəsiyəm": {
        "Form": "lazım",
        "Person-Number": "1_sing"
      }
    },
    {
      "yükləsəm": {
        "Form": "şərt",
        "Person-Number": "1_sing"
      }
    },
    {
      "yükləmək": {
        "Form": "inf",
        "Case": "nom"
      }
    },
    {
      "yükləmişdin": {
        "Form": "-mişdi_past",
        "Person-Number": "2_sing"
      }
    },
    {
      "yüklədin": {
        "Form": "-di_past",
        "Person-Number": "2_sing"
      }
    },
    {
      "yükləyirsən": {
        "Form": "present",
        "Person-Number": "2_sing"
      }
    },
    {
      "yükləyəcəksən": {
        "Form": "fut_def",
        "Person-Number": "2_sing"
      }
    },
    {
      "yükləyərsən": {
        "Form": "fut_indef",
        "Person-Number": "2_sing"
      }
    },
    {
      "yüklə": {
        "Form": "imp",
        "Person-Number": "2_sing"
      }
    },
    {
      "yükləyəsən": {
        "Form": "arzu",
        "Person-Number": "2_sing"
      }
    },
    {
      "yükləməlisən": {
        "Form": "vacib",
        "Person-Number": "2_sing"
      }
    },
    {
      "yükləyəsisən": {
        "Form": "lazım",
        "Person-Number": "2_sing"
      }
    },
    {
      "yükləsən": {
        "Form": "şərt",
        "Person-Number": "2_sing"
      }
    },
    {
      "yükləməyin": {
        "Form": "inf",
        "Case": "gen"
      }
    },
    {
      "yükləmişdi": {
        "Form": "-mişdi_past",
        "Person-Number": "3_sing"
      }
    },
    {
      "yüklədi": {
        "Form": "-di_past",
        "Person-Number": "3_sing"
      }
    },
    {
      "yükləyir": {
        "Form": "present",
        "Person-Number": "3_sing"
      }
    },
    {
      "yükləyəcək": {
        "Form": "fut_def",
        "Person-Number": "3_sing"
      }
    },
    {
      "yükləyər": {
        "Form": "fut_indef",
        "Person-Number": "3_sing"
      }
    },
    {
      "yükləsin": {
        "Form": "imp",
        "Person-Number": "3_sing"
      }
    },
    {
      "yükləyə": {
        "Form": "arzu",
        "Person-Number": "3_sing"
      }
    },
    {
      "yükləməlidir": {
        "Form": "vacib",
        "Person-Number": "3_sing"
      }
    },
    {
      "yükləyəsidir": {
        "Form": "lazım",
        "Person-Number": "3_sing"
      }
    },
    {
      "yükləsə": {
        "Form": "şərt",
        "Person-Number": "3_sing"
      }
    },
    {
      "yükləməyə": {
        "Form": "inf",
        "Case": "dat"
      }
    },
    {
      "yükləmişdik": {
        "Form": "-mişdi_past",
        "Person-Number": "1_plur"
      }
    },
    {
      "yüklədik": {
        "Form": "-di_past",
        "Person-Number": "1_plur"
      }
    },
    {
      "yükləyirik": {
        "Form": "present",
        "Person-Number": "1_plur"
      }
    },
    {
      "yükləyəcəyik": {
        "Form": "fut_def",
        "Person-Number": "1_plur"
      }
    },
    {
      "yükləyərik": {
        "Form": "fut_indef",
        "Person-Number": "1_plur"
      }
    },
    {
      "yükləyək": {
        "Form": "imp",
        "Person-Number": "1_plur"
      }
    },
    {
      "yükləyək": {
        "Form": "arzu",
        "Person-Number": "1_plur"
      }
    },
    {
      "yükləməliyik": {
        "Form": "vacib",
        "Person-Number": "1_plur"
      }
    },
    {
      "yükləyəsiyik": {
        "Form": "lazım",
        "Person-Number": "1_plur"
      }
    },
    {
      "yükləsək": {
        "Form": "şərt",
        "Person-Number": "1_plur"
      }
    },
    {
      "yükləməyi": {
        "Form": "inf",
        "Case": "acc"
      }
    },
    {
      "yükləmişdiniz": {
        "Form": "-mişdi_past",
        "Person-Number": "2_plur"
      }
    },
    {
      "yüklədiniz": {
        "Form": "-di_past",
        "Person-Number": "2_plur"
      }
    },
    {
      "yükləyirsiniz": {
        "Form": "present",
        "Person-Number": "2_plur"
      }
    },
    {
      "yükləyəcəksiniz": {
        "Form": "fut_def",
        "Person-Number": "2_plur"
      }
    },
    {
      "yükləyərsiniz": {
        "Form": "fut_indef",
        "Person-Number": "2_plur"
      }
    },
    {
      "yükləyəsiniz": {
        "Form": "imp",
        "Person-Number": "2_plur"
      }
    },
    {
      "yükləyəsiniz": {
        "Form": "arzu",
        "Person-Number": "2_plur"
      }
    },
    {
      "yükləməlisiniz": {
        "Form": "vacib",
        "Person-Number": "2_plur"
      }
    },
    {
      "yükləyəsisiniz": {
        "Form": "lazım",
        "Person-Number": "2_plur"
      }
    },
    {
      "yükləsəniz": {
        "Form": "şərt",
        "Person-Number": "2_plur"
      }
    },
    {
      "yükləməkdə": {
        "Form": "inf",
        "Case": "loc"
      }
    },
    {
      "yükləmişdilər": {
        "Form": "-mişdi_past",
        "Person-Number": "3_plur"
      }
    },
    {
      "yüklədilər": {
        "Form": "-di_past",
        "Person-Number": "3_plur"
      }
    },
    {
      "yükləyirlər": {
        "Form": "present",
        "Person-Number": "3_plur"
      }
    },
    {
      "yükləyəcəklər": {
        "Form": "fut_def",
        "Person-Number": "3_plur"
      }
    },
    {
      "yükləyərlər": {
        "Form": "fut_indef",
        "Person-Number": "3_plur"
      }
    },
    {
      "yükləsinlər": {
        "Form": "imp",
        "Person-Number": "3_plur"
      }
    },
    {
      "yükləyələr": {
        "Form": "arzu",
        "Person-Number": "3_plur"
      }
    },
    {
      "yükləməlidirlər": {
        "Form": "vacib",
        "Person-Number": "3_plur"
      }
    },
    {
      "yükləyəsidirlər": {
        "Form": "lazım",
        "Person-Number": "3_plur"
      }
    },
    {
      "yükləsələr": {
        "Form": "şərt",
        "Person-Number": "3_plur"
      }
    },
    {
      "yükləməkdən": {
        "Form": "inf",
        "Case": "abl"
      }
    }
  ],
  "yüksəlmək": [
    {
      "yüksəlmişdim": {
        "Form": "-mişdi_past",
        "Person-Number": "1_sing"
      }
    },
    {
      "yüksəldim": {
        "Form": "-di_past",
        "Person-Number": "1_sing"
      }
    },
    {
      "yüksəlirəm": {
        "Form": "present",
        "Person-Number": "1_sing"
      }
    },
    {
      "yüksələcəyəm": {
        "Form": "fut_def",
        "Person-Number": "1_sing"
      }
    },
    {
      "yüksələrəm": {
        "Form": "fut_indef",
        "Person-Number": "1_sing"
      }
    },
    {
      "yüksəlim": {
        "Form": "imp",
        "Person-Number": "1_sing"
      }
    },
    {
      "yüksələm": {
        "Form": "arzu",
        "Person-Number": "1_sing"
      }
    },
    {
      "yüksəlməliyəm": {
        "Form": "vacib",
        "Person-Number": "1_sing"
      }
    },
    {
      "yüksələsiyəm": {
        "Form": "lazım",
        "Person-Number": "1_sing"
      }
    },
    {
      "yüksəlsəm": {
        "Form": "şərt",
        "Person-Number": "1_sing"
      }
    },
    {
      "yüksəlmək": {
        "Form": "inf",
        "Case": "nom"
      }
    },
    {
      "yüksəlmişdin": {
        "Form": "-mişdi_past",
        "Person-Number": "2_sing"
      }
    },
    {
      "yüksəldin": {
        "Form": "-di_past",
        "Person-Number": "2_sing"
      }
    },
    {
      "yüksəlirsən": {
        "Form": "present",
        "Person-Number": "2_sing"
      }
    },
    {
      "yüksələcəksən": {
        "Form": "fut_def",
        "Person-Number": "2_sing"
      }
    },
    {
      "yüksələrsən": {
        "Form": "fut_indef",
        "Person-Number": "2_sing"
      }
    },
    {
      "yüksəl": {
        "Form": "imp",
        "Person-Number": "2_sing"
      }
    },
    {
      "yüksələsən": {
        "Form": "arzu",
        "Person-Number": "2_sing"
      }
    },
    {
      "yüksəlməlisən": {
        "Form": "vacib",
        "Person-Number": "2_sing"
      }
    },
    {
      "yüksələsisən": {
        "Form": "lazım",
        "Person-Number": "2_sing"
      }
    },
    {
      "yüksəlsən": {
        "Form": "şərt",
        "Person-Number": "2_sing"
      }
    },
    {
      "yüksəlməyin": {
        "Form": "inf",
        "Case": "gen"
      }
    },
    {
      "yüksəlmişdi": {
        "Form": "-mişdi_past",
        "Person-Number": "3_sing"
      }
    },
    {
      "yüksəldi": {
        "Form": "-di_past",
        "Person-Number": "3_sing"
      }
    },
    {
      "yüksəlir": {
        "Form": "present",
        "Person-Number": "3_sing"
      }
    },
    {
      "yüksələcək": {
        "Form": "fut_def",
        "Person-Number": "3_sing"
      }
    },
    {
      "yüksələr": {
        "Form": "fut_indef",
        "Person-Number": "3_sing"
      }
    },
    {
      "yüksəlsin": {
        "Form": "imp",
        "Person-Number": "3_sing"
      }
    },
    {
      "yüksələ": {
        "Form": "arzu",
        "Person-Number": "3_sing"
      }
    },
    {
      "yüksəlməlidir": {
        "Form": "vacib",
        "Person-Number": "3_sing"
      }
    },
    {
      "yüksələsidir": {
        "Form": "lazım",
        "Person-Number": "3_sing"
      }
    },
    {
      "yüksəlsə": {
        "Form": "şərt",
        "Person-Number": "3_sing"
      }
    },
    {
      "yüksəlməyə": {
        "Form": "inf",
        "Case": "dat"
      }
    },
    {
      "yüksəlmişdik": {
        "Form": "-mişdi_past",
        "Person-Number": "1_plur"
      }
    },
    {
      "yüksəldik": {
        "Form": "-di_past",
        "Person-Number": "1_plur"
      }
    },
    {
      "yüksəlirik": {
        "Form": "present",
        "Person-Number": "1_plur"
      }
    },
    {
      "yüksələcəyik": {
        "Form": "fut_def",
        "Person-Number": "1_plur"
      }
    },
    {
      "yüksələrik": {
        "Form": "fut_indef",
        "Person-Number": "1_plur"
      }
    },
    {
      "yüksələk": {
        "Form": "imp",
        "Person-Number": "1_plur"
      }
    },
    {
      "yüksələk": {
        "Form": "arzu",
        "Person-Number": "1_plur"
      }
    },
    {
      "yüksəlməliyik": {
        "Form": "vacib",
        "Person-Number": "1_plur"
      }
    },
    {
      "yüksələsiyik": {
        "Form": "lazım",
        "Person-Number": "1_plur"
      }
    },
    {
      "yüksəlsək": {
        "Form": "şərt",
        "Person-Number": "1_plur"
      }
    },
    {
      "yüksəlməyi": {
        "Form": "inf",
        "Case": "acc"
      }
    },
    {
      "yüksəlmişdiniz": {
        "Form": "-mişdi_past",
        "Person-Number": "2_plur"
      }
    },
    {
      "yüksəldiniz": {
        "Form": "-di_past",
        "Person-Number": "2_plur"
      }
    },
    {
      "yüksəlirsiniz": {
        "Form": "present",
        "Person-Number": "2_plur"
      }
    },
    {
      "yüksələcəksiniz": {
        "Form": "fut_def",
        "Person-Number": "2_plur"
      }
    },
    {
      "yüksələrsiniz": {
        "Form": "fut_indef",
        "Person-Number": "2_plur"
      }
    },
    {
      "yüksələsiniz": {
        "Form": "imp",
        "Person-Number": "2_plur"
      }
    },
    {
      "yüksələsiniz": {
        "Form": "arzu",
        "Person-Number": "2_plur"
      }
    },
    {
      "yüksəlməlisiniz": {
        "Form": "vacib",
        "Person-Number": "2_plur"
      }
    },
    {
      "yüksələsisiniz": {
        "Form": "lazım",
        "Person-Number": "2_plur"
      }
    },
    {
      "yüksəlsəniz": {
        "Form": "şərt",
        "Person-Number": "2_plur"
      }
    },
    {
      "yüksəlməkdə": {
        "Form": "inf",
        "Case": "loc"
      }
    },
    {
      "yüksəlmişdilər": {
        "Form": "-mişdi_past",
        "Person-Number": "3_plur"
      }
    },
    {
      "yüksəldilər": {
        "Form": "-di_past",
        "Person-Number": "3_plur"
      }
    },
    {
      "yüksəlirlər": {
        "Form": "present",
        "Person-Number": "3_plur"
      }
    },
    {
      "yüksələcəklər": {
        "Form": "fut_def",
        "Person-Number": "3_plur"
      }
    },
    {
      "yüksələrlər": {
        "Form": "fut_indef",
        "Person-Number": "3_plur"
      }
    },
    {
      "yüksəlsinlər": {
        "Form": "imp",
        "Person-Number": "3_plur"
      }
    },
    {
      "yüksələlər": {
        "Form": "arzu",
        "Person-Number": "3_plur"
      }
    },
    {
      "yüksəlməlidirlər": {
        "Form": "vacib",
        "Person-Number": "3_plur"
      }
    },
    {
      "yüksələsidirlər": {
        "Form": "lazım",
        "Person-Number": "3_plur"
      }
    },
    {
      "yüksəlsələr": {
        "Form": "şərt",
        "Person-Number": "3_plur"
      }
    },
    {
      "yüksəlməkdən": {
        "Form": "inf",
        "Case": "abl"
      }
    }
  ],
  "zağlamaq": [
    {
      "zağlamışdım": {
        "Form": "-mişdi_past",
        "Person-Number": "1_sing"
      }
    },
    {
      "zağladım": {
        "Form": "-di_past",
        "Person-Number": "1_sing"
      }
    },
    {
      "zağlayıram": {
        "Form": "present",
        "Person-Number": "1_sing"
      }
    },
    {
      "zağlayacağam": {
        "Form": "fut_def",
        "Person-Number": "1_sing"
      }
    },
    {
      "zağlayaram": {
        "Form": "fut_indef",
        "Person-Number": "1_sing"
      }
    },
    {
      "zağlayım": {
        "Form": "imp",
        "Person-Number": "1_sing"
      }
    },
    {
      "zağlayım": {
        "Form": "arzu",
        "Person-Number": "1_sing"
      }
    },
    {
      "zağlamalıyam": {
        "Form": "vacib",
        "Person-Number": "1_sing"
      }
    },
    {
      "zağlayasıyam": {
        "Form": "lazım",
        "Person-Number": "1_sing"
      }
    },
    {
      "zağlasam": {
        "Form": "şərt",
        "Person-Number": "1_sing"
      }
    },
    {
      "zağlamaq": {
        "Form": "inf",
        "Case": "nom"
      }
    },
    {
      "zağlamışdın": {
        "Form": "-mişdi_past",
        "Person-Number": "2_sing"
      }
    },
    {
      "zağladın": {
        "Form": "-di_past",
        "Person-Number": "2_sing"
      }
    },
    {
      "zağlayırsan": {
        "Form": "present",
        "Person-Number": "2_sing"
      }
    },
    {
      "zağlayacaqsan": {
        "Form": "fut_def",
        "Person-Number": "2_sing"
      }
    },
    {
      "zağlayarsan": {
        "Form": "fut_indef",
        "Person-Number": "2_sing"
      }
    },
    {
      "zağla": {
        "Form": "imp",
        "Person-Number": "2_sing"
      }
    },
    {
      "zağlayasan": {
        "Form": "arzu",
        "Person-Number": "2_sing"
      }
    },
    {
      "zağlamalısan": {
        "Form": "vacib",
        "Person-Number": "2_sing"
      }
    },
    {
      "zağlayasısan": {
        "Form": "lazım",
        "Person-Number": "2_sing"
      }
    },
    {
      "zağlasan": {
        "Form": "şərt",
        "Person-Number": "2_sing"
      }
    },
    {
      "zağlamağın": {
        "Form": "inf",
        "Case": "gen"
      }
    },
    {
      "zağlamışdı": {
        "Form": "-mişdi_past",
        "Person-Number": "3_sing"
      }
    },
    {
      "zağladı": {
        "Form": "-di_past",
        "Person-Number": "3_sing"
      }
    },
    {
      "zağlayır": {
        "Form": "present",
        "Person-Number": "3_sing"
      }
    },
    {
      "zağlayacaq": {
        "Form": "fut_def",
        "Person-Number": "3_sing"
      }
    },
    {
      "zağlayar": {
        "Form": "fut_indef",
        "Person-Number": "3_sing"
      }
    },
    {
      "zağlasın": {
        "Form": "imp",
        "Person-Number": "3_sing"
      }
    },
    {
      "zağlaya": {
        "Form": "arzu",
        "Person-Number": "3_sing"
      }
    },
    {
      "zağlamalıdır": {
        "Form": "vacib",
        "Person-Number": "3_sing"
      }
    },
    {
      "zağlayasıdır": {
        "Form": "lazım",
        "Person-Number": "3_sing"
      }
    },
    {
      "zağlasa": {
        "Form": "şərt",
        "Person-Number": "3_sing"
      }
    },
    {
      "zağlamağa": {
        "Form": "inf",
        "Case": "dat"
      }
    },
    {
      "zağlamışdıq": {
        "Form": "-mişdi_past",
        "Person-Number": "1_plur"
      }
    },
    {
      "zağladıq": {
        "Form": "-di_past",
        "Person-Number": "1_plur"
      }
    },
    {
      "zağlayırıq": {
        "Form": "present",
        "Person-Number": "1_plur"
      }
    },
    {
      "zağlayacağıq": {
        "Form": "fut_def",
        "Person-Number": "1_plur"
      }
    },
    {
      "zağlayarıq": {
        "Form": "fut_indef",
        "Person-Number": "1_plur"
      }
    },
    {
      "zağlayaq": {
        "Form": "imp",
        "Person-Number": "1_plur"
      }
    },
    {
      "zağlayaq": {
        "Form": "arzu",
        "Person-Number": "1_plur"
      }
    },
    {
      "zağlamalıyıq": {
        "Form": "vacib",
        "Person-Number": "1_plur"
      }
    },
    {
      "zağlayasıyıq": {
        "Form": "lazım",
        "Person-Number": "1_plur"
      }
    },
    {
      "zağlasaq": {
        "Form": "şərt",
        "Person-Number": "1_plur"
      }
    },
    {
      "zağlamağı": {
        "Form": "inf",
        "Case": "acc"
      }
    },
    {
      "zağlamışdınız": {
        "Form": "-mişdi_past",
        "Person-Number": "2_plur"
      }
    },
    {
      "zağladınız": {
        "Form": "-di_past",
        "Person-Number": "2_plur"
      }
    },
    {
      "zağlayırsınız": {
        "Form": "present",
        "Person-Number": "2_plur"
      }
    },
    {
      "zağlayacaqsınız": {
        "Form": "fut_def",
        "Person-Number": "2_plur"
      }
    },
    {
      "zağlayarsınız": {
        "Form": "fut_indef",
        "Person-Number": "2_plur"
      }
    },
    {
      "zağlayasınız": {
        "Form": "imp",
        "Person-Number": "2_plur"
      }
    },
    {
      "zağlayasınız": {
        "Form": "arzu",
        "Person-Number": "2_plur"
      }
    },
    {
      "zağlamalısınız": {
        "Form": "vacib",
        "Person-Number": "2_plur"
      }
    },
    {
      "zağlayasısınız": {
        "Form": "lazım",
        "Person-Number": "2_plur"
      }
    },
    {
      "zağlasanız": {
        "Form": "şərt",
        "Person-Number": "2_plur"
      }
    },
    {
      "zağlamaqda": {
        "Form": "inf",
        "Case": "loc"
      }
    },
    {
      "zağlamışdılar": {
        "Form": "-mişdi_past",
        "Person-Number": "3_plur"
      }
    },
    {
      "zağladılar": {
        "Form": "-di_past",
        "Person-Number": "3_plur"
      }
    },
    {
      "zağlayırlar": {
        "Form": "present",
        "Person-Number": "3_plur"
      }
    },
    {
      "zağlayacaqlar": {
        "Form": "fut_def",
        "Person-Number": "3_plur"
      }
    },
    {
      "zağlayarlar": {
        "Form": "fut_indef",
        "Person-Number": "3_plur"
      }
    },
    {
      "zağlasınlar": {
        "Form": "imp",
        "Person-Number": "3_plur"
      }
    },
    {
      "zağlayalar": {
        "Form": "arzu",
        "Person-Number": "3_plur"
      }
    },
    {
      "zağlamalıdırlar": {
        "Form": "vacib",
        "Person-Number": "3_plur"
      }
    },
    {
      "zağlayasıdır": {
        "Form": "lazım",
        "Person-Number": "3_plur"
      }
    },
    {
      "zağlasalar": {
        "Form": "şərt",
        "Person-Number": "3_plur"
      }
    },
    {
      "zağlamaqdan": {
        "Form": "inf",
        "Case": "abl"
      }
    }
  ],
  "zağlanmaq": [
    {
      "zağlanmışdım": {
        "Form": "-mişdi_past",
        "Person-Number": "1_sing"
      }
    },
    {
      "zağlandım": {
        "Form": "-di_past",
        "Person-Number": "1_sing"
      }
    },
    {
      "zağlanıram": {
        "Form": "present",
        "Person-Number": "1_sing"
      }
    },
    {
      "zağlanacağam": {
        "Form": "fut_def",
        "Person-Number": "1_sing"
      }
    },
    {
      "zağlanaram": {
        "Form": "fut_indef",
        "Person-Number": "1_sing"
      }
    },
    {
      "zağlanım": {
        "Form": "imp",
        "Person-Number": "1_sing"
      }
    },
    {
      "zağlanam": {
        "Form": "arzu",
        "Person-Number": "1_sing"
      }
    },
    {
      "zağlanmalıyam": {
        "Form": "vacib",
        "Person-Number": "1_sing"
      }
    },
    {
      "zağlanasıyam": {
        "Form": "lazım",
        "Person-Number": "1_sing"
      }
    },
    {
      "zağlansam": {
        "Form": "şərt",
        "Person-Number": "1_sing"
      }
    },
    {
      "zağlanmaq": {
        "Form": "inf",
        "Case": "nom"
      }
    },
    {
      "zağlanmışdın": {
        "Form": "-mişdi_past",
        "Person-Number": "2_sing"
      }
    },
    {
      "zağlandın": {
        "Form": "-di_past",
        "Person-Number": "2_sing"
      }
    },
    {
      "zağlanırsan": {
        "Form": "present",
        "Person-Number": "2_sing"
      }
    },
    {
      "zağlanacaqsan": {
        "Form": "fut_def",
        "Person-Number": "2_sing"
      }
    },
    {
      "zağlanarsan": {
        "Form": "fut_indef",
        "Person-Number": "2_sing"
      }
    },
    {
      "zağlan": {
        "Form": "imp",
        "Person-Number": "2_sing"
      }
    },
    {
      "zağlanasan": {
        "Form": "arzu",
        "Person-Number": "2_sing"
      }
    },
    {
      "zağlanmalısan": {
        "Form": "vacib",
        "Person-Number": "2_sing"
      }
    },
    {
      "zağlanasısan": {
        "Form": "lazım",
        "Person-Number": "2_sing"
      }
    },
    {
      "zağlansan": {
        "Form": "şərt",
        "Person-Number": "2_sing"
      }
    },
    {
      "zağlanmağın": {
        "Form": "inf",
        "Case": "gen"
      }
    },
    {
      "zağlanmışdı": {
        "Form": "-mişdi_past",
        "Person-Number": "3_sing"
      }
    },
    {
      "zağlandı": {
        "Form": "-di_past",
        "Person-Number": "3_sing"
      }
    },
    {
      "zağlanır": {
        "Form": "present",
        "Person-Number": "3_sing"
      }
    },
    {
      "zağlanacaq": {
        "Form": "fut_def",
        "Person-Number": "3_sing"
      }
    },
    {
      "zağlanar": {
        "Form": "fut_indef",
        "Person-Number": "3_sing"
      }
    },
    {
      "zağlansın": {
        "Form": "imp",
        "Person-Number": "3_sing"
      }
    },
    {
      "zağlana": {
        "Form": "arzu",
        "Person-Number": "3_sing"
      }
    },
    {
      "zağlanmalıdır": {
        "Form": "vacib",
        "Person-Number": "3_sing"
      }
    },
    {
      "zağlanasıdır": {
        "Form": "lazım",
        "Person-Number": "3_sing"
      }
    },
    {
      "zağlansa": {
        "Form": "şərt",
        "Person-Number": "3_sing"
      }
    },
    {
      "zağlanmağa": {
        "Form": "inf",
        "Case": "dat"
      }
    },
    {
      "zağlanmışdıq": {
        "Form": "-mişdi_past",
        "Person-Number": "1_plur"
      }
    },
    {
      "zağlandıq": {
        "Form": "-di_past",
        "Person-Number": "1_plur"
      }
    },
    {
      "zağlanırıq": {
        "Form": "present",
        "Person-Number": "1_plur"
      }
    },
    {
      "zağlanacağıq": {
        "Form": "fut_def",
        "Person-Number": "1_plur"
      }
    },
    {
      "zağlanarıq": {
        "Form": "fut_indef",
        "Person-Number": "1_plur"
      }
    },
    {
      "zağlanaq": {
        "Form": "imp",
        "Person-Number": "1_plur"
      }
    },
    {
      "zağlanaq": {
        "Form": "arzu",
        "Person-Number": "1_plur"
      }
    },
    {
      "zağlanmalıyıq": {
        "Form": "vacib",
        "Person-Number": "1_plur"
      }
    },
    {
      "zağlanasıyıq": {
        "Form": "lazım",
        "Person-Number": "1_plur"
      }
    },
    {
      "zağlansaq": {
        "Form": "şərt",
        "Person-Number": "1_plur"
      }
    },
    {
      "zağlanmağı": {
        "Form": "inf",
        "Case": "acc"
      }
    },
    {
      "zağlanmışdınız": {
        "Form": "-mişdi_past",
        "Person-Number": "2_plur"
      }
    },
    {
      "zağlandınız": {
        "Form": "-di_past",
        "Person-Number": "2_plur"
      }
    },
    {
      "zağlanırsınız": {
        "Form": "present",
        "Person-Number": "2_plur"
      }
    },
    {
      "zağlanacaqsınız": {
        "Form": "fut_def",
        "Person-Number": "2_plur"
      }
    },
    {
      "zağlanarsınız": {
        "Form": "fut_indef",
        "Person-Number": "2_plur"
      }
    },
    {
      "zağlanasınız": {
        "Form": "imp",
        "Person-Number": "2_plur"
      }
    },
    {
      "zağlanasınız": {
        "Form": "arzu",
        "Person-Number": "2_plur"
      }
    },
    {
      "zağlanmalısınız": {
        "Form": "vacib",
        "Person-Number": "2_plur"
      }
    },
    {
      "zağlanasısınız": {
        "Form": "lazım",
        "Person-Number": "2_plur"
      }
    },
    {
      "zağlansanız": {
        "Form": "şərt",
        "Person-Number": "2_plur"
      }
    },
    {
      "zağlanmaqda": {
        "Form": "inf",
        "Case": "loc"
      }
    },
    {
      "zağlanmışdılar": {
        "Form": "-mişdi_past",
        "Person-Number": "3_plur"
      }
    },
    {
      "zağlandılar": {
        "Form": "-di_past",
        "Person-Number": "3_plur"
      }
    },
    {
      "zağlanırlar": {
        "Form": "present",
        "Person-Number": "3_plur"
      }
    },
    {
      "zağlanacaqlar": {
        "Form": "fut_def",
        "Person-Number": "3_plur"
      }
    },
    {
      "zağlanarlar": {
        "Form": "fut_indef",
        "Person-Number": "3_plur"
      }
    },
    {
      "zağlansınlar": {
        "Form": "imp",
        "Person-Number": "3_plur"
      }
    },
    {
      "zağlanalar": {
        "Form": "arzu",
        "Person-Number": "3_plur"
      }
    },
    {
      "zağlanmalıdırlar": {
        "Form": "vacib",
        "Person-Number": "3_plur"
      }
    },
    {
      "zağlanasıdır": {
        "Form": "lazım",
        "Person-Number": "3_plur"
      }
    },
    {
      "zağlansalar": {
        "Form": "şərt",
        "Person-Number": "3_plur"
      }
    },
    {
      "zağlanmaqdan": {
        "Form": "inf",
        "Case": "abl"
      }
    }
  ],
  "zağlatmaq": [
    {
      "zağlatmışdım": {
        "Form": "-mişdi_past",
        "Person-Number": "1_sing"
      }
    },
    {
      "zağlatdım": {
        "Form": "-di_past",
        "Person-Number": "1_sing"
      }
    },
    {
      "zağlatıram": {
        "Form": "present",
        "Person-Number": "1_sing"
      }
    },
    {
      "zağlatacağam": {
        "Form": "fut_def",
        "Person-Number": "1_sing"
      }
    },
    {
      "zağlataram": {
        "Form": "fut_indef",
        "Person-Number": "1_sing"
      }
    },
    {
      "zağlatım": {
        "Form": "imp",
        "Person-Number": "1_sing"
      }
    },
    {
      "zağlatam": {
        "Form": "arzu",
        "Person-Number": "1_sing"
      }
    },
    {
      "zağlatmalıyam": {
        "Form": "vacib",
        "Person-Number": "1_sing"
      }
    },
    {
      "zağlatasıyam": {
        "Form": "lazım",
        "Person-Number": "1_sing"
      }
    },
    {
      "zağlatsam": {
        "Form": "şərt",
        "Person-Number": "1_sing"
      }
    },
    {
      "zağlatmaq": {
        "Form": "inf",
        "Case": "nom"
      }
    },
    {
      "zağlatmışdın": {
        "Form": "-mişdi_past",
        "Person-Number": "2_sing"
      }
    },
    {
      "zağlatdın": {
        "Form": "-di_past",
        "Person-Number": "2_sing"
      }
    },
    {
      "zağlatırsan": {
        "Form": "present",
        "Person-Number": "2_sing"
      }
    },
    {
      "zağlatacaqsan": {
        "Form": "fut_def",
        "Person-Number": "2_sing"
      }
    },
    {
      "zağlatarsan": {
        "Form": "fut_indef",
        "Person-Number": "2_sing"
      }
    },
    {
      "zağlat": {
        "Form": "imp",
        "Person-Number": "2_sing"
      }
    },
    {
      "zağlatasan": {
        "Form": "arzu",
        "Person-Number": "2_sing"
      }
    },
    {
      "zağlatmalısan": {
        "Form": "vacib",
        "Person-Number": "2_sing"
      }
    },
    {
      "zağlatasısan": {
        "Form": "lazım",
        "Person-Number": "2_sing"
      }
    },
    {
      "zağlatsan": {
        "Form": "şərt",
        "Person-Number": "2_sing"
      }
    },
    {
      "zağlatmağın": {
        "Form": "inf",
        "Case": "gen"
      }
    },
    {
      "zağlatmışdı": {
        "Form": "-mişdi_past",
        "Person-Number": "3_sing"
      }
    },
    {
      "zağlatdı": {
        "Form": "-di_past",
        "Person-Number": "3_sing"
      }
    },
    {
      "zağlatır": {
        "Form": "present",
        "Person-Number": "3_sing"
      }
    },
    {
      "zağlatacaq": {
        "Form": "fut_def",
        "Person-Number": "3_sing"
      }
    },
    {
      "zağlatar": {
        "Form": "fut_indef",
        "Person-Number": "3_sing"
      }
    },
    {
      "zağlatsın": {
        "Form": "imp",
        "Person-Number": "3_sing"
      }
    },
    {
      "zağlata": {
        "Form": "arzu",
        "Person-Number": "3_sing"
      }
    },
    {
      "zağlatmalıdır": {
        "Form": "vacib",
        "Person-Number": "3_sing"
      }
    },
    {
      "zağlatasıdır": {
        "Form": "lazım",
        "Person-Number": "3_sing"
      }
    },
    {
      "zağlatsa": {
        "Form": "şərt",
        "Person-Number": "3_sing"
      }
    },
    {
      "zağlatmağa": {
        "Form": "inf",
        "Case": "dat"
      }
    },
    {
      "zağlatmışdıq": {
        "Form": "-mişdi_past",
        "Person-Number": "1_plur"
      }
    },
    {
      "zağlatdıq": {
        "Form": "-di_past",
        "Person-Number": "1_plur"
      }
    },
    {
      "zağlatırıq": {
        "Form": "present",
        "Person-Number": "1_plur"
      }
    },
    {
      "zağlatacağıq": {
        "Form": "fut_def",
        "Person-Number": "1_plur"
      }
    },
    {
      "zağlatarıq": {
        "Form": "fut_indef",
        "Person-Number": "1_plur"
      }
    },
    {
      "zağlataq": {
        "Form": "imp",
        "Person-Number": "1_plur"
      }
    },
    {
      "zağlataq": {
        "Form": "arzu",
        "Person-Number": "1_plur"
      }
    },
    {
      "zağlatmalıyıq": {
        "Form": "vacib",
        "Person-Number": "1_plur"
      }
    },
    {
      "zağlatasıyıq": {
        "Form": "lazım",
        "Person-Number": "1_plur"
      }
    },
    {
      "zağlatsaq": {
        "Form": "şərt",
        "Person-Number": "1_plur"
      }
    },
    {
      "zağlatmağı": {
        "Form": "inf",
        "Case": "acc"
      }
    },
    {
      "zağlatmışdınız": {
        "Form": "-mişdi_past",
        "Person-Number": "2_plur"
      }
    },
    {
      "zağlatdınız": {
        "Form": "-di_past",
        "Person-Number": "2_plur"
      }
    },
    {
      "zağlatırsınız": {
        "Form": "present",
        "Person-Number": "2_plur"
      }
    },
    {
      "zağlatacaqsınız": {
        "Form": "fut_def",
        "Person-Number": "2_plur"
      }
    },
    {
      "zağlatarsınız": {
        "Form": "fut_indef",
        "Person-Number": "2_plur"
      }
    },
    {
      "zağlatasınız": {
        "Form": "imp",
        "Person-Number": "2_plur"
      }
    },
    {
      "zağlatasınız": {
        "Form": "arzu",
        "Person-Number": "2_plur"
      }
    },
    {
      "zağlatmalısınız": {
        "Form": "vacib",
        "Person-Number": "2_plur"
      }
    },
    {
      "zağlatasısınız": {
        "Form": "lazım",
        "Person-Number": "2_plur"
      }
    },
    {
      "zağlatsanız": {
        "Form": "şərt",
        "Person-Number": "2_plur"
      }
    },
    {
      "zağlatmaqda": {
        "Form": "inf",
        "Case": "loc"
      }
    },
    {
      "zağlatmışdılar": {
        "Form": "-mişdi_past",
        "Person-Number": "3_plur"
      }
    },
    {
      "zağlatdılar": {
        "Form": "-di_past",
        "Person-Number": "3_plur"
      }
    },
    {
      "zağlatırlar": {
        "Form": "present",
        "Person-Number": "3_plur"
      }
    },
    {
      "zağlatacaqlar": {
        "Form": "fut_def",
        "Person-Number": "3_plur"
      }
    },
    {
      "zağlatarlar": {
        "Form": "fut_indef",
        "Person-Number": "3_plur"
      }
    },
    {
      "zağlatsınlar": {
        "Form": "imp",
        "Person-Number": "3_plur"
      }
    },
    {
      "zağlatalar": {
        "Form": "arzu",
        "Person-Number": "3_plur"
      }
    },
    {
      "zağlatmalıdırlar": {
        "Form": "vacib",
        "Person-Number": "3_plur"
      }
    },
    {
      "zağlatasıdır": {
        "Form": "lazım",
        "Person-Number": "3_plur"
      }
    },
    {
      "zağlatsalar": {
        "Form": "şərt",
        "Person-Number": "3_plur"
      }
    },
    {
      "zağlatmaqdan": {
        "Form": "inf",
        "Case": "abl"
      }
    }
  ],
  "zəbt etmək": [
    {
      "zəbt etmişdim": {
        "Form": "-mişdi_past",
        "Person-Number": "1_sing"
      }
    },
    {
      "zəbt etdim": {
        "Form": "-di_past",
        "Person-Number": "1_sing"
      }
    },
    {
      "zəbt edirəm": {
        "Form": "present",
        "Person-Number": "1_sing"
      }
    },
    {
      "zəbt edəcəyəm": {
        "Form": "fut_def",
        "Person-Number": "1_sing"
      }
    },
    {
      "zəbt edərəm": {
        "Form": "fut_indef",
        "Person-Number": "1_sing"
      }
    },
    {
      "zəbt edim": {
        "Form": "imp",
        "Person-Number": "1_sing"
      }
    },
    {
      "zəbt edəm": {
        "Form": "arzu",
        "Person-Number": "1_sing"
      }
    },
    {
      "zəbt etməliyəm": {
        "Form": "vacib",
        "Person-Number": "1_sing"
      }
    },
    {
      "zəbt edəsiyəm": {
        "Form": "lazım",
        "Person-Number": "1_sing"
      }
    },
    {
      "zəbt etsəm": {
        "Form": "şərt",
        "Person-Number": "1_sing"
      }
    },
    {
      "zəbt etmək": {
        "Form": "inf",
        "Case": "nom"
      }
    },
    {
      "zəbt etmişdin": {
        "Form": "-mişdi_past",
        "Person-Number": "2_sing"
      }
    },
    {
      "zəbt etdin": {
        "Form": "-di_past",
        "Person-Number": "2_sing"
      }
    },
    {
      "zəbt edirsən": {
        "Form": "present",
        "Person-Number": "2_sing"
      }
    },
    {
      "zəbt edəcəksən": {
        "Form": "fut_def",
        "Person-Number": "2_sing"
      }
    },
    {
      "zəbt edərsən": {
        "Form": "fut_indef",
        "Person-Number": "2_sing"
      }
    },
    {
      "zəbt et": {
        "Form": "imp",
        "Person-Number": "2_sing"
      }
    },
    {
      "zəbt edəsən": {
        "Form": "arzu",
        "Person-Number": "2_sing"
      }
    },
    {
      "zəbt etməlisən": {
        "Form": "vacib",
        "Person-Number": "2_sing"
      }
    },
    {
      "zəbt edəsisən": {
        "Form": "lazım",
        "Person-Number": "2_sing"
      }
    },
    {
      "zəbt etsən": {
        "Form": "şərt",
        "Person-Number": "2_sing"
      }
    },
    {
      "zəbt etməyin": {
        "Form": "inf",
        "Case": "gen"
      }
    },
    {
      "zəbt etmişdi": {
        "Form": "-mişdi_past",
        "Person-Number": "3_sing"
      }
    },
    {
      "zəbt etdi": {
        "Form": "-di_past",
        "Person-Number": "3_sing"
      }
    },
    {
      "zəbt edir": {
        "Form": "present",
        "Person-Number": "3_sing"
      }
    },
    {
      "zəbt edəcək": {
        "Form": "fut_def",
        "Person-Number": "3_sing"
      }
    },
    {
      "zəbt edər": {
        "Form": "fut_indef",
        "Person-Number": "3_sing"
      }
    },
    {
      "zəbt etsin": {
        "Form": "imp",
        "Person-Number": "3_sing"
      }
    },
    {
      "zəbt edə": {
        "Form": "arzu",
        "Person-Number": "3_sing"
      }
    },
    {
      "zəbt etməlidir": {
        "Form": "vacib",
        "Person-Number": "3_sing"
      }
    },
    {
      "zəbt edəsidir": {
        "Form": "lazım",
        "Person-Number": "3_sing"
      }
    },
    {
      "zəbt etsə": {
        "Form": "şərt",
        "Person-Number": "3_sing"
      }
    },
    {
      "zəbt etməyə": {
        "Form": "inf",
        "Case": "dat"
      }
    },
    {
      "zəbt etmişdik": {
        "Form": "-mişdi_past",
        "Person-Number": "1_plur"
      }
    },
    {
      "zəbt etdik": {
        "Form": "-di_past",
        "Person-Number": "1_plur"
      }
    },
    {
      "zəbt edirik": {
        "Form": "present",
        "Person-Number": "1_plur"
      }
    },
    {
      "zəbt edəcəyik": {
        "Form": "fut_def",
        "Person-Number": "1_plur"
      }
    },
    {
      "zəbt edərik": {
        "Form": "fut_indef",
        "Person-Number": "1_plur"
      }
    },
    {
      "zəbt edək": {
        "Form": "imp",
        "Person-Number": "1_plur"
      }
    },
    {
      "zəbt edək": {
        "Form": "arzu",
        "Person-Number": "1_plur"
      }
    },
    {
      "zəbt etməliyik": {
        "Form": "vacib",
        "Person-Number": "1_plur"
      }
    },
    {
      "zəbt edəsiyik": {
        "Form": "lazım",
        "Person-Number": "1_plur"
      }
    },
    {
      "zəbt etsək": {
        "Form": "şərt",
        "Person-Number": "1_plur"
      }
    },
    {
      "zəbt etməyi": {
        "Form": "inf",
        "Case": "acc"
      }
    },
    {
      "zəbt etmişdiniz": {
        "Form": "-mişdi_past",
        "Person-Number": "2_plur"
      }
    },
    {
      "zəbt etdiniz": {
        "Form": "-di_past",
        "Person-Number": "2_plur"
      }
    },
    {
      "zəbt edirsiniz": {
        "Form": "present",
        "Person-Number": "2_plur"
      }
    },
    {
      "zəbt edəcəksiniz": {
        "Form": "fut_def",
        "Person-Number": "2_plur"
      }
    },
    {
      "zəbt edərsiniz": {
        "Form": "fut_indef",
        "Person-Number": "2_plur"
      }
    },
    {
      "zəbt edəsiniz": {
        "Form": "imp",
        "Person-Number": "2_plur"
      }
    },
    {
      "zəbt edəsiniz": {
        "Form": "arzu",
        "Person-Number": "2_plur"
      }
    },
    {
      "zəbt etməlisiniz": {
        "Form": "vacib",
        "Person-Number": "2_plur"
      }
    },
    {
      "zəbt edəsisiniz": {
        "Form": "lazım",
        "Person-Number": "2_plur"
      }
    },
    {
      "zəbt etsəniz": {
        "Form": "şərt",
        "Person-Number": "2_plur"
      }
    },
    {
      "zəbt etməkdə": {
        "Form": "inf",
        "Case": "loc"
      }
    },
    {
      "zəbt etmişdilər": {
        "Form": "-mişdi_past",
        "Person-Number": "3_plur"
      }
    },
    {
      "zəbt etdilər": {
        "Form": "-di_past",
        "Person-Number": "3_plur"
      }
    },
    {
      "zəbt edirlər": {
        "Form": "present",
        "Person-Number": "3_plur"
      }
    },
    {
      "zəbt edəcəklər": {
        "Form": "fut_def",
        "Person-Number": "3_plur"
      }
    },
    {
      "zəbt edərlər": {
        "Form": "fut_indef",
        "Person-Number": "3_plur"
      }
    },
    {
      "zəbt etsinlər": {
        "Form": "imp",
        "Person-Number": "3_plur"
      }
    },
    {
      "zəbt edələr": {
        "Form": "arzu",
        "Person-Number": "3_plur"
      }
    },
    {
      "zəbt etməlidirlər": {
        "Form": "vacib",
        "Person-Number": "3_plur"
      }
    },
    {
      "zəbt edəsidirlər": {
        "Form": "lazım",
        "Person-Number": "3_plur"
      }
    },
    {
      "zəbt etsələr": {
        "Form": "şərt",
        "Person-Number": "3_plur"
      }
    },
    {
      "zəbt etməkdən": {
        "Form": "inf",
        "Case": "abl"
      }
    }
  ],
  "zəifləmək": [
    {
      "zəifləmişdim": {
        "Form": "-mişdi_past",
        "Person-Number": "1_sing"
      }
    },
    {
      "zəiflədim": {
        "Form": "-di_past",
        "Person-Number": "1_sing"
      }
    },
    {
      "zəifləyirəm": {
        "Form": "present",
        "Person-Number": "1_sing"
      }
    },
    {
      "zəifləyəcəyəm": {
        "Form": "fut_def",
        "Person-Number": "1_sing"
      }
    },
    {
      "zəifləyərəm": {
        "Form": "fut_indef",
        "Person-Number": "1_sing"
      }
    },
    {
      "zəifləyim": {
        "Form": "imp",
        "Person-Number": "1_sing"
      }
    },
    {
      "zəifləyəm": {
        "Form": "arzu",
        "Person-Number": "1_sing"
      }
    },
    {
      "zəifləməliyəm": {
        "Form": "vacib",
        "Person-Number": "1_sing"
      }
    },
    {
      "zəifləyəsiyəm": {
        "Form": "lazım",
        "Person-Number": "1_sing"
      }
    },
    {
      "zəifləsəm": {
        "Form": "şərt",
        "Person-Number": "1_sing"
      }
    },
    {
      "zəifləmək": {
        "Form": "inf",
        "Case": "nom"
      }
    },
    {
      "zəifləmişdin": {
        "Form": "-mişdi_past",
        "Person-Number": "2_sing"
      }
    },
    {
      "zəiflədin": {
        "Form": "-di_past",
        "Person-Number": "2_sing"
      }
    },
    {
      "zəifləyirsən": {
        "Form": "present",
        "Person-Number": "2_sing"
      }
    },
    {
      "zəifləyəcəksən": {
        "Form": "fut_def",
        "Person-Number": "2_sing"
      }
    },
    {
      "zəifləyərsən": {
        "Form": "fut_indef",
        "Person-Number": "2_sing"
      }
    },
    {
      "zəiflə": {
        "Form": "imp",
        "Person-Number": "2_sing"
      }
    },
    {
      "zəifləyəsən": {
        "Form": "arzu",
        "Person-Number": "2_sing"
      }
    },
    {
      "zəifləməlisən": {
        "Form": "vacib",
        "Person-Number": "2_sing"
      }
    },
    {
      "zəifləyəsisən": {
        "Form": "lazım",
        "Person-Number": "2_sing"
      }
    },
    {
      "zəifləsən": {
        "Form": "şərt",
        "Person-Number": "2_sing"
      }
    },
    {
      "zəifləməyin": {
        "Form": "inf",
        "Case": "gen"
      }
    },
    {
      "zəifləmişdi": {
        "Form": "-mişdi_past",
        "Person-Number": "3_sing"
      }
    },
    {
      "zəiflədi": {
        "Form": "-di_past",
        "Person-Number": "3_sing"
      }
    },
    {
      "zəifləyir": {
        "Form": "present",
        "Person-Number": "3_sing"
      }
    },
    {
      "zəifləyəcək": {
        "Form": "fut_def",
        "Person-Number": "3_sing"
      }
    },
    {
      "zəifləyər": {
        "Form": "fut_indef",
        "Person-Number": "3_sing"
      }
    },
    {
      "zəifləsin": {
        "Form": "imp",
        "Person-Number": "3_sing"
      }
    },
    {
      "zəifləyə": {
        "Form": "arzu",
        "Person-Number": "3_sing"
      }
    },
    {
      "zəifləməlidir": {
        "Form": "vacib",
        "Person-Number": "3_sing"
      }
    },
    {
      "zəifləyəsidir": {
        "Form": "lazım",
        "Person-Number": "3_sing"
      }
    },
    {
      "zəifləsə": {
        "Form": "şərt",
        "Person-Number": "3_sing"
      }
    },
    {
      "zəifləməyə": {
        "Form": "inf",
        "Case": "dat"
      }
    },
    {
      "zəifləmişdik": {
        "Form": "-mişdi_past",
        "Person-Number": "1_plur"
      }
    },
    {
      "zəiflədik": {
        "Form": "-di_past",
        "Person-Number": "1_plur"
      }
    },
    {
      "zəifləyirik": {
        "Form": "present",
        "Person-Number": "1_plur"
      }
    },
    {
      "zəifləyəcəyik": {
        "Form": "fut_def",
        "Person-Number": "1_plur"
      }
    },
    {
      "zəifləyərik": {
        "Form": "fut_indef",
        "Person-Number": "1_plur"
      }
    },
    {
      "zəifləyək": {
        "Form": "imp",
        "Person-Number": "1_plur"
      }
    },
    {
      "zəifləyək": {
        "Form": "arzu",
        "Person-Number": "1_plur"
      }
    },
    {
      "zəifləməliyik": {
        "Form": "vacib",
        "Person-Number": "1_plur"
      }
    },
    {
      "zəifləyəsiyik": {
        "Form": "lazım",
        "Person-Number": "1_plur"
      }
    },
    {
      "zəifləsək": {
        "Form": "şərt",
        "Person-Number": "1_plur"
      }
    },
    {
      "zəifləməyi": {
        "Form": "inf",
        "Case": "acc"
      }
    },
    {
      "zəifləmişdiniz": {
        "Form": "-mişdi_past",
        "Person-Number": "2_plur"
      }
    },
    {
      "zəiflədiniz": {
        "Form": "-di_past",
        "Person-Number": "2_plur"
      }
    },
    {
      "zəifləyirsiniz": {
        "Form": "present",
        "Person-Number": "2_plur"
      }
    },
    {
      "zəifləyəcəksiniz": {
        "Form": "fut_def",
        "Person-Number": "2_plur"
      }
    },
    {
      "zəifləyərsiniz": {
        "Form": "fut_indef",
        "Person-Number": "2_plur"
      }
    },
    {
      "zəifləyəsiniz": {
        "Form": "imp",
        "Person-Number": "2_plur"
      }
    },
    {
      "zəifləyəsiniz": {
        "Form": "arzu",
        "Person-Number": "2_plur"
      }
    },
    {
      "zəifləməlisiniz": {
        "Form": "vacib",
        "Person-Number": "2_plur"
      }
    },
    {
      "zəifləyəsisiniz": {
        "Form": "lazım",
        "Person-Number": "2_plur"
      }
    },
    {
      "zəifləsəniz": {
        "Form": "şərt",
        "Person-Number": "2_plur"
      }
    },
    {
      "zəifləməkdə": {
        "Form": "inf",
        "Case": "loc"
      }
    },
    {
      "zəifləmişdilər": {
        "Form": "-mişdi_past",
        "Person-Number": "3_plur"
      }
    },
    {
      "zəiflədilər": {
        "Form": "-di_past",
        "Person-Number": "3_plur"
      }
    },
    {
      "zəifləyirlər": {
        "Form": "present",
        "Person-Number": "3_plur"
      }
    },
    {
      "zəifləyəcəklər": {
        "Form": "fut_def",
        "Person-Number": "3_plur"
      }
    },
    {
      "zəifləyərlər": {
        "Form": "fut_indef",
        "Person-Number": "3_plur"
      }
    },
    {
      "zəifləsinlər": {
        "Form": "imp",
        "Person-Number": "3_plur"
      }
    },
    {
      "zəifləyələr": {
        "Form": "arzu",
        "Person-Number": "3_plur"
      }
    },
    {
      "zəifləməlidirlər": {
        "Form": "vacib",
        "Person-Number": "3_plur"
      }
    },
    {
      "zəifləyəsidirlər": {
        "Form": "lazım",
        "Person-Number": "3_plur"
      }
    },
    {
      "zəifləsələr": {
        "Form": "şərt",
        "Person-Number": "3_plur"
      }
    },
    {
      "zəifləməkdən": {
        "Form": "inf",
        "Case": "abl"
      }
    }
  ],
  "zənn etmək": [
    {
      "zənn etmişdim": {
        "Form": "-mişdi_past",
        "Person-Number": "1_sing"
      }
    },
    {
      "zənn etdim": {
        "Form": "-di_past",
        "Person-Number": "1_sing"
      }
    },
    {
      "zənn edirəm": {
        "Form": "present",
        "Person-Number": "1_sing"
      }
    },
    {
      "zənn edəcəyəm": {
        "Form": "fut_def",
        "Person-Number": "1_sing"
      }
    },
    {
      "zənn edərəm": {
        "Form": "fut_indef",
        "Person-Number": "1_sing"
      }
    },
    {
      "zənn edim": {
        "Form": "imp",
        "Person-Number": "1_sing"
      }
    },
    {
      "zənn edəm": {
        "Form": "arzu",
        "Person-Number": "1_sing"
      }
    },
    {
      "zənn etməliyəm": {
        "Form": "vacib",
        "Person-Number": "1_sing"
      }
    },
    {
      "zənn edəsiyəm": {
        "Form": "lazım",
        "Person-Number": "1_sing"
      }
    },
    {
      "zənn etsəm": {
        "Form": "şərt",
        "Person-Number": "1_sing"
      }
    },
    {
      "zənn etmək": {
        "Form": "inf",
        "Case": "nom"
      }
    },
    {
      "zənn etmişdin": {
        "Form": "-mişdi_past",
        "Person-Number": "2_sing"
      }
    },
    {
      "zənn etdin": {
        "Form": "-di_past",
        "Person-Number": "2_sing"
      }
    },
    {
      "zənn edirsən": {
        "Form": "present",
        "Person-Number": "2_sing"
      }
    },
    {
      "zənn edəcəksən": {
        "Form": "fut_def",
        "Person-Number": "2_sing"
      }
    },
    {
      "zənn edərsən": {
        "Form": "fut_indef",
        "Person-Number": "2_sing"
      }
    },
    {
      "zənn et": {
        "Form": "imp",
        "Person-Number": "2_sing"
      }
    },
    {
      "zənn edəsən": {
        "Form": "arzu",
        "Person-Number": "2_sing"
      }
    },
    {
      "zənn etməlisən": {
        "Form": "vacib",
        "Person-Number": "2_sing"
      }
    },
    {
      "zənn edəsisən": {
        "Form": "lazım",
        "Person-Number": "2_sing"
      }
    },
    {
      "zənn etsən": {
        "Form": "şərt",
        "Person-Number": "2_sing"
      }
    },
    {
      "zənn etməyin": {
        "Form": "inf",
        "Case": "gen"
      }
    },
    {
      "zənn etmişdi": {
        "Form": "-mişdi_past",
        "Person-Number": "3_sing"
      }
    },
    {
      "zənn etdi": {
        "Form": "-di_past",
        "Person-Number": "3_sing"
      }
    },
    {
      "zənn edir": {
        "Form": "present",
        "Person-Number": "3_sing"
      }
    },
    {
      "zənn edəcək": {
        "Form": "fut_def",
        "Person-Number": "3_sing"
      }
    },
    {
      "zənn edər": {
        "Form": "fut_indef",
        "Person-Number": "3_sing"
      }
    },
    {
      "zənn etsin": {
        "Form": "imp",
        "Person-Number": "3_sing"
      }
    },
    {
      "zənn edə": {
        "Form": "arzu",
        "Person-Number": "3_sing"
      }
    },
    {
      "zənn etməlidir": {
        "Form": "vacib",
        "Person-Number": "3_sing"
      }
    },
    {
      "zənn edəsidir": {
        "Form": "lazım",
        "Person-Number": "3_sing"
      }
    },
    {
      "zənn etsə": {
        "Form": "şərt",
        "Person-Number": "3_sing"
      }
    },
    {
      "zənn etməyə": {
        "Form": "inf",
        "Case": "dat"
      }
    },
    {
      "zənn etmişdik": {
        "Form": "-mişdi_past",
        "Person-Number": "1_plur"
      }
    },
    {
      "zənn etdik": {
        "Form": "-di_past",
        "Person-Number": "1_plur"
      }
    },
    {
      "zənn edirik": {
        "Form": "present",
        "Person-Number": "1_plur"
      }
    },
    {
      "zənn edəcəyik": {
        "Form": "fut_def",
        "Person-Number": "1_plur"
      }
    },
    {
      "zənn edərik": {
        "Form": "fut_indef",
        "Person-Number": "1_plur"
      }
    },
    {
      "zənn edək": {
        "Form": "imp",
        "Person-Number": "1_plur"
      }
    },
    {
      "zənn edək": {
        "Form": "arzu",
        "Person-Number": "1_plur"
      }
    },
    {
      "zənn etməliyik": {
        "Form": "vacib",
        "Person-Number": "1_plur"
      }
    },
    {
      "zənn edəsiyik": {
        "Form": "lazım",
        "Person-Number": "1_plur"
      }
    },
    {
      "zənn etsək": {
        "Form": "şərt",
        "Person-Number": "1_plur"
      }
    },
    {
      "zənn etməyi": {
        "Form": "inf",
        "Case": "acc"
      }
    },
    {
      "zənn etmişdiniz": {
        "Form": "-mişdi_past",
        "Person-Number": "2_plur"
      }
    },
    {
      "zənn etdiniz": {
        "Form": "-di_past",
        "Person-Number": "2_plur"
      }
    },
    {
      "zənn edirsiniz": {
        "Form": "present",
        "Person-Number": "2_plur"
      }
    },
    {
      "zənn edəcəksiniz": {
        "Form": "fut_def",
        "Person-Number": "2_plur"
      }
    },
    {
      "zənn edərsiniz": {
        "Form": "fut_indef",
        "Person-Number": "2_plur"
      }
    },
    {
      "zənn edəsiniz": {
        "Form": "imp",
        "Person-Number": "2_plur"
      }
    },
    {
      "zənn edəsiniz": {
        "Form": "arzu",
        "Person-Number": "2_plur"
      }
    },
    {
      "zənn etməlisiniz": {
        "Form": "vacib",
        "Person-Number": "2_plur"
      }
    },
    {
      "zənn edəsisiniz": {
        "Form": "lazım",
        "Person-Number": "2_plur"
      }
    },
    {
      "zənn etsəniz": {
        "Form": "şərt",
        "Person-Number": "2_plur"
      }
    },
    {
      "zənn etməkdə": {
        "Form": "inf",
        "Case": "loc"
      }
    },
    {
      "zənn etmişdilər": {
        "Form": "-mişdi_past",
        "Person-Number": "3_plur"
      }
    },
    {
      "zənn etdilər": {
        "Form": "-di_past",
        "Person-Number": "3_plur"
      }
    },
    {
      "zənn edirlər": {
        "Form": "present",
        "Person-Number": "3_plur"
      }
    },
    {
      "zənn edəcəklər": {
        "Form": "fut_def",
        "Person-Number": "3_plur"
      }
    },
    {
      "zənn edərlər": {
        "Form": "fut_indef",
        "Person-Number": "3_plur"
      }
    },
    {
      "zənn etsinlər": {
        "Form": "imp",
        "Person-Number": "3_plur"
      }
    },
    {
      "zənn edələr": {
        "Form": "arzu",
        "Person-Number": "3_plur"
      }
    },
    {
      "zənn etməlidirlər": {
        "Form": "vacib",
        "Person-Number": "3_plur"
      }
    },
    {
      "zənn edəsidirlər": {
        "Form": "lazım",
        "Person-Number": "3_plur"
      }
    },
    {
      "zənn etsələr": {
        "Form": "şərt",
        "Person-Number": "3_plur"
      }
    },
    {
      "zənn etməkdən": {
        "Form": "inf",
        "Case": "abl"
      }
    }
  ],
  "çalxalamaq": [
    {
      "çalxalamışdım": {
        "Form": "-mişdi_past",
        "Person-Number": "1_sing"
      }
    },
    {
      "çalxaladım": {
        "Form": "-di_past",
        "Person-Number": "1_sing"
      }
    },
    {
      "çalxalayıram": {
        "Form": "present",
        "Person-Number": "1_sing"
      }
    },
    {
      "çalxalayacağam": {
        "Form": "fut_def",
        "Person-Number": "1_sing"
      }
    },
    {
      "çalxalayaram": {
        "Form": "fut_indef",
        "Person-Number": "1_sing"
      }
    },
    {
      "çalxalayım": {
        "Form": "imp",
        "Person-Number": "1_sing"
      }
    },
    {
      "çalxalayım": {
        "Form": "arzu",
        "Person-Number": "1_sing"
      }
    },
    {
      "çalxalamalıyam": {
        "Form": "vacib",
        "Person-Number": "1_sing"
      }
    },
    {
      "çalxalayasıyam": {
        "Form": "lazım",
        "Person-Number": "1_sing"
      }
    },
    {
      "çalxalasam": {
        "Form": "şərt",
        "Person-Number": "1_sing"
      }
    },
    {
      "çalxalamaq": {
        "Form": "inf",
        "Case": "nom"
      }
    },
    {
      "çalxalamışdın": {
        "Form": "-mişdi_past",
        "Person-Number": "2_sing"
      }
    },
    {
      "çalxaladın": {
        "Form": "-di_past",
        "Person-Number": "2_sing"
      }
    },
    {
      "çalxalayırsan": {
        "Form": "present",
        "Person-Number": "2_sing"
      }
    },
    {
      "çalxalayacaqsan": {
        "Form": "fut_def",
        "Person-Number": "2_sing"
      }
    },
    {
      "çalxalayarsan": {
        "Form": "fut_indef",
        "Person-Number": "2_sing"
      }
    },
    {
      "çalxala": {
        "Form": "imp",
        "Person-Number": "2_sing"
      }
    },
    {
      "çalxalayasan": {
        "Form": "arzu",
        "Person-Number": "2_sing"
      }
    },
    {
      "çalxalamalısan": {
        "Form": "vacib",
        "Person-Number": "2_sing"
      }
    },
    {
      "çalxalayasısan": {
        "Form": "lazım",
        "Person-Number": "2_sing"
      }
    },
    {
      "çalxalasan": {
        "Form": "şərt",
        "Person-Number": "2_sing"
      }
    },
    {
      "çalxalamağın": {
        "Form": "inf",
        "Case": "gen"
      }
    },
    {
      "çalxalamışdı": {
        "Form": "-mişdi_past",
        "Person-Number": "3_sing"
      }
    },
    {
      "çalxaladı": {
        "Form": "-di_past",
        "Person-Number": "3_sing"
      }
    },
    {
      "çalxalayır": {
        "Form": "present",
        "Person-Number": "3_sing"
      }
    },
    {
      "çalxalayacaq": {
        "Form": "fut_def",
        "Person-Number": "3_sing"
      }
    },
    {
      "çalxalayar": {
        "Form": "fut_indef",
        "Person-Number": "3_sing"
      }
    },
    {
      "çalxalasın": {
        "Form": "imp",
        "Person-Number": "3_sing"
      }
    },
    {
      "çalxalaya": {
        "Form": "arzu",
        "Person-Number": "3_sing"
      }
    },
    {
      "çalxalamalıdır": {
        "Form": "vacib",
        "Person-Number": "3_sing"
      }
    },
    {
      "çalxalayasıdır": {
        "Form": "lazım",
        "Person-Number": "3_sing"
      }
    },
    {
      "çalxalasa": {
        "Form": "şərt",
        "Person-Number": "3_sing"
      }
    },
    {
      "çalxalamağa": {
        "Form": "inf",
        "Case": "dat"
      }
    },
    {
      "çalxalamışdıq": {
        "Form": "-mişdi_past",
        "Person-Number": "1_plur"
      }
    },
    {
      "çalxaladıq": {
        "Form": "-di_past",
        "Person-Number": "1_plur"
      }
    },
    {
      "çalxalayırıq": {
        "Form": "present",
        "Person-Number": "1_plur"
      }
    },
    {
      "çalxalayacağıq": {
        "Form": "fut_def",
        "Person-Number": "1_plur"
      }
    },
    {
      "çalxalayarıq": {
        "Form": "fut_indef",
        "Person-Number": "1_plur"
      }
    },
    {
      "çalxalayaq": {
        "Form": "imp",
        "Person-Number": "1_plur"
      }
    },
    {
      "çalxalayaq": {
        "Form": "arzu",
        "Person-Number": "1_plur"
      }
    },
    {
      "çalxalamalıyıq": {
        "Form": "vacib",
        "Person-Number": "1_plur"
      }
    },
    {
      "çalxalayasıyıq": {
        "Form": "lazım",
        "Person-Number": "1_plur"
      }
    },
    {
      "çalxalasaq": {
        "Form": "şərt",
        "Person-Number": "1_plur"
      }
    },
    {
      "çalxalamağı": {
        "Form": "inf",
        "Case": "acc"
      }
    },
    {
      "çalxalamışdınız": {
        "Form": "-mişdi_past",
        "Person-Number": "2_plur"
      }
    },
    {
      "çalxaladınız": {
        "Form": "-di_past",
        "Person-Number": "2_plur"
      }
    },
    {
      "çalxalayırsınız": {
        "Form": "present",
        "Person-Number": "2_plur"
      }
    },
    {
      "çalxalayacaqsınız": {
        "Form": "fut_def",
        "Person-Number": "2_plur"
      }
    },
    {
      "çalxalayarsınız": {
        "Form": "fut_indef",
        "Person-Number": "2_plur"
      }
    },
    {
      "çalxalayasınız": {
        "Form": "imp",
        "Person-Number": "2_plur"
      }
    },
    {
      "çalxalayasınız": {
        "Form": "arzu",
        "Person-Number": "2_plur"
      }
    },
    {
      "çalxalamalısınız": {
        "Form": "vacib",
        "Person-Number": "2_plur"
      }
    },
    {
      "çalxalayasısınız": {
        "Form": "lazım",
        "Person-Number": "2_plur"
      }
    },
    {
      "çalxalasanız": {
        "Form": "şərt",
        "Person-Number": "2_plur"
      }
    },
    {
      "çalxalamaqda": {
        "Form": "inf",
        "Case": "loc"
      }
    },
    {
      "çalxalamışdılar": {
        "Form": "-mişdi_past",
        "Person-Number": "3_plur"
      }
    },
    {
      "çalxaladılar": {
        "Form": "-di_past",
        "Person-Number": "3_plur"
      }
    },
    {
      "çalxalayırlar": {
        "Form": "present",
        "Person-Number": "3_plur"
      }
    },
    {
      "çalxalayacaqlar": {
        "Form": "fut_def",
        "Person-Number": "3_plur"
      }
    },
    {
      "çalxalayarlar": {
        "Form": "fut_indef",
        "Person-Number": "3_plur"
      }
    },
    {
      "çalxalasınlar": {
        "Form": "imp",
        "Person-Number": "3_plur"
      }
    },
    {
      "çalxalayalar": {
        "Form": "arzu",
        "Person-Number": "3_plur"
      }
    },
    {
      "çalxalamalıdırlar": {
        "Form": "vacib",
        "Person-Number": "3_plur"
      }
    },
    {
      "çalxalayasıdır": {
        "Form": "lazım",
        "Person-Number": "3_plur"
      }
    },
    {
      "çalxalasalar": {
        "Form": "şərt",
        "Person-Number": "3_plur"
      }
    },
    {
      "çalxalamaqdan": {
        "Form": "inf",
        "Case": "abl"
      }
    }
  ],
  "çarpışmaq": [
    {
      "çarpışmışdım": {
        "Form": "-mişdi_past",
        "Person-Number": "1_sing"
      }
    },
    {
      "çarpışdım": {
        "Form": "-di_past",
        "Person-Number": "1_sing"
      }
    },
    {
      "çarpışıram": {
        "Form": "present",
        "Person-Number": "1_sing"
      }
    },
    {
      "çarpışacağam": {
        "Form": "fut_def",
        "Person-Number": "1_sing"
      }
    },
    {
      "çarpışaram": {
        "Form": "fut_indef",
        "Person-Number": "1_sing"
      }
    },
    {
      "çarpışım": {
        "Form": "imp",
        "Person-Number": "1_sing"
      }
    },
    {
      "çarpışam": {
        "Form": "arzu",
        "Person-Number": "1_sing"
      }
    },
    {
      "çarpışmalıyam": {
        "Form": "vacib",
        "Person-Number": "1_sing"
      }
    },
    {
      "çarpışasıyam": {
        "Form": "lazım",
        "Person-Number": "1_sing"
      }
    },
    {
      "çarpışsam": {
        "Form": "şərt",
        "Person-Number": "1_sing"
      }
    },
    {
      "çarpışmaq": {
        "Form": "inf",
        "Case": "nom"
      }
    },
    {
      "çarpışmışdın": {
        "Form": "-mişdi_past",
        "Person-Number": "2_sing"
      }
    },
    {
      "çarpışdın": {
        "Form": "-di_past",
        "Person-Number": "2_sing"
      }
    },
    {
      "çarpışırsan": {
        "Form": "present",
        "Person-Number": "2_sing"
      }
    },
    {
      "çarpışacaqsan": {
        "Form": "fut_def",
        "Person-Number": "2_sing"
      }
    },
    {
      "çarpışarsan": {
        "Form": "fut_indef",
        "Person-Number": "2_sing"
      }
    },
    {
      "çarpış": {
        "Form": "imp",
        "Person-Number": "2_sing"
      }
    },
    {
      "çarpışasan": {
        "Form": "arzu",
        "Person-Number": "2_sing"
      }
    },
    {
      "çarpışmalısan": {
        "Form": "vacib",
        "Person-Number": "2_sing"
      }
    },
    {
      "çarpışasısan": {
        "Form": "lazım",
        "Person-Number": "2_sing"
      }
    },
    {
      "çarpışsan": {
        "Form": "şərt",
        "Person-Number": "2_sing"
      }
    },
    {
      "çarpışmağın": {
        "Form": "inf",
        "Case": "gen"
      }
    },
    {
      "çarpışmışdı": {
        "Form": "-mişdi_past",
        "Person-Number": "3_sing"
      }
    },
    {
      "çarpışdı": {
        "Form": "-di_past",
        "Person-Number": "3_sing"
      }
    },
    {
      "çarpışır": {
        "Form": "present",
        "Person-Number": "3_sing"
      }
    },
    {
      "çarpışacaq": {
        "Form": "fut_def",
        "Person-Number": "3_sing"
      }
    },
    {
      "çarpışar": {
        "Form": "fut_indef",
        "Person-Number": "3_sing"
      }
    },
    {
      "çarpışsın": {
        "Form": "imp",
        "Person-Number": "3_sing"
      }
    },
    {
      "çarpışa": {
        "Form": "arzu",
        "Person-Number": "3_sing"
      }
    },
    {
      "çarpışmalıdır": {
        "Form": "vacib",
        "Person-Number": "3_sing"
      }
    },
    {
      "çarpışasıdır": {
        "Form": "lazım",
        "Person-Number": "3_sing"
      }
    },
    {
      "çarpışsa": {
        "Form": "şərt",
        "Person-Number": "3_sing"
      }
    },
    {
      "çarpışmağa": {
        "Form": "inf",
        "Case": "dat"
      }
    },
    {
      "çarpışmışdıq": {
        "Form": "-mişdi_past",
        "Person-Number": "1_plur"
      }
    },
    {
      "çarpışdıq": {
        "Form": "-di_past",
        "Person-Number": "1_plur"
      }
    },
    {
      "çarpışırıq": {
        "Form": "present",
        "Person-Number": "1_plur"
      }
    },
    {
      "çarpışacağıq": {
        "Form": "fut_def",
        "Person-Number": "1_plur"
      }
    },
    {
      "çarpışarıq": {
        "Form": "fut_indef",
        "Person-Number": "1_plur"
      }
    },
    {
      "çarpışaq": {
        "Form": "imp",
        "Person-Number": "1_plur"
      }
    },
    {
      "çarpışaq": {
        "Form": "arzu",
        "Person-Number": "1_plur"
      }
    },
    {
      "çarpışmalıyıq": {
        "Form": "vacib",
        "Person-Number": "1_plur"
      }
    },
    {
      "çarpışasıyıq": {
        "Form": "lazım",
        "Person-Number": "1_plur"
      }
    },
    {
      "çarpışsaq": {
        "Form": "şərt",
        "Person-Number": "1_plur"
      }
    },
    {
      "çarpışmağı": {
        "Form": "inf",
        "Case": "acc"
      }
    },
    {
      "çarpışmışdınız": {
        "Form": "-mişdi_past",
        "Person-Number": "2_plur"
      }
    },
    {
      "çarpışdınız": {
        "Form": "-di_past",
        "Person-Number": "2_plur"
      }
    },
    {
      "çarpışırsınız": {
        "Form": "present",
        "Person-Number": "2_plur"
      }
    },
    {
      "çarpışacaqsınız": {
        "Form": "fut_def",
        "Person-Number": "2_plur"
      }
    },
    {
      "çarpışarsınız": {
        "Form": "fut_indef",
        "Person-Number": "2_plur"
      }
    },
    {
      "çarpışasınız": {
        "Form": "imp",
        "Person-Number": "2_plur"
      }
    },
    {
      "çarpışasınız": {
        "Form": "arzu",
        "Person-Number": "2_plur"
      }
    },
    {
      "çarpışmalısınız": {
        "Form": "vacib",
        "Person-Number": "2_plur"
      }
    },
    {
      "çarpışasısınız": {
        "Form": "lazım",
        "Person-Number": "2_plur"
      }
    },
    {
      "çarpışsanız": {
        "Form": "şərt",
        "Person-Number": "2_plur"
      }
    },
    {
      "çarpışmaqda": {
        "Form": "inf",
        "Case": "loc"
      }
    },
    {
      "çarpışmışdılar": {
        "Form": "-mişdi_past",
        "Person-Number": "3_plur"
      }
    },
    {
      "çarpışdılar": {
        "Form": "-di_past",
        "Person-Number": "3_plur"
      }
    },
    {
      "çarpışırlar": {
        "Form": "present",
        "Person-Number": "3_plur"
      }
    },
    {
      "çarpışacaqlar": {
        "Form": "fut_def",
        "Person-Number": "3_plur"
      }
    },
    {
      "çarpışarlar": {
        "Form": "fut_indef",
        "Person-Number": "3_plur"
      }
    },
    {
      "çarpışsınlar": {
        "Form": "imp",
        "Person-Number": "3_plur"
      }
    },
    {
      "çarpışalar": {
        "Form": "arzu",
        "Person-Number": "3_plur"
      }
    },
    {
      "çarpışmalıdırlar": {
        "Form": "vacib",
        "Person-Number": "3_plur"
      }
    },
    {
      "çarpışasıdır": {
        "Form": "lazım",
        "Person-Number": "3_plur"
      }
    },
    {
      "çarpışsalar": {
        "Form": "şərt",
        "Person-Number": "3_plur"
      }
    },
    {
      "çarpışmaqdan": {
        "Form": "inf",
        "Case": "abl"
      }
    }
  ],
  "çatdırmaq": [
    {
      "çatdırmışdım": {
        "Form": "-mişdi_past",
        "Person-Number": "1_sing"
      }
    },
    {
      "çatdırdım": {
        "Form": "-di_past",
        "Person-Number": "1_sing"
      }
    },
    {
      "çatdırıram": {
        "Form": "present",
        "Person-Number": "1_sing"
      }
    },
    {
      "çatdıracağam": {
        "Form": "fut_def",
        "Person-Number": "1_sing"
      }
    },
    {
      "çatdıraram": {
        "Form": "fut_indef",
        "Person-Number": "1_sing"
      }
    },
    {
      "çatdırım": {
        "Form": "imp",
        "Person-Number": "1_sing"
      }
    },
    {
      "çatdıram": {
        "Form": "arzu",
        "Person-Number": "1_sing"
      }
    },
    {
      "çatdırmalıyam": {
        "Form": "vacib",
        "Person-Number": "1_sing"
      }
    },
    {
      "çatdırasıyam": {
        "Form": "lazım",
        "Person-Number": "1_sing"
      }
    },
    {
      "çatdırsam": {
        "Form": "şərt",
        "Person-Number": "1_sing"
      }
    },
    {
      "çatdırmaq": {
        "Form": "inf",
        "Case": "nom"
      }
    },
    {
      "çatdırmışdın": {
        "Form": "-mişdi_past",
        "Person-Number": "2_sing"
      }
    },
    {
      "çatdırdın": {
        "Form": "-di_past",
        "Person-Number": "2_sing"
      }
    },
    {
      "çatdırırsan": {
        "Form": "present",
        "Person-Number": "2_sing"
      }
    },
    {
      "çatdıracaqsan": {
        "Form": "fut_def",
        "Person-Number": "2_sing"
      }
    },
    {
      "çatdırarsan": {
        "Form": "fut_indef",
        "Person-Number": "2_sing"
      }
    },
    {
      "çatdır": {
        "Form": "imp",
        "Person-Number": "2_sing"
      }
    },
    {
      "çatdırasan": {
        "Form": "arzu",
        "Person-Number": "2_sing"
      }
    },
    {
      "çatdırmalısan": {
        "Form": "vacib",
        "Person-Number": "2_sing"
      }
    },
    {
      "çatdırasısan": {
        "Form": "lazım",
        "Person-Number": "2_sing"
      }
    },
    {
      "çatdırsan": {
        "Form": "şərt",
        "Person-Number": "2_sing"
      }
    },
    {
      "çatdırmağın": {
        "Form": "inf",
        "Case": "gen"
      }
    },
    {
      "çatdırmışdı": {
        "Form": "-mişdi_past",
        "Person-Number": "3_sing"
      }
    },
    {
      "çatdırdı": {
        "Form": "-di_past",
        "Person-Number": "3_sing"
      }
    },
    {
      "çatdırır": {
        "Form": "present",
        "Person-Number": "3_sing"
      }
    },
    {
      "çatdıracaq": {
        "Form": "fut_def",
        "Person-Number": "3_sing"
      }
    },
    {
      "çatdırar": {
        "Form": "fut_indef",
        "Person-Number": "3_sing"
      }
    },
    {
      "çatdırsın": {
        "Form": "imp",
        "Person-Number": "3_sing"
      }
    },
    {
      "çatdıra": {
        "Form": "arzu",
        "Person-Number": "3_sing"
      }
    },
    {
      "çatdırmalıdır": {
        "Form": "vacib",
        "Person-Number": "3_sing"
      }
    },
    {
      "çatdırasıdır": {
        "Form": "lazım",
        "Person-Number": "3_sing"
      }
    },
    {
      "çatdırsa": {
        "Form": "şərt",
        "Person-Number": "3_sing"
      }
    },
    {
      "çatdırmağa": {
        "Form": "inf",
        "Case": "dat"
      }
    },
    {
      "çatdırmışdıq": {
        "Form": "-mişdi_past",
        "Person-Number": "1_plur"
      }
    },
    {
      "çatdırdıq": {
        "Form": "-di_past",
        "Person-Number": "1_plur"
      }
    },
    {
      "çatdırırıq": {
        "Form": "present",
        "Person-Number": "1_plur"
      }
    },
    {
      "çatdıracağıq": {
        "Form": "fut_def",
        "Person-Number": "1_plur"
      }
    },
    {
      "çatdırarıq": {
        "Form": "fut_indef",
        "Person-Number": "1_plur"
      }
    },
    {
      "çatdıraq": {
        "Form": "imp",
        "Person-Number": "1_plur"
      }
    },
    {
      "çatdıraq": {
        "Form": "arzu",
        "Person-Number": "1_plur"
      }
    },
    {
      "çatdırmalıyıq": {
        "Form": "vacib",
        "Person-Number": "1_plur"
      }
    },
    {
      "çatdırasıyıq": {
        "Form": "lazım",
        "Person-Number": "1_plur"
      }
    },
    {
      "çatdırsaq": {
        "Form": "şərt",
        "Person-Number": "1_plur"
      }
    },
    {
      "çatdırmağı": {
        "Form": "inf",
        "Case": "acc"
      }
    },
    {
      "çatdırmışdınız": {
        "Form": "-mişdi_past",
        "Person-Number": "2_plur"
      }
    },
    {
      "çatdırdınız": {
        "Form": "-di_past",
        "Person-Number": "2_plur"
      }
    },
    {
      "çatdırırsınız": {
        "Form": "present",
        "Person-Number": "2_plur"
      }
    },
    {
      "çatdıracaqsınız": {
        "Form": "fut_def",
        "Person-Number": "2_plur"
      }
    },
    {
      "çatdırarsınız": {
        "Form": "fut_indef",
        "Person-Number": "2_plur"
      }
    },
    {
      "çatdırasınız": {
        "Form": "imp",
        "Person-Number": "2_plur"
      }
    },
    {
      "çatdırasınız": {
        "Form": "arzu",
        "Person-Number": "2_plur"
      }
    },
    {
      "çatdırmalısınız": {
        "Form": "vacib",
        "Person-Number": "2_plur"
      }
    },
    {
      "çatdırasısınız": {
        "Form": "lazım",
        "Person-Number": "2_plur"
      }
    },
    {
      "çatdırsanız": {
        "Form": "şərt",
        "Person-Number": "2_plur"
      }
    },
    {
      "çatdırmaqda": {
        "Form": "inf",
        "Case": "loc"
      }
    },
    {
      "çatdırmışdılar": {
        "Form": "-mişdi_past",
        "Person-Number": "3_plur"
      }
    },
    {
      "çatdırdılar": {
        "Form": "-di_past",
        "Person-Number": "3_plur"
      }
    },
    {
      "çatdırırlar": {
        "Form": "present",
        "Person-Number": "3_plur"
      }
    },
    {
      "çatdıracaqlar": {
        "Form": "fut_def",
        "Person-Number": "3_plur"
      }
    },
    {
      "çatdırarlar": {
        "Form": "fut_indef",
        "Person-Number": "3_plur"
      }
    },
    {
      "çatdırsınlar": {
        "Form": "imp",
        "Person-Number": "3_plur"
      }
    },
    {
      "çatdıralar": {
        "Form": "arzu",
        "Person-Number": "3_plur"
      }
    },
    {
      "çatdırmalıdırlar": {
        "Form": "vacib",
        "Person-Number": "3_plur"
      }
    },
    {
      "çatdırasıdır": {
        "Form": "lazım",
        "Person-Number": "3_plur"
      }
    },
    {
      "çatdırsalar": {
        "Form": "şərt",
        "Person-Number": "3_plur"
      }
    },
    {
      "çatdırmaqdan": {
        "Form": "inf",
        "Case": "abl"
      }
    }
  ],
  "çatmaq": [
    {
      "çatmışdım": {
        "Form": "-mişdi_past",
        "Person-Number": "1_sing"
      }
    },
    {
      "çatdım": {
        "Form": "-di_past",
        "Person-Number": "1_sing"
      }
    },
    {
      "çatıram": {
        "Form": "present",
        "Person-Number": "1_sing"
      }
    },
    {
      "çatacağam": {
        "Form": "fut_def",
        "Person-Number": "1_sing"
      }
    },
    {
      "çataram": {
        "Form": "fut_indef",
        "Person-Number": "1_sing"
      }
    },
    {
      "çatım": {
        "Form": "imp",
        "Person-Number": "1_sing"
      }
    },
    {
      "çatam": {
        "Form": "arzu",
        "Person-Number": "1_sing"
      }
    },
    {
      "çatmalıyam": {
        "Form": "vacib",
        "Person-Number": "1_sing"
      }
    },
    {
      "çatasıyam": {
        "Form": "lazım",
        "Person-Number": "1_sing"
      }
    },
    {
      "çatsam": {
        "Form": "şərt",
        "Person-Number": "1_sing"
      }
    },
    {
      "çatmaq": {
        "Form": "inf",
        "Case": "nom"
      }
    },
    {
      "çatmışdın": {
        "Form": "-mişdi_past",
        "Person-Number": "2_sing"
      }
    },
    {
      "çatdın": {
        "Form": "-di_past",
        "Person-Number": "2_sing"
      }
    },
    {
      "çatırsan": {
        "Form": "present",
        "Person-Number": "2_sing"
      }
    },
    {
      "çatacaqsan": {
        "Form": "fut_def",
        "Person-Number": "2_sing"
      }
    },
    {
      "çatarsan": {
        "Form": "fut_indef",
        "Person-Number": "2_sing"
      }
    },
    {
      "çat": {
        "Form": "imp",
        "Person-Number": "2_sing"
      }
    },
    {
      "çatasan": {
        "Form": "arzu",
        "Person-Number": "2_sing"
      }
    },
    {
      "çatmalısan": {
        "Form": "vacib",
        "Person-Number": "2_sing"
      }
    },
    {
      "çatasısan": {
        "Form": "lazım",
        "Person-Number": "2_sing"
      }
    },
    {
      "çatsan": {
        "Form": "şərt",
        "Person-Number": "2_sing"
      }
    },
    {
      "çatmağın": {
        "Form": "inf",
        "Case": "gen"
      }
    },
    {
      "çatmışdı": {
        "Form": "-mişdi_past",
        "Person-Number": "3_sing"
      }
    },
    {
      "çatdı": {
        "Form": "-di_past",
        "Person-Number": "3_sing"
      }
    },
    {
      "çatır": {
        "Form": "present",
        "Person-Number": "3_sing"
      }
    },
    {
      "çatacaq": {
        "Form": "fut_def",
        "Person-Number": "3_sing"
      }
    },
    {
      "çatar": {
        "Form": "fut_indef",
        "Person-Number": "3_sing"
      }
    },
    {
      "çatsın": {
        "Form": "imp",
        "Person-Number": "3_sing"
      }
    },
    {
      "çata": {
        "Form": "arzu",
        "Person-Number": "3_sing"
      }
    },
    {
      "çatmalıdır": {
        "Form": "vacib",
        "Person-Number": "3_sing"
      }
    },
    {
      "çatasıdır": {
        "Form": "lazım",
        "Person-Number": "3_sing"
      }
    },
    {
      "çatsa": {
        "Form": "şərt",
        "Person-Number": "3_sing"
      }
    },
    {
      "çatmağa": {
        "Form": "inf",
        "Case": "dat"
      }
    },
    {
      "çatmışdıq": {
        "Form": "-mişdi_past",
        "Person-Number": "1_plur"
      }
    },
    {
      "çatdıq": {
        "Form": "-di_past",
        "Person-Number": "1_plur"
      }
    },
    {
      "çatırıq": {
        "Form": "present",
        "Person-Number": "1_plur"
      }
    },
    {
      "çatacağıq": {
        "Form": "fut_def",
        "Person-Number": "1_plur"
      }
    },
    {
      "çatarıq": {
        "Form": "fut_indef",
        "Person-Number": "1_plur"
      }
    },
    {
      "çataq": {
        "Form": "imp",
        "Person-Number": "1_plur"
      }
    },
    {
      "çataq": {
        "Form": "arzu",
        "Person-Number": "1_plur"
      }
    },
    {
      "çatmalıyıq": {
        "Form": "vacib",
        "Person-Number": "1_plur"
      }
    },
    {
      "çatasıyıq": {
        "Form": "lazım",
        "Person-Number": "1_plur"
      }
    },
    {
      "çatsaq": {
        "Form": "şərt",
        "Person-Number": "1_plur"
      }
    },
    {
      "çatmağı": {
        "Form": "inf",
        "Case": "acc"
      }
    },
    {
      "çatmışdınız": {
        "Form": "-mişdi_past",
        "Person-Number": "2_plur"
      }
    },
    {
      "çatdınız": {
        "Form": "-di_past",
        "Person-Number": "2_plur"
      }
    },
    {
      "çatırsınız": {
        "Form": "present",
        "Person-Number": "2_plur"
      }
    },
    {
      "çatacaqsınız": {
        "Form": "fut_def",
        "Person-Number": "2_plur"
      }
    },
    {
      "çatarsınız": {
        "Form": "fut_indef",
        "Person-Number": "2_plur"
      }
    },
    {
      "çatasınız": {
        "Form": "imp",
        "Person-Number": "2_plur"
      }
    },
    {
      "çatasınız": {
        "Form": "arzu",
        "Person-Number": "2_plur"
      }
    },
    {
      "çatmalısınız": {
        "Form": "vacib",
        "Person-Number": "2_plur"
      }
    },
    {
      "çatasısınız": {
        "Form": "lazım",
        "Person-Number": "2_plur"
      }
    },
    {
      "çatsanız": {
        "Form": "şərt",
        "Person-Number": "2_plur"
      }
    },
    {
      "çatmaqda": {
        "Form": "inf",
        "Case": "loc"
      }
    },
    {
      "çatmışdılar": {
        "Form": "-mişdi_past",
        "Person-Number": "3_plur"
      }
    },
    {
      "çatdılar": {
        "Form": "-di_past",
        "Person-Number": "3_plur"
      }
    },
    {
      "çatırlar": {
        "Form": "present",
        "Person-Number": "3_plur"
      }
    },
    {
      "çatacaqlar": {
        "Form": "fut_def",
        "Person-Number": "3_plur"
      }
    },
    {
      "çatarlar": {
        "Form": "fut_indef",
        "Person-Number": "3_plur"
      }
    },
    {
      "çatsınlar": {
        "Form": "imp",
        "Person-Number": "3_plur"
      }
    },
    {
      "çatalar": {
        "Form": "arzu",
        "Person-Number": "3_plur"
      }
    },
    {
      "çatmalıdırlar": {
        "Form": "vacib",
        "Person-Number": "3_plur"
      }
    },
    {
      "çatasıdır": {
        "Form": "lazım",
        "Person-Number": "3_plur"
      }
    },
    {
      "çatsalar": {
        "Form": "şərt",
        "Person-Number": "3_plur"
      }
    },
    {
      "çatmaqdan": {
        "Form": "inf",
        "Case": "abl"
      }
    }
  ],
  "çaxmaq": [
    {
      "çaxmışdım": {
        "Form": "-mişdi_past",
        "Person-Number": "1_sing"
      }
    },
    {
      "çaxdım": {
        "Form": "-di_past",
        "Person-Number": "1_sing"
      }
    },
    {
      "çaxıram": {
        "Form": "present",
        "Person-Number": "1_sing"
      }
    },
    {
      "çaxacağam": {
        "Form": "fut_def",
        "Person-Number": "1_sing"
      }
    },
    {
      "çaxaram": {
        "Form": "fut_indef",
        "Person-Number": "1_sing"
      }
    },
    {
      "çaxım": {
        "Form": "imp",
        "Person-Number": "1_sing"
      }
    },
    {
      "çaxam": {
        "Form": "arzu",
        "Person-Number": "1_sing"
      }
    },
    {
      "çaxmalıyam": {
        "Form": "vacib",
        "Person-Number": "1_sing"
      }
    },
    {
      "çaxasıyam": {
        "Form": "lazım",
        "Person-Number": "1_sing"
      }
    },
    {
      "çaxsam": {
        "Form": "şərt",
        "Person-Number": "1_sing"
      }
    },
    {
      "çaxmaq": {
        "Form": "inf",
        "Case": "nom"
      }
    },
    {
      "çaxmışdın": {
        "Form": "-mişdi_past",
        "Person-Number": "2_sing"
      }
    },
    {
      "çaxdın": {
        "Form": "-di_past",
        "Person-Number": "2_sing"
      }
    },
    {
      "çaxırsan": {
        "Form": "present",
        "Person-Number": "2_sing"
      }
    },
    {
      "çaxacaqsan": {
        "Form": "fut_def",
        "Person-Number": "2_sing"
      }
    },
    {
      "çaxarsan": {
        "Form": "fut_indef",
        "Person-Number": "2_sing"
      }
    },
    {
      "çax": {
        "Form": "imp",
        "Person-Number": "2_sing"
      }
    },
    {
      "çaxasan": {
        "Form": "arzu",
        "Person-Number": "2_sing"
      }
    },
    {
      "çaxmalısan": {
        "Form": "vacib",
        "Person-Number": "2_sing"
      }
    },
    {
      "çaxasısan": {
        "Form": "lazım",
        "Person-Number": "2_sing"
      }
    },
    {
      "çaxsan": {
        "Form": "şərt",
        "Person-Number": "2_sing"
      }
    },
    {
      "çaxmağın": {
        "Form": "inf",
        "Case": "gen"
      }
    },
    {
      "çaxmışdı": {
        "Form": "-mişdi_past",
        "Person-Number": "3_sing"
      }
    },
    {
      "çaxdı": {
        "Form": "-di_past",
        "Person-Number": "3_sing"
      }
    },
    {
      "çaxır": {
        "Form": "present",
        "Person-Number": "3_sing"
      }
    },
    {
      "çaxacaq": {
        "Form": "fut_def",
        "Person-Number": "3_sing"
      }
    },
    {
      "çaxar": {
        "Form": "fut_indef",
        "Person-Number": "3_sing"
      }
    },
    {
      "çaxsın": {
        "Form": "imp",
        "Person-Number": "3_sing"
      }
    },
    {
      "çaxa": {
        "Form": "arzu",
        "Person-Number": "3_sing"
      }
    },
    {
      "çaxmalıdır": {
        "Form": "vacib",
        "Person-Number": "3_sing"
      }
    },
    {
      "çaxasıdır": {
        "Form": "lazım",
        "Person-Number": "3_sing"
      }
    },
    {
      "çaxsa": {
        "Form": "şərt",
        "Person-Number": "3_sing"
      }
    },
    {
      "çaxmağa": {
        "Form": "inf",
        "Case": "dat"
      }
    },
    {
      "çaxmışdıq": {
        "Form": "-mişdi_past",
        "Person-Number": "1_plur"
      }
    },
    {
      "çaxdıq": {
        "Form": "-di_past",
        "Person-Number": "1_plur"
      }
    },
    {
      "çaxırıq": {
        "Form": "present",
        "Person-Number": "1_plur"
      }
    },
    {
      "çaxacağıq": {
        "Form": "fut_def",
        "Person-Number": "1_plur"
      }
    },
    {
      "çaxarıq": {
        "Form": "fut_indef",
        "Person-Number": "1_plur"
      }
    },
    {
      "çaxaq": {
        "Form": "imp",
        "Person-Number": "1_plur"
      }
    },
    {
      "çaxaq": {
        "Form": "arzu",
        "Person-Number": "1_plur"
      }
    },
    {
      "çaxmalıyıq": {
        "Form": "vacib",
        "Person-Number": "1_plur"
      }
    },
    {
      "çaxasıyıq": {
        "Form": "lazım",
        "Person-Number": "1_plur"
      }
    },
    {
      "çaxsaq": {
        "Form": "şərt",
        "Person-Number": "1_plur"
      }
    },
    {
      "çaxmağı": {
        "Form": "inf",
        "Case": "acc"
      }
    },
    {
      "çaxmışdınız": {
        "Form": "-mişdi_past",
        "Person-Number": "2_plur"
      }
    },
    {
      "çaxdınız": {
        "Form": "-di_past",
        "Person-Number": "2_plur"
      }
    },
    {
      "çaxırsınız": {
        "Form": "present",
        "Person-Number": "2_plur"
      }
    },
    {
      "çaxacaqsınız": {
        "Form": "fut_def",
        "Person-Number": "2_plur"
      }
    },
    {
      "çaxarsınız": {
        "Form": "fut_indef",
        "Person-Number": "2_plur"
      }
    },
    {
      "çaxasınız": {
        "Form": "imp",
        "Person-Number": "2_plur"
      }
    },
    {
      "çaxasınız": {
        "Form": "arzu",
        "Person-Number": "2_plur"
      }
    },
    {
      "çaxmalısınız": {
        "Form": "vacib",
        "Person-Number": "2_plur"
      }
    },
    {
      "çaxasısınız": {
        "Form": "lazım",
        "Person-Number": "2_plur"
      }
    },
    {
      "çaxsanız": {
        "Form": "şərt",
        "Person-Number": "2_plur"
      }
    },
    {
      "çaxmaqda": {
        "Form": "inf",
        "Case": "loc"
      }
    },
    {
      "çaxmışdılar": {
        "Form": "-mişdi_past",
        "Person-Number": "3_plur"
      }
    },
    {
      "çaxdılar": {
        "Form": "-di_past",
        "Person-Number": "3_plur"
      }
    },
    {
      "çaxırlar": {
        "Form": "present",
        "Person-Number": "3_plur"
      }
    },
    {
      "çaxacaqlar": {
        "Form": "fut_def",
        "Person-Number": "3_plur"
      }
    },
    {
      "çaxarlar": {
        "Form": "fut_indef",
        "Person-Number": "3_plur"
      }
    },
    {
      "çaxsınlar": {
        "Form": "imp",
        "Person-Number": "3_plur"
      }
    },
    {
      "çaxalar": {
        "Form": "arzu",
        "Person-Number": "3_plur"
      }
    },
    {
      "çaxmalıdırlar": {
        "Form": "vacib",
        "Person-Number": "3_plur"
      }
    },
    {
      "çaxasıdır": {
        "Form": "lazım",
        "Person-Number": "3_plur"
      }
    },
    {
      "çaxsalar": {
        "Form": "şərt",
        "Person-Number": "3_plur"
      }
    },
    {
      "çaxmaqdan": {
        "Form": "inf",
        "Case": "abl"
      }
    }
  ],
  "çağırmaq": [
    {
      "çağırmışdım": {
        "Form": "-mişdi_past",
        "Person-Number": "1_sing"
      }
    },
    {
      "çağırdım": {
        "Form": "-di_past",
        "Person-Number": "1_sing"
      }
    },
    {
      "çağırıram": {
        "Form": "present",
        "Person-Number": "1_sing"
      }
    },
    {
      "çağıracağam": {
        "Form": "fut_def",
        "Person-Number": "1_sing"
      }
    },
    {
      "çağıraram": {
        "Form": "fut_indef",
        "Person-Number": "1_sing"
      }
    },
    {
      "çağırım": {
        "Form": "imp",
        "Person-Number": "1_sing"
      }
    },
    {
      "çağıram": {
        "Form": "arzu",
        "Person-Number": "1_sing"
      }
    },
    {
      "çağırmalıyam": {
        "Form": "vacib",
        "Person-Number": "1_sing"
      }
    },
    {
      "çağırasıyam": {
        "Form": "lazım",
        "Person-Number": "1_sing"
      }
    },
    {
      "çağırsam": {
        "Form": "şərt",
        "Person-Number": "1_sing"
      }
    },
    {
      "çağırmaq": {
        "Form": "inf",
        "Case": "nom"
      }
    },
    {
      "çağırmışdın": {
        "Form": "-mişdi_past",
        "Person-Number": "2_sing"
      }
    },
    {
      "çağırdın": {
        "Form": "-di_past",
        "Person-Number": "2_sing"
      }
    },
    {
      "çağırırsan": {
        "Form": "present",
        "Person-Number": "2_sing"
      }
    },
    {
      "çağıracaqsan": {
        "Form": "fut_def",
        "Person-Number": "2_sing"
      }
    },
    {
      "çağırarsan": {
        "Form": "fut_indef",
        "Person-Number": "2_sing"
      }
    },
    {
      "çağır": {
        "Form": "imp",
        "Person-Number": "2_sing"
      }
    },
    {
      "çağırasan": {
        "Form": "arzu",
        "Person-Number": "2_sing"
      }
    },
    {
      "çağırmalısan": {
        "Form": "vacib",
        "Person-Number": "2_sing"
      }
    },
    {
      "çağırasısan": {
        "Form": "lazım",
        "Person-Number": "2_sing"
      }
    },
    {
      "çağırsan": {
        "Form": "şərt",
        "Person-Number": "2_sing"
      }
    },
    {
      "çağırmağın": {
        "Form": "inf",
        "Case": "gen"
      }
    },
    {
      "çağırmışdı": {
        "Form": "-mişdi_past",
        "Person-Number": "3_sing"
      }
    },
    {
      "çağırdı": {
        "Form": "-di_past",
        "Person-Number": "3_sing"
      }
    },
    {
      "çağırır": {
        "Form": "present",
        "Person-Number": "3_sing"
      }
    },
    {
      "çağıracaq": {
        "Form": "fut_def",
        "Person-Number": "3_sing"
      }
    },
    {
      "çağırar": {
        "Form": "fut_indef",
        "Person-Number": "3_sing"
      }
    },
    {
      "çağırsın": {
        "Form": "imp",
        "Person-Number": "3_sing"
      }
    },
    {
      "çağıra": {
        "Form": "arzu",
        "Person-Number": "3_sing"
      }
    },
    {
      "çağırmalıdır": {
        "Form": "vacib",
        "Person-Number": "3_sing"
      }
    },
    {
      "çağırasıdır": {
        "Form": "lazım",
        "Person-Number": "3_sing"
      }
    },
    {
      "çağırsa": {
        "Form": "şərt",
        "Person-Number": "3_sing"
      }
    },
    {
      "çağırmağa": {
        "Form": "inf",
        "Case": "dat"
      }
    },
    {
      "çağırmışdıq": {
        "Form": "-mişdi_past",
        "Person-Number": "1_plur"
      }
    },
    {
      "çağırdıq": {
        "Form": "-di_past",
        "Person-Number": "1_plur"
      }
    },
    {
      "çağırırıq": {
        "Form": "present",
        "Person-Number": "1_plur"
      }
    },
    {
      "çağıracağıq": {
        "Form": "fut_def",
        "Person-Number": "1_plur"
      }
    },
    {
      "çağırarıq": {
        "Form": "fut_indef",
        "Person-Number": "1_plur"
      }
    },
    {
      "çağıraq": {
        "Form": "imp",
        "Person-Number": "1_plur"
      }
    },
    {
      "çağıraq": {
        "Form": "arzu",
        "Person-Number": "1_plur"
      }
    },
    {
      "çağırmalıyıq": {
        "Form": "vacib",
        "Person-Number": "1_plur"
      }
    },
    {
      "çağırasıyıq": {
        "Form": "lazım",
        "Person-Number": "1_plur"
      }
    },
    {
      "çağırsaq": {
        "Form": "şərt",
        "Person-Number": "1_plur"
      }
    },
    {
      "çağırmağı": {
        "Form": "inf",
        "Case": "acc"
      }
    },
    {
      "çağırmışdınız": {
        "Form": "-mişdi_past",
        "Person-Number": "2_plur"
      }
    },
    {
      "çağırdınız": {
        "Form": "-di_past",
        "Person-Number": "2_plur"
      }
    },
    {
      "çağırırsınız": {
        "Form": "present",
        "Person-Number": "2_plur"
      }
    },
    {
      "çağıracaqsınız": {
        "Form": "fut_def",
        "Person-Number": "2_plur"
      }
    },
    {
      "çağırarsınız": {
        "Form": "fut_indef",
        "Person-Number": "2_plur"
      }
    },
    {
      "çağırasınız": {
        "Form": "imp",
        "Person-Number": "2_plur"
      }
    },
    {
      "çağırasınız": {
        "Form": "arzu",
        "Person-Number": "2_plur"
      }
    },
    {
      "çağırmalısınız": {
        "Form": "vacib",
        "Person-Number": "2_plur"
      }
    },
    {
      "çağırasısınız": {
        "Form": "lazım",
        "Person-Number": "2_plur"
      }
    },
    {
      "çağırsanız": {
        "Form": "şərt",
        "Person-Number": "2_plur"
      }
    },
    {
      "çağırmaqda": {
        "Form": "inf",
        "Case": "loc"
      }
    },
    {
      "çağırmışdılar": {
        "Form": "-mişdi_past",
        "Person-Number": "3_plur"
      }
    },
    {
      "çağırdılar": {
        "Form": "-di_past",
        "Person-Number": "3_plur"
      }
    },
    {
      "çağırırlar": {
        "Form": "present",
        "Person-Number": "3_plur"
      }
    },
    {
      "çağıracaqlar": {
        "Form": "fut_def",
        "Person-Number": "3_plur"
      }
    },
    {
      "çağırarlar": {
        "Form": "fut_indef",
        "Person-Number": "3_plur"
      }
    },
    {
      "çağırsınlar": {
        "Form": "imp",
        "Person-Number": "3_plur"
      }
    },
    {
      "çağıralar": {
        "Form": "arzu",
        "Person-Number": "3_plur"
      }
    },
    {
      "çağırmalıdırlar": {
        "Form": "vacib",
        "Person-Number": "3_plur"
      }
    },
    {
      "çağırasıdır": {
        "Form": "lazım",
        "Person-Number": "3_plur"
      }
    },
    {
      "çağırsalar": {
        "Form": "şərt",
        "Person-Number": "3_plur"
      }
    },
    {
      "çağırmaqdan": {
        "Form": "inf",
        "Case": "abl"
      }
    }
  ],
  "çaşmaq": [
    {
      "çaşmışdım": {
        "Form": "-mişdi_past",
        "Person-Number": "1_sing"
      }
    },
    {
      "çaşdım": {
        "Form": "-di_past",
        "Person-Number": "1_sing"
      }
    },
    {
      "çaşıram": {
        "Form": "present",
        "Person-Number": "1_sing"
      }
    },
    {
      "çaşacağam": {
        "Form": "fut_def",
        "Person-Number": "1_sing"
      }
    },
    {
      "çaşaram": {
        "Form": "fut_indef",
        "Person-Number": "1_sing"
      }
    },
    {
      "çaşım": {
        "Form": "imp",
        "Person-Number": "1_sing"
      }
    },
    {
      "çaşam": {
        "Form": "arzu",
        "Person-Number": "1_sing"
      }
    },
    {
      "çaşmalıyam": {
        "Form": "vacib",
        "Person-Number": "1_sing"
      }
    },
    {
      "çaşasıyam": {
        "Form": "lazım",
        "Person-Number": "1_sing"
      }
    },
    {
      "çaşsam": {
        "Form": "şərt",
        "Person-Number": "1_sing"
      }
    },
    {
      "çaşmaq": {
        "Form": "inf",
        "Case": "nom"
      }
    },
    {
      "çaşmışdın": {
        "Form": "-mişdi_past",
        "Person-Number": "2_sing"
      }
    },
    {
      "çaşdın": {
        "Form": "-di_past",
        "Person-Number": "2_sing"
      }
    },
    {
      "çaşırsan": {
        "Form": "present",
        "Person-Number": "2_sing"
      }
    },
    {
      "çaşacaqsan": {
        "Form": "fut_def",
        "Person-Number": "2_sing"
      }
    },
    {
      "çaşarsan": {
        "Form": "fut_indef",
        "Person-Number": "2_sing"
      }
    },
    {
      "çaş": {
        "Form": "imp",
        "Person-Number": "2_sing"
      }
    },
    {
      "çaşasan": {
        "Form": "arzu",
        "Person-Number": "2_sing"
      }
    },
    {
      "çaşmalısan": {
        "Form": "vacib",
        "Person-Number": "2_sing"
      }
    },
    {
      "çaşasısan": {
        "Form": "lazım",
        "Person-Number": "2_sing"
      }
    },
    {
      "çaşsan": {
        "Form": "şərt",
        "Person-Number": "2_sing"
      }
    },
    {
      "çaşmağın": {
        "Form": "inf",
        "Case": "gen"
      }
    },
    {
      "çaşmışdı": {
        "Form": "-mişdi_past",
        "Person-Number": "3_sing"
      }
    },
    {
      "çaşdı": {
        "Form": "-di_past",
        "Person-Number": "3_sing"
      }
    },
    {
      "çaşır": {
        "Form": "present",
        "Person-Number": "3_sing"
      }
    },
    {
      "çaşacaq": {
        "Form": "fut_def",
        "Person-Number": "3_sing"
      }
    },
    {
      "çaşar": {
        "Form": "fut_indef",
        "Person-Number": "3_sing"
      }
    },
    {
      "çaşsın": {
        "Form": "imp",
        "Person-Number": "3_sing"
      }
    },
    {
      "çaşa": {
        "Form": "arzu",
        "Person-Number": "3_sing"
      }
    },
    {
      "çaşmalıdır": {
        "Form": "vacib",
        "Person-Number": "3_sing"
      }
    },
    {
      "çaşasıdır": {
        "Form": "lazım",
        "Person-Number": "3_sing"
      }
    },
    {
      "çaşsa": {
        "Form": "şərt",
        "Person-Number": "3_sing"
      }
    },
    {
      "çaşmağa": {
        "Form": "inf",
        "Case": "dat"
      }
    },
    {
      "çaşmışdıq": {
        "Form": "-mişdi_past",
        "Person-Number": "1_plur"
      }
    },
    {
      "çaşdıq": {
        "Form": "-di_past",
        "Person-Number": "1_plur"
      }
    },
    {
      "çaşırıq": {
        "Form": "present",
        "Person-Number": "1_plur"
      }
    },
    {
      "çaşacağıq": {
        "Form": "fut_def",
        "Person-Number": "1_plur"
      }
    },
    {
      "çaşarıq": {
        "Form": "fut_indef",
        "Person-Number": "1_plur"
      }
    },
    {
      "çaşaq": {
        "Form": "imp",
        "Person-Number": "1_plur"
      }
    },
    {
      "çaşaq": {
        "Form": "arzu",
        "Person-Number": "1_plur"
      }
    },
    {
      "çaşmalıyıq": {
        "Form": "vacib",
        "Person-Number": "1_plur"
      }
    },
    {
      "çaşasıyıq": {
        "Form": "lazım",
        "Person-Number": "1_plur"
      }
    },
    {
      "çaşsaq": {
        "Form": "şərt",
        "Person-Number": "1_plur"
      }
    },
    {
      "çaşmağı": {
        "Form": "inf",
        "Case": "acc"
      }
    },
    {
      "çaşmışdınız": {
        "Form": "-mişdi_past",
        "Person-Number": "2_plur"
      }
    },
    {
      "çaşdınız": {
        "Form": "-di_past",
        "Person-Number": "2_plur"
      }
    },
    {
      "çaşırsınız": {
        "Form": "present",
        "Person-Number": "2_plur"
      }
    },
    {
      "çaşacaqsınız": {
        "Form": "fut_def",
        "Person-Number": "2_plur"
      }
    },
    {
      "çaşarsınız": {
        "Form": "fut_indef",
        "Person-Number": "2_plur"
      }
    },
    {
      "çaşasınız": {
        "Form": "imp",
        "Person-Number": "2_plur"
      }
    },
    {
      "çaşasınız": {
        "Form": "arzu",
        "Person-Number": "2_plur"
      }
    },
    {
      "çaşmalısınız": {
        "Form": "vacib",
        "Person-Number": "2_plur"
      }
    },
    {
      "çaşasısınız": {
        "Form": "lazım",
        "Person-Number": "2_plur"
      }
    },
    {
      "çaşsanız": {
        "Form": "şərt",
        "Person-Number": "2_plur"
      }
    },
    {
      "çaşmaqda": {
        "Form": "inf",
        "Case": "loc"
      }
    },
    {
      "çaşmışdılar": {
        "Form": "-mişdi_past",
        "Person-Number": "3_plur"
      }
    },
    {
      "çaşdılar": {
        "Form": "-di_past",
        "Person-Number": "3_plur"
      }
    },
    {
      "çaşırlar": {
        "Form": "present",
        "Person-Number": "3_plur"
      }
    },
    {
      "çaşacaqlar": {
        "Form": "fut_def",
        "Person-Number": "3_plur"
      }
    },
    {
      "çaşarlar": {
        "Form": "fut_indef",
        "Person-Number": "3_plur"
      }
    },
    {
      "çaşsınlar": {
        "Form": "imp",
        "Person-Number": "3_plur"
      }
    },
    {
      "çaşalar": {
        "Form": "arzu",
        "Person-Number": "3_plur"
      }
    },
    {
      "çaşmalıdırlar": {
        "Form": "vacib",
        "Person-Number": "3_plur"
      }
    },
    {
      "çaşasıdır": {
        "Form": "lazım",
        "Person-Number": "3_plur"
      }
    },
    {
      "çaşsalar": {
        "Form": "şərt",
        "Person-Number": "3_plur"
      }
    },
    {
      "çaşmaqdan": {
        "Form": "inf",
        "Case": "abl"
      }
    }
  ],
  "çevirmək": [
    {
      "çevirmişdim": {
        "Form": "-mişdi_past",
        "Person-Number": "1_sing"
      }
    },
    {
      "çevirdim": {
        "Form": "-di_past",
        "Person-Number": "1_sing"
      }
    },
    {
      "çevirirəm": {
        "Form": "present",
        "Person-Number": "1_sing"
      }
    },
    {
      "çevirəcəyəm": {
        "Form": "fut_def",
        "Person-Number": "1_sing"
      }
    },
    {
      "çevirərəm": {
        "Form": "fut_indef",
        "Person-Number": "1_sing"
      }
    },
    {
      "çevirim": {
        "Form": "imp",
        "Person-Number": "1_sing"
      }
    },
    {
      "çevirəm": {
        "Form": "arzu",
        "Person-Number": "1_sing"
      }
    },
    {
      "çevirməliyəm": {
        "Form": "vacib",
        "Person-Number": "1_sing"
      }
    },
    {
      "çevirəsiyəm": {
        "Form": "lazım",
        "Person-Number": "1_sing"
      }
    },
    {
      "çevirsəm": {
        "Form": "şərt",
        "Person-Number": "1_sing"
      }
    },
    {
      "çevirmək": {
        "Form": "inf",
        "Case": "nom"
      }
    },
    {
      "çevirmişdin": {
        "Form": "-mişdi_past",
        "Person-Number": "2_sing"
      }
    },
    {
      "çevirdin": {
        "Form": "-di_past",
        "Person-Number": "2_sing"
      }
    },
    {
      "çevirirsən": {
        "Form": "present",
        "Person-Number": "2_sing"
      }
    },
    {
      "çevirəcəksən": {
        "Form": "fut_def",
        "Person-Number": "2_sing"
      }
    },
    {
      "çevirərsən": {
        "Form": "fut_indef",
        "Person-Number": "2_sing"
      }
    },
    {
      "çevir": {
        "Form": "imp",
        "Person-Number": "2_sing"
      }
    },
    {
      "çevirəsən": {
        "Form": "arzu",
        "Person-Number": "2_sing"
      }
    },
    {
      "çevirməlisən": {
        "Form": "vacib",
        "Person-Number": "2_sing"
      }
    },
    {
      "çevirəsisən": {
        "Form": "lazım",
        "Person-Number": "2_sing"
      }
    },
    {
      "çevirsən": {
        "Form": "şərt",
        "Person-Number": "2_sing"
      }
    },
    {
      "çevirməyin": {
        "Form": "inf",
        "Case": "gen"
      }
    },
    {
      "çevirmişdi": {
        "Form": "-mişdi_past",
        "Person-Number": "3_sing"
      }
    },
    {
      "çevirdi": {
        "Form": "-di_past",
        "Person-Number": "3_sing"
      }
    },
    {
      "çevirir": {
        "Form": "present",
        "Person-Number": "3_sing"
      }
    },
    {
      "çevirəcək": {
        "Form": "fut_def",
        "Person-Number": "3_sing"
      }
    },
    {
      "çevirər": {
        "Form": "fut_indef",
        "Person-Number": "3_sing"
      }
    },
    {
      "çevirsin": {
        "Form": "imp",
        "Person-Number": "3_sing"
      }
    },
    {
      "çevirə": {
        "Form": "arzu",
        "Person-Number": "3_sing"
      }
    },
    {
      "çevirməlidir": {
        "Form": "vacib",
        "Person-Number": "3_sing"
      }
    },
    {
      "çevirəsidir": {
        "Form": "lazım",
        "Person-Number": "3_sing"
      }
    },
    {
      "çevirsə": {
        "Form": "şərt",
        "Person-Number": "3_sing"
      }
    },
    {
      "çevirməyə": {
        "Form": "inf",
        "Case": "dat"
      }
    },
    {
      "çevirmişdik": {
        "Form": "-mişdi_past",
        "Person-Number": "1_plur"
      }
    },
    {
      "çevirdik": {
        "Form": "-di_past",
        "Person-Number": "1_plur"
      }
    },
    {
      "çeviririk": {
        "Form": "present",
        "Person-Number": "1_plur"
      }
    },
    {
      "çevirəcəyik": {
        "Form": "fut_def",
        "Person-Number": "1_plur"
      }
    },
    {
      "çevirərik": {
        "Form": "fut_indef",
        "Person-Number": "1_plur"
      }
    },
    {
      "çevirək": {
        "Form": "imp",
        "Person-Number": "1_plur"
      }
    },
    {
      "çevirək": {
        "Form": "arzu",
        "Person-Number": "1_plur"
      }
    },
    {
      "çevirməliyik": {
        "Form": "vacib",
        "Person-Number": "1_plur"
      }
    },
    {
      "çevirəsiyik": {
        "Form": "lazım",
        "Person-Number": "1_plur"
      }
    },
    {
      "çevirsək": {
        "Form": "şərt",
        "Person-Number": "1_plur"
      }
    },
    {
      "çevirməyi": {
        "Form": "inf",
        "Case": "acc"
      }
    },
    {
      "çevirmişdiniz": {
        "Form": "-mişdi_past",
        "Person-Number": "2_plur"
      }
    },
    {
      "çevirdiniz": {
        "Form": "-di_past",
        "Person-Number": "2_plur"
      }
    },
    {
      "çevirirsiniz": {
        "Form": "present",
        "Person-Number": "2_plur"
      }
    },
    {
      "çevirəcəksiniz": {
        "Form": "fut_def",
        "Person-Number": "2_plur"
      }
    },
    {
      "çevirərsiniz": {
        "Form": "fut_indef",
        "Person-Number": "2_plur"
      }
    },
    {
      "çevirəsiniz": {
        "Form": "imp",
        "Person-Number": "2_plur"
      }
    },
    {
      "çevirəsiniz": {
        "Form": "arzu",
        "Person-Number": "2_plur"
      }
    },
    {
      "çevirməlisiniz": {
        "Form": "vacib",
        "Person-Number": "2_plur"
      }
    },
    {
      "çevirəsisiniz": {
        "Form": "lazım",
        "Person-Number": "2_plur"
      }
    },
    {
      "çevirsəniz": {
        "Form": "şərt",
        "Person-Number": "2_plur"
      }
    },
    {
      "çevirməkdə": {
        "Form": "inf",
        "Case": "loc"
      }
    },
    {
      "çevirmişdilər": {
        "Form": "-mişdi_past",
        "Person-Number": "3_plur"
      }
    },
    {
      "çevirdilər": {
        "Form": "-di_past",
        "Person-Number": "3_plur"
      }
    },
    {
      "çevirirlər": {
        "Form": "present",
        "Person-Number": "3_plur"
      }
    },
    {
      "çevirəcəklər": {
        "Form": "fut_def",
        "Person-Number": "3_plur"
      }
    },
    {
      "çevirərlər": {
        "Form": "fut_indef",
        "Person-Number": "3_plur"
      }
    },
    {
      "çevirsinlər": {
        "Form": "imp",
        "Person-Number": "3_plur"
      }
    },
    {
      "çevirələr": {
        "Form": "arzu",
        "Person-Number": "3_plur"
      }
    },
    {
      "çevirməlidirlər": {
        "Form": "vacib",
        "Person-Number": "3_plur"
      }
    },
    {
      "çevirəsidirlər": {
        "Form": "lazım",
        "Person-Number": "3_plur"
      }
    },
    {
      "çevirsələr": {
        "Form": "şərt",
        "Person-Number": "3_plur"
      }
    },
    {
      "çevirməkdən": {
        "Form": "inf",
        "Case": "abl"
      }
    }
  ],
  "çeynəmək": [
    {
      "çeynəmişdim": {
        "Form": "-mişdi_past",
        "Person-Number": "1_sing"
      }
    },
    {
      "çeynədim": {
        "Form": "-di_past",
        "Person-Number": "1_sing"
      }
    },
    {
      "çeynəyirəm": {
        "Form": "present",
        "Person-Number": "1_sing"
      }
    },
    {
      "çeynəyəcəyəm": {
        "Form": "fut_def",
        "Person-Number": "1_sing"
      }
    },
    {
      "çeynəyərəm": {
        "Form": "fut_indef",
        "Person-Number": "1_sing"
      }
    },
    {
      "çeynəyim": {
        "Form": "imp",
        "Person-Number": "1_sing"
      }
    },
    {
      "çeynəyəm": {
        "Form": "arzu",
        "Person-Number": "1_sing"
      }
    },
    {
      "çeynəməliyəm": {
        "Form": "vacib",
        "Person-Number": "1_sing"
      }
    },
    {
      "çeynəyəsiyəm": {
        "Form": "lazım",
        "Person-Number": "1_sing"
      }
    },
    {
      "çeynəsəm": {
        "Form": "şərt",
        "Person-Number": "1_sing"
      }
    },
    {
      "çeynəmək": {
        "Form": "inf",
        "Case": "nom"
      }
    },
    {
      "çeynəmişdin": {
        "Form": "-mişdi_past",
        "Person-Number": "2_sing"
      }
    },
    {
      "çeynədin": {
        "Form": "-di_past",
        "Person-Number": "2_sing"
      }
    },
    {
      "çeynəyirsən": {
        "Form": "present",
        "Person-Number": "2_sing"
      }
    },
    {
      "çeynəyəcəksən": {
        "Form": "fut_def",
        "Person-Number": "2_sing"
      }
    },
    {
      "çeynəyərsən": {
        "Form": "fut_indef",
        "Person-Number": "2_sing"
      }
    },
    {
      "çeynə": {
        "Form": "imp",
        "Person-Number": "2_sing"
      }
    },
    {
      "çeynəyəsən": {
        "Form": "arzu",
        "Person-Number": "2_sing"
      }
    },
    {
      "çeynəməlisən": {
        "Form": "vacib",
        "Person-Number": "2_sing"
      }
    },
    {
      "çeynəyəsisən": {
        "Form": "lazım",
        "Person-Number": "2_sing"
      }
    },
    {
      "çeynəsən": {
        "Form": "şərt",
        "Person-Number": "2_sing"
      }
    },
    {
      "çeynəməyin": {
        "Form": "inf",
        "Case": "gen"
      }
    },
    {
      "çeynəmişdi": {
        "Form": "-mişdi_past",
        "Person-Number": "3_sing"
      }
    },
    {
      "çeynədi": {
        "Form": "-di_past",
        "Person-Number": "3_sing"
      }
    },
    {
      "çeynəyir": {
        "Form": "present",
        "Person-Number": "3_sing"
      }
    },
    {
      "çeynəyəcək": {
        "Form": "fut_def",
        "Person-Number": "3_sing"
      }
    },
    {
      "çeynəyər": {
        "Form": "fut_indef",
        "Person-Number": "3_sing"
      }
    },
    {
      "çeynəsin": {
        "Form": "imp",
        "Person-Number": "3_sing"
      }
    },
    {
      "çeynəyə": {
        "Form": "arzu",
        "Person-Number": "3_sing"
      }
    },
    {
      "çeynəməlidir": {
        "Form": "vacib",
        "Person-Number": "3_sing"
      }
    },
    {
      "çeynəyəsidir": {
        "Form": "lazım",
        "Person-Number": "3_sing"
      }
    },
    {
      "çeynəsə": {
        "Form": "şərt",
        "Person-Number": "3_sing"
      }
    },
    {
      "çeynəməyə": {
        "Form": "inf",
        "Case": "dat"
      }
    },
    {
      "çeynəmişdik": {
        "Form": "-mişdi_past",
        "Person-Number": "1_plur"
      }
    },
    {
      "çeynədik": {
        "Form": "-di_past",
        "Person-Number": "1_plur"
      }
    },
    {
      "çeynəyirik": {
        "Form": "present",
        "Person-Number": "1_plur"
      }
    },
    {
      "çeynəyəcəyik": {
        "Form": "fut_def",
        "Person-Number": "1_plur"
      }
    },
    {
      "çeynəyərik": {
        "Form": "fut_indef",
        "Person-Number": "1_plur"
      }
    },
    {
      "çeynəyək": {
        "Form": "imp",
        "Person-Number": "1_plur"
      }
    },
    {
      "çeynəyək": {
        "Form": "arzu",
        "Person-Number": "1_plur"
      }
    },
    {
      "çeynəməliyik": {
        "Form": "vacib",
        "Person-Number": "1_plur"
      }
    },
    {
      "çeynəyəsiyik": {
        "Form": "lazım",
        "Person-Number": "1_plur"
      }
    },
    {
      "çeynəsək": {
        "Form": "şərt",
        "Person-Number": "1_plur"
      }
    },
    {
      "çeynəməyi": {
        "Form": "inf",
        "Case": "acc"
      }
    },
    {
      "çeynəmişdiniz": {
        "Form": "-mişdi_past",
        "Person-Number": "2_plur"
      }
    },
    {
      "çeynədiniz": {
        "Form": "-di_past",
        "Person-Number": "2_plur"
      }
    },
    {
      "çeynəyirsiniz": {
        "Form": "present",
        "Person-Number": "2_plur"
      }
    },
    {
      "çeynəyəcəksiniz": {
        "Form": "fut_def",
        "Person-Number": "2_plur"
      }
    },
    {
      "çeynəyərsiniz": {
        "Form": "fut_indef",
        "Person-Number": "2_plur"
      }
    },
    {
      "çeynəyəsiniz": {
        "Form": "imp",
        "Person-Number": "2_plur"
      }
    },
    {
      "çeynəyəsiniz": {
        "Form": "arzu",
        "Person-Number": "2_plur"
      }
    },
    {
      "çeynəməlisiniz": {
        "Form": "vacib",
        "Person-Number": "2_plur"
      }
    },
    {
      "çeynəyəsisiniz": {
        "Form": "lazım",
        "Person-Number": "2_plur"
      }
    },
    {
      "çeynəsəniz": {
        "Form": "şərt",
        "Person-Number": "2_plur"
      }
    },
    {
      "çeynəməkdə": {
        "Form": "inf",
        "Case": "loc"
      }
    },
    {
      "çeynəmişdilər": {
        "Form": "-mişdi_past",
        "Person-Number": "3_plur"
      }
    },
    {
      "çeynədilər": {
        "Form": "-di_past",
        "Person-Number": "3_plur"
      }
    },
    {
      "çeynəyirlər": {
        "Form": "present",
        "Person-Number": "3_plur"
      }
    },
    {
      "çeynəyəcəklər": {
        "Form": "fut_def",
        "Person-Number": "3_plur"
      }
    },
    {
      "çeynəyərlər": {
        "Form": "fut_indef",
        "Person-Number": "3_plur"
      }
    },
    {
      "çeynəsinlər": {
        "Form": "imp",
        "Person-Number": "3_plur"
      }
    },
    {
      "çeynəyələr": {
        "Form": "arzu",
        "Person-Number": "3_plur"
      }
    },
    {
      "çeynəməlidirlər": {
        "Form": "vacib",
        "Person-Number": "3_plur"
      }
    },
    {
      "çeynəyəsidirlər": {
        "Form": "lazım",
        "Person-Number": "3_plur"
      }
    },
    {
      "çeynəsələr": {
        "Form": "şərt",
        "Person-Number": "3_plur"
      }
    },
    {
      "çeynəməkdən": {
        "Form": "inf",
        "Case": "abl"
      }
    }
  ],
  "çimdirmək": [
    {
      "çimdirmişdim": {
        "Form": "-mişdi_past",
        "Person-Number": "1_sing"
      }
    },
    {
      "çimdirdim": {
        "Form": "-di_past",
        "Person-Number": "1_sing"
      }
    },
    {
      "çimdirirəm": {
        "Form": "present",
        "Person-Number": "1_sing"
      }
    },
    {
      "çimdirəcəyəm": {
        "Form": "fut_def",
        "Person-Number": "1_sing"
      }
    },
    {
      "çimdirərəm": {
        "Form": "fut_indef",
        "Person-Number": "1_sing"
      }
    },
    {
      "çimdirim": {
        "Form": "imp",
        "Person-Number": "1_sing"
      }
    },
    {
      "çimdirəm": {
        "Form": "arzu",
        "Person-Number": "1_sing"
      }
    },
    {
      "çimdirməliyəm": {
        "Form": "vacib",
        "Person-Number": "1_sing"
      }
    },
    {
      "çimdirəsiyəm": {
        "Form": "lazım",
        "Person-Number": "1_sing"
      }
    },
    {
      "çimdirsəm": {
        "Form": "şərt",
        "Person-Number": "1_sing"
      }
    },
    {
      "çimdirmək": {
        "Form": "inf",
        "Case": "nom"
      }
    },
    {
      "çimdirmişdin": {
        "Form": "-mişdi_past",
        "Person-Number": "2_sing"
      }
    },
    {
      "çimdirdin": {
        "Form": "-di_past",
        "Person-Number": "2_sing"
      }
    },
    {
      "çimdirirsən": {
        "Form": "present",
        "Person-Number": "2_sing"
      }
    },
    {
      "çimdirəcəksən": {
        "Form": "fut_def",
        "Person-Number": "2_sing"
      }
    },
    {
      "çimdirərsən": {
        "Form": "fut_indef",
        "Person-Number": "2_sing"
      }
    },
    {
      "çimdir": {
        "Form": "imp",
        "Person-Number": "2_sing"
      }
    },
    {
      "çimdirəsən": {
        "Form": "arzu",
        "Person-Number": "2_sing"
      }
    },
    {
      "çimdirməlisən": {
        "Form": "vacib",
        "Person-Number": "2_sing"
      }
    },
    {
      "çimdirəsisən": {
        "Form": "lazım",
        "Person-Number": "2_sing"
      }
    },
    {
      "çimdirsən": {
        "Form": "şərt",
        "Person-Number": "2_sing"
      }
    },
    {
      "çimdirməyin": {
        "Form": "inf",
        "Case": "gen"
      }
    },
    {
      "çimdirmişdi": {
        "Form": "-mişdi_past",
        "Person-Number": "3_sing"
      }
    },
    {
      "çimdirdi": {
        "Form": "-di_past",
        "Person-Number": "3_sing"
      }
    },
    {
      "çimdirir": {
        "Form": "present",
        "Person-Number": "3_sing"
      }
    },
    {
      "çimdirəcək": {
        "Form": "fut_def",
        "Person-Number": "3_sing"
      }
    },
    {
      "çimdirər": {
        "Form": "fut_indef",
        "Person-Number": "3_sing"
      }
    },
    {
      "çimdirsin": {
        "Form": "imp",
        "Person-Number": "3_sing"
      }
    },
    {
      "çimdirə": {
        "Form": "arzu",
        "Person-Number": "3_sing"
      }
    },
    {
      "çimdirməlidir": {
        "Form": "vacib",
        "Person-Number": "3_sing"
      }
    },
    {
      "çimdirəsidir": {
        "Form": "lazım",
        "Person-Number": "3_sing"
      }
    },
    {
      "çimdirsə": {
        "Form": "şərt",
        "Person-Number": "3_sing"
      }
    },
    {
      "çimdirməyə": {
        "Form": "inf",
        "Case": "dat"
      }
    },
    {
      "çimdirmişdik": {
        "Form": "-mişdi_past",
        "Person-Number": "1_plur"
      }
    },
    {
      "çimdirdik": {
        "Form": "-di_past",
        "Person-Number": "1_plur"
      }
    },
    {
      "çimdiririk": {
        "Form": "present",
        "Person-Number": "1_plur"
      }
    },
    {
      "çimdirəcəyik": {
        "Form": "fut_def",
        "Person-Number": "1_plur"
      }
    },
    {
      "çimdirərik": {
        "Form": "fut_indef",
        "Person-Number": "1_plur"
      }
    },
    {
      "çimdirək": {
        "Form": "imp",
        "Person-Number": "1_plur"
      }
    },
    {
      "çimdirək": {
        "Form": "arzu",
        "Person-Number": "1_plur"
      }
    },
    {
      "çimdirməliyik": {
        "Form": "vacib",
        "Person-Number": "1_plur"
      }
    },
    {
      "çimdirəsiyik": {
        "Form": "lazım",
        "Person-Number": "1_plur"
      }
    },
    {
      "çimdirsək": {
        "Form": "şərt",
        "Person-Number": "1_plur"
      }
    },
    {
      "çimdirməyi": {
        "Form": "inf",
        "Case": "acc"
      }
    },
    {
      "çimdirmişdiniz": {
        "Form": "-mişdi_past",
        "Person-Number": "2_plur"
      }
    },
    {
      "çimdirdiniz": {
        "Form": "-di_past",
        "Person-Number": "2_plur"
      }
    },
    {
      "çimdirirsiniz": {
        "Form": "present",
        "Person-Number": "2_plur"
      }
    },
    {
      "çimdirəcəksiniz": {
        "Form": "fut_def",
        "Person-Number": "2_plur"
      }
    },
    {
      "çimdirərsiniz": {
        "Form": "fut_indef",
        "Person-Number": "2_plur"
      }
    },
    {
      "çimdirəsiniz": {
        "Form": "imp",
        "Person-Number": "2_plur"
      }
    },
    {
      "çimdirəsiniz": {
        "Form": "arzu",
        "Person-Number": "2_plur"
      }
    },
    {
      "çimdirməlisiniz": {
        "Form": "vacib",
        "Person-Number": "2_plur"
      }
    },
    {
      "çimdirəsisiniz": {
        "Form": "lazım",
        "Person-Number": "2_plur"
      }
    },
    {
      "çimdirsəniz": {
        "Form": "şərt",
        "Person-Number": "2_plur"
      }
    },
    {
      "çimdirməkdə": {
        "Form": "inf",
        "Case": "loc"
      }
    },
    {
      "çimdirmişdilər": {
        "Form": "-mişdi_past",
        "Person-Number": "3_plur"
      }
    },
    {
      "çimdirdilər": {
        "Form": "-di_past",
        "Person-Number": "3_plur"
      }
    },
    {
      "çimdirirlər": {
        "Form": "present",
        "Person-Number": "3_plur"
      }
    },
    {
      "çimdirəcəklər": {
        "Form": "fut_def",
        "Person-Number": "3_plur"
      }
    },
    {
      "çimdirərlər": {
        "Form": "fut_indef",
        "Person-Number": "3_plur"
      }
    },
    {
      "çimdirsinlər": {
        "Form": "imp",
        "Person-Number": "3_plur"
      }
    },
    {
      "çimdirələr": {
        "Form": "arzu",
        "Person-Number": "3_plur"
      }
    },
    {
      "çimdirməlidirlər": {
        "Form": "vacib",
        "Person-Number": "3_plur"
      }
    },
    {
      "çimdirəsidirlər": {
        "Form": "lazım",
        "Person-Number": "3_plur"
      }
    },
    {
      "çimdirsələr": {
        "Form": "şərt",
        "Person-Number": "3_plur"
      }
    },
    {
      "çimdirməkdən": {
        "Form": "inf",
        "Case": "abl"
      }
    }
  ],
  "çirkləndirmək": [
    {
      "çirkləndirmişdim": {
        "Form": "-mişdi_past",
        "Person-Number": "1_sing"
      }
    },
    {
      "çirkləndirdim": {
        "Form": "-di_past",
        "Person-Number": "1_sing"
      }
    },
    {
      "çirkləndirirəm": {
        "Form": "present",
        "Person-Number": "1_sing"
      }
    },
    {
      "çirkləndirəcəyəm": {
        "Form": "fut_def",
        "Person-Number": "1_sing"
      }
    },
    {
      "çirkləndirərəm": {
        "Form": "fut_indef",
        "Person-Number": "1_sing"
      }
    },
    {
      "çirkləndirim": {
        "Form": "imp",
        "Person-Number": "1_sing"
      }
    },
    {
      "çirkləndirəm": {
        "Form": "arzu",
        "Person-Number": "1_sing"
      }
    },
    {
      "çirkləndirməliyəm": {
        "Form": "vacib",
        "Person-Number": "1_sing"
      }
    },
    {
      "çirkləndirəsiyəm": {
        "Form": "lazım",
        "Person-Number": "1_sing"
      }
    },
    {
      "çirkləndirsəm": {
        "Form": "şərt",
        "Person-Number": "1_sing"
      }
    },
    {
      "çirkləndirmək": {
        "Form": "inf",
        "Case": "nom"
      }
    },
    {
      "çirkləndirmişdin": {
        "Form": "-mişdi_past",
        "Person-Number": "2_sing"
      }
    },
    {
      "çirkləndirdin": {
        "Form": "-di_past",
        "Person-Number": "2_sing"
      }
    },
    {
      "çirkləndirirsən": {
        "Form": "present",
        "Person-Number": "2_sing"
      }
    },
    {
      "çirkləndirəcəksən": {
        "Form": "fut_def",
        "Person-Number": "2_sing"
      }
    },
    {
      "çirkləndirərsən": {
        "Form": "fut_indef",
        "Person-Number": "2_sing"
      }
    },
    {
      "çirkləndir": {
        "Form": "imp",
        "Person-Number": "2_sing"
      }
    },
    {
      "çirkləndirəsən": {
        "Form": "arzu",
        "Person-Number": "2_sing"
      }
    },
    {
      "çirkləndirməlisən": {
        "Form": "vacib",
        "Person-Number": "2_sing"
      }
    },
    {
      "çirkləndirəsisən": {
        "Form": "lazım",
        "Person-Number": "2_sing"
      }
    },
    {
      "çirkləndirsən": {
        "Form": "şərt",
        "Person-Number": "2_sing"
      }
    },
    {
      "çirkləndirməyin": {
        "Form": "inf",
        "Case": "gen"
      }
    },
    {
      "çirkləndirmişdi": {
        "Form": "-mişdi_past",
        "Person-Number": "3_sing"
      }
    },
    {
      "çirkləndirdi": {
        "Form": "-di_past",
        "Person-Number": "3_sing"
      }
    },
    {
      "çirkləndirir": {
        "Form": "present",
        "Person-Number": "3_sing"
      }
    },
    {
      "çirkləndirəcək": {
        "Form": "fut_def",
        "Person-Number": "3_sing"
      }
    },
    {
      "çirkləndirər": {
        "Form": "fut_indef",
        "Person-Number": "3_sing"
      }
    },
    {
      "çirkləndirsin": {
        "Form": "imp",
        "Person-Number": "3_sing"
      }
    },
    {
      "çirkləndirə": {
        "Form": "arzu",
        "Person-Number": "3_sing"
      }
    },
    {
      "çirkləndirməlidir": {
        "Form": "vacib",
        "Person-Number": "3_sing"
      }
    },
    {
      "çirkləndirəsidir": {
        "Form": "lazım",
        "Person-Number": "3_sing"
      }
    },
    {
      "çirkləndirsə": {
        "Form": "şərt",
        "Person-Number": "3_sing"
      }
    },
    {
      "çirkləndirməyə": {
        "Form": "inf",
        "Case": "dat"
      }
    },
    {
      "çirkləndirmişdik": {
        "Form": "-mişdi_past",
        "Person-Number": "1_plur"
      }
    },
    {
      "çirkləndirdik": {
        "Form": "-di_past",
        "Person-Number": "1_plur"
      }
    },
    {
      "çirkləndiririk": {
        "Form": "present",
        "Person-Number": "1_plur"
      }
    },
    {
      "çirkləndirəcəyik": {
        "Form": "fut_def",
        "Person-Number": "1_plur"
      }
    },
    {
      "çirkləndirərik": {
        "Form": "fut_indef",
        "Person-Number": "1_plur"
      }
    },
    {
      "çirkləndirək": {
        "Form": "imp",
        "Person-Number": "1_plur"
      }
    },
    {
      "çirkləndirək": {
        "Form": "arzu",
        "Person-Number": "1_plur"
      }
    },
    {
      "çirkləndirməliyik": {
        "Form": "vacib",
        "Person-Number": "1_plur"
      }
    },
    {
      "çirkləndirəsiyik": {
        "Form": "lazım",
        "Person-Number": "1_plur"
      }
    },
    {
      "çirkləndirsək": {
        "Form": "şərt",
        "Person-Number": "1_plur"
      }
    },
    {
      "çirkləndirməyi": {
        "Form": "inf",
        "Case": "acc"
      }
    },
    {
      "çirkləndirmişdiniz": {
        "Form": "-mişdi_past",
        "Person-Number": "2_plur"
      }
    },
    {
      "çirkləndirdiniz": {
        "Form": "-di_past",
        "Person-Number": "2_plur"
      }
    },
    {
      "çirkləndirirsiniz": {
        "Form": "present",
        "Person-Number": "2_plur"
      }
    },
    {
      "çirkləndirəcəksiniz": {
        "Form": "fut_def",
        "Person-Number": "2_plur"
      }
    },
    {
      "çirkləndirərsiniz": {
        "Form": "fut_indef",
        "Person-Number": "2_plur"
      }
    },
    {
      "çirkləndirəsiniz": {
        "Form": "imp",
        "Person-Number": "2_plur"
      }
    },
    {
      "çirkləndirəsiniz": {
        "Form": "arzu",
        "Person-Number": "2_plur"
      }
    },
    {
      "çirkləndirməlisiniz": {
        "Form": "vacib",
        "Person-Number": "2_plur"
      }
    },
    {
      "çirkləndirəsisiniz": {
        "Form": "lazım",
        "Person-Number": "2_plur"
      }
    },
    {
      "çirkləndirsəniz": {
        "Form": "şərt",
        "Person-Number": "2_plur"
      }
    },
    {
      "çirkləndirməkdə": {
        "Form": "inf",
        "Case": "loc"
      }
    },
    {
      "çirkləndirmişdilər": {
        "Form": "-mişdi_past",
        "Person-Number": "3_plur"
      }
    },
    {
      "çirkləndirdilər": {
        "Form": "-di_past",
        "Person-Number": "3_plur"
      }
    },
    {
      "çirkləndirirlər": {
        "Form": "present",
        "Person-Number": "3_plur"
      }
    },
    {
      "çirkləndirəcəklər": {
        "Form": "fut_def",
        "Person-Number": "3_plur"
      }
    },
    {
      "çirkləndirərlər": {
        "Form": "fut_indef",
        "Person-Number": "3_plur"
      }
    },
    {
      "çirkləndirsinlər": {
        "Form": "imp",
        "Person-Number": "3_plur"
      }
    },
    {
      "çirkləndirələr": {
        "Form": "arzu",
        "Person-Number": "3_plur"
      }
    },
    {
      "çirkləndirməlidirlər": {
        "Form": "vacib",
        "Person-Number": "3_plur"
      }
    },
    {
      "çirkləndirəsidirlər": {
        "Form": "lazım",
        "Person-Number": "3_plur"
      }
    },
    {
      "çirkləndirsələr": {
        "Form": "şərt",
        "Person-Number": "3_plur"
      }
    },
    {
      "çirkləndirməkdən": {
        "Form": "inf",
        "Case": "abl"
      }
    }
  ],
  "çıxarmaq": [
    {
      "çıxarmışdım": {
        "Form": "-mişdi_past",
        "Person-Number": "1_sing"
      }
    },
    {
      "çıxardım": {
        "Form": "-di_past",
        "Person-Number": "1_sing"
      }
    },
    {
      "çıxarıram": {
        "Form": "present",
        "Person-Number": "1_sing"
      }
    },
    {
      "çıxaracağam": {
        "Form": "fut_def",
        "Person-Number": "1_sing"
      }
    },
    {
      "çıxararam": {
        "Form": "fut_indef",
        "Person-Number": "1_sing"
      }
    },
    {
      "çıxarım": {
        "Form": "imp",
        "Person-Number": "1_sing"
      }
    },
    {
      "çıxaram": {
        "Form": "arzu",
        "Person-Number": "1_sing"
      }
    },
    {
      "çıxarmalıyam": {
        "Form": "vacib",
        "Person-Number": "1_sing"
      }
    },
    {
      "çıxarasıyam": {
        "Form": "lazım",
        "Person-Number": "1_sing"
      }
    },
    {
      "çıxarsam": {
        "Form": "şərt",
        "Person-Number": "1_sing"
      }
    },
    {
      "çıxarmaq": {
        "Form": "inf",
        "Case": "nom"
      }
    },
    {
      "çıxarmışdın": {
        "Form": "-mişdi_past",
        "Person-Number": "2_sing"
      }
    },
    {
      "çıxardın": {
        "Form": "-di_past",
        "Person-Number": "2_sing"
      }
    },
    {
      "çıxarırsan": {
        "Form": "present",
        "Person-Number": "2_sing"
      }
    },
    {
      "çıxaracaqsan": {
        "Form": "fut_def",
        "Person-Number": "2_sing"
      }
    },
    {
      "çıxararsan": {
        "Form": "fut_indef",
        "Person-Number": "2_sing"
      }
    },
    {
      "çıxar": {
        "Form": "imp",
        "Person-Number": "2_sing"
      }
    },
    {
      "çıxarasan": {
        "Form": "arzu",
        "Person-Number": "2_sing"
      }
    },
    {
      "çıxarmalısan": {
        "Form": "vacib",
        "Person-Number": "2_sing"
      }
    },
    {
      "çıxarasısan": {
        "Form": "lazım",
        "Person-Number": "2_sing"
      }
    },
    {
      "çıxarsan": {
        "Form": "şərt",
        "Person-Number": "2_sing"
      }
    },
    {
      "çıxarmağın": {
        "Form": "inf",
        "Case": "gen"
      }
    },
    {
      "çıxarmışdı": {
        "Form": "-mişdi_past",
        "Person-Number": "3_sing"
      }
    },
    {
      "çıxardı": {
        "Form": "-di_past",
        "Person-Number": "3_sing"
      }
    },
    {
      "çıxarır": {
        "Form": "present",
        "Person-Number": "3_sing"
      }
    },
    {
      "çıxaracaq": {
        "Form": "fut_def",
        "Person-Number": "3_sing"
      }
    },
    {
      "çıxarar": {
        "Form": "fut_indef",
        "Person-Number": "3_sing"
      }
    },
    {
      "çıxarsın": {
        "Form": "imp",
        "Person-Number": "3_sing"
      }
    },
    {
      "çıxara": {
        "Form": "arzu",
        "Person-Number": "3_sing"
      }
    },
    {
      "çıxarmalıdır": {
        "Form": "vacib",
        "Person-Number": "3_sing"
      }
    },
    {
      "çıxarasıdır": {
        "Form": "lazım",
        "Person-Number": "3_sing"
      }
    },
    {
      "çıxarsa": {
        "Form": "şərt",
        "Person-Number": "3_sing"
      }
    },
    {
      "çıxarmağa": {
        "Form": "inf",
        "Case": "dat"
      }
    },
    {
      "çıxarmışdıq": {
        "Form": "-mişdi_past",
        "Person-Number": "1_plur"
      }
    },
    {
      "çıxardıq": {
        "Form": "-di_past",
        "Person-Number": "1_plur"
      }
    },
    {
      "çıxarırıq": {
        "Form": "present",
        "Person-Number": "1_plur"
      }
    },
    {
      "çıxaracağıq": {
        "Form": "fut_def",
        "Person-Number": "1_plur"
      }
    },
    {
      "çıxararıq": {
        "Form": "fut_indef",
        "Person-Number": "1_plur"
      }
    },
    {
      "çıxaraq": {
        "Form": "imp",
        "Person-Number": "1_plur"
      }
    },
    {
      "çıxaraq": {
        "Form": "arzu",
        "Person-Number": "1_plur"
      }
    },
    {
      "çıxarmalıyıq": {
        "Form": "vacib",
        "Person-Number": "1_plur"
      }
    },
    {
      "çıxarasıyıq": {
        "Form": "lazım",
        "Person-Number": "1_plur"
      }
    },
    {
      "çıxarsaq": {
        "Form": "şərt",
        "Person-Number": "1_plur"
      }
    },
    {
      "çıxarmağı": {
        "Form": "inf",
        "Case": "acc"
      }
    },
    {
      "çıxarmışdınız": {
        "Form": "-mişdi_past",
        "Person-Number": "2_plur"
      }
    },
    {
      "çıxardınız": {
        "Form": "-di_past",
        "Person-Number": "2_plur"
      }
    },
    {
      "çıxarırsınız": {
        "Form": "present",
        "Person-Number": "2_plur"
      }
    },
    {
      "çıxaracaqsınız": {
        "Form": "fut_def",
        "Person-Number": "2_plur"
      }
    },
    {
      "çıxararsınız": {
        "Form": "fut_indef",
        "Person-Number": "2_plur"
      }
    },
    {
      "çıxarasınız": {
        "Form": "imp",
        "Person-Number": "2_plur"
      }
    },
    {
      "çıxarasınız": {
        "Form": "arzu",
        "Person-Number": "2_plur"
      }
    },
    {
      "çıxarmalısınız": {
        "Form": "vacib",
        "Person-Number": "2_plur"
      }
    },
    {
      "çıxarasısınız": {
        "Form": "lazım",
        "Person-Number": "2_plur"
      }
    },
    {
      "çıxarsanız": {
        "Form": "şərt",
        "Person-Number": "2_plur"
      }
    },
    {
      "çıxarmaqda": {
        "Form": "inf",
        "Case": "loc"
      }
    },
    {
      "çıxarmışdılar": {
        "Form": "-mişdi_past",
        "Person-Number": "3_plur"
      }
    },
    {
      "çıxardılar": {
        "Form": "-di_past",
        "Person-Number": "3_plur"
      }
    },
    {
      "çıxarırlar": {
        "Form": "present",
        "Person-Number": "3_plur"
      }
    },
    {
      "çıxaracaqlar": {
        "Form": "fut_def",
        "Person-Number": "3_plur"
      }
    },
    {
      "çıxararlar": {
        "Form": "fut_indef",
        "Person-Number": "3_plur"
      }
    },
    {
      "çıxarsınlar": {
        "Form": "imp",
        "Person-Number": "3_plur"
      }
    },
    {
      "çıxaralar": {
        "Form": "arzu",
        "Person-Number": "3_plur"
      }
    },
    {
      "çıxarmalıdırlar": {
        "Form": "vacib",
        "Person-Number": "3_plur"
      }
    },
    {
      "çıxarasıdır": {
        "Form": "lazım",
        "Person-Number": "3_plur"
      }
    },
    {
      "çıxarsalar": {
        "Form": "şərt",
        "Person-Number": "3_plur"
      }
    },
    {
      "çıxarmaqdan": {
        "Form": "inf",
        "Case": "abl"
      }
    }
  ],
  "çıxartmaq": [
    {
      "çıxartmışdım": {
        "Form": "-mişdi_past",
        "Person-Number": "1_sing"
      }
    },
    {
      "çıxartdım": {
        "Form": "-di_past",
        "Person-Number": "1_sing"
      }
    },
    {
      "çıxardıram": {
        "Form": "present",
        "Person-Number": "1_sing"
      }
    },
    {
      "çıxardacağam": {
        "Form": "fut_def",
        "Person-Number": "1_sing"
      }
    },
    {
      "çıxardaram": {
        "Form": "fut_indef",
        "Person-Number": "1_sing"
      }
    },
    {
      "çıxardım": {
        "Form": "imp",
        "Person-Number": "1_sing"
      }
    },
    {
      "çıxardam": {
        "Form": "arzu",
        "Person-Number": "1_sing"
      }
    },
    {
      "çıxartmalıyam": {
        "Form": "vacib",
        "Person-Number": "1_sing"
      }
    },
    {
      "çıxardasıyam": {
        "Form": "lazım",
        "Person-Number": "1_sing"
      }
    },
    {
      "çıxartsam": {
        "Form": "şərt",
        "Person-Number": "1_sing"
      }
    },
    {
      "çıxartmaq": {
        "Form": "inf",
        "Case": "nom"
      }
    },
    {
      "çıxartmışdın": {
        "Form": "-mişdi_past",
        "Person-Number": "2_sing"
      }
    },
    {
      "çıxartdın": {
        "Form": "-di_past",
        "Person-Number": "2_sing"
      }
    },
    {
      "çıxardırsan": {
        "Form": "present",
        "Person-Number": "2_sing"
      }
    },
    {
      "çıxardacaqsan": {
        "Form": "fut_def",
        "Person-Number": "2_sing"
      }
    },
    {
      "çıxardarsan": {
        "Form": "fut_indef",
        "Person-Number": "2_sing"
      }
    },
    {
      "çıxart": {
        "Form": "imp",
        "Person-Number": "2_sing"
      }
    },
    {
      "çıxardasan": {
        "Form": "arzu",
        "Person-Number": "2_sing"
      }
    },
    {
      "çıxartmalısan": {
        "Form": "vacib",
        "Person-Number": "2_sing"
      }
    },
    {
      "çıxardasısan": {
        "Form": "lazım",
        "Person-Number": "2_sing"
      }
    },
    {
      "çıxartsan": {
        "Form": "şərt",
        "Person-Number": "2_sing"
      }
    },
    {
      "çıxartmağın": {
        "Form": "inf",
        "Case": "gen"
      }
    },
    {
      "çıxartmışdı": {
        "Form": "-mişdi_past",
        "Person-Number": "3_sing"
      }
    },
    {
      "çıxartdı": {
        "Form": "-di_past",
        "Person-Number": "3_sing"
      }
    },
    {
      "çıxardır": {
        "Form": "present",
        "Person-Number": "3_sing"
      }
    },
    {
      "çıxardacaq": {
        "Form": "fut_def",
        "Person-Number": "3_sing"
      }
    },
    {
      "çıxardar": {
        "Form": "fut_indef",
        "Person-Number": "3_sing"
      }
    },
    {
      "çıxartsın": {
        "Form": "imp",
        "Person-Number": "3_sing"
      }
    },
    {
      "çıxarda": {
        "Form": "arzu",
        "Person-Number": "3_sing"
      }
    },
    {
      "çıxartmalıdır": {
        "Form": "vacib",
        "Person-Number": "3_sing"
      }
    },
    {
      "çıxardasıdır": {
        "Form": "lazım",
        "Person-Number": "3_sing"
      }
    },
    {
      "çıxartsa": {
        "Form": "şərt",
        "Person-Number": "3_sing"
      }
    },
    {
      "çıxartmağa": {
        "Form": "inf",
        "Case": "dat"
      }
    },
    {
      "çıxartmışdıq": {
        "Form": "-mişdi_past",
        "Person-Number": "1_plur"
      }
    },
    {
      "çıxartdıq": {
        "Form": "-di_past",
        "Person-Number": "1_plur"
      }
    },
    {
      "çıxardırıq": {
        "Form": "present",
        "Person-Number": "1_plur"
      }
    },
    {
      "çıxardacağıq": {
        "Form": "fut_def",
        "Person-Number": "1_plur"
      }
    },
    {
      "çıxardarıq": {
        "Form": "fut_indef",
        "Person-Number": "1_plur"
      }
    },
    {
      "çıxardaq": {
        "Form": "imp",
        "Person-Number": "1_plur"
      }
    },
    {
      "çıxardaq": {
        "Form": "arzu",
        "Person-Number": "1_plur"
      }
    },
    {
      "çıxartmalıyıq": {
        "Form": "vacib",
        "Person-Number": "1_plur"
      }
    },
    {
      "çıxardasıyıq": {
        "Form": "lazım",
        "Person-Number": "1_plur"
      }
    },
    {
      "çıxartsaq": {
        "Form": "şərt",
        "Person-Number": "1_plur"
      }
    },
    {
      "çıxartmağı": {
        "Form": "inf",
        "Case": "acc"
      }
    },
    {
      "çıxartmışdınız": {
        "Form": "-mişdi_past",
        "Person-Number": "2_plur"
      }
    },
    {
      "çıxartdınız": {
        "Form": "-di_past",
        "Person-Number": "2_plur"
      }
    },
    {
      "çıxardırsınız": {
        "Form": "present",
        "Person-Number": "2_plur"
      }
    },
    {
      "çıxardacaqsınız": {
        "Form": "fut_def",
        "Person-Number": "2_plur"
      }
    },
    {
      "çıxardarsınız": {
        "Form": "fut_indef",
        "Person-Number": "2_plur"
      }
    },
    {
      "çıxardasınız": {
        "Form": "imp",
        "Person-Number": "2_plur"
      }
    },
    {
      "çıxardasınız": {
        "Form": "arzu",
        "Person-Number": "2_plur"
      }
    },
    {
      "çıxartmalısınız": {
        "Form": "vacib",
        "Person-Number": "2_plur"
      }
    },
    {
      "çıxardasısınız": {
        "Form": "lazım",
        "Person-Number": "2_plur"
      }
    },
    {
      "çıxartsanız": {
        "Form": "şərt",
        "Person-Number": "2_plur"
      }
    },
    {
      "çıxartmaqda": {
        "Form": "inf",
        "Case": "loc"
      }
    },
    {
      "çıxartmışdılar": {
        "Form": "-mişdi_past",
        "Person-Number": "3_plur"
      }
    },
    {
      "çıxartdılar": {
        "Form": "-di_past",
        "Person-Number": "3_plur"
      }
    },
    {
      "çıxardırlar": {
        "Form": "present",
        "Person-Number": "3_plur"
      }
    },
    {
      "çıxardacaqlar": {
        "Form": "fut_def",
        "Person-Number": "3_plur"
      }
    },
    {
      "çıxardarlar": {
        "Form": "fut_indef",
        "Person-Number": "3_plur"
      }
    },
    {
      "çıxartsınlar": {
        "Form": "imp",
        "Person-Number": "3_plur"
      }
    },
    {
      "çıxardalar": {
        "Form": "arzu",
        "Person-Number": "3_plur"
      }
    },
    {
      "çıxartmalıdırlar": {
        "Form": "vacib",
        "Person-Number": "3_plur"
      }
    },
    {
      "çıxardasıdırlar": {
        "Form": "lazım",
        "Person-Number": "3_plur"
      }
    },
    {
      "çıxartsalar": {
        "Form": "şərt",
        "Person-Number": "3_plur"
      }
    },
    {
      "çıxartmaqdan": {
        "Form": "inf",
        "Case": "abl"
      }
    }
  ],
  "çıxıb getmək": [
    {
      "çıxıb getmişdim": {
        "Form": "-mişdi_past",
        "Person-Number": "1_sing"
      }
    },
    {
      "çıxıb getdim": {
        "Form": "-di_past",
        "Person-Number": "1_sing"
      }
    },
    {
      "çıxıb gedirəm": {
        "Form": "present",
        "Person-Number": "1_sing"
      }
    },
    {
      "çıxıb gedəcəyəm": {
        "Form": "fut_def",
        "Person-Number": "1_sing"
      }
    },
    {
      "çıxıb gedərəm": {
        "Form": "fut_indef",
        "Person-Number": "1_sing"
      }
    },
    {
      "çıxıb gedim": {
        "Form": "imp",
        "Person-Number": "1_sing"
      }
    },
    {
      "çıxıb gedəm": {
        "Form": "arzu",
        "Person-Number": "1_sing"
      }
    },
    {
      "çıxıb getməliyəm": {
        "Form": "vacib",
        "Person-Number": "1_sing"
      }
    },
    {
      "çıxıb gedəsiyəm": {
        "Form": "lazım",
        "Person-Number": "1_sing"
      }
    },
    {
      "çıxıb getsəm": {
        "Form": "şərt",
        "Person-Number": "1_sing"
      }
    },
    {
      "çıxıb getmək": {
        "Form": "inf",
        "Case": "nom"
      }
    },
    {
      "çıxıb getmişdin": {
        "Form": "-mişdi_past",
        "Person-Number": "2_sing"
      }
    },
    {
      "çıxıb getdin": {
        "Form": "-di_past",
        "Person-Number": "2_sing"
      }
    },
    {
      "çıxıb gedirsən": {
        "Form": "present",
        "Person-Number": "2_sing"
      }
    },
    {
      "çıxıb gedəcəksən": {
        "Form": "fut_def",
        "Person-Number": "2_sing"
      }
    },
    {
      "çıxıb gedərsən": {
        "Form": "fut_indef",
        "Person-Number": "2_sing"
      }
    },
    {
      "çıxıb get": {
        "Form": "imp",
        "Person-Number": "2_sing"
      }
    },
    {
      "çıxıb gedəsən": {
        "Form": "arzu",
        "Person-Number": "2_sing"
      }
    },
    {
      "çıxıb getməlisən": {
        "Form": "vacib",
        "Person-Number": "2_sing"
      }
    },
    {
      "çıxıb gedəsisən": {
        "Form": "lazım",
        "Person-Number": "2_sing"
      }
    },
    {
      "çıxıb getsən": {
        "Form": "şərt",
        "Person-Number": "2_sing"
      }
    },
    {
      "çıxıb getməyin": {
        "Form": "inf",
        "Case": "gen"
      }
    },
    {
      "çıxıb getmişdi": {
        "Form": "-mişdi_past",
        "Person-Number": "3_sing"
      }
    },
    {
      "çıxıb getdi": {
        "Form": "-di_past",
        "Person-Number": "3_sing"
      }
    },
    {
      "çıxıb gedir": {
        "Form": "present",
        "Person-Number": "3_sing"
      }
    },
    {
      "çıxıb gedəcək": {
        "Form": "fut_def",
        "Person-Number": "3_sing"
      }
    },
    {
      "çıxıb gedər": {
        "Form": "fut_indef",
        "Person-Number": "3_sing"
      }
    },
    {
      "çıxıb getsin": {
        "Form": "imp",
        "Person-Number": "3_sing"
      }
    },
    {
      "çıxıb gedə": {
        "Form": "arzu",
        "Person-Number": "3_sing"
      }
    },
    {
      "çıxıb getməlidir": {
        "Form": "vacib",
        "Person-Number": "3_sing"
      }
    },
    {
      "çıxıb gedəsidir": {
        "Form": "lazım",
        "Person-Number": "3_sing"
      }
    },
    {
      "çıxıb getsə": {
        "Form": "şərt",
        "Person-Number": "3_sing"
      }
    },
    {
      "çıxıb getməyə": {
        "Form": "inf",
        "Case": "dat"
      }
    },
    {
      "çıxıb getmişdik": {
        "Form": "-mişdi_past",
        "Person-Number": "1_plur"
      }
    },
    {
      "çıxıb getdik": {
        "Form": "-di_past",
        "Person-Number": "1_plur"
      }
    },
    {
      "çıxıb gedirik": {
        "Form": "present",
        "Person-Number": "1_plur"
      }
    },
    {
      "çıxıb gedəcəyik": {
        "Form": "fut_def",
        "Person-Number": "1_plur"
      }
    },
    {
      "çıxıb gedərik": {
        "Form": "fut_indef",
        "Person-Number": "1_plur"
      }
    },
    {
      "çıxıb gedək": {
        "Form": "imp",
        "Person-Number": "1_plur"
      }
    },
    {
      "çıxıb gedək": {
        "Form": "arzu",
        "Person-Number": "1_plur"
      }
    },
    {
      "çıxıb getməliyik": {
        "Form": "vacib",
        "Person-Number": "1_plur"
      }
    },
    {
      "çıxıb gedəsiyik": {
        "Form": "lazım",
        "Person-Number": "1_plur"
      }
    },
    {
      "çıxıb getsək": {
        "Form": "şərt",
        "Person-Number": "1_plur"
      }
    },
    {
      "çıxıb getməyi": {
        "Form": "inf",
        "Case": "acc"
      }
    },
    {
      "çıxıb getmişdiniz": {
        "Form": "-mişdi_past",
        "Person-Number": "2_plur"
      }
    },
    {
      "çıxıb getdiniz": {
        "Form": "-di_past",
        "Person-Number": "2_plur"
      }
    },
    {
      "çıxıb gedirsiniz": {
        "Form": "present",
        "Person-Number": "2_plur"
      }
    },
    {
      "çıxıb gedəcəksiniz": {
        "Form": "fut_def",
        "Person-Number": "2_plur"
      }
    },
    {
      "çıxıb gedərsiniz": {
        "Form": "fut_indef",
        "Person-Number": "2_plur"
      }
    },
    {
      "çıxıb gedəsiniz": {
        "Form": "imp",
        "Person-Number": "2_plur"
      }
    },
    {
      "çıxıb gedəsiniz": {
        "Form": "arzu",
        "Person-Number": "2_plur"
      }
    },
    {
      "çıxıb getməlisiniz": {
        "Form": "vacib",
        "Person-Number": "2_plur"
      }
    },
    {
      "çıxıb gedəsisiniz": {
        "Form": "lazım",
        "Person-Number": "2_plur"
      }
    },
    {
      "çıxıb getsəniz": {
        "Form": "şərt",
        "Person-Number": "2_plur"
      }
    },
    {
      "çıxıb getməkdə": {
        "Form": "inf",
        "Case": "loc"
      }
    },
    {
      "çıxıb getmişdilər": {
        "Form": "-mişdi_past",
        "Person-Number": "3_plur"
      }
    },
    {
      "çıxıb getdilər": {
        "Form": "-di_past",
        "Person-Number": "3_plur"
      }
    },
    {
      "çıxıb gedirlər": {
        "Form": "present",
        "Person-Number": "3_plur"
      }
    },
    {
      "çıxıb gedəcəklər": {
        "Form": "fut_def",
        "Person-Number": "3_plur"
      }
    },
    {
      "çıxıb gedərlər": {
        "Form": "fut_indef",
        "Person-Number": "3_plur"
      }
    },
    {
      "çıxıb getsinlər": {
        "Form": "imp",
        "Person-Number": "3_plur"
      }
    },
    {
      "çıxıb gedələr": {
        "Form": "arzu",
        "Person-Number": "3_plur"
      }
    },
    {
      "çıxıb getməlidirlər": {
        "Form": "vacib",
        "Person-Number": "3_plur"
      }
    },
    {
      "çıxıb gedəsidirlər": {
        "Form": "lazım",
        "Person-Number": "3_plur"
      }
    },
    {
      "çıxıb getsələr": {
        "Form": "şərt",
        "Person-Number": "3_plur"
      }
    },
    {
      "çıxıb getməkdən": {
        "Form": "inf",
        "Case": "abl"
      }
    }
  ],
  "çıxmaq": [
    {
      "çıxmışdım": {
        "Form": "-mişdi_past",
        "Person-Number": "1_sing"
      }
    },
    {
      "çıxdım": {
        "Form": "-di_past",
        "Person-Number": "1_sing"
      }
    },
    {
      "çıxıram": {
        "Form": "present",
        "Person-Number": "1_sing"
      }
    },
    {
      "çıxacağam": {
        "Form": "fut_def",
        "Person-Number": "1_sing"
      }
    },
    {
      "çıxaram": {
        "Form": "fut_indef",
        "Person-Number": "1_sing"
      }
    },
    {
      "çıxım": {
        "Form": "imp",
        "Person-Number": "1_sing"
      }
    },
    {
      "çıxam": {
        "Form": "arzu",
        "Person-Number": "1_sing"
      }
    },
    {
      "çıxmalıyam": {
        "Form": "vacib",
        "Person-Number": "1_sing"
      }
    },
    {
      "çıxasıyam": {
        "Form": "lazım",
        "Person-Number": "1_sing"
      }
    },
    {
      "çıxsam": {
        "Form": "şərt",
        "Person-Number": "1_sing"
      }
    },
    {
      "çıxmaq": {
        "Form": "inf",
        "Case": "nom"
      }
    },
    {
      "çıxmışdın": {
        "Form": "-mişdi_past",
        "Person-Number": "2_sing"
      }
    },
    {
      "çıxdın": {
        "Form": "-di_past",
        "Person-Number": "2_sing"
      }
    },
    {
      "çıxırsan": {
        "Form": "present",
        "Person-Number": "2_sing"
      }
    },
    {
      "çıxacaqsan": {
        "Form": "fut_def",
        "Person-Number": "2_sing"
      }
    },
    {
      "çıxarsan": {
        "Form": "fut_indef",
        "Person-Number": "2_sing"
      }
    },
    {
      "çıx": {
        "Form": "imp",
        "Person-Number": "2_sing"
      }
    },
    {
      "çıxasan": {
        "Form": "arzu",
        "Person-Number": "2_sing"
      }
    },
    {
      "çıxmalısan": {
        "Form": "vacib",
        "Person-Number": "2_sing"
      }
    },
    {
      "çıxasısan": {
        "Form": "lazım",
        "Person-Number": "2_sing"
      }
    },
    {
      "çıxsan": {
        "Form": "şərt",
        "Person-Number": "2_sing"
      }
    },
    {
      "çıxmağın": {
        "Form": "inf",
        "Case": "gen"
      }
    },
    {
      "çıxmışdı": {
        "Form": "-mişdi_past",
        "Person-Number": "3_sing"
      }
    },
    {
      "çıxdı": {
        "Form": "-di_past",
        "Person-Number": "3_sing"
      }
    },
    {
      "çıxır": {
        "Form": "present",
        "Person-Number": "3_sing"
      }
    },
    {
      "çıxacaq": {
        "Form": "fut_def",
        "Person-Number": "3_sing"
      }
    },
    {
      "çıxar": {
        "Form": "fut_indef",
        "Person-Number": "3_sing"
      }
    },
    {
      "çıxsın": {
        "Form": "imp",
        "Person-Number": "3_sing"
      }
    },
    {
      "çıxa": {
        "Form": "arzu",
        "Person-Number": "3_sing"
      }
    },
    {
      "çıxmalıdır": {
        "Form": "vacib",
        "Person-Number": "3_sing"
      }
    },
    {
      "çıxasıdır": {
        "Form": "lazım",
        "Person-Number": "3_sing"
      }
    },
    {
      "çıxsa": {
        "Form": "şərt",
        "Person-Number": "3_sing"
      }
    },
    {
      "çıxmağa": {
        "Form": "inf",
        "Case": "dat"
      }
    },
    {
      "çıxmışdıq": {
        "Form": "-mişdi_past",
        "Person-Number": "1_plur"
      }
    },
    {
      "çıxdıq": {
        "Form": "-di_past",
        "Person-Number": "1_plur"
      }
    },
    {
      "çıxırıq": {
        "Form": "present",
        "Person-Number": "1_plur"
      }
    },
    {
      "çıxacağıq": {
        "Form": "fut_def",
        "Person-Number": "1_plur"
      }
    },
    {
      "çıxarıq": {
        "Form": "fut_indef",
        "Person-Number": "1_plur"
      }
    },
    {
      "çıxaq": {
        "Form": "imp",
        "Person-Number": "1_plur"
      }
    },
    {
      "çıxaq": {
        "Form": "arzu",
        "Person-Number": "1_plur"
      }
    },
    {
      "çıxmalıyıq": {
        "Form": "vacib",
        "Person-Number": "1_plur"
      }
    },
    {
      "çıxasıyıq": {
        "Form": "lazım",
        "Person-Number": "1_plur"
      }
    },
    {
      "çıxsaq": {
        "Form": "şərt",
        "Person-Number": "1_plur"
      }
    },
    {
      "çıxmağı": {
        "Form": "inf",
        "Case": "acc"
      }
    },
    {
      "çıxmışdınız": {
        "Form": "-mişdi_past",
        "Person-Number": "2_plur"
      }
    },
    {
      "çıxdınız": {
        "Form": "-di_past",
        "Person-Number": "2_plur"
      }
    },
    {
      "çıxırsınız": {
        "Form": "present",
        "Person-Number": "2_plur"
      }
    },
    {
      "çıxacaqsınız": {
        "Form": "fut_def",
        "Person-Number": "2_plur"
      }
    },
    {
      "çıxarsınız": {
        "Form": "fut_indef",
        "Person-Number": "2_plur"
      }
    },
    {
      "çıxasınız": {
        "Form": "imp",
        "Person-Number": "2_plur"
      }
    },
    {
      "çıxasınız": {
        "Form": "arzu",
        "Person-Number": "2_plur"
      }
    },
    {
      "çıxmalısınız": {
        "Form": "vacib",
        "Person-Number": "2_plur"
      }
    },
    {
      "çıxasısınız": {
        "Form": "lazım",
        "Person-Number": "2_plur"
      }
    },
    {
      "çıxsanız": {
        "Form": "şərt",
        "Person-Number": "2_plur"
      }
    },
    {
      "çıxmaqda": {
        "Form": "inf",
        "Case": "loc"
      }
    },
    {
      "çıxmışdılar": {
        "Form": "-mişdi_past",
        "Person-Number": "3_plur"
      }
    },
    {
      "çıxdılar": {
        "Form": "-di_past",
        "Person-Number": "3_plur"
      }
    },
    {
      "çıxırlar": {
        "Form": "present",
        "Person-Number": "3_plur"
      }
    },
    {
      "çıxacaqlar": {
        "Form": "fut_def",
        "Person-Number": "3_plur"
      }
    },
    {
      "çıxarlar": {
        "Form": "fut_indef",
        "Person-Number": "3_plur"
      }
    },
    {
      "çıxsınlar": {
        "Form": "imp",
        "Person-Number": "3_plur"
      }
    },
    {
      "çıxalar": {
        "Form": "arzu",
        "Person-Number": "3_plur"
      }
    },
    {
      "çıxmalıdırlar": {
        "Form": "vacib",
        "Person-Number": "3_plur"
      }
    },
    {
      "çıxasıdır": {
        "Form": "lazım",
        "Person-Number": "3_plur"
      }
    },
    {
      "çıxsalar": {
        "Form": "şərt",
        "Person-Number": "3_plur"
      }
    },
    {
      "çıxmaqdan": {
        "Form": "inf",
        "Case": "abl"
      }
    }
  ],
  "çökmək": [
    {
      "çökmüşdüm": {
        "Form": "-mişdi_past",
        "Person-Number": "1_sing"
      }
    },
    {
      "çökdüm": {
        "Form": "-di_past",
        "Person-Number": "1_sing"
      }
    },
    {
      "çökürəm": {
        "Form": "present",
        "Person-Number": "1_sing"
      }
    },
    {
      "çökəcəyəm": {
        "Form": "fut_def",
        "Person-Number": "1_sing"
      }
    },
    {
      "çökərəm": {
        "Form": "fut_indef",
        "Person-Number": "1_sing"
      }
    },
    {
      "çöküm": {
        "Form": "imp",
        "Person-Number": "1_sing"
      }
    },
    {
      "çökəm": {
        "Form": "arzu",
        "Person-Number": "1_sing"
      }
    },
    {
      "çökməliyəm": {
        "Form": "vacib",
        "Person-Number": "1_sing"
      }
    },
    {
      "çökəsiyəm": {
        "Form": "lazım",
        "Person-Number": "1_sing"
      }
    },
    {
      "çöksəm": {
        "Form": "şərt",
        "Person-Number": "1_sing"
      }
    },
    {
      "çökmək": {
        "Form": "inf",
        "Case": "nom"
      }
    },
    {
      "çökmüşdün": {
        "Form": "-mişdi_past",
        "Person-Number": "2_sing"
      }
    },
    {
      "çökdün": {
        "Form": "-di_past",
        "Person-Number": "2_sing"
      }
    },
    {
      "çökürsən": {
        "Form": "present",
        "Person-Number": "2_sing"
      }
    },
    {
      "çökəcəksən": {
        "Form": "fut_def",
        "Person-Number": "2_sing"
      }
    },
    {
      "çökərsən": {
        "Form": "fut_indef",
        "Person-Number": "2_sing"
      }
    },
    {
      "çök": {
        "Form": "imp",
        "Person-Number": "2_sing"
      }
    },
    {
      "çökəsən": {
        "Form": "arzu",
        "Person-Number": "2_sing"
      }
    },
    {
      "çökməlisən": {
        "Form": "vacib",
        "Person-Number": "2_sing"
      }
    },
    {
      "çökəsisən": {
        "Form": "lazım",
        "Person-Number": "2_sing"
      }
    },
    {
      "çöksən": {
        "Form": "şərt",
        "Person-Number": "2_sing"
      }
    },
    {
      "çökməyin": {
        "Form": "inf",
        "Case": "gen"
      }
    },
    {
      "çökmüşdü": {
        "Form": "-mişdi_past",
        "Person-Number": "3_sing"
      }
    },
    {
      "çökdü": {
        "Form": "-di_past",
        "Person-Number": "3_sing"
      }
    },
    {
      "çökür": {
        "Form": "present",
        "Person-Number": "3_sing"
      }
    },
    {
      "çökəcək": {
        "Form": "fut_def",
        "Person-Number": "3_sing"
      }
    },
    {
      "çökər": {
        "Form": "fut_indef",
        "Person-Number": "3_sing"
      }
    },
    {
      "çöksün": {
        "Form": "imp",
        "Person-Number": "3_sing"
      }
    },
    {
      "çökə": {
        "Form": "arzu",
        "Person-Number": "3_sing"
      }
    },
    {
      "çökməlidir": {
        "Form": "vacib",
        "Person-Number": "3_sing"
      }
    },
    {
      "çökəsidir": {
        "Form": "lazım",
        "Person-Number": "3_sing"
      }
    },
    {
      "çöksə": {
        "Form": "şərt",
        "Person-Number": "3_sing"
      }
    },
    {
      "çökməyə": {
        "Form": "inf",
        "Case": "dat"
      }
    },
    {
      "çökmüşdük": {
        "Form": "-mişdi_past",
        "Person-Number": "1_plur"
      }
    },
    {
      "çökdük": {
        "Form": "-di_past",
        "Person-Number": "1_plur"
      }
    },
    {
      "çökürük": {
        "Form": "present",
        "Person-Number": "1_plur"
      }
    },
    {
      "çökəcəyik": {
        "Form": "fut_def",
        "Person-Number": "1_plur"
      }
    },
    {
      "çökərik": {
        "Form": "fut_indef",
        "Person-Number": "1_plur"
      }
    },
    {
      "çökək": {
        "Form": "imp",
        "Person-Number": "1_plur"
      }
    },
    {
      "çökək": {
        "Form": "arzu",
        "Person-Number": "1_plur"
      }
    },
    {
      "çökməliyik": {
        "Form": "vacib",
        "Person-Number": "1_plur"
      }
    },
    {
      "çökəsiyik": {
        "Form": "lazım",
        "Person-Number": "1_plur"
      }
    },
    {
      "çöksək": {
        "Form": "şərt",
        "Person-Number": "1_plur"
      }
    },
    {
      "çökməyi": {
        "Form": "inf",
        "Case": "acc"
      }
    },
    {
      "çökmüşdünüz": {
        "Form": "-mişdi_past",
        "Person-Number": "2_plur"
      }
    },
    {
      "çökdünüz": {
        "Form": "-di_past",
        "Person-Number": "2_plur"
      }
    },
    {
      "çökürsünüz": {
        "Form": "present",
        "Person-Number": "2_plur"
      }
    },
    {
      "çökəcəksiniz": {
        "Form": "fut_def",
        "Person-Number": "2_plur"
      }
    },
    {
      "çökərsiniz": {
        "Form": "fut_indef",
        "Person-Number": "2_plur"
      }
    },
    {
      "çökəsiniz": {
        "Form": "imp",
        "Person-Number": "2_plur"
      }
    },
    {
      "çökəsiniz": {
        "Form": "arzu",
        "Person-Number": "2_plur"
      }
    },
    {
      "çökməlisiniz": {
        "Form": "vacib",
        "Person-Number": "2_plur"
      }
    },
    {
      "çökəsisiniz": {
        "Form": "lazım",
        "Person-Number": "2_plur"
      }
    },
    {
      "çöksəniz": {
        "Form": "şərt",
        "Person-Number": "2_plur"
      }
    },
    {
      "çökməkdə": {
        "Form": "inf",
        "Case": "loc"
      }
    },
    {
      "çökmüşdülər": {
        "Form": "-mişdi_past",
        "Person-Number": "3_plur"
      }
    },
    {
      "çökdülər": {
        "Form": "-di_past",
        "Person-Number": "3_plur"
      }
    },
    {
      "çökürlər": {
        "Form": "present",
        "Person-Number": "3_plur"
      }
    },
    {
      "çökəcəklər": {
        "Form": "fut_def",
        "Person-Number": "3_plur"
      }
    },
    {
      "çökərlər": {
        "Form": "fut_indef",
        "Person-Number": "3_plur"
      }
    },
    {
      "çöksünlər": {
        "Form": "imp",
        "Person-Number": "3_plur"
      }
    },
    {
      "çökələr": {
        "Form": "arzu",
        "Person-Number": "3_plur"
      }
    },
    {
      "çökməlidirlər": {
        "Form": "vacib",
        "Person-Number": "3_plur"
      }
    },
    {
      "çökəsidirlər": {
        "Form": "lazım",
        "Person-Number": "3_plur"
      }
    },
    {
      "çöksələr": {
        "Form": "şərt",
        "Person-Number": "3_plur"
      }
    },
    {
      "çökməkdən": {
        "Form": "inf",
        "Case": "abl"
      }
    }
  ],
  "çəkilmək": [
    {
      "çəkilmişdim": {
        "Form": "-mişdi_past",
        "Person-Number": "1_sing"
      }
    },
    {
      "çəkildim": {
        "Form": "-di_past",
        "Person-Number": "1_sing"
      }
    },
    {
      "çəkilirəm": {
        "Form": "present",
        "Person-Number": "1_sing"
      }
    },
    {
      "çəkiləcəyəm": {
        "Form": "fut_def",
        "Person-Number": "1_sing"
      }
    },
    {
      "çəkilərəm": {
        "Form": "fut_indef",
        "Person-Number": "1_sing"
      }
    },
    {
      "çəkilim": {
        "Form": "imp",
        "Person-Number": "1_sing"
      }
    },
    {
      "çəkiləm": {
        "Form": "arzu",
        "Person-Number": "1_sing"
      }
    },
    {
      "çəkilməliyəm": {
        "Form": "vacib",
        "Person-Number": "1_sing"
      }
    },
    {
      "çəkiləsiyəm": {
        "Form": "lazım",
        "Person-Number": "1_sing"
      }
    },
    {
      "çəkilsəm": {
        "Form": "şərt",
        "Person-Number": "1_sing"
      }
    },
    {
      "çəkilmək": {
        "Form": "inf",
        "Case": "nom"
      }
    },
    {
      "çəkilmişdin": {
        "Form": "-mişdi_past",
        "Person-Number": "2_sing"
      }
    },
    {
      "çəkildin": {
        "Form": "-di_past",
        "Person-Number": "2_sing"
      }
    },
    {
      "çəkilirsən": {
        "Form": "present",
        "Person-Number": "2_sing"
      }
    },
    {
      "çəkiləcəksən": {
        "Form": "fut_def",
        "Person-Number": "2_sing"
      }
    },
    {
      "çəkilərsən": {
        "Form": "fut_indef",
        "Person-Number": "2_sing"
      }
    },
    {
      "çəkil": {
        "Form": "imp",
        "Person-Number": "2_sing"
      }
    },
    {
      "çəkiləsən": {
        "Form": "arzu",
        "Person-Number": "2_sing"
      }
    },
    {
      "çəkilməlisən": {
        "Form": "vacib",
        "Person-Number": "2_sing"
      }
    },
    {
      "çəkiləsisən": {
        "Form": "lazım",
        "Person-Number": "2_sing"
      }
    },
    {
      "çəkilsən": {
        "Form": "şərt",
        "Person-Number": "2_sing"
      }
    },
    {
      "çəkilməyin": {
        "Form": "inf",
        "Case": "gen"
      }
    },
    {
      "çəkilmişdi": {
        "Form": "-mişdi_past",
        "Person-Number": "3_sing"
      }
    },
    {
      "çəkildi": {
        "Form": "-di_past",
        "Person-Number": "3_sing"
      }
    },
    {
      "çəkilir": {
        "Form": "present",
        "Person-Number": "3_sing"
      }
    },
    {
      "çəkiləcək": {
        "Form": "fut_def",
        "Person-Number": "3_sing"
      }
    },
    {
      "çəkilər": {
        "Form": "fut_indef",
        "Person-Number": "3_sing"
      }
    },
    {
      "çəkilsin": {
        "Form": "imp",
        "Person-Number": "3_sing"
      }
    },
    {
      "çəkilə": {
        "Form": "arzu",
        "Person-Number": "3_sing"
      }
    },
    {
      "çəkilməlidir": {
        "Form": "vacib",
        "Person-Number": "3_sing"
      }
    },
    {
      "çəkiləsidir": {
        "Form": "lazım",
        "Person-Number": "3_sing"
      }
    },
    {
      "çəkilsə": {
        "Form": "şərt",
        "Person-Number": "3_sing"
      }
    },
    {
      "çəkilməyə": {
        "Form": "inf",
        "Case": "dat"
      }
    },
    {
      "çəkilmişdik": {
        "Form": "-mişdi_past",
        "Person-Number": "1_plur"
      }
    },
    {
      "çəkildik": {
        "Form": "-di_past",
        "Person-Number": "1_plur"
      }
    },
    {
      "çəkilirik": {
        "Form": "present",
        "Person-Number": "1_plur"
      }
    },
    {
      "çəkiləcəyik": {
        "Form": "fut_def",
        "Person-Number": "1_plur"
      }
    },
    {
      "çəkilərik": {
        "Form": "fut_indef",
        "Person-Number": "1_plur"
      }
    },
    {
      "çəkilək": {
        "Form": "imp",
        "Person-Number": "1_plur"
      }
    },
    {
      "çəkilək": {
        "Form": "arzu",
        "Person-Number": "1_plur"
      }
    },
    {
      "çəkilməliyik": {
        "Form": "vacib",
        "Person-Number": "1_plur"
      }
    },
    {
      "çəkiləsiyik": {
        "Form": "lazım",
        "Person-Number": "1_plur"
      }
    },
    {
      "çəkilsək": {
        "Form": "şərt",
        "Person-Number": "1_plur"
      }
    },
    {
      "çəkilməyi": {
        "Form": "inf",
        "Case": "acc"
      }
    },
    {
      "çəkilmişdiniz": {
        "Form": "-mişdi_past",
        "Person-Number": "2_plur"
      }
    },
    {
      "çəkildiniz": {
        "Form": "-di_past",
        "Person-Number": "2_plur"
      }
    },
    {
      "çəkilirsiniz": {
        "Form": "present",
        "Person-Number": "2_plur"
      }
    },
    {
      "çəkiləcəksiniz": {
        "Form": "fut_def",
        "Person-Number": "2_plur"
      }
    },
    {
      "çəkilərsiniz": {
        "Form": "fut_indef",
        "Person-Number": "2_plur"
      }
    },
    {
      "çəkiləsiniz": {
        "Form": "imp",
        "Person-Number": "2_plur"
      }
    },
    {
      "çəkiləsiniz": {
        "Form": "arzu",
        "Person-Number": "2_plur"
      }
    },
    {
      "çəkilməlisiniz": {
        "Form": "vacib",
        "Person-Number": "2_plur"
      }
    },
    {
      "çəkiləsisiniz": {
        "Form": "lazım",
        "Person-Number": "2_plur"
      }
    },
    {
      "çəkilsəniz": {
        "Form": "şərt",
        "Person-Number": "2_plur"
      }
    },
    {
      "çəkilməkdə": {
        "Form": "inf",
        "Case": "loc"
      }
    },
    {
      "çəkilmişdilər": {
        "Form": "-mişdi_past",
        "Person-Number": "3_plur"
      }
    },
    {
      "çəkildilər": {
        "Form": "-di_past",
        "Person-Number": "3_plur"
      }
    },
    {
      "çəkilirlər": {
        "Form": "present",
        "Person-Number": "3_plur"
      }
    },
    {
      "çəkiləcəklər": {
        "Form": "fut_def",
        "Person-Number": "3_plur"
      }
    },
    {
      "çəkilərlər": {
        "Form": "fut_indef",
        "Person-Number": "3_plur"
      }
    },
    {
      "çəkilsinlər": {
        "Form": "imp",
        "Person-Number": "3_plur"
      }
    },
    {
      "çəkilələr": {
        "Form": "arzu",
        "Person-Number": "3_plur"
      }
    },
    {
      "çəkilməlidirlər": {
        "Form": "vacib",
        "Person-Number": "3_plur"
      }
    },
    {
      "çəkiləsidirlər": {
        "Form": "lazım",
        "Person-Number": "3_plur"
      }
    },
    {
      "çəkilsələr": {
        "Form": "şərt",
        "Person-Number": "3_plur"
      }
    },
    {
      "çəkilməkdən": {
        "Form": "inf",
        "Case": "abl"
      }
    }
  ],
  "çəkmək": [
    {
      "çəkmişdim": {
        "Form": "-mişdi_past",
        "Person-Number": "1_sing"
      }
    },
    {
      "çəkdim": {
        "Form": "-di_past",
        "Person-Number": "1_sing"
      }
    },
    {
      "çəkirəm": {
        "Form": "present",
        "Person-Number": "1_sing"
      }
    },
    {
      "çəkəcəyəm": {
        "Form": "fut_def",
        "Person-Number": "1_sing"
      }
    },
    {
      "çəkərəm": {
        "Form": "fut_indef",
        "Person-Number": "1_sing"
      }
    },
    {
      "çəkim": {
        "Form": "imp",
        "Person-Number": "1_sing"
      }
    },
    {
      "çəkəm": {
        "Form": "arzu",
        "Person-Number": "1_sing"
      }
    },
    {
      "çəkməliyəm": {
        "Form": "vacib",
        "Person-Number": "1_sing"
      }
    },
    {
      "çəkəsiyəm": {
        "Form": "lazım",
        "Person-Number": "1_sing"
      }
    },
    {
      "çəksəm": {
        "Form": "şərt",
        "Person-Number": "1_sing"
      }
    },
    {
      "çəkmək": {
        "Form": "inf",
        "Case": "nom"
      }
    },
    {
      "çəkmişdin": {
        "Form": "-mişdi_past",
        "Person-Number": "2_sing"
      }
    },
    {
      "çəkdin": {
        "Form": "-di_past",
        "Person-Number": "2_sing"
      }
    },
    {
      "çəkirsən": {
        "Form": "present",
        "Person-Number": "2_sing"
      }
    },
    {
      "çəkəcəksən": {
        "Form": "fut_def",
        "Person-Number": "2_sing"
      }
    },
    {
      "çəkərsən": {
        "Form": "fut_indef",
        "Person-Number": "2_sing"
      }
    },
    {
      "çək": {
        "Form": "imp",
        "Person-Number": "2_sing"
      }
    },
    {
      "çəkəsən": {
        "Form": "arzu",
        "Person-Number": "2_sing"
      }
    },
    {
      "çəkməlisən": {
        "Form": "vacib",
        "Person-Number": "2_sing"
      }
    },
    {
      "çəkəsisən": {
        "Form": "lazım",
        "Person-Number": "2_sing"
      }
    },
    {
      "çəksən": {
        "Form": "şərt",
        "Person-Number": "2_sing"
      }
    },
    {
      "çəkməyin": {
        "Form": "inf",
        "Case": "gen"
      }
    },
    {
      "çəkmişdi": {
        "Form": "-mişdi_past",
        "Person-Number": "3_sing"
      }
    },
    {
      "çəkdi": {
        "Form": "-di_past",
        "Person-Number": "3_sing"
      }
    },
    {
      "çəkir": {
        "Form": "present",
        "Person-Number": "3_sing"
      }
    },
    {
      "çəkəcək": {
        "Form": "fut_def",
        "Person-Number": "3_sing"
      }
    },
    {
      "çəkər": {
        "Form": "fut_indef",
        "Person-Number": "3_sing"
      }
    },
    {
      "çəksin": {
        "Form": "imp",
        "Person-Number": "3_sing"
      }
    },
    {
      "çəkə": {
        "Form": "arzu",
        "Person-Number": "3_sing"
      }
    },
    {
      "çəkməlidir": {
        "Form": "vacib",
        "Person-Number": "3_sing"
      }
    },
    {
      "çəkəsidir": {
        "Form": "lazım",
        "Person-Number": "3_sing"
      }
    },
    {
      "çəksə": {
        "Form": "şərt",
        "Person-Number": "3_sing"
      }
    },
    {
      "çəkməyə": {
        "Form": "inf",
        "Case": "dat"
      }
    },
    {
      "çəkmişdik": {
        "Form": "-mişdi_past",
        "Person-Number": "1_plur"
      }
    },
    {
      "çəkdik": {
        "Form": "-di_past",
        "Person-Number": "1_plur"
      }
    },
    {
      "çəkirik": {
        "Form": "present",
        "Person-Number": "1_plur"
      }
    },
    {
      "çəkəcəyik": {
        "Form": "fut_def",
        "Person-Number": "1_plur"
      }
    },
    {
      "çəkərik": {
        "Form": "fut_indef",
        "Person-Number": "1_plur"
      }
    },
    {
      "çəkək": {
        "Form": "imp",
        "Person-Number": "1_plur"
      }
    },
    {
      "çəkək": {
        "Form": "arzu",
        "Person-Number": "1_plur"
      }
    },
    {
      "çəkməliyik": {
        "Form": "vacib",
        "Person-Number": "1_plur"
      }
    },
    {
      "çəkəsiyik": {
        "Form": "lazım",
        "Person-Number": "1_plur"
      }
    },
    {
      "çəksək": {
        "Form": "şərt",
        "Person-Number": "1_plur"
      }
    },
    {
      "çəkməyi": {
        "Form": "inf",
        "Case": "acc"
      }
    },
    {
      "çəkmişdiniz": {
        "Form": "-mişdi_past",
        "Person-Number": "2_plur"
      }
    },
    {
      "çəkdiniz": {
        "Form": "-di_past",
        "Person-Number": "2_plur"
      }
    },
    {
      "çəkirsiniz": {
        "Form": "present",
        "Person-Number": "2_plur"
      }
    },
    {
      "çəkəcəksiniz": {
        "Form": "fut_def",
        "Person-Number": "2_plur"
      }
    },
    {
      "çəkərsiniz": {
        "Form": "fut_indef",
        "Person-Number": "2_plur"
      }
    },
    {
      "çəkəsiniz": {
        "Form": "imp",
        "Person-Number": "2_plur"
      }
    },
    {
      "çəkəsiniz": {
        "Form": "arzu",
        "Person-Number": "2_plur"
      }
    },
    {
      "çəkməlisiniz": {
        "Form": "vacib",
        "Person-Number": "2_plur"
      }
    },
    {
      "çəkəsisiniz": {
        "Form": "lazım",
        "Person-Number": "2_plur"
      }
    },
    {
      "çəksəniz": {
        "Form": "şərt",
        "Person-Number": "2_plur"
      }
    },
    {
      "çəkməkdə": {
        "Form": "inf",
        "Case": "loc"
      }
    },
    {
      "çəkmişdilər": {
        "Form": "-mişdi_past",
        "Person-Number": "3_plur"
      }
    },
    {
      "çəkdilər": {
        "Form": "-di_past",
        "Person-Number": "3_plur"
      }
    },
    {
      "çəkirlər": {
        "Form": "present",
        "Person-Number": "3_plur"
      }
    },
    {
      "çəkəcəklər": {
        "Form": "fut_def",
        "Person-Number": "3_plur"
      }
    },
    {
      "çəkərlər": {
        "Form": "fut_indef",
        "Person-Number": "3_plur"
      }
    },
    {
      "çəksinlər": {
        "Form": "imp",
        "Person-Number": "3_plur"
      }
    },
    {
      "çəkələr": {
        "Form": "arzu",
        "Person-Number": "3_plur"
      }
    },
    {
      "çəkməlidirlər": {
        "Form": "vacib",
        "Person-Number": "3_plur"
      }
    },
    {
      "çəkəsidirlər": {
        "Form": "lazım",
        "Person-Number": "3_plur"
      }
    },
    {
      "çəksələr": {
        "Form": "şərt",
        "Person-Number": "3_plur"
      }
    },
    {
      "çəkməkdən": {
        "Form": "inf",
        "Case": "abl"
      }
    }
  ],
  "ödəmək": [
    {
      "ödəmişdim": {
        "Form": "-mişdi_past",
        "Person-Number": "1_sing"
      }
    },
    {
      "ödədim": {
        "Form": "-di_past",
        "Person-Number": "1_sing"
      }
    },
    {
      "ödəyirəm": {
        "Form": "present",
        "Person-Number": "1_sing"
      }
    },
    {
      "ödəyəcəyəm": {
        "Form": "fut_def",
        "Person-Number": "1_sing"
      }
    },
    {
      "ödəyərəm": {
        "Form": "fut_indef",
        "Person-Number": "1_sing"
      }
    },
    {
      "ödəyim": {
        "Form": "imp",
        "Person-Number": "1_sing"
      }
    },
    {
      "ödəyəm": {
        "Form": "arzu",
        "Person-Number": "1_sing"
      }
    },
    {
      "ödəməliyəm": {
        "Form": "vacib",
        "Person-Number": "1_sing"
      }
    },
    {
      "ödəyəsiyəm": {
        "Form": "lazım",
        "Person-Number": "1_sing"
      }
    },
    {
      "ödəsəm": {
        "Form": "şərt",
        "Person-Number": "1_sing"
      }
    },
    {
      "ödəmək": {
        "Form": "inf",
        "Case": "nom"
      }
    },
    {
      "ödəmişdin": {
        "Form": "-mişdi_past",
        "Person-Number": "2_sing"
      }
    },
    {
      "ödədin": {
        "Form": "-di_past",
        "Person-Number": "2_sing"
      }
    },
    {
      "ödəyirsən": {
        "Form": "present",
        "Person-Number": "2_sing"
      }
    },
    {
      "ödəyəcəksən": {
        "Form": "fut_def",
        "Person-Number": "2_sing"
      }
    },
    {
      "ödəyərsən": {
        "Form": "fut_indef",
        "Person-Number": "2_sing"
      }
    },
    {
      "ödə": {
        "Form": "imp",
        "Person-Number": "2_sing"
      }
    },
    {
      "ödəyəsən": {
        "Form": "arzu",
        "Person-Number": "2_sing"
      }
    },
    {
      "ödəməlisən": {
        "Form": "vacib",
        "Person-Number": "2_sing"
      }
    },
    {
      "ödəyəsisən": {
        "Form": "lazım",
        "Person-Number": "2_sing"
      }
    },
    {
      "ödəsən": {
        "Form": "şərt",
        "Person-Number": "2_sing"
      }
    },
    {
      "ödəməyin": {
        "Form": "inf",
        "Case": "gen"
      }
    },
    {
      "ödəmişdi": {
        "Form": "-mişdi_past",
        "Person-Number": "3_sing"
      }
    },
    {
      "ödədi": {
        "Form": "-di_past",
        "Person-Number": "3_sing"
      }
    },
    {
      "ödəyir": {
        "Form": "present",
        "Person-Number": "3_sing"
      }
    },
    {
      "ödəyəcək": {
        "Form": "fut_def",
        "Person-Number": "3_sing"
      }
    },
    {
      "ödəyər": {
        "Form": "fut_indef",
        "Person-Number": "3_sing"
      }
    },
    {
      "ödəsin": {
        "Form": "imp",
        "Person-Number": "3_sing"
      }
    },
    {
      "ödəyə": {
        "Form": "arzu",
        "Person-Number": "3_sing"
      }
    },
    {
      "ödəməlidir": {
        "Form": "vacib",
        "Person-Number": "3_sing"
      }
    },
    {
      "ödəyəsidir": {
        "Form": "lazım",
        "Person-Number": "3_sing"
      }
    },
    {
      "ödəsə": {
        "Form": "şərt",
        "Person-Number": "3_sing"
      }
    },
    {
      "ödəməyə": {
        "Form": "inf",
        "Case": "dat"
      }
    },
    {
      "ödəmişdik": {
        "Form": "-mişdi_past",
        "Person-Number": "1_plur"
      }
    },
    {
      "ödədik": {
        "Form": "-di_past",
        "Person-Number": "1_plur"
      }
    },
    {
      "ödəyirik": {
        "Form": "present",
        "Person-Number": "1_plur"
      }
    },
    {
      "ödəyəcəyik": {
        "Form": "fut_def",
        "Person-Number": "1_plur"
      }
    },
    {
      "ödəyərik": {
        "Form": "fut_indef",
        "Person-Number": "1_plur"
      }
    },
    {
      "ödəyək": {
        "Form": "imp",
        "Person-Number": "1_plur"
      }
    },
    {
      "ödəyək": {
        "Form": "arzu",
        "Person-Number": "1_plur"
      }
    },
    {
      "ödəməliyik": {
        "Form": "vacib",
        "Person-Number": "1_plur"
      }
    },
    {
      "ödəyəsiyik": {
        "Form": "lazım",
        "Person-Number": "1_plur"
      }
    },
    {
      "ödəsək": {
        "Form": "şərt",
        "Person-Number": "1_plur"
      }
    },
    {
      "ödəməyi": {
        "Form": "inf",
        "Case": "acc"
      }
    },
    {
      "ödəmişdiniz": {
        "Form": "-mişdi_past",
        "Person-Number": "2_plur"
      }
    },
    {
      "ödədiniz": {
        "Form": "-di_past",
        "Person-Number": "2_plur"
      }
    },
    {
      "ödəyirsiniz": {
        "Form": "present",
        "Person-Number": "2_plur"
      }
    },
    {
      "ödəyəcəksiniz": {
        "Form": "fut_def",
        "Person-Number": "2_plur"
      }
    },
    {
      "ödəyərsiniz": {
        "Form": "fut_indef",
        "Person-Number": "2_plur"
      }
    },
    {
      "ödəyəsiniz": {
        "Form": "imp",
        "Person-Number": "2_plur"
      }
    },
    {
      "ödəyəsiniz": {
        "Form": "arzu",
        "Person-Number": "2_plur"
      }
    },
    {
      "ödəməlisiniz": {
        "Form": "vacib",
        "Person-Number": "2_plur"
      }
    },
    {
      "ödəyəsisiniz": {
        "Form": "lazım",
        "Person-Number": "2_plur"
      }
    },
    {
      "ödəsəniz": {
        "Form": "şərt",
        "Person-Number": "2_plur"
      }
    },
    {
      "ödəməkdə": {
        "Form": "inf",
        "Case": "loc"
      }
    },
    {
      "ödəmişdilər": {
        "Form": "-mişdi_past",
        "Person-Number": "3_plur"
      }
    },
    {
      "ödədilər": {
        "Form": "-di_past",
        "Person-Number": "3_plur"
      }
    },
    {
      "ödəyirlər": {
        "Form": "present",
        "Person-Number": "3_plur"
      }
    },
    {
      "ödəyəcəklər": {
        "Form": "fut_def",
        "Person-Number": "3_plur"
      }
    },
    {
      "ödəyərlər": {
        "Form": "fut_indef",
        "Person-Number": "3_plur"
      }
    },
    {
      "ödəsinlər": {
        "Form": "imp",
        "Person-Number": "3_plur"
      }
    },
    {
      "ödəyələr": {
        "Form": "arzu",
        "Person-Number": "3_plur"
      }
    },
    {
      "ödəməlidirlər": {
        "Form": "vacib",
        "Person-Number": "3_plur"
      }
    },
    {
      "ödəyəsidirlər": {
        "Form": "lazım",
        "Person-Number": "3_plur"
      }
    },
    {
      "ödəsələr": {
        "Form": "şərt",
        "Person-Number": "3_plur"
      }
    },
    {
      "ödəməkdən": {
        "Form": "inf",
        "Case": "abl"
      }
    }
  ],
  "öldürmək": [
    {
      "öldürmüşdüm": {
        "Form": "-mişdi_past",
        "Person-Number": "1_sing"
      }
    },
    {
      "öldürdüm": {
        "Form": "-di_past",
        "Person-Number": "1_sing"
      }
    },
    {
      "öldürürəm": {
        "Form": "present",
        "Person-Number": "1_sing"
      }
    },
    {
      "öldürəcəyəm": {
        "Form": "fut_def",
        "Person-Number": "1_sing"
      }
    },
    {
      "öldürərəm": {
        "Form": "fut_indef",
        "Person-Number": "1_sing"
      }
    },
    {
      "öldürüm": {
        "Form": "imp",
        "Person-Number": "1_sing"
      }
    },
    {
      "öldürəm": {
        "Form": "arzu",
        "Person-Number": "1_sing"
      }
    },
    {
      "öldürməliyəm": {
        "Form": "vacib",
        "Person-Number": "1_sing"
      }
    },
    {
      "öldürəsiyəm": {
        "Form": "lazım",
        "Person-Number": "1_sing"
      }
    },
    {
      "öldürsəm": {
        "Form": "şərt",
        "Person-Number": "1_sing"
      }
    },
    {
      "öldürmək": {
        "Form": "inf",
        "Case": "nom"
      }
    },
    {
      "öldürmüşdün": {
        "Form": "-mişdi_past",
        "Person-Number": "2_sing"
      }
    },
    {
      "öldürdün": {
        "Form": "-di_past",
        "Person-Number": "2_sing"
      }
    },
    {
      "öldürürsən": {
        "Form": "present",
        "Person-Number": "2_sing"
      }
    },
    {
      "öldürəcəksən": {
        "Form": "fut_def",
        "Person-Number": "2_sing"
      }
    },
    {
      "öldürərsən": {
        "Form": "fut_indef",
        "Person-Number": "2_sing"
      }
    },
    {
      "öldür": {
        "Form": "imp",
        "Person-Number": "2_sing"
      }
    },
    {
      "öldürəsən": {
        "Form": "arzu",
        "Person-Number": "2_sing"
      }
    },
    {
      "öldürməlisən": {
        "Form": "vacib",
        "Person-Number": "2_sing"
      }
    },
    {
      "öldürəsisən": {
        "Form": "lazım",
        "Person-Number": "2_sing"
      }
    },
    {
      "öldürsən": {
        "Form": "şərt",
        "Person-Number": "2_sing"
      }
    },
    {
      "öldürməyin": {
        "Form": "inf",
        "Case": "gen"
      }
    },
    {
      "öldürmüşdü": {
        "Form": "-mişdi_past",
        "Person-Number": "3_sing"
      }
    },
    {
      "öldürdü": {
        "Form": "-di_past",
        "Person-Number": "3_sing"
      }
    },
    {
      "öldürür": {
        "Form": "present",
        "Person-Number": "3_sing"
      }
    },
    {
      "öldürəcək": {
        "Form": "fut_def",
        "Person-Number": "3_sing"
      }
    },
    {
      "öldürər": {
        "Form": "fut_indef",
        "Person-Number": "3_sing"
      }
    },
    {
      "öldürsün": {
        "Form": "imp",
        "Person-Number": "3_sing"
      }
    },
    {
      "öldürə": {
        "Form": "arzu",
        "Person-Number": "3_sing"
      }
    },
    {
      "öldürməlidir": {
        "Form": "vacib",
        "Person-Number": "3_sing"
      }
    },
    {
      "öldürəsidir": {
        "Form": "lazım",
        "Person-Number": "3_sing"
      }
    },
    {
      "öldürsə": {
        "Form": "şərt",
        "Person-Number": "3_sing"
      }
    },
    {
      "öldürməyə": {
        "Form": "inf",
        "Case": "dat"
      }
    },
    {
      "öldürmüşdük": {
        "Form": "-mişdi_past",
        "Person-Number": "1_plur"
      }
    },
    {
      "öldürdük": {
        "Form": "-di_past",
        "Person-Number": "1_plur"
      }
    },
    {
      "öldürürük": {
        "Form": "present",
        "Person-Number": "1_plur"
      }
    },
    {
      "öldürəcəyik": {
        "Form": "fut_def",
        "Person-Number": "1_plur"
      }
    },
    {
      "öldürərik": {
        "Form": "fut_indef",
        "Person-Number": "1_plur"
      }
    },
    {
      "öldürək": {
        "Form": "imp",
        "Person-Number": "1_plur"
      }
    },
    {
      "öldürək": {
        "Form": "arzu",
        "Person-Number": "1_plur"
      }
    },
    {
      "öldürməliyik": {
        "Form": "vacib",
        "Person-Number": "1_plur"
      }
    },
    {
      "öldürəsiyik": {
        "Form": "lazım",
        "Person-Number": "1_plur"
      }
    },
    {
      "öldürsək": {
        "Form": "şərt",
        "Person-Number": "1_plur"
      }
    },
    {
      "öldürməyi": {
        "Form": "inf",
        "Case": "acc"
      }
    },
    {
      "öldürmüşdünüz": {
        "Form": "-mişdi_past",
        "Person-Number": "2_plur"
      }
    },
    {
      "öldürdünüz": {
        "Form": "-di_past",
        "Person-Number": "2_plur"
      }
    },
    {
      "öldürürsünüz": {
        "Form": "present",
        "Person-Number": "2_plur"
      }
    },
    {
      "öldürəcəksiniz": {
        "Form": "fut_def",
        "Person-Number": "2_plur"
      }
    },
    {
      "öldürərsiniz": {
        "Form": "fut_indef",
        "Person-Number": "2_plur"
      }
    },
    {
      "öldürəsiniz": {
        "Form": "imp",
        "Person-Number": "2_plur"
      }
    },
    {
      "öldürəsiniz": {
        "Form": "arzu",
        "Person-Number": "2_plur"
      }
    },
    {
      "öldürməlisiniz": {
        "Form": "vacib",
        "Person-Number": "2_plur"
      }
    },
    {
      "öldürəsisiniz": {
        "Form": "lazım",
        "Person-Number": "2_plur"
      }
    },
    {
      "öldürsəniz": {
        "Form": "şərt",
        "Person-Number": "2_plur"
      }
    },
    {
      "öldürməkdə": {
        "Form": "inf",
        "Case": "loc"
      }
    },
    {
      "öldürmüşdülər": {
        "Form": "-mişdi_past",
        "Person-Number": "3_plur"
      }
    },
    {
      "öldürdülər": {
        "Form": "-di_past",
        "Person-Number": "3_plur"
      }
    },
    {
      "öldürürlər": {
        "Form": "present",
        "Person-Number": "3_plur"
      }
    },
    {
      "öldürəcəklər": {
        "Form": "fut_def",
        "Person-Number": "3_plur"
      }
    },
    {
      "öldürərlər": {
        "Form": "fut_indef",
        "Person-Number": "3_plur"
      }
    },
    {
      "öldürsünlər": {
        "Form": "imp",
        "Person-Number": "3_plur"
      }
    },
    {
      "öldürələr": {
        "Form": "arzu",
        "Person-Number": "3_plur"
      }
    },
    {
      "öldürməlidirlər": {
        "Form": "vacib",
        "Person-Number": "3_plur"
      }
    },
    {
      "öldürəsidirlər": {
        "Form": "lazım",
        "Person-Number": "3_plur"
      }
    },
    {
      "öldürsələr": {
        "Form": "şərt",
        "Person-Number": "3_plur"
      }
    },
    {
      "öldürməkdən": {
        "Form": "inf",
        "Case": "abl"
      }
    }
  ],
  "ölçmək": [
    {
      "ölçmüşdüm": {
        "Form": "-mişdi_past",
        "Person-Number": "1_sing"
      }
    },
    {
      "ölçdüm": {
        "Form": "-di_past",
        "Person-Number": "1_sing"
      }
    },
    {
      "ölçürəm": {
        "Form": "present",
        "Person-Number": "1_sing"
      }
    },
    {
      "ölçəcəyəm": {
        "Form": "fut_def",
        "Person-Number": "1_sing"
      }
    },
    {
      "ölçərəm": {
        "Form": "fut_indef",
        "Person-Number": "1_sing"
      }
    },
    {
      "ölçüm": {
        "Form": "imp",
        "Person-Number": "1_sing"
      }
    },
    {
      "ölçəm": {
        "Form": "arzu",
        "Person-Number": "1_sing"
      }
    },
    {
      "ölçməliyəm": {
        "Form": "vacib",
        "Person-Number": "1_sing"
      }
    },
    {
      "ölçəsiyəm": {
        "Form": "lazım",
        "Person-Number": "1_sing"
      }
    },
    {
      "ölçsəm": {
        "Form": "şərt",
        "Person-Number": "1_sing"
      }
    },
    {
      "ölçmək": {
        "Form": "inf",
        "Case": "nom"
      }
    },
    {
      "ölçmüşdün": {
        "Form": "-mişdi_past",
        "Person-Number": "2_sing"
      }
    },
    {
      "ölçdün": {
        "Form": "-di_past",
        "Person-Number": "2_sing"
      }
    },
    {
      "ölçürsən": {
        "Form": "present",
        "Person-Number": "2_sing"
      }
    },
    {
      "ölçəcəksən": {
        "Form": "fut_def",
        "Person-Number": "2_sing"
      }
    },
    {
      "ölçərsən": {
        "Form": "fut_indef",
        "Person-Number": "2_sing"
      }
    },
    {
      "ölç": {
        "Form": "imp",
        "Person-Number": "2_sing"
      }
    },
    {
      "ölçəsən": {
        "Form": "arzu",
        "Person-Number": "2_sing"
      }
    },
    {
      "ölçməlisən": {
        "Form": "vacib",
        "Person-Number": "2_sing"
      }
    },
    {
      "ölçəsisən": {
        "Form": "lazım",
        "Person-Number": "2_sing"
      }
    },
    {
      "ölçsən": {
        "Form": "şərt",
        "Person-Number": "2_sing"
      }
    },
    {
      "ölçməyin": {
        "Form": "inf",
        "Case": "gen"
      }
    },
    {
      "ölçmüşdü": {
        "Form": "-mişdi_past",
        "Person-Number": "3_sing"
      }
    },
    {
      "ölçdü": {
        "Form": "-di_past",
        "Person-Number": "3_sing"
      }
    },
    {
      "ölçür": {
        "Form": "present",
        "Person-Number": "3_sing"
      }
    },
    {
      "ölçəcək": {
        "Form": "fut_def",
        "Person-Number": "3_sing"
      }
    },
    {
      "ölçər": {
        "Form": "fut_indef",
        "Person-Number": "3_sing"
      }
    },
    {
      "ölçsün": {
        "Form": "imp",
        "Person-Number": "3_sing"
      }
    },
    {
      "ölçə": {
        "Form": "arzu",
        "Person-Number": "3_sing"
      }
    },
    {
      "ölçməlidir": {
        "Form": "vacib",
        "Person-Number": "3_sing"
      }
    },
    {
      "ölçəsidir": {
        "Form": "lazım",
        "Person-Number": "3_sing"
      }
    },
    {
      "ölçsə": {
        "Form": "şərt",
        "Person-Number": "3_sing"
      }
    },
    {
      "ölçməyə": {
        "Form": "inf",
        "Case": "dat"
      }
    },
    {
      "ölçmüşdük": {
        "Form": "-mişdi_past",
        "Person-Number": "1_plur"
      }
    },
    {
      "ölçdük": {
        "Form": "-di_past",
        "Person-Number": "1_plur"
      }
    },
    {
      "ölçürük": {
        "Form": "present",
        "Person-Number": "1_plur"
      }
    },
    {
      "ölçəcəyik": {
        "Form": "fut_def",
        "Person-Number": "1_plur"
      }
    },
    {
      "ölçərik": {
        "Form": "fut_indef",
        "Person-Number": "1_plur"
      }
    },
    {
      "ölçək": {
        "Form": "imp",
        "Person-Number": "1_plur"
      }
    },
    {
      "ölçək": {
        "Form": "arzu",
        "Person-Number": "1_plur"
      }
    },
    {
      "ölçməliyik": {
        "Form": "vacib",
        "Person-Number": "1_plur"
      }
    },
    {
      "ölçəsiyik": {
        "Form": "lazım",
        "Person-Number": "1_plur"
      }
    },
    {
      "ölçsək": {
        "Form": "şərt",
        "Person-Number": "1_plur"
      }
    },
    {
      "ölçməyi": {
        "Form": "inf",
        "Case": "acc"
      }
    },
    {
      "ölçmüşdünüz": {
        "Form": "-mişdi_past",
        "Person-Number": "2_plur"
      }
    },
    {
      "ölçdünüz": {
        "Form": "-di_past",
        "Person-Number": "2_plur"
      }
    },
    {
      "ölçürsünüz": {
        "Form": "present",
        "Person-Number": "2_plur"
      }
    },
    {
      "ölçəcəksiniz": {
        "Form": "fut_def",
        "Person-Number": "2_plur"
      }
    },
    {
      "ölçərsiniz": {
        "Form": "fut_indef",
        "Person-Number": "2_plur"
      }
    },
    {
      "ölçəsiniz": {
        "Form": "imp",
        "Person-Number": "2_plur"
      }
    },
    {
      "ölçəsiniz": {
        "Form": "arzu",
        "Person-Number": "2_plur"
      }
    },
    {
      "ölçməlisiniz": {
        "Form": "vacib",
        "Person-Number": "2_plur"
      }
    },
    {
      "ölçəsisiniz": {
        "Form": "lazım",
        "Person-Number": "2_plur"
      }
    },
    {
      "ölçsəniz": {
        "Form": "şərt",
        "Person-Number": "2_plur"
      }
    },
    {
      "ölçməkdə": {
        "Form": "inf",
        "Case": "loc"
      }
    },
    {
      "ölçmüşdülər": {
        "Form": "-mişdi_past",
        "Person-Number": "3_plur"
      }
    },
    {
      "ölçdülər": {
        "Form": "-di_past",
        "Person-Number": "3_plur"
      }
    },
    {
      "ölçürlər": {
        "Form": "present",
        "Person-Number": "3_plur"
      }
    },
    {
      "ölçəcəklər": {
        "Form": "fut_def",
        "Person-Number": "3_plur"
      }
    },
    {
      "ölçərlər": {
        "Form": "fut_indef",
        "Person-Number": "3_plur"
      }
    },
    {
      "ölçsünlər": {
        "Form": "imp",
        "Person-Number": "3_plur"
      }
    },
    {
      "ölçələr": {
        "Form": "arzu",
        "Person-Number": "3_plur"
      }
    },
    {
      "ölçməlidirlər": {
        "Form": "vacib",
        "Person-Number": "3_plur"
      }
    },
    {
      "ölçəsidirlər": {
        "Form": "lazım",
        "Person-Number": "3_plur"
      }
    },
    {
      "ölçsələr": {
        "Form": "şərt",
        "Person-Number": "3_plur"
      }
    },
    {
      "ölçməkdən": {
        "Form": "inf",
        "Case": "abl"
      }
    }
  ],
  "öpmək": [
    {
      "öpmüşdüm": {
        "Form": "-mişdi_past",
        "Person-Number": "1_sing"
      }
    },
    {
      "öpdüm": {
        "Form": "-di_past",
        "Person-Number": "1_sing"
      }
    },
    {
      "öpürəm": {
        "Form": "present",
        "Person-Number": "1_sing"
      }
    },
    {
      "öpəcəyəm": {
        "Form": "fut_def",
        "Person-Number": "1_sing"
      }
    },
    {
      "öpərəm": {
        "Form": "fut_indef",
        "Person-Number": "1_sing"
      }
    },
    {
      "öpüm": {
        "Form": "imp",
        "Person-Number": "1_sing"
      }
    },
    {
      "öpəm": {
        "Form": "arzu",
        "Person-Number": "1_sing"
      }
    },
    {
      "öpməliyəm": {
        "Form": "vacib",
        "Person-Number": "1_sing"
      }
    },
    {
      "öpəsiyəm": {
        "Form": "lazım",
        "Person-Number": "1_sing"
      }
    },
    {
      "öpsəm": {
        "Form": "şərt",
        "Person-Number": "1_sing"
      }
    },
    {
      "öpmək": {
        "Form": "inf",
        "Case": "nom"
      }
    },
    {
      "öpmüşdün": {
        "Form": "-mişdi_past",
        "Person-Number": "2_sing"
      }
    },
    {
      "öpdün": {
        "Form": "-di_past",
        "Person-Number": "2_sing"
      }
    },
    {
      "öpürsən": {
        "Form": "present",
        "Person-Number": "2_sing"
      }
    },
    {
      "öpəcəksən": {
        "Form": "fut_def",
        "Person-Number": "2_sing"
      }
    },
    {
      "öpərsən": {
        "Form": "fut_indef",
        "Person-Number": "2_sing"
      }
    },
    {
      "öp": {
        "Form": "imp",
        "Person-Number": "2_sing"
      }
    },
    {
      "öpəsən": {
        "Form": "arzu",
        "Person-Number": "2_sing"
      }
    },
    {
      "öpməlisən": {
        "Form": "vacib",
        "Person-Number": "2_sing"
      }
    },
    {
      "öpəsisən": {
        "Form": "lazım",
        "Person-Number": "2_sing"
      }
    },
    {
      "öpsən": {
        "Form": "şərt",
        "Person-Number": "2_sing"
      }
    },
    {
      "öpməyin": {
        "Form": "inf",
        "Case": "gen"
      }
    },
    {
      "öpmüşdü": {
        "Form": "-mişdi_past",
        "Person-Number": "3_sing"
      }
    },
    {
      "öpdü": {
        "Form": "-di_past",
        "Person-Number": "3_sing"
      }
    },
    {
      "öpür": {
        "Form": "present",
        "Person-Number": "3_sing"
      }
    },
    {
      "öpəcək": {
        "Form": "fut_def",
        "Person-Number": "3_sing"
      }
    },
    {
      "öpər": {
        "Form": "fut_indef",
        "Person-Number": "3_sing"
      }
    },
    {
      "öpsün": {
        "Form": "imp",
        "Person-Number": "3_sing"
      }
    },
    {
      "öpə": {
        "Form": "arzu",
        "Person-Number": "3_sing"
      }
    },
    {
      "öpməlidir": {
        "Form": "vacib",
        "Person-Number": "3_sing"
      }
    },
    {
      "öpəsidir": {
        "Form": "lazım",
        "Person-Number": "3_sing"
      }
    },
    {
      "öpsə": {
        "Form": "şərt",
        "Person-Number": "3_sing"
      }
    },
    {
      "öpməyə": {
        "Form": "inf",
        "Case": "dat"
      }
    },
    {
      "öpmüşdük": {
        "Form": "-mişdi_past",
        "Person-Number": "1_plur"
      }
    },
    {
      "öpdük": {
        "Form": "-di_past",
        "Person-Number": "1_plur"
      }
    },
    {
      "öpürük": {
        "Form": "present",
        "Person-Number": "1_plur"
      }
    },
    {
      "öpəcəyik": {
        "Form": "fut_def",
        "Person-Number": "1_plur"
      }
    },
    {
      "öpərik": {
        "Form": "fut_indef",
        "Person-Number": "1_plur"
      }
    },
    {
      "öpək": {
        "Form": "imp",
        "Person-Number": "1_plur"
      }
    },
    {
      "öpək": {
        "Form": "arzu",
        "Person-Number": "1_plur"
      }
    },
    {
      "öpməliyik": {
        "Form": "vacib",
        "Person-Number": "1_plur"
      }
    },
    {
      "öpəsiyik": {
        "Form": "lazım",
        "Person-Number": "1_plur"
      }
    },
    {
      "öpsək": {
        "Form": "şərt",
        "Person-Number": "1_plur"
      }
    },
    {
      "öpməyi": {
        "Form": "inf",
        "Case": "acc"
      }
    },
    {
      "öpmüşdünüz": {
        "Form": "-mişdi_past",
        "Person-Number": "2_plur"
      }
    },
    {
      "öpdünüz": {
        "Form": "-di_past",
        "Person-Number": "2_plur"
      }
    },
    {
      "öpürsünüz": {
        "Form": "present",
        "Person-Number": "2_plur"
      }
    },
    {
      "öpəcəksiniz": {
        "Form": "fut_def",
        "Person-Number": "2_plur"
      }
    },
    {
      "öpərsiniz": {
        "Form": "fut_indef",
        "Person-Number": "2_plur"
      }
    },
    {
      "öpəsiniz": {
        "Form": "imp",
        "Person-Number": "2_plur"
      }
    },
    {
      "öpəsiniz": {
        "Form": "arzu",
        "Person-Number": "2_plur"
      }
    },
    {
      "öpməlisiniz": {
        "Form": "vacib",
        "Person-Number": "2_plur"
      }
    },
    {
      "öpəsisiniz": {
        "Form": "lazım",
        "Person-Number": "2_plur"
      }
    },
    {
      "öpsəniz": {
        "Form": "şərt",
        "Person-Number": "2_plur"
      }
    },
    {
      "öpməkdə": {
        "Form": "inf",
        "Case": "loc"
      }
    },
    {
      "öpmüşdülər": {
        "Form": "-mişdi_past",
        "Person-Number": "3_plur"
      }
    },
    {
      "öpdülər": {
        "Form": "-di_past",
        "Person-Number": "3_plur"
      }
    },
    {
      "öpürlər": {
        "Form": "present",
        "Person-Number": "3_plur"
      }
    },
    {
      "öpəcəklər": {
        "Form": "fut_def",
        "Person-Number": "3_plur"
      }
    },
    {
      "öpərlər": {
        "Form": "fut_indef",
        "Person-Number": "3_plur"
      }
    },
    {
      "öpsünlər": {
        "Form": "imp",
        "Person-Number": "3_plur"
      }
    },
    {
      "öpələr": {
        "Form": "arzu",
        "Person-Number": "3_plur"
      }
    },
    {
      "öpməlidirlər": {
        "Form": "vacib",
        "Person-Number": "3_plur"
      }
    },
    {
      "öpəsidirlər": {
        "Form": "lazım",
        "Person-Number": "3_plur"
      }
    },
    {
      "öpsələr": {
        "Form": "şərt",
        "Person-Number": "3_plur"
      }
    },
    {
      "öpməkdən": {
        "Form": "inf",
        "Case": "abl"
      }
    }
  ],
  "örtmək": [
    {
      "örtmüşdüm": {
        "Form": "-mişdi_past",
        "Person-Number": "1_sing"
      }
    },
    {
      "örtdüm": {
        "Form": "-di_past",
        "Person-Number": "1_sing"
      }
    },
    {
      "örtürəm": {
        "Form": "present",
        "Person-Number": "1_sing"
      }
    },
    {
      "örtəcəyəm": {
        "Form": "fut_def",
        "Person-Number": "1_sing"
      }
    },
    {
      "örtərəm": {
        "Form": "fut_indef",
        "Person-Number": "1_sing"
      }
    },
    {
      "örtüm": {
        "Form": "imp",
        "Person-Number": "1_sing"
      }
    },
    {
      "örtəm": {
        "Form": "arzu",
        "Person-Number": "1_sing"
      }
    },
    {
      "örtməliyəm": {
        "Form": "vacib",
        "Person-Number": "1_sing"
      }
    },
    {
      "örtəsiyəm": {
        "Form": "lazım",
        "Person-Number": "1_sing"
      }
    },
    {
      "örtsəm": {
        "Form": "şərt",
        "Person-Number": "1_sing"
      }
    },
    {
      "örtmək": {
        "Form": "inf",
        "Case": "nom"
      }
    },
    {
      "örtmüşdün": {
        "Form": "-mişdi_past",
        "Person-Number": "2_sing"
      }
    },
    {
      "örtdün": {
        "Form": "-di_past",
        "Person-Number": "2_sing"
      }
    },
    {
      "örtürsən": {
        "Form": "present",
        "Person-Number": "2_sing"
      }
    },
    {
      "örtəcəksən": {
        "Form": "fut_def",
        "Person-Number": "2_sing"
      }
    },
    {
      "örtərsən": {
        "Form": "fut_indef",
        "Person-Number": "2_sing"
      }
    },
    {
      "ört": {
        "Form": "imp",
        "Person-Number": "2_sing"
      }
    },
    {
      "örtəsən": {
        "Form": "arzu",
        "Person-Number": "2_sing"
      }
    },
    {
      "örtməlisən": {
        "Form": "vacib",
        "Person-Number": "2_sing"
      }
    },
    {
      "örtəsisən": {
        "Form": "lazım",
        "Person-Number": "2_sing"
      }
    },
    {
      "örtsən": {
        "Form": "şərt",
        "Person-Number": "2_sing"
      }
    },
    {
      "örtməyin": {
        "Form": "inf",
        "Case": "gen"
      }
    },
    {
      "örtmüşdü": {
        "Form": "-mişdi_past",
        "Person-Number": "3_sing"
      }
    },
    {
      "örtdü": {
        "Form": "-di_past",
        "Person-Number": "3_sing"
      }
    },
    {
      "örtür": {
        "Form": "present",
        "Person-Number": "3_sing"
      }
    },
    {
      "örtəcək": {
        "Form": "fut_def",
        "Person-Number": "3_sing"
      }
    },
    {
      "örtər": {
        "Form": "fut_indef",
        "Person-Number": "3_sing"
      }
    },
    {
      "örtsün": {
        "Form": "imp",
        "Person-Number": "3_sing"
      }
    },
    {
      "örtə": {
        "Form": "arzu",
        "Person-Number": "3_sing"
      }
    },
    {
      "örtməlidir": {
        "Form": "vacib",
        "Person-Number": "3_sing"
      }
    },
    {
      "örtəsidir": {
        "Form": "lazım",
        "Person-Number": "3_sing"
      }
    },
    {
      "örtsə": {
        "Form": "şərt",
        "Person-Number": "3_sing"
      }
    },
    {
      "örtməyə": {
        "Form": "inf",
        "Case": "dat"
      }
    },
    {
      "örtmüşdük": {
        "Form": "-mişdi_past",
        "Person-Number": "1_plur"
      }
    },
    {
      "örtdük": {
        "Form": "-di_past",
        "Person-Number": "1_plur"
      }
    },
    {
      "örtürük": {
        "Form": "present",
        "Person-Number": "1_plur"
      }
    },
    {
      "örtəcəyik": {
        "Form": "fut_def",
        "Person-Number": "1_plur"
      }
    },
    {
      "örtərik": {
        "Form": "fut_indef",
        "Person-Number": "1_plur"
      }
    },
    {
      "örtək": {
        "Form": "imp",
        "Person-Number": "1_plur"
      }
    },
    {
      "örtək": {
        "Form": "arzu",
        "Person-Number": "1_plur"
      }
    },
    {
      "örtməliyik": {
        "Form": "vacib",
        "Person-Number": "1_plur"
      }
    },
    {
      "örtəsiyik": {
        "Form": "lazım",
        "Person-Number": "1_plur"
      }
    },
    {
      "örtsək": {
        "Form": "şərt",
        "Person-Number": "1_plur"
      }
    },
    {
      "örtməyi": {
        "Form": "inf",
        "Case": "acc"
      }
    },
    {
      "örtmüşdünüz": {
        "Form": "-mişdi_past",
        "Person-Number": "2_plur"
      }
    },
    {
      "örtdünüz": {
        "Form": "-di_past",
        "Person-Number": "2_plur"
      }
    },
    {
      "örtürsünüz": {
        "Form": "present",
        "Person-Number": "2_plur"
      }
    },
    {
      "örtəcəksiniz": {
        "Form": "fut_def",
        "Person-Number": "2_plur"
      }
    },
    {
      "örtərsiniz": {
        "Form": "fut_indef",
        "Person-Number": "2_plur"
      }
    },
    {
      "örtəsiniz": {
        "Form": "imp",
        "Person-Number": "2_plur"
      }
    },
    {
      "örtəsiniz": {
        "Form": "arzu",
        "Person-Number": "2_plur"
      }
    },
    {
      "örtməlisiniz": {
        "Form": "vacib",
        "Person-Number": "2_plur"
      }
    },
    {
      "örtəsisiniz": {
        "Form": "lazım",
        "Person-Number": "2_plur"
      }
    },
    {
      "örtsəniz": {
        "Form": "şərt",
        "Person-Number": "2_plur"
      }
    },
    {
      "örtməkdə": {
        "Form": "inf",
        "Case": "loc"
      }
    },
    {
      "örtmüşdülər": {
        "Form": "-mişdi_past",
        "Person-Number": "3_plur"
      }
    },
    {
      "örtdülər": {
        "Form": "-di_past",
        "Person-Number": "3_plur"
      }
    },
    {
      "örtürlər": {
        "Form": "present",
        "Person-Number": "3_plur"
      }
    },
    {
      "örtəcəklər": {
        "Form": "fut_def",
        "Person-Number": "3_plur"
      }
    },
    {
      "örtərlər": {
        "Form": "fut_indef",
        "Person-Number": "3_plur"
      }
    },
    {
      "örtsünlər": {
        "Form": "imp",
        "Person-Number": "3_plur"
      }
    },
    {
      "örtələr": {
        "Form": "arzu",
        "Person-Number": "3_plur"
      }
    },
    {
      "örtməlidirlər": {
        "Form": "vacib",
        "Person-Number": "3_plur"
      }
    },
    {
      "örtəsidirlər": {
        "Form": "lazım",
        "Person-Number": "3_plur"
      }
    },
    {
      "örtsələr": {
        "Form": "şərt",
        "Person-Number": "3_plur"
      }
    },
    {
      "örtməkdən": {
        "Form": "inf",
        "Case": "abl"
      }
    }
  ],
  "öskürmək": [
    {
      "öskürmüşdüm": {
        "Form": "-mişdi_past",
        "Person-Number": "1_sing"
      }
    },
    {
      "öskürdüm": {
        "Form": "-di_past",
        "Person-Number": "1_sing"
      }
    },
    {
      "öskürürəm": {
        "Form": "present",
        "Person-Number": "1_sing"
      }
    },
    {
      "öskürəcəyəm": {
        "Form": "fut_def",
        "Person-Number": "1_sing"
      }
    },
    {
      "öskürərəm": {
        "Form": "fut_indef",
        "Person-Number": "1_sing"
      }
    },
    {
      "öskürüm": {
        "Form": "imp",
        "Person-Number": "1_sing"
      }
    },
    {
      "öskürəm": {
        "Form": "arzu",
        "Person-Number": "1_sing"
      }
    },
    {
      "öskürməliyəm": {
        "Form": "vacib",
        "Person-Number": "1_sing"
      }
    },
    {
      "öskürəsiyəm": {
        "Form": "lazım",
        "Person-Number": "1_sing"
      }
    },
    {
      "öskürsəm": {
        "Form": "şərt",
        "Person-Number": "1_sing"
      }
    },
    {
      "öskürmək": {
        "Form": "inf",
        "Case": "nom"
      }
    },
    {
      "öskürmüşdün": {
        "Form": "-mişdi_past",
        "Person-Number": "2_sing"
      }
    },
    {
      "öskürdün": {
        "Form": "-di_past",
        "Person-Number": "2_sing"
      }
    },
    {
      "öskürürsən": {
        "Form": "present",
        "Person-Number": "2_sing"
      }
    },
    {
      "öskürəcəksən": {
        "Form": "fut_def",
        "Person-Number": "2_sing"
      }
    },
    {
      "öskürərsən": {
        "Form": "fut_indef",
        "Person-Number": "2_sing"
      }
    },
    {
      "öskür": {
        "Form": "imp",
        "Person-Number": "2_sing"
      }
    },
    {
      "öskürəsən": {
        "Form": "arzu",
        "Person-Number": "2_sing"
      }
    },
    {
      "öskürməlisən": {
        "Form": "vacib",
        "Person-Number": "2_sing"
      }
    },
    {
      "öskürəsisən": {
        "Form": "lazım",
        "Person-Number": "2_sing"
      }
    },
    {
      "öskürsən": {
        "Form": "şərt",
        "Person-Number": "2_sing"
      }
    },
    {
      "öskürməyin": {
        "Form": "inf",
        "Case": "gen"
      }
    },
    {
      "öskürmüşdü": {
        "Form": "-mişdi_past",
        "Person-Number": "3_sing"
      }
    },
    {
      "öskürdü": {
        "Form": "-di_past",
        "Person-Number": "3_sing"
      }
    },
    {
      "öskürür": {
        "Form": "present",
        "Person-Number": "3_sing"
      }
    },
    {
      "öskürəcək": {
        "Form": "fut_def",
        "Person-Number": "3_sing"
      }
    },
    {
      "öskürər": {
        "Form": "fut_indef",
        "Person-Number": "3_sing"
      }
    },
    {
      "öskürsün": {
        "Form": "imp",
        "Person-Number": "3_sing"
      }
    },
    {
      "öskürə": {
        "Form": "arzu",
        "Person-Number": "3_sing"
      }
    },
    {
      "öskürməlidir": {
        "Form": "vacib",
        "Person-Number": "3_sing"
      }
    },
    {
      "öskürəsidir": {
        "Form": "lazım",
        "Person-Number": "3_sing"
      }
    },
    {
      "öskürsə": {
        "Form": "şərt",
        "Person-Number": "3_sing"
      }
    },
    {
      "öskürməyə": {
        "Form": "inf",
        "Case": "dat"
      }
    },
    {
      "öskürmüşdük": {
        "Form": "-mişdi_past",
        "Person-Number": "1_plur"
      }
    },
    {
      "öskürdük": {
        "Form": "-di_past",
        "Person-Number": "1_plur"
      }
    },
    {
      "öskürürük": {
        "Form": "present",
        "Person-Number": "1_plur"
      }
    },
    {
      "öskürəcəyik": {
        "Form": "fut_def",
        "Person-Number": "1_plur"
      }
    },
    {
      "öskürərik": {
        "Form": "fut_indef",
        "Person-Number": "1_plur"
      }
    },
    {
      "öskürək": {
        "Form": "imp",
        "Person-Number": "1_plur"
      }
    },
    {
      "öskürək": {
        "Form": "arzu",
        "Person-Number": "1_plur"
      }
    },
    {
      "öskürməliyik": {
        "Form": "vacib",
        "Person-Number": "1_plur"
      }
    },
    {
      "öskürəsiyik": {
        "Form": "lazım",
        "Person-Number": "1_plur"
      }
    },
    {
      "öskürsək": {
        "Form": "şərt",
        "Person-Number": "1_plur"
      }
    },
    {
      "öskürməyi": {
        "Form": "inf",
        "Case": "acc"
      }
    },
    {
      "öskürmüşdünüz": {
        "Form": "-mişdi_past",
        "Person-Number": "2_plur"
      }
    },
    {
      "öskürdünüz": {
        "Form": "-di_past",
        "Person-Number": "2_plur"
      }
    },
    {
      "öskürürsünüz": {
        "Form": "present",
        "Person-Number": "2_plur"
      }
    },
    {
      "öskürəcəksiniz": {
        "Form": "fut_def",
        "Person-Number": "2_plur"
      }
    },
    {
      "öskürərsiniz": {
        "Form": "fut_indef",
        "Person-Number": "2_plur"
      }
    },
    {
      "öskürəsiniz": {
        "Form": "imp",
        "Person-Number": "2_plur"
      }
    },
    {
      "öskürəsiniz": {
        "Form": "arzu",
        "Person-Number": "2_plur"
      }
    },
    {
      "öskürməlisiniz": {
        "Form": "vacib",
        "Person-Number": "2_plur"
      }
    },
    {
      "öskürəsisiniz": {
        "Form": "lazım",
        "Person-Number": "2_plur"
      }
    },
    {
      "öskürsəniz": {
        "Form": "şərt",
        "Person-Number": "2_plur"
      }
    },
    {
      "öskürməkdə": {
        "Form": "inf",
        "Case": "loc"
      }
    },
    {
      "öskürmüşdülər": {
        "Form": "-mişdi_past",
        "Person-Number": "3_plur"
      }
    },
    {
      "öskürdülər": {
        "Form": "-di_past",
        "Person-Number": "3_plur"
      }
    },
    {
      "öskürürlər": {
        "Form": "present",
        "Person-Number": "3_plur"
      }
    },
    {
      "öskürəcəklər": {
        "Form": "fut_def",
        "Person-Number": "3_plur"
      }
    },
    {
      "öskürərlər": {
        "Form": "fut_indef",
        "Person-Number": "3_plur"
      }
    },
    {
      "öskürsünlər": {
        "Form": "imp",
        "Person-Number": "3_plur"
      }
    },
    {
      "öskürələr": {
        "Form": "arzu",
        "Person-Number": "3_plur"
      }
    },
    {
      "öskürməlidirlər": {
        "Form": "vacib",
        "Person-Number": "3_plur"
      }
    },
    {
      "öskürəsidirlər": {
        "Form": "lazım",
        "Person-Number": "3_plur"
      }
    },
    {
      "öskürsələr": {
        "Form": "şərt",
        "Person-Number": "3_plur"
      }
    },
    {
      "öskürməkdən": {
        "Form": "inf",
        "Case": "abl"
      }
    }
  ],
  "ötmək": [
    {
      "ötmüşdüm": {
        "Form": "-mişdi_past",
        "Person-Number": "1_sing"
      }
    },
    {
      "ötdüm": {
        "Form": "-di_past",
        "Person-Number": "1_sing"
      }
    },
    {
      "ötürəm": {
        "Form": "present",
        "Person-Number": "1_sing"
      }
    },
    {
      "ötəcəyəm": {
        "Form": "fut_def",
        "Person-Number": "1_sing"
      }
    },
    {
      "ötərəm": {
        "Form": "fut_indef",
        "Person-Number": "1_sing"
      }
    },
    {
      "ötüm": {
        "Form": "imp",
        "Person-Number": "1_sing"
      }
    },
    {
      "ötəm": {
        "Form": "arzu",
        "Person-Number": "1_sing"
      }
    },
    {
      "ötməliyəm": {
        "Form": "vacib",
        "Person-Number": "1_sing"
      }
    },
    {
      "ötəsiyəm": {
        "Form": "lazım",
        "Person-Number": "1_sing"
      }
    },
    {
      "ötsəm": {
        "Form": "şərt",
        "Person-Number": "1_sing"
      }
    },
    {
      "ötmək": {
        "Form": "inf",
        "Case": "nom"
      }
    },
    {
      "ötmüşdün": {
        "Form": "-mişdi_past",
        "Person-Number": "2_sing"
      }
    },
    {
      "ötdün": {
        "Form": "-di_past",
        "Person-Number": "2_sing"
      }
    },
    {
      "ötürsən": {
        "Form": "present",
        "Person-Number": "2_sing"
      }
    },
    {
      "ötəcəksən": {
        "Form": "fut_def",
        "Person-Number": "2_sing"
      }
    },
    {
      "ötərsən": {
        "Form": "fut_indef",
        "Person-Number": "2_sing"
      }
    },
    {
      "öt": {
        "Form": "imp",
        "Person-Number": "2_sing"
      }
    },
    {
      "ötəsən": {
        "Form": "arzu",
        "Person-Number": "2_sing"
      }
    },
    {
      "ötməlisən": {
        "Form": "vacib",
        "Person-Number": "2_sing"
      }
    },
    {
      "ötəsisən": {
        "Form": "lazım",
        "Person-Number": "2_sing"
      }
    },
    {
      "ötsən": {
        "Form": "şərt",
        "Person-Number": "2_sing"
      }
    },
    {
      "ötməyin": {
        "Form": "inf",
        "Case": "gen"
      }
    },
    {
      "ötmüşdü": {
        "Form": "-mişdi_past",
        "Person-Number": "3_sing"
      }
    },
    {
      "ötdü": {
        "Form": "-di_past",
        "Person-Number": "3_sing"
      }
    },
    {
      "ötür": {
        "Form": "present",
        "Person-Number": "3_sing"
      }
    },
    {
      "ötəcək": {
        "Form": "fut_def",
        "Person-Number": "3_sing"
      }
    },
    {
      "ötər": {
        "Form": "fut_indef",
        "Person-Number": "3_sing"
      }
    },
    {
      "ötsün": {
        "Form": "imp",
        "Person-Number": "3_sing"
      }
    },
    {
      "ötə": {
        "Form": "arzu",
        "Person-Number": "3_sing"
      }
    },
    {
      "ötməlidir": {
        "Form": "vacib",
        "Person-Number": "3_sing"
      }
    },
    {
      "ötəsidir": {
        "Form": "lazım",
        "Person-Number": "3_sing"
      }
    },
    {
      "ötsə": {
        "Form": "şərt",
        "Person-Number": "3_sing"
      }
    },
    {
      "ötməyə": {
        "Form": "inf",
        "Case": "dat"
      }
    },
    {
      "ötmüşdük": {
        "Form": "-mişdi_past",
        "Person-Number": "1_plur"
      }
    },
    {
      "ötdük": {
        "Form": "-di_past",
        "Person-Number": "1_plur"
      }
    },
    {
      "ötürük": {
        "Form": "present",
        "Person-Number": "1_plur"
      }
    },
    {
      "ötəcəyik": {
        "Form": "fut_def",
        "Person-Number": "1_plur"
      }
    },
    {
      "ötərik": {
        "Form": "fut_indef",
        "Person-Number": "1_plur"
      }
    },
    {
      "ötək": {
        "Form": "imp",
        "Person-Number": "1_plur"
      }
    },
    {
      "ötək": {
        "Form": "arzu",
        "Person-Number": "1_plur"
      }
    },
    {
      "ötməliyik": {
        "Form": "vacib",
        "Person-Number": "1_plur"
      }
    },
    {
      "ötəsiyik": {
        "Form": "lazım",
        "Person-Number": "1_plur"
      }
    },
    {
      "ötsək": {
        "Form": "şərt",
        "Person-Number": "1_plur"
      }
    },
    {
      "ötməyi": {
        "Form": "inf",
        "Case": "acc"
      }
    },
    {
      "ötmüşdünüz": {
        "Form": "-mişdi_past",
        "Person-Number": "2_plur"
      }
    },
    {
      "ötdünüz": {
        "Form": "-di_past",
        "Person-Number": "2_plur"
      }
    },
    {
      "ötürsünüz": {
        "Form": "present",
        "Person-Number": "2_plur"
      }
    },
    {
      "ötəcəksiniz": {
        "Form": "fut_def",
        "Person-Number": "2_plur"
      }
    },
    {
      "ötərsiniz": {
        "Form": "fut_indef",
        "Person-Number": "2_plur"
      }
    },
    {
      "ötəsiniz": {
        "Form": "imp",
        "Person-Number": "2_plur"
      }
    },
    {
      "ötəsiniz": {
        "Form": "arzu",
        "Person-Number": "2_plur"
      }
    },
    {
      "ötməlisiniz": {
        "Form": "vacib",
        "Person-Number": "2_plur"
      }
    },
    {
      "ötəsisiniz": {
        "Form": "lazım",
        "Person-Number": "2_plur"
      }
    },
    {
      "ötsəniz": {
        "Form": "şərt",
        "Person-Number": "2_plur"
      }
    },
    {
      "ötməkdə": {
        "Form": "inf",
        "Case": "loc"
      }
    },
    {
      "ötmüşdülər": {
        "Form": "-mişdi_past",
        "Person-Number": "3_plur"
      }
    },
    {
      "ötdülər": {
        "Form": "-di_past",
        "Person-Number": "3_plur"
      }
    },
    {
      "ötürlər": {
        "Form": "present",
        "Person-Number": "3_plur"
      }
    },
    {
      "ötəcəklər": {
        "Form": "fut_def",
        "Person-Number": "3_plur"
      }
    },
    {
      "ötərlər": {
        "Form": "fut_indef",
        "Person-Number": "3_plur"
      }
    },
    {
      "ötsünlər": {
        "Form": "imp",
        "Person-Number": "3_plur"
      }
    },
    {
      "ötələr": {
        "Form": "arzu",
        "Person-Number": "3_plur"
      }
    },
    {
      "ötməlidirlər": {
        "Form": "vacib",
        "Person-Number": "3_plur"
      }
    },
    {
      "ötəsidirlər": {
        "Form": "lazım",
        "Person-Number": "3_plur"
      }
    },
    {
      "ötsələr": {
        "Form": "şərt",
        "Person-Number": "3_plur"
      }
    },
    {
      "ötməkdən": {
        "Form": "inf",
        "Case": "abl"
      }
    }
  ],
  "ötürmək": [
    {
      "ötürmüşdüm": {
        "Form": "-mişdi_past",
        "Person-Number": "1_sing"
      }
    },
    {
      "ötürdüm": {
        "Form": "-di_past",
        "Person-Number": "1_sing"
      }
    },
    {
      "ötürürəm": {
        "Form": "present",
        "Person-Number": "1_sing"
      }
    },
    {
      "ötürəcəyəm": {
        "Form": "fut_def",
        "Person-Number": "1_sing"
      }
    },
    {
      "ötürərəm": {
        "Form": "fut_indef",
        "Person-Number": "1_sing"
      }
    },
    {
      "ötürüm": {
        "Form": "imp",
        "Person-Number": "1_sing"
      }
    },
    {
      "ötürəm": {
        "Form": "arzu",
        "Person-Number": "1_sing"
      }
    },
    {
      "ötürməliyəm": {
        "Form": "vacib",
        "Person-Number": "1_sing"
      }
    },
    {
      "ötürəsiyəm": {
        "Form": "lazım",
        "Person-Number": "1_sing"
      }
    },
    {
      "ötürsəm": {
        "Form": "şərt",
        "Person-Number": "1_sing"
      }
    },
    {
      "ötürmək": {
        "Form": "inf",
        "Case": "nom"
      }
    },
    {
      "ötürmüşdün": {
        "Form": "-mişdi_past",
        "Person-Number": "2_sing"
      }
    },
    {
      "ötürdün": {
        "Form": "-di_past",
        "Person-Number": "2_sing"
      }
    },
    {
      "ötürürsən": {
        "Form": "present",
        "Person-Number": "2_sing"
      }
    },
    {
      "ötürəcəksən": {
        "Form": "fut_def",
        "Person-Number": "2_sing"
      }
    },
    {
      "ötürərsən": {
        "Form": "fut_indef",
        "Person-Number": "2_sing"
      }
    },
    {
      "ötür": {
        "Form": "imp",
        "Person-Number": "2_sing"
      }
    },
    {
      "ötürəsən": {
        "Form": "arzu",
        "Person-Number": "2_sing"
      }
    },
    {
      "ötürməlisən": {
        "Form": "vacib",
        "Person-Number": "2_sing"
      }
    },
    {
      "ötürəsisən": {
        "Form": "lazım",
        "Person-Number": "2_sing"
      }
    },
    {
      "ötürsən": {
        "Form": "şərt",
        "Person-Number": "2_sing"
      }
    },
    {
      "ötürməyin": {
        "Form": "inf",
        "Case": "gen"
      }
    },
    {
      "ötürmüşdü": {
        "Form": "-mişdi_past",
        "Person-Number": "3_sing"
      }
    },
    {
      "ötürdü": {
        "Form": "-di_past",
        "Person-Number": "3_sing"
      }
    },
    {
      "ötürür": {
        "Form": "present",
        "Person-Number": "3_sing"
      }
    },
    {
      "ötürəcək": {
        "Form": "fut_def",
        "Person-Number": "3_sing"
      }
    },
    {
      "ötürər": {
        "Form": "fut_indef",
        "Person-Number": "3_sing"
      }
    },
    {
      "ötürsün": {
        "Form": "imp",
        "Person-Number": "3_sing"
      }
    },
    {
      "ötürə": {
        "Form": "arzu",
        "Person-Number": "3_sing"
      }
    },
    {
      "ötürməlidir": {
        "Form": "vacib",
        "Person-Number": "3_sing"
      }
    },
    {
      "ötürəsidir": {
        "Form": "lazım",
        "Person-Number": "3_sing"
      }
    },
    {
      "ötürsə": {
        "Form": "şərt",
        "Person-Number": "3_sing"
      }
    },
    {
      "ötürməyə": {
        "Form": "inf",
        "Case": "dat"
      }
    },
    {
      "ötürmüşdük": {
        "Form": "-mişdi_past",
        "Person-Number": "1_plur"
      }
    },
    {
      "ötürdük": {
        "Form": "-di_past",
        "Person-Number": "1_plur"
      }
    },
    {
      "ötürürük": {
        "Form": "present",
        "Person-Number": "1_plur"
      }
    },
    {
      "ötürəcəyik": {
        "Form": "fut_def",
        "Person-Number": "1_plur"
      }
    },
    {
      "ötürərik": {
        "Form": "fut_indef",
        "Person-Number": "1_plur"
      }
    },
    {
      "ötürək": {
        "Form": "imp",
        "Person-Number": "1_plur"
      }
    },
    {
      "ötürək": {
        "Form": "arzu",
        "Person-Number": "1_plur"
      }
    },
    {
      "ötürməliyik": {
        "Form": "vacib",
        "Person-Number": "1_plur"
      }
    },
    {
      "ötürəsiyik": {
        "Form": "lazım",
        "Person-Number": "1_plur"
      }
    },
    {
      "ötürsək": {
        "Form": "şərt",
        "Person-Number": "1_plur"
      }
    },
    {
      "ötürməyi": {
        "Form": "inf",
        "Case": "acc"
      }
    },
    {
      "ötürmüşdünüz": {
        "Form": "-mişdi_past",
        "Person-Number": "2_plur"
      }
    },
    {
      "ötürdünüz": {
        "Form": "-di_past",
        "Person-Number": "2_plur"
      }
    },
    {
      "ötürürsünüz": {
        "Form": "present",
        "Person-Number": "2_plur"
      }
    },
    {
      "ötürəcəksiniz": {
        "Form": "fut_def",
        "Person-Number": "2_plur"
      }
    },
    {
      "ötürərsiniz": {
        "Form": "fut_indef",
        "Person-Number": "2_plur"
      }
    },
    {
      "ötürəsiniz": {
        "Form": "imp",
        "Person-Number": "2_plur"
      }
    },
    {
      "ötürəsiniz": {
        "Form": "arzu",
        "Person-Number": "2_plur"
      }
    },
    {
      "ötürməlisiniz": {
        "Form": "vacib",
        "Person-Number": "2_plur"
      }
    },
    {
      "ötürəsisiniz": {
        "Form": "lazım",
        "Person-Number": "2_plur"
      }
    },
    {
      "ötürsəniz": {
        "Form": "şərt",
        "Person-Number": "2_plur"
      }
    },
    {
      "ötürməkdə": {
        "Form": "inf",
        "Case": "loc"
      }
    },
    {
      "ötürmüşdülər": {
        "Form": "-mişdi_past",
        "Person-Number": "3_plur"
      }
    },
    {
      "ötürdülər": {
        "Form": "-di_past",
        "Person-Number": "3_plur"
      }
    },
    {
      "ötürürlər": {
        "Form": "present",
        "Person-Number": "3_plur"
      }
    },
    {
      "ötürəcəklər": {
        "Form": "fut_def",
        "Person-Number": "3_plur"
      }
    },
    {
      "ötürərlər": {
        "Form": "fut_indef",
        "Person-Number": "3_plur"
      }
    },
    {
      "ötürsünlər": {
        "Form": "imp",
        "Person-Number": "3_plur"
      }
    },
    {
      "ötürələr": {
        "Form": "arzu",
        "Person-Number": "3_plur"
      }
    },
    {
      "ötürməlidirlər": {
        "Form": "vacib",
        "Person-Number": "3_plur"
      }
    },
    {
      "ötürəsidirlər": {
        "Form": "lazım",
        "Person-Number": "3_plur"
      }
    },
    {
      "ötürsələr": {
        "Form": "şərt",
        "Person-Number": "3_plur"
      }
    },
    {
      "ötürməkdən": {
        "Form": "inf",
        "Case": "abl"
      }
    }
  ],
  "öymək": [
    {
      "öymüşdüm": {
        "Form": "-mişdi_past",
        "Person-Number": "1_sing"
      }
    },
    {
      "öydüm": {
        "Form": "-di_past",
        "Person-Number": "1_sing"
      }
    },
    {
      "öyürəm": {
        "Form": "present",
        "Person-Number": "1_sing"
      }
    },
    {
      "öyəcəyəm": {
        "Form": "fut_def",
        "Person-Number": "1_sing"
      }
    },
    {
      "öyərəm": {
        "Form": "fut_indef",
        "Person-Number": "1_sing"
      }
    },
    {
      "öyüm": {
        "Form": "imp",
        "Person-Number": "1_sing"
      }
    },
    {
      "öyəm": {
        "Form": "arzu",
        "Person-Number": "1_sing"
      }
    },
    {
      "öyməliyəm": {
        "Form": "vacib",
        "Person-Number": "1_sing"
      }
    },
    {
      "öyəsiyəm": {
        "Form": "lazım",
        "Person-Number": "1_sing"
      }
    },
    {
      "öysəm": {
        "Form": "şərt",
        "Person-Number": "1_sing"
      }
    },
    {
      "öymək": {
        "Form": "inf",
        "Case": "nom"
      }
    },
    {
      "öymüşdün": {
        "Form": "-mişdi_past",
        "Person-Number": "2_sing"
      }
    },
    {
      "öydün": {
        "Form": "-di_past",
        "Person-Number": "2_sing"
      }
    },
    {
      "öyürsən": {
        "Form": "present",
        "Person-Number": "2_sing"
      }
    },
    {
      "öyəcəksən": {
        "Form": "fut_def",
        "Person-Number": "2_sing"
      }
    },
    {
      "öyərsən": {
        "Form": "fut_indef",
        "Person-Number": "2_sing"
      }
    },
    {
      "öy": {
        "Form": "imp",
        "Person-Number": "2_sing"
      }
    },
    {
      "öyəsən": {
        "Form": "arzu",
        "Person-Number": "2_sing"
      }
    },
    {
      "öyməlisən": {
        "Form": "vacib",
        "Person-Number": "2_sing"
      }
    },
    {
      "öyəsisən": {
        "Form": "lazım",
        "Person-Number": "2_sing"
      }
    },
    {
      "öysən": {
        "Form": "şərt",
        "Person-Number": "2_sing"
      }
    },
    {
      "öyməyin": {
        "Form": "inf",
        "Case": "gen"
      }
    },
    {
      "öymüşdü": {
        "Form": "-mişdi_past",
        "Person-Number": "3_sing"
      }
    },
    {
      "öydü": {
        "Form": "-di_past",
        "Person-Number": "3_sing"
      }
    },
    {
      "öyür": {
        "Form": "present",
        "Person-Number": "3_sing"
      }
    },
    {
      "öyəcək": {
        "Form": "fut_def",
        "Person-Number": "3_sing"
      }
    },
    {
      "öyər": {
        "Form": "fut_indef",
        "Person-Number": "3_sing"
      }
    },
    {
      "öysün": {
        "Form": "imp",
        "Person-Number": "3_sing"
      }
    },
    {
      "öyə": {
        "Form": "arzu",
        "Person-Number": "3_sing"
      }
    },
    {
      "öyməlidir": {
        "Form": "vacib",
        "Person-Number": "3_sing"
      }
    },
    {
      "öyəsidir": {
        "Form": "lazım",
        "Person-Number": "3_sing"
      }
    },
    {
      "öysə": {
        "Form": "şərt",
        "Person-Number": "3_sing"
      }
    },
    {
      "öyməyə": {
        "Form": "inf",
        "Case": "dat"
      }
    },
    {
      "öymüşdük": {
        "Form": "-mişdi_past",
        "Person-Number": "1_plur"
      }
    },
    {
      "öydük": {
        "Form": "-di_past",
        "Person-Number": "1_plur"
      }
    },
    {
      "öyürük": {
        "Form": "present",
        "Person-Number": "1_plur"
      }
    },
    {
      "öyəcəyik": {
        "Form": "fut_def",
        "Person-Number": "1_plur"
      }
    },
    {
      "öyərik": {
        "Form": "fut_indef",
        "Person-Number": "1_plur"
      }
    },
    {
      "öyək": {
        "Form": "imp",
        "Person-Number": "1_plur"
      }
    },
    {
      "öyək": {
        "Form": "arzu",
        "Person-Number": "1_plur"
      }
    },
    {
      "öyməliyik": {
        "Form": "vacib",
        "Person-Number": "1_plur"
      }
    },
    {
      "öyəsiyik": {
        "Form": "lazım",
        "Person-Number": "1_plur"
      }
    },
    {
      "öysək": {
        "Form": "şərt",
        "Person-Number": "1_plur"
      }
    },
    {
      "öyməyi": {
        "Form": "inf",
        "Case": "acc"
      }
    },
    {
      "öymüşdünüz": {
        "Form": "-mişdi_past",
        "Person-Number": "2_plur"
      }
    },
    {
      "öydünüz": {
        "Form": "-di_past",
        "Person-Number": "2_plur"
      }
    },
    {
      "öyürsünüz": {
        "Form": "present",
        "Person-Number": "2_plur"
      }
    },
    {
      "öyəcəksiniz": {
        "Form": "fut_def",
        "Person-Number": "2_plur"
      }
    },
    {
      "öyərsiniz": {
        "Form": "fut_indef",
        "Person-Number": "2_plur"
      }
    },
    {
      "öyəsiniz": {
        "Form": "imp",
        "Person-Number": "2_plur"
      }
    },
    {
      "öyəsiniz": {
        "Form": "arzu",
        "Person-Number": "2_plur"
      }
    },
    {
      "öyməlisiniz": {
        "Form": "vacib",
        "Person-Number": "2_plur"
      }
    },
    {
      "öyəsisiniz": {
        "Form": "lazım",
        "Person-Number": "2_plur"
      }
    },
    {
      "öysəniz": {
        "Form": "şərt",
        "Person-Number": "2_plur"
      }
    },
    {
      "öyməkdə": {
        "Form": "inf",
        "Case": "loc"
      }
    },
    {
      "öymüşdülər": {
        "Form": "-mişdi_past",
        "Person-Number": "3_plur"
      }
    },
    {
      "öydülər": {
        "Form": "-di_past",
        "Person-Number": "3_plur"
      }
    },
    {
      "öyürlər": {
        "Form": "present",
        "Person-Number": "3_plur"
      }
    },
    {
      "öyəcəklər": {
        "Form": "fut_def",
        "Person-Number": "3_plur"
      }
    },
    {
      "öyərlər": {
        "Form": "fut_indef",
        "Person-Number": "3_plur"
      }
    },
    {
      "öysünlər": {
        "Form": "imp",
        "Person-Number": "3_plur"
      }
    },
    {
      "öyələr": {
        "Form": "arzu",
        "Person-Number": "3_plur"
      }
    },
    {
      "öyməlidirlər": {
        "Form": "vacib",
        "Person-Number": "3_plur"
      }
    },
    {
      "öyəsidirlər": {
        "Form": "lazım",
        "Person-Number": "3_plur"
      }
    },
    {
      "öysələr": {
        "Form": "şərt",
        "Person-Number": "3_plur"
      }
    },
    {
      "öyməkdən": {
        "Form": "inf",
        "Case": "abl"
      }
    }
  ],
  "öyrənmək": [
    {
      "öyrənmişdim": {
        "Form": "-mişdi_past",
        "Person-Number": "1_sing"
      }
    },
    {
      "öyrəndim": {
        "Form": "-di_past",
        "Person-Number": "1_sing"
      }
    },
    {
      "öyrənirəm": {
        "Form": "present",
        "Person-Number": "1_sing"
      }
    },
    {
      "öyrənəcəyəm": {
        "Form": "fut_def",
        "Person-Number": "1_sing"
      }
    },
    {
      "öyrənərəm": {
        "Form": "fut_indef",
        "Person-Number": "1_sing"
      }
    },
    {
      "öyrənim": {
        "Form": "imp",
        "Person-Number": "1_sing"
      }
    },
    {
      "öyrənəm": {
        "Form": "arzu",
        "Person-Number": "1_sing"
      }
    },
    {
      "öyrənməliyəm": {
        "Form": "vacib",
        "Person-Number": "1_sing"
      }
    },
    {
      "öyrənəsiyəm": {
        "Form": "lazım",
        "Person-Number": "1_sing"
      }
    },
    {
      "öyrənsəm": {
        "Form": "şərt",
        "Person-Number": "1_sing"
      }
    },
    {
      "öyrənmək": {
        "Form": "inf",
        "Case": "nom"
      }
    },
    {
      "öyrənmişdin": {
        "Form": "-mişdi_past",
        "Person-Number": "2_sing"
      }
    },
    {
      "öyrəndin": {
        "Form": "-di_past",
        "Person-Number": "2_sing"
      }
    },
    {
      "öyrənirsən": {
        "Form": "present",
        "Person-Number": "2_sing"
      }
    },
    {
      "öyrənəcəksən": {
        "Form": "fut_def",
        "Person-Number": "2_sing"
      }
    },
    {
      "öyrənərsən": {
        "Form": "fut_indef",
        "Person-Number": "2_sing"
      }
    },
    {
      "öyrən": {
        "Form": "imp",
        "Person-Number": "2_sing"
      }
    },
    {
      "öyrənəsən": {
        "Form": "arzu",
        "Person-Number": "2_sing"
      }
    },
    {
      "öyrənməlisən": {
        "Form": "vacib",
        "Person-Number": "2_sing"
      }
    },
    {
      "öyrənəsisən": {
        "Form": "lazım",
        "Person-Number": "2_sing"
      }
    },
    {
      "öyrənsən": {
        "Form": "şərt",
        "Person-Number": "2_sing"
      }
    },
    {
      "öyrənməyin": {
        "Form": "inf",
        "Case": "gen"
      }
    },
    {
      "öyrənmişdi": {
        "Form": "-mişdi_past",
        "Person-Number": "3_sing"
      }
    },
    {
      "öyrəndi": {
        "Form": "-di_past",
        "Person-Number": "3_sing"
      }
    },
    {
      "öyrənir": {
        "Form": "present",
        "Person-Number": "3_sing"
      }
    },
    {
      "öyrənəcək": {
        "Form": "fut_def",
        "Person-Number": "3_sing"
      }
    },
    {
      "öyrənər": {
        "Form": "fut_indef",
        "Person-Number": "3_sing"
      }
    },
    {
      "öyrənsin": {
        "Form": "imp",
        "Person-Number": "3_sing"
      }
    },
    {
      "öyrənə": {
        "Form": "arzu",
        "Person-Number": "3_sing"
      }
    },
    {
      "öyrənməlidir": {
        "Form": "vacib",
        "Person-Number": "3_sing"
      }
    },
    {
      "öyrənəsidir": {
        "Form": "lazım",
        "Person-Number": "3_sing"
      }
    },
    {
      "öyrənsə": {
        "Form": "şərt",
        "Person-Number": "3_sing"
      }
    },
    {
      "öyrənməyə": {
        "Form": "inf",
        "Case": "dat"
      }
    },
    {
      "öyrənmişdik": {
        "Form": "-mişdi_past",
        "Person-Number": "1_plur"
      }
    },
    {
      "öyrəndik": {
        "Form": "-di_past",
        "Person-Number": "1_plur"
      }
    },
    {
      "öyrənirik": {
        "Form": "present",
        "Person-Number": "1_plur"
      }
    },
    {
      "öyrənəcəyik": {
        "Form": "fut_def",
        "Person-Number": "1_plur"
      }
    },
    {
      "öyrənərik": {
        "Form": "fut_indef",
        "Person-Number": "1_plur"
      }
    },
    {
      "öyrənək": {
        "Form": "imp",
        "Person-Number": "1_plur"
      }
    },
    {
      "öyrənək": {
        "Form": "arzu",
        "Person-Number": "1_plur"
      }
    },
    {
      "öyrənməliyik": {
        "Form": "vacib",
        "Person-Number": "1_plur"
      }
    },
    {
      "öyrənəsiyik": {
        "Form": "lazım",
        "Person-Number": "1_plur"
      }
    },
    {
      "öyrənsək": {
        "Form": "şərt",
        "Person-Number": "1_plur"
      }
    },
    {
      "öyrənməyi": {
        "Form": "inf",
        "Case": "acc"
      }
    },
    {
      "öyrənmişdiniz": {
        "Form": "-mişdi_past",
        "Person-Number": "2_plur"
      }
    },
    {
      "öyrəndiniz": {
        "Form": "-di_past",
        "Person-Number": "2_plur"
      }
    },
    {
      "öyrənirsiniz": {
        "Form": "present",
        "Person-Number": "2_plur"
      }
    },
    {
      "öyrənəcəksiniz": {
        "Form": "fut_def",
        "Person-Number": "2_plur"
      }
    },
    {
      "öyrənərsiniz": {
        "Form": "fut_indef",
        "Person-Number": "2_plur"
      }
    },
    {
      "öyrənəsiniz": {
        "Form": "imp",
        "Person-Number": "2_plur"
      }
    },
    {
      "öyrənəsiniz": {
        "Form": "arzu",
        "Person-Number": "2_plur"
      }
    },
    {
      "öyrənməlisiniz": {
        "Form": "vacib",
        "Person-Number": "2_plur"
      }
    },
    {
      "öyrənəsisiniz": {
        "Form": "lazım",
        "Person-Number": "2_plur"
      }
    },
    {
      "öyrənsəniz": {
        "Form": "şərt",
        "Person-Number": "2_plur"
      }
    },
    {
      "öyrənməkdə": {
        "Form": "inf",
        "Case": "loc"
      }
    },
    {
      "öyrənmişdilər": {
        "Form": "-mişdi_past",
        "Person-Number": "3_plur"
      }
    },
    {
      "öyrəndilər": {
        "Form": "-di_past",
        "Person-Number": "3_plur"
      }
    },
    {
      "öyrənirlər": {
        "Form": "present",
        "Person-Number": "3_plur"
      }
    },
    {
      "öyrənəcəklər": {
        "Form": "fut_def",
        "Person-Number": "3_plur"
      }
    },
    {
      "öyrənərlər": {
        "Form": "fut_indef",
        "Person-Number": "3_plur"
      }
    },
    {
      "öyrənsinlər": {
        "Form": "imp",
        "Person-Number": "3_plur"
      }
    },
    {
      "öyrənələr": {
        "Form": "arzu",
        "Person-Number": "3_plur"
      }
    },
    {
      "öyrənməlidirlər": {
        "Form": "vacib",
        "Person-Number": "3_plur"
      }
    },
    {
      "öyrənəsidirlər": {
        "Form": "lazım",
        "Person-Number": "3_plur"
      }
    },
    {
      "öyrənsələr": {
        "Form": "şərt",
        "Person-Number": "3_plur"
      }
    },
    {
      "öyrənməkdən": {
        "Form": "inf",
        "Case": "abl"
      }
    }
  ],
  "öyrətmək": [
    {
      "öyrətmişdim": {
        "Form": "-mişdi_past",
        "Person-Number": "1_sing"
      }
    },
    {
      "öyrətdim": {
        "Form": "-di_past",
        "Person-Number": "1_sing"
      }
    },
    {
      "öyrədirəm": {
        "Form": "present",
        "Person-Number": "1_sing"
      }
    },
    {
      "öyrədəcəyəm": {
        "Form": "fut_def",
        "Person-Number": "1_sing"
      }
    },
    {
      "öyrədərəm": {
        "Form": "fut_indef",
        "Person-Number": "1_sing"
      }
    },
    {
      "öyrədim": {
        "Form": "imp",
        "Person-Number": "1_sing"
      }
    },
    {
      "öyrədəm": {
        "Form": "arzu",
        "Person-Number": "1_sing"
      }
    },
    {
      "öyrətməliyəm": {
        "Form": "vacib",
        "Person-Number": "1_sing"
      }
    },
    {
      "öyrədəsiyəm": {
        "Form": "lazım",
        "Person-Number": "1_sing"
      }
    },
    {
      "öyrətsəm": {
        "Form": "şərt",
        "Person-Number": "1_sing"
      }
    },
    {
      "öyrətmək": {
        "Form": "inf",
        "Case": "nom"
      }
    },
    {
      "öyrətmişdin": {
        "Form": "-mişdi_past",
        "Person-Number": "2_sing"
      }
    },
    {
      "öyrətdin": {
        "Form": "-di_past",
        "Person-Number": "2_sing"
      }
    },
    {
      "öyrədirsən": {
        "Form": "present",
        "Person-Number": "2_sing"
      }
    },
    {
      "öyrədəcəksən": {
        "Form": "fut_def",
        "Person-Number": "2_sing"
      }
    },
    {
      "öyrədərsən": {
        "Form": "fut_indef",
        "Person-Number": "2_sing"
      }
    },
    {
      "öyrət": {
        "Form": "imp",
        "Person-Number": "2_sing"
      }
    },
    {
      "öyrədəsən": {
        "Form": "arzu",
        "Person-Number": "2_sing"
      }
    },
    {
      "öyrətməlisən": {
        "Form": "vacib",
        "Person-Number": "2_sing"
      }
    },
    {
      "öyrədəsisən": {
        "Form": "lazım",
        "Person-Number": "2_sing"
      }
    },
    {
      "öyrətsən": {
        "Form": "şərt",
        "Person-Number": "2_sing"
      }
    },
    {
      "öyrətməyin": {
        "Form": "inf",
        "Case": "gen"
      }
    },
    {
      "öyrətmişdi": {
        "Form": "-mişdi_past",
        "Person-Number": "3_sing"
      }
    },
    {
      "öyrətdi": {
        "Form": "-di_past",
        "Person-Number": "3_sing"
      }
    },
    {
      "öyrədir": {
        "Form": "present",
        "Person-Number": "3_sing"
      }
    },
    {
      "öyrədəcək": {
        "Form": "fut_def",
        "Person-Number": "3_sing"
      }
    },
    {
      "öyrədər": {
        "Form": "fut_indef",
        "Person-Number": "3_sing"
      }
    },
    {
      "öyrətsin": {
        "Form": "imp",
        "Person-Number": "3_sing"
      }
    },
    {
      "öyrədə": {
        "Form": "arzu",
        "Person-Number": "3_sing"
      }
    },
    {
      "öyrətməlidir": {
        "Form": "vacib",
        "Person-Number": "3_sing"
      }
    },
    {
      "öyrədəsidir": {
        "Form": "lazım",
        "Person-Number": "3_sing"
      }
    },
    {
      "öyrətsə": {
        "Form": "şərt",
        "Person-Number": "3_sing"
      }
    },
    {
      "öyrətməyə": {
        "Form": "inf",
        "Case": "dat"
      }
    },
    {
      "öyrətmişdik": {
        "Form": "-mişdi_past",
        "Person-Number": "1_plur"
      }
    },
    {
      "öyrətdik": {
        "Form": "-di_past",
        "Person-Number": "1_plur"
      }
    },
    {
      "öyrədirik": {
        "Form": "present",
        "Person-Number": "1_plur"
      }
    },
    {
      "öyrədəcəyik": {
        "Form": "fut_def",
        "Person-Number": "1_plur"
      }
    },
    {
      "öyrədərik": {
        "Form": "fut_indef",
        "Person-Number": "1_plur"
      }
    },
    {
      "öyrədək": {
        "Form": "imp",
        "Person-Number": "1_plur"
      }
    },
    {
      "öyrədək": {
        "Form": "arzu",
        "Person-Number": "1_plur"
      }
    },
    {
      "öyrətməliyik": {
        "Form": "vacib",
        "Person-Number": "1_plur"
      }
    },
    {
      "öyrədəsiyik": {
        "Form": "lazım",
        "Person-Number": "1_plur"
      }
    },
    {
      "öyrətsək": {
        "Form": "şərt",
        "Person-Number": "1_plur"
      }
    },
    {
      "öyrətməyi": {
        "Form": "inf",
        "Case": "acc"
      }
    },
    {
      "öyrətmişdiniz": {
        "Form": "-mişdi_past",
        "Person-Number": "2_plur"
      }
    },
    {
      "öyrətdiniz": {
        "Form": "-di_past",
        "Person-Number": "2_plur"
      }
    },
    {
      "öyrədirsiniz": {
        "Form": "present",
        "Person-Number": "2_plur"
      }
    },
    {
      "öyrədəcəksiniz": {
        "Form": "fut_def",
        "Person-Number": "2_plur"
      }
    },
    {
      "öyrədərsiniz": {
        "Form": "fut_indef",
        "Person-Number": "2_plur"
      }
    },
    {
      "öyrədəsiniz": {
        "Form": "imp",
        "Person-Number": "2_plur"
      }
    },
    {
      "öyrədəsiniz": {
        "Form": "arzu",
        "Person-Number": "2_plur"
      }
    },
    {
      "öyrətməlisiniz": {
        "Form": "vacib",
        "Person-Number": "2_plur"
      }
    },
    {
      "öyrədəsisiniz": {
        "Form": "lazım",
        "Person-Number": "2_plur"
      }
    },
    {
      "öyrətsəniz": {
        "Form": "şərt",
        "Person-Number": "2_plur"
      }
    },
    {
      "öyrətməkdə": {
        "Form": "inf",
        "Case": "loc"
      }
    },
    {
      "öyrətmişdilər": {
        "Form": "-mişdi_past",
        "Person-Number": "3_plur"
      }
    },
    {
      "öyrətdilər": {
        "Form": "-di_past",
        "Person-Number": "3_plur"
      }
    },
    {
      "öyrədirlər": {
        "Form": "present",
        "Person-Number": "3_plur"
      }
    },
    {
      "öyrədəcəklər": {
        "Form": "fut_def",
        "Person-Number": "3_plur"
      }
    },
    {
      "öyrədərlər": {
        "Form": "fut_indef",
        "Person-Number": "3_plur"
      }
    },
    {
      "öyrətsinlər": {
        "Form": "imp",
        "Person-Number": "3_plur"
      }
    },
    {
      "öyrədələr": {
        "Form": "arzu",
        "Person-Number": "3_plur"
      }
    },
    {
      "öyrətməlidirlər": {
        "Form": "vacib",
        "Person-Number": "3_plur"
      }
    },
    {
      "öyrədəsidirlər": {
        "Form": "lazım",
        "Person-Number": "3_plur"
      }
    },
    {
      "öyrətsələr": {
        "Form": "şərt",
        "Person-Number": "3_plur"
      }
    },
    {
      "öyrətməkdən": {
        "Form": "inf",
        "Case": "abl"
      }
    }
  ],
  "öyümək": [
    {
      "öyümüşdüm": {
        "Form": "-mişdi_past",
        "Person-Number": "1_sing"
      }
    },
    {
      "öyüdüm": {
        "Form": "-di_past",
        "Person-Number": "1_sing"
      }
    },
    {
      "öyüyürəm": {
        "Form": "present",
        "Person-Number": "1_sing"
      }
    },
    {
      "öyüyəcəyəm": {
        "Form": "fut_def",
        "Person-Number": "1_sing"
      }
    },
    {
      "öyüyərəm": {
        "Form": "fut_indef",
        "Person-Number": "1_sing"
      }
    },
    {
      "öyüyüm": {
        "Form": "imp",
        "Person-Number": "1_sing"
      }
    },
    {
      "öyüyəm": {
        "Form": "arzu",
        "Person-Number": "1_sing"
      }
    },
    {
      "öyüməliyəm": {
        "Form": "vacib",
        "Person-Number": "1_sing"
      }
    },
    {
      "öyüyəsiyəm": {
        "Form": "lazım",
        "Person-Number": "1_sing"
      }
    },
    {
      "öyüsəm": {
        "Form": "şərt",
        "Person-Number": "1_sing"
      }
    },
    {
      "öyümək": {
        "Form": "inf",
        "Case": "nom"
      }
    },
    {
      "öyümüşdün": {
        "Form": "-mişdi_past",
        "Person-Number": "2_sing"
      }
    },
    {
      "öyüdün": {
        "Form": "-di_past",
        "Person-Number": "2_sing"
      }
    },
    {
      "öyüyürsən": {
        "Form": "present",
        "Person-Number": "2_sing"
      }
    },
    {
      "öyüyəcəksən": {
        "Form": "fut_def",
        "Person-Number": "2_sing"
      }
    },
    {
      "öyüyərsən": {
        "Form": "fut_indef",
        "Person-Number": "2_sing"
      }
    },
    {
      "öyü": {
        "Form": "imp",
        "Person-Number": "2_sing"
      }
    },
    {
      "öyüyəsən": {
        "Form": "arzu",
        "Person-Number": "2_sing"
      }
    },
    {
      "öyüməlisən": {
        "Form": "vacib",
        "Person-Number": "2_sing"
      }
    },
    {
      "öyüyəsisən": {
        "Form": "lazım",
        "Person-Number": "2_sing"
      }
    },
    {
      "öyüsən": {
        "Form": "şərt",
        "Person-Number": "2_sing"
      }
    },
    {
      "öyüməyin": {
        "Form": "inf",
        "Case": "gen"
      }
    },
    {
      "öyümüşdü": {
        "Form": "-mişdi_past",
        "Person-Number": "3_sing"
      }
    },
    {
      "öyüdü": {
        "Form": "-di_past",
        "Person-Number": "3_sing"
      }
    },
    {
      "öyüyür": {
        "Form": "present",
        "Person-Number": "3_sing"
      }
    },
    {
      "öyüyəcək": {
        "Form": "fut_def",
        "Person-Number": "3_sing"
      }
    },
    {
      "öyüyər": {
        "Form": "fut_indef",
        "Person-Number": "3_sing"
      }
    },
    {
      "öyüsün": {
        "Form": "imp",
        "Person-Number": "3_sing"
      }
    },
    {
      "öyüyə": {
        "Form": "arzu",
        "Person-Number": "3_sing"
      }
    },
    {
      "öyüməlidir": {
        "Form": "vacib",
        "Person-Number": "3_sing"
      }
    },
    {
      "öyüyəsidir": {
        "Form": "lazım",
        "Person-Number": "3_sing"
      }
    },
    {
      "öyüsə": {
        "Form": "şərt",
        "Person-Number": "3_sing"
      }
    },
    {
      "öyüməyə": {
        "Form": "inf",
        "Case": "dat"
      }
    },
    {
      "öyümüşdük": {
        "Form": "-mişdi_past",
        "Person-Number": "1_plur"
      }
    },
    {
      "öyüdük": {
        "Form": "-di_past",
        "Person-Number": "1_plur"
      }
    },
    {
      "öyüyürük": {
        "Form": "present",
        "Person-Number": "1_plur"
      }
    },
    {
      "öyüyəcəyik": {
        "Form": "fut_def",
        "Person-Number": "1_plur"
      }
    },
    {
      "öyüyərik": {
        "Form": "fut_indef",
        "Person-Number": "1_plur"
      }
    },
    {
      "öyüyək": {
        "Form": "imp",
        "Person-Number": "1_plur"
      }
    },
    {
      "öyüyək": {
        "Form": "arzu",
        "Person-Number": "1_plur"
      }
    },
    {
      "öyüməliyik": {
        "Form": "vacib",
        "Person-Number": "1_plur"
      }
    },
    {
      "öyüyəsiyik": {
        "Form": "lazım",
        "Person-Number": "1_plur"
      }
    },
    {
      "öyüsək": {
        "Form": "şərt",
        "Person-Number": "1_plur"
      }
    },
    {
      "öyüməyi": {
        "Form": "inf",
        "Case": "acc"
      }
    },
    {
      "öyümüşdünüz": {
        "Form": "-mişdi_past",
        "Person-Number": "2_plur"
      }
    },
    {
      "öyüdünüz": {
        "Form": "-di_past",
        "Person-Number": "2_plur"
      }
    },
    {
      "öyüyürsünüz": {
        "Form": "present",
        "Person-Number": "2_plur"
      }
    },
    {
      "öyüyəcəksiniz": {
        "Form": "fut_def",
        "Person-Number": "2_plur"
      }
    },
    {
      "öyüyərsiniz": {
        "Form": "fut_indef",
        "Person-Number": "2_plur"
      }
    },
    {
      "öyüyəsiniz": {
        "Form": "imp",
        "Person-Number": "2_plur"
      }
    },
    {
      "öyüyəsiniz": {
        "Form": "arzu",
        "Person-Number": "2_plur"
      }
    },
    {
      "öyüməlisiniz": {
        "Form": "vacib",
        "Person-Number": "2_plur"
      }
    },
    {
      "öyüyəsisiniz": {
        "Form": "lazım",
        "Person-Number": "2_plur"
      }
    },
    {
      "öyüsəniz": {
        "Form": "şərt",
        "Person-Number": "2_plur"
      }
    },
    {
      "öyüməkdə": {
        "Form": "inf",
        "Case": "loc"
      }
    },
    {
      "öyümüşdülər": {
        "Form": "-mişdi_past",
        "Person-Number": "3_plur"
      }
    },
    {
      "öyüdülər": {
        "Form": "-di_past",
        "Person-Number": "3_plur"
      }
    },
    {
      "öyüyürlər": {
        "Form": "present",
        "Person-Number": "3_plur"
      }
    },
    {
      "öyüyəcəklər": {
        "Form": "fut_def",
        "Person-Number": "3_plur"
      }
    },
    {
      "öyüyərlər": {
        "Form": "fut_indef",
        "Person-Number": "3_plur"
      }
    },
    {
      "öyüsünlər": {
        "Form": "imp",
        "Person-Number": "3_plur"
      }
    },
    {
      "öyüyələr": {
        "Form": "arzu",
        "Person-Number": "3_plur"
      }
    },
    {
      "öyüməlidirlər": {
        "Form": "vacib",
        "Person-Number": "3_plur"
      }
    },
    {
      "öyüyəsidirlər": {
        "Form": "lazım",
        "Person-Number": "3_plur"
      }
    },
    {
      "öyüsələr": {
        "Form": "şərt",
        "Person-Number": "3_plur"
      }
    },
    {
      "öyüməkdən": {
        "Form": "inf",
        "Case": "abl"
      }
    }
  ],
  "öyünmək": [
    {
      "öyünmüşdüm": {
        "Form": "-mişdi_past",
        "Person-Number": "1_sing"
      }
    },
    {
      "öyündüm": {
        "Form": "-di_past",
        "Person-Number": "1_sing"
      }
    },
    {
      "öyünürəm": {
        "Form": "present",
        "Person-Number": "1_sing"
      }
    },
    {
      "öyünəcəyəm": {
        "Form": "fut_def",
        "Person-Number": "1_sing"
      }
    },
    {
      "öyünərəm": {
        "Form": "fut_indef",
        "Person-Number": "1_sing"
      }
    },
    {
      "öyünüm": {
        "Form": "imp",
        "Person-Number": "1_sing"
      }
    },
    {
      "öyünəm": {
        "Form": "arzu",
        "Person-Number": "1_sing"
      }
    },
    {
      "öyünməliyəm": {
        "Form": "vacib",
        "Person-Number": "1_sing"
      }
    },
    {
      "öyünəsiyəm": {
        "Form": "lazım",
        "Person-Number": "1_sing"
      }
    },
    {
      "öyünsəm": {
        "Form": "şərt",
        "Person-Number": "1_sing"
      }
    },
    {
      "öyünmək": {
        "Form": "inf",
        "Case": "nom"
      }
    },
    {
      "öyünmüşdün": {
        "Form": "-mişdi_past",
        "Person-Number": "2_sing"
      }
    },
    {
      "öyündün": {
        "Form": "-di_past",
        "Person-Number": "2_sing"
      }
    },
    {
      "öyünürsən": {
        "Form": "present",
        "Person-Number": "2_sing"
      }
    },
    {
      "öyünəcəksən": {
        "Form": "fut_def",
        "Person-Number": "2_sing"
      }
    },
    {
      "öyünərsən": {
        "Form": "fut_indef",
        "Person-Number": "2_sing"
      }
    },
    {
      "öyün": {
        "Form": "imp",
        "Person-Number": "2_sing"
      }
    },
    {
      "öyünəsən": {
        "Form": "arzu",
        "Person-Number": "2_sing"
      }
    },
    {
      "öyünməlisən": {
        "Form": "vacib",
        "Person-Number": "2_sing"
      }
    },
    {
      "öyünəsisən": {
        "Form": "lazım",
        "Person-Number": "2_sing"
      }
    },
    {
      "öyünsən": {
        "Form": "şərt",
        "Person-Number": "2_sing"
      }
    },
    {
      "öyünməyin": {
        "Form": "inf",
        "Case": "gen"
      }
    },
    {
      "öyünmüşdü": {
        "Form": "-mişdi_past",
        "Person-Number": "3_sing"
      }
    },
    {
      "öyündü": {
        "Form": "-di_past",
        "Person-Number": "3_sing"
      }
    },
    {
      "öyünür": {
        "Form": "present",
        "Person-Number": "3_sing"
      }
    },
    {
      "öyünəcək": {
        "Form": "fut_def",
        "Person-Number": "3_sing"
      }
    },
    {
      "öyünər": {
        "Form": "fut_indef",
        "Person-Number": "3_sing"
      }
    },
    {
      "öyünsün": {
        "Form": "imp",
        "Person-Number": "3_sing"
      }
    },
    {
      "öyünə": {
        "Form": "arzu",
        "Person-Number": "3_sing"
      }
    },
    {
      "öyünməlidir": {
        "Form": "vacib",
        "Person-Number": "3_sing"
      }
    },
    {
      "öyünəsidir": {
        "Form": "lazım",
        "Person-Number": "3_sing"
      }
    },
    {
      "öyünsə": {
        "Form": "şərt",
        "Person-Number": "3_sing"
      }
    },
    {
      "öyünməyə": {
        "Form": "inf",
        "Case": "dat"
      }
    },
    {
      "öyünmüşdük": {
        "Form": "-mişdi_past",
        "Person-Number": "1_plur"
      }
    },
    {
      "öyündük": {
        "Form": "-di_past",
        "Person-Number": "1_plur"
      }
    },
    {
      "öyünürük": {
        "Form": "present",
        "Person-Number": "1_plur"
      }
    },
    {
      "öyünəcəyik": {
        "Form": "fut_def",
        "Person-Number": "1_plur"
      }
    },
    {
      "öyünərik": {
        "Form": "fut_indef",
        "Person-Number": "1_plur"
      }
    },
    {
      "öyünək": {
        "Form": "imp",
        "Person-Number": "1_plur"
      }
    },
    {
      "öyünək": {
        "Form": "arzu",
        "Person-Number": "1_plur"
      }
    },
    {
      "öyünməliyik": {
        "Form": "vacib",
        "Person-Number": "1_plur"
      }
    },
    {
      "öyünəsiyik": {
        "Form": "lazım",
        "Person-Number": "1_plur"
      }
    },
    {
      "öyünsək": {
        "Form": "şərt",
        "Person-Number": "1_plur"
      }
    },
    {
      "öyünməyi": {
        "Form": "inf",
        "Case": "acc"
      }
    },
    {
      "öyünmüşdünüz": {
        "Form": "-mişdi_past",
        "Person-Number": "2_plur"
      }
    },
    {
      "öyündünüz": {
        "Form": "-di_past",
        "Person-Number": "2_plur"
      }
    },
    {
      "öyünürsünüz": {
        "Form": "present",
        "Person-Number": "2_plur"
      }
    },
    {
      "öyünəcəksiniz": {
        "Form": "fut_def",
        "Person-Number": "2_plur"
      }
    },
    {
      "öyünərsiniz": {
        "Form": "fut_indef",
        "Person-Number": "2_plur"
      }
    },
    {
      "öyünəsiniz": {
        "Form": "imp",
        "Person-Number": "2_plur"
      }
    },
    {
      "öyünəsiniz": {
        "Form": "arzu",
        "Person-Number": "2_plur"
      }
    },
    {
      "öyünməlisiniz": {
        "Form": "vacib",
        "Person-Number": "2_plur"
      }
    },
    {
      "öyünəsisiniz": {
        "Form": "lazım",
        "Person-Number": "2_plur"
      }
    },
    {
      "öyünsəniz": {
        "Form": "şərt",
        "Person-Number": "2_plur"
      }
    },
    {
      "öyünməkdə": {
        "Form": "inf",
        "Case": "loc"
      }
    },
    {
      "öyünmüşdülər": {
        "Form": "-mişdi_past",
        "Person-Number": "3_plur"
      }
    },
    {
      "öyündülər": {
        "Form": "-di_past",
        "Person-Number": "3_plur"
      }
    },
    {
      "öyünürlər": {
        "Form": "present",
        "Person-Number": "3_plur"
      }
    },
    {
      "öyünəcəklər": {
        "Form": "fut_def",
        "Person-Number": "3_plur"
      }
    },
    {
      "öyünərlər": {
        "Form": "fut_indef",
        "Person-Number": "3_plur"
      }
    },
    {
      "öyünsünlər": {
        "Form": "imp",
        "Person-Number": "3_plur"
      }
    },
    {
      "öyünələr": {
        "Form": "arzu",
        "Person-Number": "3_plur"
      }
    },
    {
      "öyünməlidirlər": {
        "Form": "vacib",
        "Person-Number": "3_plur"
      }
    },
    {
      "öyünəsidirlər": {
        "Form": "lazım",
        "Person-Number": "3_plur"
      }
    },
    {
      "öyünsələr": {
        "Form": "şərt",
        "Person-Number": "3_plur"
      }
    },
    {
      "öyünməkdən": {
        "Form": "inf",
        "Case": "abl"
      }
    }
  ],
  "ütüləmək": [
    {
      "ütüləmişdim": {
        "Form": "-mişdi_past",
        "Person-Number": "1_sing"
      }
    },
    {
      "ütülədim": {
        "Form": "-di_past",
        "Person-Number": "1_sing"
      }
    },
    {
      "ütüləyirəm": {
        "Form": "present",
        "Person-Number": "1_sing"
      }
    },
    {
      "ütüləyəcəyəm": {
        "Form": "fut_def",
        "Person-Number": "1_sing"
      }
    },
    {
      "ütüləyərəm": {
        "Form": "fut_indef",
        "Person-Number": "1_sing"
      }
    },
    {
      "ütüləyim": {
        "Form": "imp",
        "Person-Number": "1_sing"
      }
    },
    {
      "ütüləyəm": {
        "Form": "arzu",
        "Person-Number": "1_sing"
      }
    },
    {
      "ütüləməliyəm": {
        "Form": "vacib",
        "Person-Number": "1_sing"
      }
    },
    {
      "ütüləyəsiyəm": {
        "Form": "lazım",
        "Person-Number": "1_sing"
      }
    },
    {
      "ütüləsəm": {
        "Form": "şərt",
        "Person-Number": "1_sing"
      }
    },
    {
      "ütüləmək": {
        "Form": "inf",
        "Case": "nom"
      }
    },
    {
      "ütüləmişdin": {
        "Form": "-mişdi_past",
        "Person-Number": "2_sing"
      }
    },
    {
      "ütülədin": {
        "Form": "-di_past",
        "Person-Number": "2_sing"
      }
    },
    {
      "ütüləyirsən": {
        "Form": "present",
        "Person-Number": "2_sing"
      }
    },
    {
      "ütüləyəcəksən": {
        "Form": "fut_def",
        "Person-Number": "2_sing"
      }
    },
    {
      "ütüləyərsən": {
        "Form": "fut_indef",
        "Person-Number": "2_sing"
      }
    },
    {
      "ütülə": {
        "Form": "imp",
        "Person-Number": "2_sing"
      }
    },
    {
      "ütüləyəsən": {
        "Form": "arzu",
        "Person-Number": "2_sing"
      }
    },
    {
      "ütüləməlisən": {
        "Form": "vacib",
        "Person-Number": "2_sing"
      }
    },
    {
      "ütüləyəsisən": {
        "Form": "lazım",
        "Person-Number": "2_sing"
      }
    },
    {
      "ütüləsən": {
        "Form": "şərt",
        "Person-Number": "2_sing"
      }
    },
    {
      "ütüləməyin": {
        "Form": "inf",
        "Case": "gen"
      }
    },
    {
      "ütüləmişdi": {
        "Form": "-mişdi_past",
        "Person-Number": "3_sing"
      }
    },
    {
      "ütülədi": {
        "Form": "-di_past",
        "Person-Number": "3_sing"
      }
    },
    {
      "ütüləyir": {
        "Form": "present",
        "Person-Number": "3_sing"
      }
    },
    {
      "ütüləyəcək": {
        "Form": "fut_def",
        "Person-Number": "3_sing"
      }
    },
    {
      "ütüləyər": {
        "Form": "fut_indef",
        "Person-Number": "3_sing"
      }
    },
    {
      "ütüləsin": {
        "Form": "imp",
        "Person-Number": "3_sing"
      }
    },
    {
      "ütüləyə": {
        "Form": "arzu",
        "Person-Number": "3_sing"
      }
    },
    {
      "ütüləməlidir": {
        "Form": "vacib",
        "Person-Number": "3_sing"
      }
    },
    {
      "ütüləyəsidir": {
        "Form": "lazım",
        "Person-Number": "3_sing"
      }
    },
    {
      "ütüləsə": {
        "Form": "şərt",
        "Person-Number": "3_sing"
      }
    },
    {
      "ütüləməyə": {
        "Form": "inf",
        "Case": "dat"
      }
    },
    {
      "ütüləmişdik": {
        "Form": "-mişdi_past",
        "Person-Number": "1_plur"
      }
    },
    {
      "ütülədik": {
        "Form": "-di_past",
        "Person-Number": "1_plur"
      }
    },
    {
      "ütüləyirik": {
        "Form": "present",
        "Person-Number": "1_plur"
      }
    },
    {
      "ütüləyəcəyik": {
        "Form": "fut_def",
        "Person-Number": "1_plur"
      }
    },
    {
      "ütüləyərik": {
        "Form": "fut_indef",
        "Person-Number": "1_plur"
      }
    },
    {
      "ütüləyək": {
        "Form": "imp",
        "Person-Number": "1_plur"
      }
    },
    {
      "ütüləyək": {
        "Form": "arzu",
        "Person-Number": "1_plur"
      }
    },
    {
      "ütüləməliyik": {
        "Form": "vacib",
        "Person-Number": "1_plur"
      }
    },
    {
      "ütüləyəsiyik": {
        "Form": "lazım",
        "Person-Number": "1_plur"
      }
    },
    {
      "ütüləsək": {
        "Form": "şərt",
        "Person-Number": "1_plur"
      }
    },
    {
      "ütüləməyi": {
        "Form": "inf",
        "Case": "acc"
      }
    },
    {
      "ütüləmişdiniz": {
        "Form": "-mişdi_past",
        "Person-Number": "2_plur"
      }
    },
    {
      "ütülədiniz": {
        "Form": "-di_past",
        "Person-Number": "2_plur"
      }
    },
    {
      "ütüləyirsiniz": {
        "Form": "present",
        "Person-Number": "2_plur"
      }
    },
    {
      "ütüləyəcəksiniz": {
        "Form": "fut_def",
        "Person-Number": "2_plur"
      }
    },
    {
      "ütüləyərsiniz": {
        "Form": "fut_indef",
        "Person-Number": "2_plur"
      }
    },
    {
      "ütüləyəsiniz": {
        "Form": "imp",
        "Person-Number": "2_plur"
      }
    },
    {
      "ütüləyəsiniz": {
        "Form": "arzu",
        "Person-Number": "2_plur"
      }
    },
    {
      "ütüləməlisiniz": {
        "Form": "vacib",
        "Person-Number": "2_plur"
      }
    },
    {
      "ütüləyəsisiniz": {
        "Form": "lazım",
        "Person-Number": "2_plur"
      }
    },
    {
      "ütüləsəniz": {
        "Form": "şərt",
        "Person-Number": "2_plur"
      }
    },
    {
      "ütüləməkdə": {
        "Form": "inf",
        "Case": "loc"
      }
    },
    {
      "ütüləmişdilər": {
        "Form": "-mişdi_past",
        "Person-Number": "3_plur"
      }
    },
    {
      "ütülədilər": {
        "Form": "-di_past",
        "Person-Number": "3_plur"
      }
    },
    {
      "ütüləyirlər": {
        "Form": "present",
        "Person-Number": "3_plur"
      }
    },
    {
      "ütüləyəcəklər": {
        "Form": "fut_def",
        "Person-Number": "3_plur"
      }
    },
    {
      "ütüləyərlər": {
        "Form": "fut_indef",
        "Person-Number": "3_plur"
      }
    },
    {
      "ütüləsinlər": {
        "Form": "imp",
        "Person-Number": "3_plur"
      }
    },
    {
      "ütüləyələr": {
        "Form": "arzu",
        "Person-Number": "3_plur"
      }
    },
    {
      "ütüləməlidirlər": {
        "Form": "vacib",
        "Person-Number": "3_plur"
      }
    },
    {
      "ütüləyəsidirlər": {
        "Form": "lazım",
        "Person-Number": "3_plur"
      }
    },
    {
      "ütüləsələr": {
        "Form": "şərt",
        "Person-Number": "3_plur"
      }
    },
    {
      "ütüləməkdən": {
        "Form": "inf",
        "Case": "abl"
      }
    }
  ],
  "üzmək": [
    {
      "üzmüşdüm": {
        "Form": "-mişdi_past",
        "Person-Number": "1_sing"
      }
    },
    {
      "üzdüm": {
        "Form": "-di_past",
        "Person-Number": "1_sing"
      }
    },
    {
      "üzürəm": {
        "Form": "present",
        "Person-Number": "1_sing"
      }
    },
    {
      "üzəcəyəm": {
        "Form": "fut_def",
        "Person-Number": "1_sing"
      }
    },
    {
      "üzərəm": {
        "Form": "fut_indef",
        "Person-Number": "1_sing"
      }
    },
    {
      "üzüm": {
        "Form": "imp",
        "Person-Number": "1_sing"
      }
    },
    {
      "üzəm": {
        "Form": "arzu",
        "Person-Number": "1_sing"
      }
    },
    {
      "üzməliyəm": {
        "Form": "vacib",
        "Person-Number": "1_sing"
      }
    },
    {
      "üzəsiyəm": {
        "Form": "lazım",
        "Person-Number": "1_sing"
      }
    },
    {
      "üzsəm": {
        "Form": "şərt",
        "Person-Number": "1_sing"
      }
    },
    {
      "üzmək": {
        "Form": "inf",
        "Case": "nom"
      }
    },
    {
      "üzmüşdün": {
        "Form": "-mişdi_past",
        "Person-Number": "2_sing"
      }
    },
    {
      "üzdün": {
        "Form": "-di_past",
        "Person-Number": "2_sing"
      }
    },
    {
      "üzürsən": {
        "Form": "present",
        "Person-Number": "2_sing"
      }
    },
    {
      "üzəcəksən": {
        "Form": "fut_def",
        "Person-Number": "2_sing"
      }
    },
    {
      "üzərsən": {
        "Form": "fut_indef",
        "Person-Number": "2_sing"
      }
    },
    {
      "üz": {
        "Form": "imp",
        "Person-Number": "2_sing"
      }
    },
    {
      "üzəsən": {
        "Form": "arzu",
        "Person-Number": "2_sing"
      }
    },
    {
      "üzməlisən": {
        "Form": "vacib",
        "Person-Number": "2_sing"
      }
    },
    {
      "üzəsisən": {
        "Form": "lazım",
        "Person-Number": "2_sing"
      }
    },
    {
      "üzsən": {
        "Form": "şərt",
        "Person-Number": "2_sing"
      }
    },
    {
      "üzməyin": {
        "Form": "inf",
        "Case": "gen"
      }
    },
    {
      "üzmüşdü": {
        "Form": "-mişdi_past",
        "Person-Number": "3_sing"
      }
    },
    {
      "üzdü": {
        "Form": "-di_past",
        "Person-Number": "3_sing"
      }
    },
    {
      "üzür": {
        "Form": "present",
        "Person-Number": "3_sing"
      }
    },
    {
      "üzəcək": {
        "Form": "fut_def",
        "Person-Number": "3_sing"
      }
    },
    {
      "üzər": {
        "Form": "fut_indef",
        "Person-Number": "3_sing"
      }
    },
    {
      "üzsün": {
        "Form": "imp",
        "Person-Number": "3_sing"
      }
    },
    {
      "üzə": {
        "Form": "arzu",
        "Person-Number": "3_sing"
      }
    },
    {
      "üzməlidir": {
        "Form": "vacib",
        "Person-Number": "3_sing"
      }
    },
    {
      "üzəsidir": {
        "Form": "lazım",
        "Person-Number": "3_sing"
      }
    },
    {
      "üzsə": {
        "Form": "şərt",
        "Person-Number": "3_sing"
      }
    },
    {
      "üzməyə": {
        "Form": "inf",
        "Case": "dat"
      }
    },
    {
      "üzmüşdük": {
        "Form": "-mişdi_past",
        "Person-Number": "1_plur"
      }
    },
    {
      "üzdük": {
        "Form": "-di_past",
        "Person-Number": "1_plur"
      }
    },
    {
      "üzürük": {
        "Form": "present",
        "Person-Number": "1_plur"
      }
    },
    {
      "üzəcəyik": {
        "Form": "fut_def",
        "Person-Number": "1_plur"
      }
    },
    {
      "üzərik": {
        "Form": "fut_indef",
        "Person-Number": "1_plur"
      }
    },
    {
      "üzək": {
        "Form": "imp",
        "Person-Number": "1_plur"
      }
    },
    {
      "üzək": {
        "Form": "arzu",
        "Person-Number": "1_plur"
      }
    },
    {
      "üzməliyik": {
        "Form": "vacib",
        "Person-Number": "1_plur"
      }
    },
    {
      "üzəsiyik": {
        "Form": "lazım",
        "Person-Number": "1_plur"
      }
    },
    {
      "üzsək": {
        "Form": "şərt",
        "Person-Number": "1_plur"
      }
    },
    {
      "üzməyi": {
        "Form": "inf",
        "Case": "acc"
      }
    },
    {
      "üzmüşdünüz": {
        "Form": "-mişdi_past",
        "Person-Number": "2_plur"
      }
    },
    {
      "üzdünüz": {
        "Form": "-di_past",
        "Person-Number": "2_plur"
      }
    },
    {
      "üzürsünüz": {
        "Form": "present",
        "Person-Number": "2_plur"
      }
    },
    {
      "üzəcəksiniz": {
        "Form": "fut_def",
        "Person-Number": "2_plur"
      }
    },
    {
      "üzərsiniz": {
        "Form": "fut_indef",
        "Person-Number": "2_plur"
      }
    },
    {
      "üzəsiniz": {
        "Form": "imp",
        "Person-Number": "2_plur"
      }
    },
    {
      "üzəsiniz": {
        "Form": "arzu",
        "Person-Number": "2_plur"
      }
    },
    {
      "üzməlisiniz": {
        "Form": "vacib",
        "Person-Number": "2_plur"
      }
    },
    {
      "üzəsisiniz": {
        "Form": "lazım",
        "Person-Number": "2_plur"
      }
    },
    {
      "üzsəniz": {
        "Form": "şərt",
        "Person-Number": "2_plur"
      }
    },
    {
      "üzməkdə": {
        "Form": "inf",
        "Case": "loc"
      }
    },
    {
      "üzmüşdülər": {
        "Form": "-mişdi_past",
        "Person-Number": "3_plur"
      }
    },
    {
      "üzdülər": {
        "Form": "-di_past",
        "Person-Number": "3_plur"
      }
    },
    {
      "üzürlər": {
        "Form": "present",
        "Person-Number": "3_plur"
      }
    },
    {
      "üzəcəklər": {
        "Form": "fut_def",
        "Person-Number": "3_plur"
      }
    },
    {
      "üzərlər": {
        "Form": "fut_indef",
        "Person-Number": "3_plur"
      }
    },
    {
      "üzsünlər": {
        "Form": "imp",
        "Person-Number": "3_plur"
      }
    },
    {
      "üzələr": {
        "Form": "arzu",
        "Person-Number": "3_plur"
      }
    },
    {
      "üzməlidirlər": {
        "Form": "vacib",
        "Person-Number": "3_plur"
      }
    },
    {
      "üzəsidirlər": {
        "Form": "lazım",
        "Person-Number": "3_plur"
      }
    },
    {
      "üzsələr": {
        "Form": "şərt",
        "Person-Number": "3_plur"
      }
    },
    {
      "üzməkdən": {
        "Form": "inf",
        "Case": "abl"
      }
    }
  ],
  "üşümək": [
    {
      "üşümüşdüm": {
        "Form": "-mişdi_past",
        "Person-Number": "1_sing"
      }
    },
    {
      "üşüdüm": {
        "Form": "-di_past",
        "Person-Number": "1_sing"
      }
    },
    {
      "üşüyürəm": {
        "Form": "present",
        "Person-Number": "1_sing"
      }
    },
    {
      "üşüyəcəyəm": {
        "Form": "fut_def",
        "Person-Number": "1_sing"
      }
    },
    {
      "üşüyərəm": {
        "Form": "fut_indef",
        "Person-Number": "1_sing"
      }
    },
    {
      "üşüyüm": {
        "Form": "imp",
        "Person-Number": "1_sing"
      }
    },
    {
      "üşüyəm": {
        "Form": "arzu",
        "Person-Number": "1_sing"
      }
    },
    {
      "üşüməliyəm": {
        "Form": "vacib",
        "Person-Number": "1_sing"
      }
    },
    {
      "üşüyəsiyəm": {
        "Form": "lazım",
        "Person-Number": "1_sing"
      }
    },
    {
      "üşüsəm": {
        "Form": "şərt",
        "Person-Number": "1_sing"
      }
    },
    {
      "üşümək": {
        "Form": "inf",
        "Case": "nom"
      }
    },
    {
      "üşümüşdün": {
        "Form": "-mişdi_past",
        "Person-Number": "2_sing"
      }
    },
    {
      "üşüdün": {
        "Form": "-di_past",
        "Person-Number": "2_sing"
      }
    },
    {
      "üşüyürsən": {
        "Form": "present",
        "Person-Number": "2_sing"
      }
    },
    {
      "üşüyəcəksən": {
        "Form": "fut_def",
        "Person-Number": "2_sing"
      }
    },
    {
      "üşüyərsən": {
        "Form": "fut_indef",
        "Person-Number": "2_sing"
      }
    },
    {
      "üşü": {
        "Form": "imp",
        "Person-Number": "2_sing"
      }
    },
    {
      "üşüyəsən": {
        "Form": "arzu",
        "Person-Number": "2_sing"
      }
    },
    {
      "üşüməlisən": {
        "Form": "vacib",
        "Person-Number": "2_sing"
      }
    },
    {
      "üşüyəsisən": {
        "Form": "lazım",
        "Person-Number": "2_sing"
      }
    },
    {
      "üşüsən": {
        "Form": "şərt",
        "Person-Number": "2_sing"
      }
    },
    {
      "üşüməyin": {
        "Form": "inf",
        "Case": "gen"
      }
    },
    {
      "üşümüşdü": {
        "Form": "-mişdi_past",
        "Person-Number": "3_sing"
      }
    },
    {
      "üşüdü": {
        "Form": "-di_past",
        "Person-Number": "3_sing"
      }
    },
    {
      "üşüyür": {
        "Form": "present",
        "Person-Number": "3_sing"
      }
    },
    {
      "üşüyəcək": {
        "Form": "fut_def",
        "Person-Number": "3_sing"
      }
    },
    {
      "üşüyər": {
        "Form": "fut_indef",
        "Person-Number": "3_sing"
      }
    },
    {
      "üşüsün": {
        "Form": "imp",
        "Person-Number": "3_sing"
      }
    },
    {
      "üşüyə": {
        "Form": "arzu",
        "Person-Number": "3_sing"
      }
    },
    {
      "üşüməlidir": {
        "Form": "vacib",
        "Person-Number": "3_sing"
      }
    },
    {
      "üşüyəsidir": {
        "Form": "lazım",
        "Person-Number": "3_sing"
      }
    },
    {
      "üşüsə": {
        "Form": "şərt",
        "Person-Number": "3_sing"
      }
    },
    {
      "üşüməyə": {
        "Form": "inf",
        "Case": "dat"
      }
    },
    {
      "üşümüşdük": {
        "Form": "-mişdi_past",
        "Person-Number": "1_plur"
      }
    },
    {
      "üşüdük": {
        "Form": "-di_past",
        "Person-Number": "1_plur"
      }
    },
    {
      "üşüyürük": {
        "Form": "present",
        "Person-Number": "1_plur"
      }
    },
    {
      "üşüyəcəyik": {
        "Form": "fut_def",
        "Person-Number": "1_plur"
      }
    },
    {
      "üşüyərik": {
        "Form": "fut_indef",
        "Person-Number": "1_plur"
      }
    },
    {
      "üşüyək": {
        "Form": "imp",
        "Person-Number": "1_plur"
      }
    },
    {
      "üşüyək": {
        "Form": "arzu",
        "Person-Number": "1_plur"
      }
    },
    {
      "üşüməliyik": {
        "Form": "vacib",
        "Person-Number": "1_plur"
      }
    },
    {
      "üşüyəsiyik": {
        "Form": "lazım",
        "Person-Number": "1_plur"
      }
    },
    {
      "üşüsək": {
        "Form": "şərt",
        "Person-Number": "1_plur"
      }
    },
    {
      "üşüməyi": {
        "Form": "inf",
        "Case": "acc"
      }
    },
    {
      "üşümüşdünüz": {
        "Form": "-mişdi_past",
        "Person-Number": "2_plur"
      }
    },
    {
      "üşüdünüz": {
        "Form": "-di_past",
        "Person-Number": "2_plur"
      }
    },
    {
      "üşüyürsünüz": {
        "Form": "present",
        "Person-Number": "2_plur"
      }
    },
    {
      "üşüyəcəksiniz": {
        "Form": "fut_def",
        "Person-Number": "2_plur"
      }
    },
    {
      "üşüyərsiniz": {
        "Form": "fut_indef",
        "Person-Number": "2_plur"
      }
    },
    {
      "üşüyəsiniz": {
        "Form": "imp",
        "Person-Number": "2_plur"
      }
    },
    {
      "üşüyəsiniz": {
        "Form": "arzu",
        "Person-Number": "2_plur"
      }
    },
    {
      "üşüməlisiniz": {
        "Form": "vacib",
        "Person-Number": "2_plur"
      }
    },
    {
      "üşüyəsisiniz": {
        "Form": "lazım",
        "Person-Number": "2_plur"
      }
    },
    {
      "üşüsəniz": {
        "Form": "şərt",
        "Person-Number": "2_plur"
      }
    },
    {
      "üşüməkdə": {
        "Form": "inf",
        "Case": "loc"
      }
    },
    {
      "üşümüşdülər": {
        "Form": "-mişdi_past",
        "Person-Number": "3_plur"
      }
    },
    {
      "üşüdülər": {
        "Form": "-di_past",
        "Person-Number": "3_plur"
      }
    },
    {
      "üşüyürlər": {
        "Form": "present",
        "Person-Number": "3_plur"
      }
    },
    {
      "üşüyəcəklər": {
        "Form": "fut_def",
        "Person-Number": "3_plur"
      }
    },
    {
      "üşüyərlər": {
        "Form": "fut_indef",
        "Person-Number": "3_plur"
      }
    },
    {
      "üşüsünlər": {
        "Form": "imp",
        "Person-Number": "3_plur"
      }
    },
    {
      "üşüyələr": {
        "Form": "arzu",
        "Person-Number": "3_plur"
      }
    },
    {
      "üşüməlidirlər": {
        "Form": "vacib",
        "Person-Number": "3_plur"
      }
    },
    {
      "üşüyəsidirlər": {
        "Form": "lazım",
        "Person-Number": "3_plur"
      }
    },
    {
      "üşüsələr": {
        "Form": "şərt",
        "Person-Number": "3_plur"
      }
    },
    {
      "üşüməkdən": {
        "Form": "inf",
        "Case": "abl"
      }
    }
  ],
  "şifrələmək": [
    {
      "şifrələmişdim": {
        "Form": "-mişdi_past",
        "Person-Number": "1_sing"
      }
    },
    {
      "şifrələdim": {
        "Form": "-di_past",
        "Person-Number": "1_sing"
      }
    },
    {
      "şifrələyirəm": {
        "Form": "present",
        "Person-Number": "1_sing"
      }
    },
    {
      "şifrələyəcəyəm": {
        "Form": "fut_def",
        "Person-Number": "1_sing"
      }
    },
    {
      "şifrələyərəm": {
        "Form": "fut_indef",
        "Person-Number": "1_sing"
      }
    },
    {
      "şifrələyim": {
        "Form": "imp",
        "Person-Number": "1_sing"
      }
    },
    {
      "şifrələyəm": {
        "Form": "arzu",
        "Person-Number": "1_sing"
      }
    },
    {
      "şifrələməliyəm": {
        "Form": "vacib",
        "Person-Number": "1_sing"
      }
    },
    {
      "şifrələyəsiyəm": {
        "Form": "lazım",
        "Person-Number": "1_sing"
      }
    },
    {
      "şifrələsəm": {
        "Form": "şərt",
        "Person-Number": "1_sing"
      }
    },
    {
      "şifrələmək": {
        "Form": "inf",
        "Case": "nom"
      }
    },
    {
      "şifrələmişdin": {
        "Form": "-mişdi_past",
        "Person-Number": "2_sing"
      }
    },
    {
      "şifrələdin": {
        "Form": "-di_past",
        "Person-Number": "2_sing"
      }
    },
    {
      "şifrələyirsən": {
        "Form": "present",
        "Person-Number": "2_sing"
      }
    },
    {
      "şifrələyəcəksən": {
        "Form": "fut_def",
        "Person-Number": "2_sing"
      }
    },
    {
      "şifrələyərsən": {
        "Form": "fut_indef",
        "Person-Number": "2_sing"
      }
    },
    {
      "şifrələ": {
        "Form": "imp",
        "Person-Number": "2_sing"
      }
    },
    {
      "şifrələyəsən": {
        "Form": "arzu",
        "Person-Number": "2_sing"
      }
    },
    {
      "şifrələməlisən": {
        "Form": "vacib",
        "Person-Number": "2_sing"
      }
    },
    {
      "şifrələyəsisən": {
        "Form": "lazım",
        "Person-Number": "2_sing"
      }
    },
    {
      "şifrələsən": {
        "Form": "şərt",
        "Person-Number": "2_sing"
      }
    },
    {
      "şifrələməyin": {
        "Form": "inf",
        "Case": "gen"
      }
    },
    {
      "şifrələmişdi": {
        "Form": "-mişdi_past",
        "Person-Number": "3_sing"
      }
    },
    {
      "şifrələdi": {
        "Form": "-di_past",
        "Person-Number": "3_sing"
      }
    },
    {
      "şifrələyir": {
        "Form": "present",
        "Person-Number": "3_sing"
      }
    },
    {
      "şifrələyəcək": {
        "Form": "fut_def",
        "Person-Number": "3_sing"
      }
    },
    {
      "şifrələyər": {
        "Form": "fut_indef",
        "Person-Number": "3_sing"
      }
    },
    {
      "şifrələsin": {
        "Form": "imp",
        "Person-Number": "3_sing"
      }
    },
    {
      "şifrələyə": {
        "Form": "arzu",
        "Person-Number": "3_sing"
      }
    },
    {
      "şifrələməlidir": {
        "Form": "vacib",
        "Person-Number": "3_sing"
      }
    },
    {
      "şifrələyəsidir": {
        "Form": "lazım",
        "Person-Number": "3_sing"
      }
    },
    {
      "şifrələsə": {
        "Form": "şərt",
        "Person-Number": "3_sing"
      }
    },
    {
      "şifrələməyə": {
        "Form": "inf",
        "Case": "dat"
      }
    },
    {
      "şifrələmişdik": {
        "Form": "-mişdi_past",
        "Person-Number": "1_plur"
      }
    },
    {
      "şifrələdik": {
        "Form": "-di_past",
        "Person-Number": "1_plur"
      }
    },
    {
      "şifrələyirik": {
        "Form": "present",
        "Person-Number": "1_plur"
      }
    },
    {
      "şifrələyəcəyik": {
        "Form": "fut_def",
        "Person-Number": "1_plur"
      }
    },
    {
      "şifrələyərik": {
        "Form": "fut_indef",
        "Person-Number": "1_plur"
      }
    },
    {
      "şifrələyək": {
        "Form": "imp",
        "Person-Number": "1_plur"
      }
    },
    {
      "şifrələyək": {
        "Form": "arzu",
        "Person-Number": "1_plur"
      }
    },
    {
      "şifrələməliyik": {
        "Form": "vacib",
        "Person-Number": "1_plur"
      }
    },
    {
      "şifrələyəsiyik": {
        "Form": "lazım",
        "Person-Number": "1_plur"
      }
    },
    {
      "şifrələsək": {
        "Form": "şərt",
        "Person-Number": "1_plur"
      }
    },
    {
      "şifrələməyi": {
        "Form": "inf",
        "Case": "acc"
      }
    },
    {
      "şifrələmişdiniz": {
        "Form": "-mişdi_past",
        "Person-Number": "2_plur"
      }
    },
    {
      "şifrələdiniz": {
        "Form": "-di_past",
        "Person-Number": "2_plur"
      }
    },
    {
      "şifrələyirsiniz": {
        "Form": "present",
        "Person-Number": "2_plur"
      }
    },
    {
      "şifrələyəcəksiniz": {
        "Form": "fut_def",
        "Person-Number": "2_plur"
      }
    },
    {
      "şifrələyərsiniz": {
        "Form": "fut_indef",
        "Person-Number": "2_plur"
      }
    },
    {
      "şifrələyəsiniz": {
        "Form": "imp",
        "Person-Number": "2_plur"
      }
    },
    {
      "şifrələyəsiniz": {
        "Form": "arzu",
        "Person-Number": "2_plur"
      }
    },
    {
      "şifrələməlisiniz": {
        "Form": "vacib",
        "Person-Number": "2_plur"
      }
    },
    {
      "şifrələyəsisiniz": {
        "Form": "lazım",
        "Person-Number": "2_plur"
      }
    },
    {
      "şifrələsəniz": {
        "Form": "şərt",
        "Person-Number": "2_plur"
      }
    },
    {
      "şifrələməkdə": {
        "Form": "inf",
        "Case": "loc"
      }
    },
    {
      "şifrələmişdilər": {
        "Form": "-mişdi_past",
        "Person-Number": "3_plur"
      }
    },
    {
      "şifrələdilər": {
        "Form": "-di_past",
        "Person-Number": "3_plur"
      }
    },
    {
      "şifrələyirlər": {
        "Form": "present",
        "Person-Number": "3_plur"
      }
    },
    {
      "şifrələyəcəklər": {
        "Form": "fut_def",
        "Person-Number": "3_plur"
      }
    },
    {
      "şifrələyərlər": {
        "Form": "fut_indef",
        "Person-Number": "3_plur"
      }
    },
    {
      "şifrələsinlər": {
        "Form": "imp",
        "Person-Number": "3_plur"
      }
    },
    {
      "şifrələyələr": {
        "Form": "arzu",
        "Person-Number": "3_plur"
      }
    },
    {
      "şifrələməlidirlər": {
        "Form": "vacib",
        "Person-Number": "3_plur"
      }
    },
    {
      "şifrələyəsidirlər": {
        "Form": "lazım",
        "Person-Number": "3_plur"
      }
    },
    {
      "şifrələsələr": {
        "Form": "şərt",
        "Person-Number": "3_plur"
      }
    },
    {
      "şifrələməkdən": {
        "Form": "inf",
        "Case": "abl"
      }
    }
  ],
  "əfv etmək": [
    {
      "əfv etmişdim": {
        "Form": "-mişdi_past",
        "Person-Number": "1_sing"
      }
    },
    {
      "əfv etdim": {
        "Form": "-di_past",
        "Person-Number": "1_sing"
      }
    },
    {
      "əfv edirəm": {
        "Form": "present",
        "Person-Number": "1_sing"
      }
    },
    {
      "əfv edəcəyəm": {
        "Form": "fut_def",
        "Person-Number": "1_sing"
      }
    },
    {
      "əfv edərəm": {
        "Form": "fut_indef",
        "Person-Number": "1_sing"
      }
    },
    {
      "əfv edim": {
        "Form": "imp",
        "Person-Number": "1_sing"
      }
    },
    {
      "əfv edəm": {
        "Form": "arzu",
        "Person-Number": "1_sing"
      }
    },
    {
      "əfv etməliyəm": {
        "Form": "vacib",
        "Person-Number": "1_sing"
      }
    },
    {
      "əfv edəsiyəm": {
        "Form": "lazım",
        "Person-Number": "1_sing"
      }
    },
    {
      "əfv etsəm": {
        "Form": "şərt",
        "Person-Number": "1_sing"
      }
    },
    {
      "əfv etmək": {
        "Form": "inf",
        "Case": "nom"
      }
    },
    {
      "əfv etmişdin": {
        "Form": "-mişdi_past",
        "Person-Number": "2_sing"
      }
    },
    {
      "əfv etdin": {
        "Form": "-di_past",
        "Person-Number": "2_sing"
      }
    },
    {
      "əfv edirsən": {
        "Form": "present",
        "Person-Number": "2_sing"
      }
    },
    {
      "əfv edəcəksən": {
        "Form": "fut_def",
        "Person-Number": "2_sing"
      }
    },
    {
      "əfv edərsən": {
        "Form": "fut_indef",
        "Person-Number": "2_sing"
      }
    },
    {
      "əfv et": {
        "Form": "imp",
        "Person-Number": "2_sing"
      }
    },
    {
      "əfv edəsən": {
        "Form": "arzu",
        "Person-Number": "2_sing"
      }
    },
    {
      "əfv etməlisən": {
        "Form": "vacib",
        "Person-Number": "2_sing"
      }
    },
    {
      "əfv edəsisən": {
        "Form": "lazım",
        "Person-Number": "2_sing"
      }
    },
    {
      "əfv etsən": {
        "Form": "şərt",
        "Person-Number": "2_sing"
      }
    },
    {
      "əfv etməyin": {
        "Form": "inf",
        "Case": "gen"
      }
    },
    {
      "əfv etmişdi": {
        "Form": "-mişdi_past",
        "Person-Number": "3_sing"
      }
    },
    {
      "əfv etdi": {
        "Form": "-di_past",
        "Person-Number": "3_sing"
      }
    },
    {
      "əfv edir": {
        "Form": "present",
        "Person-Number": "3_sing"
      }
    },
    {
      "əfv edəcək": {
        "Form": "fut_def",
        "Person-Number": "3_sing"
      }
    },
    {
      "əfv edər": {
        "Form": "fut_indef",
        "Person-Number": "3_sing"
      }
    },
    {
      "əfv etsin": {
        "Form": "imp",
        "Person-Number": "3_sing"
      }
    },
    {
      "əfv edə": {
        "Form": "arzu",
        "Person-Number": "3_sing"
      }
    },
    {
      "əfv etməlidir": {
        "Form": "vacib",
        "Person-Number": "3_sing"
      }
    },
    {
      "əfv edəsidir": {
        "Form": "lazım",
        "Person-Number": "3_sing"
      }
    },
    {
      "əfv etsə": {
        "Form": "şərt",
        "Person-Number": "3_sing"
      }
    },
    {
      "əfv etməyə": {
        "Form": "inf",
        "Case": "dat"
      }
    },
    {
      "əfv etmişdik": {
        "Form": "-mişdi_past",
        "Person-Number": "1_plur"
      }
    },
    {
      "əfv etdik": {
        "Form": "-di_past",
        "Person-Number": "1_plur"
      }
    },
    {
      "əfv edirik": {
        "Form": "present",
        "Person-Number": "1_plur"
      }
    },
    {
      "əfv edəcəyik": {
        "Form": "fut_def",
        "Person-Number": "1_plur"
      }
    },
    {
      "əfv edərik": {
        "Form": "fut_indef",
        "Person-Number": "1_plur"
      }
    },
    {
      "əfv edək": {
        "Form": "imp",
        "Person-Number": "1_plur"
      }
    },
    {
      "əfv edək": {
        "Form": "arzu",
        "Person-Number": "1_plur"
      }
    },
    {
      "əfv etməliyik": {
        "Form": "vacib",
        "Person-Number": "1_plur"
      }
    },
    {
      "əfv edəsiyik": {
        "Form": "lazım",
        "Person-Number": "1_plur"
      }
    },
    {
      "əfv etsək": {
        "Form": "şərt",
        "Person-Number": "1_plur"
      }
    },
    {
      "əfv etməyi": {
        "Form": "inf",
        "Case": "acc"
      }
    },
    {
      "əfv etmişdiniz": {
        "Form": "-mişdi_past",
        "Person-Number": "2_plur"
      }
    },
    {
      "əfv etdiniz": {
        "Form": "-di_past",
        "Person-Number": "2_plur"
      }
    },
    {
      "əfv edirsiniz": {
        "Form": "present",
        "Person-Number": "2_plur"
      }
    },
    {
      "əfv edəcəksiniz": {
        "Form": "fut_def",
        "Person-Number": "2_plur"
      }
    },
    {
      "əfv edərsiniz": {
        "Form": "fut_indef",
        "Person-Number": "2_plur"
      }
    },
    {
      "əfv edəsiniz": {
        "Form": "imp",
        "Person-Number": "2_plur"
      }
    },
    {
      "əfv edəsiniz": {
        "Form": "arzu",
        "Person-Number": "2_plur"
      }
    },
    {
      "əfv etməlisiniz": {
        "Form": "vacib",
        "Person-Number": "2_plur"
      }
    },
    {
      "əfv edəsisiniz": {
        "Form": "lazım",
        "Person-Number": "2_plur"
      }
    },
    {
      "əfv etsəniz": {
        "Form": "şərt",
        "Person-Number": "2_plur"
      }
    },
    {
      "əfv etməkdə": {
        "Form": "inf",
        "Case": "loc"
      }
    },
    {
      "əfv etmişdilər": {
        "Form": "-mişdi_past",
        "Person-Number": "3_plur"
      }
    },
    {
      "əfv etdilər": {
        "Form": "-di_past",
        "Person-Number": "3_plur"
      }
    },
    {
      "əfv edirlər": {
        "Form": "present",
        "Person-Number": "3_plur"
      }
    },
    {
      "əfv edəcəklər": {
        "Form": "fut_def",
        "Person-Number": "3_plur"
      }
    },
    {
      "əfv edərlər": {
        "Form": "fut_indef",
        "Person-Number": "3_plur"
      }
    },
    {
      "əfv etsinlər": {
        "Form": "imp",
        "Person-Number": "3_plur"
      }
    },
    {
      "əfv edələr": {
        "Form": "arzu",
        "Person-Number": "3_plur"
      }
    },
    {
      "əfv etməlidirlər": {
        "Form": "vacib",
        "Person-Number": "3_plur"
      }
    },
    {
      "əfv edəsidirlər": {
        "Form": "lazım",
        "Person-Number": "3_plur"
      }
    },
    {
      "əfv etsələr": {
        "Form": "şərt",
        "Person-Number": "3_plur"
      }
    },
    {
      "əfv etməkdən": {
        "Form": "inf",
        "Case": "abl"
      }
    }
  ],
  "əkmək": [
    {
      "əkmişdim": {
        "Form": "-mişdi_past",
        "Person-Number": "1_sing"
      }
    },
    {
      "əkdim": {
        "Form": "-di_past",
        "Person-Number": "1_sing"
      }
    },
    {
      "əkirəm": {
        "Form": "present",
        "Person-Number": "1_sing"
      }
    },
    {
      "əkəcəyəm": {
        "Form": "fut_def",
        "Person-Number": "1_sing"
      }
    },
    {
      "əkərəm": {
        "Form": "fut_indef",
        "Person-Number": "1_sing"
      }
    },
    {
      "əkim": {
        "Form": "imp",
        "Person-Number": "1_sing"
      }
    },
    {
      "əkəm": {
        "Form": "arzu",
        "Person-Number": "1_sing"
      }
    },
    {
      "əkməliyəm": {
        "Form": "vacib",
        "Person-Number": "1_sing"
      }
    },
    {
      "əkəsiyəm": {
        "Form": "lazım",
        "Person-Number": "1_sing"
      }
    },
    {
      "əksəm": {
        "Form": "şərt",
        "Person-Number": "1_sing"
      }
    },
    {
      "əkmək": {
        "Form": "inf",
        "Case": "nom"
      }
    },
    {
      "əkmişdin": {
        "Form": "-mişdi_past",
        "Person-Number": "2_sing"
      }
    },
    {
      "əkdin": {
        "Form": "-di_past",
        "Person-Number": "2_sing"
      }
    },
    {
      "əkirsən": {
        "Form": "present",
        "Person-Number": "2_sing"
      }
    },
    {
      "əkəcəksən": {
        "Form": "fut_def",
        "Person-Number": "2_sing"
      }
    },
    {
      "əkərsən": {
        "Form": "fut_indef",
        "Person-Number": "2_sing"
      }
    },
    {
      "ək": {
        "Form": "imp",
        "Person-Number": "2_sing"
      }
    },
    {
      "əkəsən": {
        "Form": "arzu",
        "Person-Number": "2_sing"
      }
    },
    {
      "əkməlisən": {
        "Form": "vacib",
        "Person-Number": "2_sing"
      }
    },
    {
      "əkəsisən": {
        "Form": "lazım",
        "Person-Number": "2_sing"
      }
    },
    {
      "əksən": {
        "Form": "şərt",
        "Person-Number": "2_sing"
      }
    },
    {
      "əkməyin": {
        "Form": "inf",
        "Case": "gen"
      }
    },
    {
      "əkmişdi": {
        "Form": "-mişdi_past",
        "Person-Number": "3_sing"
      }
    },
    {
      "əkdi": {
        "Form": "-di_past",
        "Person-Number": "3_sing"
      }
    },
    {
      "əkir": {
        "Form": "present",
        "Person-Number": "3_sing"
      }
    },
    {
      "əkəcək": {
        "Form": "fut_def",
        "Person-Number": "3_sing"
      }
    },
    {
      "əkər": {
        "Form": "fut_indef",
        "Person-Number": "3_sing"
      }
    },
    {
      "əksin": {
        "Form": "imp",
        "Person-Number": "3_sing"
      }
    },
    {
      "əkə": {
        "Form": "arzu",
        "Person-Number": "3_sing"
      }
    },
    {
      "əkməlidir": {
        "Form": "vacib",
        "Person-Number": "3_sing"
      }
    },
    {
      "əkəsidir": {
        "Form": "lazım",
        "Person-Number": "3_sing"
      }
    },
    {
      "əksə": {
        "Form": "şərt",
        "Person-Number": "3_sing"
      }
    },
    {
      "əkməyə": {
        "Form": "inf",
        "Case": "dat"
      }
    },
    {
      "əkmişdik": {
        "Form": "-mişdi_past",
        "Person-Number": "1_plur"
      }
    },
    {
      "əkdik": {
        "Form": "-di_past",
        "Person-Number": "1_plur"
      }
    },
    {
      "əkirik": {
        "Form": "present",
        "Person-Number": "1_plur"
      }
    },
    {
      "əkəcəyik": {
        "Form": "fut_def",
        "Person-Number": "1_plur"
      }
    },
    {
      "əkərik": {
        "Form": "fut_indef",
        "Person-Number": "1_plur"
      }
    },
    {
      "əkək": {
        "Form": "imp",
        "Person-Number": "1_plur"
      }
    },
    {
      "əkək": {
        "Form": "arzu",
        "Person-Number": "1_plur"
      }
    },
    {
      "əkməliyik": {
        "Form": "vacib",
        "Person-Number": "1_plur"
      }
    },
    {
      "əkəsiyik": {
        "Form": "lazım",
        "Person-Number": "1_plur"
      }
    },
    {
      "əksək": {
        "Form": "şərt",
        "Person-Number": "1_plur"
      }
    },
    {
      "əkməyi": {
        "Form": "inf",
        "Case": "acc"
      }
    },
    {
      "əkmişdiniz": {
        "Form": "-mişdi_past",
        "Person-Number": "2_plur"
      }
    },
    {
      "əkdiniz": {
        "Form": "-di_past",
        "Person-Number": "2_plur"
      }
    },
    {
      "əkirsiniz": {
        "Form": "present",
        "Person-Number": "2_plur"
      }
    },
    {
      "əkəcəksiniz": {
        "Form": "fut_def",
        "Person-Number": "2_plur"
      }
    },
    {
      "əkərsiniz": {
        "Form": "fut_indef",
        "Person-Number": "2_plur"
      }
    },
    {
      "əkəsiniz": {
        "Form": "imp",
        "Person-Number": "2_plur"
      }
    },
    {
      "əkəsiniz": {
        "Form": "arzu",
        "Person-Number": "2_plur"
      }
    },
    {
      "əkməlisiniz": {
        "Form": "vacib",
        "Person-Number": "2_plur"
      }
    },
    {
      "əkəsisiniz": {
        "Form": "lazım",
        "Person-Number": "2_plur"
      }
    },
    {
      "əksəniz": {
        "Form": "şərt",
        "Person-Number": "2_plur"
      }
    },
    {
      "əkməkdə": {
        "Form": "inf",
        "Case": "loc"
      }
    },
    {
      "əkmişdilər": {
        "Form": "-mişdi_past",
        "Person-Number": "3_plur"
      }
    },
    {
      "əkdilər": {
        "Form": "-di_past",
        "Person-Number": "3_plur"
      }
    },
    {
      "əkirlər": {
        "Form": "present",
        "Person-Number": "3_plur"
      }
    },
    {
      "əkəcəklər": {
        "Form": "fut_def",
        "Person-Number": "3_plur"
      }
    },
    {
      "əkərlər": {
        "Form": "fut_indef",
        "Person-Number": "3_plur"
      }
    },
    {
      "əksinlər": {
        "Form": "imp",
        "Person-Number": "3_plur"
      }
    },
    {
      "əkələr": {
        "Form": "arzu",
        "Person-Number": "3_plur"
      }
    },
    {
      "əkməlidirlər": {
        "Form": "vacib",
        "Person-Number": "3_plur"
      }
    },
    {
      "əkəsidirlər": {
        "Form": "lazım",
        "Person-Number": "3_plur"
      }
    },
    {
      "əksələr": {
        "Form": "şərt",
        "Person-Number": "3_plur"
      }
    },
    {
      "əkməkdən": {
        "Form": "inf",
        "Case": "abl"
      }
    }
  ],
  "əlaqələndirmək": [
    {
      "əlaqələndirmişdim": {
        "Form": "-mişdi_past",
        "Person-Number": "1_sing"
      }
    },
    {
      "əlaqələndirdim": {
        "Form": "-di_past",
        "Person-Number": "1_sing"
      }
    },
    {
      "əlaqələndirirəm": {
        "Form": "present",
        "Person-Number": "1_sing"
      }
    },
    {
      "əlaqələndirəcəyəm": {
        "Form": "fut_def",
        "Person-Number": "1_sing"
      }
    },
    {
      "əlaqələndirərəm": {
        "Form": "fut_indef",
        "Person-Number": "1_sing"
      }
    },
    {
      "əlaqələndirim": {
        "Form": "imp",
        "Person-Number": "1_sing"
      }
    },
    {
      "əlaqələndirəm": {
        "Form": "arzu",
        "Person-Number": "1_sing"
      }
    },
    {
      "əlaqələndirməliyəm": {
        "Form": "vacib",
        "Person-Number": "1_sing"
      }
    },
    {
      "əlaqələndirəsiyəm": {
        "Form": "lazım",
        "Person-Number": "1_sing"
      }
    },
    {
      "əlaqələndirsəm": {
        "Form": "şərt",
        "Person-Number": "1_sing"
      }
    },
    {
      "əlaqələndirmək": {
        "Form": "inf",
        "Case": "nom"
      }
    },
    {
      "əlaqələndirmişdin": {
        "Form": "-mişdi_past",
        "Person-Number": "2_sing"
      }
    },
    {
      "əlaqələndirdin": {
        "Form": "-di_past",
        "Person-Number": "2_sing"
      }
    },
    {
      "əlaqələndirirsən": {
        "Form": "present",
        "Person-Number": "2_sing"
      }
    },
    {
      "əlaqələndirəcəksən": {
        "Form": "fut_def",
        "Person-Number": "2_sing"
      }
    },
    {
      "əlaqələndirərsən": {
        "Form": "fut_indef",
        "Person-Number": "2_sing"
      }
    },
    {
      "əlaqələndir": {
        "Form": "imp",
        "Person-Number": "2_sing"
      }
    },
    {
      "əlaqələndirəsən": {
        "Form": "arzu",
        "Person-Number": "2_sing"
      }
    },
    {
      "əlaqələndirməlisən": {
        "Form": "vacib",
        "Person-Number": "2_sing"
      }
    },
    {
      "əlaqələndirəsisən": {
        "Form": "lazım",
        "Person-Number": "2_sing"
      }
    },
    {
      "əlaqələndirsən": {
        "Form": "şərt",
        "Person-Number": "2_sing"
      }
    },
    {
      "əlaqələndirməyin": {
        "Form": "inf",
        "Case": "gen"
      }
    },
    {
      "əlaqələndirmişdi": {
        "Form": "-mişdi_past",
        "Person-Number": "3_sing"
      }
    },
    {
      "əlaqələndirdi": {
        "Form": "-di_past",
        "Person-Number": "3_sing"
      }
    },
    {
      "əlaqələndirir": {
        "Form": "present",
        "Person-Number": "3_sing"
      }
    },
    {
      "əlaqələndirəcək": {
        "Form": "fut_def",
        "Person-Number": "3_sing"
      }
    },
    {
      "əlaqələndirər": {
        "Form": "fut_indef",
        "Person-Number": "3_sing"
      }
    },
    {
      "əlaqələndirsin": {
        "Form": "imp",
        "Person-Number": "3_sing"
      }
    },
    {
      "əlaqələndirə": {
        "Form": "arzu",
        "Person-Number": "3_sing"
      }
    },
    {
      "əlaqələndirməlidir": {
        "Form": "vacib",
        "Person-Number": "3_sing"
      }
    },
    {
      "əlaqələndirəsidir": {
        "Form": "lazım",
        "Person-Number": "3_sing"
      }
    },
    {
      "əlaqələndirsə": {
        "Form": "şərt",
        "Person-Number": "3_sing"
      }
    },
    {
      "əlaqələndirməyə": {
        "Form": "inf",
        "Case": "dat"
      }
    },
    {
      "əlaqələndirmişdik": {
        "Form": "-mişdi_past",
        "Person-Number": "1_plur"
      }
    },
    {
      "əlaqələndirdik": {
        "Form": "-di_past",
        "Person-Number": "1_plur"
      }
    },
    {
      "əlaqələndiririk": {
        "Form": "present",
        "Person-Number": "1_plur"
      }
    },
    {
      "əlaqələndirəcəyik": {
        "Form": "fut_def",
        "Person-Number": "1_plur"
      }
    },
    {
      "əlaqələndirərik": {
        "Form": "fut_indef",
        "Person-Number": "1_plur"
      }
    },
    {
      "əlaqələndirək": {
        "Form": "imp",
        "Person-Number": "1_plur"
      }
    },
    {
      "əlaqələndirək": {
        "Form": "arzu",
        "Person-Number": "1_plur"
      }
    },
    {
      "əlaqələndirməliyik": {
        "Form": "vacib",
        "Person-Number": "1_plur"
      }
    },
    {
      "əlaqələndirəsiyik": {
        "Form": "lazım",
        "Person-Number": "1_plur"
      }
    },
    {
      "əlaqələndirsək": {
        "Form": "şərt",
        "Person-Number": "1_plur"
      }
    },
    {
      "əlaqələndirməyi": {
        "Form": "inf",
        "Case": "acc"
      }
    },
    {
      "əlaqələndirmişdiniz": {
        "Form": "-mişdi_past",
        "Person-Number": "2_plur"
      }
    },
    {
      "əlaqələndirdiniz": {
        "Form": "-di_past",
        "Person-Number": "2_plur"
      }
    },
    {
      "əlaqələndirirsiniz": {
        "Form": "present",
        "Person-Number": "2_plur"
      }
    },
    {
      "əlaqələndirəcəksiniz": {
        "Form": "fut_def",
        "Person-Number": "2_plur"
      }
    },
    {
      "əlaqələndirərsiniz": {
        "Form": "fut_indef",
        "Person-Number": "2_plur"
      }
    },
    {
      "əlaqələndirəsiniz": {
        "Form": "imp",
        "Person-Number": "2_plur"
      }
    },
    {
      "əlaqələndirəsiniz": {
        "Form": "arzu",
        "Person-Number": "2_plur"
      }
    },
    {
      "əlaqələndirməlisiniz": {
        "Form": "vacib",
        "Person-Number": "2_plur"
      }
    },
    {
      "əlaqələndirəsisiniz": {
        "Form": "lazım",
        "Person-Number": "2_plur"
      }
    },
    {
      "əlaqələndirsəniz": {
        "Form": "şərt",
        "Person-Number": "2_plur"
      }
    },
    {
      "əlaqələndirməkdə": {
        "Form": "inf",
        "Case": "loc"
      }
    },
    {
      "əlaqələndirmişdilər": {
        "Form": "-mişdi_past",
        "Person-Number": "3_plur"
      }
    },
    {
      "əlaqələndirdilər": {
        "Form": "-di_past",
        "Person-Number": "3_plur"
      }
    },
    {
      "əlaqələndirirlər": {
        "Form": "present",
        "Person-Number": "3_plur"
      }
    },
    {
      "əlaqələndirəcəklər": {
        "Form": "fut_def",
        "Person-Number": "3_plur"
      }
    },
    {
      "əlaqələndirərlər": {
        "Form": "fut_indef",
        "Person-Number": "3_plur"
      }
    },
    {
      "əlaqələndirsinlər": {
        "Form": "imp",
        "Person-Number": "3_plur"
      }
    },
    {
      "əlaqələndirələr": {
        "Form": "arzu",
        "Person-Number": "3_plur"
      }
    },
    {
      "əlaqələndirməlidirlər": {
        "Form": "vacib",
        "Person-Number": "3_plur"
      }
    },
    {
      "əlaqələndirəsidirlər": {
        "Form": "lazım",
        "Person-Number": "3_plur"
      }
    },
    {
      "əlaqələndirsələr": {
        "Form": "şərt",
        "Person-Number": "3_plur"
      }
    },
    {
      "əlaqələndirməkdən": {
        "Form": "inf",
        "Case": "abl"
      }
    }
  ],
  "ələmək": [
    {
      "əlmişdim": {
        "Form": "-mişdi_past",
        "Person-Number": "1_sing"
      }
    },
    {
      "əldim": {
        "Form": "-di_past",
        "Person-Number": "1_sing"
      }
    },
    {
      "əlyirəm": {
        "Form": "present",
        "Person-Number": "1_sing"
      }
    },
    {
      "əlyəcəyəm": {
        "Form": "fut_def",
        "Person-Number": "1_sing"
      }
    },
    {
      "əlyərəm": {
        "Form": "fut_indef",
        "Person-Number": "1_sing"
      }
    },
    {
      "əlyim": {
        "Form": "imp",
        "Person-Number": "1_sing"
      }
    },
    {
      "əlyəm": {
        "Form": "arzu",
        "Person-Number": "1_sing"
      }
    },
    {
      "əlməliyəm": {
        "Form": "vacib",
        "Person-Number": "1_sing"
      }
    },
    {
      "əlyəsiyəm": {
        "Form": "lazım",
        "Person-Number": "1_sing"
      }
    },
    {
      "əlsəm": {
        "Form": "şərt",
        "Person-Number": "1_sing"
      }
    },
    {
      "əlmək": {
        "Form": "inf",
        "Case": "nom"
      }
    },
    {
      "əlmişdin": {
        "Form": "-mişdi_past",
        "Person-Number": "2_sing"
      }
    },
    {
      "əldin": {
        "Form": "-di_past",
        "Person-Number": "2_sing"
      }
    },
    {
      "əlyirsən": {
        "Form": "present",
        "Person-Number": "2_sing"
      }
    },
    {
      "əlyəcəksən": {
        "Form": "fut_def",
        "Person-Number": "2_sing"
      }
    },
    {
      "əlyərsən": {
        "Form": "fut_indef",
        "Person-Number": "2_sing"
      }
    },
    {
      "əl": {
        "Form": "imp",
        "Person-Number": "2_sing"
      }
    },
    {
      "əlyəsən": {
        "Form": "arzu",
        "Person-Number": "2_sing"
      }
    },
    {
      "əlməlisən": {
        "Form": "vacib",
        "Person-Number": "2_sing"
      }
    },
    {
      "əlyəsisən": {
        "Form": "lazım",
        "Person-Number": "2_sing"
      }
    },
    {
      "əlsən": {
        "Form": "şərt",
        "Person-Number": "2_sing"
      }
    },
    {
      "əlməyin": {
        "Form": "inf",
        "Case": "gen"
      }
    },
    {
      "əlmişdi": {
        "Form": "-mişdi_past",
        "Person-Number": "3_sing"
      }
    },
    {
      "əldi": {
        "Form": "-di_past",
        "Person-Number": "3_sing"
      }
    },
    {
      "əlyir": {
        "Form": "present",
        "Person-Number": "3_sing"
      }
    },
    {
      "əlyəcək": {
        "Form": "fut_def",
        "Person-Number": "3_sing"
      }
    },
    {
      "əlyər": {
        "Form": "fut_indef",
        "Person-Number": "3_sing"
      }
    },
    {
      "əlsin": {
        "Form": "imp",
        "Person-Number": "3_sing"
      }
    },
    {
      "əlyə": {
        "Form": "arzu",
        "Person-Number": "3_sing"
      }
    },
    {
      "əlməlidir": {
        "Form": "vacib",
        "Person-Number": "3_sing"
      }
    },
    {
      "əlyəsidir": {
        "Form": "lazım",
        "Person-Number": "3_sing"
      }
    },
    {
      "əlsə": {
        "Form": "şərt",
        "Person-Number": "3_sing"
      }
    },
    {
      "əlməyə": {
        "Form": "inf",
        "Case": "dat"
      }
    },
    {
      "əlmişdik": {
        "Form": "-mişdi_past",
        "Person-Number": "1_plur"
      }
    },
    {
      "əldik": {
        "Form": "-di_past",
        "Person-Number": "1_plur"
      }
    },
    {
      "əlyirik": {
        "Form": "present",
        "Person-Number": "1_plur"
      }
    },
    {
      "əlyəcəyik": {
        "Form": "fut_def",
        "Person-Number": "1_plur"
      }
    },
    {
      "əlyərik": {
        "Form": "fut_indef",
        "Person-Number": "1_plur"
      }
    },
    {
      "əlyək": {
        "Form": "imp",
        "Person-Number": "1_plur"
      }
    },
    {
      "əlyək": {
        "Form": "arzu",
        "Person-Number": "1_plur"
      }
    },
    {
      "əlməliyik": {
        "Form": "vacib",
        "Person-Number": "1_plur"
      }
    },
    {
      "əlyəsiyik": {
        "Form": "lazım",
        "Person-Number": "1_plur"
      }
    },
    {
      "əlsək": {
        "Form": "şərt",
        "Person-Number": "1_plur"
      }
    },
    {
      "əlməyi": {
        "Form": "inf",
        "Case": "acc"
      }
    },
    {
      "əlmişdiniz": {
        "Form": "-mişdi_past",
        "Person-Number": "2_plur"
      }
    },
    {
      "əldiniz": {
        "Form": "-di_past",
        "Person-Number": "2_plur"
      }
    },
    {
      "əlyirsiniz": {
        "Form": "present",
        "Person-Number": "2_plur"
      }
    },
    {
      "əlyəcəksiniz": {
        "Form": "fut_def",
        "Person-Number": "2_plur"
      }
    },
    {
      "əlyərsiniz": {
        "Form": "fut_indef",
        "Person-Number": "2_plur"
      }
    },
    {
      "əlyəsiniz": {
        "Form": "imp",
        "Person-Number": "2_plur"
      }
    },
    {
      "əlyəsiniz": {
        "Form": "arzu",
        "Person-Number": "2_plur"
      }
    },
    {
      "əlməlisiniz": {
        "Form": "vacib",
        "Person-Number": "2_plur"
      }
    },
    {
      "əlyəsisiniz": {
        "Form": "lazım",
        "Person-Number": "2_plur"
      }
    },
    {
      "əlsəniz": {
        "Form": "şərt",
        "Person-Number": "2_plur"
      }
    },
    {
      "əlməkdə": {
        "Form": "inf",
        "Case": "loc"
      }
    },
    {
      "əlmişdilər": {
        "Form": "-mişdi_past",
        "Person-Number": "3_plur"
      }
    },
    {
      "əldilər": {
        "Form": "-di_past",
        "Person-Number": "3_plur"
      }
    },
    {
      "əlyirlər": {
        "Form": "present",
        "Person-Number": "3_plur"
      }
    },
    {
      "əlyəcəklər": {
        "Form": "fut_def",
        "Person-Number": "3_plur"
      }
    },
    {
      "əlyərlər": {
        "Form": "fut_indef",
        "Person-Number": "3_plur"
      }
    },
    {
      "əlsinlər": {
        "Form": "imp",
        "Person-Number": "3_plur"
      }
    },
    {
      "əlyələr": {
        "Form": "arzu",
        "Person-Number": "3_plur"
      }
    },
    {
      "əlməlidirlər": {
        "Form": "vacib",
        "Person-Number": "3_plur"
      }
    },
    {
      "əlyəsidirlər": {
        "Form": "lazım",
        "Person-Number": "3_plur"
      }
    },
    {
      "əlsələr": {
        "Form": "şərt",
        "Person-Number": "3_plur"
      }
    },
    {
      "əlməkdən": {
        "Form": "inf",
        "Case": "abl"
      }
    }
  ],
  "əritmək": [
    {
      "əritmişdim": {
        "Form": "-mişdi_past",
        "Person-Number": "1_sing"
      }
    },
    {
      "əritdim": {
        "Form": "-di_past",
        "Person-Number": "1_sing"
      }
    },
    {
      "əridirəm": {
        "Form": "present",
        "Person-Number": "1_sing"
      }
    },
    {
      "əridəcəyəm": {
        "Form": "fut_def",
        "Person-Number": "1_sing"
      }
    },
    {
      "əridərəm": {
        "Form": "fut_indef",
        "Person-Number": "1_sing"
      }
    },
    {
      "əridim": {
        "Form": "imp",
        "Person-Number": "1_sing"
      }
    },
    {
      "əridəm": {
        "Form": "arzu",
        "Person-Number": "1_sing"
      }
    },
    {
      "əritməliyəm": {
        "Form": "vacib",
        "Person-Number": "1_sing"
      }
    },
    {
      "əridəsiyəm": {
        "Form": "lazım",
        "Person-Number": "1_sing"
      }
    },
    {
      "əritsəm": {
        "Form": "şərt",
        "Person-Number": "1_sing"
      }
    },
    {
      "əritmək": {
        "Form": "inf",
        "Case": "nom"
      }
    },
    {
      "əritmişdin": {
        "Form": "-mişdi_past",
        "Person-Number": "2_sing"
      }
    },
    {
      "əritdin": {
        "Form": "-di_past",
        "Person-Number": "2_sing"
      }
    },
    {
      "əridirsən": {
        "Form": "present",
        "Person-Number": "2_sing"
      }
    },
    {
      "əridəcəksən": {
        "Form": "fut_def",
        "Person-Number": "2_sing"
      }
    },
    {
      "əridərsən": {
        "Form": "fut_indef",
        "Person-Number": "2_sing"
      }
    },
    {
      "ərit": {
        "Form": "imp",
        "Person-Number": "2_sing"
      }
    },
    {
      "əridəsən": {
        "Form": "arzu",
        "Person-Number": "2_sing"
      }
    },
    {
      "əritməlisən": {
        "Form": "vacib",
        "Person-Number": "2_sing"
      }
    },
    {
      "əridəsisən": {
        "Form": "lazım",
        "Person-Number": "2_sing"
      }
    },
    {
      "əritsən": {
        "Form": "şərt",
        "Person-Number": "2_sing"
      }
    },
    {
      "əritməyin": {
        "Form": "inf",
        "Case": "gen"
      }
    },
    {
      "əritmişdi": {
        "Form": "-mişdi_past",
        "Person-Number": "3_sing"
      }
    },
    {
      "əritdi": {
        "Form": "-di_past",
        "Person-Number": "3_sing"
      }
    },
    {
      "əridir": {
        "Form": "present",
        "Person-Number": "3_sing"
      }
    },
    {
      "əridəcək": {
        "Form": "fut_def",
        "Person-Number": "3_sing"
      }
    },
    {
      "əridər": {
        "Form": "fut_indef",
        "Person-Number": "3_sing"
      }
    },
    {
      "əritsin": {
        "Form": "imp",
        "Person-Number": "3_sing"
      }
    },
    {
      "əridə": {
        "Form": "arzu",
        "Person-Number": "3_sing"
      }
    },
    {
      "əritməlidir": {
        "Form": "vacib",
        "Person-Number": "3_sing"
      }
    },
    {
      "əridəsidir": {
        "Form": "lazım",
        "Person-Number": "3_sing"
      }
    },
    {
      "əritsə": {
        "Form": "şərt",
        "Person-Number": "3_sing"
      }
    },
    {
      "əritməyə": {
        "Form": "inf",
        "Case": "dat"
      }
    },
    {
      "əritmişdik": {
        "Form": "-mişdi_past",
        "Person-Number": "1_plur"
      }
    },
    {
      "əritdik": {
        "Form": "-di_past",
        "Person-Number": "1_plur"
      }
    },
    {
      "əridirik": {
        "Form": "present",
        "Person-Number": "1_plur"
      }
    },
    {
      "əridəcəyik": {
        "Form": "fut_def",
        "Person-Number": "1_plur"
      }
    },
    {
      "əridərik": {
        "Form": "fut_indef",
        "Person-Number": "1_plur"
      }
    },
    {
      "əridək": {
        "Form": "imp",
        "Person-Number": "1_plur"
      }
    },
    {
      "əridək": {
        "Form": "arzu",
        "Person-Number": "1_plur"
      }
    },
    {
      "əritməliyik": {
        "Form": "vacib",
        "Person-Number": "1_plur"
      }
    },
    {
      "əridəsiyik": {
        "Form": "lazım",
        "Person-Number": "1_plur"
      }
    },
    {
      "əritsək": {
        "Form": "şərt",
        "Person-Number": "1_plur"
      }
    },
    {
      "əritməyi": {
        "Form": "inf",
        "Case": "acc"
      }
    },
    {
      "əritmişdiniz": {
        "Form": "-mişdi_past",
        "Person-Number": "2_plur"
      }
    },
    {
      "əritdiniz": {
        "Form": "-di_past",
        "Person-Number": "2_plur"
      }
    },
    {
      "əridirsiniz": {
        "Form": "present",
        "Person-Number": "2_plur"
      }
    },
    {
      "əridəcəksiniz": {
        "Form": "fut_def",
        "Person-Number": "2_plur"
      }
    },
    {
      "əridərsiniz": {
        "Form": "fut_indef",
        "Person-Number": "2_plur"
      }
    },
    {
      "əridəsiniz": {
        "Form": "imp",
        "Person-Number": "2_plur"
      }
    },
    {
      "əridəsiniz": {
        "Form": "arzu",
        "Person-Number": "2_plur"
      }
    },
    {
      "əritməlisiniz": {
        "Form": "vacib",
        "Person-Number": "2_plur"
      }
    },
    {
      "əridəsisiniz": {
        "Form": "lazım",
        "Person-Number": "2_plur"
      }
    },
    {
      "əritsəniz": {
        "Form": "şərt",
        "Person-Number": "2_plur"
      }
    },
    {
      "əritməkdə": {
        "Form": "inf",
        "Case": "loc"
      }
    },
    {
      "əritmişdilər": {
        "Form": "-mişdi_past",
        "Person-Number": "3_plur"
      }
    },
    {
      "əritdilər": {
        "Form": "-di_past",
        "Person-Number": "3_plur"
      }
    },
    {
      "əridirlər": {
        "Form": "present",
        "Person-Number": "3_plur"
      }
    },
    {
      "əridəcəklər": {
        "Form": "fut_def",
        "Person-Number": "3_plur"
      }
    },
    {
      "əridərlər": {
        "Form": "fut_indef",
        "Person-Number": "3_plur"
      }
    },
    {
      "əritsinlər": {
        "Form": "imp",
        "Person-Number": "3_plur"
      }
    },
    {
      "əridələr": {
        "Form": "arzu",
        "Person-Number": "3_plur"
      }
    },
    {
      "əritməlidirlər": {
        "Form": "vacib",
        "Person-Number": "3_plur"
      }
    },
    {
      "əridəsidirlər": {
        "Form": "lazım",
        "Person-Number": "3_plur"
      }
    },
    {
      "əritsələr": {
        "Form": "şərt",
        "Person-Number": "3_plur"
      }
    },
    {
      "əritməkdən": {
        "Form": "inf",
        "Case": "abl"
      }
    }
  ],
  "əsirgəmək": [
    {
      "əsirgəmişdim": {
        "Form": "-mişdi_past",
        "Person-Number": "1_sing"
      }
    },
    {
      "əsirgədim": {
        "Form": "-di_past",
        "Person-Number": "1_sing"
      }
    },
    {
      "əsirgəyirəm": {
        "Form": "present",
        "Person-Number": "1_sing"
      }
    },
    {
      "əsirgəyəcəyəm": {
        "Form": "fut_def",
        "Person-Number": "1_sing"
      }
    },
    {
      "əsirgəyərəm": {
        "Form": "fut_indef",
        "Person-Number": "1_sing"
      }
    },
    {
      "əsirgəyim": {
        "Form": "imp",
        "Person-Number": "1_sing"
      }
    },
    {
      "əsirgəyəm": {
        "Form": "arzu",
        "Person-Number": "1_sing"
      }
    },
    {
      "əsirgəməliyəm": {
        "Form": "vacib",
        "Person-Number": "1_sing"
      }
    },
    {
      "əsirgəyəsiyəm": {
        "Form": "lazım",
        "Person-Number": "1_sing"
      }
    },
    {
      "əsirgəsəm": {
        "Form": "şərt",
        "Person-Number": "1_sing"
      }
    },
    {
      "əsirgəmək": {
        "Form": "inf",
        "Case": "nom"
      }
    },
    {
      "əsirgəmişdin": {
        "Form": "-mişdi_past",
        "Person-Number": "2_sing"
      }
    },
    {
      "əsirgədin": {
        "Form": "-di_past",
        "Person-Number": "2_sing"
      }
    },
    {
      "əsirgəyirsən": {
        "Form": "present",
        "Person-Number": "2_sing"
      }
    },
    {
      "əsirgəyəcəksən": {
        "Form": "fut_def",
        "Person-Number": "2_sing"
      }
    },
    {
      "əsirgəyərsən": {
        "Form": "fut_indef",
        "Person-Number": "2_sing"
      }
    },
    {
      "əsirgə": {
        "Form": "imp",
        "Person-Number": "2_sing"
      }
    },
    {
      "əsirgəyəsən": {
        "Form": "arzu",
        "Person-Number": "2_sing"
      }
    },
    {
      "əsirgəməlisən": {
        "Form": "vacib",
        "Person-Number": "2_sing"
      }
    },
    {
      "əsirgəyəsisən": {
        "Form": "lazım",
        "Person-Number": "2_sing"
      }
    },
    {
      "əsirgəsən": {
        "Form": "şərt",
        "Person-Number": "2_sing"
      }
    },
    {
      "əsirgəməyin": {
        "Form": "inf",
        "Case": "gen"
      }
    },
    {
      "əsirgəmişdi": {
        "Form": "-mişdi_past",
        "Person-Number": "3_sing"
      }
    },
    {
      "əsirgədi": {
        "Form": "-di_past",
        "Person-Number": "3_sing"
      }
    },
    {
      "əsirgəyir": {
        "Form": "present",
        "Person-Number": "3_sing"
      }
    },
    {
      "əsirgəyəcək": {
        "Form": "fut_def",
        "Person-Number": "3_sing"
      }
    },
    {
      "əsirgəyər": {
        "Form": "fut_indef",
        "Person-Number": "3_sing"
      }
    },
    {
      "əsirgəsin": {
        "Form": "imp",
        "Person-Number": "3_sing"
      }
    },
    {
      "əsirgəyə": {
        "Form": "arzu",
        "Person-Number": "3_sing"
      }
    },
    {
      "əsirgəməlidir": {
        "Form": "vacib",
        "Person-Number": "3_sing"
      }
    },
    {
      "əsirgəyəsidir": {
        "Form": "lazım",
        "Person-Number": "3_sing"
      }
    },
    {
      "əsirgəsə": {
        "Form": "şərt",
        "Person-Number": "3_sing"
      }
    },
    {
      "əsirgəməyə": {
        "Form": "inf",
        "Case": "dat"
      }
    },
    {
      "əsirgəmişdik": {
        "Form": "-mişdi_past",
        "Person-Number": "1_plur"
      }
    },
    {
      "əsirgədik": {
        "Form": "-di_past",
        "Person-Number": "1_plur"
      }
    },
    {
      "əsirgəyirik": {
        "Form": "present",
        "Person-Number": "1_plur"
      }
    },
    {
      "əsirgəyəcəyik": {
        "Form": "fut_def",
        "Person-Number": "1_plur"
      }
    },
    {
      "əsirgəyərik": {
        "Form": "fut_indef",
        "Person-Number": "1_plur"
      }
    },
    {
      "əsirgəyək": {
        "Form": "imp",
        "Person-Number": "1_plur"
      }
    },
    {
      "əsirgəyək": {
        "Form": "arzu",
        "Person-Number": "1_plur"
      }
    },
    {
      "əsirgəməliyik": {
        "Form": "vacib",
        "Person-Number": "1_plur"
      }
    },
    {
      "əsirgəyəsiyik": {
        "Form": "lazım",
        "Person-Number": "1_plur"
      }
    },
    {
      "əsirgəsək": {
        "Form": "şərt",
        "Person-Number": "1_plur"
      }
    },
    {
      "əsirgəməyi": {
        "Form": "inf",
        "Case": "acc"
      }
    },
    {
      "əsirgəmişdiniz": {
        "Form": "-mişdi_past",
        "Person-Number": "2_plur"
      }
    },
    {
      "əsirgədiniz": {
        "Form": "-di_past",
        "Person-Number": "2_plur"
      }
    },
    {
      "əsirgəyirsiniz": {
        "Form": "present",
        "Person-Number": "2_plur"
      }
    },
    {
      "əsirgəyəcəksiniz": {
        "Form": "fut_def",
        "Person-Number": "2_plur"
      }
    },
    {
      "əsirgəyərsiniz": {
        "Form": "fut_indef",
        "Person-Number": "2_plur"
      }
    },
    {
      "əsirgəyəsiniz": {
        "Form": "imp",
        "Person-Number": "2_plur"
      }
    },
    {
      "əsirgəyəsiniz": {
        "Form": "arzu",
        "Person-Number": "2_plur"
      }
    },
    {
      "əsirgəməlisiniz": {
        "Form": "vacib",
        "Person-Number": "2_plur"
      }
    },
    {
      "əsirgəyəsisiniz": {
        "Form": "lazım",
        "Person-Number": "2_plur"
      }
    },
    {
      "əsirgəsəniz": {
        "Form": "şərt",
        "Person-Number": "2_plur"
      }
    },
    {
      "əsirgəməkdə": {
        "Form": "inf",
        "Case": "loc"
      }
    },
    {
      "əsirgəmişdilər": {
        "Form": "-mişdi_past",
        "Person-Number": "3_plur"
      }
    },
    {
      "əsirgədilər": {
        "Form": "-di_past",
        "Person-Number": "3_plur"
      }
    },
    {
      "əsirgəyirlər": {
        "Form": "present",
        "Person-Number": "3_plur"
      }
    },
    {
      "əsirgəyəcəklər": {
        "Form": "fut_def",
        "Person-Number": "3_plur"
      }
    },
    {
      "əsirgəyərlər": {
        "Form": "fut_indef",
        "Person-Number": "3_plur"
      }
    },
    {
      "əsirgəsinlər": {
        "Form": "imp",
        "Person-Number": "3_plur"
      }
    },
    {
      "əsirgəyələr": {
        "Form": "arzu",
        "Person-Number": "3_plur"
      }
    },
    {
      "əsirgəməlidirlər": {
        "Form": "vacib",
        "Person-Number": "3_plur"
      }
    },
    {
      "əsirgəyəsidirlər": {
        "Form": "lazım",
        "Person-Number": "3_plur"
      }
    },
    {
      "əsirgəsələr": {
        "Form": "şərt",
        "Person-Number": "3_plur"
      }
    },
    {
      "əsirgəməkdən": {
        "Form": "inf",
        "Case": "abl"
      }
    }
  ],
  "əsnəmək": [
    {
      "əsnəmişdim": {
        "Form": "-mişdi_past",
        "Person-Number": "1_sing"
      }
    },
    {
      "əsnədim": {
        "Form": "-di_past",
        "Person-Number": "1_sing"
      }
    },
    {
      "əsnəyirəm": {
        "Form": "present",
        "Person-Number": "1_sing"
      }
    },
    {
      "əsnəyəcəyəm": {
        "Form": "fut_def",
        "Person-Number": "1_sing"
      }
    },
    {
      "əsnəyərəm": {
        "Form": "fut_indef",
        "Person-Number": "1_sing"
      }
    },
    {
      "əsnəyim": {
        "Form": "imp",
        "Person-Number": "1_sing"
      }
    },
    {
      "əsnəyəm": {
        "Form": "arzu",
        "Person-Number": "1_sing"
      }
    },
    {
      "əsnəməliyəm": {
        "Form": "vacib",
        "Person-Number": "1_sing"
      }
    },
    {
      "əsnəyəsiyəm": {
        "Form": "lazım",
        "Person-Number": "1_sing"
      }
    },
    {
      "əsnəsəm": {
        "Form": "şərt",
        "Person-Number": "1_sing"
      }
    },
    {
      "əsnəmək": {
        "Form": "inf",
        "Case": "nom"
      }
    },
    {
      "əsnəmişdin": {
        "Form": "-mişdi_past",
        "Person-Number": "2_sing"
      }
    },
    {
      "əsnədin": {
        "Form": "-di_past",
        "Person-Number": "2_sing"
      }
    },
    {
      "əsnəyirsən": {
        "Form": "present",
        "Person-Number": "2_sing"
      }
    },
    {
      "əsnəyəcəksən": {
        "Form": "fut_def",
        "Person-Number": "2_sing"
      }
    },
    {
      "əsnəyərsən": {
        "Form": "fut_indef",
        "Person-Number": "2_sing"
      }
    },
    {
      "əsnə": {
        "Form": "imp",
        "Person-Number": "2_sing"
      }
    },
    {
      "əsnəyəsən": {
        "Form": "arzu",
        "Person-Number": "2_sing"
      }
    },
    {
      "əsnəməlisən": {
        "Form": "vacib",
        "Person-Number": "2_sing"
      }
    },
    {
      "əsnəyəsisən": {
        "Form": "lazım",
        "Person-Number": "2_sing"
      }
    },
    {
      "əsnəsən": {
        "Form": "şərt",
        "Person-Number": "2_sing"
      }
    },
    {
      "əsnəməyin": {
        "Form": "inf",
        "Case": "gen"
      }
    },
    {
      "əsnəmişdi": {
        "Form": "-mişdi_past",
        "Person-Number": "3_sing"
      }
    },
    {
      "əsnədi": {
        "Form": "-di_past",
        "Person-Number": "3_sing"
      }
    },
    {
      "əsnəyir": {
        "Form": "present",
        "Person-Number": "3_sing"
      }
    },
    {
      "əsnəyəcək": {
        "Form": "fut_def",
        "Person-Number": "3_sing"
      }
    },
    {
      "əsnəyər": {
        "Form": "fut_indef",
        "Person-Number": "3_sing"
      }
    },
    {
      "əsnəsin": {
        "Form": "imp",
        "Person-Number": "3_sing"
      }
    },
    {
      "əsnəyə": {
        "Form": "arzu",
        "Person-Number": "3_sing"
      }
    },
    {
      "əsnəməlidir": {
        "Form": "vacib",
        "Person-Number": "3_sing"
      }
    },
    {
      "əsnəyəsidir": {
        "Form": "lazım",
        "Person-Number": "3_sing"
      }
    },
    {
      "əsnəsə": {
        "Form": "şərt",
        "Person-Number": "3_sing"
      }
    },
    {
      "əsnəməyə": {
        "Form": "inf",
        "Case": "dat"
      }
    },
    {
      "əsnəmişdik": {
        "Form": "-mişdi_past",
        "Person-Number": "1_plur"
      }
    },
    {
      "əsnədik": {
        "Form": "-di_past",
        "Person-Number": "1_plur"
      }
    },
    {
      "əsnəyirik": {
        "Form": "present",
        "Person-Number": "1_plur"
      }
    },
    {
      "əsnəyəcəyik": {
        "Form": "fut_def",
        "Person-Number": "1_plur"
      }
    },
    {
      "əsnəyərik": {
        "Form": "fut_indef",
        "Person-Number": "1_plur"
      }
    },
    {
      "əsnəyək": {
        "Form": "imp",
        "Person-Number": "1_plur"
      }
    },
    {
      "əsnəyək": {
        "Form": "arzu",
        "Person-Number": "1_plur"
      }
    },
    {
      "əsnəməliyik": {
        "Form": "vacib",
        "Person-Number": "1_plur"
      }
    },
    {
      "əsnəyəsiyik": {
        "Form": "lazım",
        "Person-Number": "1_plur"
      }
    },
    {
      "əsnəsək": {
        "Form": "şərt",
        "Person-Number": "1_plur"
      }
    },
    {
      "əsnəməyi": {
        "Form": "inf",
        "Case": "acc"
      }
    },
    {
      "əsnəmişdiniz": {
        "Form": "-mişdi_past",
        "Person-Number": "2_plur"
      }
    },
    {
      "əsnədiniz": {
        "Form": "-di_past",
        "Person-Number": "2_plur"
      }
    },
    {
      "əsnəyirsiniz": {
        "Form": "present",
        "Person-Number": "2_plur"
      }
    },
    {
      "əsnəyəcəksiniz": {
        "Form": "fut_def",
        "Person-Number": "2_plur"
      }
    },
    {
      "əsnəyərsiniz": {
        "Form": "fut_indef",
        "Person-Number": "2_plur"
      }
    },
    {
      "əsnəyəsiniz": {
        "Form": "imp",
        "Person-Number": "2_plur"
      }
    },
    {
      "əsnəyəsiniz": {
        "Form": "arzu",
        "Person-Number": "2_plur"
      }
    },
    {
      "əsnəməlisiniz": {
        "Form": "vacib",
        "Person-Number": "2_plur"
      }
    },
    {
      "əsnəyəsisiniz": {
        "Form": "lazım",
        "Person-Number": "2_plur"
      }
    },
    {
      "əsnəsəniz": {
        "Form": "şərt",
        "Person-Number": "2_plur"
      }
    },
    {
      "əsnəməkdə": {
        "Form": "inf",
        "Case": "loc"
      }
    },
    {
      "əsnəmişdilər": {
        "Form": "-mişdi_past",
        "Person-Number": "3_plur"
      }
    },
    {
      "əsnədilər": {
        "Form": "-di_past",
        "Person-Number": "3_plur"
      }
    },
    {
      "əsnəyirlər": {
        "Form": "present",
        "Person-Number": "3_plur"
      }
    },
    {
      "əsnəyəcəklər": {
        "Form": "fut_def",
        "Person-Number": "3_plur"
      }
    },
    {
      "əsnəyərlər": {
        "Form": "fut_indef",
        "Person-Number": "3_plur"
      }
    },
    {
      "əsnəsinlər": {
        "Form": "imp",
        "Person-Number": "3_plur"
      }
    },
    {
      "əsnəyələr": {
        "Form": "arzu",
        "Person-Number": "3_plur"
      }
    },
    {
      "əsnəməlidirlər": {
        "Form": "vacib",
        "Person-Number": "3_plur"
      }
    },
    {
      "əsnəyəsidirlər": {
        "Form": "lazım",
        "Person-Number": "3_plur"
      }
    },
    {
      "əsnəsələr": {
        "Form": "şərt",
        "Person-Number": "3_plur"
      }
    },
    {
      "əsnəməkdən": {
        "Form": "inf",
        "Case": "abl"
      }
    }
  ],
  "əsəbləşmək": [
    {
      "əsəbləşmişdim": {
        "Form": "-mişdi_past",
        "Person-Number": "1_sing"
      }
    },
    {
      "əsəbləşdim": {
        "Form": "-di_past",
        "Person-Number": "1_sing"
      }
    },
    {
      "əsəbləşirəm": {
        "Form": "present",
        "Person-Number": "1_sing"
      }
    },
    {
      "əsəbləşəcəyəm": {
        "Form": "fut_def",
        "Person-Number": "1_sing"
      }
    },
    {
      "əsəbləşərəm": {
        "Form": "fut_indef",
        "Person-Number": "1_sing"
      }
    },
    {
      "əsəbləşim": {
        "Form": "imp",
        "Person-Number": "1_sing"
      }
    },
    {
      "əsəbləşəm": {
        "Form": "arzu",
        "Person-Number": "1_sing"
      }
    },
    {
      "əsəbləşməliyəm": {
        "Form": "vacib",
        "Person-Number": "1_sing"
      }
    },
    {
      "əsəbləşəsiyəm": {
        "Form": "lazım",
        "Person-Number": "1_sing"
      }
    },
    {
      "əsəbləşsəm": {
        "Form": "şərt",
        "Person-Number": "1_sing"
      }
    },
    {
      "əsəbləşmək": {
        "Form": "inf",
        "Case": "nom"
      }
    },
    {
      "əsəbləşmişdin": {
        "Form": "-mişdi_past",
        "Person-Number": "2_sing"
      }
    },
    {
      "əsəbləşdin": {
        "Form": "-di_past",
        "Person-Number": "2_sing"
      }
    },
    {
      "əsəbləşirsən": {
        "Form": "present",
        "Person-Number": "2_sing"
      }
    },
    {
      "əsəbləşəcəksən": {
        "Form": "fut_def",
        "Person-Number": "2_sing"
      }
    },
    {
      "əsəbləşərsən": {
        "Form": "fut_indef",
        "Person-Number": "2_sing"
      }
    },
    {
      "əsəbləş": {
        "Form": "imp",
        "Person-Number": "2_sing"
      }
    },
    {
      "əsəbləşəsən": {
        "Form": "arzu",
        "Person-Number": "2_sing"
      }
    },
    {
      "əsəbləşməlisən": {
        "Form": "vacib",
        "Person-Number": "2_sing"
      }
    },
    {
      "əsəbləşəsisən": {
        "Form": "lazım",
        "Person-Number": "2_sing"
      }
    },
    {
      "əsəbləşsən": {
        "Form": "şərt",
        "Person-Number": "2_sing"
      }
    },
    {
      "əsəbləşməyin": {
        "Form": "inf",
        "Case": "gen"
      }
    },
    {
      "əsəbləşmişdi": {
        "Form": "-mişdi_past",
        "Person-Number": "3_sing"
      }
    },
    {
      "əsəbləşdi": {
        "Form": "-di_past",
        "Person-Number": "3_sing"
      }
    },
    {
      "əsəbləşir": {
        "Form": "present",
        "Person-Number": "3_sing"
      }
    },
    {
      "əsəbləşəcək": {
        "Form": "fut_def",
        "Person-Number": "3_sing"
      }
    },
    {
      "əsəbləşər": {
        "Form": "fut_indef",
        "Person-Number": "3_sing"
      }
    },
    {
      "əsəbləşsin": {
        "Form": "imp",
        "Person-Number": "3_sing"
      }
    },
    {
      "əsəbləşə": {
        "Form": "arzu",
        "Person-Number": "3_sing"
      }
    },
    {
      "əsəbləşməlidir": {
        "Form": "vacib",
        "Person-Number": "3_sing"
      }
    },
    {
      "əsəbləşəsidir": {
        "Form": "lazım",
        "Person-Number": "3_sing"
      }
    },
    {
      "əsəbləşsə": {
        "Form": "şərt",
        "Person-Number": "3_sing"
      }
    },
    {
      "əsəbləşməyə": {
        "Form": "inf",
        "Case": "dat"
      }
    },
    {
      "əsəbləşmişdik": {
        "Form": "-mişdi_past",
        "Person-Number": "1_plur"
      }
    },
    {
      "əsəbləşdik": {
        "Form": "-di_past",
        "Person-Number": "1_plur"
      }
    },
    {
      "əsəbləşirik": {
        "Form": "present",
        "Person-Number": "1_plur"
      }
    },
    {
      "əsəbləşəcəyik": {
        "Form": "fut_def",
        "Person-Number": "1_plur"
      }
    },
    {
      "əsəbləşərik": {
        "Form": "fut_indef",
        "Person-Number": "1_plur"
      }
    },
    {
      "əsəbləşək": {
        "Form": "imp",
        "Person-Number": "1_plur"
      }
    },
    {
      "əsəbləşək": {
        "Form": "arzu",
        "Person-Number": "1_plur"
      }
    },
    {
      "əsəbləşməliyik": {
        "Form": "vacib",
        "Person-Number": "1_plur"
      }
    },
    {
      "əsəbləşəsiyik": {
        "Form": "lazım",
        "Person-Number": "1_plur"
      }
    },
    {
      "əsəbləşsək": {
        "Form": "şərt",
        "Person-Number": "1_plur"
      }
    },
    {
      "əsəbləşməyi": {
        "Form": "inf",
        "Case": "acc"
      }
    },
    {
      "əsəbləşmişdiniz": {
        "Form": "-mişdi_past",
        "Person-Number": "2_plur"
      }
    },
    {
      "əsəbləşdiniz": {
        "Form": "-di_past",
        "Person-Number": "2_plur"
      }
    },
    {
      "əsəbləşirsiniz": {
        "Form": "present",
        "Person-Number": "2_plur"
      }
    },
    {
      "əsəbləşəcəksiniz": {
        "Form": "fut_def",
        "Person-Number": "2_plur"
      }
    },
    {
      "əsəbləşərsiniz": {
        "Form": "fut_indef",
        "Person-Number": "2_plur"
      }
    },
    {
      "əsəbləşəsiniz": {
        "Form": "imp",
        "Person-Number": "2_plur"
      }
    },
    {
      "əsəbləşəsiniz": {
        "Form": "arzu",
        "Person-Number": "2_plur"
      }
    },
    {
      "əsəbləşməlisiniz": {
        "Form": "vacib",
        "Person-Number": "2_plur"
      }
    },
    {
      "əsəbləşəsisiniz": {
        "Form": "lazım",
        "Person-Number": "2_plur"
      }
    },
    {
      "əsəbləşsəniz": {
        "Form": "şərt",
        "Person-Number": "2_plur"
      }
    },
    {
      "əsəbləşməkdə": {
        "Form": "inf",
        "Case": "loc"
      }
    },
    {
      "əsəbləşmişdilər": {
        "Form": "-mişdi_past",
        "Person-Number": "3_plur"
      }
    },
    {
      "əsəbləşdilər": {
        "Form": "-di_past",
        "Person-Number": "3_plur"
      }
    },
    {
      "əsəbləşirlər": {
        "Form": "present",
        "Person-Number": "3_plur"
      }
    },
    {
      "əsəbləşəcəklər": {
        "Form": "fut_def",
        "Person-Number": "3_plur"
      }
    },
    {
      "əsəbləşərlər": {
        "Form": "fut_indef",
        "Person-Number": "3_plur"
      }
    },
    {
      "əsəbləşsinlər": {
        "Form": "imp",
        "Person-Number": "3_plur"
      }
    },
    {
      "əsəbləşələr": {
        "Form": "arzu",
        "Person-Number": "3_plur"
      }
    },
    {
      "əsəbləşməlidirlər": {
        "Form": "vacib",
        "Person-Number": "3_plur"
      }
    },
    {
      "əsəbləşəsidirlər": {
        "Form": "lazım",
        "Person-Number": "3_plur"
      }
    },
    {
      "əsəbləşsələr": {
        "Form": "şərt",
        "Person-Number": "3_plur"
      }
    },
    {
      "əsəbləşməkdən": {
        "Form": "inf",
        "Case": "abl"
      }
    }
  ],
  "əyilmək": [
    {
      "əyilmişdim": {
        "Form": "-mişdi_past",
        "Person-Number": "1_sing"
      }
    },
    {
      "əyildim": {
        "Form": "-di_past",
        "Person-Number": "1_sing"
      }
    },
    {
      "əyilirəm": {
        "Form": "present",
        "Person-Number": "1_sing"
      }
    },
    {
      "əyiləcəyəm": {
        "Form": "fut_def",
        "Person-Number": "1_sing"
      }
    },
    {
      "əyilərəm": {
        "Form": "fut_indef",
        "Person-Number": "1_sing"
      }
    },
    {
      "əyilim": {
        "Form": "imp",
        "Person-Number": "1_sing"
      }
    },
    {
      "əyiləm": {
        "Form": "arzu",
        "Person-Number": "1_sing"
      }
    },
    {
      "əyilməliyəm": {
        "Form": "vacib",
        "Person-Number": "1_sing"
      }
    },
    {
      "əyiləsiyəm": {
        "Form": "lazım",
        "Person-Number": "1_sing"
      }
    },
    {
      "əyilsəm": {
        "Form": "şərt",
        "Person-Number": "1_sing"
      }
    },
    {
      "əyilmək": {
        "Form": "inf",
        "Case": "nom"
      }
    },
    {
      "əyilmişdin": {
        "Form": "-mişdi_past",
        "Person-Number": "2_sing"
      }
    },
    {
      "əyildin": {
        "Form": "-di_past",
        "Person-Number": "2_sing"
      }
    },
    {
      "əyilirsən": {
        "Form": "present",
        "Person-Number": "2_sing"
      }
    },
    {
      "əyiləcəksən": {
        "Form": "fut_def",
        "Person-Number": "2_sing"
      }
    },
    {
      "əyilərsən": {
        "Form": "fut_indef",
        "Person-Number": "2_sing"
      }
    },
    {
      "əyil": {
        "Form": "imp",
        "Person-Number": "2_sing"
      }
    },
    {
      "əyiləsən": {
        "Form": "arzu",
        "Person-Number": "2_sing"
      }
    },
    {
      "əyilməlisən": {
        "Form": "vacib",
        "Person-Number": "2_sing"
      }
    },
    {
      "əyiləsisən": {
        "Form": "lazım",
        "Person-Number": "2_sing"
      }
    },
    {
      "əyilsən": {
        "Form": "şərt",
        "Person-Number": "2_sing"
      }
    },
    {
      "əyilməyin": {
        "Form": "inf",
        "Case": "gen"
      }
    },
    {
      "əyilmişdi": {
        "Form": "-mişdi_past",
        "Person-Number": "3_sing"
      }
    },
    {
      "əyildi": {
        "Form": "-di_past",
        "Person-Number": "3_sing"
      }
    },
    {
      "əyilir": {
        "Form": "present",
        "Person-Number": "3_sing"
      }
    },
    {
      "əyiləcək": {
        "Form": "fut_def",
        "Person-Number": "3_sing"
      }
    },
    {
      "əyilər": {
        "Form": "fut_indef",
        "Person-Number": "3_sing"
      }
    },
    {
      "əyilsin": {
        "Form": "imp",
        "Person-Number": "3_sing"
      }
    },
    {
      "əyilə": {
        "Form": "arzu",
        "Person-Number": "3_sing"
      }
    },
    {
      "əyilməlidir": {
        "Form": "vacib",
        "Person-Number": "3_sing"
      }
    },
    {
      "əyiləsidir": {
        "Form": "lazım",
        "Person-Number": "3_sing"
      }
    },
    {
      "əyilsə": {
        "Form": "şərt",
        "Person-Number": "3_sing"
      }
    },
    {
      "əyilməyə": {
        "Form": "inf",
        "Case": "dat"
      }
    },
    {
      "əyilmişdik": {
        "Form": "-mişdi_past",
        "Person-Number": "1_plur"
      }
    },
    {
      "əyildik": {
        "Form": "-di_past",
        "Person-Number": "1_plur"
      }
    },
    {
      "əyilirik": {
        "Form": "present",
        "Person-Number": "1_plur"
      }
    },
    {
      "əyiləcəyik": {
        "Form": "fut_def",
        "Person-Number": "1_plur"
      }
    },
    {
      "əyilərik": {
        "Form": "fut_indef",
        "Person-Number": "1_plur"
      }
    },
    {
      "əyilək": {
        "Form": "imp",
        "Person-Number": "1_plur"
      }
    },
    {
      "əyilək": {
        "Form": "arzu",
        "Person-Number": "1_plur"
      }
    },
    {
      "əyilməliyik": {
        "Form": "vacib",
        "Person-Number": "1_plur"
      }
    },
    {
      "əyiləsiyik": {
        "Form": "lazım",
        "Person-Number": "1_plur"
      }
    },
    {
      "əyilsək": {
        "Form": "şərt",
        "Person-Number": "1_plur"
      }
    },
    {
      "əyilməyi": {
        "Form": "inf",
        "Case": "acc"
      }
    },
    {
      "əyilmişdiniz": {
        "Form": "-mişdi_past",
        "Person-Number": "2_plur"
      }
    },
    {
      "əyildiniz": {
        "Form": "-di_past",
        "Person-Number": "2_plur"
      }
    },
    {
      "əyilirsiniz": {
        "Form": "present",
        "Person-Number": "2_plur"
      }
    },
    {
      "əyiləcəksiniz": {
        "Form": "fut_def",
        "Person-Number": "2_plur"
      }
    },
    {
      "əyilərsiniz": {
        "Form": "fut_indef",
        "Person-Number": "2_plur"
      }
    },
    {
      "əyiləsiniz": {
        "Form": "imp",
        "Person-Number": "2_plur"
      }
    },
    {
      "əyiləsiniz": {
        "Form": "arzu",
        "Person-Number": "2_plur"
      }
    },
    {
      "əyilməlisiniz": {
        "Form": "vacib",
        "Person-Number": "2_plur"
      }
    },
    {
      "əyiləsisiniz": {
        "Form": "lazım",
        "Person-Number": "2_plur"
      }
    },
    {
      "əyilsəniz": {
        "Form": "şərt",
        "Person-Number": "2_plur"
      }
    },
    {
      "əyilməkdə": {
        "Form": "inf",
        "Case": "loc"
      }
    },
    {
      "əyilmişdilər": {
        "Form": "-mişdi_past",
        "Person-Number": "3_plur"
      }
    },
    {
      "əyildilər": {
        "Form": "-di_past",
        "Person-Number": "3_plur"
      }
    },
    {
      "əyilirlər": {
        "Form": "present",
        "Person-Number": "3_plur"
      }
    },
    {
      "əyiləcəklər": {
        "Form": "fut_def",
        "Person-Number": "3_plur"
      }
    },
    {
      "əyilərlər": {
        "Form": "fut_indef",
        "Person-Number": "3_plur"
      }
    },
    {
      "əyilsinlər": {
        "Form": "imp",
        "Person-Number": "3_plur"
      }
    },
    {
      "əyilələr": {
        "Form": "arzu",
        "Person-Number": "3_plur"
      }
    },
    {
      "əyilməlidirlər": {
        "Form": "vacib",
        "Person-Number": "3_plur"
      }
    },
    {
      "əyiləsidirlər": {
        "Form": "lazım",
        "Person-Number": "3_plur"
      }
    },
    {
      "əyilsələr": {
        "Form": "şərt",
        "Person-Number": "3_plur"
      }
    },
    {
      "əyilməkdən": {
        "Form": "inf",
        "Case": "abl"
      }
    }
  ],
  "əymək": [
    {
      "əymişdim": {
        "Form": "-mişdi_past",
        "Person-Number": "1_sing"
      }
    },
    {
      "əydim": {
        "Form": "-di_past",
        "Person-Number": "1_sing"
      }
    },
    {
      "əyirəm": {
        "Form": "present",
        "Person-Number": "1_sing"
      }
    },
    {
      "əyəcəyəm": {
        "Form": "fut_def",
        "Person-Number": "1_sing"
      }
    },
    {
      "əyərəm": {
        "Form": "fut_indef",
        "Person-Number": "1_sing"
      }
    },
    {
      "əyim": {
        "Form": "imp",
        "Person-Number": "1_sing"
      }
    },
    {
      "əyəm": {
        "Form": "arzu",
        "Person-Number": "1_sing"
      }
    },
    {
      "əyməliyəm": {
        "Form": "vacib",
        "Person-Number": "1_sing"
      }
    },
    {
      "əyəsiyəm": {
        "Form": "lazım",
        "Person-Number": "1_sing"
      }
    },
    {
      "əysəm": {
        "Form": "şərt",
        "Person-Number": "1_sing"
      }
    },
    {
      "əymək": {
        "Form": "inf",
        "Case": "nom"
      }
    },
    {
      "əymişdin": {
        "Form": "-mişdi_past",
        "Person-Number": "2_sing"
      }
    },
    {
      "əydin": {
        "Form": "-di_past",
        "Person-Number": "2_sing"
      }
    },
    {
      "əyirsən": {
        "Form": "present",
        "Person-Number": "2_sing"
      }
    },
    {
      "əyəcəksən": {
        "Form": "fut_def",
        "Person-Number": "2_sing"
      }
    },
    {
      "əyərsən": {
        "Form": "fut_indef",
        "Person-Number": "2_sing"
      }
    },
    {
      "əy": {
        "Form": "imp",
        "Person-Number": "2_sing"
      }
    },
    {
      "əyəsən": {
        "Form": "arzu",
        "Person-Number": "2_sing"
      }
    },
    {
      "əyməlisən": {
        "Form": "vacib",
        "Person-Number": "2_sing"
      }
    },
    {
      "əyəsisən": {
        "Form": "lazım",
        "Person-Number": "2_sing"
      }
    },
    {
      "əysən": {
        "Form": "şərt",
        "Person-Number": "2_sing"
      }
    },
    {
      "əyməyin": {
        "Form": "inf",
        "Case": "gen"
      }
    },
    {
      "əymişdi": {
        "Form": "-mişdi_past",
        "Person-Number": "3_sing"
      }
    },
    {
      "əydi": {
        "Form": "-di_past",
        "Person-Number": "3_sing"
      }
    },
    {
      "əyir": {
        "Form": "present",
        "Person-Number": "3_sing"
      }
    },
    {
      "əyəcək": {
        "Form": "fut_def",
        "Person-Number": "3_sing"
      }
    },
    {
      "əyər": {
        "Form": "fut_indef",
        "Person-Number": "3_sing"
      }
    },
    {
      "əysin": {
        "Form": "imp",
        "Person-Number": "3_sing"
      }
    },
    {
      "əyə": {
        "Form": "arzu",
        "Person-Number": "3_sing"
      }
    },
    {
      "əyməlidir": {
        "Form": "vacib",
        "Person-Number": "3_sing"
      }
    },
    {
      "əyəsidir": {
        "Form": "lazım",
        "Person-Number": "3_sing"
      }
    },
    {
      "əysə": {
        "Form": "şərt",
        "Person-Number": "3_sing"
      }
    },
    {
      "əyməyə": {
        "Form": "inf",
        "Case": "dat"
      }
    },
    {
      "əymişdik": {
        "Form": "-mişdi_past",
        "Person-Number": "1_plur"
      }
    },
    {
      "əydik": {
        "Form": "-di_past",
        "Person-Number": "1_plur"
      }
    },
    {
      "əyirik": {
        "Form": "present",
        "Person-Number": "1_plur"
      }
    },
    {
      "əyəcəyik": {
        "Form": "fut_def",
        "Person-Number": "1_plur"
      }
    },
    {
      "əyərik": {
        "Form": "fut_indef",
        "Person-Number": "1_plur"
      }
    },
    {
      "əyək": {
        "Form": "imp",
        "Person-Number": "1_plur"
      }
    },
    {
      "əyək": {
        "Form": "arzu",
        "Person-Number": "1_plur"
      }
    },
    {
      "əyməliyik": {
        "Form": "vacib",
        "Person-Number": "1_plur"
      }
    },
    {
      "əyəsiyik": {
        "Form": "lazım",
        "Person-Number": "1_plur"
      }
    },
    {
      "əysək": {
        "Form": "şərt",
        "Person-Number": "1_plur"
      }
    },
    {
      "əyməyi": {
        "Form": "inf",
        "Case": "acc"
      }
    },
    {
      "əymişdiniz": {
        "Form": "-mişdi_past",
        "Person-Number": "2_plur"
      }
    },
    {
      "əydiniz": {
        "Form": "-di_past",
        "Person-Number": "2_plur"
      }
    },
    {
      "əyirsiniz": {
        "Form": "present",
        "Person-Number": "2_plur"
      }
    },
    {
      "əyəcəksiniz": {
        "Form": "fut_def",
        "Person-Number": "2_plur"
      }
    },
    {
      "əyərsiniz": {
        "Form": "fut_indef",
        "Person-Number": "2_plur"
      }
    },
    {
      "əyəsiniz": {
        "Form": "imp",
        "Person-Number": "2_plur"
      }
    },
    {
      "əyəsiniz": {
        "Form": "arzu",
        "Person-Number": "2_plur"
      }
    },
    {
      "əyməlisiniz": {
        "Form": "vacib",
        "Person-Number": "2_plur"
      }
    },
    {
      "əyəsisiniz": {
        "Form": "lazım",
        "Person-Number": "2_plur"
      }
    },
    {
      "əysəniz": {
        "Form": "şərt",
        "Person-Number": "2_plur"
      }
    },
    {
      "əyməkdə": {
        "Form": "inf",
        "Case": "loc"
      }
    },
    {
      "əymişdilər": {
        "Form": "-mişdi_past",
        "Person-Number": "3_plur"
      }
    },
    {
      "əydilər": {
        "Form": "-di_past",
        "Person-Number": "3_plur"
      }
    },
    {
      "əyirlər": {
        "Form": "present",
        "Person-Number": "3_plur"
      }
    },
    {
      "əyəcəklər": {
        "Form": "fut_def",
        "Person-Number": "3_plur"
      }
    },
    {
      "əyərlər": {
        "Form": "fut_indef",
        "Person-Number": "3_plur"
      }
    },
    {
      "əysinlər": {
        "Form": "imp",
        "Person-Number": "3_plur"
      }
    },
    {
      "əyələr": {
        "Form": "arzu",
        "Person-Number": "3_plur"
      }
    },
    {
      "əyməlidirlər": {
        "Form": "vacib",
        "Person-Number": "3_plur"
      }
    },
    {
      "əyəsidirlər": {
        "Form": "lazım",
        "Person-Number": "3_plur"
      }
    },
    {
      "əysələr": {
        "Form": "şərt",
        "Person-Number": "3_plur"
      }
    },
    {
      "əyməkdən": {
        "Form": "inf",
        "Case": "abl"
      }
    }
  ]
}